<mediawiki xmlns="http://www.mediawiki.org/xml/export-0.10/" xmlns:xsi="http://www.w3.org/2001/XMLSchema-instance" xsi:schemaLocation="http://www.mediawiki.org/xml/export-0.10/ http://www.mediawiki.org/xml/export-0.10.xsd" version="0.10" xml:lang="bg">
  <siteinfo>
    <sitename>Уикиречник</sitename>
    <dbname>bgwiktionary</dbname>
    <base>https://bg.wiktionary.org/wiki/%D0%A3%D0%B8%D0%BA%D0%B8%D1%80%D0%B5%D1%87%D0%BD%D0%B8%D0%BA:%D0%9D%D0%B0%D1%87%D0%B0%D0%BB%D0%BD%D0%B0_%D1%81%D1%82%D1%80%D0%B0%D0%BD%D0%B8%D1%86%D0%B0</base>
    <generator>MediaWiki 1.42.0-wmf.18</generator>
    <case>case-sensitive</case>
    <namespaces>
      <namespace key="-2" case="case-sensitive">Медия</namespace>
      <namespace key="-1" case="first-letter">Специални</namespace>
      <namespace key="0" case="case-sensitive" />
      <namespace key="1" case="case-sensitive">Беседа</namespace>
      <namespace key="2" case="first-letter">Потребител</namespace>
      <namespace key="3" case="first-letter">Потребител беседа</namespace>
      <namespace key="4" case="case-sensitive">Уикиречник</namespace>
      <namespace key="5" case="case-sensitive">Уикиречник беседа</namespace>
      <namespace key="6" case="case-sensitive">Файл</namespace>
      <namespace key="7" case="case-sensitive">Файл беседа</namespace>
      <namespace key="8" case="first-letter">МедияУики</namespace>
      <namespace key="9" case="first-letter">МедияУики беседа</namespace>
      <namespace key="10" case="case-sensitive">Шаблон</namespace>
      <namespace key="11" case="case-sensitive">Шаблон беседа</namespace>
      <namespace key="12" case="case-sensitive">Помощ</namespace>
      <namespace key="13" case="case-sensitive">Помощ беседа</namespace>
      <namespace key="14" case="case-sensitive">Категория</namespace>
      <namespace key="15" case="case-sensitive">Категория беседа</namespace>
      <namespace key="100" case="case-sensitive">Словоформи</namespace>
      <namespace key="101" case="case-sensitive">Словоформи беседа</namespace>
      <namespace key="710" case="case-sensitive">TimedText</namespace>
      <namespace key="711" case="case-sensitive">TimedText talk</namespace>
      <namespace key="828" case="case-sensitive">Модул</namespace>
      <namespace key="829" case="case-sensitive">Модул беседа</namespace>
      <namespace key="2300" case="case-sensitive">Gadget</namespace>
      <namespace key="2301" case="case-sensitive">Gadget talk</namespace>
      <namespace key="2302" case="case-sensitive">Gadget definition</namespace>
      <namespace key="2303" case="case-sensitive">Gadget definition talk</namespace>
    </namespaces>
  </siteinfo>
  <page>
    <title>Шаблон:Словоформи/абдикирам</title>
    <ns>10</ns>
    <id>486028</id>
    <revision>
      <id>518010</id>
      <timestamp>2005-05-09T04:26:46Z</timestamp>
      <contributor>
        <username>Bgbot</username>
        <id>83</id>
      </contributor>
      <comment>Борислав: Шаблон със словоформи</comment>
      <model>wikitext</model>
      <format>text/x-wiki</format>
      <text bytes="21386" xml:space="preserve">{{Шаблон:Словоформи/Глагол|
  ОСНОВНА ФОРМА = абдикирам
| СЕГ.ВР., 1Л., ЕД.Ч. = аб·ди·ки·рам
| СЕГ.ВР., 1Л., МН.Ч. = аб·ди·ки·ра·ме
| СЕГ.ВР., 2Л., ЕД.Ч. = аб·ди·ки·раш
| СЕГ.ВР., 2Л., МН.Ч. = аб·ди·ки·ра·те
| СЕГ.ВР., 3Л., ЕД.Ч. = аб·ди·ки·ра
| СЕГ.ВР., 3Л., МН.Ч. = аб·ди·ки·рат
| МИН.СВ.ВР., 1Л., ЕД.Ч. = аб·ди·ки·рах
| МИН.СВ.ВР., 1Л., МН.Ч. = аб·ди·ки·рах·ме
| МИН.СВ.ВР., 2Л., ЕД.Ч. = аб·ди·ки·ра
| МИН.СВ.ВР., 2Л., МН.Ч. = аб·ди·ки·рах·те
| МИН.СВ.ВР., 3Л., ЕД.Ч. = аб·ди·ки·ра
| МИН.СВ.ВР., 3Л., МН.Ч. = аб·ди·ки·ра·ха
| МИН.НЕСВ.ВР., 1Л., ЕД.Ч. = аб·ди·ки·рах
| МИН.НЕСВ.ВР., 1Л., МН.Ч. = аб·ди·ки·рах·ме
| МИН.НЕСВ.ВР., 2Л., ЕД.Ч. = аб·ди·ки·ра·ше
| МИН.НЕСВ.ВР., 2Л., МН.Ч. = аб·ди·ки·рах·те
| МИН.НЕСВ.ВР., 3Л., ЕД.Ч. = аб·ди·ки·ра·ше
| МИН.НЕСВ.ВР., 3Л., МН.Ч. = аб·ди·ки·ра·ха
| МИН.НЕОПР.ВР., 1Л., ЕД.Ч., М.Р. = абдикирал съм
| МИН.НЕОПР.ВР., 1Л., ЕД.Ч., Ж.Р. = абдикирала съм
| МИН.НЕОПР.ВР., 1Л., ЕД.Ч., СР.Р. = абдикирало съм
| МИН.НЕОПР.ВР., 1Л., МН.Ч. = абдикирали сме
| МИН.НЕОПР.ВР., 2Л., ЕД.Ч., М.Р. = абдикирал си
| МИН.НЕОПР.ВР., 2Л., ЕД.Ч., Ж.Р. = абдикирала си
| МИН.НЕОПР.ВР., 2Л., ЕД.Ч., СР.Р. = абдикирало си
| МИН.НЕОПР.ВР., 2Л., МН.Ч. = абдикирали сте
| МИН.НЕОПР.ВР., 3Л., ЕД.Ч., М.Р. = абдикирал е
| МИН.НЕОПР.ВР., 3Л., ЕД.Ч., Ж.Р. = абдикирала е
| МИН.НЕОПР.ВР., 3Л., ЕД.Ч., СР.Р. = абдикирало е
| МИН.НЕОПР.ВР., 3Л., МН.Ч. = абдикирали са
| МИН.ПРЕД.ВР., 1Л., ЕД.Ч., М.Р. = бях абдикирал
| МИН.ПРЕД.ВР., 1Л., ЕД.Ч., Ж.Р. = бях абдикирала
| МИН.ПРЕД.ВР., 1Л., ЕД.Ч., СР.Р. = бях абдикирало
| МИН.ПРЕД.ВР., 1Л., МН.Ч. = бяхме абдикирали
| МИН.ПРЕД.ВР., 2Л., ЕД.Ч., М.Р. = беше абдикирал
| МИН.ПРЕД.ВР., 2Л., ЕД.Ч., Ж.Р. = беше абдикирала
| МИН.ПРЕД.ВР., 2Л., ЕД.Ч., СР.Р. = беше абдикирало
| МИН.ПРЕД.ВР., 2Л., МН.Ч. = бяхте абдикирали
| МИН.ПРЕД.ВР., 3Л., ЕД.Ч., М.Р. = беше абдикирал
| МИН.ПРЕД.ВР., 3Л., ЕД.Ч., Ж.Р. = беше абдикирала
| МИН.ПРЕД.ВР., 3Л., ЕД.Ч., СР.Р. = беше абдикирало
| МИН.ПРЕД.ВР., 3Л., МН.Ч. = бяха абдикирали
| БЪД.ВР., 1Л., ЕД.Ч. = ще абдикирам
| БЪД.ВР., 1Л., МН.Ч. = ще абдикираме
| БЪД.ВР., 2Л., ЕД.Ч. = ще абдикираш
| БЪД.ВР., 2Л., МН.Ч. = ще абдикирате
| БЪД.ВР., 3Л., ЕД.Ч. = ще абдикира
| БЪД.ВР., 3Л., МН.Ч. = ще абдикират
| БЪД.ПРЕД.ВР., 1Л., ЕД.Ч., М.Р. = ще съм абдикирал
| БЪД.ПРЕД.ВР., 1Л., ЕД.Ч., Ж.Р. = ще съм абдикирала
| БЪД.ПРЕД.ВР., 1Л., ЕД.Ч., СР.Р. = ще съм абдикирало
| БЪД.ПРЕД.ВР., 1Л., МН.Ч. = ще сме абдикирали
| БЪД.ПРЕД.ВР., 2Л., ЕД.Ч., М.Р. = ще си абдикирал
| БЪД.ПРЕД.ВР., 2Л., ЕД.Ч., Ж.Р. = ще си абдикирала
| БЪД.ПРЕД.ВР., 2Л., ЕД.Ч., СР.Р. = ще си абдикирало
| БЪД.ПРЕД.ВР., 2Л., МН.Ч. = ще сте абдикирали
| БЪД.ПРЕД.ВР., 3Л., ЕД.Ч., М.Р. = ще е абдикирал
| БЪД.ПРЕД.ВР., 3Л., ЕД.Ч., Ж.Р. = ще е абдикирала
| БЪД.ПРЕД.ВР., 3Л., ЕД.Ч., СР.Р. = ще е абдикирало
| БЪД.ПРЕД.ВР., 3Л., МН.Ч. = ще са абдикирали
| БЪД.ВР. В МИН., 1Л., ЕД.Ч. = щях да абдикирам
| БЪД.ВР. В МИН., 1Л., МН.Ч. = щяхме да абдикираме
| БЪД.ВР. В МИН., 2Л., ЕД.Ч. = щеше да абдикираш
| БЪД.ВР. В МИН., 2Л., МН.Ч. = щяхте да абдикирате
| БЪД.ВР. В МИН., 3Л., ЕД.Ч. = щеше да абдикира
| БЪД.ВР. В МИН., 3Л., МН.Ч. = щяха да абдикират
| БЪД.ПРЕД.ВР. В МИН., 1Л., ЕД.Ч., М.Р. = щях да съм абдикирал
| БЪД.ПРЕД.ВР. В МИН., 1Л., ЕД.Ч., Ж.Р. = щях да съм абдикирала
| БЪД.ПРЕД.ВР. В МИН., 1Л., ЕД.Ч., СР.Р. = щях да съм абдикирало
| БЪД.ПРЕД.ВР. В МИН., 1Л., МН.Ч. = щяхме да сме абдикирали
| БЪД.ПРЕД.ВР. В МИН., 2Л., ЕД.Ч., М.Р. = щеше да си абдикирал
| БЪД.ПРЕД.ВР. В МИН., 2Л., ЕД.Ч., Ж.Р. = щеше да си абдикирала
| БЪД.ПРЕД.ВР. В МИН., 2Л., ЕД.Ч., СР.Р. = щеше да си абдикирало
| БЪД.ПРЕД.ВР. В МИН., 2Л., МН.Ч. = щяхте да сте абдикирали
| БЪД.ПРЕД.ВР. В МИН., 3Л., ЕД.Ч., М.Р. = щеше да е абдикирал
| БЪД.ПРЕД.ВР. В МИН., 3Л., ЕД.Ч., Ж.Р. = щеше да е абдикирала
| БЪД.ПРЕД.ВР. В МИН., 3Л., ЕД.Ч., СР.Р. = щеше да е абдикирало
| БЪД.ПРЕД.ВР. В МИН., 3Л., МН.Ч. = щяха да са абдикирали
| ПР.НАКЛ., СЕГ.ВР., 1Л., ЕД.Ч., М.Р. = абдикирал съм
| ПР.НАКЛ., СЕГ.ВР., 1Л., ЕД.Ч., Ж.Р. = абдикирала съм
| ПР.НАКЛ., СЕГ.ВР., 1Л., ЕД.Ч., СР.Р. = абдикирало съм
| ПР.НАКЛ., СЕГ.ВР., 1Л., МН.Ч. = абдикирали сме
| ПР.НАКЛ., СЕГ.ВР., 2Л., ЕД.Ч., М.Р. = абдикирал си
| ПР.НАКЛ., СЕГ.ВР., 2Л., ЕД.Ч., Ж.Р. = абдикирала си
| ПР.НАКЛ., СЕГ.ВР., 2Л., ЕД.Ч., СР.Р. = абдикирало си
| ПР.НАКЛ., СЕГ.ВР., 2Л., МН.Ч. = абдикирали сте
| ПР.НАКЛ., СЕГ.ВР., 3Л., ЕД.Ч., М.Р. = абдикирал (е)
| ПР.НАКЛ., СЕГ.ВР., 3Л., ЕД.Ч., Ж.Р. = абдикирала (е)
| ПР.НАКЛ., СЕГ.ВР., 3Л., ЕД.Ч., СР.Р. = абдикирало (е)
| ПР.НАКЛ., СЕГ.ВР., 3Л., МН.Ч. = абдикирали (са)
| ПР.НАКЛ., МИН.СВ.ВР., 1Л., ЕД.Ч., М.Р. = абдикирал съм
| ПР.НАКЛ., МИН.СВ.ВР., 1Л., ЕД.Ч., Ж.Р. = абдикирала съм
| ПР.НАКЛ., МИН.СВ.ВР., 1Л., ЕД.Ч., СР.Р. = абдикирало съм
| ПР.НАКЛ., МИН.СВ.ВР., 1Л., МН.Ч. = абдикирали сме
| ПР.НАКЛ., МИН.СВ.ВР., 2Л., ЕД.Ч., М.Р. = абдикирал си
| ПР.НАКЛ., МИН.СВ.ВР., 2Л., ЕД.Ч., Ж.Р. = абдикирала си
| ПР.НАКЛ., МИН.СВ.ВР., 2Л., ЕД.Ч., СР.Р. = абдикирало си
| ПР.НАКЛ., МИН.СВ.ВР., 2Л., МН.Ч. = абдикирали сте
| ПР.НАКЛ., МИН.СВ.ВР., 3Л., ЕД.Ч., М.Р. = абдикирал (е)
| ПР.НАКЛ., МИН.СВ.ВР., 3Л., ЕД.Ч., Ж.Р. = абдикирала (е)
| ПР.НАКЛ., МИН.СВ.ВР., 3Л., ЕД.Ч., СР.Р. = абдикирало (е)
| ПР.НАКЛ., МИН.СВ.ВР., 3Л., МН.Ч. = абдикирали (са)
| ПР.НАКЛ., МИН.НЕОПР.ВР., 1Л., ЕД.Ч., М.Р. = бил съм абдикирал
| ПР.НАКЛ., МИН.НЕОПР.ВР., 1Л., ЕД.Ч., Ж.Р. = била съм абдикирала
| ПР.НАКЛ., МИН.НЕОПР.ВР., 1Л., ЕД.Ч., СР.Р. = било съм абдикирало
| ПР.НАКЛ., МИН.НЕОПР.ВР., 1Л., МН.Ч. = били сме абдикирали
| ПР.НАКЛ., МИН.НЕОПР.ВР., 2Л., ЕД.Ч., М.Р. = бил си абдикирал
| ПР.НАКЛ., МИН.НЕОПР.ВР., 2Л., ЕД.Ч., Ж.Р. = била си абдикирала
| ПР.НАКЛ., МИН.НЕОПР.ВР., 2Л., ЕД.Ч., СР.Р. = било си абдикирало
| ПР.НАКЛ., МИН.НЕОПР.ВР., 2Л., МН.Ч. = били сте абдикирали
| ПР.НАКЛ., МИН.НЕОПР.ВР., 3Л., ЕД.Ч., М.Р. = бил (е) абдикирал
| ПР.НАКЛ., МИН.НЕОПР.ВР., 3Л., ЕД.Ч., Ж.Р. = била (е) абдикирала
| ПР.НАКЛ., МИН.НЕОПР.ВР., 3Л., ЕД.Ч., СР.Р. = било (е) абдикирало
| ПР.НАКЛ., МИН.НЕОПР.ВР., 3Л., МН.Ч. = били (са) абдикирали
| ПР.НАКЛ., БЪД.ВР., 1Л., ЕД.Ч., М.Р. = щял съм да абдикирам
| ПР.НАКЛ., БЪД.ВР., 1Л., ЕД.Ч., Ж.Р. = щяла съм да абдикирам
| ПР.НАКЛ., БЪД.ВР., 1Л., ЕД.Ч., СР.Р. = щяло съм да абдикирам
| ПР.НАКЛ., БЪД.ВР., 1Л., МН.Ч. = щели сме да абдикираме
| ПР.НАКЛ., БЪД.ВР., 2Л., ЕД.Ч., М.Р. = щял си да абдикираш
| ПР.НАКЛ., БЪД.ВР., 2Л., ЕД.Ч., Ж.Р. = щяла си да абдикираш
| ПР.НАКЛ., БЪД.ВР., 2Л., ЕД.Ч., СР.Р. = щяло си да абдикираш
| ПР.НАКЛ., БЪД.ВР., 2Л., МН.Ч. = щели сте да абдикирате
| ПР.НАКЛ., БЪД.ВР., 3Л., ЕД.Ч., М.Р. = щял (е) да абдикира
| ПР.НАКЛ., БЪД.ВР., 3Л., ЕД.Ч., Ж.Р. = щяла (е) да абдикира
| ПР.НАКЛ., БЪД.ВР., 3Л., ЕД.Ч., СР.Р. = щяло (е) да абдикира
| ПР.НАКЛ., БЪД.ВР., 3Л., МН.Ч. = щели (са) да абдикират
| ПР.НАКЛ., БЪД.ПРЕД.ВР., 1Л., ЕД.Ч., М.Р. = щял съм да съм абдикирал
| ПР.НАКЛ., БЪД.ПРЕД.ВР., 1Л., ЕД.Ч., Ж.Р. = щяла съм да съм абдикирала
| ПР.НАКЛ., БЪД.ПРЕД.ВР., 1Л., ЕД.Ч., СР.Р. = щяло съм да съм абдикирало
| ПР.НАКЛ., БЪД.ПРЕД.ВР., 1Л., МН.Ч. = щели сме да сме абдикирали
| ПР.НАКЛ., БЪД.ПРЕД.ВР., 2Л., ЕД.Ч., М.Р. = щял си да си абдикирал
| ПР.НАКЛ., БЪД.ПРЕД.ВР., 2Л., ЕД.Ч., Ж.Р. = щяла си да си абдикирала
| ПР.НАКЛ., БЪД.ПРЕД.ВР., 2Л., ЕД.Ч., СР.Р. = щяло си да си абдикирало
| ПР.НАКЛ., БЪД.ПРЕД.ВР., 2Л., МН.Ч. = щели сте да сте абдикирали
| ПР.НАКЛ., БЪД.ПРЕД.ВР., 3Л., ЕД.Ч., М.Р. = щял (е) да е абдикирал
| ПР.НАКЛ., БЪД.ПРЕД.ВР., 3Л., ЕД.Ч., Ж.Р. = щяла (е) да е абдикирала
| ПР.НАКЛ., БЪД.ПРЕД.ВР., 3Л., ЕД.Ч., СР.Р. = щяло (е) да е абдикирало
| ПР.НАКЛ., БЪД.ПРЕД.ВР., 3Л., МН.Ч. = щели (са) да са абдикирали
| УСЛОВНО НАКЛОНЕНИЕ, 1Л., ЕД.Ч., М.Р. = бих абдикирал
| УСЛОВНО НАКЛОНЕНИЕ, 1Л., ЕД.Ч., Ж.Р. = бих абдикирала
| УСЛОВНО НАКЛОНЕНИЕ, 1Л., ЕД.Ч., СР.Р. = бих абдикирало
| УСЛОВНО НАКЛОНЕНИЕ, 1Л., МН.Ч. = бихме абдикирали
| УСЛОВНО НАКЛОНЕНИЕ, 2Л., ЕД.Ч., М.Р. = би абдикирал
| УСЛОВНО НАКЛОНЕНИЕ, 2Л., ЕД.Ч., Ж.Р. = би абдикирала
| УСЛОВНО НАКЛОНЕНИЕ, 2Л., ЕД.Ч., СР.Р. = би абдикирало
| УСЛОВНО НАКЛОНЕНИЕ, 2Л., МН.Ч. = бихте абдикирали
| УСЛОВНО НАКЛОНЕНИЕ, 3Л., ЕД.Ч., М.Р. = би абдикирал
| УСЛОВНО НАКЛОНЕНИЕ, 3Л., ЕД.Ч., Ж.Р. = би абдикирала
| УСЛОВНО НАКЛОНЕНИЕ, 3Л., ЕД.Ч., СР.Р. = би абдикирало
| УСЛОВНО НАКЛОНЕНИЕ, 3Л., МН.Ч. = биха абдикирали
| ПОВЕЛИТЕЛНО НАКЛОНЕНИЕ, ЕД.Ч. = аб·ди·ки·рай
| ПОВЕЛИТЕЛНО НАКЛОНЕНИЕ, МН.Ч. = аб·ди·ки·рай·те
| МИН.СТРАД.ПРИЧ. М.Р. = аб·ди·ки·ран
| МИН.СТРАД.ПРИЧ. М.Р. НЕПЪЛЕН ЧЛЕН = аб·ди·ки·ра·ния
| МИН.СТРАД.ПРИЧ. М.Р. ПЪЛЕН ЧЛЕН = аб·ди·ки·ра·ни·ят
| МИН.СТРАД.ПРИЧ. Ж.Р. = аб·ди·ки·ра·на
| МИН.СТРАД.ПРИЧ. Ж.Р. ЧЛЕН = аб·ди·ки·ра·на·та
| МИН.СТРАД.ПРИЧ. СР.Р. = аб·ди·ки·ра·но
| МИН.СТРАД.ПРИЧ. СР.Р. ЧЛЕН = аб·ди·ки·ра·но·то
| МИН.СТРАД.ПРИЧ. МН.Ч. = аб·ди·ки·ра·ни
| МИН.СТРАД.ПРИЧ. МН.Ч. ЧЛЕН = аб·ди·ки·ра·ни·те
| МИН.ДЕЯТ.СВ.ПРИЧ. М.Р. = аб·ди·ки·рал
| МИН.ДЕЯТ.СВ.ПРИЧ. М.Р. НЕПЪЛЕН ЧЛЕН = аб·ди·ки·ра·лия
| МИН.ДЕЯТ.СВ.ПРИЧ. М.Р. ПЪЛЕН ЧЛЕН = аб·ди·ки·ра·ли·ят
| МИН.ДЕЯТ.СВ.ПРИЧ. Ж.Р. = аб·ди·ки·ра·ла
| МИН.ДЕЯТ.СВ.ПРИЧ. Ж.Р. ЧЛЕН = аб·ди·ки·ра·ла·та
| МИН.ДЕЯТ.СВ.ПРИЧ. СР.Р. = аб·ди·ки·ра·ло
| МИН.ДЕЯТ.СВ.ПРИЧ. СР.Р. ЧЛЕН = аб·ди·ки·ра·ло·то
| МИН.ДЕЯТ.СВ.ПРИЧ. МН.Ч. = аб·ди·ки·ра·ли
| МИН.ДЕЯТ.СВ.ПРИЧ. МН.Ч. ЧЛЕН = аб·ди·ки·ра·ли·те
| МИН.ДЕЯТ.НЕСВ.ПРИЧ. М.Р. = аб·ди·ки·рал
| МИН.ДЕЯТ.НЕСВ.ПРИЧ. М.Р. НЕПЪЛЕН ЧЛЕН = аб·ди·ки·ра·лия
| МИН.ДЕЯТ.НЕСВ.ПРИЧ. М.Р. ПЪЛЕН ЧЛЕН = аб·ди·ки·ра·ли·ят
| МИН.ДЕЯТ.НЕСВ.ПРИЧ. Ж.Р. = аб·ди·ки·ра·ла
| МИН.ДЕЯТ.НЕСВ.ПРИЧ. Ж.Р. ЧЛЕН = аб·ди·ки·ра·ла·та
| МИН.ДЕЯТ.НЕСВ.ПРИЧ. СР.Р. = аб·ди·ки·ра·ло
| МИН.ДЕЯТ.НЕСВ.ПРИЧ. СР.Р. ЧЛЕН = аб·ди·ки·ра·ло·то
| МИН.ДЕЯТ.НЕСВ.ПРИЧ. МН.Ч. = аб·ди·ки·ра·ли
| МИН.ДЕЯТ.НЕСВ.ПРИЧ. МН.Ч. ЧЛЕН = аб·ди·ки·ра·ли·те
| СЕГ.ДЕЯТ.ПРИЧ. М.Р. = аб·ди·ки·ращ
| СЕГ.ДЕЯТ.ПРИЧ. М.Р. НЕПЪЛЕН ЧЛЕН = аб·ди·ки·ра·щия
| СЕГ.ДЕЯТ.ПРИЧ. М.Р. ПЪЛЕН ЧЛЕН = аб·ди·ки·ра·щи·ят
| СЕГ.ДЕЯТ.ПРИЧ. Ж.Р. = аб·ди·ки·ра·ща
| СЕГ.ДЕЯТ.ПРИЧ. Ж.Р. ЧЛЕН = аб·ди·ки·ра·ща·та
| СЕГ.ДЕЯТ.ПРИЧ. СР.Р. = аб·ди·ки·ра·що
| СЕГ.ДЕЯТ.ПРИЧ. СР.Р. ЧЛЕН = аб·ди·ки·ра·що·то
| СЕГ.ДЕЯТ.ПРИЧ. МН.Ч. = аб·ди·ки·ра·щи
| СЕГ.ДЕЯТ.ПРИЧ. МН.Ч. ЧЛЕН = аб·ди·ки·ра·щи·те
| ДЕЕПРИЧАСТИЕ = аб·ди·ки·рай·ки
| СКРИТИ ПРЕПРАТКИ = 
[[абдикирам]],
[[абдикираш]],
[[абдикира]],
[[абдикираме]],
[[абдикирате]],
[[абдикират]],
[[абдикирах]],
[[абдикирахме]],
[[абдикирахте]],
[[абдикираха]],
[[абдикираше]],
[[абдикирай]],
[[абдикирайте]],
[[абдикирал]],
[[абдикиралия]],
[[абдикиралият]],
[[абдикирала]],
[[абдикиралата]],
[[абдикирало]],
[[абдикиралото]],
[[абдикирали]],
[[абдикиралите]],
[[абдикиран]],
[[абдикирания]],
[[абдикираният]],
[[абдикирана]],
[[абдикираната]],
[[абдикирано]],
[[абдикираното]],
[[абдикирани]],
[[абдикираните]],
[[абдикиращ]],
[[абдикиращия]],
[[абдикиращият]],
[[абдикираща]],
[[абдикиращата]],
[[абдикиращо]],
[[абдикиращото]],
[[абдикиращи]],
[[абдикиращите]],
[[абдикирайки]],
[[абдикирал съм]],
[[абдикирала съм]],
[[абдикирало съм]],
[[абдикирали сме]],
[[абдикирал си]],
[[абдикирала си]],
[[абдикирало си]],
[[абдикирали сте]],
[[абдикирал е]],
[[абдикирала е]],
[[абдикирало е]],
[[абдикирали са]],
[[бях абдикирал]],
[[бях абдикирала]],
[[бях абдикирало]],
[[бяхме абдикирали]],
[[беше абдикирал]],
[[беше абдикирала]],
[[беше абдикирало]],
[[бяхте абдикирали]],
[[бяха абдикирали]],
[[ще абдикирам]],
[[ще абдикираме]],
[[ще абдикираш]],
[[ще абдикирате]],
[[ще абдикира]],
[[ще абдикират]],
[[ще съм абдикирал]],
[[ще съм абдикирала]],
[[ще съм абдикирало]],
[[ще сме абдикирали]],
[[ще си абдикирал]],
[[ще си абдикирала]],
[[ще си абдикирало]],
[[ще сте абдикирали]],
[[ще е абдикирал]],
[[ще е абдикирала]],
[[ще е абдикирало]],
[[ще са абдикирали]],
[[щях да абдикирам]],
[[щяхме да абдикираме]],
[[щеше да абдикираш]],
[[щяхте да абдикирате]],
[[щеше да абдикира]],
[[щяха да абдикират]],
[[щях да съм абдикирал]],
[[щях да съм абдикирала]],
[[щях да съм абдикирало]],
[[щяхме да сме абдикирали]],
[[щеше да си абдикирал]],
[[щеше да си абдикирала]],
[[щеше да си абдикирало]],
[[щяхте да сте абдикирали]],
[[щеше да е абдикирал]],
[[щеше да е абдикирала]],
[[щеше да е абдикирало]],
[[щяха да са абдикирали]],
[[бил съм абдикирал]],
[[била съм абдикирала]],
[[било съм абдикирало]],
[[били сме абдикирали]],
[[бил си абдикирал]],
[[била си абдикирала]],
[[било си абдикирало]],
[[били сте абдикирали]],
[[бил е абдикирал]],
[[била е абдикирала]],
[[било е абдикирало]],
[[били са абдикирали]],
[[щял съм да абдикирам]],
[[щяла съм да абдикирам]],
[[щяло съм да абдикирам]],
[[щели сме да абдикираме]],
[[щял си да абдикираш]],
[[щяла си да абдикираш]],
[[щяло си да абдикираш]],
[[щели сте да абдикирате]],
[[щял да абдикира]],
[[щяла да абдикира]],
[[щяло да абдикира]],
[[щели да абдикират]],
[[щял е да абдикира]],
[[щяла е да абдикира]],
[[щяло е да абдикира]],
[[щели са да абдикират]],
[[щял съм да съм абдикирал]],
[[щяла съм да съм абдикирала]],
[[щяло съм да съм абдикирало]],
[[щели сме да сме абдикирали]],
[[щял си да си абдикирал]],
[[щяла си да си абдикирала]],
[[щяло си да си абдикирало]],
[[щели сте да сте абдикирали]],
[[щял да е абдикирал]],
[[щяла да е абдикирала]],
[[щяло да е абдикирало]],
[[щели да са абдикирали]],
[[щял е да е абдикирал]],
[[щяла е да е абдикирала]],
[[щяло е да е абдикирало]],
[[щели са да са абдикирали]],
[[бих абдикирал]],
[[бих абдикирала]],
[[бих абдикирало]],
[[бихме абдикирали]],
[[би абдикирал]],
[[би абдикирала]],
[[би абдикирало]],
[[бихте абдикирали]],
[[биха абдикирали]],
}}</text>
      <sha1>0z22a9edwow1laekeen1w6kzcgbc46h</sha1>
    </revision>
  </page>
  <page>
    <title>Шаблон:Словоформи/абонирам</title>
    <ns>10</ns>
    <id>486041</id>
    <revision>
      <id>518023</id>
      <parentid>18555</parentid>
      <timestamp>2005-05-10T12:06:10Z</timestamp>
      <contributor>
        <username>Bgbot</username>
        <id>83</id>
      </contributor>
      <comment>Борислав: Поправка на пренасянето</comment>
      <model>wikitext</model>
      <format>text/x-wiki</format>
      <text bytes="20590" xml:space="preserve">{{Шаблон:Словоформи/Глагол|
  ОСНОВНА ФОРМА = абонирам
| СЕГ.ВР., 1Л., ЕД.Ч. = або·ни·рам
| СЕГ.ВР., 1Л., МН.Ч. = або·ни·ра·ме
| СЕГ.ВР., 2Л., ЕД.Ч. = або·ни·раш
| СЕГ.ВР., 2Л., МН.Ч. = або·ни·ра·те
| СЕГ.ВР., 3Л., ЕД.Ч. = або·ни·ра
| СЕГ.ВР., 3Л., МН.Ч. = або·ни·рат
| МИН.СВ.ВР., 1Л., ЕД.Ч. = або·ни·рах
| МИН.СВ.ВР., 1Л., МН.Ч. = або·ни·рах·ме
| МИН.СВ.ВР., 2Л., ЕД.Ч. = або·ни·ра
| МИН.СВ.ВР., 2Л., МН.Ч. = або·ни·рах·те
| МИН.СВ.ВР., 3Л., ЕД.Ч. = або·ни·ра
| МИН.СВ.ВР., 3Л., МН.Ч. = або·ни·ра·ха
| МИН.НЕСВ.ВР., 1Л., ЕД.Ч. = або·ни·рах
| МИН.НЕСВ.ВР., 1Л., МН.Ч. = або·ни·рах·ме
| МИН.НЕСВ.ВР., 2Л., ЕД.Ч. = або·ни·ра·ше
| МИН.НЕСВ.ВР., 2Л., МН.Ч. = або·ни·рах·те
| МИН.НЕСВ.ВР., 3Л., ЕД.Ч. = або·ни·ра·ше
| МИН.НЕСВ.ВР., 3Л., МН.Ч. = або·ни·ра·ха
| МИН.НЕОПР.ВР., 1Л., ЕД.Ч., М.Р. = абонирал съм
| МИН.НЕОПР.ВР., 1Л., ЕД.Ч., Ж.Р. = абонирала съм
| МИН.НЕОПР.ВР., 1Л., ЕД.Ч., СР.Р. = абонирало съм
| МИН.НЕОПР.ВР., 1Л., МН.Ч. = абонирали сме
| МИН.НЕОПР.ВР., 2Л., ЕД.Ч., М.Р. = абонирал си
| МИН.НЕОПР.ВР., 2Л., ЕД.Ч., Ж.Р. = абонирала си
| МИН.НЕОПР.ВР., 2Л., ЕД.Ч., СР.Р. = абонирало си
| МИН.НЕОПР.ВР., 2Л., МН.Ч. = абонирали сте
| МИН.НЕОПР.ВР., 3Л., ЕД.Ч., М.Р. = абонирал е
| МИН.НЕОПР.ВР., 3Л., ЕД.Ч., Ж.Р. = абонирала е
| МИН.НЕОПР.ВР., 3Л., ЕД.Ч., СР.Р. = абонирало е
| МИН.НЕОПР.ВР., 3Л., МН.Ч. = абонирали са
| МИН.ПРЕД.ВР., 1Л., ЕД.Ч., М.Р. = бях абонирал
| МИН.ПРЕД.ВР., 1Л., ЕД.Ч., Ж.Р. = бях абонирала
| МИН.ПРЕД.ВР., 1Л., ЕД.Ч., СР.Р. = бях абонирало
| МИН.ПРЕД.ВР., 1Л., МН.Ч. = бяхме абонирали
| МИН.ПРЕД.ВР., 2Л., ЕД.Ч., М.Р. = беше абонирал
| МИН.ПРЕД.ВР., 2Л., ЕД.Ч., Ж.Р. = беше абонирала
| МИН.ПРЕД.ВР., 2Л., ЕД.Ч., СР.Р. = беше абонирало
| МИН.ПРЕД.ВР., 2Л., МН.Ч. = бяхте абонирали
| МИН.ПРЕД.ВР., 3Л., ЕД.Ч., М.Р. = беше абонирал
| МИН.ПРЕД.ВР., 3Л., ЕД.Ч., Ж.Р. = беше абонирала
| МИН.ПРЕД.ВР., 3Л., ЕД.Ч., СР.Р. = беше абонирало
| МИН.ПРЕД.ВР., 3Л., МН.Ч. = бяха абонирали
| БЪД.ВР., 1Л., ЕД.Ч. = ще абонирам
| БЪД.ВР., 1Л., МН.Ч. = ще абонираме
| БЪД.ВР., 2Л., ЕД.Ч. = ще абонираш
| БЪД.ВР., 2Л., МН.Ч. = ще абонирате
| БЪД.ВР., 3Л., ЕД.Ч. = ще абонира
| БЪД.ВР., 3Л., МН.Ч. = ще абонират
| БЪД.ПРЕД.ВР., 1Л., ЕД.Ч., М.Р. = ще съм абонирал
| БЪД.ПРЕД.ВР., 1Л., ЕД.Ч., Ж.Р. = ще съм абонирала
| БЪД.ПРЕД.ВР., 1Л., ЕД.Ч., СР.Р. = ще съм абонирало
| БЪД.ПРЕД.ВР., 1Л., МН.Ч. = ще сме абонирали
| БЪД.ПРЕД.ВР., 2Л., ЕД.Ч., М.Р. = ще си абонирал
| БЪД.ПРЕД.ВР., 2Л., ЕД.Ч., Ж.Р. = ще си абонирала
| БЪД.ПРЕД.ВР., 2Л., ЕД.Ч., СР.Р. = ще си абонирало
| БЪД.ПРЕД.ВР., 2Л., МН.Ч. = ще сте абонирали
| БЪД.ПРЕД.ВР., 3Л., ЕД.Ч., М.Р. = ще е абонирал
| БЪД.ПРЕД.ВР., 3Л., ЕД.Ч., Ж.Р. = ще е абонирала
| БЪД.ПРЕД.ВР., 3Л., ЕД.Ч., СР.Р. = ще е абонирало
| БЪД.ПРЕД.ВР., 3Л., МН.Ч. = ще са абонирали
| БЪД.ВР. В МИН., 1Л., ЕД.Ч. = щях да абонирам
| БЪД.ВР. В МИН., 1Л., МН.Ч. = щяхме да абонираме
| БЪД.ВР. В МИН., 2Л., ЕД.Ч. = щеше да абонираш
| БЪД.ВР. В МИН., 2Л., МН.Ч. = щяхте да абонирате
| БЪД.ВР. В МИН., 3Л., ЕД.Ч. = щеше да абонира
| БЪД.ВР. В МИН., 3Л., МН.Ч. = щяха да абонират
| БЪД.ПРЕД.ВР. В МИН., 1Л., ЕД.Ч., М.Р. = щях да съм абонирал
| БЪД.ПРЕД.ВР. В МИН., 1Л., ЕД.Ч., Ж.Р. = щях да съм абонирала
| БЪД.ПРЕД.ВР. В МИН., 1Л., ЕД.Ч., СР.Р. = щях да съм абонирало
| БЪД.ПРЕД.ВР. В МИН., 1Л., МН.Ч. = щяхме да сме абонирали
| БЪД.ПРЕД.ВР. В МИН., 2Л., ЕД.Ч., М.Р. = щеше да си абонирал
| БЪД.ПРЕД.ВР. В МИН., 2Л., ЕД.Ч., Ж.Р. = щеше да си абонирала
| БЪД.ПРЕД.ВР. В МИН., 2Л., ЕД.Ч., СР.Р. = щеше да си абонирало
| БЪД.ПРЕД.ВР. В МИН., 2Л., МН.Ч. = щяхте да сте абонирали
| БЪД.ПРЕД.ВР. В МИН., 3Л., ЕД.Ч., М.Р. = щеше да е абонирал
| БЪД.ПРЕД.ВР. В МИН., 3Л., ЕД.Ч., Ж.Р. = щеше да е абонирала
| БЪД.ПРЕД.ВР. В МИН., 3Л., ЕД.Ч., СР.Р. = щеше да е абонирало
| БЪД.ПРЕД.ВР. В МИН., 3Л., МН.Ч. = щяха да са абонирали
| ПР.НАКЛ., СЕГ.ВР., 1Л., ЕД.Ч., М.Р. = абонирал съм
| ПР.НАКЛ., СЕГ.ВР., 1Л., ЕД.Ч., Ж.Р. = абонирала съм
| ПР.НАКЛ., СЕГ.ВР., 1Л., ЕД.Ч., СР.Р. = абонирало съм
| ПР.НАКЛ., СЕГ.ВР., 1Л., МН.Ч. = абонирали сме
| ПР.НАКЛ., СЕГ.ВР., 2Л., ЕД.Ч., М.Р. = абонирал си
| ПР.НАКЛ., СЕГ.ВР., 2Л., ЕД.Ч., Ж.Р. = абонирала си
| ПР.НАКЛ., СЕГ.ВР., 2Л., ЕД.Ч., СР.Р. = абонирало си
| ПР.НАКЛ., СЕГ.ВР., 2Л., МН.Ч. = абонирали сте
| ПР.НАКЛ., СЕГ.ВР., 3Л., ЕД.Ч., М.Р. = абонирал (е)
| ПР.НАКЛ., СЕГ.ВР., 3Л., ЕД.Ч., Ж.Р. = абонирала (е)
| ПР.НАКЛ., СЕГ.ВР., 3Л., ЕД.Ч., СР.Р. = абонирало (е)
| ПР.НАКЛ., СЕГ.ВР., 3Л., МН.Ч. = абонирали (са)
| ПР.НАКЛ., МИН.СВ.ВР., 1Л., ЕД.Ч., М.Р. = абонирал съм
| ПР.НАКЛ., МИН.СВ.ВР., 1Л., ЕД.Ч., Ж.Р. = абонирала съм
| ПР.НАКЛ., МИН.СВ.ВР., 1Л., ЕД.Ч., СР.Р. = абонирало съм
| ПР.НАКЛ., МИН.СВ.ВР., 1Л., МН.Ч. = абонирали сме
| ПР.НАКЛ., МИН.СВ.ВР., 2Л., ЕД.Ч., М.Р. = абонирал си
| ПР.НАКЛ., МИН.СВ.ВР., 2Л., ЕД.Ч., Ж.Р. = абонирала си
| ПР.НАКЛ., МИН.СВ.ВР., 2Л., ЕД.Ч., СР.Р. = абонирало си
| ПР.НАКЛ., МИН.СВ.ВР., 2Л., МН.Ч. = абонирали сте
| ПР.НАКЛ., МИН.СВ.ВР., 3Л., ЕД.Ч., М.Р. = абонирал (е)
| ПР.НАКЛ., МИН.СВ.ВР., 3Л., ЕД.Ч., Ж.Р. = абонирала (е)
| ПР.НАКЛ., МИН.СВ.ВР., 3Л., ЕД.Ч., СР.Р. = абонирало (е)
| ПР.НАКЛ., МИН.СВ.ВР., 3Л., МН.Ч. = абонирали (са)
| ПР.НАКЛ., МИН.НЕОПР.ВР., 1Л., ЕД.Ч., М.Р. = бил съм абонирал
| ПР.НАКЛ., МИН.НЕОПР.ВР., 1Л., ЕД.Ч., Ж.Р. = била съм абонирала
| ПР.НАКЛ., МИН.НЕОПР.ВР., 1Л., ЕД.Ч., СР.Р. = било съм абонирало
| ПР.НАКЛ., МИН.НЕОПР.ВР., 1Л., МН.Ч. = били сме абонирали
| ПР.НАКЛ., МИН.НЕОПР.ВР., 2Л., ЕД.Ч., М.Р. = бил си абонирал
| ПР.НАКЛ., МИН.НЕОПР.ВР., 2Л., ЕД.Ч., Ж.Р. = била си абонирала
| ПР.НАКЛ., МИН.НЕОПР.ВР., 2Л., ЕД.Ч., СР.Р. = било си абонирало
| ПР.НАКЛ., МИН.НЕОПР.ВР., 2Л., МН.Ч. = били сте абонирали
| ПР.НАКЛ., МИН.НЕОПР.ВР., 3Л., ЕД.Ч., М.Р. = бил (е) абонирал
| ПР.НАКЛ., МИН.НЕОПР.ВР., 3Л., ЕД.Ч., Ж.Р. = била (е) абонирала
| ПР.НАКЛ., МИН.НЕОПР.ВР., 3Л., ЕД.Ч., СР.Р. = било (е) абонирало
| ПР.НАКЛ., МИН.НЕОПР.ВР., 3Л., МН.Ч. = били (са) абонирали
| ПР.НАКЛ., БЪД.ВР., 1Л., ЕД.Ч., М.Р. = щял съм да абонирам
| ПР.НАКЛ., БЪД.ВР., 1Л., ЕД.Ч., Ж.Р. = щяла съм да абонирам
| ПР.НАКЛ., БЪД.ВР., 1Л., ЕД.Ч., СР.Р. = щяло съм да абонирам
| ПР.НАКЛ., БЪД.ВР., 1Л., МН.Ч. = щели сме да абонираме
| ПР.НАКЛ., БЪД.ВР., 2Л., ЕД.Ч., М.Р. = щял си да абонираш
| ПР.НАКЛ., БЪД.ВР., 2Л., ЕД.Ч., Ж.Р. = щяла си да абонираш
| ПР.НАКЛ., БЪД.ВР., 2Л., ЕД.Ч., СР.Р. = щяло си да абонираш
| ПР.НАКЛ., БЪД.ВР., 2Л., МН.Ч. = щели сте да абонирате
| ПР.НАКЛ., БЪД.ВР., 3Л., ЕД.Ч., М.Р. = щял (е) да абонира
| ПР.НАКЛ., БЪД.ВР., 3Л., ЕД.Ч., Ж.Р. = щяла (е) да абонира
| ПР.НАКЛ., БЪД.ВР., 3Л., ЕД.Ч., СР.Р. = щяло (е) да абонира
| ПР.НАКЛ., БЪД.ВР., 3Л., МН.Ч. = щели (са) да абонират
| ПР.НАКЛ., БЪД.ПРЕД.ВР., 1Л., ЕД.Ч., М.Р. = щял съм да съм абонирал
| ПР.НАКЛ., БЪД.ПРЕД.ВР., 1Л., ЕД.Ч., Ж.Р. = щяла съм да съм абонирала
| ПР.НАКЛ., БЪД.ПРЕД.ВР., 1Л., ЕД.Ч., СР.Р. = щяло съм да съм абонирало
| ПР.НАКЛ., БЪД.ПРЕД.ВР., 1Л., МН.Ч. = щели сме да сме абонирали
| ПР.НАКЛ., БЪД.ПРЕД.ВР., 2Л., ЕД.Ч., М.Р. = щял си да си абонирал
| ПР.НАКЛ., БЪД.ПРЕД.ВР., 2Л., ЕД.Ч., Ж.Р. = щяла си да си абонирала
| ПР.НАКЛ., БЪД.ПРЕД.ВР., 2Л., ЕД.Ч., СР.Р. = щяло си да си абонирало
| ПР.НАКЛ., БЪД.ПРЕД.ВР., 2Л., МН.Ч. = щели сте да сте абонирали
| ПР.НАКЛ., БЪД.ПРЕД.ВР., 3Л., ЕД.Ч., М.Р. = щял (е) да е абонирал
| ПР.НАКЛ., БЪД.ПРЕД.ВР., 3Л., ЕД.Ч., Ж.Р. = щяла (е) да е абонирала
| ПР.НАКЛ., БЪД.ПРЕД.ВР., 3Л., ЕД.Ч., СР.Р. = щяло (е) да е абонирало
| ПР.НАКЛ., БЪД.ПРЕД.ВР., 3Л., МН.Ч. = щели (са) да са абонирали
| УСЛОВНО НАКЛОНЕНИЕ, 1Л., ЕД.Ч., М.Р. = бих абонирал
| УСЛОВНО НАКЛОНЕНИЕ, 1Л., ЕД.Ч., Ж.Р. = бих абонирала
| УСЛОВНО НАКЛОНЕНИЕ, 1Л., ЕД.Ч., СР.Р. = бих абонирало
| УСЛОВНО НАКЛОНЕНИЕ, 1Л., МН.Ч. = бихме абонирали
| УСЛОВНО НАКЛОНЕНИЕ, 2Л., ЕД.Ч., М.Р. = би абонирал
| УСЛОВНО НАКЛОНЕНИЕ, 2Л., ЕД.Ч., Ж.Р. = би абонирала
| УСЛОВНО НАКЛОНЕНИЕ, 2Л., ЕД.Ч., СР.Р. = би абонирало
| УСЛОВНО НАКЛОНЕНИЕ, 2Л., МН.Ч. = бихте абонирали
| УСЛОВНО НАКЛОНЕНИЕ, 3Л., ЕД.Ч., М.Р. = би абонирал
| УСЛОВНО НАКЛОНЕНИЕ, 3Л., ЕД.Ч., Ж.Р. = би абонирала
| УСЛОВНО НАКЛОНЕНИЕ, 3Л., ЕД.Ч., СР.Р. = би абонирало
| УСЛОВНО НАКЛОНЕНИЕ, 3Л., МН.Ч. = биха абонирали
| ПОВЕЛИТЕЛНО НАКЛОНЕНИЕ, ЕД.Ч. = або·ни·рай
| ПОВЕЛИТЕЛНО НАКЛОНЕНИЕ, МН.Ч. = або·ни·рай·те
| МИН.СТРАД.ПРИЧ. М.Р. = або·ни·ран
| МИН.СТРАД.ПРИЧ. М.Р. НЕПЪЛЕН ЧЛЕН = або·ни·ра·ния
| МИН.СТРАД.ПРИЧ. М.Р. ПЪЛЕН ЧЛЕН = або·ни·ра·ни·ят
| МИН.СТРАД.ПРИЧ. Ж.Р. = або·ни·ра·на
| МИН.СТРАД.ПРИЧ. Ж.Р. ЧЛЕН = або·ни·ра·на·та
| МИН.СТРАД.ПРИЧ. СР.Р. = або·ни·ра·но
| МИН.СТРАД.ПРИЧ. СР.Р. ЧЛЕН = або·ни·ра·но·то
| МИН.СТРАД.ПРИЧ. МН.Ч. = або·ни·ра·ни
| МИН.СТРАД.ПРИЧ. МН.Ч. ЧЛЕН = або·ни·ра·ни·те
| МИН.ДЕЯТ.СВ.ПРИЧ. М.Р. = або·ни·рал
| МИН.ДЕЯТ.СВ.ПРИЧ. М.Р. НЕПЪЛЕН ЧЛЕН = або·ни·ра·лия
| МИН.ДЕЯТ.СВ.ПРИЧ. М.Р. ПЪЛЕН ЧЛЕН = або·ни·ра·ли·ят
| МИН.ДЕЯТ.СВ.ПРИЧ. Ж.Р. = або·ни·ра·ла
| МИН.ДЕЯТ.СВ.ПРИЧ. Ж.Р. ЧЛЕН = або·ни·ра·ла·та
| МИН.ДЕЯТ.СВ.ПРИЧ. СР.Р. = або·ни·ра·ло
| МИН.ДЕЯТ.СВ.ПРИЧ. СР.Р. ЧЛЕН = або·ни·ра·ло·то
| МИН.ДЕЯТ.СВ.ПРИЧ. МН.Ч. = або·ни·ра·ли
| МИН.ДЕЯТ.СВ.ПРИЧ. МН.Ч. ЧЛЕН = або·ни·ра·ли·те
| МИН.ДЕЯТ.НЕСВ.ПРИЧ. М.Р. = або·ни·рал
| МИН.ДЕЯТ.НЕСВ.ПРИЧ. М.Р. НЕПЪЛЕН ЧЛЕН = або·ни·ра·лия
| МИН.ДЕЯТ.НЕСВ.ПРИЧ. М.Р. ПЪЛЕН ЧЛЕН = або·ни·ра·ли·ят
| МИН.ДЕЯТ.НЕСВ.ПРИЧ. Ж.Р. = або·ни·ра·ла
| МИН.ДЕЯТ.НЕСВ.ПРИЧ. Ж.Р. ЧЛЕН = або·ни·ра·ла·та
| МИН.ДЕЯТ.НЕСВ.ПРИЧ. СР.Р. = або·ни·ра·ло
| МИН.ДЕЯТ.НЕСВ.ПРИЧ. СР.Р. ЧЛЕН = або·ни·ра·ло·то
| МИН.ДЕЯТ.НЕСВ.ПРИЧ. МН.Ч. = або·ни·ра·ли
| МИН.ДЕЯТ.НЕСВ.ПРИЧ. МН.Ч. ЧЛЕН = або·ни·ра·ли·те
| СЕГ.ДЕЯТ.ПРИЧ. М.Р. = або·ни·ращ
| СЕГ.ДЕЯТ.ПРИЧ. М.Р. НЕПЪЛЕН ЧЛЕН = або·ни·ра·щия
| СЕГ.ДЕЯТ.ПРИЧ. М.Р. ПЪЛЕН ЧЛЕН = або·ни·ра·щи·ят
| СЕГ.ДЕЯТ.ПРИЧ. Ж.Р. = або·ни·ра·ща
| СЕГ.ДЕЯТ.ПРИЧ. Ж.Р. ЧЛЕН = або·ни·ра·ща·та
| СЕГ.ДЕЯТ.ПРИЧ. СР.Р. = або·ни·ра·що
| СЕГ.ДЕЯТ.ПРИЧ. СР.Р. ЧЛЕН = або·ни·ра·що·то
| СЕГ.ДЕЯТ.ПРИЧ. МН.Ч. = або·ни·ра·щи
| СЕГ.ДЕЯТ.ПРИЧ. МН.Ч. ЧЛЕН = або·ни·ра·щи·те
| ДЕЕПРИЧАСТИЕ = або·ни·рай·ки
| СКРИТИ ПРЕПРАТКИ = 
[[абонирам]],
[[абонираш]],
[[абонира]],
[[абонираме]],
[[абонирате]],
[[абонират]],
[[абонирах]],
[[абонирахме]],
[[абонирахте]],
[[абонираха]],
[[абонираше]],
[[абонирай]],
[[абонирайте]],
[[абонирал]],
[[абониралия]],
[[абониралият]],
[[абонирала]],
[[абониралата]],
[[абонирало]],
[[абониралото]],
[[абонирали]],
[[абониралите]],
[[абониран]],
[[абонирания]],
[[абонираният]],
[[абонирана]],
[[абонираната]],
[[абонирано]],
[[абонираното]],
[[абонирани]],
[[абонираните]],
[[абониращ]],
[[абониращия]],
[[абониращият]],
[[абонираща]],
[[абониращата]],
[[абониращо]],
[[абониращото]],
[[абониращи]],
[[абониращите]],
[[абонирайки]],
[[абонирал съм]],
[[абонирала съм]],
[[абонирало съм]],
[[абонирали сме]],
[[абонирал си]],
[[абонирала си]],
[[абонирало си]],
[[абонирали сте]],
[[абонирал е]],
[[абонирала е]],
[[абонирало е]],
[[абонирали са]],
[[бях абонирал]],
[[бях абонирала]],
[[бях абонирало]],
[[бяхме абонирали]],
[[беше абонирал]],
[[беше абонирала]],
[[беше абонирало]],
[[бяхте абонирали]],
[[бяха абонирали]],
[[ще абонирам]],
[[ще абонираме]],
[[ще абонираш]],
[[ще абонирате]],
[[ще абонира]],
[[ще абонират]],
[[ще съм абонирал]],
[[ще съм абонирала]],
[[ще съм абонирало]],
[[ще сме абонирали]],
[[ще си абонирал]],
[[ще си абонирала]],
[[ще си абонирало]],
[[ще сте абонирали]],
[[ще е абонирал]],
[[ще е абонирала]],
[[ще е абонирало]],
[[ще са абонирали]],
[[щях да абонирам]],
[[щяхме да абонираме]],
[[щеше да абонираш]],
[[щяхте да абонирате]],
[[щеше да абонира]],
[[щяха да абонират]],
[[щях да съм абонирал]],
[[щях да съм абонирала]],
[[щях да съм абонирало]],
[[щяхме да сме абонирали]],
[[щеше да си абонирал]],
[[щеше да си абонирала]],
[[щеше да си абонирало]],
[[щяхте да сте абонирали]],
[[щеше да е абонирал]],
[[щеше да е абонирала]],
[[щеше да е абонирало]],
[[щяха да са абонирали]],
[[бил съм абонирал]],
[[била съм абонирала]],
[[било съм абонирало]],
[[били сме абонирали]],
[[бил си абонирал]],
[[била си абонирала]],
[[било си абонирало]],
[[били сте абонирали]],
[[бил е абонирал]],
[[била е абонирала]],
[[било е абонирало]],
[[били са абонирали]],
[[щял съм да абонирам]],
[[щяла съм да абонирам]],
[[щяло съм да абонирам]],
[[щели сме да абонираме]],
[[щял си да абонираш]],
[[щяла си да абонираш]],
[[щяло си да абонираш]],
[[щели сте да абонирате]],
[[щял да абонира]],
[[щяла да абонира]],
[[щяло да абонира]],
[[щели да абонират]],
[[щял е да абонира]],
[[щяла е да абонира]],
[[щяло е да абонира]],
[[щели са да абонират]],
[[щял съм да съм абонирал]],
[[щяла съм да съм абонирала]],
[[щяло съм да съм абонирало]],
[[щели сме да сме абонирали]],
[[щял си да си абонирал]],
[[щяла си да си абонирала]],
[[щяло си да си абонирало]],
[[щели сте да сте абонирали]],
[[щял да е абонирал]],
[[щяла да е абонирала]],
[[щяло да е абонирало]],
[[щели да са абонирали]],
[[щял е да е абонирал]],
[[щяла е да е абонирала]],
[[щяло е да е абонирало]],
[[щели са да са абонирали]],
[[бих абонирал]],
[[бих абонирала]],
[[бих абонирало]],
[[бихме абонирали]],
[[би абонирал]],
[[би абонирала]],
[[би абонирало]],
[[бихте абонирали]],
[[биха абонирали]],
}}</text>
      <sha1>qcv2lju56ci35n3ntdem87lxpurrkqt</sha1>
    </revision>
  </page>
  <page>
    <title>Шаблон:Словоформи/абортирам</title>
    <ns>10</ns>
    <id>486050</id>
    <revision>
      <id>518032</id>
      <parentid>18556</parentid>
      <timestamp>2005-05-10T12:06:31Z</timestamp>
      <contributor>
        <username>Bgbot</username>
        <id>83</id>
      </contributor>
      <comment>Борислав: Поправка на пренасянето</comment>
      <model>wikitext</model>
      <format>text/x-wiki</format>
      <text bytes="21272" xml:space="preserve">{{Шаблон:Словоформи/Глагол|
  ОСНОВНА ФОРМА = абортирам
| СЕГ.ВР., 1Л., ЕД.Ч. = абор·ти·рам
| СЕГ.ВР., 1Л., МН.Ч. = абор·ти·ра·ме
| СЕГ.ВР., 2Л., ЕД.Ч. = абор·ти·раш
| СЕГ.ВР., 2Л., МН.Ч. = абор·ти·ра·те
| СЕГ.ВР., 3Л., ЕД.Ч. = абор·ти·ра
| СЕГ.ВР., 3Л., МН.Ч. = абор·ти·рат
| МИН.СВ.ВР., 1Л., ЕД.Ч. = абор·ти·рах
| МИН.СВ.ВР., 1Л., МН.Ч. = абор·ти·рах·ме
| МИН.СВ.ВР., 2Л., ЕД.Ч. = абор·ти·ра
| МИН.СВ.ВР., 2Л., МН.Ч. = абор·ти·рах·те
| МИН.СВ.ВР., 3Л., ЕД.Ч. = абор·ти·ра
| МИН.СВ.ВР., 3Л., МН.Ч. = абор·ти·ра·ха
| МИН.НЕСВ.ВР., 1Л., ЕД.Ч. = абор·ти·рах
| МИН.НЕСВ.ВР., 1Л., МН.Ч. = абор·ти·рах·ме
| МИН.НЕСВ.ВР., 2Л., ЕД.Ч. = абор·ти·ра·ше
| МИН.НЕСВ.ВР., 2Л., МН.Ч. = абор·ти·рах·те
| МИН.НЕСВ.ВР., 3Л., ЕД.Ч. = абор·ти·ра·ше
| МИН.НЕСВ.ВР., 3Л., МН.Ч. = абор·ти·ра·ха
| МИН.НЕОПР.ВР., 1Л., ЕД.Ч., М.Р. = абортирал съм
| МИН.НЕОПР.ВР., 1Л., ЕД.Ч., Ж.Р. = абортирала съм
| МИН.НЕОПР.ВР., 1Л., ЕД.Ч., СР.Р. = абортирало съм
| МИН.НЕОПР.ВР., 1Л., МН.Ч. = абортирали сме
| МИН.НЕОПР.ВР., 2Л., ЕД.Ч., М.Р. = абортирал си
| МИН.НЕОПР.ВР., 2Л., ЕД.Ч., Ж.Р. = абортирала си
| МИН.НЕОПР.ВР., 2Л., ЕД.Ч., СР.Р. = абортирало си
| МИН.НЕОПР.ВР., 2Л., МН.Ч. = абортирали сте
| МИН.НЕОПР.ВР., 3Л., ЕД.Ч., М.Р. = абортирал е
| МИН.НЕОПР.ВР., 3Л., ЕД.Ч., Ж.Р. = абортирала е
| МИН.НЕОПР.ВР., 3Л., ЕД.Ч., СР.Р. = абортирало е
| МИН.НЕОПР.ВР., 3Л., МН.Ч. = абортирали са
| МИН.ПРЕД.ВР., 1Л., ЕД.Ч., М.Р. = бях абортирал
| МИН.ПРЕД.ВР., 1Л., ЕД.Ч., Ж.Р. = бях абортирала
| МИН.ПРЕД.ВР., 1Л., ЕД.Ч., СР.Р. = бях абортирало
| МИН.ПРЕД.ВР., 1Л., МН.Ч. = бяхме абортирали
| МИН.ПРЕД.ВР., 2Л., ЕД.Ч., М.Р. = беше абортирал
| МИН.ПРЕД.ВР., 2Л., ЕД.Ч., Ж.Р. = беше абортирала
| МИН.ПРЕД.ВР., 2Л., ЕД.Ч., СР.Р. = беше абортирало
| МИН.ПРЕД.ВР., 2Л., МН.Ч. = бяхте абортирали
| МИН.ПРЕД.ВР., 3Л., ЕД.Ч., М.Р. = беше абортирал
| МИН.ПРЕД.ВР., 3Л., ЕД.Ч., Ж.Р. = беше абортирала
| МИН.ПРЕД.ВР., 3Л., ЕД.Ч., СР.Р. = беше абортирало
| МИН.ПРЕД.ВР., 3Л., МН.Ч. = бяха абортирали
| БЪД.ВР., 1Л., ЕД.Ч. = ще абортирам
| БЪД.ВР., 1Л., МН.Ч. = ще абортираме
| БЪД.ВР., 2Л., ЕД.Ч. = ще абортираш
| БЪД.ВР., 2Л., МН.Ч. = ще абортирате
| БЪД.ВР., 3Л., ЕД.Ч. = ще абортира
| БЪД.ВР., 3Л., МН.Ч. = ще абортират
| БЪД.ПРЕД.ВР., 1Л., ЕД.Ч., М.Р. = ще съм абортирал
| БЪД.ПРЕД.ВР., 1Л., ЕД.Ч., Ж.Р. = ще съм абортирала
| БЪД.ПРЕД.ВР., 1Л., ЕД.Ч., СР.Р. = ще съм абортирало
| БЪД.ПРЕД.ВР., 1Л., МН.Ч. = ще сме абортирали
| БЪД.ПРЕД.ВР., 2Л., ЕД.Ч., М.Р. = ще си абортирал
| БЪД.ПРЕД.ВР., 2Л., ЕД.Ч., Ж.Р. = ще си абортирала
| БЪД.ПРЕД.ВР., 2Л., ЕД.Ч., СР.Р. = ще си абортирало
| БЪД.ПРЕД.ВР., 2Л., МН.Ч. = ще сте абортирали
| БЪД.ПРЕД.ВР., 3Л., ЕД.Ч., М.Р. = ще е абортирал
| БЪД.ПРЕД.ВР., 3Л., ЕД.Ч., Ж.Р. = ще е абортирала
| БЪД.ПРЕД.ВР., 3Л., ЕД.Ч., СР.Р. = ще е абортирало
| БЪД.ПРЕД.ВР., 3Л., МН.Ч. = ще са абортирали
| БЪД.ВР. В МИН., 1Л., ЕД.Ч. = щях да абортирам
| БЪД.ВР. В МИН., 1Л., МН.Ч. = щяхме да абортираме
| БЪД.ВР. В МИН., 2Л., ЕД.Ч. = щеше да абортираш
| БЪД.ВР. В МИН., 2Л., МН.Ч. = щяхте да абортирате
| БЪД.ВР. В МИН., 3Л., ЕД.Ч. = щеше да абортира
| БЪД.ВР. В МИН., 3Л., МН.Ч. = щяха да абортират
| БЪД.ПРЕД.ВР. В МИН., 1Л., ЕД.Ч., М.Р. = щях да съм абортирал
| БЪД.ПРЕД.ВР. В МИН., 1Л., ЕД.Ч., Ж.Р. = щях да съм абортирала
| БЪД.ПРЕД.ВР. В МИН., 1Л., ЕД.Ч., СР.Р. = щях да съм абортирало
| БЪД.ПРЕД.ВР. В МИН., 1Л., МН.Ч. = щяхме да сме абортирали
| БЪД.ПРЕД.ВР. В МИН., 2Л., ЕД.Ч., М.Р. = щеше да си абортирал
| БЪД.ПРЕД.ВР. В МИН., 2Л., ЕД.Ч., Ж.Р. = щеше да си абортирала
| БЪД.ПРЕД.ВР. В МИН., 2Л., ЕД.Ч., СР.Р. = щеше да си абортирало
| БЪД.ПРЕД.ВР. В МИН., 2Л., МН.Ч. = щяхте да сте абортирали
| БЪД.ПРЕД.ВР. В МИН., 3Л., ЕД.Ч., М.Р. = щеше да е абортирал
| БЪД.ПРЕД.ВР. В МИН., 3Л., ЕД.Ч., Ж.Р. = щеше да е абортирала
| БЪД.ПРЕД.ВР. В МИН., 3Л., ЕД.Ч., СР.Р. = щеше да е абортирало
| БЪД.ПРЕД.ВР. В МИН., 3Л., МН.Ч. = щяха да са абортирали
| ПР.НАКЛ., СЕГ.ВР., 1Л., ЕД.Ч., М.Р. = абортирал съм
| ПР.НАКЛ., СЕГ.ВР., 1Л., ЕД.Ч., Ж.Р. = абортирала съм
| ПР.НАКЛ., СЕГ.ВР., 1Л., ЕД.Ч., СР.Р. = абортирало съм
| ПР.НАКЛ., СЕГ.ВР., 1Л., МН.Ч. = абортирали сме
| ПР.НАКЛ., СЕГ.ВР., 2Л., ЕД.Ч., М.Р. = абортирал си
| ПР.НАКЛ., СЕГ.ВР., 2Л., ЕД.Ч., Ж.Р. = абортирала си
| ПР.НАКЛ., СЕГ.ВР., 2Л., ЕД.Ч., СР.Р. = абортирало си
| ПР.НАКЛ., СЕГ.ВР., 2Л., МН.Ч. = абортирали сте
| ПР.НАКЛ., СЕГ.ВР., 3Л., ЕД.Ч., М.Р. = абортирал (е)
| ПР.НАКЛ., СЕГ.ВР., 3Л., ЕД.Ч., Ж.Р. = абортирала (е)
| ПР.НАКЛ., СЕГ.ВР., 3Л., ЕД.Ч., СР.Р. = абортирало (е)
| ПР.НАКЛ., СЕГ.ВР., 3Л., МН.Ч. = абортирали (са)
| ПР.НАКЛ., МИН.СВ.ВР., 1Л., ЕД.Ч., М.Р. = абортирал съм
| ПР.НАКЛ., МИН.СВ.ВР., 1Л., ЕД.Ч., Ж.Р. = абортирала съм
| ПР.НАКЛ., МИН.СВ.ВР., 1Л., ЕД.Ч., СР.Р. = абортирало съм
| ПР.НАКЛ., МИН.СВ.ВР., 1Л., МН.Ч. = абортирали сме
| ПР.НАКЛ., МИН.СВ.ВР., 2Л., ЕД.Ч., М.Р. = абортирал си
| ПР.НАКЛ., МИН.СВ.ВР., 2Л., ЕД.Ч., Ж.Р. = абортирала си
| ПР.НАКЛ., МИН.СВ.ВР., 2Л., ЕД.Ч., СР.Р. = абортирало си
| ПР.НАКЛ., МИН.СВ.ВР., 2Л., МН.Ч. = абортирали сте
| ПР.НАКЛ., МИН.СВ.ВР., 3Л., ЕД.Ч., М.Р. = абортирал (е)
| ПР.НАКЛ., МИН.СВ.ВР., 3Л., ЕД.Ч., Ж.Р. = абортирала (е)
| ПР.НАКЛ., МИН.СВ.ВР., 3Л., ЕД.Ч., СР.Р. = абортирало (е)
| ПР.НАКЛ., МИН.СВ.ВР., 3Л., МН.Ч. = абортирали (са)
| ПР.НАКЛ., МИН.НЕОПР.ВР., 1Л., ЕД.Ч., М.Р. = бил съм абортирал
| ПР.НАКЛ., МИН.НЕОПР.ВР., 1Л., ЕД.Ч., Ж.Р. = била съм абортирала
| ПР.НАКЛ., МИН.НЕОПР.ВР., 1Л., ЕД.Ч., СР.Р. = било съм абортирало
| ПР.НАКЛ., МИН.НЕОПР.ВР., 1Л., МН.Ч. = били сме абортирали
| ПР.НАКЛ., МИН.НЕОПР.ВР., 2Л., ЕД.Ч., М.Р. = бил си абортирал
| ПР.НАКЛ., МИН.НЕОПР.ВР., 2Л., ЕД.Ч., Ж.Р. = била си абортирала
| ПР.НАКЛ., МИН.НЕОПР.ВР., 2Л., ЕД.Ч., СР.Р. = било си абортирало
| ПР.НАКЛ., МИН.НЕОПР.ВР., 2Л., МН.Ч. = били сте абортирали
| ПР.НАКЛ., МИН.НЕОПР.ВР., 3Л., ЕД.Ч., М.Р. = бил (е) абортирал
| ПР.НАКЛ., МИН.НЕОПР.ВР., 3Л., ЕД.Ч., Ж.Р. = била (е) абортирала
| ПР.НАКЛ., МИН.НЕОПР.ВР., 3Л., ЕД.Ч., СР.Р. = било (е) абортирало
| ПР.НАКЛ., МИН.НЕОПР.ВР., 3Л., МН.Ч. = били (са) абортирали
| ПР.НАКЛ., БЪД.ВР., 1Л., ЕД.Ч., М.Р. = щял съм да абортирам
| ПР.НАКЛ., БЪД.ВР., 1Л., ЕД.Ч., Ж.Р. = щяла съм да абортирам
| ПР.НАКЛ., БЪД.ВР., 1Л., ЕД.Ч., СР.Р. = щяло съм да абортирам
| ПР.НАКЛ., БЪД.ВР., 1Л., МН.Ч. = щели сме да абортираме
| ПР.НАКЛ., БЪД.ВР., 2Л., ЕД.Ч., М.Р. = щял си да абортираш
| ПР.НАКЛ., БЪД.ВР., 2Л., ЕД.Ч., Ж.Р. = щяла си да абортираш
| ПР.НАКЛ., БЪД.ВР., 2Л., ЕД.Ч., СР.Р. = щяло си да абортираш
| ПР.НАКЛ., БЪД.ВР., 2Л., МН.Ч. = щели сте да абортирате
| ПР.НАКЛ., БЪД.ВР., 3Л., ЕД.Ч., М.Р. = щял (е) да абортира
| ПР.НАКЛ., БЪД.ВР., 3Л., ЕД.Ч., Ж.Р. = щяла (е) да абортира
| ПР.НАКЛ., БЪД.ВР., 3Л., ЕД.Ч., СР.Р. = щяло (е) да абортира
| ПР.НАКЛ., БЪД.ВР., 3Л., МН.Ч. = щели (са) да абортират
| ПР.НАКЛ., БЪД.ПРЕД.ВР., 1Л., ЕД.Ч., М.Р. = щял съм да съм абортирал
| ПР.НАКЛ., БЪД.ПРЕД.ВР., 1Л., ЕД.Ч., Ж.Р. = щяла съм да съм абортирала
| ПР.НАКЛ., БЪД.ПРЕД.ВР., 1Л., ЕД.Ч., СР.Р. = щяло съм да съм абортирало
| ПР.НАКЛ., БЪД.ПРЕД.ВР., 1Л., МН.Ч. = щели сме да сме абортирали
| ПР.НАКЛ., БЪД.ПРЕД.ВР., 2Л., ЕД.Ч., М.Р. = щял си да си абортирал
| ПР.НАКЛ., БЪД.ПРЕД.ВР., 2Л., ЕД.Ч., Ж.Р. = щяла си да си абортирала
| ПР.НАКЛ., БЪД.ПРЕД.ВР., 2Л., ЕД.Ч., СР.Р. = щяло си да си абортирало
| ПР.НАКЛ., БЪД.ПРЕД.ВР., 2Л., МН.Ч. = щели сте да сте абортирали
| ПР.НАКЛ., БЪД.ПРЕД.ВР., 3Л., ЕД.Ч., М.Р. = щял (е) да е абортирал
| ПР.НАКЛ., БЪД.ПРЕД.ВР., 3Л., ЕД.Ч., Ж.Р. = щяла (е) да е абортирала
| ПР.НАКЛ., БЪД.ПРЕД.ВР., 3Л., ЕД.Ч., СР.Р. = щяло (е) да е абортирало
| ПР.НАКЛ., БЪД.ПРЕД.ВР., 3Л., МН.Ч. = щели (са) да са абортирали
| УСЛОВНО НАКЛОНЕНИЕ, 1Л., ЕД.Ч., М.Р. = бих абортирал
| УСЛОВНО НАКЛОНЕНИЕ, 1Л., ЕД.Ч., Ж.Р. = бих абортирала
| УСЛОВНО НАКЛОНЕНИЕ, 1Л., ЕД.Ч., СР.Р. = бих абортирало
| УСЛОВНО НАКЛОНЕНИЕ, 1Л., МН.Ч. = бихме абортирали
| УСЛОВНО НАКЛОНЕНИЕ, 2Л., ЕД.Ч., М.Р. = би абортирал
| УСЛОВНО НАКЛОНЕНИЕ, 2Л., ЕД.Ч., Ж.Р. = би абортирала
| УСЛОВНО НАКЛОНЕНИЕ, 2Л., ЕД.Ч., СР.Р. = би абортирало
| УСЛОВНО НАКЛОНЕНИЕ, 2Л., МН.Ч. = бихте абортирали
| УСЛОВНО НАКЛОНЕНИЕ, 3Л., ЕД.Ч., М.Р. = би абортирал
| УСЛОВНО НАКЛОНЕНИЕ, 3Л., ЕД.Ч., Ж.Р. = би абортирала
| УСЛОВНО НАКЛОНЕНИЕ, 3Л., ЕД.Ч., СР.Р. = би абортирало
| УСЛОВНО НАКЛОНЕНИЕ, 3Л., МН.Ч. = биха абортирали
| ПОВЕЛИТЕЛНО НАКЛОНЕНИЕ, ЕД.Ч. = абор·ти·рай
| ПОВЕЛИТЕЛНО НАКЛОНЕНИЕ, МН.Ч. = абор·ти·рай·те
| МИН.СТРАД.ПРИЧ. М.Р. = абор·ти·ран
| МИН.СТРАД.ПРИЧ. М.Р. НЕПЪЛЕН ЧЛЕН = абор·ти·ра·ния
| МИН.СТРАД.ПРИЧ. М.Р. ПЪЛЕН ЧЛЕН = абор·ти·ра·ни·ят
| МИН.СТРАД.ПРИЧ. Ж.Р. = абор·ти·ра·на
| МИН.СТРАД.ПРИЧ. Ж.Р. ЧЛЕН = абор·ти·ра·на·та
| МИН.СТРАД.ПРИЧ. СР.Р. = абор·ти·ра·но
| МИН.СТРАД.ПРИЧ. СР.Р. ЧЛЕН = абор·ти·ра·но·то
| МИН.СТРАД.ПРИЧ. МН.Ч. = абор·ти·ра·ни
| МИН.СТРАД.ПРИЧ. МН.Ч. ЧЛЕН = абор·ти·ра·ни·те
| МИН.ДЕЯТ.СВ.ПРИЧ. М.Р. = абор·ти·рал
| МИН.ДЕЯТ.СВ.ПРИЧ. М.Р. НЕПЪЛЕН ЧЛЕН = абор·ти·ра·лия
| МИН.ДЕЯТ.СВ.ПРИЧ. М.Р. ПЪЛЕН ЧЛЕН = абор·ти·ра·ли·ят
| МИН.ДЕЯТ.СВ.ПРИЧ. Ж.Р. = абор·ти·ра·ла
| МИН.ДЕЯТ.СВ.ПРИЧ. Ж.Р. ЧЛЕН = абор·ти·ра·ла·та
| МИН.ДЕЯТ.СВ.ПРИЧ. СР.Р. = абор·ти·ра·ло
| МИН.ДЕЯТ.СВ.ПРИЧ. СР.Р. ЧЛЕН = абор·ти·ра·ло·то
| МИН.ДЕЯТ.СВ.ПРИЧ. МН.Ч. = абор·ти·ра·ли
| МИН.ДЕЯТ.СВ.ПРИЧ. МН.Ч. ЧЛЕН = абор·ти·ра·ли·те
| МИН.ДЕЯТ.НЕСВ.ПРИЧ. М.Р. = абор·ти·рал
| МИН.ДЕЯТ.НЕСВ.ПРИЧ. М.Р. НЕПЪЛЕН ЧЛЕН = абор·ти·ра·лия
| МИН.ДЕЯТ.НЕСВ.ПРИЧ. М.Р. ПЪЛЕН ЧЛЕН = абор·ти·ра·ли·ят
| МИН.ДЕЯТ.НЕСВ.ПРИЧ. Ж.Р. = абор·ти·ра·ла
| МИН.ДЕЯТ.НЕСВ.ПРИЧ. Ж.Р. ЧЛЕН = абор·ти·ра·ла·та
| МИН.ДЕЯТ.НЕСВ.ПРИЧ. СР.Р. = абор·ти·ра·ло
| МИН.ДЕЯТ.НЕСВ.ПРИЧ. СР.Р. ЧЛЕН = абор·ти·ра·ло·то
| МИН.ДЕЯТ.НЕСВ.ПРИЧ. МН.Ч. = абор·ти·ра·ли
| МИН.ДЕЯТ.НЕСВ.ПРИЧ. МН.Ч. ЧЛЕН = абор·ти·ра·ли·те
| СЕГ.ДЕЯТ.ПРИЧ. М.Р. = абор·ти·ращ
| СЕГ.ДЕЯТ.ПРИЧ. М.Р. НЕПЪЛЕН ЧЛЕН = абор·ти·ра·щия
| СЕГ.ДЕЯТ.ПРИЧ. М.Р. ПЪЛЕН ЧЛЕН = абор·ти·ра·щи·ят
| СЕГ.ДЕЯТ.ПРИЧ. Ж.Р. = абор·ти·ра·ща
| СЕГ.ДЕЯТ.ПРИЧ. Ж.Р. ЧЛЕН = абор·ти·ра·ща·та
| СЕГ.ДЕЯТ.ПРИЧ. СР.Р. = абор·ти·ра·що
| СЕГ.ДЕЯТ.ПРИЧ. СР.Р. ЧЛЕН = абор·ти·ра·що·то
| СЕГ.ДЕЯТ.ПРИЧ. МН.Ч. = абор·ти·ра·щи
| СЕГ.ДЕЯТ.ПРИЧ. МН.Ч. ЧЛЕН = абор·ти·ра·щи·те
| ДЕЕПРИЧАСТИЕ = абор·ти·рай·ки
| СКРИТИ ПРЕПРАТКИ = 
[[абортирам]],
[[абортираш]],
[[абортира]],
[[абортираме]],
[[абортирате]],
[[абортират]],
[[абортирах]],
[[абортирахме]],
[[абортирахте]],
[[абортираха]],
[[абортираше]],
[[абортирай]],
[[абортирайте]],
[[абортирал]],
[[абортиралия]],
[[абортиралият]],
[[абортирала]],
[[абортиралата]],
[[абортирало]],
[[абортиралото]],
[[абортирали]],
[[абортиралите]],
[[абортиран]],
[[абортирания]],
[[абортираният]],
[[абортирана]],
[[абортираната]],
[[абортирано]],
[[абортираното]],
[[абортирани]],
[[абортираните]],
[[абортиращ]],
[[абортиращия]],
[[абортиращият]],
[[абортираща]],
[[абортиращата]],
[[абортиращо]],
[[абортиращото]],
[[абортиращи]],
[[абортиращите]],
[[абортирайки]],
[[абортирал съм]],
[[абортирала съм]],
[[абортирало съм]],
[[абортирали сме]],
[[абортирал си]],
[[абортирала си]],
[[абортирало си]],
[[абортирали сте]],
[[абортирал е]],
[[абортирала е]],
[[абортирало е]],
[[абортирали са]],
[[бях абортирал]],
[[бях абортирала]],
[[бях абортирало]],
[[бяхме абортирали]],
[[беше абортирал]],
[[беше абортирала]],
[[беше абортирало]],
[[бяхте абортирали]],
[[бяха абортирали]],
[[ще абортирам]],
[[ще абортираме]],
[[ще абортираш]],
[[ще абортирате]],
[[ще абортира]],
[[ще абортират]],
[[ще съм абортирал]],
[[ще съм абортирала]],
[[ще съм абортирало]],
[[ще сме абортирали]],
[[ще си абортирал]],
[[ще си абортирала]],
[[ще си абортирало]],
[[ще сте абортирали]],
[[ще е абортирал]],
[[ще е абортирала]],
[[ще е абортирало]],
[[ще са абортирали]],
[[щях да абортирам]],
[[щяхме да абортираме]],
[[щеше да абортираш]],
[[щяхте да абортирате]],
[[щеше да абортира]],
[[щяха да абортират]],
[[щях да съм абортирал]],
[[щях да съм абортирала]],
[[щях да съм абортирало]],
[[щяхме да сме абортирали]],
[[щеше да си абортирал]],
[[щеше да си абортирала]],
[[щеше да си абортирало]],
[[щяхте да сте абортирали]],
[[щеше да е абортирал]],
[[щеше да е абортирала]],
[[щеше да е абортирало]],
[[щяха да са абортирали]],
[[бил съм абортирал]],
[[била съм абортирала]],
[[било съм абортирало]],
[[били сме абортирали]],
[[бил си абортирал]],
[[била си абортирала]],
[[било си абортирало]],
[[били сте абортирали]],
[[бил е абортирал]],
[[била е абортирала]],
[[било е абортирало]],
[[били са абортирали]],
[[щял съм да абортирам]],
[[щяла съм да абортирам]],
[[щяло съм да абортирам]],
[[щели сме да абортираме]],
[[щял си да абортираш]],
[[щяла си да абортираш]],
[[щяло си да абортираш]],
[[щели сте да абортирате]],
[[щял да абортира]],
[[щяла да абортира]],
[[щяло да абортира]],
[[щели да абортират]],
[[щял е да абортира]],
[[щяла е да абортира]],
[[щяло е да абортира]],
[[щели са да абортират]],
[[щял съм да съм абортирал]],
[[щяла съм да съм абортирала]],
[[щяло съм да съм абортирало]],
[[щели сме да сме абортирали]],
[[щял си да си абортирал]],
[[щяла си да си абортирала]],
[[щяло си да си абортирало]],
[[щели сте да сте абортирали]],
[[щял да е абортирал]],
[[щяла да е абортирала]],
[[щяло да е абортирало]],
[[щели да са абортирали]],
[[щял е да е абортирал]],
[[щяла е да е абортирала]],
[[щяло е да е абортирало]],
[[щели са да са абортирали]],
[[бих абортирал]],
[[бих абортирала]],
[[бих абортирало]],
[[бихме абортирали]],
[[би абортирал]],
[[би абортирала]],
[[би абортирало]],
[[бихте абортирали]],
[[биха абортирали]],
}}</text>
      <sha1>3gchfm5xak6efgkdc3mwj3m680ye1nc</sha1>
    </revision>
  </page>
  <page>
    <title>Шаблон:Словоформи/абсолютизирам</title>
    <ns>10</ns>
    <id>486060</id>
    <revision>
      <id>518042</id>
      <timestamp>2005-05-09T04:28:16Z</timestamp>
      <contributor>
        <username>Bgbot</username>
        <id>83</id>
      </contributor>
      <comment>Борислав: Шаблон със словоформи</comment>
      <model>wikitext</model>
      <format>text/x-wiki</format>
      <text bytes="24342" xml:space="preserve">{{Шаблон:Словоформи/Глагол|
  ОСНОВНА ФОРМА = абсолютизирам
| СЕГ.ВР., 1Л., ЕД.Ч. = аб·со·лю·ти·зи·рам
| СЕГ.ВР., 1Л., МН.Ч. = аб·со·лю·ти·зи·ра·ме
| СЕГ.ВР., 2Л., ЕД.Ч. = аб·со·лю·ти·зи·раш
| СЕГ.ВР., 2Л., МН.Ч. = аб·со·лю·ти·зи·ра·те
| СЕГ.ВР., 3Л., ЕД.Ч. = аб·со·лю·ти·зи·ра
| СЕГ.ВР., 3Л., МН.Ч. = аб·со·лю·ти·зи·рат
| МИН.СВ.ВР., 1Л., ЕД.Ч. = аб·со·лю·ти·зи·рах
| МИН.СВ.ВР., 1Л., МН.Ч. = аб·со·лю·ти·зи·рах·ме
| МИН.СВ.ВР., 2Л., ЕД.Ч. = аб·со·лю·ти·зи·ра
| МИН.СВ.ВР., 2Л., МН.Ч. = аб·со·лю·ти·зи·рах·те
| МИН.СВ.ВР., 3Л., ЕД.Ч. = аб·со·лю·ти·зи·ра
| МИН.СВ.ВР., 3Л., МН.Ч. = аб·со·лю·ти·зи·ра·ха
| МИН.НЕСВ.ВР., 1Л., ЕД.Ч. = аб·со·лю·ти·зи·рах
| МИН.НЕСВ.ВР., 1Л., МН.Ч. = аб·со·лю·ти·зи·рах·ме
| МИН.НЕСВ.ВР., 2Л., ЕД.Ч. = аб·со·лю·ти·зи·ра·ше
| МИН.НЕСВ.ВР., 2Л., МН.Ч. = аб·со·лю·ти·зи·рах·те
| МИН.НЕСВ.ВР., 3Л., ЕД.Ч. = аб·со·лю·ти·зи·ра·ше
| МИН.НЕСВ.ВР., 3Л., МН.Ч. = аб·со·лю·ти·зи·ра·ха
| МИН.НЕОПР.ВР., 1Л., ЕД.Ч., М.Р. = абсолютизирал съм
| МИН.НЕОПР.ВР., 1Л., ЕД.Ч., Ж.Р. = абсолютизирала съм
| МИН.НЕОПР.ВР., 1Л., ЕД.Ч., СР.Р. = абсолютизирало съм
| МИН.НЕОПР.ВР., 1Л., МН.Ч. = абсолютизирали сме
| МИН.НЕОПР.ВР., 2Л., ЕД.Ч., М.Р. = абсолютизирал си
| МИН.НЕОПР.ВР., 2Л., ЕД.Ч., Ж.Р. = абсолютизирала си
| МИН.НЕОПР.ВР., 2Л., ЕД.Ч., СР.Р. = абсолютизирало си
| МИН.НЕОПР.ВР., 2Л., МН.Ч. = абсолютизирали сте
| МИН.НЕОПР.ВР., 3Л., ЕД.Ч., М.Р. = абсолютизирал е
| МИН.НЕОПР.ВР., 3Л., ЕД.Ч., Ж.Р. = абсолютизирала е
| МИН.НЕОПР.ВР., 3Л., ЕД.Ч., СР.Р. = абсолютизирало е
| МИН.НЕОПР.ВР., 3Л., МН.Ч. = абсолютизирали са
| МИН.ПРЕД.ВР., 1Л., ЕД.Ч., М.Р. = бях абсолютизирал
| МИН.ПРЕД.ВР., 1Л., ЕД.Ч., Ж.Р. = бях абсолютизирала
| МИН.ПРЕД.ВР., 1Л., ЕД.Ч., СР.Р. = бях абсолютизирало
| МИН.ПРЕД.ВР., 1Л., МН.Ч. = бяхме абсолютизирали
| МИН.ПРЕД.ВР., 2Л., ЕД.Ч., М.Р. = беше абсолютизирал
| МИН.ПРЕД.ВР., 2Л., ЕД.Ч., Ж.Р. = беше абсолютизирала
| МИН.ПРЕД.ВР., 2Л., ЕД.Ч., СР.Р. = беше абсолютизирало
| МИН.ПРЕД.ВР., 2Л., МН.Ч. = бяхте абсолютизирали
| МИН.ПРЕД.ВР., 3Л., ЕД.Ч., М.Р. = беше абсолютизирал
| МИН.ПРЕД.ВР., 3Л., ЕД.Ч., Ж.Р. = беше абсолютизирала
| МИН.ПРЕД.ВР., 3Л., ЕД.Ч., СР.Р. = беше абсолютизирало
| МИН.ПРЕД.ВР., 3Л., МН.Ч. = бяха абсолютизирали
| БЪД.ВР., 1Л., ЕД.Ч. = ще абсолютизирам
| БЪД.ВР., 1Л., МН.Ч. = ще абсолютизираме
| БЪД.ВР., 2Л., ЕД.Ч. = ще абсолютизираш
| БЪД.ВР., 2Л., МН.Ч. = ще абсолютизирате
| БЪД.ВР., 3Л., ЕД.Ч. = ще абсолютизира
| БЪД.ВР., 3Л., МН.Ч. = ще абсолютизират
| БЪД.ПРЕД.ВР., 1Л., ЕД.Ч., М.Р. = ще съм абсолютизирал
| БЪД.ПРЕД.ВР., 1Л., ЕД.Ч., Ж.Р. = ще съм абсолютизирала
| БЪД.ПРЕД.ВР., 1Л., ЕД.Ч., СР.Р. = ще съм абсолютизирало
| БЪД.ПРЕД.ВР., 1Л., МН.Ч. = ще сме абсолютизирали
| БЪД.ПРЕД.ВР., 2Л., ЕД.Ч., М.Р. = ще си абсолютизирал
| БЪД.ПРЕД.ВР., 2Л., ЕД.Ч., Ж.Р. = ще си абсолютизирала
| БЪД.ПРЕД.ВР., 2Л., ЕД.Ч., СР.Р. = ще си абсолютизирало
| БЪД.ПРЕД.ВР., 2Л., МН.Ч. = ще сте абсолютизирали
| БЪД.ПРЕД.ВР., 3Л., ЕД.Ч., М.Р. = ще е абсолютизирал
| БЪД.ПРЕД.ВР., 3Л., ЕД.Ч., Ж.Р. = ще е абсолютизирала
| БЪД.ПРЕД.ВР., 3Л., ЕД.Ч., СР.Р. = ще е абсолютизирало
| БЪД.ПРЕД.ВР., 3Л., МН.Ч. = ще са абсолютизирали
| БЪД.ВР. В МИН., 1Л., ЕД.Ч. = щях да абсолютизирам
| БЪД.ВР. В МИН., 1Л., МН.Ч. = щяхме да абсолютизираме
| БЪД.ВР. В МИН., 2Л., ЕД.Ч. = щеше да абсолютизираш
| БЪД.ВР. В МИН., 2Л., МН.Ч. = щяхте да абсолютизирате
| БЪД.ВР. В МИН., 3Л., ЕД.Ч. = щеше да абсолютизира
| БЪД.ВР. В МИН., 3Л., МН.Ч. = щяха да абсолютизират
| БЪД.ПРЕД.ВР. В МИН., 1Л., ЕД.Ч., М.Р. = щях да съм абсолютизирал
| БЪД.ПРЕД.ВР. В МИН., 1Л., ЕД.Ч., Ж.Р. = щях да съм абсолютизирала
| БЪД.ПРЕД.ВР. В МИН., 1Л., ЕД.Ч., СР.Р. = щях да съм абсолютизирало
| БЪД.ПРЕД.ВР. В МИН., 1Л., МН.Ч. = щяхме да сме абсолютизирали
| БЪД.ПРЕД.ВР. В МИН., 2Л., ЕД.Ч., М.Р. = щеше да си абсолютизирал
| БЪД.ПРЕД.ВР. В МИН., 2Л., ЕД.Ч., Ж.Р. = щеше да си абсолютизирала
| БЪД.ПРЕД.ВР. В МИН., 2Л., ЕД.Ч., СР.Р. = щеше да си абсолютизирало
| БЪД.ПРЕД.ВР. В МИН., 2Л., МН.Ч. = щяхте да сте абсолютизирали
| БЪД.ПРЕД.ВР. В МИН., 3Л., ЕД.Ч., М.Р. = щеше да е абсолютизирал
| БЪД.ПРЕД.ВР. В МИН., 3Л., ЕД.Ч., Ж.Р. = щеше да е абсолютизирала
| БЪД.ПРЕД.ВР. В МИН., 3Л., ЕД.Ч., СР.Р. = щеше да е абсолютизирало
| БЪД.ПРЕД.ВР. В МИН., 3Л., МН.Ч. = щяха да са абсолютизирали
| ПР.НАКЛ., СЕГ.ВР., 1Л., ЕД.Ч., М.Р. = абсолютизирал съм
| ПР.НАКЛ., СЕГ.ВР., 1Л., ЕД.Ч., Ж.Р. = абсолютизирала съм
| ПР.НАКЛ., СЕГ.ВР., 1Л., ЕД.Ч., СР.Р. = абсолютизирало съм
| ПР.НАКЛ., СЕГ.ВР., 1Л., МН.Ч. = абсолютизирали сме
| ПР.НАКЛ., СЕГ.ВР., 2Л., ЕД.Ч., М.Р. = абсолютизирал си
| ПР.НАКЛ., СЕГ.ВР., 2Л., ЕД.Ч., Ж.Р. = абсолютизирала си
| ПР.НАКЛ., СЕГ.ВР., 2Л., ЕД.Ч., СР.Р. = абсолютизирало си
| ПР.НАКЛ., СЕГ.ВР., 2Л., МН.Ч. = абсолютизирали сте
| ПР.НАКЛ., СЕГ.ВР., 3Л., ЕД.Ч., М.Р. = абсолютизирал (е)
| ПР.НАКЛ., СЕГ.ВР., 3Л., ЕД.Ч., Ж.Р. = абсолютизирала (е)
| ПР.НАКЛ., СЕГ.ВР., 3Л., ЕД.Ч., СР.Р. = абсолютизирало (е)
| ПР.НАКЛ., СЕГ.ВР., 3Л., МН.Ч. = абсолютизирали (са)
| ПР.НАКЛ., МИН.СВ.ВР., 1Л., ЕД.Ч., М.Р. = абсолютизирал съм
| ПР.НАКЛ., МИН.СВ.ВР., 1Л., ЕД.Ч., Ж.Р. = абсолютизирала съм
| ПР.НАКЛ., МИН.СВ.ВР., 1Л., ЕД.Ч., СР.Р. = абсолютизирало съм
| ПР.НАКЛ., МИН.СВ.ВР., 1Л., МН.Ч. = абсолютизирали сме
| ПР.НАКЛ., МИН.СВ.ВР., 2Л., ЕД.Ч., М.Р. = абсолютизирал си
| ПР.НАКЛ., МИН.СВ.ВР., 2Л., ЕД.Ч., Ж.Р. = абсолютизирала си
| ПР.НАКЛ., МИН.СВ.ВР., 2Л., ЕД.Ч., СР.Р. = абсолютизирало си
| ПР.НАКЛ., МИН.СВ.ВР., 2Л., МН.Ч. = абсолютизирали сте
| ПР.НАКЛ., МИН.СВ.ВР., 3Л., ЕД.Ч., М.Р. = абсолютизирал (е)
| ПР.НАКЛ., МИН.СВ.ВР., 3Л., ЕД.Ч., Ж.Р. = абсолютизирала (е)
| ПР.НАКЛ., МИН.СВ.ВР., 3Л., ЕД.Ч., СР.Р. = абсолютизирало (е)
| ПР.НАКЛ., МИН.СВ.ВР., 3Л., МН.Ч. = абсолютизирали (са)
| ПР.НАКЛ., МИН.НЕОПР.ВР., 1Л., ЕД.Ч., М.Р. = бил съм абсолютизирал
| ПР.НАКЛ., МИН.НЕОПР.ВР., 1Л., ЕД.Ч., Ж.Р. = била съм абсолютизирала
| ПР.НАКЛ., МИН.НЕОПР.ВР., 1Л., ЕД.Ч., СР.Р. = било съм абсолютизирало
| ПР.НАКЛ., МИН.НЕОПР.ВР., 1Л., МН.Ч. = били сме абсолютизирали
| ПР.НАКЛ., МИН.НЕОПР.ВР., 2Л., ЕД.Ч., М.Р. = бил си абсолютизирал
| ПР.НАКЛ., МИН.НЕОПР.ВР., 2Л., ЕД.Ч., Ж.Р. = била си абсолютизирала
| ПР.НАКЛ., МИН.НЕОПР.ВР., 2Л., ЕД.Ч., СР.Р. = било си абсолютизирало
| ПР.НАКЛ., МИН.НЕОПР.ВР., 2Л., МН.Ч. = били сте абсолютизирали
| ПР.НАКЛ., МИН.НЕОПР.ВР., 3Л., ЕД.Ч., М.Р. = бил (е) абсолютизирал
| ПР.НАКЛ., МИН.НЕОПР.ВР., 3Л., ЕД.Ч., Ж.Р. = била (е) абсолютизирала
| ПР.НАКЛ., МИН.НЕОПР.ВР., 3Л., ЕД.Ч., СР.Р. = било (е) абсолютизирало
| ПР.НАКЛ., МИН.НЕОПР.ВР., 3Л., МН.Ч. = били (са) абсолютизирали
| ПР.НАКЛ., БЪД.ВР., 1Л., ЕД.Ч., М.Р. = щял съм да абсолютизирам
| ПР.НАКЛ., БЪД.ВР., 1Л., ЕД.Ч., Ж.Р. = щяла съм да абсолютизирам
| ПР.НАКЛ., БЪД.ВР., 1Л., ЕД.Ч., СР.Р. = щяло съм да абсолютизирам
| ПР.НАКЛ., БЪД.ВР., 1Л., МН.Ч. = щели сме да абсолютизираме
| ПР.НАКЛ., БЪД.ВР., 2Л., ЕД.Ч., М.Р. = щял си да абсолютизираш
| ПР.НАКЛ., БЪД.ВР., 2Л., ЕД.Ч., Ж.Р. = щяла си да абсолютизираш
| ПР.НАКЛ., БЪД.ВР., 2Л., ЕД.Ч., СР.Р. = щяло си да абсолютизираш
| ПР.НАКЛ., БЪД.ВР., 2Л., МН.Ч. = щели сте да абсолютизирате
| ПР.НАКЛ., БЪД.ВР., 3Л., ЕД.Ч., М.Р. = щял (е) да абсолютизира
| ПР.НАКЛ., БЪД.ВР., 3Л., ЕД.Ч., Ж.Р. = щяла (е) да абсолютизира
| ПР.НАКЛ., БЪД.ВР., 3Л., ЕД.Ч., СР.Р. = щяло (е) да абсолютизира
| ПР.НАКЛ., БЪД.ВР., 3Л., МН.Ч. = щели (са) да абсолютизират
| ПР.НАКЛ., БЪД.ПРЕД.ВР., 1Л., ЕД.Ч., М.Р. = щял съм да съм абсолютизирал
| ПР.НАКЛ., БЪД.ПРЕД.ВР., 1Л., ЕД.Ч., Ж.Р. = щяла съм да съм абсолютизирала
| ПР.НАКЛ., БЪД.ПРЕД.ВР., 1Л., ЕД.Ч., СР.Р. = щяло съм да съм абсолютизирало
| ПР.НАКЛ., БЪД.ПРЕД.ВР., 1Л., МН.Ч. = щели сме да сме абсолютизирали
| ПР.НАКЛ., БЪД.ПРЕД.ВР., 2Л., ЕД.Ч., М.Р. = щял си да си абсолютизирал
| ПР.НАКЛ., БЪД.ПРЕД.ВР., 2Л., ЕД.Ч., Ж.Р. = щяла си да си абсолютизирала
| ПР.НАКЛ., БЪД.ПРЕД.ВР., 2Л., ЕД.Ч., СР.Р. = щяло си да си абсолютизирало
| ПР.НАКЛ., БЪД.ПРЕД.ВР., 2Л., МН.Ч. = щели сте да сте абсолютизирали
| ПР.НАКЛ., БЪД.ПРЕД.ВР., 3Л., ЕД.Ч., М.Р. = щял (е) да е абсолютизирал
| ПР.НАКЛ., БЪД.ПРЕД.ВР., 3Л., ЕД.Ч., Ж.Р. = щяла (е) да е абсолютизирала
| ПР.НАКЛ., БЪД.ПРЕД.ВР., 3Л., ЕД.Ч., СР.Р. = щяло (е) да е абсолютизирало
| ПР.НАКЛ., БЪД.ПРЕД.ВР., 3Л., МН.Ч. = щели (са) да са абсолютизирали
| УСЛОВНО НАКЛОНЕНИЕ, 1Л., ЕД.Ч., М.Р. = бих абсолютизирал
| УСЛОВНО НАКЛОНЕНИЕ, 1Л., ЕД.Ч., Ж.Р. = бих абсолютизирала
| УСЛОВНО НАКЛОНЕНИЕ, 1Л., ЕД.Ч., СР.Р. = бих абсолютизирало
| УСЛОВНО НАКЛОНЕНИЕ, 1Л., МН.Ч. = бихме абсолютизирали
| УСЛОВНО НАКЛОНЕНИЕ, 2Л., ЕД.Ч., М.Р. = би абсолютизирал
| УСЛОВНО НАКЛОНЕНИЕ, 2Л., ЕД.Ч., Ж.Р. = би абсолютизирала
| УСЛОВНО НАКЛОНЕНИЕ, 2Л., ЕД.Ч., СР.Р. = би абсолютизирало
| УСЛОВНО НАКЛОНЕНИЕ, 2Л., МН.Ч. = бихте абсолютизирали
| УСЛОВНО НАКЛОНЕНИЕ, 3Л., ЕД.Ч., М.Р. = би абсолютизирал
| УСЛОВНО НАКЛОНЕНИЕ, 3Л., ЕД.Ч., Ж.Р. = би абсолютизирала
| УСЛОВНО НАКЛОНЕНИЕ, 3Л., ЕД.Ч., СР.Р. = би абсолютизирало
| УСЛОВНО НАКЛОНЕНИЕ, 3Л., МН.Ч. = биха абсолютизирали
| ПОВЕЛИТЕЛНО НАКЛОНЕНИЕ, ЕД.Ч. = аб·со·лю·ти·зи·рай
| ПОВЕЛИТЕЛНО НАКЛОНЕНИЕ, МН.Ч. = аб·со·лю·ти·зи·рай·те
| МИН.СТРАД.ПРИЧ. М.Р. = аб·со·лю·ти·зи·ран
| МИН.СТРАД.ПРИЧ. М.Р. НЕПЪЛЕН ЧЛЕН = аб·со·лю·ти·зи·ра·ния
| МИН.СТРАД.ПРИЧ. М.Р. ПЪЛЕН ЧЛЕН = аб·со·лю·ти·зи·ра·ни·ят
| МИН.СТРАД.ПРИЧ. Ж.Р. = аб·со·лю·ти·зи·ра·на
| МИН.СТРАД.ПРИЧ. Ж.Р. ЧЛЕН = аб·со·лю·ти·зи·ра·на·та
| МИН.СТРАД.ПРИЧ. СР.Р. = аб·со·лю·ти·зи·ра·но
| МИН.СТРАД.ПРИЧ. СР.Р. ЧЛЕН = аб·со·лю·ти·зи·ра·но·то
| МИН.СТРАД.ПРИЧ. МН.Ч. = аб·со·лю·ти·зи·ра·ни
| МИН.СТРАД.ПРИЧ. МН.Ч. ЧЛЕН = аб·со·лю·ти·зи·ра·ни·те
| МИН.ДЕЯТ.СВ.ПРИЧ. М.Р. = аб·со·лю·ти·зи·рал
| МИН.ДЕЯТ.СВ.ПРИЧ. М.Р. НЕПЪЛЕН ЧЛЕН = аб·со·лю·ти·зи·ра·лия
| МИН.ДЕЯТ.СВ.ПРИЧ. М.Р. ПЪЛЕН ЧЛЕН = аб·со·лю·ти·зи·ра·ли·ят
| МИН.ДЕЯТ.СВ.ПРИЧ. Ж.Р. = аб·со·лю·ти·зи·ра·ла
| МИН.ДЕЯТ.СВ.ПРИЧ. Ж.Р. ЧЛЕН = аб·со·лю·ти·зи·ра·ла·та
| МИН.ДЕЯТ.СВ.ПРИЧ. СР.Р. = аб·со·лю·ти·зи·ра·ло
| МИН.ДЕЯТ.СВ.ПРИЧ. СР.Р. ЧЛЕН = аб·со·лю·ти·зи·ра·ло·то
| МИН.ДЕЯТ.СВ.ПРИЧ. МН.Ч. = аб·со·лю·ти·зи·ра·ли
| МИН.ДЕЯТ.СВ.ПРИЧ. МН.Ч. ЧЛЕН = аб·со·лю·ти·зи·ра·ли·те
| МИН.ДЕЯТ.НЕСВ.ПРИЧ. М.Р. = аб·со·лю·ти·зи·рал
| МИН.ДЕЯТ.НЕСВ.ПРИЧ. М.Р. НЕПЪЛЕН ЧЛЕН = аб·со·лю·ти·зи·ра·лия
| МИН.ДЕЯТ.НЕСВ.ПРИЧ. М.Р. ПЪЛЕН ЧЛЕН = аб·со·лю·ти·зи·ра·ли·ят
| МИН.ДЕЯТ.НЕСВ.ПРИЧ. Ж.Р. = аб·со·лю·ти·зи·ра·ла
| МИН.ДЕЯТ.НЕСВ.ПРИЧ. Ж.Р. ЧЛЕН = аб·со·лю·ти·зи·ра·ла·та
| МИН.ДЕЯТ.НЕСВ.ПРИЧ. СР.Р. = аб·со·лю·ти·зи·ра·ло
| МИН.ДЕЯТ.НЕСВ.ПРИЧ. СР.Р. ЧЛЕН = аб·со·лю·ти·зи·ра·ло·то
| МИН.ДЕЯТ.НЕСВ.ПРИЧ. МН.Ч. = аб·со·лю·ти·зи·ра·ли
| МИН.ДЕЯТ.НЕСВ.ПРИЧ. МН.Ч. ЧЛЕН = аб·со·лю·ти·зи·ра·ли·те
| СЕГ.ДЕЯТ.ПРИЧ. М.Р. = аб·со·лю·ти·зи·ращ
| СЕГ.ДЕЯТ.ПРИЧ. М.Р. НЕПЪЛЕН ЧЛЕН = аб·со·лю·ти·зи·ра·щия
| СЕГ.ДЕЯТ.ПРИЧ. М.Р. ПЪЛЕН ЧЛЕН = аб·со·лю·ти·зи·ра·щи·ят
| СЕГ.ДЕЯТ.ПРИЧ. Ж.Р. = аб·со·лю·ти·зи·ра·ща
| СЕГ.ДЕЯТ.ПРИЧ. Ж.Р. ЧЛЕН = аб·со·лю·ти·зи·ра·ща·та
| СЕГ.ДЕЯТ.ПРИЧ. СР.Р. = аб·со·лю·ти·зи·ра·що
| СЕГ.ДЕЯТ.ПРИЧ. СР.Р. ЧЛЕН = аб·со·лю·ти·зи·ра·що·то
| СЕГ.ДЕЯТ.ПРИЧ. МН.Ч. = аб·со·лю·ти·зи·ра·щи
| СЕГ.ДЕЯТ.ПРИЧ. МН.Ч. ЧЛЕН = аб·со·лю·ти·зи·ра·щи·те
| ДЕЕПРИЧАСТИЕ = аб·со·лю·ти·зи·рай·ки
| СКРИТИ ПРЕПРАТКИ = 
[[абсолютизирам]],
[[абсолютизираш]],
[[абсолютизира]],
[[абсолютизираме]],
[[абсолютизирате]],
[[абсолютизират]],
[[абсолютизирах]],
[[абсолютизирахме]],
[[абсолютизирахте]],
[[абсолютизираха]],
[[абсолютизираше]],
[[абсолютизирай]],
[[абсолютизирайте]],
[[абсолютизирал]],
[[абсолютизиралия]],
[[абсолютизиралият]],
[[абсолютизирала]],
[[абсолютизиралата]],
[[абсолютизирало]],
[[абсолютизиралото]],
[[абсолютизирали]],
[[абсолютизиралите]],
[[абсолютизиран]],
[[абсолютизирания]],
[[абсолютизираният]],
[[абсолютизирана]],
[[абсолютизираната]],
[[абсолютизирано]],
[[абсолютизираното]],
[[абсолютизирани]],
[[абсолютизираните]],
[[абсолютизиращ]],
[[абсолютизиращия]],
[[абсолютизиращият]],
[[абсолютизираща]],
[[абсолютизиращата]],
[[абсолютизиращо]],
[[абсолютизиращото]],
[[абсолютизиращи]],
[[абсолютизиращите]],
[[абсолютизирайки]],
[[абсолютизирал съм]],
[[абсолютизирала съм]],
[[абсолютизирало съм]],
[[абсолютизирали сме]],
[[абсолютизирал си]],
[[абсолютизирала си]],
[[абсолютизирало си]],
[[абсолютизирали сте]],
[[абсолютизирал е]],
[[абсолютизирала е]],
[[абсолютизирало е]],
[[абсолютизирали са]],
[[бях абсолютизирал]],
[[бях абсолютизирала]],
[[бях абсолютизирало]],
[[бяхме абсолютизирали]],
[[беше абсолютизирал]],
[[беше абсолютизирала]],
[[беше абсолютизирало]],
[[бяхте абсолютизирали]],
[[бяха абсолютизирали]],
[[ще абсолютизирам]],
[[ще абсолютизираме]],
[[ще абсолютизираш]],
[[ще абсолютизирате]],
[[ще абсолютизира]],
[[ще абсолютизират]],
[[ще съм абсолютизирал]],
[[ще съм абсолютизирала]],
[[ще съм абсолютизирало]],
[[ще сме абсолютизирали]],
[[ще си абсолютизирал]],
[[ще си абсолютизирала]],
[[ще си абсолютизирало]],
[[ще сте абсолютизирали]],
[[ще е абсолютизирал]],
[[ще е абсолютизирала]],
[[ще е абсолютизирало]],
[[ще са абсолютизирали]],
[[щях да абсолютизирам]],
[[щяхме да абсолютизираме]],
[[щеше да абсолютизираш]],
[[щяхте да абсолютизирате]],
[[щеше да абсолютизира]],
[[щяха да абсолютизират]],
[[щях да съм абсолютизирал]],
[[щях да съм абсолютизирала]],
[[щях да съм абсолютизирало]],
[[щяхме да сме абсолютизирали]],
[[щеше да си абсолютизирал]],
[[щеше да си абсолютизирала]],
[[щеше да си абсолютизирало]],
[[щяхте да сте абсолютизирали]],
[[щеше да е абсолютизирал]],
[[щеше да е абсолютизирала]],
[[щеше да е абсолютизирало]],
[[щяха да са абсолютизирали]],
[[бил съм абсолютизирал]],
[[била съм абсолютизирала]],
[[било съм абсолютизирало]],
[[били сме абсолютизирали]],
[[бил си абсолютизирал]],
[[била си абсолютизирала]],
[[било си абсолютизирало]],
[[били сте абсолютизирали]],
[[бил е абсолютизирал]],
[[била е абсолютизирала]],
[[било е абсолютизирало]],
[[били са абсолютизирали]],
[[щял съм да абсолютизирам]],
[[щяла съм да абсолютизирам]],
[[щяло съм да абсолютизирам]],
[[щели сме да абсолютизираме]],
[[щял си да абсолютизираш]],
[[щяла си да абсолютизираш]],
[[щяло си да абсолютизираш]],
[[щели сте да абсолютизирате]],
[[щял да абсолютизира]],
[[щяла да абсолютизира]],
[[щяло да абсолютизира]],
[[щели да абсолютизират]],
[[щял е да абсолютизира]],
[[щяла е да абсолютизира]],
[[щяло е да абсолютизира]],
[[щели са да абсолютизират]],
[[щял съм да съм абсолютизирал]],
[[щяла съм да съм абсолютизирала]],
[[щяло съм да съм абсолютизирало]],
[[щели сме да сме абсолютизирали]],
[[щял си да си абсолютизирал]],
[[щяла си да си абсолютизирала]],
[[щяло си да си абсолютизирало]],
[[щели сте да сте абсолютизирали]],
[[щял да е абсолютизирал]],
[[щяла да е абсолютизирала]],
[[щяло да е абсолютизирало]],
[[щели да са абсолютизирали]],
[[щял е да е абсолютизирал]],
[[щяла е да е абсолютизирала]],
[[щяло е да е абсолютизирало]],
[[щели са да са абсолютизирали]],
[[бих абсолютизирал]],
[[бих абсолютизирала]],
[[бих абсолютизирало]],
[[бихме абсолютизирали]],
[[би абсолютизирал]],
[[би абсолютизирала]],
[[би абсолютизирало]],
[[бихте абсолютизирали]],
[[биха абсолютизирали]],
}}</text>
      <sha1>m16vcfmfpsry90brh03iy0vowaa95w8</sha1>
    </revision>
  </page>
  <page>
    <title>Шаблон:Словоформи/абсорбирам</title>
    <ns>10</ns>
    <id>486071</id>
    <revision>
      <id>518053</id>
      <timestamp>2005-05-09T04:27:41Z</timestamp>
      <contributor>
        <username>Bgbot</username>
        <id>83</id>
      </contributor>
      <comment>Борислав: Шаблон със словоформи</comment>
      <model>wikitext</model>
      <format>text/x-wiki</format>
      <text bytes="22068" xml:space="preserve">{{Шаблон:Словоформи/Глагол|
  ОСНОВНА ФОРМА = абсорбирам
| СЕГ.ВР., 1Л., ЕД.Ч. = аб·сор·би·рам
| СЕГ.ВР., 1Л., МН.Ч. = аб·сор·би·ра·ме
| СЕГ.ВР., 2Л., ЕД.Ч. = аб·сор·би·раш
| СЕГ.ВР., 2Л., МН.Ч. = аб·сор·би·ра·те
| СЕГ.ВР., 3Л., ЕД.Ч. = аб·сор·би·ра
| СЕГ.ВР., 3Л., МН.Ч. = аб·сор·би·рат
| МИН.СВ.ВР., 1Л., ЕД.Ч. = аб·сор·би·рах
| МИН.СВ.ВР., 1Л., МН.Ч. = аб·сор·би·рах·ме
| МИН.СВ.ВР., 2Л., ЕД.Ч. = аб·сор·би·ра
| МИН.СВ.ВР., 2Л., МН.Ч. = аб·сор·би·рах·те
| МИН.СВ.ВР., 3Л., ЕД.Ч. = аб·сор·би·ра
| МИН.СВ.ВР., 3Л., МН.Ч. = аб·сор·би·ра·ха
| МИН.НЕСВ.ВР., 1Л., ЕД.Ч. = аб·сор·би·рах
| МИН.НЕСВ.ВР., 1Л., МН.Ч. = аб·сор·би·рах·ме
| МИН.НЕСВ.ВР., 2Л., ЕД.Ч. = аб·сор·би·ра·ше
| МИН.НЕСВ.ВР., 2Л., МН.Ч. = аб·сор·би·рах·те
| МИН.НЕСВ.ВР., 3Л., ЕД.Ч. = аб·сор·би·ра·ше
| МИН.НЕСВ.ВР., 3Л., МН.Ч. = аб·сор·би·ра·ха
| МИН.НЕОПР.ВР., 1Л., ЕД.Ч., М.Р. = абсорбирал съм
| МИН.НЕОПР.ВР., 1Л., ЕД.Ч., Ж.Р. = абсорбирала съм
| МИН.НЕОПР.ВР., 1Л., ЕД.Ч., СР.Р. = абсорбирало съм
| МИН.НЕОПР.ВР., 1Л., МН.Ч. = абсорбирали сме
| МИН.НЕОПР.ВР., 2Л., ЕД.Ч., М.Р. = абсорбирал си
| МИН.НЕОПР.ВР., 2Л., ЕД.Ч., Ж.Р. = абсорбирала си
| МИН.НЕОПР.ВР., 2Л., ЕД.Ч., СР.Р. = абсорбирало си
| МИН.НЕОПР.ВР., 2Л., МН.Ч. = абсорбирали сте
| МИН.НЕОПР.ВР., 3Л., ЕД.Ч., М.Р. = абсорбирал е
| МИН.НЕОПР.ВР., 3Л., ЕД.Ч., Ж.Р. = абсорбирала е
| МИН.НЕОПР.ВР., 3Л., ЕД.Ч., СР.Р. = абсорбирало е
| МИН.НЕОПР.ВР., 3Л., МН.Ч. = абсорбирали са
| МИН.ПРЕД.ВР., 1Л., ЕД.Ч., М.Р. = бях абсорбирал
| МИН.ПРЕД.ВР., 1Л., ЕД.Ч., Ж.Р. = бях абсорбирала
| МИН.ПРЕД.ВР., 1Л., ЕД.Ч., СР.Р. = бях абсорбирало
| МИН.ПРЕД.ВР., 1Л., МН.Ч. = бяхме абсорбирали
| МИН.ПРЕД.ВР., 2Л., ЕД.Ч., М.Р. = беше абсорбирал
| МИН.ПРЕД.ВР., 2Л., ЕД.Ч., Ж.Р. = беше абсорбирала
| МИН.ПРЕД.ВР., 2Л., ЕД.Ч., СР.Р. = беше абсорбирало
| МИН.ПРЕД.ВР., 2Л., МН.Ч. = бяхте абсорбирали
| МИН.ПРЕД.ВР., 3Л., ЕД.Ч., М.Р. = беше абсорбирал
| МИН.ПРЕД.ВР., 3Л., ЕД.Ч., Ж.Р. = беше абсорбирала
| МИН.ПРЕД.ВР., 3Л., ЕД.Ч., СР.Р. = беше абсорбирало
| МИН.ПРЕД.ВР., 3Л., МН.Ч. = бяха абсорбирали
| БЪД.ВР., 1Л., ЕД.Ч. = ще абсорбирам
| БЪД.ВР., 1Л., МН.Ч. = ще абсорбираме
| БЪД.ВР., 2Л., ЕД.Ч. = ще абсорбираш
| БЪД.ВР., 2Л., МН.Ч. = ще абсорбирате
| БЪД.ВР., 3Л., ЕД.Ч. = ще абсорбира
| БЪД.ВР., 3Л., МН.Ч. = ще абсорбират
| БЪД.ПРЕД.ВР., 1Л., ЕД.Ч., М.Р. = ще съм абсорбирал
| БЪД.ПРЕД.ВР., 1Л., ЕД.Ч., Ж.Р. = ще съм абсорбирала
| БЪД.ПРЕД.ВР., 1Л., ЕД.Ч., СР.Р. = ще съм абсорбирало
| БЪД.ПРЕД.ВР., 1Л., МН.Ч. = ще сме абсорбирали
| БЪД.ПРЕД.ВР., 2Л., ЕД.Ч., М.Р. = ще си абсорбирал
| БЪД.ПРЕД.ВР., 2Л., ЕД.Ч., Ж.Р. = ще си абсорбирала
| БЪД.ПРЕД.ВР., 2Л., ЕД.Ч., СР.Р. = ще си абсорбирало
| БЪД.ПРЕД.ВР., 2Л., МН.Ч. = ще сте абсорбирали
| БЪД.ПРЕД.ВР., 3Л., ЕД.Ч., М.Р. = ще е абсорбирал
| БЪД.ПРЕД.ВР., 3Л., ЕД.Ч., Ж.Р. = ще е абсорбирала
| БЪД.ПРЕД.ВР., 3Л., ЕД.Ч., СР.Р. = ще е абсорбирало
| БЪД.ПРЕД.ВР., 3Л., МН.Ч. = ще са абсорбирали
| БЪД.ВР. В МИН., 1Л., ЕД.Ч. = щях да абсорбирам
| БЪД.ВР. В МИН., 1Л., МН.Ч. = щяхме да абсорбираме
| БЪД.ВР. В МИН., 2Л., ЕД.Ч. = щеше да абсорбираш
| БЪД.ВР. В МИН., 2Л., МН.Ч. = щяхте да абсорбирате
| БЪД.ВР. В МИН., 3Л., ЕД.Ч. = щеше да абсорбира
| БЪД.ВР. В МИН., 3Л., МН.Ч. = щяха да абсорбират
| БЪД.ПРЕД.ВР. В МИН., 1Л., ЕД.Ч., М.Р. = щях да съм абсорбирал
| БЪД.ПРЕД.ВР. В МИН., 1Л., ЕД.Ч., Ж.Р. = щях да съм абсорбирала
| БЪД.ПРЕД.ВР. В МИН., 1Л., ЕД.Ч., СР.Р. = щях да съм абсорбирало
| БЪД.ПРЕД.ВР. В МИН., 1Л., МН.Ч. = щяхме да сме абсорбирали
| БЪД.ПРЕД.ВР. В МИН., 2Л., ЕД.Ч., М.Р. = щеше да си абсорбирал
| БЪД.ПРЕД.ВР. В МИН., 2Л., ЕД.Ч., Ж.Р. = щеше да си абсорбирала
| БЪД.ПРЕД.ВР. В МИН., 2Л., ЕД.Ч., СР.Р. = щеше да си абсорбирало
| БЪД.ПРЕД.ВР. В МИН., 2Л., МН.Ч. = щяхте да сте абсорбирали
| БЪД.ПРЕД.ВР. В МИН., 3Л., ЕД.Ч., М.Р. = щеше да е абсорбирал
| БЪД.ПРЕД.ВР. В МИН., 3Л., ЕД.Ч., Ж.Р. = щеше да е абсорбирала
| БЪД.ПРЕД.ВР. В МИН., 3Л., ЕД.Ч., СР.Р. = щеше да е абсорбирало
| БЪД.ПРЕД.ВР. В МИН., 3Л., МН.Ч. = щяха да са абсорбирали
| ПР.НАКЛ., СЕГ.ВР., 1Л., ЕД.Ч., М.Р. = абсорбирал съм
| ПР.НАКЛ., СЕГ.ВР., 1Л., ЕД.Ч., Ж.Р. = абсорбирала съм
| ПР.НАКЛ., СЕГ.ВР., 1Л., ЕД.Ч., СР.Р. = абсорбирало съм
| ПР.НАКЛ., СЕГ.ВР., 1Л., МН.Ч. = абсорбирали сме
| ПР.НАКЛ., СЕГ.ВР., 2Л., ЕД.Ч., М.Р. = абсорбирал си
| ПР.НАКЛ., СЕГ.ВР., 2Л., ЕД.Ч., Ж.Р. = абсорбирала си
| ПР.НАКЛ., СЕГ.ВР., 2Л., ЕД.Ч., СР.Р. = абсорбирало си
| ПР.НАКЛ., СЕГ.ВР., 2Л., МН.Ч. = абсорбирали сте
| ПР.НАКЛ., СЕГ.ВР., 3Л., ЕД.Ч., М.Р. = абсорбирал (е)
| ПР.НАКЛ., СЕГ.ВР., 3Л., ЕД.Ч., Ж.Р. = абсорбирала (е)
| ПР.НАКЛ., СЕГ.ВР., 3Л., ЕД.Ч., СР.Р. = абсорбирало (е)
| ПР.НАКЛ., СЕГ.ВР., 3Л., МН.Ч. = абсорбирали (са)
| ПР.НАКЛ., МИН.СВ.ВР., 1Л., ЕД.Ч., М.Р. = абсорбирал съм
| ПР.НАКЛ., МИН.СВ.ВР., 1Л., ЕД.Ч., Ж.Р. = абсорбирала съм
| ПР.НАКЛ., МИН.СВ.ВР., 1Л., ЕД.Ч., СР.Р. = абсорбирало съм
| ПР.НАКЛ., МИН.СВ.ВР., 1Л., МН.Ч. = абсорбирали сме
| ПР.НАКЛ., МИН.СВ.ВР., 2Л., ЕД.Ч., М.Р. = абсорбирал си
| ПР.НАКЛ., МИН.СВ.ВР., 2Л., ЕД.Ч., Ж.Р. = абсорбирала си
| ПР.НАКЛ., МИН.СВ.ВР., 2Л., ЕД.Ч., СР.Р. = абсорбирало си
| ПР.НАКЛ., МИН.СВ.ВР., 2Л., МН.Ч. = абсорбирали сте
| ПР.НАКЛ., МИН.СВ.ВР., 3Л., ЕД.Ч., М.Р. = абсорбирал (е)
| ПР.НАКЛ., МИН.СВ.ВР., 3Л., ЕД.Ч., Ж.Р. = абсорбирала (е)
| ПР.НАКЛ., МИН.СВ.ВР., 3Л., ЕД.Ч., СР.Р. = абсорбирало (е)
| ПР.НАКЛ., МИН.СВ.ВР., 3Л., МН.Ч. = абсорбирали (са)
| ПР.НАКЛ., МИН.НЕОПР.ВР., 1Л., ЕД.Ч., М.Р. = бил съм абсорбирал
| ПР.НАКЛ., МИН.НЕОПР.ВР., 1Л., ЕД.Ч., Ж.Р. = била съм абсорбирала
| ПР.НАКЛ., МИН.НЕОПР.ВР., 1Л., ЕД.Ч., СР.Р. = било съм абсорбирало
| ПР.НАКЛ., МИН.НЕОПР.ВР., 1Л., МН.Ч. = били сме абсорбирали
| ПР.НАКЛ., МИН.НЕОПР.ВР., 2Л., ЕД.Ч., М.Р. = бил си абсорбирал
| ПР.НАКЛ., МИН.НЕОПР.ВР., 2Л., ЕД.Ч., Ж.Р. = била си абсорбирала
| ПР.НАКЛ., МИН.НЕОПР.ВР., 2Л., ЕД.Ч., СР.Р. = било си абсорбирало
| ПР.НАКЛ., МИН.НЕОПР.ВР., 2Л., МН.Ч. = били сте абсорбирали
| ПР.НАКЛ., МИН.НЕОПР.ВР., 3Л., ЕД.Ч., М.Р. = бил (е) абсорбирал
| ПР.НАКЛ., МИН.НЕОПР.ВР., 3Л., ЕД.Ч., Ж.Р. = била (е) абсорбирала
| ПР.НАКЛ., МИН.НЕОПР.ВР., 3Л., ЕД.Ч., СР.Р. = било (е) абсорбирало
| ПР.НАКЛ., МИН.НЕОПР.ВР., 3Л., МН.Ч. = били (са) абсорбирали
| ПР.НАКЛ., БЪД.ВР., 1Л., ЕД.Ч., М.Р. = щял съм да абсорбирам
| ПР.НАКЛ., БЪД.ВР., 1Л., ЕД.Ч., Ж.Р. = щяла съм да абсорбирам
| ПР.НАКЛ., БЪД.ВР., 1Л., ЕД.Ч., СР.Р. = щяло съм да абсорбирам
| ПР.НАКЛ., БЪД.ВР., 1Л., МН.Ч. = щели сме да абсорбираме
| ПР.НАКЛ., БЪД.ВР., 2Л., ЕД.Ч., М.Р. = щял си да абсорбираш
| ПР.НАКЛ., БЪД.ВР., 2Л., ЕД.Ч., Ж.Р. = щяла си да абсорбираш
| ПР.НАКЛ., БЪД.ВР., 2Л., ЕД.Ч., СР.Р. = щяло си да абсорбираш
| ПР.НАКЛ., БЪД.ВР., 2Л., МН.Ч. = щели сте да абсорбирате
| ПР.НАКЛ., БЪД.ВР., 3Л., ЕД.Ч., М.Р. = щял (е) да абсорбира
| ПР.НАКЛ., БЪД.ВР., 3Л., ЕД.Ч., Ж.Р. = щяла (е) да абсорбира
| ПР.НАКЛ., БЪД.ВР., 3Л., ЕД.Ч., СР.Р. = щяло (е) да абсорбира
| ПР.НАКЛ., БЪД.ВР., 3Л., МН.Ч. = щели (са) да абсорбират
| ПР.НАКЛ., БЪД.ПРЕД.ВР., 1Л., ЕД.Ч., М.Р. = щял съм да съм абсорбирал
| ПР.НАКЛ., БЪД.ПРЕД.ВР., 1Л., ЕД.Ч., Ж.Р. = щяла съм да съм абсорбирала
| ПР.НАКЛ., БЪД.ПРЕД.ВР., 1Л., ЕД.Ч., СР.Р. = щяло съм да съм абсорбирало
| ПР.НАКЛ., БЪД.ПРЕД.ВР., 1Л., МН.Ч. = щели сме да сме абсорбирали
| ПР.НАКЛ., БЪД.ПРЕД.ВР., 2Л., ЕД.Ч., М.Р. = щял си да си абсорбирал
| ПР.НАКЛ., БЪД.ПРЕД.ВР., 2Л., ЕД.Ч., Ж.Р. = щяла си да си абсорбирала
| ПР.НАКЛ., БЪД.ПРЕД.ВР., 2Л., ЕД.Ч., СР.Р. = щяло си да си абсорбирало
| ПР.НАКЛ., БЪД.ПРЕД.ВР., 2Л., МН.Ч. = щели сте да сте абсорбирали
| ПР.НАКЛ., БЪД.ПРЕД.ВР., 3Л., ЕД.Ч., М.Р. = щял (е) да е абсорбирал
| ПР.НАКЛ., БЪД.ПРЕД.ВР., 3Л., ЕД.Ч., Ж.Р. = щяла (е) да е абсорбирала
| ПР.НАКЛ., БЪД.ПРЕД.ВР., 3Л., ЕД.Ч., СР.Р. = щяло (е) да е абсорбирало
| ПР.НАКЛ., БЪД.ПРЕД.ВР., 3Л., МН.Ч. = щели (са) да са абсорбирали
| УСЛОВНО НАКЛОНЕНИЕ, 1Л., ЕД.Ч., М.Р. = бих абсорбирал
| УСЛОВНО НАКЛОНЕНИЕ, 1Л., ЕД.Ч., Ж.Р. = бих абсорбирала
| УСЛОВНО НАКЛОНЕНИЕ, 1Л., ЕД.Ч., СР.Р. = бих абсорбирало
| УСЛОВНО НАКЛОНЕНИЕ, 1Л., МН.Ч. = бихме абсорбирали
| УСЛОВНО НАКЛОНЕНИЕ, 2Л., ЕД.Ч., М.Р. = би абсорбирал
| УСЛОВНО НАКЛОНЕНИЕ, 2Л., ЕД.Ч., Ж.Р. = би абсорбирала
| УСЛОВНО НАКЛОНЕНИЕ, 2Л., ЕД.Ч., СР.Р. = би абсорбирало
| УСЛОВНО НАКЛОНЕНИЕ, 2Л., МН.Ч. = бихте абсорбирали
| УСЛОВНО НАКЛОНЕНИЕ, 3Л., ЕД.Ч., М.Р. = би абсорбирал
| УСЛОВНО НАКЛОНЕНИЕ, 3Л., ЕД.Ч., Ж.Р. = би абсорбирала
| УСЛОВНО НАКЛОНЕНИЕ, 3Л., ЕД.Ч., СР.Р. = би абсорбирало
| УСЛОВНО НАКЛОНЕНИЕ, 3Л., МН.Ч. = биха абсорбирали
| ПОВЕЛИТЕЛНО НАКЛОНЕНИЕ, ЕД.Ч. = аб·сор·би·рай
| ПОВЕЛИТЕЛНО НАКЛОНЕНИЕ, МН.Ч. = аб·сор·би·рай·те
| МИН.СТРАД.ПРИЧ. М.Р. = аб·сор·би·ран
| МИН.СТРАД.ПРИЧ. М.Р. НЕПЪЛЕН ЧЛЕН = аб·сор·би·ра·ния
| МИН.СТРАД.ПРИЧ. М.Р. ПЪЛЕН ЧЛЕН = аб·сор·би·ра·ни·ят
| МИН.СТРАД.ПРИЧ. Ж.Р. = аб·сор·би·ра·на
| МИН.СТРАД.ПРИЧ. Ж.Р. ЧЛЕН = аб·сор·би·ра·на·та
| МИН.СТРАД.ПРИЧ. СР.Р. = аб·сор·би·ра·но
| МИН.СТРАД.ПРИЧ. СР.Р. ЧЛЕН = аб·сор·би·ра·но·то
| МИН.СТРАД.ПРИЧ. МН.Ч. = аб·сор·би·ра·ни
| МИН.СТРАД.ПРИЧ. МН.Ч. ЧЛЕН = аб·сор·би·ра·ни·те
| МИН.ДЕЯТ.СВ.ПРИЧ. М.Р. = аб·сор·би·рал
| МИН.ДЕЯТ.СВ.ПРИЧ. М.Р. НЕПЪЛЕН ЧЛЕН = аб·сор·би·ра·лия
| МИН.ДЕЯТ.СВ.ПРИЧ. М.Р. ПЪЛЕН ЧЛЕН = аб·сор·би·ра·ли·ят
| МИН.ДЕЯТ.СВ.ПРИЧ. Ж.Р. = аб·сор·би·ра·ла
| МИН.ДЕЯТ.СВ.ПРИЧ. Ж.Р. ЧЛЕН = аб·сор·би·ра·ла·та
| МИН.ДЕЯТ.СВ.ПРИЧ. СР.Р. = аб·сор·би·ра·ло
| МИН.ДЕЯТ.СВ.ПРИЧ. СР.Р. ЧЛЕН = аб·сор·би·ра·ло·то
| МИН.ДЕЯТ.СВ.ПРИЧ. МН.Ч. = аб·сор·би·ра·ли
| МИН.ДЕЯТ.СВ.ПРИЧ. МН.Ч. ЧЛЕН = аб·сор·би·ра·ли·те
| МИН.ДЕЯТ.НЕСВ.ПРИЧ. М.Р. = аб·сор·би·рал
| МИН.ДЕЯТ.НЕСВ.ПРИЧ. М.Р. НЕПЪЛЕН ЧЛЕН = аб·сор·би·ра·лия
| МИН.ДЕЯТ.НЕСВ.ПРИЧ. М.Р. ПЪЛЕН ЧЛЕН = аб·сор·би·ра·ли·ят
| МИН.ДЕЯТ.НЕСВ.ПРИЧ. Ж.Р. = аб·сор·би·ра·ла
| МИН.ДЕЯТ.НЕСВ.ПРИЧ. Ж.Р. ЧЛЕН = аб·сор·би·ра·ла·та
| МИН.ДЕЯТ.НЕСВ.ПРИЧ. СР.Р. = аб·сор·би·ра·ло
| МИН.ДЕЯТ.НЕСВ.ПРИЧ. СР.Р. ЧЛЕН = аб·сор·би·ра·ло·то
| МИН.ДЕЯТ.НЕСВ.ПРИЧ. МН.Ч. = аб·сор·би·ра·ли
| МИН.ДЕЯТ.НЕСВ.ПРИЧ. МН.Ч. ЧЛЕН = аб·сор·би·ра·ли·те
| СЕГ.ДЕЯТ.ПРИЧ. М.Р. = аб·сор·би·ращ
| СЕГ.ДЕЯТ.ПРИЧ. М.Р. НЕПЪЛЕН ЧЛЕН = аб·сор·би·ра·щия
| СЕГ.ДЕЯТ.ПРИЧ. М.Р. ПЪЛЕН ЧЛЕН = аб·сор·би·ра·щи·ят
| СЕГ.ДЕЯТ.ПРИЧ. Ж.Р. = аб·сор·би·ра·ща
| СЕГ.ДЕЯТ.ПРИЧ. Ж.Р. ЧЛЕН = аб·сор·би·ра·ща·та
| СЕГ.ДЕЯТ.ПРИЧ. СР.Р. = аб·сор·би·ра·що
| СЕГ.ДЕЯТ.ПРИЧ. СР.Р. ЧЛЕН = аб·сор·би·ра·що·то
| СЕГ.ДЕЯТ.ПРИЧ. МН.Ч. = аб·сор·би·ра·щи
| СЕГ.ДЕЯТ.ПРИЧ. МН.Ч. ЧЛЕН = аб·сор·би·ра·щи·те
| ДЕЕПРИЧАСТИЕ = аб·сор·би·рай·ки
| СКРИТИ ПРЕПРАТКИ = 
[[абсорбирам]],
[[абсорбираш]],
[[абсорбира]],
[[абсорбираме]],
[[абсорбирате]],
[[абсорбират]],
[[абсорбирах]],
[[абсорбирахме]],
[[абсорбирахте]],
[[абсорбираха]],
[[абсорбираше]],
[[абсорбирай]],
[[абсорбирайте]],
[[абсорбирал]],
[[абсорбиралия]],
[[абсорбиралият]],
[[абсорбирала]],
[[абсорбиралата]],
[[абсорбирало]],
[[абсорбиралото]],
[[абсорбирали]],
[[абсорбиралите]],
[[абсорбиран]],
[[абсорбирания]],
[[абсорбираният]],
[[абсорбирана]],
[[абсорбираната]],
[[абсорбирано]],
[[абсорбираното]],
[[абсорбирани]],
[[абсорбираните]],
[[абсорбиращ]],
[[абсорбиращия]],
[[абсорбиращият]],
[[абсорбираща]],
[[абсорбиращата]],
[[абсорбиращо]],
[[абсорбиращото]],
[[абсорбиращи]],
[[абсорбиращите]],
[[абсорбирайки]],
[[абсорбирал съм]],
[[абсорбирала съм]],
[[абсорбирало съм]],
[[абсорбирали сме]],
[[абсорбирал си]],
[[абсорбирала си]],
[[абсорбирало си]],
[[абсорбирали сте]],
[[абсорбирал е]],
[[абсорбирала е]],
[[абсорбирало е]],
[[абсорбирали са]],
[[бях абсорбирал]],
[[бях абсорбирала]],
[[бях абсорбирало]],
[[бяхме абсорбирали]],
[[беше абсорбирал]],
[[беше абсорбирала]],
[[беше абсорбирало]],
[[бяхте абсорбирали]],
[[бяха абсорбирали]],
[[ще абсорбирам]],
[[ще абсорбираме]],
[[ще абсорбираш]],
[[ще абсорбирате]],
[[ще абсорбира]],
[[ще абсорбират]],
[[ще съм абсорбирал]],
[[ще съм абсорбирала]],
[[ще съм абсорбирало]],
[[ще сме абсорбирали]],
[[ще си абсорбирал]],
[[ще си абсорбирала]],
[[ще си абсорбирало]],
[[ще сте абсорбирали]],
[[ще е абсорбирал]],
[[ще е абсорбирала]],
[[ще е абсорбирало]],
[[ще са абсорбирали]],
[[щях да абсорбирам]],
[[щяхме да абсорбираме]],
[[щеше да абсорбираш]],
[[щяхте да абсорбирате]],
[[щеше да абсорбира]],
[[щяха да абсорбират]],
[[щях да съм абсорбирал]],
[[щях да съм абсорбирала]],
[[щях да съм абсорбирало]],
[[щяхме да сме абсорбирали]],
[[щеше да си абсорбирал]],
[[щеше да си абсорбирала]],
[[щеше да си абсорбирало]],
[[щяхте да сте абсорбирали]],
[[щеше да е абсорбирал]],
[[щеше да е абсорбирала]],
[[щеше да е абсорбирало]],
[[щяха да са абсорбирали]],
[[бил съм абсорбирал]],
[[била съм абсорбирала]],
[[било съм абсорбирало]],
[[били сме абсорбирали]],
[[бил си абсорбирал]],
[[била си абсорбирала]],
[[било си абсорбирало]],
[[били сте абсорбирали]],
[[бил е абсорбирал]],
[[била е абсорбирала]],
[[било е абсорбирало]],
[[били са абсорбирали]],
[[щял съм да абсорбирам]],
[[щяла съм да абсорбирам]],
[[щяло съм да абсорбирам]],
[[щели сме да абсорбираме]],
[[щял си да абсорбираш]],
[[щяла си да абсорбираш]],
[[щяло си да абсорбираш]],
[[щели сте да абсорбирате]],
[[щял да абсорбира]],
[[щяла да абсорбира]],
[[щяло да абсорбира]],
[[щели да абсорбират]],
[[щял е да абсорбира]],
[[щяла е да абсорбира]],
[[щяло е да абсорбира]],
[[щели са да абсорбират]],
[[щял съм да съм абсорбирал]],
[[щяла съм да съм абсорбирала]],
[[щяло съм да съм абсорбирало]],
[[щели сме да сме абсорбирали]],
[[щял си да си абсорбирал]],
[[щяла си да си абсорбирала]],
[[щяло си да си абсорбирало]],
[[щели сте да сте абсорбирали]],
[[щял да е абсорбирал]],
[[щяла да е абсорбирала]],
[[щяло да е абсорбирало]],
[[щели да са абсорбирали]],
[[щял е да е абсорбирал]],
[[щяла е да е абсорбирала]],
[[щяло е да е абсорбирало]],
[[щели са да са абсорбирали]],
[[бих абсорбирал]],
[[бих абсорбирала]],
[[бих абсорбирало]],
[[бихме абсорбирали]],
[[би абсорбирал]],
[[би абсорбирала]],
[[би абсорбирало]],
[[бихте абсорбирали]],
[[биха абсорбирали]],
}}</text>
      <sha1>3ibbvzt9vxfolkarwjwhvmpxngbuqo5</sha1>
    </revision>
  </page>
  <page>
    <title>Шаблон:Словоформи/абстрахирам</title>
    <ns>10</ns>
    <id>486081</id>
    <revision>
      <id>1007418</id>
      <parentid>1007412</parentid>
      <timestamp>2011-01-18T23:28:18Z</timestamp>
      <contributor>
        <ip>78.128.100.19</ip>
      </contributor>
      <comment>допълв прен</comment>
      <model>wikitext</model>
      <format>text/x-wiki</format>
      <text bytes="22978" xml:space="preserve">{{Шаблон:Словоформи/Глагол|
  ОСНОВНА ФОРМА = абстрахирам
| СЕГ.ВР., 1Л., ЕД.Ч. = аб·с·т·ра·хи·рам
| СЕГ.ВР., 1Л., МН.Ч. = аб·с·т·ра·хи·ра·ме
| СЕГ.ВР., 2Л., ЕД.Ч. = аб·с·т·ра·хи·раш
| СЕГ.ВР., 2Л., МН.Ч. = аб·с·т·ра·хи·ра·те
| СЕГ.ВР., 3Л., ЕД.Ч. = аб·с·т·ра·хи·ра
| СЕГ.ВР., 3Л., МН.Ч. = аб·с·т·ра·хи·рат
| МИН.СВ.ВР., 1Л., ЕД.Ч. = аб·с·т·ра·хи·рах
| МИН.СВ.ВР., 1Л., МН.Ч. = аб·с·т·ра·хи·рах·ме
| МИН.СВ.ВР., 2Л., ЕД.Ч. = аб·с·т·ра·хи·ра
| МИН.СВ.ВР., 2Л., МН.Ч. = аб·с·т·ра·хи·рах·те
| МИН.СВ.ВР., 3Л., ЕД.Ч. = аб·с·т·ра·хи·ра
| МИН.СВ.ВР., 3Л., МН.Ч. = аб·с·т·ра·хи·ра·ха
| МИН.НЕСВ.ВР., 1Л., ЕД.Ч. = аб·с·т·ра·хи·рах
| МИН.НЕСВ.ВР., 1Л., МН.Ч. = аб·с·т·ра·хи·рах·ме
| МИН.НЕСВ.ВР., 2Л., ЕД.Ч. = аб·с·т·ра·хи·ра·ше
| МИН.НЕСВ.ВР., 2Л., МН.Ч. = аб·с·т·ра·хи·рах·те
| МИН.НЕСВ.ВР., 3Л., ЕД.Ч. = аб·с·т·ра·хи·ра·ше
| МИН.НЕСВ.ВР., 3Л., МН.Ч. = аб·с·т·ра·хи·ра·ха
| МИН.НЕОПР.ВР., 1Л., ЕД.Ч., М.Р. = абстрахирал съм
| МИН.НЕОПР.ВР., 1Л., ЕД.Ч., Ж.Р. = абстрахирала съм
| МИН.НЕОПР.ВР., 1Л., ЕД.Ч., СР.Р. = абстрахирало съм
| МИН.НЕОПР.ВР., 1Л., МН.Ч. = абстрахирали сме
| МИН.НЕОПР.ВР., 2Л., ЕД.Ч., М.Р. = абстрахирал си
| МИН.НЕОПР.ВР., 2Л., ЕД.Ч., Ж.Р. = абстрахирала си
| МИН.НЕОПР.ВР., 2Л., ЕД.Ч., СР.Р. = абстрахирало си
| МИН.НЕОПР.ВР., 2Л., МН.Ч. = абстрахирали сте
| МИН.НЕОПР.ВР., 3Л., ЕД.Ч., М.Р. = абстрахирал е
| МИН.НЕОПР.ВР., 3Л., ЕД.Ч., Ж.Р. = абстрахирала е
| МИН.НЕОПР.ВР., 3Л., ЕД.Ч., СР.Р. = абстрахирало е
| МИН.НЕОПР.ВР., 3Л., МН.Ч. = абстрахирали са
| МИН.ПРЕД.ВР., 1Л., ЕД.Ч., М.Р. = бях абстрахирал
| МИН.ПРЕД.ВР., 1Л., ЕД.Ч., Ж.Р. = бях абстрахирала
| МИН.ПРЕД.ВР., 1Л., ЕД.Ч., СР.Р. = бях абстрахирало
| МИН.ПРЕД.ВР., 1Л., МН.Ч. = бяхме абстрахирали
| МИН.ПРЕД.ВР., 2Л., ЕД.Ч., М.Р. = беше абстрахирал
| МИН.ПРЕД.ВР., 2Л., ЕД.Ч., Ж.Р. = беше абстрахирала
| МИН.ПРЕД.ВР., 2Л., ЕД.Ч., СР.Р. = беше абстрахирало
| МИН.ПРЕД.ВР., 2Л., МН.Ч. = бяхте абстрахирали
| МИН.ПРЕД.ВР., 3Л., ЕД.Ч., М.Р. = беше абстрахирал
| МИН.ПРЕД.ВР., 3Л., ЕД.Ч., Ж.Р. = беше абстрахирала
| МИН.ПРЕД.ВР., 3Л., ЕД.Ч., СР.Р. = беше абстрахирало
| МИН.ПРЕД.ВР., 3Л., МН.Ч. = бяха абстрахирали
| БЪД.ВР., 1Л., ЕД.Ч. = ще абстрахирам
| БЪД.ВР., 1Л., МН.Ч. = ще абстрахираме
| БЪД.ВР., 2Л., ЕД.Ч. = ще абстрахираш
| БЪД.ВР., 2Л., МН.Ч. = ще абстрахирате
| БЪД.ВР., 3Л., ЕД.Ч. = ще абстрахира
| БЪД.ВР., 3Л., МН.Ч. = ще абстрахират
| БЪД.ПРЕД.ВР., 1Л., ЕД.Ч., М.Р. = ще съм абстрахирал
| БЪД.ПРЕД.ВР., 1Л., ЕД.Ч., Ж.Р. = ще съм абстрахирала
| БЪД.ПРЕД.ВР., 1Л., ЕД.Ч., СР.Р. = ще съм абстрахирало
| БЪД.ПРЕД.ВР., 1Л., МН.Ч. = ще сме абстрахирали
| БЪД.ПРЕД.ВР., 2Л., ЕД.Ч., М.Р. = ще си абстрахирал
| БЪД.ПРЕД.ВР., 2Л., ЕД.Ч., Ж.Р. = ще си абстрахирала
| БЪД.ПРЕД.ВР., 2Л., ЕД.Ч., СР.Р. = ще си абстрахирало
| БЪД.ПРЕД.ВР., 2Л., МН.Ч. = ще сте абстрахирали
| БЪД.ПРЕД.ВР., 3Л., ЕД.Ч., М.Р. = ще е абстрахирал
| БЪД.ПРЕД.ВР., 3Л., ЕД.Ч., Ж.Р. = ще е абстрахирала
| БЪД.ПРЕД.ВР., 3Л., ЕД.Ч., СР.Р. = ще е абстрахирало
| БЪД.ПРЕД.ВР., 3Л., МН.Ч. = ще са абстрахирали
| БЪД.ВР. В МИН., 1Л., ЕД.Ч. = щях да абстрахирам
| БЪД.ВР. В МИН., 1Л., МН.Ч. = щяхме да абстрахираме
| БЪД.ВР. В МИН., 2Л., ЕД.Ч. = щеше да абстрахираш
| БЪД.ВР. В МИН., 2Л., МН.Ч. = щяхте да абстрахирате
| БЪД.ВР. В МИН., 3Л., ЕД.Ч. = щеше да абстрахира
| БЪД.ВР. В МИН., 3Л., МН.Ч. = щяха да абстрахират
| БЪД.ПРЕД.ВР. В МИН., 1Л., ЕД.Ч., М.Р. = щях да съм абстрахирал
| БЪД.ПРЕД.ВР. В МИН., 1Л., ЕД.Ч., Ж.Р. = щях да съм абстрахирала
| БЪД.ПРЕД.ВР. В МИН., 1Л., ЕД.Ч., СР.Р. = щях да съм абстрахирало
| БЪД.ПРЕД.ВР. В МИН., 1Л., МН.Ч. = щяхме да сме абстрахирали
| БЪД.ПРЕД.ВР. В МИН., 2Л., ЕД.Ч., М.Р. = щеше да си абстрахирал
| БЪД.ПРЕД.ВР. В МИН., 2Л., ЕД.Ч., Ж.Р. = щеше да си абстрахирала
| БЪД.ПРЕД.ВР. В МИН., 2Л., ЕД.Ч., СР.Р. = щеше да си абстрахирало
| БЪД.ПРЕД.ВР. В МИН., 2Л., МН.Ч. = щяхте да сте абстрахирали
| БЪД.ПРЕД.ВР. В МИН., 3Л., ЕД.Ч., М.Р. = щеше да е абстрахирал
| БЪД.ПРЕД.ВР. В МИН., 3Л., ЕД.Ч., Ж.Р. = щеше да е абстрахирала
| БЪД.ПРЕД.ВР. В МИН., 3Л., ЕД.Ч., СР.Р. = щеше да е абстрахирало
| БЪД.ПРЕД.ВР. В МИН., 3Л., МН.Ч. = щяха да са абстрахирали
| ПР.НАКЛ., СЕГ.ВР., 1Л., ЕД.Ч., М.Р. = абстрахирал съм
| ПР.НАКЛ., СЕГ.ВР., 1Л., ЕД.Ч., Ж.Р. = абстрахирала съм
| ПР.НАКЛ., СЕГ.ВР., 1Л., ЕД.Ч., СР.Р. = абстрахирало съм
| ПР.НАКЛ., СЕГ.ВР., 1Л., МН.Ч. = абстрахирали сме
| ПР.НАКЛ., СЕГ.ВР., 2Л., ЕД.Ч., М.Р. = абстрахирал си
| ПР.НАКЛ., СЕГ.ВР., 2Л., ЕД.Ч., Ж.Р. = абстрахирала си
| ПР.НАКЛ., СЕГ.ВР., 2Л., ЕД.Ч., СР.Р. = абстрахирало си
| ПР.НАКЛ., СЕГ.ВР., 2Л., МН.Ч. = абстрахирали сте
| ПР.НАКЛ., СЕГ.ВР., 3Л., ЕД.Ч., М.Р. = абстрахирал (е)
| ПР.НАКЛ., СЕГ.ВР., 3Л., ЕД.Ч., Ж.Р. = абстрахирала (е)
| ПР.НАКЛ., СЕГ.ВР., 3Л., ЕД.Ч., СР.Р. = абстрахирало (е)
| ПР.НАКЛ., СЕГ.ВР., 3Л., МН.Ч. = абстрахирали (са)
| ПР.НАКЛ., МИН.СВ.ВР., 1Л., ЕД.Ч., М.Р. = абстрахирал съм
| ПР.НАКЛ., МИН.СВ.ВР., 1Л., ЕД.Ч., Ж.Р. = абстрахирала съм
| ПР.НАКЛ., МИН.СВ.ВР., 1Л., ЕД.Ч., СР.Р. = абстрахирало съм
| ПР.НАКЛ., МИН.СВ.ВР., 1Л., МН.Ч. = абстрахирали сме
| ПР.НАКЛ., МИН.СВ.ВР., 2Л., ЕД.Ч., М.Р. = абстрахирал си
| ПР.НАКЛ., МИН.СВ.ВР., 2Л., ЕД.Ч., Ж.Р. = абстрахирала си
| ПР.НАКЛ., МИН.СВ.ВР., 2Л., ЕД.Ч., СР.Р. = абстрахирало си
| ПР.НАКЛ., МИН.СВ.ВР., 2Л., МН.Ч. = абстрахирали сте
| ПР.НАКЛ., МИН.СВ.ВР., 3Л., ЕД.Ч., М.Р. = абстрахирал (е)
| ПР.НАКЛ., МИН.СВ.ВР., 3Л., ЕД.Ч., Ж.Р. = абстрахирала (е)
| ПР.НАКЛ., МИН.СВ.ВР., 3Л., ЕД.Ч., СР.Р. = абстрахирало (е)
| ПР.НАКЛ., МИН.СВ.ВР., 3Л., МН.Ч. = абстрахирали (са)
| ПР.НАКЛ., МИН.НЕОПР.ВР., 1Л., ЕД.Ч., М.Р. = бил съм абстрахирал
| ПР.НАКЛ., МИН.НЕОПР.ВР., 1Л., ЕД.Ч., Ж.Р. = била съм абстрахирала
| ПР.НАКЛ., МИН.НЕОПР.ВР., 1Л., ЕД.Ч., СР.Р. = било съм абстрахирало
| ПР.НАКЛ., МИН.НЕОПР.ВР., 1Л., МН.Ч. = били сме абстрахирали
| ПР.НАКЛ., МИН.НЕОПР.ВР., 2Л., ЕД.Ч., М.Р. = бил си абстрахирал
| ПР.НАКЛ., МИН.НЕОПР.ВР., 2Л., ЕД.Ч., Ж.Р. = била си абстрахирала
| ПР.НАКЛ., МИН.НЕОПР.ВР., 2Л., ЕД.Ч., СР.Р. = било си абстрахирало
| ПР.НАКЛ., МИН.НЕОПР.ВР., 2Л., МН.Ч. = били сте абстрахирали
| ПР.НАКЛ., МИН.НЕОПР.ВР., 3Л., ЕД.Ч., М.Р. = бил (е) абстрахирал
| ПР.НАКЛ., МИН.НЕОПР.ВР., 3Л., ЕД.Ч., Ж.Р. = била (е) абстрахирала
| ПР.НАКЛ., МИН.НЕОПР.ВР., 3Л., ЕД.Ч., СР.Р. = било (е) абстрахирало
| ПР.НАКЛ., МИН.НЕОПР.ВР., 3Л., МН.Ч. = били (са) абстрахирали
| ПР.НАКЛ., БЪД.ВР., 1Л., ЕД.Ч., М.Р. = щял съм да абстрахирам
| ПР.НАКЛ., БЪД.ВР., 1Л., ЕД.Ч., Ж.Р. = щяла съм да абстрахирам
| ПР.НАКЛ., БЪД.ВР., 1Л., ЕД.Ч., СР.Р. = щяло съм да абстрахирам
| ПР.НАКЛ., БЪД.ВР., 1Л., МН.Ч. = щели сме да абстрахираме
| ПР.НАКЛ., БЪД.ВР., 2Л., ЕД.Ч., М.Р. = щял си да абстрахираш
| ПР.НАКЛ., БЪД.ВР., 2Л., ЕД.Ч., Ж.Р. = щяла си да абстрахираш
| ПР.НАКЛ., БЪД.ВР., 2Л., ЕД.Ч., СР.Р. = щяло си да абстрахираш
| ПР.НАКЛ., БЪД.ВР., 2Л., МН.Ч. = щели сте да абстрахирате
| ПР.НАКЛ., БЪД.ВР., 3Л., ЕД.Ч., М.Р. = щял (е) да абстрахира
| ПР.НАКЛ., БЪД.ВР., 3Л., ЕД.Ч., Ж.Р. = щяла (е) да абстрахира
| ПР.НАКЛ., БЪД.ВР., 3Л., ЕД.Ч., СР.Р. = щяло (е) да абстрахира
| ПР.НАКЛ., БЪД.ВР., 3Л., МН.Ч. = щели (са) да абстрахират
| ПР.НАКЛ., БЪД.ПРЕД.ВР., 1Л., ЕД.Ч., М.Р. = щял съм да съм абстрахирал
| ПР.НАКЛ., БЪД.ПРЕД.ВР., 1Л., ЕД.Ч., Ж.Р. = щяла съм да съм абстрахирала
| ПР.НАКЛ., БЪД.ПРЕД.ВР., 1Л., ЕД.Ч., СР.Р. = щяло съм да съм абстрахирало
| ПР.НАКЛ., БЪД.ПРЕД.ВР., 1Л., МН.Ч. = щели сме да сме абстрахирали
| ПР.НАКЛ., БЪД.ПРЕД.ВР., 2Л., ЕД.Ч., М.Р. = щял си да си абстрахирал
| ПР.НАКЛ., БЪД.ПРЕД.ВР., 2Л., ЕД.Ч., Ж.Р. = щяла си да си абстрахирала
| ПР.НАКЛ., БЪД.ПРЕД.ВР., 2Л., ЕД.Ч., СР.Р. = щяло си да си абстрахирало
| ПР.НАКЛ., БЪД.ПРЕД.ВР., 2Л., МН.Ч. = щели сте да сте абстрахирали
| ПР.НАКЛ., БЪД.ПРЕД.ВР., 3Л., ЕД.Ч., М.Р. = щял (е) да е абстрахирал
| ПР.НАКЛ., БЪД.ПРЕД.ВР., 3Л., ЕД.Ч., Ж.Р. = щяла (е) да е абстрахирала
| ПР.НАКЛ., БЪД.ПРЕД.ВР., 3Л., ЕД.Ч., СР.Р. = щяло (е) да е абстрахирало
| ПР.НАКЛ., БЪД.ПРЕД.ВР., 3Л., МН.Ч. = щели (са) да са абстрахирали
| УСЛОВНО НАКЛОНЕНИЕ, 1Л., ЕД.Ч., М.Р. = бих абстрахирал
| УСЛОВНО НАКЛОНЕНИЕ, 1Л., ЕД.Ч., Ж.Р. = бих абстрахирала
| УСЛОВНО НАКЛОНЕНИЕ, 1Л., ЕД.Ч., СР.Р. = бих абстрахирало
| УСЛОВНО НАКЛОНЕНИЕ, 1Л., МН.Ч. = бихме абстрахирали
| УСЛОВНО НАКЛОНЕНИЕ, 2Л., ЕД.Ч., М.Р. = би абстрахирал
| УСЛОВНО НАКЛОНЕНИЕ, 2Л., ЕД.Ч., Ж.Р. = би абстрахирала
| УСЛОВНО НАКЛОНЕНИЕ, 2Л., ЕД.Ч., СР.Р. = би абстрахирало
| УСЛОВНО НАКЛОНЕНИЕ, 2Л., МН.Ч. = бихте абстрахирали
| УСЛОВНО НАКЛОНЕНИЕ, 3Л., ЕД.Ч., М.Р. = би абстрахирал
| УСЛОВНО НАКЛОНЕНИЕ, 3Л., ЕД.Ч., Ж.Р. = би абстрахирала
| УСЛОВНО НАКЛОНЕНИЕ, 3Л., ЕД.Ч., СР.Р. = би абстрахирало
| УСЛОВНО НАКЛОНЕНИЕ, 3Л., МН.Ч. = биха абстрахирали
| ПОВЕЛИТЕЛНО НАКЛОНЕНИЕ, ЕД.Ч. = аб·с·т·ра·хи·рай
| ПОВЕЛИТЕЛНО НАКЛОНЕНИЕ, МН.Ч. = аб·с·т·ра·хи·рай·те
| МИН.СТРАД.ПРИЧ. М.Р. = аб·с·т·ра·хи·ран
| МИН.СТРАД.ПРИЧ. М.Р. НЕПЪЛЕН ЧЛЕН = аб·с·т·ра·хи·ра·ния
| МИН.СТРАД.ПРИЧ. М.Р. ПЪЛЕН ЧЛЕН = аб·с·т·ра·хи·ра·ни·ят
| МИН.СТРАД.ПРИЧ. Ж.Р. = аб·с·т·ра·хи·ра·на
| МИН.СТРАД.ПРИЧ. Ж.Р. ЧЛЕН = аб·с·т·ра·хи·ра·на·та
| МИН.СТРАД.ПРИЧ. СР.Р. = аб·с·т·ра·хи·ра·но
| МИН.СТРАД.ПРИЧ. СР.Р. ЧЛЕН = аб·с·т·ра·хи·ра·но·то
| МИН.СТРАД.ПРИЧ. МН.Ч. = аб·с·т·ра·хи·ра·ни
| МИН.СТРАД.ПРИЧ. МН.Ч. ЧЛЕН = аб·с·т·ра·хи·ра·ни·те
| МИН.ДЕЯТ.СВ.ПРИЧ. М.Р. = аб·с·т·ра·хи·рал
| МИН.ДЕЯТ.СВ.ПРИЧ. М.Р. НЕПЪЛЕН ЧЛЕН = аб·с·т·ра·хи·ра·лия
| МИН.ДЕЯТ.СВ.ПРИЧ. М.Р. ПЪЛЕН ЧЛЕН = аб·с·т·ра·хи·ра·ли·ят
| МИН.ДЕЯТ.СВ.ПРИЧ. Ж.Р. = аб·с·т·ра·хи·ра·ла
| МИН.ДЕЯТ.СВ.ПРИЧ. Ж.Р. ЧЛЕН = аб·с·т·ра·хи·ра·ла·та
| МИН.ДЕЯТ.СВ.ПРИЧ. СР.Р. = аб·с·т·ра·хи·ра·ло
| МИН.ДЕЯТ.СВ.ПРИЧ. СР.Р. ЧЛЕН = аб·с·т·ра·хи·ра·ло·то
| МИН.ДЕЯТ.СВ.ПРИЧ. МН.Ч. = аб·с·т·ра·хи·ра·ли
| МИН.ДЕЯТ.СВ.ПРИЧ. МН.Ч. ЧЛЕН = аб·с·т·ра·хи·ра·ли·те
| МИН.ДЕЯТ.НЕСВ.ПРИЧ. М.Р. = аб·с·т·ра·хи·рал
| МИН.ДЕЯТ.НЕСВ.ПРИЧ. М.Р. НЕПЪЛЕН ЧЛЕН = аб·с·т·ра·хи·ра·лия
| МИН.ДЕЯТ.НЕСВ.ПРИЧ. М.Р. ПЪЛЕН ЧЛЕН = аб·с·т·ра·хи·ра·ли·ят
| МИН.ДЕЯТ.НЕСВ.ПРИЧ. Ж.Р. = аб·с·т·ра·хи·ра·ла
| МИН.ДЕЯТ.НЕСВ.ПРИЧ. Ж.Р. ЧЛЕН = аб·с·т·ра·хи·ра·ла·та
| МИН.ДЕЯТ.НЕСВ.ПРИЧ. СР.Р. = аб·с·т·ра·хи·ра·ло
| МИН.ДЕЯТ.НЕСВ.ПРИЧ. СР.Р. ЧЛЕН = аб·с·т·ра·хи·ра·ло·то
| МИН.ДЕЯТ.НЕСВ.ПРИЧ. МН.Ч. = аб·с·т·ра·хи·ра·ли
| МИН.ДЕЯТ.НЕСВ.ПРИЧ. МН.Ч. ЧЛЕН = аб·с·т·ра·хи·ра·ли·те
| СЕГ.ДЕЯТ.ПРИЧ. М.Р. = аб·с·т·ра·хи·ращ
| СЕГ.ДЕЯТ.ПРИЧ. М.Р. НЕПЪЛЕН ЧЛЕН = аб·с·т·ра·хи·ра·щия
| СЕГ.ДЕЯТ.ПРИЧ. М.Р. ПЪЛЕН ЧЛЕН = аб·с·т·ра·хи·ра·щи·ят
| СЕГ.ДЕЯТ.ПРИЧ. Ж.Р. = аб·с·т·ра·хи·ра·ща
| СЕГ.ДЕЯТ.ПРИЧ. Ж.Р. ЧЛЕН = аб·с·т·ра·хи·ра·ща·та
| СЕГ.ДЕЯТ.ПРИЧ. СР.Р. = аб·с·т·ра·хи·ра·що
| СЕГ.ДЕЯТ.ПРИЧ. СР.Р. ЧЛЕН = аб·с·т·ра·хи·ра·що·то
| СЕГ.ДЕЯТ.ПРИЧ. МН.Ч. = аб·с·т·ра·хи·ра·щи
| СЕГ.ДЕЯТ.ПРИЧ. МН.Ч. ЧЛЕН = аб·с·т·ра·хи·ра·щи·те
| ДЕЕПРИЧАСТИЕ = аб·с·т·ра·хи·рай·ки
| СКРИТИ ПРЕПРАТКИ = 
[[абстрахирам]],
[[абстрахираш]],
[[абстрахира]],
[[абстрахираме]],
[[абстрахирате]],
[[абстрахират]],
[[абстрахирах]],
[[абстрахирахме]],
[[абстрахирахте]],
[[абстрахираха]],
[[абстрахираше]],
[[абстрахирай]],
[[абстрахирайте]],
[[абстрахирал]],
[[абстрахиралия]],
[[абстрахиралият]],
[[абстрахирала]],
[[абстрахиралата]],
[[абстрахирало]],
[[абстрахиралото]],
[[абстрахирали]],
[[абстрахиралите]],
[[абстрахиран]],
[[абстрахирания]],
[[абстрахираният]],
[[абстрахирана]],
[[абстрахираната]],
[[абстрахирано]],
[[абстрахираното]],
[[абстрахирани]],
[[абстрахираните]],
[[абстрахиращ]],
[[абстрахиращия]],
[[абстрахиращият]],
[[абстрахираща]],
[[абстрахиращата]],
[[абстрахиращо]],
[[абстрахиращото]],
[[абстрахиращи]],
[[абстрахиращите]],
[[абстрахирайки]],
[[абстрахирал съм]],
[[абстрахирала съм]],
[[абстрахирало съм]],
[[абстрахирали сме]],
[[абстрахирал си]],
[[абстрахирала си]],
[[абстрахирало си]],
[[абстрахирали сте]],
[[абстрахирал е]],
[[абстрахирала е]],
[[абстрахирало е]],
[[абстрахирали са]],
[[бях абстрахирал]],
[[бях абстрахирала]],
[[бях абстрахирало]],
[[бяхме абстрахирали]],
[[беше абстрахирал]],
[[беше абстрахирала]],
[[беше абстрахирало]],
[[бяхте абстрахирали]],
[[бяха абстрахирали]],
[[ще абстрахирам]],
[[ще абстрахираме]],
[[ще абстрахираш]],
[[ще абстрахирате]],
[[ще абстрахира]],
[[ще абстрахират]],
[[ще съм абстрахирал]],
[[ще съм абстрахирала]],
[[ще съм абстрахирало]],
[[ще сме абстрахирали]],
[[ще си абстрахирал]],
[[ще си абстрахирала]],
[[ще си абстрахирало]],
[[ще сте абстрахирали]],
[[ще е абстрахирал]],
[[ще е абстрахирала]],
[[ще е абстрахирало]],
[[ще са абстрахирали]],
[[щях да абстрахирам]],
[[щяхме да абстрахираме]],
[[щеше да абстрахираш]],
[[щяхте да абстрахирате]],
[[щеше да абстрахира]],
[[щяха да абстрахират]],
[[щях да съм абстрахирал]],
[[щях да съм абстрахирала]],
[[щях да съм абстрахирало]],
[[щяхме да сме абстрахирали]],
[[щеше да си абстрахирал]],
[[щеше да си абстрахирала]],
[[щеше да си абстрахирало]],
[[щяхте да сте абстрахирали]],
[[щеше да е абстрахирал]],
[[щеше да е абстрахирала]],
[[щеше да е абстрахирало]],
[[щяха да са абстрахирали]],
[[бил съм абстрахирал]],
[[била съм абстрахирала]],
[[било съм абстрахирало]],
[[били сме абстрахирали]],
[[бил си абстрахирал]],
[[била си абстрахирала]],
[[било си абстрахирало]],
[[били сте абстрахирали]],
[[бил е абстрахирал]],
[[била е абстрахирала]],
[[било е абстрахирало]],
[[били са абстрахирали]],
[[щял съм да абстрахирам]],
[[щяла съм да абстрахирам]],
[[щяло съм да абстрахирам]],
[[щели сме да абстрахираме]],
[[щял си да абстрахираш]],
[[щяла си да абстрахираш]],
[[щяло си да абстрахираш]],
[[щели сте да абстрахирате]],
[[щял да абстрахира]],
[[щяла да абстрахира]],
[[щяло да абстрахира]],
[[щели да абстрахират]],
[[щял е да абстрахира]],
[[щяла е да абстрахира]],
[[щяло е да абстрахира]],
[[щели са да абстрахират]],
[[щял съм да съм абстрахирал]],
[[щяла съм да съм абстрахирала]],
[[щяло съм да съм абстрахирало]],
[[щели сме да сме абстрахирали]],
[[щял си да си абстрахирал]],
[[щяла си да си абстрахирала]],
[[щяло си да си абстрахирало]],
[[щели сте да сте абстрахирали]],
[[щял да е абстрахирал]],
[[щяла да е абстрахирала]],
[[щяло да е абстрахирало]],
[[щели да са абстрахирали]],
[[щял е да е абстрахирал]],
[[щяла е да е абстрахирала]],
[[щяло е да е абстрахирало]],
[[щели са да са абстрахирали]],
[[бих абстрахирал]],
[[бих абстрахирала]],
[[бих абстрахирало]],
[[бихме абстрахирали]],
[[би абстрахирал]],
[[би абстрахирала]],
[[би абстрахирало]],
[[бихте абстрахирали]],
[[биха абстрахирали]],
}}</text>
      <sha1>pf3lptscptw5kg66hcaecqvt2d436bp</sha1>
    </revision>
  </page>
  <page>
    <title>Шаблон:Словоформи/авансирам</title>
    <ns>10</ns>
    <id>486091</id>
    <revision>
      <id>518073</id>
      <parentid>18285</parentid>
      <timestamp>2005-05-10T08:12:15Z</timestamp>
      <contributor>
        <username>Bgbot</username>
        <id>83</id>
      </contributor>
      <comment>Борислав: Поправка на пренасянето</comment>
      <model>wikitext</model>
      <format>text/x-wiki</format>
      <text bytes="21272" xml:space="preserve">{{Шаблон:Словоформи/Глагол|
  ОСНОВНА ФОРМА = авансирам
| СЕГ.ВР., 1Л., ЕД.Ч. = аван·си·рам
| СЕГ.ВР., 1Л., МН.Ч. = аван·си·ра·ме
| СЕГ.ВР., 2Л., ЕД.Ч. = аван·си·раш
| СЕГ.ВР., 2Л., МН.Ч. = аван·си·ра·те
| СЕГ.ВР., 3Л., ЕД.Ч. = аван·си·ра
| СЕГ.ВР., 3Л., МН.Ч. = аван·си·рат
| МИН.СВ.ВР., 1Л., ЕД.Ч. = аван·си·рах
| МИН.СВ.ВР., 1Л., МН.Ч. = аван·си·рах·ме
| МИН.СВ.ВР., 2Л., ЕД.Ч. = аван·си·ра
| МИН.СВ.ВР., 2Л., МН.Ч. = аван·си·рах·те
| МИН.СВ.ВР., 3Л., ЕД.Ч. = аван·си·ра
| МИН.СВ.ВР., 3Л., МН.Ч. = аван·си·ра·ха
| МИН.НЕСВ.ВР., 1Л., ЕД.Ч. = аван·си·рах
| МИН.НЕСВ.ВР., 1Л., МН.Ч. = аван·си·рах·ме
| МИН.НЕСВ.ВР., 2Л., ЕД.Ч. = аван·си·ра·ше
| МИН.НЕСВ.ВР., 2Л., МН.Ч. = аван·си·рах·те
| МИН.НЕСВ.ВР., 3Л., ЕД.Ч. = аван·си·ра·ше
| МИН.НЕСВ.ВР., 3Л., МН.Ч. = аван·си·ра·ха
| МИН.НЕОПР.ВР., 1Л., ЕД.Ч., М.Р. = авансирал съм
| МИН.НЕОПР.ВР., 1Л., ЕД.Ч., Ж.Р. = авансирала съм
| МИН.НЕОПР.ВР., 1Л., ЕД.Ч., СР.Р. = авансирало съм
| МИН.НЕОПР.ВР., 1Л., МН.Ч. = авансирали сме
| МИН.НЕОПР.ВР., 2Л., ЕД.Ч., М.Р. = авансирал си
| МИН.НЕОПР.ВР., 2Л., ЕД.Ч., Ж.Р. = авансирала си
| МИН.НЕОПР.ВР., 2Л., ЕД.Ч., СР.Р. = авансирало си
| МИН.НЕОПР.ВР., 2Л., МН.Ч. = авансирали сте
| МИН.НЕОПР.ВР., 3Л., ЕД.Ч., М.Р. = авансирал е
| МИН.НЕОПР.ВР., 3Л., ЕД.Ч., Ж.Р. = авансирала е
| МИН.НЕОПР.ВР., 3Л., ЕД.Ч., СР.Р. = авансирало е
| МИН.НЕОПР.ВР., 3Л., МН.Ч. = авансирали са
| МИН.ПРЕД.ВР., 1Л., ЕД.Ч., М.Р. = бях авансирал
| МИН.ПРЕД.ВР., 1Л., ЕД.Ч., Ж.Р. = бях авансирала
| МИН.ПРЕД.ВР., 1Л., ЕД.Ч., СР.Р. = бях авансирало
| МИН.ПРЕД.ВР., 1Л., МН.Ч. = бяхме авансирали
| МИН.ПРЕД.ВР., 2Л., ЕД.Ч., М.Р. = беше авансирал
| МИН.ПРЕД.ВР., 2Л., ЕД.Ч., Ж.Р. = беше авансирала
| МИН.ПРЕД.ВР., 2Л., ЕД.Ч., СР.Р. = беше авансирало
| МИН.ПРЕД.ВР., 2Л., МН.Ч. = бяхте авансирали
| МИН.ПРЕД.ВР., 3Л., ЕД.Ч., М.Р. = беше авансирал
| МИН.ПРЕД.ВР., 3Л., ЕД.Ч., Ж.Р. = беше авансирала
| МИН.ПРЕД.ВР., 3Л., ЕД.Ч., СР.Р. = беше авансирало
| МИН.ПРЕД.ВР., 3Л., МН.Ч. = бяха авансирали
| БЪД.ВР., 1Л., ЕД.Ч. = ще авансирам
| БЪД.ВР., 1Л., МН.Ч. = ще авансираме
| БЪД.ВР., 2Л., ЕД.Ч. = ще авансираш
| БЪД.ВР., 2Л., МН.Ч. = ще авансирате
| БЪД.ВР., 3Л., ЕД.Ч. = ще авансира
| БЪД.ВР., 3Л., МН.Ч. = ще авансират
| БЪД.ПРЕД.ВР., 1Л., ЕД.Ч., М.Р. = ще съм авансирал
| БЪД.ПРЕД.ВР., 1Л., ЕД.Ч., Ж.Р. = ще съм авансирала
| БЪД.ПРЕД.ВР., 1Л., ЕД.Ч., СР.Р. = ще съм авансирало
| БЪД.ПРЕД.ВР., 1Л., МН.Ч. = ще сме авансирали
| БЪД.ПРЕД.ВР., 2Л., ЕД.Ч., М.Р. = ще си авансирал
| БЪД.ПРЕД.ВР., 2Л., ЕД.Ч., Ж.Р. = ще си авансирала
| БЪД.ПРЕД.ВР., 2Л., ЕД.Ч., СР.Р. = ще си авансирало
| БЪД.ПРЕД.ВР., 2Л., МН.Ч. = ще сте авансирали
| БЪД.ПРЕД.ВР., 3Л., ЕД.Ч., М.Р. = ще е авансирал
| БЪД.ПРЕД.ВР., 3Л., ЕД.Ч., Ж.Р. = ще е авансирала
| БЪД.ПРЕД.ВР., 3Л., ЕД.Ч., СР.Р. = ще е авансирало
| БЪД.ПРЕД.ВР., 3Л., МН.Ч. = ще са авансирали
| БЪД.ВР. В МИН., 1Л., ЕД.Ч. = щях да авансирам
| БЪД.ВР. В МИН., 1Л., МН.Ч. = щяхме да авансираме
| БЪД.ВР. В МИН., 2Л., ЕД.Ч. = щеше да авансираш
| БЪД.ВР. В МИН., 2Л., МН.Ч. = щяхте да авансирате
| БЪД.ВР. В МИН., 3Л., ЕД.Ч. = щеше да авансира
| БЪД.ВР. В МИН., 3Л., МН.Ч. = щяха да авансират
| БЪД.ПРЕД.ВР. В МИН., 1Л., ЕД.Ч., М.Р. = щях да съм авансирал
| БЪД.ПРЕД.ВР. В МИН., 1Л., ЕД.Ч., Ж.Р. = щях да съм авансирала
| БЪД.ПРЕД.ВР. В МИН., 1Л., ЕД.Ч., СР.Р. = щях да съм авансирало
| БЪД.ПРЕД.ВР. В МИН., 1Л., МН.Ч. = щяхме да сме авансирали
| БЪД.ПРЕД.ВР. В МИН., 2Л., ЕД.Ч., М.Р. = щеше да си авансирал
| БЪД.ПРЕД.ВР. В МИН., 2Л., ЕД.Ч., Ж.Р. = щеше да си авансирала
| БЪД.ПРЕД.ВР. В МИН., 2Л., ЕД.Ч., СР.Р. = щеше да си авансирало
| БЪД.ПРЕД.ВР. В МИН., 2Л., МН.Ч. = щяхте да сте авансирали
| БЪД.ПРЕД.ВР. В МИН., 3Л., ЕД.Ч., М.Р. = щеше да е авансирал
| БЪД.ПРЕД.ВР. В МИН., 3Л., ЕД.Ч., Ж.Р. = щеше да е авансирала
| БЪД.ПРЕД.ВР. В МИН., 3Л., ЕД.Ч., СР.Р. = щеше да е авансирало
| БЪД.ПРЕД.ВР. В МИН., 3Л., МН.Ч. = щяха да са авансирали
| ПР.НАКЛ., СЕГ.ВР., 1Л., ЕД.Ч., М.Р. = авансирал съм
| ПР.НАКЛ., СЕГ.ВР., 1Л., ЕД.Ч., Ж.Р. = авансирала съм
| ПР.НАКЛ., СЕГ.ВР., 1Л., ЕД.Ч., СР.Р. = авансирало съм
| ПР.НАКЛ., СЕГ.ВР., 1Л., МН.Ч. = авансирали сме
| ПР.НАКЛ., СЕГ.ВР., 2Л., ЕД.Ч., М.Р. = авансирал си
| ПР.НАКЛ., СЕГ.ВР., 2Л., ЕД.Ч., Ж.Р. = авансирала си
| ПР.НАКЛ., СЕГ.ВР., 2Л., ЕД.Ч., СР.Р. = авансирало си
| ПР.НАКЛ., СЕГ.ВР., 2Л., МН.Ч. = авансирали сте
| ПР.НАКЛ., СЕГ.ВР., 3Л., ЕД.Ч., М.Р. = авансирал (е)
| ПР.НАКЛ., СЕГ.ВР., 3Л., ЕД.Ч., Ж.Р. = авансирала (е)
| ПР.НАКЛ., СЕГ.ВР., 3Л., ЕД.Ч., СР.Р. = авансирало (е)
| ПР.НАКЛ., СЕГ.ВР., 3Л., МН.Ч. = авансирали (са)
| ПР.НАКЛ., МИН.СВ.ВР., 1Л., ЕД.Ч., М.Р. = авансирал съм
| ПР.НАКЛ., МИН.СВ.ВР., 1Л., ЕД.Ч., Ж.Р. = авансирала съм
| ПР.НАКЛ., МИН.СВ.ВР., 1Л., ЕД.Ч., СР.Р. = авансирало съм
| ПР.НАКЛ., МИН.СВ.ВР., 1Л., МН.Ч. = авансирали сме
| ПР.НАКЛ., МИН.СВ.ВР., 2Л., ЕД.Ч., М.Р. = авансирал си
| ПР.НАКЛ., МИН.СВ.ВР., 2Л., ЕД.Ч., Ж.Р. = авансирала си
| ПР.НАКЛ., МИН.СВ.ВР., 2Л., ЕД.Ч., СР.Р. = авансирало си
| ПР.НАКЛ., МИН.СВ.ВР., 2Л., МН.Ч. = авансирали сте
| ПР.НАКЛ., МИН.СВ.ВР., 3Л., ЕД.Ч., М.Р. = авансирал (е)
| ПР.НАКЛ., МИН.СВ.ВР., 3Л., ЕД.Ч., Ж.Р. = авансирала (е)
| ПР.НАКЛ., МИН.СВ.ВР., 3Л., ЕД.Ч., СР.Р. = авансирало (е)
| ПР.НАКЛ., МИН.СВ.ВР., 3Л., МН.Ч. = авансирали (са)
| ПР.НАКЛ., МИН.НЕОПР.ВР., 1Л., ЕД.Ч., М.Р. = бил съм авансирал
| ПР.НАКЛ., МИН.НЕОПР.ВР., 1Л., ЕД.Ч., Ж.Р. = била съм авансирала
| ПР.НАКЛ., МИН.НЕОПР.ВР., 1Л., ЕД.Ч., СР.Р. = било съм авансирало
| ПР.НАКЛ., МИН.НЕОПР.ВР., 1Л., МН.Ч. = били сме авансирали
| ПР.НАКЛ., МИН.НЕОПР.ВР., 2Л., ЕД.Ч., М.Р. = бил си авансирал
| ПР.НАКЛ., МИН.НЕОПР.ВР., 2Л., ЕД.Ч., Ж.Р. = била си авансирала
| ПР.НАКЛ., МИН.НЕОПР.ВР., 2Л., ЕД.Ч., СР.Р. = било си авансирало
| ПР.НАКЛ., МИН.НЕОПР.ВР., 2Л., МН.Ч. = били сте авансирали
| ПР.НАКЛ., МИН.НЕОПР.ВР., 3Л., ЕД.Ч., М.Р. = бил (е) авансирал
| ПР.НАКЛ., МИН.НЕОПР.ВР., 3Л., ЕД.Ч., Ж.Р. = била (е) авансирала
| ПР.НАКЛ., МИН.НЕОПР.ВР., 3Л., ЕД.Ч., СР.Р. = било (е) авансирало
| ПР.НАКЛ., МИН.НЕОПР.ВР., 3Л., МН.Ч. = били (са) авансирали
| ПР.НАКЛ., БЪД.ВР., 1Л., ЕД.Ч., М.Р. = щял съм да авансирам
| ПР.НАКЛ., БЪД.ВР., 1Л., ЕД.Ч., Ж.Р. = щяла съм да авансирам
| ПР.НАКЛ., БЪД.ВР., 1Л., ЕД.Ч., СР.Р. = щяло съм да авансирам
| ПР.НАКЛ., БЪД.ВР., 1Л., МН.Ч. = щели сме да авансираме
| ПР.НАКЛ., БЪД.ВР., 2Л., ЕД.Ч., М.Р. = щял си да авансираш
| ПР.НАКЛ., БЪД.ВР., 2Л., ЕД.Ч., Ж.Р. = щяла си да авансираш
| ПР.НАКЛ., БЪД.ВР., 2Л., ЕД.Ч., СР.Р. = щяло си да авансираш
| ПР.НАКЛ., БЪД.ВР., 2Л., МН.Ч. = щели сте да авансирате
| ПР.НАКЛ., БЪД.ВР., 3Л., ЕД.Ч., М.Р. = щял (е) да авансира
| ПР.НАКЛ., БЪД.ВР., 3Л., ЕД.Ч., Ж.Р. = щяла (е) да авансира
| ПР.НАКЛ., БЪД.ВР., 3Л., ЕД.Ч., СР.Р. = щяло (е) да авансира
| ПР.НАКЛ., БЪД.ВР., 3Л., МН.Ч. = щели (са) да авансират
| ПР.НАКЛ., БЪД.ПРЕД.ВР., 1Л., ЕД.Ч., М.Р. = щял съм да съм авансирал
| ПР.НАКЛ., БЪД.ПРЕД.ВР., 1Л., ЕД.Ч., Ж.Р. = щяла съм да съм авансирала
| ПР.НАКЛ., БЪД.ПРЕД.ВР., 1Л., ЕД.Ч., СР.Р. = щяло съм да съм авансирало
| ПР.НАКЛ., БЪД.ПРЕД.ВР., 1Л., МН.Ч. = щели сме да сме авансирали
| ПР.НАКЛ., БЪД.ПРЕД.ВР., 2Л., ЕД.Ч., М.Р. = щял си да си авансирал
| ПР.НАКЛ., БЪД.ПРЕД.ВР., 2Л., ЕД.Ч., Ж.Р. = щяла си да си авансирала
| ПР.НАКЛ., БЪД.ПРЕД.ВР., 2Л., ЕД.Ч., СР.Р. = щяло си да си авансирало
| ПР.НАКЛ., БЪД.ПРЕД.ВР., 2Л., МН.Ч. = щели сте да сте авансирали
| ПР.НАКЛ., БЪД.ПРЕД.ВР., 3Л., ЕД.Ч., М.Р. = щял (е) да е авансирал
| ПР.НАКЛ., БЪД.ПРЕД.ВР., 3Л., ЕД.Ч., Ж.Р. = щяла (е) да е авансирала
| ПР.НАКЛ., БЪД.ПРЕД.ВР., 3Л., ЕД.Ч., СР.Р. = щяло (е) да е авансирало
| ПР.НАКЛ., БЪД.ПРЕД.ВР., 3Л., МН.Ч. = щели (са) да са авансирали
| УСЛОВНО НАКЛОНЕНИЕ, 1Л., ЕД.Ч., М.Р. = бих авансирал
| УСЛОВНО НАКЛОНЕНИЕ, 1Л., ЕД.Ч., Ж.Р. = бих авансирала
| УСЛОВНО НАКЛОНЕНИЕ, 1Л., ЕД.Ч., СР.Р. = бих авансирало
| УСЛОВНО НАКЛОНЕНИЕ, 1Л., МН.Ч. = бихме авансирали
| УСЛОВНО НАКЛОНЕНИЕ, 2Л., ЕД.Ч., М.Р. = би авансирал
| УСЛОВНО НАКЛОНЕНИЕ, 2Л., ЕД.Ч., Ж.Р. = би авансирала
| УСЛОВНО НАКЛОНЕНИЕ, 2Л., ЕД.Ч., СР.Р. = би авансирало
| УСЛОВНО НАКЛОНЕНИЕ, 2Л., МН.Ч. = бихте авансирали
| УСЛОВНО НАКЛОНЕНИЕ, 3Л., ЕД.Ч., М.Р. = би авансирал
| УСЛОВНО НАКЛОНЕНИЕ, 3Л., ЕД.Ч., Ж.Р. = би авансирала
| УСЛОВНО НАКЛОНЕНИЕ, 3Л., ЕД.Ч., СР.Р. = би авансирало
| УСЛОВНО НАКЛОНЕНИЕ, 3Л., МН.Ч. = биха авансирали
| ПОВЕЛИТЕЛНО НАКЛОНЕНИЕ, ЕД.Ч. = аван·си·рай
| ПОВЕЛИТЕЛНО НАКЛОНЕНИЕ, МН.Ч. = аван·си·рай·те
| МИН.СТРАД.ПРИЧ. М.Р. = аван·си·ран
| МИН.СТРАД.ПРИЧ. М.Р. НЕПЪЛЕН ЧЛЕН = аван·си·ра·ния
| МИН.СТРАД.ПРИЧ. М.Р. ПЪЛЕН ЧЛЕН = аван·си·ра·ни·ят
| МИН.СТРАД.ПРИЧ. Ж.Р. = аван·си·ра·на
| МИН.СТРАД.ПРИЧ. Ж.Р. ЧЛЕН = аван·си·ра·на·та
| МИН.СТРАД.ПРИЧ. СР.Р. = аван·си·ра·но
| МИН.СТРАД.ПРИЧ. СР.Р. ЧЛЕН = аван·си·ра·но·то
| МИН.СТРАД.ПРИЧ. МН.Ч. = аван·си·ра·ни
| МИН.СТРАД.ПРИЧ. МН.Ч. ЧЛЕН = аван·си·ра·ни·те
| МИН.ДЕЯТ.СВ.ПРИЧ. М.Р. = аван·си·рал
| МИН.ДЕЯТ.СВ.ПРИЧ. М.Р. НЕПЪЛЕН ЧЛЕН = аван·си·ра·лия
| МИН.ДЕЯТ.СВ.ПРИЧ. М.Р. ПЪЛЕН ЧЛЕН = аван·си·ра·ли·ят
| МИН.ДЕЯТ.СВ.ПРИЧ. Ж.Р. = аван·си·ра·ла
| МИН.ДЕЯТ.СВ.ПРИЧ. Ж.Р. ЧЛЕН = аван·си·ра·ла·та
| МИН.ДЕЯТ.СВ.ПРИЧ. СР.Р. = аван·си·ра·ло
| МИН.ДЕЯТ.СВ.ПРИЧ. СР.Р. ЧЛЕН = аван·си·ра·ло·то
| МИН.ДЕЯТ.СВ.ПРИЧ. МН.Ч. = аван·си·ра·ли
| МИН.ДЕЯТ.СВ.ПРИЧ. МН.Ч. ЧЛЕН = аван·си·ра·ли·те
| МИН.ДЕЯТ.НЕСВ.ПРИЧ. М.Р. = аван·си·рал
| МИН.ДЕЯТ.НЕСВ.ПРИЧ. М.Р. НЕПЪЛЕН ЧЛЕН = аван·си·ра·лия
| МИН.ДЕЯТ.НЕСВ.ПРИЧ. М.Р. ПЪЛЕН ЧЛЕН = аван·си·ра·ли·ят
| МИН.ДЕЯТ.НЕСВ.ПРИЧ. Ж.Р. = аван·си·ра·ла
| МИН.ДЕЯТ.НЕСВ.ПРИЧ. Ж.Р. ЧЛЕН = аван·си·ра·ла·та
| МИН.ДЕЯТ.НЕСВ.ПРИЧ. СР.Р. = аван·си·ра·ло
| МИН.ДЕЯТ.НЕСВ.ПРИЧ. СР.Р. ЧЛЕН = аван·си·ра·ло·то
| МИН.ДЕЯТ.НЕСВ.ПРИЧ. МН.Ч. = аван·си·ра·ли
| МИН.ДЕЯТ.НЕСВ.ПРИЧ. МН.Ч. ЧЛЕН = аван·си·ра·ли·те
| СЕГ.ДЕЯТ.ПРИЧ. М.Р. = аван·си·ращ
| СЕГ.ДЕЯТ.ПРИЧ. М.Р. НЕПЪЛЕН ЧЛЕН = аван·си·ра·щия
| СЕГ.ДЕЯТ.ПРИЧ. М.Р. ПЪЛЕН ЧЛЕН = аван·си·ра·щи·ят
| СЕГ.ДЕЯТ.ПРИЧ. Ж.Р. = аван·си·ра·ща
| СЕГ.ДЕЯТ.ПРИЧ. Ж.Р. ЧЛЕН = аван·си·ра·ща·та
| СЕГ.ДЕЯТ.ПРИЧ. СР.Р. = аван·си·ра·що
| СЕГ.ДЕЯТ.ПРИЧ. СР.Р. ЧЛЕН = аван·си·ра·що·то
| СЕГ.ДЕЯТ.ПРИЧ. МН.Ч. = аван·си·ра·щи
| СЕГ.ДЕЯТ.ПРИЧ. МН.Ч. ЧЛЕН = аван·си·ра·щи·те
| ДЕЕПРИЧАСТИЕ = аван·си·рай·ки
| СКРИТИ ПРЕПРАТКИ = 
[[авансирам]],
[[авансираш]],
[[авансира]],
[[авансираме]],
[[авансирате]],
[[авансират]],
[[авансирах]],
[[авансирахме]],
[[авансирахте]],
[[авансираха]],
[[авансираше]],
[[авансирай]],
[[авансирайте]],
[[авансирал]],
[[авансиралия]],
[[авансиралият]],
[[авансирала]],
[[авансиралата]],
[[авансирало]],
[[авансиралото]],
[[авансирали]],
[[авансиралите]],
[[авансиран]],
[[авансирания]],
[[авансираният]],
[[авансирана]],
[[авансираната]],
[[авансирано]],
[[авансираното]],
[[авансирани]],
[[авансираните]],
[[авансиращ]],
[[авансиращия]],
[[авансиращият]],
[[авансираща]],
[[авансиращата]],
[[авансиращо]],
[[авансиращото]],
[[авансиращи]],
[[авансиращите]],
[[авансирайки]],
[[авансирал съм]],
[[авансирала съм]],
[[авансирало съм]],
[[авансирали сме]],
[[авансирал си]],
[[авансирала си]],
[[авансирало си]],
[[авансирали сте]],
[[авансирал е]],
[[авансирала е]],
[[авансирало е]],
[[авансирали са]],
[[бях авансирал]],
[[бях авансирала]],
[[бях авансирало]],
[[бяхме авансирали]],
[[беше авансирал]],
[[беше авансирала]],
[[беше авансирало]],
[[бяхте авансирали]],
[[бяха авансирали]],
[[ще авансирам]],
[[ще авансираме]],
[[ще авансираш]],
[[ще авансирате]],
[[ще авансира]],
[[ще авансират]],
[[ще съм авансирал]],
[[ще съм авансирала]],
[[ще съм авансирало]],
[[ще сме авансирали]],
[[ще си авансирал]],
[[ще си авансирала]],
[[ще си авансирало]],
[[ще сте авансирали]],
[[ще е авансирал]],
[[ще е авансирала]],
[[ще е авансирало]],
[[ще са авансирали]],
[[щях да авансирам]],
[[щяхме да авансираме]],
[[щеше да авансираш]],
[[щяхте да авансирате]],
[[щеше да авансира]],
[[щяха да авансират]],
[[щях да съм авансирал]],
[[щях да съм авансирала]],
[[щях да съм авансирало]],
[[щяхме да сме авансирали]],
[[щеше да си авансирал]],
[[щеше да си авансирала]],
[[щеше да си авансирало]],
[[щяхте да сте авансирали]],
[[щеше да е авансирал]],
[[щеше да е авансирала]],
[[щеше да е авансирало]],
[[щяха да са авансирали]],
[[бил съм авансирал]],
[[била съм авансирала]],
[[било съм авансирало]],
[[били сме авансирали]],
[[бил си авансирал]],
[[била си авансирала]],
[[било си авансирало]],
[[били сте авансирали]],
[[бил е авансирал]],
[[била е авансирала]],
[[било е авансирало]],
[[били са авансирали]],
[[щял съм да авансирам]],
[[щяла съм да авансирам]],
[[щяло съм да авансирам]],
[[щели сме да авансираме]],
[[щял си да авансираш]],
[[щяла си да авансираш]],
[[щяло си да авансираш]],
[[щели сте да авансирате]],
[[щял да авансира]],
[[щяла да авансира]],
[[щяло да авансира]],
[[щели да авансират]],
[[щял е да авансира]],
[[щяла е да авансира]],
[[щяло е да авансира]],
[[щели са да авансират]],
[[щял съм да съм авансирал]],
[[щяла съм да съм авансирала]],
[[щяло съм да съм авансирало]],
[[щели сме да сме авансирали]],
[[щял си да си авансирал]],
[[щяла си да си авансирала]],
[[щяло си да си авансирало]],
[[щели сте да сте авансирали]],
[[щял да е авансирал]],
[[щяла да е авансирала]],
[[щяло да е авансирало]],
[[щели да са авансирали]],
[[щял е да е авансирал]],
[[щяла е да е авансирала]],
[[щяло е да е авансирало]],
[[щели са да са авансирали]],
[[бих авансирал]],
[[бих авансирала]],
[[бих авансирало]],
[[бихме авансирали]],
[[би авансирал]],
[[би авансирала]],
[[би авансирало]],
[[бихте авансирали]],
[[биха авансирали]],
}}</text>
      <sha1>se331xgo9c57gbjul9ahqu77i65ioat</sha1>
    </revision>
  </page>
  <page>
    <title>Шаблон:Словоформи/аварирам</title>
    <ns>10</ns>
    <id>486102</id>
    <revision>
      <id>518084</id>
      <parentid>18557</parentid>
      <timestamp>2005-05-10T12:07:12Z</timestamp>
      <contributor>
        <username>Bgbot</username>
        <id>83</id>
      </contributor>
      <comment>Борислав: Поправка на пренасянето</comment>
      <model>wikitext</model>
      <format>text/x-wiki</format>
      <text bytes="20590" xml:space="preserve">{{Шаблон:Словоформи/Глагол|
  ОСНОВНА ФОРМА = аварирам
| СЕГ.ВР., 1Л., ЕД.Ч. = ава·ри·рам
| СЕГ.ВР., 1Л., МН.Ч. = ава·ри·ра·ме
| СЕГ.ВР., 2Л., ЕД.Ч. = ава·ри·раш
| СЕГ.ВР., 2Л., МН.Ч. = ава·ри·ра·те
| СЕГ.ВР., 3Л., ЕД.Ч. = ава·ри·ра
| СЕГ.ВР., 3Л., МН.Ч. = ава·ри·рат
| МИН.СВ.ВР., 1Л., ЕД.Ч. = ава·ри·рах
| МИН.СВ.ВР., 1Л., МН.Ч. = ава·ри·рах·ме
| МИН.СВ.ВР., 2Л., ЕД.Ч. = ава·ри·ра
| МИН.СВ.ВР., 2Л., МН.Ч. = ава·ри·рах·те
| МИН.СВ.ВР., 3Л., ЕД.Ч. = ава·ри·ра
| МИН.СВ.ВР., 3Л., МН.Ч. = ава·ри·ра·ха
| МИН.НЕСВ.ВР., 1Л., ЕД.Ч. = ава·ри·рах
| МИН.НЕСВ.ВР., 1Л., МН.Ч. = ава·ри·рах·ме
| МИН.НЕСВ.ВР., 2Л., ЕД.Ч. = ава·ри·ра·ше
| МИН.НЕСВ.ВР., 2Л., МН.Ч. = ава·ри·рах·те
| МИН.НЕСВ.ВР., 3Л., ЕД.Ч. = ава·ри·ра·ше
| МИН.НЕСВ.ВР., 3Л., МН.Ч. = ава·ри·ра·ха
| МИН.НЕОПР.ВР., 1Л., ЕД.Ч., М.Р. = аварирал съм
| МИН.НЕОПР.ВР., 1Л., ЕД.Ч., Ж.Р. = аварирала съм
| МИН.НЕОПР.ВР., 1Л., ЕД.Ч., СР.Р. = аварирало съм
| МИН.НЕОПР.ВР., 1Л., МН.Ч. = аварирали сме
| МИН.НЕОПР.ВР., 2Л., ЕД.Ч., М.Р. = аварирал си
| МИН.НЕОПР.ВР., 2Л., ЕД.Ч., Ж.Р. = аварирала си
| МИН.НЕОПР.ВР., 2Л., ЕД.Ч., СР.Р. = аварирало си
| МИН.НЕОПР.ВР., 2Л., МН.Ч. = аварирали сте
| МИН.НЕОПР.ВР., 3Л., ЕД.Ч., М.Р. = аварирал е
| МИН.НЕОПР.ВР., 3Л., ЕД.Ч., Ж.Р. = аварирала е
| МИН.НЕОПР.ВР., 3Л., ЕД.Ч., СР.Р. = аварирало е
| МИН.НЕОПР.ВР., 3Л., МН.Ч. = аварирали са
| МИН.ПРЕД.ВР., 1Л., ЕД.Ч., М.Р. = бях аварирал
| МИН.ПРЕД.ВР., 1Л., ЕД.Ч., Ж.Р. = бях аварирала
| МИН.ПРЕД.ВР., 1Л., ЕД.Ч., СР.Р. = бях аварирало
| МИН.ПРЕД.ВР., 1Л., МН.Ч. = бяхме аварирали
| МИН.ПРЕД.ВР., 2Л., ЕД.Ч., М.Р. = беше аварирал
| МИН.ПРЕД.ВР., 2Л., ЕД.Ч., Ж.Р. = беше аварирала
| МИН.ПРЕД.ВР., 2Л., ЕД.Ч., СР.Р. = беше аварирало
| МИН.ПРЕД.ВР., 2Л., МН.Ч. = бяхте аварирали
| МИН.ПРЕД.ВР., 3Л., ЕД.Ч., М.Р. = беше аварирал
| МИН.ПРЕД.ВР., 3Л., ЕД.Ч., Ж.Р. = беше аварирала
| МИН.ПРЕД.ВР., 3Л., ЕД.Ч., СР.Р. = беше аварирало
| МИН.ПРЕД.ВР., 3Л., МН.Ч. = бяха аварирали
| БЪД.ВР., 1Л., ЕД.Ч. = ще аварирам
| БЪД.ВР., 1Л., МН.Ч. = ще аварираме
| БЪД.ВР., 2Л., ЕД.Ч. = ще аварираш
| БЪД.ВР., 2Л., МН.Ч. = ще аварирате
| БЪД.ВР., 3Л., ЕД.Ч. = ще аварира
| БЪД.ВР., 3Л., МН.Ч. = ще аварират
| БЪД.ПРЕД.ВР., 1Л., ЕД.Ч., М.Р. = ще съм аварирал
| БЪД.ПРЕД.ВР., 1Л., ЕД.Ч., Ж.Р. = ще съм аварирала
| БЪД.ПРЕД.ВР., 1Л., ЕД.Ч., СР.Р. = ще съм аварирало
| БЪД.ПРЕД.ВР., 1Л., МН.Ч. = ще сме аварирали
| БЪД.ПРЕД.ВР., 2Л., ЕД.Ч., М.Р. = ще си аварирал
| БЪД.ПРЕД.ВР., 2Л., ЕД.Ч., Ж.Р. = ще си аварирала
| БЪД.ПРЕД.ВР., 2Л., ЕД.Ч., СР.Р. = ще си аварирало
| БЪД.ПРЕД.ВР., 2Л., МН.Ч. = ще сте аварирали
| БЪД.ПРЕД.ВР., 3Л., ЕД.Ч., М.Р. = ще е аварирал
| БЪД.ПРЕД.ВР., 3Л., ЕД.Ч., Ж.Р. = ще е аварирала
| БЪД.ПРЕД.ВР., 3Л., ЕД.Ч., СР.Р. = ще е аварирало
| БЪД.ПРЕД.ВР., 3Л., МН.Ч. = ще са аварирали
| БЪД.ВР. В МИН., 1Л., ЕД.Ч. = щях да аварирам
| БЪД.ВР. В МИН., 1Л., МН.Ч. = щяхме да аварираме
| БЪД.ВР. В МИН., 2Л., ЕД.Ч. = щеше да аварираш
| БЪД.ВР. В МИН., 2Л., МН.Ч. = щяхте да аварирате
| БЪД.ВР. В МИН., 3Л., ЕД.Ч. = щеше да аварира
| БЪД.ВР. В МИН., 3Л., МН.Ч. = щяха да аварират
| БЪД.ПРЕД.ВР. В МИН., 1Л., ЕД.Ч., М.Р. = щях да съм аварирал
| БЪД.ПРЕД.ВР. В МИН., 1Л., ЕД.Ч., Ж.Р. = щях да съм аварирала
| БЪД.ПРЕД.ВР. В МИН., 1Л., ЕД.Ч., СР.Р. = щях да съм аварирало
| БЪД.ПРЕД.ВР. В МИН., 1Л., МН.Ч. = щяхме да сме аварирали
| БЪД.ПРЕД.ВР. В МИН., 2Л., ЕД.Ч., М.Р. = щеше да си аварирал
| БЪД.ПРЕД.ВР. В МИН., 2Л., ЕД.Ч., Ж.Р. = щеше да си аварирала
| БЪД.ПРЕД.ВР. В МИН., 2Л., ЕД.Ч., СР.Р. = щеше да си аварирало
| БЪД.ПРЕД.ВР. В МИН., 2Л., МН.Ч. = щяхте да сте аварирали
| БЪД.ПРЕД.ВР. В МИН., 3Л., ЕД.Ч., М.Р. = щеше да е аварирал
| БЪД.ПРЕД.ВР. В МИН., 3Л., ЕД.Ч., Ж.Р. = щеше да е аварирала
| БЪД.ПРЕД.ВР. В МИН., 3Л., ЕД.Ч., СР.Р. = щеше да е аварирало
| БЪД.ПРЕД.ВР. В МИН., 3Л., МН.Ч. = щяха да са аварирали
| ПР.НАКЛ., СЕГ.ВР., 1Л., ЕД.Ч., М.Р. = аварирал съм
| ПР.НАКЛ., СЕГ.ВР., 1Л., ЕД.Ч., Ж.Р. = аварирала съм
| ПР.НАКЛ., СЕГ.ВР., 1Л., ЕД.Ч., СР.Р. = аварирало съм
| ПР.НАКЛ., СЕГ.ВР., 1Л., МН.Ч. = аварирали сме
| ПР.НАКЛ., СЕГ.ВР., 2Л., ЕД.Ч., М.Р. = аварирал си
| ПР.НАКЛ., СЕГ.ВР., 2Л., ЕД.Ч., Ж.Р. = аварирала си
| ПР.НАКЛ., СЕГ.ВР., 2Л., ЕД.Ч., СР.Р. = аварирало си
| ПР.НАКЛ., СЕГ.ВР., 2Л., МН.Ч. = аварирали сте
| ПР.НАКЛ., СЕГ.ВР., 3Л., ЕД.Ч., М.Р. = аварирал (е)
| ПР.НАКЛ., СЕГ.ВР., 3Л., ЕД.Ч., Ж.Р. = аварирала (е)
| ПР.НАКЛ., СЕГ.ВР., 3Л., ЕД.Ч., СР.Р. = аварирало (е)
| ПР.НАКЛ., СЕГ.ВР., 3Л., МН.Ч. = аварирали (са)
| ПР.НАКЛ., МИН.СВ.ВР., 1Л., ЕД.Ч., М.Р. = аварирал съм
| ПР.НАКЛ., МИН.СВ.ВР., 1Л., ЕД.Ч., Ж.Р. = аварирала съм
| ПР.НАКЛ., МИН.СВ.ВР., 1Л., ЕД.Ч., СР.Р. = аварирало съм
| ПР.НАКЛ., МИН.СВ.ВР., 1Л., МН.Ч. = аварирали сме
| ПР.НАКЛ., МИН.СВ.ВР., 2Л., ЕД.Ч., М.Р. = аварирал си
| ПР.НАКЛ., МИН.СВ.ВР., 2Л., ЕД.Ч., Ж.Р. = аварирала си
| ПР.НАКЛ., МИН.СВ.ВР., 2Л., ЕД.Ч., СР.Р. = аварирало си
| ПР.НАКЛ., МИН.СВ.ВР., 2Л., МН.Ч. = аварирали сте
| ПР.НАКЛ., МИН.СВ.ВР., 3Л., ЕД.Ч., М.Р. = аварирал (е)
| ПР.НАКЛ., МИН.СВ.ВР., 3Л., ЕД.Ч., Ж.Р. = аварирала (е)
| ПР.НАКЛ., МИН.СВ.ВР., 3Л., ЕД.Ч., СР.Р. = аварирало (е)
| ПР.НАКЛ., МИН.СВ.ВР., 3Л., МН.Ч. = аварирали (са)
| ПР.НАКЛ., МИН.НЕОПР.ВР., 1Л., ЕД.Ч., М.Р. = бил съм аварирал
| ПР.НАКЛ., МИН.НЕОПР.ВР., 1Л., ЕД.Ч., Ж.Р. = била съм аварирала
| ПР.НАКЛ., МИН.НЕОПР.ВР., 1Л., ЕД.Ч., СР.Р. = било съм аварирало
| ПР.НАКЛ., МИН.НЕОПР.ВР., 1Л., МН.Ч. = били сме аварирали
| ПР.НАКЛ., МИН.НЕОПР.ВР., 2Л., ЕД.Ч., М.Р. = бил си аварирал
| ПР.НАКЛ., МИН.НЕОПР.ВР., 2Л., ЕД.Ч., Ж.Р. = била си аварирала
| ПР.НАКЛ., МИН.НЕОПР.ВР., 2Л., ЕД.Ч., СР.Р. = било си аварирало
| ПР.НАКЛ., МИН.НЕОПР.ВР., 2Л., МН.Ч. = били сте аварирали
| ПР.НАКЛ., МИН.НЕОПР.ВР., 3Л., ЕД.Ч., М.Р. = бил (е) аварирал
| ПР.НАКЛ., МИН.НЕОПР.ВР., 3Л., ЕД.Ч., Ж.Р. = била (е) аварирала
| ПР.НАКЛ., МИН.НЕОПР.ВР., 3Л., ЕД.Ч., СР.Р. = било (е) аварирало
| ПР.НАКЛ., МИН.НЕОПР.ВР., 3Л., МН.Ч. = били (са) аварирали
| ПР.НАКЛ., БЪД.ВР., 1Л., ЕД.Ч., М.Р. = щял съм да аварирам
| ПР.НАКЛ., БЪД.ВР., 1Л., ЕД.Ч., Ж.Р. = щяла съм да аварирам
| ПР.НАКЛ., БЪД.ВР., 1Л., ЕД.Ч., СР.Р. = щяло съм да аварирам
| ПР.НАКЛ., БЪД.ВР., 1Л., МН.Ч. = щели сме да аварираме
| ПР.НАКЛ., БЪД.ВР., 2Л., ЕД.Ч., М.Р. = щял си да аварираш
| ПР.НАКЛ., БЪД.ВР., 2Л., ЕД.Ч., Ж.Р. = щяла си да аварираш
| ПР.НАКЛ., БЪД.ВР., 2Л., ЕД.Ч., СР.Р. = щяло си да аварираш
| ПР.НАКЛ., БЪД.ВР., 2Л., МН.Ч. = щели сте да аварирате
| ПР.НАКЛ., БЪД.ВР., 3Л., ЕД.Ч., М.Р. = щял (е) да аварира
| ПР.НАКЛ., БЪД.ВР., 3Л., ЕД.Ч., Ж.Р. = щяла (е) да аварира
| ПР.НАКЛ., БЪД.ВР., 3Л., ЕД.Ч., СР.Р. = щяло (е) да аварира
| ПР.НАКЛ., БЪД.ВР., 3Л., МН.Ч. = щели (са) да аварират
| ПР.НАКЛ., БЪД.ПРЕД.ВР., 1Л., ЕД.Ч., М.Р. = щял съм да съм аварирал
| ПР.НАКЛ., БЪД.ПРЕД.ВР., 1Л., ЕД.Ч., Ж.Р. = щяла съм да съм аварирала
| ПР.НАКЛ., БЪД.ПРЕД.ВР., 1Л., ЕД.Ч., СР.Р. = щяло съм да съм аварирало
| ПР.НАКЛ., БЪД.ПРЕД.ВР., 1Л., МН.Ч. = щели сме да сме аварирали
| ПР.НАКЛ., БЪД.ПРЕД.ВР., 2Л., ЕД.Ч., М.Р. = щял си да си аварирал
| ПР.НАКЛ., БЪД.ПРЕД.ВР., 2Л., ЕД.Ч., Ж.Р. = щяла си да си аварирала
| ПР.НАКЛ., БЪД.ПРЕД.ВР., 2Л., ЕД.Ч., СР.Р. = щяло си да си аварирало
| ПР.НАКЛ., БЪД.ПРЕД.ВР., 2Л., МН.Ч. = щели сте да сте аварирали
| ПР.НАКЛ., БЪД.ПРЕД.ВР., 3Л., ЕД.Ч., М.Р. = щял (е) да е аварирал
| ПР.НАКЛ., БЪД.ПРЕД.ВР., 3Л., ЕД.Ч., Ж.Р. = щяла (е) да е аварирала
| ПР.НАКЛ., БЪД.ПРЕД.ВР., 3Л., ЕД.Ч., СР.Р. = щяло (е) да е аварирало
| ПР.НАКЛ., БЪД.ПРЕД.ВР., 3Л., МН.Ч. = щели (са) да са аварирали
| УСЛОВНО НАКЛОНЕНИЕ, 1Л., ЕД.Ч., М.Р. = бих аварирал
| УСЛОВНО НАКЛОНЕНИЕ, 1Л., ЕД.Ч., Ж.Р. = бих аварирала
| УСЛОВНО НАКЛОНЕНИЕ, 1Л., ЕД.Ч., СР.Р. = бих аварирало
| УСЛОВНО НАКЛОНЕНИЕ, 1Л., МН.Ч. = бихме аварирали
| УСЛОВНО НАКЛОНЕНИЕ, 2Л., ЕД.Ч., М.Р. = би аварирал
| УСЛОВНО НАКЛОНЕНИЕ, 2Л., ЕД.Ч., Ж.Р. = би аварирала
| УСЛОВНО НАКЛОНЕНИЕ, 2Л., ЕД.Ч., СР.Р. = би аварирало
| УСЛОВНО НАКЛОНЕНИЕ, 2Л., МН.Ч. = бихте аварирали
| УСЛОВНО НАКЛОНЕНИЕ, 3Л., ЕД.Ч., М.Р. = би аварирал
| УСЛОВНО НАКЛОНЕНИЕ, 3Л., ЕД.Ч., Ж.Р. = би аварирала
| УСЛОВНО НАКЛОНЕНИЕ, 3Л., ЕД.Ч., СР.Р. = би аварирало
| УСЛОВНО НАКЛОНЕНИЕ, 3Л., МН.Ч. = биха аварирали
| ПОВЕЛИТЕЛНО НАКЛОНЕНИЕ, ЕД.Ч. = ава·ри·рай
| ПОВЕЛИТЕЛНО НАКЛОНЕНИЕ, МН.Ч. = ава·ри·рай·те
| МИН.СТРАД.ПРИЧ. М.Р. = ава·ри·ран
| МИН.СТРАД.ПРИЧ. М.Р. НЕПЪЛЕН ЧЛЕН = ава·ри·ра·ния
| МИН.СТРАД.ПРИЧ. М.Р. ПЪЛЕН ЧЛЕН = ава·ри·ра·ни·ят
| МИН.СТРАД.ПРИЧ. Ж.Р. = ава·ри·ра·на
| МИН.СТРАД.ПРИЧ. Ж.Р. ЧЛЕН = ава·ри·ра·на·та
| МИН.СТРАД.ПРИЧ. СР.Р. = ава·ри·ра·но
| МИН.СТРАД.ПРИЧ. СР.Р. ЧЛЕН = ава·ри·ра·но·то
| МИН.СТРАД.ПРИЧ. МН.Ч. = ава·ри·ра·ни
| МИН.СТРАД.ПРИЧ. МН.Ч. ЧЛЕН = ава·ри·ра·ни·те
| МИН.ДЕЯТ.СВ.ПРИЧ. М.Р. = ава·ри·рал
| МИН.ДЕЯТ.СВ.ПРИЧ. М.Р. НЕПЪЛЕН ЧЛЕН = ава·ри·ра·лия
| МИН.ДЕЯТ.СВ.ПРИЧ. М.Р. ПЪЛЕН ЧЛЕН = ава·ри·ра·ли·ят
| МИН.ДЕЯТ.СВ.ПРИЧ. Ж.Р. = ава·ри·ра·ла
| МИН.ДЕЯТ.СВ.ПРИЧ. Ж.Р. ЧЛЕН = ава·ри·ра·ла·та
| МИН.ДЕЯТ.СВ.ПРИЧ. СР.Р. = ава·ри·ра·ло
| МИН.ДЕЯТ.СВ.ПРИЧ. СР.Р. ЧЛЕН = ава·ри·ра·ло·то
| МИН.ДЕЯТ.СВ.ПРИЧ. МН.Ч. = ава·ри·ра·ли
| МИН.ДЕЯТ.СВ.ПРИЧ. МН.Ч. ЧЛЕН = ава·ри·ра·ли·те
| МИН.ДЕЯТ.НЕСВ.ПРИЧ. М.Р. = ава·ри·рал
| МИН.ДЕЯТ.НЕСВ.ПРИЧ. М.Р. НЕПЪЛЕН ЧЛЕН = ава·ри·ра·лия
| МИН.ДЕЯТ.НЕСВ.ПРИЧ. М.Р. ПЪЛЕН ЧЛЕН = ава·ри·ра·ли·ят
| МИН.ДЕЯТ.НЕСВ.ПРИЧ. Ж.Р. = ава·ри·ра·ла
| МИН.ДЕЯТ.НЕСВ.ПРИЧ. Ж.Р. ЧЛЕН = ава·ри·ра·ла·та
| МИН.ДЕЯТ.НЕСВ.ПРИЧ. СР.Р. = ава·ри·ра·ло
| МИН.ДЕЯТ.НЕСВ.ПРИЧ. СР.Р. ЧЛЕН = ава·ри·ра·ло·то
| МИН.ДЕЯТ.НЕСВ.ПРИЧ. МН.Ч. = ава·ри·ра·ли
| МИН.ДЕЯТ.НЕСВ.ПРИЧ. МН.Ч. ЧЛЕН = ава·ри·ра·ли·те
| СЕГ.ДЕЯТ.ПРИЧ. М.Р. = ава·ри·ращ
| СЕГ.ДЕЯТ.ПРИЧ. М.Р. НЕПЪЛЕН ЧЛЕН = ава·ри·ра·щия
| СЕГ.ДЕЯТ.ПРИЧ. М.Р. ПЪЛЕН ЧЛЕН = ава·ри·ра·щи·ят
| СЕГ.ДЕЯТ.ПРИЧ. Ж.Р. = ава·ри·ра·ща
| СЕГ.ДЕЯТ.ПРИЧ. Ж.Р. ЧЛЕН = ава·ри·ра·ща·та
| СЕГ.ДЕЯТ.ПРИЧ. СР.Р. = ава·ри·ра·що
| СЕГ.ДЕЯТ.ПРИЧ. СР.Р. ЧЛЕН = ава·ри·ра·що·то
| СЕГ.ДЕЯТ.ПРИЧ. МН.Ч. = ава·ри·ра·щи
| СЕГ.ДЕЯТ.ПРИЧ. МН.Ч. ЧЛЕН = ава·ри·ра·щи·те
| ДЕЕПРИЧАСТИЕ = ава·ри·рай·ки
| СКРИТИ ПРЕПРАТКИ = 
[[аварирам]],
[[аварираш]],
[[аварира]],
[[аварираме]],
[[аварирате]],
[[аварират]],
[[аварирах]],
[[аварирахме]],
[[аварирахте]],
[[аварираха]],
[[аварираше]],
[[аварирай]],
[[аварирайте]],
[[аварирал]],
[[авариралия]],
[[авариралият]],
[[аварирала]],
[[авариралата]],
[[аварирало]],
[[авариралото]],
[[аварирали]],
[[авариралите]],
[[авариран]],
[[аварирания]],
[[аварираният]],
[[аварирана]],
[[аварираната]],
[[аварирано]],
[[аварираното]],
[[аварирани]],
[[аварираните]],
[[авариращ]],
[[авариращия]],
[[авариращият]],
[[аварираща]],
[[авариращата]],
[[авариращо]],
[[авариращото]],
[[авариращи]],
[[авариращите]],
[[аварирайки]],
[[аварирал съм]],
[[аварирала съм]],
[[аварирало съм]],
[[аварирали сме]],
[[аварирал си]],
[[аварирала си]],
[[аварирало си]],
[[аварирали сте]],
[[аварирал е]],
[[аварирала е]],
[[аварирало е]],
[[аварирали са]],
[[бях аварирал]],
[[бях аварирала]],
[[бях аварирало]],
[[бяхме аварирали]],
[[беше аварирал]],
[[беше аварирала]],
[[беше аварирало]],
[[бяхте аварирали]],
[[бяха аварирали]],
[[ще аварирам]],
[[ще аварираме]],
[[ще аварираш]],
[[ще аварирате]],
[[ще аварира]],
[[ще аварират]],
[[ще съм аварирал]],
[[ще съм аварирала]],
[[ще съм аварирало]],
[[ще сме аварирали]],
[[ще си аварирал]],
[[ще си аварирала]],
[[ще си аварирало]],
[[ще сте аварирали]],
[[ще е аварирал]],
[[ще е аварирала]],
[[ще е аварирало]],
[[ще са аварирали]],
[[щях да аварирам]],
[[щяхме да аварираме]],
[[щеше да аварираш]],
[[щяхте да аварирате]],
[[щеше да аварира]],
[[щяха да аварират]],
[[щях да съм аварирал]],
[[щях да съм аварирала]],
[[щях да съм аварирало]],
[[щяхме да сме аварирали]],
[[щеше да си аварирал]],
[[щеше да си аварирала]],
[[щеше да си аварирало]],
[[щяхте да сте аварирали]],
[[щеше да е аварирал]],
[[щеше да е аварирала]],
[[щеше да е аварирало]],
[[щяха да са аварирали]],
[[бил съм аварирал]],
[[била съм аварирала]],
[[било съм аварирало]],
[[били сме аварирали]],
[[бил си аварирал]],
[[била си аварирала]],
[[било си аварирало]],
[[били сте аварирали]],
[[бил е аварирал]],
[[била е аварирала]],
[[било е аварирало]],
[[били са аварирали]],
[[щял съм да аварирам]],
[[щяла съм да аварирам]],
[[щяло съм да аварирам]],
[[щели сме да аварираме]],
[[щял си да аварираш]],
[[щяла си да аварираш]],
[[щяло си да аварираш]],
[[щели сте да аварирате]],
[[щял да аварира]],
[[щяла да аварира]],
[[щяло да аварира]],
[[щели да аварират]],
[[щял е да аварира]],
[[щяла е да аварира]],
[[щяло е да аварира]],
[[щели са да аварират]],
[[щял съм да съм аварирал]],
[[щяла съм да съм аварирала]],
[[щяло съм да съм аварирало]],
[[щели сме да сме аварирали]],
[[щял си да си аварирал]],
[[щяла си да си аварирала]],
[[щяло си да си аварирало]],
[[щели сте да сте аварирали]],
[[щял да е аварирал]],
[[щяла да е аварирала]],
[[щяло да е аварирало]],
[[щели да са аварирали]],
[[щял е да е аварирал]],
[[щяла е да е аварирала]],
[[щяло е да е аварирало]],
[[щели са да са аварирали]],
[[бих аварирал]],
[[бих аварирала]],
[[бих аварирало]],
[[бихме аварирали]],
[[би аварирал]],
[[би аварирала]],
[[би аварирало]],
[[бихте аварирали]],
[[биха аварирали]],
}}</text>
      <sha1>ked5ewxggobwssbn2rtdsdvrzpuxbxf</sha1>
    </revision>
  </page>
  <page>
    <title>Шаблон:Словоформи/авизирам</title>
    <ns>10</ns>
    <id>486111</id>
    <revision>
      <id>518093</id>
      <parentid>18558</parentid>
      <timestamp>2005-05-10T12:07:39Z</timestamp>
      <contributor>
        <username>Bgbot</username>
        <id>83</id>
      </contributor>
      <comment>Борислав: Поправка на пренасянето</comment>
      <model>wikitext</model>
      <format>text/x-wiki</format>
      <text bytes="20590" xml:space="preserve">{{Шаблон:Словоформи/Глагол|
  ОСНОВНА ФОРМА = авизирам
| СЕГ.ВР., 1Л., ЕД.Ч. = ави·зи·рам
| СЕГ.ВР., 1Л., МН.Ч. = ави·зи·ра·ме
| СЕГ.ВР., 2Л., ЕД.Ч. = ави·зи·раш
| СЕГ.ВР., 2Л., МН.Ч. = ави·зи·ра·те
| СЕГ.ВР., 3Л., ЕД.Ч. = ави·зи·ра
| СЕГ.ВР., 3Л., МН.Ч. = ави·зи·рат
| МИН.СВ.ВР., 1Л., ЕД.Ч. = ави·зи·рах
| МИН.СВ.ВР., 1Л., МН.Ч. = ави·зи·рах·ме
| МИН.СВ.ВР., 2Л., ЕД.Ч. = ави·зи·ра
| МИН.СВ.ВР., 2Л., МН.Ч. = ави·зи·рах·те
| МИН.СВ.ВР., 3Л., ЕД.Ч. = ави·зи·ра
| МИН.СВ.ВР., 3Л., МН.Ч. = ави·зи·ра·ха
| МИН.НЕСВ.ВР., 1Л., ЕД.Ч. = ави·зи·рах
| МИН.НЕСВ.ВР., 1Л., МН.Ч. = ави·зи·рах·ме
| МИН.НЕСВ.ВР., 2Л., ЕД.Ч. = ави·зи·ра·ше
| МИН.НЕСВ.ВР., 2Л., МН.Ч. = ави·зи·рах·те
| МИН.НЕСВ.ВР., 3Л., ЕД.Ч. = ави·зи·ра·ше
| МИН.НЕСВ.ВР., 3Л., МН.Ч. = ави·зи·ра·ха
| МИН.НЕОПР.ВР., 1Л., ЕД.Ч., М.Р. = авизирал съм
| МИН.НЕОПР.ВР., 1Л., ЕД.Ч., Ж.Р. = авизирала съм
| МИН.НЕОПР.ВР., 1Л., ЕД.Ч., СР.Р. = авизирало съм
| МИН.НЕОПР.ВР., 1Л., МН.Ч. = авизирали сме
| МИН.НЕОПР.ВР., 2Л., ЕД.Ч., М.Р. = авизирал си
| МИН.НЕОПР.ВР., 2Л., ЕД.Ч., Ж.Р. = авизирала си
| МИН.НЕОПР.ВР., 2Л., ЕД.Ч., СР.Р. = авизирало си
| МИН.НЕОПР.ВР., 2Л., МН.Ч. = авизирали сте
| МИН.НЕОПР.ВР., 3Л., ЕД.Ч., М.Р. = авизирал е
| МИН.НЕОПР.ВР., 3Л., ЕД.Ч., Ж.Р. = авизирала е
| МИН.НЕОПР.ВР., 3Л., ЕД.Ч., СР.Р. = авизирало е
| МИН.НЕОПР.ВР., 3Л., МН.Ч. = авизирали са
| МИН.ПРЕД.ВР., 1Л., ЕД.Ч., М.Р. = бях авизирал
| МИН.ПРЕД.ВР., 1Л., ЕД.Ч., Ж.Р. = бях авизирала
| МИН.ПРЕД.ВР., 1Л., ЕД.Ч., СР.Р. = бях авизирало
| МИН.ПРЕД.ВР., 1Л., МН.Ч. = бяхме авизирали
| МИН.ПРЕД.ВР., 2Л., ЕД.Ч., М.Р. = беше авизирал
| МИН.ПРЕД.ВР., 2Л., ЕД.Ч., Ж.Р. = беше авизирала
| МИН.ПРЕД.ВР., 2Л., ЕД.Ч., СР.Р. = беше авизирало
| МИН.ПРЕД.ВР., 2Л., МН.Ч. = бяхте авизирали
| МИН.ПРЕД.ВР., 3Л., ЕД.Ч., М.Р. = беше авизирал
| МИН.ПРЕД.ВР., 3Л., ЕД.Ч., Ж.Р. = беше авизирала
| МИН.ПРЕД.ВР., 3Л., ЕД.Ч., СР.Р. = беше авизирало
| МИН.ПРЕД.ВР., 3Л., МН.Ч. = бяха авизирали
| БЪД.ВР., 1Л., ЕД.Ч. = ще авизирам
| БЪД.ВР., 1Л., МН.Ч. = ще авизираме
| БЪД.ВР., 2Л., ЕД.Ч. = ще авизираш
| БЪД.ВР., 2Л., МН.Ч. = ще авизирате
| БЪД.ВР., 3Л., ЕД.Ч. = ще авизира
| БЪД.ВР., 3Л., МН.Ч. = ще авизират
| БЪД.ПРЕД.ВР., 1Л., ЕД.Ч., М.Р. = ще съм авизирал
| БЪД.ПРЕД.ВР., 1Л., ЕД.Ч., Ж.Р. = ще съм авизирала
| БЪД.ПРЕД.ВР., 1Л., ЕД.Ч., СР.Р. = ще съм авизирало
| БЪД.ПРЕД.ВР., 1Л., МН.Ч. = ще сме авизирали
| БЪД.ПРЕД.ВР., 2Л., ЕД.Ч., М.Р. = ще си авизирал
| БЪД.ПРЕД.ВР., 2Л., ЕД.Ч., Ж.Р. = ще си авизирала
| БЪД.ПРЕД.ВР., 2Л., ЕД.Ч., СР.Р. = ще си авизирало
| БЪД.ПРЕД.ВР., 2Л., МН.Ч. = ще сте авизирали
| БЪД.ПРЕД.ВР., 3Л., ЕД.Ч., М.Р. = ще е авизирал
| БЪД.ПРЕД.ВР., 3Л., ЕД.Ч., Ж.Р. = ще е авизирала
| БЪД.ПРЕД.ВР., 3Л., ЕД.Ч., СР.Р. = ще е авизирало
| БЪД.ПРЕД.ВР., 3Л., МН.Ч. = ще са авизирали
| БЪД.ВР. В МИН., 1Л., ЕД.Ч. = щях да авизирам
| БЪД.ВР. В МИН., 1Л., МН.Ч. = щяхме да авизираме
| БЪД.ВР. В МИН., 2Л., ЕД.Ч. = щеше да авизираш
| БЪД.ВР. В МИН., 2Л., МН.Ч. = щяхте да авизирате
| БЪД.ВР. В МИН., 3Л., ЕД.Ч. = щеше да авизира
| БЪД.ВР. В МИН., 3Л., МН.Ч. = щяха да авизират
| БЪД.ПРЕД.ВР. В МИН., 1Л., ЕД.Ч., М.Р. = щях да съм авизирал
| БЪД.ПРЕД.ВР. В МИН., 1Л., ЕД.Ч., Ж.Р. = щях да съм авизирала
| БЪД.ПРЕД.ВР. В МИН., 1Л., ЕД.Ч., СР.Р. = щях да съм авизирало
| БЪД.ПРЕД.ВР. В МИН., 1Л., МН.Ч. = щяхме да сме авизирали
| БЪД.ПРЕД.ВР. В МИН., 2Л., ЕД.Ч., М.Р. = щеше да си авизирал
| БЪД.ПРЕД.ВР. В МИН., 2Л., ЕД.Ч., Ж.Р. = щеше да си авизирала
| БЪД.ПРЕД.ВР. В МИН., 2Л., ЕД.Ч., СР.Р. = щеше да си авизирало
| БЪД.ПРЕД.ВР. В МИН., 2Л., МН.Ч. = щяхте да сте авизирали
| БЪД.ПРЕД.ВР. В МИН., 3Л., ЕД.Ч., М.Р. = щеше да е авизирал
| БЪД.ПРЕД.ВР. В МИН., 3Л., ЕД.Ч., Ж.Р. = щеше да е авизирала
| БЪД.ПРЕД.ВР. В МИН., 3Л., ЕД.Ч., СР.Р. = щеше да е авизирало
| БЪД.ПРЕД.ВР. В МИН., 3Л., МН.Ч. = щяха да са авизирали
| ПР.НАКЛ., СЕГ.ВР., 1Л., ЕД.Ч., М.Р. = авизирал съм
| ПР.НАКЛ., СЕГ.ВР., 1Л., ЕД.Ч., Ж.Р. = авизирала съм
| ПР.НАКЛ., СЕГ.ВР., 1Л., ЕД.Ч., СР.Р. = авизирало съм
| ПР.НАКЛ., СЕГ.ВР., 1Л., МН.Ч. = авизирали сме
| ПР.НАКЛ., СЕГ.ВР., 2Л., ЕД.Ч., М.Р. = авизирал си
| ПР.НАКЛ., СЕГ.ВР., 2Л., ЕД.Ч., Ж.Р. = авизирала си
| ПР.НАКЛ., СЕГ.ВР., 2Л., ЕД.Ч., СР.Р. = авизирало си
| ПР.НАКЛ., СЕГ.ВР., 2Л., МН.Ч. = авизирали сте
| ПР.НАКЛ., СЕГ.ВР., 3Л., ЕД.Ч., М.Р. = авизирал (е)
| ПР.НАКЛ., СЕГ.ВР., 3Л., ЕД.Ч., Ж.Р. = авизирала (е)
| ПР.НАКЛ., СЕГ.ВР., 3Л., ЕД.Ч., СР.Р. = авизирало (е)
| ПР.НАКЛ., СЕГ.ВР., 3Л., МН.Ч. = авизирали (са)
| ПР.НАКЛ., МИН.СВ.ВР., 1Л., ЕД.Ч., М.Р. = авизирал съм
| ПР.НАКЛ., МИН.СВ.ВР., 1Л., ЕД.Ч., Ж.Р. = авизирала съм
| ПР.НАКЛ., МИН.СВ.ВР., 1Л., ЕД.Ч., СР.Р. = авизирало съм
| ПР.НАКЛ., МИН.СВ.ВР., 1Л., МН.Ч. = авизирали сме
| ПР.НАКЛ., МИН.СВ.ВР., 2Л., ЕД.Ч., М.Р. = авизирал си
| ПР.НАКЛ., МИН.СВ.ВР., 2Л., ЕД.Ч., Ж.Р. = авизирала си
| ПР.НАКЛ., МИН.СВ.ВР., 2Л., ЕД.Ч., СР.Р. = авизирало си
| ПР.НАКЛ., МИН.СВ.ВР., 2Л., МН.Ч. = авизирали сте
| ПР.НАКЛ., МИН.СВ.ВР., 3Л., ЕД.Ч., М.Р. = авизирал (е)
| ПР.НАКЛ., МИН.СВ.ВР., 3Л., ЕД.Ч., Ж.Р. = авизирала (е)
| ПР.НАКЛ., МИН.СВ.ВР., 3Л., ЕД.Ч., СР.Р. = авизирало (е)
| ПР.НАКЛ., МИН.СВ.ВР., 3Л., МН.Ч. = авизирали (са)
| ПР.НАКЛ., МИН.НЕОПР.ВР., 1Л., ЕД.Ч., М.Р. = бил съм авизирал
| ПР.НАКЛ., МИН.НЕОПР.ВР., 1Л., ЕД.Ч., Ж.Р. = била съм авизирала
| ПР.НАКЛ., МИН.НЕОПР.ВР., 1Л., ЕД.Ч., СР.Р. = било съм авизирало
| ПР.НАКЛ., МИН.НЕОПР.ВР., 1Л., МН.Ч. = били сме авизирали
| ПР.НАКЛ., МИН.НЕОПР.ВР., 2Л., ЕД.Ч., М.Р. = бил си авизирал
| ПР.НАКЛ., МИН.НЕОПР.ВР., 2Л., ЕД.Ч., Ж.Р. = била си авизирала
| ПР.НАКЛ., МИН.НЕОПР.ВР., 2Л., ЕД.Ч., СР.Р. = било си авизирало
| ПР.НАКЛ., МИН.НЕОПР.ВР., 2Л., МН.Ч. = били сте авизирали
| ПР.НАКЛ., МИН.НЕОПР.ВР., 3Л., ЕД.Ч., М.Р. = бил (е) авизирал
| ПР.НАКЛ., МИН.НЕОПР.ВР., 3Л., ЕД.Ч., Ж.Р. = била (е) авизирала
| ПР.НАКЛ., МИН.НЕОПР.ВР., 3Л., ЕД.Ч., СР.Р. = било (е) авизирало
| ПР.НАКЛ., МИН.НЕОПР.ВР., 3Л., МН.Ч. = били (са) авизирали
| ПР.НАКЛ., БЪД.ВР., 1Л., ЕД.Ч., М.Р. = щял съм да авизирам
| ПР.НАКЛ., БЪД.ВР., 1Л., ЕД.Ч., Ж.Р. = щяла съм да авизирам
| ПР.НАКЛ., БЪД.ВР., 1Л., ЕД.Ч., СР.Р. = щяло съм да авизирам
| ПР.НАКЛ., БЪД.ВР., 1Л., МН.Ч. = щели сме да авизираме
| ПР.НАКЛ., БЪД.ВР., 2Л., ЕД.Ч., М.Р. = щял си да авизираш
| ПР.НАКЛ., БЪД.ВР., 2Л., ЕД.Ч., Ж.Р. = щяла си да авизираш
| ПР.НАКЛ., БЪД.ВР., 2Л., ЕД.Ч., СР.Р. = щяло си да авизираш
| ПР.НАКЛ., БЪД.ВР., 2Л., МН.Ч. = щели сте да авизирате
| ПР.НАКЛ., БЪД.ВР., 3Л., ЕД.Ч., М.Р. = щял (е) да авизира
| ПР.НАКЛ., БЪД.ВР., 3Л., ЕД.Ч., Ж.Р. = щяла (е) да авизира
| ПР.НАКЛ., БЪД.ВР., 3Л., ЕД.Ч., СР.Р. = щяло (е) да авизира
| ПР.НАКЛ., БЪД.ВР., 3Л., МН.Ч. = щели (са) да авизират
| ПР.НАКЛ., БЪД.ПРЕД.ВР., 1Л., ЕД.Ч., М.Р. = щял съм да съм авизирал
| ПР.НАКЛ., БЪД.ПРЕД.ВР., 1Л., ЕД.Ч., Ж.Р. = щяла съм да съм авизирала
| ПР.НАКЛ., БЪД.ПРЕД.ВР., 1Л., ЕД.Ч., СР.Р. = щяло съм да съм авизирало
| ПР.НАКЛ., БЪД.ПРЕД.ВР., 1Л., МН.Ч. = щели сме да сме авизирали
| ПР.НАКЛ., БЪД.ПРЕД.ВР., 2Л., ЕД.Ч., М.Р. = щял си да си авизирал
| ПР.НАКЛ., БЪД.ПРЕД.ВР., 2Л., ЕД.Ч., Ж.Р. = щяла си да си авизирала
| ПР.НАКЛ., БЪД.ПРЕД.ВР., 2Л., ЕД.Ч., СР.Р. = щяло си да си авизирало
| ПР.НАКЛ., БЪД.ПРЕД.ВР., 2Л., МН.Ч. = щели сте да сте авизирали
| ПР.НАКЛ., БЪД.ПРЕД.ВР., 3Л., ЕД.Ч., М.Р. = щял (е) да е авизирал
| ПР.НАКЛ., БЪД.ПРЕД.ВР., 3Л., ЕД.Ч., Ж.Р. = щяла (е) да е авизирала
| ПР.НАКЛ., БЪД.ПРЕД.ВР., 3Л., ЕД.Ч., СР.Р. = щяло (е) да е авизирало
| ПР.НАКЛ., БЪД.ПРЕД.ВР., 3Л., МН.Ч. = щели (са) да са авизирали
| УСЛОВНО НАКЛОНЕНИЕ, 1Л., ЕД.Ч., М.Р. = бих авизирал
| УСЛОВНО НАКЛОНЕНИЕ, 1Л., ЕД.Ч., Ж.Р. = бих авизирала
| УСЛОВНО НАКЛОНЕНИЕ, 1Л., ЕД.Ч., СР.Р. = бих авизирало
| УСЛОВНО НАКЛОНЕНИЕ, 1Л., МН.Ч. = бихме авизирали
| УСЛОВНО НАКЛОНЕНИЕ, 2Л., ЕД.Ч., М.Р. = би авизирал
| УСЛОВНО НАКЛОНЕНИЕ, 2Л., ЕД.Ч., Ж.Р. = би авизирала
| УСЛОВНО НАКЛОНЕНИЕ, 2Л., ЕД.Ч., СР.Р. = би авизирало
| УСЛОВНО НАКЛОНЕНИЕ, 2Л., МН.Ч. = бихте авизирали
| УСЛОВНО НАКЛОНЕНИЕ, 3Л., ЕД.Ч., М.Р. = би авизирал
| УСЛОВНО НАКЛОНЕНИЕ, 3Л., ЕД.Ч., Ж.Р. = би авизирала
| УСЛОВНО НАКЛОНЕНИЕ, 3Л., ЕД.Ч., СР.Р. = би авизирало
| УСЛОВНО НАКЛОНЕНИЕ, 3Л., МН.Ч. = биха авизирали
| ПОВЕЛИТЕЛНО НАКЛОНЕНИЕ, ЕД.Ч. = ави·зи·рай
| ПОВЕЛИТЕЛНО НАКЛОНЕНИЕ, МН.Ч. = ави·зи·рай·те
| МИН.СТРАД.ПРИЧ. М.Р. = ави·зи·ран
| МИН.СТРАД.ПРИЧ. М.Р. НЕПЪЛЕН ЧЛЕН = ави·зи·ра·ния
| МИН.СТРАД.ПРИЧ. М.Р. ПЪЛЕН ЧЛЕН = ави·зи·ра·ни·ят
| МИН.СТРАД.ПРИЧ. Ж.Р. = ави·зи·ра·на
| МИН.СТРАД.ПРИЧ. Ж.Р. ЧЛЕН = ави·зи·ра·на·та
| МИН.СТРАД.ПРИЧ. СР.Р. = ави·зи·ра·но
| МИН.СТРАД.ПРИЧ. СР.Р. ЧЛЕН = ави·зи·ра·но·то
| МИН.СТРАД.ПРИЧ. МН.Ч. = ави·зи·ра·ни
| МИН.СТРАД.ПРИЧ. МН.Ч. ЧЛЕН = ави·зи·ра·ни·те
| МИН.ДЕЯТ.СВ.ПРИЧ. М.Р. = ави·зи·рал
| МИН.ДЕЯТ.СВ.ПРИЧ. М.Р. НЕПЪЛЕН ЧЛЕН = ави·зи·ра·лия
| МИН.ДЕЯТ.СВ.ПРИЧ. М.Р. ПЪЛЕН ЧЛЕН = ави·зи·ра·ли·ят
| МИН.ДЕЯТ.СВ.ПРИЧ. Ж.Р. = ави·зи·ра·ла
| МИН.ДЕЯТ.СВ.ПРИЧ. Ж.Р. ЧЛЕН = ави·зи·ра·ла·та
| МИН.ДЕЯТ.СВ.ПРИЧ. СР.Р. = ави·зи·ра·ло
| МИН.ДЕЯТ.СВ.ПРИЧ. СР.Р. ЧЛЕН = ави·зи·ра·ло·то
| МИН.ДЕЯТ.СВ.ПРИЧ. МН.Ч. = ави·зи·ра·ли
| МИН.ДЕЯТ.СВ.ПРИЧ. МН.Ч. ЧЛЕН = ави·зи·ра·ли·те
| МИН.ДЕЯТ.НЕСВ.ПРИЧ. М.Р. = ави·зи·рал
| МИН.ДЕЯТ.НЕСВ.ПРИЧ. М.Р. НЕПЪЛЕН ЧЛЕН = ави·зи·ра·лия
| МИН.ДЕЯТ.НЕСВ.ПРИЧ. М.Р. ПЪЛЕН ЧЛЕН = ави·зи·ра·ли·ят
| МИН.ДЕЯТ.НЕСВ.ПРИЧ. Ж.Р. = ави·зи·ра·ла
| МИН.ДЕЯТ.НЕСВ.ПРИЧ. Ж.Р. ЧЛЕН = ави·зи·ра·ла·та
| МИН.ДЕЯТ.НЕСВ.ПРИЧ. СР.Р. = ави·зи·ра·ло
| МИН.ДЕЯТ.НЕСВ.ПРИЧ. СР.Р. ЧЛЕН = ави·зи·ра·ло·то
| МИН.ДЕЯТ.НЕСВ.ПРИЧ. МН.Ч. = ави·зи·ра·ли
| МИН.ДЕЯТ.НЕСВ.ПРИЧ. МН.Ч. ЧЛЕН = ави·зи·ра·ли·те
| СЕГ.ДЕЯТ.ПРИЧ. М.Р. = ави·зи·ращ
| СЕГ.ДЕЯТ.ПРИЧ. М.Р. НЕПЪЛЕН ЧЛЕН = ави·зи·ра·щия
| СЕГ.ДЕЯТ.ПРИЧ. М.Р. ПЪЛЕН ЧЛЕН = ави·зи·ра·щи·ят
| СЕГ.ДЕЯТ.ПРИЧ. Ж.Р. = ави·зи·ра·ща
| СЕГ.ДЕЯТ.ПРИЧ. Ж.Р. ЧЛЕН = ави·зи·ра·ща·та
| СЕГ.ДЕЯТ.ПРИЧ. СР.Р. = ави·зи·ра·що
| СЕГ.ДЕЯТ.ПРИЧ. СР.Р. ЧЛЕН = ави·зи·ра·що·то
| СЕГ.ДЕЯТ.ПРИЧ. МН.Ч. = ави·зи·ра·щи
| СЕГ.ДЕЯТ.ПРИЧ. МН.Ч. ЧЛЕН = ави·зи·ра·щи·те
| ДЕЕПРИЧАСТИЕ = ави·зи·рай·ки
| СКРИТИ ПРЕПРАТКИ = 
[[авизирам]],
[[авизираш]],
[[авизира]],
[[авизираме]],
[[авизирате]],
[[авизират]],
[[авизирах]],
[[авизирахме]],
[[авизирахте]],
[[авизираха]],
[[авизираше]],
[[авизирай]],
[[авизирайте]],
[[авизирал]],
[[авизиралия]],
[[авизиралият]],
[[авизирала]],
[[авизиралата]],
[[авизирало]],
[[авизиралото]],
[[авизирали]],
[[авизиралите]],
[[авизиран]],
[[авизирания]],
[[авизираният]],
[[авизирана]],
[[авизираната]],
[[авизирано]],
[[авизираното]],
[[авизирани]],
[[авизираните]],
[[авизиращ]],
[[авизиращия]],
[[авизиращият]],
[[авизираща]],
[[авизиращата]],
[[авизиращо]],
[[авизиращото]],
[[авизиращи]],
[[авизиращите]],
[[авизирайки]],
[[авизирал съм]],
[[авизирала съм]],
[[авизирало съм]],
[[авизирали сме]],
[[авизирал си]],
[[авизирала си]],
[[авизирало си]],
[[авизирали сте]],
[[авизирал е]],
[[авизирала е]],
[[авизирало е]],
[[авизирали са]],
[[бях авизирал]],
[[бях авизирала]],
[[бях авизирало]],
[[бяхме авизирали]],
[[беше авизирал]],
[[беше авизирала]],
[[беше авизирало]],
[[бяхте авизирали]],
[[бяха авизирали]],
[[ще авизирам]],
[[ще авизираме]],
[[ще авизираш]],
[[ще авизирате]],
[[ще авизира]],
[[ще авизират]],
[[ще съм авизирал]],
[[ще съм авизирала]],
[[ще съм авизирало]],
[[ще сме авизирали]],
[[ще си авизирал]],
[[ще си авизирала]],
[[ще си авизирало]],
[[ще сте авизирали]],
[[ще е авизирал]],
[[ще е авизирала]],
[[ще е авизирало]],
[[ще са авизирали]],
[[щях да авизирам]],
[[щяхме да авизираме]],
[[щеше да авизираш]],
[[щяхте да авизирате]],
[[щеше да авизира]],
[[щяха да авизират]],
[[щях да съм авизирал]],
[[щях да съм авизирала]],
[[щях да съм авизирало]],
[[щяхме да сме авизирали]],
[[щеше да си авизирал]],
[[щеше да си авизирала]],
[[щеше да си авизирало]],
[[щяхте да сте авизирали]],
[[щеше да е авизирал]],
[[щеше да е авизирала]],
[[щеше да е авизирало]],
[[щяха да са авизирали]],
[[бил съм авизирал]],
[[била съм авизирала]],
[[било съм авизирало]],
[[били сме авизирали]],
[[бил си авизирал]],
[[била си авизирала]],
[[било си авизирало]],
[[били сте авизирали]],
[[бил е авизирал]],
[[била е авизирала]],
[[било е авизирало]],
[[били са авизирали]],
[[щял съм да авизирам]],
[[щяла съм да авизирам]],
[[щяло съм да авизирам]],
[[щели сме да авизираме]],
[[щял си да авизираш]],
[[щяла си да авизираш]],
[[щяло си да авизираш]],
[[щели сте да авизирате]],
[[щял да авизира]],
[[щяла да авизира]],
[[щяло да авизира]],
[[щели да авизират]],
[[щял е да авизира]],
[[щяла е да авизира]],
[[щяло е да авизира]],
[[щели са да авизират]],
[[щял съм да съм авизирал]],
[[щяла съм да съм авизирала]],
[[щяло съм да съм авизирало]],
[[щели сме да сме авизирали]],
[[щял си да си авизирал]],
[[щяла си да си авизирала]],
[[щяло си да си авизирало]],
[[щели сте да сте авизирали]],
[[щял да е авизирал]],
[[щяла да е авизирала]],
[[щяло да е авизирало]],
[[щели да са авизирали]],
[[щял е да е авизирал]],
[[щяла е да е авизирала]],
[[щяло е да е авизирало]],
[[щели са да са авизирали]],
[[бих авизирал]],
[[бих авизирала]],
[[бих авизирало]],
[[бихме авизирали]],
[[би авизирал]],
[[би авизирала]],
[[би авизирало]],
[[бихте авизирали]],
[[биха авизирали]],
}}</text>
      <sha1>jf89kaqftjnmi30pg9gdobcms85g2nw</sha1>
    </revision>
  </page>
  <page>
    <title>Шаблон:Словоформи/автоматизирам</title>
    <ns>10</ns>
    <id>486122</id>
    <revision>
      <id>518104</id>
      <timestamp>2005-05-09T04:28:47Z</timestamp>
      <contributor>
        <username>Bgbot</username>
        <id>83</id>
      </contributor>
      <comment>Борислав: Шаблон със словоформи</comment>
      <model>wikitext</model>
      <format>text/x-wiki</format>
      <text bytes="24342" xml:space="preserve">{{Шаблон:Словоформи/Глагол|
  ОСНОВНА ФОРМА = автоматизирам
| СЕГ.ВР., 1Л., ЕД.Ч. = ав·то·ма·ти·зи·рам
| СЕГ.ВР., 1Л., МН.Ч. = ав·то·ма·ти·зи·ра·ме
| СЕГ.ВР., 2Л., ЕД.Ч. = ав·то·ма·ти·зи·раш
| СЕГ.ВР., 2Л., МН.Ч. = ав·то·ма·ти·зи·ра·те
| СЕГ.ВР., 3Л., ЕД.Ч. = ав·то·ма·ти·зи·ра
| СЕГ.ВР., 3Л., МН.Ч. = ав·то·ма·ти·зи·рат
| МИН.СВ.ВР., 1Л., ЕД.Ч. = ав·то·ма·ти·зи·рах
| МИН.СВ.ВР., 1Л., МН.Ч. = ав·то·ма·ти·зи·рах·ме
| МИН.СВ.ВР., 2Л., ЕД.Ч. = ав·то·ма·ти·зи·ра
| МИН.СВ.ВР., 2Л., МН.Ч. = ав·то·ма·ти·зи·рах·те
| МИН.СВ.ВР., 3Л., ЕД.Ч. = ав·то·ма·ти·зи·ра
| МИН.СВ.ВР., 3Л., МН.Ч. = ав·то·ма·ти·зи·ра·ха
| МИН.НЕСВ.ВР., 1Л., ЕД.Ч. = ав·то·ма·ти·зи·рах
| МИН.НЕСВ.ВР., 1Л., МН.Ч. = ав·то·ма·ти·зи·рах·ме
| МИН.НЕСВ.ВР., 2Л., ЕД.Ч. = ав·то·ма·ти·зи·ра·ше
| МИН.НЕСВ.ВР., 2Л., МН.Ч. = ав·то·ма·ти·зи·рах·те
| МИН.НЕСВ.ВР., 3Л., ЕД.Ч. = ав·то·ма·ти·зи·ра·ше
| МИН.НЕСВ.ВР., 3Л., МН.Ч. = ав·то·ма·ти·зи·ра·ха
| МИН.НЕОПР.ВР., 1Л., ЕД.Ч., М.Р. = автоматизирал съм
| МИН.НЕОПР.ВР., 1Л., ЕД.Ч., Ж.Р. = автоматизирала съм
| МИН.НЕОПР.ВР., 1Л., ЕД.Ч., СР.Р. = автоматизирало съм
| МИН.НЕОПР.ВР., 1Л., МН.Ч. = автоматизирали сме
| МИН.НЕОПР.ВР., 2Л., ЕД.Ч., М.Р. = автоматизирал си
| МИН.НЕОПР.ВР., 2Л., ЕД.Ч., Ж.Р. = автоматизирала си
| МИН.НЕОПР.ВР., 2Л., ЕД.Ч., СР.Р. = автоматизирало си
| МИН.НЕОПР.ВР., 2Л., МН.Ч. = автоматизирали сте
| МИН.НЕОПР.ВР., 3Л., ЕД.Ч., М.Р. = автоматизирал е
| МИН.НЕОПР.ВР., 3Л., ЕД.Ч., Ж.Р. = автоматизирала е
| МИН.НЕОПР.ВР., 3Л., ЕД.Ч., СР.Р. = автоматизирало е
| МИН.НЕОПР.ВР., 3Л., МН.Ч. = автоматизирали са
| МИН.ПРЕД.ВР., 1Л., ЕД.Ч., М.Р. = бях автоматизирал
| МИН.ПРЕД.ВР., 1Л., ЕД.Ч., Ж.Р. = бях автоматизирала
| МИН.ПРЕД.ВР., 1Л., ЕД.Ч., СР.Р. = бях автоматизирало
| МИН.ПРЕД.ВР., 1Л., МН.Ч. = бяхме автоматизирали
| МИН.ПРЕД.ВР., 2Л., ЕД.Ч., М.Р. = беше автоматизирал
| МИН.ПРЕД.ВР., 2Л., ЕД.Ч., Ж.Р. = беше автоматизирала
| МИН.ПРЕД.ВР., 2Л., ЕД.Ч., СР.Р. = беше автоматизирало
| МИН.ПРЕД.ВР., 2Л., МН.Ч. = бяхте автоматизирали
| МИН.ПРЕД.ВР., 3Л., ЕД.Ч., М.Р. = беше автоматизирал
| МИН.ПРЕД.ВР., 3Л., ЕД.Ч., Ж.Р. = беше автоматизирала
| МИН.ПРЕД.ВР., 3Л., ЕД.Ч., СР.Р. = беше автоматизирало
| МИН.ПРЕД.ВР., 3Л., МН.Ч. = бяха автоматизирали
| БЪД.ВР., 1Л., ЕД.Ч. = ще автоматизирам
| БЪД.ВР., 1Л., МН.Ч. = ще автоматизираме
| БЪД.ВР., 2Л., ЕД.Ч. = ще автоматизираш
| БЪД.ВР., 2Л., МН.Ч. = ще автоматизирате
| БЪД.ВР., 3Л., ЕД.Ч. = ще автоматизира
| БЪД.ВР., 3Л., МН.Ч. = ще автоматизират
| БЪД.ПРЕД.ВР., 1Л., ЕД.Ч., М.Р. = ще съм автоматизирал
| БЪД.ПРЕД.ВР., 1Л., ЕД.Ч., Ж.Р. = ще съм автоматизирала
| БЪД.ПРЕД.ВР., 1Л., ЕД.Ч., СР.Р. = ще съм автоматизирало
| БЪД.ПРЕД.ВР., 1Л., МН.Ч. = ще сме автоматизирали
| БЪД.ПРЕД.ВР., 2Л., ЕД.Ч., М.Р. = ще си автоматизирал
| БЪД.ПРЕД.ВР., 2Л., ЕД.Ч., Ж.Р. = ще си автоматизирала
| БЪД.ПРЕД.ВР., 2Л., ЕД.Ч., СР.Р. = ще си автоматизирало
| БЪД.ПРЕД.ВР., 2Л., МН.Ч. = ще сте автоматизирали
| БЪД.ПРЕД.ВР., 3Л., ЕД.Ч., М.Р. = ще е автоматизирал
| БЪД.ПРЕД.ВР., 3Л., ЕД.Ч., Ж.Р. = ще е автоматизирала
| БЪД.ПРЕД.ВР., 3Л., ЕД.Ч., СР.Р. = ще е автоматизирало
| БЪД.ПРЕД.ВР., 3Л., МН.Ч. = ще са автоматизирали
| БЪД.ВР. В МИН., 1Л., ЕД.Ч. = щях да автоматизирам
| БЪД.ВР. В МИН., 1Л., МН.Ч. = щяхме да автоматизираме
| БЪД.ВР. В МИН., 2Л., ЕД.Ч. = щеше да автоматизираш
| БЪД.ВР. В МИН., 2Л., МН.Ч. = щяхте да автоматизирате
| БЪД.ВР. В МИН., 3Л., ЕД.Ч. = щеше да автоматизира
| БЪД.ВР. В МИН., 3Л., МН.Ч. = щяха да автоматизират
| БЪД.ПРЕД.ВР. В МИН., 1Л., ЕД.Ч., М.Р. = щях да съм автоматизирал
| БЪД.ПРЕД.ВР. В МИН., 1Л., ЕД.Ч., Ж.Р. = щях да съм автоматизирала
| БЪД.ПРЕД.ВР. В МИН., 1Л., ЕД.Ч., СР.Р. = щях да съм автоматизирало
| БЪД.ПРЕД.ВР. В МИН., 1Л., МН.Ч. = щяхме да сме автоматизирали
| БЪД.ПРЕД.ВР. В МИН., 2Л., ЕД.Ч., М.Р. = щеше да си автоматизирал
| БЪД.ПРЕД.ВР. В МИН., 2Л., ЕД.Ч., Ж.Р. = щеше да си автоматизирала
| БЪД.ПРЕД.ВР. В МИН., 2Л., ЕД.Ч., СР.Р. = щеше да си автоматизирало
| БЪД.ПРЕД.ВР. В МИН., 2Л., МН.Ч. = щяхте да сте автоматизирали
| БЪД.ПРЕД.ВР. В МИН., 3Л., ЕД.Ч., М.Р. = щеше да е автоматизирал
| БЪД.ПРЕД.ВР. В МИН., 3Л., ЕД.Ч., Ж.Р. = щеше да е автоматизирала
| БЪД.ПРЕД.ВР. В МИН., 3Л., ЕД.Ч., СР.Р. = щеше да е автоматизирало
| БЪД.ПРЕД.ВР. В МИН., 3Л., МН.Ч. = щяха да са автоматизирали
| ПР.НАКЛ., СЕГ.ВР., 1Л., ЕД.Ч., М.Р. = автоматизирал съм
| ПР.НАКЛ., СЕГ.ВР., 1Л., ЕД.Ч., Ж.Р. = автоматизирала съм
| ПР.НАКЛ., СЕГ.ВР., 1Л., ЕД.Ч., СР.Р. = автоматизирало съм
| ПР.НАКЛ., СЕГ.ВР., 1Л., МН.Ч. = автоматизирали сме
| ПР.НАКЛ., СЕГ.ВР., 2Л., ЕД.Ч., М.Р. = автоматизирал си
| ПР.НАКЛ., СЕГ.ВР., 2Л., ЕД.Ч., Ж.Р. = автоматизирала си
| ПР.НАКЛ., СЕГ.ВР., 2Л., ЕД.Ч., СР.Р. = автоматизирало си
| ПР.НАКЛ., СЕГ.ВР., 2Л., МН.Ч. = автоматизирали сте
| ПР.НАКЛ., СЕГ.ВР., 3Л., ЕД.Ч., М.Р. = автоматизирал (е)
| ПР.НАКЛ., СЕГ.ВР., 3Л., ЕД.Ч., Ж.Р. = автоматизирала (е)
| ПР.НАКЛ., СЕГ.ВР., 3Л., ЕД.Ч., СР.Р. = автоматизирало (е)
| ПР.НАКЛ., СЕГ.ВР., 3Л., МН.Ч. = автоматизирали (са)
| ПР.НАКЛ., МИН.СВ.ВР., 1Л., ЕД.Ч., М.Р. = автоматизирал съм
| ПР.НАКЛ., МИН.СВ.ВР., 1Л., ЕД.Ч., Ж.Р. = автоматизирала съм
| ПР.НАКЛ., МИН.СВ.ВР., 1Л., ЕД.Ч., СР.Р. = автоматизирало съм
| ПР.НАКЛ., МИН.СВ.ВР., 1Л., МН.Ч. = автоматизирали сме
| ПР.НАКЛ., МИН.СВ.ВР., 2Л., ЕД.Ч., М.Р. = автоматизирал си
| ПР.НАКЛ., МИН.СВ.ВР., 2Л., ЕД.Ч., Ж.Р. = автоматизирала си
| ПР.НАКЛ., МИН.СВ.ВР., 2Л., ЕД.Ч., СР.Р. = автоматизирало си
| ПР.НАКЛ., МИН.СВ.ВР., 2Л., МН.Ч. = автоматизирали сте
| ПР.НАКЛ., МИН.СВ.ВР., 3Л., ЕД.Ч., М.Р. = автоматизирал (е)
| ПР.НАКЛ., МИН.СВ.ВР., 3Л., ЕД.Ч., Ж.Р. = автоматизирала (е)
| ПР.НАКЛ., МИН.СВ.ВР., 3Л., ЕД.Ч., СР.Р. = автоматизирало (е)
| ПР.НАКЛ., МИН.СВ.ВР., 3Л., МН.Ч. = автоматизирали (са)
| ПР.НАКЛ., МИН.НЕОПР.ВР., 1Л., ЕД.Ч., М.Р. = бил съм автоматизирал
| ПР.НАКЛ., МИН.НЕОПР.ВР., 1Л., ЕД.Ч., Ж.Р. = била съм автоматизирала
| ПР.НАКЛ., МИН.НЕОПР.ВР., 1Л., ЕД.Ч., СР.Р. = било съм автоматизирало
| ПР.НАКЛ., МИН.НЕОПР.ВР., 1Л., МН.Ч. = били сме автоматизирали
| ПР.НАКЛ., МИН.НЕОПР.ВР., 2Л., ЕД.Ч., М.Р. = бил си автоматизирал
| ПР.НАКЛ., МИН.НЕОПР.ВР., 2Л., ЕД.Ч., Ж.Р. = била си автоматизирала
| ПР.НАКЛ., МИН.НЕОПР.ВР., 2Л., ЕД.Ч., СР.Р. = било си автоматизирало
| ПР.НАКЛ., МИН.НЕОПР.ВР., 2Л., МН.Ч. = били сте автоматизирали
| ПР.НАКЛ., МИН.НЕОПР.ВР., 3Л., ЕД.Ч., М.Р. = бил (е) автоматизирал
| ПР.НАКЛ., МИН.НЕОПР.ВР., 3Л., ЕД.Ч., Ж.Р. = била (е) автоматизирала
| ПР.НАКЛ., МИН.НЕОПР.ВР., 3Л., ЕД.Ч., СР.Р. = било (е) автоматизирало
| ПР.НАКЛ., МИН.НЕОПР.ВР., 3Л., МН.Ч. = били (са) автоматизирали
| ПР.НАКЛ., БЪД.ВР., 1Л., ЕД.Ч., М.Р. = щял съм да автоматизирам
| ПР.НАКЛ., БЪД.ВР., 1Л., ЕД.Ч., Ж.Р. = щяла съм да автоматизирам
| ПР.НАКЛ., БЪД.ВР., 1Л., ЕД.Ч., СР.Р. = щяло съм да автоматизирам
| ПР.НАКЛ., БЪД.ВР., 1Л., МН.Ч. = щели сме да автоматизираме
| ПР.НАКЛ., БЪД.ВР., 2Л., ЕД.Ч., М.Р. = щял си да автоматизираш
| ПР.НАКЛ., БЪД.ВР., 2Л., ЕД.Ч., Ж.Р. = щяла си да автоматизираш
| ПР.НАКЛ., БЪД.ВР., 2Л., ЕД.Ч., СР.Р. = щяло си да автоматизираш
| ПР.НАКЛ., БЪД.ВР., 2Л., МН.Ч. = щели сте да автоматизирате
| ПР.НАКЛ., БЪД.ВР., 3Л., ЕД.Ч., М.Р. = щял (е) да автоматизира
| ПР.НАКЛ., БЪД.ВР., 3Л., ЕД.Ч., Ж.Р. = щяла (е) да автоматизира
| ПР.НАКЛ., БЪД.ВР., 3Л., ЕД.Ч., СР.Р. = щяло (е) да автоматизира
| ПР.НАКЛ., БЪД.ВР., 3Л., МН.Ч. = щели (са) да автоматизират
| ПР.НАКЛ., БЪД.ПРЕД.ВР., 1Л., ЕД.Ч., М.Р. = щял съм да съм автоматизирал
| ПР.НАКЛ., БЪД.ПРЕД.ВР., 1Л., ЕД.Ч., Ж.Р. = щяла съм да съм автоматизирала
| ПР.НАКЛ., БЪД.ПРЕД.ВР., 1Л., ЕД.Ч., СР.Р. = щяло съм да съм автоматизирало
| ПР.НАКЛ., БЪД.ПРЕД.ВР., 1Л., МН.Ч. = щели сме да сме автоматизирали
| ПР.НАКЛ., БЪД.ПРЕД.ВР., 2Л., ЕД.Ч., М.Р. = щял си да си автоматизирал
| ПР.НАКЛ., БЪД.ПРЕД.ВР., 2Л., ЕД.Ч., Ж.Р. = щяла си да си автоматизирала
| ПР.НАКЛ., БЪД.ПРЕД.ВР., 2Л., ЕД.Ч., СР.Р. = щяло си да си автоматизирало
| ПР.НАКЛ., БЪД.ПРЕД.ВР., 2Л., МН.Ч. = щели сте да сте автоматизирали
| ПР.НАКЛ., БЪД.ПРЕД.ВР., 3Л., ЕД.Ч., М.Р. = щял (е) да е автоматизирал
| ПР.НАКЛ., БЪД.ПРЕД.ВР., 3Л., ЕД.Ч., Ж.Р. = щяла (е) да е автоматизирала
| ПР.НАКЛ., БЪД.ПРЕД.ВР., 3Л., ЕД.Ч., СР.Р. = щяло (е) да е автоматизирало
| ПР.НАКЛ., БЪД.ПРЕД.ВР., 3Л., МН.Ч. = щели (са) да са автоматизирали
| УСЛОВНО НАКЛОНЕНИЕ, 1Л., ЕД.Ч., М.Р. = бих автоматизирал
| УСЛОВНО НАКЛОНЕНИЕ, 1Л., ЕД.Ч., Ж.Р. = бих автоматизирала
| УСЛОВНО НАКЛОНЕНИЕ, 1Л., ЕД.Ч., СР.Р. = бих автоматизирало
| УСЛОВНО НАКЛОНЕНИЕ, 1Л., МН.Ч. = бихме автоматизирали
| УСЛОВНО НАКЛОНЕНИЕ, 2Л., ЕД.Ч., М.Р. = би автоматизирал
| УСЛОВНО НАКЛОНЕНИЕ, 2Л., ЕД.Ч., Ж.Р. = би автоматизирала
| УСЛОВНО НАКЛОНЕНИЕ, 2Л., ЕД.Ч., СР.Р. = би автоматизирало
| УСЛОВНО НАКЛОНЕНИЕ, 2Л., МН.Ч. = бихте автоматизирали
| УСЛОВНО НАКЛОНЕНИЕ, 3Л., ЕД.Ч., М.Р. = би автоматизирал
| УСЛОВНО НАКЛОНЕНИЕ, 3Л., ЕД.Ч., Ж.Р. = би автоматизирала
| УСЛОВНО НАКЛОНЕНИЕ, 3Л., ЕД.Ч., СР.Р. = би автоматизирало
| УСЛОВНО НАКЛОНЕНИЕ, 3Л., МН.Ч. = биха автоматизирали
| ПОВЕЛИТЕЛНО НАКЛОНЕНИЕ, ЕД.Ч. = ав·то·ма·ти·зи·рай
| ПОВЕЛИТЕЛНО НАКЛОНЕНИЕ, МН.Ч. = ав·то·ма·ти·зи·рай·те
| МИН.СТРАД.ПРИЧ. М.Р. = ав·то·ма·ти·зи·ран
| МИН.СТРАД.ПРИЧ. М.Р. НЕПЪЛЕН ЧЛЕН = ав·то·ма·ти·зи·ра·ния
| МИН.СТРАД.ПРИЧ. М.Р. ПЪЛЕН ЧЛЕН = ав·то·ма·ти·зи·ра·ни·ят
| МИН.СТРАД.ПРИЧ. Ж.Р. = ав·то·ма·ти·зи·ра·на
| МИН.СТРАД.ПРИЧ. Ж.Р. ЧЛЕН = ав·то·ма·ти·зи·ра·на·та
| МИН.СТРАД.ПРИЧ. СР.Р. = ав·то·ма·ти·зи·ра·но
| МИН.СТРАД.ПРИЧ. СР.Р. ЧЛЕН = ав·то·ма·ти·зи·ра·но·то
| МИН.СТРАД.ПРИЧ. МН.Ч. = ав·то·ма·ти·зи·ра·ни
| МИН.СТРАД.ПРИЧ. МН.Ч. ЧЛЕН = ав·то·ма·ти·зи·ра·ни·те
| МИН.ДЕЯТ.СВ.ПРИЧ. М.Р. = ав·то·ма·ти·зи·рал
| МИН.ДЕЯТ.СВ.ПРИЧ. М.Р. НЕПЪЛЕН ЧЛЕН = ав·то·ма·ти·зи·ра·лия
| МИН.ДЕЯТ.СВ.ПРИЧ. М.Р. ПЪЛЕН ЧЛЕН = ав·то·ма·ти·зи·ра·ли·ят
| МИН.ДЕЯТ.СВ.ПРИЧ. Ж.Р. = ав·то·ма·ти·зи·ра·ла
| МИН.ДЕЯТ.СВ.ПРИЧ. Ж.Р. ЧЛЕН = ав·то·ма·ти·зи·ра·ла·та
| МИН.ДЕЯТ.СВ.ПРИЧ. СР.Р. = ав·то·ма·ти·зи·ра·ло
| МИН.ДЕЯТ.СВ.ПРИЧ. СР.Р. ЧЛЕН = ав·то·ма·ти·зи·ра·ло·то
| МИН.ДЕЯТ.СВ.ПРИЧ. МН.Ч. = ав·то·ма·ти·зи·ра·ли
| МИН.ДЕЯТ.СВ.ПРИЧ. МН.Ч. ЧЛЕН = ав·то·ма·ти·зи·ра·ли·те
| МИН.ДЕЯТ.НЕСВ.ПРИЧ. М.Р. = ав·то·ма·ти·зи·рал
| МИН.ДЕЯТ.НЕСВ.ПРИЧ. М.Р. НЕПЪЛЕН ЧЛЕН = ав·то·ма·ти·зи·ра·лия
| МИН.ДЕЯТ.НЕСВ.ПРИЧ. М.Р. ПЪЛЕН ЧЛЕН = ав·то·ма·ти·зи·ра·ли·ят
| МИН.ДЕЯТ.НЕСВ.ПРИЧ. Ж.Р. = ав·то·ма·ти·зи·ра·ла
| МИН.ДЕЯТ.НЕСВ.ПРИЧ. Ж.Р. ЧЛЕН = ав·то·ма·ти·зи·ра·ла·та
| МИН.ДЕЯТ.НЕСВ.ПРИЧ. СР.Р. = ав·то·ма·ти·зи·ра·ло
| МИН.ДЕЯТ.НЕСВ.ПРИЧ. СР.Р. ЧЛЕН = ав·то·ма·ти·зи·ра·ло·то
| МИН.ДЕЯТ.НЕСВ.ПРИЧ. МН.Ч. = ав·то·ма·ти·зи·ра·ли
| МИН.ДЕЯТ.НЕСВ.ПРИЧ. МН.Ч. ЧЛЕН = ав·то·ма·ти·зи·ра·ли·те
| СЕГ.ДЕЯТ.ПРИЧ. М.Р. = ав·то·ма·ти·зи·ращ
| СЕГ.ДЕЯТ.ПРИЧ. М.Р. НЕПЪЛЕН ЧЛЕН = ав·то·ма·ти·зи·ра·щия
| СЕГ.ДЕЯТ.ПРИЧ. М.Р. ПЪЛЕН ЧЛЕН = ав·то·ма·ти·зи·ра·щи·ят
| СЕГ.ДЕЯТ.ПРИЧ. Ж.Р. = ав·то·ма·ти·зи·ра·ща
| СЕГ.ДЕЯТ.ПРИЧ. Ж.Р. ЧЛЕН = ав·то·ма·ти·зи·ра·ща·та
| СЕГ.ДЕЯТ.ПРИЧ. СР.Р. = ав·то·ма·ти·зи·ра·що
| СЕГ.ДЕЯТ.ПРИЧ. СР.Р. ЧЛЕН = ав·то·ма·ти·зи·ра·що·то
| СЕГ.ДЕЯТ.ПРИЧ. МН.Ч. = ав·то·ма·ти·зи·ра·щи
| СЕГ.ДЕЯТ.ПРИЧ. МН.Ч. ЧЛЕН = ав·то·ма·ти·зи·ра·щи·те
| ДЕЕПРИЧАСТИЕ = ав·то·ма·ти·зи·рай·ки
| СКРИТИ ПРЕПРАТКИ = 
[[автоматизирам]],
[[автоматизираш]],
[[автоматизира]],
[[автоматизираме]],
[[автоматизирате]],
[[автоматизират]],
[[автоматизирах]],
[[автоматизирахме]],
[[автоматизирахте]],
[[автоматизираха]],
[[автоматизираше]],
[[автоматизирай]],
[[автоматизирайте]],
[[автоматизирал]],
[[автоматизиралия]],
[[автоматизиралият]],
[[автоматизирала]],
[[автоматизиралата]],
[[автоматизирало]],
[[автоматизиралото]],
[[автоматизирали]],
[[автоматизиралите]],
[[автоматизиран]],
[[автоматизирания]],
[[автоматизираният]],
[[автоматизирана]],
[[автоматизираната]],
[[автоматизирано]],
[[автоматизираното]],
[[автоматизирани]],
[[автоматизираните]],
[[автоматизиращ]],
[[автоматизиращия]],
[[автоматизиращият]],
[[автоматизираща]],
[[автоматизиращата]],
[[автоматизиращо]],
[[автоматизиращото]],
[[автоматизиращи]],
[[автоматизиращите]],
[[автоматизирайки]],
[[автоматизирал съм]],
[[автоматизирала съм]],
[[автоматизирало съм]],
[[автоматизирали сме]],
[[автоматизирал си]],
[[автоматизирала си]],
[[автоматизирало си]],
[[автоматизирали сте]],
[[автоматизирал е]],
[[автоматизирала е]],
[[автоматизирало е]],
[[автоматизирали са]],
[[бях автоматизирал]],
[[бях автоматизирала]],
[[бях автоматизирало]],
[[бяхме автоматизирали]],
[[беше автоматизирал]],
[[беше автоматизирала]],
[[беше автоматизирало]],
[[бяхте автоматизирали]],
[[бяха автоматизирали]],
[[ще автоматизирам]],
[[ще автоматизираме]],
[[ще автоматизираш]],
[[ще автоматизирате]],
[[ще автоматизира]],
[[ще автоматизират]],
[[ще съм автоматизирал]],
[[ще съм автоматизирала]],
[[ще съм автоматизирало]],
[[ще сме автоматизирали]],
[[ще си автоматизирал]],
[[ще си автоматизирала]],
[[ще си автоматизирало]],
[[ще сте автоматизирали]],
[[ще е автоматизирал]],
[[ще е автоматизирала]],
[[ще е автоматизирало]],
[[ще са автоматизирали]],
[[щях да автоматизирам]],
[[щяхме да автоматизираме]],
[[щеше да автоматизираш]],
[[щяхте да автоматизирате]],
[[щеше да автоматизира]],
[[щяха да автоматизират]],
[[щях да съм автоматизирал]],
[[щях да съм автоматизирала]],
[[щях да съм автоматизирало]],
[[щяхме да сме автоматизирали]],
[[щеше да си автоматизирал]],
[[щеше да си автоматизирала]],
[[щеше да си автоматизирало]],
[[щяхте да сте автоматизирали]],
[[щеше да е автоматизирал]],
[[щеше да е автоматизирала]],
[[щеше да е автоматизирало]],
[[щяха да са автоматизирали]],
[[бил съм автоматизирал]],
[[била съм автоматизирала]],
[[било съм автоматизирало]],
[[били сме автоматизирали]],
[[бил си автоматизирал]],
[[била си автоматизирала]],
[[било си автоматизирало]],
[[били сте автоматизирали]],
[[бил е автоматизирал]],
[[била е автоматизирала]],
[[било е автоматизирало]],
[[били са автоматизирали]],
[[щял съм да автоматизирам]],
[[щяла съм да автоматизирам]],
[[щяло съм да автоматизирам]],
[[щели сме да автоматизираме]],
[[щял си да автоматизираш]],
[[щяла си да автоматизираш]],
[[щяло си да автоматизираш]],
[[щели сте да автоматизирате]],
[[щял да автоматизира]],
[[щяла да автоматизира]],
[[щяло да автоматизира]],
[[щели да автоматизират]],
[[щял е да автоматизира]],
[[щяла е да автоматизира]],
[[щяло е да автоматизира]],
[[щели са да автоматизират]],
[[щял съм да съм автоматизирал]],
[[щяла съм да съм автоматизирала]],
[[щяло съм да съм автоматизирало]],
[[щели сме да сме автоматизирали]],
[[щял си да си автоматизирал]],
[[щяла си да си автоматизирала]],
[[щяло си да си автоматизирало]],
[[щели сте да сте автоматизирали]],
[[щял да е автоматизирал]],
[[щяла да е автоматизирала]],
[[щяло да е автоматизирало]],
[[щели да са автоматизирали]],
[[щял е да е автоматизирал]],
[[щяла е да е автоматизирала]],
[[щяло е да е автоматизирало]],
[[щели са да са автоматизирали]],
[[бих автоматизирал]],
[[бих автоматизирала]],
[[бих автоматизирало]],
[[бихме автоматизирали]],
[[би автоматизирал]],
[[би автоматизирала]],
[[би автоматизирало]],
[[бихте автоматизирали]],
[[биха автоматизирали]],
}}</text>
      <sha1>lo1wz2su32xg2n1j5ubreez5n8g9vm2</sha1>
    </revision>
  </page>
  <page>
    <title>Шаблон:Словоформи/авторизирам</title>
    <ns>10</ns>
    <id>486133</id>
    <revision>
      <id>518115</id>
      <timestamp>2005-05-09T04:29:02Z</timestamp>
      <contributor>
        <username>Bgbot</username>
        <id>83</id>
      </contributor>
      <comment>Борислав: Шаблон със словоформи</comment>
      <model>wikitext</model>
      <format>text/x-wiki</format>
      <text bytes="22864" xml:space="preserve">{{Шаблон:Словоформи/Глагол|
  ОСНОВНА ФОРМА = авторизирам
| СЕГ.ВР., 1Л., ЕД.Ч. = ав·то·ри·зи·рам
| СЕГ.ВР., 1Л., МН.Ч. = ав·то·ри·зи·ра·ме
| СЕГ.ВР., 2Л., ЕД.Ч. = ав·то·ри·зи·раш
| СЕГ.ВР., 2Л., МН.Ч. = ав·то·ри·зи·ра·те
| СЕГ.ВР., 3Л., ЕД.Ч. = ав·то·ри·зи·ра
| СЕГ.ВР., 3Л., МН.Ч. = ав·то·ри·зи·рат
| МИН.СВ.ВР., 1Л., ЕД.Ч. = ав·то·ри·зи·рах
| МИН.СВ.ВР., 1Л., МН.Ч. = ав·то·ри·зи·рах·ме
| МИН.СВ.ВР., 2Л., ЕД.Ч. = ав·то·ри·зи·ра
| МИН.СВ.ВР., 2Л., МН.Ч. = ав·то·ри·зи·рах·те
| МИН.СВ.ВР., 3Л., ЕД.Ч. = ав·то·ри·зи·ра
| МИН.СВ.ВР., 3Л., МН.Ч. = ав·то·ри·зи·ра·ха
| МИН.НЕСВ.ВР., 1Л., ЕД.Ч. = ав·то·ри·зи·рах
| МИН.НЕСВ.ВР., 1Л., МН.Ч. = ав·то·ри·зи·рах·ме
| МИН.НЕСВ.ВР., 2Л., ЕД.Ч. = ав·то·ри·зи·ра·ше
| МИН.НЕСВ.ВР., 2Л., МН.Ч. = ав·то·ри·зи·рах·те
| МИН.НЕСВ.ВР., 3Л., ЕД.Ч. = ав·то·ри·зи·ра·ше
| МИН.НЕСВ.ВР., 3Л., МН.Ч. = ав·то·ри·зи·ра·ха
| МИН.НЕОПР.ВР., 1Л., ЕД.Ч., М.Р. = авторизирал съм
| МИН.НЕОПР.ВР., 1Л., ЕД.Ч., Ж.Р. = авторизирала съм
| МИН.НЕОПР.ВР., 1Л., ЕД.Ч., СР.Р. = авторизирало съм
| МИН.НЕОПР.ВР., 1Л., МН.Ч. = авторизирали сме
| МИН.НЕОПР.ВР., 2Л., ЕД.Ч., М.Р. = авторизирал си
| МИН.НЕОПР.ВР., 2Л., ЕД.Ч., Ж.Р. = авторизирала си
| МИН.НЕОПР.ВР., 2Л., ЕД.Ч., СР.Р. = авторизирало си
| МИН.НЕОПР.ВР., 2Л., МН.Ч. = авторизирали сте
| МИН.НЕОПР.ВР., 3Л., ЕД.Ч., М.Р. = авторизирал е
| МИН.НЕОПР.ВР., 3Л., ЕД.Ч., Ж.Р. = авторизирала е
| МИН.НЕОПР.ВР., 3Л., ЕД.Ч., СР.Р. = авторизирало е
| МИН.НЕОПР.ВР., 3Л., МН.Ч. = авторизирали са
| МИН.ПРЕД.ВР., 1Л., ЕД.Ч., М.Р. = бях авторизирал
| МИН.ПРЕД.ВР., 1Л., ЕД.Ч., Ж.Р. = бях авторизирала
| МИН.ПРЕД.ВР., 1Л., ЕД.Ч., СР.Р. = бях авторизирало
| МИН.ПРЕД.ВР., 1Л., МН.Ч. = бяхме авторизирали
| МИН.ПРЕД.ВР., 2Л., ЕД.Ч., М.Р. = беше авторизирал
| МИН.ПРЕД.ВР., 2Л., ЕД.Ч., Ж.Р. = беше авторизирала
| МИН.ПРЕД.ВР., 2Л., ЕД.Ч., СР.Р. = беше авторизирало
| МИН.ПРЕД.ВР., 2Л., МН.Ч. = бяхте авторизирали
| МИН.ПРЕД.ВР., 3Л., ЕД.Ч., М.Р. = беше авторизирал
| МИН.ПРЕД.ВР., 3Л., ЕД.Ч., Ж.Р. = беше авторизирала
| МИН.ПРЕД.ВР., 3Л., ЕД.Ч., СР.Р. = беше авторизирало
| МИН.ПРЕД.ВР., 3Л., МН.Ч. = бяха авторизирали
| БЪД.ВР., 1Л., ЕД.Ч. = ще авторизирам
| БЪД.ВР., 1Л., МН.Ч. = ще авторизираме
| БЪД.ВР., 2Л., ЕД.Ч. = ще авторизираш
| БЪД.ВР., 2Л., МН.Ч. = ще авторизирате
| БЪД.ВР., 3Л., ЕД.Ч. = ще авторизира
| БЪД.ВР., 3Л., МН.Ч. = ще авторизират
| БЪД.ПРЕД.ВР., 1Л., ЕД.Ч., М.Р. = ще съм авторизирал
| БЪД.ПРЕД.ВР., 1Л., ЕД.Ч., Ж.Р. = ще съм авторизирала
| БЪД.ПРЕД.ВР., 1Л., ЕД.Ч., СР.Р. = ще съм авторизирало
| БЪД.ПРЕД.ВР., 1Л., МН.Ч. = ще сме авторизирали
| БЪД.ПРЕД.ВР., 2Л., ЕД.Ч., М.Р. = ще си авторизирал
| БЪД.ПРЕД.ВР., 2Л., ЕД.Ч., Ж.Р. = ще си авторизирала
| БЪД.ПРЕД.ВР., 2Л., ЕД.Ч., СР.Р. = ще си авторизирало
| БЪД.ПРЕД.ВР., 2Л., МН.Ч. = ще сте авторизирали
| БЪД.ПРЕД.ВР., 3Л., ЕД.Ч., М.Р. = ще е авторизирал
| БЪД.ПРЕД.ВР., 3Л., ЕД.Ч., Ж.Р. = ще е авторизирала
| БЪД.ПРЕД.ВР., 3Л., ЕД.Ч., СР.Р. = ще е авторизирало
| БЪД.ПРЕД.ВР., 3Л., МН.Ч. = ще са авторизирали
| БЪД.ВР. В МИН., 1Л., ЕД.Ч. = щях да авторизирам
| БЪД.ВР. В МИН., 1Л., МН.Ч. = щяхме да авторизираме
| БЪД.ВР. В МИН., 2Л., ЕД.Ч. = щеше да авторизираш
| БЪД.ВР. В МИН., 2Л., МН.Ч. = щяхте да авторизирате
| БЪД.ВР. В МИН., 3Л., ЕД.Ч. = щеше да авторизира
| БЪД.ВР. В МИН., 3Л., МН.Ч. = щяха да авторизират
| БЪД.ПРЕД.ВР. В МИН., 1Л., ЕД.Ч., М.Р. = щях да съм авторизирал
| БЪД.ПРЕД.ВР. В МИН., 1Л., ЕД.Ч., Ж.Р. = щях да съм авторизирала
| БЪД.ПРЕД.ВР. В МИН., 1Л., ЕД.Ч., СР.Р. = щях да съм авторизирало
| БЪД.ПРЕД.ВР. В МИН., 1Л., МН.Ч. = щяхме да сме авторизирали
| БЪД.ПРЕД.ВР. В МИН., 2Л., ЕД.Ч., М.Р. = щеше да си авторизирал
| БЪД.ПРЕД.ВР. В МИН., 2Л., ЕД.Ч., Ж.Р. = щеше да си авторизирала
| БЪД.ПРЕД.ВР. В МИН., 2Л., ЕД.Ч., СР.Р. = щеше да си авторизирало
| БЪД.ПРЕД.ВР. В МИН., 2Л., МН.Ч. = щяхте да сте авторизирали
| БЪД.ПРЕД.ВР. В МИН., 3Л., ЕД.Ч., М.Р. = щеше да е авторизирал
| БЪД.ПРЕД.ВР. В МИН., 3Л., ЕД.Ч., Ж.Р. = щеше да е авторизирала
| БЪД.ПРЕД.ВР. В МИН., 3Л., ЕД.Ч., СР.Р. = щеше да е авторизирало
| БЪД.ПРЕД.ВР. В МИН., 3Л., МН.Ч. = щяха да са авторизирали
| ПР.НАКЛ., СЕГ.ВР., 1Л., ЕД.Ч., М.Р. = авторизирал съм
| ПР.НАКЛ., СЕГ.ВР., 1Л., ЕД.Ч., Ж.Р. = авторизирала съм
| ПР.НАКЛ., СЕГ.ВР., 1Л., ЕД.Ч., СР.Р. = авторизирало съм
| ПР.НАКЛ., СЕГ.ВР., 1Л., МН.Ч. = авторизирали сме
| ПР.НАКЛ., СЕГ.ВР., 2Л., ЕД.Ч., М.Р. = авторизирал си
| ПР.НАКЛ., СЕГ.ВР., 2Л., ЕД.Ч., Ж.Р. = авторизирала си
| ПР.НАКЛ., СЕГ.ВР., 2Л., ЕД.Ч., СР.Р. = авторизирало си
| ПР.НАКЛ., СЕГ.ВР., 2Л., МН.Ч. = авторизирали сте
| ПР.НАКЛ., СЕГ.ВР., 3Л., ЕД.Ч., М.Р. = авторизирал (е)
| ПР.НАКЛ., СЕГ.ВР., 3Л., ЕД.Ч., Ж.Р. = авторизирала (е)
| ПР.НАКЛ., СЕГ.ВР., 3Л., ЕД.Ч., СР.Р. = авторизирало (е)
| ПР.НАКЛ., СЕГ.ВР., 3Л., МН.Ч. = авторизирали (са)
| ПР.НАКЛ., МИН.СВ.ВР., 1Л., ЕД.Ч., М.Р. = авторизирал съм
| ПР.НАКЛ., МИН.СВ.ВР., 1Л., ЕД.Ч., Ж.Р. = авторизирала съм
| ПР.НАКЛ., МИН.СВ.ВР., 1Л., ЕД.Ч., СР.Р. = авторизирало съм
| ПР.НАКЛ., МИН.СВ.ВР., 1Л., МН.Ч. = авторизирали сме
| ПР.НАКЛ., МИН.СВ.ВР., 2Л., ЕД.Ч., М.Р. = авторизирал си
| ПР.НАКЛ., МИН.СВ.ВР., 2Л., ЕД.Ч., Ж.Р. = авторизирала си
| ПР.НАКЛ., МИН.СВ.ВР., 2Л., ЕД.Ч., СР.Р. = авторизирало си
| ПР.НАКЛ., МИН.СВ.ВР., 2Л., МН.Ч. = авторизирали сте
| ПР.НАКЛ., МИН.СВ.ВР., 3Л., ЕД.Ч., М.Р. = авторизирал (е)
| ПР.НАКЛ., МИН.СВ.ВР., 3Л., ЕД.Ч., Ж.Р. = авторизирала (е)
| ПР.НАКЛ., МИН.СВ.ВР., 3Л., ЕД.Ч., СР.Р. = авторизирало (е)
| ПР.НАКЛ., МИН.СВ.ВР., 3Л., МН.Ч. = авторизирали (са)
| ПР.НАКЛ., МИН.НЕОПР.ВР., 1Л., ЕД.Ч., М.Р. = бил съм авторизирал
| ПР.НАКЛ., МИН.НЕОПР.ВР., 1Л., ЕД.Ч., Ж.Р. = била съм авторизирала
| ПР.НАКЛ., МИН.НЕОПР.ВР., 1Л., ЕД.Ч., СР.Р. = било съм авторизирало
| ПР.НАКЛ., МИН.НЕОПР.ВР., 1Л., МН.Ч. = били сме авторизирали
| ПР.НАКЛ., МИН.НЕОПР.ВР., 2Л., ЕД.Ч., М.Р. = бил си авторизирал
| ПР.НАКЛ., МИН.НЕОПР.ВР., 2Л., ЕД.Ч., Ж.Р. = била си авторизирала
| ПР.НАКЛ., МИН.НЕОПР.ВР., 2Л., ЕД.Ч., СР.Р. = било си авторизирало
| ПР.НАКЛ., МИН.НЕОПР.ВР., 2Л., МН.Ч. = били сте авторизирали
| ПР.НАКЛ., МИН.НЕОПР.ВР., 3Л., ЕД.Ч., М.Р. = бил (е) авторизирал
| ПР.НАКЛ., МИН.НЕОПР.ВР., 3Л., ЕД.Ч., Ж.Р. = била (е) авторизирала
| ПР.НАКЛ., МИН.НЕОПР.ВР., 3Л., ЕД.Ч., СР.Р. = било (е) авторизирало
| ПР.НАКЛ., МИН.НЕОПР.ВР., 3Л., МН.Ч. = били (са) авторизирали
| ПР.НАКЛ., БЪД.ВР., 1Л., ЕД.Ч., М.Р. = щял съм да авторизирам
| ПР.НАКЛ., БЪД.ВР., 1Л., ЕД.Ч., Ж.Р. = щяла съм да авторизирам
| ПР.НАКЛ., БЪД.ВР., 1Л., ЕД.Ч., СР.Р. = щяло съм да авторизирам
| ПР.НАКЛ., БЪД.ВР., 1Л., МН.Ч. = щели сме да авторизираме
| ПР.НАКЛ., БЪД.ВР., 2Л., ЕД.Ч., М.Р. = щял си да авторизираш
| ПР.НАКЛ., БЪД.ВР., 2Л., ЕД.Ч., Ж.Р. = щяла си да авторизираш
| ПР.НАКЛ., БЪД.ВР., 2Л., ЕД.Ч., СР.Р. = щяло си да авторизираш
| ПР.НАКЛ., БЪД.ВР., 2Л., МН.Ч. = щели сте да авторизирате
| ПР.НАКЛ., БЪД.ВР., 3Л., ЕД.Ч., М.Р. = щял (е) да авторизира
| ПР.НАКЛ., БЪД.ВР., 3Л., ЕД.Ч., Ж.Р. = щяла (е) да авторизира
| ПР.НАКЛ., БЪД.ВР., 3Л., ЕД.Ч., СР.Р. = щяло (е) да авторизира
| ПР.НАКЛ., БЪД.ВР., 3Л., МН.Ч. = щели (са) да авторизират
| ПР.НАКЛ., БЪД.ПРЕД.ВР., 1Л., ЕД.Ч., М.Р. = щял съм да съм авторизирал
| ПР.НАКЛ., БЪД.ПРЕД.ВР., 1Л., ЕД.Ч., Ж.Р. = щяла съм да съм авторизирала
| ПР.НАКЛ., БЪД.ПРЕД.ВР., 1Л., ЕД.Ч., СР.Р. = щяло съм да съм авторизирало
| ПР.НАКЛ., БЪД.ПРЕД.ВР., 1Л., МН.Ч. = щели сме да сме авторизирали
| ПР.НАКЛ., БЪД.ПРЕД.ВР., 2Л., ЕД.Ч., М.Р. = щял си да си авторизирал
| ПР.НАКЛ., БЪД.ПРЕД.ВР., 2Л., ЕД.Ч., Ж.Р. = щяла си да си авторизирала
| ПР.НАКЛ., БЪД.ПРЕД.ВР., 2Л., ЕД.Ч., СР.Р. = щяло си да си авторизирало
| ПР.НАКЛ., БЪД.ПРЕД.ВР., 2Л., МН.Ч. = щели сте да сте авторизирали
| ПР.НАКЛ., БЪД.ПРЕД.ВР., 3Л., ЕД.Ч., М.Р. = щял (е) да е авторизирал
| ПР.НАКЛ., БЪД.ПРЕД.ВР., 3Л., ЕД.Ч., Ж.Р. = щяла (е) да е авторизирала
| ПР.НАКЛ., БЪД.ПРЕД.ВР., 3Л., ЕД.Ч., СР.Р. = щяло (е) да е авторизирало
| ПР.НАКЛ., БЪД.ПРЕД.ВР., 3Л., МН.Ч. = щели (са) да са авторизирали
| УСЛОВНО НАКЛОНЕНИЕ, 1Л., ЕД.Ч., М.Р. = бих авторизирал
| УСЛОВНО НАКЛОНЕНИЕ, 1Л., ЕД.Ч., Ж.Р. = бих авторизирала
| УСЛОВНО НАКЛОНЕНИЕ, 1Л., ЕД.Ч., СР.Р. = бих авторизирало
| УСЛОВНО НАКЛОНЕНИЕ, 1Л., МН.Ч. = бихме авторизирали
| УСЛОВНО НАКЛОНЕНИЕ, 2Л., ЕД.Ч., М.Р. = би авторизирал
| УСЛОВНО НАКЛОНЕНИЕ, 2Л., ЕД.Ч., Ж.Р. = би авторизирала
| УСЛОВНО НАКЛОНЕНИЕ, 2Л., ЕД.Ч., СР.Р. = би авторизирало
| УСЛОВНО НАКЛОНЕНИЕ, 2Л., МН.Ч. = бихте авторизирали
| УСЛОВНО НАКЛОНЕНИЕ, 3Л., ЕД.Ч., М.Р. = би авторизирал
| УСЛОВНО НАКЛОНЕНИЕ, 3Л., ЕД.Ч., Ж.Р. = би авторизирала
| УСЛОВНО НАКЛОНЕНИЕ, 3Л., ЕД.Ч., СР.Р. = би авторизирало
| УСЛОВНО НАКЛОНЕНИЕ, 3Л., МН.Ч. = биха авторизирали
| ПОВЕЛИТЕЛНО НАКЛОНЕНИЕ, ЕД.Ч. = ав·то·ри·зи·рай
| ПОВЕЛИТЕЛНО НАКЛОНЕНИЕ, МН.Ч. = ав·то·ри·зи·рай·те
| МИН.СТРАД.ПРИЧ. М.Р. = ав·то·ри·зи·ран
| МИН.СТРАД.ПРИЧ. М.Р. НЕПЪЛЕН ЧЛЕН = ав·то·ри·зи·ра·ния
| МИН.СТРАД.ПРИЧ. М.Р. ПЪЛЕН ЧЛЕН = ав·то·ри·зи·ра·ни·ят
| МИН.СТРАД.ПРИЧ. Ж.Р. = ав·то·ри·зи·ра·на
| МИН.СТРАД.ПРИЧ. Ж.Р. ЧЛЕН = ав·то·ри·зи·ра·на·та
| МИН.СТРАД.ПРИЧ. СР.Р. = ав·то·ри·зи·ра·но
| МИН.СТРАД.ПРИЧ. СР.Р. ЧЛЕН = ав·то·ри·зи·ра·но·то
| МИН.СТРАД.ПРИЧ. МН.Ч. = ав·то·ри·зи·ра·ни
| МИН.СТРАД.ПРИЧ. МН.Ч. ЧЛЕН = ав·то·ри·зи·ра·ни·те
| МИН.ДЕЯТ.СВ.ПРИЧ. М.Р. = ав·то·ри·зи·рал
| МИН.ДЕЯТ.СВ.ПРИЧ. М.Р. НЕПЪЛЕН ЧЛЕН = ав·то·ри·зи·ра·лия
| МИН.ДЕЯТ.СВ.ПРИЧ. М.Р. ПЪЛЕН ЧЛЕН = ав·то·ри·зи·ра·ли·ят
| МИН.ДЕЯТ.СВ.ПРИЧ. Ж.Р. = ав·то·ри·зи·ра·ла
| МИН.ДЕЯТ.СВ.ПРИЧ. Ж.Р. ЧЛЕН = ав·то·ри·зи·ра·ла·та
| МИН.ДЕЯТ.СВ.ПРИЧ. СР.Р. = ав·то·ри·зи·ра·ло
| МИН.ДЕЯТ.СВ.ПРИЧ. СР.Р. ЧЛЕН = ав·то·ри·зи·ра·ло·то
| МИН.ДЕЯТ.СВ.ПРИЧ. МН.Ч. = ав·то·ри·зи·ра·ли
| МИН.ДЕЯТ.СВ.ПРИЧ. МН.Ч. ЧЛЕН = ав·то·ри·зи·ра·ли·те
| МИН.ДЕЯТ.НЕСВ.ПРИЧ. М.Р. = ав·то·ри·зи·рал
| МИН.ДЕЯТ.НЕСВ.ПРИЧ. М.Р. НЕПЪЛЕН ЧЛЕН = ав·то·ри·зи·ра·лия
| МИН.ДЕЯТ.НЕСВ.ПРИЧ. М.Р. ПЪЛЕН ЧЛЕН = ав·то·ри·зи·ра·ли·ят
| МИН.ДЕЯТ.НЕСВ.ПРИЧ. Ж.Р. = ав·то·ри·зи·ра·ла
| МИН.ДЕЯТ.НЕСВ.ПРИЧ. Ж.Р. ЧЛЕН = ав·то·ри·зи·ра·ла·та
| МИН.ДЕЯТ.НЕСВ.ПРИЧ. СР.Р. = ав·то·ри·зи·ра·ло
| МИН.ДЕЯТ.НЕСВ.ПРИЧ. СР.Р. ЧЛЕН = ав·то·ри·зи·ра·ло·то
| МИН.ДЕЯТ.НЕСВ.ПРИЧ. МН.Ч. = ав·то·ри·зи·ра·ли
| МИН.ДЕЯТ.НЕСВ.ПРИЧ. МН.Ч. ЧЛЕН = ав·то·ри·зи·ра·ли·те
| СЕГ.ДЕЯТ.ПРИЧ. М.Р. = ав·то·ри·зи·ращ
| СЕГ.ДЕЯТ.ПРИЧ. М.Р. НЕПЪЛЕН ЧЛЕН = ав·то·ри·зи·ра·щия
| СЕГ.ДЕЯТ.ПРИЧ. М.Р. ПЪЛЕН ЧЛЕН = ав·то·ри·зи·ра·щи·ят
| СЕГ.ДЕЯТ.ПРИЧ. Ж.Р. = ав·то·ри·зи·ра·ща
| СЕГ.ДЕЯТ.ПРИЧ. Ж.Р. ЧЛЕН = ав·то·ри·зи·ра·ща·та
| СЕГ.ДЕЯТ.ПРИЧ. СР.Р. = ав·то·ри·зи·ра·що
| СЕГ.ДЕЯТ.ПРИЧ. СР.Р. ЧЛЕН = ав·то·ри·зи·ра·що·то
| СЕГ.ДЕЯТ.ПРИЧ. МН.Ч. = ав·то·ри·зи·ра·щи
| СЕГ.ДЕЯТ.ПРИЧ. МН.Ч. ЧЛЕН = ав·то·ри·зи·ра·щи·те
| ДЕЕПРИЧАСТИЕ = ав·то·ри·зи·рай·ки
| СКРИТИ ПРЕПРАТКИ = 
[[авторизирам]],
[[авторизираш]],
[[авторизира]],
[[авторизираме]],
[[авторизирате]],
[[авторизират]],
[[авторизирах]],
[[авторизирахме]],
[[авторизирахте]],
[[авторизираха]],
[[авторизираше]],
[[авторизирай]],
[[авторизирайте]],
[[авторизирал]],
[[авторизиралия]],
[[авторизиралият]],
[[авторизирала]],
[[авторизиралата]],
[[авторизирало]],
[[авторизиралото]],
[[авторизирали]],
[[авторизиралите]],
[[авторизиран]],
[[авторизирания]],
[[авторизираният]],
[[авторизирана]],
[[авторизираната]],
[[авторизирано]],
[[авторизираното]],
[[авторизирани]],
[[авторизираните]],
[[авторизиращ]],
[[авторизиращия]],
[[авторизиращият]],
[[авторизираща]],
[[авторизиращата]],
[[авторизиращо]],
[[авторизиращото]],
[[авторизиращи]],
[[авторизиращите]],
[[авторизирайки]],
[[авторизирал съм]],
[[авторизирала съм]],
[[авторизирало съм]],
[[авторизирали сме]],
[[авторизирал си]],
[[авторизирала си]],
[[авторизирало си]],
[[авторизирали сте]],
[[авторизирал е]],
[[авторизирала е]],
[[авторизирало е]],
[[авторизирали са]],
[[бях авторизирал]],
[[бях авторизирала]],
[[бях авторизирало]],
[[бяхме авторизирали]],
[[беше авторизирал]],
[[беше авторизирала]],
[[беше авторизирало]],
[[бяхте авторизирали]],
[[бяха авторизирали]],
[[ще авторизирам]],
[[ще авторизираме]],
[[ще авторизираш]],
[[ще авторизирате]],
[[ще авторизира]],
[[ще авторизират]],
[[ще съм авторизирал]],
[[ще съм авторизирала]],
[[ще съм авторизирало]],
[[ще сме авторизирали]],
[[ще си авторизирал]],
[[ще си авторизирала]],
[[ще си авторизирало]],
[[ще сте авторизирали]],
[[ще е авторизирал]],
[[ще е авторизирала]],
[[ще е авторизирало]],
[[ще са авторизирали]],
[[щях да авторизирам]],
[[щяхме да авторизираме]],
[[щеше да авторизираш]],
[[щяхте да авторизирате]],
[[щеше да авторизира]],
[[щяха да авторизират]],
[[щях да съм авторизирал]],
[[щях да съм авторизирала]],
[[щях да съм авторизирало]],
[[щяхме да сме авторизирали]],
[[щеше да си авторизирал]],
[[щеше да си авторизирала]],
[[щеше да си авторизирало]],
[[щяхте да сте авторизирали]],
[[щеше да е авторизирал]],
[[щеше да е авторизирала]],
[[щеше да е авторизирало]],
[[щяха да са авторизирали]],
[[бил съм авторизирал]],
[[била съм авторизирала]],
[[било съм авторизирало]],
[[били сме авторизирали]],
[[бил си авторизирал]],
[[била си авторизирала]],
[[било си авторизирало]],
[[били сте авторизирали]],
[[бил е авторизирал]],
[[била е авторизирала]],
[[било е авторизирало]],
[[били са авторизирали]],
[[щял съм да авторизирам]],
[[щяла съм да авторизирам]],
[[щяло съм да авторизирам]],
[[щели сме да авторизираме]],
[[щял си да авторизираш]],
[[щяла си да авторизираш]],
[[щяло си да авторизираш]],
[[щели сте да авторизирате]],
[[щял да авторизира]],
[[щяла да авторизира]],
[[щяло да авторизира]],
[[щели да авторизират]],
[[щял е да авторизира]],
[[щяла е да авторизира]],
[[щяло е да авторизира]],
[[щели са да авторизират]],
[[щял съм да съм авторизирал]],
[[щяла съм да съм авторизирала]],
[[щяло съм да съм авторизирало]],
[[щели сме да сме авторизирали]],
[[щял си да си авторизирал]],
[[щяла си да си авторизирала]],
[[щяло си да си авторизирало]],
[[щели сте да сте авторизирали]],
[[щял да е авторизирал]],
[[щяла да е авторизирала]],
[[щяло да е авторизирало]],
[[щели да са авторизирали]],
[[щял е да е авторизирал]],
[[щяла е да е авторизирала]],
[[щяло е да е авторизирало]],
[[щели са да са авторизирали]],
[[бих авторизирал]],
[[бих авторизирала]],
[[бих авторизирало]],
[[бихме авторизирали]],
[[би авторизирал]],
[[би авторизирала]],
[[би авторизирало]],
[[бихте авторизирали]],
[[биха авторизирали]],
}}</text>
      <sha1>sqkce80zk5knvxvejsqal6rj96qno29</sha1>
    </revision>
  </page>
  <page>
    <title>Шаблон:Словоформи/агитирам</title>
    <ns>10</ns>
    <id>486145</id>
    <revision>
      <id>518127</id>
      <parentid>18290</parentid>
      <timestamp>2005-05-10T08:13:15Z</timestamp>
      <contributor>
        <username>Bgbot</username>
        <id>83</id>
      </contributor>
      <comment>Борислав: Поправка на пренасянето</comment>
      <model>wikitext</model>
      <format>text/x-wiki</format>
      <text bytes="20590" xml:space="preserve">{{Шаблон:Словоформи/Глагол|
  ОСНОВНА ФОРМА = агитирам
| СЕГ.ВР., 1Л., ЕД.Ч. = аги·ти·рам
| СЕГ.ВР., 1Л., МН.Ч. = аги·ти·ра·ме
| СЕГ.ВР., 2Л., ЕД.Ч. = аги·ти·раш
| СЕГ.ВР., 2Л., МН.Ч. = аги·ти·ра·те
| СЕГ.ВР., 3Л., ЕД.Ч. = аги·ти·ра
| СЕГ.ВР., 3Л., МН.Ч. = аги·ти·рат
| МИН.СВ.ВР., 1Л., ЕД.Ч. = аги·ти·рах
| МИН.СВ.ВР., 1Л., МН.Ч. = аги·ти·рах·ме
| МИН.СВ.ВР., 2Л., ЕД.Ч. = аги·ти·ра
| МИН.СВ.ВР., 2Л., МН.Ч. = аги·ти·рах·те
| МИН.СВ.ВР., 3Л., ЕД.Ч. = аги·ти·ра
| МИН.СВ.ВР., 3Л., МН.Ч. = аги·ти·ра·ха
| МИН.НЕСВ.ВР., 1Л., ЕД.Ч. = аги·ти·рах
| МИН.НЕСВ.ВР., 1Л., МН.Ч. = аги·ти·рах·ме
| МИН.НЕСВ.ВР., 2Л., ЕД.Ч. = аги·ти·ра·ше
| МИН.НЕСВ.ВР., 2Л., МН.Ч. = аги·ти·рах·те
| МИН.НЕСВ.ВР., 3Л., ЕД.Ч. = аги·ти·ра·ше
| МИН.НЕСВ.ВР., 3Л., МН.Ч. = аги·ти·ра·ха
| МИН.НЕОПР.ВР., 1Л., ЕД.Ч., М.Р. = агитирал съм
| МИН.НЕОПР.ВР., 1Л., ЕД.Ч., Ж.Р. = агитирала съм
| МИН.НЕОПР.ВР., 1Л., ЕД.Ч., СР.Р. = агитирало съм
| МИН.НЕОПР.ВР., 1Л., МН.Ч. = агитирали сме
| МИН.НЕОПР.ВР., 2Л., ЕД.Ч., М.Р. = агитирал си
| МИН.НЕОПР.ВР., 2Л., ЕД.Ч., Ж.Р. = агитирала си
| МИН.НЕОПР.ВР., 2Л., ЕД.Ч., СР.Р. = агитирало си
| МИН.НЕОПР.ВР., 2Л., МН.Ч. = агитирали сте
| МИН.НЕОПР.ВР., 3Л., ЕД.Ч., М.Р. = агитирал е
| МИН.НЕОПР.ВР., 3Л., ЕД.Ч., Ж.Р. = агитирала е
| МИН.НЕОПР.ВР., 3Л., ЕД.Ч., СР.Р. = агитирало е
| МИН.НЕОПР.ВР., 3Л., МН.Ч. = агитирали са
| МИН.ПРЕД.ВР., 1Л., ЕД.Ч., М.Р. = бях агитирал
| МИН.ПРЕД.ВР., 1Л., ЕД.Ч., Ж.Р. = бях агитирала
| МИН.ПРЕД.ВР., 1Л., ЕД.Ч., СР.Р. = бях агитирало
| МИН.ПРЕД.ВР., 1Л., МН.Ч. = бяхме агитирали
| МИН.ПРЕД.ВР., 2Л., ЕД.Ч., М.Р. = беше агитирал
| МИН.ПРЕД.ВР., 2Л., ЕД.Ч., Ж.Р. = беше агитирала
| МИН.ПРЕД.ВР., 2Л., ЕД.Ч., СР.Р. = беше агитирало
| МИН.ПРЕД.ВР., 2Л., МН.Ч. = бяхте агитирали
| МИН.ПРЕД.ВР., 3Л., ЕД.Ч., М.Р. = беше агитирал
| МИН.ПРЕД.ВР., 3Л., ЕД.Ч., Ж.Р. = беше агитирала
| МИН.ПРЕД.ВР., 3Л., ЕД.Ч., СР.Р. = беше агитирало
| МИН.ПРЕД.ВР., 3Л., МН.Ч. = бяха агитирали
| БЪД.ВР., 1Л., ЕД.Ч. = ще агитирам
| БЪД.ВР., 1Л., МН.Ч. = ще агитираме
| БЪД.ВР., 2Л., ЕД.Ч. = ще агитираш
| БЪД.ВР., 2Л., МН.Ч. = ще агитирате
| БЪД.ВР., 3Л., ЕД.Ч. = ще агитира
| БЪД.ВР., 3Л., МН.Ч. = ще агитират
| БЪД.ПРЕД.ВР., 1Л., ЕД.Ч., М.Р. = ще съм агитирал
| БЪД.ПРЕД.ВР., 1Л., ЕД.Ч., Ж.Р. = ще съм агитирала
| БЪД.ПРЕД.ВР., 1Л., ЕД.Ч., СР.Р. = ще съм агитирало
| БЪД.ПРЕД.ВР., 1Л., МН.Ч. = ще сме агитирали
| БЪД.ПРЕД.ВР., 2Л., ЕД.Ч., М.Р. = ще си агитирал
| БЪД.ПРЕД.ВР., 2Л., ЕД.Ч., Ж.Р. = ще си агитирала
| БЪД.ПРЕД.ВР., 2Л., ЕД.Ч., СР.Р. = ще си агитирало
| БЪД.ПРЕД.ВР., 2Л., МН.Ч. = ще сте агитирали
| БЪД.ПРЕД.ВР., 3Л., ЕД.Ч., М.Р. = ще е агитирал
| БЪД.ПРЕД.ВР., 3Л., ЕД.Ч., Ж.Р. = ще е агитирала
| БЪД.ПРЕД.ВР., 3Л., ЕД.Ч., СР.Р. = ще е агитирало
| БЪД.ПРЕД.ВР., 3Л., МН.Ч. = ще са агитирали
| БЪД.ВР. В МИН., 1Л., ЕД.Ч. = щях да агитирам
| БЪД.ВР. В МИН., 1Л., МН.Ч. = щяхме да агитираме
| БЪД.ВР. В МИН., 2Л., ЕД.Ч. = щеше да агитираш
| БЪД.ВР. В МИН., 2Л., МН.Ч. = щяхте да агитирате
| БЪД.ВР. В МИН., 3Л., ЕД.Ч. = щеше да агитира
| БЪД.ВР. В МИН., 3Л., МН.Ч. = щяха да агитират
| БЪД.ПРЕД.ВР. В МИН., 1Л., ЕД.Ч., М.Р. = щях да съм агитирал
| БЪД.ПРЕД.ВР. В МИН., 1Л., ЕД.Ч., Ж.Р. = щях да съм агитирала
| БЪД.ПРЕД.ВР. В МИН., 1Л., ЕД.Ч., СР.Р. = щях да съм агитирало
| БЪД.ПРЕД.ВР. В МИН., 1Л., МН.Ч. = щяхме да сме агитирали
| БЪД.ПРЕД.ВР. В МИН., 2Л., ЕД.Ч., М.Р. = щеше да си агитирал
| БЪД.ПРЕД.ВР. В МИН., 2Л., ЕД.Ч., Ж.Р. = щеше да си агитирала
| БЪД.ПРЕД.ВР. В МИН., 2Л., ЕД.Ч., СР.Р. = щеше да си агитирало
| БЪД.ПРЕД.ВР. В МИН., 2Л., МН.Ч. = щяхте да сте агитирали
| БЪД.ПРЕД.ВР. В МИН., 3Л., ЕД.Ч., М.Р. = щеше да е агитирал
| БЪД.ПРЕД.ВР. В МИН., 3Л., ЕД.Ч., Ж.Р. = щеше да е агитирала
| БЪД.ПРЕД.ВР. В МИН., 3Л., ЕД.Ч., СР.Р. = щеше да е агитирало
| БЪД.ПРЕД.ВР. В МИН., 3Л., МН.Ч. = щяха да са агитирали
| ПР.НАКЛ., СЕГ.ВР., 1Л., ЕД.Ч., М.Р. = агитирал съм
| ПР.НАКЛ., СЕГ.ВР., 1Л., ЕД.Ч., Ж.Р. = агитирала съм
| ПР.НАКЛ., СЕГ.ВР., 1Л., ЕД.Ч., СР.Р. = агитирало съм
| ПР.НАКЛ., СЕГ.ВР., 1Л., МН.Ч. = агитирали сме
| ПР.НАКЛ., СЕГ.ВР., 2Л., ЕД.Ч., М.Р. = агитирал си
| ПР.НАКЛ., СЕГ.ВР., 2Л., ЕД.Ч., Ж.Р. = агитирала си
| ПР.НАКЛ., СЕГ.ВР., 2Л., ЕД.Ч., СР.Р. = агитирало си
| ПР.НАКЛ., СЕГ.ВР., 2Л., МН.Ч. = агитирали сте
| ПР.НАКЛ., СЕГ.ВР., 3Л., ЕД.Ч., М.Р. = агитирал (е)
| ПР.НАКЛ., СЕГ.ВР., 3Л., ЕД.Ч., Ж.Р. = агитирала (е)
| ПР.НАКЛ., СЕГ.ВР., 3Л., ЕД.Ч., СР.Р. = агитирало (е)
| ПР.НАКЛ., СЕГ.ВР., 3Л., МН.Ч. = агитирали (са)
| ПР.НАКЛ., МИН.СВ.ВР., 1Л., ЕД.Ч., М.Р. = агитирал съм
| ПР.НАКЛ., МИН.СВ.ВР., 1Л., ЕД.Ч., Ж.Р. = агитирала съм
| ПР.НАКЛ., МИН.СВ.ВР., 1Л., ЕД.Ч., СР.Р. = агитирало съм
| ПР.НАКЛ., МИН.СВ.ВР., 1Л., МН.Ч. = агитирали сме
| ПР.НАКЛ., МИН.СВ.ВР., 2Л., ЕД.Ч., М.Р. = агитирал си
| ПР.НАКЛ., МИН.СВ.ВР., 2Л., ЕД.Ч., Ж.Р. = агитирала си
| ПР.НАКЛ., МИН.СВ.ВР., 2Л., ЕД.Ч., СР.Р. = агитирало си
| ПР.НАКЛ., МИН.СВ.ВР., 2Л., МН.Ч. = агитирали сте
| ПР.НАКЛ., МИН.СВ.ВР., 3Л., ЕД.Ч., М.Р. = агитирал (е)
| ПР.НАКЛ., МИН.СВ.ВР., 3Л., ЕД.Ч., Ж.Р. = агитирала (е)
| ПР.НАКЛ., МИН.СВ.ВР., 3Л., ЕД.Ч., СР.Р. = агитирало (е)
| ПР.НАКЛ., МИН.СВ.ВР., 3Л., МН.Ч. = агитирали (са)
| ПР.НАКЛ., МИН.НЕОПР.ВР., 1Л., ЕД.Ч., М.Р. = бил съм агитирал
| ПР.НАКЛ., МИН.НЕОПР.ВР., 1Л., ЕД.Ч., Ж.Р. = била съм агитирала
| ПР.НАКЛ., МИН.НЕОПР.ВР., 1Л., ЕД.Ч., СР.Р. = било съм агитирало
| ПР.НАКЛ., МИН.НЕОПР.ВР., 1Л., МН.Ч. = били сме агитирали
| ПР.НАКЛ., МИН.НЕОПР.ВР., 2Л., ЕД.Ч., М.Р. = бил си агитирал
| ПР.НАКЛ., МИН.НЕОПР.ВР., 2Л., ЕД.Ч., Ж.Р. = била си агитирала
| ПР.НАКЛ., МИН.НЕОПР.ВР., 2Л., ЕД.Ч., СР.Р. = било си агитирало
| ПР.НАКЛ., МИН.НЕОПР.ВР., 2Л., МН.Ч. = били сте агитирали
| ПР.НАКЛ., МИН.НЕОПР.ВР., 3Л., ЕД.Ч., М.Р. = бил (е) агитирал
| ПР.НАКЛ., МИН.НЕОПР.ВР., 3Л., ЕД.Ч., Ж.Р. = била (е) агитирала
| ПР.НАКЛ., МИН.НЕОПР.ВР., 3Л., ЕД.Ч., СР.Р. = било (е) агитирало
| ПР.НАКЛ., МИН.НЕОПР.ВР., 3Л., МН.Ч. = били (са) агитирали
| ПР.НАКЛ., БЪД.ВР., 1Л., ЕД.Ч., М.Р. = щял съм да агитирам
| ПР.НАКЛ., БЪД.ВР., 1Л., ЕД.Ч., Ж.Р. = щяла съм да агитирам
| ПР.НАКЛ., БЪД.ВР., 1Л., ЕД.Ч., СР.Р. = щяло съм да агитирам
| ПР.НАКЛ., БЪД.ВР., 1Л., МН.Ч. = щели сме да агитираме
| ПР.НАКЛ., БЪД.ВР., 2Л., ЕД.Ч., М.Р. = щял си да агитираш
| ПР.НАКЛ., БЪД.ВР., 2Л., ЕД.Ч., Ж.Р. = щяла си да агитираш
| ПР.НАКЛ., БЪД.ВР., 2Л., ЕД.Ч., СР.Р. = щяло си да агитираш
| ПР.НАКЛ., БЪД.ВР., 2Л., МН.Ч. = щели сте да агитирате
| ПР.НАКЛ., БЪД.ВР., 3Л., ЕД.Ч., М.Р. = щял (е) да агитира
| ПР.НАКЛ., БЪД.ВР., 3Л., ЕД.Ч., Ж.Р. = щяла (е) да агитира
| ПР.НАКЛ., БЪД.ВР., 3Л., ЕД.Ч., СР.Р. = щяло (е) да агитира
| ПР.НАКЛ., БЪД.ВР., 3Л., МН.Ч. = щели (са) да агитират
| ПР.НАКЛ., БЪД.ПРЕД.ВР., 1Л., ЕД.Ч., М.Р. = щял съм да съм агитирал
| ПР.НАКЛ., БЪД.ПРЕД.ВР., 1Л., ЕД.Ч., Ж.Р. = щяла съм да съм агитирала
| ПР.НАКЛ., БЪД.ПРЕД.ВР., 1Л., ЕД.Ч., СР.Р. = щяло съм да съм агитирало
| ПР.НАКЛ., БЪД.ПРЕД.ВР., 1Л., МН.Ч. = щели сме да сме агитирали
| ПР.НАКЛ., БЪД.ПРЕД.ВР., 2Л., ЕД.Ч., М.Р. = щял си да си агитирал
| ПР.НАКЛ., БЪД.ПРЕД.ВР., 2Л., ЕД.Ч., Ж.Р. = щяла си да си агитирала
| ПР.НАКЛ., БЪД.ПРЕД.ВР., 2Л., ЕД.Ч., СР.Р. = щяло си да си агитирало
| ПР.НАКЛ., БЪД.ПРЕД.ВР., 2Л., МН.Ч. = щели сте да сте агитирали
| ПР.НАКЛ., БЪД.ПРЕД.ВР., 3Л., ЕД.Ч., М.Р. = щял (е) да е агитирал
| ПР.НАКЛ., БЪД.ПРЕД.ВР., 3Л., ЕД.Ч., Ж.Р. = щяла (е) да е агитирала
| ПР.НАКЛ., БЪД.ПРЕД.ВР., 3Л., ЕД.Ч., СР.Р. = щяло (е) да е агитирало
| ПР.НАКЛ., БЪД.ПРЕД.ВР., 3Л., МН.Ч. = щели (са) да са агитирали
| УСЛОВНО НАКЛОНЕНИЕ, 1Л., ЕД.Ч., М.Р. = бих агитирал
| УСЛОВНО НАКЛОНЕНИЕ, 1Л., ЕД.Ч., Ж.Р. = бих агитирала
| УСЛОВНО НАКЛОНЕНИЕ, 1Л., ЕД.Ч., СР.Р. = бих агитирало
| УСЛОВНО НАКЛОНЕНИЕ, 1Л., МН.Ч. = бихме агитирали
| УСЛОВНО НАКЛОНЕНИЕ, 2Л., ЕД.Ч., М.Р. = би агитирал
| УСЛОВНО НАКЛОНЕНИЕ, 2Л., ЕД.Ч., Ж.Р. = би агитирала
| УСЛОВНО НАКЛОНЕНИЕ, 2Л., ЕД.Ч., СР.Р. = би агитирало
| УСЛОВНО НАКЛОНЕНИЕ, 2Л., МН.Ч. = бихте агитирали
| УСЛОВНО НАКЛОНЕНИЕ, 3Л., ЕД.Ч., М.Р. = би агитирал
| УСЛОВНО НАКЛОНЕНИЕ, 3Л., ЕД.Ч., Ж.Р. = би агитирала
| УСЛОВНО НАКЛОНЕНИЕ, 3Л., ЕД.Ч., СР.Р. = би агитирало
| УСЛОВНО НАКЛОНЕНИЕ, 3Л., МН.Ч. = биха агитирали
| ПОВЕЛИТЕЛНО НАКЛОНЕНИЕ, ЕД.Ч. = аги·ти·рай
| ПОВЕЛИТЕЛНО НАКЛОНЕНИЕ, МН.Ч. = аги·ти·рай·те
| МИН.СТРАД.ПРИЧ. М.Р. = аги·ти·ран
| МИН.СТРАД.ПРИЧ. М.Р. НЕПЪЛЕН ЧЛЕН = аги·ти·ра·ния
| МИН.СТРАД.ПРИЧ. М.Р. ПЪЛЕН ЧЛЕН = аги·ти·ра·ни·ят
| МИН.СТРАД.ПРИЧ. Ж.Р. = аги·ти·ра·на
| МИН.СТРАД.ПРИЧ. Ж.Р. ЧЛЕН = аги·ти·ра·на·та
| МИН.СТРАД.ПРИЧ. СР.Р. = аги·ти·ра·но
| МИН.СТРАД.ПРИЧ. СР.Р. ЧЛЕН = аги·ти·ра·но·то
| МИН.СТРАД.ПРИЧ. МН.Ч. = аги·ти·ра·ни
| МИН.СТРАД.ПРИЧ. МН.Ч. ЧЛЕН = аги·ти·ра·ни·те
| МИН.ДЕЯТ.СВ.ПРИЧ. М.Р. = аги·ти·рал
| МИН.ДЕЯТ.СВ.ПРИЧ. М.Р. НЕПЪЛЕН ЧЛЕН = аги·ти·ра·лия
| МИН.ДЕЯТ.СВ.ПРИЧ. М.Р. ПЪЛЕН ЧЛЕН = аги·ти·ра·ли·ят
| МИН.ДЕЯТ.СВ.ПРИЧ. Ж.Р. = аги·ти·ра·ла
| МИН.ДЕЯТ.СВ.ПРИЧ. Ж.Р. ЧЛЕН = аги·ти·ра·ла·та
| МИН.ДЕЯТ.СВ.ПРИЧ. СР.Р. = аги·ти·ра·ло
| МИН.ДЕЯТ.СВ.ПРИЧ. СР.Р. ЧЛЕН = аги·ти·ра·ло·то
| МИН.ДЕЯТ.СВ.ПРИЧ. МН.Ч. = аги·ти·ра·ли
| МИН.ДЕЯТ.СВ.ПРИЧ. МН.Ч. ЧЛЕН = аги·ти·ра·ли·те
| МИН.ДЕЯТ.НЕСВ.ПРИЧ. М.Р. = аги·ти·рал
| МИН.ДЕЯТ.НЕСВ.ПРИЧ. М.Р. НЕПЪЛЕН ЧЛЕН = аги·ти·ра·лия
| МИН.ДЕЯТ.НЕСВ.ПРИЧ. М.Р. ПЪЛЕН ЧЛЕН = аги·ти·ра·ли·ят
| МИН.ДЕЯТ.НЕСВ.ПРИЧ. Ж.Р. = аги·ти·ра·ла
| МИН.ДЕЯТ.НЕСВ.ПРИЧ. Ж.Р. ЧЛЕН = аги·ти·ра·ла·та
| МИН.ДЕЯТ.НЕСВ.ПРИЧ. СР.Р. = аги·ти·ра·ло
| МИН.ДЕЯТ.НЕСВ.ПРИЧ. СР.Р. ЧЛЕН = аги·ти·ра·ло·то
| МИН.ДЕЯТ.НЕСВ.ПРИЧ. МН.Ч. = аги·ти·ра·ли
| МИН.ДЕЯТ.НЕСВ.ПРИЧ. МН.Ч. ЧЛЕН = аги·ти·ра·ли·те
| СЕГ.ДЕЯТ.ПРИЧ. М.Р. = аги·ти·ращ
| СЕГ.ДЕЯТ.ПРИЧ. М.Р. НЕПЪЛЕН ЧЛЕН = аги·ти·ра·щия
| СЕГ.ДЕЯТ.ПРИЧ. М.Р. ПЪЛЕН ЧЛЕН = аги·ти·ра·щи·ят
| СЕГ.ДЕЯТ.ПРИЧ. Ж.Р. = аги·ти·ра·ща
| СЕГ.ДЕЯТ.ПРИЧ. Ж.Р. ЧЛЕН = аги·ти·ра·ща·та
| СЕГ.ДЕЯТ.ПРИЧ. СР.Р. = аги·ти·ра·що
| СЕГ.ДЕЯТ.ПРИЧ. СР.Р. ЧЛЕН = аги·ти·ра·що·то
| СЕГ.ДЕЯТ.ПРИЧ. МН.Ч. = аги·ти·ра·щи
| СЕГ.ДЕЯТ.ПРИЧ. МН.Ч. ЧЛЕН = аги·ти·ра·щи·те
| ДЕЕПРИЧАСТИЕ = аги·ти·рай·ки
| СКРИТИ ПРЕПРАТКИ = 
[[агитирам]],
[[агитираш]],
[[агитира]],
[[агитираме]],
[[агитирате]],
[[агитират]],
[[агитирах]],
[[агитирахме]],
[[агитирахте]],
[[агитираха]],
[[агитираше]],
[[агитирай]],
[[агитирайте]],
[[агитирал]],
[[агитиралия]],
[[агитиралият]],
[[агитирала]],
[[агитиралата]],
[[агитирало]],
[[агитиралото]],
[[агитирали]],
[[агитиралите]],
[[агитиран]],
[[агитирания]],
[[агитираният]],
[[агитирана]],
[[агитираната]],
[[агитирано]],
[[агитираното]],
[[агитирани]],
[[агитираните]],
[[агитиращ]],
[[агитиращия]],
[[агитиращият]],
[[агитираща]],
[[агитиращата]],
[[агитиращо]],
[[агитиращото]],
[[агитиращи]],
[[агитиращите]],
[[агитирайки]],
[[агитирал съм]],
[[агитирала съм]],
[[агитирало съм]],
[[агитирали сме]],
[[агитирал си]],
[[агитирала си]],
[[агитирало си]],
[[агитирали сте]],
[[агитирал е]],
[[агитирала е]],
[[агитирало е]],
[[агитирали са]],
[[бях агитирал]],
[[бях агитирала]],
[[бях агитирало]],
[[бяхме агитирали]],
[[беше агитирал]],
[[беше агитирала]],
[[беше агитирало]],
[[бяхте агитирали]],
[[бяха агитирали]],
[[ще агитирам]],
[[ще агитираме]],
[[ще агитираш]],
[[ще агитирате]],
[[ще агитира]],
[[ще агитират]],
[[ще съм агитирал]],
[[ще съм агитирала]],
[[ще съм агитирало]],
[[ще сме агитирали]],
[[ще си агитирал]],
[[ще си агитирала]],
[[ще си агитирало]],
[[ще сте агитирали]],
[[ще е агитирал]],
[[ще е агитирала]],
[[ще е агитирало]],
[[ще са агитирали]],
[[щях да агитирам]],
[[щяхме да агитираме]],
[[щеше да агитираш]],
[[щяхте да агитирате]],
[[щеше да агитира]],
[[щяха да агитират]],
[[щях да съм агитирал]],
[[щях да съм агитирала]],
[[щях да съм агитирало]],
[[щяхме да сме агитирали]],
[[щеше да си агитирал]],
[[щеше да си агитирала]],
[[щеше да си агитирало]],
[[щяхте да сте агитирали]],
[[щеше да е агитирал]],
[[щеше да е агитирала]],
[[щеше да е агитирало]],
[[щяха да са агитирали]],
[[бил съм агитирал]],
[[била съм агитирала]],
[[било съм агитирало]],
[[били сме агитирали]],
[[бил си агитирал]],
[[била си агитирала]],
[[било си агитирало]],
[[били сте агитирали]],
[[бил е агитирал]],
[[била е агитирала]],
[[било е агитирало]],
[[били са агитирали]],
[[щял съм да агитирам]],
[[щяла съм да агитирам]],
[[щяло съм да агитирам]],
[[щели сме да агитираме]],
[[щял си да агитираш]],
[[щяла си да агитираш]],
[[щяло си да агитираш]],
[[щели сте да агитирате]],
[[щял да агитира]],
[[щяла да агитира]],
[[щяло да агитира]],
[[щели да агитират]],
[[щял е да агитира]],
[[щяла е да агитира]],
[[щяло е да агитира]],
[[щели са да агитират]],
[[щял съм да съм агитирал]],
[[щяла съм да съм агитирала]],
[[щяло съм да съм агитирало]],
[[щели сме да сме агитирали]],
[[щял си да си агитирал]],
[[щяла си да си агитирала]],
[[щяло си да си агитирало]],
[[щели сте да сте агитирали]],
[[щял да е агитирал]],
[[щяла да е агитирала]],
[[щяло да е агитирало]],
[[щели да са агитирали]],
[[щял е да е агитирал]],
[[щяла е да е агитирала]],
[[щяло е да е агитирало]],
[[щели са да са агитирали]],
[[бих агитирал]],
[[бих агитирала]],
[[бих агитирало]],
[[бихме агитирали]],
[[би агитирал]],
[[би агитирала]],
[[би агитирало]],
[[бихте агитирали]],
[[биха агитирали]],
}}</text>
      <sha1>at5rbmtkq42htgdbq81wnpdp9mrisb3</sha1>
    </revision>
  </page>
  <page>
    <title>Шаблон:Словоформи/агломерирам</title>
    <ns>10</ns>
    <id>486156</id>
    <revision>
      <id>518138</id>
      <timestamp>2005-05-09T04:29:31Z</timestamp>
      <contributor>
        <username>Bgbot</username>
        <id>83</id>
      </contributor>
      <comment>Борислав: Шаблон със словоформи</comment>
      <model>wikitext</model>
      <format>text/x-wiki</format>
      <text bytes="22864" xml:space="preserve">{{Шаблон:Словоформи/Глагол|
  ОСНОВНА ФОРМА = агломерирам
| СЕГ.ВР., 1Л., ЕД.Ч. = аг·ло·ме·ри·рам
| СЕГ.ВР., 1Л., МН.Ч. = аг·ло·ме·ри·ра·ме
| СЕГ.ВР., 2Л., ЕД.Ч. = аг·ло·ме·ри·раш
| СЕГ.ВР., 2Л., МН.Ч. = аг·ло·ме·ри·ра·те
| СЕГ.ВР., 3Л., ЕД.Ч. = аг·ло·ме·ри·ра
| СЕГ.ВР., 3Л., МН.Ч. = аг·ло·ме·ри·рат
| МИН.СВ.ВР., 1Л., ЕД.Ч. = аг·ло·ме·ри·рах
| МИН.СВ.ВР., 1Л., МН.Ч. = аг·ло·ме·ри·рах·ме
| МИН.СВ.ВР., 2Л., ЕД.Ч. = аг·ло·ме·ри·ра
| МИН.СВ.ВР., 2Л., МН.Ч. = аг·ло·ме·ри·рах·те
| МИН.СВ.ВР., 3Л., ЕД.Ч. = аг·ло·ме·ри·ра
| МИН.СВ.ВР., 3Л., МН.Ч. = аг·ло·ме·ри·ра·ха
| МИН.НЕСВ.ВР., 1Л., ЕД.Ч. = аг·ло·ме·ри·рах
| МИН.НЕСВ.ВР., 1Л., МН.Ч. = аг·ло·ме·ри·рах·ме
| МИН.НЕСВ.ВР., 2Л., ЕД.Ч. = аг·ло·ме·ри·ра·ше
| МИН.НЕСВ.ВР., 2Л., МН.Ч. = аг·ло·ме·ри·рах·те
| МИН.НЕСВ.ВР., 3Л., ЕД.Ч. = аг·ло·ме·ри·ра·ше
| МИН.НЕСВ.ВР., 3Л., МН.Ч. = аг·ло·ме·ри·ра·ха
| МИН.НЕОПР.ВР., 1Л., ЕД.Ч., М.Р. = агломерирал съм
| МИН.НЕОПР.ВР., 1Л., ЕД.Ч., Ж.Р. = агломерирала съм
| МИН.НЕОПР.ВР., 1Л., ЕД.Ч., СР.Р. = агломерирало съм
| МИН.НЕОПР.ВР., 1Л., МН.Ч. = агломерирали сме
| МИН.НЕОПР.ВР., 2Л., ЕД.Ч., М.Р. = агломерирал си
| МИН.НЕОПР.ВР., 2Л., ЕД.Ч., Ж.Р. = агломерирала си
| МИН.НЕОПР.ВР., 2Л., ЕД.Ч., СР.Р. = агломерирало си
| МИН.НЕОПР.ВР., 2Л., МН.Ч. = агломерирали сте
| МИН.НЕОПР.ВР., 3Л., ЕД.Ч., М.Р. = агломерирал е
| МИН.НЕОПР.ВР., 3Л., ЕД.Ч., Ж.Р. = агломерирала е
| МИН.НЕОПР.ВР., 3Л., ЕД.Ч., СР.Р. = агломерирало е
| МИН.НЕОПР.ВР., 3Л., МН.Ч. = агломерирали са
| МИН.ПРЕД.ВР., 1Л., ЕД.Ч., М.Р. = бях агломерирал
| МИН.ПРЕД.ВР., 1Л., ЕД.Ч., Ж.Р. = бях агломерирала
| МИН.ПРЕД.ВР., 1Л., ЕД.Ч., СР.Р. = бях агломерирало
| МИН.ПРЕД.ВР., 1Л., МН.Ч. = бяхме агломерирали
| МИН.ПРЕД.ВР., 2Л., ЕД.Ч., М.Р. = беше агломерирал
| МИН.ПРЕД.ВР., 2Л., ЕД.Ч., Ж.Р. = беше агломерирала
| МИН.ПРЕД.ВР., 2Л., ЕД.Ч., СР.Р. = беше агломерирало
| МИН.ПРЕД.ВР., 2Л., МН.Ч. = бяхте агломерирали
| МИН.ПРЕД.ВР., 3Л., ЕД.Ч., М.Р. = беше агломерирал
| МИН.ПРЕД.ВР., 3Л., ЕД.Ч., Ж.Р. = беше агломерирала
| МИН.ПРЕД.ВР., 3Л., ЕД.Ч., СР.Р. = беше агломерирало
| МИН.ПРЕД.ВР., 3Л., МН.Ч. = бяха агломерирали
| БЪД.ВР., 1Л., ЕД.Ч. = ще агломерирам
| БЪД.ВР., 1Л., МН.Ч. = ще агломерираме
| БЪД.ВР., 2Л., ЕД.Ч. = ще агломерираш
| БЪД.ВР., 2Л., МН.Ч. = ще агломерирате
| БЪД.ВР., 3Л., ЕД.Ч. = ще агломерира
| БЪД.ВР., 3Л., МН.Ч. = ще агломерират
| БЪД.ПРЕД.ВР., 1Л., ЕД.Ч., М.Р. = ще съм агломерирал
| БЪД.ПРЕД.ВР., 1Л., ЕД.Ч., Ж.Р. = ще съм агломерирала
| БЪД.ПРЕД.ВР., 1Л., ЕД.Ч., СР.Р. = ще съм агломерирало
| БЪД.ПРЕД.ВР., 1Л., МН.Ч. = ще сме агломерирали
| БЪД.ПРЕД.ВР., 2Л., ЕД.Ч., М.Р. = ще си агломерирал
| БЪД.ПРЕД.ВР., 2Л., ЕД.Ч., Ж.Р. = ще си агломерирала
| БЪД.ПРЕД.ВР., 2Л., ЕД.Ч., СР.Р. = ще си агломерирало
| БЪД.ПРЕД.ВР., 2Л., МН.Ч. = ще сте агломерирали
| БЪД.ПРЕД.ВР., 3Л., ЕД.Ч., М.Р. = ще е агломерирал
| БЪД.ПРЕД.ВР., 3Л., ЕД.Ч., Ж.Р. = ще е агломерирала
| БЪД.ПРЕД.ВР., 3Л., ЕД.Ч., СР.Р. = ще е агломерирало
| БЪД.ПРЕД.ВР., 3Л., МН.Ч. = ще са агломерирали
| БЪД.ВР. В МИН., 1Л., ЕД.Ч. = щях да агломерирам
| БЪД.ВР. В МИН., 1Л., МН.Ч. = щяхме да агломерираме
| БЪД.ВР. В МИН., 2Л., ЕД.Ч. = щеше да агломерираш
| БЪД.ВР. В МИН., 2Л., МН.Ч. = щяхте да агломерирате
| БЪД.ВР. В МИН., 3Л., ЕД.Ч. = щеше да агломерира
| БЪД.ВР. В МИН., 3Л., МН.Ч. = щяха да агломерират
| БЪД.ПРЕД.ВР. В МИН., 1Л., ЕД.Ч., М.Р. = щях да съм агломерирал
| БЪД.ПРЕД.ВР. В МИН., 1Л., ЕД.Ч., Ж.Р. = щях да съм агломерирала
| БЪД.ПРЕД.ВР. В МИН., 1Л., ЕД.Ч., СР.Р. = щях да съм агломерирало
| БЪД.ПРЕД.ВР. В МИН., 1Л., МН.Ч. = щяхме да сме агломерирали
| БЪД.ПРЕД.ВР. В МИН., 2Л., ЕД.Ч., М.Р. = щеше да си агломерирал
| БЪД.ПРЕД.ВР. В МИН., 2Л., ЕД.Ч., Ж.Р. = щеше да си агломерирала
| БЪД.ПРЕД.ВР. В МИН., 2Л., ЕД.Ч., СР.Р. = щеше да си агломерирало
| БЪД.ПРЕД.ВР. В МИН., 2Л., МН.Ч. = щяхте да сте агломерирали
| БЪД.ПРЕД.ВР. В МИН., 3Л., ЕД.Ч., М.Р. = щеше да е агломерирал
| БЪД.ПРЕД.ВР. В МИН., 3Л., ЕД.Ч., Ж.Р. = щеше да е агломерирала
| БЪД.ПРЕД.ВР. В МИН., 3Л., ЕД.Ч., СР.Р. = щеше да е агломерирало
| БЪД.ПРЕД.ВР. В МИН., 3Л., МН.Ч. = щяха да са агломерирали
| ПР.НАКЛ., СЕГ.ВР., 1Л., ЕД.Ч., М.Р. = агломерирал съм
| ПР.НАКЛ., СЕГ.ВР., 1Л., ЕД.Ч., Ж.Р. = агломерирала съм
| ПР.НАКЛ., СЕГ.ВР., 1Л., ЕД.Ч., СР.Р. = агломерирало съм
| ПР.НАКЛ., СЕГ.ВР., 1Л., МН.Ч. = агломерирали сме
| ПР.НАКЛ., СЕГ.ВР., 2Л., ЕД.Ч., М.Р. = агломерирал си
| ПР.НАКЛ., СЕГ.ВР., 2Л., ЕД.Ч., Ж.Р. = агломерирала си
| ПР.НАКЛ., СЕГ.ВР., 2Л., ЕД.Ч., СР.Р. = агломерирало си
| ПР.НАКЛ., СЕГ.ВР., 2Л., МН.Ч. = агломерирали сте
| ПР.НАКЛ., СЕГ.ВР., 3Л., ЕД.Ч., М.Р. = агломерирал (е)
| ПР.НАКЛ., СЕГ.ВР., 3Л., ЕД.Ч., Ж.Р. = агломерирала (е)
| ПР.НАКЛ., СЕГ.ВР., 3Л., ЕД.Ч., СР.Р. = агломерирало (е)
| ПР.НАКЛ., СЕГ.ВР., 3Л., МН.Ч. = агломерирали (са)
| ПР.НАКЛ., МИН.СВ.ВР., 1Л., ЕД.Ч., М.Р. = агломерирал съм
| ПР.НАКЛ., МИН.СВ.ВР., 1Л., ЕД.Ч., Ж.Р. = агломерирала съм
| ПР.НАКЛ., МИН.СВ.ВР., 1Л., ЕД.Ч., СР.Р. = агломерирало съм
| ПР.НАКЛ., МИН.СВ.ВР., 1Л., МН.Ч. = агломерирали сме
| ПР.НАКЛ., МИН.СВ.ВР., 2Л., ЕД.Ч., М.Р. = агломерирал си
| ПР.НАКЛ., МИН.СВ.ВР., 2Л., ЕД.Ч., Ж.Р. = агломерирала си
| ПР.НАКЛ., МИН.СВ.ВР., 2Л., ЕД.Ч., СР.Р. = агломерирало си
| ПР.НАКЛ., МИН.СВ.ВР., 2Л., МН.Ч. = агломерирали сте
| ПР.НАКЛ., МИН.СВ.ВР., 3Л., ЕД.Ч., М.Р. = агломерирал (е)
| ПР.НАКЛ., МИН.СВ.ВР., 3Л., ЕД.Ч., Ж.Р. = агломерирала (е)
| ПР.НАКЛ., МИН.СВ.ВР., 3Л., ЕД.Ч., СР.Р. = агломерирало (е)
| ПР.НАКЛ., МИН.СВ.ВР., 3Л., МН.Ч. = агломерирали (са)
| ПР.НАКЛ., МИН.НЕОПР.ВР., 1Л., ЕД.Ч., М.Р. = бил съм агломерирал
| ПР.НАКЛ., МИН.НЕОПР.ВР., 1Л., ЕД.Ч., Ж.Р. = била съм агломерирала
| ПР.НАКЛ., МИН.НЕОПР.ВР., 1Л., ЕД.Ч., СР.Р. = било съм агломерирало
| ПР.НАКЛ., МИН.НЕОПР.ВР., 1Л., МН.Ч. = били сме агломерирали
| ПР.НАКЛ., МИН.НЕОПР.ВР., 2Л., ЕД.Ч., М.Р. = бил си агломерирал
| ПР.НАКЛ., МИН.НЕОПР.ВР., 2Л., ЕД.Ч., Ж.Р. = била си агломерирала
| ПР.НАКЛ., МИН.НЕОПР.ВР., 2Л., ЕД.Ч., СР.Р. = било си агломерирало
| ПР.НАКЛ., МИН.НЕОПР.ВР., 2Л., МН.Ч. = били сте агломерирали
| ПР.НАКЛ., МИН.НЕОПР.ВР., 3Л., ЕД.Ч., М.Р. = бил (е) агломерирал
| ПР.НАКЛ., МИН.НЕОПР.ВР., 3Л., ЕД.Ч., Ж.Р. = била (е) агломерирала
| ПР.НАКЛ., МИН.НЕОПР.ВР., 3Л., ЕД.Ч., СР.Р. = било (е) агломерирало
| ПР.НАКЛ., МИН.НЕОПР.ВР., 3Л., МН.Ч. = били (са) агломерирали
| ПР.НАКЛ., БЪД.ВР., 1Л., ЕД.Ч., М.Р. = щял съм да агломерирам
| ПР.НАКЛ., БЪД.ВР., 1Л., ЕД.Ч., Ж.Р. = щяла съм да агломерирам
| ПР.НАКЛ., БЪД.ВР., 1Л., ЕД.Ч., СР.Р. = щяло съм да агломерирам
| ПР.НАКЛ., БЪД.ВР., 1Л., МН.Ч. = щели сме да агломерираме
| ПР.НАКЛ., БЪД.ВР., 2Л., ЕД.Ч., М.Р. = щял си да агломерираш
| ПР.НАКЛ., БЪД.ВР., 2Л., ЕД.Ч., Ж.Р. = щяла си да агломерираш
| ПР.НАКЛ., БЪД.ВР., 2Л., ЕД.Ч., СР.Р. = щяло си да агломерираш
| ПР.НАКЛ., БЪД.ВР., 2Л., МН.Ч. = щели сте да агломерирате
| ПР.НАКЛ., БЪД.ВР., 3Л., ЕД.Ч., М.Р. = щял (е) да агломерира
| ПР.НАКЛ., БЪД.ВР., 3Л., ЕД.Ч., Ж.Р. = щяла (е) да агломерира
| ПР.НАКЛ., БЪД.ВР., 3Л., ЕД.Ч., СР.Р. = щяло (е) да агломерира
| ПР.НАКЛ., БЪД.ВР., 3Л., МН.Ч. = щели (са) да агломерират
| ПР.НАКЛ., БЪД.ПРЕД.ВР., 1Л., ЕД.Ч., М.Р. = щял съм да съм агломерирал
| ПР.НАКЛ., БЪД.ПРЕД.ВР., 1Л., ЕД.Ч., Ж.Р. = щяла съм да съм агломерирала
| ПР.НАКЛ., БЪД.ПРЕД.ВР., 1Л., ЕД.Ч., СР.Р. = щяло съм да съм агломерирало
| ПР.НАКЛ., БЪД.ПРЕД.ВР., 1Л., МН.Ч. = щели сме да сме агломерирали
| ПР.НАКЛ., БЪД.ПРЕД.ВР., 2Л., ЕД.Ч., М.Р. = щял си да си агломерирал
| ПР.НАКЛ., БЪД.ПРЕД.ВР., 2Л., ЕД.Ч., Ж.Р. = щяла си да си агломерирала
| ПР.НАКЛ., БЪД.ПРЕД.ВР., 2Л., ЕД.Ч., СР.Р. = щяло си да си агломерирало
| ПР.НАКЛ., БЪД.ПРЕД.ВР., 2Л., МН.Ч. = щели сте да сте агломерирали
| ПР.НАКЛ., БЪД.ПРЕД.ВР., 3Л., ЕД.Ч., М.Р. = щял (е) да е агломерирал
| ПР.НАКЛ., БЪД.ПРЕД.ВР., 3Л., ЕД.Ч., Ж.Р. = щяла (е) да е агломерирала
| ПР.НАКЛ., БЪД.ПРЕД.ВР., 3Л., ЕД.Ч., СР.Р. = щяло (е) да е агломерирало
| ПР.НАКЛ., БЪД.ПРЕД.ВР., 3Л., МН.Ч. = щели (са) да са агломерирали
| УСЛОВНО НАКЛОНЕНИЕ, 1Л., ЕД.Ч., М.Р. = бих агломерирал
| УСЛОВНО НАКЛОНЕНИЕ, 1Л., ЕД.Ч., Ж.Р. = бих агломерирала
| УСЛОВНО НАКЛОНЕНИЕ, 1Л., ЕД.Ч., СР.Р. = бих агломерирало
| УСЛОВНО НАКЛОНЕНИЕ, 1Л., МН.Ч. = бихме агломерирали
| УСЛОВНО НАКЛОНЕНИЕ, 2Л., ЕД.Ч., М.Р. = би агломерирал
| УСЛОВНО НАКЛОНЕНИЕ, 2Л., ЕД.Ч., Ж.Р. = би агломерирала
| УСЛОВНО НАКЛОНЕНИЕ, 2Л., ЕД.Ч., СР.Р. = би агломерирало
| УСЛОВНО НАКЛОНЕНИЕ, 2Л., МН.Ч. = бихте агломерирали
| УСЛОВНО НАКЛОНЕНИЕ, 3Л., ЕД.Ч., М.Р. = би агломерирал
| УСЛОВНО НАКЛОНЕНИЕ, 3Л., ЕД.Ч., Ж.Р. = би агломерирала
| УСЛОВНО НАКЛОНЕНИЕ, 3Л., ЕД.Ч., СР.Р. = би агломерирало
| УСЛОВНО НАКЛОНЕНИЕ, 3Л., МН.Ч. = биха агломерирали
| ПОВЕЛИТЕЛНО НАКЛОНЕНИЕ, ЕД.Ч. = аг·ло·ме·ри·рай
| ПОВЕЛИТЕЛНО НАКЛОНЕНИЕ, МН.Ч. = аг·ло·ме·ри·рай·те
| МИН.СТРАД.ПРИЧ. М.Р. = аг·ло·ме·ри·ран
| МИН.СТРАД.ПРИЧ. М.Р. НЕПЪЛЕН ЧЛЕН = аг·ло·ме·ри·ра·ния
| МИН.СТРАД.ПРИЧ. М.Р. ПЪЛЕН ЧЛЕН = аг·ло·ме·ри·ра·ни·ят
| МИН.СТРАД.ПРИЧ. Ж.Р. = аг·ло·ме·ри·ра·на
| МИН.СТРАД.ПРИЧ. Ж.Р. ЧЛЕН = аг·ло·ме·ри·ра·на·та
| МИН.СТРАД.ПРИЧ. СР.Р. = аг·ло·ме·ри·ра·но
| МИН.СТРАД.ПРИЧ. СР.Р. ЧЛЕН = аг·ло·ме·ри·ра·но·то
| МИН.СТРАД.ПРИЧ. МН.Ч. = аг·ло·ме·ри·ра·ни
| МИН.СТРАД.ПРИЧ. МН.Ч. ЧЛЕН = аг·ло·ме·ри·ра·ни·те
| МИН.ДЕЯТ.СВ.ПРИЧ. М.Р. = аг·ло·ме·ри·рал
| МИН.ДЕЯТ.СВ.ПРИЧ. М.Р. НЕПЪЛЕН ЧЛЕН = аг·ло·ме·ри·ра·лия
| МИН.ДЕЯТ.СВ.ПРИЧ. М.Р. ПЪЛЕН ЧЛЕН = аг·ло·ме·ри·ра·ли·ят
| МИН.ДЕЯТ.СВ.ПРИЧ. Ж.Р. = аг·ло·ме·ри·ра·ла
| МИН.ДЕЯТ.СВ.ПРИЧ. Ж.Р. ЧЛЕН = аг·ло·ме·ри·ра·ла·та
| МИН.ДЕЯТ.СВ.ПРИЧ. СР.Р. = аг·ло·ме·ри·ра·ло
| МИН.ДЕЯТ.СВ.ПРИЧ. СР.Р. ЧЛЕН = аг·ло·ме·ри·ра·ло·то
| МИН.ДЕЯТ.СВ.ПРИЧ. МН.Ч. = аг·ло·ме·ри·ра·ли
| МИН.ДЕЯТ.СВ.ПРИЧ. МН.Ч. ЧЛЕН = аг·ло·ме·ри·ра·ли·те
| МИН.ДЕЯТ.НЕСВ.ПРИЧ. М.Р. = аг·ло·ме·ри·рал
| МИН.ДЕЯТ.НЕСВ.ПРИЧ. М.Р. НЕПЪЛЕН ЧЛЕН = аг·ло·ме·ри·ра·лия
| МИН.ДЕЯТ.НЕСВ.ПРИЧ. М.Р. ПЪЛЕН ЧЛЕН = аг·ло·ме·ри·ра·ли·ят
| МИН.ДЕЯТ.НЕСВ.ПРИЧ. Ж.Р. = аг·ло·ме·ри·ра·ла
| МИН.ДЕЯТ.НЕСВ.ПРИЧ. Ж.Р. ЧЛЕН = аг·ло·ме·ри·ра·ла·та
| МИН.ДЕЯТ.НЕСВ.ПРИЧ. СР.Р. = аг·ло·ме·ри·ра·ло
| МИН.ДЕЯТ.НЕСВ.ПРИЧ. СР.Р. ЧЛЕН = аг·ло·ме·ри·ра·ло·то
| МИН.ДЕЯТ.НЕСВ.ПРИЧ. МН.Ч. = аг·ло·ме·ри·ра·ли
| МИН.ДЕЯТ.НЕСВ.ПРИЧ. МН.Ч. ЧЛЕН = аг·ло·ме·ри·ра·ли·те
| СЕГ.ДЕЯТ.ПРИЧ. М.Р. = аг·ло·ме·ри·ращ
| СЕГ.ДЕЯТ.ПРИЧ. М.Р. НЕПЪЛЕН ЧЛЕН = аг·ло·ме·ри·ра·щия
| СЕГ.ДЕЯТ.ПРИЧ. М.Р. ПЪЛЕН ЧЛЕН = аг·ло·ме·ри·ра·щи·ят
| СЕГ.ДЕЯТ.ПРИЧ. Ж.Р. = аг·ло·ме·ри·ра·ща
| СЕГ.ДЕЯТ.ПРИЧ. Ж.Р. ЧЛЕН = аг·ло·ме·ри·ра·ща·та
| СЕГ.ДЕЯТ.ПРИЧ. СР.Р. = аг·ло·ме·ри·ра·що
| СЕГ.ДЕЯТ.ПРИЧ. СР.Р. ЧЛЕН = аг·ло·ме·ри·ра·що·то
| СЕГ.ДЕЯТ.ПРИЧ. МН.Ч. = аг·ло·ме·ри·ра·щи
| СЕГ.ДЕЯТ.ПРИЧ. МН.Ч. ЧЛЕН = аг·ло·ме·ри·ра·щи·те
| ДЕЕПРИЧАСТИЕ = аг·ло·ме·ри·рай·ки
| СКРИТИ ПРЕПРАТКИ = 
[[агломерирам]],
[[агломерираш]],
[[агломерира]],
[[агломерираме]],
[[агломерирате]],
[[агломерират]],
[[агломерирах]],
[[агломерирахме]],
[[агломерирахте]],
[[агломерираха]],
[[агломерираше]],
[[агломерирай]],
[[агломерирайте]],
[[агломерирал]],
[[агломериралия]],
[[агломериралият]],
[[агломерирала]],
[[агломериралата]],
[[агломерирало]],
[[агломериралото]],
[[агломерирали]],
[[агломериралите]],
[[агломериран]],
[[агломерирания]],
[[агломерираният]],
[[агломерирана]],
[[агломерираната]],
[[агломерирано]],
[[агломерираното]],
[[агломерирани]],
[[агломерираните]],
[[агломериращ]],
[[агломериращия]],
[[агломериращият]],
[[агломерираща]],
[[агломериращата]],
[[агломериращо]],
[[агломериращото]],
[[агломериращи]],
[[агломериращите]],
[[агломерирайки]],
[[агломерирал съм]],
[[агломерирала съм]],
[[агломерирало съм]],
[[агломерирали сме]],
[[агломерирал си]],
[[агломерирала си]],
[[агломерирало си]],
[[агломерирали сте]],
[[агломерирал е]],
[[агломерирала е]],
[[агломерирало е]],
[[агломерирали са]],
[[бях агломерирал]],
[[бях агломерирала]],
[[бях агломерирало]],
[[бяхме агломерирали]],
[[беше агломерирал]],
[[беше агломерирала]],
[[беше агломерирало]],
[[бяхте агломерирали]],
[[бяха агломерирали]],
[[ще агломерирам]],
[[ще агломерираме]],
[[ще агломерираш]],
[[ще агломерирате]],
[[ще агломерира]],
[[ще агломерират]],
[[ще съм агломерирал]],
[[ще съм агломерирала]],
[[ще съм агломерирало]],
[[ще сме агломерирали]],
[[ще си агломерирал]],
[[ще си агломерирала]],
[[ще си агломерирало]],
[[ще сте агломерирали]],
[[ще е агломерирал]],
[[ще е агломерирала]],
[[ще е агломерирало]],
[[ще са агломерирали]],
[[щях да агломерирам]],
[[щяхме да агломерираме]],
[[щеше да агломерираш]],
[[щяхте да агломерирате]],
[[щеше да агломерира]],
[[щяха да агломерират]],
[[щях да съм агломерирал]],
[[щях да съм агломерирала]],
[[щях да съм агломерирало]],
[[щяхме да сме агломерирали]],
[[щеше да си агломерирал]],
[[щеше да си агломерирала]],
[[щеше да си агломерирало]],
[[щяхте да сте агломерирали]],
[[щеше да е агломерирал]],
[[щеше да е агломерирала]],
[[щеше да е агломерирало]],
[[щяха да са агломерирали]],
[[бил съм агломерирал]],
[[била съм агломерирала]],
[[било съм агломерирало]],
[[били сме агломерирали]],
[[бил си агломерирал]],
[[била си агломерирала]],
[[било си агломерирало]],
[[били сте агломерирали]],
[[бил е агломерирал]],
[[била е агломерирала]],
[[било е агломерирало]],
[[били са агломерирали]],
[[щял съм да агломерирам]],
[[щяла съм да агломерирам]],
[[щяло съм да агломерирам]],
[[щели сме да агломерираме]],
[[щял си да агломерираш]],
[[щяла си да агломерираш]],
[[щяло си да агломерираш]],
[[щели сте да агломерирате]],
[[щял да агломерира]],
[[щяла да агломерира]],
[[щяло да агломерира]],
[[щели да агломерират]],
[[щял е да агломерира]],
[[щяла е да агломерира]],
[[щяло е да агломерира]],
[[щели са да агломерират]],
[[щял съм да съм агломерирал]],
[[щяла съм да съм агломерирала]],
[[щяло съм да съм агломерирало]],
[[щели сме да сме агломерирали]],
[[щял си да си агломерирал]],
[[щяла си да си агломерирала]],
[[щяло си да си агломерирало]],
[[щели сте да сте агломерирали]],
[[щял да е агломерирал]],
[[щяла да е агломерирала]],
[[щяло да е агломерирало]],
[[щели да са агломерирали]],
[[щял е да е агломерирал]],
[[щяла е да е агломерирала]],
[[щяло е да е агломерирало]],
[[щели са да са агломерирали]],
[[бих агломерирал]],
[[бих агломерирала]],
[[бих агломерирало]],
[[бихме агломерирали]],
[[би агломерирал]],
[[би агломерирала]],
[[би агломерирало]],
[[бихте агломерирали]],
[[биха агломерирали]],
}}</text>
      <sha1>6rx5pmrdhk5s7oy79tb7l24s0wv0j2d</sha1>
    </revision>
  </page>
  <page>
    <title>Шаблон:Словоформи/агня</title>
    <ns>10</ns>
    <id>434023</id>
    <revision>
      <id>466005</id>
      <timestamp>2005-05-07T12:09:05Z</timestamp>
      <contributor>
        <username>Bgbot</username>
        <id>83</id>
      </contributor>
      <comment>Борислав: Шаблон със словоформи</comment>
      <model>wikitext</model>
      <format>text/x-wiki</format>
      <text bytes="18890" xml:space="preserve">{{Шаблон:Словоформи/Глагол|
  ОСНОВНА ФОРМА = агня
| СЕГ.ВР., 1Л., ЕД.Ч. = аг·ня
| СЕГ.ВР., 1Л., МН.Ч. = аг·ним
| СЕГ.ВР., 2Л., ЕД.Ч. = аг·ниш
| СЕГ.ВР., 2Л., МН.Ч. = аг·ни·те
| СЕГ.ВР., 3Л., ЕД.Ч. = аг·ни
| СЕГ.ВР., 3Л., МН.Ч. = аг·нят
| МИН.СВ.ВР., 1Л., ЕД.Ч. = аг·них
| МИН.СВ.ВР., 1Л., МН.Ч. = аг·них·ме
| МИН.СВ.ВР., 2Л., ЕД.Ч. = аг·ни
| МИН.СВ.ВР., 2Л., МН.Ч. = аг·них·те
| МИН.СВ.ВР., 3Л., ЕД.Ч. = аг·ни
| МИН.СВ.ВР., 3Л., МН.Ч. = аг·ни·ха
| МИН.НЕСВ.ВР., 1Л., ЕД.Ч. = аг·нех
| МИН.НЕСВ.ВР., 1Л., МН.Ч. = аг·нех·ме
| МИН.НЕСВ.ВР., 2Л., ЕД.Ч. = аг·не·ше
| МИН.НЕСВ.ВР., 2Л., МН.Ч. = аг·нех·те
| МИН.НЕСВ.ВР., 3Л., ЕД.Ч. = аг·не·ше
| МИН.НЕСВ.ВР., 3Л., МН.Ч. = аг·не·ха
| МИН.НЕОПР.ВР., 1Л., ЕД.Ч., М.Р. = агнил съм
| МИН.НЕОПР.ВР., 1Л., ЕД.Ч., Ж.Р. = агнила съм
| МИН.НЕОПР.ВР., 1Л., ЕД.Ч., СР.Р. = агнило съм
| МИН.НЕОПР.ВР., 1Л., МН.Ч. = агнили сме
| МИН.НЕОПР.ВР., 2Л., ЕД.Ч., М.Р. = агнил си
| МИН.НЕОПР.ВР., 2Л., ЕД.Ч., Ж.Р. = агнила си
| МИН.НЕОПР.ВР., 2Л., ЕД.Ч., СР.Р. = агнило си
| МИН.НЕОПР.ВР., 2Л., МН.Ч. = агнили сте
| МИН.НЕОПР.ВР., 3Л., ЕД.Ч., М.Р. = агнил е
| МИН.НЕОПР.ВР., 3Л., ЕД.Ч., Ж.Р. = агнила е
| МИН.НЕОПР.ВР., 3Л., ЕД.Ч., СР.Р. = агнило е
| МИН.НЕОПР.ВР., 3Л., МН.Ч. = агнили са
| МИН.ПРЕД.ВР., 1Л., ЕД.Ч., М.Р. = бях агнил
| МИН.ПРЕД.ВР., 1Л., ЕД.Ч., Ж.Р. = бях агнила
| МИН.ПРЕД.ВР., 1Л., ЕД.Ч., СР.Р. = бях агнило
| МИН.ПРЕД.ВР., 1Л., МН.Ч. = бяхме агнили
| МИН.ПРЕД.ВР., 2Л., ЕД.Ч., М.Р. = беше агнил
| МИН.ПРЕД.ВР., 2Л., ЕД.Ч., Ж.Р. = беше агнила
| МИН.ПРЕД.ВР., 2Л., ЕД.Ч., СР.Р. = беше агнило
| МИН.ПРЕД.ВР., 2Л., МН.Ч. = бяхте агнили
| МИН.ПРЕД.ВР., 3Л., ЕД.Ч., М.Р. = беше агнил
| МИН.ПРЕД.ВР., 3Л., ЕД.Ч., Ж.Р. = беше агнила
| МИН.ПРЕД.ВР., 3Л., ЕД.Ч., СР.Р. = беше агнило
| МИН.ПРЕД.ВР., 3Л., МН.Ч. = бяха агнили
| БЪД.ВР., 1Л., ЕД.Ч. = ще агня
| БЪД.ВР., 1Л., МН.Ч. = ще агним
| БЪД.ВР., 2Л., ЕД.Ч. = ще агниш
| БЪД.ВР., 2Л., МН.Ч. = ще агните
| БЪД.ВР., 3Л., ЕД.Ч. = ще агни
| БЪД.ВР., 3Л., МН.Ч. = ще агнят
| БЪД.ПРЕД.ВР., 1Л., ЕД.Ч., М.Р. = ще съм агнил
| БЪД.ПРЕД.ВР., 1Л., ЕД.Ч., Ж.Р. = ще съм агнила
| БЪД.ПРЕД.ВР., 1Л., ЕД.Ч., СР.Р. = ще съм агнило
| БЪД.ПРЕД.ВР., 1Л., МН.Ч. = ще сме агнили
| БЪД.ПРЕД.ВР., 2Л., ЕД.Ч., М.Р. = ще си агнил
| БЪД.ПРЕД.ВР., 2Л., ЕД.Ч., Ж.Р. = ще си агнила
| БЪД.ПРЕД.ВР., 2Л., ЕД.Ч., СР.Р. = ще си агнило
| БЪД.ПРЕД.ВР., 2Л., МН.Ч. = ще сте агнили
| БЪД.ПРЕД.ВР., 3Л., ЕД.Ч., М.Р. = ще е агнил
| БЪД.ПРЕД.ВР., 3Л., ЕД.Ч., Ж.Р. = ще е агнила
| БЪД.ПРЕД.ВР., 3Л., ЕД.Ч., СР.Р. = ще е агнило
| БЪД.ПРЕД.ВР., 3Л., МН.Ч. = ще са агнили
| БЪД.ВР. В МИН., 1Л., ЕД.Ч. = щях да агня
| БЪД.ВР. В МИН., 1Л., МН.Ч. = щяхме да агним
| БЪД.ВР. В МИН., 2Л., ЕД.Ч. = щеше да агниш
| БЪД.ВР. В МИН., 2Л., МН.Ч. = щяхте да агните
| БЪД.ВР. В МИН., 3Л., ЕД.Ч. = щеше да агни
| БЪД.ВР. В МИН., 3Л., МН.Ч. = щяха да агнят
| БЪД.ПРЕД.ВР. В МИН., 1Л., ЕД.Ч., М.Р. = щях да съм агнил
| БЪД.ПРЕД.ВР. В МИН., 1Л., ЕД.Ч., Ж.Р. = щях да съм агнила
| БЪД.ПРЕД.ВР. В МИН., 1Л., ЕД.Ч., СР.Р. = щях да съм агнило
| БЪД.ПРЕД.ВР. В МИН., 1Л., МН.Ч. = щяхме да сме агнили
| БЪД.ПРЕД.ВР. В МИН., 2Л., ЕД.Ч., М.Р. = щеше да си агнил
| БЪД.ПРЕД.ВР. В МИН., 2Л., ЕД.Ч., Ж.Р. = щеше да си агнила
| БЪД.ПРЕД.ВР. В МИН., 2Л., ЕД.Ч., СР.Р. = щеше да си агнило
| БЪД.ПРЕД.ВР. В МИН., 2Л., МН.Ч. = щяхте да сте агнили
| БЪД.ПРЕД.ВР. В МИН., 3Л., ЕД.Ч., М.Р. = щеше да е агнил
| БЪД.ПРЕД.ВР. В МИН., 3Л., ЕД.Ч., Ж.Р. = щеше да е агнила
| БЪД.ПРЕД.ВР. В МИН., 3Л., ЕД.Ч., СР.Р. = щеше да е агнило
| БЪД.ПРЕД.ВР. В МИН., 3Л., МН.Ч. = щяха да са агнили
| ПР.НАКЛ., СЕГ.ВР., 1Л., ЕД.Ч., М.Р. = агнел съм
| ПР.НАКЛ., СЕГ.ВР., 1Л., ЕД.Ч., Ж.Р. = агнела съм
| ПР.НАКЛ., СЕГ.ВР., 1Л., ЕД.Ч., СР.Р. = агнело съм
| ПР.НАКЛ., СЕГ.ВР., 1Л., МН.Ч. = агнели сме
| ПР.НАКЛ., СЕГ.ВР., 2Л., ЕД.Ч., М.Р. = агнел си
| ПР.НАКЛ., СЕГ.ВР., 2Л., ЕД.Ч., Ж.Р. = агнела си
| ПР.НАКЛ., СЕГ.ВР., 2Л., ЕД.Ч., СР.Р. = агнело си
| ПР.НАКЛ., СЕГ.ВР., 2Л., МН.Ч. = агнели сте
| ПР.НАКЛ., СЕГ.ВР., 3Л., ЕД.Ч., М.Р. = агнел (е)
| ПР.НАКЛ., СЕГ.ВР., 3Л., ЕД.Ч., Ж.Р. = агнела (е)
| ПР.НАКЛ., СЕГ.ВР., 3Л., ЕД.Ч., СР.Р. = агнело (е)
| ПР.НАКЛ., СЕГ.ВР., 3Л., МН.Ч. = агнели (са)
| ПР.НАКЛ., МИН.СВ.ВР., 1Л., ЕД.Ч., М.Р. = агнил съм
| ПР.НАКЛ., МИН.СВ.ВР., 1Л., ЕД.Ч., Ж.Р. = агнила съм
| ПР.НАКЛ., МИН.СВ.ВР., 1Л., ЕД.Ч., СР.Р. = агнило съм
| ПР.НАКЛ., МИН.СВ.ВР., 1Л., МН.Ч. = агнили сме
| ПР.НАКЛ., МИН.СВ.ВР., 2Л., ЕД.Ч., М.Р. = агнил си
| ПР.НАКЛ., МИН.СВ.ВР., 2Л., ЕД.Ч., Ж.Р. = агнила си
| ПР.НАКЛ., МИН.СВ.ВР., 2Л., ЕД.Ч., СР.Р. = агнило си
| ПР.НАКЛ., МИН.СВ.ВР., 2Л., МН.Ч. = агнили сте
| ПР.НАКЛ., МИН.СВ.ВР., 3Л., ЕД.Ч., М.Р. = агнил (е)
| ПР.НАКЛ., МИН.СВ.ВР., 3Л., ЕД.Ч., Ж.Р. = агнила (е)
| ПР.НАКЛ., МИН.СВ.ВР., 3Л., ЕД.Ч., СР.Р. = агнило (е)
| ПР.НАКЛ., МИН.СВ.ВР., 3Л., МН.Ч. = агнили (са)
| ПР.НАКЛ., МИН.НЕОПР.ВР., 1Л., ЕД.Ч., М.Р. = бил съм агнил
| ПР.НАКЛ., МИН.НЕОПР.ВР., 1Л., ЕД.Ч., Ж.Р. = била съм агнила
| ПР.НАКЛ., МИН.НЕОПР.ВР., 1Л., ЕД.Ч., СР.Р. = било съм агнило
| ПР.НАКЛ., МИН.НЕОПР.ВР., 1Л., МН.Ч. = били сме агнили
| ПР.НАКЛ., МИН.НЕОПР.ВР., 2Л., ЕД.Ч., М.Р. = бил си агнил
| ПР.НАКЛ., МИН.НЕОПР.ВР., 2Л., ЕД.Ч., Ж.Р. = била си агнила
| ПР.НАКЛ., МИН.НЕОПР.ВР., 2Л., ЕД.Ч., СР.Р. = било си агнило
| ПР.НАКЛ., МИН.НЕОПР.ВР., 2Л., МН.Ч. = били сте агнили
| ПР.НАКЛ., МИН.НЕОПР.ВР., 3Л., ЕД.Ч., М.Р. = бил (е) агнил
| ПР.НАКЛ., МИН.НЕОПР.ВР., 3Л., ЕД.Ч., Ж.Р. = била (е) агнила
| ПР.НАКЛ., МИН.НЕОПР.ВР., 3Л., ЕД.Ч., СР.Р. = било (е) агнило
| ПР.НАКЛ., МИН.НЕОПР.ВР., 3Л., МН.Ч. = били (са) агнили
| ПР.НАКЛ., БЪД.ВР., 1Л., ЕД.Ч., М.Р. = щял съм да агня
| ПР.НАКЛ., БЪД.ВР., 1Л., ЕД.Ч., Ж.Р. = щяла съм да агня
| ПР.НАКЛ., БЪД.ВР., 1Л., ЕД.Ч., СР.Р. = щяло съм да агня
| ПР.НАКЛ., БЪД.ВР., 1Л., МН.Ч. = щели сме да агним
| ПР.НАКЛ., БЪД.ВР., 2Л., ЕД.Ч., М.Р. = щял си да агниш
| ПР.НАКЛ., БЪД.ВР., 2Л., ЕД.Ч., Ж.Р. = щяла си да агниш
| ПР.НАКЛ., БЪД.ВР., 2Л., ЕД.Ч., СР.Р. = щяло си да агниш
| ПР.НАКЛ., БЪД.ВР., 2Л., МН.Ч. = щели сте да агните
| ПР.НАКЛ., БЪД.ВР., 3Л., ЕД.Ч., М.Р. = щял (е) да агни
| ПР.НАКЛ., БЪД.ВР., 3Л., ЕД.Ч., Ж.Р. = щяла (е) да агни
| ПР.НАКЛ., БЪД.ВР., 3Л., ЕД.Ч., СР.Р. = щяло (е) да агни
| ПР.НАКЛ., БЪД.ВР., 3Л., МН.Ч. = щели (са) да агнят
| ПР.НАКЛ., БЪД.ПРЕД.ВР., 1Л., ЕД.Ч., М.Р. = щял съм да съм агнил
| ПР.НАКЛ., БЪД.ПРЕД.ВР., 1Л., ЕД.Ч., Ж.Р. = щяла съм да съм агнила
| ПР.НАКЛ., БЪД.ПРЕД.ВР., 1Л., ЕД.Ч., СР.Р. = щяло съм да съм агнило
| ПР.НАКЛ., БЪД.ПРЕД.ВР., 1Л., МН.Ч. = щели сме да сме агнили
| ПР.НАКЛ., БЪД.ПРЕД.ВР., 2Л., ЕД.Ч., М.Р. = щял си да си агнил
| ПР.НАКЛ., БЪД.ПРЕД.ВР., 2Л., ЕД.Ч., Ж.Р. = щяла си да си агнила
| ПР.НАКЛ., БЪД.ПРЕД.ВР., 2Л., ЕД.Ч., СР.Р. = щяло си да си агнило
| ПР.НАКЛ., БЪД.ПРЕД.ВР., 2Л., МН.Ч. = щели сте да сте агнили
| ПР.НАКЛ., БЪД.ПРЕД.ВР., 3Л., ЕД.Ч., М.Р. = щял (е) да е агнил
| ПР.НАКЛ., БЪД.ПРЕД.ВР., 3Л., ЕД.Ч., Ж.Р. = щяла (е) да е агнила
| ПР.НАКЛ., БЪД.ПРЕД.ВР., 3Л., ЕД.Ч., СР.Р. = щяло (е) да е агнило
| ПР.НАКЛ., БЪД.ПРЕД.ВР., 3Л., МН.Ч. = щели (са) да са агнили
| УСЛОВНО НАКЛОНЕНИЕ, 1Л., ЕД.Ч., М.Р. = бих агнил
| УСЛОВНО НАКЛОНЕНИЕ, 1Л., ЕД.Ч., Ж.Р. = бих агнила
| УСЛОВНО НАКЛОНЕНИЕ, 1Л., ЕД.Ч., СР.Р. = бих агнило
| УСЛОВНО НАКЛОНЕНИЕ, 1Л., МН.Ч. = бихме агнили
| УСЛОВНО НАКЛОНЕНИЕ, 2Л., ЕД.Ч., М.Р. = би агнил
| УСЛОВНО НАКЛОНЕНИЕ, 2Л., ЕД.Ч., Ж.Р. = би агнила
| УСЛОВНО НАКЛОНЕНИЕ, 2Л., ЕД.Ч., СР.Р. = би агнило
| УСЛОВНО НАКЛОНЕНИЕ, 2Л., МН.Ч. = бихте агнили
| УСЛОВНО НАКЛОНЕНИЕ, 3Л., ЕД.Ч., М.Р. = би агнил
| УСЛОВНО НАКЛОНЕНИЕ, 3Л., ЕД.Ч., Ж.Р. = би агнила
| УСЛОВНО НАКЛОНЕНИЕ, 3Л., ЕД.Ч., СР.Р. = би агнило
| УСЛОВНО НАКЛОНЕНИЕ, 3Л., МН.Ч. = биха агнили
| ПОВЕЛИТЕЛНО НАКЛОНЕНИЕ, ЕД.Ч. = аг·ни
| ПОВЕЛИТЕЛНО НАКЛОНЕНИЕ, МН.Ч. = аг·не·те
| МИН.СТРАД.ПРИЧ. М.Р. = аг·нен
| МИН.СТРАД.ПРИЧ. М.Р. НЕПЪЛЕН ЧЛЕН = аг·не·ния
| МИН.СТРАД.ПРИЧ. М.Р. ПЪЛЕН ЧЛЕН = аг·не·ни·ят
| МИН.СТРАД.ПРИЧ. Ж.Р. = аг·не·на
| МИН.СТРАД.ПРИЧ. Ж.Р. ЧЛЕН = аг·не·на·та
| МИН.СТРАД.ПРИЧ. СР.Р. = аг·не·но
| МИН.СТРАД.ПРИЧ. СР.Р. ЧЛЕН = аг·не·но·то
| МИН.СТРАД.ПРИЧ. МН.Ч. = аг·не·ни
| МИН.СТРАД.ПРИЧ. МН.Ч. ЧЛЕН = аг·не·ни·те
| МИН.ДЕЯТ.СВ.ПРИЧ. М.Р. = аг·нил
| МИН.ДЕЯТ.СВ.ПРИЧ. М.Р. НЕПЪЛЕН ЧЛЕН = аг·ни·лия
| МИН.ДЕЯТ.СВ.ПРИЧ. М.Р. ПЪЛЕН ЧЛЕН = аг·ни·ли·ят
| МИН.ДЕЯТ.СВ.ПРИЧ. Ж.Р. = аг·ни·ла
| МИН.ДЕЯТ.СВ.ПРИЧ. Ж.Р. ЧЛЕН = аг·ни·ла·та
| МИН.ДЕЯТ.СВ.ПРИЧ. СР.Р. = аг·ни·ло
| МИН.ДЕЯТ.СВ.ПРИЧ. СР.Р. ЧЛЕН = аг·ни·ло·то
| МИН.ДЕЯТ.СВ.ПРИЧ. МН.Ч. = аг·ни·ли
| МИН.ДЕЯТ.СВ.ПРИЧ. МН.Ч. ЧЛЕН = аг·ни·ли·те
| МИН.ДЕЯТ.НЕСВ.ПРИЧ. М.Р. = аг·нел
| МИН.ДЕЯТ.НЕСВ.ПРИЧ. М.Р. НЕПЪЛЕН ЧЛЕН = аг·не·лия
| МИН.ДЕЯТ.НЕСВ.ПРИЧ. М.Р. ПЪЛЕН ЧЛЕН = аг·не·ли·ят
| МИН.ДЕЯТ.НЕСВ.ПРИЧ. Ж.Р. = аг·не·ла
| МИН.ДЕЯТ.НЕСВ.ПРИЧ. Ж.Р. ЧЛЕН = аг·не·ла·та
| МИН.ДЕЯТ.НЕСВ.ПРИЧ. СР.Р. = аг·не·ло
| МИН.ДЕЯТ.НЕСВ.ПРИЧ. СР.Р. ЧЛЕН = аг·не·ло·то
| МИН.ДЕЯТ.НЕСВ.ПРИЧ. МН.Ч. = аг·не·ли
| МИН.ДЕЯТ.НЕСВ.ПРИЧ. МН.Ч. ЧЛЕН = аг·не·ли·те
| СЕГ.ДЕЯТ.ПРИЧ. М.Р. = аг·нещ
| СЕГ.ДЕЯТ.ПРИЧ. М.Р. НЕПЪЛЕН ЧЛЕН = аг·не·щия
| СЕГ.ДЕЯТ.ПРИЧ. М.Р. ПЪЛЕН ЧЛЕН = аг·не·щи·ят
| СЕГ.ДЕЯТ.ПРИЧ. Ж.Р. = аг·не·ща
| СЕГ.ДЕЯТ.ПРИЧ. Ж.Р. ЧЛЕН = аг·не·ща·та
| СЕГ.ДЕЯТ.ПРИЧ. СР.Р. = аг·не·що
| СЕГ.ДЕЯТ.ПРИЧ. СР.Р. ЧЛЕН = аг·не·що·то
| СЕГ.ДЕЯТ.ПРИЧ. МН.Ч. = аг·не·щи
| СЕГ.ДЕЯТ.ПРИЧ. МН.Ч. ЧЛЕН = аг·не·щи·те
| ДЕЕПРИЧАСТИЕ = аг·ней·ки
| СКРИТИ ПРЕПРАТКИ = 
[[агня]],
[[агниш]],
[[агни]],
[[агним]],
[[агните]],
[[агнят]],
[[агних]],
[[агнихме]],
[[агнихте]],
[[агниха]],
[[агнех]],
[[агнеше]],
[[агнехме]],
[[агнехте]],
[[агнеха]],
[[агнете]],
[[агнил]],
[[агнилия]],
[[агнилият]],
[[агнила]],
[[агнилата]],
[[агнило]],
[[агнилото]],
[[агнили]],
[[агнилите]],
[[агнел]],
[[агнелия]],
[[агнелият]],
[[агнела]],
[[агнелата]],
[[агнело]],
[[агнелото]],
[[агнели]],
[[агнелите]],
[[агнен]],
[[агнения]],
[[агненият]],
[[агнена]],
[[агнената]],
[[агнено]],
[[агненото]],
[[агнени]],
[[агнените]],
[[агнещ]],
[[агнещия]],
[[агнещият]],
[[агнеща]],
[[агнещата]],
[[агнещо]],
[[агнещото]],
[[агнещи]],
[[агнещите]],
[[агнейки]],
[[агнил съм]],
[[агнила съм]],
[[агнило съм]],
[[агнили сме]],
[[агнил си]],
[[агнила си]],
[[агнило си]],
[[агнили сте]],
[[агнил е]],
[[агнила е]],
[[агнило е]],
[[агнили са]],
[[бях агнил]],
[[бях агнила]],
[[бях агнило]],
[[бяхме агнили]],
[[беше агнил]],
[[беше агнила]],
[[беше агнило]],
[[бяхте агнили]],
[[бяха агнили]],
[[ще агня]],
[[ще агним]],
[[ще агниш]],
[[ще агните]],
[[ще агни]],
[[ще агнят]],
[[ще съм агнил]],
[[ще съм агнила]],
[[ще съм агнило]],
[[ще сме агнили]],
[[ще си агнил]],
[[ще си агнила]],
[[ще си агнило]],
[[ще сте агнили]],
[[ще е агнил]],
[[ще е агнила]],
[[ще е агнило]],
[[ще са агнили]],
[[щях да агня]],
[[щяхме да агним]],
[[щеше да агниш]],
[[щяхте да агните]],
[[щеше да агни]],
[[щяха да агнят]],
[[щях да съм агнил]],
[[щях да съм агнила]],
[[щях да съм агнило]],
[[щяхме да сме агнили]],
[[щеше да си агнил]],
[[щеше да си агнила]],
[[щеше да си агнило]],
[[щяхте да сте агнили]],
[[щеше да е агнил]],
[[щеше да е агнила]],
[[щеше да е агнило]],
[[щяха да са агнили]],
[[агнел съм]],
[[агнела съм]],
[[агнело съм]],
[[агнели сме]],
[[агнел си]],
[[агнела си]],
[[агнело си]],
[[агнели сте]],
[[агнел е]],
[[агнела е]],
[[агнело е]],
[[агнели са]],
[[бил съм агнил]],
[[била съм агнила]],
[[било съм агнило]],
[[били сме агнили]],
[[бил си агнил]],
[[била си агнила]],
[[било си агнило]],
[[били сте агнили]],
[[бил е агнил]],
[[била е агнила]],
[[било е агнило]],
[[били са агнили]],
[[щял съм да агня]],
[[щяла съм да агня]],
[[щяло съм да агня]],
[[щели сме да агним]],
[[щял си да агниш]],
[[щяла си да агниш]],
[[щяло си да агниш]],
[[щели сте да агните]],
[[щял да агни]],
[[щяла да агни]],
[[щяло да агни]],
[[щели да агнят]],
[[щял е да агни]],
[[щяла е да агни]],
[[щяло е да агни]],
[[щели са да агнят]],
[[щял съм да съм агнил]],
[[щяла съм да съм агнила]],
[[щяло съм да съм агнило]],
[[щели сме да сме агнили]],
[[щял си да си агнил]],
[[щяла си да си агнила]],
[[щяло си да си агнило]],
[[щели сте да сте агнили]],
[[щял да е агнил]],
[[щяла да е агнила]],
[[щяло да е агнило]],
[[щели да са агнили]],
[[щял е да е агнил]],
[[щяла е да е агнила]],
[[щяло е да е агнило]],
[[щели са да са агнили]],
[[бих агнил]],
[[бих агнила]],
[[бих агнило]],
[[бихме агнили]],
[[би агнил]],
[[би агнила]],
[[би агнило]],
[[бихте агнили]],
[[биха агнили]],
}}</text>
      <sha1>g9gmrf6oczuy99qwrclb7crggdcoksp</sha1>
    </revision>
  </page>
  <page>
    <title>Шаблон:Словоформи/агонизирам</title>
    <ns>10</ns>
    <id>486165</id>
    <revision>
      <id>518147</id>
      <parentid>18292</parentid>
      <timestamp>2005-05-10T08:13:35Z</timestamp>
      <contributor>
        <username>Bgbot</username>
        <id>83</id>
      </contributor>
      <comment>Борислав: Поправка на пренасянето</comment>
      <model>wikitext</model>
      <format>text/x-wiki</format>
      <text bytes="22068" xml:space="preserve">{{Шаблон:Словоформи/Глагол|
  ОСНОВНА ФОРМА = агонизирам
| СЕГ.ВР., 1Л., ЕД.Ч. = аго·ни·зи·рам
| СЕГ.ВР., 1Л., МН.Ч. = аго·ни·зи·ра·ме
| СЕГ.ВР., 2Л., ЕД.Ч. = аго·ни·зи·раш
| СЕГ.ВР., 2Л., МН.Ч. = аго·ни·зи·ра·те
| СЕГ.ВР., 3Л., ЕД.Ч. = аго·ни·зи·ра
| СЕГ.ВР., 3Л., МН.Ч. = аго·ни·зи·рат
| МИН.СВ.ВР., 1Л., ЕД.Ч. = аго·ни·зи·рах
| МИН.СВ.ВР., 1Л., МН.Ч. = аго·ни·зи·рах·ме
| МИН.СВ.ВР., 2Л., ЕД.Ч. = аго·ни·зи·ра
| МИН.СВ.ВР., 2Л., МН.Ч. = аго·ни·зи·рах·те
| МИН.СВ.ВР., 3Л., ЕД.Ч. = аго·ни·зи·ра
| МИН.СВ.ВР., 3Л., МН.Ч. = аго·ни·зи·ра·ха
| МИН.НЕСВ.ВР., 1Л., ЕД.Ч. = аго·ни·зи·рах
| МИН.НЕСВ.ВР., 1Л., МН.Ч. = аго·ни·зи·рах·ме
| МИН.НЕСВ.ВР., 2Л., ЕД.Ч. = аго·ни·зи·ра·ше
| МИН.НЕСВ.ВР., 2Л., МН.Ч. = аго·ни·зи·рах·те
| МИН.НЕСВ.ВР., 3Л., ЕД.Ч. = аго·ни·зи·ра·ше
| МИН.НЕСВ.ВР., 3Л., МН.Ч. = аго·ни·зи·ра·ха
| МИН.НЕОПР.ВР., 1Л., ЕД.Ч., М.Р. = агонизирал съм
| МИН.НЕОПР.ВР., 1Л., ЕД.Ч., Ж.Р. = агонизирала съм
| МИН.НЕОПР.ВР., 1Л., ЕД.Ч., СР.Р. = агонизирало съм
| МИН.НЕОПР.ВР., 1Л., МН.Ч. = агонизирали сме
| МИН.НЕОПР.ВР., 2Л., ЕД.Ч., М.Р. = агонизирал си
| МИН.НЕОПР.ВР., 2Л., ЕД.Ч., Ж.Р. = агонизирала си
| МИН.НЕОПР.ВР., 2Л., ЕД.Ч., СР.Р. = агонизирало си
| МИН.НЕОПР.ВР., 2Л., МН.Ч. = агонизирали сте
| МИН.НЕОПР.ВР., 3Л., ЕД.Ч., М.Р. = агонизирал е
| МИН.НЕОПР.ВР., 3Л., ЕД.Ч., Ж.Р. = агонизирала е
| МИН.НЕОПР.ВР., 3Л., ЕД.Ч., СР.Р. = агонизирало е
| МИН.НЕОПР.ВР., 3Л., МН.Ч. = агонизирали са
| МИН.ПРЕД.ВР., 1Л., ЕД.Ч., М.Р. = бях агонизирал
| МИН.ПРЕД.ВР., 1Л., ЕД.Ч., Ж.Р. = бях агонизирала
| МИН.ПРЕД.ВР., 1Л., ЕД.Ч., СР.Р. = бях агонизирало
| МИН.ПРЕД.ВР., 1Л., МН.Ч. = бяхме агонизирали
| МИН.ПРЕД.ВР., 2Л., ЕД.Ч., М.Р. = беше агонизирал
| МИН.ПРЕД.ВР., 2Л., ЕД.Ч., Ж.Р. = беше агонизирала
| МИН.ПРЕД.ВР., 2Л., ЕД.Ч., СР.Р. = беше агонизирало
| МИН.ПРЕД.ВР., 2Л., МН.Ч. = бяхте агонизирали
| МИН.ПРЕД.ВР., 3Л., ЕД.Ч., М.Р. = беше агонизирал
| МИН.ПРЕД.ВР., 3Л., ЕД.Ч., Ж.Р. = беше агонизирала
| МИН.ПРЕД.ВР., 3Л., ЕД.Ч., СР.Р. = беше агонизирало
| МИН.ПРЕД.ВР., 3Л., МН.Ч. = бяха агонизирали
| БЪД.ВР., 1Л., ЕД.Ч. = ще агонизирам
| БЪД.ВР., 1Л., МН.Ч. = ще агонизираме
| БЪД.ВР., 2Л., ЕД.Ч. = ще агонизираш
| БЪД.ВР., 2Л., МН.Ч. = ще агонизирате
| БЪД.ВР., 3Л., ЕД.Ч. = ще агонизира
| БЪД.ВР., 3Л., МН.Ч. = ще агонизират
| БЪД.ПРЕД.ВР., 1Л., ЕД.Ч., М.Р. = ще съм агонизирал
| БЪД.ПРЕД.ВР., 1Л., ЕД.Ч., Ж.Р. = ще съм агонизирала
| БЪД.ПРЕД.ВР., 1Л., ЕД.Ч., СР.Р. = ще съм агонизирало
| БЪД.ПРЕД.ВР., 1Л., МН.Ч. = ще сме агонизирали
| БЪД.ПРЕД.ВР., 2Л., ЕД.Ч., М.Р. = ще си агонизирал
| БЪД.ПРЕД.ВР., 2Л., ЕД.Ч., Ж.Р. = ще си агонизирала
| БЪД.ПРЕД.ВР., 2Л., ЕД.Ч., СР.Р. = ще си агонизирало
| БЪД.ПРЕД.ВР., 2Л., МН.Ч. = ще сте агонизирали
| БЪД.ПРЕД.ВР., 3Л., ЕД.Ч., М.Р. = ще е агонизирал
| БЪД.ПРЕД.ВР., 3Л., ЕД.Ч., Ж.Р. = ще е агонизирала
| БЪД.ПРЕД.ВР., 3Л., ЕД.Ч., СР.Р. = ще е агонизирало
| БЪД.ПРЕД.ВР., 3Л., МН.Ч. = ще са агонизирали
| БЪД.ВР. В МИН., 1Л., ЕД.Ч. = щях да агонизирам
| БЪД.ВР. В МИН., 1Л., МН.Ч. = щяхме да агонизираме
| БЪД.ВР. В МИН., 2Л., ЕД.Ч. = щеше да агонизираш
| БЪД.ВР. В МИН., 2Л., МН.Ч. = щяхте да агонизирате
| БЪД.ВР. В МИН., 3Л., ЕД.Ч. = щеше да агонизира
| БЪД.ВР. В МИН., 3Л., МН.Ч. = щяха да агонизират
| БЪД.ПРЕД.ВР. В МИН., 1Л., ЕД.Ч., М.Р. = щях да съм агонизирал
| БЪД.ПРЕД.ВР. В МИН., 1Л., ЕД.Ч., Ж.Р. = щях да съм агонизирала
| БЪД.ПРЕД.ВР. В МИН., 1Л., ЕД.Ч., СР.Р. = щях да съм агонизирало
| БЪД.ПРЕД.ВР. В МИН., 1Л., МН.Ч. = щяхме да сме агонизирали
| БЪД.ПРЕД.ВР. В МИН., 2Л., ЕД.Ч., М.Р. = щеше да си агонизирал
| БЪД.ПРЕД.ВР. В МИН., 2Л., ЕД.Ч., Ж.Р. = щеше да си агонизирала
| БЪД.ПРЕД.ВР. В МИН., 2Л., ЕД.Ч., СР.Р. = щеше да си агонизирало
| БЪД.ПРЕД.ВР. В МИН., 2Л., МН.Ч. = щяхте да сте агонизирали
| БЪД.ПРЕД.ВР. В МИН., 3Л., ЕД.Ч., М.Р. = щеше да е агонизирал
| БЪД.ПРЕД.ВР. В МИН., 3Л., ЕД.Ч., Ж.Р. = щеше да е агонизирала
| БЪД.ПРЕД.ВР. В МИН., 3Л., ЕД.Ч., СР.Р. = щеше да е агонизирало
| БЪД.ПРЕД.ВР. В МИН., 3Л., МН.Ч. = щяха да са агонизирали
| ПР.НАКЛ., СЕГ.ВР., 1Л., ЕД.Ч., М.Р. = агонизирал съм
| ПР.НАКЛ., СЕГ.ВР., 1Л., ЕД.Ч., Ж.Р. = агонизирала съм
| ПР.НАКЛ., СЕГ.ВР., 1Л., ЕД.Ч., СР.Р. = агонизирало съм
| ПР.НАКЛ., СЕГ.ВР., 1Л., МН.Ч. = агонизирали сме
| ПР.НАКЛ., СЕГ.ВР., 2Л., ЕД.Ч., М.Р. = агонизирал си
| ПР.НАКЛ., СЕГ.ВР., 2Л., ЕД.Ч., Ж.Р. = агонизирала си
| ПР.НАКЛ., СЕГ.ВР., 2Л., ЕД.Ч., СР.Р. = агонизирало си
| ПР.НАКЛ., СЕГ.ВР., 2Л., МН.Ч. = агонизирали сте
| ПР.НАКЛ., СЕГ.ВР., 3Л., ЕД.Ч., М.Р. = агонизирал (е)
| ПР.НАКЛ., СЕГ.ВР., 3Л., ЕД.Ч., Ж.Р. = агонизирала (е)
| ПР.НАКЛ., СЕГ.ВР., 3Л., ЕД.Ч., СР.Р. = агонизирало (е)
| ПР.НАКЛ., СЕГ.ВР., 3Л., МН.Ч. = агонизирали (са)
| ПР.НАКЛ., МИН.СВ.ВР., 1Л., ЕД.Ч., М.Р. = агонизирал съм
| ПР.НАКЛ., МИН.СВ.ВР., 1Л., ЕД.Ч., Ж.Р. = агонизирала съм
| ПР.НАКЛ., МИН.СВ.ВР., 1Л., ЕД.Ч., СР.Р. = агонизирало съм
| ПР.НАКЛ., МИН.СВ.ВР., 1Л., МН.Ч. = агонизирали сме
| ПР.НАКЛ., МИН.СВ.ВР., 2Л., ЕД.Ч., М.Р. = агонизирал си
| ПР.НАКЛ., МИН.СВ.ВР., 2Л., ЕД.Ч., Ж.Р. = агонизирала си
| ПР.НАКЛ., МИН.СВ.ВР., 2Л., ЕД.Ч., СР.Р. = агонизирало си
| ПР.НАКЛ., МИН.СВ.ВР., 2Л., МН.Ч. = агонизирали сте
| ПР.НАКЛ., МИН.СВ.ВР., 3Л., ЕД.Ч., М.Р. = агонизирал (е)
| ПР.НАКЛ., МИН.СВ.ВР., 3Л., ЕД.Ч., Ж.Р. = агонизирала (е)
| ПР.НАКЛ., МИН.СВ.ВР., 3Л., ЕД.Ч., СР.Р. = агонизирало (е)
| ПР.НАКЛ., МИН.СВ.ВР., 3Л., МН.Ч. = агонизирали (са)
| ПР.НАКЛ., МИН.НЕОПР.ВР., 1Л., ЕД.Ч., М.Р. = бил съм агонизирал
| ПР.НАКЛ., МИН.НЕОПР.ВР., 1Л., ЕД.Ч., Ж.Р. = била съм агонизирала
| ПР.НАКЛ., МИН.НЕОПР.ВР., 1Л., ЕД.Ч., СР.Р. = било съм агонизирало
| ПР.НАКЛ., МИН.НЕОПР.ВР., 1Л., МН.Ч. = били сме агонизирали
| ПР.НАКЛ., МИН.НЕОПР.ВР., 2Л., ЕД.Ч., М.Р. = бил си агонизирал
| ПР.НАКЛ., МИН.НЕОПР.ВР., 2Л., ЕД.Ч., Ж.Р. = била си агонизирала
| ПР.НАКЛ., МИН.НЕОПР.ВР., 2Л., ЕД.Ч., СР.Р. = било си агонизирало
| ПР.НАКЛ., МИН.НЕОПР.ВР., 2Л., МН.Ч. = били сте агонизирали
| ПР.НАКЛ., МИН.НЕОПР.ВР., 3Л., ЕД.Ч., М.Р. = бил (е) агонизирал
| ПР.НАКЛ., МИН.НЕОПР.ВР., 3Л., ЕД.Ч., Ж.Р. = била (е) агонизирала
| ПР.НАКЛ., МИН.НЕОПР.ВР., 3Л., ЕД.Ч., СР.Р. = било (е) агонизирало
| ПР.НАКЛ., МИН.НЕОПР.ВР., 3Л., МН.Ч. = били (са) агонизирали
| ПР.НАКЛ., БЪД.ВР., 1Л., ЕД.Ч., М.Р. = щял съм да агонизирам
| ПР.НАКЛ., БЪД.ВР., 1Л., ЕД.Ч., Ж.Р. = щяла съм да агонизирам
| ПР.НАКЛ., БЪД.ВР., 1Л., ЕД.Ч., СР.Р. = щяло съм да агонизирам
| ПР.НАКЛ., БЪД.ВР., 1Л., МН.Ч. = щели сме да агонизираме
| ПР.НАКЛ., БЪД.ВР., 2Л., ЕД.Ч., М.Р. = щял си да агонизираш
| ПР.НАКЛ., БЪД.ВР., 2Л., ЕД.Ч., Ж.Р. = щяла си да агонизираш
| ПР.НАКЛ., БЪД.ВР., 2Л., ЕД.Ч., СР.Р. = щяло си да агонизираш
| ПР.НАКЛ., БЪД.ВР., 2Л., МН.Ч. = щели сте да агонизирате
| ПР.НАКЛ., БЪД.ВР., 3Л., ЕД.Ч., М.Р. = щял (е) да агонизира
| ПР.НАКЛ., БЪД.ВР., 3Л., ЕД.Ч., Ж.Р. = щяла (е) да агонизира
| ПР.НАКЛ., БЪД.ВР., 3Л., ЕД.Ч., СР.Р. = щяло (е) да агонизира
| ПР.НАКЛ., БЪД.ВР., 3Л., МН.Ч. = щели (са) да агонизират
| ПР.НАКЛ., БЪД.ПРЕД.ВР., 1Л., ЕД.Ч., М.Р. = щял съм да съм агонизирал
| ПР.НАКЛ., БЪД.ПРЕД.ВР., 1Л., ЕД.Ч., Ж.Р. = щяла съм да съм агонизирала
| ПР.НАКЛ., БЪД.ПРЕД.ВР., 1Л., ЕД.Ч., СР.Р. = щяло съм да съм агонизирало
| ПР.НАКЛ., БЪД.ПРЕД.ВР., 1Л., МН.Ч. = щели сме да сме агонизирали
| ПР.НАКЛ., БЪД.ПРЕД.ВР., 2Л., ЕД.Ч., М.Р. = щял си да си агонизирал
| ПР.НАКЛ., БЪД.ПРЕД.ВР., 2Л., ЕД.Ч., Ж.Р. = щяла си да си агонизирала
| ПР.НАКЛ., БЪД.ПРЕД.ВР., 2Л., ЕД.Ч., СР.Р. = щяло си да си агонизирало
| ПР.НАКЛ., БЪД.ПРЕД.ВР., 2Л., МН.Ч. = щели сте да сте агонизирали
| ПР.НАКЛ., БЪД.ПРЕД.ВР., 3Л., ЕД.Ч., М.Р. = щял (е) да е агонизирал
| ПР.НАКЛ., БЪД.ПРЕД.ВР., 3Л., ЕД.Ч., Ж.Р. = щяла (е) да е агонизирала
| ПР.НАКЛ., БЪД.ПРЕД.ВР., 3Л., ЕД.Ч., СР.Р. = щяло (е) да е агонизирало
| ПР.НАКЛ., БЪД.ПРЕД.ВР., 3Л., МН.Ч. = щели (са) да са агонизирали
| УСЛОВНО НАКЛОНЕНИЕ, 1Л., ЕД.Ч., М.Р. = бих агонизирал
| УСЛОВНО НАКЛОНЕНИЕ, 1Л., ЕД.Ч., Ж.Р. = бих агонизирала
| УСЛОВНО НАКЛОНЕНИЕ, 1Л., ЕД.Ч., СР.Р. = бих агонизирало
| УСЛОВНО НАКЛОНЕНИЕ, 1Л., МН.Ч. = бихме агонизирали
| УСЛОВНО НАКЛОНЕНИЕ, 2Л., ЕД.Ч., М.Р. = би агонизирал
| УСЛОВНО НАКЛОНЕНИЕ, 2Л., ЕД.Ч., Ж.Р. = би агонизирала
| УСЛОВНО НАКЛОНЕНИЕ, 2Л., ЕД.Ч., СР.Р. = би агонизирало
| УСЛОВНО НАКЛОНЕНИЕ, 2Л., МН.Ч. = бихте агонизирали
| УСЛОВНО НАКЛОНЕНИЕ, 3Л., ЕД.Ч., М.Р. = би агонизирал
| УСЛОВНО НАКЛОНЕНИЕ, 3Л., ЕД.Ч., Ж.Р. = би агонизирала
| УСЛОВНО НАКЛОНЕНИЕ, 3Л., ЕД.Ч., СР.Р. = би агонизирало
| УСЛОВНО НАКЛОНЕНИЕ, 3Л., МН.Ч. = биха агонизирали
| ПОВЕЛИТЕЛНО НАКЛОНЕНИЕ, ЕД.Ч. = аго·ни·зи·рай
| ПОВЕЛИТЕЛНО НАКЛОНЕНИЕ, МН.Ч. = аго·ни·зи·рай·те
| МИН.СТРАД.ПРИЧ. М.Р. = аго·ни·зи·ран
| МИН.СТРАД.ПРИЧ. М.Р. НЕПЪЛЕН ЧЛЕН = аго·ни·зи·ра·ния
| МИН.СТРАД.ПРИЧ. М.Р. ПЪЛЕН ЧЛЕН = аго·ни·зи·ра·ни·ят
| МИН.СТРАД.ПРИЧ. Ж.Р. = аго·ни·зи·ра·на
| МИН.СТРАД.ПРИЧ. Ж.Р. ЧЛЕН = аго·ни·зи·ра·на·та
| МИН.СТРАД.ПРИЧ. СР.Р. = аго·ни·зи·ра·но
| МИН.СТРАД.ПРИЧ. СР.Р. ЧЛЕН = аго·ни·зи·ра·но·то
| МИН.СТРАД.ПРИЧ. МН.Ч. = аго·ни·зи·ра·ни
| МИН.СТРАД.ПРИЧ. МН.Ч. ЧЛЕН = аго·ни·зи·ра·ни·те
| МИН.ДЕЯТ.СВ.ПРИЧ. М.Р. = аго·ни·зи·рал
| МИН.ДЕЯТ.СВ.ПРИЧ. М.Р. НЕПЪЛЕН ЧЛЕН = аго·ни·зи·ра·лия
| МИН.ДЕЯТ.СВ.ПРИЧ. М.Р. ПЪЛЕН ЧЛЕН = аго·ни·зи·ра·ли·ят
| МИН.ДЕЯТ.СВ.ПРИЧ. Ж.Р. = аго·ни·зи·ра·ла
| МИН.ДЕЯТ.СВ.ПРИЧ. Ж.Р. ЧЛЕН = аго·ни·зи·ра·ла·та
| МИН.ДЕЯТ.СВ.ПРИЧ. СР.Р. = аго·ни·зи·ра·ло
| МИН.ДЕЯТ.СВ.ПРИЧ. СР.Р. ЧЛЕН = аго·ни·зи·ра·ло·то
| МИН.ДЕЯТ.СВ.ПРИЧ. МН.Ч. = аго·ни·зи·ра·ли
| МИН.ДЕЯТ.СВ.ПРИЧ. МН.Ч. ЧЛЕН = аго·ни·зи·ра·ли·те
| МИН.ДЕЯТ.НЕСВ.ПРИЧ. М.Р. = аго·ни·зи·рал
| МИН.ДЕЯТ.НЕСВ.ПРИЧ. М.Р. НЕПЪЛЕН ЧЛЕН = аго·ни·зи·ра·лия
| МИН.ДЕЯТ.НЕСВ.ПРИЧ. М.Р. ПЪЛЕН ЧЛЕН = аго·ни·зи·ра·ли·ят
| МИН.ДЕЯТ.НЕСВ.ПРИЧ. Ж.Р. = аго·ни·зи·ра·ла
| МИН.ДЕЯТ.НЕСВ.ПРИЧ. Ж.Р. ЧЛЕН = аго·ни·зи·ра·ла·та
| МИН.ДЕЯТ.НЕСВ.ПРИЧ. СР.Р. = аго·ни·зи·ра·ло
| МИН.ДЕЯТ.НЕСВ.ПРИЧ. СР.Р. ЧЛЕН = аго·ни·зи·ра·ло·то
| МИН.ДЕЯТ.НЕСВ.ПРИЧ. МН.Ч. = аго·ни·зи·ра·ли
| МИН.ДЕЯТ.НЕСВ.ПРИЧ. МН.Ч. ЧЛЕН = аго·ни·зи·ра·ли·те
| СЕГ.ДЕЯТ.ПРИЧ. М.Р. = аго·ни·зи·ращ
| СЕГ.ДЕЯТ.ПРИЧ. М.Р. НЕПЪЛЕН ЧЛЕН = аго·ни·зи·ра·щия
| СЕГ.ДЕЯТ.ПРИЧ. М.Р. ПЪЛЕН ЧЛЕН = аго·ни·зи·ра·щи·ят
| СЕГ.ДЕЯТ.ПРИЧ. Ж.Р. = аго·ни·зи·ра·ща
| СЕГ.ДЕЯТ.ПРИЧ. Ж.Р. ЧЛЕН = аго·ни·зи·ра·ща·та
| СЕГ.ДЕЯТ.ПРИЧ. СР.Р. = аго·ни·зи·ра·що
| СЕГ.ДЕЯТ.ПРИЧ. СР.Р. ЧЛЕН = аго·ни·зи·ра·що·то
| СЕГ.ДЕЯТ.ПРИЧ. МН.Ч. = аго·ни·зи·ра·щи
| СЕГ.ДЕЯТ.ПРИЧ. МН.Ч. ЧЛЕН = аго·ни·зи·ра·щи·те
| ДЕЕПРИЧАСТИЕ = аго·ни·зи·рай·ки
| СКРИТИ ПРЕПРАТКИ = 
[[агонизирам]],
[[агонизираш]],
[[агонизира]],
[[агонизираме]],
[[агонизирате]],
[[агонизират]],
[[агонизирах]],
[[агонизирахме]],
[[агонизирахте]],
[[агонизираха]],
[[агонизираше]],
[[агонизирай]],
[[агонизирайте]],
[[агонизирал]],
[[агонизиралия]],
[[агонизиралият]],
[[агонизирала]],
[[агонизиралата]],
[[агонизирало]],
[[агонизиралото]],
[[агонизирали]],
[[агонизиралите]],
[[агонизиран]],
[[агонизирания]],
[[агонизираният]],
[[агонизирана]],
[[агонизираната]],
[[агонизирано]],
[[агонизираното]],
[[агонизирани]],
[[агонизираните]],
[[агонизиращ]],
[[агонизиращия]],
[[агонизиращият]],
[[агонизираща]],
[[агонизиращата]],
[[агонизиращо]],
[[агонизиращото]],
[[агонизиращи]],
[[агонизиращите]],
[[агонизирайки]],
[[агонизирал съм]],
[[агонизирала съм]],
[[агонизирало съм]],
[[агонизирали сме]],
[[агонизирал си]],
[[агонизирала си]],
[[агонизирало си]],
[[агонизирали сте]],
[[агонизирал е]],
[[агонизирала е]],
[[агонизирало е]],
[[агонизирали са]],
[[бях агонизирал]],
[[бях агонизирала]],
[[бях агонизирало]],
[[бяхме агонизирали]],
[[беше агонизирал]],
[[беше агонизирала]],
[[беше агонизирало]],
[[бяхте агонизирали]],
[[бяха агонизирали]],
[[ще агонизирам]],
[[ще агонизираме]],
[[ще агонизираш]],
[[ще агонизирате]],
[[ще агонизира]],
[[ще агонизират]],
[[ще съм агонизирал]],
[[ще съм агонизирала]],
[[ще съм агонизирало]],
[[ще сме агонизирали]],
[[ще си агонизирал]],
[[ще си агонизирала]],
[[ще си агонизирало]],
[[ще сте агонизирали]],
[[ще е агонизирал]],
[[ще е агонизирала]],
[[ще е агонизирало]],
[[ще са агонизирали]],
[[щях да агонизирам]],
[[щяхме да агонизираме]],
[[щеше да агонизираш]],
[[щяхте да агонизирате]],
[[щеше да агонизира]],
[[щяха да агонизират]],
[[щях да съм агонизирал]],
[[щях да съм агонизирала]],
[[щях да съм агонизирало]],
[[щяхме да сме агонизирали]],
[[щеше да си агонизирал]],
[[щеше да си агонизирала]],
[[щеше да си агонизирало]],
[[щяхте да сте агонизирали]],
[[щеше да е агонизирал]],
[[щеше да е агонизирала]],
[[щеше да е агонизирало]],
[[щяха да са агонизирали]],
[[бил съм агонизирал]],
[[била съм агонизирала]],
[[било съм агонизирало]],
[[били сме агонизирали]],
[[бил си агонизирал]],
[[била си агонизирала]],
[[било си агонизирало]],
[[били сте агонизирали]],
[[бил е агонизирал]],
[[била е агонизирала]],
[[било е агонизирало]],
[[били са агонизирали]],
[[щял съм да агонизирам]],
[[щяла съм да агонизирам]],
[[щяло съм да агонизирам]],
[[щели сме да агонизираме]],
[[щял си да агонизираш]],
[[щяла си да агонизираш]],
[[щяло си да агонизираш]],
[[щели сте да агонизирате]],
[[щял да агонизира]],
[[щяла да агонизира]],
[[щяло да агонизира]],
[[щели да агонизират]],
[[щял е да агонизира]],
[[щяла е да агонизира]],
[[щяло е да агонизира]],
[[щели са да агонизират]],
[[щял съм да съм агонизирал]],
[[щяла съм да съм агонизирала]],
[[щяло съм да съм агонизирало]],
[[щели сме да сме агонизирали]],
[[щял си да си агонизирал]],
[[щяла си да си агонизирала]],
[[щяло си да си агонизирало]],
[[щели сте да сте агонизирали]],
[[щял да е агонизирал]],
[[щяла да е агонизирала]],
[[щяло да е агонизирало]],
[[щели да са агонизирали]],
[[щял е да е агонизирал]],
[[щяла е да е агонизирала]],
[[щяло е да е агонизирало]],
[[щели са да са агонизирали]],
[[бих агонизирал]],
[[бих агонизирала]],
[[бих агонизирало]],
[[бихме агонизирали]],
[[би агонизирал]],
[[би агонизирала]],
[[би агонизирало]],
[[бихте агонизирали]],
[[биха агонизирали]],
}}</text>
      <sha1>tk0s2x93i1go4hit05rewtkfi59tu58</sha1>
    </revision>
  </page>
  <page>
    <title>Шаблон:Словоформи/адаптирам</title>
    <ns>10</ns>
    <id>486176</id>
    <revision>
      <id>518158</id>
      <parentid>18294</parentid>
      <timestamp>2005-05-10T08:13:59Z</timestamp>
      <contributor>
        <username>Bgbot</username>
        <id>83</id>
      </contributor>
      <comment>Борислав: Поправка на пренасянето</comment>
      <model>wikitext</model>
      <format>text/x-wiki</format>
      <text bytes="21272" xml:space="preserve">{{Шаблон:Словоформи/Глагол|
  ОСНОВНА ФОРМА = адаптирам
| СЕГ.ВР., 1Л., ЕД.Ч. = адап·ти·рам
| СЕГ.ВР., 1Л., МН.Ч. = адап·ти·ра·ме
| СЕГ.ВР., 2Л., ЕД.Ч. = адап·ти·раш
| СЕГ.ВР., 2Л., МН.Ч. = адап·ти·ра·те
| СЕГ.ВР., 3Л., ЕД.Ч. = адап·ти·ра
| СЕГ.ВР., 3Л., МН.Ч. = адап·ти·рат
| МИН.СВ.ВР., 1Л., ЕД.Ч. = адап·ти·рах
| МИН.СВ.ВР., 1Л., МН.Ч. = адап·ти·рах·ме
| МИН.СВ.ВР., 2Л., ЕД.Ч. = адап·ти·ра
| МИН.СВ.ВР., 2Л., МН.Ч. = адап·ти·рах·те
| МИН.СВ.ВР., 3Л., ЕД.Ч. = адап·ти·ра
| МИН.СВ.ВР., 3Л., МН.Ч. = адап·ти·ра·ха
| МИН.НЕСВ.ВР., 1Л., ЕД.Ч. = адап·ти·рах
| МИН.НЕСВ.ВР., 1Л., МН.Ч. = адап·ти·рах·ме
| МИН.НЕСВ.ВР., 2Л., ЕД.Ч. = адап·ти·ра·ше
| МИН.НЕСВ.ВР., 2Л., МН.Ч. = адап·ти·рах·те
| МИН.НЕСВ.ВР., 3Л., ЕД.Ч. = адап·ти·ра·ше
| МИН.НЕСВ.ВР., 3Л., МН.Ч. = адап·ти·ра·ха
| МИН.НЕОПР.ВР., 1Л., ЕД.Ч., М.Р. = адаптирал съм
| МИН.НЕОПР.ВР., 1Л., ЕД.Ч., Ж.Р. = адаптирала съм
| МИН.НЕОПР.ВР., 1Л., ЕД.Ч., СР.Р. = адаптирало съм
| МИН.НЕОПР.ВР., 1Л., МН.Ч. = адаптирали сме
| МИН.НЕОПР.ВР., 2Л., ЕД.Ч., М.Р. = адаптирал си
| МИН.НЕОПР.ВР., 2Л., ЕД.Ч., Ж.Р. = адаптирала си
| МИН.НЕОПР.ВР., 2Л., ЕД.Ч., СР.Р. = адаптирало си
| МИН.НЕОПР.ВР., 2Л., МН.Ч. = адаптирали сте
| МИН.НЕОПР.ВР., 3Л., ЕД.Ч., М.Р. = адаптирал е
| МИН.НЕОПР.ВР., 3Л., ЕД.Ч., Ж.Р. = адаптирала е
| МИН.НЕОПР.ВР., 3Л., ЕД.Ч., СР.Р. = адаптирало е
| МИН.НЕОПР.ВР., 3Л., МН.Ч. = адаптирали са
| МИН.ПРЕД.ВР., 1Л., ЕД.Ч., М.Р. = бях адаптирал
| МИН.ПРЕД.ВР., 1Л., ЕД.Ч., Ж.Р. = бях адаптирала
| МИН.ПРЕД.ВР., 1Л., ЕД.Ч., СР.Р. = бях адаптирало
| МИН.ПРЕД.ВР., 1Л., МН.Ч. = бяхме адаптирали
| МИН.ПРЕД.ВР., 2Л., ЕД.Ч., М.Р. = беше адаптирал
| МИН.ПРЕД.ВР., 2Л., ЕД.Ч., Ж.Р. = беше адаптирала
| МИН.ПРЕД.ВР., 2Л., ЕД.Ч., СР.Р. = беше адаптирало
| МИН.ПРЕД.ВР., 2Л., МН.Ч. = бяхте адаптирали
| МИН.ПРЕД.ВР., 3Л., ЕД.Ч., М.Р. = беше адаптирал
| МИН.ПРЕД.ВР., 3Л., ЕД.Ч., Ж.Р. = беше адаптирала
| МИН.ПРЕД.ВР., 3Л., ЕД.Ч., СР.Р. = беше адаптирало
| МИН.ПРЕД.ВР., 3Л., МН.Ч. = бяха адаптирали
| БЪД.ВР., 1Л., ЕД.Ч. = ще адаптирам
| БЪД.ВР., 1Л., МН.Ч. = ще адаптираме
| БЪД.ВР., 2Л., ЕД.Ч. = ще адаптираш
| БЪД.ВР., 2Л., МН.Ч. = ще адаптирате
| БЪД.ВР., 3Л., ЕД.Ч. = ще адаптира
| БЪД.ВР., 3Л., МН.Ч. = ще адаптират
| БЪД.ПРЕД.ВР., 1Л., ЕД.Ч., М.Р. = ще съм адаптирал
| БЪД.ПРЕД.ВР., 1Л., ЕД.Ч., Ж.Р. = ще съм адаптирала
| БЪД.ПРЕД.ВР., 1Л., ЕД.Ч., СР.Р. = ще съм адаптирало
| БЪД.ПРЕД.ВР., 1Л., МН.Ч. = ще сме адаптирали
| БЪД.ПРЕД.ВР., 2Л., ЕД.Ч., М.Р. = ще си адаптирал
| БЪД.ПРЕД.ВР., 2Л., ЕД.Ч., Ж.Р. = ще си адаптирала
| БЪД.ПРЕД.ВР., 2Л., ЕД.Ч., СР.Р. = ще си адаптирало
| БЪД.ПРЕД.ВР., 2Л., МН.Ч. = ще сте адаптирали
| БЪД.ПРЕД.ВР., 3Л., ЕД.Ч., М.Р. = ще е адаптирал
| БЪД.ПРЕД.ВР., 3Л., ЕД.Ч., Ж.Р. = ще е адаптирала
| БЪД.ПРЕД.ВР., 3Л., ЕД.Ч., СР.Р. = ще е адаптирало
| БЪД.ПРЕД.ВР., 3Л., МН.Ч. = ще са адаптирали
| БЪД.ВР. В МИН., 1Л., ЕД.Ч. = щях да адаптирам
| БЪД.ВР. В МИН., 1Л., МН.Ч. = щяхме да адаптираме
| БЪД.ВР. В МИН., 2Л., ЕД.Ч. = щеше да адаптираш
| БЪД.ВР. В МИН., 2Л., МН.Ч. = щяхте да адаптирате
| БЪД.ВР. В МИН., 3Л., ЕД.Ч. = щеше да адаптира
| БЪД.ВР. В МИН., 3Л., МН.Ч. = щяха да адаптират
| БЪД.ПРЕД.ВР. В МИН., 1Л., ЕД.Ч., М.Р. = щях да съм адаптирал
| БЪД.ПРЕД.ВР. В МИН., 1Л., ЕД.Ч., Ж.Р. = щях да съм адаптирала
| БЪД.ПРЕД.ВР. В МИН., 1Л., ЕД.Ч., СР.Р. = щях да съм адаптирало
| БЪД.ПРЕД.ВР. В МИН., 1Л., МН.Ч. = щяхме да сме адаптирали
| БЪД.ПРЕД.ВР. В МИН., 2Л., ЕД.Ч., М.Р. = щеше да си адаптирал
| БЪД.ПРЕД.ВР. В МИН., 2Л., ЕД.Ч., Ж.Р. = щеше да си адаптирала
| БЪД.ПРЕД.ВР. В МИН., 2Л., ЕД.Ч., СР.Р. = щеше да си адаптирало
| БЪД.ПРЕД.ВР. В МИН., 2Л., МН.Ч. = щяхте да сте адаптирали
| БЪД.ПРЕД.ВР. В МИН., 3Л., ЕД.Ч., М.Р. = щеше да е адаптирал
| БЪД.ПРЕД.ВР. В МИН., 3Л., ЕД.Ч., Ж.Р. = щеше да е адаптирала
| БЪД.ПРЕД.ВР. В МИН., 3Л., ЕД.Ч., СР.Р. = щеше да е адаптирало
| БЪД.ПРЕД.ВР. В МИН., 3Л., МН.Ч. = щяха да са адаптирали
| ПР.НАКЛ., СЕГ.ВР., 1Л., ЕД.Ч., М.Р. = адаптирал съм
| ПР.НАКЛ., СЕГ.ВР., 1Л., ЕД.Ч., Ж.Р. = адаптирала съм
| ПР.НАКЛ., СЕГ.ВР., 1Л., ЕД.Ч., СР.Р. = адаптирало съм
| ПР.НАКЛ., СЕГ.ВР., 1Л., МН.Ч. = адаптирали сме
| ПР.НАКЛ., СЕГ.ВР., 2Л., ЕД.Ч., М.Р. = адаптирал си
| ПР.НАКЛ., СЕГ.ВР., 2Л., ЕД.Ч., Ж.Р. = адаптирала си
| ПР.НАКЛ., СЕГ.ВР., 2Л., ЕД.Ч., СР.Р. = адаптирало си
| ПР.НАКЛ., СЕГ.ВР., 2Л., МН.Ч. = адаптирали сте
| ПР.НАКЛ., СЕГ.ВР., 3Л., ЕД.Ч., М.Р. = адаптирал (е)
| ПР.НАКЛ., СЕГ.ВР., 3Л., ЕД.Ч., Ж.Р. = адаптирала (е)
| ПР.НАКЛ., СЕГ.ВР., 3Л., ЕД.Ч., СР.Р. = адаптирало (е)
| ПР.НАКЛ., СЕГ.ВР., 3Л., МН.Ч. = адаптирали (са)
| ПР.НАКЛ., МИН.СВ.ВР., 1Л., ЕД.Ч., М.Р. = адаптирал съм
| ПР.НАКЛ., МИН.СВ.ВР., 1Л., ЕД.Ч., Ж.Р. = адаптирала съм
| ПР.НАКЛ., МИН.СВ.ВР., 1Л., ЕД.Ч., СР.Р. = адаптирало съм
| ПР.НАКЛ., МИН.СВ.ВР., 1Л., МН.Ч. = адаптирали сме
| ПР.НАКЛ., МИН.СВ.ВР., 2Л., ЕД.Ч., М.Р. = адаптирал си
| ПР.НАКЛ., МИН.СВ.ВР., 2Л., ЕД.Ч., Ж.Р. = адаптирала си
| ПР.НАКЛ., МИН.СВ.ВР., 2Л., ЕД.Ч., СР.Р. = адаптирало си
| ПР.НАКЛ., МИН.СВ.ВР., 2Л., МН.Ч. = адаптирали сте
| ПР.НАКЛ., МИН.СВ.ВР., 3Л., ЕД.Ч., М.Р. = адаптирал (е)
| ПР.НАКЛ., МИН.СВ.ВР., 3Л., ЕД.Ч., Ж.Р. = адаптирала (е)
| ПР.НАКЛ., МИН.СВ.ВР., 3Л., ЕД.Ч., СР.Р. = адаптирало (е)
| ПР.НАКЛ., МИН.СВ.ВР., 3Л., МН.Ч. = адаптирали (са)
| ПР.НАКЛ., МИН.НЕОПР.ВР., 1Л., ЕД.Ч., М.Р. = бил съм адаптирал
| ПР.НАКЛ., МИН.НЕОПР.ВР., 1Л., ЕД.Ч., Ж.Р. = била съм адаптирала
| ПР.НАКЛ., МИН.НЕОПР.ВР., 1Л., ЕД.Ч., СР.Р. = било съм адаптирало
| ПР.НАКЛ., МИН.НЕОПР.ВР., 1Л., МН.Ч. = били сме адаптирали
| ПР.НАКЛ., МИН.НЕОПР.ВР., 2Л., ЕД.Ч., М.Р. = бил си адаптирал
| ПР.НАКЛ., МИН.НЕОПР.ВР., 2Л., ЕД.Ч., Ж.Р. = била си адаптирала
| ПР.НАКЛ., МИН.НЕОПР.ВР., 2Л., ЕД.Ч., СР.Р. = било си адаптирало
| ПР.НАКЛ., МИН.НЕОПР.ВР., 2Л., МН.Ч. = били сте адаптирали
| ПР.НАКЛ., МИН.НЕОПР.ВР., 3Л., ЕД.Ч., М.Р. = бил (е) адаптирал
| ПР.НАКЛ., МИН.НЕОПР.ВР., 3Л., ЕД.Ч., Ж.Р. = била (е) адаптирала
| ПР.НАКЛ., МИН.НЕОПР.ВР., 3Л., ЕД.Ч., СР.Р. = било (е) адаптирало
| ПР.НАКЛ., МИН.НЕОПР.ВР., 3Л., МН.Ч. = били (са) адаптирали
| ПР.НАКЛ., БЪД.ВР., 1Л., ЕД.Ч., М.Р. = щял съм да адаптирам
| ПР.НАКЛ., БЪД.ВР., 1Л., ЕД.Ч., Ж.Р. = щяла съм да адаптирам
| ПР.НАКЛ., БЪД.ВР., 1Л., ЕД.Ч., СР.Р. = щяло съм да адаптирам
| ПР.НАКЛ., БЪД.ВР., 1Л., МН.Ч. = щели сме да адаптираме
| ПР.НАКЛ., БЪД.ВР., 2Л., ЕД.Ч., М.Р. = щял си да адаптираш
| ПР.НАКЛ., БЪД.ВР., 2Л., ЕД.Ч., Ж.Р. = щяла си да адаптираш
| ПР.НАКЛ., БЪД.ВР., 2Л., ЕД.Ч., СР.Р. = щяло си да адаптираш
| ПР.НАКЛ., БЪД.ВР., 2Л., МН.Ч. = щели сте да адаптирате
| ПР.НАКЛ., БЪД.ВР., 3Л., ЕД.Ч., М.Р. = щял (е) да адаптира
| ПР.НАКЛ., БЪД.ВР., 3Л., ЕД.Ч., Ж.Р. = щяла (е) да адаптира
| ПР.НАКЛ., БЪД.ВР., 3Л., ЕД.Ч., СР.Р. = щяло (е) да адаптира
| ПР.НАКЛ., БЪД.ВР., 3Л., МН.Ч. = щели (са) да адаптират
| ПР.НАКЛ., БЪД.ПРЕД.ВР., 1Л., ЕД.Ч., М.Р. = щял съм да съм адаптирал
| ПР.НАКЛ., БЪД.ПРЕД.ВР., 1Л., ЕД.Ч., Ж.Р. = щяла съм да съм адаптирала
| ПР.НАКЛ., БЪД.ПРЕД.ВР., 1Л., ЕД.Ч., СР.Р. = щяло съм да съм адаптирало
| ПР.НАКЛ., БЪД.ПРЕД.ВР., 1Л., МН.Ч. = щели сме да сме адаптирали
| ПР.НАКЛ., БЪД.ПРЕД.ВР., 2Л., ЕД.Ч., М.Р. = щял си да си адаптирал
| ПР.НАКЛ., БЪД.ПРЕД.ВР., 2Л., ЕД.Ч., Ж.Р. = щяла си да си адаптирала
| ПР.НАКЛ., БЪД.ПРЕД.ВР., 2Л., ЕД.Ч., СР.Р. = щяло си да си адаптирало
| ПР.НАКЛ., БЪД.ПРЕД.ВР., 2Л., МН.Ч. = щели сте да сте адаптирали
| ПР.НАКЛ., БЪД.ПРЕД.ВР., 3Л., ЕД.Ч., М.Р. = щял (е) да е адаптирал
| ПР.НАКЛ., БЪД.ПРЕД.ВР., 3Л., ЕД.Ч., Ж.Р. = щяла (е) да е адаптирала
| ПР.НАКЛ., БЪД.ПРЕД.ВР., 3Л., ЕД.Ч., СР.Р. = щяло (е) да е адаптирало
| ПР.НАКЛ., БЪД.ПРЕД.ВР., 3Л., МН.Ч. = щели (са) да са адаптирали
| УСЛОВНО НАКЛОНЕНИЕ, 1Л., ЕД.Ч., М.Р. = бих адаптирал
| УСЛОВНО НАКЛОНЕНИЕ, 1Л., ЕД.Ч., Ж.Р. = бих адаптирала
| УСЛОВНО НАКЛОНЕНИЕ, 1Л., ЕД.Ч., СР.Р. = бих адаптирало
| УСЛОВНО НАКЛОНЕНИЕ, 1Л., МН.Ч. = бихме адаптирали
| УСЛОВНО НАКЛОНЕНИЕ, 2Л., ЕД.Ч., М.Р. = би адаптирал
| УСЛОВНО НАКЛОНЕНИЕ, 2Л., ЕД.Ч., Ж.Р. = би адаптирала
| УСЛОВНО НАКЛОНЕНИЕ, 2Л., ЕД.Ч., СР.Р. = би адаптирало
| УСЛОВНО НАКЛОНЕНИЕ, 2Л., МН.Ч. = бихте адаптирали
| УСЛОВНО НАКЛОНЕНИЕ, 3Л., ЕД.Ч., М.Р. = би адаптирал
| УСЛОВНО НАКЛОНЕНИЕ, 3Л., ЕД.Ч., Ж.Р. = би адаптирала
| УСЛОВНО НАКЛОНЕНИЕ, 3Л., ЕД.Ч., СР.Р. = би адаптирало
| УСЛОВНО НАКЛОНЕНИЕ, 3Л., МН.Ч. = биха адаптирали
| ПОВЕЛИТЕЛНО НАКЛОНЕНИЕ, ЕД.Ч. = адап·ти·рай
| ПОВЕЛИТЕЛНО НАКЛОНЕНИЕ, МН.Ч. = адап·ти·рай·те
| МИН.СТРАД.ПРИЧ. М.Р. = адап·ти·ран
| МИН.СТРАД.ПРИЧ. М.Р. НЕПЪЛЕН ЧЛЕН = адап·ти·ра·ния
| МИН.СТРАД.ПРИЧ. М.Р. ПЪЛЕН ЧЛЕН = адап·ти·ра·ни·ят
| МИН.СТРАД.ПРИЧ. Ж.Р. = адап·ти·ра·на
| МИН.СТРАД.ПРИЧ. Ж.Р. ЧЛЕН = адап·ти·ра·на·та
| МИН.СТРАД.ПРИЧ. СР.Р. = адап·ти·ра·но
| МИН.СТРАД.ПРИЧ. СР.Р. ЧЛЕН = адап·ти·ра·но·то
| МИН.СТРАД.ПРИЧ. МН.Ч. = адап·ти·ра·ни
| МИН.СТРАД.ПРИЧ. МН.Ч. ЧЛЕН = адап·ти·ра·ни·те
| МИН.ДЕЯТ.СВ.ПРИЧ. М.Р. = адап·ти·рал
| МИН.ДЕЯТ.СВ.ПРИЧ. М.Р. НЕПЪЛЕН ЧЛЕН = адап·ти·ра·лия
| МИН.ДЕЯТ.СВ.ПРИЧ. М.Р. ПЪЛЕН ЧЛЕН = адап·ти·ра·ли·ят
| МИН.ДЕЯТ.СВ.ПРИЧ. Ж.Р. = адап·ти·ра·ла
| МИН.ДЕЯТ.СВ.ПРИЧ. Ж.Р. ЧЛЕН = адап·ти·ра·ла·та
| МИН.ДЕЯТ.СВ.ПРИЧ. СР.Р. = адап·ти·ра·ло
| МИН.ДЕЯТ.СВ.ПРИЧ. СР.Р. ЧЛЕН = адап·ти·ра·ло·то
| МИН.ДЕЯТ.СВ.ПРИЧ. МН.Ч. = адап·ти·ра·ли
| МИН.ДЕЯТ.СВ.ПРИЧ. МН.Ч. ЧЛЕН = адап·ти·ра·ли·те
| МИН.ДЕЯТ.НЕСВ.ПРИЧ. М.Р. = адап·ти·рал
| МИН.ДЕЯТ.НЕСВ.ПРИЧ. М.Р. НЕПЪЛЕН ЧЛЕН = адап·ти·ра·лия
| МИН.ДЕЯТ.НЕСВ.ПРИЧ. М.Р. ПЪЛЕН ЧЛЕН = адап·ти·ра·ли·ят
| МИН.ДЕЯТ.НЕСВ.ПРИЧ. Ж.Р. = адап·ти·ра·ла
| МИН.ДЕЯТ.НЕСВ.ПРИЧ. Ж.Р. ЧЛЕН = адап·ти·ра·ла·та
| МИН.ДЕЯТ.НЕСВ.ПРИЧ. СР.Р. = адап·ти·ра·ло
| МИН.ДЕЯТ.НЕСВ.ПРИЧ. СР.Р. ЧЛЕН = адап·ти·ра·ло·то
| МИН.ДЕЯТ.НЕСВ.ПРИЧ. МН.Ч. = адап·ти·ра·ли
| МИН.ДЕЯТ.НЕСВ.ПРИЧ. МН.Ч. ЧЛЕН = адап·ти·ра·ли·те
| СЕГ.ДЕЯТ.ПРИЧ. М.Р. = адап·ти·ращ
| СЕГ.ДЕЯТ.ПРИЧ. М.Р. НЕПЪЛЕН ЧЛЕН = адап·ти·ра·щия
| СЕГ.ДЕЯТ.ПРИЧ. М.Р. ПЪЛЕН ЧЛЕН = адап·ти·ра·щи·ят
| СЕГ.ДЕЯТ.ПРИЧ. Ж.Р. = адап·ти·ра·ща
| СЕГ.ДЕЯТ.ПРИЧ. Ж.Р. ЧЛЕН = адап·ти·ра·ща·та
| СЕГ.ДЕЯТ.ПРИЧ. СР.Р. = адап·ти·ра·що
| СЕГ.ДЕЯТ.ПРИЧ. СР.Р. ЧЛЕН = адап·ти·ра·що·то
| СЕГ.ДЕЯТ.ПРИЧ. МН.Ч. = адап·ти·ра·щи
| СЕГ.ДЕЯТ.ПРИЧ. МН.Ч. ЧЛЕН = адап·ти·ра·щи·те
| ДЕЕПРИЧАСТИЕ = адап·ти·рай·ки
| СКРИТИ ПРЕПРАТКИ = 
[[адаптирам]],
[[адаптираш]],
[[адаптира]],
[[адаптираме]],
[[адаптирате]],
[[адаптират]],
[[адаптирах]],
[[адаптирахме]],
[[адаптирахте]],
[[адаптираха]],
[[адаптираше]],
[[адаптирай]],
[[адаптирайте]],
[[адаптирал]],
[[адаптиралия]],
[[адаптиралият]],
[[адаптирала]],
[[адаптиралата]],
[[адаптирало]],
[[адаптиралото]],
[[адаптирали]],
[[адаптиралите]],
[[адаптиран]],
[[адаптирания]],
[[адаптираният]],
[[адаптирана]],
[[адаптираната]],
[[адаптирано]],
[[адаптираното]],
[[адаптирани]],
[[адаптираните]],
[[адаптиращ]],
[[адаптиращия]],
[[адаптиращият]],
[[адаптираща]],
[[адаптиращата]],
[[адаптиращо]],
[[адаптиращото]],
[[адаптиращи]],
[[адаптиращите]],
[[адаптирайки]],
[[адаптирал съм]],
[[адаптирала съм]],
[[адаптирало съм]],
[[адаптирали сме]],
[[адаптирал си]],
[[адаптирала си]],
[[адаптирало си]],
[[адаптирали сте]],
[[адаптирал е]],
[[адаптирала е]],
[[адаптирало е]],
[[адаптирали са]],
[[бях адаптирал]],
[[бях адаптирала]],
[[бях адаптирало]],
[[бяхме адаптирали]],
[[беше адаптирал]],
[[беше адаптирала]],
[[беше адаптирало]],
[[бяхте адаптирали]],
[[бяха адаптирали]],
[[ще адаптирам]],
[[ще адаптираме]],
[[ще адаптираш]],
[[ще адаптирате]],
[[ще адаптира]],
[[ще адаптират]],
[[ще съм адаптирал]],
[[ще съм адаптирала]],
[[ще съм адаптирало]],
[[ще сме адаптирали]],
[[ще си адаптирал]],
[[ще си адаптирала]],
[[ще си адаптирало]],
[[ще сте адаптирали]],
[[ще е адаптирал]],
[[ще е адаптирала]],
[[ще е адаптирало]],
[[ще са адаптирали]],
[[щях да адаптирам]],
[[щяхме да адаптираме]],
[[щеше да адаптираш]],
[[щяхте да адаптирате]],
[[щеше да адаптира]],
[[щяха да адаптират]],
[[щях да съм адаптирал]],
[[щях да съм адаптирала]],
[[щях да съм адаптирало]],
[[щяхме да сме адаптирали]],
[[щеше да си адаптирал]],
[[щеше да си адаптирала]],
[[щеше да си адаптирало]],
[[щяхте да сте адаптирали]],
[[щеше да е адаптирал]],
[[щеше да е адаптирала]],
[[щеше да е адаптирало]],
[[щяха да са адаптирали]],
[[бил съм адаптирал]],
[[била съм адаптирала]],
[[било съм адаптирало]],
[[били сме адаптирали]],
[[бил си адаптирал]],
[[била си адаптирала]],
[[било си адаптирало]],
[[били сте адаптирали]],
[[бил е адаптирал]],
[[била е адаптирала]],
[[било е адаптирало]],
[[били са адаптирали]],
[[щял съм да адаптирам]],
[[щяла съм да адаптирам]],
[[щяло съм да адаптирам]],
[[щели сме да адаптираме]],
[[щял си да адаптираш]],
[[щяла си да адаптираш]],
[[щяло си да адаптираш]],
[[щели сте да адаптирате]],
[[щял да адаптира]],
[[щяла да адаптира]],
[[щяло да адаптира]],
[[щели да адаптират]],
[[щял е да адаптира]],
[[щяла е да адаптира]],
[[щяло е да адаптира]],
[[щели са да адаптират]],
[[щял съм да съм адаптирал]],
[[щяла съм да съм адаптирала]],
[[щяло съм да съм адаптирало]],
[[щели сме да сме адаптирали]],
[[щял си да си адаптирал]],
[[щяла си да си адаптирала]],
[[щяло си да си адаптирало]],
[[щели сте да сте адаптирали]],
[[щял да е адаптирал]],
[[щяла да е адаптирала]],
[[щяло да е адаптирало]],
[[щели да са адаптирали]],
[[щял е да е адаптирал]],
[[щяла е да е адаптирала]],
[[щяло е да е адаптирало]],
[[щели са да са адаптирали]],
[[бих адаптирал]],
[[бих адаптирала]],
[[бих адаптирало]],
[[бихме адаптирали]],
[[би адаптирал]],
[[би адаптирала]],
[[би адаптирало]],
[[бихте адаптирали]],
[[биха адаптирали]],
}}</text>
      <sha1>s2ox947zhugciqva9gdee7shakyztbl</sha1>
    </revision>
  </page>
  <page>
    <title>Шаблон:Словоформи/адвокатствам</title>
    <ns>10</ns>
    <id>486185</id>
    <revision>
      <id>1007414</id>
      <parentid>518167</parentid>
      <timestamp>2011-01-18T23:03:10Z</timestamp>
      <contributor>
        <ip>78.128.100.19</ip>
      </contributor>
      <comment>·</comment>
      <model>wikitext</model>
      <format>text/x-wiki</format>
      <text bytes="23662" xml:space="preserve">{{Шаблон:Словоформи/Глагол|
  ОСНОВНА ФОРМА = адвокатствам
| СЕГ.ВР., 1Л., ЕД.Ч. = ад·во·кат·с·т·вам
| СЕГ.ВР., 1Л., МН.Ч. = ад·во·кат·с·тв·а·ме
| СЕГ.ВР., 2Л., ЕД.Ч. = ад·во·кат·с·т·ваш
| СЕГ.ВР., 2Л., МН.Ч. = ад·во·кат·с·т·ва·те
| СЕГ.ВР., 3Л., ЕД.Ч. = ад·во·кат·с·т·ва
| СЕГ.ВР., 3Л., МН.Ч. = ад·во·кат·с·т·ват
| МИН.СВ.ВР., 1Л., ЕД.Ч. = ад·во·кат·с·т·вах
| МИН.СВ.ВР., 1Л., МН.Ч. = ад·во·кат·с·т·вах·ме
| МИН.СВ.ВР., 2Л., ЕД.Ч. = ад·во·кат·с·т·ва
| МИН.СВ.ВР., 2Л., МН.Ч. = ад·во·кат·с·т·вах·те
| МИН.СВ.ВР., 3Л., ЕД.Ч. = ад·во·кат·с·т·ва
| МИН.СВ.ВР., 3Л., МН.Ч. = ад·во·кат·с·т·ва·ха
| МИН.НЕСВ.ВР., 1Л., ЕД.Ч. = ад·во·кат·с·т·вах
| МИН.НЕСВ.ВР., 1Л., МН.Ч. = ад·во·кат·с·т·вах·ме
| МИН.НЕСВ.ВР., 2Л., ЕД.Ч. = ад·во·кат·с·т·ва·ше
| МИН.НЕСВ.ВР., 2Л., МН.Ч. = ад·во·кат·с·т·вах·те
| МИН.НЕСВ.ВР., 3Л., ЕД.Ч. = ад·во·кат·с·т·ва·ше
| МИН.НЕСВ.ВР., 3Л., МН.Ч. = ад·во·кат·с·т·ва·ха
| МИН.НЕОПР.ВР., 1Л., ЕД.Ч., М.Р. = адвокатствал съм
| МИН.НЕОПР.ВР., 1Л., ЕД.Ч., Ж.Р. = адвокатствала съм
| МИН.НЕОПР.ВР., 1Л., ЕД.Ч., СР.Р. = адвокатствало съм
| МИН.НЕОПР.ВР., 1Л., МН.Ч. = адвокатствали сме
| МИН.НЕОПР.ВР., 2Л., ЕД.Ч., М.Р. = адвокатствал си
| МИН.НЕОПР.ВР., 2Л., ЕД.Ч., Ж.Р. = адвокатствала си
| МИН.НЕОПР.ВР., 2Л., ЕД.Ч., СР.Р. = адвокатствало си
| МИН.НЕОПР.ВР., 2Л., МН.Ч. = адвокатствали сте
| МИН.НЕОПР.ВР., 3Л., ЕД.Ч., М.Р. = адвокатствал е
| МИН.НЕОПР.ВР., 3Л., ЕД.Ч., Ж.Р. = адвокатствала е
| МИН.НЕОПР.ВР., 3Л., ЕД.Ч., СР.Р. = адвокатствало е
| МИН.НЕОПР.ВР., 3Л., МН.Ч. = адвокатствали са
| МИН.ПРЕД.ВР., 1Л., ЕД.Ч., М.Р. = бях адвокатствал
| МИН.ПРЕД.ВР., 1Л., ЕД.Ч., Ж.Р. = бях адвокатствала
| МИН.ПРЕД.ВР., 1Л., ЕД.Ч., СР.Р. = бях адвокатствало
| МИН.ПРЕД.ВР., 1Л., МН.Ч. = бяхме адвокатствали
| МИН.ПРЕД.ВР., 2Л., ЕД.Ч., М.Р. = беше адвокатствал
| МИН.ПРЕД.ВР., 2Л., ЕД.Ч., Ж.Р. = беше адвокатствала
| МИН.ПРЕД.ВР., 2Л., ЕД.Ч., СР.Р. = беше адвокатствало
| МИН.ПРЕД.ВР., 2Л., МН.Ч. = бяхте адвокатствали
| МИН.ПРЕД.ВР., 3Л., ЕД.Ч., М.Р. = беше адвокатствал
| МИН.ПРЕД.ВР., 3Л., ЕД.Ч., Ж.Р. = беше адвокатствала
| МИН.ПРЕД.ВР., 3Л., ЕД.Ч., СР.Р. = беше адвокатствало
| МИН.ПРЕД.ВР., 3Л., МН.Ч. = бяха адвокатствали
| БЪД.ВР., 1Л., ЕД.Ч. = ще адвокатствам
| БЪД.ВР., 1Л., МН.Ч. = ще адвокатстваме
| БЪД.ВР., 2Л., ЕД.Ч. = ще адвокатстваш
| БЪД.ВР., 2Л., МН.Ч. = ще адвокатствате
| БЪД.ВР., 3Л., ЕД.Ч. = ще адвокатства
| БЪД.ВР., 3Л., МН.Ч. = ще адвокатстват
| БЪД.ПРЕД.ВР., 1Л., ЕД.Ч., М.Р. = ще съм адвокатствал
| БЪД.ПРЕД.ВР., 1Л., ЕД.Ч., Ж.Р. = ще съм адвокатствала
| БЪД.ПРЕД.ВР., 1Л., ЕД.Ч., СР.Р. = ще съм адвокатствало
| БЪД.ПРЕД.ВР., 1Л., МН.Ч. = ще сме адвокатствали
| БЪД.ПРЕД.ВР., 2Л., ЕД.Ч., М.Р. = ще си адвокатствал
| БЪД.ПРЕД.ВР., 2Л., ЕД.Ч., Ж.Р. = ще си адвокатствала
| БЪД.ПРЕД.ВР., 2Л., ЕД.Ч., СР.Р. = ще си адвокатствало
| БЪД.ПРЕД.ВР., 2Л., МН.Ч. = ще сте адвокатствали
| БЪД.ПРЕД.ВР., 3Л., ЕД.Ч., М.Р. = ще е адвокатствал
| БЪД.ПРЕД.ВР., 3Л., ЕД.Ч., Ж.Р. = ще е адвокатствала
| БЪД.ПРЕД.ВР., 3Л., ЕД.Ч., СР.Р. = ще е адвокатствало
| БЪД.ПРЕД.ВР., 3Л., МН.Ч. = ще са адвокатствали
| БЪД.ВР. В МИН., 1Л., ЕД.Ч. = щях да адвокатствам
| БЪД.ВР. В МИН., 1Л., МН.Ч. = щяхме да адвокатстваме
| БЪД.ВР. В МИН., 2Л., ЕД.Ч. = щеше да адвокатстваш
| БЪД.ВР. В МИН., 2Л., МН.Ч. = щяхте да адвокатствате
| БЪД.ВР. В МИН., 3Л., ЕД.Ч. = щеше да адвокатства
| БЪД.ВР. В МИН., 3Л., МН.Ч. = щяха да адвокатстват
| БЪД.ПРЕД.ВР. В МИН., 1Л., ЕД.Ч., М.Р. = щях да съм адвокатствал
| БЪД.ПРЕД.ВР. В МИН., 1Л., ЕД.Ч., Ж.Р. = щях да съм адвокатствала
| БЪД.ПРЕД.ВР. В МИН., 1Л., ЕД.Ч., СР.Р. = щях да съм адвокатствало
| БЪД.ПРЕД.ВР. В МИН., 1Л., МН.Ч. = щяхме да сме адвокатствали
| БЪД.ПРЕД.ВР. В МИН., 2Л., ЕД.Ч., М.Р. = щеше да си адвокатствал
| БЪД.ПРЕД.ВР. В МИН., 2Л., ЕД.Ч., Ж.Р. = щеше да си адвокатствала
| БЪД.ПРЕД.ВР. В МИН., 2Л., ЕД.Ч., СР.Р. = щеше да си адвокатствало
| БЪД.ПРЕД.ВР. В МИН., 2Л., МН.Ч. = щяхте да сте адвокатствали
| БЪД.ПРЕД.ВР. В МИН., 3Л., ЕД.Ч., М.Р. = щеше да е адвокатствал
| БЪД.ПРЕД.ВР. В МИН., 3Л., ЕД.Ч., Ж.Р. = щеше да е адвокатствала
| БЪД.ПРЕД.ВР. В МИН., 3Л., ЕД.Ч., СР.Р. = щеше да е адвокатствало
| БЪД.ПРЕД.ВР. В МИН., 3Л., МН.Ч. = щяха да са адвокатствали
| ПР.НАКЛ., СЕГ.ВР., 1Л., ЕД.Ч., М.Р. = адвокатствал съм
| ПР.НАКЛ., СЕГ.ВР., 1Л., ЕД.Ч., Ж.Р. = адвокатствала съм
| ПР.НАКЛ., СЕГ.ВР., 1Л., ЕД.Ч., СР.Р. = адвокатствало съм
| ПР.НАКЛ., СЕГ.ВР., 1Л., МН.Ч. = адвокатствали сме
| ПР.НАКЛ., СЕГ.ВР., 2Л., ЕД.Ч., М.Р. = адвокатствал си
| ПР.НАКЛ., СЕГ.ВР., 2Л., ЕД.Ч., Ж.Р. = адвокатствала си
| ПР.НАКЛ., СЕГ.ВР., 2Л., ЕД.Ч., СР.Р. = адвокатствало си
| ПР.НАКЛ., СЕГ.ВР., 2Л., МН.Ч. = адвокатствали сте
| ПР.НАКЛ., СЕГ.ВР., 3Л., ЕД.Ч., М.Р. = адвокатствал (е)
| ПР.НАКЛ., СЕГ.ВР., 3Л., ЕД.Ч., Ж.Р. = адвокатствала (е)
| ПР.НАКЛ., СЕГ.ВР., 3Л., ЕД.Ч., СР.Р. = адвокатствало (е)
| ПР.НАКЛ., СЕГ.ВР., 3Л., МН.Ч. = адвокатствали (са)
| ПР.НАКЛ., МИН.СВ.ВР., 1Л., ЕД.Ч., М.Р. = адвокатствал съм
| ПР.НАКЛ., МИН.СВ.ВР., 1Л., ЕД.Ч., Ж.Р. = адвокатствала съм
| ПР.НАКЛ., МИН.СВ.ВР., 1Л., ЕД.Ч., СР.Р. = адвокатствало съм
| ПР.НАКЛ., МИН.СВ.ВР., 1Л., МН.Ч. = адвокатствали сме
| ПР.НАКЛ., МИН.СВ.ВР., 2Л., ЕД.Ч., М.Р. = адвокатствал си
| ПР.НАКЛ., МИН.СВ.ВР., 2Л., ЕД.Ч., Ж.Р. = адвокатствала си
| ПР.НАКЛ., МИН.СВ.ВР., 2Л., ЕД.Ч., СР.Р. = адвокатствало си
| ПР.НАКЛ., МИН.СВ.ВР., 2Л., МН.Ч. = адвокатствали сте
| ПР.НАКЛ., МИН.СВ.ВР., 3Л., ЕД.Ч., М.Р. = адвокатствал (е)
| ПР.НАКЛ., МИН.СВ.ВР., 3Л., ЕД.Ч., Ж.Р. = адвокатствала (е)
| ПР.НАКЛ., МИН.СВ.ВР., 3Л., ЕД.Ч., СР.Р. = адвокатствало (е)
| ПР.НАКЛ., МИН.СВ.ВР., 3Л., МН.Ч. = адвокатствали (са)
| ПР.НАКЛ., МИН.НЕОПР.ВР., 1Л., ЕД.Ч., М.Р. = бил съм адвокатствал
| ПР.НАКЛ., МИН.НЕОПР.ВР., 1Л., ЕД.Ч., Ж.Р. = била съм адвокатствала
| ПР.НАКЛ., МИН.НЕОПР.ВР., 1Л., ЕД.Ч., СР.Р. = било съм адвокатствало
| ПР.НАКЛ., МИН.НЕОПР.ВР., 1Л., МН.Ч. = били сме адвокатствали
| ПР.НАКЛ., МИН.НЕОПР.ВР., 2Л., ЕД.Ч., М.Р. = бил си адвокатствал
| ПР.НАКЛ., МИН.НЕОПР.ВР., 2Л., ЕД.Ч., Ж.Р. = била си адвокатствала
| ПР.НАКЛ., МИН.НЕОПР.ВР., 2Л., ЕД.Ч., СР.Р. = било си адвокатствало
| ПР.НАКЛ., МИН.НЕОПР.ВР., 2Л., МН.Ч. = били сте адвокатствали
| ПР.НАКЛ., МИН.НЕОПР.ВР., 3Л., ЕД.Ч., М.Р. = бил (е) адвокатствал
| ПР.НАКЛ., МИН.НЕОПР.ВР., 3Л., ЕД.Ч., Ж.Р. = била (е) адвокатствала
| ПР.НАКЛ., МИН.НЕОПР.ВР., 3Л., ЕД.Ч., СР.Р. = било (е) адвокатствало
| ПР.НАКЛ., МИН.НЕОПР.ВР., 3Л., МН.Ч. = били (са) адвокатствали
| ПР.НАКЛ., БЪД.ВР., 1Л., ЕД.Ч., М.Р. = щял съм да адвокатствам
| ПР.НАКЛ., БЪД.ВР., 1Л., ЕД.Ч., Ж.Р. = щяла съм да адвокатствам
| ПР.НАКЛ., БЪД.ВР., 1Л., ЕД.Ч., СР.Р. = щяло съм да адвокатствам
| ПР.НАКЛ., БЪД.ВР., 1Л., МН.Ч. = щели сме да адвокатстваме
| ПР.НАКЛ., БЪД.ВР., 2Л., ЕД.Ч., М.Р. = щял си да адвокатстваш
| ПР.НАКЛ., БЪД.ВР., 2Л., ЕД.Ч., Ж.Р. = щяла си да адвокатстваш
| ПР.НАКЛ., БЪД.ВР., 2Л., ЕД.Ч., СР.Р. = щяло си да адвокатстваш
| ПР.НАКЛ., БЪД.ВР., 2Л., МН.Ч. = щели сте да адвокатствате
| ПР.НАКЛ., БЪД.ВР., 3Л., ЕД.Ч., М.Р. = щял (е) да адвокатства
| ПР.НАКЛ., БЪД.ВР., 3Л., ЕД.Ч., Ж.Р. = щяла (е) да адвокатства
| ПР.НАКЛ., БЪД.ВР., 3Л., ЕД.Ч., СР.Р. = щяло (е) да адвокатства
| ПР.НАКЛ., БЪД.ВР., 3Л., МН.Ч. = щели (са) да адвокатстват
| ПР.НАКЛ., БЪД.ПРЕД.ВР., 1Л., ЕД.Ч., М.Р. = щял съм да съм адвокатствал
| ПР.НАКЛ., БЪД.ПРЕД.ВР., 1Л., ЕД.Ч., Ж.Р. = щяла съм да съм адвокатствала
| ПР.НАКЛ., БЪД.ПРЕД.ВР., 1Л., ЕД.Ч., СР.Р. = щяло съм да съм адвокатствало
| ПР.НАКЛ., БЪД.ПРЕД.ВР., 1Л., МН.Ч. = щели сме да сме адвокатствали
| ПР.НАКЛ., БЪД.ПРЕД.ВР., 2Л., ЕД.Ч., М.Р. = щял си да си адвокатствал
| ПР.НАКЛ., БЪД.ПРЕД.ВР., 2Л., ЕД.Ч., Ж.Р. = щяла си да си адвокатствала
| ПР.НАКЛ., БЪД.ПРЕД.ВР., 2Л., ЕД.Ч., СР.Р. = щяло си да си адвокатствало
| ПР.НАКЛ., БЪД.ПРЕД.ВР., 2Л., МН.Ч. = щели сте да сте адвокатствали
| ПР.НАКЛ., БЪД.ПРЕД.ВР., 3Л., ЕД.Ч., М.Р. = щял (е) да е адвокатствал
| ПР.НАКЛ., БЪД.ПРЕД.ВР., 3Л., ЕД.Ч., Ж.Р. = щяла (е) да е адвокатствала
| ПР.НАКЛ., БЪД.ПРЕД.ВР., 3Л., ЕД.Ч., СР.Р. = щяло (е) да е адвокатствало
| ПР.НАКЛ., БЪД.ПРЕД.ВР., 3Л., МН.Ч. = щели (са) да са адвокатствали
| УСЛОВНО НАКЛОНЕНИЕ, 1Л., ЕД.Ч., М.Р. = бих адвокатствал
| УСЛОВНО НАКЛОНЕНИЕ, 1Л., ЕД.Ч., Ж.Р. = бих адвокатствала
| УСЛОВНО НАКЛОНЕНИЕ, 1Л., ЕД.Ч., СР.Р. = бих адвокатствало
| УСЛОВНО НАКЛОНЕНИЕ, 1Л., МН.Ч. = бихме адвокатствали
| УСЛОВНО НАКЛОНЕНИЕ, 2Л., ЕД.Ч., М.Р. = би адвокатствал
| УСЛОВНО НАКЛОНЕНИЕ, 2Л., ЕД.Ч., Ж.Р. = би адвокатствала
| УСЛОВНО НАКЛОНЕНИЕ, 2Л., ЕД.Ч., СР.Р. = би адвокатствало
| УСЛОВНО НАКЛОНЕНИЕ, 2Л., МН.Ч. = бихте адвокатствали
| УСЛОВНО НАКЛОНЕНИЕ, 3Л., ЕД.Ч., М.Р. = би адвокатствал
| УСЛОВНО НАКЛОНЕНИЕ, 3Л., ЕД.Ч., Ж.Р. = би адвокатствала
| УСЛОВНО НАКЛОНЕНИЕ, 3Л., ЕД.Ч., СР.Р. = би адвокатствало
| УСЛОВНО НАКЛОНЕНИЕ, 3Л., МН.Ч. = биха адвокатствали
| ПОВЕЛИТЕЛНО НАКЛОНЕНИЕ, ЕД.Ч. = ад·во·кат·с·т·вай
| ПОВЕЛИТЕЛНО НАКЛОНЕНИЕ, МН.Ч. = ад·во·кат·с·т·вай·те
| МИН.СТРАД.ПРИЧ. М.Р. = ад·во·кат·с·т·ван
| МИН.СТРАД.ПРИЧ. М.Р. НЕПЪЛЕН ЧЛЕН = ад·во·кат·с·т·ва·ния
| МИН.СТРАД.ПРИЧ. М.Р. ПЪЛЕН ЧЛЕН = ад·во·кат·с·т·ва·ни·ят
| МИН.СТРАД.ПРИЧ. Ж.Р. = ад·во·кат·с·т·ва·на
| МИН.СТРАД.ПРИЧ. Ж.Р. ЧЛЕН = ад·во·кат·с·т·ва·на·та
| МИН.СТРАД.ПРИЧ. СР.Р. = ад·во·кат·с·т·ва·но
| МИН.СТРАД.ПРИЧ. СР.Р. ЧЛЕН = ад·во·кат·с·т·ва·но·то
| МИН.СТРАД.ПРИЧ. МН.Ч. = ад·во·кат·с·т·ва·ни
| МИН.СТРАД.ПРИЧ. МН.Ч. ЧЛЕН = ад·во·кат·с·т·ва·ни·те
| МИН.ДЕЯТ.СВ.ПРИЧ. М.Р. = ад·во·кат·с·т·вал
| МИН.ДЕЯТ.СВ.ПРИЧ. М.Р. НЕПЪЛЕН ЧЛЕН = ад·во·кат·с·т·ва·лия
| МИН.ДЕЯТ.СВ.ПРИЧ. М.Р. ПЪЛЕН ЧЛЕН = ад·во·кат·с·т·ва·ли·ят
| МИН.ДЕЯТ.СВ.ПРИЧ. Ж.Р. = ад·во·кат·с·т·ва·ла
| МИН.ДЕЯТ.СВ.ПРИЧ. Ж.Р. ЧЛЕН = ад·во·кат·с·т·ва·ла·та
| МИН.ДЕЯТ.СВ.ПРИЧ. СР.Р. = ад·во·кат·с·т·ва·ло
| МИН.ДЕЯТ.СВ.ПРИЧ. СР.Р. ЧЛЕН = ад·во·кат·с·т·ва·ло·то
| МИН.ДЕЯТ.СВ.ПРИЧ. МН.Ч. = ад·во·кат·с·т·ва·ли
| МИН.ДЕЯТ.СВ.ПРИЧ. МН.Ч. ЧЛЕН = ад·во·кат·с·т·ва·ли·те
| МИН.ДЕЯТ.НЕСВ.ПРИЧ. М.Р. = ад·во·кат·с·т·вал
| МИН.ДЕЯТ.НЕСВ.ПРИЧ. М.Р. НЕПЪЛЕН ЧЛЕН = ад·во·кат·с·т·ва·лия
| МИН.ДЕЯТ.НЕСВ.ПРИЧ. М.Р. ПЪЛЕН ЧЛЕН = ад·во·кат·с·т·ва·ли·ят
| МИН.ДЕЯТ.НЕСВ.ПРИЧ. Ж.Р. = ад·во·кат·с·т·ва·ла
| МИН.ДЕЯТ.НЕСВ.ПРИЧ. Ж.Р. ЧЛЕН = ад·во·кат·с·т·ва·ла·та
| МИН.ДЕЯТ.НЕСВ.ПРИЧ. СР.Р. = ад·во·кат·с·т·ва·ло
| МИН.ДЕЯТ.НЕСВ.ПРИЧ. СР.Р. ЧЛЕН = ад·во·кат·с·т·ва·ло·то
| МИН.ДЕЯТ.НЕСВ.ПРИЧ. МН.Ч. = ад·во·кат·с·т·ва·ли
| МИН.ДЕЯТ.НЕСВ.ПРИЧ. МН.Ч. ЧЛЕН = ад·во·кат·с·т·ва·ли·те
| СЕГ.ДЕЯТ.ПРИЧ. М.Р. = ад·во·кат·с·т·ващ
| СЕГ.ДЕЯТ.ПРИЧ. М.Р. НЕПЪЛЕН ЧЛЕН = ад·во·кат·с·т·ва·щия
| СЕГ.ДЕЯТ.ПРИЧ. М.Р. ПЪЛЕН ЧЛЕН = ад·во·кат·с·т·ва·щи·ят
| СЕГ.ДЕЯТ.ПРИЧ. Ж.Р. = ад·во·кат·с·т·ва·ща
| СЕГ.ДЕЯТ.ПРИЧ. Ж.Р. ЧЛЕН = ад·во·кат·с·т·ва·ща·та
| СЕГ.ДЕЯТ.ПРИЧ. СР.Р. = ад·во·кат·с·т·ва·що
| СЕГ.ДЕЯТ.ПРИЧ. СР.Р. ЧЛЕН = ад·во·кат·с·т·ва·що·то
| СЕГ.ДЕЯТ.ПРИЧ. МН.Ч. = ад·во·кат·с·т·ва·щи
| СЕГ.ДЕЯТ.ПРИЧ. МН.Ч. ЧЛЕН = ад·во·кат·с·т·ва·щи·те
| ДЕЕПРИЧАСТИЕ = ад·во·кат·с·т·в·ай·ки
| СКРИТИ ПРЕПРАТКИ = 
[[адвокатствам]],
[[адвокатстваш]],
[[адвокатства]],
[[адвокатстваме]],
[[адвокатствате]],
[[адвокатстват]],
[[адвокатствах]],
[[адвокатствахме]],
[[адвокатствахте]],
[[адвокатстваха]],
[[адвокатстваше]],
[[адвокатствай]],
[[адвокатствайте]],
[[адвокатствал]],
[[адвокатствалия]],
[[адвокатствалият]],
[[адвокатствала]],
[[адвокатствалата]],
[[адвокатствало]],
[[адвокатствалото]],
[[адвокатствали]],
[[адвокатствалите]],
[[адвокатстван]],
[[адвокатствания]],
[[адвокатстваният]],
[[адвокатствана]],
[[адвокатстваната]],
[[адвокатствано]],
[[адвокатстваното]],
[[адвокатствани]],
[[адвокатстваните]],
[[адвокатстващ]],
[[адвокатстващия]],
[[адвокатстващият]],
[[адвокатстваща]],
[[адвокатстващата]],
[[адвокатстващо]],
[[адвокатстващото]],
[[адвокатстващи]],
[[адвокатстващите]],
[[адвокатствайки]],
[[адвокатствал съм]],
[[адвокатствала съм]],
[[адвокатствало съм]],
[[адвокатствали сме]],
[[адвокатствал си]],
[[адвокатствала си]],
[[адвокатствало си]],
[[адвокатствали сте]],
[[адвокатствал е]],
[[адвокатствала е]],
[[адвокатствало е]],
[[адвокатствали са]],
[[бях адвокатствал]],
[[бях адвокатствала]],
[[бях адвокатствало]],
[[бяхме адвокатствали]],
[[беше адвокатствал]],
[[беше адвокатствала]],
[[беше адвокатствало]],
[[бяхте адвокатствали]],
[[бяха адвокатствали]],
[[ще адвокатствам]],
[[ще адвокатстваме]],
[[ще адвокатстваш]],
[[ще адвокатствате]],
[[ще адвокатства]],
[[ще адвокатстват]],
[[ще съм адвокатствал]],
[[ще съм адвокатствала]],
[[ще съм адвокатствало]],
[[ще сме адвокатствали]],
[[ще си адвокатствал]],
[[ще си адвокатствала]],
[[ще си адвокатствало]],
[[ще сте адвокатствали]],
[[ще е адвокатствал]],
[[ще е адвокатствала]],
[[ще е адвокатствало]],
[[ще са адвокатствали]],
[[щях да адвокатствам]],
[[щяхме да адвокатстваме]],
[[щеше да адвокатстваш]],
[[щяхте да адвокатствате]],
[[щеше да адвокатства]],
[[щяха да адвокатстват]],
[[щях да съм адвокатствал]],
[[щях да съм адвокатствала]],
[[щях да съм адвокатствало]],
[[щяхме да сме адвокатствали]],
[[щеше да си адвокатствал]],
[[щеше да си адвокатствала]],
[[щеше да си адвокатствало]],
[[щяхте да сте адвокатствали]],
[[щеше да е адвокатствал]],
[[щеше да е адвокатствала]],
[[щеше да е адвокатствало]],
[[щяха да са адвокатствали]],
[[бил съм адвокатствал]],
[[била съм адвокатствала]],
[[било съм адвокатствало]],
[[били сме адвокатствали]],
[[бил си адвокатствал]],
[[била си адвокатствала]],
[[било си адвокатствало]],
[[били сте адвокатствали]],
[[бил е адвокатствал]],
[[била е адвокатствала]],
[[било е адвокатствало]],
[[били са адвокатствали]],
[[щял съм да адвокатствам]],
[[щяла съм да адвокатствам]],
[[щяло съм да адвокатствам]],
[[щели сме да адвокатстваме]],
[[щял си да адвокатстваш]],
[[щяла си да адвокатстваш]],
[[щяло си да адвокатстваш]],
[[щели сте да адвокатствате]],
[[щял да адвокатства]],
[[щяла да адвокатства]],
[[щяло да адвокатства]],
[[щели да адвокатстват]],
[[щял е да адвокатства]],
[[щяла е да адвокатства]],
[[щяло е да адвокатства]],
[[щели са да адвокатстват]],
[[щял съм да съм адвокатствал]],
[[щяла съм да съм адвокатствала]],
[[щяло съм да съм адвокатствало]],
[[щели сме да сме адвокатствали]],
[[щял си да си адвокатствал]],
[[щяла си да си адвокатствала]],
[[щяло си да си адвокатствало]],
[[щели сте да сте адвокатствали]],
[[щял да е адвокатствал]],
[[щяла да е адвокатствала]],
[[щяло да е адвокатствало]],
[[щели да са адвокатствали]],
[[щял е да е адвокатствал]],
[[щяла е да е адвокатствала]],
[[щяло е да е адвокатствало]],
[[щели са да са адвокатствали]],
[[бих адвокатствал]],
[[бих адвокатствала]],
[[бих адвокатствало]],
[[бихме адвокатствали]],
[[би адвокатствал]],
[[би адвокатствала]],
[[би адвокатствало]],
[[бихте адвокатствали]],
[[биха адвокатствали]],
}}</text>
      <sha1>fvzze63y8yc26wgte1f4o07lv1gug85</sha1>
    </revision>
  </page>
  <page>
    <title>Шаблон:Словоформи/адвокатствувам</title>
    <ns>10</ns>
    <id>486196</id>
    <revision>
      <id>1007410</id>
      <parentid>518178</parentid>
      <timestamp>2011-01-18T22:50:00Z</timestamp>
      <contributor>
        <ip>78.128.100.19</ip>
      </contributor>
      <comment>·</comment>
      <model>wikitext</model>
      <format>text/x-wiki</format>
      <text bytes="25138" xml:space="preserve">{{Шаблон:Словоформи/Глагол|
  ОСНОВНА ФОРМА = адвокатствувам
| СЕГ.ВР., 1Л., ЕД.Ч. = ад·во·кат·с·т·ву·вам
| СЕГ.ВР., 1Л., МН.Ч. = ад·во·кат·с·т·ву·ва·ме
| СЕГ.ВР., 2Л., ЕД.Ч. = ад·во·кат·с·т·ву·ваш
| СЕГ.ВР., 2Л., МН.Ч. = ад·во·кат·с·т·ву·ва·те
| СЕГ.ВР., 3Л., ЕД.Ч. = ад·во·кат·с·т·ву·ва
| СЕГ.ВР., 3Л., МН.Ч. = ад·во·кат·с·т·ву·ват
| МИН.СВ.ВР., 1Л., ЕД.Ч. = ад·во·кат·с·т·ву·вах
| МИН.СВ.ВР., 1Л., МН.Ч. = ад·во·кат·с·т·ву·вах·ме
| МИН.СВ.ВР., 2Л., ЕД.Ч. = ад·во·кат·с·т·ву·ва
| МИН.СВ.ВР., 2Л., МН.Ч. = ад·во·кат·с·т·ву·вах·те
| МИН.СВ.ВР., 3Л., ЕД.Ч. = ад·во·кат·с·т·ву·ва
| МИН.СВ.ВР., 3Л., МН.Ч. = ад·во·кат·с·т·ву·ва·ха
| МИН.НЕСВ.ВР., 1Л., ЕД.Ч. = ад·во·кат·с·т·ву·вах
| МИН.НЕСВ.ВР., 1Л., МН.Ч. = ад·во·кат·с·т·ву·вах·ме
| МИН.НЕСВ.ВР., 2Л., ЕД.Ч. = ад·во·кат·с·т·ву·ва·ше
| МИН.НЕСВ.ВР., 2Л., МН.Ч. = ад·во·кат·с·т·ву·вах·те
| МИН.НЕСВ.ВР., 3Л., ЕД.Ч. = ад·во·кат·с·т·ву·ва·ше
| МИН.НЕСВ.ВР., 3Л., МН.Ч. = ад·во·кат·с·т·ву·ва·ха
| МИН.НЕОПР.ВР., 1Л., ЕД.Ч., М.Р. = адвокатствувал съм
| МИН.НЕОПР.ВР., 1Л., ЕД.Ч., Ж.Р. = адвокатствувала съм
| МИН.НЕОПР.ВР., 1Л., ЕД.Ч., СР.Р. = адвокатствувало съм
| МИН.НЕОПР.ВР., 1Л., МН.Ч. = адвокатствували сме
| МИН.НЕОПР.ВР., 2Л., ЕД.Ч., М.Р. = адвокатствувал си
| МИН.НЕОПР.ВР., 2Л., ЕД.Ч., Ж.Р. = адвокатствувала си
| МИН.НЕОПР.ВР., 2Л., ЕД.Ч., СР.Р. = адвокатствувало си
| МИН.НЕОПР.ВР., 2Л., МН.Ч. = адвокатствували сте
| МИН.НЕОПР.ВР., 3Л., ЕД.Ч., М.Р. = адвокатствувал е
| МИН.НЕОПР.ВР., 3Л., ЕД.Ч., Ж.Р. = адвокатствувала е
| МИН.НЕОПР.ВР., 3Л., ЕД.Ч., СР.Р. = адвокатствувало е
| МИН.НЕОПР.ВР., 3Л., МН.Ч. = адвокатствували са
| МИН.ПРЕД.ВР., 1Л., ЕД.Ч., М.Р. = бях адвокатствувал
| МИН.ПРЕД.ВР., 1Л., ЕД.Ч., Ж.Р. = бях адвокатствувала
| МИН.ПРЕД.ВР., 1Л., ЕД.Ч., СР.Р. = бях адвокатствувало
| МИН.ПРЕД.ВР., 1Л., МН.Ч. = бяхме адвокатствували
| МИН.ПРЕД.ВР., 2Л., ЕД.Ч., М.Р. = беше адвокатствувал
| МИН.ПРЕД.ВР., 2Л., ЕД.Ч., Ж.Р. = беше адвокатствувала
| МИН.ПРЕД.ВР., 2Л., ЕД.Ч., СР.Р. = беше адвокатствувало
| МИН.ПРЕД.ВР., 2Л., МН.Ч. = бяхте адвокатствували
| МИН.ПРЕД.ВР., 3Л., ЕД.Ч., М.Р. = беше адвокатствувал
| МИН.ПРЕД.ВР., 3Л., ЕД.Ч., Ж.Р. = беше адвокатствувала
| МИН.ПРЕД.ВР., 3Л., ЕД.Ч., СР.Р. = беше адвокатствувало
| МИН.ПРЕД.ВР., 3Л., МН.Ч. = бяха адвокатствували
| БЪД.ВР., 1Л., ЕД.Ч. = ще адвокатствувам
| БЪД.ВР., 1Л., МН.Ч. = ще адвокатствуваме
| БЪД.ВР., 2Л., ЕД.Ч. = ще адвокатствуваш
| БЪД.ВР., 2Л., МН.Ч. = ще адвокатствувате
| БЪД.ВР., 3Л., ЕД.Ч. = ще адвокатствува
| БЪД.ВР., 3Л., МН.Ч. = ще адвокатствуват
| БЪД.ПРЕД.ВР., 1Л., ЕД.Ч., М.Р. = ще съм адвокатствувал
| БЪД.ПРЕД.ВР., 1Л., ЕД.Ч., Ж.Р. = ще съм адвокатствувала
| БЪД.ПРЕД.ВР., 1Л., ЕД.Ч., СР.Р. = ще съм адвокатствувало
| БЪД.ПРЕД.ВР., 1Л., МН.Ч. = ще сме адвокатствували
| БЪД.ПРЕД.ВР., 2Л., ЕД.Ч., М.Р. = ще си адвокатствувал
| БЪД.ПРЕД.ВР., 2Л., ЕД.Ч., Ж.Р. = ще си адвокатствувала
| БЪД.ПРЕД.ВР., 2Л., ЕД.Ч., СР.Р. = ще си адвокатствувало
| БЪД.ПРЕД.ВР., 2Л., МН.Ч. = ще сте адвокатствували
| БЪД.ПРЕД.ВР., 3Л., ЕД.Ч., М.Р. = ще е адвокатствувал
| БЪД.ПРЕД.ВР., 3Л., ЕД.Ч., Ж.Р. = ще е адвокатствувала
| БЪД.ПРЕД.ВР., 3Л., ЕД.Ч., СР.Р. = ще е адвокатствувало
| БЪД.ПРЕД.ВР., 3Л., МН.Ч. = ще са адвокатствували
| БЪД.ВР. В МИН., 1Л., ЕД.Ч. = щях да адвокатствувам
| БЪД.ВР. В МИН., 1Л., МН.Ч. = щяхме да адвокатствуваме
| БЪД.ВР. В МИН., 2Л., ЕД.Ч. = щеше да адвокатствуваш
| БЪД.ВР. В МИН., 2Л., МН.Ч. = щяхте да адвокатствувате
| БЪД.ВР. В МИН., 3Л., ЕД.Ч. = щеше да адвокатствува
| БЪД.ВР. В МИН., 3Л., МН.Ч. = щяха да адвокатствуват
| БЪД.ПРЕД.ВР. В МИН., 1Л., ЕД.Ч., М.Р. = щях да съм адвокатствувал
| БЪД.ПРЕД.ВР. В МИН., 1Л., ЕД.Ч., Ж.Р. = щях да съм адвокатствувала
| БЪД.ПРЕД.ВР. В МИН., 1Л., ЕД.Ч., СР.Р. = щях да съм адвокатствувало
| БЪД.ПРЕД.ВР. В МИН., 1Л., МН.Ч. = щяхме да сме адвокатствували
| БЪД.ПРЕД.ВР. В МИН., 2Л., ЕД.Ч., М.Р. = щеше да си адвокатствувал
| БЪД.ПРЕД.ВР. В МИН., 2Л., ЕД.Ч., Ж.Р. = щеше да си адвокатствувала
| БЪД.ПРЕД.ВР. В МИН., 2Л., ЕД.Ч., СР.Р. = щеше да си адвокатствувало
| БЪД.ПРЕД.ВР. В МИН., 2Л., МН.Ч. = щяхте да сте адвокатствували
| БЪД.ПРЕД.ВР. В МИН., 3Л., ЕД.Ч., М.Р. = щеше да е адвокатствувал
| БЪД.ПРЕД.ВР. В МИН., 3Л., ЕД.Ч., Ж.Р. = щеше да е адвокатствувала
| БЪД.ПРЕД.ВР. В МИН., 3Л., ЕД.Ч., СР.Р. = щеше да е адвокатствувало
| БЪД.ПРЕД.ВР. В МИН., 3Л., МН.Ч. = щяха да са адвокатствували
| ПР.НАКЛ., СЕГ.ВР., 1Л., ЕД.Ч., М.Р. = адвокатствувал съм
| ПР.НАКЛ., СЕГ.ВР., 1Л., ЕД.Ч., Ж.Р. = адвокатствувала съм
| ПР.НАКЛ., СЕГ.ВР., 1Л., ЕД.Ч., СР.Р. = адвокатствувало съм
| ПР.НАКЛ., СЕГ.ВР., 1Л., МН.Ч. = адвокатствували сме
| ПР.НАКЛ., СЕГ.ВР., 2Л., ЕД.Ч., М.Р. = адвокатствувал си
| ПР.НАКЛ., СЕГ.ВР., 2Л., ЕД.Ч., Ж.Р. = адвокатствувала си
| ПР.НАКЛ., СЕГ.ВР., 2Л., ЕД.Ч., СР.Р. = адвокатствувало си
| ПР.НАКЛ., СЕГ.ВР., 2Л., МН.Ч. = адвокатствували сте
| ПР.НАКЛ., СЕГ.ВР., 3Л., ЕД.Ч., М.Р. = адвокатствувал (е)
| ПР.НАКЛ., СЕГ.ВР., 3Л., ЕД.Ч., Ж.Р. = адвокатствувала (е)
| ПР.НАКЛ., СЕГ.ВР., 3Л., ЕД.Ч., СР.Р. = адвокатствувало (е)
| ПР.НАКЛ., СЕГ.ВР., 3Л., МН.Ч. = адвокатствували (са)
| ПР.НАКЛ., МИН.СВ.ВР., 1Л., ЕД.Ч., М.Р. = адвокатствувал съм
| ПР.НАКЛ., МИН.СВ.ВР., 1Л., ЕД.Ч., Ж.Р. = адвокатствувала съм
| ПР.НАКЛ., МИН.СВ.ВР., 1Л., ЕД.Ч., СР.Р. = адвокатствувало съм
| ПР.НАКЛ., МИН.СВ.ВР., 1Л., МН.Ч. = адвокатствували сме
| ПР.НАКЛ., МИН.СВ.ВР., 2Л., ЕД.Ч., М.Р. = адвокатствувал си
| ПР.НАКЛ., МИН.СВ.ВР., 2Л., ЕД.Ч., Ж.Р. = адвокатствувала си
| ПР.НАКЛ., МИН.СВ.ВР., 2Л., ЕД.Ч., СР.Р. = адвокатствувало си
| ПР.НАКЛ., МИН.СВ.ВР., 2Л., МН.Ч. = адвокатствували сте
| ПР.НАКЛ., МИН.СВ.ВР., 3Л., ЕД.Ч., М.Р. = адвокатствувал (е)
| ПР.НАКЛ., МИН.СВ.ВР., 3Л., ЕД.Ч., Ж.Р. = адвокатствувала (е)
| ПР.НАКЛ., МИН.СВ.ВР., 3Л., ЕД.Ч., СР.Р. = адвокатствувало (е)
| ПР.НАКЛ., МИН.СВ.ВР., 3Л., МН.Ч. = адвокатствували (са)
| ПР.НАКЛ., МИН.НЕОПР.ВР., 1Л., ЕД.Ч., М.Р. = бил съм адвокатствувал
| ПР.НАКЛ., МИН.НЕОПР.ВР., 1Л., ЕД.Ч., Ж.Р. = била съм адвокатствувала
| ПР.НАКЛ., МИН.НЕОПР.ВР., 1Л., ЕД.Ч., СР.Р. = било съм адвокатствувало
| ПР.НАКЛ., МИН.НЕОПР.ВР., 1Л., МН.Ч. = били сме адвокатствували
| ПР.НАКЛ., МИН.НЕОПР.ВР., 2Л., ЕД.Ч., М.Р. = бил си адвокатствувал
| ПР.НАКЛ., МИН.НЕОПР.ВР., 2Л., ЕД.Ч., Ж.Р. = била си адвокатствувала
| ПР.НАКЛ., МИН.НЕОПР.ВР., 2Л., ЕД.Ч., СР.Р. = било си адвокатствувало
| ПР.НАКЛ., МИН.НЕОПР.ВР., 2Л., МН.Ч. = били сте адвокатствували
| ПР.НАКЛ., МИН.НЕОПР.ВР., 3Л., ЕД.Ч., М.Р. = бил (е) адвокатствувал
| ПР.НАКЛ., МИН.НЕОПР.ВР., 3Л., ЕД.Ч., Ж.Р. = била (е) адвокатствувала
| ПР.НАКЛ., МИН.НЕОПР.ВР., 3Л., ЕД.Ч., СР.Р. = било (е) адвокатствувало
| ПР.НАКЛ., МИН.НЕОПР.ВР., 3Л., МН.Ч. = били (са) адвокатствували
| ПР.НАКЛ., БЪД.ВР., 1Л., ЕД.Ч., М.Р. = щял съм да адвокатствувам
| ПР.НАКЛ., БЪД.ВР., 1Л., ЕД.Ч., Ж.Р. = щяла съм да адвокатствувам
| ПР.НАКЛ., БЪД.ВР., 1Л., ЕД.Ч., СР.Р. = щяло съм да адвокатствувам
| ПР.НАКЛ., БЪД.ВР., 1Л., МН.Ч. = щели сме да адвокатствуваме
| ПР.НАКЛ., БЪД.ВР., 2Л., ЕД.Ч., М.Р. = щял си да адвокатствуваш
| ПР.НАКЛ., БЪД.ВР., 2Л., ЕД.Ч., Ж.Р. = щяла си да адвокатствуваш
| ПР.НАКЛ., БЪД.ВР., 2Л., ЕД.Ч., СР.Р. = щяло си да адвокатствуваш
| ПР.НАКЛ., БЪД.ВР., 2Л., МН.Ч. = щели сте да адвокатствувате
| ПР.НАКЛ., БЪД.ВР., 3Л., ЕД.Ч., М.Р. = щял (е) да адвокатствува
| ПР.НАКЛ., БЪД.ВР., 3Л., ЕД.Ч., Ж.Р. = щяла (е) да адвокатствува
| ПР.НАКЛ., БЪД.ВР., 3Л., ЕД.Ч., СР.Р. = щяло (е) да адвокатствува
| ПР.НАКЛ., БЪД.ВР., 3Л., МН.Ч. = щели (са) да адвокатствуват
| ПР.НАКЛ., БЪД.ПРЕД.ВР., 1Л., ЕД.Ч., М.Р. = щял съм да съм адвокатствувал
| ПР.НАКЛ., БЪД.ПРЕД.ВР., 1Л., ЕД.Ч., Ж.Р. = щяла съм да съм адвокатствувала
| ПР.НАКЛ., БЪД.ПРЕД.ВР., 1Л., ЕД.Ч., СР.Р. = щяло съм да съм адвокатствувало
| ПР.НАКЛ., БЪД.ПРЕД.ВР., 1Л., МН.Ч. = щели сме да сме адвокатствували
| ПР.НАКЛ., БЪД.ПРЕД.ВР., 2Л., ЕД.Ч., М.Р. = щял си да си адвокатствувал
| ПР.НАКЛ., БЪД.ПРЕД.ВР., 2Л., ЕД.Ч., Ж.Р. = щяла си да си адвокатствувала
| ПР.НАКЛ., БЪД.ПРЕД.ВР., 2Л., ЕД.Ч., СР.Р. = щяло си да си адвокатствувало
| ПР.НАКЛ., БЪД.ПРЕД.ВР., 2Л., МН.Ч. = щели сте да сте адвокатствували
| ПР.НАКЛ., БЪД.ПРЕД.ВР., 3Л., ЕД.Ч., М.Р. = щял (е) да е адвокатствувал
| ПР.НАКЛ., БЪД.ПРЕД.ВР., 3Л., ЕД.Ч., Ж.Р. = щяла (е) да е адвокатствувала
| ПР.НАКЛ., БЪД.ПРЕД.ВР., 3Л., ЕД.Ч., СР.Р. = щяло (е) да е адвокатствувало
| ПР.НАКЛ., БЪД.ПРЕД.ВР., 3Л., МН.Ч. = щели (са) да са адвокатствували
| УСЛОВНО НАКЛОНЕНИЕ, 1Л., ЕД.Ч., М.Р. = бих адвокатствувал
| УСЛОВНО НАКЛОНЕНИЕ, 1Л., ЕД.Ч., Ж.Р. = бих адвокатствувала
| УСЛОВНО НАКЛОНЕНИЕ, 1Л., ЕД.Ч., СР.Р. = бих адвокатствувало
| УСЛОВНО НАКЛОНЕНИЕ, 1Л., МН.Ч. = бихме адвокатствували
| УСЛОВНО НАКЛОНЕНИЕ, 2Л., ЕД.Ч., М.Р. = би адвокатствувал
| УСЛОВНО НАКЛОНЕНИЕ, 2Л., ЕД.Ч., Ж.Р. = би адвокатствувала
| УСЛОВНО НАКЛОНЕНИЕ, 2Л., ЕД.Ч., СР.Р. = би адвокатствувало
| УСЛОВНО НАКЛОНЕНИЕ, 2Л., МН.Ч. = бихте адвокатствували
| УСЛОВНО НАКЛОНЕНИЕ, 3Л., ЕД.Ч., М.Р. = би адвокатствувал
| УСЛОВНО НАКЛОНЕНИЕ, 3Л., ЕД.Ч., Ж.Р. = би адвокатствувала
| УСЛОВНО НАКЛОНЕНИЕ, 3Л., ЕД.Ч., СР.Р. = би адвокатствувало
| УСЛОВНО НАКЛОНЕНИЕ, 3Л., МН.Ч. = биха адвокатствували
| ПОВЕЛИТЕЛНО НАКЛОНЕНИЕ, ЕД.Ч. = ад·во·кат·с·т·ву·вай
| ПОВЕЛИТЕЛНО НАКЛОНЕНИЕ, МН.Ч. = ад·во·кат·с·т·ву·вай·те
| МИН.СТРАД.ПРИЧ. М.Р. = ад·во·кат·с·т·ву·ван
| МИН.СТРАД.ПРИЧ. М.Р. НЕПЪЛЕН ЧЛЕН = ад·во·кат·с·т·ву·ва·ния
| МИН.СТРАД.ПРИЧ. М.Р. ПЪЛЕН ЧЛЕН = ад·во·кат·с·т·ву·ва·ни·ят
| МИН.СТРАД.ПРИЧ. Ж.Р. = ад·во·кат·с·т·ву·ва·на
| МИН.СТРАД.ПРИЧ. Ж.Р. ЧЛЕН = ад·во·кат·с·т·ву·ва·на·та
| МИН.СТРАД.ПРИЧ. СР.Р. = ад·во·кат·с·т·ву·ва·но
| МИН.СТРАД.ПРИЧ. СР.Р. ЧЛЕН = ад·во·кат·с·т·ву·ва·но·то
| МИН.СТРАД.ПРИЧ. МН.Ч. = ад·во·кат·с·т·ву·ва·ни
| МИН.СТРАД.ПРИЧ. МН.Ч. ЧЛЕН = ад·во·кат·с·т·ву·ва·ни·те
| МИН.ДЕЯТ.СВ.ПРИЧ. М.Р. = ад·во·кат·с·т·ву·вал
| МИН.ДЕЯТ.СВ.ПРИЧ. М.Р. НЕПЪЛЕН ЧЛЕН = ад·во·кат·с·т·ву·ва·лия
| МИН.ДЕЯТ.СВ.ПРИЧ. М.Р. ПЪЛЕН ЧЛЕН = ад·во·кат·с·т·ву·ва·ли·ят
| МИН.ДЕЯТ.СВ.ПРИЧ. Ж.Р. = ад·во·кат·с·т·ву·ва·ла
| МИН.ДЕЯТ.СВ.ПРИЧ. Ж.Р. ЧЛЕН = ад·во·кат·с·т·ву·ва·ла·та
| МИН.ДЕЯТ.СВ.ПРИЧ. СР.Р. = ад·во·кат·с·т·ву·ва·ло
| МИН.ДЕЯТ.СВ.ПРИЧ. СР.Р. ЧЛЕН = ад·во·кат·с·т·ву·ва·ло·то
| МИН.ДЕЯТ.СВ.ПРИЧ. МН.Ч. = ад·во·кат·с·т·ву·ва·ли
| МИН.ДЕЯТ.СВ.ПРИЧ. МН.Ч. ЧЛЕН = ад·во·кат·с·т·ву·ва·ли·те
| МИН.ДЕЯТ.НЕСВ.ПРИЧ. М.Р. = ад·во·кат·с·т·ву·вал
| МИН.ДЕЯТ.НЕСВ.ПРИЧ. М.Р. НЕПЪЛЕН ЧЛЕН = ад·во·кат·с·т·ву·ва·лия
| МИН.ДЕЯТ.НЕСВ.ПРИЧ. М.Р. ПЪЛЕН ЧЛЕН = ад·во·кат·с·т·ву·ва·ли·ят
| МИН.ДЕЯТ.НЕСВ.ПРИЧ. Ж.Р. = ад·во·кат·с·т·ву·ва·ла
| МИН.ДЕЯТ.НЕСВ.ПРИЧ. Ж.Р. ЧЛЕН = ад·во·кат·с·т·ву·ва·ла·та
| МИН.ДЕЯТ.НЕСВ.ПРИЧ. СР.Р. = ад·во·кат·с·т·ву·ва·ло
| МИН.ДЕЯТ.НЕСВ.ПРИЧ. СР.Р. ЧЛЕН = ад·во·кат·с·т·ву·ва·ло·то
| МИН.ДЕЯТ.НЕСВ.ПРИЧ. МН.Ч. = ад·во·кат·с·т·ву·ва·ли
| МИН.ДЕЯТ.НЕСВ.ПРИЧ. МН.Ч. ЧЛЕН = ад·во·кат·с·т·ву·ва·ли·те
| СЕГ.ДЕЯТ.ПРИЧ. М.Р. = ад·во·кат·с·т·ву·ващ
| СЕГ.ДЕЯТ.ПРИЧ. М.Р. НЕПЪЛЕН ЧЛЕН = ад·во·кат·с·т·ву·ва·щия
| СЕГ.ДЕЯТ.ПРИЧ. М.Р. ПЪЛЕН ЧЛЕН = ад·во·кат·с·т·ву·ва·щи·ят
| СЕГ.ДЕЯТ.ПРИЧ. Ж.Р. = ад·во·кат·с·т·ву·ва·ща
| СЕГ.ДЕЯТ.ПРИЧ. Ж.Р. ЧЛЕН = ад·во·кат·с·т·ву·ва·ща·та
| СЕГ.ДЕЯТ.ПРИЧ. СР.Р. = ад·во·кат·с·т·ву·ва·що
| СЕГ.ДЕЯТ.ПРИЧ. СР.Р. ЧЛЕН = ад·во·кат·с·т·ву·ва·що·то
| СЕГ.ДЕЯТ.ПРИЧ. МН.Ч. = ад·во·кат·с·т·ву·ва·щи
| СЕГ.ДЕЯТ.ПРИЧ. МН.Ч. ЧЛЕН = ад·во·кат·с·т·ву·ва·щи·те
| ДЕЕПРИЧАСТИЕ = ад·во·кат·с·т·ву·вай·ки
| СКРИТИ ПРЕПРАТКИ = 
[[адвокатствувам]],
[[адвокатствуваш]],
[[адвокатствува]],
[[адвокатствуваме]],
[[адвокатствувате]],
[[адвокатствуват]],
[[адвокатствувах]],
[[адвокатствувахме]],
[[адвокатствувахте]],
[[адвокатствуваха]],
[[адвокатствуваше]],
[[адвокатствувай]],
[[адвокатствувайте]],
[[адвокатствувал]],
[[адвокатствувалия]],
[[адвокатствувалият]],
[[адвокатствувала]],
[[адвокатствувалата]],
[[адвокатствувало]],
[[адвокатствувалото]],
[[адвокатствували]],
[[адвокатствувалите]],
[[адвокатствуван]],
[[адвокатствувания]],
[[адвокатствуваният]],
[[адвокатствувана]],
[[адвокатствуваната]],
[[адвокатствувано]],
[[адвокатствуваното]],
[[адвокатствувани]],
[[адвокатствуваните]],
[[адвокатствуващ]],
[[адвокатствуващия]],
[[адвокатствуващият]],
[[адвокатствуваща]],
[[адвокатствуващата]],
[[адвокатствуващо]],
[[адвокатствуващото]],
[[адвокатствуващи]],
[[адвокатствуващите]],
[[адвокатствувайки]],
[[адвокатствувал съм]],
[[адвокатствувала съм]],
[[адвокатствувало съм]],
[[адвокатствували сме]],
[[адвокатствувал си]],
[[адвокатствувала си]],
[[адвокатствувало си]],
[[адвокатствували сте]],
[[адвокатствувал е]],
[[адвокатствувала е]],
[[адвокатствувало е]],
[[адвокатствували са]],
[[бях адвокатствувал]],
[[бях адвокатствувала]],
[[бях адвокатствувало]],
[[бяхме адвокатствували]],
[[беше адвокатствувал]],
[[беше адвокатствувала]],
[[беше адвокатствувало]],
[[бяхте адвокатствували]],
[[бяха адвокатствували]],
[[ще адвокатствувам]],
[[ще адвокатствуваме]],
[[ще адвокатствуваш]],
[[ще адвокатствувате]],
[[ще адвокатствува]],
[[ще адвокатствуват]],
[[ще съм адвокатствувал]],
[[ще съм адвокатствувала]],
[[ще съм адвокатствувало]],
[[ще сме адвокатствували]],
[[ще си адвокатствувал]],
[[ще си адвокатствувала]],
[[ще си адвокатствувало]],
[[ще сте адвокатствували]],
[[ще е адвокатствувал]],
[[ще е адвокатствувала]],
[[ще е адвокатствувало]],
[[ще са адвокатствували]],
[[щях да адвокатствувам]],
[[щяхме да адвокатствуваме]],
[[щеше да адвокатствуваш]],
[[щяхте да адвокатствувате]],
[[щеше да адвокатствува]],
[[щяха да адвокатствуват]],
[[щях да съм адвокатствувал]],
[[щях да съм адвокатствувала]],
[[щях да съм адвокатствувало]],
[[щяхме да сме адвокатствували]],
[[щеше да си адвокатствувал]],
[[щеше да си адвокатствувала]],
[[щеше да си адвокатствувало]],
[[щяхте да сте адвокатствували]],
[[щеше да е адвокатствувал]],
[[щеше да е адвокатствувала]],
[[щеше да е адвокатствувало]],
[[щяха да са адвокатствували]],
[[бил съм адвокатствувал]],
[[била съм адвокатствувала]],
[[било съм адвокатствувало]],
[[били сме адвокатствували]],
[[бил си адвокатствувал]],
[[била си адвокатствувала]],
[[било си адвокатствувало]],
[[били сте адвокатствували]],
[[бил е адвокатствувал]],
[[била е адвокатствувала]],
[[било е адвокатствувало]],
[[били са адвокатствували]],
[[щял съм да адвокатствувам]],
[[щяла съм да адвокатствувам]],
[[щяло съм да адвокатствувам]],
[[щели сме да адвокатствуваме]],
[[щял си да адвокатствуваш]],
[[щяла си да адвокатствуваш]],
[[щяло си да адвокатствуваш]],
[[щели сте да адвокатствувате]],
[[щял да адвокатствува]],
[[щяла да адвокатствува]],
[[щяло да адвокатствува]],
[[щели да адвокатствуват]],
[[щял е да адвокатствува]],
[[щяла е да адвокатствува]],
[[щяло е да адвокатствува]],
[[щели са да адвокатствуват]],
[[щял съм да съм адвокатствувал]],
[[щяла съм да съм адвокатствувала]],
[[щяло съм да съм адвокатствувало]],
[[щели сме да сме адвокатствували]],
[[щял си да си адвокатствувал]],
[[щяла си да си адвокатствувала]],
[[щяло си да си адвокатствувало]],
[[щели сте да сте адвокатствували]],
[[щял да е адвокатствувал]],
[[щяла да е адвокатствувала]],
[[щяло да е адвокатствувало]],
[[щели да са адвокатствували]],
[[щял е да е адвокатствувал]],
[[щяла е да е адвокатствувала]],
[[щяло е да е адвокатствувало]],
[[щели са да са адвокатствували]],
[[бих адвокатствувал]],
[[бих адвокатствувала]],
[[бих адвокатствувало]],
[[бихме адвокатствували]],
[[би адвокатствувал]],
[[би адвокатствувала]],
[[би адвокатствувало]],
[[бихте адвокатствували]],
[[биха адвокатствували]],
}}</text>
      <sha1>9i8p5h32xfgjyj4hwc8el87je4xnxfe</sha1>
    </revision>
  </page>
  <page>
    <title>Шаблон:Словоформи/администрирам</title>
    <ns>10</ns>
    <id>486207</id>
    <revision>
      <id>518189</id>
      <timestamp>2005-05-09T04:30:41Z</timestamp>
      <contributor>
        <username>Bgbot</username>
        <id>83</id>
      </contributor>
      <comment>Борислав: Шаблон със словоформи</comment>
      <model>wikitext</model>
      <format>text/x-wiki</format>
      <text bytes="24342" xml:space="preserve">{{Шаблон:Словоформи/Глагол|
  ОСНОВНА ФОРМА = администрирам
| СЕГ.ВР., 1Л., ЕД.Ч. = ад·ми·нис·т·ри·рам
| СЕГ.ВР., 1Л., МН.Ч. = ад·ми·нис·т·ри·ра·ме
| СЕГ.ВР., 2Л., ЕД.Ч. = ад·ми·нис·т·ри·раш
| СЕГ.ВР., 2Л., МН.Ч. = ад·ми·нис·т·ри·ра·те
| СЕГ.ВР., 3Л., ЕД.Ч. = ад·ми·нис·т·ри·ра
| СЕГ.ВР., 3Л., МН.Ч. = ад·ми·нис·т·ри·рат
| МИН.СВ.ВР., 1Л., ЕД.Ч. = ад·ми·нис·т·ри·рах
| МИН.СВ.ВР., 1Л., МН.Ч. = ад·ми·нис·т·ри·рах·ме
| МИН.СВ.ВР., 2Л., ЕД.Ч. = ад·ми·нис·т·ри·ра
| МИН.СВ.ВР., 2Л., МН.Ч. = ад·ми·нис·т·ри·рах·те
| МИН.СВ.ВР., 3Л., ЕД.Ч. = ад·ми·нис·т·ри·ра
| МИН.СВ.ВР., 3Л., МН.Ч. = ад·ми·нис·т·ри·ра·ха
| МИН.НЕСВ.ВР., 1Л., ЕД.Ч. = ад·ми·нис·т·ри·рах
| МИН.НЕСВ.ВР., 1Л., МН.Ч. = ад·ми·нис·т·ри·рах·ме
| МИН.НЕСВ.ВР., 2Л., ЕД.Ч. = ад·ми·нис·т·ри·ра·ше
| МИН.НЕСВ.ВР., 2Л., МН.Ч. = ад·ми·нис·т·ри·рах·те
| МИН.НЕСВ.ВР., 3Л., ЕД.Ч. = ад·ми·нис·т·ри·ра·ше
| МИН.НЕСВ.ВР., 3Л., МН.Ч. = ад·ми·нис·т·ри·ра·ха
| МИН.НЕОПР.ВР., 1Л., ЕД.Ч., М.Р. = администрирал съм
| МИН.НЕОПР.ВР., 1Л., ЕД.Ч., Ж.Р. = администрирала съм
| МИН.НЕОПР.ВР., 1Л., ЕД.Ч., СР.Р. = администрирало съм
| МИН.НЕОПР.ВР., 1Л., МН.Ч. = администрирали сме
| МИН.НЕОПР.ВР., 2Л., ЕД.Ч., М.Р. = администрирал си
| МИН.НЕОПР.ВР., 2Л., ЕД.Ч., Ж.Р. = администрирала си
| МИН.НЕОПР.ВР., 2Л., ЕД.Ч., СР.Р. = администрирало си
| МИН.НЕОПР.ВР., 2Л., МН.Ч. = администрирали сте
| МИН.НЕОПР.ВР., 3Л., ЕД.Ч., М.Р. = администрирал е
| МИН.НЕОПР.ВР., 3Л., ЕД.Ч., Ж.Р. = администрирала е
| МИН.НЕОПР.ВР., 3Л., ЕД.Ч., СР.Р. = администрирало е
| МИН.НЕОПР.ВР., 3Л., МН.Ч. = администрирали са
| МИН.ПРЕД.ВР., 1Л., ЕД.Ч., М.Р. = бях администрирал
| МИН.ПРЕД.ВР., 1Л., ЕД.Ч., Ж.Р. = бях администрирала
| МИН.ПРЕД.ВР., 1Л., ЕД.Ч., СР.Р. = бях администрирало
| МИН.ПРЕД.ВР., 1Л., МН.Ч. = бяхме администрирали
| МИН.ПРЕД.ВР., 2Л., ЕД.Ч., М.Р. = беше администрирал
| МИН.ПРЕД.ВР., 2Л., ЕД.Ч., Ж.Р. = беше администрирала
| МИН.ПРЕД.ВР., 2Л., ЕД.Ч., СР.Р. = беше администрирало
| МИН.ПРЕД.ВР., 2Л., МН.Ч. = бяхте администрирали
| МИН.ПРЕД.ВР., 3Л., ЕД.Ч., М.Р. = беше администрирал
| МИН.ПРЕД.ВР., 3Л., ЕД.Ч., Ж.Р. = беше администрирала
| МИН.ПРЕД.ВР., 3Л., ЕД.Ч., СР.Р. = беше администрирало
| МИН.ПРЕД.ВР., 3Л., МН.Ч. = бяха администрирали
| БЪД.ВР., 1Л., ЕД.Ч. = ще администрирам
| БЪД.ВР., 1Л., МН.Ч. = ще администрираме
| БЪД.ВР., 2Л., ЕД.Ч. = ще администрираш
| БЪД.ВР., 2Л., МН.Ч. = ще администрирате
| БЪД.ВР., 3Л., ЕД.Ч. = ще администрира
| БЪД.ВР., 3Л., МН.Ч. = ще администрират
| БЪД.ПРЕД.ВР., 1Л., ЕД.Ч., М.Р. = ще съм администрирал
| БЪД.ПРЕД.ВР., 1Л., ЕД.Ч., Ж.Р. = ще съм администрирала
| БЪД.ПРЕД.ВР., 1Л., ЕД.Ч., СР.Р. = ще съм администрирало
| БЪД.ПРЕД.ВР., 1Л., МН.Ч. = ще сме администрирали
| БЪД.ПРЕД.ВР., 2Л., ЕД.Ч., М.Р. = ще си администрирал
| БЪД.ПРЕД.ВР., 2Л., ЕД.Ч., Ж.Р. = ще си администрирала
| БЪД.ПРЕД.ВР., 2Л., ЕД.Ч., СР.Р. = ще си администрирало
| БЪД.ПРЕД.ВР., 2Л., МН.Ч. = ще сте администрирали
| БЪД.ПРЕД.ВР., 3Л., ЕД.Ч., М.Р. = ще е администрирал
| БЪД.ПРЕД.ВР., 3Л., ЕД.Ч., Ж.Р. = ще е администрирала
| БЪД.ПРЕД.ВР., 3Л., ЕД.Ч., СР.Р. = ще е администрирало
| БЪД.ПРЕД.ВР., 3Л., МН.Ч. = ще са администрирали
| БЪД.ВР. В МИН., 1Л., ЕД.Ч. = щях да администрирам
| БЪД.ВР. В МИН., 1Л., МН.Ч. = щяхме да администрираме
| БЪД.ВР. В МИН., 2Л., ЕД.Ч. = щеше да администрираш
| БЪД.ВР. В МИН., 2Л., МН.Ч. = щяхте да администрирате
| БЪД.ВР. В МИН., 3Л., ЕД.Ч. = щеше да администрира
| БЪД.ВР. В МИН., 3Л., МН.Ч. = щяха да администрират
| БЪД.ПРЕД.ВР. В МИН., 1Л., ЕД.Ч., М.Р. = щях да съм администрирал
| БЪД.ПРЕД.ВР. В МИН., 1Л., ЕД.Ч., Ж.Р. = щях да съм администрирала
| БЪД.ПРЕД.ВР. В МИН., 1Л., ЕД.Ч., СР.Р. = щях да съм администрирало
| БЪД.ПРЕД.ВР. В МИН., 1Л., МН.Ч. = щяхме да сме администрирали
| БЪД.ПРЕД.ВР. В МИН., 2Л., ЕД.Ч., М.Р. = щеше да си администрирал
| БЪД.ПРЕД.ВР. В МИН., 2Л., ЕД.Ч., Ж.Р. = щеше да си администрирала
| БЪД.ПРЕД.ВР. В МИН., 2Л., ЕД.Ч., СР.Р. = щеше да си администрирало
| БЪД.ПРЕД.ВР. В МИН., 2Л., МН.Ч. = щяхте да сте администрирали
| БЪД.ПРЕД.ВР. В МИН., 3Л., ЕД.Ч., М.Р. = щеше да е администрирал
| БЪД.ПРЕД.ВР. В МИН., 3Л., ЕД.Ч., Ж.Р. = щеше да е администрирала
| БЪД.ПРЕД.ВР. В МИН., 3Л., ЕД.Ч., СР.Р. = щеше да е администрирало
| БЪД.ПРЕД.ВР. В МИН., 3Л., МН.Ч. = щяха да са администрирали
| ПР.НАКЛ., СЕГ.ВР., 1Л., ЕД.Ч., М.Р. = администрирал съм
| ПР.НАКЛ., СЕГ.ВР., 1Л., ЕД.Ч., Ж.Р. = администрирала съм
| ПР.НАКЛ., СЕГ.ВР., 1Л., ЕД.Ч., СР.Р. = администрирало съм
| ПР.НАКЛ., СЕГ.ВР., 1Л., МН.Ч. = администрирали сме
| ПР.НАКЛ., СЕГ.ВР., 2Л., ЕД.Ч., М.Р. = администрирал си
| ПР.НАКЛ., СЕГ.ВР., 2Л., ЕД.Ч., Ж.Р. = администрирала си
| ПР.НАКЛ., СЕГ.ВР., 2Л., ЕД.Ч., СР.Р. = администрирало си
| ПР.НАКЛ., СЕГ.ВР., 2Л., МН.Ч. = администрирали сте
| ПР.НАКЛ., СЕГ.ВР., 3Л., ЕД.Ч., М.Р. = администрирал (е)
| ПР.НАКЛ., СЕГ.ВР., 3Л., ЕД.Ч., Ж.Р. = администрирала (е)
| ПР.НАКЛ., СЕГ.ВР., 3Л., ЕД.Ч., СР.Р. = администрирало (е)
| ПР.НАКЛ., СЕГ.ВР., 3Л., МН.Ч. = администрирали (са)
| ПР.НАКЛ., МИН.СВ.ВР., 1Л., ЕД.Ч., М.Р. = администрирал съм
| ПР.НАКЛ., МИН.СВ.ВР., 1Л., ЕД.Ч., Ж.Р. = администрирала съм
| ПР.НАКЛ., МИН.СВ.ВР., 1Л., ЕД.Ч., СР.Р. = администрирало съм
| ПР.НАКЛ., МИН.СВ.ВР., 1Л., МН.Ч. = администрирали сме
| ПР.НАКЛ., МИН.СВ.ВР., 2Л., ЕД.Ч., М.Р. = администрирал си
| ПР.НАКЛ., МИН.СВ.ВР., 2Л., ЕД.Ч., Ж.Р. = администрирала си
| ПР.НАКЛ., МИН.СВ.ВР., 2Л., ЕД.Ч., СР.Р. = администрирало си
| ПР.НАКЛ., МИН.СВ.ВР., 2Л., МН.Ч. = администрирали сте
| ПР.НАКЛ., МИН.СВ.ВР., 3Л., ЕД.Ч., М.Р. = администрирал (е)
| ПР.НАКЛ., МИН.СВ.ВР., 3Л., ЕД.Ч., Ж.Р. = администрирала (е)
| ПР.НАКЛ., МИН.СВ.ВР., 3Л., ЕД.Ч., СР.Р. = администрирало (е)
| ПР.НАКЛ., МИН.СВ.ВР., 3Л., МН.Ч. = администрирали (са)
| ПР.НАКЛ., МИН.НЕОПР.ВР., 1Л., ЕД.Ч., М.Р. = бил съм администрирал
| ПР.НАКЛ., МИН.НЕОПР.ВР., 1Л., ЕД.Ч., Ж.Р. = била съм администрирала
| ПР.НАКЛ., МИН.НЕОПР.ВР., 1Л., ЕД.Ч., СР.Р. = било съм администрирало
| ПР.НАКЛ., МИН.НЕОПР.ВР., 1Л., МН.Ч. = били сме администрирали
| ПР.НАКЛ., МИН.НЕОПР.ВР., 2Л., ЕД.Ч., М.Р. = бил си администрирал
| ПР.НАКЛ., МИН.НЕОПР.ВР., 2Л., ЕД.Ч., Ж.Р. = била си администрирала
| ПР.НАКЛ., МИН.НЕОПР.ВР., 2Л., ЕД.Ч., СР.Р. = било си администрирало
| ПР.НАКЛ., МИН.НЕОПР.ВР., 2Л., МН.Ч. = били сте администрирали
| ПР.НАКЛ., МИН.НЕОПР.ВР., 3Л., ЕД.Ч., М.Р. = бил (е) администрирал
| ПР.НАКЛ., МИН.НЕОПР.ВР., 3Л., ЕД.Ч., Ж.Р. = била (е) администрирала
| ПР.НАКЛ., МИН.НЕОПР.ВР., 3Л., ЕД.Ч., СР.Р. = било (е) администрирало
| ПР.НАКЛ., МИН.НЕОПР.ВР., 3Л., МН.Ч. = били (са) администрирали
| ПР.НАКЛ., БЪД.ВР., 1Л., ЕД.Ч., М.Р. = щял съм да администрирам
| ПР.НАКЛ., БЪД.ВР., 1Л., ЕД.Ч., Ж.Р. = щяла съм да администрирам
| ПР.НАКЛ., БЪД.ВР., 1Л., ЕД.Ч., СР.Р. = щяло съм да администрирам
| ПР.НАКЛ., БЪД.ВР., 1Л., МН.Ч. = щели сме да администрираме
| ПР.НАКЛ., БЪД.ВР., 2Л., ЕД.Ч., М.Р. = щял си да администрираш
| ПР.НАКЛ., БЪД.ВР., 2Л., ЕД.Ч., Ж.Р. = щяла си да администрираш
| ПР.НАКЛ., БЪД.ВР., 2Л., ЕД.Ч., СР.Р. = щяло си да администрираш
| ПР.НАКЛ., БЪД.ВР., 2Л., МН.Ч. = щели сте да администрирате
| ПР.НАКЛ., БЪД.ВР., 3Л., ЕД.Ч., М.Р. = щял (е) да администрира
| ПР.НАКЛ., БЪД.ВР., 3Л., ЕД.Ч., Ж.Р. = щяла (е) да администрира
| ПР.НАКЛ., БЪД.ВР., 3Л., ЕД.Ч., СР.Р. = щяло (е) да администрира
| ПР.НАКЛ., БЪД.ВР., 3Л., МН.Ч. = щели (са) да администрират
| ПР.НАКЛ., БЪД.ПРЕД.ВР., 1Л., ЕД.Ч., М.Р. = щял съм да съм администрирал
| ПР.НАКЛ., БЪД.ПРЕД.ВР., 1Л., ЕД.Ч., Ж.Р. = щяла съм да съм администрирала
| ПР.НАКЛ., БЪД.ПРЕД.ВР., 1Л., ЕД.Ч., СР.Р. = щяло съм да съм администрирало
| ПР.НАКЛ., БЪД.ПРЕД.ВР., 1Л., МН.Ч. = щели сме да сме администрирали
| ПР.НАКЛ., БЪД.ПРЕД.ВР., 2Л., ЕД.Ч., М.Р. = щял си да си администрирал
| ПР.НАКЛ., БЪД.ПРЕД.ВР., 2Л., ЕД.Ч., Ж.Р. = щяла си да си администрирала
| ПР.НАКЛ., БЪД.ПРЕД.ВР., 2Л., ЕД.Ч., СР.Р. = щяло си да си администрирало
| ПР.НАКЛ., БЪД.ПРЕД.ВР., 2Л., МН.Ч. = щели сте да сте администрирали
| ПР.НАКЛ., БЪД.ПРЕД.ВР., 3Л., ЕД.Ч., М.Р. = щял (е) да е администрирал
| ПР.НАКЛ., БЪД.ПРЕД.ВР., 3Л., ЕД.Ч., Ж.Р. = щяла (е) да е администрирала
| ПР.НАКЛ., БЪД.ПРЕД.ВР., 3Л., ЕД.Ч., СР.Р. = щяло (е) да е администрирало
| ПР.НАКЛ., БЪД.ПРЕД.ВР., 3Л., МН.Ч. = щели (са) да са администрирали
| УСЛОВНО НАКЛОНЕНИЕ, 1Л., ЕД.Ч., М.Р. = бих администрирал
| УСЛОВНО НАКЛОНЕНИЕ, 1Л., ЕД.Ч., Ж.Р. = бих администрирала
| УСЛОВНО НАКЛОНЕНИЕ, 1Л., ЕД.Ч., СР.Р. = бих администрирало
| УСЛОВНО НАКЛОНЕНИЕ, 1Л., МН.Ч. = бихме администрирали
| УСЛОВНО НАКЛОНЕНИЕ, 2Л., ЕД.Ч., М.Р. = би администрирал
| УСЛОВНО НАКЛОНЕНИЕ, 2Л., ЕД.Ч., Ж.Р. = би администрирала
| УСЛОВНО НАКЛОНЕНИЕ, 2Л., ЕД.Ч., СР.Р. = би администрирало
| УСЛОВНО НАКЛОНЕНИЕ, 2Л., МН.Ч. = бихте администрирали
| УСЛОВНО НАКЛОНЕНИЕ, 3Л., ЕД.Ч., М.Р. = би администрирал
| УСЛОВНО НАКЛОНЕНИЕ, 3Л., ЕД.Ч., Ж.Р. = би администрирала
| УСЛОВНО НАКЛОНЕНИЕ, 3Л., ЕД.Ч., СР.Р. = би администрирало
| УСЛОВНО НАКЛОНЕНИЕ, 3Л., МН.Ч. = биха администрирали
| ПОВЕЛИТЕЛНО НАКЛОНЕНИЕ, ЕД.Ч. = ад·ми·нис·т·ри·рай
| ПОВЕЛИТЕЛНО НАКЛОНЕНИЕ, МН.Ч. = ад·ми·нис·т·ри·рай·те
| МИН.СТРАД.ПРИЧ. М.Р. = ад·ми·нис·т·ри·ран
| МИН.СТРАД.ПРИЧ. М.Р. НЕПЪЛЕН ЧЛЕН = ад·ми·нис·т·ри·ра·ния
| МИН.СТРАД.ПРИЧ. М.Р. ПЪЛЕН ЧЛЕН = ад·ми·нис·т·ри·ра·ни·ят
| МИН.СТРАД.ПРИЧ. Ж.Р. = ад·ми·нис·т·ри·ра·на
| МИН.СТРАД.ПРИЧ. Ж.Р. ЧЛЕН = ад·ми·нис·т·ри·ра·на·та
| МИН.СТРАД.ПРИЧ. СР.Р. = ад·ми·нис·т·ри·ра·но
| МИН.СТРАД.ПРИЧ. СР.Р. ЧЛЕН = ад·ми·нис·т·ри·ра·но·то
| МИН.СТРАД.ПРИЧ. МН.Ч. = ад·ми·нис·т·ри·ра·ни
| МИН.СТРАД.ПРИЧ. МН.Ч. ЧЛЕН = ад·ми·нис·т·ри·ра·ни·те
| МИН.ДЕЯТ.СВ.ПРИЧ. М.Р. = ад·ми·нис·т·ри·рал
| МИН.ДЕЯТ.СВ.ПРИЧ. М.Р. НЕПЪЛЕН ЧЛЕН = ад·ми·нис·т·ри·ра·лия
| МИН.ДЕЯТ.СВ.ПРИЧ. М.Р. ПЪЛЕН ЧЛЕН = ад·ми·нис·т·ри·ра·ли·ят
| МИН.ДЕЯТ.СВ.ПРИЧ. Ж.Р. = ад·ми·нис·т·ри·ра·ла
| МИН.ДЕЯТ.СВ.ПРИЧ. Ж.Р. ЧЛЕН = ад·ми·нис·т·ри·ра·ла·та
| МИН.ДЕЯТ.СВ.ПРИЧ. СР.Р. = ад·ми·нис·т·ри·ра·ло
| МИН.ДЕЯТ.СВ.ПРИЧ. СР.Р. ЧЛЕН = ад·ми·нис·т·ри·ра·ло·то
| МИН.ДЕЯТ.СВ.ПРИЧ. МН.Ч. = ад·ми·нис·т·ри·ра·ли
| МИН.ДЕЯТ.СВ.ПРИЧ. МН.Ч. ЧЛЕН = ад·ми·нис·т·ри·ра·ли·те
| МИН.ДЕЯТ.НЕСВ.ПРИЧ. М.Р. = ад·ми·нис·т·ри·рал
| МИН.ДЕЯТ.НЕСВ.ПРИЧ. М.Р. НЕПЪЛЕН ЧЛЕН = ад·ми·нис·т·ри·ра·лия
| МИН.ДЕЯТ.НЕСВ.ПРИЧ. М.Р. ПЪЛЕН ЧЛЕН = ад·ми·нис·т·ри·ра·ли·ят
| МИН.ДЕЯТ.НЕСВ.ПРИЧ. Ж.Р. = ад·ми·нис·т·ри·ра·ла
| МИН.ДЕЯТ.НЕСВ.ПРИЧ. Ж.Р. ЧЛЕН = ад·ми·нис·т·ри·ра·ла·та
| МИН.ДЕЯТ.НЕСВ.ПРИЧ. СР.Р. = ад·ми·нис·т·ри·ра·ло
| МИН.ДЕЯТ.НЕСВ.ПРИЧ. СР.Р. ЧЛЕН = ад·ми·нис·т·ри·ра·ло·то
| МИН.ДЕЯТ.НЕСВ.ПРИЧ. МН.Ч. = ад·ми·нис·т·ри·ра·ли
| МИН.ДЕЯТ.НЕСВ.ПРИЧ. МН.Ч. ЧЛЕН = ад·ми·нис·т·ри·ра·ли·те
| СЕГ.ДЕЯТ.ПРИЧ. М.Р. = ад·ми·нис·т·ри·ращ
| СЕГ.ДЕЯТ.ПРИЧ. М.Р. НЕПЪЛЕН ЧЛЕН = ад·ми·нис·т·ри·ра·щия
| СЕГ.ДЕЯТ.ПРИЧ. М.Р. ПЪЛЕН ЧЛЕН = ад·ми·нис·т·ри·ра·щи·ят
| СЕГ.ДЕЯТ.ПРИЧ. Ж.Р. = ад·ми·нис·т·ри·ра·ща
| СЕГ.ДЕЯТ.ПРИЧ. Ж.Р. ЧЛЕН = ад·ми·нис·т·ри·ра·ща·та
| СЕГ.ДЕЯТ.ПРИЧ. СР.Р. = ад·ми·нис·т·ри·ра·що
| СЕГ.ДЕЯТ.ПРИЧ. СР.Р. ЧЛЕН = ад·ми·нис·т·ри·ра·що·то
| СЕГ.ДЕЯТ.ПРИЧ. МН.Ч. = ад·ми·нис·т·ри·ра·щи
| СЕГ.ДЕЯТ.ПРИЧ. МН.Ч. ЧЛЕН = ад·ми·нис·т·ри·ра·щи·те
| ДЕЕПРИЧАСТИЕ = ад·ми·нис·т·ри·рай·ки
| СКРИТИ ПРЕПРАТКИ = 
[[администрирам]],
[[администрираш]],
[[администрира]],
[[администрираме]],
[[администрирате]],
[[администрират]],
[[администрирах]],
[[администрирахме]],
[[администрирахте]],
[[администрираха]],
[[администрираше]],
[[администрирай]],
[[администрирайте]],
[[администрирал]],
[[администриралия]],
[[администриралият]],
[[администрирала]],
[[администриралата]],
[[администрирало]],
[[администриралото]],
[[администрирали]],
[[администриралите]],
[[администриран]],
[[администрирания]],
[[администрираният]],
[[администрирана]],
[[администрираната]],
[[администрирано]],
[[администрираното]],
[[администрирани]],
[[администрираните]],
[[администриращ]],
[[администриращия]],
[[администриращият]],
[[администрираща]],
[[администриращата]],
[[администриращо]],
[[администриращото]],
[[администриращи]],
[[администриращите]],
[[администрирайки]],
[[администрирал съм]],
[[администрирала съм]],
[[администрирало съм]],
[[администрирали сме]],
[[администрирал си]],
[[администрирала си]],
[[администрирало си]],
[[администрирали сте]],
[[администрирал е]],
[[администрирала е]],
[[администрирало е]],
[[администрирали са]],
[[бях администрирал]],
[[бях администрирала]],
[[бях администрирало]],
[[бяхме администрирали]],
[[беше администрирал]],
[[беше администрирала]],
[[беше администрирало]],
[[бяхте администрирали]],
[[бяха администрирали]],
[[ще администрирам]],
[[ще администрираме]],
[[ще администрираш]],
[[ще администрирате]],
[[ще администрира]],
[[ще администрират]],
[[ще съм администрирал]],
[[ще съм администрирала]],
[[ще съм администрирало]],
[[ще сме администрирали]],
[[ще си администрирал]],
[[ще си администрирала]],
[[ще си администрирало]],
[[ще сте администрирали]],
[[ще е администрирал]],
[[ще е администрирала]],
[[ще е администрирало]],
[[ще са администрирали]],
[[щях да администрирам]],
[[щяхме да администрираме]],
[[щеше да администрираш]],
[[щяхте да администрирате]],
[[щеше да администрира]],
[[щяха да администрират]],
[[щях да съм администрирал]],
[[щях да съм администрирала]],
[[щях да съм администрирало]],
[[щяхме да сме администрирали]],
[[щеше да си администрирал]],
[[щеше да си администрирала]],
[[щеше да си администрирало]],
[[щяхте да сте администрирали]],
[[щеше да е администрирал]],
[[щеше да е администрирала]],
[[щеше да е администрирало]],
[[щяха да са администрирали]],
[[бил съм администрирал]],
[[била съм администрирала]],
[[било съм администрирало]],
[[били сме администрирали]],
[[бил си администрирал]],
[[била си администрирала]],
[[било си администрирало]],
[[били сте администрирали]],
[[бил е администрирал]],
[[била е администрирала]],
[[било е администрирало]],
[[били са администрирали]],
[[щял съм да администрирам]],
[[щяла съм да администрирам]],
[[щяло съм да администрирам]],
[[щели сме да администрираме]],
[[щял си да администрираш]],
[[щяла си да администрираш]],
[[щяло си да администрираш]],
[[щели сте да администрирате]],
[[щял да администрира]],
[[щяла да администрира]],
[[щяло да администрира]],
[[щели да администрират]],
[[щял е да администрира]],
[[щяла е да администрира]],
[[щяло е да администрира]],
[[щели са да администрират]],
[[щял съм да съм администрирал]],
[[щяла съм да съм администрирала]],
[[щяло съм да съм администрирало]],
[[щели сме да сме администрирали]],
[[щял си да си администрирал]],
[[щяла си да си администрирала]],
[[щяло си да си администрирало]],
[[щели сте да сте администрирали]],
[[щял да е администрирал]],
[[щяла да е администрирала]],
[[щяло да е администрирало]],
[[щели да са администрирали]],
[[щял е да е администрирал]],
[[щяла е да е администрирала]],
[[щяло е да е администрирало]],
[[щели са да са администрирали]],
[[бих администрирал]],
[[бих администрирала]],
[[бих администрирало]],
[[бихме администрирали]],
[[би администрирал]],
[[би администрирала]],
[[би администрирало]],
[[бихте администрирали]],
[[биха администрирали]],
}}</text>
      <sha1>muefxbq1279gnq1t5d49r9utirtnuc4</sha1>
    </revision>
  </page>
  <page>
    <title>Шаблон:Словоформи/адмирирам</title>
    <ns>10</ns>
    <id>486216</id>
    <revision>
      <id>518198</id>
      <timestamp>2005-05-09T04:30:53Z</timestamp>
      <contributor>
        <username>Bgbot</username>
        <id>83</id>
      </contributor>
      <comment>Борислав: Шаблон със словоформи</comment>
      <model>wikitext</model>
      <format>text/x-wiki</format>
      <text bytes="21386" xml:space="preserve">{{Шаблон:Словоформи/Глагол|
  ОСНОВНА ФОРМА = адмирирам
| СЕГ.ВР., 1Л., ЕД.Ч. = ад·ми·ри·рам
| СЕГ.ВР., 1Л., МН.Ч. = ад·ми·ри·ра·ме
| СЕГ.ВР., 2Л., ЕД.Ч. = ад·ми·ри·раш
| СЕГ.ВР., 2Л., МН.Ч. = ад·ми·ри·ра·те
| СЕГ.ВР., 3Л., ЕД.Ч. = ад·ми·ри·ра
| СЕГ.ВР., 3Л., МН.Ч. = ад·ми·ри·рат
| МИН.СВ.ВР., 1Л., ЕД.Ч. = ад·ми·ри·рах
| МИН.СВ.ВР., 1Л., МН.Ч. = ад·ми·ри·рах·ме
| МИН.СВ.ВР., 2Л., ЕД.Ч. = ад·ми·ри·ра
| МИН.СВ.ВР., 2Л., МН.Ч. = ад·ми·ри·рах·те
| МИН.СВ.ВР., 3Л., ЕД.Ч. = ад·ми·ри·ра
| МИН.СВ.ВР., 3Л., МН.Ч. = ад·ми·ри·ра·ха
| МИН.НЕСВ.ВР., 1Л., ЕД.Ч. = ад·ми·ри·рах
| МИН.НЕСВ.ВР., 1Л., МН.Ч. = ад·ми·ри·рах·ме
| МИН.НЕСВ.ВР., 2Л., ЕД.Ч. = ад·ми·ри·ра·ше
| МИН.НЕСВ.ВР., 2Л., МН.Ч. = ад·ми·ри·рах·те
| МИН.НЕСВ.ВР., 3Л., ЕД.Ч. = ад·ми·ри·ра·ше
| МИН.НЕСВ.ВР., 3Л., МН.Ч. = ад·ми·ри·ра·ха
| МИН.НЕОПР.ВР., 1Л., ЕД.Ч., М.Р. = адмирирал съм
| МИН.НЕОПР.ВР., 1Л., ЕД.Ч., Ж.Р. = адмирирала съм
| МИН.НЕОПР.ВР., 1Л., ЕД.Ч., СР.Р. = адмирирало съм
| МИН.НЕОПР.ВР., 1Л., МН.Ч. = адмирирали сме
| МИН.НЕОПР.ВР., 2Л., ЕД.Ч., М.Р. = адмирирал си
| МИН.НЕОПР.ВР., 2Л., ЕД.Ч., Ж.Р. = адмирирала си
| МИН.НЕОПР.ВР., 2Л., ЕД.Ч., СР.Р. = адмирирало си
| МИН.НЕОПР.ВР., 2Л., МН.Ч. = адмирирали сте
| МИН.НЕОПР.ВР., 3Л., ЕД.Ч., М.Р. = адмирирал е
| МИН.НЕОПР.ВР., 3Л., ЕД.Ч., Ж.Р. = адмирирала е
| МИН.НЕОПР.ВР., 3Л., ЕД.Ч., СР.Р. = адмирирало е
| МИН.НЕОПР.ВР., 3Л., МН.Ч. = адмирирали са
| МИН.ПРЕД.ВР., 1Л., ЕД.Ч., М.Р. = бях адмирирал
| МИН.ПРЕД.ВР., 1Л., ЕД.Ч., Ж.Р. = бях адмирирала
| МИН.ПРЕД.ВР., 1Л., ЕД.Ч., СР.Р. = бях адмирирало
| МИН.ПРЕД.ВР., 1Л., МН.Ч. = бяхме адмирирали
| МИН.ПРЕД.ВР., 2Л., ЕД.Ч., М.Р. = беше адмирирал
| МИН.ПРЕД.ВР., 2Л., ЕД.Ч., Ж.Р. = беше адмирирала
| МИН.ПРЕД.ВР., 2Л., ЕД.Ч., СР.Р. = беше адмирирало
| МИН.ПРЕД.ВР., 2Л., МН.Ч. = бяхте адмирирали
| МИН.ПРЕД.ВР., 3Л., ЕД.Ч., М.Р. = беше адмирирал
| МИН.ПРЕД.ВР., 3Л., ЕД.Ч., Ж.Р. = беше адмирирала
| МИН.ПРЕД.ВР., 3Л., ЕД.Ч., СР.Р. = беше адмирирало
| МИН.ПРЕД.ВР., 3Л., МН.Ч. = бяха адмирирали
| БЪД.ВР., 1Л., ЕД.Ч. = ще адмирирам
| БЪД.ВР., 1Л., МН.Ч. = ще адмирираме
| БЪД.ВР., 2Л., ЕД.Ч. = ще адмирираш
| БЪД.ВР., 2Л., МН.Ч. = ще адмирирате
| БЪД.ВР., 3Л., ЕД.Ч. = ще адмирира
| БЪД.ВР., 3Л., МН.Ч. = ще адмирират
| БЪД.ПРЕД.ВР., 1Л., ЕД.Ч., М.Р. = ще съм адмирирал
| БЪД.ПРЕД.ВР., 1Л., ЕД.Ч., Ж.Р. = ще съм адмирирала
| БЪД.ПРЕД.ВР., 1Л., ЕД.Ч., СР.Р. = ще съм адмирирало
| БЪД.ПРЕД.ВР., 1Л., МН.Ч. = ще сме адмирирали
| БЪД.ПРЕД.ВР., 2Л., ЕД.Ч., М.Р. = ще си адмирирал
| БЪД.ПРЕД.ВР., 2Л., ЕД.Ч., Ж.Р. = ще си адмирирала
| БЪД.ПРЕД.ВР., 2Л., ЕД.Ч., СР.Р. = ще си адмирирало
| БЪД.ПРЕД.ВР., 2Л., МН.Ч. = ще сте адмирирали
| БЪД.ПРЕД.ВР., 3Л., ЕД.Ч., М.Р. = ще е адмирирал
| БЪД.ПРЕД.ВР., 3Л., ЕД.Ч., Ж.Р. = ще е адмирирала
| БЪД.ПРЕД.ВР., 3Л., ЕД.Ч., СР.Р. = ще е адмирирало
| БЪД.ПРЕД.ВР., 3Л., МН.Ч. = ще са адмирирали
| БЪД.ВР. В МИН., 1Л., ЕД.Ч. = щях да адмирирам
| БЪД.ВР. В МИН., 1Л., МН.Ч. = щяхме да адмирираме
| БЪД.ВР. В МИН., 2Л., ЕД.Ч. = щеше да адмирираш
| БЪД.ВР. В МИН., 2Л., МН.Ч. = щяхте да адмирирате
| БЪД.ВР. В МИН., 3Л., ЕД.Ч. = щеше да адмирира
| БЪД.ВР. В МИН., 3Л., МН.Ч. = щяха да адмирират
| БЪД.ПРЕД.ВР. В МИН., 1Л., ЕД.Ч., М.Р. = щях да съм адмирирал
| БЪД.ПРЕД.ВР. В МИН., 1Л., ЕД.Ч., Ж.Р. = щях да съм адмирирала
| БЪД.ПРЕД.ВР. В МИН., 1Л., ЕД.Ч., СР.Р. = щях да съм адмирирало
| БЪД.ПРЕД.ВР. В МИН., 1Л., МН.Ч. = щяхме да сме адмирирали
| БЪД.ПРЕД.ВР. В МИН., 2Л., ЕД.Ч., М.Р. = щеше да си адмирирал
| БЪД.ПРЕД.ВР. В МИН., 2Л., ЕД.Ч., Ж.Р. = щеше да си адмирирала
| БЪД.ПРЕД.ВР. В МИН., 2Л., ЕД.Ч., СР.Р. = щеше да си адмирирало
| БЪД.ПРЕД.ВР. В МИН., 2Л., МН.Ч. = щяхте да сте адмирирали
| БЪД.ПРЕД.ВР. В МИН., 3Л., ЕД.Ч., М.Р. = щеше да е адмирирал
| БЪД.ПРЕД.ВР. В МИН., 3Л., ЕД.Ч., Ж.Р. = щеше да е адмирирала
| БЪД.ПРЕД.ВР. В МИН., 3Л., ЕД.Ч., СР.Р. = щеше да е адмирирало
| БЪД.ПРЕД.ВР. В МИН., 3Л., МН.Ч. = щяха да са адмирирали
| ПР.НАКЛ., СЕГ.ВР., 1Л., ЕД.Ч., М.Р. = адмирирал съм
| ПР.НАКЛ., СЕГ.ВР., 1Л., ЕД.Ч., Ж.Р. = адмирирала съм
| ПР.НАКЛ., СЕГ.ВР., 1Л., ЕД.Ч., СР.Р. = адмирирало съм
| ПР.НАКЛ., СЕГ.ВР., 1Л., МН.Ч. = адмирирали сме
| ПР.НАКЛ., СЕГ.ВР., 2Л., ЕД.Ч., М.Р. = адмирирал си
| ПР.НАКЛ., СЕГ.ВР., 2Л., ЕД.Ч., Ж.Р. = адмирирала си
| ПР.НАКЛ., СЕГ.ВР., 2Л., ЕД.Ч., СР.Р. = адмирирало си
| ПР.НАКЛ., СЕГ.ВР., 2Л., МН.Ч. = адмирирали сте
| ПР.НАКЛ., СЕГ.ВР., 3Л., ЕД.Ч., М.Р. = адмирирал (е)
| ПР.НАКЛ., СЕГ.ВР., 3Л., ЕД.Ч., Ж.Р. = адмирирала (е)
| ПР.НАКЛ., СЕГ.ВР., 3Л., ЕД.Ч., СР.Р. = адмирирало (е)
| ПР.НАКЛ., СЕГ.ВР., 3Л., МН.Ч. = адмирирали (са)
| ПР.НАКЛ., МИН.СВ.ВР., 1Л., ЕД.Ч., М.Р. = адмирирал съм
| ПР.НАКЛ., МИН.СВ.ВР., 1Л., ЕД.Ч., Ж.Р. = адмирирала съм
| ПР.НАКЛ., МИН.СВ.ВР., 1Л., ЕД.Ч., СР.Р. = адмирирало съм
| ПР.НАКЛ., МИН.СВ.ВР., 1Л., МН.Ч. = адмирирали сме
| ПР.НАКЛ., МИН.СВ.ВР., 2Л., ЕД.Ч., М.Р. = адмирирал си
| ПР.НАКЛ., МИН.СВ.ВР., 2Л., ЕД.Ч., Ж.Р. = адмирирала си
| ПР.НАКЛ., МИН.СВ.ВР., 2Л., ЕД.Ч., СР.Р. = адмирирало си
| ПР.НАКЛ., МИН.СВ.ВР., 2Л., МН.Ч. = адмирирали сте
| ПР.НАКЛ., МИН.СВ.ВР., 3Л., ЕД.Ч., М.Р. = адмирирал (е)
| ПР.НАКЛ., МИН.СВ.ВР., 3Л., ЕД.Ч., Ж.Р. = адмирирала (е)
| ПР.НАКЛ., МИН.СВ.ВР., 3Л., ЕД.Ч., СР.Р. = адмирирало (е)
| ПР.НАКЛ., МИН.СВ.ВР., 3Л., МН.Ч. = адмирирали (са)
| ПР.НАКЛ., МИН.НЕОПР.ВР., 1Л., ЕД.Ч., М.Р. = бил съм адмирирал
| ПР.НАКЛ., МИН.НЕОПР.ВР., 1Л., ЕД.Ч., Ж.Р. = била съм адмирирала
| ПР.НАКЛ., МИН.НЕОПР.ВР., 1Л., ЕД.Ч., СР.Р. = било съм адмирирало
| ПР.НАКЛ., МИН.НЕОПР.ВР., 1Л., МН.Ч. = били сме адмирирали
| ПР.НАКЛ., МИН.НЕОПР.ВР., 2Л., ЕД.Ч., М.Р. = бил си адмирирал
| ПР.НАКЛ., МИН.НЕОПР.ВР., 2Л., ЕД.Ч., Ж.Р. = била си адмирирала
| ПР.НАКЛ., МИН.НЕОПР.ВР., 2Л., ЕД.Ч., СР.Р. = било си адмирирало
| ПР.НАКЛ., МИН.НЕОПР.ВР., 2Л., МН.Ч. = били сте адмирирали
| ПР.НАКЛ., МИН.НЕОПР.ВР., 3Л., ЕД.Ч., М.Р. = бил (е) адмирирал
| ПР.НАКЛ., МИН.НЕОПР.ВР., 3Л., ЕД.Ч., Ж.Р. = била (е) адмирирала
| ПР.НАКЛ., МИН.НЕОПР.ВР., 3Л., ЕД.Ч., СР.Р. = било (е) адмирирало
| ПР.НАКЛ., МИН.НЕОПР.ВР., 3Л., МН.Ч. = били (са) адмирирали
| ПР.НАКЛ., БЪД.ВР., 1Л., ЕД.Ч., М.Р. = щял съм да адмирирам
| ПР.НАКЛ., БЪД.ВР., 1Л., ЕД.Ч., Ж.Р. = щяла съм да адмирирам
| ПР.НАКЛ., БЪД.ВР., 1Л., ЕД.Ч., СР.Р. = щяло съм да адмирирам
| ПР.НАКЛ., БЪД.ВР., 1Л., МН.Ч. = щели сме да адмирираме
| ПР.НАКЛ., БЪД.ВР., 2Л., ЕД.Ч., М.Р. = щял си да адмирираш
| ПР.НАКЛ., БЪД.ВР., 2Л., ЕД.Ч., Ж.Р. = щяла си да адмирираш
| ПР.НАКЛ., БЪД.ВР., 2Л., ЕД.Ч., СР.Р. = щяло си да адмирираш
| ПР.НАКЛ., БЪД.ВР., 2Л., МН.Ч. = щели сте да адмирирате
| ПР.НАКЛ., БЪД.ВР., 3Л., ЕД.Ч., М.Р. = щял (е) да адмирира
| ПР.НАКЛ., БЪД.ВР., 3Л., ЕД.Ч., Ж.Р. = щяла (е) да адмирира
| ПР.НАКЛ., БЪД.ВР., 3Л., ЕД.Ч., СР.Р. = щяло (е) да адмирира
| ПР.НАКЛ., БЪД.ВР., 3Л., МН.Ч. = щели (са) да адмирират
| ПР.НАКЛ., БЪД.ПРЕД.ВР., 1Л., ЕД.Ч., М.Р. = щял съм да съм адмирирал
| ПР.НАКЛ., БЪД.ПРЕД.ВР., 1Л., ЕД.Ч., Ж.Р. = щяла съм да съм адмирирала
| ПР.НАКЛ., БЪД.ПРЕД.ВР., 1Л., ЕД.Ч., СР.Р. = щяло съм да съм адмирирало
| ПР.НАКЛ., БЪД.ПРЕД.ВР., 1Л., МН.Ч. = щели сме да сме адмирирали
| ПР.НАКЛ., БЪД.ПРЕД.ВР., 2Л., ЕД.Ч., М.Р. = щял си да си адмирирал
| ПР.НАКЛ., БЪД.ПРЕД.ВР., 2Л., ЕД.Ч., Ж.Р. = щяла си да си адмирирала
| ПР.НАКЛ., БЪД.ПРЕД.ВР., 2Л., ЕД.Ч., СР.Р. = щяло си да си адмирирало
| ПР.НАКЛ., БЪД.ПРЕД.ВР., 2Л., МН.Ч. = щели сте да сте адмирирали
| ПР.НАКЛ., БЪД.ПРЕД.ВР., 3Л., ЕД.Ч., М.Р. = щял (е) да е адмирирал
| ПР.НАКЛ., БЪД.ПРЕД.ВР., 3Л., ЕД.Ч., Ж.Р. = щяла (е) да е адмирирала
| ПР.НАКЛ., БЪД.ПРЕД.ВР., 3Л., ЕД.Ч., СР.Р. = щяло (е) да е адмирирало
| ПР.НАКЛ., БЪД.ПРЕД.ВР., 3Л., МН.Ч. = щели (са) да са адмирирали
| УСЛОВНО НАКЛОНЕНИЕ, 1Л., ЕД.Ч., М.Р. = бих адмирирал
| УСЛОВНО НАКЛОНЕНИЕ, 1Л., ЕД.Ч., Ж.Р. = бих адмирирала
| УСЛОВНО НАКЛОНЕНИЕ, 1Л., ЕД.Ч., СР.Р. = бих адмирирало
| УСЛОВНО НАКЛОНЕНИЕ, 1Л., МН.Ч. = бихме адмирирали
| УСЛОВНО НАКЛОНЕНИЕ, 2Л., ЕД.Ч., М.Р. = би адмирирал
| УСЛОВНО НАКЛОНЕНИЕ, 2Л., ЕД.Ч., Ж.Р. = би адмирирала
| УСЛОВНО НАКЛОНЕНИЕ, 2Л., ЕД.Ч., СР.Р. = би адмирирало
| УСЛОВНО НАКЛОНЕНИЕ, 2Л., МН.Ч. = бихте адмирирали
| УСЛОВНО НАКЛОНЕНИЕ, 3Л., ЕД.Ч., М.Р. = би адмирирал
| УСЛОВНО НАКЛОНЕНИЕ, 3Л., ЕД.Ч., Ж.Р. = би адмирирала
| УСЛОВНО НАКЛОНЕНИЕ, 3Л., ЕД.Ч., СР.Р. = би адмирирало
| УСЛОВНО НАКЛОНЕНИЕ, 3Л., МН.Ч. = биха адмирирали
| ПОВЕЛИТЕЛНО НАКЛОНЕНИЕ, ЕД.Ч. = ад·ми·ри·рай
| ПОВЕЛИТЕЛНО НАКЛОНЕНИЕ, МН.Ч. = ад·ми·ри·рай·те
| МИН.СТРАД.ПРИЧ. М.Р. = ад·ми·ри·ран
| МИН.СТРАД.ПРИЧ. М.Р. НЕПЪЛЕН ЧЛЕН = ад·ми·ри·ра·ния
| МИН.СТРАД.ПРИЧ. М.Р. ПЪЛЕН ЧЛЕН = ад·ми·ри·ра·ни·ят
| МИН.СТРАД.ПРИЧ. Ж.Р. = ад·ми·ри·ра·на
| МИН.СТРАД.ПРИЧ. Ж.Р. ЧЛЕН = ад·ми·ри·ра·на·та
| МИН.СТРАД.ПРИЧ. СР.Р. = ад·ми·ри·ра·но
| МИН.СТРАД.ПРИЧ. СР.Р. ЧЛЕН = ад·ми·ри·ра·но·то
| МИН.СТРАД.ПРИЧ. МН.Ч. = ад·ми·ри·ра·ни
| МИН.СТРАД.ПРИЧ. МН.Ч. ЧЛЕН = ад·ми·ри·ра·ни·те
| МИН.ДЕЯТ.СВ.ПРИЧ. М.Р. = ад·ми·ри·рал
| МИН.ДЕЯТ.СВ.ПРИЧ. М.Р. НЕПЪЛЕН ЧЛЕН = ад·ми·ри·ра·лия
| МИН.ДЕЯТ.СВ.ПРИЧ. М.Р. ПЪЛЕН ЧЛЕН = ад·ми·ри·ра·ли·ят
| МИН.ДЕЯТ.СВ.ПРИЧ. Ж.Р. = ад·ми·ри·ра·ла
| МИН.ДЕЯТ.СВ.ПРИЧ. Ж.Р. ЧЛЕН = ад·ми·ри·ра·ла·та
| МИН.ДЕЯТ.СВ.ПРИЧ. СР.Р. = ад·ми·ри·ра·ло
| МИН.ДЕЯТ.СВ.ПРИЧ. СР.Р. ЧЛЕН = ад·ми·ри·ра·ло·то
| МИН.ДЕЯТ.СВ.ПРИЧ. МН.Ч. = ад·ми·ри·ра·ли
| МИН.ДЕЯТ.СВ.ПРИЧ. МН.Ч. ЧЛЕН = ад·ми·ри·ра·ли·те
| МИН.ДЕЯТ.НЕСВ.ПРИЧ. М.Р. = ад·ми·ри·рал
| МИН.ДЕЯТ.НЕСВ.ПРИЧ. М.Р. НЕПЪЛЕН ЧЛЕН = ад·ми·ри·ра·лия
| МИН.ДЕЯТ.НЕСВ.ПРИЧ. М.Р. ПЪЛЕН ЧЛЕН = ад·ми·ри·ра·ли·ят
| МИН.ДЕЯТ.НЕСВ.ПРИЧ. Ж.Р. = ад·ми·ри·ра·ла
| МИН.ДЕЯТ.НЕСВ.ПРИЧ. Ж.Р. ЧЛЕН = ад·ми·ри·ра·ла·та
| МИН.ДЕЯТ.НЕСВ.ПРИЧ. СР.Р. = ад·ми·ри·ра·ло
| МИН.ДЕЯТ.НЕСВ.ПРИЧ. СР.Р. ЧЛЕН = ад·ми·ри·ра·ло·то
| МИН.ДЕЯТ.НЕСВ.ПРИЧ. МН.Ч. = ад·ми·ри·ра·ли
| МИН.ДЕЯТ.НЕСВ.ПРИЧ. МН.Ч. ЧЛЕН = ад·ми·ри·ра·ли·те
| СЕГ.ДЕЯТ.ПРИЧ. М.Р. = ад·ми·ри·ращ
| СЕГ.ДЕЯТ.ПРИЧ. М.Р. НЕПЪЛЕН ЧЛЕН = ад·ми·ри·ра·щия
| СЕГ.ДЕЯТ.ПРИЧ. М.Р. ПЪЛЕН ЧЛЕН = ад·ми·ри·ра·щи·ят
| СЕГ.ДЕЯТ.ПРИЧ. Ж.Р. = ад·ми·ри·ра·ща
| СЕГ.ДЕЯТ.ПРИЧ. Ж.Р. ЧЛЕН = ад·ми·ри·ра·ща·та
| СЕГ.ДЕЯТ.ПРИЧ. СР.Р. = ад·ми·ри·ра·що
| СЕГ.ДЕЯТ.ПРИЧ. СР.Р. ЧЛЕН = ад·ми·ри·ра·що·то
| СЕГ.ДЕЯТ.ПРИЧ. МН.Ч. = ад·ми·ри·ра·щи
| СЕГ.ДЕЯТ.ПРИЧ. МН.Ч. ЧЛЕН = ад·ми·ри·ра·щи·те
| ДЕЕПРИЧАСТИЕ = ад·ми·ри·рай·ки
| СКРИТИ ПРЕПРАТКИ = 
[[адмирирам]],
[[адмирираш]],
[[адмирира]],
[[адмирираме]],
[[адмирирате]],
[[адмирират]],
[[адмирирах]],
[[адмирирахме]],
[[адмирирахте]],
[[адмирираха]],
[[адмирираше]],
[[адмирирай]],
[[адмирирайте]],
[[адмирирал]],
[[адмириралия]],
[[адмириралият]],
[[адмирирала]],
[[адмириралата]],
[[адмирирало]],
[[адмириралото]],
[[адмирирали]],
[[адмириралите]],
[[адмириран]],
[[адмирирания]],
[[адмирираният]],
[[адмирирана]],
[[адмирираната]],
[[адмирирано]],
[[адмирираното]],
[[адмирирани]],
[[адмирираните]],
[[адмириращ]],
[[адмириращия]],
[[адмириращият]],
[[адмирираща]],
[[адмириращата]],
[[адмириращо]],
[[адмириращото]],
[[адмириращи]],
[[адмириращите]],
[[адмирирайки]],
[[адмирирал съм]],
[[адмирирала съм]],
[[адмирирало съм]],
[[адмирирали сме]],
[[адмирирал си]],
[[адмирирала си]],
[[адмирирало си]],
[[адмирирали сте]],
[[адмирирал е]],
[[адмирирала е]],
[[адмирирало е]],
[[адмирирали са]],
[[бях адмирирал]],
[[бях адмирирала]],
[[бях адмирирало]],
[[бяхме адмирирали]],
[[беше адмирирал]],
[[беше адмирирала]],
[[беше адмирирало]],
[[бяхте адмирирали]],
[[бяха адмирирали]],
[[ще адмирирам]],
[[ще адмирираме]],
[[ще адмирираш]],
[[ще адмирирате]],
[[ще адмирира]],
[[ще адмирират]],
[[ще съм адмирирал]],
[[ще съм адмирирала]],
[[ще съм адмирирало]],
[[ще сме адмирирали]],
[[ще си адмирирал]],
[[ще си адмирирала]],
[[ще си адмирирало]],
[[ще сте адмирирали]],
[[ще е адмирирал]],
[[ще е адмирирала]],
[[ще е адмирирало]],
[[ще са адмирирали]],
[[щях да адмирирам]],
[[щяхме да адмирираме]],
[[щеше да адмирираш]],
[[щяхте да адмирирате]],
[[щеше да адмирира]],
[[щяха да адмирират]],
[[щях да съм адмирирал]],
[[щях да съм адмирирала]],
[[щях да съм адмирирало]],
[[щяхме да сме адмирирали]],
[[щеше да си адмирирал]],
[[щеше да си адмирирала]],
[[щеше да си адмирирало]],
[[щяхте да сте адмирирали]],
[[щеше да е адмирирал]],
[[щеше да е адмирирала]],
[[щеше да е адмирирало]],
[[щяха да са адмирирали]],
[[бил съм адмирирал]],
[[била съм адмирирала]],
[[било съм адмирирало]],
[[били сме адмирирали]],
[[бил си адмирирал]],
[[била си адмирирала]],
[[било си адмирирало]],
[[били сте адмирирали]],
[[бил е адмирирал]],
[[била е адмирирала]],
[[било е адмирирало]],
[[били са адмирирали]],
[[щял съм да адмирирам]],
[[щяла съм да адмирирам]],
[[щяло съм да адмирирам]],
[[щели сме да адмирираме]],
[[щял си да адмирираш]],
[[щяла си да адмирираш]],
[[щяло си да адмирираш]],
[[щели сте да адмирирате]],
[[щял да адмирира]],
[[щяла да адмирира]],
[[щяло да адмирира]],
[[щели да адмирират]],
[[щял е да адмирира]],
[[щяла е да адмирира]],
[[щяло е да адмирира]],
[[щели са да адмирират]],
[[щял съм да съм адмирирал]],
[[щяла съм да съм адмирирала]],
[[щяло съм да съм адмирирало]],
[[щели сме да сме адмирирали]],
[[щял си да си адмирирал]],
[[щяла си да си адмирирала]],
[[щяло си да си адмирирало]],
[[щели сте да сте адмирирали]],
[[щял да е адмирирал]],
[[щяла да е адмирирала]],
[[щяло да е адмирирало]],
[[щели да са адмирирали]],
[[щял е да е адмирирал]],
[[щяла е да е адмирирала]],
[[щяло е да е адмирирало]],
[[щели са да са адмирирали]],
[[бих адмирирал]],
[[бих адмирирала]],
[[бих адмирирало]],
[[бихме адмирирали]],
[[би адмирирал]],
[[би адмирирала]],
[[би адмирирало]],
[[бихте адмирирали]],
[[биха адмирирали]],
}}</text>
      <sha1>gqc71h6lc08yyfyjg8acopp6vjwib2s</sha1>
    </revision>
  </page>
  <page>
    <title>Шаблон:Словоформи/адоптирам</title>
    <ns>10</ns>
    <id>486229</id>
    <revision>
      <id>518211</id>
      <parentid>18296</parentid>
      <timestamp>2005-05-10T08:14:16Z</timestamp>
      <contributor>
        <username>Bgbot</username>
        <id>83</id>
      </contributor>
      <comment>Борислав: Поправка на пренасянето</comment>
      <model>wikitext</model>
      <format>text/x-wiki</format>
      <text bytes="21272" xml:space="preserve">{{Шаблон:Словоформи/Глагол|
  ОСНОВНА ФОРМА = адоптирам
| СЕГ.ВР., 1Л., ЕД.Ч. = адоп·ти·рам
| СЕГ.ВР., 1Л., МН.Ч. = адоп·ти·ра·ме
| СЕГ.ВР., 2Л., ЕД.Ч. = адоп·ти·раш
| СЕГ.ВР., 2Л., МН.Ч. = адоп·ти·ра·те
| СЕГ.ВР., 3Л., ЕД.Ч. = адоп·ти·ра
| СЕГ.ВР., 3Л., МН.Ч. = адоп·ти·рат
| МИН.СВ.ВР., 1Л., ЕД.Ч. = адоп·ти·рах
| МИН.СВ.ВР., 1Л., МН.Ч. = адоп·ти·рах·ме
| МИН.СВ.ВР., 2Л., ЕД.Ч. = адоп·ти·ра
| МИН.СВ.ВР., 2Л., МН.Ч. = адоп·ти·рах·те
| МИН.СВ.ВР., 3Л., ЕД.Ч. = адоп·ти·ра
| МИН.СВ.ВР., 3Л., МН.Ч. = адоп·ти·ра·ха
| МИН.НЕСВ.ВР., 1Л., ЕД.Ч. = адоп·ти·рах
| МИН.НЕСВ.ВР., 1Л., МН.Ч. = адоп·ти·рах·ме
| МИН.НЕСВ.ВР., 2Л., ЕД.Ч. = адоп·ти·ра·ше
| МИН.НЕСВ.ВР., 2Л., МН.Ч. = адоп·ти·рах·те
| МИН.НЕСВ.ВР., 3Л., ЕД.Ч. = адоп·ти·ра·ше
| МИН.НЕСВ.ВР., 3Л., МН.Ч. = адоп·ти·ра·ха
| МИН.НЕОПР.ВР., 1Л., ЕД.Ч., М.Р. = адоптирал съм
| МИН.НЕОПР.ВР., 1Л., ЕД.Ч., Ж.Р. = адоптирала съм
| МИН.НЕОПР.ВР., 1Л., ЕД.Ч., СР.Р. = адоптирало съм
| МИН.НЕОПР.ВР., 1Л., МН.Ч. = адоптирали сме
| МИН.НЕОПР.ВР., 2Л., ЕД.Ч., М.Р. = адоптирал си
| МИН.НЕОПР.ВР., 2Л., ЕД.Ч., Ж.Р. = адоптирала си
| МИН.НЕОПР.ВР., 2Л., ЕД.Ч., СР.Р. = адоптирало си
| МИН.НЕОПР.ВР., 2Л., МН.Ч. = адоптирали сте
| МИН.НЕОПР.ВР., 3Л., ЕД.Ч., М.Р. = адоптирал е
| МИН.НЕОПР.ВР., 3Л., ЕД.Ч., Ж.Р. = адоптирала е
| МИН.НЕОПР.ВР., 3Л., ЕД.Ч., СР.Р. = адоптирало е
| МИН.НЕОПР.ВР., 3Л., МН.Ч. = адоптирали са
| МИН.ПРЕД.ВР., 1Л., ЕД.Ч., М.Р. = бях адоптирал
| МИН.ПРЕД.ВР., 1Л., ЕД.Ч., Ж.Р. = бях адоптирала
| МИН.ПРЕД.ВР., 1Л., ЕД.Ч., СР.Р. = бях адоптирало
| МИН.ПРЕД.ВР., 1Л., МН.Ч. = бяхме адоптирали
| МИН.ПРЕД.ВР., 2Л., ЕД.Ч., М.Р. = беше адоптирал
| МИН.ПРЕД.ВР., 2Л., ЕД.Ч., Ж.Р. = беше адоптирала
| МИН.ПРЕД.ВР., 2Л., ЕД.Ч., СР.Р. = беше адоптирало
| МИН.ПРЕД.ВР., 2Л., МН.Ч. = бяхте адоптирали
| МИН.ПРЕД.ВР., 3Л., ЕД.Ч., М.Р. = беше адоптирал
| МИН.ПРЕД.ВР., 3Л., ЕД.Ч., Ж.Р. = беше адоптирала
| МИН.ПРЕД.ВР., 3Л., ЕД.Ч., СР.Р. = беше адоптирало
| МИН.ПРЕД.ВР., 3Л., МН.Ч. = бяха адоптирали
| БЪД.ВР., 1Л., ЕД.Ч. = ще адоптирам
| БЪД.ВР., 1Л., МН.Ч. = ще адоптираме
| БЪД.ВР., 2Л., ЕД.Ч. = ще адоптираш
| БЪД.ВР., 2Л., МН.Ч. = ще адоптирате
| БЪД.ВР., 3Л., ЕД.Ч. = ще адоптира
| БЪД.ВР., 3Л., МН.Ч. = ще адоптират
| БЪД.ПРЕД.ВР., 1Л., ЕД.Ч., М.Р. = ще съм адоптирал
| БЪД.ПРЕД.ВР., 1Л., ЕД.Ч., Ж.Р. = ще съм адоптирала
| БЪД.ПРЕД.ВР., 1Л., ЕД.Ч., СР.Р. = ще съм адоптирало
| БЪД.ПРЕД.ВР., 1Л., МН.Ч. = ще сме адоптирали
| БЪД.ПРЕД.ВР., 2Л., ЕД.Ч., М.Р. = ще си адоптирал
| БЪД.ПРЕД.ВР., 2Л., ЕД.Ч., Ж.Р. = ще си адоптирала
| БЪД.ПРЕД.ВР., 2Л., ЕД.Ч., СР.Р. = ще си адоптирало
| БЪД.ПРЕД.ВР., 2Л., МН.Ч. = ще сте адоптирали
| БЪД.ПРЕД.ВР., 3Л., ЕД.Ч., М.Р. = ще е адоптирал
| БЪД.ПРЕД.ВР., 3Л., ЕД.Ч., Ж.Р. = ще е адоптирала
| БЪД.ПРЕД.ВР., 3Л., ЕД.Ч., СР.Р. = ще е адоптирало
| БЪД.ПРЕД.ВР., 3Л., МН.Ч. = ще са адоптирали
| БЪД.ВР. В МИН., 1Л., ЕД.Ч. = щях да адоптирам
| БЪД.ВР. В МИН., 1Л., МН.Ч. = щяхме да адоптираме
| БЪД.ВР. В МИН., 2Л., ЕД.Ч. = щеше да адоптираш
| БЪД.ВР. В МИН., 2Л., МН.Ч. = щяхте да адоптирате
| БЪД.ВР. В МИН., 3Л., ЕД.Ч. = щеше да адоптира
| БЪД.ВР. В МИН., 3Л., МН.Ч. = щяха да адоптират
| БЪД.ПРЕД.ВР. В МИН., 1Л., ЕД.Ч., М.Р. = щях да съм адоптирал
| БЪД.ПРЕД.ВР. В МИН., 1Л., ЕД.Ч., Ж.Р. = щях да съм адоптирала
| БЪД.ПРЕД.ВР. В МИН., 1Л., ЕД.Ч., СР.Р. = щях да съм адоптирало
| БЪД.ПРЕД.ВР. В МИН., 1Л., МН.Ч. = щяхме да сме адоптирали
| БЪД.ПРЕД.ВР. В МИН., 2Л., ЕД.Ч., М.Р. = щеше да си адоптирал
| БЪД.ПРЕД.ВР. В МИН., 2Л., ЕД.Ч., Ж.Р. = щеше да си адоптирала
| БЪД.ПРЕД.ВР. В МИН., 2Л., ЕД.Ч., СР.Р. = щеше да си адоптирало
| БЪД.ПРЕД.ВР. В МИН., 2Л., МН.Ч. = щяхте да сте адоптирали
| БЪД.ПРЕД.ВР. В МИН., 3Л., ЕД.Ч., М.Р. = щеше да е адоптирал
| БЪД.ПРЕД.ВР. В МИН., 3Л., ЕД.Ч., Ж.Р. = щеше да е адоптирала
| БЪД.ПРЕД.ВР. В МИН., 3Л., ЕД.Ч., СР.Р. = щеше да е адоптирало
| БЪД.ПРЕД.ВР. В МИН., 3Л., МН.Ч. = щяха да са адоптирали
| ПР.НАКЛ., СЕГ.ВР., 1Л., ЕД.Ч., М.Р. = адоптирал съм
| ПР.НАКЛ., СЕГ.ВР., 1Л., ЕД.Ч., Ж.Р. = адоптирала съм
| ПР.НАКЛ., СЕГ.ВР., 1Л., ЕД.Ч., СР.Р. = адоптирало съм
| ПР.НАКЛ., СЕГ.ВР., 1Л., МН.Ч. = адоптирали сме
| ПР.НАКЛ., СЕГ.ВР., 2Л., ЕД.Ч., М.Р. = адоптирал си
| ПР.НАКЛ., СЕГ.ВР., 2Л., ЕД.Ч., Ж.Р. = адоптирала си
| ПР.НАКЛ., СЕГ.ВР., 2Л., ЕД.Ч., СР.Р. = адоптирало си
| ПР.НАКЛ., СЕГ.ВР., 2Л., МН.Ч. = адоптирали сте
| ПР.НАКЛ., СЕГ.ВР., 3Л., ЕД.Ч., М.Р. = адоптирал (е)
| ПР.НАКЛ., СЕГ.ВР., 3Л., ЕД.Ч., Ж.Р. = адоптирала (е)
| ПР.НАКЛ., СЕГ.ВР., 3Л., ЕД.Ч., СР.Р. = адоптирало (е)
| ПР.НАКЛ., СЕГ.ВР., 3Л., МН.Ч. = адоптирали (са)
| ПР.НАКЛ., МИН.СВ.ВР., 1Л., ЕД.Ч., М.Р. = адоптирал съм
| ПР.НАКЛ., МИН.СВ.ВР., 1Л., ЕД.Ч., Ж.Р. = адоптирала съм
| ПР.НАКЛ., МИН.СВ.ВР., 1Л., ЕД.Ч., СР.Р. = адоптирало съм
| ПР.НАКЛ., МИН.СВ.ВР., 1Л., МН.Ч. = адоптирали сме
| ПР.НАКЛ., МИН.СВ.ВР., 2Л., ЕД.Ч., М.Р. = адоптирал си
| ПР.НАКЛ., МИН.СВ.ВР., 2Л., ЕД.Ч., Ж.Р. = адоптирала си
| ПР.НАКЛ., МИН.СВ.ВР., 2Л., ЕД.Ч., СР.Р. = адоптирало си
| ПР.НАКЛ., МИН.СВ.ВР., 2Л., МН.Ч. = адоптирали сте
| ПР.НАКЛ., МИН.СВ.ВР., 3Л., ЕД.Ч., М.Р. = адоптирал (е)
| ПР.НАКЛ., МИН.СВ.ВР., 3Л., ЕД.Ч., Ж.Р. = адоптирала (е)
| ПР.НАКЛ., МИН.СВ.ВР., 3Л., ЕД.Ч., СР.Р. = адоптирало (е)
| ПР.НАКЛ., МИН.СВ.ВР., 3Л., МН.Ч. = адоптирали (са)
| ПР.НАКЛ., МИН.НЕОПР.ВР., 1Л., ЕД.Ч., М.Р. = бил съм адоптирал
| ПР.НАКЛ., МИН.НЕОПР.ВР., 1Л., ЕД.Ч., Ж.Р. = била съм адоптирала
| ПР.НАКЛ., МИН.НЕОПР.ВР., 1Л., ЕД.Ч., СР.Р. = било съм адоптирало
| ПР.НАКЛ., МИН.НЕОПР.ВР., 1Л., МН.Ч. = били сме адоптирали
| ПР.НАКЛ., МИН.НЕОПР.ВР., 2Л., ЕД.Ч., М.Р. = бил си адоптирал
| ПР.НАКЛ., МИН.НЕОПР.ВР., 2Л., ЕД.Ч., Ж.Р. = била си адоптирала
| ПР.НАКЛ., МИН.НЕОПР.ВР., 2Л., ЕД.Ч., СР.Р. = било си адоптирало
| ПР.НАКЛ., МИН.НЕОПР.ВР., 2Л., МН.Ч. = били сте адоптирали
| ПР.НАКЛ., МИН.НЕОПР.ВР., 3Л., ЕД.Ч., М.Р. = бил (е) адоптирал
| ПР.НАКЛ., МИН.НЕОПР.ВР., 3Л., ЕД.Ч., Ж.Р. = била (е) адоптирала
| ПР.НАКЛ., МИН.НЕОПР.ВР., 3Л., ЕД.Ч., СР.Р. = било (е) адоптирало
| ПР.НАКЛ., МИН.НЕОПР.ВР., 3Л., МН.Ч. = били (са) адоптирали
| ПР.НАКЛ., БЪД.ВР., 1Л., ЕД.Ч., М.Р. = щял съм да адоптирам
| ПР.НАКЛ., БЪД.ВР., 1Л., ЕД.Ч., Ж.Р. = щяла съм да адоптирам
| ПР.НАКЛ., БЪД.ВР., 1Л., ЕД.Ч., СР.Р. = щяло съм да адоптирам
| ПР.НАКЛ., БЪД.ВР., 1Л., МН.Ч. = щели сме да адоптираме
| ПР.НАКЛ., БЪД.ВР., 2Л., ЕД.Ч., М.Р. = щял си да адоптираш
| ПР.НАКЛ., БЪД.ВР., 2Л., ЕД.Ч., Ж.Р. = щяла си да адоптираш
| ПР.НАКЛ., БЪД.ВР., 2Л., ЕД.Ч., СР.Р. = щяло си да адоптираш
| ПР.НАКЛ., БЪД.ВР., 2Л., МН.Ч. = щели сте да адоптирате
| ПР.НАКЛ., БЪД.ВР., 3Л., ЕД.Ч., М.Р. = щял (е) да адоптира
| ПР.НАКЛ., БЪД.ВР., 3Л., ЕД.Ч., Ж.Р. = щяла (е) да адоптира
| ПР.НАКЛ., БЪД.ВР., 3Л., ЕД.Ч., СР.Р. = щяло (е) да адоптира
| ПР.НАКЛ., БЪД.ВР., 3Л., МН.Ч. = щели (са) да адоптират
| ПР.НАКЛ., БЪД.ПРЕД.ВР., 1Л., ЕД.Ч., М.Р. = щял съм да съм адоптирал
| ПР.НАКЛ., БЪД.ПРЕД.ВР., 1Л., ЕД.Ч., Ж.Р. = щяла съм да съм адоптирала
| ПР.НАКЛ., БЪД.ПРЕД.ВР., 1Л., ЕД.Ч., СР.Р. = щяло съм да съм адоптирало
| ПР.НАКЛ., БЪД.ПРЕД.ВР., 1Л., МН.Ч. = щели сме да сме адоптирали
| ПР.НАКЛ., БЪД.ПРЕД.ВР., 2Л., ЕД.Ч., М.Р. = щял си да си адоптирал
| ПР.НАКЛ., БЪД.ПРЕД.ВР., 2Л., ЕД.Ч., Ж.Р. = щяла си да си адоптирала
| ПР.НАКЛ., БЪД.ПРЕД.ВР., 2Л., ЕД.Ч., СР.Р. = щяло си да си адоптирало
| ПР.НАКЛ., БЪД.ПРЕД.ВР., 2Л., МН.Ч. = щели сте да сте адоптирали
| ПР.НАКЛ., БЪД.ПРЕД.ВР., 3Л., ЕД.Ч., М.Р. = щял (е) да е адоптирал
| ПР.НАКЛ., БЪД.ПРЕД.ВР., 3Л., ЕД.Ч., Ж.Р. = щяла (е) да е адоптирала
| ПР.НАКЛ., БЪД.ПРЕД.ВР., 3Л., ЕД.Ч., СР.Р. = щяло (е) да е адоптирало
| ПР.НАКЛ., БЪД.ПРЕД.ВР., 3Л., МН.Ч. = щели (са) да са адоптирали
| УСЛОВНО НАКЛОНЕНИЕ, 1Л., ЕД.Ч., М.Р. = бих адоптирал
| УСЛОВНО НАКЛОНЕНИЕ, 1Л., ЕД.Ч., Ж.Р. = бих адоптирала
| УСЛОВНО НАКЛОНЕНИЕ, 1Л., ЕД.Ч., СР.Р. = бих адоптирало
| УСЛОВНО НАКЛОНЕНИЕ, 1Л., МН.Ч. = бихме адоптирали
| УСЛОВНО НАКЛОНЕНИЕ, 2Л., ЕД.Ч., М.Р. = би адоптирал
| УСЛОВНО НАКЛОНЕНИЕ, 2Л., ЕД.Ч., Ж.Р. = би адоптирала
| УСЛОВНО НАКЛОНЕНИЕ, 2Л., ЕД.Ч., СР.Р. = би адоптирало
| УСЛОВНО НАКЛОНЕНИЕ, 2Л., МН.Ч. = бихте адоптирали
| УСЛОВНО НАКЛОНЕНИЕ, 3Л., ЕД.Ч., М.Р. = би адоптирал
| УСЛОВНО НАКЛОНЕНИЕ, 3Л., ЕД.Ч., Ж.Р. = би адоптирала
| УСЛОВНО НАКЛОНЕНИЕ, 3Л., ЕД.Ч., СР.Р. = би адоптирало
| УСЛОВНО НАКЛОНЕНИЕ, 3Л., МН.Ч. = биха адоптирали
| ПОВЕЛИТЕЛНО НАКЛОНЕНИЕ, ЕД.Ч. = адоп·ти·рай
| ПОВЕЛИТЕЛНО НАКЛОНЕНИЕ, МН.Ч. = адоп·ти·рай·те
| МИН.СТРАД.ПРИЧ. М.Р. = адоп·ти·ран
| МИН.СТРАД.ПРИЧ. М.Р. НЕПЪЛЕН ЧЛЕН = адоп·ти·ра·ния
| МИН.СТРАД.ПРИЧ. М.Р. ПЪЛЕН ЧЛЕН = адоп·ти·ра·ни·ят
| МИН.СТРАД.ПРИЧ. Ж.Р. = адоп·ти·ра·на
| МИН.СТРАД.ПРИЧ. Ж.Р. ЧЛЕН = адоп·ти·ра·на·та
| МИН.СТРАД.ПРИЧ. СР.Р. = адоп·ти·ра·но
| МИН.СТРАД.ПРИЧ. СР.Р. ЧЛЕН = адоп·ти·ра·но·то
| МИН.СТРАД.ПРИЧ. МН.Ч. = адоп·ти·ра·ни
| МИН.СТРАД.ПРИЧ. МН.Ч. ЧЛЕН = адоп·ти·ра·ни·те
| МИН.ДЕЯТ.СВ.ПРИЧ. М.Р. = адоп·ти·рал
| МИН.ДЕЯТ.СВ.ПРИЧ. М.Р. НЕПЪЛЕН ЧЛЕН = адоп·ти·ра·лия
| МИН.ДЕЯТ.СВ.ПРИЧ. М.Р. ПЪЛЕН ЧЛЕН = адоп·ти·ра·ли·ят
| МИН.ДЕЯТ.СВ.ПРИЧ. Ж.Р. = адоп·ти·ра·ла
| МИН.ДЕЯТ.СВ.ПРИЧ. Ж.Р. ЧЛЕН = адоп·ти·ра·ла·та
| МИН.ДЕЯТ.СВ.ПРИЧ. СР.Р. = адоп·ти·ра·ло
| МИН.ДЕЯТ.СВ.ПРИЧ. СР.Р. ЧЛЕН = адоп·ти·ра·ло·то
| МИН.ДЕЯТ.СВ.ПРИЧ. МН.Ч. = адоп·ти·ра·ли
| МИН.ДЕЯТ.СВ.ПРИЧ. МН.Ч. ЧЛЕН = адоп·ти·ра·ли·те
| МИН.ДЕЯТ.НЕСВ.ПРИЧ. М.Р. = адоп·ти·рал
| МИН.ДЕЯТ.НЕСВ.ПРИЧ. М.Р. НЕПЪЛЕН ЧЛЕН = адоп·ти·ра·лия
| МИН.ДЕЯТ.НЕСВ.ПРИЧ. М.Р. ПЪЛЕН ЧЛЕН = адоп·ти·ра·ли·ят
| МИН.ДЕЯТ.НЕСВ.ПРИЧ. Ж.Р. = адоп·ти·ра·ла
| МИН.ДЕЯТ.НЕСВ.ПРИЧ. Ж.Р. ЧЛЕН = адоп·ти·ра·ла·та
| МИН.ДЕЯТ.НЕСВ.ПРИЧ. СР.Р. = адоп·ти·ра·ло
| МИН.ДЕЯТ.НЕСВ.ПРИЧ. СР.Р. ЧЛЕН = адоп·ти·ра·ло·то
| МИН.ДЕЯТ.НЕСВ.ПРИЧ. МН.Ч. = адоп·ти·ра·ли
| МИН.ДЕЯТ.НЕСВ.ПРИЧ. МН.Ч. ЧЛЕН = адоп·ти·ра·ли·те
| СЕГ.ДЕЯТ.ПРИЧ. М.Р. = адоп·ти·ращ
| СЕГ.ДЕЯТ.ПРИЧ. М.Р. НЕПЪЛЕН ЧЛЕН = адоп·ти·ра·щия
| СЕГ.ДЕЯТ.ПРИЧ. М.Р. ПЪЛЕН ЧЛЕН = адоп·ти·ра·щи·ят
| СЕГ.ДЕЯТ.ПРИЧ. Ж.Р. = адоп·ти·ра·ща
| СЕГ.ДЕЯТ.ПРИЧ. Ж.Р. ЧЛЕН = адоп·ти·ра·ща·та
| СЕГ.ДЕЯТ.ПРИЧ. СР.Р. = адоп·ти·ра·що
| СЕГ.ДЕЯТ.ПРИЧ. СР.Р. ЧЛЕН = адоп·ти·ра·що·то
| СЕГ.ДЕЯТ.ПРИЧ. МН.Ч. = адоп·ти·ра·щи
| СЕГ.ДЕЯТ.ПРИЧ. МН.Ч. ЧЛЕН = адоп·ти·ра·щи·те
| ДЕЕПРИЧАСТИЕ = адоп·ти·рай·ки
| СКРИТИ ПРЕПРАТКИ = 
[[адоптирам]],
[[адоптираш]],
[[адоптира]],
[[адоптираме]],
[[адоптирате]],
[[адоптират]],
[[адоптирах]],
[[адоптирахме]],
[[адоптирахте]],
[[адоптираха]],
[[адоптираше]],
[[адоптирай]],
[[адоптирайте]],
[[адоптирал]],
[[адоптиралия]],
[[адоптиралият]],
[[адоптирала]],
[[адоптиралата]],
[[адоптирало]],
[[адоптиралото]],
[[адоптирали]],
[[адоптиралите]],
[[адоптиран]],
[[адоптирания]],
[[адоптираният]],
[[адоптирана]],
[[адоптираната]],
[[адоптирано]],
[[адоптираното]],
[[адоптирани]],
[[адоптираните]],
[[адоптиращ]],
[[адоптиращия]],
[[адоптиращият]],
[[адоптираща]],
[[адоптиращата]],
[[адоптиращо]],
[[адоптиращото]],
[[адоптиращи]],
[[адоптиращите]],
[[адоптирайки]],
[[адоптирал съм]],
[[адоптирала съм]],
[[адоптирало съм]],
[[адоптирали сме]],
[[адоптирал си]],
[[адоптирала си]],
[[адоптирало си]],
[[адоптирали сте]],
[[адоптирал е]],
[[адоптирала е]],
[[адоптирало е]],
[[адоптирали са]],
[[бях адоптирал]],
[[бях адоптирала]],
[[бях адоптирало]],
[[бяхме адоптирали]],
[[беше адоптирал]],
[[беше адоптирала]],
[[беше адоптирало]],
[[бяхте адоптирали]],
[[бяха адоптирали]],
[[ще адоптирам]],
[[ще адоптираме]],
[[ще адоптираш]],
[[ще адоптирате]],
[[ще адоптира]],
[[ще адоптират]],
[[ще съм адоптирал]],
[[ще съм адоптирала]],
[[ще съм адоптирало]],
[[ще сме адоптирали]],
[[ще си адоптирал]],
[[ще си адоптирала]],
[[ще си адоптирало]],
[[ще сте адоптирали]],
[[ще е адоптирал]],
[[ще е адоптирала]],
[[ще е адоптирало]],
[[ще са адоптирали]],
[[щях да адоптирам]],
[[щяхме да адоптираме]],
[[щеше да адоптираш]],
[[щяхте да адоптирате]],
[[щеше да адоптира]],
[[щяха да адоптират]],
[[щях да съм адоптирал]],
[[щях да съм адоптирала]],
[[щях да съм адоптирало]],
[[щяхме да сме адоптирали]],
[[щеше да си адоптирал]],
[[щеше да си адоптирала]],
[[щеше да си адоптирало]],
[[щяхте да сте адоптирали]],
[[щеше да е адоптирал]],
[[щеше да е адоптирала]],
[[щеше да е адоптирало]],
[[щяха да са адоптирали]],
[[бил съм адоптирал]],
[[била съм адоптирала]],
[[било съм адоптирало]],
[[били сме адоптирали]],
[[бил си адоптирал]],
[[била си адоптирала]],
[[било си адоптирало]],
[[били сте адоптирали]],
[[бил е адоптирал]],
[[била е адоптирала]],
[[било е адоптирало]],
[[били са адоптирали]],
[[щял съм да адоптирам]],
[[щяла съм да адоптирам]],
[[щяло съм да адоптирам]],
[[щели сме да адоптираме]],
[[щял си да адоптираш]],
[[щяла си да адоптираш]],
[[щяло си да адоптираш]],
[[щели сте да адоптирате]],
[[щял да адоптира]],
[[щяла да адоптира]],
[[щяло да адоптира]],
[[щели да адоптират]],
[[щял е да адоптира]],
[[щяла е да адоптира]],
[[щяло е да адоптира]],
[[щели са да адоптират]],
[[щял съм да съм адоптирал]],
[[щяла съм да съм адоптирала]],
[[щяло съм да съм адоптирало]],
[[щели сме да сме адоптирали]],
[[щял си да си адоптирал]],
[[щяла си да си адоптирала]],
[[щяло си да си адоптирало]],
[[щели сте да сте адоптирали]],
[[щял да е адоптирал]],
[[щяла да е адоптирала]],
[[щяло да е адоптирало]],
[[щели да са адоптирали]],
[[щял е да е адоптирал]],
[[щяла е да е адоптирала]],
[[щяло е да е адоптирало]],
[[щели са да са адоптирали]],
[[бих адоптирал]],
[[бих адоптирала]],
[[бих адоптирало]],
[[бихме адоптирали]],
[[би адоптирал]],
[[би адоптирала]],
[[би адоптирало]],
[[бихте адоптирали]],
[[биха адоптирали]],
}}</text>
      <sha1>lw4vsabbt0eo3ggz5h0ovfny209s9fx</sha1>
    </revision>
  </page>
  <page>
    <title>Шаблон:Словоформи/адресирам</title>
    <ns>10</ns>
    <id>486242</id>
    <revision>
      <id>518224</id>
      <timestamp>2005-05-09T04:31:25Z</timestamp>
      <contributor>
        <username>Bgbot</username>
        <id>83</id>
      </contributor>
      <comment>Борислав: Шаблон със словоформи</comment>
      <model>wikitext</model>
      <format>text/x-wiki</format>
      <text bytes="21386" xml:space="preserve">{{Шаблон:Словоформи/Глагол|
  ОСНОВНА ФОРМА = адресирам
| СЕГ.ВР., 1Л., ЕД.Ч. = ад·ре·си·рам
| СЕГ.ВР., 1Л., МН.Ч. = ад·ре·си·ра·ме
| СЕГ.ВР., 2Л., ЕД.Ч. = ад·ре·си·раш
| СЕГ.ВР., 2Л., МН.Ч. = ад·ре·си·ра·те
| СЕГ.ВР., 3Л., ЕД.Ч. = ад·ре·си·ра
| СЕГ.ВР., 3Л., МН.Ч. = ад·ре·си·рат
| МИН.СВ.ВР., 1Л., ЕД.Ч. = ад·ре·си·рах
| МИН.СВ.ВР., 1Л., МН.Ч. = ад·ре·си·рах·ме
| МИН.СВ.ВР., 2Л., ЕД.Ч. = ад·ре·си·ра
| МИН.СВ.ВР., 2Л., МН.Ч. = ад·ре·си·рах·те
| МИН.СВ.ВР., 3Л., ЕД.Ч. = ад·ре·си·ра
| МИН.СВ.ВР., 3Л., МН.Ч. = ад·ре·си·ра·ха
| МИН.НЕСВ.ВР., 1Л., ЕД.Ч. = ад·ре·си·рах
| МИН.НЕСВ.ВР., 1Л., МН.Ч. = ад·ре·си·рах·ме
| МИН.НЕСВ.ВР., 2Л., ЕД.Ч. = ад·ре·си·ра·ше
| МИН.НЕСВ.ВР., 2Л., МН.Ч. = ад·ре·си·рах·те
| МИН.НЕСВ.ВР., 3Л., ЕД.Ч. = ад·ре·си·ра·ше
| МИН.НЕСВ.ВР., 3Л., МН.Ч. = ад·ре·си·ра·ха
| МИН.НЕОПР.ВР., 1Л., ЕД.Ч., М.Р. = адресирал съм
| МИН.НЕОПР.ВР., 1Л., ЕД.Ч., Ж.Р. = адресирала съм
| МИН.НЕОПР.ВР., 1Л., ЕД.Ч., СР.Р. = адресирало съм
| МИН.НЕОПР.ВР., 1Л., МН.Ч. = адресирали сме
| МИН.НЕОПР.ВР., 2Л., ЕД.Ч., М.Р. = адресирал си
| МИН.НЕОПР.ВР., 2Л., ЕД.Ч., Ж.Р. = адресирала си
| МИН.НЕОПР.ВР., 2Л., ЕД.Ч., СР.Р. = адресирало си
| МИН.НЕОПР.ВР., 2Л., МН.Ч. = адресирали сте
| МИН.НЕОПР.ВР., 3Л., ЕД.Ч., М.Р. = адресирал е
| МИН.НЕОПР.ВР., 3Л., ЕД.Ч., Ж.Р. = адресирала е
| МИН.НЕОПР.ВР., 3Л., ЕД.Ч., СР.Р. = адресирало е
| МИН.НЕОПР.ВР., 3Л., МН.Ч. = адресирали са
| МИН.ПРЕД.ВР., 1Л., ЕД.Ч., М.Р. = бях адресирал
| МИН.ПРЕД.ВР., 1Л., ЕД.Ч., Ж.Р. = бях адресирала
| МИН.ПРЕД.ВР., 1Л., ЕД.Ч., СР.Р. = бях адресирало
| МИН.ПРЕД.ВР., 1Л., МН.Ч. = бяхме адресирали
| МИН.ПРЕД.ВР., 2Л., ЕД.Ч., М.Р. = беше адресирал
| МИН.ПРЕД.ВР., 2Л., ЕД.Ч., Ж.Р. = беше адресирала
| МИН.ПРЕД.ВР., 2Л., ЕД.Ч., СР.Р. = беше адресирало
| МИН.ПРЕД.ВР., 2Л., МН.Ч. = бяхте адресирали
| МИН.ПРЕД.ВР., 3Л., ЕД.Ч., М.Р. = беше адресирал
| МИН.ПРЕД.ВР., 3Л., ЕД.Ч., Ж.Р. = беше адресирала
| МИН.ПРЕД.ВР., 3Л., ЕД.Ч., СР.Р. = беше адресирало
| МИН.ПРЕД.ВР., 3Л., МН.Ч. = бяха адресирали
| БЪД.ВР., 1Л., ЕД.Ч. = ще адресирам
| БЪД.ВР., 1Л., МН.Ч. = ще адресираме
| БЪД.ВР., 2Л., ЕД.Ч. = ще адресираш
| БЪД.ВР., 2Л., МН.Ч. = ще адресирате
| БЪД.ВР., 3Л., ЕД.Ч. = ще адресира
| БЪД.ВР., 3Л., МН.Ч. = ще адресират
| БЪД.ПРЕД.ВР., 1Л., ЕД.Ч., М.Р. = ще съм адресирал
| БЪД.ПРЕД.ВР., 1Л., ЕД.Ч., Ж.Р. = ще съм адресирала
| БЪД.ПРЕД.ВР., 1Л., ЕД.Ч., СР.Р. = ще съм адресирало
| БЪД.ПРЕД.ВР., 1Л., МН.Ч. = ще сме адресирали
| БЪД.ПРЕД.ВР., 2Л., ЕД.Ч., М.Р. = ще си адресирал
| БЪД.ПРЕД.ВР., 2Л., ЕД.Ч., Ж.Р. = ще си адресирала
| БЪД.ПРЕД.ВР., 2Л., ЕД.Ч., СР.Р. = ще си адресирало
| БЪД.ПРЕД.ВР., 2Л., МН.Ч. = ще сте адресирали
| БЪД.ПРЕД.ВР., 3Л., ЕД.Ч., М.Р. = ще е адресирал
| БЪД.ПРЕД.ВР., 3Л., ЕД.Ч., Ж.Р. = ще е адресирала
| БЪД.ПРЕД.ВР., 3Л., ЕД.Ч., СР.Р. = ще е адресирало
| БЪД.ПРЕД.ВР., 3Л., МН.Ч. = ще са адресирали
| БЪД.ВР. В МИН., 1Л., ЕД.Ч. = щях да адресирам
| БЪД.ВР. В МИН., 1Л., МН.Ч. = щяхме да адресираме
| БЪД.ВР. В МИН., 2Л., ЕД.Ч. = щеше да адресираш
| БЪД.ВР. В МИН., 2Л., МН.Ч. = щяхте да адресирате
| БЪД.ВР. В МИН., 3Л., ЕД.Ч. = щеше да адресира
| БЪД.ВР. В МИН., 3Л., МН.Ч. = щяха да адресират
| БЪД.ПРЕД.ВР. В МИН., 1Л., ЕД.Ч., М.Р. = щях да съм адресирал
| БЪД.ПРЕД.ВР. В МИН., 1Л., ЕД.Ч., Ж.Р. = щях да съм адресирала
| БЪД.ПРЕД.ВР. В МИН., 1Л., ЕД.Ч., СР.Р. = щях да съм адресирало
| БЪД.ПРЕД.ВР. В МИН., 1Л., МН.Ч. = щяхме да сме адресирали
| БЪД.ПРЕД.ВР. В МИН., 2Л., ЕД.Ч., М.Р. = щеше да си адресирал
| БЪД.ПРЕД.ВР. В МИН., 2Л., ЕД.Ч., Ж.Р. = щеше да си адресирала
| БЪД.ПРЕД.ВР. В МИН., 2Л., ЕД.Ч., СР.Р. = щеше да си адресирало
| БЪД.ПРЕД.ВР. В МИН., 2Л., МН.Ч. = щяхте да сте адресирали
| БЪД.ПРЕД.ВР. В МИН., 3Л., ЕД.Ч., М.Р. = щеше да е адресирал
| БЪД.ПРЕД.ВР. В МИН., 3Л., ЕД.Ч., Ж.Р. = щеше да е адресирала
| БЪД.ПРЕД.ВР. В МИН., 3Л., ЕД.Ч., СР.Р. = щеше да е адресирало
| БЪД.ПРЕД.ВР. В МИН., 3Л., МН.Ч. = щяха да са адресирали
| ПР.НАКЛ., СЕГ.ВР., 1Л., ЕД.Ч., М.Р. = адресирал съм
| ПР.НАКЛ., СЕГ.ВР., 1Л., ЕД.Ч., Ж.Р. = адресирала съм
| ПР.НАКЛ., СЕГ.ВР., 1Л., ЕД.Ч., СР.Р. = адресирало съм
| ПР.НАКЛ., СЕГ.ВР., 1Л., МН.Ч. = адресирали сме
| ПР.НАКЛ., СЕГ.ВР., 2Л., ЕД.Ч., М.Р. = адресирал си
| ПР.НАКЛ., СЕГ.ВР., 2Л., ЕД.Ч., Ж.Р. = адресирала си
| ПР.НАКЛ., СЕГ.ВР., 2Л., ЕД.Ч., СР.Р. = адресирало си
| ПР.НАКЛ., СЕГ.ВР., 2Л., МН.Ч. = адресирали сте
| ПР.НАКЛ., СЕГ.ВР., 3Л., ЕД.Ч., М.Р. = адресирал (е)
| ПР.НАКЛ., СЕГ.ВР., 3Л., ЕД.Ч., Ж.Р. = адресирала (е)
| ПР.НАКЛ., СЕГ.ВР., 3Л., ЕД.Ч., СР.Р. = адресирало (е)
| ПР.НАКЛ., СЕГ.ВР., 3Л., МН.Ч. = адресирали (са)
| ПР.НАКЛ., МИН.СВ.ВР., 1Л., ЕД.Ч., М.Р. = адресирал съм
| ПР.НАКЛ., МИН.СВ.ВР., 1Л., ЕД.Ч., Ж.Р. = адресирала съм
| ПР.НАКЛ., МИН.СВ.ВР., 1Л., ЕД.Ч., СР.Р. = адресирало съм
| ПР.НАКЛ., МИН.СВ.ВР., 1Л., МН.Ч. = адресирали сме
| ПР.НАКЛ., МИН.СВ.ВР., 2Л., ЕД.Ч., М.Р. = адресирал си
| ПР.НАКЛ., МИН.СВ.ВР., 2Л., ЕД.Ч., Ж.Р. = адресирала си
| ПР.НАКЛ., МИН.СВ.ВР., 2Л., ЕД.Ч., СР.Р. = адресирало си
| ПР.НАКЛ., МИН.СВ.ВР., 2Л., МН.Ч. = адресирали сте
| ПР.НАКЛ., МИН.СВ.ВР., 3Л., ЕД.Ч., М.Р. = адресирал (е)
| ПР.НАКЛ., МИН.СВ.ВР., 3Л., ЕД.Ч., Ж.Р. = адресирала (е)
| ПР.НАКЛ., МИН.СВ.ВР., 3Л., ЕД.Ч., СР.Р. = адресирало (е)
| ПР.НАКЛ., МИН.СВ.ВР., 3Л., МН.Ч. = адресирали (са)
| ПР.НАКЛ., МИН.НЕОПР.ВР., 1Л., ЕД.Ч., М.Р. = бил съм адресирал
| ПР.НАКЛ., МИН.НЕОПР.ВР., 1Л., ЕД.Ч., Ж.Р. = била съм адресирала
| ПР.НАКЛ., МИН.НЕОПР.ВР., 1Л., ЕД.Ч., СР.Р. = било съм адресирало
| ПР.НАКЛ., МИН.НЕОПР.ВР., 1Л., МН.Ч. = били сме адресирали
| ПР.НАКЛ., МИН.НЕОПР.ВР., 2Л., ЕД.Ч., М.Р. = бил си адресирал
| ПР.НАКЛ., МИН.НЕОПР.ВР., 2Л., ЕД.Ч., Ж.Р. = била си адресирала
| ПР.НАКЛ., МИН.НЕОПР.ВР., 2Л., ЕД.Ч., СР.Р. = било си адресирало
| ПР.НАКЛ., МИН.НЕОПР.ВР., 2Л., МН.Ч. = били сте адресирали
| ПР.НАКЛ., МИН.НЕОПР.ВР., 3Л., ЕД.Ч., М.Р. = бил (е) адресирал
| ПР.НАКЛ., МИН.НЕОПР.ВР., 3Л., ЕД.Ч., Ж.Р. = била (е) адресирала
| ПР.НАКЛ., МИН.НЕОПР.ВР., 3Л., ЕД.Ч., СР.Р. = било (е) адресирало
| ПР.НАКЛ., МИН.НЕОПР.ВР., 3Л., МН.Ч. = били (са) адресирали
| ПР.НАКЛ., БЪД.ВР., 1Л., ЕД.Ч., М.Р. = щял съм да адресирам
| ПР.НАКЛ., БЪД.ВР., 1Л., ЕД.Ч., Ж.Р. = щяла съм да адресирам
| ПР.НАКЛ., БЪД.ВР., 1Л., ЕД.Ч., СР.Р. = щяло съм да адресирам
| ПР.НАКЛ., БЪД.ВР., 1Л., МН.Ч. = щели сме да адресираме
| ПР.НАКЛ., БЪД.ВР., 2Л., ЕД.Ч., М.Р. = щял си да адресираш
| ПР.НАКЛ., БЪД.ВР., 2Л., ЕД.Ч., Ж.Р. = щяла си да адресираш
| ПР.НАКЛ., БЪД.ВР., 2Л., ЕД.Ч., СР.Р. = щяло си да адресираш
| ПР.НАКЛ., БЪД.ВР., 2Л., МН.Ч. = щели сте да адресирате
| ПР.НАКЛ., БЪД.ВР., 3Л., ЕД.Ч., М.Р. = щял (е) да адресира
| ПР.НАКЛ., БЪД.ВР., 3Л., ЕД.Ч., Ж.Р. = щяла (е) да адресира
| ПР.НАКЛ., БЪД.ВР., 3Л., ЕД.Ч., СР.Р. = щяло (е) да адресира
| ПР.НАКЛ., БЪД.ВР., 3Л., МН.Ч. = щели (са) да адресират
| ПР.НАКЛ., БЪД.ПРЕД.ВР., 1Л., ЕД.Ч., М.Р. = щял съм да съм адресирал
| ПР.НАКЛ., БЪД.ПРЕД.ВР., 1Л., ЕД.Ч., Ж.Р. = щяла съм да съм адресирала
| ПР.НАКЛ., БЪД.ПРЕД.ВР., 1Л., ЕД.Ч., СР.Р. = щяло съм да съм адресирало
| ПР.НАКЛ., БЪД.ПРЕД.ВР., 1Л., МН.Ч. = щели сме да сме адресирали
| ПР.НАКЛ., БЪД.ПРЕД.ВР., 2Л., ЕД.Ч., М.Р. = щял си да си адресирал
| ПР.НАКЛ., БЪД.ПРЕД.ВР., 2Л., ЕД.Ч., Ж.Р. = щяла си да си адресирала
| ПР.НАКЛ., БЪД.ПРЕД.ВР., 2Л., ЕД.Ч., СР.Р. = щяло си да си адресирало
| ПР.НАКЛ., БЪД.ПРЕД.ВР., 2Л., МН.Ч. = щели сте да сте адресирали
| ПР.НАКЛ., БЪД.ПРЕД.ВР., 3Л., ЕД.Ч., М.Р. = щял (е) да е адресирал
| ПР.НАКЛ., БЪД.ПРЕД.ВР., 3Л., ЕД.Ч., Ж.Р. = щяла (е) да е адресирала
| ПР.НАКЛ., БЪД.ПРЕД.ВР., 3Л., ЕД.Ч., СР.Р. = щяло (е) да е адресирало
| ПР.НАКЛ., БЪД.ПРЕД.ВР., 3Л., МН.Ч. = щели (са) да са адресирали
| УСЛОВНО НАКЛОНЕНИЕ, 1Л., ЕД.Ч., М.Р. = бих адресирал
| УСЛОВНО НАКЛОНЕНИЕ, 1Л., ЕД.Ч., Ж.Р. = бих адресирала
| УСЛОВНО НАКЛОНЕНИЕ, 1Л., ЕД.Ч., СР.Р. = бих адресирало
| УСЛОВНО НАКЛОНЕНИЕ, 1Л., МН.Ч. = бихме адресирали
| УСЛОВНО НАКЛОНЕНИЕ, 2Л., ЕД.Ч., М.Р. = би адресирал
| УСЛОВНО НАКЛОНЕНИЕ, 2Л., ЕД.Ч., Ж.Р. = би адресирала
| УСЛОВНО НАКЛОНЕНИЕ, 2Л., ЕД.Ч., СР.Р. = би адресирало
| УСЛОВНО НАКЛОНЕНИЕ, 2Л., МН.Ч. = бихте адресирали
| УСЛОВНО НАКЛОНЕНИЕ, 3Л., ЕД.Ч., М.Р. = би адресирал
| УСЛОВНО НАКЛОНЕНИЕ, 3Л., ЕД.Ч., Ж.Р. = би адресирала
| УСЛОВНО НАКЛОНЕНИЕ, 3Л., ЕД.Ч., СР.Р. = би адресирало
| УСЛОВНО НАКЛОНЕНИЕ, 3Л., МН.Ч. = биха адресирали
| ПОВЕЛИТЕЛНО НАКЛОНЕНИЕ, ЕД.Ч. = ад·ре·си·рай
| ПОВЕЛИТЕЛНО НАКЛОНЕНИЕ, МН.Ч. = ад·ре·си·рай·те
| МИН.СТРАД.ПРИЧ. М.Р. = ад·ре·си·ран
| МИН.СТРАД.ПРИЧ. М.Р. НЕПЪЛЕН ЧЛЕН = ад·ре·си·ра·ния
| МИН.СТРАД.ПРИЧ. М.Р. ПЪЛЕН ЧЛЕН = ад·ре·си·ра·ни·ят
| МИН.СТРАД.ПРИЧ. Ж.Р. = ад·ре·си·ра·на
| МИН.СТРАД.ПРИЧ. Ж.Р. ЧЛЕН = ад·ре·си·ра·на·та
| МИН.СТРАД.ПРИЧ. СР.Р. = ад·ре·си·ра·но
| МИН.СТРАД.ПРИЧ. СР.Р. ЧЛЕН = ад·ре·си·ра·но·то
| МИН.СТРАД.ПРИЧ. МН.Ч. = ад·ре·си·ра·ни
| МИН.СТРАД.ПРИЧ. МН.Ч. ЧЛЕН = ад·ре·си·ра·ни·те
| МИН.ДЕЯТ.СВ.ПРИЧ. М.Р. = ад·ре·си·рал
| МИН.ДЕЯТ.СВ.ПРИЧ. М.Р. НЕПЪЛЕН ЧЛЕН = ад·ре·си·ра·лия
| МИН.ДЕЯТ.СВ.ПРИЧ. М.Р. ПЪЛЕН ЧЛЕН = ад·ре·си·ра·ли·ят
| МИН.ДЕЯТ.СВ.ПРИЧ. Ж.Р. = ад·ре·си·ра·ла
| МИН.ДЕЯТ.СВ.ПРИЧ. Ж.Р. ЧЛЕН = ад·ре·си·ра·ла·та
| МИН.ДЕЯТ.СВ.ПРИЧ. СР.Р. = ад·ре·си·ра·ло
| МИН.ДЕЯТ.СВ.ПРИЧ. СР.Р. ЧЛЕН = ад·ре·си·ра·ло·то
| МИН.ДЕЯТ.СВ.ПРИЧ. МН.Ч. = ад·ре·си·ра·ли
| МИН.ДЕЯТ.СВ.ПРИЧ. МН.Ч. ЧЛЕН = ад·ре·си·ра·ли·те
| МИН.ДЕЯТ.НЕСВ.ПРИЧ. М.Р. = ад·ре·си·рал
| МИН.ДЕЯТ.НЕСВ.ПРИЧ. М.Р. НЕПЪЛЕН ЧЛЕН = ад·ре·си·ра·лия
| МИН.ДЕЯТ.НЕСВ.ПРИЧ. М.Р. ПЪЛЕН ЧЛЕН = ад·ре·си·ра·ли·ят
| МИН.ДЕЯТ.НЕСВ.ПРИЧ. Ж.Р. = ад·ре·си·ра·ла
| МИН.ДЕЯТ.НЕСВ.ПРИЧ. Ж.Р. ЧЛЕН = ад·ре·си·ра·ла·та
| МИН.ДЕЯТ.НЕСВ.ПРИЧ. СР.Р. = ад·ре·си·ра·ло
| МИН.ДЕЯТ.НЕСВ.ПРИЧ. СР.Р. ЧЛЕН = ад·ре·си·ра·ло·то
| МИН.ДЕЯТ.НЕСВ.ПРИЧ. МН.Ч. = ад·ре·си·ра·ли
| МИН.ДЕЯТ.НЕСВ.ПРИЧ. МН.Ч. ЧЛЕН = ад·ре·си·ра·ли·те
| СЕГ.ДЕЯТ.ПРИЧ. М.Р. = ад·ре·си·ращ
| СЕГ.ДЕЯТ.ПРИЧ. М.Р. НЕПЪЛЕН ЧЛЕН = ад·ре·си·ра·щия
| СЕГ.ДЕЯТ.ПРИЧ. М.Р. ПЪЛЕН ЧЛЕН = ад·ре·си·ра·щи·ят
| СЕГ.ДЕЯТ.ПРИЧ. Ж.Р. = ад·ре·си·ра·ща
| СЕГ.ДЕЯТ.ПРИЧ. Ж.Р. ЧЛЕН = ад·ре·си·ра·ща·та
| СЕГ.ДЕЯТ.ПРИЧ. СР.Р. = ад·ре·си·ра·що
| СЕГ.ДЕЯТ.ПРИЧ. СР.Р. ЧЛЕН = ад·ре·си·ра·що·то
| СЕГ.ДЕЯТ.ПРИЧ. МН.Ч. = ад·ре·си·ра·щи
| СЕГ.ДЕЯТ.ПРИЧ. МН.Ч. ЧЛЕН = ад·ре·си·ра·щи·те
| ДЕЕПРИЧАСТИЕ = ад·ре·си·рай·ки
| СКРИТИ ПРЕПРАТКИ = 
[[адресирам]],
[[адресираш]],
[[адресира]],
[[адресираме]],
[[адресирате]],
[[адресират]],
[[адресирах]],
[[адресирахме]],
[[адресирахте]],
[[адресираха]],
[[адресираше]],
[[адресирай]],
[[адресирайте]],
[[адресирал]],
[[адресиралия]],
[[адресиралият]],
[[адресирала]],
[[адресиралата]],
[[адресирало]],
[[адресиралото]],
[[адресирали]],
[[адресиралите]],
[[адресиран]],
[[адресирания]],
[[адресираният]],
[[адресирана]],
[[адресираната]],
[[адресирано]],
[[адресираното]],
[[адресирани]],
[[адресираните]],
[[адресиращ]],
[[адресиращия]],
[[адресиращият]],
[[адресираща]],
[[адресиращата]],
[[адресиращо]],
[[адресиращото]],
[[адресиращи]],
[[адресиращите]],
[[адресирайки]],
[[адресирал съм]],
[[адресирала съм]],
[[адресирало съм]],
[[адресирали сме]],
[[адресирал си]],
[[адресирала си]],
[[адресирало си]],
[[адресирали сте]],
[[адресирал е]],
[[адресирала е]],
[[адресирало е]],
[[адресирали са]],
[[бях адресирал]],
[[бях адресирала]],
[[бях адресирало]],
[[бяхме адресирали]],
[[беше адресирал]],
[[беше адресирала]],
[[беше адресирало]],
[[бяхте адресирали]],
[[бяха адресирали]],
[[ще адресирам]],
[[ще адресираме]],
[[ще адресираш]],
[[ще адресирате]],
[[ще адресира]],
[[ще адресират]],
[[ще съм адресирал]],
[[ще съм адресирала]],
[[ще съм адресирало]],
[[ще сме адресирали]],
[[ще си адресирал]],
[[ще си адресирала]],
[[ще си адресирало]],
[[ще сте адресирали]],
[[ще е адресирал]],
[[ще е адресирала]],
[[ще е адресирало]],
[[ще са адресирали]],
[[щях да адресирам]],
[[щяхме да адресираме]],
[[щеше да адресираш]],
[[щяхте да адресирате]],
[[щеше да адресира]],
[[щяха да адресират]],
[[щях да съм адресирал]],
[[щях да съм адресирала]],
[[щях да съм адресирало]],
[[щяхме да сме адресирали]],
[[щеше да си адресирал]],
[[щеше да си адресирала]],
[[щеше да си адресирало]],
[[щяхте да сте адресирали]],
[[щеше да е адресирал]],
[[щеше да е адресирала]],
[[щеше да е адресирало]],
[[щяха да са адресирали]],
[[бил съм адресирал]],
[[била съм адресирала]],
[[било съм адресирало]],
[[били сме адресирали]],
[[бил си адресирал]],
[[била си адресирала]],
[[било си адресирало]],
[[били сте адресирали]],
[[бил е адресирал]],
[[била е адресирала]],
[[било е адресирало]],
[[били са адресирали]],
[[щял съм да адресирам]],
[[щяла съм да адресирам]],
[[щяло съм да адресирам]],
[[щели сме да адресираме]],
[[щял си да адресираш]],
[[щяла си да адресираш]],
[[щяло си да адресираш]],
[[щели сте да адресирате]],
[[щял да адресира]],
[[щяла да адресира]],
[[щяло да адресира]],
[[щели да адресират]],
[[щял е да адресира]],
[[щяла е да адресира]],
[[щяло е да адресира]],
[[щели са да адресират]],
[[щял съм да съм адресирал]],
[[щяла съм да съм адресирала]],
[[щяло съм да съм адресирало]],
[[щели сме да сме адресирали]],
[[щял си да си адресирал]],
[[щяла си да си адресирала]],
[[щяло си да си адресирало]],
[[щели сте да сте адресирали]],
[[щял да е адресирал]],
[[щяла да е адресирала]],
[[щяло да е адресирало]],
[[щели да са адресирали]],
[[щял е да е адресирал]],
[[щяла е да е адресирала]],
[[щяло е да е адресирало]],
[[щели са да са адресирали]],
[[бих адресирал]],
[[бих адресирала]],
[[бих адресирало]],
[[бихме адресирали]],
[[би адресирал]],
[[би адресирала]],
[[би адресирало]],
[[бихте адресирали]],
[[биха адресирали]],
}}</text>
      <sha1>51vlvyyctsmiovt8lhhpgcwv0miekc4</sha1>
    </revision>
  </page>
  <page>
    <title>Шаблон:Словоформи/адсорбирам</title>
    <ns>10</ns>
    <id>486252</id>
    <revision>
      <id>518234</id>
      <timestamp>2005-05-09T04:31:41Z</timestamp>
      <contributor>
        <username>Bgbot</username>
        <id>83</id>
      </contributor>
      <comment>Борислав: Шаблон със словоформи</comment>
      <model>wikitext</model>
      <format>text/x-wiki</format>
      <text bytes="22068" xml:space="preserve">{{Шаблон:Словоформи/Глагол|
  ОСНОВНА ФОРМА = адсорбирам
| СЕГ.ВР., 1Л., ЕД.Ч. = ад·сор·би·рам
| СЕГ.ВР., 1Л., МН.Ч. = ад·сор·би·ра·ме
| СЕГ.ВР., 2Л., ЕД.Ч. = ад·сор·би·раш
| СЕГ.ВР., 2Л., МН.Ч. = ад·сор·би·ра·те
| СЕГ.ВР., 3Л., ЕД.Ч. = ад·сор·би·ра
| СЕГ.ВР., 3Л., МН.Ч. = ад·сор·би·рат
| МИН.СВ.ВР., 1Л., ЕД.Ч. = ад·сор·би·рах
| МИН.СВ.ВР., 1Л., МН.Ч. = ад·сор·би·рах·ме
| МИН.СВ.ВР., 2Л., ЕД.Ч. = ад·сор·би·ра
| МИН.СВ.ВР., 2Л., МН.Ч. = ад·сор·би·рах·те
| МИН.СВ.ВР., 3Л., ЕД.Ч. = ад·сор·би·ра
| МИН.СВ.ВР., 3Л., МН.Ч. = ад·сор·би·ра·ха
| МИН.НЕСВ.ВР., 1Л., ЕД.Ч. = ад·сор·би·рах
| МИН.НЕСВ.ВР., 1Л., МН.Ч. = ад·сор·би·рах·ме
| МИН.НЕСВ.ВР., 2Л., ЕД.Ч. = ад·сор·би·ра·ше
| МИН.НЕСВ.ВР., 2Л., МН.Ч. = ад·сор·би·рах·те
| МИН.НЕСВ.ВР., 3Л., ЕД.Ч. = ад·сор·би·ра·ше
| МИН.НЕСВ.ВР., 3Л., МН.Ч. = ад·сор·би·ра·ха
| МИН.НЕОПР.ВР., 1Л., ЕД.Ч., М.Р. = адсорбирал съм
| МИН.НЕОПР.ВР., 1Л., ЕД.Ч., Ж.Р. = адсорбирала съм
| МИН.НЕОПР.ВР., 1Л., ЕД.Ч., СР.Р. = адсорбирало съм
| МИН.НЕОПР.ВР., 1Л., МН.Ч. = адсорбирали сме
| МИН.НЕОПР.ВР., 2Л., ЕД.Ч., М.Р. = адсорбирал си
| МИН.НЕОПР.ВР., 2Л., ЕД.Ч., Ж.Р. = адсорбирала си
| МИН.НЕОПР.ВР., 2Л., ЕД.Ч., СР.Р. = адсорбирало си
| МИН.НЕОПР.ВР., 2Л., МН.Ч. = адсорбирали сте
| МИН.НЕОПР.ВР., 3Л., ЕД.Ч., М.Р. = адсорбирал е
| МИН.НЕОПР.ВР., 3Л., ЕД.Ч., Ж.Р. = адсорбирала е
| МИН.НЕОПР.ВР., 3Л., ЕД.Ч., СР.Р. = адсорбирало е
| МИН.НЕОПР.ВР., 3Л., МН.Ч. = адсорбирали са
| МИН.ПРЕД.ВР., 1Л., ЕД.Ч., М.Р. = бях адсорбирал
| МИН.ПРЕД.ВР., 1Л., ЕД.Ч., Ж.Р. = бях адсорбирала
| МИН.ПРЕД.ВР., 1Л., ЕД.Ч., СР.Р. = бях адсорбирало
| МИН.ПРЕД.ВР., 1Л., МН.Ч. = бяхме адсорбирали
| МИН.ПРЕД.ВР., 2Л., ЕД.Ч., М.Р. = беше адсорбирал
| МИН.ПРЕД.ВР., 2Л., ЕД.Ч., Ж.Р. = беше адсорбирала
| МИН.ПРЕД.ВР., 2Л., ЕД.Ч., СР.Р. = беше адсорбирало
| МИН.ПРЕД.ВР., 2Л., МН.Ч. = бяхте адсорбирали
| МИН.ПРЕД.ВР., 3Л., ЕД.Ч., М.Р. = беше адсорбирал
| МИН.ПРЕД.ВР., 3Л., ЕД.Ч., Ж.Р. = беше адсорбирала
| МИН.ПРЕД.ВР., 3Л., ЕД.Ч., СР.Р. = беше адсорбирало
| МИН.ПРЕД.ВР., 3Л., МН.Ч. = бяха адсорбирали
| БЪД.ВР., 1Л., ЕД.Ч. = ще адсорбирам
| БЪД.ВР., 1Л., МН.Ч. = ще адсорбираме
| БЪД.ВР., 2Л., ЕД.Ч. = ще адсорбираш
| БЪД.ВР., 2Л., МН.Ч. = ще адсорбирате
| БЪД.ВР., 3Л., ЕД.Ч. = ще адсорбира
| БЪД.ВР., 3Л., МН.Ч. = ще адсорбират
| БЪД.ПРЕД.ВР., 1Л., ЕД.Ч., М.Р. = ще съм адсорбирал
| БЪД.ПРЕД.ВР., 1Л., ЕД.Ч., Ж.Р. = ще съм адсорбирала
| БЪД.ПРЕД.ВР., 1Л., ЕД.Ч., СР.Р. = ще съм адсорбирало
| БЪД.ПРЕД.ВР., 1Л., МН.Ч. = ще сме адсорбирали
| БЪД.ПРЕД.ВР., 2Л., ЕД.Ч., М.Р. = ще си адсорбирал
| БЪД.ПРЕД.ВР., 2Л., ЕД.Ч., Ж.Р. = ще си адсорбирала
| БЪД.ПРЕД.ВР., 2Л., ЕД.Ч., СР.Р. = ще си адсорбирало
| БЪД.ПРЕД.ВР., 2Л., МН.Ч. = ще сте адсорбирали
| БЪД.ПРЕД.ВР., 3Л., ЕД.Ч., М.Р. = ще е адсорбирал
| БЪД.ПРЕД.ВР., 3Л., ЕД.Ч., Ж.Р. = ще е адсорбирала
| БЪД.ПРЕД.ВР., 3Л., ЕД.Ч., СР.Р. = ще е адсорбирало
| БЪД.ПРЕД.ВР., 3Л., МН.Ч. = ще са адсорбирали
| БЪД.ВР. В МИН., 1Л., ЕД.Ч. = щях да адсорбирам
| БЪД.ВР. В МИН., 1Л., МН.Ч. = щяхме да адсорбираме
| БЪД.ВР. В МИН., 2Л., ЕД.Ч. = щеше да адсорбираш
| БЪД.ВР. В МИН., 2Л., МН.Ч. = щяхте да адсорбирате
| БЪД.ВР. В МИН., 3Л., ЕД.Ч. = щеше да адсорбира
| БЪД.ВР. В МИН., 3Л., МН.Ч. = щяха да адсорбират
| БЪД.ПРЕД.ВР. В МИН., 1Л., ЕД.Ч., М.Р. = щях да съм адсорбирал
| БЪД.ПРЕД.ВР. В МИН., 1Л., ЕД.Ч., Ж.Р. = щях да съм адсорбирала
| БЪД.ПРЕД.ВР. В МИН., 1Л., ЕД.Ч., СР.Р. = щях да съм адсорбирало
| БЪД.ПРЕД.ВР. В МИН., 1Л., МН.Ч. = щяхме да сме адсорбирали
| БЪД.ПРЕД.ВР. В МИН., 2Л., ЕД.Ч., М.Р. = щеше да си адсорбирал
| БЪД.ПРЕД.ВР. В МИН., 2Л., ЕД.Ч., Ж.Р. = щеше да си адсорбирала
| БЪД.ПРЕД.ВР. В МИН., 2Л., ЕД.Ч., СР.Р. = щеше да си адсорбирало
| БЪД.ПРЕД.ВР. В МИН., 2Л., МН.Ч. = щяхте да сте адсорбирали
| БЪД.ПРЕД.ВР. В МИН., 3Л., ЕД.Ч., М.Р. = щеше да е адсорбирал
| БЪД.ПРЕД.ВР. В МИН., 3Л., ЕД.Ч., Ж.Р. = щеше да е адсорбирала
| БЪД.ПРЕД.ВР. В МИН., 3Л., ЕД.Ч., СР.Р. = щеше да е адсорбирало
| БЪД.ПРЕД.ВР. В МИН., 3Л., МН.Ч. = щяха да са адсорбирали
| ПР.НАКЛ., СЕГ.ВР., 1Л., ЕД.Ч., М.Р. = адсорбирал съм
| ПР.НАКЛ., СЕГ.ВР., 1Л., ЕД.Ч., Ж.Р. = адсорбирала съм
| ПР.НАКЛ., СЕГ.ВР., 1Л., ЕД.Ч., СР.Р. = адсорбирало съм
| ПР.НАКЛ., СЕГ.ВР., 1Л., МН.Ч. = адсорбирали сме
| ПР.НАКЛ., СЕГ.ВР., 2Л., ЕД.Ч., М.Р. = адсорбирал си
| ПР.НАКЛ., СЕГ.ВР., 2Л., ЕД.Ч., Ж.Р. = адсорбирала си
| ПР.НАКЛ., СЕГ.ВР., 2Л., ЕД.Ч., СР.Р. = адсорбирало си
| ПР.НАКЛ., СЕГ.ВР., 2Л., МН.Ч. = адсорбирали сте
| ПР.НАКЛ., СЕГ.ВР., 3Л., ЕД.Ч., М.Р. = адсорбирал (е)
| ПР.НАКЛ., СЕГ.ВР., 3Л., ЕД.Ч., Ж.Р. = адсорбирала (е)
| ПР.НАКЛ., СЕГ.ВР., 3Л., ЕД.Ч., СР.Р. = адсорбирало (е)
| ПР.НАКЛ., СЕГ.ВР., 3Л., МН.Ч. = адсорбирали (са)
| ПР.НАКЛ., МИН.СВ.ВР., 1Л., ЕД.Ч., М.Р. = адсорбирал съм
| ПР.НАКЛ., МИН.СВ.ВР., 1Л., ЕД.Ч., Ж.Р. = адсорбирала съм
| ПР.НАКЛ., МИН.СВ.ВР., 1Л., ЕД.Ч., СР.Р. = адсорбирало съм
| ПР.НАКЛ., МИН.СВ.ВР., 1Л., МН.Ч. = адсорбирали сме
| ПР.НАКЛ., МИН.СВ.ВР., 2Л., ЕД.Ч., М.Р. = адсорбирал си
| ПР.НАКЛ., МИН.СВ.ВР., 2Л., ЕД.Ч., Ж.Р. = адсорбирала си
| ПР.НАКЛ., МИН.СВ.ВР., 2Л., ЕД.Ч., СР.Р. = адсорбирало си
| ПР.НАКЛ., МИН.СВ.ВР., 2Л., МН.Ч. = адсорбирали сте
| ПР.НАКЛ., МИН.СВ.ВР., 3Л., ЕД.Ч., М.Р. = адсорбирал (е)
| ПР.НАКЛ., МИН.СВ.ВР., 3Л., ЕД.Ч., Ж.Р. = адсорбирала (е)
| ПР.НАКЛ., МИН.СВ.ВР., 3Л., ЕД.Ч., СР.Р. = адсорбирало (е)
| ПР.НАКЛ., МИН.СВ.ВР., 3Л., МН.Ч. = адсорбирали (са)
| ПР.НАКЛ., МИН.НЕОПР.ВР., 1Л., ЕД.Ч., М.Р. = бил съм адсорбирал
| ПР.НАКЛ., МИН.НЕОПР.ВР., 1Л., ЕД.Ч., Ж.Р. = била съм адсорбирала
| ПР.НАКЛ., МИН.НЕОПР.ВР., 1Л., ЕД.Ч., СР.Р. = било съм адсорбирало
| ПР.НАКЛ., МИН.НЕОПР.ВР., 1Л., МН.Ч. = били сме адсорбирали
| ПР.НАКЛ., МИН.НЕОПР.ВР., 2Л., ЕД.Ч., М.Р. = бил си адсорбирал
| ПР.НАКЛ., МИН.НЕОПР.ВР., 2Л., ЕД.Ч., Ж.Р. = била си адсорбирала
| ПР.НАКЛ., МИН.НЕОПР.ВР., 2Л., ЕД.Ч., СР.Р. = било си адсорбирало
| ПР.НАКЛ., МИН.НЕОПР.ВР., 2Л., МН.Ч. = били сте адсорбирали
| ПР.НАКЛ., МИН.НЕОПР.ВР., 3Л., ЕД.Ч., М.Р. = бил (е) адсорбирал
| ПР.НАКЛ., МИН.НЕОПР.ВР., 3Л., ЕД.Ч., Ж.Р. = била (е) адсорбирала
| ПР.НАКЛ., МИН.НЕОПР.ВР., 3Л., ЕД.Ч., СР.Р. = било (е) адсорбирало
| ПР.НАКЛ., МИН.НЕОПР.ВР., 3Л., МН.Ч. = били (са) адсорбирали
| ПР.НАКЛ., БЪД.ВР., 1Л., ЕД.Ч., М.Р. = щял съм да адсорбирам
| ПР.НАКЛ., БЪД.ВР., 1Л., ЕД.Ч., Ж.Р. = щяла съм да адсорбирам
| ПР.НАКЛ., БЪД.ВР., 1Л., ЕД.Ч., СР.Р. = щяло съм да адсорбирам
| ПР.НАКЛ., БЪД.ВР., 1Л., МН.Ч. = щели сме да адсорбираме
| ПР.НАКЛ., БЪД.ВР., 2Л., ЕД.Ч., М.Р. = щял си да адсорбираш
| ПР.НАКЛ., БЪД.ВР., 2Л., ЕД.Ч., Ж.Р. = щяла си да адсорбираш
| ПР.НАКЛ., БЪД.ВР., 2Л., ЕД.Ч., СР.Р. = щяло си да адсорбираш
| ПР.НАКЛ., БЪД.ВР., 2Л., МН.Ч. = щели сте да адсорбирате
| ПР.НАКЛ., БЪД.ВР., 3Л., ЕД.Ч., М.Р. = щял (е) да адсорбира
| ПР.НАКЛ., БЪД.ВР., 3Л., ЕД.Ч., Ж.Р. = щяла (е) да адсорбира
| ПР.НАКЛ., БЪД.ВР., 3Л., ЕД.Ч., СР.Р. = щяло (е) да адсорбира
| ПР.НАКЛ., БЪД.ВР., 3Л., МН.Ч. = щели (са) да адсорбират
| ПР.НАКЛ., БЪД.ПРЕД.ВР., 1Л., ЕД.Ч., М.Р. = щял съм да съм адсорбирал
| ПР.НАКЛ., БЪД.ПРЕД.ВР., 1Л., ЕД.Ч., Ж.Р. = щяла съм да съм адсорбирала
| ПР.НАКЛ., БЪД.ПРЕД.ВР., 1Л., ЕД.Ч., СР.Р. = щяло съм да съм адсорбирало
| ПР.НАКЛ., БЪД.ПРЕД.ВР., 1Л., МН.Ч. = щели сме да сме адсорбирали
| ПР.НАКЛ., БЪД.ПРЕД.ВР., 2Л., ЕД.Ч., М.Р. = щял си да си адсорбирал
| ПР.НАКЛ., БЪД.ПРЕД.ВР., 2Л., ЕД.Ч., Ж.Р. = щяла си да си адсорбирала
| ПР.НАКЛ., БЪД.ПРЕД.ВР., 2Л., ЕД.Ч., СР.Р. = щяло си да си адсорбирало
| ПР.НАКЛ., БЪД.ПРЕД.ВР., 2Л., МН.Ч. = щели сте да сте адсорбирали
| ПР.НАКЛ., БЪД.ПРЕД.ВР., 3Л., ЕД.Ч., М.Р. = щял (е) да е адсорбирал
| ПР.НАКЛ., БЪД.ПРЕД.ВР., 3Л., ЕД.Ч., Ж.Р. = щяла (е) да е адсорбирала
| ПР.НАКЛ., БЪД.ПРЕД.ВР., 3Л., ЕД.Ч., СР.Р. = щяло (е) да е адсорбирало
| ПР.НАКЛ., БЪД.ПРЕД.ВР., 3Л., МН.Ч. = щели (са) да са адсорбирали
| УСЛОВНО НАКЛОНЕНИЕ, 1Л., ЕД.Ч., М.Р. = бих адсорбирал
| УСЛОВНО НАКЛОНЕНИЕ, 1Л., ЕД.Ч., Ж.Р. = бих адсорбирала
| УСЛОВНО НАКЛОНЕНИЕ, 1Л., ЕД.Ч., СР.Р. = бих адсорбирало
| УСЛОВНО НАКЛОНЕНИЕ, 1Л., МН.Ч. = бихме адсорбирали
| УСЛОВНО НАКЛОНЕНИЕ, 2Л., ЕД.Ч., М.Р. = би адсорбирал
| УСЛОВНО НАКЛОНЕНИЕ, 2Л., ЕД.Ч., Ж.Р. = би адсорбирала
| УСЛОВНО НАКЛОНЕНИЕ, 2Л., ЕД.Ч., СР.Р. = би адсорбирало
| УСЛОВНО НАКЛОНЕНИЕ, 2Л., МН.Ч. = бихте адсорбирали
| УСЛОВНО НАКЛОНЕНИЕ, 3Л., ЕД.Ч., М.Р. = би адсорбирал
| УСЛОВНО НАКЛОНЕНИЕ, 3Л., ЕД.Ч., Ж.Р. = би адсорбирала
| УСЛОВНО НАКЛОНЕНИЕ, 3Л., ЕД.Ч., СР.Р. = би адсорбирало
| УСЛОВНО НАКЛОНЕНИЕ, 3Л., МН.Ч. = биха адсорбирали
| ПОВЕЛИТЕЛНО НАКЛОНЕНИЕ, ЕД.Ч. = ад·сор·би·рай
| ПОВЕЛИТЕЛНО НАКЛОНЕНИЕ, МН.Ч. = ад·сор·би·рай·те
| МИН.СТРАД.ПРИЧ. М.Р. = ад·сор·би·ран
| МИН.СТРАД.ПРИЧ. М.Р. НЕПЪЛЕН ЧЛЕН = ад·сор·би·ра·ния
| МИН.СТРАД.ПРИЧ. М.Р. ПЪЛЕН ЧЛЕН = ад·сор·би·ра·ни·ят
| МИН.СТРАД.ПРИЧ. Ж.Р. = ад·сор·би·ра·на
| МИН.СТРАД.ПРИЧ. Ж.Р. ЧЛЕН = ад·сор·би·ра·на·та
| МИН.СТРАД.ПРИЧ. СР.Р. = ад·сор·би·ра·но
| МИН.СТРАД.ПРИЧ. СР.Р. ЧЛЕН = ад·сор·би·ра·но·то
| МИН.СТРАД.ПРИЧ. МН.Ч. = ад·сор·би·ра·ни
| МИН.СТРАД.ПРИЧ. МН.Ч. ЧЛЕН = ад·сор·би·ра·ни·те
| МИН.ДЕЯТ.СВ.ПРИЧ. М.Р. = ад·сор·би·рал
| МИН.ДЕЯТ.СВ.ПРИЧ. М.Р. НЕПЪЛЕН ЧЛЕН = ад·сор·би·ра·лия
| МИН.ДЕЯТ.СВ.ПРИЧ. М.Р. ПЪЛЕН ЧЛЕН = ад·сор·би·ра·ли·ят
| МИН.ДЕЯТ.СВ.ПРИЧ. Ж.Р. = ад·сор·би·ра·ла
| МИН.ДЕЯТ.СВ.ПРИЧ. Ж.Р. ЧЛЕН = ад·сор·би·ра·ла·та
| МИН.ДЕЯТ.СВ.ПРИЧ. СР.Р. = ад·сор·би·ра·ло
| МИН.ДЕЯТ.СВ.ПРИЧ. СР.Р. ЧЛЕН = ад·сор·би·ра·ло·то
| МИН.ДЕЯТ.СВ.ПРИЧ. МН.Ч. = ад·сор·би·ра·ли
| МИН.ДЕЯТ.СВ.ПРИЧ. МН.Ч. ЧЛЕН = ад·сор·би·ра·ли·те
| МИН.ДЕЯТ.НЕСВ.ПРИЧ. М.Р. = ад·сор·би·рал
| МИН.ДЕЯТ.НЕСВ.ПРИЧ. М.Р. НЕПЪЛЕН ЧЛЕН = ад·сор·би·ра·лия
| МИН.ДЕЯТ.НЕСВ.ПРИЧ. М.Р. ПЪЛЕН ЧЛЕН = ад·сор·би·ра·ли·ят
| МИН.ДЕЯТ.НЕСВ.ПРИЧ. Ж.Р. = ад·сор·би·ра·ла
| МИН.ДЕЯТ.НЕСВ.ПРИЧ. Ж.Р. ЧЛЕН = ад·сор·би·ра·ла·та
| МИН.ДЕЯТ.НЕСВ.ПРИЧ. СР.Р. = ад·сор·би·ра·ло
| МИН.ДЕЯТ.НЕСВ.ПРИЧ. СР.Р. ЧЛЕН = ад·сор·би·ра·ло·то
| МИН.ДЕЯТ.НЕСВ.ПРИЧ. МН.Ч. = ад·сор·би·ра·ли
| МИН.ДЕЯТ.НЕСВ.ПРИЧ. МН.Ч. ЧЛЕН = ад·сор·би·ра·ли·те
| СЕГ.ДЕЯТ.ПРИЧ. М.Р. = ад·сор·би·ращ
| СЕГ.ДЕЯТ.ПРИЧ. М.Р. НЕПЪЛЕН ЧЛЕН = ад·сор·би·ра·щия
| СЕГ.ДЕЯТ.ПРИЧ. М.Р. ПЪЛЕН ЧЛЕН = ад·сор·би·ра·щи·ят
| СЕГ.ДЕЯТ.ПРИЧ. Ж.Р. = ад·сор·би·ра·ща
| СЕГ.ДЕЯТ.ПРИЧ. Ж.Р. ЧЛЕН = ад·сор·би·ра·ща·та
| СЕГ.ДЕЯТ.ПРИЧ. СР.Р. = ад·сор·би·ра·що
| СЕГ.ДЕЯТ.ПРИЧ. СР.Р. ЧЛЕН = ад·сор·би·ра·що·то
| СЕГ.ДЕЯТ.ПРИЧ. МН.Ч. = ад·сор·би·ра·щи
| СЕГ.ДЕЯТ.ПРИЧ. МН.Ч. ЧЛЕН = ад·сор·би·ра·щи·те
| ДЕЕПРИЧАСТИЕ = ад·сор·би·рай·ки
| СКРИТИ ПРЕПРАТКИ = 
[[адсорбирам]],
[[адсорбираш]],
[[адсорбира]],
[[адсорбираме]],
[[адсорбирате]],
[[адсорбират]],
[[адсорбирах]],
[[адсорбирахме]],
[[адсорбирахте]],
[[адсорбираха]],
[[адсорбираше]],
[[адсорбирай]],
[[адсорбирайте]],
[[адсорбирал]],
[[адсорбиралия]],
[[адсорбиралият]],
[[адсорбирала]],
[[адсорбиралата]],
[[адсорбирало]],
[[адсорбиралото]],
[[адсорбирали]],
[[адсорбиралите]],
[[адсорбиран]],
[[адсорбирания]],
[[адсорбираният]],
[[адсорбирана]],
[[адсорбираната]],
[[адсорбирано]],
[[адсорбираното]],
[[адсорбирани]],
[[адсорбираните]],
[[адсорбиращ]],
[[адсорбиращия]],
[[адсорбиращият]],
[[адсорбираща]],
[[адсорбиращата]],
[[адсорбиращо]],
[[адсорбиращото]],
[[адсорбиращи]],
[[адсорбиращите]],
[[адсорбирайки]],
[[адсорбирал съм]],
[[адсорбирала съм]],
[[адсорбирало съм]],
[[адсорбирали сме]],
[[адсорбирал си]],
[[адсорбирала си]],
[[адсорбирало си]],
[[адсорбирали сте]],
[[адсорбирал е]],
[[адсорбирала е]],
[[адсорбирало е]],
[[адсорбирали са]],
[[бях адсорбирал]],
[[бях адсорбирала]],
[[бях адсорбирало]],
[[бяхме адсорбирали]],
[[беше адсорбирал]],
[[беше адсорбирала]],
[[беше адсорбирало]],
[[бяхте адсорбирали]],
[[бяха адсорбирали]],
[[ще адсорбирам]],
[[ще адсорбираме]],
[[ще адсорбираш]],
[[ще адсорбирате]],
[[ще адсорбира]],
[[ще адсорбират]],
[[ще съм адсорбирал]],
[[ще съм адсорбирала]],
[[ще съм адсорбирало]],
[[ще сме адсорбирали]],
[[ще си адсорбирал]],
[[ще си адсорбирала]],
[[ще си адсорбирало]],
[[ще сте адсорбирали]],
[[ще е адсорбирал]],
[[ще е адсорбирала]],
[[ще е адсорбирало]],
[[ще са адсорбирали]],
[[щях да адсорбирам]],
[[щяхме да адсорбираме]],
[[щеше да адсорбираш]],
[[щяхте да адсорбирате]],
[[щеше да адсорбира]],
[[щяха да адсорбират]],
[[щях да съм адсорбирал]],
[[щях да съм адсорбирала]],
[[щях да съм адсорбирало]],
[[щяхме да сме адсорбирали]],
[[щеше да си адсорбирал]],
[[щеше да си адсорбирала]],
[[щеше да си адсорбирало]],
[[щяхте да сте адсорбирали]],
[[щеше да е адсорбирал]],
[[щеше да е адсорбирала]],
[[щеше да е адсорбирало]],
[[щяха да са адсорбирали]],
[[бил съм адсорбирал]],
[[била съм адсорбирала]],
[[било съм адсорбирало]],
[[били сме адсорбирали]],
[[бил си адсорбирал]],
[[била си адсорбирала]],
[[било си адсорбирало]],
[[били сте адсорбирали]],
[[бил е адсорбирал]],
[[била е адсорбирала]],
[[било е адсорбирало]],
[[били са адсорбирали]],
[[щял съм да адсорбирам]],
[[щяла съм да адсорбирам]],
[[щяло съм да адсорбирам]],
[[щели сме да адсорбираме]],
[[щял си да адсорбираш]],
[[щяла си да адсорбираш]],
[[щяло си да адсорбираш]],
[[щели сте да адсорбирате]],
[[щял да адсорбира]],
[[щяла да адсорбира]],
[[щяло да адсорбира]],
[[щели да адсорбират]],
[[щял е да адсорбира]],
[[щяла е да адсорбира]],
[[щяло е да адсорбира]],
[[щели са да адсорбират]],
[[щял съм да съм адсорбирал]],
[[щяла съм да съм адсорбирала]],
[[щяло съм да съм адсорбирало]],
[[щели сме да сме адсорбирали]],
[[щял си да си адсорбирал]],
[[щяла си да си адсорбирала]],
[[щяло си да си адсорбирало]],
[[щели сте да сте адсорбирали]],
[[щял да е адсорбирал]],
[[щяла да е адсорбирала]],
[[щяло да е адсорбирало]],
[[щели да са адсорбирали]],
[[щял е да е адсорбирал]],
[[щяла е да е адсорбирала]],
[[щяло е да е адсорбирало]],
[[щели са да са адсорбирали]],
[[бих адсорбирал]],
[[бих адсорбирала]],
[[бих адсорбирало]],
[[бихме адсорбирали]],
[[би адсорбирал]],
[[би адсорбирала]],
[[би адсорбирало]],
[[бихте адсорбирали]],
[[биха адсорбирали]],
}}</text>
      <sha1>3xz892yypz3zs6jllp1dvbcruhty8dc</sha1>
    </revision>
  </page>
  <page>
    <title>Шаблон:Словоформи/акламирам</title>
    <ns>10</ns>
    <id>486262</id>
    <revision>
      <id>518244</id>
      <timestamp>2005-05-09T04:31:54Z</timestamp>
      <contributor>
        <username>Bgbot</username>
        <id>83</id>
      </contributor>
      <comment>Борислав: Шаблон със словоформи</comment>
      <model>wikitext</model>
      <format>text/x-wiki</format>
      <text bytes="21386" xml:space="preserve">{{Шаблон:Словоформи/Глагол|
  ОСНОВНА ФОРМА = акламирам
| СЕГ.ВР., 1Л., ЕД.Ч. = ак·ла·ми·рам
| СЕГ.ВР., 1Л., МН.Ч. = ак·ла·ми·ра·ме
| СЕГ.ВР., 2Л., ЕД.Ч. = ак·ла·ми·раш
| СЕГ.ВР., 2Л., МН.Ч. = ак·ла·ми·ра·те
| СЕГ.ВР., 3Л., ЕД.Ч. = ак·ла·ми·ра
| СЕГ.ВР., 3Л., МН.Ч. = ак·ла·ми·рат
| МИН.СВ.ВР., 1Л., ЕД.Ч. = ак·ла·ми·рах
| МИН.СВ.ВР., 1Л., МН.Ч. = ак·ла·ми·рах·ме
| МИН.СВ.ВР., 2Л., ЕД.Ч. = ак·ла·ми·ра
| МИН.СВ.ВР., 2Л., МН.Ч. = ак·ла·ми·рах·те
| МИН.СВ.ВР., 3Л., ЕД.Ч. = ак·ла·ми·ра
| МИН.СВ.ВР., 3Л., МН.Ч. = ак·ла·ми·ра·ха
| МИН.НЕСВ.ВР., 1Л., ЕД.Ч. = ак·ла·ми·рах
| МИН.НЕСВ.ВР., 1Л., МН.Ч. = ак·ла·ми·рах·ме
| МИН.НЕСВ.ВР., 2Л., ЕД.Ч. = ак·ла·ми·ра·ше
| МИН.НЕСВ.ВР., 2Л., МН.Ч. = ак·ла·ми·рах·те
| МИН.НЕСВ.ВР., 3Л., ЕД.Ч. = ак·ла·ми·ра·ше
| МИН.НЕСВ.ВР., 3Л., МН.Ч. = ак·ла·ми·ра·ха
| МИН.НЕОПР.ВР., 1Л., ЕД.Ч., М.Р. = акламирал съм
| МИН.НЕОПР.ВР., 1Л., ЕД.Ч., Ж.Р. = акламирала съм
| МИН.НЕОПР.ВР., 1Л., ЕД.Ч., СР.Р. = акламирало съм
| МИН.НЕОПР.ВР., 1Л., МН.Ч. = акламирали сме
| МИН.НЕОПР.ВР., 2Л., ЕД.Ч., М.Р. = акламирал си
| МИН.НЕОПР.ВР., 2Л., ЕД.Ч., Ж.Р. = акламирала си
| МИН.НЕОПР.ВР., 2Л., ЕД.Ч., СР.Р. = акламирало си
| МИН.НЕОПР.ВР., 2Л., МН.Ч. = акламирали сте
| МИН.НЕОПР.ВР., 3Л., ЕД.Ч., М.Р. = акламирал е
| МИН.НЕОПР.ВР., 3Л., ЕД.Ч., Ж.Р. = акламирала е
| МИН.НЕОПР.ВР., 3Л., ЕД.Ч., СР.Р. = акламирало е
| МИН.НЕОПР.ВР., 3Л., МН.Ч. = акламирали са
| МИН.ПРЕД.ВР., 1Л., ЕД.Ч., М.Р. = бях акламирал
| МИН.ПРЕД.ВР., 1Л., ЕД.Ч., Ж.Р. = бях акламирала
| МИН.ПРЕД.ВР., 1Л., ЕД.Ч., СР.Р. = бях акламирало
| МИН.ПРЕД.ВР., 1Л., МН.Ч. = бяхме акламирали
| МИН.ПРЕД.ВР., 2Л., ЕД.Ч., М.Р. = беше акламирал
| МИН.ПРЕД.ВР., 2Л., ЕД.Ч., Ж.Р. = беше акламирала
| МИН.ПРЕД.ВР., 2Л., ЕД.Ч., СР.Р. = беше акламирало
| МИН.ПРЕД.ВР., 2Л., МН.Ч. = бяхте акламирали
| МИН.ПРЕД.ВР., 3Л., ЕД.Ч., М.Р. = беше акламирал
| МИН.ПРЕД.ВР., 3Л., ЕД.Ч., Ж.Р. = беше акламирала
| МИН.ПРЕД.ВР., 3Л., ЕД.Ч., СР.Р. = беше акламирало
| МИН.ПРЕД.ВР., 3Л., МН.Ч. = бяха акламирали
| БЪД.ВР., 1Л., ЕД.Ч. = ще акламирам
| БЪД.ВР., 1Л., МН.Ч. = ще акламираме
| БЪД.ВР., 2Л., ЕД.Ч. = ще акламираш
| БЪД.ВР., 2Л., МН.Ч. = ще акламирате
| БЪД.ВР., 3Л., ЕД.Ч. = ще акламира
| БЪД.ВР., 3Л., МН.Ч. = ще акламират
| БЪД.ПРЕД.ВР., 1Л., ЕД.Ч., М.Р. = ще съм акламирал
| БЪД.ПРЕД.ВР., 1Л., ЕД.Ч., Ж.Р. = ще съм акламирала
| БЪД.ПРЕД.ВР., 1Л., ЕД.Ч., СР.Р. = ще съм акламирало
| БЪД.ПРЕД.ВР., 1Л., МН.Ч. = ще сме акламирали
| БЪД.ПРЕД.ВР., 2Л., ЕД.Ч., М.Р. = ще си акламирал
| БЪД.ПРЕД.ВР., 2Л., ЕД.Ч., Ж.Р. = ще си акламирала
| БЪД.ПРЕД.ВР., 2Л., ЕД.Ч., СР.Р. = ще си акламирало
| БЪД.ПРЕД.ВР., 2Л., МН.Ч. = ще сте акламирали
| БЪД.ПРЕД.ВР., 3Л., ЕД.Ч., М.Р. = ще е акламирал
| БЪД.ПРЕД.ВР., 3Л., ЕД.Ч., Ж.Р. = ще е акламирала
| БЪД.ПРЕД.ВР., 3Л., ЕД.Ч., СР.Р. = ще е акламирало
| БЪД.ПРЕД.ВР., 3Л., МН.Ч. = ще са акламирали
| БЪД.ВР. В МИН., 1Л., ЕД.Ч. = щях да акламирам
| БЪД.ВР. В МИН., 1Л., МН.Ч. = щяхме да акламираме
| БЪД.ВР. В МИН., 2Л., ЕД.Ч. = щеше да акламираш
| БЪД.ВР. В МИН., 2Л., МН.Ч. = щяхте да акламирате
| БЪД.ВР. В МИН., 3Л., ЕД.Ч. = щеше да акламира
| БЪД.ВР. В МИН., 3Л., МН.Ч. = щяха да акламират
| БЪД.ПРЕД.ВР. В МИН., 1Л., ЕД.Ч., М.Р. = щях да съм акламирал
| БЪД.ПРЕД.ВР. В МИН., 1Л., ЕД.Ч., Ж.Р. = щях да съм акламирала
| БЪД.ПРЕД.ВР. В МИН., 1Л., ЕД.Ч., СР.Р. = щях да съм акламирало
| БЪД.ПРЕД.ВР. В МИН., 1Л., МН.Ч. = щяхме да сме акламирали
| БЪД.ПРЕД.ВР. В МИН., 2Л., ЕД.Ч., М.Р. = щеше да си акламирал
| БЪД.ПРЕД.ВР. В МИН., 2Л., ЕД.Ч., Ж.Р. = щеше да си акламирала
| БЪД.ПРЕД.ВР. В МИН., 2Л., ЕД.Ч., СР.Р. = щеше да си акламирало
| БЪД.ПРЕД.ВР. В МИН., 2Л., МН.Ч. = щяхте да сте акламирали
| БЪД.ПРЕД.ВР. В МИН., 3Л., ЕД.Ч., М.Р. = щеше да е акламирал
| БЪД.ПРЕД.ВР. В МИН., 3Л., ЕД.Ч., Ж.Р. = щеше да е акламирала
| БЪД.ПРЕД.ВР. В МИН., 3Л., ЕД.Ч., СР.Р. = щеше да е акламирало
| БЪД.ПРЕД.ВР. В МИН., 3Л., МН.Ч. = щяха да са акламирали
| ПР.НАКЛ., СЕГ.ВР., 1Л., ЕД.Ч., М.Р. = акламирал съм
| ПР.НАКЛ., СЕГ.ВР., 1Л., ЕД.Ч., Ж.Р. = акламирала съм
| ПР.НАКЛ., СЕГ.ВР., 1Л., ЕД.Ч., СР.Р. = акламирало съм
| ПР.НАКЛ., СЕГ.ВР., 1Л., МН.Ч. = акламирали сме
| ПР.НАКЛ., СЕГ.ВР., 2Л., ЕД.Ч., М.Р. = акламирал си
| ПР.НАКЛ., СЕГ.ВР., 2Л., ЕД.Ч., Ж.Р. = акламирала си
| ПР.НАКЛ., СЕГ.ВР., 2Л., ЕД.Ч., СР.Р. = акламирало си
| ПР.НАКЛ., СЕГ.ВР., 2Л., МН.Ч. = акламирали сте
| ПР.НАКЛ., СЕГ.ВР., 3Л., ЕД.Ч., М.Р. = акламирал (е)
| ПР.НАКЛ., СЕГ.ВР., 3Л., ЕД.Ч., Ж.Р. = акламирала (е)
| ПР.НАКЛ., СЕГ.ВР., 3Л., ЕД.Ч., СР.Р. = акламирало (е)
| ПР.НАКЛ., СЕГ.ВР., 3Л., МН.Ч. = акламирали (са)
| ПР.НАКЛ., МИН.СВ.ВР., 1Л., ЕД.Ч., М.Р. = акламирал съм
| ПР.НАКЛ., МИН.СВ.ВР., 1Л., ЕД.Ч., Ж.Р. = акламирала съм
| ПР.НАКЛ., МИН.СВ.ВР., 1Л., ЕД.Ч., СР.Р. = акламирало съм
| ПР.НАКЛ., МИН.СВ.ВР., 1Л., МН.Ч. = акламирали сме
| ПР.НАКЛ., МИН.СВ.ВР., 2Л., ЕД.Ч., М.Р. = акламирал си
| ПР.НАКЛ., МИН.СВ.ВР., 2Л., ЕД.Ч., Ж.Р. = акламирала си
| ПР.НАКЛ., МИН.СВ.ВР., 2Л., ЕД.Ч., СР.Р. = акламирало си
| ПР.НАКЛ., МИН.СВ.ВР., 2Л., МН.Ч. = акламирали сте
| ПР.НАКЛ., МИН.СВ.ВР., 3Л., ЕД.Ч., М.Р. = акламирал (е)
| ПР.НАКЛ., МИН.СВ.ВР., 3Л., ЕД.Ч., Ж.Р. = акламирала (е)
| ПР.НАКЛ., МИН.СВ.ВР., 3Л., ЕД.Ч., СР.Р. = акламирало (е)
| ПР.НАКЛ., МИН.СВ.ВР., 3Л., МН.Ч. = акламирали (са)
| ПР.НАКЛ., МИН.НЕОПР.ВР., 1Л., ЕД.Ч., М.Р. = бил съм акламирал
| ПР.НАКЛ., МИН.НЕОПР.ВР., 1Л., ЕД.Ч., Ж.Р. = била съм акламирала
| ПР.НАКЛ., МИН.НЕОПР.ВР., 1Л., ЕД.Ч., СР.Р. = било съм акламирало
| ПР.НАКЛ., МИН.НЕОПР.ВР., 1Л., МН.Ч. = били сме акламирали
| ПР.НАКЛ., МИН.НЕОПР.ВР., 2Л., ЕД.Ч., М.Р. = бил си акламирал
| ПР.НАКЛ., МИН.НЕОПР.ВР., 2Л., ЕД.Ч., Ж.Р. = била си акламирала
| ПР.НАКЛ., МИН.НЕОПР.ВР., 2Л., ЕД.Ч., СР.Р. = било си акламирало
| ПР.НАКЛ., МИН.НЕОПР.ВР., 2Л., МН.Ч. = били сте акламирали
| ПР.НАКЛ., МИН.НЕОПР.ВР., 3Л., ЕД.Ч., М.Р. = бил (е) акламирал
| ПР.НАКЛ., МИН.НЕОПР.ВР., 3Л., ЕД.Ч., Ж.Р. = била (е) акламирала
| ПР.НАКЛ., МИН.НЕОПР.ВР., 3Л., ЕД.Ч., СР.Р. = било (е) акламирало
| ПР.НАКЛ., МИН.НЕОПР.ВР., 3Л., МН.Ч. = били (са) акламирали
| ПР.НАКЛ., БЪД.ВР., 1Л., ЕД.Ч., М.Р. = щял съм да акламирам
| ПР.НАКЛ., БЪД.ВР., 1Л., ЕД.Ч., Ж.Р. = щяла съм да акламирам
| ПР.НАКЛ., БЪД.ВР., 1Л., ЕД.Ч., СР.Р. = щяло съм да акламирам
| ПР.НАКЛ., БЪД.ВР., 1Л., МН.Ч. = щели сме да акламираме
| ПР.НАКЛ., БЪД.ВР., 2Л., ЕД.Ч., М.Р. = щял си да акламираш
| ПР.НАКЛ., БЪД.ВР., 2Л., ЕД.Ч., Ж.Р. = щяла си да акламираш
| ПР.НАКЛ., БЪД.ВР., 2Л., ЕД.Ч., СР.Р. = щяло си да акламираш
| ПР.НАКЛ., БЪД.ВР., 2Л., МН.Ч. = щели сте да акламирате
| ПР.НАКЛ., БЪД.ВР., 3Л., ЕД.Ч., М.Р. = щял (е) да акламира
| ПР.НАКЛ., БЪД.ВР., 3Л., ЕД.Ч., Ж.Р. = щяла (е) да акламира
| ПР.НАКЛ., БЪД.ВР., 3Л., ЕД.Ч., СР.Р. = щяло (е) да акламира
| ПР.НАКЛ., БЪД.ВР., 3Л., МН.Ч. = щели (са) да акламират
| ПР.НАКЛ., БЪД.ПРЕД.ВР., 1Л., ЕД.Ч., М.Р. = щял съм да съм акламирал
| ПР.НАКЛ., БЪД.ПРЕД.ВР., 1Л., ЕД.Ч., Ж.Р. = щяла съм да съм акламирала
| ПР.НАКЛ., БЪД.ПРЕД.ВР., 1Л., ЕД.Ч., СР.Р. = щяло съм да съм акламирало
| ПР.НАКЛ., БЪД.ПРЕД.ВР., 1Л., МН.Ч. = щели сме да сме акламирали
| ПР.НАКЛ., БЪД.ПРЕД.ВР., 2Л., ЕД.Ч., М.Р. = щял си да си акламирал
| ПР.НАКЛ., БЪД.ПРЕД.ВР., 2Л., ЕД.Ч., Ж.Р. = щяла си да си акламирала
| ПР.НАКЛ., БЪД.ПРЕД.ВР., 2Л., ЕД.Ч., СР.Р. = щяло си да си акламирало
| ПР.НАКЛ., БЪД.ПРЕД.ВР., 2Л., МН.Ч. = щели сте да сте акламирали
| ПР.НАКЛ., БЪД.ПРЕД.ВР., 3Л., ЕД.Ч., М.Р. = щял (е) да е акламирал
| ПР.НАКЛ., БЪД.ПРЕД.ВР., 3Л., ЕД.Ч., Ж.Р. = щяла (е) да е акламирала
| ПР.НАКЛ., БЪД.ПРЕД.ВР., 3Л., ЕД.Ч., СР.Р. = щяло (е) да е акламирало
| ПР.НАКЛ., БЪД.ПРЕД.ВР., 3Л., МН.Ч. = щели (са) да са акламирали
| УСЛОВНО НАКЛОНЕНИЕ, 1Л., ЕД.Ч., М.Р. = бих акламирал
| УСЛОВНО НАКЛОНЕНИЕ, 1Л., ЕД.Ч., Ж.Р. = бих акламирала
| УСЛОВНО НАКЛОНЕНИЕ, 1Л., ЕД.Ч., СР.Р. = бих акламирало
| УСЛОВНО НАКЛОНЕНИЕ, 1Л., МН.Ч. = бихме акламирали
| УСЛОВНО НАКЛОНЕНИЕ, 2Л., ЕД.Ч., М.Р. = би акламирал
| УСЛОВНО НАКЛОНЕНИЕ, 2Л., ЕД.Ч., Ж.Р. = би акламирала
| УСЛОВНО НАКЛОНЕНИЕ, 2Л., ЕД.Ч., СР.Р. = би акламирало
| УСЛОВНО НАКЛОНЕНИЕ, 2Л., МН.Ч. = бихте акламирали
| УСЛОВНО НАКЛОНЕНИЕ, 3Л., ЕД.Ч., М.Р. = би акламирал
| УСЛОВНО НАКЛОНЕНИЕ, 3Л., ЕД.Ч., Ж.Р. = би акламирала
| УСЛОВНО НАКЛОНЕНИЕ, 3Л., ЕД.Ч., СР.Р. = би акламирало
| УСЛОВНО НАКЛОНЕНИЕ, 3Л., МН.Ч. = биха акламирали
| ПОВЕЛИТЕЛНО НАКЛОНЕНИЕ, ЕД.Ч. = ак·ла·ми·рай
| ПОВЕЛИТЕЛНО НАКЛОНЕНИЕ, МН.Ч. = ак·ла·ми·рай·те
| МИН.СТРАД.ПРИЧ. М.Р. = ак·ла·ми·ран
| МИН.СТРАД.ПРИЧ. М.Р. НЕПЪЛЕН ЧЛЕН = ак·ла·ми·ра·ния
| МИН.СТРАД.ПРИЧ. М.Р. ПЪЛЕН ЧЛЕН = ак·ла·ми·ра·ни·ят
| МИН.СТРАД.ПРИЧ. Ж.Р. = ак·ла·ми·ра·на
| МИН.СТРАД.ПРИЧ. Ж.Р. ЧЛЕН = ак·ла·ми·ра·на·та
| МИН.СТРАД.ПРИЧ. СР.Р. = ак·ла·ми·ра·но
| МИН.СТРАД.ПРИЧ. СР.Р. ЧЛЕН = ак·ла·ми·ра·но·то
| МИН.СТРАД.ПРИЧ. МН.Ч. = ак·ла·ми·ра·ни
| МИН.СТРАД.ПРИЧ. МН.Ч. ЧЛЕН = ак·ла·ми·ра·ни·те
| МИН.ДЕЯТ.СВ.ПРИЧ. М.Р. = ак·ла·ми·рал
| МИН.ДЕЯТ.СВ.ПРИЧ. М.Р. НЕПЪЛЕН ЧЛЕН = ак·ла·ми·ра·лия
| МИН.ДЕЯТ.СВ.ПРИЧ. М.Р. ПЪЛЕН ЧЛЕН = ак·ла·ми·ра·ли·ят
| МИН.ДЕЯТ.СВ.ПРИЧ. Ж.Р. = ак·ла·ми·ра·ла
| МИН.ДЕЯТ.СВ.ПРИЧ. Ж.Р. ЧЛЕН = ак·ла·ми·ра·ла·та
| МИН.ДЕЯТ.СВ.ПРИЧ. СР.Р. = ак·ла·ми·ра·ло
| МИН.ДЕЯТ.СВ.ПРИЧ. СР.Р. ЧЛЕН = ак·ла·ми·ра·ло·то
| МИН.ДЕЯТ.СВ.ПРИЧ. МН.Ч. = ак·ла·ми·ра·ли
| МИН.ДЕЯТ.СВ.ПРИЧ. МН.Ч. ЧЛЕН = ак·ла·ми·ра·ли·те
| МИН.ДЕЯТ.НЕСВ.ПРИЧ. М.Р. = ак·ла·ми·рал
| МИН.ДЕЯТ.НЕСВ.ПРИЧ. М.Р. НЕПЪЛЕН ЧЛЕН = ак·ла·ми·ра·лия
| МИН.ДЕЯТ.НЕСВ.ПРИЧ. М.Р. ПЪЛЕН ЧЛЕН = ак·ла·ми·ра·ли·ят
| МИН.ДЕЯТ.НЕСВ.ПРИЧ. Ж.Р. = ак·ла·ми·ра·ла
| МИН.ДЕЯТ.НЕСВ.ПРИЧ. Ж.Р. ЧЛЕН = ак·ла·ми·ра·ла·та
| МИН.ДЕЯТ.НЕСВ.ПРИЧ. СР.Р. = ак·ла·ми·ра·ло
| МИН.ДЕЯТ.НЕСВ.ПРИЧ. СР.Р. ЧЛЕН = ак·ла·ми·ра·ло·то
| МИН.ДЕЯТ.НЕСВ.ПРИЧ. МН.Ч. = ак·ла·ми·ра·ли
| МИН.ДЕЯТ.НЕСВ.ПРИЧ. МН.Ч. ЧЛЕН = ак·ла·ми·ра·ли·те
| СЕГ.ДЕЯТ.ПРИЧ. М.Р. = ак·ла·ми·ращ
| СЕГ.ДЕЯТ.ПРИЧ. М.Р. НЕПЪЛЕН ЧЛЕН = ак·ла·ми·ра·щия
| СЕГ.ДЕЯТ.ПРИЧ. М.Р. ПЪЛЕН ЧЛЕН = ак·ла·ми·ра·щи·ят
| СЕГ.ДЕЯТ.ПРИЧ. Ж.Р. = ак·ла·ми·ра·ща
| СЕГ.ДЕЯТ.ПРИЧ. Ж.Р. ЧЛЕН = ак·ла·ми·ра·ща·та
| СЕГ.ДЕЯТ.ПРИЧ. СР.Р. = ак·ла·ми·ра·що
| СЕГ.ДЕЯТ.ПРИЧ. СР.Р. ЧЛЕН = ак·ла·ми·ра·що·то
| СЕГ.ДЕЯТ.ПРИЧ. МН.Ч. = ак·ла·ми·ра·щи
| СЕГ.ДЕЯТ.ПРИЧ. МН.Ч. ЧЛЕН = ак·ла·ми·ра·щи·те
| ДЕЕПРИЧАСТИЕ = ак·ла·ми·рай·ки
| СКРИТИ ПРЕПРАТКИ = 
[[акламирам]],
[[акламираш]],
[[акламира]],
[[акламираме]],
[[акламирате]],
[[акламират]],
[[акламирах]],
[[акламирахме]],
[[акламирахте]],
[[акламираха]],
[[акламираше]],
[[акламирай]],
[[акламирайте]],
[[акламирал]],
[[акламиралия]],
[[акламиралият]],
[[акламирала]],
[[акламиралата]],
[[акламирало]],
[[акламиралото]],
[[акламирали]],
[[акламиралите]],
[[акламиран]],
[[акламирания]],
[[акламираният]],
[[акламирана]],
[[акламираната]],
[[акламирано]],
[[акламираното]],
[[акламирани]],
[[акламираните]],
[[акламиращ]],
[[акламиращия]],
[[акламиращият]],
[[акламираща]],
[[акламиращата]],
[[акламиращо]],
[[акламиращото]],
[[акламиращи]],
[[акламиращите]],
[[акламирайки]],
[[акламирал съм]],
[[акламирала съм]],
[[акламирало съм]],
[[акламирали сме]],
[[акламирал си]],
[[акламирала си]],
[[акламирало си]],
[[акламирали сте]],
[[акламирал е]],
[[акламирала е]],
[[акламирало е]],
[[акламирали са]],
[[бях акламирал]],
[[бях акламирала]],
[[бях акламирало]],
[[бяхме акламирали]],
[[беше акламирал]],
[[беше акламирала]],
[[беше акламирало]],
[[бяхте акламирали]],
[[бяха акламирали]],
[[ще акламирам]],
[[ще акламираме]],
[[ще акламираш]],
[[ще акламирате]],
[[ще акламира]],
[[ще акламират]],
[[ще съм акламирал]],
[[ще съм акламирала]],
[[ще съм акламирало]],
[[ще сме акламирали]],
[[ще си акламирал]],
[[ще си акламирала]],
[[ще си акламирало]],
[[ще сте акламирали]],
[[ще е акламирал]],
[[ще е акламирала]],
[[ще е акламирало]],
[[ще са акламирали]],
[[щях да акламирам]],
[[щяхме да акламираме]],
[[щеше да акламираш]],
[[щяхте да акламирате]],
[[щеше да акламира]],
[[щяха да акламират]],
[[щях да съм акламирал]],
[[щях да съм акламирала]],
[[щях да съм акламирало]],
[[щяхме да сме акламирали]],
[[щеше да си акламирал]],
[[щеше да си акламирала]],
[[щеше да си акламирало]],
[[щяхте да сте акламирали]],
[[щеше да е акламирал]],
[[щеше да е акламирала]],
[[щеше да е акламирало]],
[[щяха да са акламирали]],
[[бил съм акламирал]],
[[била съм акламирала]],
[[било съм акламирало]],
[[били сме акламирали]],
[[бил си акламирал]],
[[била си акламирала]],
[[било си акламирало]],
[[били сте акламирали]],
[[бил е акламирал]],
[[била е акламирала]],
[[било е акламирало]],
[[били са акламирали]],
[[щял съм да акламирам]],
[[щяла съм да акламирам]],
[[щяло съм да акламирам]],
[[щели сме да акламираме]],
[[щял си да акламираш]],
[[щяла си да акламираш]],
[[щяло си да акламираш]],
[[щели сте да акламирате]],
[[щял да акламира]],
[[щяла да акламира]],
[[щяло да акламира]],
[[щели да акламират]],
[[щял е да акламира]],
[[щяла е да акламира]],
[[щяло е да акламира]],
[[щели са да акламират]],
[[щял съм да съм акламирал]],
[[щяла съм да съм акламирала]],
[[щяло съм да съм акламирало]],
[[щели сме да сме акламирали]],
[[щял си да си акламирал]],
[[щяла си да си акламирала]],
[[щяло си да си акламирало]],
[[щели сте да сте акламирали]],
[[щял да е акламирал]],
[[щяла да е акламирала]],
[[щяло да е акламирало]],
[[щели да са акламирали]],
[[щял е да е акламирал]],
[[щяла е да е акламирала]],
[[щяло е да е акламирало]],
[[щели са да са акламирали]],
[[бих акламирал]],
[[бих акламирала]],
[[бих акламирало]],
[[бихме акламирали]],
[[би акламирал]],
[[би акламирала]],
[[би акламирало]],
[[бихте акламирали]],
[[биха акламирали]],
}}</text>
      <sha1>7dpaeqxjuzkdnj9q2jpqgn9arusxs79</sha1>
    </revision>
  </page>
  <page>
    <title>Шаблон:Словоформи/аклиматизирам</title>
    <ns>10</ns>
    <id>486273</id>
    <revision>
      <id>518255</id>
      <timestamp>2005-05-09T04:32:08Z</timestamp>
      <contributor>
        <username>Bgbot</username>
        <id>83</id>
      </contributor>
      <comment>Борислав: Шаблон със словоформи</comment>
      <model>wikitext</model>
      <format>text/x-wiki</format>
      <text bytes="24342" xml:space="preserve">{{Шаблон:Словоформи/Глагол|
  ОСНОВНА ФОРМА = аклиматизирам
| СЕГ.ВР., 1Л., ЕД.Ч. = ак·ли·ма·ти·зи·рам
| СЕГ.ВР., 1Л., МН.Ч. = ак·ли·ма·ти·зи·ра·ме
| СЕГ.ВР., 2Л., ЕД.Ч. = ак·ли·ма·ти·зи·раш
| СЕГ.ВР., 2Л., МН.Ч. = ак·ли·ма·ти·зи·ра·те
| СЕГ.ВР., 3Л., ЕД.Ч. = ак·ли·ма·ти·зи·ра
| СЕГ.ВР., 3Л., МН.Ч. = ак·ли·ма·ти·зи·рат
| МИН.СВ.ВР., 1Л., ЕД.Ч. = ак·ли·ма·ти·зи·рах
| МИН.СВ.ВР., 1Л., МН.Ч. = ак·ли·ма·ти·зи·рах·ме
| МИН.СВ.ВР., 2Л., ЕД.Ч. = ак·ли·ма·ти·зи·ра
| МИН.СВ.ВР., 2Л., МН.Ч. = ак·ли·ма·ти·зи·рах·те
| МИН.СВ.ВР., 3Л., ЕД.Ч. = ак·ли·ма·ти·зи·ра
| МИН.СВ.ВР., 3Л., МН.Ч. = ак·ли·ма·ти·зи·ра·ха
| МИН.НЕСВ.ВР., 1Л., ЕД.Ч. = ак·ли·ма·ти·зи·рах
| МИН.НЕСВ.ВР., 1Л., МН.Ч. = ак·ли·ма·ти·зи·рах·ме
| МИН.НЕСВ.ВР., 2Л., ЕД.Ч. = ак·ли·ма·ти·зи·ра·ше
| МИН.НЕСВ.ВР., 2Л., МН.Ч. = ак·ли·ма·ти·зи·рах·те
| МИН.НЕСВ.ВР., 3Л., ЕД.Ч. = ак·ли·ма·ти·зи·ра·ше
| МИН.НЕСВ.ВР., 3Л., МН.Ч. = ак·ли·ма·ти·зи·ра·ха
| МИН.НЕОПР.ВР., 1Л., ЕД.Ч., М.Р. = аклиматизирал съм
| МИН.НЕОПР.ВР., 1Л., ЕД.Ч., Ж.Р. = аклиматизирала съм
| МИН.НЕОПР.ВР., 1Л., ЕД.Ч., СР.Р. = аклиматизирало съм
| МИН.НЕОПР.ВР., 1Л., МН.Ч. = аклиматизирали сме
| МИН.НЕОПР.ВР., 2Л., ЕД.Ч., М.Р. = аклиматизирал си
| МИН.НЕОПР.ВР., 2Л., ЕД.Ч., Ж.Р. = аклиматизирала си
| МИН.НЕОПР.ВР., 2Л., ЕД.Ч., СР.Р. = аклиматизирало си
| МИН.НЕОПР.ВР., 2Л., МН.Ч. = аклиматизирали сте
| МИН.НЕОПР.ВР., 3Л., ЕД.Ч., М.Р. = аклиматизирал е
| МИН.НЕОПР.ВР., 3Л., ЕД.Ч., Ж.Р. = аклиматизирала е
| МИН.НЕОПР.ВР., 3Л., ЕД.Ч., СР.Р. = аклиматизирало е
| МИН.НЕОПР.ВР., 3Л., МН.Ч. = аклиматизирали са
| МИН.ПРЕД.ВР., 1Л., ЕД.Ч., М.Р. = бях аклиматизирал
| МИН.ПРЕД.ВР., 1Л., ЕД.Ч., Ж.Р. = бях аклиматизирала
| МИН.ПРЕД.ВР., 1Л., ЕД.Ч., СР.Р. = бях аклиматизирало
| МИН.ПРЕД.ВР., 1Л., МН.Ч. = бяхме аклиматизирали
| МИН.ПРЕД.ВР., 2Л., ЕД.Ч., М.Р. = беше аклиматизирал
| МИН.ПРЕД.ВР., 2Л., ЕД.Ч., Ж.Р. = беше аклиматизирала
| МИН.ПРЕД.ВР., 2Л., ЕД.Ч., СР.Р. = беше аклиматизирало
| МИН.ПРЕД.ВР., 2Л., МН.Ч. = бяхте аклиматизирали
| МИН.ПРЕД.ВР., 3Л., ЕД.Ч., М.Р. = беше аклиматизирал
| МИН.ПРЕД.ВР., 3Л., ЕД.Ч., Ж.Р. = беше аклиматизирала
| МИН.ПРЕД.ВР., 3Л., ЕД.Ч., СР.Р. = беше аклиматизирало
| МИН.ПРЕД.ВР., 3Л., МН.Ч. = бяха аклиматизирали
| БЪД.ВР., 1Л., ЕД.Ч. = ще аклиматизирам
| БЪД.ВР., 1Л., МН.Ч. = ще аклиматизираме
| БЪД.ВР., 2Л., ЕД.Ч. = ще аклиматизираш
| БЪД.ВР., 2Л., МН.Ч. = ще аклиматизирате
| БЪД.ВР., 3Л., ЕД.Ч. = ще аклиматизира
| БЪД.ВР., 3Л., МН.Ч. = ще аклиматизират
| БЪД.ПРЕД.ВР., 1Л., ЕД.Ч., М.Р. = ще съм аклиматизирал
| БЪД.ПРЕД.ВР., 1Л., ЕД.Ч., Ж.Р. = ще съм аклиматизирала
| БЪД.ПРЕД.ВР., 1Л., ЕД.Ч., СР.Р. = ще съм аклиматизирало
| БЪД.ПРЕД.ВР., 1Л., МН.Ч. = ще сме аклиматизирали
| БЪД.ПРЕД.ВР., 2Л., ЕД.Ч., М.Р. = ще си аклиматизирал
| БЪД.ПРЕД.ВР., 2Л., ЕД.Ч., Ж.Р. = ще си аклиматизирала
| БЪД.ПРЕД.ВР., 2Л., ЕД.Ч., СР.Р. = ще си аклиматизирало
| БЪД.ПРЕД.ВР., 2Л., МН.Ч. = ще сте аклиматизирали
| БЪД.ПРЕД.ВР., 3Л., ЕД.Ч., М.Р. = ще е аклиматизирал
| БЪД.ПРЕД.ВР., 3Л., ЕД.Ч., Ж.Р. = ще е аклиматизирала
| БЪД.ПРЕД.ВР., 3Л., ЕД.Ч., СР.Р. = ще е аклиматизирало
| БЪД.ПРЕД.ВР., 3Л., МН.Ч. = ще са аклиматизирали
| БЪД.ВР. В МИН., 1Л., ЕД.Ч. = щях да аклиматизирам
| БЪД.ВР. В МИН., 1Л., МН.Ч. = щяхме да аклиматизираме
| БЪД.ВР. В МИН., 2Л., ЕД.Ч. = щеше да аклиматизираш
| БЪД.ВР. В МИН., 2Л., МН.Ч. = щяхте да аклиматизирате
| БЪД.ВР. В МИН., 3Л., ЕД.Ч. = щеше да аклиматизира
| БЪД.ВР. В МИН., 3Л., МН.Ч. = щяха да аклиматизират
| БЪД.ПРЕД.ВР. В МИН., 1Л., ЕД.Ч., М.Р. = щях да съм аклиматизирал
| БЪД.ПРЕД.ВР. В МИН., 1Л., ЕД.Ч., Ж.Р. = щях да съм аклиматизирала
| БЪД.ПРЕД.ВР. В МИН., 1Л., ЕД.Ч., СР.Р. = щях да съм аклиматизирало
| БЪД.ПРЕД.ВР. В МИН., 1Л., МН.Ч. = щяхме да сме аклиматизирали
| БЪД.ПРЕД.ВР. В МИН., 2Л., ЕД.Ч., М.Р. = щеше да си аклиматизирал
| БЪД.ПРЕД.ВР. В МИН., 2Л., ЕД.Ч., Ж.Р. = щеше да си аклиматизирала
| БЪД.ПРЕД.ВР. В МИН., 2Л., ЕД.Ч., СР.Р. = щеше да си аклиматизирало
| БЪД.ПРЕД.ВР. В МИН., 2Л., МН.Ч. = щяхте да сте аклиматизирали
| БЪД.ПРЕД.ВР. В МИН., 3Л., ЕД.Ч., М.Р. = щеше да е аклиматизирал
| БЪД.ПРЕД.ВР. В МИН., 3Л., ЕД.Ч., Ж.Р. = щеше да е аклиматизирала
| БЪД.ПРЕД.ВР. В МИН., 3Л., ЕД.Ч., СР.Р. = щеше да е аклиматизирало
| БЪД.ПРЕД.ВР. В МИН., 3Л., МН.Ч. = щяха да са аклиматизирали
| ПР.НАКЛ., СЕГ.ВР., 1Л., ЕД.Ч., М.Р. = аклиматизирал съм
| ПР.НАКЛ., СЕГ.ВР., 1Л., ЕД.Ч., Ж.Р. = аклиматизирала съм
| ПР.НАКЛ., СЕГ.ВР., 1Л., ЕД.Ч., СР.Р. = аклиматизирало съм
| ПР.НАКЛ., СЕГ.ВР., 1Л., МН.Ч. = аклиматизирали сме
| ПР.НАКЛ., СЕГ.ВР., 2Л., ЕД.Ч., М.Р. = аклиматизирал си
| ПР.НАКЛ., СЕГ.ВР., 2Л., ЕД.Ч., Ж.Р. = аклиматизирала си
| ПР.НАКЛ., СЕГ.ВР., 2Л., ЕД.Ч., СР.Р. = аклиматизирало си
| ПР.НАКЛ., СЕГ.ВР., 2Л., МН.Ч. = аклиматизирали сте
| ПР.НАКЛ., СЕГ.ВР., 3Л., ЕД.Ч., М.Р. = аклиматизирал (е)
| ПР.НАКЛ., СЕГ.ВР., 3Л., ЕД.Ч., Ж.Р. = аклиматизирала (е)
| ПР.НАКЛ., СЕГ.ВР., 3Л., ЕД.Ч., СР.Р. = аклиматизирало (е)
| ПР.НАКЛ., СЕГ.ВР., 3Л., МН.Ч. = аклиматизирали (са)
| ПР.НАКЛ., МИН.СВ.ВР., 1Л., ЕД.Ч., М.Р. = аклиматизирал съм
| ПР.НАКЛ., МИН.СВ.ВР., 1Л., ЕД.Ч., Ж.Р. = аклиматизирала съм
| ПР.НАКЛ., МИН.СВ.ВР., 1Л., ЕД.Ч., СР.Р. = аклиматизирало съм
| ПР.НАКЛ., МИН.СВ.ВР., 1Л., МН.Ч. = аклиматизирали сме
| ПР.НАКЛ., МИН.СВ.ВР., 2Л., ЕД.Ч., М.Р. = аклиматизирал си
| ПР.НАКЛ., МИН.СВ.ВР., 2Л., ЕД.Ч., Ж.Р. = аклиматизирала си
| ПР.НАКЛ., МИН.СВ.ВР., 2Л., ЕД.Ч., СР.Р. = аклиматизирало си
| ПР.НАКЛ., МИН.СВ.ВР., 2Л., МН.Ч. = аклиматизирали сте
| ПР.НАКЛ., МИН.СВ.ВР., 3Л., ЕД.Ч., М.Р. = аклиматизирал (е)
| ПР.НАКЛ., МИН.СВ.ВР., 3Л., ЕД.Ч., Ж.Р. = аклиматизирала (е)
| ПР.НАКЛ., МИН.СВ.ВР., 3Л., ЕД.Ч., СР.Р. = аклиматизирало (е)
| ПР.НАКЛ., МИН.СВ.ВР., 3Л., МН.Ч. = аклиматизирали (са)
| ПР.НАКЛ., МИН.НЕОПР.ВР., 1Л., ЕД.Ч., М.Р. = бил съм аклиматизирал
| ПР.НАКЛ., МИН.НЕОПР.ВР., 1Л., ЕД.Ч., Ж.Р. = била съм аклиматизирала
| ПР.НАКЛ., МИН.НЕОПР.ВР., 1Л., ЕД.Ч., СР.Р. = било съм аклиматизирало
| ПР.НАКЛ., МИН.НЕОПР.ВР., 1Л., МН.Ч. = били сме аклиматизирали
| ПР.НАКЛ., МИН.НЕОПР.ВР., 2Л., ЕД.Ч., М.Р. = бил си аклиматизирал
| ПР.НАКЛ., МИН.НЕОПР.ВР., 2Л., ЕД.Ч., Ж.Р. = била си аклиматизирала
| ПР.НАКЛ., МИН.НЕОПР.ВР., 2Л., ЕД.Ч., СР.Р. = било си аклиматизирало
| ПР.НАКЛ., МИН.НЕОПР.ВР., 2Л., МН.Ч. = били сте аклиматизирали
| ПР.НАКЛ., МИН.НЕОПР.ВР., 3Л., ЕД.Ч., М.Р. = бил (е) аклиматизирал
| ПР.НАКЛ., МИН.НЕОПР.ВР., 3Л., ЕД.Ч., Ж.Р. = била (е) аклиматизирала
| ПР.НАКЛ., МИН.НЕОПР.ВР., 3Л., ЕД.Ч., СР.Р. = било (е) аклиматизирало
| ПР.НАКЛ., МИН.НЕОПР.ВР., 3Л., МН.Ч. = били (са) аклиматизирали
| ПР.НАКЛ., БЪД.ВР., 1Л., ЕД.Ч., М.Р. = щял съм да аклиматизирам
| ПР.НАКЛ., БЪД.ВР., 1Л., ЕД.Ч., Ж.Р. = щяла съм да аклиматизирам
| ПР.НАКЛ., БЪД.ВР., 1Л., ЕД.Ч., СР.Р. = щяло съм да аклиматизирам
| ПР.НАКЛ., БЪД.ВР., 1Л., МН.Ч. = щели сме да аклиматизираме
| ПР.НАКЛ., БЪД.ВР., 2Л., ЕД.Ч., М.Р. = щял си да аклиматизираш
| ПР.НАКЛ., БЪД.ВР., 2Л., ЕД.Ч., Ж.Р. = щяла си да аклиматизираш
| ПР.НАКЛ., БЪД.ВР., 2Л., ЕД.Ч., СР.Р. = щяло си да аклиматизираш
| ПР.НАКЛ., БЪД.ВР., 2Л., МН.Ч. = щели сте да аклиматизирате
| ПР.НАКЛ., БЪД.ВР., 3Л., ЕД.Ч., М.Р. = щял (е) да аклиматизира
| ПР.НАКЛ., БЪД.ВР., 3Л., ЕД.Ч., Ж.Р. = щяла (е) да аклиматизира
| ПР.НАКЛ., БЪД.ВР., 3Л., ЕД.Ч., СР.Р. = щяло (е) да аклиматизира
| ПР.НАКЛ., БЪД.ВР., 3Л., МН.Ч. = щели (са) да аклиматизират
| ПР.НАКЛ., БЪД.ПРЕД.ВР., 1Л., ЕД.Ч., М.Р. = щял съм да съм аклиматизирал
| ПР.НАКЛ., БЪД.ПРЕД.ВР., 1Л., ЕД.Ч., Ж.Р. = щяла съм да съм аклиматизирала
| ПР.НАКЛ., БЪД.ПРЕД.ВР., 1Л., ЕД.Ч., СР.Р. = щяло съм да съм аклиматизирало
| ПР.НАКЛ., БЪД.ПРЕД.ВР., 1Л., МН.Ч. = щели сме да сме аклиматизирали
| ПР.НАКЛ., БЪД.ПРЕД.ВР., 2Л., ЕД.Ч., М.Р. = щял си да си аклиматизирал
| ПР.НАКЛ., БЪД.ПРЕД.ВР., 2Л., ЕД.Ч., Ж.Р. = щяла си да си аклиматизирала
| ПР.НАКЛ., БЪД.ПРЕД.ВР., 2Л., ЕД.Ч., СР.Р. = щяло си да си аклиматизирало
| ПР.НАКЛ., БЪД.ПРЕД.ВР., 2Л., МН.Ч. = щели сте да сте аклиматизирали
| ПР.НАКЛ., БЪД.ПРЕД.ВР., 3Л., ЕД.Ч., М.Р. = щял (е) да е аклиматизирал
| ПР.НАКЛ., БЪД.ПРЕД.ВР., 3Л., ЕД.Ч., Ж.Р. = щяла (е) да е аклиматизирала
| ПР.НАКЛ., БЪД.ПРЕД.ВР., 3Л., ЕД.Ч., СР.Р. = щяло (е) да е аклиматизирало
| ПР.НАКЛ., БЪД.ПРЕД.ВР., 3Л., МН.Ч. = щели (са) да са аклиматизирали
| УСЛОВНО НАКЛОНЕНИЕ, 1Л., ЕД.Ч., М.Р. = бих аклиматизирал
| УСЛОВНО НАКЛОНЕНИЕ, 1Л., ЕД.Ч., Ж.Р. = бих аклиматизирала
| УСЛОВНО НАКЛОНЕНИЕ, 1Л., ЕД.Ч., СР.Р. = бих аклиматизирало
| УСЛОВНО НАКЛОНЕНИЕ, 1Л., МН.Ч. = бихме аклиматизирали
| УСЛОВНО НАКЛОНЕНИЕ, 2Л., ЕД.Ч., М.Р. = би аклиматизирал
| УСЛОВНО НАКЛОНЕНИЕ, 2Л., ЕД.Ч., Ж.Р. = би аклиматизирала
| УСЛОВНО НАКЛОНЕНИЕ, 2Л., ЕД.Ч., СР.Р. = би аклиматизирало
| УСЛОВНО НАКЛОНЕНИЕ, 2Л., МН.Ч. = бихте аклиматизирали
| УСЛОВНО НАКЛОНЕНИЕ, 3Л., ЕД.Ч., М.Р. = би аклиматизирал
| УСЛОВНО НАКЛОНЕНИЕ, 3Л., ЕД.Ч., Ж.Р. = би аклиматизирала
| УСЛОВНО НАКЛОНЕНИЕ, 3Л., ЕД.Ч., СР.Р. = би аклиматизирало
| УСЛОВНО НАКЛОНЕНИЕ, 3Л., МН.Ч. = биха аклиматизирали
| ПОВЕЛИТЕЛНО НАКЛОНЕНИЕ, ЕД.Ч. = ак·ли·ма·ти·зи·рай
| ПОВЕЛИТЕЛНО НАКЛОНЕНИЕ, МН.Ч. = ак·ли·ма·ти·зи·рай·те
| МИН.СТРАД.ПРИЧ. М.Р. = ак·ли·ма·ти·зи·ран
| МИН.СТРАД.ПРИЧ. М.Р. НЕПЪЛЕН ЧЛЕН = ак·ли·ма·ти·зи·ра·ния
| МИН.СТРАД.ПРИЧ. М.Р. ПЪЛЕН ЧЛЕН = ак·ли·ма·ти·зи·ра·ни·ят
| МИН.СТРАД.ПРИЧ. Ж.Р. = ак·ли·ма·ти·зи·ра·на
| МИН.СТРАД.ПРИЧ. Ж.Р. ЧЛЕН = ак·ли·ма·ти·зи·ра·на·та
| МИН.СТРАД.ПРИЧ. СР.Р. = ак·ли·ма·ти·зи·ра·но
| МИН.СТРАД.ПРИЧ. СР.Р. ЧЛЕН = ак·ли·ма·ти·зи·ра·но·то
| МИН.СТРАД.ПРИЧ. МН.Ч. = ак·ли·ма·ти·зи·ра·ни
| МИН.СТРАД.ПРИЧ. МН.Ч. ЧЛЕН = ак·ли·ма·ти·зи·ра·ни·те
| МИН.ДЕЯТ.СВ.ПРИЧ. М.Р. = ак·ли·ма·ти·зи·рал
| МИН.ДЕЯТ.СВ.ПРИЧ. М.Р. НЕПЪЛЕН ЧЛЕН = ак·ли·ма·ти·зи·ра·лия
| МИН.ДЕЯТ.СВ.ПРИЧ. М.Р. ПЪЛЕН ЧЛЕН = ак·ли·ма·ти·зи·ра·ли·ят
| МИН.ДЕЯТ.СВ.ПРИЧ. Ж.Р. = ак·ли·ма·ти·зи·ра·ла
| МИН.ДЕЯТ.СВ.ПРИЧ. Ж.Р. ЧЛЕН = ак·ли·ма·ти·зи·ра·ла·та
| МИН.ДЕЯТ.СВ.ПРИЧ. СР.Р. = ак·ли·ма·ти·зи·ра·ло
| МИН.ДЕЯТ.СВ.ПРИЧ. СР.Р. ЧЛЕН = ак·ли·ма·ти·зи·ра·ло·то
| МИН.ДЕЯТ.СВ.ПРИЧ. МН.Ч. = ак·ли·ма·ти·зи·ра·ли
| МИН.ДЕЯТ.СВ.ПРИЧ. МН.Ч. ЧЛЕН = ак·ли·ма·ти·зи·ра·ли·те
| МИН.ДЕЯТ.НЕСВ.ПРИЧ. М.Р. = ак·ли·ма·ти·зи·рал
| МИН.ДЕЯТ.НЕСВ.ПРИЧ. М.Р. НЕПЪЛЕН ЧЛЕН = ак·ли·ма·ти·зи·ра·лия
| МИН.ДЕЯТ.НЕСВ.ПРИЧ. М.Р. ПЪЛЕН ЧЛЕН = ак·ли·ма·ти·зи·ра·ли·ят
| МИН.ДЕЯТ.НЕСВ.ПРИЧ. Ж.Р. = ак·ли·ма·ти·зи·ра·ла
| МИН.ДЕЯТ.НЕСВ.ПРИЧ. Ж.Р. ЧЛЕН = ак·ли·ма·ти·зи·ра·ла·та
| МИН.ДЕЯТ.НЕСВ.ПРИЧ. СР.Р. = ак·ли·ма·ти·зи·ра·ло
| МИН.ДЕЯТ.НЕСВ.ПРИЧ. СР.Р. ЧЛЕН = ак·ли·ма·ти·зи·ра·ло·то
| МИН.ДЕЯТ.НЕСВ.ПРИЧ. МН.Ч. = ак·ли·ма·ти·зи·ра·ли
| МИН.ДЕЯТ.НЕСВ.ПРИЧ. МН.Ч. ЧЛЕН = ак·ли·ма·ти·зи·ра·ли·те
| СЕГ.ДЕЯТ.ПРИЧ. М.Р. = ак·ли·ма·ти·зи·ращ
| СЕГ.ДЕЯТ.ПРИЧ. М.Р. НЕПЪЛЕН ЧЛЕН = ак·ли·ма·ти·зи·ра·щия
| СЕГ.ДЕЯТ.ПРИЧ. М.Р. ПЪЛЕН ЧЛЕН = ак·ли·ма·ти·зи·ра·щи·ят
| СЕГ.ДЕЯТ.ПРИЧ. Ж.Р. = ак·ли·ма·ти·зи·ра·ща
| СЕГ.ДЕЯТ.ПРИЧ. Ж.Р. ЧЛЕН = ак·ли·ма·ти·зи·ра·ща·та
| СЕГ.ДЕЯТ.ПРИЧ. СР.Р. = ак·ли·ма·ти·зи·ра·що
| СЕГ.ДЕЯТ.ПРИЧ. СР.Р. ЧЛЕН = ак·ли·ма·ти·зи·ра·що·то
| СЕГ.ДЕЯТ.ПРИЧ. МН.Ч. = ак·ли·ма·ти·зи·ра·щи
| СЕГ.ДЕЯТ.ПРИЧ. МН.Ч. ЧЛЕН = ак·ли·ма·ти·зи·ра·щи·те
| ДЕЕПРИЧАСТИЕ = ак·ли·ма·ти·зи·рай·ки
| СКРИТИ ПРЕПРАТКИ = 
[[аклиматизирам]],
[[аклиматизираш]],
[[аклиматизира]],
[[аклиматизираме]],
[[аклиматизирате]],
[[аклиматизират]],
[[аклиматизирах]],
[[аклиматизирахме]],
[[аклиматизирахте]],
[[аклиматизираха]],
[[аклиматизираше]],
[[аклиматизирай]],
[[аклиматизирайте]],
[[аклиматизирал]],
[[аклиматизиралия]],
[[аклиматизиралият]],
[[аклиматизирала]],
[[аклиматизиралата]],
[[аклиматизирало]],
[[аклиматизиралото]],
[[аклиматизирали]],
[[аклиматизиралите]],
[[аклиматизиран]],
[[аклиматизирания]],
[[аклиматизираният]],
[[аклиматизирана]],
[[аклиматизираната]],
[[аклиматизирано]],
[[аклиматизираното]],
[[аклиматизирани]],
[[аклиматизираните]],
[[аклиматизиращ]],
[[аклиматизиращия]],
[[аклиматизиращият]],
[[аклиматизираща]],
[[аклиматизиращата]],
[[аклиматизиращо]],
[[аклиматизиращото]],
[[аклиматизиращи]],
[[аклиматизиращите]],
[[аклиматизирайки]],
[[аклиматизирал съм]],
[[аклиматизирала съм]],
[[аклиматизирало съм]],
[[аклиматизирали сме]],
[[аклиматизирал си]],
[[аклиматизирала си]],
[[аклиматизирало си]],
[[аклиматизирали сте]],
[[аклиматизирал е]],
[[аклиматизирала е]],
[[аклиматизирало е]],
[[аклиматизирали са]],
[[бях аклиматизирал]],
[[бях аклиматизирала]],
[[бях аклиматизирало]],
[[бяхме аклиматизирали]],
[[беше аклиматизирал]],
[[беше аклиматизирала]],
[[беше аклиматизирало]],
[[бяхте аклиматизирали]],
[[бяха аклиматизирали]],
[[ще аклиматизирам]],
[[ще аклиматизираме]],
[[ще аклиматизираш]],
[[ще аклиматизирате]],
[[ще аклиматизира]],
[[ще аклиматизират]],
[[ще съм аклиматизирал]],
[[ще съм аклиматизирала]],
[[ще съм аклиматизирало]],
[[ще сме аклиматизирали]],
[[ще си аклиматизирал]],
[[ще си аклиматизирала]],
[[ще си аклиматизирало]],
[[ще сте аклиматизирали]],
[[ще е аклиматизирал]],
[[ще е аклиматизирала]],
[[ще е аклиматизирало]],
[[ще са аклиматизирали]],
[[щях да аклиматизирам]],
[[щяхме да аклиматизираме]],
[[щеше да аклиматизираш]],
[[щяхте да аклиматизирате]],
[[щеше да аклиматизира]],
[[щяха да аклиматизират]],
[[щях да съм аклиматизирал]],
[[щях да съм аклиматизирала]],
[[щях да съм аклиматизирало]],
[[щяхме да сме аклиматизирали]],
[[щеше да си аклиматизирал]],
[[щеше да си аклиматизирала]],
[[щеше да си аклиматизирало]],
[[щяхте да сте аклиматизирали]],
[[щеше да е аклиматизирал]],
[[щеше да е аклиматизирала]],
[[щеше да е аклиматизирало]],
[[щяха да са аклиматизирали]],
[[бил съм аклиматизирал]],
[[била съм аклиматизирала]],
[[било съм аклиматизирало]],
[[били сме аклиматизирали]],
[[бил си аклиматизирал]],
[[била си аклиматизирала]],
[[било си аклиматизирало]],
[[били сте аклиматизирали]],
[[бил е аклиматизирал]],
[[била е аклиматизирала]],
[[било е аклиматизирало]],
[[били са аклиматизирали]],
[[щял съм да аклиматизирам]],
[[щяла съм да аклиматизирам]],
[[щяло съм да аклиматизирам]],
[[щели сме да аклиматизираме]],
[[щял си да аклиматизираш]],
[[щяла си да аклиматизираш]],
[[щяло си да аклиматизираш]],
[[щели сте да аклиматизирате]],
[[щял да аклиматизира]],
[[щяла да аклиматизира]],
[[щяло да аклиматизира]],
[[щели да аклиматизират]],
[[щял е да аклиматизира]],
[[щяла е да аклиматизира]],
[[щяло е да аклиматизира]],
[[щели са да аклиматизират]],
[[щял съм да съм аклиматизирал]],
[[щяла съм да съм аклиматизирала]],
[[щяло съм да съм аклиматизирало]],
[[щели сме да сме аклиматизирали]],
[[щял си да си аклиматизирал]],
[[щяла си да си аклиматизирала]],
[[щяло си да си аклиматизирало]],
[[щели сте да сте аклиматизирали]],
[[щял да е аклиматизирал]],
[[щяла да е аклиматизирала]],
[[щяло да е аклиматизирало]],
[[щели да са аклиматизирали]],
[[щял е да е аклиматизирал]],
[[щяла е да е аклиматизирала]],
[[щяло е да е аклиматизирало]],
[[щели са да са аклиматизирали]],
[[бих аклиматизирал]],
[[бих аклиматизирала]],
[[бих аклиматизирало]],
[[бихме аклиматизирали]],
[[би аклиматизирал]],
[[би аклиматизирала]],
[[би аклиматизирало]],
[[бихте аклиматизирали]],
[[биха аклиматизирали]],
}}</text>
      <sha1>n4qdpmi8py76avqycastunoy1lm2g59</sha1>
    </revision>
  </page>
  <page>
    <title>Шаблон:Словоформи/акомодирам</title>
    <ns>10</ns>
    <id>486283</id>
    <revision>
      <id>518265</id>
      <parentid>18559</parentid>
      <timestamp>2005-05-10T12:08:16Z</timestamp>
      <contributor>
        <username>Bgbot</username>
        <id>83</id>
      </contributor>
      <comment>Борислав: Поправка на пренасянето</comment>
      <model>wikitext</model>
      <format>text/x-wiki</format>
      <text bytes="22068" xml:space="preserve">{{Шаблон:Словоформи/Глагол|
  ОСНОВНА ФОРМА = акомодирам
| СЕГ.ВР., 1Л., ЕД.Ч. = ако·мо·ди·рам
| СЕГ.ВР., 1Л., МН.Ч. = ако·мо·ди·ра·ме
| СЕГ.ВР., 2Л., ЕД.Ч. = ако·мо·ди·раш
| СЕГ.ВР., 2Л., МН.Ч. = ако·мо·ди·ра·те
| СЕГ.ВР., 3Л., ЕД.Ч. = ако·мо·ди·ра
| СЕГ.ВР., 3Л., МН.Ч. = ако·мо·ди·рат
| МИН.СВ.ВР., 1Л., ЕД.Ч. = ако·мо·ди·рах
| МИН.СВ.ВР., 1Л., МН.Ч. = ако·мо·ди·рах·ме
| МИН.СВ.ВР., 2Л., ЕД.Ч. = ако·мо·ди·ра
| МИН.СВ.ВР., 2Л., МН.Ч. = ако·мо·ди·рах·те
| МИН.СВ.ВР., 3Л., ЕД.Ч. = ако·мо·ди·ра
| МИН.СВ.ВР., 3Л., МН.Ч. = ако·мо·ди·ра·ха
| МИН.НЕСВ.ВР., 1Л., ЕД.Ч. = ако·мо·ди·рах
| МИН.НЕСВ.ВР., 1Л., МН.Ч. = ако·мо·ди·рах·ме
| МИН.НЕСВ.ВР., 2Л., ЕД.Ч. = ако·мо·ди·ра·ше
| МИН.НЕСВ.ВР., 2Л., МН.Ч. = ако·мо·ди·рах·те
| МИН.НЕСВ.ВР., 3Л., ЕД.Ч. = ако·мо·ди·ра·ше
| МИН.НЕСВ.ВР., 3Л., МН.Ч. = ако·мо·ди·ра·ха
| МИН.НЕОПР.ВР., 1Л., ЕД.Ч., М.Р. = акомодирал съм
| МИН.НЕОПР.ВР., 1Л., ЕД.Ч., Ж.Р. = акомодирала съм
| МИН.НЕОПР.ВР., 1Л., ЕД.Ч., СР.Р. = акомодирало съм
| МИН.НЕОПР.ВР., 1Л., МН.Ч. = акомодирали сме
| МИН.НЕОПР.ВР., 2Л., ЕД.Ч., М.Р. = акомодирал си
| МИН.НЕОПР.ВР., 2Л., ЕД.Ч., Ж.Р. = акомодирала си
| МИН.НЕОПР.ВР., 2Л., ЕД.Ч., СР.Р. = акомодирало си
| МИН.НЕОПР.ВР., 2Л., МН.Ч. = акомодирали сте
| МИН.НЕОПР.ВР., 3Л., ЕД.Ч., М.Р. = акомодирал е
| МИН.НЕОПР.ВР., 3Л., ЕД.Ч., Ж.Р. = акомодирала е
| МИН.НЕОПР.ВР., 3Л., ЕД.Ч., СР.Р. = акомодирало е
| МИН.НЕОПР.ВР., 3Л., МН.Ч. = акомодирали са
| МИН.ПРЕД.ВР., 1Л., ЕД.Ч., М.Р. = бях акомодирал
| МИН.ПРЕД.ВР., 1Л., ЕД.Ч., Ж.Р. = бях акомодирала
| МИН.ПРЕД.ВР., 1Л., ЕД.Ч., СР.Р. = бях акомодирало
| МИН.ПРЕД.ВР., 1Л., МН.Ч. = бяхме акомодирали
| МИН.ПРЕД.ВР., 2Л., ЕД.Ч., М.Р. = беше акомодирал
| МИН.ПРЕД.ВР., 2Л., ЕД.Ч., Ж.Р. = беше акомодирала
| МИН.ПРЕД.ВР., 2Л., ЕД.Ч., СР.Р. = беше акомодирало
| МИН.ПРЕД.ВР., 2Л., МН.Ч. = бяхте акомодирали
| МИН.ПРЕД.ВР., 3Л., ЕД.Ч., М.Р. = беше акомодирал
| МИН.ПРЕД.ВР., 3Л., ЕД.Ч., Ж.Р. = беше акомодирала
| МИН.ПРЕД.ВР., 3Л., ЕД.Ч., СР.Р. = беше акомодирало
| МИН.ПРЕД.ВР., 3Л., МН.Ч. = бяха акомодирали
| БЪД.ВР., 1Л., ЕД.Ч. = ще акомодирам
| БЪД.ВР., 1Л., МН.Ч. = ще акомодираме
| БЪД.ВР., 2Л., ЕД.Ч. = ще акомодираш
| БЪД.ВР., 2Л., МН.Ч. = ще акомодирате
| БЪД.ВР., 3Л., ЕД.Ч. = ще акомодира
| БЪД.ВР., 3Л., МН.Ч. = ще акомодират
| БЪД.ПРЕД.ВР., 1Л., ЕД.Ч., М.Р. = ще съм акомодирал
| БЪД.ПРЕД.ВР., 1Л., ЕД.Ч., Ж.Р. = ще съм акомодирала
| БЪД.ПРЕД.ВР., 1Л., ЕД.Ч., СР.Р. = ще съм акомодирало
| БЪД.ПРЕД.ВР., 1Л., МН.Ч. = ще сме акомодирали
| БЪД.ПРЕД.ВР., 2Л., ЕД.Ч., М.Р. = ще си акомодирал
| БЪД.ПРЕД.ВР., 2Л., ЕД.Ч., Ж.Р. = ще си акомодирала
| БЪД.ПРЕД.ВР., 2Л., ЕД.Ч., СР.Р. = ще си акомодирало
| БЪД.ПРЕД.ВР., 2Л., МН.Ч. = ще сте акомодирали
| БЪД.ПРЕД.ВР., 3Л., ЕД.Ч., М.Р. = ще е акомодирал
| БЪД.ПРЕД.ВР., 3Л., ЕД.Ч., Ж.Р. = ще е акомодирала
| БЪД.ПРЕД.ВР., 3Л., ЕД.Ч., СР.Р. = ще е акомодирало
| БЪД.ПРЕД.ВР., 3Л., МН.Ч. = ще са акомодирали
| БЪД.ВР. В МИН., 1Л., ЕД.Ч. = щях да акомодирам
| БЪД.ВР. В МИН., 1Л., МН.Ч. = щяхме да акомодираме
| БЪД.ВР. В МИН., 2Л., ЕД.Ч. = щеше да акомодираш
| БЪД.ВР. В МИН., 2Л., МН.Ч. = щяхте да акомодирате
| БЪД.ВР. В МИН., 3Л., ЕД.Ч. = щеше да акомодира
| БЪД.ВР. В МИН., 3Л., МН.Ч. = щяха да акомодират
| БЪД.ПРЕД.ВР. В МИН., 1Л., ЕД.Ч., М.Р. = щях да съм акомодирал
| БЪД.ПРЕД.ВР. В МИН., 1Л., ЕД.Ч., Ж.Р. = щях да съм акомодирала
| БЪД.ПРЕД.ВР. В МИН., 1Л., ЕД.Ч., СР.Р. = щях да съм акомодирало
| БЪД.ПРЕД.ВР. В МИН., 1Л., МН.Ч. = щяхме да сме акомодирали
| БЪД.ПРЕД.ВР. В МИН., 2Л., ЕД.Ч., М.Р. = щеше да си акомодирал
| БЪД.ПРЕД.ВР. В МИН., 2Л., ЕД.Ч., Ж.Р. = щеше да си акомодирала
| БЪД.ПРЕД.ВР. В МИН., 2Л., ЕД.Ч., СР.Р. = щеше да си акомодирало
| БЪД.ПРЕД.ВР. В МИН., 2Л., МН.Ч. = щяхте да сте акомодирали
| БЪД.ПРЕД.ВР. В МИН., 3Л., ЕД.Ч., М.Р. = щеше да е акомодирал
| БЪД.ПРЕД.ВР. В МИН., 3Л., ЕД.Ч., Ж.Р. = щеше да е акомодирала
| БЪД.ПРЕД.ВР. В МИН., 3Л., ЕД.Ч., СР.Р. = щеше да е акомодирало
| БЪД.ПРЕД.ВР. В МИН., 3Л., МН.Ч. = щяха да са акомодирали
| ПР.НАКЛ., СЕГ.ВР., 1Л., ЕД.Ч., М.Р. = акомодирал съм
| ПР.НАКЛ., СЕГ.ВР., 1Л., ЕД.Ч., Ж.Р. = акомодирала съм
| ПР.НАКЛ., СЕГ.ВР., 1Л., ЕД.Ч., СР.Р. = акомодирало съм
| ПР.НАКЛ., СЕГ.ВР., 1Л., МН.Ч. = акомодирали сме
| ПР.НАКЛ., СЕГ.ВР., 2Л., ЕД.Ч., М.Р. = акомодирал си
| ПР.НАКЛ., СЕГ.ВР., 2Л., ЕД.Ч., Ж.Р. = акомодирала си
| ПР.НАКЛ., СЕГ.ВР., 2Л., ЕД.Ч., СР.Р. = акомодирало си
| ПР.НАКЛ., СЕГ.ВР., 2Л., МН.Ч. = акомодирали сте
| ПР.НАКЛ., СЕГ.ВР., 3Л., ЕД.Ч., М.Р. = акомодирал (е)
| ПР.НАКЛ., СЕГ.ВР., 3Л., ЕД.Ч., Ж.Р. = акомодирала (е)
| ПР.НАКЛ., СЕГ.ВР., 3Л., ЕД.Ч., СР.Р. = акомодирало (е)
| ПР.НАКЛ., СЕГ.ВР., 3Л., МН.Ч. = акомодирали (са)
| ПР.НАКЛ., МИН.СВ.ВР., 1Л., ЕД.Ч., М.Р. = акомодирал съм
| ПР.НАКЛ., МИН.СВ.ВР., 1Л., ЕД.Ч., Ж.Р. = акомодирала съм
| ПР.НАКЛ., МИН.СВ.ВР., 1Л., ЕД.Ч., СР.Р. = акомодирало съм
| ПР.НАКЛ., МИН.СВ.ВР., 1Л., МН.Ч. = акомодирали сме
| ПР.НАКЛ., МИН.СВ.ВР., 2Л., ЕД.Ч., М.Р. = акомодирал си
| ПР.НАКЛ., МИН.СВ.ВР., 2Л., ЕД.Ч., Ж.Р. = акомодирала си
| ПР.НАКЛ., МИН.СВ.ВР., 2Л., ЕД.Ч., СР.Р. = акомодирало си
| ПР.НАКЛ., МИН.СВ.ВР., 2Л., МН.Ч. = акомодирали сте
| ПР.НАКЛ., МИН.СВ.ВР., 3Л., ЕД.Ч., М.Р. = акомодирал (е)
| ПР.НАКЛ., МИН.СВ.ВР., 3Л., ЕД.Ч., Ж.Р. = акомодирала (е)
| ПР.НАКЛ., МИН.СВ.ВР., 3Л., ЕД.Ч., СР.Р. = акомодирало (е)
| ПР.НАКЛ., МИН.СВ.ВР., 3Л., МН.Ч. = акомодирали (са)
| ПР.НАКЛ., МИН.НЕОПР.ВР., 1Л., ЕД.Ч., М.Р. = бил съм акомодирал
| ПР.НАКЛ., МИН.НЕОПР.ВР., 1Л., ЕД.Ч., Ж.Р. = била съм акомодирала
| ПР.НАКЛ., МИН.НЕОПР.ВР., 1Л., ЕД.Ч., СР.Р. = било съм акомодирало
| ПР.НАКЛ., МИН.НЕОПР.ВР., 1Л., МН.Ч. = били сме акомодирали
| ПР.НАКЛ., МИН.НЕОПР.ВР., 2Л., ЕД.Ч., М.Р. = бил си акомодирал
| ПР.НАКЛ., МИН.НЕОПР.ВР., 2Л., ЕД.Ч., Ж.Р. = била си акомодирала
| ПР.НАКЛ., МИН.НЕОПР.ВР., 2Л., ЕД.Ч., СР.Р. = било си акомодирало
| ПР.НАКЛ., МИН.НЕОПР.ВР., 2Л., МН.Ч. = били сте акомодирали
| ПР.НАКЛ., МИН.НЕОПР.ВР., 3Л., ЕД.Ч., М.Р. = бил (е) акомодирал
| ПР.НАКЛ., МИН.НЕОПР.ВР., 3Л., ЕД.Ч., Ж.Р. = била (е) акомодирала
| ПР.НАКЛ., МИН.НЕОПР.ВР., 3Л., ЕД.Ч., СР.Р. = било (е) акомодирало
| ПР.НАКЛ., МИН.НЕОПР.ВР., 3Л., МН.Ч. = били (са) акомодирали
| ПР.НАКЛ., БЪД.ВР., 1Л., ЕД.Ч., М.Р. = щял съм да акомодирам
| ПР.НАКЛ., БЪД.ВР., 1Л., ЕД.Ч., Ж.Р. = щяла съм да акомодирам
| ПР.НАКЛ., БЪД.ВР., 1Л., ЕД.Ч., СР.Р. = щяло съм да акомодирам
| ПР.НАКЛ., БЪД.ВР., 1Л., МН.Ч. = щели сме да акомодираме
| ПР.НАКЛ., БЪД.ВР., 2Л., ЕД.Ч., М.Р. = щял си да акомодираш
| ПР.НАКЛ., БЪД.ВР., 2Л., ЕД.Ч., Ж.Р. = щяла си да акомодираш
| ПР.НАКЛ., БЪД.ВР., 2Л., ЕД.Ч., СР.Р. = щяло си да акомодираш
| ПР.НАКЛ., БЪД.ВР., 2Л., МН.Ч. = щели сте да акомодирате
| ПР.НАКЛ., БЪД.ВР., 3Л., ЕД.Ч., М.Р. = щял (е) да акомодира
| ПР.НАКЛ., БЪД.ВР., 3Л., ЕД.Ч., Ж.Р. = щяла (е) да акомодира
| ПР.НАКЛ., БЪД.ВР., 3Л., ЕД.Ч., СР.Р. = щяло (е) да акомодира
| ПР.НАКЛ., БЪД.ВР., 3Л., МН.Ч. = щели (са) да акомодират
| ПР.НАКЛ., БЪД.ПРЕД.ВР., 1Л., ЕД.Ч., М.Р. = щял съм да съм акомодирал
| ПР.НАКЛ., БЪД.ПРЕД.ВР., 1Л., ЕД.Ч., Ж.Р. = щяла съм да съм акомодирала
| ПР.НАКЛ., БЪД.ПРЕД.ВР., 1Л., ЕД.Ч., СР.Р. = щяло съм да съм акомодирало
| ПР.НАКЛ., БЪД.ПРЕД.ВР., 1Л., МН.Ч. = щели сме да сме акомодирали
| ПР.НАКЛ., БЪД.ПРЕД.ВР., 2Л., ЕД.Ч., М.Р. = щял си да си акомодирал
| ПР.НАКЛ., БЪД.ПРЕД.ВР., 2Л., ЕД.Ч., Ж.Р. = щяла си да си акомодирала
| ПР.НАКЛ., БЪД.ПРЕД.ВР., 2Л., ЕД.Ч., СР.Р. = щяло си да си акомодирало
| ПР.НАКЛ., БЪД.ПРЕД.ВР., 2Л., МН.Ч. = щели сте да сте акомодирали
| ПР.НАКЛ., БЪД.ПРЕД.ВР., 3Л., ЕД.Ч., М.Р. = щял (е) да е акомодирал
| ПР.НАКЛ., БЪД.ПРЕД.ВР., 3Л., ЕД.Ч., Ж.Р. = щяла (е) да е акомодирала
| ПР.НАКЛ., БЪД.ПРЕД.ВР., 3Л., ЕД.Ч., СР.Р. = щяло (е) да е акомодирало
| ПР.НАКЛ., БЪД.ПРЕД.ВР., 3Л., МН.Ч. = щели (са) да са акомодирали
| УСЛОВНО НАКЛОНЕНИЕ, 1Л., ЕД.Ч., М.Р. = бих акомодирал
| УСЛОВНО НАКЛОНЕНИЕ, 1Л., ЕД.Ч., Ж.Р. = бих акомодирала
| УСЛОВНО НАКЛОНЕНИЕ, 1Л., ЕД.Ч., СР.Р. = бих акомодирало
| УСЛОВНО НАКЛОНЕНИЕ, 1Л., МН.Ч. = бихме акомодирали
| УСЛОВНО НАКЛОНЕНИЕ, 2Л., ЕД.Ч., М.Р. = би акомодирал
| УСЛОВНО НАКЛОНЕНИЕ, 2Л., ЕД.Ч., Ж.Р. = би акомодирала
| УСЛОВНО НАКЛОНЕНИЕ, 2Л., ЕД.Ч., СР.Р. = би акомодирало
| УСЛОВНО НАКЛОНЕНИЕ, 2Л., МН.Ч. = бихте акомодирали
| УСЛОВНО НАКЛОНЕНИЕ, 3Л., ЕД.Ч., М.Р. = би акомодирал
| УСЛОВНО НАКЛОНЕНИЕ, 3Л., ЕД.Ч., Ж.Р. = би акомодирала
| УСЛОВНО НАКЛОНЕНИЕ, 3Л., ЕД.Ч., СР.Р. = би акомодирало
| УСЛОВНО НАКЛОНЕНИЕ, 3Л., МН.Ч. = биха акомодирали
| ПОВЕЛИТЕЛНО НАКЛОНЕНИЕ, ЕД.Ч. = ако·мо·ди·рай
| ПОВЕЛИТЕЛНО НАКЛОНЕНИЕ, МН.Ч. = ако·мо·ди·рай·те
| МИН.СТРАД.ПРИЧ. М.Р. = ако·мо·ди·ран
| МИН.СТРАД.ПРИЧ. М.Р. НЕПЪЛЕН ЧЛЕН = ако·мо·ди·ра·ния
| МИН.СТРАД.ПРИЧ. М.Р. ПЪЛЕН ЧЛЕН = ако·мо·ди·ра·ни·ят
| МИН.СТРАД.ПРИЧ. Ж.Р. = ако·мо·ди·ра·на
| МИН.СТРАД.ПРИЧ. Ж.Р. ЧЛЕН = ако·мо·ди·ра·на·та
| МИН.СТРАД.ПРИЧ. СР.Р. = ако·мо·ди·ра·но
| МИН.СТРАД.ПРИЧ. СР.Р. ЧЛЕН = ако·мо·ди·ра·но·то
| МИН.СТРАД.ПРИЧ. МН.Ч. = ако·мо·ди·ра·ни
| МИН.СТРАД.ПРИЧ. МН.Ч. ЧЛЕН = ако·мо·ди·ра·ни·те
| МИН.ДЕЯТ.СВ.ПРИЧ. М.Р. = ако·мо·ди·рал
| МИН.ДЕЯТ.СВ.ПРИЧ. М.Р. НЕПЪЛЕН ЧЛЕН = ако·мо·ди·ра·лия
| МИН.ДЕЯТ.СВ.ПРИЧ. М.Р. ПЪЛЕН ЧЛЕН = ако·мо·ди·ра·ли·ят
| МИН.ДЕЯТ.СВ.ПРИЧ. Ж.Р. = ако·мо·ди·ра·ла
| МИН.ДЕЯТ.СВ.ПРИЧ. Ж.Р. ЧЛЕН = ако·мо·ди·ра·ла·та
| МИН.ДЕЯТ.СВ.ПРИЧ. СР.Р. = ако·мо·ди·ра·ло
| МИН.ДЕЯТ.СВ.ПРИЧ. СР.Р. ЧЛЕН = ако·мо·ди·ра·ло·то
| МИН.ДЕЯТ.СВ.ПРИЧ. МН.Ч. = ако·мо·ди·ра·ли
| МИН.ДЕЯТ.СВ.ПРИЧ. МН.Ч. ЧЛЕН = ако·мо·ди·ра·ли·те
| МИН.ДЕЯТ.НЕСВ.ПРИЧ. М.Р. = ако·мо·ди·рал
| МИН.ДЕЯТ.НЕСВ.ПРИЧ. М.Р. НЕПЪЛЕН ЧЛЕН = ако·мо·ди·ра·лия
| МИН.ДЕЯТ.НЕСВ.ПРИЧ. М.Р. ПЪЛЕН ЧЛЕН = ако·мо·ди·ра·ли·ят
| МИН.ДЕЯТ.НЕСВ.ПРИЧ. Ж.Р. = ако·мо·ди·ра·ла
| МИН.ДЕЯТ.НЕСВ.ПРИЧ. Ж.Р. ЧЛЕН = ако·мо·ди·ра·ла·та
| МИН.ДЕЯТ.НЕСВ.ПРИЧ. СР.Р. = ако·мо·ди·ра·ло
| МИН.ДЕЯТ.НЕСВ.ПРИЧ. СР.Р. ЧЛЕН = ако·мо·ди·ра·ло·то
| МИН.ДЕЯТ.НЕСВ.ПРИЧ. МН.Ч. = ако·мо·ди·ра·ли
| МИН.ДЕЯТ.НЕСВ.ПРИЧ. МН.Ч. ЧЛЕН = ако·мо·ди·ра·ли·те
| СЕГ.ДЕЯТ.ПРИЧ. М.Р. = ако·мо·ди·ращ
| СЕГ.ДЕЯТ.ПРИЧ. М.Р. НЕПЪЛЕН ЧЛЕН = ако·мо·ди·ра·щия
| СЕГ.ДЕЯТ.ПРИЧ. М.Р. ПЪЛЕН ЧЛЕН = ако·мо·ди·ра·щи·ят
| СЕГ.ДЕЯТ.ПРИЧ. Ж.Р. = ако·мо·ди·ра·ща
| СЕГ.ДЕЯТ.ПРИЧ. Ж.Р. ЧЛЕН = ако·мо·ди·ра·ща·та
| СЕГ.ДЕЯТ.ПРИЧ. СР.Р. = ако·мо·ди·ра·що
| СЕГ.ДЕЯТ.ПРИЧ. СР.Р. ЧЛЕН = ако·мо·ди·ра·що·то
| СЕГ.ДЕЯТ.ПРИЧ. МН.Ч. = ако·мо·ди·ра·щи
| СЕГ.ДЕЯТ.ПРИЧ. МН.Ч. ЧЛЕН = ако·мо·ди·ра·щи·те
| ДЕЕПРИЧАСТИЕ = ако·мо·ди·рай·ки
| СКРИТИ ПРЕПРАТКИ = 
[[акомодирам]],
[[акомодираш]],
[[акомодира]],
[[акомодираме]],
[[акомодирате]],
[[акомодират]],
[[акомодирах]],
[[акомодирахме]],
[[акомодирахте]],
[[акомодираха]],
[[акомодираше]],
[[акомодирай]],
[[акомодирайте]],
[[акомодирал]],
[[акомодиралия]],
[[акомодиралият]],
[[акомодирала]],
[[акомодиралата]],
[[акомодирало]],
[[акомодиралото]],
[[акомодирали]],
[[акомодиралите]],
[[акомодиран]],
[[акомодирания]],
[[акомодираният]],
[[акомодирана]],
[[акомодираната]],
[[акомодирано]],
[[акомодираното]],
[[акомодирани]],
[[акомодираните]],
[[акомодиращ]],
[[акомодиращия]],
[[акомодиращият]],
[[акомодираща]],
[[акомодиращата]],
[[акомодиращо]],
[[акомодиращото]],
[[акомодиращи]],
[[акомодиращите]],
[[акомодирайки]],
[[акомодирал съм]],
[[акомодирала съм]],
[[акомодирало съм]],
[[акомодирали сме]],
[[акомодирал си]],
[[акомодирала си]],
[[акомодирало си]],
[[акомодирали сте]],
[[акомодирал е]],
[[акомодирала е]],
[[акомодирало е]],
[[акомодирали са]],
[[бях акомодирал]],
[[бях акомодирала]],
[[бях акомодирало]],
[[бяхме акомодирали]],
[[беше акомодирал]],
[[беше акомодирала]],
[[беше акомодирало]],
[[бяхте акомодирали]],
[[бяха акомодирали]],
[[ще акомодирам]],
[[ще акомодираме]],
[[ще акомодираш]],
[[ще акомодирате]],
[[ще акомодира]],
[[ще акомодират]],
[[ще съм акомодирал]],
[[ще съм акомодирала]],
[[ще съм акомодирало]],
[[ще сме акомодирали]],
[[ще си акомодирал]],
[[ще си акомодирала]],
[[ще си акомодирало]],
[[ще сте акомодирали]],
[[ще е акомодирал]],
[[ще е акомодирала]],
[[ще е акомодирало]],
[[ще са акомодирали]],
[[щях да акомодирам]],
[[щяхме да акомодираме]],
[[щеше да акомодираш]],
[[щяхте да акомодирате]],
[[щеше да акомодира]],
[[щяха да акомодират]],
[[щях да съм акомодирал]],
[[щях да съм акомодирала]],
[[щях да съм акомодирало]],
[[щяхме да сме акомодирали]],
[[щеше да си акомодирал]],
[[щеше да си акомодирала]],
[[щеше да си акомодирало]],
[[щяхте да сте акомодирали]],
[[щеше да е акомодирал]],
[[щеше да е акомодирала]],
[[щеше да е акомодирало]],
[[щяха да са акомодирали]],
[[бил съм акомодирал]],
[[била съм акомодирала]],
[[било съм акомодирало]],
[[били сме акомодирали]],
[[бил си акомодирал]],
[[била си акомодирала]],
[[било си акомодирало]],
[[били сте акомодирали]],
[[бил е акомодирал]],
[[била е акомодирала]],
[[било е акомодирало]],
[[били са акомодирали]],
[[щял съм да акомодирам]],
[[щяла съм да акомодирам]],
[[щяло съм да акомодирам]],
[[щели сме да акомодираме]],
[[щял си да акомодираш]],
[[щяла си да акомодираш]],
[[щяло си да акомодираш]],
[[щели сте да акомодирате]],
[[щял да акомодира]],
[[щяла да акомодира]],
[[щяло да акомодира]],
[[щели да акомодират]],
[[щял е да акомодира]],
[[щяла е да акомодира]],
[[щяло е да акомодира]],
[[щели са да акомодират]],
[[щял съм да съм акомодирал]],
[[щяла съм да съм акомодирала]],
[[щяло съм да съм акомодирало]],
[[щели сме да сме акомодирали]],
[[щял си да си акомодирал]],
[[щяла си да си акомодирала]],
[[щяло си да си акомодирало]],
[[щели сте да сте акомодирали]],
[[щял да е акомодирал]],
[[щяла да е акомодирала]],
[[щяло да е акомодирало]],
[[щели да са акомодирали]],
[[щял е да е акомодирал]],
[[щяла е да е акомодирала]],
[[щяло е да е акомодирало]],
[[щели са да са акомодирали]],
[[бих акомодирал]],
[[бих акомодирала]],
[[бих акомодирало]],
[[бихме акомодирали]],
[[би акомодирал]],
[[би акомодирала]],
[[би акомодирало]],
[[бихте акомодирали]],
[[биха акомодирали]],
}}</text>
      <sha1>dtri1538y15iitien4soar282rwecxl</sha1>
    </revision>
  </page>
  <page>
    <title>Шаблон:Словоформи/акомпанирам</title>
    <ns>10</ns>
    <id>486295</id>
    <revision>
      <id>518277</id>
      <parentid>18300</parentid>
      <timestamp>2005-05-10T08:15:08Z</timestamp>
      <contributor>
        <username>Bgbot</username>
        <id>83</id>
      </contributor>
      <comment>Борислав: Поправка на пренасянето</comment>
      <model>wikitext</model>
      <format>text/x-wiki</format>
      <text bytes="22750" xml:space="preserve">{{Шаблон:Словоформи/Глагол|
  ОСНОВНА ФОРМА = акомпанирам
| СЕГ.ВР., 1Л., ЕД.Ч. = аком·па·ни·рам
| СЕГ.ВР., 1Л., МН.Ч. = аком·па·ни·ра·ме
| СЕГ.ВР., 2Л., ЕД.Ч. = аком·па·ни·раш
| СЕГ.ВР., 2Л., МН.Ч. = аком·па·ни·ра·те
| СЕГ.ВР., 3Л., ЕД.Ч. = аком·па·ни·ра
| СЕГ.ВР., 3Л., МН.Ч. = аком·па·ни·рат
| МИН.СВ.ВР., 1Л., ЕД.Ч. = аком·па·ни·рах
| МИН.СВ.ВР., 1Л., МН.Ч. = аком·па·ни·рах·ме
| МИН.СВ.ВР., 2Л., ЕД.Ч. = аком·па·ни·ра
| МИН.СВ.ВР., 2Л., МН.Ч. = аком·па·ни·рах·те
| МИН.СВ.ВР., 3Л., ЕД.Ч. = аком·па·ни·ра
| МИН.СВ.ВР., 3Л., МН.Ч. = аком·па·ни·ра·ха
| МИН.НЕСВ.ВР., 1Л., ЕД.Ч. = аком·па·ни·рах
| МИН.НЕСВ.ВР., 1Л., МН.Ч. = аком·па·ни·рах·ме
| МИН.НЕСВ.ВР., 2Л., ЕД.Ч. = аком·па·ни·ра·ше
| МИН.НЕСВ.ВР., 2Л., МН.Ч. = аком·па·ни·рах·те
| МИН.НЕСВ.ВР., 3Л., ЕД.Ч. = аком·па·ни·ра·ше
| МИН.НЕСВ.ВР., 3Л., МН.Ч. = аком·па·ни·ра·ха
| МИН.НЕОПР.ВР., 1Л., ЕД.Ч., М.Р. = акомпанирал съм
| МИН.НЕОПР.ВР., 1Л., ЕД.Ч., Ж.Р. = акомпанирала съм
| МИН.НЕОПР.ВР., 1Л., ЕД.Ч., СР.Р. = акомпанирало съм
| МИН.НЕОПР.ВР., 1Л., МН.Ч. = акомпанирали сме
| МИН.НЕОПР.ВР., 2Л., ЕД.Ч., М.Р. = акомпанирал си
| МИН.НЕОПР.ВР., 2Л., ЕД.Ч., Ж.Р. = акомпанирала си
| МИН.НЕОПР.ВР., 2Л., ЕД.Ч., СР.Р. = акомпанирало си
| МИН.НЕОПР.ВР., 2Л., МН.Ч. = акомпанирали сте
| МИН.НЕОПР.ВР., 3Л., ЕД.Ч., М.Р. = акомпанирал е
| МИН.НЕОПР.ВР., 3Л., ЕД.Ч., Ж.Р. = акомпанирала е
| МИН.НЕОПР.ВР., 3Л., ЕД.Ч., СР.Р. = акомпанирало е
| МИН.НЕОПР.ВР., 3Л., МН.Ч. = акомпанирали са
| МИН.ПРЕД.ВР., 1Л., ЕД.Ч., М.Р. = бях акомпанирал
| МИН.ПРЕД.ВР., 1Л., ЕД.Ч., Ж.Р. = бях акомпанирала
| МИН.ПРЕД.ВР., 1Л., ЕД.Ч., СР.Р. = бях акомпанирало
| МИН.ПРЕД.ВР., 1Л., МН.Ч. = бяхме акомпанирали
| МИН.ПРЕД.ВР., 2Л., ЕД.Ч., М.Р. = беше акомпанирал
| МИН.ПРЕД.ВР., 2Л., ЕД.Ч., Ж.Р. = беше акомпанирала
| МИН.ПРЕД.ВР., 2Л., ЕД.Ч., СР.Р. = беше акомпанирало
| МИН.ПРЕД.ВР., 2Л., МН.Ч. = бяхте акомпанирали
| МИН.ПРЕД.ВР., 3Л., ЕД.Ч., М.Р. = беше акомпанирал
| МИН.ПРЕД.ВР., 3Л., ЕД.Ч., Ж.Р. = беше акомпанирала
| МИН.ПРЕД.ВР., 3Л., ЕД.Ч., СР.Р. = беше акомпанирало
| МИН.ПРЕД.ВР., 3Л., МН.Ч. = бяха акомпанирали
| БЪД.ВР., 1Л., ЕД.Ч. = ще акомпанирам
| БЪД.ВР., 1Л., МН.Ч. = ще акомпанираме
| БЪД.ВР., 2Л., ЕД.Ч. = ще акомпанираш
| БЪД.ВР., 2Л., МН.Ч. = ще акомпанирате
| БЪД.ВР., 3Л., ЕД.Ч. = ще акомпанира
| БЪД.ВР., 3Л., МН.Ч. = ще акомпанират
| БЪД.ПРЕД.ВР., 1Л., ЕД.Ч., М.Р. = ще съм акомпанирал
| БЪД.ПРЕД.ВР., 1Л., ЕД.Ч., Ж.Р. = ще съм акомпанирала
| БЪД.ПРЕД.ВР., 1Л., ЕД.Ч., СР.Р. = ще съм акомпанирало
| БЪД.ПРЕД.ВР., 1Л., МН.Ч. = ще сме акомпанирали
| БЪД.ПРЕД.ВР., 2Л., ЕД.Ч., М.Р. = ще си акомпанирал
| БЪД.ПРЕД.ВР., 2Л., ЕД.Ч., Ж.Р. = ще си акомпанирала
| БЪД.ПРЕД.ВР., 2Л., ЕД.Ч., СР.Р. = ще си акомпанирало
| БЪД.ПРЕД.ВР., 2Л., МН.Ч. = ще сте акомпанирали
| БЪД.ПРЕД.ВР., 3Л., ЕД.Ч., М.Р. = ще е акомпанирал
| БЪД.ПРЕД.ВР., 3Л., ЕД.Ч., Ж.Р. = ще е акомпанирала
| БЪД.ПРЕД.ВР., 3Л., ЕД.Ч., СР.Р. = ще е акомпанирало
| БЪД.ПРЕД.ВР., 3Л., МН.Ч. = ще са акомпанирали
| БЪД.ВР. В МИН., 1Л., ЕД.Ч. = щях да акомпанирам
| БЪД.ВР. В МИН., 1Л., МН.Ч. = щяхме да акомпанираме
| БЪД.ВР. В МИН., 2Л., ЕД.Ч. = щеше да акомпанираш
| БЪД.ВР. В МИН., 2Л., МН.Ч. = щяхте да акомпанирате
| БЪД.ВР. В МИН., 3Л., ЕД.Ч. = щеше да акомпанира
| БЪД.ВР. В МИН., 3Л., МН.Ч. = щяха да акомпанират
| БЪД.ПРЕД.ВР. В МИН., 1Л., ЕД.Ч., М.Р. = щях да съм акомпанирал
| БЪД.ПРЕД.ВР. В МИН., 1Л., ЕД.Ч., Ж.Р. = щях да съм акомпанирала
| БЪД.ПРЕД.ВР. В МИН., 1Л., ЕД.Ч., СР.Р. = щях да съм акомпанирало
| БЪД.ПРЕД.ВР. В МИН., 1Л., МН.Ч. = щяхме да сме акомпанирали
| БЪД.ПРЕД.ВР. В МИН., 2Л., ЕД.Ч., М.Р. = щеше да си акомпанирал
| БЪД.ПРЕД.ВР. В МИН., 2Л., ЕД.Ч., Ж.Р. = щеше да си акомпанирала
| БЪД.ПРЕД.ВР. В МИН., 2Л., ЕД.Ч., СР.Р. = щеше да си акомпанирало
| БЪД.ПРЕД.ВР. В МИН., 2Л., МН.Ч. = щяхте да сте акомпанирали
| БЪД.ПРЕД.ВР. В МИН., 3Л., ЕД.Ч., М.Р. = щеше да е акомпанирал
| БЪД.ПРЕД.ВР. В МИН., 3Л., ЕД.Ч., Ж.Р. = щеше да е акомпанирала
| БЪД.ПРЕД.ВР. В МИН., 3Л., ЕД.Ч., СР.Р. = щеше да е акомпанирало
| БЪД.ПРЕД.ВР. В МИН., 3Л., МН.Ч. = щяха да са акомпанирали
| ПР.НАКЛ., СЕГ.ВР., 1Л., ЕД.Ч., М.Р. = акомпанирал съм
| ПР.НАКЛ., СЕГ.ВР., 1Л., ЕД.Ч., Ж.Р. = акомпанирала съм
| ПР.НАКЛ., СЕГ.ВР., 1Л., ЕД.Ч., СР.Р. = акомпанирало съм
| ПР.НАКЛ., СЕГ.ВР., 1Л., МН.Ч. = акомпанирали сме
| ПР.НАКЛ., СЕГ.ВР., 2Л., ЕД.Ч., М.Р. = акомпанирал си
| ПР.НАКЛ., СЕГ.ВР., 2Л., ЕД.Ч., Ж.Р. = акомпанирала си
| ПР.НАКЛ., СЕГ.ВР., 2Л., ЕД.Ч., СР.Р. = акомпанирало си
| ПР.НАКЛ., СЕГ.ВР., 2Л., МН.Ч. = акомпанирали сте
| ПР.НАКЛ., СЕГ.ВР., 3Л., ЕД.Ч., М.Р. = акомпанирал (е)
| ПР.НАКЛ., СЕГ.ВР., 3Л., ЕД.Ч., Ж.Р. = акомпанирала (е)
| ПР.НАКЛ., СЕГ.ВР., 3Л., ЕД.Ч., СР.Р. = акомпанирало (е)
| ПР.НАКЛ., СЕГ.ВР., 3Л., МН.Ч. = акомпанирали (са)
| ПР.НАКЛ., МИН.СВ.ВР., 1Л., ЕД.Ч., М.Р. = акомпанирал съм
| ПР.НАКЛ., МИН.СВ.ВР., 1Л., ЕД.Ч., Ж.Р. = акомпанирала съм
| ПР.НАКЛ., МИН.СВ.ВР., 1Л., ЕД.Ч., СР.Р. = акомпанирало съм
| ПР.НАКЛ., МИН.СВ.ВР., 1Л., МН.Ч. = акомпанирали сме
| ПР.НАКЛ., МИН.СВ.ВР., 2Л., ЕД.Ч., М.Р. = акомпанирал си
| ПР.НАКЛ., МИН.СВ.ВР., 2Л., ЕД.Ч., Ж.Р. = акомпанирала си
| ПР.НАКЛ., МИН.СВ.ВР., 2Л., ЕД.Ч., СР.Р. = акомпанирало си
| ПР.НАКЛ., МИН.СВ.ВР., 2Л., МН.Ч. = акомпанирали сте
| ПР.НАКЛ., МИН.СВ.ВР., 3Л., ЕД.Ч., М.Р. = акомпанирал (е)
| ПР.НАКЛ., МИН.СВ.ВР., 3Л., ЕД.Ч., Ж.Р. = акомпанирала (е)
| ПР.НАКЛ., МИН.СВ.ВР., 3Л., ЕД.Ч., СР.Р. = акомпанирало (е)
| ПР.НАКЛ., МИН.СВ.ВР., 3Л., МН.Ч. = акомпанирали (са)
| ПР.НАКЛ., МИН.НЕОПР.ВР., 1Л., ЕД.Ч., М.Р. = бил съм акомпанирал
| ПР.НАКЛ., МИН.НЕОПР.ВР., 1Л., ЕД.Ч., Ж.Р. = била съм акомпанирала
| ПР.НАКЛ., МИН.НЕОПР.ВР., 1Л., ЕД.Ч., СР.Р. = било съм акомпанирало
| ПР.НАКЛ., МИН.НЕОПР.ВР., 1Л., МН.Ч. = били сме акомпанирали
| ПР.НАКЛ., МИН.НЕОПР.ВР., 2Л., ЕД.Ч., М.Р. = бил си акомпанирал
| ПР.НАКЛ., МИН.НЕОПР.ВР., 2Л., ЕД.Ч., Ж.Р. = била си акомпанирала
| ПР.НАКЛ., МИН.НЕОПР.ВР., 2Л., ЕД.Ч., СР.Р. = било си акомпанирало
| ПР.НАКЛ., МИН.НЕОПР.ВР., 2Л., МН.Ч. = били сте акомпанирали
| ПР.НАКЛ., МИН.НЕОПР.ВР., 3Л., ЕД.Ч., М.Р. = бил (е) акомпанирал
| ПР.НАКЛ., МИН.НЕОПР.ВР., 3Л., ЕД.Ч., Ж.Р. = била (е) акомпанирала
| ПР.НАКЛ., МИН.НЕОПР.ВР., 3Л., ЕД.Ч., СР.Р. = било (е) акомпанирало
| ПР.НАКЛ., МИН.НЕОПР.ВР., 3Л., МН.Ч. = били (са) акомпанирали
| ПР.НАКЛ., БЪД.ВР., 1Л., ЕД.Ч., М.Р. = щял съм да акомпанирам
| ПР.НАКЛ., БЪД.ВР., 1Л., ЕД.Ч., Ж.Р. = щяла съм да акомпанирам
| ПР.НАКЛ., БЪД.ВР., 1Л., ЕД.Ч., СР.Р. = щяло съм да акомпанирам
| ПР.НАКЛ., БЪД.ВР., 1Л., МН.Ч. = щели сме да акомпанираме
| ПР.НАКЛ., БЪД.ВР., 2Л., ЕД.Ч., М.Р. = щял си да акомпанираш
| ПР.НАКЛ., БЪД.ВР., 2Л., ЕД.Ч., Ж.Р. = щяла си да акомпанираш
| ПР.НАКЛ., БЪД.ВР., 2Л., ЕД.Ч., СР.Р. = щяло си да акомпанираш
| ПР.НАКЛ., БЪД.ВР., 2Л., МН.Ч. = щели сте да акомпанирате
| ПР.НАКЛ., БЪД.ВР., 3Л., ЕД.Ч., М.Р. = щял (е) да акомпанира
| ПР.НАКЛ., БЪД.ВР., 3Л., ЕД.Ч., Ж.Р. = щяла (е) да акомпанира
| ПР.НАКЛ., БЪД.ВР., 3Л., ЕД.Ч., СР.Р. = щяло (е) да акомпанира
| ПР.НАКЛ., БЪД.ВР., 3Л., МН.Ч. = щели (са) да акомпанират
| ПР.НАКЛ., БЪД.ПРЕД.ВР., 1Л., ЕД.Ч., М.Р. = щял съм да съм акомпанирал
| ПР.НАКЛ., БЪД.ПРЕД.ВР., 1Л., ЕД.Ч., Ж.Р. = щяла съм да съм акомпанирала
| ПР.НАКЛ., БЪД.ПРЕД.ВР., 1Л., ЕД.Ч., СР.Р. = щяло съм да съм акомпанирало
| ПР.НАКЛ., БЪД.ПРЕД.ВР., 1Л., МН.Ч. = щели сме да сме акомпанирали
| ПР.НАКЛ., БЪД.ПРЕД.ВР., 2Л., ЕД.Ч., М.Р. = щял си да си акомпанирал
| ПР.НАКЛ., БЪД.ПРЕД.ВР., 2Л., ЕД.Ч., Ж.Р. = щяла си да си акомпанирала
| ПР.НАКЛ., БЪД.ПРЕД.ВР., 2Л., ЕД.Ч., СР.Р. = щяло си да си акомпанирало
| ПР.НАКЛ., БЪД.ПРЕД.ВР., 2Л., МН.Ч. = щели сте да сте акомпанирали
| ПР.НАКЛ., БЪД.ПРЕД.ВР., 3Л., ЕД.Ч., М.Р. = щял (е) да е акомпанирал
| ПР.НАКЛ., БЪД.ПРЕД.ВР., 3Л., ЕД.Ч., Ж.Р. = щяла (е) да е акомпанирала
| ПР.НАКЛ., БЪД.ПРЕД.ВР., 3Л., ЕД.Ч., СР.Р. = щяло (е) да е акомпанирало
| ПР.НАКЛ., БЪД.ПРЕД.ВР., 3Л., МН.Ч. = щели (са) да са акомпанирали
| УСЛОВНО НАКЛОНЕНИЕ, 1Л., ЕД.Ч., М.Р. = бих акомпанирал
| УСЛОВНО НАКЛОНЕНИЕ, 1Л., ЕД.Ч., Ж.Р. = бих акомпанирала
| УСЛОВНО НАКЛОНЕНИЕ, 1Л., ЕД.Ч., СР.Р. = бих акомпанирало
| УСЛОВНО НАКЛОНЕНИЕ, 1Л., МН.Ч. = бихме акомпанирали
| УСЛОВНО НАКЛОНЕНИЕ, 2Л., ЕД.Ч., М.Р. = би акомпанирал
| УСЛОВНО НАКЛОНЕНИЕ, 2Л., ЕД.Ч., Ж.Р. = би акомпанирала
| УСЛОВНО НАКЛОНЕНИЕ, 2Л., ЕД.Ч., СР.Р. = би акомпанирало
| УСЛОВНО НАКЛОНЕНИЕ, 2Л., МН.Ч. = бихте акомпанирали
| УСЛОВНО НАКЛОНЕНИЕ, 3Л., ЕД.Ч., М.Р. = би акомпанирал
| УСЛОВНО НАКЛОНЕНИЕ, 3Л., ЕД.Ч., Ж.Р. = би акомпанирала
| УСЛОВНО НАКЛОНЕНИЕ, 3Л., ЕД.Ч., СР.Р. = би акомпанирало
| УСЛОВНО НАКЛОНЕНИЕ, 3Л., МН.Ч. = биха акомпанирали
| ПОВЕЛИТЕЛНО НАКЛОНЕНИЕ, ЕД.Ч. = аком·па·ни·рай
| ПОВЕЛИТЕЛНО НАКЛОНЕНИЕ, МН.Ч. = аком·па·ни·рай·те
| МИН.СТРАД.ПРИЧ. М.Р. = аком·па·ни·ран
| МИН.СТРАД.ПРИЧ. М.Р. НЕПЪЛЕН ЧЛЕН = аком·па·ни·ра·ния
| МИН.СТРАД.ПРИЧ. М.Р. ПЪЛЕН ЧЛЕН = аком·па·ни·ра·ни·ят
| МИН.СТРАД.ПРИЧ. Ж.Р. = аком·па·ни·ра·на
| МИН.СТРАД.ПРИЧ. Ж.Р. ЧЛЕН = аком·па·ни·ра·на·та
| МИН.СТРАД.ПРИЧ. СР.Р. = аком·па·ни·ра·но
| МИН.СТРАД.ПРИЧ. СР.Р. ЧЛЕН = аком·па·ни·ра·но·то
| МИН.СТРАД.ПРИЧ. МН.Ч. = аком·па·ни·ра·ни
| МИН.СТРАД.ПРИЧ. МН.Ч. ЧЛЕН = аком·па·ни·ра·ни·те
| МИН.ДЕЯТ.СВ.ПРИЧ. М.Р. = аком·па·ни·рал
| МИН.ДЕЯТ.СВ.ПРИЧ. М.Р. НЕПЪЛЕН ЧЛЕН = аком·па·ни·ра·лия
| МИН.ДЕЯТ.СВ.ПРИЧ. М.Р. ПЪЛЕН ЧЛЕН = аком·па·ни·ра·ли·ят
| МИН.ДЕЯТ.СВ.ПРИЧ. Ж.Р. = аком·па·ни·ра·ла
| МИН.ДЕЯТ.СВ.ПРИЧ. Ж.Р. ЧЛЕН = аком·па·ни·ра·ла·та
| МИН.ДЕЯТ.СВ.ПРИЧ. СР.Р. = аком·па·ни·ра·ло
| МИН.ДЕЯТ.СВ.ПРИЧ. СР.Р. ЧЛЕН = аком·па·ни·ра·ло·то
| МИН.ДЕЯТ.СВ.ПРИЧ. МН.Ч. = аком·па·ни·ра·ли
| МИН.ДЕЯТ.СВ.ПРИЧ. МН.Ч. ЧЛЕН = аком·па·ни·ра·ли·те
| МИН.ДЕЯТ.НЕСВ.ПРИЧ. М.Р. = аком·па·ни·рал
| МИН.ДЕЯТ.НЕСВ.ПРИЧ. М.Р. НЕПЪЛЕН ЧЛЕН = аком·па·ни·ра·лия
| МИН.ДЕЯТ.НЕСВ.ПРИЧ. М.Р. ПЪЛЕН ЧЛЕН = аком·па·ни·ра·ли·ят
| МИН.ДЕЯТ.НЕСВ.ПРИЧ. Ж.Р. = аком·па·ни·ра·ла
| МИН.ДЕЯТ.НЕСВ.ПРИЧ. Ж.Р. ЧЛЕН = аком·па·ни·ра·ла·та
| МИН.ДЕЯТ.НЕСВ.ПРИЧ. СР.Р. = аком·па·ни·ра·ло
| МИН.ДЕЯТ.НЕСВ.ПРИЧ. СР.Р. ЧЛЕН = аком·па·ни·ра·ло·то
| МИН.ДЕЯТ.НЕСВ.ПРИЧ. МН.Ч. = аком·па·ни·ра·ли
| МИН.ДЕЯТ.НЕСВ.ПРИЧ. МН.Ч. ЧЛЕН = аком·па·ни·ра·ли·те
| СЕГ.ДЕЯТ.ПРИЧ. М.Р. = аком·па·ни·ращ
| СЕГ.ДЕЯТ.ПРИЧ. М.Р. НЕПЪЛЕН ЧЛЕН = аком·па·ни·ра·щия
| СЕГ.ДЕЯТ.ПРИЧ. М.Р. ПЪЛЕН ЧЛЕН = аком·па·ни·ра·щи·ят
| СЕГ.ДЕЯТ.ПРИЧ. Ж.Р. = аком·па·ни·ра·ща
| СЕГ.ДЕЯТ.ПРИЧ. Ж.Р. ЧЛЕН = аком·па·ни·ра·ща·та
| СЕГ.ДЕЯТ.ПРИЧ. СР.Р. = аком·па·ни·ра·що
| СЕГ.ДЕЯТ.ПРИЧ. СР.Р. ЧЛЕН = аком·па·ни·ра·що·то
| СЕГ.ДЕЯТ.ПРИЧ. МН.Ч. = аком·па·ни·ра·щи
| СЕГ.ДЕЯТ.ПРИЧ. МН.Ч. ЧЛЕН = аком·па·ни·ра·щи·те
| ДЕЕПРИЧАСТИЕ = аком·па·ни·рай·ки
| СКРИТИ ПРЕПРАТКИ = 
[[акомпанирам]],
[[акомпанираш]],
[[акомпанира]],
[[акомпанираме]],
[[акомпанирате]],
[[акомпанират]],
[[акомпанирах]],
[[акомпанирахме]],
[[акомпанирахте]],
[[акомпанираха]],
[[акомпанираше]],
[[акомпанирай]],
[[акомпанирайте]],
[[акомпанирал]],
[[акомпаниралия]],
[[акомпаниралият]],
[[акомпанирала]],
[[акомпаниралата]],
[[акомпанирало]],
[[акомпаниралото]],
[[акомпанирали]],
[[акомпаниралите]],
[[акомпаниран]],
[[акомпанирания]],
[[акомпанираният]],
[[акомпанирана]],
[[акомпанираната]],
[[акомпанирано]],
[[акомпанираното]],
[[акомпанирани]],
[[акомпанираните]],
[[акомпаниращ]],
[[акомпаниращия]],
[[акомпаниращият]],
[[акомпанираща]],
[[акомпаниращата]],
[[акомпаниращо]],
[[акомпаниращото]],
[[акомпаниращи]],
[[акомпаниращите]],
[[акомпанирайки]],
[[акомпанирал съм]],
[[акомпанирала съм]],
[[акомпанирало съм]],
[[акомпанирали сме]],
[[акомпанирал си]],
[[акомпанирала си]],
[[акомпанирало си]],
[[акомпанирали сте]],
[[акомпанирал е]],
[[акомпанирала е]],
[[акомпанирало е]],
[[акомпанирали са]],
[[бях акомпанирал]],
[[бях акомпанирала]],
[[бях акомпанирало]],
[[бяхме акомпанирали]],
[[беше акомпанирал]],
[[беше акомпанирала]],
[[беше акомпанирало]],
[[бяхте акомпанирали]],
[[бяха акомпанирали]],
[[ще акомпанирам]],
[[ще акомпанираме]],
[[ще акомпанираш]],
[[ще акомпанирате]],
[[ще акомпанира]],
[[ще акомпанират]],
[[ще съм акомпанирал]],
[[ще съм акомпанирала]],
[[ще съм акомпанирало]],
[[ще сме акомпанирали]],
[[ще си акомпанирал]],
[[ще си акомпанирала]],
[[ще си акомпанирало]],
[[ще сте акомпанирали]],
[[ще е акомпанирал]],
[[ще е акомпанирала]],
[[ще е акомпанирало]],
[[ще са акомпанирали]],
[[щях да акомпанирам]],
[[щяхме да акомпанираме]],
[[щеше да акомпанираш]],
[[щяхте да акомпанирате]],
[[щеше да акомпанира]],
[[щяха да акомпанират]],
[[щях да съм акомпанирал]],
[[щях да съм акомпанирала]],
[[щях да съм акомпанирало]],
[[щяхме да сме акомпанирали]],
[[щеше да си акомпанирал]],
[[щеше да си акомпанирала]],
[[щеше да си акомпанирало]],
[[щяхте да сте акомпанирали]],
[[щеше да е акомпанирал]],
[[щеше да е акомпанирала]],
[[щеше да е акомпанирало]],
[[щяха да са акомпанирали]],
[[бил съм акомпанирал]],
[[била съм акомпанирала]],
[[било съм акомпанирало]],
[[били сме акомпанирали]],
[[бил си акомпанирал]],
[[била си акомпанирала]],
[[било си акомпанирало]],
[[били сте акомпанирали]],
[[бил е акомпанирал]],
[[била е акомпанирала]],
[[било е акомпанирало]],
[[били са акомпанирали]],
[[щял съм да акомпанирам]],
[[щяла съм да акомпанирам]],
[[щяло съм да акомпанирам]],
[[щели сме да акомпанираме]],
[[щял си да акомпанираш]],
[[щяла си да акомпанираш]],
[[щяло си да акомпанираш]],
[[щели сте да акомпанирате]],
[[щял да акомпанира]],
[[щяла да акомпанира]],
[[щяло да акомпанира]],
[[щели да акомпанират]],
[[щял е да акомпанира]],
[[щяла е да акомпанира]],
[[щяло е да акомпанира]],
[[щели са да акомпанират]],
[[щял съм да съм акомпанирал]],
[[щяла съм да съм акомпанирала]],
[[щяло съм да съм акомпанирало]],
[[щели сме да сме акомпанирали]],
[[щял си да си акомпанирал]],
[[щяла си да си акомпанирала]],
[[щяло си да си акомпанирало]],
[[щели сте да сте акомпанирали]],
[[щял да е акомпанирал]],
[[щяла да е акомпанирала]],
[[щяло да е акомпанирало]],
[[щели да са акомпанирали]],
[[щял е да е акомпанирал]],
[[щяла е да е акомпанирала]],
[[щяло е да е акомпанирало]],
[[щели са да са акомпанирали]],
[[бих акомпанирал]],
[[бих акомпанирала]],
[[бих акомпанирало]],
[[бихме акомпанирали]],
[[би акомпанирал]],
[[би акомпанирала]],
[[би акомпанирало]],
[[бихте акомпанирали]],
[[биха акомпанирали]],
}}</text>
      <sha1>puk2hivugjokmdgklksfa9gjulp4rqs</sha1>
    </revision>
  </page>
  <page>
    <title>Шаблон:Словоформи/акордирам</title>
    <ns>10</ns>
    <id>486308</id>
    <revision>
      <id>518290</id>
      <parentid>18302</parentid>
      <timestamp>2005-05-10T08:15:36Z</timestamp>
      <contributor>
        <username>Bgbot</username>
        <id>83</id>
      </contributor>
      <comment>Борислав: Поправка на пренасянето</comment>
      <model>wikitext</model>
      <format>text/x-wiki</format>
      <text bytes="21272" xml:space="preserve">{{Шаблон:Словоформи/Глагол|
  ОСНОВНА ФОРМА = акордирам
| СЕГ.ВР., 1Л., ЕД.Ч. = акор·ди·рам
| СЕГ.ВР., 1Л., МН.Ч. = акор·ди·ра·ме
| СЕГ.ВР., 2Л., ЕД.Ч. = акор·ди·раш
| СЕГ.ВР., 2Л., МН.Ч. = акор·ди·ра·те
| СЕГ.ВР., 3Л., ЕД.Ч. = акор·ди·ра
| СЕГ.ВР., 3Л., МН.Ч. = акор·ди·рат
| МИН.СВ.ВР., 1Л., ЕД.Ч. = акор·ди·рах
| МИН.СВ.ВР., 1Л., МН.Ч. = акор·ди·рах·ме
| МИН.СВ.ВР., 2Л., ЕД.Ч. = акор·ди·ра
| МИН.СВ.ВР., 2Л., МН.Ч. = акор·ди·рах·те
| МИН.СВ.ВР., 3Л., ЕД.Ч. = акор·ди·ра
| МИН.СВ.ВР., 3Л., МН.Ч. = акор·ди·ра·ха
| МИН.НЕСВ.ВР., 1Л., ЕД.Ч. = акор·ди·рах
| МИН.НЕСВ.ВР., 1Л., МН.Ч. = акор·ди·рах·ме
| МИН.НЕСВ.ВР., 2Л., ЕД.Ч. = акор·ди·ра·ше
| МИН.НЕСВ.ВР., 2Л., МН.Ч. = акор·ди·рах·те
| МИН.НЕСВ.ВР., 3Л., ЕД.Ч. = акор·ди·ра·ше
| МИН.НЕСВ.ВР., 3Л., МН.Ч. = акор·ди·ра·ха
| МИН.НЕОПР.ВР., 1Л., ЕД.Ч., М.Р. = акордирал съм
| МИН.НЕОПР.ВР., 1Л., ЕД.Ч., Ж.Р. = акордирала съм
| МИН.НЕОПР.ВР., 1Л., ЕД.Ч., СР.Р. = акордирало съм
| МИН.НЕОПР.ВР., 1Л., МН.Ч. = акордирали сме
| МИН.НЕОПР.ВР., 2Л., ЕД.Ч., М.Р. = акордирал си
| МИН.НЕОПР.ВР., 2Л., ЕД.Ч., Ж.Р. = акордирала си
| МИН.НЕОПР.ВР., 2Л., ЕД.Ч., СР.Р. = акордирало си
| МИН.НЕОПР.ВР., 2Л., МН.Ч. = акордирали сте
| МИН.НЕОПР.ВР., 3Л., ЕД.Ч., М.Р. = акордирал е
| МИН.НЕОПР.ВР., 3Л., ЕД.Ч., Ж.Р. = акордирала е
| МИН.НЕОПР.ВР., 3Л., ЕД.Ч., СР.Р. = акордирало е
| МИН.НЕОПР.ВР., 3Л., МН.Ч. = акордирали са
| МИН.ПРЕД.ВР., 1Л., ЕД.Ч., М.Р. = бях акордирал
| МИН.ПРЕД.ВР., 1Л., ЕД.Ч., Ж.Р. = бях акордирала
| МИН.ПРЕД.ВР., 1Л., ЕД.Ч., СР.Р. = бях акордирало
| МИН.ПРЕД.ВР., 1Л., МН.Ч. = бяхме акордирали
| МИН.ПРЕД.ВР., 2Л., ЕД.Ч., М.Р. = беше акордирал
| МИН.ПРЕД.ВР., 2Л., ЕД.Ч., Ж.Р. = беше акордирала
| МИН.ПРЕД.ВР., 2Л., ЕД.Ч., СР.Р. = беше акордирало
| МИН.ПРЕД.ВР., 2Л., МН.Ч. = бяхте акордирали
| МИН.ПРЕД.ВР., 3Л., ЕД.Ч., М.Р. = беше акордирал
| МИН.ПРЕД.ВР., 3Л., ЕД.Ч., Ж.Р. = беше акордирала
| МИН.ПРЕД.ВР., 3Л., ЕД.Ч., СР.Р. = беше акордирало
| МИН.ПРЕД.ВР., 3Л., МН.Ч. = бяха акордирали
| БЪД.ВР., 1Л., ЕД.Ч. = ще акордирам
| БЪД.ВР., 1Л., МН.Ч. = ще акордираме
| БЪД.ВР., 2Л., ЕД.Ч. = ще акордираш
| БЪД.ВР., 2Л., МН.Ч. = ще акордирате
| БЪД.ВР., 3Л., ЕД.Ч. = ще акордира
| БЪД.ВР., 3Л., МН.Ч. = ще акордират
| БЪД.ПРЕД.ВР., 1Л., ЕД.Ч., М.Р. = ще съм акордирал
| БЪД.ПРЕД.ВР., 1Л., ЕД.Ч., Ж.Р. = ще съм акордирала
| БЪД.ПРЕД.ВР., 1Л., ЕД.Ч., СР.Р. = ще съм акордирало
| БЪД.ПРЕД.ВР., 1Л., МН.Ч. = ще сме акордирали
| БЪД.ПРЕД.ВР., 2Л., ЕД.Ч., М.Р. = ще си акордирал
| БЪД.ПРЕД.ВР., 2Л., ЕД.Ч., Ж.Р. = ще си акордирала
| БЪД.ПРЕД.ВР., 2Л., ЕД.Ч., СР.Р. = ще си акордирало
| БЪД.ПРЕД.ВР., 2Л., МН.Ч. = ще сте акордирали
| БЪД.ПРЕД.ВР., 3Л., ЕД.Ч., М.Р. = ще е акордирал
| БЪД.ПРЕД.ВР., 3Л., ЕД.Ч., Ж.Р. = ще е акордирала
| БЪД.ПРЕД.ВР., 3Л., ЕД.Ч., СР.Р. = ще е акордирало
| БЪД.ПРЕД.ВР., 3Л., МН.Ч. = ще са акордирали
| БЪД.ВР. В МИН., 1Л., ЕД.Ч. = щях да акордирам
| БЪД.ВР. В МИН., 1Л., МН.Ч. = щяхме да акордираме
| БЪД.ВР. В МИН., 2Л., ЕД.Ч. = щеше да акордираш
| БЪД.ВР. В МИН., 2Л., МН.Ч. = щяхте да акордирате
| БЪД.ВР. В МИН., 3Л., ЕД.Ч. = щеше да акордира
| БЪД.ВР. В МИН., 3Л., МН.Ч. = щяха да акордират
| БЪД.ПРЕД.ВР. В МИН., 1Л., ЕД.Ч., М.Р. = щях да съм акордирал
| БЪД.ПРЕД.ВР. В МИН., 1Л., ЕД.Ч., Ж.Р. = щях да съм акордирала
| БЪД.ПРЕД.ВР. В МИН., 1Л., ЕД.Ч., СР.Р. = щях да съм акордирало
| БЪД.ПРЕД.ВР. В МИН., 1Л., МН.Ч. = щяхме да сме акордирали
| БЪД.ПРЕД.ВР. В МИН., 2Л., ЕД.Ч., М.Р. = щеше да си акордирал
| БЪД.ПРЕД.ВР. В МИН., 2Л., ЕД.Ч., Ж.Р. = щеше да си акордирала
| БЪД.ПРЕД.ВР. В МИН., 2Л., ЕД.Ч., СР.Р. = щеше да си акордирало
| БЪД.ПРЕД.ВР. В МИН., 2Л., МН.Ч. = щяхте да сте акордирали
| БЪД.ПРЕД.ВР. В МИН., 3Л., ЕД.Ч., М.Р. = щеше да е акордирал
| БЪД.ПРЕД.ВР. В МИН., 3Л., ЕД.Ч., Ж.Р. = щеше да е акордирала
| БЪД.ПРЕД.ВР. В МИН., 3Л., ЕД.Ч., СР.Р. = щеше да е акордирало
| БЪД.ПРЕД.ВР. В МИН., 3Л., МН.Ч. = щяха да са акордирали
| ПР.НАКЛ., СЕГ.ВР., 1Л., ЕД.Ч., М.Р. = акордирал съм
| ПР.НАКЛ., СЕГ.ВР., 1Л., ЕД.Ч., Ж.Р. = акордирала съм
| ПР.НАКЛ., СЕГ.ВР., 1Л., ЕД.Ч., СР.Р. = акордирало съм
| ПР.НАКЛ., СЕГ.ВР., 1Л., МН.Ч. = акордирали сме
| ПР.НАКЛ., СЕГ.ВР., 2Л., ЕД.Ч., М.Р. = акордирал си
| ПР.НАКЛ., СЕГ.ВР., 2Л., ЕД.Ч., Ж.Р. = акордирала си
| ПР.НАКЛ., СЕГ.ВР., 2Л., ЕД.Ч., СР.Р. = акордирало си
| ПР.НАКЛ., СЕГ.ВР., 2Л., МН.Ч. = акордирали сте
| ПР.НАКЛ., СЕГ.ВР., 3Л., ЕД.Ч., М.Р. = акордирал (е)
| ПР.НАКЛ., СЕГ.ВР., 3Л., ЕД.Ч., Ж.Р. = акордирала (е)
| ПР.НАКЛ., СЕГ.ВР., 3Л., ЕД.Ч., СР.Р. = акордирало (е)
| ПР.НАКЛ., СЕГ.ВР., 3Л., МН.Ч. = акордирали (са)
| ПР.НАКЛ., МИН.СВ.ВР., 1Л., ЕД.Ч., М.Р. = акордирал съм
| ПР.НАКЛ., МИН.СВ.ВР., 1Л., ЕД.Ч., Ж.Р. = акордирала съм
| ПР.НАКЛ., МИН.СВ.ВР., 1Л., ЕД.Ч., СР.Р. = акордирало съм
| ПР.НАКЛ., МИН.СВ.ВР., 1Л., МН.Ч. = акордирали сме
| ПР.НАКЛ., МИН.СВ.ВР., 2Л., ЕД.Ч., М.Р. = акордирал си
| ПР.НАКЛ., МИН.СВ.ВР., 2Л., ЕД.Ч., Ж.Р. = акордирала си
| ПР.НАКЛ., МИН.СВ.ВР., 2Л., ЕД.Ч., СР.Р. = акордирало си
| ПР.НАКЛ., МИН.СВ.ВР., 2Л., МН.Ч. = акордирали сте
| ПР.НАКЛ., МИН.СВ.ВР., 3Л., ЕД.Ч., М.Р. = акордирал (е)
| ПР.НАКЛ., МИН.СВ.ВР., 3Л., ЕД.Ч., Ж.Р. = акордирала (е)
| ПР.НАКЛ., МИН.СВ.ВР., 3Л., ЕД.Ч., СР.Р. = акордирало (е)
| ПР.НАКЛ., МИН.СВ.ВР., 3Л., МН.Ч. = акордирали (са)
| ПР.НАКЛ., МИН.НЕОПР.ВР., 1Л., ЕД.Ч., М.Р. = бил съм акордирал
| ПР.НАКЛ., МИН.НЕОПР.ВР., 1Л., ЕД.Ч., Ж.Р. = била съм акордирала
| ПР.НАКЛ., МИН.НЕОПР.ВР., 1Л., ЕД.Ч., СР.Р. = било съм акордирало
| ПР.НАКЛ., МИН.НЕОПР.ВР., 1Л., МН.Ч. = били сме акордирали
| ПР.НАКЛ., МИН.НЕОПР.ВР., 2Л., ЕД.Ч., М.Р. = бил си акордирал
| ПР.НАКЛ., МИН.НЕОПР.ВР., 2Л., ЕД.Ч., Ж.Р. = била си акордирала
| ПР.НАКЛ., МИН.НЕОПР.ВР., 2Л., ЕД.Ч., СР.Р. = било си акордирало
| ПР.НАКЛ., МИН.НЕОПР.ВР., 2Л., МН.Ч. = били сте акордирали
| ПР.НАКЛ., МИН.НЕОПР.ВР., 3Л., ЕД.Ч., М.Р. = бил (е) акордирал
| ПР.НАКЛ., МИН.НЕОПР.ВР., 3Л., ЕД.Ч., Ж.Р. = била (е) акордирала
| ПР.НАКЛ., МИН.НЕОПР.ВР., 3Л., ЕД.Ч., СР.Р. = било (е) акордирало
| ПР.НАКЛ., МИН.НЕОПР.ВР., 3Л., МН.Ч. = били (са) акордирали
| ПР.НАКЛ., БЪД.ВР., 1Л., ЕД.Ч., М.Р. = щял съм да акордирам
| ПР.НАКЛ., БЪД.ВР., 1Л., ЕД.Ч., Ж.Р. = щяла съм да акордирам
| ПР.НАКЛ., БЪД.ВР., 1Л., ЕД.Ч., СР.Р. = щяло съм да акордирам
| ПР.НАКЛ., БЪД.ВР., 1Л., МН.Ч. = щели сме да акордираме
| ПР.НАКЛ., БЪД.ВР., 2Л., ЕД.Ч., М.Р. = щял си да акордираш
| ПР.НАКЛ., БЪД.ВР., 2Л., ЕД.Ч., Ж.Р. = щяла си да акордираш
| ПР.НАКЛ., БЪД.ВР., 2Л., ЕД.Ч., СР.Р. = щяло си да акордираш
| ПР.НАКЛ., БЪД.ВР., 2Л., МН.Ч. = щели сте да акордирате
| ПР.НАКЛ., БЪД.ВР., 3Л., ЕД.Ч., М.Р. = щял (е) да акордира
| ПР.НАКЛ., БЪД.ВР., 3Л., ЕД.Ч., Ж.Р. = щяла (е) да акордира
| ПР.НАКЛ., БЪД.ВР., 3Л., ЕД.Ч., СР.Р. = щяло (е) да акордира
| ПР.НАКЛ., БЪД.ВР., 3Л., МН.Ч. = щели (са) да акордират
| ПР.НАКЛ., БЪД.ПРЕД.ВР., 1Л., ЕД.Ч., М.Р. = щял съм да съм акордирал
| ПР.НАКЛ., БЪД.ПРЕД.ВР., 1Л., ЕД.Ч., Ж.Р. = щяла съм да съм акордирала
| ПР.НАКЛ., БЪД.ПРЕД.ВР., 1Л., ЕД.Ч., СР.Р. = щяло съм да съм акордирало
| ПР.НАКЛ., БЪД.ПРЕД.ВР., 1Л., МН.Ч. = щели сме да сме акордирали
| ПР.НАКЛ., БЪД.ПРЕД.ВР., 2Л., ЕД.Ч., М.Р. = щял си да си акордирал
| ПР.НАКЛ., БЪД.ПРЕД.ВР., 2Л., ЕД.Ч., Ж.Р. = щяла си да си акордирала
| ПР.НАКЛ., БЪД.ПРЕД.ВР., 2Л., ЕД.Ч., СР.Р. = щяло си да си акордирало
| ПР.НАКЛ., БЪД.ПРЕД.ВР., 2Л., МН.Ч. = щели сте да сте акордирали
| ПР.НАКЛ., БЪД.ПРЕД.ВР., 3Л., ЕД.Ч., М.Р. = щял (е) да е акордирал
| ПР.НАКЛ., БЪД.ПРЕД.ВР., 3Л., ЕД.Ч., Ж.Р. = щяла (е) да е акордирала
| ПР.НАКЛ., БЪД.ПРЕД.ВР., 3Л., ЕД.Ч., СР.Р. = щяло (е) да е акордирало
| ПР.НАКЛ., БЪД.ПРЕД.ВР., 3Л., МН.Ч. = щели (са) да са акордирали
| УСЛОВНО НАКЛОНЕНИЕ, 1Л., ЕД.Ч., М.Р. = бих акордирал
| УСЛОВНО НАКЛОНЕНИЕ, 1Л., ЕД.Ч., Ж.Р. = бих акордирала
| УСЛОВНО НАКЛОНЕНИЕ, 1Л., ЕД.Ч., СР.Р. = бих акордирало
| УСЛОВНО НАКЛОНЕНИЕ, 1Л., МН.Ч. = бихме акордирали
| УСЛОВНО НАКЛОНЕНИЕ, 2Л., ЕД.Ч., М.Р. = би акордирал
| УСЛОВНО НАКЛОНЕНИЕ, 2Л., ЕД.Ч., Ж.Р. = би акордирала
| УСЛОВНО НАКЛОНЕНИЕ, 2Л., ЕД.Ч., СР.Р. = би акордирало
| УСЛОВНО НАКЛОНЕНИЕ, 2Л., МН.Ч. = бихте акордирали
| УСЛОВНО НАКЛОНЕНИЕ, 3Л., ЕД.Ч., М.Р. = би акордирал
| УСЛОВНО НАКЛОНЕНИЕ, 3Л., ЕД.Ч., Ж.Р. = би акордирала
| УСЛОВНО НАКЛОНЕНИЕ, 3Л., ЕД.Ч., СР.Р. = би акордирало
| УСЛОВНО НАКЛОНЕНИЕ, 3Л., МН.Ч. = биха акордирали
| ПОВЕЛИТЕЛНО НАКЛОНЕНИЕ, ЕД.Ч. = акор·ди·рай
| ПОВЕЛИТЕЛНО НАКЛОНЕНИЕ, МН.Ч. = акор·ди·рай·те
| МИН.СТРАД.ПРИЧ. М.Р. = акор·ди·ран
| МИН.СТРАД.ПРИЧ. М.Р. НЕПЪЛЕН ЧЛЕН = акор·ди·ра·ния
| МИН.СТРАД.ПРИЧ. М.Р. ПЪЛЕН ЧЛЕН = акор·ди·ра·ни·ят
| МИН.СТРАД.ПРИЧ. Ж.Р. = акор·ди·ра·на
| МИН.СТРАД.ПРИЧ. Ж.Р. ЧЛЕН = акор·ди·ра·на·та
| МИН.СТРАД.ПРИЧ. СР.Р. = акор·ди·ра·но
| МИН.СТРАД.ПРИЧ. СР.Р. ЧЛЕН = акор·ди·ра·но·то
| МИН.СТРАД.ПРИЧ. МН.Ч. = акор·ди·ра·ни
| МИН.СТРАД.ПРИЧ. МН.Ч. ЧЛЕН = акор·ди·ра·ни·те
| МИН.ДЕЯТ.СВ.ПРИЧ. М.Р. = акор·ди·рал
| МИН.ДЕЯТ.СВ.ПРИЧ. М.Р. НЕПЪЛЕН ЧЛЕН = акор·ди·ра·лия
| МИН.ДЕЯТ.СВ.ПРИЧ. М.Р. ПЪЛЕН ЧЛЕН = акор·ди·ра·ли·ят
| МИН.ДЕЯТ.СВ.ПРИЧ. Ж.Р. = акор·ди·ра·ла
| МИН.ДЕЯТ.СВ.ПРИЧ. Ж.Р. ЧЛЕН = акор·ди·ра·ла·та
| МИН.ДЕЯТ.СВ.ПРИЧ. СР.Р. = акор·ди·ра·ло
| МИН.ДЕЯТ.СВ.ПРИЧ. СР.Р. ЧЛЕН = акор·ди·ра·ло·то
| МИН.ДЕЯТ.СВ.ПРИЧ. МН.Ч. = акор·ди·ра·ли
| МИН.ДЕЯТ.СВ.ПРИЧ. МН.Ч. ЧЛЕН = акор·ди·ра·ли·те
| МИН.ДЕЯТ.НЕСВ.ПРИЧ. М.Р. = акор·ди·рал
| МИН.ДЕЯТ.НЕСВ.ПРИЧ. М.Р. НЕПЪЛЕН ЧЛЕН = акор·ди·ра·лия
| МИН.ДЕЯТ.НЕСВ.ПРИЧ. М.Р. ПЪЛЕН ЧЛЕН = акор·ди·ра·ли·ят
| МИН.ДЕЯТ.НЕСВ.ПРИЧ. Ж.Р. = акор·ди·ра·ла
| МИН.ДЕЯТ.НЕСВ.ПРИЧ. Ж.Р. ЧЛЕН = акор·ди·ра·ла·та
| МИН.ДЕЯТ.НЕСВ.ПРИЧ. СР.Р. = акор·ди·ра·ло
| МИН.ДЕЯТ.НЕСВ.ПРИЧ. СР.Р. ЧЛЕН = акор·ди·ра·ло·то
| МИН.ДЕЯТ.НЕСВ.ПРИЧ. МН.Ч. = акор·ди·ра·ли
| МИН.ДЕЯТ.НЕСВ.ПРИЧ. МН.Ч. ЧЛЕН = акор·ди·ра·ли·те
| СЕГ.ДЕЯТ.ПРИЧ. М.Р. = акор·ди·ращ
| СЕГ.ДЕЯТ.ПРИЧ. М.Р. НЕПЪЛЕН ЧЛЕН = акор·ди·ра·щия
| СЕГ.ДЕЯТ.ПРИЧ. М.Р. ПЪЛЕН ЧЛЕН = акор·ди·ра·щи·ят
| СЕГ.ДЕЯТ.ПРИЧ. Ж.Р. = акор·ди·ра·ща
| СЕГ.ДЕЯТ.ПРИЧ. Ж.Р. ЧЛЕН = акор·ди·ра·ща·та
| СЕГ.ДЕЯТ.ПРИЧ. СР.Р. = акор·ди·ра·що
| СЕГ.ДЕЯТ.ПРИЧ. СР.Р. ЧЛЕН = акор·ди·ра·що·то
| СЕГ.ДЕЯТ.ПРИЧ. МН.Ч. = акор·ди·ра·щи
| СЕГ.ДЕЯТ.ПРИЧ. МН.Ч. ЧЛЕН = акор·ди·ра·щи·те
| ДЕЕПРИЧАСТИЕ = акор·ди·рай·ки
| СКРИТИ ПРЕПРАТКИ = 
[[акордирам]],
[[акордираш]],
[[акордира]],
[[акордираме]],
[[акордирате]],
[[акордират]],
[[акордирах]],
[[акордирахме]],
[[акордирахте]],
[[акордираха]],
[[акордираше]],
[[акордирай]],
[[акордирайте]],
[[акордирал]],
[[акордиралия]],
[[акордиралият]],
[[акордирала]],
[[акордиралата]],
[[акордирало]],
[[акордиралото]],
[[акордирали]],
[[акордиралите]],
[[акордиран]],
[[акордирания]],
[[акордираният]],
[[акордирана]],
[[акордираната]],
[[акордирано]],
[[акордираното]],
[[акордирани]],
[[акордираните]],
[[акордиращ]],
[[акордиращия]],
[[акордиращият]],
[[акордираща]],
[[акордиращата]],
[[акордиращо]],
[[акордиращото]],
[[акордиращи]],
[[акордиращите]],
[[акордирайки]],
[[акордирал съм]],
[[акордирала съм]],
[[акордирало съм]],
[[акордирали сме]],
[[акордирал си]],
[[акордирала си]],
[[акордирало си]],
[[акордирали сте]],
[[акордирал е]],
[[акордирала е]],
[[акордирало е]],
[[акордирали са]],
[[бях акордирал]],
[[бях акордирала]],
[[бях акордирало]],
[[бяхме акордирали]],
[[беше акордирал]],
[[беше акордирала]],
[[беше акордирало]],
[[бяхте акордирали]],
[[бяха акордирали]],
[[ще акордирам]],
[[ще акордираме]],
[[ще акордираш]],
[[ще акордирате]],
[[ще акордира]],
[[ще акордират]],
[[ще съм акордирал]],
[[ще съм акордирала]],
[[ще съм акордирало]],
[[ще сме акордирали]],
[[ще си акордирал]],
[[ще си акордирала]],
[[ще си акордирало]],
[[ще сте акордирали]],
[[ще е акордирал]],
[[ще е акордирала]],
[[ще е акордирало]],
[[ще са акордирали]],
[[щях да акордирам]],
[[щяхме да акордираме]],
[[щеше да акордираш]],
[[щяхте да акордирате]],
[[щеше да акордира]],
[[щяха да акордират]],
[[щях да съм акордирал]],
[[щях да съм акордирала]],
[[щях да съм акордирало]],
[[щяхме да сме акордирали]],
[[щеше да си акордирал]],
[[щеше да си акордирала]],
[[щеше да си акордирало]],
[[щяхте да сте акордирали]],
[[щеше да е акордирал]],
[[щеше да е акордирала]],
[[щеше да е акордирало]],
[[щяха да са акордирали]],
[[бил съм акордирал]],
[[била съм акордирала]],
[[било съм акордирало]],
[[били сме акордирали]],
[[бил си акордирал]],
[[била си акордирала]],
[[било си акордирало]],
[[били сте акордирали]],
[[бил е акордирал]],
[[била е акордирала]],
[[било е акордирало]],
[[били са акордирали]],
[[щял съм да акордирам]],
[[щяла съм да акордирам]],
[[щяло съм да акордирам]],
[[щели сме да акордираме]],
[[щял си да акордираш]],
[[щяла си да акордираш]],
[[щяло си да акордираш]],
[[щели сте да акордирате]],
[[щял да акордира]],
[[щяла да акордира]],
[[щяло да акордира]],
[[щели да акордират]],
[[щял е да акордира]],
[[щяла е да акордира]],
[[щяло е да акордира]],
[[щели са да акордират]],
[[щял съм да съм акордирал]],
[[щяла съм да съм акордирала]],
[[щяло съм да съм акордирало]],
[[щели сме да сме акордирали]],
[[щял си да си акордирал]],
[[щяла си да си акордирала]],
[[щяло си да си акордирало]],
[[щели сте да сте акордирали]],
[[щял да е акордирал]],
[[щяла да е акордирала]],
[[щяло да е акордирало]],
[[щели да са акордирали]],
[[щял е да е акордирал]],
[[щяла е да е акордирала]],
[[щяло е да е акордирало]],
[[щели са да са акордирали]],
[[бих акордирал]],
[[бих акордирала]],
[[бих акордирало]],
[[бихме акордирали]],
[[би акордирал]],
[[би акордирала]],
[[би акордирало]],
[[бихте акордирали]],
[[биха акордирали]],
}}</text>
      <sha1>e8pdf3c2rbdd9b93tylz4ny36p7gk9b</sha1>
    </revision>
  </page>
  <page>
    <title>Шаблон:Словоформи/акостирам</title>
    <ns>10</ns>
    <id>486317</id>
    <revision>
      <id>518299</id>
      <parentid>18560</parentid>
      <timestamp>2005-05-10T12:08:41Z</timestamp>
      <contributor>
        <username>Bgbot</username>
        <id>83</id>
      </contributor>
      <comment>Борислав: Поправка на пренасянето</comment>
      <model>wikitext</model>
      <format>text/x-wiki</format>
      <text bytes="21272" xml:space="preserve">{{Шаблон:Словоформи/Глагол|
  ОСНОВНА ФОРМА = акостирам
| СЕГ.ВР., 1Л., ЕД.Ч. = акос·ти·рам
| СЕГ.ВР., 1Л., МН.Ч. = акос·ти·ра·ме
| СЕГ.ВР., 2Л., ЕД.Ч. = акос·ти·раш
| СЕГ.ВР., 2Л., МН.Ч. = акос·ти·ра·те
| СЕГ.ВР., 3Л., ЕД.Ч. = акос·ти·ра
| СЕГ.ВР., 3Л., МН.Ч. = акос·ти·рат
| МИН.СВ.ВР., 1Л., ЕД.Ч. = акос·ти·рах
| МИН.СВ.ВР., 1Л., МН.Ч. = акос·ти·рах·ме
| МИН.СВ.ВР., 2Л., ЕД.Ч. = акос·ти·ра
| МИН.СВ.ВР., 2Л., МН.Ч. = акос·ти·рах·те
| МИН.СВ.ВР., 3Л., ЕД.Ч. = акос·ти·ра
| МИН.СВ.ВР., 3Л., МН.Ч. = акос·ти·ра·ха
| МИН.НЕСВ.ВР., 1Л., ЕД.Ч. = акос·ти·рах
| МИН.НЕСВ.ВР., 1Л., МН.Ч. = акос·ти·рах·ме
| МИН.НЕСВ.ВР., 2Л., ЕД.Ч. = акос·ти·ра·ше
| МИН.НЕСВ.ВР., 2Л., МН.Ч. = акос·ти·рах·те
| МИН.НЕСВ.ВР., 3Л., ЕД.Ч. = акос·ти·ра·ше
| МИН.НЕСВ.ВР., 3Л., МН.Ч. = акос·ти·ра·ха
| МИН.НЕОПР.ВР., 1Л., ЕД.Ч., М.Р. = акостирал съм
| МИН.НЕОПР.ВР., 1Л., ЕД.Ч., Ж.Р. = акостирала съм
| МИН.НЕОПР.ВР., 1Л., ЕД.Ч., СР.Р. = акостирало съм
| МИН.НЕОПР.ВР., 1Л., МН.Ч. = акостирали сме
| МИН.НЕОПР.ВР., 2Л., ЕД.Ч., М.Р. = акостирал си
| МИН.НЕОПР.ВР., 2Л., ЕД.Ч., Ж.Р. = акостирала си
| МИН.НЕОПР.ВР., 2Л., ЕД.Ч., СР.Р. = акостирало си
| МИН.НЕОПР.ВР., 2Л., МН.Ч. = акостирали сте
| МИН.НЕОПР.ВР., 3Л., ЕД.Ч., М.Р. = акостирал е
| МИН.НЕОПР.ВР., 3Л., ЕД.Ч., Ж.Р. = акостирала е
| МИН.НЕОПР.ВР., 3Л., ЕД.Ч., СР.Р. = акостирало е
| МИН.НЕОПР.ВР., 3Л., МН.Ч. = акостирали са
| МИН.ПРЕД.ВР., 1Л., ЕД.Ч., М.Р. = бях акостирал
| МИН.ПРЕД.ВР., 1Л., ЕД.Ч., Ж.Р. = бях акостирала
| МИН.ПРЕД.ВР., 1Л., ЕД.Ч., СР.Р. = бях акостирало
| МИН.ПРЕД.ВР., 1Л., МН.Ч. = бяхме акостирали
| МИН.ПРЕД.ВР., 2Л., ЕД.Ч., М.Р. = беше акостирал
| МИН.ПРЕД.ВР., 2Л., ЕД.Ч., Ж.Р. = беше акостирала
| МИН.ПРЕД.ВР., 2Л., ЕД.Ч., СР.Р. = беше акостирало
| МИН.ПРЕД.ВР., 2Л., МН.Ч. = бяхте акостирали
| МИН.ПРЕД.ВР., 3Л., ЕД.Ч., М.Р. = беше акостирал
| МИН.ПРЕД.ВР., 3Л., ЕД.Ч., Ж.Р. = беше акостирала
| МИН.ПРЕД.ВР., 3Л., ЕД.Ч., СР.Р. = беше акостирало
| МИН.ПРЕД.ВР., 3Л., МН.Ч. = бяха акостирали
| БЪД.ВР., 1Л., ЕД.Ч. = ще акостирам
| БЪД.ВР., 1Л., МН.Ч. = ще акостираме
| БЪД.ВР., 2Л., ЕД.Ч. = ще акостираш
| БЪД.ВР., 2Л., МН.Ч. = ще акостирате
| БЪД.ВР., 3Л., ЕД.Ч. = ще акостира
| БЪД.ВР., 3Л., МН.Ч. = ще акостират
| БЪД.ПРЕД.ВР., 1Л., ЕД.Ч., М.Р. = ще съм акостирал
| БЪД.ПРЕД.ВР., 1Л., ЕД.Ч., Ж.Р. = ще съм акостирала
| БЪД.ПРЕД.ВР., 1Л., ЕД.Ч., СР.Р. = ще съм акостирало
| БЪД.ПРЕД.ВР., 1Л., МН.Ч. = ще сме акостирали
| БЪД.ПРЕД.ВР., 2Л., ЕД.Ч., М.Р. = ще си акостирал
| БЪД.ПРЕД.ВР., 2Л., ЕД.Ч., Ж.Р. = ще си акостирала
| БЪД.ПРЕД.ВР., 2Л., ЕД.Ч., СР.Р. = ще си акостирало
| БЪД.ПРЕД.ВР., 2Л., МН.Ч. = ще сте акостирали
| БЪД.ПРЕД.ВР., 3Л., ЕД.Ч., М.Р. = ще е акостирал
| БЪД.ПРЕД.ВР., 3Л., ЕД.Ч., Ж.Р. = ще е акостирала
| БЪД.ПРЕД.ВР., 3Л., ЕД.Ч., СР.Р. = ще е акостирало
| БЪД.ПРЕД.ВР., 3Л., МН.Ч. = ще са акостирали
| БЪД.ВР. В МИН., 1Л., ЕД.Ч. = щях да акостирам
| БЪД.ВР. В МИН., 1Л., МН.Ч. = щяхме да акостираме
| БЪД.ВР. В МИН., 2Л., ЕД.Ч. = щеше да акостираш
| БЪД.ВР. В МИН., 2Л., МН.Ч. = щяхте да акостирате
| БЪД.ВР. В МИН., 3Л., ЕД.Ч. = щеше да акостира
| БЪД.ВР. В МИН., 3Л., МН.Ч. = щяха да акостират
| БЪД.ПРЕД.ВР. В МИН., 1Л., ЕД.Ч., М.Р. = щях да съм акостирал
| БЪД.ПРЕД.ВР. В МИН., 1Л., ЕД.Ч., Ж.Р. = щях да съм акостирала
| БЪД.ПРЕД.ВР. В МИН., 1Л., ЕД.Ч., СР.Р. = щях да съм акостирало
| БЪД.ПРЕД.ВР. В МИН., 1Л., МН.Ч. = щяхме да сме акостирали
| БЪД.ПРЕД.ВР. В МИН., 2Л., ЕД.Ч., М.Р. = щеше да си акостирал
| БЪД.ПРЕД.ВР. В МИН., 2Л., ЕД.Ч., Ж.Р. = щеше да си акостирала
| БЪД.ПРЕД.ВР. В МИН., 2Л., ЕД.Ч., СР.Р. = щеше да си акостирало
| БЪД.ПРЕД.ВР. В МИН., 2Л., МН.Ч. = щяхте да сте акостирали
| БЪД.ПРЕД.ВР. В МИН., 3Л., ЕД.Ч., М.Р. = щеше да е акостирал
| БЪД.ПРЕД.ВР. В МИН., 3Л., ЕД.Ч., Ж.Р. = щеше да е акостирала
| БЪД.ПРЕД.ВР. В МИН., 3Л., ЕД.Ч., СР.Р. = щеше да е акостирало
| БЪД.ПРЕД.ВР. В МИН., 3Л., МН.Ч. = щяха да са акостирали
| ПР.НАКЛ., СЕГ.ВР., 1Л., ЕД.Ч., М.Р. = акостирал съм
| ПР.НАКЛ., СЕГ.ВР., 1Л., ЕД.Ч., Ж.Р. = акостирала съм
| ПР.НАКЛ., СЕГ.ВР., 1Л., ЕД.Ч., СР.Р. = акостирало съм
| ПР.НАКЛ., СЕГ.ВР., 1Л., МН.Ч. = акостирали сме
| ПР.НАКЛ., СЕГ.ВР., 2Л., ЕД.Ч., М.Р. = акостирал си
| ПР.НАКЛ., СЕГ.ВР., 2Л., ЕД.Ч., Ж.Р. = акостирала си
| ПР.НАКЛ., СЕГ.ВР., 2Л., ЕД.Ч., СР.Р. = акостирало си
| ПР.НАКЛ., СЕГ.ВР., 2Л., МН.Ч. = акостирали сте
| ПР.НАКЛ., СЕГ.ВР., 3Л., ЕД.Ч., М.Р. = акостирал (е)
| ПР.НАКЛ., СЕГ.ВР., 3Л., ЕД.Ч., Ж.Р. = акостирала (е)
| ПР.НАКЛ., СЕГ.ВР., 3Л., ЕД.Ч., СР.Р. = акостирало (е)
| ПР.НАКЛ., СЕГ.ВР., 3Л., МН.Ч. = акостирали (са)
| ПР.НАКЛ., МИН.СВ.ВР., 1Л., ЕД.Ч., М.Р. = акостирал съм
| ПР.НАКЛ., МИН.СВ.ВР., 1Л., ЕД.Ч., Ж.Р. = акостирала съм
| ПР.НАКЛ., МИН.СВ.ВР., 1Л., ЕД.Ч., СР.Р. = акостирало съм
| ПР.НАКЛ., МИН.СВ.ВР., 1Л., МН.Ч. = акостирали сме
| ПР.НАКЛ., МИН.СВ.ВР., 2Л., ЕД.Ч., М.Р. = акостирал си
| ПР.НАКЛ., МИН.СВ.ВР., 2Л., ЕД.Ч., Ж.Р. = акостирала си
| ПР.НАКЛ., МИН.СВ.ВР., 2Л., ЕД.Ч., СР.Р. = акостирало си
| ПР.НАКЛ., МИН.СВ.ВР., 2Л., МН.Ч. = акостирали сте
| ПР.НАКЛ., МИН.СВ.ВР., 3Л., ЕД.Ч., М.Р. = акостирал (е)
| ПР.НАКЛ., МИН.СВ.ВР., 3Л., ЕД.Ч., Ж.Р. = акостирала (е)
| ПР.НАКЛ., МИН.СВ.ВР., 3Л., ЕД.Ч., СР.Р. = акостирало (е)
| ПР.НАКЛ., МИН.СВ.ВР., 3Л., МН.Ч. = акостирали (са)
| ПР.НАКЛ., МИН.НЕОПР.ВР., 1Л., ЕД.Ч., М.Р. = бил съм акостирал
| ПР.НАКЛ., МИН.НЕОПР.ВР., 1Л., ЕД.Ч., Ж.Р. = била съм акостирала
| ПР.НАКЛ., МИН.НЕОПР.ВР., 1Л., ЕД.Ч., СР.Р. = било съм акостирало
| ПР.НАКЛ., МИН.НЕОПР.ВР., 1Л., МН.Ч. = били сме акостирали
| ПР.НАКЛ., МИН.НЕОПР.ВР., 2Л., ЕД.Ч., М.Р. = бил си акостирал
| ПР.НАКЛ., МИН.НЕОПР.ВР., 2Л., ЕД.Ч., Ж.Р. = била си акостирала
| ПР.НАКЛ., МИН.НЕОПР.ВР., 2Л., ЕД.Ч., СР.Р. = било си акостирало
| ПР.НАКЛ., МИН.НЕОПР.ВР., 2Л., МН.Ч. = били сте акостирали
| ПР.НАКЛ., МИН.НЕОПР.ВР., 3Л., ЕД.Ч., М.Р. = бил (е) акостирал
| ПР.НАКЛ., МИН.НЕОПР.ВР., 3Л., ЕД.Ч., Ж.Р. = била (е) акостирала
| ПР.НАКЛ., МИН.НЕОПР.ВР., 3Л., ЕД.Ч., СР.Р. = било (е) акостирало
| ПР.НАКЛ., МИН.НЕОПР.ВР., 3Л., МН.Ч. = били (са) акостирали
| ПР.НАКЛ., БЪД.ВР., 1Л., ЕД.Ч., М.Р. = щял съм да акостирам
| ПР.НАКЛ., БЪД.ВР., 1Л., ЕД.Ч., Ж.Р. = щяла съм да акостирам
| ПР.НАКЛ., БЪД.ВР., 1Л., ЕД.Ч., СР.Р. = щяло съм да акостирам
| ПР.НАКЛ., БЪД.ВР., 1Л., МН.Ч. = щели сме да акостираме
| ПР.НАКЛ., БЪД.ВР., 2Л., ЕД.Ч., М.Р. = щял си да акостираш
| ПР.НАКЛ., БЪД.ВР., 2Л., ЕД.Ч., Ж.Р. = щяла си да акостираш
| ПР.НАКЛ., БЪД.ВР., 2Л., ЕД.Ч., СР.Р. = щяло си да акостираш
| ПР.НАКЛ., БЪД.ВР., 2Л., МН.Ч. = щели сте да акостирате
| ПР.НАКЛ., БЪД.ВР., 3Л., ЕД.Ч., М.Р. = щял (е) да акостира
| ПР.НАКЛ., БЪД.ВР., 3Л., ЕД.Ч., Ж.Р. = щяла (е) да акостира
| ПР.НАКЛ., БЪД.ВР., 3Л., ЕД.Ч., СР.Р. = щяло (е) да акостира
| ПР.НАКЛ., БЪД.ВР., 3Л., МН.Ч. = щели (са) да акостират
| ПР.НАКЛ., БЪД.ПРЕД.ВР., 1Л., ЕД.Ч., М.Р. = щял съм да съм акостирал
| ПР.НАКЛ., БЪД.ПРЕД.ВР., 1Л., ЕД.Ч., Ж.Р. = щяла съм да съм акостирала
| ПР.НАКЛ., БЪД.ПРЕД.ВР., 1Л., ЕД.Ч., СР.Р. = щяло съм да съм акостирало
| ПР.НАКЛ., БЪД.ПРЕД.ВР., 1Л., МН.Ч. = щели сме да сме акостирали
| ПР.НАКЛ., БЪД.ПРЕД.ВР., 2Л., ЕД.Ч., М.Р. = щял си да си акостирал
| ПР.НАКЛ., БЪД.ПРЕД.ВР., 2Л., ЕД.Ч., Ж.Р. = щяла си да си акостирала
| ПР.НАКЛ., БЪД.ПРЕД.ВР., 2Л., ЕД.Ч., СР.Р. = щяло си да си акостирало
| ПР.НАКЛ., БЪД.ПРЕД.ВР., 2Л., МН.Ч. = щели сте да сте акостирали
| ПР.НАКЛ., БЪД.ПРЕД.ВР., 3Л., ЕД.Ч., М.Р. = щял (е) да е акостирал
| ПР.НАКЛ., БЪД.ПРЕД.ВР., 3Л., ЕД.Ч., Ж.Р. = щяла (е) да е акостирала
| ПР.НАКЛ., БЪД.ПРЕД.ВР., 3Л., ЕД.Ч., СР.Р. = щяло (е) да е акостирало
| ПР.НАКЛ., БЪД.ПРЕД.ВР., 3Л., МН.Ч. = щели (са) да са акостирали
| УСЛОВНО НАКЛОНЕНИЕ, 1Л., ЕД.Ч., М.Р. = бих акостирал
| УСЛОВНО НАКЛОНЕНИЕ, 1Л., ЕД.Ч., Ж.Р. = бих акостирала
| УСЛОВНО НАКЛОНЕНИЕ, 1Л., ЕД.Ч., СР.Р. = бих акостирало
| УСЛОВНО НАКЛОНЕНИЕ, 1Л., МН.Ч. = бихме акостирали
| УСЛОВНО НАКЛОНЕНИЕ, 2Л., ЕД.Ч., М.Р. = би акостирал
| УСЛОВНО НАКЛОНЕНИЕ, 2Л., ЕД.Ч., Ж.Р. = би акостирала
| УСЛОВНО НАКЛОНЕНИЕ, 2Л., ЕД.Ч., СР.Р. = би акостирало
| УСЛОВНО НАКЛОНЕНИЕ, 2Л., МН.Ч. = бихте акостирали
| УСЛОВНО НАКЛОНЕНИЕ, 3Л., ЕД.Ч., М.Р. = би акостирал
| УСЛОВНО НАКЛОНЕНИЕ, 3Л., ЕД.Ч., Ж.Р. = би акостирала
| УСЛОВНО НАКЛОНЕНИЕ, 3Л., ЕД.Ч., СР.Р. = би акостирало
| УСЛОВНО НАКЛОНЕНИЕ, 3Л., МН.Ч. = биха акостирали
| ПОВЕЛИТЕЛНО НАКЛОНЕНИЕ, ЕД.Ч. = акос·ти·рай
| ПОВЕЛИТЕЛНО НАКЛОНЕНИЕ, МН.Ч. = акос·ти·рай·те
| МИН.СТРАД.ПРИЧ. М.Р. = акос·ти·ран
| МИН.СТРАД.ПРИЧ. М.Р. НЕПЪЛЕН ЧЛЕН = акос·ти·ра·ния
| МИН.СТРАД.ПРИЧ. М.Р. ПЪЛЕН ЧЛЕН = акос·ти·ра·ни·ят
| МИН.СТРАД.ПРИЧ. Ж.Р. = акос·ти·ра·на
| МИН.СТРАД.ПРИЧ. Ж.Р. ЧЛЕН = акос·ти·ра·на·та
| МИН.СТРАД.ПРИЧ. СР.Р. = акос·ти·ра·но
| МИН.СТРАД.ПРИЧ. СР.Р. ЧЛЕН = акос·ти·ра·но·то
| МИН.СТРАД.ПРИЧ. МН.Ч. = акос·ти·ра·ни
| МИН.СТРАД.ПРИЧ. МН.Ч. ЧЛЕН = акос·ти·ра·ни·те
| МИН.ДЕЯТ.СВ.ПРИЧ. М.Р. = акос·ти·рал
| МИН.ДЕЯТ.СВ.ПРИЧ. М.Р. НЕПЪЛЕН ЧЛЕН = акос·ти·ра·лия
| МИН.ДЕЯТ.СВ.ПРИЧ. М.Р. ПЪЛЕН ЧЛЕН = акос·ти·ра·ли·ят
| МИН.ДЕЯТ.СВ.ПРИЧ. Ж.Р. = акос·ти·ра·ла
| МИН.ДЕЯТ.СВ.ПРИЧ. Ж.Р. ЧЛЕН = акос·ти·ра·ла·та
| МИН.ДЕЯТ.СВ.ПРИЧ. СР.Р. = акос·ти·ра·ло
| МИН.ДЕЯТ.СВ.ПРИЧ. СР.Р. ЧЛЕН = акос·ти·ра·ло·то
| МИН.ДЕЯТ.СВ.ПРИЧ. МН.Ч. = акос·ти·ра·ли
| МИН.ДЕЯТ.СВ.ПРИЧ. МН.Ч. ЧЛЕН = акос·ти·ра·ли·те
| МИН.ДЕЯТ.НЕСВ.ПРИЧ. М.Р. = акос·ти·рал
| МИН.ДЕЯТ.НЕСВ.ПРИЧ. М.Р. НЕПЪЛЕН ЧЛЕН = акос·ти·ра·лия
| МИН.ДЕЯТ.НЕСВ.ПРИЧ. М.Р. ПЪЛЕН ЧЛЕН = акос·ти·ра·ли·ят
| МИН.ДЕЯТ.НЕСВ.ПРИЧ. Ж.Р. = акос·ти·ра·ла
| МИН.ДЕЯТ.НЕСВ.ПРИЧ. Ж.Р. ЧЛЕН = акос·ти·ра·ла·та
| МИН.ДЕЯТ.НЕСВ.ПРИЧ. СР.Р. = акос·ти·ра·ло
| МИН.ДЕЯТ.НЕСВ.ПРИЧ. СР.Р. ЧЛЕН = акос·ти·ра·ло·то
| МИН.ДЕЯТ.НЕСВ.ПРИЧ. МН.Ч. = акос·ти·ра·ли
| МИН.ДЕЯТ.НЕСВ.ПРИЧ. МН.Ч. ЧЛЕН = акос·ти·ра·ли·те
| СЕГ.ДЕЯТ.ПРИЧ. М.Р. = акос·ти·ращ
| СЕГ.ДЕЯТ.ПРИЧ. М.Р. НЕПЪЛЕН ЧЛЕН = акос·ти·ра·щия
| СЕГ.ДЕЯТ.ПРИЧ. М.Р. ПЪЛЕН ЧЛЕН = акос·ти·ра·щи·ят
| СЕГ.ДЕЯТ.ПРИЧ. Ж.Р. = акос·ти·ра·ща
| СЕГ.ДЕЯТ.ПРИЧ. Ж.Р. ЧЛЕН = акос·ти·ра·ща·та
| СЕГ.ДЕЯТ.ПРИЧ. СР.Р. = акос·ти·ра·що
| СЕГ.ДЕЯТ.ПРИЧ. СР.Р. ЧЛЕН = акос·ти·ра·що·то
| СЕГ.ДЕЯТ.ПРИЧ. МН.Ч. = акос·ти·ра·щи
| СЕГ.ДЕЯТ.ПРИЧ. МН.Ч. ЧЛЕН = акос·ти·ра·щи·те
| ДЕЕПРИЧАСТИЕ = акос·ти·рай·ки
| СКРИТИ ПРЕПРАТКИ = 
[[акостирам]],
[[акостираш]],
[[акостира]],
[[акостираме]],
[[акостирате]],
[[акостират]],
[[акостирах]],
[[акостирахме]],
[[акостирахте]],
[[акостираха]],
[[акостираше]],
[[акостирай]],
[[акостирайте]],
[[акостирал]],
[[акостиралия]],
[[акостиралият]],
[[акостирала]],
[[акостиралата]],
[[акостирало]],
[[акостиралото]],
[[акостирали]],
[[акостиралите]],
[[акостиран]],
[[акостирания]],
[[акостираният]],
[[акостирана]],
[[акостираната]],
[[акостирано]],
[[акостираното]],
[[акостирани]],
[[акостираните]],
[[акостиращ]],
[[акостиращия]],
[[акостиращият]],
[[акостираща]],
[[акостиращата]],
[[акостиращо]],
[[акостиращото]],
[[акостиращи]],
[[акостиращите]],
[[акостирайки]],
[[акостирал съм]],
[[акостирала съм]],
[[акостирало съм]],
[[акостирали сме]],
[[акостирал си]],
[[акостирала си]],
[[акостирало си]],
[[акостирали сте]],
[[акостирал е]],
[[акостирала е]],
[[акостирало е]],
[[акостирали са]],
[[бях акостирал]],
[[бях акостирала]],
[[бях акостирало]],
[[бяхме акостирали]],
[[беше акостирал]],
[[беше акостирала]],
[[беше акостирало]],
[[бяхте акостирали]],
[[бяха акостирали]],
[[ще акостирам]],
[[ще акостираме]],
[[ще акостираш]],
[[ще акостирате]],
[[ще акостира]],
[[ще акостират]],
[[ще съм акостирал]],
[[ще съм акостирала]],
[[ще съм акостирало]],
[[ще сме акостирали]],
[[ще си акостирал]],
[[ще си акостирала]],
[[ще си акостирало]],
[[ще сте акостирали]],
[[ще е акостирал]],
[[ще е акостирала]],
[[ще е акостирало]],
[[ще са акостирали]],
[[щях да акостирам]],
[[щяхме да акостираме]],
[[щеше да акостираш]],
[[щяхте да акостирате]],
[[щеше да акостира]],
[[щяха да акостират]],
[[щях да съм акостирал]],
[[щях да съм акостирала]],
[[щях да съм акостирало]],
[[щяхме да сме акостирали]],
[[щеше да си акостирал]],
[[щеше да си акостирала]],
[[щеше да си акостирало]],
[[щяхте да сте акостирали]],
[[щеше да е акостирал]],
[[щеше да е акостирала]],
[[щеше да е акостирало]],
[[щяха да са акостирали]],
[[бил съм акостирал]],
[[била съм акостирала]],
[[било съм акостирало]],
[[били сме акостирали]],
[[бил си акостирал]],
[[била си акостирала]],
[[било си акостирало]],
[[били сте акостирали]],
[[бил е акостирал]],
[[била е акостирала]],
[[било е акостирало]],
[[били са акостирали]],
[[щял съм да акостирам]],
[[щяла съм да акостирам]],
[[щяло съм да акостирам]],
[[щели сме да акостираме]],
[[щял си да акостираш]],
[[щяла си да акостираш]],
[[щяло си да акостираш]],
[[щели сте да акостирате]],
[[щял да акостира]],
[[щяла да акостира]],
[[щяло да акостира]],
[[щели да акостират]],
[[щял е да акостира]],
[[щяла е да акостира]],
[[щяло е да акостира]],
[[щели са да акостират]],
[[щял съм да съм акостирал]],
[[щяла съм да съм акостирала]],
[[щяло съм да съм акостирало]],
[[щели сме да сме акостирали]],
[[щял си да си акостирал]],
[[щяла си да си акостирала]],
[[щяло си да си акостирало]],
[[щели сте да сте акостирали]],
[[щял да е акостирал]],
[[щяла да е акостирала]],
[[щяло да е акостирало]],
[[щели да са акостирали]],
[[щял е да е акостирал]],
[[щяла е да е акостирала]],
[[щяло е да е акостирало]],
[[щели са да са акостирали]],
[[бих акостирал]],
[[бих акостирала]],
[[бих акостирало]],
[[бихме акостирали]],
[[би акостирал]],
[[би акостирала]],
[[би акостирало]],
[[бихте акостирали]],
[[биха акостирали]],
}}</text>
      <sha1>8l4wpxj5x32xnilr2yx1xmk5xweut1g</sha1>
    </revision>
  </page>
  <page>
    <title>Шаблон:Словоформи/акредитирам</title>
    <ns>10</ns>
    <id>486328</id>
    <revision>
      <id>518310</id>
      <timestamp>2005-05-09T04:33:22Z</timestamp>
      <contributor>
        <username>Bgbot</username>
        <id>83</id>
      </contributor>
      <comment>Борислав: Шаблон със словоформи</comment>
      <model>wikitext</model>
      <format>text/x-wiki</format>
      <text bytes="22864" xml:space="preserve">{{Шаблон:Словоформи/Глагол|
  ОСНОВНА ФОРМА = акредитирам
| СЕГ.ВР., 1Л., ЕД.Ч. = ак·ре·ди·ти·рам
| СЕГ.ВР., 1Л., МН.Ч. = ак·ре·ди·ти·ра·ме
| СЕГ.ВР., 2Л., ЕД.Ч. = ак·ре·ди·ти·раш
| СЕГ.ВР., 2Л., МН.Ч. = ак·ре·ди·ти·ра·те
| СЕГ.ВР., 3Л., ЕД.Ч. = ак·ре·ди·ти·ра
| СЕГ.ВР., 3Л., МН.Ч. = ак·ре·ди·ти·рат
| МИН.СВ.ВР., 1Л., ЕД.Ч. = ак·ре·ди·ти·рах
| МИН.СВ.ВР., 1Л., МН.Ч. = ак·ре·ди·ти·рах·ме
| МИН.СВ.ВР., 2Л., ЕД.Ч. = ак·ре·ди·ти·ра
| МИН.СВ.ВР., 2Л., МН.Ч. = ак·ре·ди·ти·рах·те
| МИН.СВ.ВР., 3Л., ЕД.Ч. = ак·ре·ди·ти·ра
| МИН.СВ.ВР., 3Л., МН.Ч. = ак·ре·ди·ти·ра·ха
| МИН.НЕСВ.ВР., 1Л., ЕД.Ч. = ак·ре·ди·ти·рах
| МИН.НЕСВ.ВР., 1Л., МН.Ч. = ак·ре·ди·ти·рах·ме
| МИН.НЕСВ.ВР., 2Л., ЕД.Ч. = ак·ре·ди·ти·ра·ше
| МИН.НЕСВ.ВР., 2Л., МН.Ч. = ак·ре·ди·ти·рах·те
| МИН.НЕСВ.ВР., 3Л., ЕД.Ч. = ак·ре·ди·ти·ра·ше
| МИН.НЕСВ.ВР., 3Л., МН.Ч. = ак·ре·ди·ти·ра·ха
| МИН.НЕОПР.ВР., 1Л., ЕД.Ч., М.Р. = акредитирал съм
| МИН.НЕОПР.ВР., 1Л., ЕД.Ч., Ж.Р. = акредитирала съм
| МИН.НЕОПР.ВР., 1Л., ЕД.Ч., СР.Р. = акредитирало съм
| МИН.НЕОПР.ВР., 1Л., МН.Ч. = акредитирали сме
| МИН.НЕОПР.ВР., 2Л., ЕД.Ч., М.Р. = акредитирал си
| МИН.НЕОПР.ВР., 2Л., ЕД.Ч., Ж.Р. = акредитирала си
| МИН.НЕОПР.ВР., 2Л., ЕД.Ч., СР.Р. = акредитирало си
| МИН.НЕОПР.ВР., 2Л., МН.Ч. = акредитирали сте
| МИН.НЕОПР.ВР., 3Л., ЕД.Ч., М.Р. = акредитирал е
| МИН.НЕОПР.ВР., 3Л., ЕД.Ч., Ж.Р. = акредитирала е
| МИН.НЕОПР.ВР., 3Л., ЕД.Ч., СР.Р. = акредитирало е
| МИН.НЕОПР.ВР., 3Л., МН.Ч. = акредитирали са
| МИН.ПРЕД.ВР., 1Л., ЕД.Ч., М.Р. = бях акредитирал
| МИН.ПРЕД.ВР., 1Л., ЕД.Ч., Ж.Р. = бях акредитирала
| МИН.ПРЕД.ВР., 1Л., ЕД.Ч., СР.Р. = бях акредитирало
| МИН.ПРЕД.ВР., 1Л., МН.Ч. = бяхме акредитирали
| МИН.ПРЕД.ВР., 2Л., ЕД.Ч., М.Р. = беше акредитирал
| МИН.ПРЕД.ВР., 2Л., ЕД.Ч., Ж.Р. = беше акредитирала
| МИН.ПРЕД.ВР., 2Л., ЕД.Ч., СР.Р. = беше акредитирало
| МИН.ПРЕД.ВР., 2Л., МН.Ч. = бяхте акредитирали
| МИН.ПРЕД.ВР., 3Л., ЕД.Ч., М.Р. = беше акредитирал
| МИН.ПРЕД.ВР., 3Л., ЕД.Ч., Ж.Р. = беше акредитирала
| МИН.ПРЕД.ВР., 3Л., ЕД.Ч., СР.Р. = беше акредитирало
| МИН.ПРЕД.ВР., 3Л., МН.Ч. = бяха акредитирали
| БЪД.ВР., 1Л., ЕД.Ч. = ще акредитирам
| БЪД.ВР., 1Л., МН.Ч. = ще акредитираме
| БЪД.ВР., 2Л., ЕД.Ч. = ще акредитираш
| БЪД.ВР., 2Л., МН.Ч. = ще акредитирате
| БЪД.ВР., 3Л., ЕД.Ч. = ще акредитира
| БЪД.ВР., 3Л., МН.Ч. = ще акредитират
| БЪД.ПРЕД.ВР., 1Л., ЕД.Ч., М.Р. = ще съм акредитирал
| БЪД.ПРЕД.ВР., 1Л., ЕД.Ч., Ж.Р. = ще съм акредитирала
| БЪД.ПРЕД.ВР., 1Л., ЕД.Ч., СР.Р. = ще съм акредитирало
| БЪД.ПРЕД.ВР., 1Л., МН.Ч. = ще сме акредитирали
| БЪД.ПРЕД.ВР., 2Л., ЕД.Ч., М.Р. = ще си акредитирал
| БЪД.ПРЕД.ВР., 2Л., ЕД.Ч., Ж.Р. = ще си акредитирала
| БЪД.ПРЕД.ВР., 2Л., ЕД.Ч., СР.Р. = ще си акредитирало
| БЪД.ПРЕД.ВР., 2Л., МН.Ч. = ще сте акредитирали
| БЪД.ПРЕД.ВР., 3Л., ЕД.Ч., М.Р. = ще е акредитирал
| БЪД.ПРЕД.ВР., 3Л., ЕД.Ч., Ж.Р. = ще е акредитирала
| БЪД.ПРЕД.ВР., 3Л., ЕД.Ч., СР.Р. = ще е акредитирало
| БЪД.ПРЕД.ВР., 3Л., МН.Ч. = ще са акредитирали
| БЪД.ВР. В МИН., 1Л., ЕД.Ч. = щях да акредитирам
| БЪД.ВР. В МИН., 1Л., МН.Ч. = щяхме да акредитираме
| БЪД.ВР. В МИН., 2Л., ЕД.Ч. = щеше да акредитираш
| БЪД.ВР. В МИН., 2Л., МН.Ч. = щяхте да акредитирате
| БЪД.ВР. В МИН., 3Л., ЕД.Ч. = щеше да акредитира
| БЪД.ВР. В МИН., 3Л., МН.Ч. = щяха да акредитират
| БЪД.ПРЕД.ВР. В МИН., 1Л., ЕД.Ч., М.Р. = щях да съм акредитирал
| БЪД.ПРЕД.ВР. В МИН., 1Л., ЕД.Ч., Ж.Р. = щях да съм акредитирала
| БЪД.ПРЕД.ВР. В МИН., 1Л., ЕД.Ч., СР.Р. = щях да съм акредитирало
| БЪД.ПРЕД.ВР. В МИН., 1Л., МН.Ч. = щяхме да сме акредитирали
| БЪД.ПРЕД.ВР. В МИН., 2Л., ЕД.Ч., М.Р. = щеше да си акредитирал
| БЪД.ПРЕД.ВР. В МИН., 2Л., ЕД.Ч., Ж.Р. = щеше да си акредитирала
| БЪД.ПРЕД.ВР. В МИН., 2Л., ЕД.Ч., СР.Р. = щеше да си акредитирало
| БЪД.ПРЕД.ВР. В МИН., 2Л., МН.Ч. = щяхте да сте акредитирали
| БЪД.ПРЕД.ВР. В МИН., 3Л., ЕД.Ч., М.Р. = щеше да е акредитирал
| БЪД.ПРЕД.ВР. В МИН., 3Л., ЕД.Ч., Ж.Р. = щеше да е акредитирала
| БЪД.ПРЕД.ВР. В МИН., 3Л., ЕД.Ч., СР.Р. = щеше да е акредитирало
| БЪД.ПРЕД.ВР. В МИН., 3Л., МН.Ч. = щяха да са акредитирали
| ПР.НАКЛ., СЕГ.ВР., 1Л., ЕД.Ч., М.Р. = акредитирал съм
| ПР.НАКЛ., СЕГ.ВР., 1Л., ЕД.Ч., Ж.Р. = акредитирала съм
| ПР.НАКЛ., СЕГ.ВР., 1Л., ЕД.Ч., СР.Р. = акредитирало съм
| ПР.НАКЛ., СЕГ.ВР., 1Л., МН.Ч. = акредитирали сме
| ПР.НАКЛ., СЕГ.ВР., 2Л., ЕД.Ч., М.Р. = акредитирал си
| ПР.НАКЛ., СЕГ.ВР., 2Л., ЕД.Ч., Ж.Р. = акредитирала си
| ПР.НАКЛ., СЕГ.ВР., 2Л., ЕД.Ч., СР.Р. = акредитирало си
| ПР.НАКЛ., СЕГ.ВР., 2Л., МН.Ч. = акредитирали сте
| ПР.НАКЛ., СЕГ.ВР., 3Л., ЕД.Ч., М.Р. = акредитирал (е)
| ПР.НАКЛ., СЕГ.ВР., 3Л., ЕД.Ч., Ж.Р. = акредитирала (е)
| ПР.НАКЛ., СЕГ.ВР., 3Л., ЕД.Ч., СР.Р. = акредитирало (е)
| ПР.НАКЛ., СЕГ.ВР., 3Л., МН.Ч. = акредитирали (са)
| ПР.НАКЛ., МИН.СВ.ВР., 1Л., ЕД.Ч., М.Р. = акредитирал съм
| ПР.НАКЛ., МИН.СВ.ВР., 1Л., ЕД.Ч., Ж.Р. = акредитирала съм
| ПР.НАКЛ., МИН.СВ.ВР., 1Л., ЕД.Ч., СР.Р. = акредитирало съм
| ПР.НАКЛ., МИН.СВ.ВР., 1Л., МН.Ч. = акредитирали сме
| ПР.НАКЛ., МИН.СВ.ВР., 2Л., ЕД.Ч., М.Р. = акредитирал си
| ПР.НАКЛ., МИН.СВ.ВР., 2Л., ЕД.Ч., Ж.Р. = акредитирала си
| ПР.НАКЛ., МИН.СВ.ВР., 2Л., ЕД.Ч., СР.Р. = акредитирало си
| ПР.НАКЛ., МИН.СВ.ВР., 2Л., МН.Ч. = акредитирали сте
| ПР.НАКЛ., МИН.СВ.ВР., 3Л., ЕД.Ч., М.Р. = акредитирал (е)
| ПР.НАКЛ., МИН.СВ.ВР., 3Л., ЕД.Ч., Ж.Р. = акредитирала (е)
| ПР.НАКЛ., МИН.СВ.ВР., 3Л., ЕД.Ч., СР.Р. = акредитирало (е)
| ПР.НАКЛ., МИН.СВ.ВР., 3Л., МН.Ч. = акредитирали (са)
| ПР.НАКЛ., МИН.НЕОПР.ВР., 1Л., ЕД.Ч., М.Р. = бил съм акредитирал
| ПР.НАКЛ., МИН.НЕОПР.ВР., 1Л., ЕД.Ч., Ж.Р. = била съм акредитирала
| ПР.НАКЛ., МИН.НЕОПР.ВР., 1Л., ЕД.Ч., СР.Р. = било съм акредитирало
| ПР.НАКЛ., МИН.НЕОПР.ВР., 1Л., МН.Ч. = били сме акредитирали
| ПР.НАКЛ., МИН.НЕОПР.ВР., 2Л., ЕД.Ч., М.Р. = бил си акредитирал
| ПР.НАКЛ., МИН.НЕОПР.ВР., 2Л., ЕД.Ч., Ж.Р. = била си акредитирала
| ПР.НАКЛ., МИН.НЕОПР.ВР., 2Л., ЕД.Ч., СР.Р. = било си акредитирало
| ПР.НАКЛ., МИН.НЕОПР.ВР., 2Л., МН.Ч. = били сте акредитирали
| ПР.НАКЛ., МИН.НЕОПР.ВР., 3Л., ЕД.Ч., М.Р. = бил (е) акредитирал
| ПР.НАКЛ., МИН.НЕОПР.ВР., 3Л., ЕД.Ч., Ж.Р. = била (е) акредитирала
| ПР.НАКЛ., МИН.НЕОПР.ВР., 3Л., ЕД.Ч., СР.Р. = било (е) акредитирало
| ПР.НАКЛ., МИН.НЕОПР.ВР., 3Л., МН.Ч. = били (са) акредитирали
| ПР.НАКЛ., БЪД.ВР., 1Л., ЕД.Ч., М.Р. = щял съм да акредитирам
| ПР.НАКЛ., БЪД.ВР., 1Л., ЕД.Ч., Ж.Р. = щяла съм да акредитирам
| ПР.НАКЛ., БЪД.ВР., 1Л., ЕД.Ч., СР.Р. = щяло съм да акредитирам
| ПР.НАКЛ., БЪД.ВР., 1Л., МН.Ч. = щели сме да акредитираме
| ПР.НАКЛ., БЪД.ВР., 2Л., ЕД.Ч., М.Р. = щял си да акредитираш
| ПР.НАКЛ., БЪД.ВР., 2Л., ЕД.Ч., Ж.Р. = щяла си да акредитираш
| ПР.НАКЛ., БЪД.ВР., 2Л., ЕД.Ч., СР.Р. = щяло си да акредитираш
| ПР.НАКЛ., БЪД.ВР., 2Л., МН.Ч. = щели сте да акредитирате
| ПР.НАКЛ., БЪД.ВР., 3Л., ЕД.Ч., М.Р. = щял (е) да акредитира
| ПР.НАКЛ., БЪД.ВР., 3Л., ЕД.Ч., Ж.Р. = щяла (е) да акредитира
| ПР.НАКЛ., БЪД.ВР., 3Л., ЕД.Ч., СР.Р. = щяло (е) да акредитира
| ПР.НАКЛ., БЪД.ВР., 3Л., МН.Ч. = щели (са) да акредитират
| ПР.НАКЛ., БЪД.ПРЕД.ВР., 1Л., ЕД.Ч., М.Р. = щял съм да съм акредитирал
| ПР.НАКЛ., БЪД.ПРЕД.ВР., 1Л., ЕД.Ч., Ж.Р. = щяла съм да съм акредитирала
| ПР.НАКЛ., БЪД.ПРЕД.ВР., 1Л., ЕД.Ч., СР.Р. = щяло съм да съм акредитирало
| ПР.НАКЛ., БЪД.ПРЕД.ВР., 1Л., МН.Ч. = щели сме да сме акредитирали
| ПР.НАКЛ., БЪД.ПРЕД.ВР., 2Л., ЕД.Ч., М.Р. = щял си да си акредитирал
| ПР.НАКЛ., БЪД.ПРЕД.ВР., 2Л., ЕД.Ч., Ж.Р. = щяла си да си акредитирала
| ПР.НАКЛ., БЪД.ПРЕД.ВР., 2Л., ЕД.Ч., СР.Р. = щяло си да си акредитирало
| ПР.НАКЛ., БЪД.ПРЕД.ВР., 2Л., МН.Ч. = щели сте да сте акредитирали
| ПР.НАКЛ., БЪД.ПРЕД.ВР., 3Л., ЕД.Ч., М.Р. = щял (е) да е акредитирал
| ПР.НАКЛ., БЪД.ПРЕД.ВР., 3Л., ЕД.Ч., Ж.Р. = щяла (е) да е акредитирала
| ПР.НАКЛ., БЪД.ПРЕД.ВР., 3Л., ЕД.Ч., СР.Р. = щяло (е) да е акредитирало
| ПР.НАКЛ., БЪД.ПРЕД.ВР., 3Л., МН.Ч. = щели (са) да са акредитирали
| УСЛОВНО НАКЛОНЕНИЕ, 1Л., ЕД.Ч., М.Р. = бих акредитирал
| УСЛОВНО НАКЛОНЕНИЕ, 1Л., ЕД.Ч., Ж.Р. = бих акредитирала
| УСЛОВНО НАКЛОНЕНИЕ, 1Л., ЕД.Ч., СР.Р. = бих акредитирало
| УСЛОВНО НАКЛОНЕНИЕ, 1Л., МН.Ч. = бихме акредитирали
| УСЛОВНО НАКЛОНЕНИЕ, 2Л., ЕД.Ч., М.Р. = би акредитирал
| УСЛОВНО НАКЛОНЕНИЕ, 2Л., ЕД.Ч., Ж.Р. = би акредитирала
| УСЛОВНО НАКЛОНЕНИЕ, 2Л., ЕД.Ч., СР.Р. = би акредитирало
| УСЛОВНО НАКЛОНЕНИЕ, 2Л., МН.Ч. = бихте акредитирали
| УСЛОВНО НАКЛОНЕНИЕ, 3Л., ЕД.Ч., М.Р. = би акредитирал
| УСЛОВНО НАКЛОНЕНИЕ, 3Л., ЕД.Ч., Ж.Р. = би акредитирала
| УСЛОВНО НАКЛОНЕНИЕ, 3Л., ЕД.Ч., СР.Р. = би акредитирало
| УСЛОВНО НАКЛОНЕНИЕ, 3Л., МН.Ч. = биха акредитирали
| ПОВЕЛИТЕЛНО НАКЛОНЕНИЕ, ЕД.Ч. = ак·ре·ди·ти·рай
| ПОВЕЛИТЕЛНО НАКЛОНЕНИЕ, МН.Ч. = ак·ре·ди·ти·рай·те
| МИН.СТРАД.ПРИЧ. М.Р. = ак·ре·ди·ти·ран
| МИН.СТРАД.ПРИЧ. М.Р. НЕПЪЛЕН ЧЛЕН = ак·ре·ди·ти·ра·ния
| МИН.СТРАД.ПРИЧ. М.Р. ПЪЛЕН ЧЛЕН = ак·ре·ди·ти·ра·ни·ят
| МИН.СТРАД.ПРИЧ. Ж.Р. = ак·ре·ди·ти·ра·на
| МИН.СТРАД.ПРИЧ. Ж.Р. ЧЛЕН = ак·ре·ди·ти·ра·на·та
| МИН.СТРАД.ПРИЧ. СР.Р. = ак·ре·ди·ти·ра·но
| МИН.СТРАД.ПРИЧ. СР.Р. ЧЛЕН = ак·ре·ди·ти·ра·но·то
| МИН.СТРАД.ПРИЧ. МН.Ч. = ак·ре·ди·ти·ра·ни
| МИН.СТРАД.ПРИЧ. МН.Ч. ЧЛЕН = ак·ре·ди·ти·ра·ни·те
| МИН.ДЕЯТ.СВ.ПРИЧ. М.Р. = ак·ре·ди·ти·рал
| МИН.ДЕЯТ.СВ.ПРИЧ. М.Р. НЕПЪЛЕН ЧЛЕН = ак·ре·ди·ти·ра·лия
| МИН.ДЕЯТ.СВ.ПРИЧ. М.Р. ПЪЛЕН ЧЛЕН = ак·ре·ди·ти·ра·ли·ят
| МИН.ДЕЯТ.СВ.ПРИЧ. Ж.Р. = ак·ре·ди·ти·ра·ла
| МИН.ДЕЯТ.СВ.ПРИЧ. Ж.Р. ЧЛЕН = ак·ре·ди·ти·ра·ла·та
| МИН.ДЕЯТ.СВ.ПРИЧ. СР.Р. = ак·ре·ди·ти·ра·ло
| МИН.ДЕЯТ.СВ.ПРИЧ. СР.Р. ЧЛЕН = ак·ре·ди·ти·ра·ло·то
| МИН.ДЕЯТ.СВ.ПРИЧ. МН.Ч. = ак·ре·ди·ти·ра·ли
| МИН.ДЕЯТ.СВ.ПРИЧ. МН.Ч. ЧЛЕН = ак·ре·ди·ти·ра·ли·те
| МИН.ДЕЯТ.НЕСВ.ПРИЧ. М.Р. = ак·ре·ди·ти·рал
| МИН.ДЕЯТ.НЕСВ.ПРИЧ. М.Р. НЕПЪЛЕН ЧЛЕН = ак·ре·ди·ти·ра·лия
| МИН.ДЕЯТ.НЕСВ.ПРИЧ. М.Р. ПЪЛЕН ЧЛЕН = ак·ре·ди·ти·ра·ли·ят
| МИН.ДЕЯТ.НЕСВ.ПРИЧ. Ж.Р. = ак·ре·ди·ти·ра·ла
| МИН.ДЕЯТ.НЕСВ.ПРИЧ. Ж.Р. ЧЛЕН = ак·ре·ди·ти·ра·ла·та
| МИН.ДЕЯТ.НЕСВ.ПРИЧ. СР.Р. = ак·ре·ди·ти·ра·ло
| МИН.ДЕЯТ.НЕСВ.ПРИЧ. СР.Р. ЧЛЕН = ак·ре·ди·ти·ра·ло·то
| МИН.ДЕЯТ.НЕСВ.ПРИЧ. МН.Ч. = ак·ре·ди·ти·ра·ли
| МИН.ДЕЯТ.НЕСВ.ПРИЧ. МН.Ч. ЧЛЕН = ак·ре·ди·ти·ра·ли·те
| СЕГ.ДЕЯТ.ПРИЧ. М.Р. = ак·ре·ди·ти·ращ
| СЕГ.ДЕЯТ.ПРИЧ. М.Р. НЕПЪЛЕН ЧЛЕН = ак·ре·ди·ти·ра·щия
| СЕГ.ДЕЯТ.ПРИЧ. М.Р. ПЪЛЕН ЧЛЕН = ак·ре·ди·ти·ра·щи·ят
| СЕГ.ДЕЯТ.ПРИЧ. Ж.Р. = ак·ре·ди·ти·ра·ща
| СЕГ.ДЕЯТ.ПРИЧ. Ж.Р. ЧЛЕН = ак·ре·ди·ти·ра·ща·та
| СЕГ.ДЕЯТ.ПРИЧ. СР.Р. = ак·ре·ди·ти·ра·що
| СЕГ.ДЕЯТ.ПРИЧ. СР.Р. ЧЛЕН = ак·ре·ди·ти·ра·що·то
| СЕГ.ДЕЯТ.ПРИЧ. МН.Ч. = ак·ре·ди·ти·ра·щи
| СЕГ.ДЕЯТ.ПРИЧ. МН.Ч. ЧЛЕН = ак·ре·ди·ти·ра·щи·те
| ДЕЕПРИЧАСТИЕ = ак·ре·ди·ти·рай·ки
| СКРИТИ ПРЕПРАТКИ = 
[[акредитирам]],
[[акредитираш]],
[[акредитира]],
[[акредитираме]],
[[акредитирате]],
[[акредитират]],
[[акредитирах]],
[[акредитирахме]],
[[акредитирахте]],
[[акредитираха]],
[[акредитираше]],
[[акредитирай]],
[[акредитирайте]],
[[акредитирал]],
[[акредитиралия]],
[[акредитиралият]],
[[акредитирала]],
[[акредитиралата]],
[[акредитирало]],
[[акредитиралото]],
[[акредитирали]],
[[акредитиралите]],
[[акредитиран]],
[[акредитирания]],
[[акредитираният]],
[[акредитирана]],
[[акредитираната]],
[[акредитирано]],
[[акредитираното]],
[[акредитирани]],
[[акредитираните]],
[[акредитиращ]],
[[акредитиращия]],
[[акредитиращият]],
[[акредитираща]],
[[акредитиращата]],
[[акредитиращо]],
[[акредитиращото]],
[[акредитиращи]],
[[акредитиращите]],
[[акредитирайки]],
[[акредитирал съм]],
[[акредитирала съм]],
[[акредитирало съм]],
[[акредитирали сме]],
[[акредитирал си]],
[[акредитирала си]],
[[акредитирало си]],
[[акредитирали сте]],
[[акредитирал е]],
[[акредитирала е]],
[[акредитирало е]],
[[акредитирали са]],
[[бях акредитирал]],
[[бях акредитирала]],
[[бях акредитирало]],
[[бяхме акредитирали]],
[[беше акредитирал]],
[[беше акредитирала]],
[[беше акредитирало]],
[[бяхте акредитирали]],
[[бяха акредитирали]],
[[ще акредитирам]],
[[ще акредитираме]],
[[ще акредитираш]],
[[ще акредитирате]],
[[ще акредитира]],
[[ще акредитират]],
[[ще съм акредитирал]],
[[ще съм акредитирала]],
[[ще съм акредитирало]],
[[ще сме акредитирали]],
[[ще си акредитирал]],
[[ще си акредитирала]],
[[ще си акредитирало]],
[[ще сте акредитирали]],
[[ще е акредитирал]],
[[ще е акредитирала]],
[[ще е акредитирало]],
[[ще са акредитирали]],
[[щях да акредитирам]],
[[щяхме да акредитираме]],
[[щеше да акредитираш]],
[[щяхте да акредитирате]],
[[щеше да акредитира]],
[[щяха да акредитират]],
[[щях да съм акредитирал]],
[[щях да съм акредитирала]],
[[щях да съм акредитирало]],
[[щяхме да сме акредитирали]],
[[щеше да си акредитирал]],
[[щеше да си акредитирала]],
[[щеше да си акредитирало]],
[[щяхте да сте акредитирали]],
[[щеше да е акредитирал]],
[[щеше да е акредитирала]],
[[щеше да е акредитирало]],
[[щяха да са акредитирали]],
[[бил съм акредитирал]],
[[била съм акредитирала]],
[[било съм акредитирало]],
[[били сме акредитирали]],
[[бил си акредитирал]],
[[била си акредитирала]],
[[било си акредитирало]],
[[били сте акредитирали]],
[[бил е акредитирал]],
[[била е акредитирала]],
[[било е акредитирало]],
[[били са акредитирали]],
[[щял съм да акредитирам]],
[[щяла съм да акредитирам]],
[[щяло съм да акредитирам]],
[[щели сме да акредитираме]],
[[щял си да акредитираш]],
[[щяла си да акредитираш]],
[[щяло си да акредитираш]],
[[щели сте да акредитирате]],
[[щял да акредитира]],
[[щяла да акредитира]],
[[щяло да акредитира]],
[[щели да акредитират]],
[[щял е да акредитира]],
[[щяла е да акредитира]],
[[щяло е да акредитира]],
[[щели са да акредитират]],
[[щял съм да съм акредитирал]],
[[щяла съм да съм акредитирала]],
[[щяло съм да съм акредитирало]],
[[щели сме да сме акредитирали]],
[[щял си да си акредитирал]],
[[щяла си да си акредитирала]],
[[щяло си да си акредитирало]],
[[щели сте да сте акредитирали]],
[[щял да е акредитирал]],
[[щяла да е акредитирала]],
[[щяло да е акредитирало]],
[[щели да са акредитирали]],
[[щял е да е акредитирал]],
[[щяла е да е акредитирала]],
[[щяло е да е акредитирало]],
[[щели са да са акредитирали]],
[[бих акредитирал]],
[[бих акредитирала]],
[[бих акредитирало]],
[[бихме акредитирали]],
[[би акредитирал]],
[[би акредитирала]],
[[би акредитирало]],
[[бихте акредитирали]],
[[биха акредитирали]],
}}</text>
      <sha1>0ki9gowh5ylyewo72dxlj3yheoirz6m</sha1>
    </revision>
  </page>
  <page>
    <title>Шаблон:Словоформи/активизирам</title>
    <ns>10</ns>
    <id>486338</id>
    <revision>
      <id>518320</id>
      <timestamp>2005-05-09T04:33:35Z</timestamp>
      <contributor>
        <username>Bgbot</username>
        <id>83</id>
      </contributor>
      <comment>Борислав: Шаблон със словоформи</comment>
      <model>wikitext</model>
      <format>text/x-wiki</format>
      <text bytes="22864" xml:space="preserve">{{Шаблон:Словоформи/Глагол|
  ОСНОВНА ФОРМА = активизирам
| СЕГ.ВР., 1Л., ЕД.Ч. = ак·ти·ви·зи·рам
| СЕГ.ВР., 1Л., МН.Ч. = ак·ти·ви·зи·ра·ме
| СЕГ.ВР., 2Л., ЕД.Ч. = ак·ти·ви·зи·раш
| СЕГ.ВР., 2Л., МН.Ч. = ак·ти·ви·зи·ра·те
| СЕГ.ВР., 3Л., ЕД.Ч. = ак·ти·ви·зи·ра
| СЕГ.ВР., 3Л., МН.Ч. = ак·ти·ви·зи·рат
| МИН.СВ.ВР., 1Л., ЕД.Ч. = ак·ти·ви·зи·рах
| МИН.СВ.ВР., 1Л., МН.Ч. = ак·ти·ви·зи·рах·ме
| МИН.СВ.ВР., 2Л., ЕД.Ч. = ак·ти·ви·зи·ра
| МИН.СВ.ВР., 2Л., МН.Ч. = ак·ти·ви·зи·рах·те
| МИН.СВ.ВР., 3Л., ЕД.Ч. = ак·ти·ви·зи·ра
| МИН.СВ.ВР., 3Л., МН.Ч. = ак·ти·ви·зи·ра·ха
| МИН.НЕСВ.ВР., 1Л., ЕД.Ч. = ак·ти·ви·зи·рах
| МИН.НЕСВ.ВР., 1Л., МН.Ч. = ак·ти·ви·зи·рах·ме
| МИН.НЕСВ.ВР., 2Л., ЕД.Ч. = ак·ти·ви·зи·ра·ше
| МИН.НЕСВ.ВР., 2Л., МН.Ч. = ак·ти·ви·зи·рах·те
| МИН.НЕСВ.ВР., 3Л., ЕД.Ч. = ак·ти·ви·зи·ра·ше
| МИН.НЕСВ.ВР., 3Л., МН.Ч. = ак·ти·ви·зи·ра·ха
| МИН.НЕОПР.ВР., 1Л., ЕД.Ч., М.Р. = активизирал съм
| МИН.НЕОПР.ВР., 1Л., ЕД.Ч., Ж.Р. = активизирала съм
| МИН.НЕОПР.ВР., 1Л., ЕД.Ч., СР.Р. = активизирало съм
| МИН.НЕОПР.ВР., 1Л., МН.Ч. = активизирали сме
| МИН.НЕОПР.ВР., 2Л., ЕД.Ч., М.Р. = активизирал си
| МИН.НЕОПР.ВР., 2Л., ЕД.Ч., Ж.Р. = активизирала си
| МИН.НЕОПР.ВР., 2Л., ЕД.Ч., СР.Р. = активизирало си
| МИН.НЕОПР.ВР., 2Л., МН.Ч. = активизирали сте
| МИН.НЕОПР.ВР., 3Л., ЕД.Ч., М.Р. = активизирал е
| МИН.НЕОПР.ВР., 3Л., ЕД.Ч., Ж.Р. = активизирала е
| МИН.НЕОПР.ВР., 3Л., ЕД.Ч., СР.Р. = активизирало е
| МИН.НЕОПР.ВР., 3Л., МН.Ч. = активизирали са
| МИН.ПРЕД.ВР., 1Л., ЕД.Ч., М.Р. = бях активизирал
| МИН.ПРЕД.ВР., 1Л., ЕД.Ч., Ж.Р. = бях активизирала
| МИН.ПРЕД.ВР., 1Л., ЕД.Ч., СР.Р. = бях активизирало
| МИН.ПРЕД.ВР., 1Л., МН.Ч. = бяхме активизирали
| МИН.ПРЕД.ВР., 2Л., ЕД.Ч., М.Р. = беше активизирал
| МИН.ПРЕД.ВР., 2Л., ЕД.Ч., Ж.Р. = беше активизирала
| МИН.ПРЕД.ВР., 2Л., ЕД.Ч., СР.Р. = беше активизирало
| МИН.ПРЕД.ВР., 2Л., МН.Ч. = бяхте активизирали
| МИН.ПРЕД.ВР., 3Л., ЕД.Ч., М.Р. = беше активизирал
| МИН.ПРЕД.ВР., 3Л., ЕД.Ч., Ж.Р. = беше активизирала
| МИН.ПРЕД.ВР., 3Л., ЕД.Ч., СР.Р. = беше активизирало
| МИН.ПРЕД.ВР., 3Л., МН.Ч. = бяха активизирали
| БЪД.ВР., 1Л., ЕД.Ч. = ще активизирам
| БЪД.ВР., 1Л., МН.Ч. = ще активизираме
| БЪД.ВР., 2Л., ЕД.Ч. = ще активизираш
| БЪД.ВР., 2Л., МН.Ч. = ще активизирате
| БЪД.ВР., 3Л., ЕД.Ч. = ще активизира
| БЪД.ВР., 3Л., МН.Ч. = ще активизират
| БЪД.ПРЕД.ВР., 1Л., ЕД.Ч., М.Р. = ще съм активизирал
| БЪД.ПРЕД.ВР., 1Л., ЕД.Ч., Ж.Р. = ще съм активизирала
| БЪД.ПРЕД.ВР., 1Л., ЕД.Ч., СР.Р. = ще съм активизирало
| БЪД.ПРЕД.ВР., 1Л., МН.Ч. = ще сме активизирали
| БЪД.ПРЕД.ВР., 2Л., ЕД.Ч., М.Р. = ще си активизирал
| БЪД.ПРЕД.ВР., 2Л., ЕД.Ч., Ж.Р. = ще си активизирала
| БЪД.ПРЕД.ВР., 2Л., ЕД.Ч., СР.Р. = ще си активизирало
| БЪД.ПРЕД.ВР., 2Л., МН.Ч. = ще сте активизирали
| БЪД.ПРЕД.ВР., 3Л., ЕД.Ч., М.Р. = ще е активизирал
| БЪД.ПРЕД.ВР., 3Л., ЕД.Ч., Ж.Р. = ще е активизирала
| БЪД.ПРЕД.ВР., 3Л., ЕД.Ч., СР.Р. = ще е активизирало
| БЪД.ПРЕД.ВР., 3Л., МН.Ч. = ще са активизирали
| БЪД.ВР. В МИН., 1Л., ЕД.Ч. = щях да активизирам
| БЪД.ВР. В МИН., 1Л., МН.Ч. = щяхме да активизираме
| БЪД.ВР. В МИН., 2Л., ЕД.Ч. = щеше да активизираш
| БЪД.ВР. В МИН., 2Л., МН.Ч. = щяхте да активизирате
| БЪД.ВР. В МИН., 3Л., ЕД.Ч. = щеше да активизира
| БЪД.ВР. В МИН., 3Л., МН.Ч. = щяха да активизират
| БЪД.ПРЕД.ВР. В МИН., 1Л., ЕД.Ч., М.Р. = щях да съм активизирал
| БЪД.ПРЕД.ВР. В МИН., 1Л., ЕД.Ч., Ж.Р. = щях да съм активизирала
| БЪД.ПРЕД.ВР. В МИН., 1Л., ЕД.Ч., СР.Р. = щях да съм активизирало
| БЪД.ПРЕД.ВР. В МИН., 1Л., МН.Ч. = щяхме да сме активизирали
| БЪД.ПРЕД.ВР. В МИН., 2Л., ЕД.Ч., М.Р. = щеше да си активизирал
| БЪД.ПРЕД.ВР. В МИН., 2Л., ЕД.Ч., Ж.Р. = щеше да си активизирала
| БЪД.ПРЕД.ВР. В МИН., 2Л., ЕД.Ч., СР.Р. = щеше да си активизирало
| БЪД.ПРЕД.ВР. В МИН., 2Л., МН.Ч. = щяхте да сте активизирали
| БЪД.ПРЕД.ВР. В МИН., 3Л., ЕД.Ч., М.Р. = щеше да е активизирал
| БЪД.ПРЕД.ВР. В МИН., 3Л., ЕД.Ч., Ж.Р. = щеше да е активизирала
| БЪД.ПРЕД.ВР. В МИН., 3Л., ЕД.Ч., СР.Р. = щеше да е активизирало
| БЪД.ПРЕД.ВР. В МИН., 3Л., МН.Ч. = щяха да са активизирали
| ПР.НАКЛ., СЕГ.ВР., 1Л., ЕД.Ч., М.Р. = активизирал съм
| ПР.НАКЛ., СЕГ.ВР., 1Л., ЕД.Ч., Ж.Р. = активизирала съм
| ПР.НАКЛ., СЕГ.ВР., 1Л., ЕД.Ч., СР.Р. = активизирало съм
| ПР.НАКЛ., СЕГ.ВР., 1Л., МН.Ч. = активизирали сме
| ПР.НАКЛ., СЕГ.ВР., 2Л., ЕД.Ч., М.Р. = активизирал си
| ПР.НАКЛ., СЕГ.ВР., 2Л., ЕД.Ч., Ж.Р. = активизирала си
| ПР.НАКЛ., СЕГ.ВР., 2Л., ЕД.Ч., СР.Р. = активизирало си
| ПР.НАКЛ., СЕГ.ВР., 2Л., МН.Ч. = активизирали сте
| ПР.НАКЛ., СЕГ.ВР., 3Л., ЕД.Ч., М.Р. = активизирал (е)
| ПР.НАКЛ., СЕГ.ВР., 3Л., ЕД.Ч., Ж.Р. = активизирала (е)
| ПР.НАКЛ., СЕГ.ВР., 3Л., ЕД.Ч., СР.Р. = активизирало (е)
| ПР.НАКЛ., СЕГ.ВР., 3Л., МН.Ч. = активизирали (са)
| ПР.НАКЛ., МИН.СВ.ВР., 1Л., ЕД.Ч., М.Р. = активизирал съм
| ПР.НАКЛ., МИН.СВ.ВР., 1Л., ЕД.Ч., Ж.Р. = активизирала съм
| ПР.НАКЛ., МИН.СВ.ВР., 1Л., ЕД.Ч., СР.Р. = активизирало съм
| ПР.НАКЛ., МИН.СВ.ВР., 1Л., МН.Ч. = активизирали сме
| ПР.НАКЛ., МИН.СВ.ВР., 2Л., ЕД.Ч., М.Р. = активизирал си
| ПР.НАКЛ., МИН.СВ.ВР., 2Л., ЕД.Ч., Ж.Р. = активизирала си
| ПР.НАКЛ., МИН.СВ.ВР., 2Л., ЕД.Ч., СР.Р. = активизирало си
| ПР.НАКЛ., МИН.СВ.ВР., 2Л., МН.Ч. = активизирали сте
| ПР.НАКЛ., МИН.СВ.ВР., 3Л., ЕД.Ч., М.Р. = активизирал (е)
| ПР.НАКЛ., МИН.СВ.ВР., 3Л., ЕД.Ч., Ж.Р. = активизирала (е)
| ПР.НАКЛ., МИН.СВ.ВР., 3Л., ЕД.Ч., СР.Р. = активизирало (е)
| ПР.НАКЛ., МИН.СВ.ВР., 3Л., МН.Ч. = активизирали (са)
| ПР.НАКЛ., МИН.НЕОПР.ВР., 1Л., ЕД.Ч., М.Р. = бил съм активизирал
| ПР.НАКЛ., МИН.НЕОПР.ВР., 1Л., ЕД.Ч., Ж.Р. = била съм активизирала
| ПР.НАКЛ., МИН.НЕОПР.ВР., 1Л., ЕД.Ч., СР.Р. = било съм активизирало
| ПР.НАКЛ., МИН.НЕОПР.ВР., 1Л., МН.Ч. = били сме активизирали
| ПР.НАКЛ., МИН.НЕОПР.ВР., 2Л., ЕД.Ч., М.Р. = бил си активизирал
| ПР.НАКЛ., МИН.НЕОПР.ВР., 2Л., ЕД.Ч., Ж.Р. = била си активизирала
| ПР.НАКЛ., МИН.НЕОПР.ВР., 2Л., ЕД.Ч., СР.Р. = било си активизирало
| ПР.НАКЛ., МИН.НЕОПР.ВР., 2Л., МН.Ч. = били сте активизирали
| ПР.НАКЛ., МИН.НЕОПР.ВР., 3Л., ЕД.Ч., М.Р. = бил (е) активизирал
| ПР.НАКЛ., МИН.НЕОПР.ВР., 3Л., ЕД.Ч., Ж.Р. = била (е) активизирала
| ПР.НАКЛ., МИН.НЕОПР.ВР., 3Л., ЕД.Ч., СР.Р. = било (е) активизирало
| ПР.НАКЛ., МИН.НЕОПР.ВР., 3Л., МН.Ч. = били (са) активизирали
| ПР.НАКЛ., БЪД.ВР., 1Л., ЕД.Ч., М.Р. = щял съм да активизирам
| ПР.НАКЛ., БЪД.ВР., 1Л., ЕД.Ч., Ж.Р. = щяла съм да активизирам
| ПР.НАКЛ., БЪД.ВР., 1Л., ЕД.Ч., СР.Р. = щяло съм да активизирам
| ПР.НАКЛ., БЪД.ВР., 1Л., МН.Ч. = щели сме да активизираме
| ПР.НАКЛ., БЪД.ВР., 2Л., ЕД.Ч., М.Р. = щял си да активизираш
| ПР.НАКЛ., БЪД.ВР., 2Л., ЕД.Ч., Ж.Р. = щяла си да активизираш
| ПР.НАКЛ., БЪД.ВР., 2Л., ЕД.Ч., СР.Р. = щяло си да активизираш
| ПР.НАКЛ., БЪД.ВР., 2Л., МН.Ч. = щели сте да активизирате
| ПР.НАКЛ., БЪД.ВР., 3Л., ЕД.Ч., М.Р. = щял (е) да активизира
| ПР.НАКЛ., БЪД.ВР., 3Л., ЕД.Ч., Ж.Р. = щяла (е) да активизира
| ПР.НАКЛ., БЪД.ВР., 3Л., ЕД.Ч., СР.Р. = щяло (е) да активизира
| ПР.НАКЛ., БЪД.ВР., 3Л., МН.Ч. = щели (са) да активизират
| ПР.НАКЛ., БЪД.ПРЕД.ВР., 1Л., ЕД.Ч., М.Р. = щял съм да съм активизирал
| ПР.НАКЛ., БЪД.ПРЕД.ВР., 1Л., ЕД.Ч., Ж.Р. = щяла съм да съм активизирала
| ПР.НАКЛ., БЪД.ПРЕД.ВР., 1Л., ЕД.Ч., СР.Р. = щяло съм да съм активизирало
| ПР.НАКЛ., БЪД.ПРЕД.ВР., 1Л., МН.Ч. = щели сме да сме активизирали
| ПР.НАКЛ., БЪД.ПРЕД.ВР., 2Л., ЕД.Ч., М.Р. = щял си да си активизирал
| ПР.НАКЛ., БЪД.ПРЕД.ВР., 2Л., ЕД.Ч., Ж.Р. = щяла си да си активизирала
| ПР.НАКЛ., БЪД.ПРЕД.ВР., 2Л., ЕД.Ч., СР.Р. = щяло си да си активизирало
| ПР.НАКЛ., БЪД.ПРЕД.ВР., 2Л., МН.Ч. = щели сте да сте активизирали
| ПР.НАКЛ., БЪД.ПРЕД.ВР., 3Л., ЕД.Ч., М.Р. = щял (е) да е активизирал
| ПР.НАКЛ., БЪД.ПРЕД.ВР., 3Л., ЕД.Ч., Ж.Р. = щяла (е) да е активизирала
| ПР.НАКЛ., БЪД.ПРЕД.ВР., 3Л., ЕД.Ч., СР.Р. = щяло (е) да е активизирало
| ПР.НАКЛ., БЪД.ПРЕД.ВР., 3Л., МН.Ч. = щели (са) да са активизирали
| УСЛОВНО НАКЛОНЕНИЕ, 1Л., ЕД.Ч., М.Р. = бих активизирал
| УСЛОВНО НАКЛОНЕНИЕ, 1Л., ЕД.Ч., Ж.Р. = бих активизирала
| УСЛОВНО НАКЛОНЕНИЕ, 1Л., ЕД.Ч., СР.Р. = бих активизирало
| УСЛОВНО НАКЛОНЕНИЕ, 1Л., МН.Ч. = бихме активизирали
| УСЛОВНО НАКЛОНЕНИЕ, 2Л., ЕД.Ч., М.Р. = би активизирал
| УСЛОВНО НАКЛОНЕНИЕ, 2Л., ЕД.Ч., Ж.Р. = би активизирала
| УСЛОВНО НАКЛОНЕНИЕ, 2Л., ЕД.Ч., СР.Р. = би активизирало
| УСЛОВНО НАКЛОНЕНИЕ, 2Л., МН.Ч. = бихте активизирали
| УСЛОВНО НАКЛОНЕНИЕ, 3Л., ЕД.Ч., М.Р. = би активизирал
| УСЛОВНО НАКЛОНЕНИЕ, 3Л., ЕД.Ч., Ж.Р. = би активизирала
| УСЛОВНО НАКЛОНЕНИЕ, 3Л., ЕД.Ч., СР.Р. = би активизирало
| УСЛОВНО НАКЛОНЕНИЕ, 3Л., МН.Ч. = биха активизирали
| ПОВЕЛИТЕЛНО НАКЛОНЕНИЕ, ЕД.Ч. = ак·ти·ви·зи·рай
| ПОВЕЛИТЕЛНО НАКЛОНЕНИЕ, МН.Ч. = ак·ти·ви·зи·рай·те
| МИН.СТРАД.ПРИЧ. М.Р. = ак·ти·ви·зи·ран
| МИН.СТРАД.ПРИЧ. М.Р. НЕПЪЛЕН ЧЛЕН = ак·ти·ви·зи·ра·ния
| МИН.СТРАД.ПРИЧ. М.Р. ПЪЛЕН ЧЛЕН = ак·ти·ви·зи·ра·ни·ят
| МИН.СТРАД.ПРИЧ. Ж.Р. = ак·ти·ви·зи·ра·на
| МИН.СТРАД.ПРИЧ. Ж.Р. ЧЛЕН = ак·ти·ви·зи·ра·на·та
| МИН.СТРАД.ПРИЧ. СР.Р. = ак·ти·ви·зи·ра·но
| МИН.СТРАД.ПРИЧ. СР.Р. ЧЛЕН = ак·ти·ви·зи·ра·но·то
| МИН.СТРАД.ПРИЧ. МН.Ч. = ак·ти·ви·зи·ра·ни
| МИН.СТРАД.ПРИЧ. МН.Ч. ЧЛЕН = ак·ти·ви·зи·ра·ни·те
| МИН.ДЕЯТ.СВ.ПРИЧ. М.Р. = ак·ти·ви·зи·рал
| МИН.ДЕЯТ.СВ.ПРИЧ. М.Р. НЕПЪЛЕН ЧЛЕН = ак·ти·ви·зи·ра·лия
| МИН.ДЕЯТ.СВ.ПРИЧ. М.Р. ПЪЛЕН ЧЛЕН = ак·ти·ви·зи·ра·ли·ят
| МИН.ДЕЯТ.СВ.ПРИЧ. Ж.Р. = ак·ти·ви·зи·ра·ла
| МИН.ДЕЯТ.СВ.ПРИЧ. Ж.Р. ЧЛЕН = ак·ти·ви·зи·ра·ла·та
| МИН.ДЕЯТ.СВ.ПРИЧ. СР.Р. = ак·ти·ви·зи·ра·ло
| МИН.ДЕЯТ.СВ.ПРИЧ. СР.Р. ЧЛЕН = ак·ти·ви·зи·ра·ло·то
| МИН.ДЕЯТ.СВ.ПРИЧ. МН.Ч. = ак·ти·ви·зи·ра·ли
| МИН.ДЕЯТ.СВ.ПРИЧ. МН.Ч. ЧЛЕН = ак·ти·ви·зи·ра·ли·те
| МИН.ДЕЯТ.НЕСВ.ПРИЧ. М.Р. = ак·ти·ви·зи·рал
| МИН.ДЕЯТ.НЕСВ.ПРИЧ. М.Р. НЕПЪЛЕН ЧЛЕН = ак·ти·ви·зи·ра·лия
| МИН.ДЕЯТ.НЕСВ.ПРИЧ. М.Р. ПЪЛЕН ЧЛЕН = ак·ти·ви·зи·ра·ли·ят
| МИН.ДЕЯТ.НЕСВ.ПРИЧ. Ж.Р. = ак·ти·ви·зи·ра·ла
| МИН.ДЕЯТ.НЕСВ.ПРИЧ. Ж.Р. ЧЛЕН = ак·ти·ви·зи·ра·ла·та
| МИН.ДЕЯТ.НЕСВ.ПРИЧ. СР.Р. = ак·ти·ви·зи·ра·ло
| МИН.ДЕЯТ.НЕСВ.ПРИЧ. СР.Р. ЧЛЕН = ак·ти·ви·зи·ра·ло·то
| МИН.ДЕЯТ.НЕСВ.ПРИЧ. МН.Ч. = ак·ти·ви·зи·ра·ли
| МИН.ДЕЯТ.НЕСВ.ПРИЧ. МН.Ч. ЧЛЕН = ак·ти·ви·зи·ра·ли·те
| СЕГ.ДЕЯТ.ПРИЧ. М.Р. = ак·ти·ви·зи·ращ
| СЕГ.ДЕЯТ.ПРИЧ. М.Р. НЕПЪЛЕН ЧЛЕН = ак·ти·ви·зи·ра·щия
| СЕГ.ДЕЯТ.ПРИЧ. М.Р. ПЪЛЕН ЧЛЕН = ак·ти·ви·зи·ра·щи·ят
| СЕГ.ДЕЯТ.ПРИЧ. Ж.Р. = ак·ти·ви·зи·ра·ща
| СЕГ.ДЕЯТ.ПРИЧ. Ж.Р. ЧЛЕН = ак·ти·ви·зи·ра·ща·та
| СЕГ.ДЕЯТ.ПРИЧ. СР.Р. = ак·ти·ви·зи·ра·що
| СЕГ.ДЕЯТ.ПРИЧ. СР.Р. ЧЛЕН = ак·ти·ви·зи·ра·що·то
| СЕГ.ДЕЯТ.ПРИЧ. МН.Ч. = ак·ти·ви·зи·ра·щи
| СЕГ.ДЕЯТ.ПРИЧ. МН.Ч. ЧЛЕН = ак·ти·ви·зи·ра·щи·те
| ДЕЕПРИЧАСТИЕ = ак·ти·ви·зи·рай·ки
| СКРИТИ ПРЕПРАТКИ = 
[[активизирам]],
[[активизираш]],
[[активизира]],
[[активизираме]],
[[активизирате]],
[[активизират]],
[[активизирах]],
[[активизирахме]],
[[активизирахте]],
[[активизираха]],
[[активизираше]],
[[активизирай]],
[[активизирайте]],
[[активизирал]],
[[активизиралия]],
[[активизиралият]],
[[активизирала]],
[[активизиралата]],
[[активизирало]],
[[активизиралото]],
[[активизирали]],
[[активизиралите]],
[[активизиран]],
[[активизирания]],
[[активизираният]],
[[активизирана]],
[[активизираната]],
[[активизирано]],
[[активизираното]],
[[активизирани]],
[[активизираните]],
[[активизиращ]],
[[активизиращия]],
[[активизиращият]],
[[активизираща]],
[[активизиращата]],
[[активизиращо]],
[[активизиращото]],
[[активизиращи]],
[[активизиращите]],
[[активизирайки]],
[[активизирал съм]],
[[активизирала съм]],
[[активизирало съм]],
[[активизирали сме]],
[[активизирал си]],
[[активизирала си]],
[[активизирало си]],
[[активизирали сте]],
[[активизирал е]],
[[активизирала е]],
[[активизирало е]],
[[активизирали са]],
[[бях активизирал]],
[[бях активизирала]],
[[бях активизирало]],
[[бяхме активизирали]],
[[беше активизирал]],
[[беше активизирала]],
[[беше активизирало]],
[[бяхте активизирали]],
[[бяха активизирали]],
[[ще активизирам]],
[[ще активизираме]],
[[ще активизираш]],
[[ще активизирате]],
[[ще активизира]],
[[ще активизират]],
[[ще съм активизирал]],
[[ще съм активизирала]],
[[ще съм активизирало]],
[[ще сме активизирали]],
[[ще си активизирал]],
[[ще си активизирала]],
[[ще си активизирало]],
[[ще сте активизирали]],
[[ще е активизирал]],
[[ще е активизирала]],
[[ще е активизирало]],
[[ще са активизирали]],
[[щях да активизирам]],
[[щяхме да активизираме]],
[[щеше да активизираш]],
[[щяхте да активизирате]],
[[щеше да активизира]],
[[щяха да активизират]],
[[щях да съм активизирал]],
[[щях да съм активизирала]],
[[щях да съм активизирало]],
[[щяхме да сме активизирали]],
[[щеше да си активизирал]],
[[щеше да си активизирала]],
[[щеше да си активизирало]],
[[щяхте да сте активизирали]],
[[щеше да е активизирал]],
[[щеше да е активизирала]],
[[щеше да е активизирало]],
[[щяха да са активизирали]],
[[бил съм активизирал]],
[[била съм активизирала]],
[[било съм активизирало]],
[[били сме активизирали]],
[[бил си активизирал]],
[[била си активизирала]],
[[било си активизирало]],
[[били сте активизирали]],
[[бил е активизирал]],
[[била е активизирала]],
[[било е активизирало]],
[[били са активизирали]],
[[щял съм да активизирам]],
[[щяла съм да активизирам]],
[[щяло съм да активизирам]],
[[щели сме да активизираме]],
[[щял си да активизираш]],
[[щяла си да активизираш]],
[[щяло си да активизираш]],
[[щели сте да активизирате]],
[[щял да активизира]],
[[щяла да активизира]],
[[щяло да активизира]],
[[щели да активизират]],
[[щял е да активизира]],
[[щяла е да активизира]],
[[щяло е да активизира]],
[[щели са да активизират]],
[[щял съм да съм активизирал]],
[[щяла съм да съм активизирала]],
[[щяло съм да съм активизирало]],
[[щели сме да сме активизирали]],
[[щял си да си активизирал]],
[[щяла си да си активизирала]],
[[щяло си да си активизирало]],
[[щели сте да сте активизирали]],
[[щял да е активизирал]],
[[щяла да е активизирала]],
[[щяло да е активизирало]],
[[щели да са активизирали]],
[[щял е да е активизирал]],
[[щяла е да е активизирала]],
[[щяло е да е активизирало]],
[[щели са да са активизирали]],
[[бих активизирал]],
[[бих активизирала]],
[[бих активизирало]],
[[бихме активизирали]],
[[би активизирал]],
[[би активизирала]],
[[би активизирало]],
[[бихте активизирали]],
[[биха активизирали]],
}}</text>
      <sha1>ffgtl7xcdc8ohxa6dg6tcj8s18cywqx</sha1>
    </revision>
  </page>
  <page>
    <title>Шаблон:Словоформи/активирам</title>
    <ns>10</ns>
    <id>486348</id>
    <revision>
      <id>518330</id>
      <timestamp>2005-05-09T04:33:49Z</timestamp>
      <contributor>
        <username>Bgbot</username>
        <id>83</id>
      </contributor>
      <comment>Борислав: Шаблон със словоформи</comment>
      <model>wikitext</model>
      <format>text/x-wiki</format>
      <text bytes="21386" xml:space="preserve">{{Шаблон:Словоформи/Глагол|
  ОСНОВНА ФОРМА = активирам
| СЕГ.ВР., 1Л., ЕД.Ч. = ак·ти·ви·рам
| СЕГ.ВР., 1Л., МН.Ч. = ак·ти·ви·ра·ме
| СЕГ.ВР., 2Л., ЕД.Ч. = ак·ти·ви·раш
| СЕГ.ВР., 2Л., МН.Ч. = ак·ти·ви·ра·те
| СЕГ.ВР., 3Л., ЕД.Ч. = ак·ти·ви·ра
| СЕГ.ВР., 3Л., МН.Ч. = ак·ти·ви·рат
| МИН.СВ.ВР., 1Л., ЕД.Ч. = ак·ти·ви·рах
| МИН.СВ.ВР., 1Л., МН.Ч. = ак·ти·ви·рах·ме
| МИН.СВ.ВР., 2Л., ЕД.Ч. = ак·ти·ви·ра
| МИН.СВ.ВР., 2Л., МН.Ч. = ак·ти·ви·рах·те
| МИН.СВ.ВР., 3Л., ЕД.Ч. = ак·ти·ви·ра
| МИН.СВ.ВР., 3Л., МН.Ч. = ак·ти·ви·ра·ха
| МИН.НЕСВ.ВР., 1Л., ЕД.Ч. = ак·ти·ви·рах
| МИН.НЕСВ.ВР., 1Л., МН.Ч. = ак·ти·ви·рах·ме
| МИН.НЕСВ.ВР., 2Л., ЕД.Ч. = ак·ти·ви·ра·ше
| МИН.НЕСВ.ВР., 2Л., МН.Ч. = ак·ти·ви·рах·те
| МИН.НЕСВ.ВР., 3Л., ЕД.Ч. = ак·ти·ви·ра·ше
| МИН.НЕСВ.ВР., 3Л., МН.Ч. = ак·ти·ви·ра·ха
| МИН.НЕОПР.ВР., 1Л., ЕД.Ч., М.Р. = активирал съм
| МИН.НЕОПР.ВР., 1Л., ЕД.Ч., Ж.Р. = активирала съм
| МИН.НЕОПР.ВР., 1Л., ЕД.Ч., СР.Р. = активирало съм
| МИН.НЕОПР.ВР., 1Л., МН.Ч. = активирали сме
| МИН.НЕОПР.ВР., 2Л., ЕД.Ч., М.Р. = активирал си
| МИН.НЕОПР.ВР., 2Л., ЕД.Ч., Ж.Р. = активирала си
| МИН.НЕОПР.ВР., 2Л., ЕД.Ч., СР.Р. = активирало си
| МИН.НЕОПР.ВР., 2Л., МН.Ч. = активирали сте
| МИН.НЕОПР.ВР., 3Л., ЕД.Ч., М.Р. = активирал е
| МИН.НЕОПР.ВР., 3Л., ЕД.Ч., Ж.Р. = активирала е
| МИН.НЕОПР.ВР., 3Л., ЕД.Ч., СР.Р. = активирало е
| МИН.НЕОПР.ВР., 3Л., МН.Ч. = активирали са
| МИН.ПРЕД.ВР., 1Л., ЕД.Ч., М.Р. = бях активирал
| МИН.ПРЕД.ВР., 1Л., ЕД.Ч., Ж.Р. = бях активирала
| МИН.ПРЕД.ВР., 1Л., ЕД.Ч., СР.Р. = бях активирало
| МИН.ПРЕД.ВР., 1Л., МН.Ч. = бяхме активирали
| МИН.ПРЕД.ВР., 2Л., ЕД.Ч., М.Р. = беше активирал
| МИН.ПРЕД.ВР., 2Л., ЕД.Ч., Ж.Р. = беше активирала
| МИН.ПРЕД.ВР., 2Л., ЕД.Ч., СР.Р. = беше активирало
| МИН.ПРЕД.ВР., 2Л., МН.Ч. = бяхте активирали
| МИН.ПРЕД.ВР., 3Л., ЕД.Ч., М.Р. = беше активирал
| МИН.ПРЕД.ВР., 3Л., ЕД.Ч., Ж.Р. = беше активирала
| МИН.ПРЕД.ВР., 3Л., ЕД.Ч., СР.Р. = беше активирало
| МИН.ПРЕД.ВР., 3Л., МН.Ч. = бяха активирали
| БЪД.ВР., 1Л., ЕД.Ч. = ще активирам
| БЪД.ВР., 1Л., МН.Ч. = ще активираме
| БЪД.ВР., 2Л., ЕД.Ч. = ще активираш
| БЪД.ВР., 2Л., МН.Ч. = ще активирате
| БЪД.ВР., 3Л., ЕД.Ч. = ще активира
| БЪД.ВР., 3Л., МН.Ч. = ще активират
| БЪД.ПРЕД.ВР., 1Л., ЕД.Ч., М.Р. = ще съм активирал
| БЪД.ПРЕД.ВР., 1Л., ЕД.Ч., Ж.Р. = ще съм активирала
| БЪД.ПРЕД.ВР., 1Л., ЕД.Ч., СР.Р. = ще съм активирало
| БЪД.ПРЕД.ВР., 1Л., МН.Ч. = ще сме активирали
| БЪД.ПРЕД.ВР., 2Л., ЕД.Ч., М.Р. = ще си активирал
| БЪД.ПРЕД.ВР., 2Л., ЕД.Ч., Ж.Р. = ще си активирала
| БЪД.ПРЕД.ВР., 2Л., ЕД.Ч., СР.Р. = ще си активирало
| БЪД.ПРЕД.ВР., 2Л., МН.Ч. = ще сте активирали
| БЪД.ПРЕД.ВР., 3Л., ЕД.Ч., М.Р. = ще е активирал
| БЪД.ПРЕД.ВР., 3Л., ЕД.Ч., Ж.Р. = ще е активирала
| БЪД.ПРЕД.ВР., 3Л., ЕД.Ч., СР.Р. = ще е активирало
| БЪД.ПРЕД.ВР., 3Л., МН.Ч. = ще са активирали
| БЪД.ВР. В МИН., 1Л., ЕД.Ч. = щях да активирам
| БЪД.ВР. В МИН., 1Л., МН.Ч. = щяхме да активираме
| БЪД.ВР. В МИН., 2Л., ЕД.Ч. = щеше да активираш
| БЪД.ВР. В МИН., 2Л., МН.Ч. = щяхте да активирате
| БЪД.ВР. В МИН., 3Л., ЕД.Ч. = щеше да активира
| БЪД.ВР. В МИН., 3Л., МН.Ч. = щяха да активират
| БЪД.ПРЕД.ВР. В МИН., 1Л., ЕД.Ч., М.Р. = щях да съм активирал
| БЪД.ПРЕД.ВР. В МИН., 1Л., ЕД.Ч., Ж.Р. = щях да съм активирала
| БЪД.ПРЕД.ВР. В МИН., 1Л., ЕД.Ч., СР.Р. = щях да съм активирало
| БЪД.ПРЕД.ВР. В МИН., 1Л., МН.Ч. = щяхме да сме активирали
| БЪД.ПРЕД.ВР. В МИН., 2Л., ЕД.Ч., М.Р. = щеше да си активирал
| БЪД.ПРЕД.ВР. В МИН., 2Л., ЕД.Ч., Ж.Р. = щеше да си активирала
| БЪД.ПРЕД.ВР. В МИН., 2Л., ЕД.Ч., СР.Р. = щеше да си активирало
| БЪД.ПРЕД.ВР. В МИН., 2Л., МН.Ч. = щяхте да сте активирали
| БЪД.ПРЕД.ВР. В МИН., 3Л., ЕД.Ч., М.Р. = щеше да е активирал
| БЪД.ПРЕД.ВР. В МИН., 3Л., ЕД.Ч., Ж.Р. = щеше да е активирала
| БЪД.ПРЕД.ВР. В МИН., 3Л., ЕД.Ч., СР.Р. = щеше да е активирало
| БЪД.ПРЕД.ВР. В МИН., 3Л., МН.Ч. = щяха да са активирали
| ПР.НАКЛ., СЕГ.ВР., 1Л., ЕД.Ч., М.Р. = активирал съм
| ПР.НАКЛ., СЕГ.ВР., 1Л., ЕД.Ч., Ж.Р. = активирала съм
| ПР.НАКЛ., СЕГ.ВР., 1Л., ЕД.Ч., СР.Р. = активирало съм
| ПР.НАКЛ., СЕГ.ВР., 1Л., МН.Ч. = активирали сме
| ПР.НАКЛ., СЕГ.ВР., 2Л., ЕД.Ч., М.Р. = активирал си
| ПР.НАКЛ., СЕГ.ВР., 2Л., ЕД.Ч., Ж.Р. = активирала си
| ПР.НАКЛ., СЕГ.ВР., 2Л., ЕД.Ч., СР.Р. = активирало си
| ПР.НАКЛ., СЕГ.ВР., 2Л., МН.Ч. = активирали сте
| ПР.НАКЛ., СЕГ.ВР., 3Л., ЕД.Ч., М.Р. = активирал (е)
| ПР.НАКЛ., СЕГ.ВР., 3Л., ЕД.Ч., Ж.Р. = активирала (е)
| ПР.НАКЛ., СЕГ.ВР., 3Л., ЕД.Ч., СР.Р. = активирало (е)
| ПР.НАКЛ., СЕГ.ВР., 3Л., МН.Ч. = активирали (са)
| ПР.НАКЛ., МИН.СВ.ВР., 1Л., ЕД.Ч., М.Р. = активирал съм
| ПР.НАКЛ., МИН.СВ.ВР., 1Л., ЕД.Ч., Ж.Р. = активирала съм
| ПР.НАКЛ., МИН.СВ.ВР., 1Л., ЕД.Ч., СР.Р. = активирало съм
| ПР.НАКЛ., МИН.СВ.ВР., 1Л., МН.Ч. = активирали сме
| ПР.НАКЛ., МИН.СВ.ВР., 2Л., ЕД.Ч., М.Р. = активирал си
| ПР.НАКЛ., МИН.СВ.ВР., 2Л., ЕД.Ч., Ж.Р. = активирала си
| ПР.НАКЛ., МИН.СВ.ВР., 2Л., ЕД.Ч., СР.Р. = активирало си
| ПР.НАКЛ., МИН.СВ.ВР., 2Л., МН.Ч. = активирали сте
| ПР.НАКЛ., МИН.СВ.ВР., 3Л., ЕД.Ч., М.Р. = активирал (е)
| ПР.НАКЛ., МИН.СВ.ВР., 3Л., ЕД.Ч., Ж.Р. = активирала (е)
| ПР.НАКЛ., МИН.СВ.ВР., 3Л., ЕД.Ч., СР.Р. = активирало (е)
| ПР.НАКЛ., МИН.СВ.ВР., 3Л., МН.Ч. = активирали (са)
| ПР.НАКЛ., МИН.НЕОПР.ВР., 1Л., ЕД.Ч., М.Р. = бил съм активирал
| ПР.НАКЛ., МИН.НЕОПР.ВР., 1Л., ЕД.Ч., Ж.Р. = била съм активирала
| ПР.НАКЛ., МИН.НЕОПР.ВР., 1Л., ЕД.Ч., СР.Р. = било съм активирало
| ПР.НАКЛ., МИН.НЕОПР.ВР., 1Л., МН.Ч. = били сме активирали
| ПР.НАКЛ., МИН.НЕОПР.ВР., 2Л., ЕД.Ч., М.Р. = бил си активирал
| ПР.НАКЛ., МИН.НЕОПР.ВР., 2Л., ЕД.Ч., Ж.Р. = била си активирала
| ПР.НАКЛ., МИН.НЕОПР.ВР., 2Л., ЕД.Ч., СР.Р. = било си активирало
| ПР.НАКЛ., МИН.НЕОПР.ВР., 2Л., МН.Ч. = били сте активирали
| ПР.НАКЛ., МИН.НЕОПР.ВР., 3Л., ЕД.Ч., М.Р. = бил (е) активирал
| ПР.НАКЛ., МИН.НЕОПР.ВР., 3Л., ЕД.Ч., Ж.Р. = била (е) активирала
| ПР.НАКЛ., МИН.НЕОПР.ВР., 3Л., ЕД.Ч., СР.Р. = било (е) активирало
| ПР.НАКЛ., МИН.НЕОПР.ВР., 3Л., МН.Ч. = били (са) активирали
| ПР.НАКЛ., БЪД.ВР., 1Л., ЕД.Ч., М.Р. = щял съм да активирам
| ПР.НАКЛ., БЪД.ВР., 1Л., ЕД.Ч., Ж.Р. = щяла съм да активирам
| ПР.НАКЛ., БЪД.ВР., 1Л., ЕД.Ч., СР.Р. = щяло съм да активирам
| ПР.НАКЛ., БЪД.ВР., 1Л., МН.Ч. = щели сме да активираме
| ПР.НАКЛ., БЪД.ВР., 2Л., ЕД.Ч., М.Р. = щял си да активираш
| ПР.НАКЛ., БЪД.ВР., 2Л., ЕД.Ч., Ж.Р. = щяла си да активираш
| ПР.НАКЛ., БЪД.ВР., 2Л., ЕД.Ч., СР.Р. = щяло си да активираш
| ПР.НАКЛ., БЪД.ВР., 2Л., МН.Ч. = щели сте да активирате
| ПР.НАКЛ., БЪД.ВР., 3Л., ЕД.Ч., М.Р. = щял (е) да активира
| ПР.НАКЛ., БЪД.ВР., 3Л., ЕД.Ч., Ж.Р. = щяла (е) да активира
| ПР.НАКЛ., БЪД.ВР., 3Л., ЕД.Ч., СР.Р. = щяло (е) да активира
| ПР.НАКЛ., БЪД.ВР., 3Л., МН.Ч. = щели (са) да активират
| ПР.НАКЛ., БЪД.ПРЕД.ВР., 1Л., ЕД.Ч., М.Р. = щял съм да съм активирал
| ПР.НАКЛ., БЪД.ПРЕД.ВР., 1Л., ЕД.Ч., Ж.Р. = щяла съм да съм активирала
| ПР.НАКЛ., БЪД.ПРЕД.ВР., 1Л., ЕД.Ч., СР.Р. = щяло съм да съм активирало
| ПР.НАКЛ., БЪД.ПРЕД.ВР., 1Л., МН.Ч. = щели сме да сме активирали
| ПР.НАКЛ., БЪД.ПРЕД.ВР., 2Л., ЕД.Ч., М.Р. = щял си да си активирал
| ПР.НАКЛ., БЪД.ПРЕД.ВР., 2Л., ЕД.Ч., Ж.Р. = щяла си да си активирала
| ПР.НАКЛ., БЪД.ПРЕД.ВР., 2Л., ЕД.Ч., СР.Р. = щяло си да си активирало
| ПР.НАКЛ., БЪД.ПРЕД.ВР., 2Л., МН.Ч. = щели сте да сте активирали
| ПР.НАКЛ., БЪД.ПРЕД.ВР., 3Л., ЕД.Ч., М.Р. = щял (е) да е активирал
| ПР.НАКЛ., БЪД.ПРЕД.ВР., 3Л., ЕД.Ч., Ж.Р. = щяла (е) да е активирала
| ПР.НАКЛ., БЪД.ПРЕД.ВР., 3Л., ЕД.Ч., СР.Р. = щяло (е) да е активирало
| ПР.НАКЛ., БЪД.ПРЕД.ВР., 3Л., МН.Ч. = щели (са) да са активирали
| УСЛОВНО НАКЛОНЕНИЕ, 1Л., ЕД.Ч., М.Р. = бих активирал
| УСЛОВНО НАКЛОНЕНИЕ, 1Л., ЕД.Ч., Ж.Р. = бих активирала
| УСЛОВНО НАКЛОНЕНИЕ, 1Л., ЕД.Ч., СР.Р. = бих активирало
| УСЛОВНО НАКЛОНЕНИЕ, 1Л., МН.Ч. = бихме активирали
| УСЛОВНО НАКЛОНЕНИЕ, 2Л., ЕД.Ч., М.Р. = би активирал
| УСЛОВНО НАКЛОНЕНИЕ, 2Л., ЕД.Ч., Ж.Р. = би активирала
| УСЛОВНО НАКЛОНЕНИЕ, 2Л., ЕД.Ч., СР.Р. = би активирало
| УСЛОВНО НАКЛОНЕНИЕ, 2Л., МН.Ч. = бихте активирали
| УСЛОВНО НАКЛОНЕНИЕ, 3Л., ЕД.Ч., М.Р. = би активирал
| УСЛОВНО НАКЛОНЕНИЕ, 3Л., ЕД.Ч., Ж.Р. = би активирала
| УСЛОВНО НАКЛОНЕНИЕ, 3Л., ЕД.Ч., СР.Р. = би активирало
| УСЛОВНО НАКЛОНЕНИЕ, 3Л., МН.Ч. = биха активирали
| ПОВЕЛИТЕЛНО НАКЛОНЕНИЕ, ЕД.Ч. = ак·ти·ви·рай
| ПОВЕЛИТЕЛНО НАКЛОНЕНИЕ, МН.Ч. = ак·ти·ви·рай·те
| МИН.СТРАД.ПРИЧ. М.Р. = ак·ти·ви·ран
| МИН.СТРАД.ПРИЧ. М.Р. НЕПЪЛЕН ЧЛЕН = ак·ти·ви·ра·ния
| МИН.СТРАД.ПРИЧ. М.Р. ПЪЛЕН ЧЛЕН = ак·ти·ви·ра·ни·ят
| МИН.СТРАД.ПРИЧ. Ж.Р. = ак·ти·ви·ра·на
| МИН.СТРАД.ПРИЧ. Ж.Р. ЧЛЕН = ак·ти·ви·ра·на·та
| МИН.СТРАД.ПРИЧ. СР.Р. = ак·ти·ви·ра·но
| МИН.СТРАД.ПРИЧ. СР.Р. ЧЛЕН = ак·ти·ви·ра·но·то
| МИН.СТРАД.ПРИЧ. МН.Ч. = ак·ти·ви·ра·ни
| МИН.СТРАД.ПРИЧ. МН.Ч. ЧЛЕН = ак·ти·ви·ра·ни·те
| МИН.ДЕЯТ.СВ.ПРИЧ. М.Р. = ак·ти·ви·рал
| МИН.ДЕЯТ.СВ.ПРИЧ. М.Р. НЕПЪЛЕН ЧЛЕН = ак·ти·ви·ра·лия
| МИН.ДЕЯТ.СВ.ПРИЧ. М.Р. ПЪЛЕН ЧЛЕН = ак·ти·ви·ра·ли·ят
| МИН.ДЕЯТ.СВ.ПРИЧ. Ж.Р. = ак·ти·ви·ра·ла
| МИН.ДЕЯТ.СВ.ПРИЧ. Ж.Р. ЧЛЕН = ак·ти·ви·ра·ла·та
| МИН.ДЕЯТ.СВ.ПРИЧ. СР.Р. = ак·ти·ви·ра·ло
| МИН.ДЕЯТ.СВ.ПРИЧ. СР.Р. ЧЛЕН = ак·ти·ви·ра·ло·то
| МИН.ДЕЯТ.СВ.ПРИЧ. МН.Ч. = ак·ти·ви·ра·ли
| МИН.ДЕЯТ.СВ.ПРИЧ. МН.Ч. ЧЛЕН = ак·ти·ви·ра·ли·те
| МИН.ДЕЯТ.НЕСВ.ПРИЧ. М.Р. = ак·ти·ви·рал
| МИН.ДЕЯТ.НЕСВ.ПРИЧ. М.Р. НЕПЪЛЕН ЧЛЕН = ак·ти·ви·ра·лия
| МИН.ДЕЯТ.НЕСВ.ПРИЧ. М.Р. ПЪЛЕН ЧЛЕН = ак·ти·ви·ра·ли·ят
| МИН.ДЕЯТ.НЕСВ.ПРИЧ. Ж.Р. = ак·ти·ви·ра·ла
| МИН.ДЕЯТ.НЕСВ.ПРИЧ. Ж.Р. ЧЛЕН = ак·ти·ви·ра·ла·та
| МИН.ДЕЯТ.НЕСВ.ПРИЧ. СР.Р. = ак·ти·ви·ра·ло
| МИН.ДЕЯТ.НЕСВ.ПРИЧ. СР.Р. ЧЛЕН = ак·ти·ви·ра·ло·то
| МИН.ДЕЯТ.НЕСВ.ПРИЧ. МН.Ч. = ак·ти·ви·ра·ли
| МИН.ДЕЯТ.НЕСВ.ПРИЧ. МН.Ч. ЧЛЕН = ак·ти·ви·ра·ли·те
| СЕГ.ДЕЯТ.ПРИЧ. М.Р. = ак·ти·ви·ращ
| СЕГ.ДЕЯТ.ПРИЧ. М.Р. НЕПЪЛЕН ЧЛЕН = ак·ти·ви·ра·щия
| СЕГ.ДЕЯТ.ПРИЧ. М.Р. ПЪЛЕН ЧЛЕН = ак·ти·ви·ра·щи·ят
| СЕГ.ДЕЯТ.ПРИЧ. Ж.Р. = ак·ти·ви·ра·ща
| СЕГ.ДЕЯТ.ПРИЧ. Ж.Р. ЧЛЕН = ак·ти·ви·ра·ща·та
| СЕГ.ДЕЯТ.ПРИЧ. СР.Р. = ак·ти·ви·ра·що
| СЕГ.ДЕЯТ.ПРИЧ. СР.Р. ЧЛЕН = ак·ти·ви·ра·що·то
| СЕГ.ДЕЯТ.ПРИЧ. МН.Ч. = ак·ти·ви·ра·щи
| СЕГ.ДЕЯТ.ПРИЧ. МН.Ч. ЧЛЕН = ак·ти·ви·ра·щи·те
| ДЕЕПРИЧАСТИЕ = ак·ти·ви·рай·ки
| СКРИТИ ПРЕПРАТКИ = 
[[активирам]],
[[активираш]],
[[активира]],
[[активираме]],
[[активирате]],
[[активират]],
[[активирах]],
[[активирахме]],
[[активирахте]],
[[активираха]],
[[активираше]],
[[активирай]],
[[активирайте]],
[[активирал]],
[[активиралия]],
[[активиралият]],
[[активирала]],
[[активиралата]],
[[активирало]],
[[активиралото]],
[[активирали]],
[[активиралите]],
[[активиран]],
[[активирания]],
[[активираният]],
[[активирана]],
[[активираната]],
[[активирано]],
[[активираното]],
[[активирани]],
[[активираните]],
[[активиращ]],
[[активиращия]],
[[активиращият]],
[[активираща]],
[[активиращата]],
[[активиращо]],
[[активиращото]],
[[активиращи]],
[[активиращите]],
[[активирайки]],
[[активирал съм]],
[[активирала съм]],
[[активирало съм]],
[[активирали сме]],
[[активирал си]],
[[активирала си]],
[[активирало си]],
[[активирали сте]],
[[активирал е]],
[[активирала е]],
[[активирало е]],
[[активирали са]],
[[бях активирал]],
[[бях активирала]],
[[бях активирало]],
[[бяхме активирали]],
[[беше активирал]],
[[беше активирала]],
[[беше активирало]],
[[бяхте активирали]],
[[бяха активирали]],
[[ще активирам]],
[[ще активираме]],
[[ще активираш]],
[[ще активирате]],
[[ще активира]],
[[ще активират]],
[[ще съм активирал]],
[[ще съм активирала]],
[[ще съм активирало]],
[[ще сме активирали]],
[[ще си активирал]],
[[ще си активирала]],
[[ще си активирало]],
[[ще сте активирали]],
[[ще е активирал]],
[[ще е активирала]],
[[ще е активирало]],
[[ще са активирали]],
[[щях да активирам]],
[[щяхме да активираме]],
[[щеше да активираш]],
[[щяхте да активирате]],
[[щеше да активира]],
[[щяха да активират]],
[[щях да съм активирал]],
[[щях да съм активирала]],
[[щях да съм активирало]],
[[щяхме да сме активирали]],
[[щеше да си активирал]],
[[щеше да си активирала]],
[[щеше да си активирало]],
[[щяхте да сте активирали]],
[[щеше да е активирал]],
[[щеше да е активирала]],
[[щеше да е активирало]],
[[щяха да са активирали]],
[[бил съм активирал]],
[[била съм активирала]],
[[било съм активирало]],
[[били сме активирали]],
[[бил си активирал]],
[[била си активирала]],
[[било си активирало]],
[[били сте активирали]],
[[бил е активирал]],
[[била е активирала]],
[[било е активирало]],
[[били са активирали]],
[[щял съм да активирам]],
[[щяла съм да активирам]],
[[щяло съм да активирам]],
[[щели сме да активираме]],
[[щял си да активираш]],
[[щяла си да активираш]],
[[щяло си да активираш]],
[[щели сте да активирате]],
[[щял да активира]],
[[щяла да активира]],
[[щяло да активира]],
[[щели да активират]],
[[щял е да активира]],
[[щяла е да активира]],
[[щяло е да активира]],
[[щели са да активират]],
[[щял съм да съм активирал]],
[[щяла съм да съм активирала]],
[[щяло съм да съм активирало]],
[[щели сме да сме активирали]],
[[щял си да си активирал]],
[[щяла си да си активирала]],
[[щяло си да си активирало]],
[[щели сте да сте активирали]],
[[щял да е активирал]],
[[щяла да е активирала]],
[[щяло да е активирало]],
[[щели да са активирали]],
[[щял е да е активирал]],
[[щяла е да е активирала]],
[[щяло е да е активирало]],
[[щели са да са активирали]],
[[бих активирал]],
[[бих активирала]],
[[бих активирало]],
[[бихме активирали]],
[[би активирал]],
[[би активирала]],
[[би активирало]],
[[бихте активирали]],
[[биха активирали]],
}}</text>
      <sha1>4wccnfv0bj8ftxqp5ewcr0h70d0hbm7</sha1>
    </revision>
  </page>
  <page>
    <title>Шаблон:Словоформи/актуализирам</title>
    <ns>10</ns>
    <id>486359</id>
    <revision>
      <id>518341</id>
      <timestamp>2005-05-09T04:34:02Z</timestamp>
      <contributor>
        <username>Bgbot</username>
        <id>83</id>
      </contributor>
      <comment>Борислав: Шаблон със словоформи</comment>
      <model>wikitext</model>
      <format>text/x-wiki</format>
      <text bytes="23660" xml:space="preserve">{{Шаблон:Словоформи/Глагол|
  ОСНОВНА ФОРМА = актуализирам
| СЕГ.ВР., 1Л., ЕД.Ч. = ак·ту·а·ли·зи·рам
| СЕГ.ВР., 1Л., МН.Ч. = ак·ту·а·ли·зи·ра·ме
| СЕГ.ВР., 2Л., ЕД.Ч. = ак·ту·а·ли·зи·раш
| СЕГ.ВР., 2Л., МН.Ч. = ак·ту·а·ли·зи·ра·те
| СЕГ.ВР., 3Л., ЕД.Ч. = ак·ту·а·ли·зи·ра
| СЕГ.ВР., 3Л., МН.Ч. = ак·ту·а·ли·зи·рат
| МИН.СВ.ВР., 1Л., ЕД.Ч. = ак·ту·а·ли·зи·рах
| МИН.СВ.ВР., 1Л., МН.Ч. = ак·ту·а·ли·зи·рах·ме
| МИН.СВ.ВР., 2Л., ЕД.Ч. = ак·ту·а·ли·зи·ра
| МИН.СВ.ВР., 2Л., МН.Ч. = ак·ту·а·ли·зи·рах·те
| МИН.СВ.ВР., 3Л., ЕД.Ч. = ак·ту·а·ли·зи·ра
| МИН.СВ.ВР., 3Л., МН.Ч. = ак·ту·а·ли·зи·ра·ха
| МИН.НЕСВ.ВР., 1Л., ЕД.Ч. = ак·ту·а·ли·зи·рах
| МИН.НЕСВ.ВР., 1Л., МН.Ч. = ак·ту·а·ли·зи·рах·ме
| МИН.НЕСВ.ВР., 2Л., ЕД.Ч. = ак·ту·а·ли·зи·ра·ше
| МИН.НЕСВ.ВР., 2Л., МН.Ч. = ак·ту·а·ли·зи·рах·те
| МИН.НЕСВ.ВР., 3Л., ЕД.Ч. = ак·ту·а·ли·зи·ра·ше
| МИН.НЕСВ.ВР., 3Л., МН.Ч. = ак·ту·а·ли·зи·ра·ха
| МИН.НЕОПР.ВР., 1Л., ЕД.Ч., М.Р. = актуализирал съм
| МИН.НЕОПР.ВР., 1Л., ЕД.Ч., Ж.Р. = актуализирала съм
| МИН.НЕОПР.ВР., 1Л., ЕД.Ч., СР.Р. = актуализирало съм
| МИН.НЕОПР.ВР., 1Л., МН.Ч. = актуализирали сме
| МИН.НЕОПР.ВР., 2Л., ЕД.Ч., М.Р. = актуализирал си
| МИН.НЕОПР.ВР., 2Л., ЕД.Ч., Ж.Р. = актуализирала си
| МИН.НЕОПР.ВР., 2Л., ЕД.Ч., СР.Р. = актуализирало си
| МИН.НЕОПР.ВР., 2Л., МН.Ч. = актуализирали сте
| МИН.НЕОПР.ВР., 3Л., ЕД.Ч., М.Р. = актуализирал е
| МИН.НЕОПР.ВР., 3Л., ЕД.Ч., Ж.Р. = актуализирала е
| МИН.НЕОПР.ВР., 3Л., ЕД.Ч., СР.Р. = актуализирало е
| МИН.НЕОПР.ВР., 3Л., МН.Ч. = актуализирали са
| МИН.ПРЕД.ВР., 1Л., ЕД.Ч., М.Р. = бях актуализирал
| МИН.ПРЕД.ВР., 1Л., ЕД.Ч., Ж.Р. = бях актуализирала
| МИН.ПРЕД.ВР., 1Л., ЕД.Ч., СР.Р. = бях актуализирало
| МИН.ПРЕД.ВР., 1Л., МН.Ч. = бяхме актуализирали
| МИН.ПРЕД.ВР., 2Л., ЕД.Ч., М.Р. = беше актуализирал
| МИН.ПРЕД.ВР., 2Л., ЕД.Ч., Ж.Р. = беше актуализирала
| МИН.ПРЕД.ВР., 2Л., ЕД.Ч., СР.Р. = беше актуализирало
| МИН.ПРЕД.ВР., 2Л., МН.Ч. = бяхте актуализирали
| МИН.ПРЕД.ВР., 3Л., ЕД.Ч., М.Р. = беше актуализирал
| МИН.ПРЕД.ВР., 3Л., ЕД.Ч., Ж.Р. = беше актуализирала
| МИН.ПРЕД.ВР., 3Л., ЕД.Ч., СР.Р. = беше актуализирало
| МИН.ПРЕД.ВР., 3Л., МН.Ч. = бяха актуализирали
| БЪД.ВР., 1Л., ЕД.Ч. = ще актуализирам
| БЪД.ВР., 1Л., МН.Ч. = ще актуализираме
| БЪД.ВР., 2Л., ЕД.Ч. = ще актуализираш
| БЪД.ВР., 2Л., МН.Ч. = ще актуализирате
| БЪД.ВР., 3Л., ЕД.Ч. = ще актуализира
| БЪД.ВР., 3Л., МН.Ч. = ще актуализират
| БЪД.ПРЕД.ВР., 1Л., ЕД.Ч., М.Р. = ще съм актуализирал
| БЪД.ПРЕД.ВР., 1Л., ЕД.Ч., Ж.Р. = ще съм актуализирала
| БЪД.ПРЕД.ВР., 1Л., ЕД.Ч., СР.Р. = ще съм актуализирало
| БЪД.ПРЕД.ВР., 1Л., МН.Ч. = ще сме актуализирали
| БЪД.ПРЕД.ВР., 2Л., ЕД.Ч., М.Р. = ще си актуализирал
| БЪД.ПРЕД.ВР., 2Л., ЕД.Ч., Ж.Р. = ще си актуализирала
| БЪД.ПРЕД.ВР., 2Л., ЕД.Ч., СР.Р. = ще си актуализирало
| БЪД.ПРЕД.ВР., 2Л., МН.Ч. = ще сте актуализирали
| БЪД.ПРЕД.ВР., 3Л., ЕД.Ч., М.Р. = ще е актуализирал
| БЪД.ПРЕД.ВР., 3Л., ЕД.Ч., Ж.Р. = ще е актуализирала
| БЪД.ПРЕД.ВР., 3Л., ЕД.Ч., СР.Р. = ще е актуализирало
| БЪД.ПРЕД.ВР., 3Л., МН.Ч. = ще са актуализирали
| БЪД.ВР. В МИН., 1Л., ЕД.Ч. = щях да актуализирам
| БЪД.ВР. В МИН., 1Л., МН.Ч. = щяхме да актуализираме
| БЪД.ВР. В МИН., 2Л., ЕД.Ч. = щеше да актуализираш
| БЪД.ВР. В МИН., 2Л., МН.Ч. = щяхте да актуализирате
| БЪД.ВР. В МИН., 3Л., ЕД.Ч. = щеше да актуализира
| БЪД.ВР. В МИН., 3Л., МН.Ч. = щяха да актуализират
| БЪД.ПРЕД.ВР. В МИН., 1Л., ЕД.Ч., М.Р. = щях да съм актуализирал
| БЪД.ПРЕД.ВР. В МИН., 1Л., ЕД.Ч., Ж.Р. = щях да съм актуализирала
| БЪД.ПРЕД.ВР. В МИН., 1Л., ЕД.Ч., СР.Р. = щях да съм актуализирало
| БЪД.ПРЕД.ВР. В МИН., 1Л., МН.Ч. = щяхме да сме актуализирали
| БЪД.ПРЕД.ВР. В МИН., 2Л., ЕД.Ч., М.Р. = щеше да си актуализирал
| БЪД.ПРЕД.ВР. В МИН., 2Л., ЕД.Ч., Ж.Р. = щеше да си актуализирала
| БЪД.ПРЕД.ВР. В МИН., 2Л., ЕД.Ч., СР.Р. = щеше да си актуализирало
| БЪД.ПРЕД.ВР. В МИН., 2Л., МН.Ч. = щяхте да сте актуализирали
| БЪД.ПРЕД.ВР. В МИН., 3Л., ЕД.Ч., М.Р. = щеше да е актуализирал
| БЪД.ПРЕД.ВР. В МИН., 3Л., ЕД.Ч., Ж.Р. = щеше да е актуализирала
| БЪД.ПРЕД.ВР. В МИН., 3Л., ЕД.Ч., СР.Р. = щеше да е актуализирало
| БЪД.ПРЕД.ВР. В МИН., 3Л., МН.Ч. = щяха да са актуализирали
| ПР.НАКЛ., СЕГ.ВР., 1Л., ЕД.Ч., М.Р. = актуализирал съм
| ПР.НАКЛ., СЕГ.ВР., 1Л., ЕД.Ч., Ж.Р. = актуализирала съм
| ПР.НАКЛ., СЕГ.ВР., 1Л., ЕД.Ч., СР.Р. = актуализирало съм
| ПР.НАКЛ., СЕГ.ВР., 1Л., МН.Ч. = актуализирали сме
| ПР.НАКЛ., СЕГ.ВР., 2Л., ЕД.Ч., М.Р. = актуализирал си
| ПР.НАКЛ., СЕГ.ВР., 2Л., ЕД.Ч., Ж.Р. = актуализирала си
| ПР.НАКЛ., СЕГ.ВР., 2Л., ЕД.Ч., СР.Р. = актуализирало си
| ПР.НАКЛ., СЕГ.ВР., 2Л., МН.Ч. = актуализирали сте
| ПР.НАКЛ., СЕГ.ВР., 3Л., ЕД.Ч., М.Р. = актуализирал (е)
| ПР.НАКЛ., СЕГ.ВР., 3Л., ЕД.Ч., Ж.Р. = актуализирала (е)
| ПР.НАКЛ., СЕГ.ВР., 3Л., ЕД.Ч., СР.Р. = актуализирало (е)
| ПР.НАКЛ., СЕГ.ВР., 3Л., МН.Ч. = актуализирали (са)
| ПР.НАКЛ., МИН.СВ.ВР., 1Л., ЕД.Ч., М.Р. = актуализирал съм
| ПР.НАКЛ., МИН.СВ.ВР., 1Л., ЕД.Ч., Ж.Р. = актуализирала съм
| ПР.НАКЛ., МИН.СВ.ВР., 1Л., ЕД.Ч., СР.Р. = актуализирало съм
| ПР.НАКЛ., МИН.СВ.ВР., 1Л., МН.Ч. = актуализирали сме
| ПР.НАКЛ., МИН.СВ.ВР., 2Л., ЕД.Ч., М.Р. = актуализирал си
| ПР.НАКЛ., МИН.СВ.ВР., 2Л., ЕД.Ч., Ж.Р. = актуализирала си
| ПР.НАКЛ., МИН.СВ.ВР., 2Л., ЕД.Ч., СР.Р. = актуализирало си
| ПР.НАКЛ., МИН.СВ.ВР., 2Л., МН.Ч. = актуализирали сте
| ПР.НАКЛ., МИН.СВ.ВР., 3Л., ЕД.Ч., М.Р. = актуализирал (е)
| ПР.НАКЛ., МИН.СВ.ВР., 3Л., ЕД.Ч., Ж.Р. = актуализирала (е)
| ПР.НАКЛ., МИН.СВ.ВР., 3Л., ЕД.Ч., СР.Р. = актуализирало (е)
| ПР.НАКЛ., МИН.СВ.ВР., 3Л., МН.Ч. = актуализирали (са)
| ПР.НАКЛ., МИН.НЕОПР.ВР., 1Л., ЕД.Ч., М.Р. = бил съм актуализирал
| ПР.НАКЛ., МИН.НЕОПР.ВР., 1Л., ЕД.Ч., Ж.Р. = била съм актуализирала
| ПР.НАКЛ., МИН.НЕОПР.ВР., 1Л., ЕД.Ч., СР.Р. = било съм актуализирало
| ПР.НАКЛ., МИН.НЕОПР.ВР., 1Л., МН.Ч. = били сме актуализирали
| ПР.НАКЛ., МИН.НЕОПР.ВР., 2Л., ЕД.Ч., М.Р. = бил си актуализирал
| ПР.НАКЛ., МИН.НЕОПР.ВР., 2Л., ЕД.Ч., Ж.Р. = била си актуализирала
| ПР.НАКЛ., МИН.НЕОПР.ВР., 2Л., ЕД.Ч., СР.Р. = било си актуализирало
| ПР.НАКЛ., МИН.НЕОПР.ВР., 2Л., МН.Ч. = били сте актуализирали
| ПР.НАКЛ., МИН.НЕОПР.ВР., 3Л., ЕД.Ч., М.Р. = бил (е) актуализирал
| ПР.НАКЛ., МИН.НЕОПР.ВР., 3Л., ЕД.Ч., Ж.Р. = била (е) актуализирала
| ПР.НАКЛ., МИН.НЕОПР.ВР., 3Л., ЕД.Ч., СР.Р. = било (е) актуализирало
| ПР.НАКЛ., МИН.НЕОПР.ВР., 3Л., МН.Ч. = били (са) актуализирали
| ПР.НАКЛ., БЪД.ВР., 1Л., ЕД.Ч., М.Р. = щял съм да актуализирам
| ПР.НАКЛ., БЪД.ВР., 1Л., ЕД.Ч., Ж.Р. = щяла съм да актуализирам
| ПР.НАКЛ., БЪД.ВР., 1Л., ЕД.Ч., СР.Р. = щяло съм да актуализирам
| ПР.НАКЛ., БЪД.ВР., 1Л., МН.Ч. = щели сме да актуализираме
| ПР.НАКЛ., БЪД.ВР., 2Л., ЕД.Ч., М.Р. = щял си да актуализираш
| ПР.НАКЛ., БЪД.ВР., 2Л., ЕД.Ч., Ж.Р. = щяла си да актуализираш
| ПР.НАКЛ., БЪД.ВР., 2Л., ЕД.Ч., СР.Р. = щяло си да актуализираш
| ПР.НАКЛ., БЪД.ВР., 2Л., МН.Ч. = щели сте да актуализирате
| ПР.НАКЛ., БЪД.ВР., 3Л., ЕД.Ч., М.Р. = щял (е) да актуализира
| ПР.НАКЛ., БЪД.ВР., 3Л., ЕД.Ч., Ж.Р. = щяла (е) да актуализира
| ПР.НАКЛ., БЪД.ВР., 3Л., ЕД.Ч., СР.Р. = щяло (е) да актуализира
| ПР.НАКЛ., БЪД.ВР., 3Л., МН.Ч. = щели (са) да актуализират
| ПР.НАКЛ., БЪД.ПРЕД.ВР., 1Л., ЕД.Ч., М.Р. = щял съм да съм актуализирал
| ПР.НАКЛ., БЪД.ПРЕД.ВР., 1Л., ЕД.Ч., Ж.Р. = щяла съм да съм актуализирала
| ПР.НАКЛ., БЪД.ПРЕД.ВР., 1Л., ЕД.Ч., СР.Р. = щяло съм да съм актуализирало
| ПР.НАКЛ., БЪД.ПРЕД.ВР., 1Л., МН.Ч. = щели сме да сме актуализирали
| ПР.НАКЛ., БЪД.ПРЕД.ВР., 2Л., ЕД.Ч., М.Р. = щял си да си актуализирал
| ПР.НАКЛ., БЪД.ПРЕД.ВР., 2Л., ЕД.Ч., Ж.Р. = щяла си да си актуализирала
| ПР.НАКЛ., БЪД.ПРЕД.ВР., 2Л., ЕД.Ч., СР.Р. = щяло си да си актуализирало
| ПР.НАКЛ., БЪД.ПРЕД.ВР., 2Л., МН.Ч. = щели сте да сте актуализирали
| ПР.НАКЛ., БЪД.ПРЕД.ВР., 3Л., ЕД.Ч., М.Р. = щял (е) да е актуализирал
| ПР.НАКЛ., БЪД.ПРЕД.ВР., 3Л., ЕД.Ч., Ж.Р. = щяла (е) да е актуализирала
| ПР.НАКЛ., БЪД.ПРЕД.ВР., 3Л., ЕД.Ч., СР.Р. = щяло (е) да е актуализирало
| ПР.НАКЛ., БЪД.ПРЕД.ВР., 3Л., МН.Ч. = щели (са) да са актуализирали
| УСЛОВНО НАКЛОНЕНИЕ, 1Л., ЕД.Ч., М.Р. = бих актуализирал
| УСЛОВНО НАКЛОНЕНИЕ, 1Л., ЕД.Ч., Ж.Р. = бих актуализирала
| УСЛОВНО НАКЛОНЕНИЕ, 1Л., ЕД.Ч., СР.Р. = бих актуализирало
| УСЛОВНО НАКЛОНЕНИЕ, 1Л., МН.Ч. = бихме актуализирали
| УСЛОВНО НАКЛОНЕНИЕ, 2Л., ЕД.Ч., М.Р. = би актуализирал
| УСЛОВНО НАКЛОНЕНИЕ, 2Л., ЕД.Ч., Ж.Р. = би актуализирала
| УСЛОВНО НАКЛОНЕНИЕ, 2Л., ЕД.Ч., СР.Р. = би актуализирало
| УСЛОВНО НАКЛОНЕНИЕ, 2Л., МН.Ч. = бихте актуализирали
| УСЛОВНО НАКЛОНЕНИЕ, 3Л., ЕД.Ч., М.Р. = би актуализирал
| УСЛОВНО НАКЛОНЕНИЕ, 3Л., ЕД.Ч., Ж.Р. = би актуализирала
| УСЛОВНО НАКЛОНЕНИЕ, 3Л., ЕД.Ч., СР.Р. = би актуализирало
| УСЛОВНО НАКЛОНЕНИЕ, 3Л., МН.Ч. = биха актуализирали
| ПОВЕЛИТЕЛНО НАКЛОНЕНИЕ, ЕД.Ч. = ак·ту·а·ли·зи·рай
| ПОВЕЛИТЕЛНО НАКЛОНЕНИЕ, МН.Ч. = ак·ту·а·ли·зи·рай·те
| МИН.СТРАД.ПРИЧ. М.Р. = ак·ту·а·ли·зи·ран
| МИН.СТРАД.ПРИЧ. М.Р. НЕПЪЛЕН ЧЛЕН = ак·ту·а·ли·зи·ра·ния
| МИН.СТРАД.ПРИЧ. М.Р. ПЪЛЕН ЧЛЕН = ак·ту·а·ли·зи·ра·ни·ят
| МИН.СТРАД.ПРИЧ. Ж.Р. = ак·ту·а·ли·зи·ра·на
| МИН.СТРАД.ПРИЧ. Ж.Р. ЧЛЕН = ак·ту·а·ли·зи·ра·на·та
| МИН.СТРАД.ПРИЧ. СР.Р. = ак·ту·а·ли·зи·ра·но
| МИН.СТРАД.ПРИЧ. СР.Р. ЧЛЕН = ак·ту·а·ли·зи·ра·но·то
| МИН.СТРАД.ПРИЧ. МН.Ч. = ак·ту·а·ли·зи·ра·ни
| МИН.СТРАД.ПРИЧ. МН.Ч. ЧЛЕН = ак·ту·а·ли·зи·ра·ни·те
| МИН.ДЕЯТ.СВ.ПРИЧ. М.Р. = ак·ту·а·ли·зи·рал
| МИН.ДЕЯТ.СВ.ПРИЧ. М.Р. НЕПЪЛЕН ЧЛЕН = ак·ту·а·ли·зи·ра·лия
| МИН.ДЕЯТ.СВ.ПРИЧ. М.Р. ПЪЛЕН ЧЛЕН = ак·ту·а·ли·зи·ра·ли·ят
| МИН.ДЕЯТ.СВ.ПРИЧ. Ж.Р. = ак·ту·а·ли·зи·ра·ла
| МИН.ДЕЯТ.СВ.ПРИЧ. Ж.Р. ЧЛЕН = ак·ту·а·ли·зи·ра·ла·та
| МИН.ДЕЯТ.СВ.ПРИЧ. СР.Р. = ак·ту·а·ли·зи·ра·ло
| МИН.ДЕЯТ.СВ.ПРИЧ. СР.Р. ЧЛЕН = ак·ту·а·ли·зи·ра·ло·то
| МИН.ДЕЯТ.СВ.ПРИЧ. МН.Ч. = ак·ту·а·ли·зи·ра·ли
| МИН.ДЕЯТ.СВ.ПРИЧ. МН.Ч. ЧЛЕН = ак·ту·а·ли·зи·ра·ли·те
| МИН.ДЕЯТ.НЕСВ.ПРИЧ. М.Р. = ак·ту·а·ли·зи·рал
| МИН.ДЕЯТ.НЕСВ.ПРИЧ. М.Р. НЕПЪЛЕН ЧЛЕН = ак·ту·а·ли·зи·ра·лия
| МИН.ДЕЯТ.НЕСВ.ПРИЧ. М.Р. ПЪЛЕН ЧЛЕН = ак·ту·а·ли·зи·ра·ли·ят
| МИН.ДЕЯТ.НЕСВ.ПРИЧ. Ж.Р. = ак·ту·а·ли·зи·ра·ла
| МИН.ДЕЯТ.НЕСВ.ПРИЧ. Ж.Р. ЧЛЕН = ак·ту·а·ли·зи·ра·ла·та
| МИН.ДЕЯТ.НЕСВ.ПРИЧ. СР.Р. = ак·ту·а·ли·зи·ра·ло
| МИН.ДЕЯТ.НЕСВ.ПРИЧ. СР.Р. ЧЛЕН = ак·ту·а·ли·зи·ра·ло·то
| МИН.ДЕЯТ.НЕСВ.ПРИЧ. МН.Ч. = ак·ту·а·ли·зи·ра·ли
| МИН.ДЕЯТ.НЕСВ.ПРИЧ. МН.Ч. ЧЛЕН = ак·ту·а·ли·зи·ра·ли·те
| СЕГ.ДЕЯТ.ПРИЧ. М.Р. = ак·ту·а·ли·зи·ращ
| СЕГ.ДЕЯТ.ПРИЧ. М.Р. НЕПЪЛЕН ЧЛЕН = ак·ту·а·ли·зи·ра·щия
| СЕГ.ДЕЯТ.ПРИЧ. М.Р. ПЪЛЕН ЧЛЕН = ак·ту·а·ли·зи·ра·щи·ят
| СЕГ.ДЕЯТ.ПРИЧ. Ж.Р. = ак·ту·а·ли·зи·ра·ща
| СЕГ.ДЕЯТ.ПРИЧ. Ж.Р. ЧЛЕН = ак·ту·а·ли·зи·ра·ща·та
| СЕГ.ДЕЯТ.ПРИЧ. СР.Р. = ак·ту·а·ли·зи·ра·що
| СЕГ.ДЕЯТ.ПРИЧ. СР.Р. ЧЛЕН = ак·ту·а·ли·зи·ра·що·то
| СЕГ.ДЕЯТ.ПРИЧ. МН.Ч. = ак·ту·а·ли·зи·ра·щи
| СЕГ.ДЕЯТ.ПРИЧ. МН.Ч. ЧЛЕН = ак·ту·а·ли·зи·ра·щи·те
| ДЕЕПРИЧАСТИЕ = ак·ту·а·ли·зи·рай·ки
| СКРИТИ ПРЕПРАТКИ = 
[[актуализирам]],
[[актуализираш]],
[[актуализира]],
[[актуализираме]],
[[актуализирате]],
[[актуализират]],
[[актуализирах]],
[[актуализирахме]],
[[актуализирахте]],
[[актуализираха]],
[[актуализираше]],
[[актуализирай]],
[[актуализирайте]],
[[актуализирал]],
[[актуализиралия]],
[[актуализиралият]],
[[актуализирала]],
[[актуализиралата]],
[[актуализирало]],
[[актуализиралото]],
[[актуализирали]],
[[актуализиралите]],
[[актуализиран]],
[[актуализирания]],
[[актуализираният]],
[[актуализирана]],
[[актуализираната]],
[[актуализирано]],
[[актуализираното]],
[[актуализирани]],
[[актуализираните]],
[[актуализиращ]],
[[актуализиращия]],
[[актуализиращият]],
[[актуализираща]],
[[актуализиращата]],
[[актуализиращо]],
[[актуализиращото]],
[[актуализиращи]],
[[актуализиращите]],
[[актуализирайки]],
[[актуализирал съм]],
[[актуализирала съм]],
[[актуализирало съм]],
[[актуализирали сме]],
[[актуализирал си]],
[[актуализирала си]],
[[актуализирало си]],
[[актуализирали сте]],
[[актуализирал е]],
[[актуализирала е]],
[[актуализирало е]],
[[актуализирали са]],
[[бях актуализирал]],
[[бях актуализирала]],
[[бях актуализирало]],
[[бяхме актуализирали]],
[[беше актуализирал]],
[[беше актуализирала]],
[[беше актуализирало]],
[[бяхте актуализирали]],
[[бяха актуализирали]],
[[ще актуализирам]],
[[ще актуализираме]],
[[ще актуализираш]],
[[ще актуализирате]],
[[ще актуализира]],
[[ще актуализират]],
[[ще съм актуализирал]],
[[ще съм актуализирала]],
[[ще съм актуализирало]],
[[ще сме актуализирали]],
[[ще си актуализирал]],
[[ще си актуализирала]],
[[ще си актуализирало]],
[[ще сте актуализирали]],
[[ще е актуализирал]],
[[ще е актуализирала]],
[[ще е актуализирало]],
[[ще са актуализирали]],
[[щях да актуализирам]],
[[щяхме да актуализираме]],
[[щеше да актуализираш]],
[[щяхте да актуализирате]],
[[щеше да актуализира]],
[[щяха да актуализират]],
[[щях да съм актуализирал]],
[[щях да съм актуализирала]],
[[щях да съм актуализирало]],
[[щяхме да сме актуализирали]],
[[щеше да си актуализирал]],
[[щеше да си актуализирала]],
[[щеше да си актуализирало]],
[[щяхте да сте актуализирали]],
[[щеше да е актуализирал]],
[[щеше да е актуализирала]],
[[щеше да е актуализирало]],
[[щяха да са актуализирали]],
[[бил съм актуализирал]],
[[била съм актуализирала]],
[[било съм актуализирало]],
[[били сме актуализирали]],
[[бил си актуализирал]],
[[била си актуализирала]],
[[било си актуализирало]],
[[били сте актуализирали]],
[[бил е актуализирал]],
[[била е актуализирала]],
[[било е актуализирало]],
[[били са актуализирали]],
[[щял съм да актуализирам]],
[[щяла съм да актуализирам]],
[[щяло съм да актуализирам]],
[[щели сме да актуализираме]],
[[щял си да актуализираш]],
[[щяла си да актуализираш]],
[[щяло си да актуализираш]],
[[щели сте да актуализирате]],
[[щял да актуализира]],
[[щяла да актуализира]],
[[щяло да актуализира]],
[[щели да актуализират]],
[[щял е да актуализира]],
[[щяла е да актуализира]],
[[щяло е да актуализира]],
[[щели са да актуализират]],
[[щял съм да съм актуализирал]],
[[щяла съм да съм актуализирала]],
[[щяло съм да съм актуализирало]],
[[щели сме да сме актуализирали]],
[[щял си да си актуализирал]],
[[щяла си да си актуализирала]],
[[щяло си да си актуализирало]],
[[щели сте да сте актуализирали]],
[[щял да е актуализирал]],
[[щяла да е актуализирала]],
[[щяло да е актуализирало]],
[[щели да са актуализирали]],
[[щял е да е актуализирал]],
[[щяла е да е актуализирала]],
[[щяло е да е актуализирало]],
[[щели са да са актуализирали]],
[[бих актуализирал]],
[[бих актуализирала]],
[[бих актуализирало]],
[[бихме актуализирали]],
[[би актуализирал]],
[[би актуализирала]],
[[би актуализирало]],
[[бихте актуализирали]],
[[биха актуализирали]],
}}</text>
      <sha1>gpph2pzdtwf86z2yoiec427ui6oap96</sha1>
    </revision>
  </page>
  <page>
    <title>Шаблон:Словоформи/акумулирам</title>
    <ns>10</ns>
    <id>486367</id>
    <revision>
      <id>518349</id>
      <parentid>18561</parentid>
      <timestamp>2005-05-10T12:09:25Z</timestamp>
      <contributor>
        <username>Bgbot</username>
        <id>83</id>
      </contributor>
      <comment>Борислав: Поправка на пренасянето</comment>
      <model>wikitext</model>
      <format>text/x-wiki</format>
      <text bytes="22068" xml:space="preserve">{{Шаблон:Словоформи/Глагол|
  ОСНОВНА ФОРМА = акумулирам
| СЕГ.ВР., 1Л., ЕД.Ч. = аку·му·ли·рам
| СЕГ.ВР., 1Л., МН.Ч. = аку·му·ли·ра·ме
| СЕГ.ВР., 2Л., ЕД.Ч. = аку·му·ли·раш
| СЕГ.ВР., 2Л., МН.Ч. = аку·му·ли·ра·те
| СЕГ.ВР., 3Л., ЕД.Ч. = аку·му·ли·ра
| СЕГ.ВР., 3Л., МН.Ч. = аку·му·ли·рат
| МИН.СВ.ВР., 1Л., ЕД.Ч. = аку·му·ли·рах
| МИН.СВ.ВР., 1Л., МН.Ч. = аку·му·ли·рах·ме
| МИН.СВ.ВР., 2Л., ЕД.Ч. = аку·му·ли·ра
| МИН.СВ.ВР., 2Л., МН.Ч. = аку·му·ли·рах·те
| МИН.СВ.ВР., 3Л., ЕД.Ч. = аку·му·ли·ра
| МИН.СВ.ВР., 3Л., МН.Ч. = аку·му·ли·ра·ха
| МИН.НЕСВ.ВР., 1Л., ЕД.Ч. = аку·му·ли·рах
| МИН.НЕСВ.ВР., 1Л., МН.Ч. = аку·му·ли·рах·ме
| МИН.НЕСВ.ВР., 2Л., ЕД.Ч. = аку·му·ли·ра·ше
| МИН.НЕСВ.ВР., 2Л., МН.Ч. = аку·му·ли·рах·те
| МИН.НЕСВ.ВР., 3Л., ЕД.Ч. = аку·му·ли·ра·ше
| МИН.НЕСВ.ВР., 3Л., МН.Ч. = аку·му·ли·ра·ха
| МИН.НЕОПР.ВР., 1Л., ЕД.Ч., М.Р. = акумулирал съм
| МИН.НЕОПР.ВР., 1Л., ЕД.Ч., Ж.Р. = акумулирала съм
| МИН.НЕОПР.ВР., 1Л., ЕД.Ч., СР.Р. = акумулирало съм
| МИН.НЕОПР.ВР., 1Л., МН.Ч. = акумулирали сме
| МИН.НЕОПР.ВР., 2Л., ЕД.Ч., М.Р. = акумулирал си
| МИН.НЕОПР.ВР., 2Л., ЕД.Ч., Ж.Р. = акумулирала си
| МИН.НЕОПР.ВР., 2Л., ЕД.Ч., СР.Р. = акумулирало си
| МИН.НЕОПР.ВР., 2Л., МН.Ч. = акумулирали сте
| МИН.НЕОПР.ВР., 3Л., ЕД.Ч., М.Р. = акумулирал е
| МИН.НЕОПР.ВР., 3Л., ЕД.Ч., Ж.Р. = акумулирала е
| МИН.НЕОПР.ВР., 3Л., ЕД.Ч., СР.Р. = акумулирало е
| МИН.НЕОПР.ВР., 3Л., МН.Ч. = акумулирали са
| МИН.ПРЕД.ВР., 1Л., ЕД.Ч., М.Р. = бях акумулирал
| МИН.ПРЕД.ВР., 1Л., ЕД.Ч., Ж.Р. = бях акумулирала
| МИН.ПРЕД.ВР., 1Л., ЕД.Ч., СР.Р. = бях акумулирало
| МИН.ПРЕД.ВР., 1Л., МН.Ч. = бяхме акумулирали
| МИН.ПРЕД.ВР., 2Л., ЕД.Ч., М.Р. = беше акумулирал
| МИН.ПРЕД.ВР., 2Л., ЕД.Ч., Ж.Р. = беше акумулирала
| МИН.ПРЕД.ВР., 2Л., ЕД.Ч., СР.Р. = беше акумулирало
| МИН.ПРЕД.ВР., 2Л., МН.Ч. = бяхте акумулирали
| МИН.ПРЕД.ВР., 3Л., ЕД.Ч., М.Р. = беше акумулирал
| МИН.ПРЕД.ВР., 3Л., ЕД.Ч., Ж.Р. = беше акумулирала
| МИН.ПРЕД.ВР., 3Л., ЕД.Ч., СР.Р. = беше акумулирало
| МИН.ПРЕД.ВР., 3Л., МН.Ч. = бяха акумулирали
| БЪД.ВР., 1Л., ЕД.Ч. = ще акумулирам
| БЪД.ВР., 1Л., МН.Ч. = ще акумулираме
| БЪД.ВР., 2Л., ЕД.Ч. = ще акумулираш
| БЪД.ВР., 2Л., МН.Ч. = ще акумулирате
| БЪД.ВР., 3Л., ЕД.Ч. = ще акумулира
| БЪД.ВР., 3Л., МН.Ч. = ще акумулират
| БЪД.ПРЕД.ВР., 1Л., ЕД.Ч., М.Р. = ще съм акумулирал
| БЪД.ПРЕД.ВР., 1Л., ЕД.Ч., Ж.Р. = ще съм акумулирала
| БЪД.ПРЕД.ВР., 1Л., ЕД.Ч., СР.Р. = ще съм акумулирало
| БЪД.ПРЕД.ВР., 1Л., МН.Ч. = ще сме акумулирали
| БЪД.ПРЕД.ВР., 2Л., ЕД.Ч., М.Р. = ще си акумулирал
| БЪД.ПРЕД.ВР., 2Л., ЕД.Ч., Ж.Р. = ще си акумулирала
| БЪД.ПРЕД.ВР., 2Л., ЕД.Ч., СР.Р. = ще си акумулирало
| БЪД.ПРЕД.ВР., 2Л., МН.Ч. = ще сте акумулирали
| БЪД.ПРЕД.ВР., 3Л., ЕД.Ч., М.Р. = ще е акумулирал
| БЪД.ПРЕД.ВР., 3Л., ЕД.Ч., Ж.Р. = ще е акумулирала
| БЪД.ПРЕД.ВР., 3Л., ЕД.Ч., СР.Р. = ще е акумулирало
| БЪД.ПРЕД.ВР., 3Л., МН.Ч. = ще са акумулирали
| БЪД.ВР. В МИН., 1Л., ЕД.Ч. = щях да акумулирам
| БЪД.ВР. В МИН., 1Л., МН.Ч. = щяхме да акумулираме
| БЪД.ВР. В МИН., 2Л., ЕД.Ч. = щеше да акумулираш
| БЪД.ВР. В МИН., 2Л., МН.Ч. = щяхте да акумулирате
| БЪД.ВР. В МИН., 3Л., ЕД.Ч. = щеше да акумулира
| БЪД.ВР. В МИН., 3Л., МН.Ч. = щяха да акумулират
| БЪД.ПРЕД.ВР. В МИН., 1Л., ЕД.Ч., М.Р. = щях да съм акумулирал
| БЪД.ПРЕД.ВР. В МИН., 1Л., ЕД.Ч., Ж.Р. = щях да съм акумулирала
| БЪД.ПРЕД.ВР. В МИН., 1Л., ЕД.Ч., СР.Р. = щях да съм акумулирало
| БЪД.ПРЕД.ВР. В МИН., 1Л., МН.Ч. = щяхме да сме акумулирали
| БЪД.ПРЕД.ВР. В МИН., 2Л., ЕД.Ч., М.Р. = щеше да си акумулирал
| БЪД.ПРЕД.ВР. В МИН., 2Л., ЕД.Ч., Ж.Р. = щеше да си акумулирала
| БЪД.ПРЕД.ВР. В МИН., 2Л., ЕД.Ч., СР.Р. = щеше да си акумулирало
| БЪД.ПРЕД.ВР. В МИН., 2Л., МН.Ч. = щяхте да сте акумулирали
| БЪД.ПРЕД.ВР. В МИН., 3Л., ЕД.Ч., М.Р. = щеше да е акумулирал
| БЪД.ПРЕД.ВР. В МИН., 3Л., ЕД.Ч., Ж.Р. = щеше да е акумулирала
| БЪД.ПРЕД.ВР. В МИН., 3Л., ЕД.Ч., СР.Р. = щеше да е акумулирало
| БЪД.ПРЕД.ВР. В МИН., 3Л., МН.Ч. = щяха да са акумулирали
| ПР.НАКЛ., СЕГ.ВР., 1Л., ЕД.Ч., М.Р. = акумулирал съм
| ПР.НАКЛ., СЕГ.ВР., 1Л., ЕД.Ч., Ж.Р. = акумулирала съм
| ПР.НАКЛ., СЕГ.ВР., 1Л., ЕД.Ч., СР.Р. = акумулирало съм
| ПР.НАКЛ., СЕГ.ВР., 1Л., МН.Ч. = акумулирали сме
| ПР.НАКЛ., СЕГ.ВР., 2Л., ЕД.Ч., М.Р. = акумулирал си
| ПР.НАКЛ., СЕГ.ВР., 2Л., ЕД.Ч., Ж.Р. = акумулирала си
| ПР.НАКЛ., СЕГ.ВР., 2Л., ЕД.Ч., СР.Р. = акумулирало си
| ПР.НАКЛ., СЕГ.ВР., 2Л., МН.Ч. = акумулирали сте
| ПР.НАКЛ., СЕГ.ВР., 3Л., ЕД.Ч., М.Р. = акумулирал (е)
| ПР.НАКЛ., СЕГ.ВР., 3Л., ЕД.Ч., Ж.Р. = акумулирала (е)
| ПР.НАКЛ., СЕГ.ВР., 3Л., ЕД.Ч., СР.Р. = акумулирало (е)
| ПР.НАКЛ., СЕГ.ВР., 3Л., МН.Ч. = акумулирали (са)
| ПР.НАКЛ., МИН.СВ.ВР., 1Л., ЕД.Ч., М.Р. = акумулирал съм
| ПР.НАКЛ., МИН.СВ.ВР., 1Л., ЕД.Ч., Ж.Р. = акумулирала съм
| ПР.НАКЛ., МИН.СВ.ВР., 1Л., ЕД.Ч., СР.Р. = акумулирало съм
| ПР.НАКЛ., МИН.СВ.ВР., 1Л., МН.Ч. = акумулирали сме
| ПР.НАКЛ., МИН.СВ.ВР., 2Л., ЕД.Ч., М.Р. = акумулирал си
| ПР.НАКЛ., МИН.СВ.ВР., 2Л., ЕД.Ч., Ж.Р. = акумулирала си
| ПР.НАКЛ., МИН.СВ.ВР., 2Л., ЕД.Ч., СР.Р. = акумулирало си
| ПР.НАКЛ., МИН.СВ.ВР., 2Л., МН.Ч. = акумулирали сте
| ПР.НАКЛ., МИН.СВ.ВР., 3Л., ЕД.Ч., М.Р. = акумулирал (е)
| ПР.НАКЛ., МИН.СВ.ВР., 3Л., ЕД.Ч., Ж.Р. = акумулирала (е)
| ПР.НАКЛ., МИН.СВ.ВР., 3Л., ЕД.Ч., СР.Р. = акумулирало (е)
| ПР.НАКЛ., МИН.СВ.ВР., 3Л., МН.Ч. = акумулирали (са)
| ПР.НАКЛ., МИН.НЕОПР.ВР., 1Л., ЕД.Ч., М.Р. = бил съм акумулирал
| ПР.НАКЛ., МИН.НЕОПР.ВР., 1Л., ЕД.Ч., Ж.Р. = била съм акумулирала
| ПР.НАКЛ., МИН.НЕОПР.ВР., 1Л., ЕД.Ч., СР.Р. = било съм акумулирало
| ПР.НАКЛ., МИН.НЕОПР.ВР., 1Л., МН.Ч. = били сме акумулирали
| ПР.НАКЛ., МИН.НЕОПР.ВР., 2Л., ЕД.Ч., М.Р. = бил си акумулирал
| ПР.НАКЛ., МИН.НЕОПР.ВР., 2Л., ЕД.Ч., Ж.Р. = била си акумулирала
| ПР.НАКЛ., МИН.НЕОПР.ВР., 2Л., ЕД.Ч., СР.Р. = било си акумулирало
| ПР.НАКЛ., МИН.НЕОПР.ВР., 2Л., МН.Ч. = били сте акумулирали
| ПР.НАКЛ., МИН.НЕОПР.ВР., 3Л., ЕД.Ч., М.Р. = бил (е) акумулирал
| ПР.НАКЛ., МИН.НЕОПР.ВР., 3Л., ЕД.Ч., Ж.Р. = била (е) акумулирала
| ПР.НАКЛ., МИН.НЕОПР.ВР., 3Л., ЕД.Ч., СР.Р. = било (е) акумулирало
| ПР.НАКЛ., МИН.НЕОПР.ВР., 3Л., МН.Ч. = били (са) акумулирали
| ПР.НАКЛ., БЪД.ВР., 1Л., ЕД.Ч., М.Р. = щял съм да акумулирам
| ПР.НАКЛ., БЪД.ВР., 1Л., ЕД.Ч., Ж.Р. = щяла съм да акумулирам
| ПР.НАКЛ., БЪД.ВР., 1Л., ЕД.Ч., СР.Р. = щяло съм да акумулирам
| ПР.НАКЛ., БЪД.ВР., 1Л., МН.Ч. = щели сме да акумулираме
| ПР.НАКЛ., БЪД.ВР., 2Л., ЕД.Ч., М.Р. = щял си да акумулираш
| ПР.НАКЛ., БЪД.ВР., 2Л., ЕД.Ч., Ж.Р. = щяла си да акумулираш
| ПР.НАКЛ., БЪД.ВР., 2Л., ЕД.Ч., СР.Р. = щяло си да акумулираш
| ПР.НАКЛ., БЪД.ВР., 2Л., МН.Ч. = щели сте да акумулирате
| ПР.НАКЛ., БЪД.ВР., 3Л., ЕД.Ч., М.Р. = щял (е) да акумулира
| ПР.НАКЛ., БЪД.ВР., 3Л., ЕД.Ч., Ж.Р. = щяла (е) да акумулира
| ПР.НАКЛ., БЪД.ВР., 3Л., ЕД.Ч., СР.Р. = щяло (е) да акумулира
| ПР.НАКЛ., БЪД.ВР., 3Л., МН.Ч. = щели (са) да акумулират
| ПР.НАКЛ., БЪД.ПРЕД.ВР., 1Л., ЕД.Ч., М.Р. = щял съм да съм акумулирал
| ПР.НАКЛ., БЪД.ПРЕД.ВР., 1Л., ЕД.Ч., Ж.Р. = щяла съм да съм акумулирала
| ПР.НАКЛ., БЪД.ПРЕД.ВР., 1Л., ЕД.Ч., СР.Р. = щяло съм да съм акумулирало
| ПР.НАКЛ., БЪД.ПРЕД.ВР., 1Л., МН.Ч. = щели сме да сме акумулирали
| ПР.НАКЛ., БЪД.ПРЕД.ВР., 2Л., ЕД.Ч., М.Р. = щял си да си акумулирал
| ПР.НАКЛ., БЪД.ПРЕД.ВР., 2Л., ЕД.Ч., Ж.Р. = щяла си да си акумулирала
| ПР.НАКЛ., БЪД.ПРЕД.ВР., 2Л., ЕД.Ч., СР.Р. = щяло си да си акумулирало
| ПР.НАКЛ., БЪД.ПРЕД.ВР., 2Л., МН.Ч. = щели сте да сте акумулирали
| ПР.НАКЛ., БЪД.ПРЕД.ВР., 3Л., ЕД.Ч., М.Р. = щял (е) да е акумулирал
| ПР.НАКЛ., БЪД.ПРЕД.ВР., 3Л., ЕД.Ч., Ж.Р. = щяла (е) да е акумулирала
| ПР.НАКЛ., БЪД.ПРЕД.ВР., 3Л., ЕД.Ч., СР.Р. = щяло (е) да е акумулирало
| ПР.НАКЛ., БЪД.ПРЕД.ВР., 3Л., МН.Ч. = щели (са) да са акумулирали
| УСЛОВНО НАКЛОНЕНИЕ, 1Л., ЕД.Ч., М.Р. = бих акумулирал
| УСЛОВНО НАКЛОНЕНИЕ, 1Л., ЕД.Ч., Ж.Р. = бих акумулирала
| УСЛОВНО НАКЛОНЕНИЕ, 1Л., ЕД.Ч., СР.Р. = бих акумулирало
| УСЛОВНО НАКЛОНЕНИЕ, 1Л., МН.Ч. = бихме акумулирали
| УСЛОВНО НАКЛОНЕНИЕ, 2Л., ЕД.Ч., М.Р. = би акумулирал
| УСЛОВНО НАКЛОНЕНИЕ, 2Л., ЕД.Ч., Ж.Р. = би акумулирала
| УСЛОВНО НАКЛОНЕНИЕ, 2Л., ЕД.Ч., СР.Р. = би акумулирало
| УСЛОВНО НАКЛОНЕНИЕ, 2Л., МН.Ч. = бихте акумулирали
| УСЛОВНО НАКЛОНЕНИЕ, 3Л., ЕД.Ч., М.Р. = би акумулирал
| УСЛОВНО НАКЛОНЕНИЕ, 3Л., ЕД.Ч., Ж.Р. = би акумулирала
| УСЛОВНО НАКЛОНЕНИЕ, 3Л., ЕД.Ч., СР.Р. = би акумулирало
| УСЛОВНО НАКЛОНЕНИЕ, 3Л., МН.Ч. = биха акумулирали
| ПОВЕЛИТЕЛНО НАКЛОНЕНИЕ, ЕД.Ч. = аку·му·ли·рай
| ПОВЕЛИТЕЛНО НАКЛОНЕНИЕ, МН.Ч. = аку·му·ли·рай·те
| МИН.СТРАД.ПРИЧ. М.Р. = аку·му·ли·ран
| МИН.СТРАД.ПРИЧ. М.Р. НЕПЪЛЕН ЧЛЕН = аку·му·ли·ра·ния
| МИН.СТРАД.ПРИЧ. М.Р. ПЪЛЕН ЧЛЕН = аку·му·ли·ра·ни·ят
| МИН.СТРАД.ПРИЧ. Ж.Р. = аку·му·ли·ра·на
| МИН.СТРАД.ПРИЧ. Ж.Р. ЧЛЕН = аку·му·ли·ра·на·та
| МИН.СТРАД.ПРИЧ. СР.Р. = аку·му·ли·ра·но
| МИН.СТРАД.ПРИЧ. СР.Р. ЧЛЕН = аку·му·ли·ра·но·то
| МИН.СТРАД.ПРИЧ. МН.Ч. = аку·му·ли·ра·ни
| МИН.СТРАД.ПРИЧ. МН.Ч. ЧЛЕН = аку·му·ли·ра·ни·те
| МИН.ДЕЯТ.СВ.ПРИЧ. М.Р. = аку·му·ли·рал
| МИН.ДЕЯТ.СВ.ПРИЧ. М.Р. НЕПЪЛЕН ЧЛЕН = аку·му·ли·ра·лия
| МИН.ДЕЯТ.СВ.ПРИЧ. М.Р. ПЪЛЕН ЧЛЕН = аку·му·ли·ра·ли·ят
| МИН.ДЕЯТ.СВ.ПРИЧ. Ж.Р. = аку·му·ли·ра·ла
| МИН.ДЕЯТ.СВ.ПРИЧ. Ж.Р. ЧЛЕН = аку·му·ли·ра·ла·та
| МИН.ДЕЯТ.СВ.ПРИЧ. СР.Р. = аку·му·ли·ра·ло
| МИН.ДЕЯТ.СВ.ПРИЧ. СР.Р. ЧЛЕН = аку·му·ли·ра·ло·то
| МИН.ДЕЯТ.СВ.ПРИЧ. МН.Ч. = аку·му·ли·ра·ли
| МИН.ДЕЯТ.СВ.ПРИЧ. МН.Ч. ЧЛЕН = аку·му·ли·ра·ли·те
| МИН.ДЕЯТ.НЕСВ.ПРИЧ. М.Р. = аку·му·ли·рал
| МИН.ДЕЯТ.НЕСВ.ПРИЧ. М.Р. НЕПЪЛЕН ЧЛЕН = аку·му·ли·ра·лия
| МИН.ДЕЯТ.НЕСВ.ПРИЧ. М.Р. ПЪЛЕН ЧЛЕН = аку·му·ли·ра·ли·ят
| МИН.ДЕЯТ.НЕСВ.ПРИЧ. Ж.Р. = аку·му·ли·ра·ла
| МИН.ДЕЯТ.НЕСВ.ПРИЧ. Ж.Р. ЧЛЕН = аку·му·ли·ра·ла·та
| МИН.ДЕЯТ.НЕСВ.ПРИЧ. СР.Р. = аку·му·ли·ра·ло
| МИН.ДЕЯТ.НЕСВ.ПРИЧ. СР.Р. ЧЛЕН = аку·му·ли·ра·ло·то
| МИН.ДЕЯТ.НЕСВ.ПРИЧ. МН.Ч. = аку·му·ли·ра·ли
| МИН.ДЕЯТ.НЕСВ.ПРИЧ. МН.Ч. ЧЛЕН = аку·му·ли·ра·ли·те
| СЕГ.ДЕЯТ.ПРИЧ. М.Р. = аку·му·ли·ращ
| СЕГ.ДЕЯТ.ПРИЧ. М.Р. НЕПЪЛЕН ЧЛЕН = аку·му·ли·ра·щия
| СЕГ.ДЕЯТ.ПРИЧ. М.Р. ПЪЛЕН ЧЛЕН = аку·му·ли·ра·щи·ят
| СЕГ.ДЕЯТ.ПРИЧ. Ж.Р. = аку·му·ли·ра·ща
| СЕГ.ДЕЯТ.ПРИЧ. Ж.Р. ЧЛЕН = аку·му·ли·ра·ща·та
| СЕГ.ДЕЯТ.ПРИЧ. СР.Р. = аку·му·ли·ра·що
| СЕГ.ДЕЯТ.ПРИЧ. СР.Р. ЧЛЕН = аку·му·ли·ра·що·то
| СЕГ.ДЕЯТ.ПРИЧ. МН.Ч. = аку·му·ли·ра·щи
| СЕГ.ДЕЯТ.ПРИЧ. МН.Ч. ЧЛЕН = аку·му·ли·ра·щи·те
| ДЕЕПРИЧАСТИЕ = аку·му·ли·рай·ки
| СКРИТИ ПРЕПРАТКИ = 
[[акумулирам]],
[[акумулираш]],
[[акумулира]],
[[акумулираме]],
[[акумулирате]],
[[акумулират]],
[[акумулирах]],
[[акумулирахме]],
[[акумулирахте]],
[[акумулираха]],
[[акумулираше]],
[[акумулирай]],
[[акумулирайте]],
[[акумулирал]],
[[акумулиралия]],
[[акумулиралият]],
[[акумулирала]],
[[акумулиралата]],
[[акумулирало]],
[[акумулиралото]],
[[акумулирали]],
[[акумулиралите]],
[[акумулиран]],
[[акумулирания]],
[[акумулираният]],
[[акумулирана]],
[[акумулираната]],
[[акумулирано]],
[[акумулираното]],
[[акумулирани]],
[[акумулираните]],
[[акумулиращ]],
[[акумулиращия]],
[[акумулиращият]],
[[акумулираща]],
[[акумулиращата]],
[[акумулиращо]],
[[акумулиращото]],
[[акумулиращи]],
[[акумулиращите]],
[[акумулирайки]],
[[акумулирал съм]],
[[акумулирала съм]],
[[акумулирало съм]],
[[акумулирали сме]],
[[акумулирал си]],
[[акумулирала си]],
[[акумулирало си]],
[[акумулирали сте]],
[[акумулирал е]],
[[акумулирала е]],
[[акумулирало е]],
[[акумулирали са]],
[[бях акумулирал]],
[[бях акумулирала]],
[[бях акумулирало]],
[[бяхме акумулирали]],
[[беше акумулирал]],
[[беше акумулирала]],
[[беше акумулирало]],
[[бяхте акумулирали]],
[[бяха акумулирали]],
[[ще акумулирам]],
[[ще акумулираме]],
[[ще акумулираш]],
[[ще акумулирате]],
[[ще акумулира]],
[[ще акумулират]],
[[ще съм акумулирал]],
[[ще съм акумулирала]],
[[ще съм акумулирало]],
[[ще сме акумулирали]],
[[ще си акумулирал]],
[[ще си акумулирала]],
[[ще си акумулирало]],
[[ще сте акумулирали]],
[[ще е акумулирал]],
[[ще е акумулирала]],
[[ще е акумулирало]],
[[ще са акумулирали]],
[[щях да акумулирам]],
[[щяхме да акумулираме]],
[[щеше да акумулираш]],
[[щяхте да акумулирате]],
[[щеше да акумулира]],
[[щяха да акумулират]],
[[щях да съм акумулирал]],
[[щях да съм акумулирала]],
[[щях да съм акумулирало]],
[[щяхме да сме акумулирали]],
[[щеше да си акумулирал]],
[[щеше да си акумулирала]],
[[щеше да си акумулирало]],
[[щяхте да сте акумулирали]],
[[щеше да е акумулирал]],
[[щеше да е акумулирала]],
[[щеше да е акумулирало]],
[[щяха да са акумулирали]],
[[бил съм акумулирал]],
[[била съм акумулирала]],
[[било съм акумулирало]],
[[били сме акумулирали]],
[[бил си акумулирал]],
[[била си акумулирала]],
[[било си акумулирало]],
[[били сте акумулирали]],
[[бил е акумулирал]],
[[била е акумулирала]],
[[било е акумулирало]],
[[били са акумулирали]],
[[щял съм да акумулирам]],
[[щяла съм да акумулирам]],
[[щяло съм да акумулирам]],
[[щели сме да акумулираме]],
[[щял си да акумулираш]],
[[щяла си да акумулираш]],
[[щяло си да акумулираш]],
[[щели сте да акумулирате]],
[[щял да акумулира]],
[[щяла да акумулира]],
[[щяло да акумулира]],
[[щели да акумулират]],
[[щял е да акумулира]],
[[щяла е да акумулира]],
[[щяло е да акумулира]],
[[щели са да акумулират]],
[[щял съм да съм акумулирал]],
[[щяла съм да съм акумулирала]],
[[щяло съм да съм акумулирало]],
[[щели сме да сме акумулирали]],
[[щял си да си акумулирал]],
[[щяла си да си акумулирала]],
[[щяло си да си акумулирало]],
[[щели сте да сте акумулирали]],
[[щял да е акумулирал]],
[[щяла да е акумулирала]],
[[щяло да е акумулирало]],
[[щели да са акумулирали]],
[[щял е да е акумулирал]],
[[щяла е да е акумулирала]],
[[щяло е да е акумулирало]],
[[щели са да са акумулирали]],
[[бих акумулирал]],
[[бих акумулирала]],
[[бих акумулирало]],
[[бихме акумулирали]],
[[би акумулирал]],
[[би акумулирала]],
[[би акумулирало]],
[[бихте акумулирали]],
[[биха акумулирали]],
}}</text>
      <sha1>l6m3njqvp0puzhq6k9aad33yd8ifwv1</sha1>
    </revision>
  </page>
  <page>
    <title>Шаблон:Словоформи/акушерствам</title>
    <ns>10</ns>
    <id>486376</id>
    <revision>
      <id>518358</id>
      <parentid>18306</parentid>
      <timestamp>2005-05-10T08:16:44Z</timestamp>
      <contributor>
        <username>Bgbot</username>
        <id>83</id>
      </contributor>
      <comment>Борислав: Поправка на пренасянето</comment>
      <model>wikitext</model>
      <format>text/x-wiki</format>
      <text bytes="22864" xml:space="preserve">{{Шаблон:Словоформи/Глагол|
  ОСНОВНА ФОРМА = акушерствам
| СЕГ.ВР., 1Л., ЕД.Ч. = аку·шер·с·т·вам
| СЕГ.ВР., 1Л., МН.Ч. = аку·шер·с·т·ва·ме
| СЕГ.ВР., 2Л., ЕД.Ч. = аку·шер·с·т·ваш
| СЕГ.ВР., 2Л., МН.Ч. = аку·шер·с·т·ва·те
| СЕГ.ВР., 3Л., ЕД.Ч. = аку·шер·с·т·ва
| СЕГ.ВР., 3Л., МН.Ч. = аку·шер·с·т·ват
| МИН.СВ.ВР., 1Л., ЕД.Ч. = аку·шер·с·т·вах
| МИН.СВ.ВР., 1Л., МН.Ч. = аку·шер·с·т·вах·ме
| МИН.СВ.ВР., 2Л., ЕД.Ч. = аку·шер·с·т·ва
| МИН.СВ.ВР., 2Л., МН.Ч. = аку·шер·с·т·вах·те
| МИН.СВ.ВР., 3Л., ЕД.Ч. = аку·шер·с·т·ва
| МИН.СВ.ВР., 3Л., МН.Ч. = аку·шер·с·т·ва·ха
| МИН.НЕСВ.ВР., 1Л., ЕД.Ч. = аку·шер·с·т·вах
| МИН.НЕСВ.ВР., 1Л., МН.Ч. = аку·шер·с·т·вах·ме
| МИН.НЕСВ.ВР., 2Л., ЕД.Ч. = аку·шер·с·т·ва·ше
| МИН.НЕСВ.ВР., 2Л., МН.Ч. = аку·шер·с·т·вах·те
| МИН.НЕСВ.ВР., 3Л., ЕД.Ч. = аку·шер·с·т·ва·ше
| МИН.НЕСВ.ВР., 3Л., МН.Ч. = аку·шер·с·т·ва·ха
| МИН.НЕОПР.ВР., 1Л., ЕД.Ч., М.Р. = акушерствал съм
| МИН.НЕОПР.ВР., 1Л., ЕД.Ч., Ж.Р. = акушерствала съм
| МИН.НЕОПР.ВР., 1Л., ЕД.Ч., СР.Р. = акушерствало съм
| МИН.НЕОПР.ВР., 1Л., МН.Ч. = акушерствали сме
| МИН.НЕОПР.ВР., 2Л., ЕД.Ч., М.Р. = акушерствал си
| МИН.НЕОПР.ВР., 2Л., ЕД.Ч., Ж.Р. = акушерствала си
| МИН.НЕОПР.ВР., 2Л., ЕД.Ч., СР.Р. = акушерствало си
| МИН.НЕОПР.ВР., 2Л., МН.Ч. = акушерствали сте
| МИН.НЕОПР.ВР., 3Л., ЕД.Ч., М.Р. = акушерствал е
| МИН.НЕОПР.ВР., 3Л., ЕД.Ч., Ж.Р. = акушерствала е
| МИН.НЕОПР.ВР., 3Л., ЕД.Ч., СР.Р. = акушерствало е
| МИН.НЕОПР.ВР., 3Л., МН.Ч. = акушерствали са
| МИН.ПРЕД.ВР., 1Л., ЕД.Ч., М.Р. = бях акушерствал
| МИН.ПРЕД.ВР., 1Л., ЕД.Ч., Ж.Р. = бях акушерствала
| МИН.ПРЕД.ВР., 1Л., ЕД.Ч., СР.Р. = бях акушерствало
| МИН.ПРЕД.ВР., 1Л., МН.Ч. = бяхме акушерствали
| МИН.ПРЕД.ВР., 2Л., ЕД.Ч., М.Р. = беше акушерствал
| МИН.ПРЕД.ВР., 2Л., ЕД.Ч., Ж.Р. = беше акушерствала
| МИН.ПРЕД.ВР., 2Л., ЕД.Ч., СР.Р. = беше акушерствало
| МИН.ПРЕД.ВР., 2Л., МН.Ч. = бяхте акушерствали
| МИН.ПРЕД.ВР., 3Л., ЕД.Ч., М.Р. = беше акушерствал
| МИН.ПРЕД.ВР., 3Л., ЕД.Ч., Ж.Р. = беше акушерствала
| МИН.ПРЕД.ВР., 3Л., ЕД.Ч., СР.Р. = беше акушерствало
| МИН.ПРЕД.ВР., 3Л., МН.Ч. = бяха акушерствали
| БЪД.ВР., 1Л., ЕД.Ч. = ще акушерствам
| БЪД.ВР., 1Л., МН.Ч. = ще акушерстваме
| БЪД.ВР., 2Л., ЕД.Ч. = ще акушерстваш
| БЪД.ВР., 2Л., МН.Ч. = ще акушерствате
| БЪД.ВР., 3Л., ЕД.Ч. = ще акушерства
| БЪД.ВР., 3Л., МН.Ч. = ще акушерстват
| БЪД.ПРЕД.ВР., 1Л., ЕД.Ч., М.Р. = ще съм акушерствал
| БЪД.ПРЕД.ВР., 1Л., ЕД.Ч., Ж.Р. = ще съм акушерствала
| БЪД.ПРЕД.ВР., 1Л., ЕД.Ч., СР.Р. = ще съм акушерствало
| БЪД.ПРЕД.ВР., 1Л., МН.Ч. = ще сме акушерствали
| БЪД.ПРЕД.ВР., 2Л., ЕД.Ч., М.Р. = ще си акушерствал
| БЪД.ПРЕД.ВР., 2Л., ЕД.Ч., Ж.Р. = ще си акушерствала
| БЪД.ПРЕД.ВР., 2Л., ЕД.Ч., СР.Р. = ще си акушерствало
| БЪД.ПРЕД.ВР., 2Л., МН.Ч. = ще сте акушерствали
| БЪД.ПРЕД.ВР., 3Л., ЕД.Ч., М.Р. = ще е акушерствал
| БЪД.ПРЕД.ВР., 3Л., ЕД.Ч., Ж.Р. = ще е акушерствала
| БЪД.ПРЕД.ВР., 3Л., ЕД.Ч., СР.Р. = ще е акушерствало
| БЪД.ПРЕД.ВР., 3Л., МН.Ч. = ще са акушерствали
| БЪД.ВР. В МИН., 1Л., ЕД.Ч. = щях да акушерствам
| БЪД.ВР. В МИН., 1Л., МН.Ч. = щяхме да акушерстваме
| БЪД.ВР. В МИН., 2Л., ЕД.Ч. = щеше да акушерстваш
| БЪД.ВР. В МИН., 2Л., МН.Ч. = щяхте да акушерствате
| БЪД.ВР. В МИН., 3Л., ЕД.Ч. = щеше да акушерства
| БЪД.ВР. В МИН., 3Л., МН.Ч. = щяха да акушерстват
| БЪД.ПРЕД.ВР. В МИН., 1Л., ЕД.Ч., М.Р. = щях да съм акушерствал
| БЪД.ПРЕД.ВР. В МИН., 1Л., ЕД.Ч., Ж.Р. = щях да съм акушерствала
| БЪД.ПРЕД.ВР. В МИН., 1Л., ЕД.Ч., СР.Р. = щях да съм акушерствало
| БЪД.ПРЕД.ВР. В МИН., 1Л., МН.Ч. = щяхме да сме акушерствали
| БЪД.ПРЕД.ВР. В МИН., 2Л., ЕД.Ч., М.Р. = щеше да си акушерствал
| БЪД.ПРЕД.ВР. В МИН., 2Л., ЕД.Ч., Ж.Р. = щеше да си акушерствала
| БЪД.ПРЕД.ВР. В МИН., 2Л., ЕД.Ч., СР.Р. = щеше да си акушерствало
| БЪД.ПРЕД.ВР. В МИН., 2Л., МН.Ч. = щяхте да сте акушерствали
| БЪД.ПРЕД.ВР. В МИН., 3Л., ЕД.Ч., М.Р. = щеше да е акушерствал
| БЪД.ПРЕД.ВР. В МИН., 3Л., ЕД.Ч., Ж.Р. = щеше да е акушерствала
| БЪД.ПРЕД.ВР. В МИН., 3Л., ЕД.Ч., СР.Р. = щеше да е акушерствало
| БЪД.ПРЕД.ВР. В МИН., 3Л., МН.Ч. = щяха да са акушерствали
| ПР.НАКЛ., СЕГ.ВР., 1Л., ЕД.Ч., М.Р. = акушерствал съм
| ПР.НАКЛ., СЕГ.ВР., 1Л., ЕД.Ч., Ж.Р. = акушерствала съм
| ПР.НАКЛ., СЕГ.ВР., 1Л., ЕД.Ч., СР.Р. = акушерствало съм
| ПР.НАКЛ., СЕГ.ВР., 1Л., МН.Ч. = акушерствали сме
| ПР.НАКЛ., СЕГ.ВР., 2Л., ЕД.Ч., М.Р. = акушерствал си
| ПР.НАКЛ., СЕГ.ВР., 2Л., ЕД.Ч., Ж.Р. = акушерствала си
| ПР.НАКЛ., СЕГ.ВР., 2Л., ЕД.Ч., СР.Р. = акушерствало си
| ПР.НАКЛ., СЕГ.ВР., 2Л., МН.Ч. = акушерствали сте
| ПР.НАКЛ., СЕГ.ВР., 3Л., ЕД.Ч., М.Р. = акушерствал (е)
| ПР.НАКЛ., СЕГ.ВР., 3Л., ЕД.Ч., Ж.Р. = акушерствала (е)
| ПР.НАКЛ., СЕГ.ВР., 3Л., ЕД.Ч., СР.Р. = акушерствало (е)
| ПР.НАКЛ., СЕГ.ВР., 3Л., МН.Ч. = акушерствали (са)
| ПР.НАКЛ., МИН.СВ.ВР., 1Л., ЕД.Ч., М.Р. = акушерствал съм
| ПР.НАКЛ., МИН.СВ.ВР., 1Л., ЕД.Ч., Ж.Р. = акушерствала съм
| ПР.НАКЛ., МИН.СВ.ВР., 1Л., ЕД.Ч., СР.Р. = акушерствало съм
| ПР.НАКЛ., МИН.СВ.ВР., 1Л., МН.Ч. = акушерствали сме
| ПР.НАКЛ., МИН.СВ.ВР., 2Л., ЕД.Ч., М.Р. = акушерствал си
| ПР.НАКЛ., МИН.СВ.ВР., 2Л., ЕД.Ч., Ж.Р. = акушерствала си
| ПР.НАКЛ., МИН.СВ.ВР., 2Л., ЕД.Ч., СР.Р. = акушерствало си
| ПР.НАКЛ., МИН.СВ.ВР., 2Л., МН.Ч. = акушерствали сте
| ПР.НАКЛ., МИН.СВ.ВР., 3Л., ЕД.Ч., М.Р. = акушерствал (е)
| ПР.НАКЛ., МИН.СВ.ВР., 3Л., ЕД.Ч., Ж.Р. = акушерствала (е)
| ПР.НАКЛ., МИН.СВ.ВР., 3Л., ЕД.Ч., СР.Р. = акушерствало (е)
| ПР.НАКЛ., МИН.СВ.ВР., 3Л., МН.Ч. = акушерствали (са)
| ПР.НАКЛ., МИН.НЕОПР.ВР., 1Л., ЕД.Ч., М.Р. = бил съм акушерствал
| ПР.НАКЛ., МИН.НЕОПР.ВР., 1Л., ЕД.Ч., Ж.Р. = била съм акушерствала
| ПР.НАКЛ., МИН.НЕОПР.ВР., 1Л., ЕД.Ч., СР.Р. = било съм акушерствало
| ПР.НАКЛ., МИН.НЕОПР.ВР., 1Л., МН.Ч. = били сме акушерствали
| ПР.НАКЛ., МИН.НЕОПР.ВР., 2Л., ЕД.Ч., М.Р. = бил си акушерствал
| ПР.НАКЛ., МИН.НЕОПР.ВР., 2Л., ЕД.Ч., Ж.Р. = била си акушерствала
| ПР.НАКЛ., МИН.НЕОПР.ВР., 2Л., ЕД.Ч., СР.Р. = било си акушерствало
| ПР.НАКЛ., МИН.НЕОПР.ВР., 2Л., МН.Ч. = били сте акушерствали
| ПР.НАКЛ., МИН.НЕОПР.ВР., 3Л., ЕД.Ч., М.Р. = бил (е) акушерствал
| ПР.НАКЛ., МИН.НЕОПР.ВР., 3Л., ЕД.Ч., Ж.Р. = била (е) акушерствала
| ПР.НАКЛ., МИН.НЕОПР.ВР., 3Л., ЕД.Ч., СР.Р. = било (е) акушерствало
| ПР.НАКЛ., МИН.НЕОПР.ВР., 3Л., МН.Ч. = били (са) акушерствали
| ПР.НАКЛ., БЪД.ВР., 1Л., ЕД.Ч., М.Р. = щял съм да акушерствам
| ПР.НАКЛ., БЪД.ВР., 1Л., ЕД.Ч., Ж.Р. = щяла съм да акушерствам
| ПР.НАКЛ., БЪД.ВР., 1Л., ЕД.Ч., СР.Р. = щяло съм да акушерствам
| ПР.НАКЛ., БЪД.ВР., 1Л., МН.Ч. = щели сме да акушерстваме
| ПР.НАКЛ., БЪД.ВР., 2Л., ЕД.Ч., М.Р. = щял си да акушерстваш
| ПР.НАКЛ., БЪД.ВР., 2Л., ЕД.Ч., Ж.Р. = щяла си да акушерстваш
| ПР.НАКЛ., БЪД.ВР., 2Л., ЕД.Ч., СР.Р. = щяло си да акушерстваш
| ПР.НАКЛ., БЪД.ВР., 2Л., МН.Ч. = щели сте да акушерствате
| ПР.НАКЛ., БЪД.ВР., 3Л., ЕД.Ч., М.Р. = щял (е) да акушерства
| ПР.НАКЛ., БЪД.ВР., 3Л., ЕД.Ч., Ж.Р. = щяла (е) да акушерства
| ПР.НАКЛ., БЪД.ВР., 3Л., ЕД.Ч., СР.Р. = щяло (е) да акушерства
| ПР.НАКЛ., БЪД.ВР., 3Л., МН.Ч. = щели (са) да акушерстват
| ПР.НАКЛ., БЪД.ПРЕД.ВР., 1Л., ЕД.Ч., М.Р. = щял съм да съм акушерствал
| ПР.НАКЛ., БЪД.ПРЕД.ВР., 1Л., ЕД.Ч., Ж.Р. = щяла съм да съм акушерствала
| ПР.НАКЛ., БЪД.ПРЕД.ВР., 1Л., ЕД.Ч., СР.Р. = щяло съм да съм акушерствало
| ПР.НАКЛ., БЪД.ПРЕД.ВР., 1Л., МН.Ч. = щели сме да сме акушерствали
| ПР.НАКЛ., БЪД.ПРЕД.ВР., 2Л., ЕД.Ч., М.Р. = щял си да си акушерствал
| ПР.НАКЛ., БЪД.ПРЕД.ВР., 2Л., ЕД.Ч., Ж.Р. = щяла си да си акушерствала
| ПР.НАКЛ., БЪД.ПРЕД.ВР., 2Л., ЕД.Ч., СР.Р. = щяло си да си акушерствало
| ПР.НАКЛ., БЪД.ПРЕД.ВР., 2Л., МН.Ч. = щели сте да сте акушерствали
| ПР.НАКЛ., БЪД.ПРЕД.ВР., 3Л., ЕД.Ч., М.Р. = щял (е) да е акушерствал
| ПР.НАКЛ., БЪД.ПРЕД.ВР., 3Л., ЕД.Ч., Ж.Р. = щяла (е) да е акушерствала
| ПР.НАКЛ., БЪД.ПРЕД.ВР., 3Л., ЕД.Ч., СР.Р. = щяло (е) да е акушерствало
| ПР.НАКЛ., БЪД.ПРЕД.ВР., 3Л., МН.Ч. = щели (са) да са акушерствали
| УСЛОВНО НАКЛОНЕНИЕ, 1Л., ЕД.Ч., М.Р. = бих акушерствал
| УСЛОВНО НАКЛОНЕНИЕ, 1Л., ЕД.Ч., Ж.Р. = бих акушерствала
| УСЛОВНО НАКЛОНЕНИЕ, 1Л., ЕД.Ч., СР.Р. = бих акушерствало
| УСЛОВНО НАКЛОНЕНИЕ, 1Л., МН.Ч. = бихме акушерствали
| УСЛОВНО НАКЛОНЕНИЕ, 2Л., ЕД.Ч., М.Р. = би акушерствал
| УСЛОВНО НАКЛОНЕНИЕ, 2Л., ЕД.Ч., Ж.Р. = би акушерствала
| УСЛОВНО НАКЛОНЕНИЕ, 2Л., ЕД.Ч., СР.Р. = би акушерствало
| УСЛОВНО НАКЛОНЕНИЕ, 2Л., МН.Ч. = бихте акушерствали
| УСЛОВНО НАКЛОНЕНИЕ, 3Л., ЕД.Ч., М.Р. = би акушерствал
| УСЛОВНО НАКЛОНЕНИЕ, 3Л., ЕД.Ч., Ж.Р. = би акушерствала
| УСЛОВНО НАКЛОНЕНИЕ, 3Л., ЕД.Ч., СР.Р. = би акушерствало
| УСЛОВНО НАКЛОНЕНИЕ, 3Л., МН.Ч. = биха акушерствали
| ПОВЕЛИТЕЛНО НАКЛОНЕНИЕ, ЕД.Ч. = аку·шер·с·т·вай
| ПОВЕЛИТЕЛНО НАКЛОНЕНИЕ, МН.Ч. = аку·шер·с·т·вай·те
| МИН.СТРАД.ПРИЧ. М.Р. = аку·шер·с·т·ван
| МИН.СТРАД.ПРИЧ. М.Р. НЕПЪЛЕН ЧЛЕН = аку·шер·с·т·ва·ния
| МИН.СТРАД.ПРИЧ. М.Р. ПЪЛЕН ЧЛЕН = аку·шер·с·т·ва·ни·ят
| МИН.СТРАД.ПРИЧ. Ж.Р. = аку·шер·с·т·ва·на
| МИН.СТРАД.ПРИЧ. Ж.Р. ЧЛЕН = аку·шер·с·т·ва·на·та
| МИН.СТРАД.ПРИЧ. СР.Р. = аку·шер·с·т·ва·но
| МИН.СТРАД.ПРИЧ. СР.Р. ЧЛЕН = аку·шер·с·т·ва·но·то
| МИН.СТРАД.ПРИЧ. МН.Ч. = аку·шер·с·т·ва·ни
| МИН.СТРАД.ПРИЧ. МН.Ч. ЧЛЕН = аку·шер·с·т·ва·ни·те
| МИН.ДЕЯТ.СВ.ПРИЧ. М.Р. = аку·шер·с·т·вал
| МИН.ДЕЯТ.СВ.ПРИЧ. М.Р. НЕПЪЛЕН ЧЛЕН = аку·шер·с·т·ва·лия
| МИН.ДЕЯТ.СВ.ПРИЧ. М.Р. ПЪЛЕН ЧЛЕН = аку·шер·с·т·ва·ли·ят
| МИН.ДЕЯТ.СВ.ПРИЧ. Ж.Р. = аку·шер·с·т·ва·ла
| МИН.ДЕЯТ.СВ.ПРИЧ. Ж.Р. ЧЛЕН = аку·шер·с·т·ва·ла·та
| МИН.ДЕЯТ.СВ.ПРИЧ. СР.Р. = аку·шер·с·т·ва·ло
| МИН.ДЕЯТ.СВ.ПРИЧ. СР.Р. ЧЛЕН = аку·шер·с·т·ва·ло·то
| МИН.ДЕЯТ.СВ.ПРИЧ. МН.Ч. = аку·шер·с·т·ва·ли
| МИН.ДЕЯТ.СВ.ПРИЧ. МН.Ч. ЧЛЕН = аку·шер·с·т·ва·ли·те
| МИН.ДЕЯТ.НЕСВ.ПРИЧ. М.Р. = аку·шер·с·т·вал
| МИН.ДЕЯТ.НЕСВ.ПРИЧ. М.Р. НЕПЪЛЕН ЧЛЕН = аку·шер·с·т·ва·лия
| МИН.ДЕЯТ.НЕСВ.ПРИЧ. М.Р. ПЪЛЕН ЧЛЕН = аку·шер·с·т·ва·ли·ят
| МИН.ДЕЯТ.НЕСВ.ПРИЧ. Ж.Р. = аку·шер·с·т·ва·ла
| МИН.ДЕЯТ.НЕСВ.ПРИЧ. Ж.Р. ЧЛЕН = аку·шер·с·т·ва·ла·та
| МИН.ДЕЯТ.НЕСВ.ПРИЧ. СР.Р. = аку·шер·с·т·ва·ло
| МИН.ДЕЯТ.НЕСВ.ПРИЧ. СР.Р. ЧЛЕН = аку·шер·с·т·ва·ло·то
| МИН.ДЕЯТ.НЕСВ.ПРИЧ. МН.Ч. = аку·шер·с·т·ва·ли
| МИН.ДЕЯТ.НЕСВ.ПРИЧ. МН.Ч. ЧЛЕН = аку·шер·с·т·ва·ли·те
| СЕГ.ДЕЯТ.ПРИЧ. М.Р. = аку·шер·с·т·ващ
| СЕГ.ДЕЯТ.ПРИЧ. М.Р. НЕПЪЛЕН ЧЛЕН = аку·шер·с·т·ва·щия
| СЕГ.ДЕЯТ.ПРИЧ. М.Р. ПЪЛЕН ЧЛЕН = аку·шер·с·т·ва·щи·ят
| СЕГ.ДЕЯТ.ПРИЧ. Ж.Р. = аку·шер·с·т·ва·ща
| СЕГ.ДЕЯТ.ПРИЧ. Ж.Р. ЧЛЕН = аку·шер·с·т·ва·ща·та
| СЕГ.ДЕЯТ.ПРИЧ. СР.Р. = аку·шер·с·т·ва·що
| СЕГ.ДЕЯТ.ПРИЧ. СР.Р. ЧЛЕН = аку·шер·с·т·ва·що·то
| СЕГ.ДЕЯТ.ПРИЧ. МН.Ч. = аку·шер·с·т·ва·щи
| СЕГ.ДЕЯТ.ПРИЧ. МН.Ч. ЧЛЕН = аку·шер·с·т·ва·щи·те
| ДЕЕПРИЧАСТИЕ = аку·шер·с·т·вай·ки
| СКРИТИ ПРЕПРАТКИ = 
[[акушерствам]],
[[акушерстваш]],
[[акушерства]],
[[акушерстваме]],
[[акушерствате]],
[[акушерстват]],
[[акушерствах]],
[[акушерствахме]],
[[акушерствахте]],
[[акушерстваха]],
[[акушерстваше]],
[[акушерствай]],
[[акушерствайте]],
[[акушерствал]],
[[акушерствалия]],
[[акушерствалият]],
[[акушерствала]],
[[акушерствалата]],
[[акушерствало]],
[[акушерствалото]],
[[акушерствали]],
[[акушерствалите]],
[[акушерстван]],
[[акушерствания]],
[[акушерстваният]],
[[акушерствана]],
[[акушерстваната]],
[[акушерствано]],
[[акушерстваното]],
[[акушерствани]],
[[акушерстваните]],
[[акушерстващ]],
[[акушерстващия]],
[[акушерстващият]],
[[акушерстваща]],
[[акушерстващата]],
[[акушерстващо]],
[[акушерстващото]],
[[акушерстващи]],
[[акушерстващите]],
[[акушерствайки]],
[[акушерствал съм]],
[[акушерствала съм]],
[[акушерствало съм]],
[[акушерствали сме]],
[[акушерствал си]],
[[акушерствала си]],
[[акушерствало си]],
[[акушерствали сте]],
[[акушерствал е]],
[[акушерствала е]],
[[акушерствало е]],
[[акушерствали са]],
[[бях акушерствал]],
[[бях акушерствала]],
[[бях акушерствало]],
[[бяхме акушерствали]],
[[беше акушерствал]],
[[беше акушерствала]],
[[беше акушерствало]],
[[бяхте акушерствали]],
[[бяха акушерствали]],
[[ще акушерствам]],
[[ще акушерстваме]],
[[ще акушерстваш]],
[[ще акушерствате]],
[[ще акушерства]],
[[ще акушерстват]],
[[ще съм акушерствал]],
[[ще съм акушерствала]],
[[ще съм акушерствало]],
[[ще сме акушерствали]],
[[ще си акушерствал]],
[[ще си акушерствала]],
[[ще си акушерствало]],
[[ще сте акушерствали]],
[[ще е акушерствал]],
[[ще е акушерствала]],
[[ще е акушерствало]],
[[ще са акушерствали]],
[[щях да акушерствам]],
[[щяхме да акушерстваме]],
[[щеше да акушерстваш]],
[[щяхте да акушерствате]],
[[щеше да акушерства]],
[[щяха да акушерстват]],
[[щях да съм акушерствал]],
[[щях да съм акушерствала]],
[[щях да съм акушерствало]],
[[щяхме да сме акушерствали]],
[[щеше да си акушерствал]],
[[щеше да си акушерствала]],
[[щеше да си акушерствало]],
[[щяхте да сте акушерствали]],
[[щеше да е акушерствал]],
[[щеше да е акушерствала]],
[[щеше да е акушерствало]],
[[щяха да са акушерствали]],
[[бил съм акушерствал]],
[[била съм акушерствала]],
[[било съм акушерствало]],
[[били сме акушерствали]],
[[бил си акушерствал]],
[[била си акушерствала]],
[[било си акушерствало]],
[[били сте акушерствали]],
[[бил е акушерствал]],
[[била е акушерствала]],
[[било е акушерствало]],
[[били са акушерствали]],
[[щял съм да акушерствам]],
[[щяла съм да акушерствам]],
[[щяло съм да акушерствам]],
[[щели сме да акушерстваме]],
[[щял си да акушерстваш]],
[[щяла си да акушерстваш]],
[[щяло си да акушерстваш]],
[[щели сте да акушерствате]],
[[щял да акушерства]],
[[щяла да акушерства]],
[[щяло да акушерства]],
[[щели да акушерстват]],
[[щял е да акушерства]],
[[щяла е да акушерства]],
[[щяло е да акушерства]],
[[щели са да акушерстват]],
[[щял съм да съм акушерствал]],
[[щяла съм да съм акушерствала]],
[[щяло съм да съм акушерствало]],
[[щели сме да сме акушерствали]],
[[щял си да си акушерствал]],
[[щяла си да си акушерствала]],
[[щяло си да си акушерствало]],
[[щели сте да сте акушерствали]],
[[щял да е акушерствал]],
[[щяла да е акушерствала]],
[[щяло да е акушерствало]],
[[щели да са акушерствали]],
[[щял е да е акушерствал]],
[[щяла е да е акушерствала]],
[[щяло е да е акушерствало]],
[[щели са да са акушерствали]],
[[бих акушерствал]],
[[бих акушерствала]],
[[бих акушерствало]],
[[бихме акушерствали]],
[[би акушерствал]],
[[би акушерствала]],
[[би акушерствало]],
[[бихте акушерствали]],
[[биха акушерствали]],
}}</text>
      <sha1>846rn91d37veindcubalsllu3ephtgl</sha1>
    </revision>
  </page>
  <page>
    <title>Шаблон:Словоформи/акуширам</title>
    <ns>10</ns>
    <id>486387</id>
    <revision>
      <id>518369</id>
      <parentid>18308</parentid>
      <timestamp>2005-05-10T08:17:21Z</timestamp>
      <contributor>
        <username>Bgbot</username>
        <id>83</id>
      </contributor>
      <comment>Борислав: Поправка на пренасянето</comment>
      <model>wikitext</model>
      <format>text/x-wiki</format>
      <text bytes="20590" xml:space="preserve">{{Шаблон:Словоформи/Глагол|
  ОСНОВНА ФОРМА = акуширам
| СЕГ.ВР., 1Л., ЕД.Ч. = аку·ши·рам
| СЕГ.ВР., 1Л., МН.Ч. = аку·ши·ра·ме
| СЕГ.ВР., 2Л., ЕД.Ч. = аку·ши·раш
| СЕГ.ВР., 2Л., МН.Ч. = аку·ши·ра·те
| СЕГ.ВР., 3Л., ЕД.Ч. = аку·ши·ра
| СЕГ.ВР., 3Л., МН.Ч. = аку·ши·рат
| МИН.СВ.ВР., 1Л., ЕД.Ч. = аку·ши·рах
| МИН.СВ.ВР., 1Л., МН.Ч. = аку·ши·рах·ме
| МИН.СВ.ВР., 2Л., ЕД.Ч. = аку·ши·ра
| МИН.СВ.ВР., 2Л., МН.Ч. = аку·ши·рах·те
| МИН.СВ.ВР., 3Л., ЕД.Ч. = аку·ши·ра
| МИН.СВ.ВР., 3Л., МН.Ч. = аку·ши·ра·ха
| МИН.НЕСВ.ВР., 1Л., ЕД.Ч. = аку·ши·рах
| МИН.НЕСВ.ВР., 1Л., МН.Ч. = аку·ши·рах·ме
| МИН.НЕСВ.ВР., 2Л., ЕД.Ч. = аку·ши·ра·ше
| МИН.НЕСВ.ВР., 2Л., МН.Ч. = аку·ши·рах·те
| МИН.НЕСВ.ВР., 3Л., ЕД.Ч. = аку·ши·ра·ше
| МИН.НЕСВ.ВР., 3Л., МН.Ч. = аку·ши·ра·ха
| МИН.НЕОПР.ВР., 1Л., ЕД.Ч., М.Р. = акуширал съм
| МИН.НЕОПР.ВР., 1Л., ЕД.Ч., Ж.Р. = акуширала съм
| МИН.НЕОПР.ВР., 1Л., ЕД.Ч., СР.Р. = акуширало съм
| МИН.НЕОПР.ВР., 1Л., МН.Ч. = акуширали сме
| МИН.НЕОПР.ВР., 2Л., ЕД.Ч., М.Р. = акуширал си
| МИН.НЕОПР.ВР., 2Л., ЕД.Ч., Ж.Р. = акуширала си
| МИН.НЕОПР.ВР., 2Л., ЕД.Ч., СР.Р. = акуширало си
| МИН.НЕОПР.ВР., 2Л., МН.Ч. = акуширали сте
| МИН.НЕОПР.ВР., 3Л., ЕД.Ч., М.Р. = акуширал е
| МИН.НЕОПР.ВР., 3Л., ЕД.Ч., Ж.Р. = акуширала е
| МИН.НЕОПР.ВР., 3Л., ЕД.Ч., СР.Р. = акуширало е
| МИН.НЕОПР.ВР., 3Л., МН.Ч. = акуширали са
| МИН.ПРЕД.ВР., 1Л., ЕД.Ч., М.Р. = бях акуширал
| МИН.ПРЕД.ВР., 1Л., ЕД.Ч., Ж.Р. = бях акуширала
| МИН.ПРЕД.ВР., 1Л., ЕД.Ч., СР.Р. = бях акуширало
| МИН.ПРЕД.ВР., 1Л., МН.Ч. = бяхме акуширали
| МИН.ПРЕД.ВР., 2Л., ЕД.Ч., М.Р. = беше акуширал
| МИН.ПРЕД.ВР., 2Л., ЕД.Ч., Ж.Р. = беше акуширала
| МИН.ПРЕД.ВР., 2Л., ЕД.Ч., СР.Р. = беше акуширало
| МИН.ПРЕД.ВР., 2Л., МН.Ч. = бяхте акуширали
| МИН.ПРЕД.ВР., 3Л., ЕД.Ч., М.Р. = беше акуширал
| МИН.ПРЕД.ВР., 3Л., ЕД.Ч., Ж.Р. = беше акуширала
| МИН.ПРЕД.ВР., 3Л., ЕД.Ч., СР.Р. = беше акуширало
| МИН.ПРЕД.ВР., 3Л., МН.Ч. = бяха акуширали
| БЪД.ВР., 1Л., ЕД.Ч. = ще акуширам
| БЪД.ВР., 1Л., МН.Ч. = ще акушираме
| БЪД.ВР., 2Л., ЕД.Ч. = ще акушираш
| БЪД.ВР., 2Л., МН.Ч. = ще акуширате
| БЪД.ВР., 3Л., ЕД.Ч. = ще акушира
| БЪД.ВР., 3Л., МН.Ч. = ще акушират
| БЪД.ПРЕД.ВР., 1Л., ЕД.Ч., М.Р. = ще съм акуширал
| БЪД.ПРЕД.ВР., 1Л., ЕД.Ч., Ж.Р. = ще съм акуширала
| БЪД.ПРЕД.ВР., 1Л., ЕД.Ч., СР.Р. = ще съм акуширало
| БЪД.ПРЕД.ВР., 1Л., МН.Ч. = ще сме акуширали
| БЪД.ПРЕД.ВР., 2Л., ЕД.Ч., М.Р. = ще си акуширал
| БЪД.ПРЕД.ВР., 2Л., ЕД.Ч., Ж.Р. = ще си акуширала
| БЪД.ПРЕД.ВР., 2Л., ЕД.Ч., СР.Р. = ще си акуширало
| БЪД.ПРЕД.ВР., 2Л., МН.Ч. = ще сте акуширали
| БЪД.ПРЕД.ВР., 3Л., ЕД.Ч., М.Р. = ще е акуширал
| БЪД.ПРЕД.ВР., 3Л., ЕД.Ч., Ж.Р. = ще е акуширала
| БЪД.ПРЕД.ВР., 3Л., ЕД.Ч., СР.Р. = ще е акуширало
| БЪД.ПРЕД.ВР., 3Л., МН.Ч. = ще са акуширали
| БЪД.ВР. В МИН., 1Л., ЕД.Ч. = щях да акуширам
| БЪД.ВР. В МИН., 1Л., МН.Ч. = щяхме да акушираме
| БЪД.ВР. В МИН., 2Л., ЕД.Ч. = щеше да акушираш
| БЪД.ВР. В МИН., 2Л., МН.Ч. = щяхте да акуширате
| БЪД.ВР. В МИН., 3Л., ЕД.Ч. = щеше да акушира
| БЪД.ВР. В МИН., 3Л., МН.Ч. = щяха да акушират
| БЪД.ПРЕД.ВР. В МИН., 1Л., ЕД.Ч., М.Р. = щях да съм акуширал
| БЪД.ПРЕД.ВР. В МИН., 1Л., ЕД.Ч., Ж.Р. = щях да съм акуширала
| БЪД.ПРЕД.ВР. В МИН., 1Л., ЕД.Ч., СР.Р. = щях да съм акуширало
| БЪД.ПРЕД.ВР. В МИН., 1Л., МН.Ч. = щяхме да сме акуширали
| БЪД.ПРЕД.ВР. В МИН., 2Л., ЕД.Ч., М.Р. = щеше да си акуширал
| БЪД.ПРЕД.ВР. В МИН., 2Л., ЕД.Ч., Ж.Р. = щеше да си акуширала
| БЪД.ПРЕД.ВР. В МИН., 2Л., ЕД.Ч., СР.Р. = щеше да си акуширало
| БЪД.ПРЕД.ВР. В МИН., 2Л., МН.Ч. = щяхте да сте акуширали
| БЪД.ПРЕД.ВР. В МИН., 3Л., ЕД.Ч., М.Р. = щеше да е акуширал
| БЪД.ПРЕД.ВР. В МИН., 3Л., ЕД.Ч., Ж.Р. = щеше да е акуширала
| БЪД.ПРЕД.ВР. В МИН., 3Л., ЕД.Ч., СР.Р. = щеше да е акуширало
| БЪД.ПРЕД.ВР. В МИН., 3Л., МН.Ч. = щяха да са акуширали
| ПР.НАКЛ., СЕГ.ВР., 1Л., ЕД.Ч., М.Р. = акуширал съм
| ПР.НАКЛ., СЕГ.ВР., 1Л., ЕД.Ч., Ж.Р. = акуширала съм
| ПР.НАКЛ., СЕГ.ВР., 1Л., ЕД.Ч., СР.Р. = акуширало съм
| ПР.НАКЛ., СЕГ.ВР., 1Л., МН.Ч. = акуширали сме
| ПР.НАКЛ., СЕГ.ВР., 2Л., ЕД.Ч., М.Р. = акуширал си
| ПР.НАКЛ., СЕГ.ВР., 2Л., ЕД.Ч., Ж.Р. = акуширала си
| ПР.НАКЛ., СЕГ.ВР., 2Л., ЕД.Ч., СР.Р. = акуширало си
| ПР.НАКЛ., СЕГ.ВР., 2Л., МН.Ч. = акуширали сте
| ПР.НАКЛ., СЕГ.ВР., 3Л., ЕД.Ч., М.Р. = акуширал (е)
| ПР.НАКЛ., СЕГ.ВР., 3Л., ЕД.Ч., Ж.Р. = акуширала (е)
| ПР.НАКЛ., СЕГ.ВР., 3Л., ЕД.Ч., СР.Р. = акуширало (е)
| ПР.НАКЛ., СЕГ.ВР., 3Л., МН.Ч. = акуширали (са)
| ПР.НАКЛ., МИН.СВ.ВР., 1Л., ЕД.Ч., М.Р. = акуширал съм
| ПР.НАКЛ., МИН.СВ.ВР., 1Л., ЕД.Ч., Ж.Р. = акуширала съм
| ПР.НАКЛ., МИН.СВ.ВР., 1Л., ЕД.Ч., СР.Р. = акуширало съм
| ПР.НАКЛ., МИН.СВ.ВР., 1Л., МН.Ч. = акуширали сме
| ПР.НАКЛ., МИН.СВ.ВР., 2Л., ЕД.Ч., М.Р. = акуширал си
| ПР.НАКЛ., МИН.СВ.ВР., 2Л., ЕД.Ч., Ж.Р. = акуширала си
| ПР.НАКЛ., МИН.СВ.ВР., 2Л., ЕД.Ч., СР.Р. = акуширало си
| ПР.НАКЛ., МИН.СВ.ВР., 2Л., МН.Ч. = акуширали сте
| ПР.НАКЛ., МИН.СВ.ВР., 3Л., ЕД.Ч., М.Р. = акуширал (е)
| ПР.НАКЛ., МИН.СВ.ВР., 3Л., ЕД.Ч., Ж.Р. = акуширала (е)
| ПР.НАКЛ., МИН.СВ.ВР., 3Л., ЕД.Ч., СР.Р. = акуширало (е)
| ПР.НАКЛ., МИН.СВ.ВР., 3Л., МН.Ч. = акуширали (са)
| ПР.НАКЛ., МИН.НЕОПР.ВР., 1Л., ЕД.Ч., М.Р. = бил съм акуширал
| ПР.НАКЛ., МИН.НЕОПР.ВР., 1Л., ЕД.Ч., Ж.Р. = била съм акуширала
| ПР.НАКЛ., МИН.НЕОПР.ВР., 1Л., ЕД.Ч., СР.Р. = било съм акуширало
| ПР.НАКЛ., МИН.НЕОПР.ВР., 1Л., МН.Ч. = били сме акуширали
| ПР.НАКЛ., МИН.НЕОПР.ВР., 2Л., ЕД.Ч., М.Р. = бил си акуширал
| ПР.НАКЛ., МИН.НЕОПР.ВР., 2Л., ЕД.Ч., Ж.Р. = била си акуширала
| ПР.НАКЛ., МИН.НЕОПР.ВР., 2Л., ЕД.Ч., СР.Р. = било си акуширало
| ПР.НАКЛ., МИН.НЕОПР.ВР., 2Л., МН.Ч. = били сте акуширали
| ПР.НАКЛ., МИН.НЕОПР.ВР., 3Л., ЕД.Ч., М.Р. = бил (е) акуширал
| ПР.НАКЛ., МИН.НЕОПР.ВР., 3Л., ЕД.Ч., Ж.Р. = била (е) акуширала
| ПР.НАКЛ., МИН.НЕОПР.ВР., 3Л., ЕД.Ч., СР.Р. = било (е) акуширало
| ПР.НАКЛ., МИН.НЕОПР.ВР., 3Л., МН.Ч. = били (са) акуширали
| ПР.НАКЛ., БЪД.ВР., 1Л., ЕД.Ч., М.Р. = щял съм да акуширам
| ПР.НАКЛ., БЪД.ВР., 1Л., ЕД.Ч., Ж.Р. = щяла съм да акуширам
| ПР.НАКЛ., БЪД.ВР., 1Л., ЕД.Ч., СР.Р. = щяло съм да акуширам
| ПР.НАКЛ., БЪД.ВР., 1Л., МН.Ч. = щели сме да акушираме
| ПР.НАКЛ., БЪД.ВР., 2Л., ЕД.Ч., М.Р. = щял си да акушираш
| ПР.НАКЛ., БЪД.ВР., 2Л., ЕД.Ч., Ж.Р. = щяла си да акушираш
| ПР.НАКЛ., БЪД.ВР., 2Л., ЕД.Ч., СР.Р. = щяло си да акушираш
| ПР.НАКЛ., БЪД.ВР., 2Л., МН.Ч. = щели сте да акуширате
| ПР.НАКЛ., БЪД.ВР., 3Л., ЕД.Ч., М.Р. = щял (е) да акушира
| ПР.НАКЛ., БЪД.ВР., 3Л., ЕД.Ч., Ж.Р. = щяла (е) да акушира
| ПР.НАКЛ., БЪД.ВР., 3Л., ЕД.Ч., СР.Р. = щяло (е) да акушира
| ПР.НАКЛ., БЪД.ВР., 3Л., МН.Ч. = щели (са) да акушират
| ПР.НАКЛ., БЪД.ПРЕД.ВР., 1Л., ЕД.Ч., М.Р. = щял съм да съм акуширал
| ПР.НАКЛ., БЪД.ПРЕД.ВР., 1Л., ЕД.Ч., Ж.Р. = щяла съм да съм акуширала
| ПР.НАКЛ., БЪД.ПРЕД.ВР., 1Л., ЕД.Ч., СР.Р. = щяло съм да съм акуширало
| ПР.НАКЛ., БЪД.ПРЕД.ВР., 1Л., МН.Ч. = щели сме да сме акуширали
| ПР.НАКЛ., БЪД.ПРЕД.ВР., 2Л., ЕД.Ч., М.Р. = щял си да си акуширал
| ПР.НАКЛ., БЪД.ПРЕД.ВР., 2Л., ЕД.Ч., Ж.Р. = щяла си да си акуширала
| ПР.НАКЛ., БЪД.ПРЕД.ВР., 2Л., ЕД.Ч., СР.Р. = щяло си да си акуширало
| ПР.НАКЛ., БЪД.ПРЕД.ВР., 2Л., МН.Ч. = щели сте да сте акуширали
| ПР.НАКЛ., БЪД.ПРЕД.ВР., 3Л., ЕД.Ч., М.Р. = щял (е) да е акуширал
| ПР.НАКЛ., БЪД.ПРЕД.ВР., 3Л., ЕД.Ч., Ж.Р. = щяла (е) да е акуширала
| ПР.НАКЛ., БЪД.ПРЕД.ВР., 3Л., ЕД.Ч., СР.Р. = щяло (е) да е акуширало
| ПР.НАКЛ., БЪД.ПРЕД.ВР., 3Л., МН.Ч. = щели (са) да са акуширали
| УСЛОВНО НАКЛОНЕНИЕ, 1Л., ЕД.Ч., М.Р. = бих акуширал
| УСЛОВНО НАКЛОНЕНИЕ, 1Л., ЕД.Ч., Ж.Р. = бих акуширала
| УСЛОВНО НАКЛОНЕНИЕ, 1Л., ЕД.Ч., СР.Р. = бих акуширало
| УСЛОВНО НАКЛОНЕНИЕ, 1Л., МН.Ч. = бихме акуширали
| УСЛОВНО НАКЛОНЕНИЕ, 2Л., ЕД.Ч., М.Р. = би акуширал
| УСЛОВНО НАКЛОНЕНИЕ, 2Л., ЕД.Ч., Ж.Р. = би акуширала
| УСЛОВНО НАКЛОНЕНИЕ, 2Л., ЕД.Ч., СР.Р. = би акуширало
| УСЛОВНО НАКЛОНЕНИЕ, 2Л., МН.Ч. = бихте акуширали
| УСЛОВНО НАКЛОНЕНИЕ, 3Л., ЕД.Ч., М.Р. = би акуширал
| УСЛОВНО НАКЛОНЕНИЕ, 3Л., ЕД.Ч., Ж.Р. = би акуширала
| УСЛОВНО НАКЛОНЕНИЕ, 3Л., ЕД.Ч., СР.Р. = би акуширало
| УСЛОВНО НАКЛОНЕНИЕ, 3Л., МН.Ч. = биха акуширали
| ПОВЕЛИТЕЛНО НАКЛОНЕНИЕ, ЕД.Ч. = аку·ши·рай
| ПОВЕЛИТЕЛНО НАКЛОНЕНИЕ, МН.Ч. = аку·ши·рай·те
| МИН.СТРАД.ПРИЧ. М.Р. = аку·ши·ран
| МИН.СТРАД.ПРИЧ. М.Р. НЕПЪЛЕН ЧЛЕН = аку·ши·ра·ния
| МИН.СТРАД.ПРИЧ. М.Р. ПЪЛЕН ЧЛЕН = аку·ши·ра·ни·ят
| МИН.СТРАД.ПРИЧ. Ж.Р. = аку·ши·ра·на
| МИН.СТРАД.ПРИЧ. Ж.Р. ЧЛЕН = аку·ши·ра·на·та
| МИН.СТРАД.ПРИЧ. СР.Р. = аку·ши·ра·но
| МИН.СТРАД.ПРИЧ. СР.Р. ЧЛЕН = аку·ши·ра·но·то
| МИН.СТРАД.ПРИЧ. МН.Ч. = аку·ши·ра·ни
| МИН.СТРАД.ПРИЧ. МН.Ч. ЧЛЕН = аку·ши·ра·ни·те
| МИН.ДЕЯТ.СВ.ПРИЧ. М.Р. = аку·ши·рал
| МИН.ДЕЯТ.СВ.ПРИЧ. М.Р. НЕПЪЛЕН ЧЛЕН = аку·ши·ра·лия
| МИН.ДЕЯТ.СВ.ПРИЧ. М.Р. ПЪЛЕН ЧЛЕН = аку·ши·ра·ли·ят
| МИН.ДЕЯТ.СВ.ПРИЧ. Ж.Р. = аку·ши·ра·ла
| МИН.ДЕЯТ.СВ.ПРИЧ. Ж.Р. ЧЛЕН = аку·ши·ра·ла·та
| МИН.ДЕЯТ.СВ.ПРИЧ. СР.Р. = аку·ши·ра·ло
| МИН.ДЕЯТ.СВ.ПРИЧ. СР.Р. ЧЛЕН = аку·ши·ра·ло·то
| МИН.ДЕЯТ.СВ.ПРИЧ. МН.Ч. = аку·ши·ра·ли
| МИН.ДЕЯТ.СВ.ПРИЧ. МН.Ч. ЧЛЕН = аку·ши·ра·ли·те
| МИН.ДЕЯТ.НЕСВ.ПРИЧ. М.Р. = аку·ши·рал
| МИН.ДЕЯТ.НЕСВ.ПРИЧ. М.Р. НЕПЪЛЕН ЧЛЕН = аку·ши·ра·лия
| МИН.ДЕЯТ.НЕСВ.ПРИЧ. М.Р. ПЪЛЕН ЧЛЕН = аку·ши·ра·ли·ят
| МИН.ДЕЯТ.НЕСВ.ПРИЧ. Ж.Р. = аку·ши·ра·ла
| МИН.ДЕЯТ.НЕСВ.ПРИЧ. Ж.Р. ЧЛЕН = аку·ши·ра·ла·та
| МИН.ДЕЯТ.НЕСВ.ПРИЧ. СР.Р. = аку·ши·ра·ло
| МИН.ДЕЯТ.НЕСВ.ПРИЧ. СР.Р. ЧЛЕН = аку·ши·ра·ло·то
| МИН.ДЕЯТ.НЕСВ.ПРИЧ. МН.Ч. = аку·ши·ра·ли
| МИН.ДЕЯТ.НЕСВ.ПРИЧ. МН.Ч. ЧЛЕН = аку·ши·ра·ли·те
| СЕГ.ДЕЯТ.ПРИЧ. М.Р. = аку·ши·ращ
| СЕГ.ДЕЯТ.ПРИЧ. М.Р. НЕПЪЛЕН ЧЛЕН = аку·ши·ра·щия
| СЕГ.ДЕЯТ.ПРИЧ. М.Р. ПЪЛЕН ЧЛЕН = аку·ши·ра·щи·ят
| СЕГ.ДЕЯТ.ПРИЧ. Ж.Р. = аку·ши·ра·ща
| СЕГ.ДЕЯТ.ПРИЧ. Ж.Р. ЧЛЕН = аку·ши·ра·ща·та
| СЕГ.ДЕЯТ.ПРИЧ. СР.Р. = аку·ши·ра·що
| СЕГ.ДЕЯТ.ПРИЧ. СР.Р. ЧЛЕН = аку·ши·ра·що·то
| СЕГ.ДЕЯТ.ПРИЧ. МН.Ч. = аку·ши·ра·щи
| СЕГ.ДЕЯТ.ПРИЧ. МН.Ч. ЧЛЕН = аку·ши·ра·щи·те
| ДЕЕПРИЧАСТИЕ = аку·ши·рай·ки
| СКРИТИ ПРЕПРАТКИ = 
[[акуширам]],
[[акушираш]],
[[акушира]],
[[акушираме]],
[[акуширате]],
[[акушират]],
[[акуширах]],
[[акуширахме]],
[[акуширахте]],
[[акушираха]],
[[акушираше]],
[[акуширай]],
[[акуширайте]],
[[акуширал]],
[[акуширалия]],
[[акуширалият]],
[[акуширала]],
[[акуширалата]],
[[акуширало]],
[[акуширалото]],
[[акуширали]],
[[акуширалите]],
[[акуширан]],
[[акуширания]],
[[акушираният]],
[[акуширана]],
[[акушираната]],
[[акуширано]],
[[акушираното]],
[[акуширани]],
[[акушираните]],
[[акуширащ]],
[[акуширащия]],
[[акуширащият]],
[[акушираща]],
[[акуширащата]],
[[акуширащо]],
[[акуширащото]],
[[акуширащи]],
[[акуширащите]],
[[акуширайки]],
[[акуширал съм]],
[[акуширала съм]],
[[акуширало съм]],
[[акуширали сме]],
[[акуширал си]],
[[акуширала си]],
[[акуширало си]],
[[акуширали сте]],
[[акуширал е]],
[[акуширала е]],
[[акуширало е]],
[[акуширали са]],
[[бях акуширал]],
[[бях акуширала]],
[[бях акуширало]],
[[бяхме акуширали]],
[[беше акуширал]],
[[беше акуширала]],
[[беше акуширало]],
[[бяхте акуширали]],
[[бяха акуширали]],
[[ще акуширам]],
[[ще акушираме]],
[[ще акушираш]],
[[ще акуширате]],
[[ще акушира]],
[[ще акушират]],
[[ще съм акуширал]],
[[ще съм акуширала]],
[[ще съм акуширало]],
[[ще сме акуширали]],
[[ще си акуширал]],
[[ще си акуширала]],
[[ще си акуширало]],
[[ще сте акуширали]],
[[ще е акуширал]],
[[ще е акуширала]],
[[ще е акуширало]],
[[ще са акуширали]],
[[щях да акуширам]],
[[щяхме да акушираме]],
[[щеше да акушираш]],
[[щяхте да акуширате]],
[[щеше да акушира]],
[[щяха да акушират]],
[[щях да съм акуширал]],
[[щях да съм акуширала]],
[[щях да съм акуширало]],
[[щяхме да сме акуширали]],
[[щеше да си акуширал]],
[[щеше да си акуширала]],
[[щеше да си акуширало]],
[[щяхте да сте акуширали]],
[[щеше да е акуширал]],
[[щеше да е акуширала]],
[[щеше да е акуширало]],
[[щяха да са акуширали]],
[[бил съм акуширал]],
[[била съм акуширала]],
[[било съм акуширало]],
[[били сме акуширали]],
[[бил си акуширал]],
[[била си акуширала]],
[[било си акуширало]],
[[били сте акуширали]],
[[бил е акуширал]],
[[била е акуширала]],
[[било е акуширало]],
[[били са акуширали]],
[[щял съм да акуширам]],
[[щяла съм да акуширам]],
[[щяло съм да акуширам]],
[[щели сме да акушираме]],
[[щял си да акушираш]],
[[щяла си да акушираш]],
[[щяло си да акушираш]],
[[щели сте да акуширате]],
[[щял да акушира]],
[[щяла да акушира]],
[[щяло да акушира]],
[[щели да акушират]],
[[щял е да акушира]],
[[щяла е да акушира]],
[[щяло е да акушира]],
[[щели са да акушират]],
[[щял съм да съм акуширал]],
[[щяла съм да съм акуширала]],
[[щяло съм да съм акуширало]],
[[щели сме да сме акуширали]],
[[щял си да си акуширал]],
[[щяла си да си акуширала]],
[[щяло си да си акуширало]],
[[щели сте да сте акуширали]],
[[щял да е акуширал]],
[[щяла да е акуширала]],
[[щяло да е акуширало]],
[[щели да са акуширали]],
[[щял е да е акуширал]],
[[щяла е да е акуширала]],
[[щяло е да е акуширало]],
[[щели са да са акуширали]],
[[бих акуширал]],
[[бих акуширала]],
[[бих акуширало]],
[[бихме акуширали]],
[[би акуширал]],
[[би акуширала]],
[[би акуширало]],
[[бихте акуширали]],
[[биха акуширали]],
}}</text>
      <sha1>co0wyqs83cbjupm7xv0gwgpi4hm8bnv</sha1>
    </revision>
  </page>
  <page>
    <title>Шаблон:Словоформи/акцентирам</title>
    <ns>10</ns>
    <id>486397</id>
    <revision>
      <id>518379</id>
      <timestamp>2005-05-09T04:34:57Z</timestamp>
      <contributor>
        <username>Bgbot</username>
        <id>83</id>
      </contributor>
      <comment>Борислав: Шаблон със словоформи</comment>
      <model>wikitext</model>
      <format>text/x-wiki</format>
      <text bytes="22068" xml:space="preserve">{{Шаблон:Словоформи/Глагол|
  ОСНОВНА ФОРМА = акцентирам
| СЕГ.ВР., 1Л., ЕД.Ч. = ак·цен·ти·рам
| СЕГ.ВР., 1Л., МН.Ч. = ак·цен·ти·ра·ме
| СЕГ.ВР., 2Л., ЕД.Ч. = ак·цен·ти·раш
| СЕГ.ВР., 2Л., МН.Ч. = ак·цен·ти·ра·те
| СЕГ.ВР., 3Л., ЕД.Ч. = ак·цен·ти·ра
| СЕГ.ВР., 3Л., МН.Ч. = ак·цен·ти·рат
| МИН.СВ.ВР., 1Л., ЕД.Ч. = ак·цен·ти·рах
| МИН.СВ.ВР., 1Л., МН.Ч. = ак·цен·ти·рах·ме
| МИН.СВ.ВР., 2Л., ЕД.Ч. = ак·цен·ти·ра
| МИН.СВ.ВР., 2Л., МН.Ч. = ак·цен·ти·рах·те
| МИН.СВ.ВР., 3Л., ЕД.Ч. = ак·цен·ти·ра
| МИН.СВ.ВР., 3Л., МН.Ч. = ак·цен·ти·ра·ха
| МИН.НЕСВ.ВР., 1Л., ЕД.Ч. = ак·цен·ти·рах
| МИН.НЕСВ.ВР., 1Л., МН.Ч. = ак·цен·ти·рах·ме
| МИН.НЕСВ.ВР., 2Л., ЕД.Ч. = ак·цен·ти·ра·ше
| МИН.НЕСВ.ВР., 2Л., МН.Ч. = ак·цен·ти·рах·те
| МИН.НЕСВ.ВР., 3Л., ЕД.Ч. = ак·цен·ти·ра·ше
| МИН.НЕСВ.ВР., 3Л., МН.Ч. = ак·цен·ти·ра·ха
| МИН.НЕОПР.ВР., 1Л., ЕД.Ч., М.Р. = акцентирал съм
| МИН.НЕОПР.ВР., 1Л., ЕД.Ч., Ж.Р. = акцентирала съм
| МИН.НЕОПР.ВР., 1Л., ЕД.Ч., СР.Р. = акцентирало съм
| МИН.НЕОПР.ВР., 1Л., МН.Ч. = акцентирали сме
| МИН.НЕОПР.ВР., 2Л., ЕД.Ч., М.Р. = акцентирал си
| МИН.НЕОПР.ВР., 2Л., ЕД.Ч., Ж.Р. = акцентирала си
| МИН.НЕОПР.ВР., 2Л., ЕД.Ч., СР.Р. = акцентирало си
| МИН.НЕОПР.ВР., 2Л., МН.Ч. = акцентирали сте
| МИН.НЕОПР.ВР., 3Л., ЕД.Ч., М.Р. = акцентирал е
| МИН.НЕОПР.ВР., 3Л., ЕД.Ч., Ж.Р. = акцентирала е
| МИН.НЕОПР.ВР., 3Л., ЕД.Ч., СР.Р. = акцентирало е
| МИН.НЕОПР.ВР., 3Л., МН.Ч. = акцентирали са
| МИН.ПРЕД.ВР., 1Л., ЕД.Ч., М.Р. = бях акцентирал
| МИН.ПРЕД.ВР., 1Л., ЕД.Ч., Ж.Р. = бях акцентирала
| МИН.ПРЕД.ВР., 1Л., ЕД.Ч., СР.Р. = бях акцентирало
| МИН.ПРЕД.ВР., 1Л., МН.Ч. = бяхме акцентирали
| МИН.ПРЕД.ВР., 2Л., ЕД.Ч., М.Р. = беше акцентирал
| МИН.ПРЕД.ВР., 2Л., ЕД.Ч., Ж.Р. = беше акцентирала
| МИН.ПРЕД.ВР., 2Л., ЕД.Ч., СР.Р. = беше акцентирало
| МИН.ПРЕД.ВР., 2Л., МН.Ч. = бяхте акцентирали
| МИН.ПРЕД.ВР., 3Л., ЕД.Ч., М.Р. = беше акцентирал
| МИН.ПРЕД.ВР., 3Л., ЕД.Ч., Ж.Р. = беше акцентирала
| МИН.ПРЕД.ВР., 3Л., ЕД.Ч., СР.Р. = беше акцентирало
| МИН.ПРЕД.ВР., 3Л., МН.Ч. = бяха акцентирали
| БЪД.ВР., 1Л., ЕД.Ч. = ще акцентирам
| БЪД.ВР., 1Л., МН.Ч. = ще акцентираме
| БЪД.ВР., 2Л., ЕД.Ч. = ще акцентираш
| БЪД.ВР., 2Л., МН.Ч. = ще акцентирате
| БЪД.ВР., 3Л., ЕД.Ч. = ще акцентира
| БЪД.ВР., 3Л., МН.Ч. = ще акцентират
| БЪД.ПРЕД.ВР., 1Л., ЕД.Ч., М.Р. = ще съм акцентирал
| БЪД.ПРЕД.ВР., 1Л., ЕД.Ч., Ж.Р. = ще съм акцентирала
| БЪД.ПРЕД.ВР., 1Л., ЕД.Ч., СР.Р. = ще съм акцентирало
| БЪД.ПРЕД.ВР., 1Л., МН.Ч. = ще сме акцентирали
| БЪД.ПРЕД.ВР., 2Л., ЕД.Ч., М.Р. = ще си акцентирал
| БЪД.ПРЕД.ВР., 2Л., ЕД.Ч., Ж.Р. = ще си акцентирала
| БЪД.ПРЕД.ВР., 2Л., ЕД.Ч., СР.Р. = ще си акцентирало
| БЪД.ПРЕД.ВР., 2Л., МН.Ч. = ще сте акцентирали
| БЪД.ПРЕД.ВР., 3Л., ЕД.Ч., М.Р. = ще е акцентирал
| БЪД.ПРЕД.ВР., 3Л., ЕД.Ч., Ж.Р. = ще е акцентирала
| БЪД.ПРЕД.ВР., 3Л., ЕД.Ч., СР.Р. = ще е акцентирало
| БЪД.ПРЕД.ВР., 3Л., МН.Ч. = ще са акцентирали
| БЪД.ВР. В МИН., 1Л., ЕД.Ч. = щях да акцентирам
| БЪД.ВР. В МИН., 1Л., МН.Ч. = щяхме да акцентираме
| БЪД.ВР. В МИН., 2Л., ЕД.Ч. = щеше да акцентираш
| БЪД.ВР. В МИН., 2Л., МН.Ч. = щяхте да акцентирате
| БЪД.ВР. В МИН., 3Л., ЕД.Ч. = щеше да акцентира
| БЪД.ВР. В МИН., 3Л., МН.Ч. = щяха да акцентират
| БЪД.ПРЕД.ВР. В МИН., 1Л., ЕД.Ч., М.Р. = щях да съм акцентирал
| БЪД.ПРЕД.ВР. В МИН., 1Л., ЕД.Ч., Ж.Р. = щях да съм акцентирала
| БЪД.ПРЕД.ВР. В МИН., 1Л., ЕД.Ч., СР.Р. = щях да съм акцентирало
| БЪД.ПРЕД.ВР. В МИН., 1Л., МН.Ч. = щяхме да сме акцентирали
| БЪД.ПРЕД.ВР. В МИН., 2Л., ЕД.Ч., М.Р. = щеше да си акцентирал
| БЪД.ПРЕД.ВР. В МИН., 2Л., ЕД.Ч., Ж.Р. = щеше да си акцентирала
| БЪД.ПРЕД.ВР. В МИН., 2Л., ЕД.Ч., СР.Р. = щеше да си акцентирало
| БЪД.ПРЕД.ВР. В МИН., 2Л., МН.Ч. = щяхте да сте акцентирали
| БЪД.ПРЕД.ВР. В МИН., 3Л., ЕД.Ч., М.Р. = щеше да е акцентирал
| БЪД.ПРЕД.ВР. В МИН., 3Л., ЕД.Ч., Ж.Р. = щеше да е акцентирала
| БЪД.ПРЕД.ВР. В МИН., 3Л., ЕД.Ч., СР.Р. = щеше да е акцентирало
| БЪД.ПРЕД.ВР. В МИН., 3Л., МН.Ч. = щяха да са акцентирали
| ПР.НАКЛ., СЕГ.ВР., 1Л., ЕД.Ч., М.Р. = акцентирал съм
| ПР.НАКЛ., СЕГ.ВР., 1Л., ЕД.Ч., Ж.Р. = акцентирала съм
| ПР.НАКЛ., СЕГ.ВР., 1Л., ЕД.Ч., СР.Р. = акцентирало съм
| ПР.НАКЛ., СЕГ.ВР., 1Л., МН.Ч. = акцентирали сме
| ПР.НАКЛ., СЕГ.ВР., 2Л., ЕД.Ч., М.Р. = акцентирал си
| ПР.НАКЛ., СЕГ.ВР., 2Л., ЕД.Ч., Ж.Р. = акцентирала си
| ПР.НАКЛ., СЕГ.ВР., 2Л., ЕД.Ч., СР.Р. = акцентирало си
| ПР.НАКЛ., СЕГ.ВР., 2Л., МН.Ч. = акцентирали сте
| ПР.НАКЛ., СЕГ.ВР., 3Л., ЕД.Ч., М.Р. = акцентирал (е)
| ПР.НАКЛ., СЕГ.ВР., 3Л., ЕД.Ч., Ж.Р. = акцентирала (е)
| ПР.НАКЛ., СЕГ.ВР., 3Л., ЕД.Ч., СР.Р. = акцентирало (е)
| ПР.НАКЛ., СЕГ.ВР., 3Л., МН.Ч. = акцентирали (са)
| ПР.НАКЛ., МИН.СВ.ВР., 1Л., ЕД.Ч., М.Р. = акцентирал съм
| ПР.НАКЛ., МИН.СВ.ВР., 1Л., ЕД.Ч., Ж.Р. = акцентирала съм
| ПР.НАКЛ., МИН.СВ.ВР., 1Л., ЕД.Ч., СР.Р. = акцентирало съм
| ПР.НАКЛ., МИН.СВ.ВР., 1Л., МН.Ч. = акцентирали сме
| ПР.НАКЛ., МИН.СВ.ВР., 2Л., ЕД.Ч., М.Р. = акцентирал си
| ПР.НАКЛ., МИН.СВ.ВР., 2Л., ЕД.Ч., Ж.Р. = акцентирала си
| ПР.НАКЛ., МИН.СВ.ВР., 2Л., ЕД.Ч., СР.Р. = акцентирало си
| ПР.НАКЛ., МИН.СВ.ВР., 2Л., МН.Ч. = акцентирали сте
| ПР.НАКЛ., МИН.СВ.ВР., 3Л., ЕД.Ч., М.Р. = акцентирал (е)
| ПР.НАКЛ., МИН.СВ.ВР., 3Л., ЕД.Ч., Ж.Р. = акцентирала (е)
| ПР.НАКЛ., МИН.СВ.ВР., 3Л., ЕД.Ч., СР.Р. = акцентирало (е)
| ПР.НАКЛ., МИН.СВ.ВР., 3Л., МН.Ч. = акцентирали (са)
| ПР.НАКЛ., МИН.НЕОПР.ВР., 1Л., ЕД.Ч., М.Р. = бил съм акцентирал
| ПР.НАКЛ., МИН.НЕОПР.ВР., 1Л., ЕД.Ч., Ж.Р. = била съм акцентирала
| ПР.НАКЛ., МИН.НЕОПР.ВР., 1Л., ЕД.Ч., СР.Р. = било съм акцентирало
| ПР.НАКЛ., МИН.НЕОПР.ВР., 1Л., МН.Ч. = били сме акцентирали
| ПР.НАКЛ., МИН.НЕОПР.ВР., 2Л., ЕД.Ч., М.Р. = бил си акцентирал
| ПР.НАКЛ., МИН.НЕОПР.ВР., 2Л., ЕД.Ч., Ж.Р. = била си акцентирала
| ПР.НАКЛ., МИН.НЕОПР.ВР., 2Л., ЕД.Ч., СР.Р. = било си акцентирало
| ПР.НАКЛ., МИН.НЕОПР.ВР., 2Л., МН.Ч. = били сте акцентирали
| ПР.НАКЛ., МИН.НЕОПР.ВР., 3Л., ЕД.Ч., М.Р. = бил (е) акцентирал
| ПР.НАКЛ., МИН.НЕОПР.ВР., 3Л., ЕД.Ч., Ж.Р. = била (е) акцентирала
| ПР.НАКЛ., МИН.НЕОПР.ВР., 3Л., ЕД.Ч., СР.Р. = било (е) акцентирало
| ПР.НАКЛ., МИН.НЕОПР.ВР., 3Л., МН.Ч. = били (са) акцентирали
| ПР.НАКЛ., БЪД.ВР., 1Л., ЕД.Ч., М.Р. = щял съм да акцентирам
| ПР.НАКЛ., БЪД.ВР., 1Л., ЕД.Ч., Ж.Р. = щяла съм да акцентирам
| ПР.НАКЛ., БЪД.ВР., 1Л., ЕД.Ч., СР.Р. = щяло съм да акцентирам
| ПР.НАКЛ., БЪД.ВР., 1Л., МН.Ч. = щели сме да акцентираме
| ПР.НАКЛ., БЪД.ВР., 2Л., ЕД.Ч., М.Р. = щял си да акцентираш
| ПР.НАКЛ., БЪД.ВР., 2Л., ЕД.Ч., Ж.Р. = щяла си да акцентираш
| ПР.НАКЛ., БЪД.ВР., 2Л., ЕД.Ч., СР.Р. = щяло си да акцентираш
| ПР.НАКЛ., БЪД.ВР., 2Л., МН.Ч. = щели сте да акцентирате
| ПР.НАКЛ., БЪД.ВР., 3Л., ЕД.Ч., М.Р. = щял (е) да акцентира
| ПР.НАКЛ., БЪД.ВР., 3Л., ЕД.Ч., Ж.Р. = щяла (е) да акцентира
| ПР.НАКЛ., БЪД.ВР., 3Л., ЕД.Ч., СР.Р. = щяло (е) да акцентира
| ПР.НАКЛ., БЪД.ВР., 3Л., МН.Ч. = щели (са) да акцентират
| ПР.НАКЛ., БЪД.ПРЕД.ВР., 1Л., ЕД.Ч., М.Р. = щял съм да съм акцентирал
| ПР.НАКЛ., БЪД.ПРЕД.ВР., 1Л., ЕД.Ч., Ж.Р. = щяла съм да съм акцентирала
| ПР.НАКЛ., БЪД.ПРЕД.ВР., 1Л., ЕД.Ч., СР.Р. = щяло съм да съм акцентирало
| ПР.НАКЛ., БЪД.ПРЕД.ВР., 1Л., МН.Ч. = щели сме да сме акцентирали
| ПР.НАКЛ., БЪД.ПРЕД.ВР., 2Л., ЕД.Ч., М.Р. = щял си да си акцентирал
| ПР.НАКЛ., БЪД.ПРЕД.ВР., 2Л., ЕД.Ч., Ж.Р. = щяла си да си акцентирала
| ПР.НАКЛ., БЪД.ПРЕД.ВР., 2Л., ЕД.Ч., СР.Р. = щяло си да си акцентирало
| ПР.НАКЛ., БЪД.ПРЕД.ВР., 2Л., МН.Ч. = щели сте да сте акцентирали
| ПР.НАКЛ., БЪД.ПРЕД.ВР., 3Л., ЕД.Ч., М.Р. = щял (е) да е акцентирал
| ПР.НАКЛ., БЪД.ПРЕД.ВР., 3Л., ЕД.Ч., Ж.Р. = щяла (е) да е акцентирала
| ПР.НАКЛ., БЪД.ПРЕД.ВР., 3Л., ЕД.Ч., СР.Р. = щяло (е) да е акцентирало
| ПР.НАКЛ., БЪД.ПРЕД.ВР., 3Л., МН.Ч. = щели (са) да са акцентирали
| УСЛОВНО НАКЛОНЕНИЕ, 1Л., ЕД.Ч., М.Р. = бих акцентирал
| УСЛОВНО НАКЛОНЕНИЕ, 1Л., ЕД.Ч., Ж.Р. = бих акцентирала
| УСЛОВНО НАКЛОНЕНИЕ, 1Л., ЕД.Ч., СР.Р. = бих акцентирало
| УСЛОВНО НАКЛОНЕНИЕ, 1Л., МН.Ч. = бихме акцентирали
| УСЛОВНО НАКЛОНЕНИЕ, 2Л., ЕД.Ч., М.Р. = би акцентирал
| УСЛОВНО НАКЛОНЕНИЕ, 2Л., ЕД.Ч., Ж.Р. = би акцентирала
| УСЛОВНО НАКЛОНЕНИЕ, 2Л., ЕД.Ч., СР.Р. = би акцентирало
| УСЛОВНО НАКЛОНЕНИЕ, 2Л., МН.Ч. = бихте акцентирали
| УСЛОВНО НАКЛОНЕНИЕ, 3Л., ЕД.Ч., М.Р. = би акцентирал
| УСЛОВНО НАКЛОНЕНИЕ, 3Л., ЕД.Ч., Ж.Р. = би акцентирала
| УСЛОВНО НАКЛОНЕНИЕ, 3Л., ЕД.Ч., СР.Р. = би акцентирало
| УСЛОВНО НАКЛОНЕНИЕ, 3Л., МН.Ч. = биха акцентирали
| ПОВЕЛИТЕЛНО НАКЛОНЕНИЕ, ЕД.Ч. = ак·цен·ти·рай
| ПОВЕЛИТЕЛНО НАКЛОНЕНИЕ, МН.Ч. = ак·цен·ти·рай·те
| МИН.СТРАД.ПРИЧ. М.Р. = ак·цен·ти·ран
| МИН.СТРАД.ПРИЧ. М.Р. НЕПЪЛЕН ЧЛЕН = ак·цен·ти·ра·ния
| МИН.СТРАД.ПРИЧ. М.Р. ПЪЛЕН ЧЛЕН = ак·цен·ти·ра·ни·ят
| МИН.СТРАД.ПРИЧ. Ж.Р. = ак·цен·ти·ра·на
| МИН.СТРАД.ПРИЧ. Ж.Р. ЧЛЕН = ак·цен·ти·ра·на·та
| МИН.СТРАД.ПРИЧ. СР.Р. = ак·цен·ти·ра·но
| МИН.СТРАД.ПРИЧ. СР.Р. ЧЛЕН = ак·цен·ти·ра·но·то
| МИН.СТРАД.ПРИЧ. МН.Ч. = ак·цен·ти·ра·ни
| МИН.СТРАД.ПРИЧ. МН.Ч. ЧЛЕН = ак·цен·ти·ра·ни·те
| МИН.ДЕЯТ.СВ.ПРИЧ. М.Р. = ак·цен·ти·рал
| МИН.ДЕЯТ.СВ.ПРИЧ. М.Р. НЕПЪЛЕН ЧЛЕН = ак·цен·ти·ра·лия
| МИН.ДЕЯТ.СВ.ПРИЧ. М.Р. ПЪЛЕН ЧЛЕН = ак·цен·ти·ра·ли·ят
| МИН.ДЕЯТ.СВ.ПРИЧ. Ж.Р. = ак·цен·ти·ра·ла
| МИН.ДЕЯТ.СВ.ПРИЧ. Ж.Р. ЧЛЕН = ак·цен·ти·ра·ла·та
| МИН.ДЕЯТ.СВ.ПРИЧ. СР.Р. = ак·цен·ти·ра·ло
| МИН.ДЕЯТ.СВ.ПРИЧ. СР.Р. ЧЛЕН = ак·цен·ти·ра·ло·то
| МИН.ДЕЯТ.СВ.ПРИЧ. МН.Ч. = ак·цен·ти·ра·ли
| МИН.ДЕЯТ.СВ.ПРИЧ. МН.Ч. ЧЛЕН = ак·цен·ти·ра·ли·те
| МИН.ДЕЯТ.НЕСВ.ПРИЧ. М.Р. = ак·цен·ти·рал
| МИН.ДЕЯТ.НЕСВ.ПРИЧ. М.Р. НЕПЪЛЕН ЧЛЕН = ак·цен·ти·ра·лия
| МИН.ДЕЯТ.НЕСВ.ПРИЧ. М.Р. ПЪЛЕН ЧЛЕН = ак·цен·ти·ра·ли·ят
| МИН.ДЕЯТ.НЕСВ.ПРИЧ. Ж.Р. = ак·цен·ти·ра·ла
| МИН.ДЕЯТ.НЕСВ.ПРИЧ. Ж.Р. ЧЛЕН = ак·цен·ти·ра·ла·та
| МИН.ДЕЯТ.НЕСВ.ПРИЧ. СР.Р. = ак·цен·ти·ра·ло
| МИН.ДЕЯТ.НЕСВ.ПРИЧ. СР.Р. ЧЛЕН = ак·цен·ти·ра·ло·то
| МИН.ДЕЯТ.НЕСВ.ПРИЧ. МН.Ч. = ак·цен·ти·ра·ли
| МИН.ДЕЯТ.НЕСВ.ПРИЧ. МН.Ч. ЧЛЕН = ак·цен·ти·ра·ли·те
| СЕГ.ДЕЯТ.ПРИЧ. М.Р. = ак·цен·ти·ращ
| СЕГ.ДЕЯТ.ПРИЧ. М.Р. НЕПЪЛЕН ЧЛЕН = ак·цен·ти·ра·щия
| СЕГ.ДЕЯТ.ПРИЧ. М.Р. ПЪЛЕН ЧЛЕН = ак·цен·ти·ра·щи·ят
| СЕГ.ДЕЯТ.ПРИЧ. Ж.Р. = ак·цен·ти·ра·ща
| СЕГ.ДЕЯТ.ПРИЧ. Ж.Р. ЧЛЕН = ак·цен·ти·ра·ща·та
| СЕГ.ДЕЯТ.ПРИЧ. СР.Р. = ак·цен·ти·ра·що
| СЕГ.ДЕЯТ.ПРИЧ. СР.Р. ЧЛЕН = ак·цен·ти·ра·що·то
| СЕГ.ДЕЯТ.ПРИЧ. МН.Ч. = ак·цен·ти·ра·щи
| СЕГ.ДЕЯТ.ПРИЧ. МН.Ч. ЧЛЕН = ак·цен·ти·ра·щи·те
| ДЕЕПРИЧАСТИЕ = ак·цен·ти·рай·ки
| СКРИТИ ПРЕПРАТКИ = 
[[акцентирам]],
[[акцентираш]],
[[акцентира]],
[[акцентираме]],
[[акцентирате]],
[[акцентират]],
[[акцентирах]],
[[акцентирахме]],
[[акцентирахте]],
[[акцентираха]],
[[акцентираше]],
[[акцентирай]],
[[акцентирайте]],
[[акцентирал]],
[[акцентиралия]],
[[акцентиралият]],
[[акцентирала]],
[[акцентиралата]],
[[акцентирало]],
[[акцентиралото]],
[[акцентирали]],
[[акцентиралите]],
[[акцентиран]],
[[акцентирания]],
[[акцентираният]],
[[акцентирана]],
[[акцентираната]],
[[акцентирано]],
[[акцентираното]],
[[акцентирани]],
[[акцентираните]],
[[акцентиращ]],
[[акцентиращия]],
[[акцентиращият]],
[[акцентираща]],
[[акцентиращата]],
[[акцентиращо]],
[[акцентиращото]],
[[акцентиращи]],
[[акцентиращите]],
[[акцентирайки]],
[[акцентирал съм]],
[[акцентирала съм]],
[[акцентирало съм]],
[[акцентирали сме]],
[[акцентирал си]],
[[акцентирала си]],
[[акцентирало си]],
[[акцентирали сте]],
[[акцентирал е]],
[[акцентирала е]],
[[акцентирало е]],
[[акцентирали са]],
[[бях акцентирал]],
[[бях акцентирала]],
[[бях акцентирало]],
[[бяхме акцентирали]],
[[беше акцентирал]],
[[беше акцентирала]],
[[беше акцентирало]],
[[бяхте акцентирали]],
[[бяха акцентирали]],
[[ще акцентирам]],
[[ще акцентираме]],
[[ще акцентираш]],
[[ще акцентирате]],
[[ще акцентира]],
[[ще акцентират]],
[[ще съм акцентирал]],
[[ще съм акцентирала]],
[[ще съм акцентирало]],
[[ще сме акцентирали]],
[[ще си акцентирал]],
[[ще си акцентирала]],
[[ще си акцентирало]],
[[ще сте акцентирали]],
[[ще е акцентирал]],
[[ще е акцентирала]],
[[ще е акцентирало]],
[[ще са акцентирали]],
[[щях да акцентирам]],
[[щяхме да акцентираме]],
[[щеше да акцентираш]],
[[щяхте да акцентирате]],
[[щеше да акцентира]],
[[щяха да акцентират]],
[[щях да съм акцентирал]],
[[щях да съм акцентирала]],
[[щях да съм акцентирало]],
[[щяхме да сме акцентирали]],
[[щеше да си акцентирал]],
[[щеше да си акцентирала]],
[[щеше да си акцентирало]],
[[щяхте да сте акцентирали]],
[[щеше да е акцентирал]],
[[щеше да е акцентирала]],
[[щеше да е акцентирало]],
[[щяха да са акцентирали]],
[[бил съм акцентирал]],
[[била съм акцентирала]],
[[било съм акцентирало]],
[[били сме акцентирали]],
[[бил си акцентирал]],
[[била си акцентирала]],
[[било си акцентирало]],
[[били сте акцентирали]],
[[бил е акцентирал]],
[[била е акцентирала]],
[[било е акцентирало]],
[[били са акцентирали]],
[[щял съм да акцентирам]],
[[щяла съм да акцентирам]],
[[щяло съм да акцентирам]],
[[щели сме да акцентираме]],
[[щял си да акцентираш]],
[[щяла си да акцентираш]],
[[щяло си да акцентираш]],
[[щели сте да акцентирате]],
[[щял да акцентира]],
[[щяла да акцентира]],
[[щяло да акцентира]],
[[щели да акцентират]],
[[щял е да акцентира]],
[[щяла е да акцентира]],
[[щяло е да акцентира]],
[[щели са да акцентират]],
[[щял съм да съм акцентирал]],
[[щяла съм да съм акцентирала]],
[[щяло съм да съм акцентирало]],
[[щели сме да сме акцентирали]],
[[щял си да си акцентирал]],
[[щяла си да си акцентирала]],
[[щяло си да си акцентирало]],
[[щели сте да сте акцентирали]],
[[щял да е акцентирал]],
[[щяла да е акцентирала]],
[[щяло да е акцентирало]],
[[щели да са акцентирали]],
[[щял е да е акцентирал]],
[[щяла е да е акцентирала]],
[[щяло е да е акцентирало]],
[[щели са да са акцентирали]],
[[бих акцентирал]],
[[бих акцентирала]],
[[бих акцентирало]],
[[бихме акцентирали]],
[[би акцентирал]],
[[би акцентирала]],
[[би акцентирало]],
[[бихте акцентирали]],
[[биха акцентирали]],
}}</text>
      <sha1>hqz0tspbe8a2pwhotlsjq8w4mh6k8wc</sha1>
    </revision>
  </page>
  <page>
    <title>Шаблон:Словоформи/акцентувам</title>
    <ns>10</ns>
    <id>486406</id>
    <revision>
      <id>518388</id>
      <timestamp>2005-05-09T04:35:11Z</timestamp>
      <contributor>
        <username>Bgbot</username>
        <id>83</id>
      </contributor>
      <comment>Борислав: Шаблон със словоформи</comment>
      <model>wikitext</model>
      <format>text/x-wiki</format>
      <text bytes="22068" xml:space="preserve">{{Шаблон:Словоформи/Глагол|
  ОСНОВНА ФОРМА = акцентувам
| СЕГ.ВР., 1Л., ЕД.Ч. = ак·цен·ту·вам
| СЕГ.ВР., 1Л., МН.Ч. = ак·цен·ту·ва·ме
| СЕГ.ВР., 2Л., ЕД.Ч. = ак·цен·ту·ваш
| СЕГ.ВР., 2Л., МН.Ч. = ак·цен·ту·ва·те
| СЕГ.ВР., 3Л., ЕД.Ч. = ак·цен·ту·ва
| СЕГ.ВР., 3Л., МН.Ч. = ак·цен·ту·ват
| МИН.СВ.ВР., 1Л., ЕД.Ч. = ак·цен·ту·вах
| МИН.СВ.ВР., 1Л., МН.Ч. = ак·цен·ту·вах·ме
| МИН.СВ.ВР., 2Л., ЕД.Ч. = ак·цен·ту·ва
| МИН.СВ.ВР., 2Л., МН.Ч. = ак·цен·ту·вах·те
| МИН.СВ.ВР., 3Л., ЕД.Ч. = ак·цен·ту·ва
| МИН.СВ.ВР., 3Л., МН.Ч. = ак·цен·ту·ва·ха
| МИН.НЕСВ.ВР., 1Л., ЕД.Ч. = ак·цен·ту·вах
| МИН.НЕСВ.ВР., 1Л., МН.Ч. = ак·цен·ту·вах·ме
| МИН.НЕСВ.ВР., 2Л., ЕД.Ч. = ак·цен·ту·ва·ше
| МИН.НЕСВ.ВР., 2Л., МН.Ч. = ак·цен·ту·вах·те
| МИН.НЕСВ.ВР., 3Л., ЕД.Ч. = ак·цен·ту·ва·ше
| МИН.НЕСВ.ВР., 3Л., МН.Ч. = ак·цен·ту·ва·ха
| МИН.НЕОПР.ВР., 1Л., ЕД.Ч., М.Р. = акцентувал съм
| МИН.НЕОПР.ВР., 1Л., ЕД.Ч., Ж.Р. = акцентувала съм
| МИН.НЕОПР.ВР., 1Л., ЕД.Ч., СР.Р. = акцентувало съм
| МИН.НЕОПР.ВР., 1Л., МН.Ч. = акцентували сме
| МИН.НЕОПР.ВР., 2Л., ЕД.Ч., М.Р. = акцентувал си
| МИН.НЕОПР.ВР., 2Л., ЕД.Ч., Ж.Р. = акцентувала си
| МИН.НЕОПР.ВР., 2Л., ЕД.Ч., СР.Р. = акцентувало си
| МИН.НЕОПР.ВР., 2Л., МН.Ч. = акцентували сте
| МИН.НЕОПР.ВР., 3Л., ЕД.Ч., М.Р. = акцентувал е
| МИН.НЕОПР.ВР., 3Л., ЕД.Ч., Ж.Р. = акцентувала е
| МИН.НЕОПР.ВР., 3Л., ЕД.Ч., СР.Р. = акцентувало е
| МИН.НЕОПР.ВР., 3Л., МН.Ч. = акцентували са
| МИН.ПРЕД.ВР., 1Л., ЕД.Ч., М.Р. = бях акцентувал
| МИН.ПРЕД.ВР., 1Л., ЕД.Ч., Ж.Р. = бях акцентувала
| МИН.ПРЕД.ВР., 1Л., ЕД.Ч., СР.Р. = бях акцентувало
| МИН.ПРЕД.ВР., 1Л., МН.Ч. = бяхме акцентували
| МИН.ПРЕД.ВР., 2Л., ЕД.Ч., М.Р. = беше акцентувал
| МИН.ПРЕД.ВР., 2Л., ЕД.Ч., Ж.Р. = беше акцентувала
| МИН.ПРЕД.ВР., 2Л., ЕД.Ч., СР.Р. = беше акцентувало
| МИН.ПРЕД.ВР., 2Л., МН.Ч. = бяхте акцентували
| МИН.ПРЕД.ВР., 3Л., ЕД.Ч., М.Р. = беше акцентувал
| МИН.ПРЕД.ВР., 3Л., ЕД.Ч., Ж.Р. = беше акцентувала
| МИН.ПРЕД.ВР., 3Л., ЕД.Ч., СР.Р. = беше акцентувало
| МИН.ПРЕД.ВР., 3Л., МН.Ч. = бяха акцентували
| БЪД.ВР., 1Л., ЕД.Ч. = ще акцентувам
| БЪД.ВР., 1Л., МН.Ч. = ще акцентуваме
| БЪД.ВР., 2Л., ЕД.Ч. = ще акцентуваш
| БЪД.ВР., 2Л., МН.Ч. = ще акцентувате
| БЪД.ВР., 3Л., ЕД.Ч. = ще акцентува
| БЪД.ВР., 3Л., МН.Ч. = ще акцентуват
| БЪД.ПРЕД.ВР., 1Л., ЕД.Ч., М.Р. = ще съм акцентувал
| БЪД.ПРЕД.ВР., 1Л., ЕД.Ч., Ж.Р. = ще съм акцентувала
| БЪД.ПРЕД.ВР., 1Л., ЕД.Ч., СР.Р. = ще съм акцентувало
| БЪД.ПРЕД.ВР., 1Л., МН.Ч. = ще сме акцентували
| БЪД.ПРЕД.ВР., 2Л., ЕД.Ч., М.Р. = ще си акцентувал
| БЪД.ПРЕД.ВР., 2Л., ЕД.Ч., Ж.Р. = ще си акцентувала
| БЪД.ПРЕД.ВР., 2Л., ЕД.Ч., СР.Р. = ще си акцентувало
| БЪД.ПРЕД.ВР., 2Л., МН.Ч. = ще сте акцентували
| БЪД.ПРЕД.ВР., 3Л., ЕД.Ч., М.Р. = ще е акцентувал
| БЪД.ПРЕД.ВР., 3Л., ЕД.Ч., Ж.Р. = ще е акцентувала
| БЪД.ПРЕД.ВР., 3Л., ЕД.Ч., СР.Р. = ще е акцентувало
| БЪД.ПРЕД.ВР., 3Л., МН.Ч. = ще са акцентували
| БЪД.ВР. В МИН., 1Л., ЕД.Ч. = щях да акцентувам
| БЪД.ВР. В МИН., 1Л., МН.Ч. = щяхме да акцентуваме
| БЪД.ВР. В МИН., 2Л., ЕД.Ч. = щеше да акцентуваш
| БЪД.ВР. В МИН., 2Л., МН.Ч. = щяхте да акцентувате
| БЪД.ВР. В МИН., 3Л., ЕД.Ч. = щеше да акцентува
| БЪД.ВР. В МИН., 3Л., МН.Ч. = щяха да акцентуват
| БЪД.ПРЕД.ВР. В МИН., 1Л., ЕД.Ч., М.Р. = щях да съм акцентувал
| БЪД.ПРЕД.ВР. В МИН., 1Л., ЕД.Ч., Ж.Р. = щях да съм акцентувала
| БЪД.ПРЕД.ВР. В МИН., 1Л., ЕД.Ч., СР.Р. = щях да съм акцентувало
| БЪД.ПРЕД.ВР. В МИН., 1Л., МН.Ч. = щяхме да сме акцентували
| БЪД.ПРЕД.ВР. В МИН., 2Л., ЕД.Ч., М.Р. = щеше да си акцентувал
| БЪД.ПРЕД.ВР. В МИН., 2Л., ЕД.Ч., Ж.Р. = щеше да си акцентувала
| БЪД.ПРЕД.ВР. В МИН., 2Л., ЕД.Ч., СР.Р. = щеше да си акцентувало
| БЪД.ПРЕД.ВР. В МИН., 2Л., МН.Ч. = щяхте да сте акцентували
| БЪД.ПРЕД.ВР. В МИН., 3Л., ЕД.Ч., М.Р. = щеше да е акцентувал
| БЪД.ПРЕД.ВР. В МИН., 3Л., ЕД.Ч., Ж.Р. = щеше да е акцентувала
| БЪД.ПРЕД.ВР. В МИН., 3Л., ЕД.Ч., СР.Р. = щеше да е акцентувало
| БЪД.ПРЕД.ВР. В МИН., 3Л., МН.Ч. = щяха да са акцентували
| ПР.НАКЛ., СЕГ.ВР., 1Л., ЕД.Ч., М.Р. = акцентувал съм
| ПР.НАКЛ., СЕГ.ВР., 1Л., ЕД.Ч., Ж.Р. = акцентувала съм
| ПР.НАКЛ., СЕГ.ВР., 1Л., ЕД.Ч., СР.Р. = акцентувало съм
| ПР.НАКЛ., СЕГ.ВР., 1Л., МН.Ч. = акцентували сме
| ПР.НАКЛ., СЕГ.ВР., 2Л., ЕД.Ч., М.Р. = акцентувал си
| ПР.НАКЛ., СЕГ.ВР., 2Л., ЕД.Ч., Ж.Р. = акцентувала си
| ПР.НАКЛ., СЕГ.ВР., 2Л., ЕД.Ч., СР.Р. = акцентувало си
| ПР.НАКЛ., СЕГ.ВР., 2Л., МН.Ч. = акцентували сте
| ПР.НАКЛ., СЕГ.ВР., 3Л., ЕД.Ч., М.Р. = акцентувал (е)
| ПР.НАКЛ., СЕГ.ВР., 3Л., ЕД.Ч., Ж.Р. = акцентувала (е)
| ПР.НАКЛ., СЕГ.ВР., 3Л., ЕД.Ч., СР.Р. = акцентувало (е)
| ПР.НАКЛ., СЕГ.ВР., 3Л., МН.Ч. = акцентували (са)
| ПР.НАКЛ., МИН.СВ.ВР., 1Л., ЕД.Ч., М.Р. = акцентувал съм
| ПР.НАКЛ., МИН.СВ.ВР., 1Л., ЕД.Ч., Ж.Р. = акцентувала съм
| ПР.НАКЛ., МИН.СВ.ВР., 1Л., ЕД.Ч., СР.Р. = акцентувало съм
| ПР.НАКЛ., МИН.СВ.ВР., 1Л., МН.Ч. = акцентували сме
| ПР.НАКЛ., МИН.СВ.ВР., 2Л., ЕД.Ч., М.Р. = акцентувал си
| ПР.НАКЛ., МИН.СВ.ВР., 2Л., ЕД.Ч., Ж.Р. = акцентувала си
| ПР.НАКЛ., МИН.СВ.ВР., 2Л., ЕД.Ч., СР.Р. = акцентувало си
| ПР.НАКЛ., МИН.СВ.ВР., 2Л., МН.Ч. = акцентували сте
| ПР.НАКЛ., МИН.СВ.ВР., 3Л., ЕД.Ч., М.Р. = акцентувал (е)
| ПР.НАКЛ., МИН.СВ.ВР., 3Л., ЕД.Ч., Ж.Р. = акцентувала (е)
| ПР.НАКЛ., МИН.СВ.ВР., 3Л., ЕД.Ч., СР.Р. = акцентувало (е)
| ПР.НАКЛ., МИН.СВ.ВР., 3Л., МН.Ч. = акцентували (са)
| ПР.НАКЛ., МИН.НЕОПР.ВР., 1Л., ЕД.Ч., М.Р. = бил съм акцентувал
| ПР.НАКЛ., МИН.НЕОПР.ВР., 1Л., ЕД.Ч., Ж.Р. = била съм акцентувала
| ПР.НАКЛ., МИН.НЕОПР.ВР., 1Л., ЕД.Ч., СР.Р. = било съм акцентувало
| ПР.НАКЛ., МИН.НЕОПР.ВР., 1Л., МН.Ч. = били сме акцентували
| ПР.НАКЛ., МИН.НЕОПР.ВР., 2Л., ЕД.Ч., М.Р. = бил си акцентувал
| ПР.НАКЛ., МИН.НЕОПР.ВР., 2Л., ЕД.Ч., Ж.Р. = била си акцентувала
| ПР.НАКЛ., МИН.НЕОПР.ВР., 2Л., ЕД.Ч., СР.Р. = било си акцентувало
| ПР.НАКЛ., МИН.НЕОПР.ВР., 2Л., МН.Ч. = били сте акцентували
| ПР.НАКЛ., МИН.НЕОПР.ВР., 3Л., ЕД.Ч., М.Р. = бил (е) акцентувал
| ПР.НАКЛ., МИН.НЕОПР.ВР., 3Л., ЕД.Ч., Ж.Р. = била (е) акцентувала
| ПР.НАКЛ., МИН.НЕОПР.ВР., 3Л., ЕД.Ч., СР.Р. = било (е) акцентувало
| ПР.НАКЛ., МИН.НЕОПР.ВР., 3Л., МН.Ч. = били (са) акцентували
| ПР.НАКЛ., БЪД.ВР., 1Л., ЕД.Ч., М.Р. = щял съм да акцентувам
| ПР.НАКЛ., БЪД.ВР., 1Л., ЕД.Ч., Ж.Р. = щяла съм да акцентувам
| ПР.НАКЛ., БЪД.ВР., 1Л., ЕД.Ч., СР.Р. = щяло съм да акцентувам
| ПР.НАКЛ., БЪД.ВР., 1Л., МН.Ч. = щели сме да акцентуваме
| ПР.НАКЛ., БЪД.ВР., 2Л., ЕД.Ч., М.Р. = щял си да акцентуваш
| ПР.НАКЛ., БЪД.ВР., 2Л., ЕД.Ч., Ж.Р. = щяла си да акцентуваш
| ПР.НАКЛ., БЪД.ВР., 2Л., ЕД.Ч., СР.Р. = щяло си да акцентуваш
| ПР.НАКЛ., БЪД.ВР., 2Л., МН.Ч. = щели сте да акцентувате
| ПР.НАКЛ., БЪД.ВР., 3Л., ЕД.Ч., М.Р. = щял (е) да акцентува
| ПР.НАКЛ., БЪД.ВР., 3Л., ЕД.Ч., Ж.Р. = щяла (е) да акцентува
| ПР.НАКЛ., БЪД.ВР., 3Л., ЕД.Ч., СР.Р. = щяло (е) да акцентува
| ПР.НАКЛ., БЪД.ВР., 3Л., МН.Ч. = щели (са) да акцентуват
| ПР.НАКЛ., БЪД.ПРЕД.ВР., 1Л., ЕД.Ч., М.Р. = щял съм да съм акцентувал
| ПР.НАКЛ., БЪД.ПРЕД.ВР., 1Л., ЕД.Ч., Ж.Р. = щяла съм да съм акцентувала
| ПР.НАКЛ., БЪД.ПРЕД.ВР., 1Л., ЕД.Ч., СР.Р. = щяло съм да съм акцентувало
| ПР.НАКЛ., БЪД.ПРЕД.ВР., 1Л., МН.Ч. = щели сме да сме акцентували
| ПР.НАКЛ., БЪД.ПРЕД.ВР., 2Л., ЕД.Ч., М.Р. = щял си да си акцентувал
| ПР.НАКЛ., БЪД.ПРЕД.ВР., 2Л., ЕД.Ч., Ж.Р. = щяла си да си акцентувала
| ПР.НАКЛ., БЪД.ПРЕД.ВР., 2Л., ЕД.Ч., СР.Р. = щяло си да си акцентувало
| ПР.НАКЛ., БЪД.ПРЕД.ВР., 2Л., МН.Ч. = щели сте да сте акцентували
| ПР.НАКЛ., БЪД.ПРЕД.ВР., 3Л., ЕД.Ч., М.Р. = щял (е) да е акцентувал
| ПР.НАКЛ., БЪД.ПРЕД.ВР., 3Л., ЕД.Ч., Ж.Р. = щяла (е) да е акцентувала
| ПР.НАКЛ., БЪД.ПРЕД.ВР., 3Л., ЕД.Ч., СР.Р. = щяло (е) да е акцентувало
| ПР.НАКЛ., БЪД.ПРЕД.ВР., 3Л., МН.Ч. = щели (са) да са акцентували
| УСЛОВНО НАКЛОНЕНИЕ, 1Л., ЕД.Ч., М.Р. = бих акцентувал
| УСЛОВНО НАКЛОНЕНИЕ, 1Л., ЕД.Ч., Ж.Р. = бих акцентувала
| УСЛОВНО НАКЛОНЕНИЕ, 1Л., ЕД.Ч., СР.Р. = бих акцентувало
| УСЛОВНО НАКЛОНЕНИЕ, 1Л., МН.Ч. = бихме акцентували
| УСЛОВНО НАКЛОНЕНИЕ, 2Л., ЕД.Ч., М.Р. = би акцентувал
| УСЛОВНО НАКЛОНЕНИЕ, 2Л., ЕД.Ч., Ж.Р. = би акцентувала
| УСЛОВНО НАКЛОНЕНИЕ, 2Л., ЕД.Ч., СР.Р. = би акцентувало
| УСЛОВНО НАКЛОНЕНИЕ, 2Л., МН.Ч. = бихте акцентували
| УСЛОВНО НАКЛОНЕНИЕ, 3Л., ЕД.Ч., М.Р. = би акцентувал
| УСЛОВНО НАКЛОНЕНИЕ, 3Л., ЕД.Ч., Ж.Р. = би акцентувала
| УСЛОВНО НАКЛОНЕНИЕ, 3Л., ЕД.Ч., СР.Р. = би акцентувало
| УСЛОВНО НАКЛОНЕНИЕ, 3Л., МН.Ч. = биха акцентували
| ПОВЕЛИТЕЛНО НАКЛОНЕНИЕ, ЕД.Ч. = ак·цен·ту·вай
| ПОВЕЛИТЕЛНО НАКЛОНЕНИЕ, МН.Ч. = ак·цен·ту·вай·те
| МИН.СТРАД.ПРИЧ. М.Р. = ак·цен·ту·ван
| МИН.СТРАД.ПРИЧ. М.Р. НЕПЪЛЕН ЧЛЕН = ак·цен·ту·ва·ния
| МИН.СТРАД.ПРИЧ. М.Р. ПЪЛЕН ЧЛЕН = ак·цен·ту·ва·ни·ят
| МИН.СТРАД.ПРИЧ. Ж.Р. = ак·цен·ту·ва·на
| МИН.СТРАД.ПРИЧ. Ж.Р. ЧЛЕН = ак·цен·ту·ва·на·та
| МИН.СТРАД.ПРИЧ. СР.Р. = ак·цен·ту·ва·но
| МИН.СТРАД.ПРИЧ. СР.Р. ЧЛЕН = ак·цен·ту·ва·но·то
| МИН.СТРАД.ПРИЧ. МН.Ч. = ак·цен·ту·ва·ни
| МИН.СТРАД.ПРИЧ. МН.Ч. ЧЛЕН = ак·цен·ту·ва·ни·те
| МИН.ДЕЯТ.СВ.ПРИЧ. М.Р. = ак·цен·ту·вал
| МИН.ДЕЯТ.СВ.ПРИЧ. М.Р. НЕПЪЛЕН ЧЛЕН = ак·цен·ту·ва·лия
| МИН.ДЕЯТ.СВ.ПРИЧ. М.Р. ПЪЛЕН ЧЛЕН = ак·цен·ту·ва·ли·ят
| МИН.ДЕЯТ.СВ.ПРИЧ. Ж.Р. = ак·цен·ту·ва·ла
| МИН.ДЕЯТ.СВ.ПРИЧ. Ж.Р. ЧЛЕН = ак·цен·ту·ва·ла·та
| МИН.ДЕЯТ.СВ.ПРИЧ. СР.Р. = ак·цен·ту·ва·ло
| МИН.ДЕЯТ.СВ.ПРИЧ. СР.Р. ЧЛЕН = ак·цен·ту·ва·ло·то
| МИН.ДЕЯТ.СВ.ПРИЧ. МН.Ч. = ак·цен·ту·ва·ли
| МИН.ДЕЯТ.СВ.ПРИЧ. МН.Ч. ЧЛЕН = ак·цен·ту·ва·ли·те
| МИН.ДЕЯТ.НЕСВ.ПРИЧ. М.Р. = ак·цен·ту·вал
| МИН.ДЕЯТ.НЕСВ.ПРИЧ. М.Р. НЕПЪЛЕН ЧЛЕН = ак·цен·ту·ва·лия
| МИН.ДЕЯТ.НЕСВ.ПРИЧ. М.Р. ПЪЛЕН ЧЛЕН = ак·цен·ту·ва·ли·ят
| МИН.ДЕЯТ.НЕСВ.ПРИЧ. Ж.Р. = ак·цен·ту·ва·ла
| МИН.ДЕЯТ.НЕСВ.ПРИЧ. Ж.Р. ЧЛЕН = ак·цен·ту·ва·ла·та
| МИН.ДЕЯТ.НЕСВ.ПРИЧ. СР.Р. = ак·цен·ту·ва·ло
| МИН.ДЕЯТ.НЕСВ.ПРИЧ. СР.Р. ЧЛЕН = ак·цен·ту·ва·ло·то
| МИН.ДЕЯТ.НЕСВ.ПРИЧ. МН.Ч. = ак·цен·ту·ва·ли
| МИН.ДЕЯТ.НЕСВ.ПРИЧ. МН.Ч. ЧЛЕН = ак·цен·ту·ва·ли·те
| СЕГ.ДЕЯТ.ПРИЧ. М.Р. = ак·цен·ту·ващ
| СЕГ.ДЕЯТ.ПРИЧ. М.Р. НЕПЪЛЕН ЧЛЕН = ак·цен·ту·ва·щия
| СЕГ.ДЕЯТ.ПРИЧ. М.Р. ПЪЛЕН ЧЛЕН = ак·цен·ту·ва·щи·ят
| СЕГ.ДЕЯТ.ПРИЧ. Ж.Р. = ак·цен·ту·ва·ща
| СЕГ.ДЕЯТ.ПРИЧ. Ж.Р. ЧЛЕН = ак·цен·ту·ва·ща·та
| СЕГ.ДЕЯТ.ПРИЧ. СР.Р. = ак·цен·ту·ва·що
| СЕГ.ДЕЯТ.ПРИЧ. СР.Р. ЧЛЕН = ак·цен·ту·ва·що·то
| СЕГ.ДЕЯТ.ПРИЧ. МН.Ч. = ак·цен·ту·ва·щи
| СЕГ.ДЕЯТ.ПРИЧ. МН.Ч. ЧЛЕН = ак·цен·ту·ва·щи·те
| ДЕЕПРИЧАСТИЕ = ак·цен·ту·вай·ки
| СКРИТИ ПРЕПРАТКИ = 
[[акцентувам]],
[[акцентуваш]],
[[акцентува]],
[[акцентуваме]],
[[акцентувате]],
[[акцентуват]],
[[акцентувах]],
[[акцентувахме]],
[[акцентувахте]],
[[акцентуваха]],
[[акцентуваше]],
[[акцентувай]],
[[акцентувайте]],
[[акцентувал]],
[[акцентувалия]],
[[акцентувалият]],
[[акцентувала]],
[[акцентувалата]],
[[акцентувало]],
[[акцентувалото]],
[[акцентували]],
[[акцентувалите]],
[[акцентуван]],
[[акцентувания]],
[[акцентуваният]],
[[акцентувана]],
[[акцентуваната]],
[[акцентувано]],
[[акцентуваното]],
[[акцентувани]],
[[акцентуваните]],
[[акцентуващ]],
[[акцентуващия]],
[[акцентуващият]],
[[акцентуваща]],
[[акцентуващата]],
[[акцентуващо]],
[[акцентуващото]],
[[акцентуващи]],
[[акцентуващите]],
[[акцентувайки]],
[[акцентувал съм]],
[[акцентувала съм]],
[[акцентувало съм]],
[[акцентували сме]],
[[акцентувал си]],
[[акцентувала си]],
[[акцентувало си]],
[[акцентували сте]],
[[акцентувал е]],
[[акцентувала е]],
[[акцентувало е]],
[[акцентували са]],
[[бях акцентувал]],
[[бях акцентувала]],
[[бях акцентувало]],
[[бяхме акцентували]],
[[беше акцентувал]],
[[беше акцентувала]],
[[беше акцентувало]],
[[бяхте акцентували]],
[[бяха акцентували]],
[[ще акцентувам]],
[[ще акцентуваме]],
[[ще акцентуваш]],
[[ще акцентувате]],
[[ще акцентува]],
[[ще акцентуват]],
[[ще съм акцентувал]],
[[ще съм акцентувала]],
[[ще съм акцентувало]],
[[ще сме акцентували]],
[[ще си акцентувал]],
[[ще си акцентувала]],
[[ще си акцентувало]],
[[ще сте акцентували]],
[[ще е акцентувал]],
[[ще е акцентувала]],
[[ще е акцентувало]],
[[ще са акцентували]],
[[щях да акцентувам]],
[[щяхме да акцентуваме]],
[[щеше да акцентуваш]],
[[щяхте да акцентувате]],
[[щеше да акцентува]],
[[щяха да акцентуват]],
[[щях да съм акцентувал]],
[[щях да съм акцентувала]],
[[щях да съм акцентувало]],
[[щяхме да сме акцентували]],
[[щеше да си акцентувал]],
[[щеше да си акцентувала]],
[[щеше да си акцентувало]],
[[щяхте да сте акцентували]],
[[щеше да е акцентувал]],
[[щеше да е акцентувала]],
[[щеше да е акцентувало]],
[[щяха да са акцентували]],
[[бил съм акцентувал]],
[[била съм акцентувала]],
[[било съм акцентувало]],
[[били сме акцентували]],
[[бил си акцентувал]],
[[била си акцентувала]],
[[било си акцентувало]],
[[били сте акцентували]],
[[бил е акцентувал]],
[[била е акцентувала]],
[[било е акцентувало]],
[[били са акцентували]],
[[щял съм да акцентувам]],
[[щяла съм да акцентувам]],
[[щяло съм да акцентувам]],
[[щели сме да акцентуваме]],
[[щял си да акцентуваш]],
[[щяла си да акцентуваш]],
[[щяло си да акцентуваш]],
[[щели сте да акцентувате]],
[[щял да акцентува]],
[[щяла да акцентува]],
[[щяло да акцентува]],
[[щели да акцентуват]],
[[щял е да акцентува]],
[[щяла е да акцентува]],
[[щяло е да акцентува]],
[[щели са да акцентуват]],
[[щял съм да съм акцентувал]],
[[щяла съм да съм акцентувала]],
[[щяло съм да съм акцентувало]],
[[щели сме да сме акцентували]],
[[щял си да си акцентувал]],
[[щяла си да си акцентувала]],
[[щяло си да си акцентувало]],
[[щели сте да сте акцентували]],
[[щял да е акцентувал]],
[[щяла да е акцентувала]],
[[щяло да е акцентувало]],
[[щели да са акцентували]],
[[щял е да е акцентувал]],
[[щяла е да е акцентувала]],
[[щяло е да е акцентувало]],
[[щели са да са акцентували]],
[[бих акцентувал]],
[[бих акцентувала]],
[[бих акцентувало]],
[[бихме акцентували]],
[[би акцентувал]],
[[би акцентувала]],
[[би акцентувало]],
[[бихте акцентували]],
[[биха акцентували]],
}}</text>
      <sha1>557g5eca5q8zbh04oggfnbudcizjxrf</sha1>
    </revision>
  </page>
  <page>
    <title>Шаблон:Словоформи/алармирам</title>
    <ns>10</ns>
    <id>486417</id>
    <revision>
      <id>518399</id>
      <parentid>18310</parentid>
      <timestamp>2005-05-10T08:18:14Z</timestamp>
      <contributor>
        <username>Bgbot</username>
        <id>83</id>
      </contributor>
      <comment>Борислав: Поправка на пренасянето</comment>
      <model>wikitext</model>
      <format>text/x-wiki</format>
      <text bytes="21272" xml:space="preserve">{{Шаблон:Словоформи/Глагол|
  ОСНОВНА ФОРМА = алармирам
| СЕГ.ВР., 1Л., ЕД.Ч. = алар·ми·рам
| СЕГ.ВР., 1Л., МН.Ч. = алар·ми·ра·ме
| СЕГ.ВР., 2Л., ЕД.Ч. = алар·ми·раш
| СЕГ.ВР., 2Л., МН.Ч. = алар·ми·ра·те
| СЕГ.ВР., 3Л., ЕД.Ч. = алар·ми·ра
| СЕГ.ВР., 3Л., МН.Ч. = алар·ми·рат
| МИН.СВ.ВР., 1Л., ЕД.Ч. = алар·ми·рах
| МИН.СВ.ВР., 1Л., МН.Ч. = алар·ми·рах·ме
| МИН.СВ.ВР., 2Л., ЕД.Ч. = алар·ми·ра
| МИН.СВ.ВР., 2Л., МН.Ч. = алар·ми·рах·те
| МИН.СВ.ВР., 3Л., ЕД.Ч. = алар·ми·ра
| МИН.СВ.ВР., 3Л., МН.Ч. = алар·ми·ра·ха
| МИН.НЕСВ.ВР., 1Л., ЕД.Ч. = алар·ми·рах
| МИН.НЕСВ.ВР., 1Л., МН.Ч. = алар·ми·рах·ме
| МИН.НЕСВ.ВР., 2Л., ЕД.Ч. = алар·ми·ра·ше
| МИН.НЕСВ.ВР., 2Л., МН.Ч. = алар·ми·рах·те
| МИН.НЕСВ.ВР., 3Л., ЕД.Ч. = алар·ми·ра·ше
| МИН.НЕСВ.ВР., 3Л., МН.Ч. = алар·ми·ра·ха
| МИН.НЕОПР.ВР., 1Л., ЕД.Ч., М.Р. = алармирал съм
| МИН.НЕОПР.ВР., 1Л., ЕД.Ч., Ж.Р. = алармирала съм
| МИН.НЕОПР.ВР., 1Л., ЕД.Ч., СР.Р. = алармирало съм
| МИН.НЕОПР.ВР., 1Л., МН.Ч. = алармирали сме
| МИН.НЕОПР.ВР., 2Л., ЕД.Ч., М.Р. = алармирал си
| МИН.НЕОПР.ВР., 2Л., ЕД.Ч., Ж.Р. = алармирала си
| МИН.НЕОПР.ВР., 2Л., ЕД.Ч., СР.Р. = алармирало си
| МИН.НЕОПР.ВР., 2Л., МН.Ч. = алармирали сте
| МИН.НЕОПР.ВР., 3Л., ЕД.Ч., М.Р. = алармирал е
| МИН.НЕОПР.ВР., 3Л., ЕД.Ч., Ж.Р. = алармирала е
| МИН.НЕОПР.ВР., 3Л., ЕД.Ч., СР.Р. = алармирало е
| МИН.НЕОПР.ВР., 3Л., МН.Ч. = алармирали са
| МИН.ПРЕД.ВР., 1Л., ЕД.Ч., М.Р. = бях алармирал
| МИН.ПРЕД.ВР., 1Л., ЕД.Ч., Ж.Р. = бях алармирала
| МИН.ПРЕД.ВР., 1Л., ЕД.Ч., СР.Р. = бях алармирало
| МИН.ПРЕД.ВР., 1Л., МН.Ч. = бяхме алармирали
| МИН.ПРЕД.ВР., 2Л., ЕД.Ч., М.Р. = беше алармирал
| МИН.ПРЕД.ВР., 2Л., ЕД.Ч., Ж.Р. = беше алармирала
| МИН.ПРЕД.ВР., 2Л., ЕД.Ч., СР.Р. = беше алармирало
| МИН.ПРЕД.ВР., 2Л., МН.Ч. = бяхте алармирали
| МИН.ПРЕД.ВР., 3Л., ЕД.Ч., М.Р. = беше алармирал
| МИН.ПРЕД.ВР., 3Л., ЕД.Ч., Ж.Р. = беше алармирала
| МИН.ПРЕД.ВР., 3Л., ЕД.Ч., СР.Р. = беше алармирало
| МИН.ПРЕД.ВР., 3Л., МН.Ч. = бяха алармирали
| БЪД.ВР., 1Л., ЕД.Ч. = ще алармирам
| БЪД.ВР., 1Л., МН.Ч. = ще алармираме
| БЪД.ВР., 2Л., ЕД.Ч. = ще алармираш
| БЪД.ВР., 2Л., МН.Ч. = ще алармирате
| БЪД.ВР., 3Л., ЕД.Ч. = ще алармира
| БЪД.ВР., 3Л., МН.Ч. = ще алармират
| БЪД.ПРЕД.ВР., 1Л., ЕД.Ч., М.Р. = ще съм алармирал
| БЪД.ПРЕД.ВР., 1Л., ЕД.Ч., Ж.Р. = ще съм алармирала
| БЪД.ПРЕД.ВР., 1Л., ЕД.Ч., СР.Р. = ще съм алармирало
| БЪД.ПРЕД.ВР., 1Л., МН.Ч. = ще сме алармирали
| БЪД.ПРЕД.ВР., 2Л., ЕД.Ч., М.Р. = ще си алармирал
| БЪД.ПРЕД.ВР., 2Л., ЕД.Ч., Ж.Р. = ще си алармирала
| БЪД.ПРЕД.ВР., 2Л., ЕД.Ч., СР.Р. = ще си алармирало
| БЪД.ПРЕД.ВР., 2Л., МН.Ч. = ще сте алармирали
| БЪД.ПРЕД.ВР., 3Л., ЕД.Ч., М.Р. = ще е алармирал
| БЪД.ПРЕД.ВР., 3Л., ЕД.Ч., Ж.Р. = ще е алармирала
| БЪД.ПРЕД.ВР., 3Л., ЕД.Ч., СР.Р. = ще е алармирало
| БЪД.ПРЕД.ВР., 3Л., МН.Ч. = ще са алармирали
| БЪД.ВР. В МИН., 1Л., ЕД.Ч. = щях да алармирам
| БЪД.ВР. В МИН., 1Л., МН.Ч. = щяхме да алармираме
| БЪД.ВР. В МИН., 2Л., ЕД.Ч. = щеше да алармираш
| БЪД.ВР. В МИН., 2Л., МН.Ч. = щяхте да алармирате
| БЪД.ВР. В МИН., 3Л., ЕД.Ч. = щеше да алармира
| БЪД.ВР. В МИН., 3Л., МН.Ч. = щяха да алармират
| БЪД.ПРЕД.ВР. В МИН., 1Л., ЕД.Ч., М.Р. = щях да съм алармирал
| БЪД.ПРЕД.ВР. В МИН., 1Л., ЕД.Ч., Ж.Р. = щях да съм алармирала
| БЪД.ПРЕД.ВР. В МИН., 1Л., ЕД.Ч., СР.Р. = щях да съм алармирало
| БЪД.ПРЕД.ВР. В МИН., 1Л., МН.Ч. = щяхме да сме алармирали
| БЪД.ПРЕД.ВР. В МИН., 2Л., ЕД.Ч., М.Р. = щеше да си алармирал
| БЪД.ПРЕД.ВР. В МИН., 2Л., ЕД.Ч., Ж.Р. = щеше да си алармирала
| БЪД.ПРЕД.ВР. В МИН., 2Л., ЕД.Ч., СР.Р. = щеше да си алармирало
| БЪД.ПРЕД.ВР. В МИН., 2Л., МН.Ч. = щяхте да сте алармирали
| БЪД.ПРЕД.ВР. В МИН., 3Л., ЕД.Ч., М.Р. = щеше да е алармирал
| БЪД.ПРЕД.ВР. В МИН., 3Л., ЕД.Ч., Ж.Р. = щеше да е алармирала
| БЪД.ПРЕД.ВР. В МИН., 3Л., ЕД.Ч., СР.Р. = щеше да е алармирало
| БЪД.ПРЕД.ВР. В МИН., 3Л., МН.Ч. = щяха да са алармирали
| ПР.НАКЛ., СЕГ.ВР., 1Л., ЕД.Ч., М.Р. = алармирал съм
| ПР.НАКЛ., СЕГ.ВР., 1Л., ЕД.Ч., Ж.Р. = алармирала съм
| ПР.НАКЛ., СЕГ.ВР., 1Л., ЕД.Ч., СР.Р. = алармирало съм
| ПР.НАКЛ., СЕГ.ВР., 1Л., МН.Ч. = алармирали сме
| ПР.НАКЛ., СЕГ.ВР., 2Л., ЕД.Ч., М.Р. = алармирал си
| ПР.НАКЛ., СЕГ.ВР., 2Л., ЕД.Ч., Ж.Р. = алармирала си
| ПР.НАКЛ., СЕГ.ВР., 2Л., ЕД.Ч., СР.Р. = алармирало си
| ПР.НАКЛ., СЕГ.ВР., 2Л., МН.Ч. = алармирали сте
| ПР.НАКЛ., СЕГ.ВР., 3Л., ЕД.Ч., М.Р. = алармирал (е)
| ПР.НАКЛ., СЕГ.ВР., 3Л., ЕД.Ч., Ж.Р. = алармирала (е)
| ПР.НАКЛ., СЕГ.ВР., 3Л., ЕД.Ч., СР.Р. = алармирало (е)
| ПР.НАКЛ., СЕГ.ВР., 3Л., МН.Ч. = алармирали (са)
| ПР.НАКЛ., МИН.СВ.ВР., 1Л., ЕД.Ч., М.Р. = алармирал съм
| ПР.НАКЛ., МИН.СВ.ВР., 1Л., ЕД.Ч., Ж.Р. = алармирала съм
| ПР.НАКЛ., МИН.СВ.ВР., 1Л., ЕД.Ч., СР.Р. = алармирало съм
| ПР.НАКЛ., МИН.СВ.ВР., 1Л., МН.Ч. = алармирали сме
| ПР.НАКЛ., МИН.СВ.ВР., 2Л., ЕД.Ч., М.Р. = алармирал си
| ПР.НАКЛ., МИН.СВ.ВР., 2Л., ЕД.Ч., Ж.Р. = алармирала си
| ПР.НАКЛ., МИН.СВ.ВР., 2Л., ЕД.Ч., СР.Р. = алармирало си
| ПР.НАКЛ., МИН.СВ.ВР., 2Л., МН.Ч. = алармирали сте
| ПР.НАКЛ., МИН.СВ.ВР., 3Л., ЕД.Ч., М.Р. = алармирал (е)
| ПР.НАКЛ., МИН.СВ.ВР., 3Л., ЕД.Ч., Ж.Р. = алармирала (е)
| ПР.НАКЛ., МИН.СВ.ВР., 3Л., ЕД.Ч., СР.Р. = алармирало (е)
| ПР.НАКЛ., МИН.СВ.ВР., 3Л., МН.Ч. = алармирали (са)
| ПР.НАКЛ., МИН.НЕОПР.ВР., 1Л., ЕД.Ч., М.Р. = бил съм алармирал
| ПР.НАКЛ., МИН.НЕОПР.ВР., 1Л., ЕД.Ч., Ж.Р. = била съм алармирала
| ПР.НАКЛ., МИН.НЕОПР.ВР., 1Л., ЕД.Ч., СР.Р. = било съм алармирало
| ПР.НАКЛ., МИН.НЕОПР.ВР., 1Л., МН.Ч. = били сме алармирали
| ПР.НАКЛ., МИН.НЕОПР.ВР., 2Л., ЕД.Ч., М.Р. = бил си алармирал
| ПР.НАКЛ., МИН.НЕОПР.ВР., 2Л., ЕД.Ч., Ж.Р. = била си алармирала
| ПР.НАКЛ., МИН.НЕОПР.ВР., 2Л., ЕД.Ч., СР.Р. = било си алармирало
| ПР.НАКЛ., МИН.НЕОПР.ВР., 2Л., МН.Ч. = били сте алармирали
| ПР.НАКЛ., МИН.НЕОПР.ВР., 3Л., ЕД.Ч., М.Р. = бил (е) алармирал
| ПР.НАКЛ., МИН.НЕОПР.ВР., 3Л., ЕД.Ч., Ж.Р. = била (е) алармирала
| ПР.НАКЛ., МИН.НЕОПР.ВР., 3Л., ЕД.Ч., СР.Р. = било (е) алармирало
| ПР.НАКЛ., МИН.НЕОПР.ВР., 3Л., МН.Ч. = били (са) алармирали
| ПР.НАКЛ., БЪД.ВР., 1Л., ЕД.Ч., М.Р. = щял съм да алармирам
| ПР.НАКЛ., БЪД.ВР., 1Л., ЕД.Ч., Ж.Р. = щяла съм да алармирам
| ПР.НАКЛ., БЪД.ВР., 1Л., ЕД.Ч., СР.Р. = щяло съм да алармирам
| ПР.НАКЛ., БЪД.ВР., 1Л., МН.Ч. = щели сме да алармираме
| ПР.НАКЛ., БЪД.ВР., 2Л., ЕД.Ч., М.Р. = щял си да алармираш
| ПР.НАКЛ., БЪД.ВР., 2Л., ЕД.Ч., Ж.Р. = щяла си да алармираш
| ПР.НАКЛ., БЪД.ВР., 2Л., ЕД.Ч., СР.Р. = щяло си да алармираш
| ПР.НАКЛ., БЪД.ВР., 2Л., МН.Ч. = щели сте да алармирате
| ПР.НАКЛ., БЪД.ВР., 3Л., ЕД.Ч., М.Р. = щял (е) да алармира
| ПР.НАКЛ., БЪД.ВР., 3Л., ЕД.Ч., Ж.Р. = щяла (е) да алармира
| ПР.НАКЛ., БЪД.ВР., 3Л., ЕД.Ч., СР.Р. = щяло (е) да алармира
| ПР.НАКЛ., БЪД.ВР., 3Л., МН.Ч. = щели (са) да алармират
| ПР.НАКЛ., БЪД.ПРЕД.ВР., 1Л., ЕД.Ч., М.Р. = щял съм да съм алармирал
| ПР.НАКЛ., БЪД.ПРЕД.ВР., 1Л., ЕД.Ч., Ж.Р. = щяла съм да съм алармирала
| ПР.НАКЛ., БЪД.ПРЕД.ВР., 1Л., ЕД.Ч., СР.Р. = щяло съм да съм алармирало
| ПР.НАКЛ., БЪД.ПРЕД.ВР., 1Л., МН.Ч. = щели сме да сме алармирали
| ПР.НАКЛ., БЪД.ПРЕД.ВР., 2Л., ЕД.Ч., М.Р. = щял си да си алармирал
| ПР.НАКЛ., БЪД.ПРЕД.ВР., 2Л., ЕД.Ч., Ж.Р. = щяла си да си алармирала
| ПР.НАКЛ., БЪД.ПРЕД.ВР., 2Л., ЕД.Ч., СР.Р. = щяло си да си алармирало
| ПР.НАКЛ., БЪД.ПРЕД.ВР., 2Л., МН.Ч. = щели сте да сте алармирали
| ПР.НАКЛ., БЪД.ПРЕД.ВР., 3Л., ЕД.Ч., М.Р. = щял (е) да е алармирал
| ПР.НАКЛ., БЪД.ПРЕД.ВР., 3Л., ЕД.Ч., Ж.Р. = щяла (е) да е алармирала
| ПР.НАКЛ., БЪД.ПРЕД.ВР., 3Л., ЕД.Ч., СР.Р. = щяло (е) да е алармирало
| ПР.НАКЛ., БЪД.ПРЕД.ВР., 3Л., МН.Ч. = щели (са) да са алармирали
| УСЛОВНО НАКЛОНЕНИЕ, 1Л., ЕД.Ч., М.Р. = бих алармирал
| УСЛОВНО НАКЛОНЕНИЕ, 1Л., ЕД.Ч., Ж.Р. = бих алармирала
| УСЛОВНО НАКЛОНЕНИЕ, 1Л., ЕД.Ч., СР.Р. = бих алармирало
| УСЛОВНО НАКЛОНЕНИЕ, 1Л., МН.Ч. = бихме алармирали
| УСЛОВНО НАКЛОНЕНИЕ, 2Л., ЕД.Ч., М.Р. = би алармирал
| УСЛОВНО НАКЛОНЕНИЕ, 2Л., ЕД.Ч., Ж.Р. = би алармирала
| УСЛОВНО НАКЛОНЕНИЕ, 2Л., ЕД.Ч., СР.Р. = би алармирало
| УСЛОВНО НАКЛОНЕНИЕ, 2Л., МН.Ч. = бихте алармирали
| УСЛОВНО НАКЛОНЕНИЕ, 3Л., ЕД.Ч., М.Р. = би алармирал
| УСЛОВНО НАКЛОНЕНИЕ, 3Л., ЕД.Ч., Ж.Р. = би алармирала
| УСЛОВНО НАКЛОНЕНИЕ, 3Л., ЕД.Ч., СР.Р. = би алармирало
| УСЛОВНО НАКЛОНЕНИЕ, 3Л., МН.Ч. = биха алармирали
| ПОВЕЛИТЕЛНО НАКЛОНЕНИЕ, ЕД.Ч. = алар·ми·рай
| ПОВЕЛИТЕЛНО НАКЛОНЕНИЕ, МН.Ч. = алар·ми·рай·те
| МИН.СТРАД.ПРИЧ. М.Р. = алар·ми·ран
| МИН.СТРАД.ПРИЧ. М.Р. НЕПЪЛЕН ЧЛЕН = алар·ми·ра·ния
| МИН.СТРАД.ПРИЧ. М.Р. ПЪЛЕН ЧЛЕН = алар·ми·ра·ни·ят
| МИН.СТРАД.ПРИЧ. Ж.Р. = алар·ми·ра·на
| МИН.СТРАД.ПРИЧ. Ж.Р. ЧЛЕН = алар·ми·ра·на·та
| МИН.СТРАД.ПРИЧ. СР.Р. = алар·ми·ра·но
| МИН.СТРАД.ПРИЧ. СР.Р. ЧЛЕН = алар·ми·ра·но·то
| МИН.СТРАД.ПРИЧ. МН.Ч. = алар·ми·ра·ни
| МИН.СТРАД.ПРИЧ. МН.Ч. ЧЛЕН = алар·ми·ра·ни·те
| МИН.ДЕЯТ.СВ.ПРИЧ. М.Р. = алар·ми·рал
| МИН.ДЕЯТ.СВ.ПРИЧ. М.Р. НЕПЪЛЕН ЧЛЕН = алар·ми·ра·лия
| МИН.ДЕЯТ.СВ.ПРИЧ. М.Р. ПЪЛЕН ЧЛЕН = алар·ми·ра·ли·ят
| МИН.ДЕЯТ.СВ.ПРИЧ. Ж.Р. = алар·ми·ра·ла
| МИН.ДЕЯТ.СВ.ПРИЧ. Ж.Р. ЧЛЕН = алар·ми·ра·ла·та
| МИН.ДЕЯТ.СВ.ПРИЧ. СР.Р. = алар·ми·ра·ло
| МИН.ДЕЯТ.СВ.ПРИЧ. СР.Р. ЧЛЕН = алар·ми·ра·ло·то
| МИН.ДЕЯТ.СВ.ПРИЧ. МН.Ч. = алар·ми·ра·ли
| МИН.ДЕЯТ.СВ.ПРИЧ. МН.Ч. ЧЛЕН = алар·ми·ра·ли·те
| МИН.ДЕЯТ.НЕСВ.ПРИЧ. М.Р. = алар·ми·рал
| МИН.ДЕЯТ.НЕСВ.ПРИЧ. М.Р. НЕПЪЛЕН ЧЛЕН = алар·ми·ра·лия
| МИН.ДЕЯТ.НЕСВ.ПРИЧ. М.Р. ПЪЛЕН ЧЛЕН = алар·ми·ра·ли·ят
| МИН.ДЕЯТ.НЕСВ.ПРИЧ. Ж.Р. = алар·ми·ра·ла
| МИН.ДЕЯТ.НЕСВ.ПРИЧ. Ж.Р. ЧЛЕН = алар·ми·ра·ла·та
| МИН.ДЕЯТ.НЕСВ.ПРИЧ. СР.Р. = алар·ми·ра·ло
| МИН.ДЕЯТ.НЕСВ.ПРИЧ. СР.Р. ЧЛЕН = алар·ми·ра·ло·то
| МИН.ДЕЯТ.НЕСВ.ПРИЧ. МН.Ч. = алар·ми·ра·ли
| МИН.ДЕЯТ.НЕСВ.ПРИЧ. МН.Ч. ЧЛЕН = алар·ми·ра·ли·те
| СЕГ.ДЕЯТ.ПРИЧ. М.Р. = алар·ми·ращ
| СЕГ.ДЕЯТ.ПРИЧ. М.Р. НЕПЪЛЕН ЧЛЕН = алар·ми·ра·щия
| СЕГ.ДЕЯТ.ПРИЧ. М.Р. ПЪЛЕН ЧЛЕН = алар·ми·ра·щи·ят
| СЕГ.ДЕЯТ.ПРИЧ. Ж.Р. = алар·ми·ра·ща
| СЕГ.ДЕЯТ.ПРИЧ. Ж.Р. ЧЛЕН = алар·ми·ра·ща·та
| СЕГ.ДЕЯТ.ПРИЧ. СР.Р. = алар·ми·ра·що
| СЕГ.ДЕЯТ.ПРИЧ. СР.Р. ЧЛЕН = алар·ми·ра·що·то
| СЕГ.ДЕЯТ.ПРИЧ. МН.Ч. = алар·ми·ра·щи
| СЕГ.ДЕЯТ.ПРИЧ. МН.Ч. ЧЛЕН = алар·ми·ра·щи·те
| ДЕЕПРИЧАСТИЕ = алар·ми·рай·ки
| СКРИТИ ПРЕПРАТКИ = 
[[алармирам]],
[[алармираш]],
[[алармира]],
[[алармираме]],
[[алармирате]],
[[алармират]],
[[алармирах]],
[[алармирахме]],
[[алармирахте]],
[[алармираха]],
[[алармираше]],
[[алармирай]],
[[алармирайте]],
[[алармирал]],
[[алармиралия]],
[[алармиралият]],
[[алармирала]],
[[алармиралата]],
[[алармирало]],
[[алармиралото]],
[[алармирали]],
[[алармиралите]],
[[алармиран]],
[[алармирания]],
[[алармираният]],
[[алармирана]],
[[алармираната]],
[[алармирано]],
[[алармираното]],
[[алармирани]],
[[алармираните]],
[[алармиращ]],
[[алармиращия]],
[[алармиращият]],
[[алармираща]],
[[алармиращата]],
[[алармиращо]],
[[алармиращото]],
[[алармиращи]],
[[алармиращите]],
[[алармирайки]],
[[алармирал съм]],
[[алармирала съм]],
[[алармирало съм]],
[[алармирали сме]],
[[алармирал си]],
[[алармирала си]],
[[алармирало си]],
[[алармирали сте]],
[[алармирал е]],
[[алармирала е]],
[[алармирало е]],
[[алармирали са]],
[[бях алармирал]],
[[бях алармирала]],
[[бях алармирало]],
[[бяхме алармирали]],
[[беше алармирал]],
[[беше алармирала]],
[[беше алармирало]],
[[бяхте алармирали]],
[[бяха алармирали]],
[[ще алармирам]],
[[ще алармираме]],
[[ще алармираш]],
[[ще алармирате]],
[[ще алармира]],
[[ще алармират]],
[[ще съм алармирал]],
[[ще съм алармирала]],
[[ще съм алармирало]],
[[ще сме алармирали]],
[[ще си алармирал]],
[[ще си алармирала]],
[[ще си алармирало]],
[[ще сте алармирали]],
[[ще е алармирал]],
[[ще е алармирала]],
[[ще е алармирало]],
[[ще са алармирали]],
[[щях да алармирам]],
[[щяхме да алармираме]],
[[щеше да алармираш]],
[[щяхте да алармирате]],
[[щеше да алармира]],
[[щяха да алармират]],
[[щях да съм алармирал]],
[[щях да съм алармирала]],
[[щях да съм алармирало]],
[[щяхме да сме алармирали]],
[[щеше да си алармирал]],
[[щеше да си алармирала]],
[[щеше да си алармирало]],
[[щяхте да сте алармирали]],
[[щеше да е алармирал]],
[[щеше да е алармирала]],
[[щеше да е алармирало]],
[[щяха да са алармирали]],
[[бил съм алармирал]],
[[била съм алармирала]],
[[било съм алармирало]],
[[били сме алармирали]],
[[бил си алармирал]],
[[била си алармирала]],
[[било си алармирало]],
[[били сте алармирали]],
[[бил е алармирал]],
[[била е алармирала]],
[[било е алармирало]],
[[били са алармирали]],
[[щял съм да алармирам]],
[[щяла съм да алармирам]],
[[щяло съм да алармирам]],
[[щели сме да алармираме]],
[[щял си да алармираш]],
[[щяла си да алармираш]],
[[щяло си да алармираш]],
[[щели сте да алармирате]],
[[щял да алармира]],
[[щяла да алармира]],
[[щяло да алармира]],
[[щели да алармират]],
[[щял е да алармира]],
[[щяла е да алармира]],
[[щяло е да алармира]],
[[щели са да алармират]],
[[щял съм да съм алармирал]],
[[щяла съм да съм алармирала]],
[[щяло съм да съм алармирало]],
[[щели сме да сме алармирали]],
[[щял си да си алармирал]],
[[щяла си да си алармирала]],
[[щяло си да си алармирало]],
[[щели сте да сте алармирали]],
[[щял да е алармирал]],
[[щяла да е алармирала]],
[[щяло да е алармирало]],
[[щели да са алармирали]],
[[щял е да е алармирал]],
[[щяла е да е алармирала]],
[[щяло е да е алармирало]],
[[щели са да са алармирали]],
[[бих алармирал]],
[[бих алармирала]],
[[бих алармирало]],
[[бихме алармирали]],
[[би алармирал]],
[[би алармирала]],
[[би алармирало]],
[[бихте алармирали]],
[[биха алармирали]],
}}</text>
      <sha1>hl2rur329e097lrr7e64t61bkdk90ql</sha1>
    </revision>
  </page>
  <page>
    <title>Шаблон:Словоформи/аленея</title>
    <ns>10</ns>
    <id>401835</id>
    <revision>
      <id>433842</id>
      <parentid>17551</parentid>
      <timestamp>2005-05-10T06:15:53Z</timestamp>
      <contributor>
        <username>Bgbot</username>
        <id>83</id>
      </contributor>
      <comment>Борислав: Поправка на пренасянето</comment>
      <model>wikitext</model>
      <format>text/x-wiki</format>
      <text bytes="19994" xml:space="preserve">{{Шаблон:Словоформи/Глагол|
  ОСНОВНА ФОРМА = аленея
| СЕГ.ВР., 1Л., ЕД.Ч. = але·нея
| СЕГ.ВР., 1Л., МН.Ч. = але·не·ем
| СЕГ.ВР., 2Л., ЕД.Ч. = але·не·еш
| СЕГ.ВР., 2Л., МН.Ч. = але·не·е·те
| СЕГ.ВР., 3Л., ЕД.Ч. = але·нее
| СЕГ.ВР., 3Л., МН.Ч. = але·не·ят
| МИН.СВ.ВР., 1Л., ЕД.Ч. = але·нях
| МИН.СВ.ВР., 1Л., МН.Ч. = але·нях·ме
| МИН.СВ.ВР., 2Л., ЕД.Ч. = але·ня
| МИН.СВ.ВР., 2Л., МН.Ч. = але·нях·те
| МИН.СВ.ВР., 3Л., ЕД.Ч. = але·ня
| МИН.СВ.ВР., 3Л., МН.Ч. = але·ня·ха
| МИН.НЕСВ.ВР., 1Л., ЕД.Ч. = але·не·ех
| МИН.НЕСВ.ВР., 1Л., МН.Ч. = але·не·ех·ме
| МИН.НЕСВ.ВР., 2Л., ЕД.Ч. = але·не·е·ше
| МИН.НЕСВ.ВР., 2Л., МН.Ч. = але·не·ех·те
| МИН.НЕСВ.ВР., 3Л., ЕД.Ч. = але·не·е·ше
| МИН.НЕСВ.ВР., 3Л., МН.Ч. = але·не·е·ха
| МИН.НЕОПР.ВР., 1Л., ЕД.Ч., М.Р. = аленял съм
| МИН.НЕОПР.ВР., 1Л., ЕД.Ч., Ж.Р. = аленяла съм
| МИН.НЕОПР.ВР., 1Л., ЕД.Ч., СР.Р. = аленяло съм
| МИН.НЕОПР.ВР., 1Л., МН.Ч. = аленели сме
| МИН.НЕОПР.ВР., 2Л., ЕД.Ч., М.Р. = аленял си
| МИН.НЕОПР.ВР., 2Л., ЕД.Ч., Ж.Р. = аленяла си
| МИН.НЕОПР.ВР., 2Л., ЕД.Ч., СР.Р. = аленяло си
| МИН.НЕОПР.ВР., 2Л., МН.Ч. = аленели сте
| МИН.НЕОПР.ВР., 3Л., ЕД.Ч., М.Р. = аленял е
| МИН.НЕОПР.ВР., 3Л., ЕД.Ч., Ж.Р. = аленяла е
| МИН.НЕОПР.ВР., 3Л., ЕД.Ч., СР.Р. = аленяло е
| МИН.НЕОПР.ВР., 3Л., МН.Ч. = аленели са
| МИН.ПРЕД.ВР., 1Л., ЕД.Ч., М.Р. = бях аленял
| МИН.ПРЕД.ВР., 1Л., ЕД.Ч., Ж.Р. = бях аленяла
| МИН.ПРЕД.ВР., 1Л., ЕД.Ч., СР.Р. = бях аленяло
| МИН.ПРЕД.ВР., 1Л., МН.Ч. = бяхме аленели
| МИН.ПРЕД.ВР., 2Л., ЕД.Ч., М.Р. = беше аленял
| МИН.ПРЕД.ВР., 2Л., ЕД.Ч., Ж.Р. = беше аленяла
| МИН.ПРЕД.ВР., 2Л., ЕД.Ч., СР.Р. = беше аленяло
| МИН.ПРЕД.ВР., 2Л., МН.Ч. = бяхте аленели
| МИН.ПРЕД.ВР., 3Л., ЕД.Ч., М.Р. = беше аленял
| МИН.ПРЕД.ВР., 3Л., ЕД.Ч., Ж.Р. = беше аленяла
| МИН.ПРЕД.ВР., 3Л., ЕД.Ч., СР.Р. = беше аленяло
| МИН.ПРЕД.ВР., 3Л., МН.Ч. = бяха аленели
| БЪД.ВР., 1Л., ЕД.Ч. = ще аленея
| БЪД.ВР., 1Л., МН.Ч. = ще аленеем
| БЪД.ВР., 2Л., ЕД.Ч. = ще аленееш
| БЪД.ВР., 2Л., МН.Ч. = ще аленеете
| БЪД.ВР., 3Л., ЕД.Ч. = ще аленее
| БЪД.ВР., 3Л., МН.Ч. = ще аленеят
| БЪД.ПРЕД.ВР., 1Л., ЕД.Ч., М.Р. = ще съм аленял
| БЪД.ПРЕД.ВР., 1Л., ЕД.Ч., Ж.Р. = ще съм аленяла
| БЪД.ПРЕД.ВР., 1Л., ЕД.Ч., СР.Р. = ще съм аленяло
| БЪД.ПРЕД.ВР., 1Л., МН.Ч. = ще сме аленели
| БЪД.ПРЕД.ВР., 2Л., ЕД.Ч., М.Р. = ще си аленял
| БЪД.ПРЕД.ВР., 2Л., ЕД.Ч., Ж.Р. = ще си аленяла
| БЪД.ПРЕД.ВР., 2Л., ЕД.Ч., СР.Р. = ще си аленяло
| БЪД.ПРЕД.ВР., 2Л., МН.Ч. = ще сте аленели
| БЪД.ПРЕД.ВР., 3Л., ЕД.Ч., М.Р. = ще е аленял
| БЪД.ПРЕД.ВР., 3Л., ЕД.Ч., Ж.Р. = ще е аленяла
| БЪД.ПРЕД.ВР., 3Л., ЕД.Ч., СР.Р. = ще е аленяло
| БЪД.ПРЕД.ВР., 3Л., МН.Ч. = ще са аленели
| БЪД.ВР. В МИН., 1Л., ЕД.Ч. = щях да аленея
| БЪД.ВР. В МИН., 1Л., МН.Ч. = щяхме да аленеем
| БЪД.ВР. В МИН., 2Л., ЕД.Ч. = щеше да аленееш
| БЪД.ВР. В МИН., 2Л., МН.Ч. = щяхте да аленеете
| БЪД.ВР. В МИН., 3Л., ЕД.Ч. = щеше да аленее
| БЪД.ВР. В МИН., 3Л., МН.Ч. = щяха да аленеят
| БЪД.ПРЕД.ВР. В МИН., 1Л., ЕД.Ч., М.Р. = щях да съм аленял
| БЪД.ПРЕД.ВР. В МИН., 1Л., ЕД.Ч., Ж.Р. = щях да съм аленяла
| БЪД.ПРЕД.ВР. В МИН., 1Л., ЕД.Ч., СР.Р. = щях да съм аленяло
| БЪД.ПРЕД.ВР. В МИН., 1Л., МН.Ч. = щяхме да сме аленели
| БЪД.ПРЕД.ВР. В МИН., 2Л., ЕД.Ч., М.Р. = щеше да си аленял
| БЪД.ПРЕД.ВР. В МИН., 2Л., ЕД.Ч., Ж.Р. = щеше да си аленяла
| БЪД.ПРЕД.ВР. В МИН., 2Л., ЕД.Ч., СР.Р. = щеше да си аленяло
| БЪД.ПРЕД.ВР. В МИН., 2Л., МН.Ч. = щяхте да сте аленели
| БЪД.ПРЕД.ВР. В МИН., 3Л., ЕД.Ч., М.Р. = щеше да е аленял
| БЪД.ПРЕД.ВР. В МИН., 3Л., ЕД.Ч., Ж.Р. = щеше да е аленяла
| БЪД.ПРЕД.ВР. В МИН., 3Л., ЕД.Ч., СР.Р. = щеше да е аленяло
| БЪД.ПРЕД.ВР. В МИН., 3Л., МН.Ч. = щяха да са аленели
| ПР.НАКЛ., СЕГ.ВР., 1Л., ЕД.Ч., М.Р. = аленеел съм
| ПР.НАКЛ., СЕГ.ВР., 1Л., ЕД.Ч., Ж.Р. = аленеела съм
| ПР.НАКЛ., СЕГ.ВР., 1Л., ЕД.Ч., СР.Р. = аленеело съм
| ПР.НАКЛ., СЕГ.ВР., 1Л., МН.Ч. = аленеели сме
| ПР.НАКЛ., СЕГ.ВР., 2Л., ЕД.Ч., М.Р. = аленеел си
| ПР.НАКЛ., СЕГ.ВР., 2Л., ЕД.Ч., Ж.Р. = аленеела си
| ПР.НАКЛ., СЕГ.ВР., 2Л., ЕД.Ч., СР.Р. = аленеело си
| ПР.НАКЛ., СЕГ.ВР., 2Л., МН.Ч. = аленеели сте
| ПР.НАКЛ., СЕГ.ВР., 3Л., ЕД.Ч., М.Р. = аленеел (е)
| ПР.НАКЛ., СЕГ.ВР., 3Л., ЕД.Ч., Ж.Р. = аленеела (е)
| ПР.НАКЛ., СЕГ.ВР., 3Л., ЕД.Ч., СР.Р. = аленеело (е)
| ПР.НАКЛ., СЕГ.ВР., 3Л., МН.Ч. = аленеели (са)
| ПР.НАКЛ., МИН.СВ.ВР., 1Л., ЕД.Ч., М.Р. = аленял съм
| ПР.НАКЛ., МИН.СВ.ВР., 1Л., ЕД.Ч., Ж.Р. = аленяла съм
| ПР.НАКЛ., МИН.СВ.ВР., 1Л., ЕД.Ч., СР.Р. = аленяло съм
| ПР.НАКЛ., МИН.СВ.ВР., 1Л., МН.Ч. = аленели сме
| ПР.НАКЛ., МИН.СВ.ВР., 2Л., ЕД.Ч., М.Р. = аленял си
| ПР.НАКЛ., МИН.СВ.ВР., 2Л., ЕД.Ч., Ж.Р. = аленяла си
| ПР.НАКЛ., МИН.СВ.ВР., 2Л., ЕД.Ч., СР.Р. = аленяло си
| ПР.НАКЛ., МИН.СВ.ВР., 2Л., МН.Ч. = аленели сте
| ПР.НАКЛ., МИН.СВ.ВР., 3Л., ЕД.Ч., М.Р. = аленял (е)
| ПР.НАКЛ., МИН.СВ.ВР., 3Л., ЕД.Ч., Ж.Р. = аленяла (е)
| ПР.НАКЛ., МИН.СВ.ВР., 3Л., ЕД.Ч., СР.Р. = аленяло (е)
| ПР.НАКЛ., МИН.СВ.ВР., 3Л., МН.Ч. = аленели (са)
| ПР.НАКЛ., МИН.НЕОПР.ВР., 1Л., ЕД.Ч., М.Р. = бил съм аленял
| ПР.НАКЛ., МИН.НЕОПР.ВР., 1Л., ЕД.Ч., Ж.Р. = била съм аленяла
| ПР.НАКЛ., МИН.НЕОПР.ВР., 1Л., ЕД.Ч., СР.Р. = било съм аленяло
| ПР.НАКЛ., МИН.НЕОПР.ВР., 1Л., МН.Ч. = били сме аленели
| ПР.НАКЛ., МИН.НЕОПР.ВР., 2Л., ЕД.Ч., М.Р. = бил си аленял
| ПР.НАКЛ., МИН.НЕОПР.ВР., 2Л., ЕД.Ч., Ж.Р. = била си аленяла
| ПР.НАКЛ., МИН.НЕОПР.ВР., 2Л., ЕД.Ч., СР.Р. = било си аленяло
| ПР.НАКЛ., МИН.НЕОПР.ВР., 2Л., МН.Ч. = били сте аленели
| ПР.НАКЛ., МИН.НЕОПР.ВР., 3Л., ЕД.Ч., М.Р. = бил (е) аленял
| ПР.НАКЛ., МИН.НЕОПР.ВР., 3Л., ЕД.Ч., Ж.Р. = била (е) аленяла
| ПР.НАКЛ., МИН.НЕОПР.ВР., 3Л., ЕД.Ч., СР.Р. = било (е) аленяло
| ПР.НАКЛ., МИН.НЕОПР.ВР., 3Л., МН.Ч. = били (са) аленели
| ПР.НАКЛ., БЪД.ВР., 1Л., ЕД.Ч., М.Р. = щял съм да аленея
| ПР.НАКЛ., БЪД.ВР., 1Л., ЕД.Ч., Ж.Р. = щяла съм да аленея
| ПР.НАКЛ., БЪД.ВР., 1Л., ЕД.Ч., СР.Р. = щяло съм да аленея
| ПР.НАКЛ., БЪД.ВР., 1Л., МН.Ч. = щели сме да аленеем
| ПР.НАКЛ., БЪД.ВР., 2Л., ЕД.Ч., М.Р. = щял си да аленееш
| ПР.НАКЛ., БЪД.ВР., 2Л., ЕД.Ч., Ж.Р. = щяла си да аленееш
| ПР.НАКЛ., БЪД.ВР., 2Л., ЕД.Ч., СР.Р. = щяло си да аленееш
| ПР.НАКЛ., БЪД.ВР., 2Л., МН.Ч. = щели сте да аленеете
| ПР.НАКЛ., БЪД.ВР., 3Л., ЕД.Ч., М.Р. = щял (е) да аленее
| ПР.НАКЛ., БЪД.ВР., 3Л., ЕД.Ч., Ж.Р. = щяла (е) да аленее
| ПР.НАКЛ., БЪД.ВР., 3Л., ЕД.Ч., СР.Р. = щяло (е) да аленее
| ПР.НАКЛ., БЪД.ВР., 3Л., МН.Ч. = щели (са) да аленеят
| ПР.НАКЛ., БЪД.ПРЕД.ВР., 1Л., ЕД.Ч., М.Р. = щял съм да съм аленял
| ПР.НАКЛ., БЪД.ПРЕД.ВР., 1Л., ЕД.Ч., Ж.Р. = щяла съм да съм аленяла
| ПР.НАКЛ., БЪД.ПРЕД.ВР., 1Л., ЕД.Ч., СР.Р. = щяло съм да съм аленяло
| ПР.НАКЛ., БЪД.ПРЕД.ВР., 1Л., МН.Ч. = щели сме да сме аленели
| ПР.НАКЛ., БЪД.ПРЕД.ВР., 2Л., ЕД.Ч., М.Р. = щял си да си аленял
| ПР.НАКЛ., БЪД.ПРЕД.ВР., 2Л., ЕД.Ч., Ж.Р. = щяла си да си аленяла
| ПР.НАКЛ., БЪД.ПРЕД.ВР., 2Л., ЕД.Ч., СР.Р. = щяло си да си аленяло
| ПР.НАКЛ., БЪД.ПРЕД.ВР., 2Л., МН.Ч. = щели сте да сте аленели
| ПР.НАКЛ., БЪД.ПРЕД.ВР., 3Л., ЕД.Ч., М.Р. = щял (е) да е аленял
| ПР.НАКЛ., БЪД.ПРЕД.ВР., 3Л., ЕД.Ч., Ж.Р. = щяла (е) да е аленяла
| ПР.НАКЛ., БЪД.ПРЕД.ВР., 3Л., ЕД.Ч., СР.Р. = щяло (е) да е аленяло
| ПР.НАКЛ., БЪД.ПРЕД.ВР., 3Л., МН.Ч. = щели (са) да са аленели
| УСЛОВНО НАКЛОНЕНИЕ, 1Л., ЕД.Ч., М.Р. = бих аленял
| УСЛОВНО НАКЛОНЕНИЕ, 1Л., ЕД.Ч., Ж.Р. = бих аленяла
| УСЛОВНО НАКЛОНЕНИЕ, 1Л., ЕД.Ч., СР.Р. = бих аленяло
| УСЛОВНО НАКЛОНЕНИЕ, 1Л., МН.Ч. = бихме аленели
| УСЛОВНО НАКЛОНЕНИЕ, 2Л., ЕД.Ч., М.Р. = би аленял
| УСЛОВНО НАКЛОНЕНИЕ, 2Л., ЕД.Ч., Ж.Р. = би аленяла
| УСЛОВНО НАКЛОНЕНИЕ, 2Л., ЕД.Ч., СР.Р. = би аленяло
| УСЛОВНО НАКЛОНЕНИЕ, 2Л., МН.Ч. = бихте аленели
| УСЛОВНО НАКЛОНЕНИЕ, 3Л., ЕД.Ч., М.Р. = би аленял
| УСЛОВНО НАКЛОНЕНИЕ, 3Л., ЕД.Ч., Ж.Р. = би аленяла
| УСЛОВНО НАКЛОНЕНИЕ, 3Л., ЕД.Ч., СР.Р. = би аленяло
| УСЛОВНО НАКЛОНЕНИЕ, 3Л., МН.Ч. = биха аленели
| ПОВЕЛИТЕЛНО НАКЛОНЕНИЕ, ЕД.Ч. = але·ней
| ПОВЕЛИТЕЛНО НАКЛОНЕНИЕ, МН.Ч. = але·ней·те
| МИН.СТРАД.ПРИЧ. М.Р. = але·нян
| МИН.СТРАД.ПРИЧ. М.Р. НЕПЪЛЕН ЧЛЕН = але·ня·ния
| МИН.СТРАД.ПРИЧ. М.Р. ПЪЛЕН ЧЛЕН = але·ня·ни·ят
| МИН.СТРАД.ПРИЧ. Ж.Р. = але·ня·на
| МИН.СТРАД.ПРИЧ. Ж.Р. ЧЛЕН = але·ня·на·та
| МИН.СТРАД.ПРИЧ. СР.Р. = але·ня·но
| МИН.СТРАД.ПРИЧ. СР.Р. ЧЛЕН = але·ня·но·то
| МИН.СТРАД.ПРИЧ. МН.Ч. = але·не·ни
| МИН.СТРАД.ПРИЧ. МН.Ч. ЧЛЕН = але·не·ни·те
| МИН.ДЕЯТ.СВ.ПРИЧ. М.Р. = але·нял
| МИН.ДЕЯТ.СВ.ПРИЧ. М.Р. НЕПЪЛЕН ЧЛЕН = але·не·лия
| МИН.ДЕЯТ.СВ.ПРИЧ. М.Р. ПЪЛЕН ЧЛЕН = але·не·ли·ят
| МИН.ДЕЯТ.СВ.ПРИЧ. Ж.Р. = але·ня·ла
| МИН.ДЕЯТ.СВ.ПРИЧ. Ж.Р. ЧЛЕН = але·ня·ла·та
| МИН.ДЕЯТ.СВ.ПРИЧ. СР.Р. = але·ня·ло
| МИН.ДЕЯТ.СВ.ПРИЧ. СР.Р. ЧЛЕН = але·ня·ло·то
| МИН.ДЕЯТ.СВ.ПРИЧ. МН.Ч. = але·не·ли
| МИН.ДЕЯТ.СВ.ПРИЧ. МН.Ч. ЧЛЕН = але·не·ли·те
| МИН.ДЕЯТ.НЕСВ.ПРИЧ. М.Р. = але·не·ел
| МИН.ДЕЯТ.НЕСВ.ПРИЧ. М.Р. НЕПЪЛЕН ЧЛЕН = але·не·е·лия
| МИН.ДЕЯТ.НЕСВ.ПРИЧ. М.Р. ПЪЛЕН ЧЛЕН = але·не·е·ли·ят
| МИН.ДЕЯТ.НЕСВ.ПРИЧ. Ж.Р. = але·не·е·ла
| МИН.ДЕЯТ.НЕСВ.ПРИЧ. Ж.Р. ЧЛЕН = але·не·е·ла·та
| МИН.ДЕЯТ.НЕСВ.ПРИЧ. СР.Р. = але·не·е·ло
| МИН.ДЕЯТ.НЕСВ.ПРИЧ. СР.Р. ЧЛЕН = але·не·е·ло·то
| МИН.ДЕЯТ.НЕСВ.ПРИЧ. МН.Ч. = але·не·е·ли
| МИН.ДЕЯТ.НЕСВ.ПРИЧ. МН.Ч. ЧЛЕН = але·не·е·ли·те
| СЕГ.ДЕЯТ.ПРИЧ. М.Р. = але·не·ещ
| СЕГ.ДЕЯТ.ПРИЧ. М.Р. НЕПЪЛЕН ЧЛЕН = але·не·е·щия
| СЕГ.ДЕЯТ.ПРИЧ. М.Р. ПЪЛЕН ЧЛЕН = але·не·е·щи·ят
| СЕГ.ДЕЯТ.ПРИЧ. Ж.Р. = але·не·е·ща
| СЕГ.ДЕЯТ.ПРИЧ. Ж.Р. ЧЛЕН = але·не·е·ща·та
| СЕГ.ДЕЯТ.ПРИЧ. СР.Р. = але·не·е·що
| СЕГ.ДЕЯТ.ПРИЧ. СР.Р. ЧЛЕН = але·не·е·що·то
| СЕГ.ДЕЯТ.ПРИЧ. МН.Ч. = але·не·е·щи
| СЕГ.ДЕЯТ.ПРИЧ. МН.Ч. ЧЛЕН = але·не·е·щи·те
| ДЕЕПРИЧАСТИЕ = але·не·ей·ки
| СКРИТИ ПРЕПРАТКИ = 
[[аленея]],
[[аленееш]],
[[аленее]],
[[аленеем]],
[[аленеете]],
[[аленеят]],
[[аленях]],
[[аленя]],
[[аленяхме]],
[[аленяхте]],
[[аленяха]],
[[аленеех]],
[[аленееше]],
[[аленеехме]],
[[аленеехте]],
[[аленееха]],
[[аленей]],
[[аленейте]],
[[аленял]],
[[аленелия]],
[[аленелият]],
[[аленяла]],
[[аленялата]],
[[аленяло]],
[[аленялото]],
[[аленели]],
[[аленелите]],
[[аленеел]],
[[аленеелия]],
[[аленеелият]],
[[аленеела]],
[[аленеелата]],
[[аленеело]],
[[аленеелото]],
[[аленеели]],
[[аленеелите]],
[[аленян]],
[[аленяния]],
[[аленяният]],
[[аленяна]],
[[аленяната]],
[[аленяно]],
[[аленяното]],
[[аленени]],
[[аленените]],
[[аленеещ]],
[[аленеещия]],
[[аленеещият]],
[[аленееща]],
[[аленеещата]],
[[аленеещо]],
[[аленеещото]],
[[аленеещи]],
[[аленеещите]],
[[аленеейки]],
[[аленял съм]],
[[аленяла съм]],
[[аленяло съм]],
[[аленели сме]],
[[аленял си]],
[[аленяла си]],
[[аленяло си]],
[[аленели сте]],
[[аленял е]],
[[аленяла е]],
[[аленяло е]],
[[аленели са]],
[[бях аленял]],
[[бях аленяла]],
[[бях аленяло]],
[[бяхме аленели]],
[[беше аленял]],
[[беше аленяла]],
[[беше аленяло]],
[[бяхте аленели]],
[[бяха аленели]],
[[ще аленея]],
[[ще аленеем]],
[[ще аленееш]],
[[ще аленеете]],
[[ще аленее]],
[[ще аленеят]],
[[ще съм аленял]],
[[ще съм аленяла]],
[[ще съм аленяло]],
[[ще сме аленели]],
[[ще си аленял]],
[[ще си аленяла]],
[[ще си аленяло]],
[[ще сте аленели]],
[[ще е аленял]],
[[ще е аленяла]],
[[ще е аленяло]],
[[ще са аленели]],
[[щях да аленея]],
[[щяхме да аленеем]],
[[щеше да аленееш]],
[[щяхте да аленеете]],
[[щеше да аленее]],
[[щяха да аленеят]],
[[щях да съм аленял]],
[[щях да съм аленяла]],
[[щях да съм аленяло]],
[[щяхме да сме аленели]],
[[щеше да си аленял]],
[[щеше да си аленяла]],
[[щеше да си аленяло]],
[[щяхте да сте аленели]],
[[щеше да е аленял]],
[[щеше да е аленяла]],
[[щеше да е аленяло]],
[[щяха да са аленели]],
[[аленеел съм]],
[[аленеела съм]],
[[аленеело съм]],
[[аленеели сме]],
[[аленеел си]],
[[аленеела си]],
[[аленеело си]],
[[аленеели сте]],
[[аленеел е]],
[[аленеела е]],
[[аленеело е]],
[[аленеели са]],
[[бил съм аленял]],
[[била съм аленяла]],
[[било съм аленяло]],
[[били сме аленели]],
[[бил си аленял]],
[[била си аленяла]],
[[било си аленяло]],
[[били сте аленели]],
[[бил е аленял]],
[[била е аленяла]],
[[било е аленяло]],
[[били са аленели]],
[[щял съм да аленея]],
[[щяла съм да аленея]],
[[щяло съм да аленея]],
[[щели сме да аленеем]],
[[щял си да аленееш]],
[[щяла си да аленееш]],
[[щяло си да аленееш]],
[[щели сте да аленеете]],
[[щял да аленее]],
[[щяла да аленее]],
[[щяло да аленее]],
[[щели да аленеят]],
[[щял е да аленее]],
[[щяла е да аленее]],
[[щяло е да аленее]],
[[щели са да аленеят]],
[[щял съм да съм аленял]],
[[щяла съм да съм аленяла]],
[[щяло съм да съм аленяло]],
[[щели сме да сме аленели]],
[[щял си да си аленял]],
[[щяла си да си аленяла]],
[[щяло си да си аленяло]],
[[щели сте да сте аленели]],
[[щял да е аленял]],
[[щяла да е аленяла]],
[[щяло да е аленяло]],
[[щели да са аленели]],
[[щял е да е аленял]],
[[щяла е да е аленяла]],
[[щяло е да е аленяло]],
[[щели са да са аленели]],
[[бих аленял]],
[[бих аленяла]],
[[бих аленяло]],
[[бихме аленели]],
[[би аленял]],
[[би аленяла]],
[[би аленяло]],
[[бихте аленели]],
[[биха аленели]],
}}</text>
      <sha1>94gakh7ic8cja11dr300r886gr4nwvr</sha1>
    </revision>
  </page>
  <page>
    <title>Шаблон:Словоформи/алкализирам</title>
    <ns>10</ns>
    <id>486428</id>
    <revision>
      <id>518410</id>
      <timestamp>2005-05-09T04:35:39Z</timestamp>
      <contributor>
        <username>Bgbot</username>
        <id>83</id>
      </contributor>
      <comment>Борислав: Шаблон със словоформи</comment>
      <model>wikitext</model>
      <format>text/x-wiki</format>
      <text bytes="22864" xml:space="preserve">{{Шаблон:Словоформи/Глагол|
  ОСНОВНА ФОРМА = алкализирам
| СЕГ.ВР., 1Л., ЕД.Ч. = ал·ка·ли·зи·рам
| СЕГ.ВР., 1Л., МН.Ч. = ал·ка·ли·зи·ра·ме
| СЕГ.ВР., 2Л., ЕД.Ч. = ал·ка·ли·зи·раш
| СЕГ.ВР., 2Л., МН.Ч. = ал·ка·ли·зи·ра·те
| СЕГ.ВР., 3Л., ЕД.Ч. = ал·ка·ли·зи·ра
| СЕГ.ВР., 3Л., МН.Ч. = ал·ка·ли·зи·рат
| МИН.СВ.ВР., 1Л., ЕД.Ч. = ал·ка·ли·зи·рах
| МИН.СВ.ВР., 1Л., МН.Ч. = ал·ка·ли·зи·рах·ме
| МИН.СВ.ВР., 2Л., ЕД.Ч. = ал·ка·ли·зи·ра
| МИН.СВ.ВР., 2Л., МН.Ч. = ал·ка·ли·зи·рах·те
| МИН.СВ.ВР., 3Л., ЕД.Ч. = ал·ка·ли·зи·ра
| МИН.СВ.ВР., 3Л., МН.Ч. = ал·ка·ли·зи·ра·ха
| МИН.НЕСВ.ВР., 1Л., ЕД.Ч. = ал·ка·ли·зи·рах
| МИН.НЕСВ.ВР., 1Л., МН.Ч. = ал·ка·ли·зи·рах·ме
| МИН.НЕСВ.ВР., 2Л., ЕД.Ч. = ал·ка·ли·зи·ра·ше
| МИН.НЕСВ.ВР., 2Л., МН.Ч. = ал·ка·ли·зи·рах·те
| МИН.НЕСВ.ВР., 3Л., ЕД.Ч. = ал·ка·ли·зи·ра·ше
| МИН.НЕСВ.ВР., 3Л., МН.Ч. = ал·ка·ли·зи·ра·ха
| МИН.НЕОПР.ВР., 1Л., ЕД.Ч., М.Р. = алкализирал съм
| МИН.НЕОПР.ВР., 1Л., ЕД.Ч., Ж.Р. = алкализирала съм
| МИН.НЕОПР.ВР., 1Л., ЕД.Ч., СР.Р. = алкализирало съм
| МИН.НЕОПР.ВР., 1Л., МН.Ч. = алкализирали сме
| МИН.НЕОПР.ВР., 2Л., ЕД.Ч., М.Р. = алкализирал си
| МИН.НЕОПР.ВР., 2Л., ЕД.Ч., Ж.Р. = алкализирала си
| МИН.НЕОПР.ВР., 2Л., ЕД.Ч., СР.Р. = алкализирало си
| МИН.НЕОПР.ВР., 2Л., МН.Ч. = алкализирали сте
| МИН.НЕОПР.ВР., 3Л., ЕД.Ч., М.Р. = алкализирал е
| МИН.НЕОПР.ВР., 3Л., ЕД.Ч., Ж.Р. = алкализирала е
| МИН.НЕОПР.ВР., 3Л., ЕД.Ч., СР.Р. = алкализирало е
| МИН.НЕОПР.ВР., 3Л., МН.Ч. = алкализирали са
| МИН.ПРЕД.ВР., 1Л., ЕД.Ч., М.Р. = бях алкализирал
| МИН.ПРЕД.ВР., 1Л., ЕД.Ч., Ж.Р. = бях алкализирала
| МИН.ПРЕД.ВР., 1Л., ЕД.Ч., СР.Р. = бях алкализирало
| МИН.ПРЕД.ВР., 1Л., МН.Ч. = бяхме алкализирали
| МИН.ПРЕД.ВР., 2Л., ЕД.Ч., М.Р. = беше алкализирал
| МИН.ПРЕД.ВР., 2Л., ЕД.Ч., Ж.Р. = беше алкализирала
| МИН.ПРЕД.ВР., 2Л., ЕД.Ч., СР.Р. = беше алкализирало
| МИН.ПРЕД.ВР., 2Л., МН.Ч. = бяхте алкализирали
| МИН.ПРЕД.ВР., 3Л., ЕД.Ч., М.Р. = беше алкализирал
| МИН.ПРЕД.ВР., 3Л., ЕД.Ч., Ж.Р. = беше алкализирала
| МИН.ПРЕД.ВР., 3Л., ЕД.Ч., СР.Р. = беше алкализирало
| МИН.ПРЕД.ВР., 3Л., МН.Ч. = бяха алкализирали
| БЪД.ВР., 1Л., ЕД.Ч. = ще алкализирам
| БЪД.ВР., 1Л., МН.Ч. = ще алкализираме
| БЪД.ВР., 2Л., ЕД.Ч. = ще алкализираш
| БЪД.ВР., 2Л., МН.Ч. = ще алкализирате
| БЪД.ВР., 3Л., ЕД.Ч. = ще алкализира
| БЪД.ВР., 3Л., МН.Ч. = ще алкализират
| БЪД.ПРЕД.ВР., 1Л., ЕД.Ч., М.Р. = ще съм алкализирал
| БЪД.ПРЕД.ВР., 1Л., ЕД.Ч., Ж.Р. = ще съм алкализирала
| БЪД.ПРЕД.ВР., 1Л., ЕД.Ч., СР.Р. = ще съм алкализирало
| БЪД.ПРЕД.ВР., 1Л., МН.Ч. = ще сме алкализирали
| БЪД.ПРЕД.ВР., 2Л., ЕД.Ч., М.Р. = ще си алкализирал
| БЪД.ПРЕД.ВР., 2Л., ЕД.Ч., Ж.Р. = ще си алкализирала
| БЪД.ПРЕД.ВР., 2Л., ЕД.Ч., СР.Р. = ще си алкализирало
| БЪД.ПРЕД.ВР., 2Л., МН.Ч. = ще сте алкализирали
| БЪД.ПРЕД.ВР., 3Л., ЕД.Ч., М.Р. = ще е алкализирал
| БЪД.ПРЕД.ВР., 3Л., ЕД.Ч., Ж.Р. = ще е алкализирала
| БЪД.ПРЕД.ВР., 3Л., ЕД.Ч., СР.Р. = ще е алкализирало
| БЪД.ПРЕД.ВР., 3Л., МН.Ч. = ще са алкализирали
| БЪД.ВР. В МИН., 1Л., ЕД.Ч. = щях да алкализирам
| БЪД.ВР. В МИН., 1Л., МН.Ч. = щяхме да алкализираме
| БЪД.ВР. В МИН., 2Л., ЕД.Ч. = щеше да алкализираш
| БЪД.ВР. В МИН., 2Л., МН.Ч. = щяхте да алкализирате
| БЪД.ВР. В МИН., 3Л., ЕД.Ч. = щеше да алкализира
| БЪД.ВР. В МИН., 3Л., МН.Ч. = щяха да алкализират
| БЪД.ПРЕД.ВР. В МИН., 1Л., ЕД.Ч., М.Р. = щях да съм алкализирал
| БЪД.ПРЕД.ВР. В МИН., 1Л., ЕД.Ч., Ж.Р. = щях да съм алкализирала
| БЪД.ПРЕД.ВР. В МИН., 1Л., ЕД.Ч., СР.Р. = щях да съм алкализирало
| БЪД.ПРЕД.ВР. В МИН., 1Л., МН.Ч. = щяхме да сме алкализирали
| БЪД.ПРЕД.ВР. В МИН., 2Л., ЕД.Ч., М.Р. = щеше да си алкализирал
| БЪД.ПРЕД.ВР. В МИН., 2Л., ЕД.Ч., Ж.Р. = щеше да си алкализирала
| БЪД.ПРЕД.ВР. В МИН., 2Л., ЕД.Ч., СР.Р. = щеше да си алкализирало
| БЪД.ПРЕД.ВР. В МИН., 2Л., МН.Ч. = щяхте да сте алкализирали
| БЪД.ПРЕД.ВР. В МИН., 3Л., ЕД.Ч., М.Р. = щеше да е алкализирал
| БЪД.ПРЕД.ВР. В МИН., 3Л., ЕД.Ч., Ж.Р. = щеше да е алкализирала
| БЪД.ПРЕД.ВР. В МИН., 3Л., ЕД.Ч., СР.Р. = щеше да е алкализирало
| БЪД.ПРЕД.ВР. В МИН., 3Л., МН.Ч. = щяха да са алкализирали
| ПР.НАКЛ., СЕГ.ВР., 1Л., ЕД.Ч., М.Р. = алкализирал съм
| ПР.НАКЛ., СЕГ.ВР., 1Л., ЕД.Ч., Ж.Р. = алкализирала съм
| ПР.НАКЛ., СЕГ.ВР., 1Л., ЕД.Ч., СР.Р. = алкализирало съм
| ПР.НАКЛ., СЕГ.ВР., 1Л., МН.Ч. = алкализирали сме
| ПР.НАКЛ., СЕГ.ВР., 2Л., ЕД.Ч., М.Р. = алкализирал си
| ПР.НАКЛ., СЕГ.ВР., 2Л., ЕД.Ч., Ж.Р. = алкализирала си
| ПР.НАКЛ., СЕГ.ВР., 2Л., ЕД.Ч., СР.Р. = алкализирало си
| ПР.НАКЛ., СЕГ.ВР., 2Л., МН.Ч. = алкализирали сте
| ПР.НАКЛ., СЕГ.ВР., 3Л., ЕД.Ч., М.Р. = алкализирал (е)
| ПР.НАКЛ., СЕГ.ВР., 3Л., ЕД.Ч., Ж.Р. = алкализирала (е)
| ПР.НАКЛ., СЕГ.ВР., 3Л., ЕД.Ч., СР.Р. = алкализирало (е)
| ПР.НАКЛ., СЕГ.ВР., 3Л., МН.Ч. = алкализирали (са)
| ПР.НАКЛ., МИН.СВ.ВР., 1Л., ЕД.Ч., М.Р. = алкализирал съм
| ПР.НАКЛ., МИН.СВ.ВР., 1Л., ЕД.Ч., Ж.Р. = алкализирала съм
| ПР.НАКЛ., МИН.СВ.ВР., 1Л., ЕД.Ч., СР.Р. = алкализирало съм
| ПР.НАКЛ., МИН.СВ.ВР., 1Л., МН.Ч. = алкализирали сме
| ПР.НАКЛ., МИН.СВ.ВР., 2Л., ЕД.Ч., М.Р. = алкализирал си
| ПР.НАКЛ., МИН.СВ.ВР., 2Л., ЕД.Ч., Ж.Р. = алкализирала си
| ПР.НАКЛ., МИН.СВ.ВР., 2Л., ЕД.Ч., СР.Р. = алкализирало си
| ПР.НАКЛ., МИН.СВ.ВР., 2Л., МН.Ч. = алкализирали сте
| ПР.НАКЛ., МИН.СВ.ВР., 3Л., ЕД.Ч., М.Р. = алкализирал (е)
| ПР.НАКЛ., МИН.СВ.ВР., 3Л., ЕД.Ч., Ж.Р. = алкализирала (е)
| ПР.НАКЛ., МИН.СВ.ВР., 3Л., ЕД.Ч., СР.Р. = алкализирало (е)
| ПР.НАКЛ., МИН.СВ.ВР., 3Л., МН.Ч. = алкализирали (са)
| ПР.НАКЛ., МИН.НЕОПР.ВР., 1Л., ЕД.Ч., М.Р. = бил съм алкализирал
| ПР.НАКЛ., МИН.НЕОПР.ВР., 1Л., ЕД.Ч., Ж.Р. = била съм алкализирала
| ПР.НАКЛ., МИН.НЕОПР.ВР., 1Л., ЕД.Ч., СР.Р. = било съм алкализирало
| ПР.НАКЛ., МИН.НЕОПР.ВР., 1Л., МН.Ч. = били сме алкализирали
| ПР.НАКЛ., МИН.НЕОПР.ВР., 2Л., ЕД.Ч., М.Р. = бил си алкализирал
| ПР.НАКЛ., МИН.НЕОПР.ВР., 2Л., ЕД.Ч., Ж.Р. = била си алкализирала
| ПР.НАКЛ., МИН.НЕОПР.ВР., 2Л., ЕД.Ч., СР.Р. = било си алкализирало
| ПР.НАКЛ., МИН.НЕОПР.ВР., 2Л., МН.Ч. = били сте алкализирали
| ПР.НАКЛ., МИН.НЕОПР.ВР., 3Л., ЕД.Ч., М.Р. = бил (е) алкализирал
| ПР.НАКЛ., МИН.НЕОПР.ВР., 3Л., ЕД.Ч., Ж.Р. = била (е) алкализирала
| ПР.НАКЛ., МИН.НЕОПР.ВР., 3Л., ЕД.Ч., СР.Р. = било (е) алкализирало
| ПР.НАКЛ., МИН.НЕОПР.ВР., 3Л., МН.Ч. = били (са) алкализирали
| ПР.НАКЛ., БЪД.ВР., 1Л., ЕД.Ч., М.Р. = щял съм да алкализирам
| ПР.НАКЛ., БЪД.ВР., 1Л., ЕД.Ч., Ж.Р. = щяла съм да алкализирам
| ПР.НАКЛ., БЪД.ВР., 1Л., ЕД.Ч., СР.Р. = щяло съм да алкализирам
| ПР.НАКЛ., БЪД.ВР., 1Л., МН.Ч. = щели сме да алкализираме
| ПР.НАКЛ., БЪД.ВР., 2Л., ЕД.Ч., М.Р. = щял си да алкализираш
| ПР.НАКЛ., БЪД.ВР., 2Л., ЕД.Ч., Ж.Р. = щяла си да алкализираш
| ПР.НАКЛ., БЪД.ВР., 2Л., ЕД.Ч., СР.Р. = щяло си да алкализираш
| ПР.НАКЛ., БЪД.ВР., 2Л., МН.Ч. = щели сте да алкализирате
| ПР.НАКЛ., БЪД.ВР., 3Л., ЕД.Ч., М.Р. = щял (е) да алкализира
| ПР.НАКЛ., БЪД.ВР., 3Л., ЕД.Ч., Ж.Р. = щяла (е) да алкализира
| ПР.НАКЛ., БЪД.ВР., 3Л., ЕД.Ч., СР.Р. = щяло (е) да алкализира
| ПР.НАКЛ., БЪД.ВР., 3Л., МН.Ч. = щели (са) да алкализират
| ПР.НАКЛ., БЪД.ПРЕД.ВР., 1Л., ЕД.Ч., М.Р. = щял съм да съм алкализирал
| ПР.НАКЛ., БЪД.ПРЕД.ВР., 1Л., ЕД.Ч., Ж.Р. = щяла съм да съм алкализирала
| ПР.НАКЛ., БЪД.ПРЕД.ВР., 1Л., ЕД.Ч., СР.Р. = щяло съм да съм алкализирало
| ПР.НАКЛ., БЪД.ПРЕД.ВР., 1Л., МН.Ч. = щели сме да сме алкализирали
| ПР.НАКЛ., БЪД.ПРЕД.ВР., 2Л., ЕД.Ч., М.Р. = щял си да си алкализирал
| ПР.НАКЛ., БЪД.ПРЕД.ВР., 2Л., ЕД.Ч., Ж.Р. = щяла си да си алкализирала
| ПР.НАКЛ., БЪД.ПРЕД.ВР., 2Л., ЕД.Ч., СР.Р. = щяло си да си алкализирало
| ПР.НАКЛ., БЪД.ПРЕД.ВР., 2Л., МН.Ч. = щели сте да сте алкализирали
| ПР.НАКЛ., БЪД.ПРЕД.ВР., 3Л., ЕД.Ч., М.Р. = щял (е) да е алкализирал
| ПР.НАКЛ., БЪД.ПРЕД.ВР., 3Л., ЕД.Ч., Ж.Р. = щяла (е) да е алкализирала
| ПР.НАКЛ., БЪД.ПРЕД.ВР., 3Л., ЕД.Ч., СР.Р. = щяло (е) да е алкализирало
| ПР.НАКЛ., БЪД.ПРЕД.ВР., 3Л., МН.Ч. = щели (са) да са алкализирали
| УСЛОВНО НАКЛОНЕНИЕ, 1Л., ЕД.Ч., М.Р. = бих алкализирал
| УСЛОВНО НАКЛОНЕНИЕ, 1Л., ЕД.Ч., Ж.Р. = бих алкализирала
| УСЛОВНО НАКЛОНЕНИЕ, 1Л., ЕД.Ч., СР.Р. = бих алкализирало
| УСЛОВНО НАКЛОНЕНИЕ, 1Л., МН.Ч. = бихме алкализирали
| УСЛОВНО НАКЛОНЕНИЕ, 2Л., ЕД.Ч., М.Р. = би алкализирал
| УСЛОВНО НАКЛОНЕНИЕ, 2Л., ЕД.Ч., Ж.Р. = би алкализирала
| УСЛОВНО НАКЛОНЕНИЕ, 2Л., ЕД.Ч., СР.Р. = би алкализирало
| УСЛОВНО НАКЛОНЕНИЕ, 2Л., МН.Ч. = бихте алкализирали
| УСЛОВНО НАКЛОНЕНИЕ, 3Л., ЕД.Ч., М.Р. = би алкализирал
| УСЛОВНО НАКЛОНЕНИЕ, 3Л., ЕД.Ч., Ж.Р. = би алкализирала
| УСЛОВНО НАКЛОНЕНИЕ, 3Л., ЕД.Ч., СР.Р. = би алкализирало
| УСЛОВНО НАКЛОНЕНИЕ, 3Л., МН.Ч. = биха алкализирали
| ПОВЕЛИТЕЛНО НАКЛОНЕНИЕ, ЕД.Ч. = ал·ка·ли·зи·рай
| ПОВЕЛИТЕЛНО НАКЛОНЕНИЕ, МН.Ч. = ал·ка·ли·зи·рай·те
| МИН.СТРАД.ПРИЧ. М.Р. = ал·ка·ли·зи·ран
| МИН.СТРАД.ПРИЧ. М.Р. НЕПЪЛЕН ЧЛЕН = ал·ка·ли·зи·ра·ния
| МИН.СТРАД.ПРИЧ. М.Р. ПЪЛЕН ЧЛЕН = ал·ка·ли·зи·ра·ни·ят
| МИН.СТРАД.ПРИЧ. Ж.Р. = ал·ка·ли·зи·ра·на
| МИН.СТРАД.ПРИЧ. Ж.Р. ЧЛЕН = ал·ка·ли·зи·ра·на·та
| МИН.СТРАД.ПРИЧ. СР.Р. = ал·ка·ли·зи·ра·но
| МИН.СТРАД.ПРИЧ. СР.Р. ЧЛЕН = ал·ка·ли·зи·ра·но·то
| МИН.СТРАД.ПРИЧ. МН.Ч. = ал·ка·ли·зи·ра·ни
| МИН.СТРАД.ПРИЧ. МН.Ч. ЧЛЕН = ал·ка·ли·зи·ра·ни·те
| МИН.ДЕЯТ.СВ.ПРИЧ. М.Р. = ал·ка·ли·зи·рал
| МИН.ДЕЯТ.СВ.ПРИЧ. М.Р. НЕПЪЛЕН ЧЛЕН = ал·ка·ли·зи·ра·лия
| МИН.ДЕЯТ.СВ.ПРИЧ. М.Р. ПЪЛЕН ЧЛЕН = ал·ка·ли·зи·ра·ли·ят
| МИН.ДЕЯТ.СВ.ПРИЧ. Ж.Р. = ал·ка·ли·зи·ра·ла
| МИН.ДЕЯТ.СВ.ПРИЧ. Ж.Р. ЧЛЕН = ал·ка·ли·зи·ра·ла·та
| МИН.ДЕЯТ.СВ.ПРИЧ. СР.Р. = ал·ка·ли·зи·ра·ло
| МИН.ДЕЯТ.СВ.ПРИЧ. СР.Р. ЧЛЕН = ал·ка·ли·зи·ра·ло·то
| МИН.ДЕЯТ.СВ.ПРИЧ. МН.Ч. = ал·ка·ли·зи·ра·ли
| МИН.ДЕЯТ.СВ.ПРИЧ. МН.Ч. ЧЛЕН = ал·ка·ли·зи·ра·ли·те
| МИН.ДЕЯТ.НЕСВ.ПРИЧ. М.Р. = ал·ка·ли·зи·рал
| МИН.ДЕЯТ.НЕСВ.ПРИЧ. М.Р. НЕПЪЛЕН ЧЛЕН = ал·ка·ли·зи·ра·лия
| МИН.ДЕЯТ.НЕСВ.ПРИЧ. М.Р. ПЪЛЕН ЧЛЕН = ал·ка·ли·зи·ра·ли·ят
| МИН.ДЕЯТ.НЕСВ.ПРИЧ. Ж.Р. = ал·ка·ли·зи·ра·ла
| МИН.ДЕЯТ.НЕСВ.ПРИЧ. Ж.Р. ЧЛЕН = ал·ка·ли·зи·ра·ла·та
| МИН.ДЕЯТ.НЕСВ.ПРИЧ. СР.Р. = ал·ка·ли·зи·ра·ло
| МИН.ДЕЯТ.НЕСВ.ПРИЧ. СР.Р. ЧЛЕН = ал·ка·ли·зи·ра·ло·то
| МИН.ДЕЯТ.НЕСВ.ПРИЧ. МН.Ч. = ал·ка·ли·зи·ра·ли
| МИН.ДЕЯТ.НЕСВ.ПРИЧ. МН.Ч. ЧЛЕН = ал·ка·ли·зи·ра·ли·те
| СЕГ.ДЕЯТ.ПРИЧ. М.Р. = ал·ка·ли·зи·ращ
| СЕГ.ДЕЯТ.ПРИЧ. М.Р. НЕПЪЛЕН ЧЛЕН = ал·ка·ли·зи·ра·щия
| СЕГ.ДЕЯТ.ПРИЧ. М.Р. ПЪЛЕН ЧЛЕН = ал·ка·ли·зи·ра·щи·ят
| СЕГ.ДЕЯТ.ПРИЧ. Ж.Р. = ал·ка·ли·зи·ра·ща
| СЕГ.ДЕЯТ.ПРИЧ. Ж.Р. ЧЛЕН = ал·ка·ли·зи·ра·ща·та
| СЕГ.ДЕЯТ.ПРИЧ. СР.Р. = ал·ка·ли·зи·ра·що
| СЕГ.ДЕЯТ.ПРИЧ. СР.Р. ЧЛЕН = ал·ка·ли·зи·ра·що·то
| СЕГ.ДЕЯТ.ПРИЧ. МН.Ч. = ал·ка·ли·зи·ра·щи
| СЕГ.ДЕЯТ.ПРИЧ. МН.Ч. ЧЛЕН = ал·ка·ли·зи·ра·щи·те
| ДЕЕПРИЧАСТИЕ = ал·ка·ли·зи·рай·ки
| СКРИТИ ПРЕПРАТКИ = 
[[алкализирам]],
[[алкализираш]],
[[алкализира]],
[[алкализираме]],
[[алкализирате]],
[[алкализират]],
[[алкализирах]],
[[алкализирахме]],
[[алкализирахте]],
[[алкализираха]],
[[алкализираше]],
[[алкализирай]],
[[алкализирайте]],
[[алкализирал]],
[[алкализиралия]],
[[алкализиралият]],
[[алкализирала]],
[[алкализиралата]],
[[алкализирало]],
[[алкализиралото]],
[[алкализирали]],
[[алкализиралите]],
[[алкализиран]],
[[алкализирания]],
[[алкализираният]],
[[алкализирана]],
[[алкализираната]],
[[алкализирано]],
[[алкализираното]],
[[алкализирани]],
[[алкализираните]],
[[алкализиращ]],
[[алкализиращия]],
[[алкализиращият]],
[[алкализираща]],
[[алкализиращата]],
[[алкализиращо]],
[[алкализиращото]],
[[алкализиращи]],
[[алкализиращите]],
[[алкализирайки]],
[[алкализирал съм]],
[[алкализирала съм]],
[[алкализирало съм]],
[[алкализирали сме]],
[[алкализирал си]],
[[алкализирала си]],
[[алкализирало си]],
[[алкализирали сте]],
[[алкализирал е]],
[[алкализирала е]],
[[алкализирало е]],
[[алкализирали са]],
[[бях алкализирал]],
[[бях алкализирала]],
[[бях алкализирало]],
[[бяхме алкализирали]],
[[беше алкализирал]],
[[беше алкализирала]],
[[беше алкализирало]],
[[бяхте алкализирали]],
[[бяха алкализирали]],
[[ще алкализирам]],
[[ще алкализираме]],
[[ще алкализираш]],
[[ще алкализирате]],
[[ще алкализира]],
[[ще алкализират]],
[[ще съм алкализирал]],
[[ще съм алкализирала]],
[[ще съм алкализирало]],
[[ще сме алкализирали]],
[[ще си алкализирал]],
[[ще си алкализирала]],
[[ще си алкализирало]],
[[ще сте алкализирали]],
[[ще е алкализирал]],
[[ще е алкализирала]],
[[ще е алкализирало]],
[[ще са алкализирали]],
[[щях да алкализирам]],
[[щяхме да алкализираме]],
[[щеше да алкализираш]],
[[щяхте да алкализирате]],
[[щеше да алкализира]],
[[щяха да алкализират]],
[[щях да съм алкализирал]],
[[щях да съм алкализирала]],
[[щях да съм алкализирало]],
[[щяхме да сме алкализирали]],
[[щеше да си алкализирал]],
[[щеше да си алкализирала]],
[[щеше да си алкализирало]],
[[щяхте да сте алкализирали]],
[[щеше да е алкализирал]],
[[щеше да е алкализирала]],
[[щеше да е алкализирало]],
[[щяха да са алкализирали]],
[[бил съм алкализирал]],
[[била съм алкализирала]],
[[било съм алкализирало]],
[[били сме алкализирали]],
[[бил си алкализирал]],
[[била си алкализирала]],
[[било си алкализирало]],
[[били сте алкализирали]],
[[бил е алкализирал]],
[[била е алкализирала]],
[[било е алкализирало]],
[[били са алкализирали]],
[[щял съм да алкализирам]],
[[щяла съм да алкализирам]],
[[щяло съм да алкализирам]],
[[щели сме да алкализираме]],
[[щял си да алкализираш]],
[[щяла си да алкализираш]],
[[щяло си да алкализираш]],
[[щели сте да алкализирате]],
[[щял да алкализира]],
[[щяла да алкализира]],
[[щяло да алкализира]],
[[щели да алкализират]],
[[щял е да алкализира]],
[[щяла е да алкализира]],
[[щяло е да алкализира]],
[[щели са да алкализират]],
[[щял съм да съм алкализирал]],
[[щяла съм да съм алкализирала]],
[[щяло съм да съм алкализирало]],
[[щели сме да сме алкализирали]],
[[щял си да си алкализирал]],
[[щяла си да си алкализирала]],
[[щяло си да си алкализирало]],
[[щели сте да сте алкализирали]],
[[щял да е алкализирал]],
[[щяла да е алкализирала]],
[[щяло да е алкализирало]],
[[щели да са алкализирали]],
[[щял е да е алкализирал]],
[[щяла е да е алкализирала]],
[[щяло е да е алкализирало]],
[[щели са да са алкализирали]],
[[бих алкализирал]],
[[бих алкализирала]],
[[бих алкализирало]],
[[бихме алкализирали]],
[[би алкализирал]],
[[би алкализирала]],
[[би алкализирало]],
[[бихте алкализирали]],
[[биха алкализирали]],
}}</text>
      <sha1>nozuiu8mdzbxkwydn0c8j321dx4h93h</sha1>
    </revision>
  </page>
  <page>
    <title>Шаблон:Словоформи/алкохолизирам</title>
    <ns>10</ns>
    <id>486438</id>
    <revision>
      <id>518420</id>
      <timestamp>2005-05-09T04:35:52Z</timestamp>
      <contributor>
        <username>Bgbot</username>
        <id>83</id>
      </contributor>
      <comment>Борислав: Шаблон със словоформи</comment>
      <model>wikitext</model>
      <format>text/x-wiki</format>
      <text bytes="24342" xml:space="preserve">{{Шаблон:Словоформи/Глагол|
  ОСНОВНА ФОРМА = алкохолизирам
| СЕГ.ВР., 1Л., ЕД.Ч. = ал·ко·хо·ли·зи·рам
| СЕГ.ВР., 1Л., МН.Ч. = ал·ко·хо·ли·зи·ра·ме
| СЕГ.ВР., 2Л., ЕД.Ч. = ал·ко·хо·ли·зи·раш
| СЕГ.ВР., 2Л., МН.Ч. = ал·ко·хо·ли·зи·ра·те
| СЕГ.ВР., 3Л., ЕД.Ч. = ал·ко·хо·ли·зи·ра
| СЕГ.ВР., 3Л., МН.Ч. = ал·ко·хо·ли·зи·рат
| МИН.СВ.ВР., 1Л., ЕД.Ч. = ал·ко·хо·ли·зи·рах
| МИН.СВ.ВР., 1Л., МН.Ч. = ал·ко·хо·ли·зи·рах·ме
| МИН.СВ.ВР., 2Л., ЕД.Ч. = ал·ко·хо·ли·зи·ра
| МИН.СВ.ВР., 2Л., МН.Ч. = ал·ко·хо·ли·зи·рах·те
| МИН.СВ.ВР., 3Л., ЕД.Ч. = ал·ко·хо·ли·зи·ра
| МИН.СВ.ВР., 3Л., МН.Ч. = ал·ко·хо·ли·зи·ра·ха
| МИН.НЕСВ.ВР., 1Л., ЕД.Ч. = ал·ко·хо·ли·зи·рах
| МИН.НЕСВ.ВР., 1Л., МН.Ч. = ал·ко·хо·ли·зи·рах·ме
| МИН.НЕСВ.ВР., 2Л., ЕД.Ч. = ал·ко·хо·ли·зи·ра·ше
| МИН.НЕСВ.ВР., 2Л., МН.Ч. = ал·ко·хо·ли·зи·рах·те
| МИН.НЕСВ.ВР., 3Л., ЕД.Ч. = ал·ко·хо·ли·зи·ра·ше
| МИН.НЕСВ.ВР., 3Л., МН.Ч. = ал·ко·хо·ли·зи·ра·ха
| МИН.НЕОПР.ВР., 1Л., ЕД.Ч., М.Р. = алкохолизирал съм
| МИН.НЕОПР.ВР., 1Л., ЕД.Ч., Ж.Р. = алкохолизирала съм
| МИН.НЕОПР.ВР., 1Л., ЕД.Ч., СР.Р. = алкохолизирало съм
| МИН.НЕОПР.ВР., 1Л., МН.Ч. = алкохолизирали сме
| МИН.НЕОПР.ВР., 2Л., ЕД.Ч., М.Р. = алкохолизирал си
| МИН.НЕОПР.ВР., 2Л., ЕД.Ч., Ж.Р. = алкохолизирала си
| МИН.НЕОПР.ВР., 2Л., ЕД.Ч., СР.Р. = алкохолизирало си
| МИН.НЕОПР.ВР., 2Л., МН.Ч. = алкохолизирали сте
| МИН.НЕОПР.ВР., 3Л., ЕД.Ч., М.Р. = алкохолизирал е
| МИН.НЕОПР.ВР., 3Л., ЕД.Ч., Ж.Р. = алкохолизирала е
| МИН.НЕОПР.ВР., 3Л., ЕД.Ч., СР.Р. = алкохолизирало е
| МИН.НЕОПР.ВР., 3Л., МН.Ч. = алкохолизирали са
| МИН.ПРЕД.ВР., 1Л., ЕД.Ч., М.Р. = бях алкохолизирал
| МИН.ПРЕД.ВР., 1Л., ЕД.Ч., Ж.Р. = бях алкохолизирала
| МИН.ПРЕД.ВР., 1Л., ЕД.Ч., СР.Р. = бях алкохолизирало
| МИН.ПРЕД.ВР., 1Л., МН.Ч. = бяхме алкохолизирали
| МИН.ПРЕД.ВР., 2Л., ЕД.Ч., М.Р. = беше алкохолизирал
| МИН.ПРЕД.ВР., 2Л., ЕД.Ч., Ж.Р. = беше алкохолизирала
| МИН.ПРЕД.ВР., 2Л., ЕД.Ч., СР.Р. = беше алкохолизирало
| МИН.ПРЕД.ВР., 2Л., МН.Ч. = бяхте алкохолизирали
| МИН.ПРЕД.ВР., 3Л., ЕД.Ч., М.Р. = беше алкохолизирал
| МИН.ПРЕД.ВР., 3Л., ЕД.Ч., Ж.Р. = беше алкохолизирала
| МИН.ПРЕД.ВР., 3Л., ЕД.Ч., СР.Р. = беше алкохолизирало
| МИН.ПРЕД.ВР., 3Л., МН.Ч. = бяха алкохолизирали
| БЪД.ВР., 1Л., ЕД.Ч. = ще алкохолизирам
| БЪД.ВР., 1Л., МН.Ч. = ще алкохолизираме
| БЪД.ВР., 2Л., ЕД.Ч. = ще алкохолизираш
| БЪД.ВР., 2Л., МН.Ч. = ще алкохолизирате
| БЪД.ВР., 3Л., ЕД.Ч. = ще алкохолизира
| БЪД.ВР., 3Л., МН.Ч. = ще алкохолизират
| БЪД.ПРЕД.ВР., 1Л., ЕД.Ч., М.Р. = ще съм алкохолизирал
| БЪД.ПРЕД.ВР., 1Л., ЕД.Ч., Ж.Р. = ще съм алкохолизирала
| БЪД.ПРЕД.ВР., 1Л., ЕД.Ч., СР.Р. = ще съм алкохолизирало
| БЪД.ПРЕД.ВР., 1Л., МН.Ч. = ще сме алкохолизирали
| БЪД.ПРЕД.ВР., 2Л., ЕД.Ч., М.Р. = ще си алкохолизирал
| БЪД.ПРЕД.ВР., 2Л., ЕД.Ч., Ж.Р. = ще си алкохолизирала
| БЪД.ПРЕД.ВР., 2Л., ЕД.Ч., СР.Р. = ще си алкохолизирало
| БЪД.ПРЕД.ВР., 2Л., МН.Ч. = ще сте алкохолизирали
| БЪД.ПРЕД.ВР., 3Л., ЕД.Ч., М.Р. = ще е алкохолизирал
| БЪД.ПРЕД.ВР., 3Л., ЕД.Ч., Ж.Р. = ще е алкохолизирала
| БЪД.ПРЕД.ВР., 3Л., ЕД.Ч., СР.Р. = ще е алкохолизирало
| БЪД.ПРЕД.ВР., 3Л., МН.Ч. = ще са алкохолизирали
| БЪД.ВР. В МИН., 1Л., ЕД.Ч. = щях да алкохолизирам
| БЪД.ВР. В МИН., 1Л., МН.Ч. = щяхме да алкохолизираме
| БЪД.ВР. В МИН., 2Л., ЕД.Ч. = щеше да алкохолизираш
| БЪД.ВР. В МИН., 2Л., МН.Ч. = щяхте да алкохолизирате
| БЪД.ВР. В МИН., 3Л., ЕД.Ч. = щеше да алкохолизира
| БЪД.ВР. В МИН., 3Л., МН.Ч. = щяха да алкохолизират
| БЪД.ПРЕД.ВР. В МИН., 1Л., ЕД.Ч., М.Р. = щях да съм алкохолизирал
| БЪД.ПРЕД.ВР. В МИН., 1Л., ЕД.Ч., Ж.Р. = щях да съм алкохолизирала
| БЪД.ПРЕД.ВР. В МИН., 1Л., ЕД.Ч., СР.Р. = щях да съм алкохолизирало
| БЪД.ПРЕД.ВР. В МИН., 1Л., МН.Ч. = щяхме да сме алкохолизирали
| БЪД.ПРЕД.ВР. В МИН., 2Л., ЕД.Ч., М.Р. = щеше да си алкохолизирал
| БЪД.ПРЕД.ВР. В МИН., 2Л., ЕД.Ч., Ж.Р. = щеше да си алкохолизирала
| БЪД.ПРЕД.ВР. В МИН., 2Л., ЕД.Ч., СР.Р. = щеше да си алкохолизирало
| БЪД.ПРЕД.ВР. В МИН., 2Л., МН.Ч. = щяхте да сте алкохолизирали
| БЪД.ПРЕД.ВР. В МИН., 3Л., ЕД.Ч., М.Р. = щеше да е алкохолизирал
| БЪД.ПРЕД.ВР. В МИН., 3Л., ЕД.Ч., Ж.Р. = щеше да е алкохолизирала
| БЪД.ПРЕД.ВР. В МИН., 3Л., ЕД.Ч., СР.Р. = щеше да е алкохолизирало
| БЪД.ПРЕД.ВР. В МИН., 3Л., МН.Ч. = щяха да са алкохолизирали
| ПР.НАКЛ., СЕГ.ВР., 1Л., ЕД.Ч., М.Р. = алкохолизирал съм
| ПР.НАКЛ., СЕГ.ВР., 1Л., ЕД.Ч., Ж.Р. = алкохолизирала съм
| ПР.НАКЛ., СЕГ.ВР., 1Л., ЕД.Ч., СР.Р. = алкохолизирало съм
| ПР.НАКЛ., СЕГ.ВР., 1Л., МН.Ч. = алкохолизирали сме
| ПР.НАКЛ., СЕГ.ВР., 2Л., ЕД.Ч., М.Р. = алкохолизирал си
| ПР.НАКЛ., СЕГ.ВР., 2Л., ЕД.Ч., Ж.Р. = алкохолизирала си
| ПР.НАКЛ., СЕГ.ВР., 2Л., ЕД.Ч., СР.Р. = алкохолизирало си
| ПР.НАКЛ., СЕГ.ВР., 2Л., МН.Ч. = алкохолизирали сте
| ПР.НАКЛ., СЕГ.ВР., 3Л., ЕД.Ч., М.Р. = алкохолизирал (е)
| ПР.НАКЛ., СЕГ.ВР., 3Л., ЕД.Ч., Ж.Р. = алкохолизирала (е)
| ПР.НАКЛ., СЕГ.ВР., 3Л., ЕД.Ч., СР.Р. = алкохолизирало (е)
| ПР.НАКЛ., СЕГ.ВР., 3Л., МН.Ч. = алкохолизирали (са)
| ПР.НАКЛ., МИН.СВ.ВР., 1Л., ЕД.Ч., М.Р. = алкохолизирал съм
| ПР.НАКЛ., МИН.СВ.ВР., 1Л., ЕД.Ч., Ж.Р. = алкохолизирала съм
| ПР.НАКЛ., МИН.СВ.ВР., 1Л., ЕД.Ч., СР.Р. = алкохолизирало съм
| ПР.НАКЛ., МИН.СВ.ВР., 1Л., МН.Ч. = алкохолизирали сме
| ПР.НАКЛ., МИН.СВ.ВР., 2Л., ЕД.Ч., М.Р. = алкохолизирал си
| ПР.НАКЛ., МИН.СВ.ВР., 2Л., ЕД.Ч., Ж.Р. = алкохолизирала си
| ПР.НАКЛ., МИН.СВ.ВР., 2Л., ЕД.Ч., СР.Р. = алкохолизирало си
| ПР.НАКЛ., МИН.СВ.ВР., 2Л., МН.Ч. = алкохолизирали сте
| ПР.НАКЛ., МИН.СВ.ВР., 3Л., ЕД.Ч., М.Р. = алкохолизирал (е)
| ПР.НАКЛ., МИН.СВ.ВР., 3Л., ЕД.Ч., Ж.Р. = алкохолизирала (е)
| ПР.НАКЛ., МИН.СВ.ВР., 3Л., ЕД.Ч., СР.Р. = алкохолизирало (е)
| ПР.НАКЛ., МИН.СВ.ВР., 3Л., МН.Ч. = алкохолизирали (са)
| ПР.НАКЛ., МИН.НЕОПР.ВР., 1Л., ЕД.Ч., М.Р. = бил съм алкохолизирал
| ПР.НАКЛ., МИН.НЕОПР.ВР., 1Л., ЕД.Ч., Ж.Р. = била съм алкохолизирала
| ПР.НАКЛ., МИН.НЕОПР.ВР., 1Л., ЕД.Ч., СР.Р. = било съм алкохолизирало
| ПР.НАКЛ., МИН.НЕОПР.ВР., 1Л., МН.Ч. = били сме алкохолизирали
| ПР.НАКЛ., МИН.НЕОПР.ВР., 2Л., ЕД.Ч., М.Р. = бил си алкохолизирал
| ПР.НАКЛ., МИН.НЕОПР.ВР., 2Л., ЕД.Ч., Ж.Р. = била си алкохолизирала
| ПР.НАКЛ., МИН.НЕОПР.ВР., 2Л., ЕД.Ч., СР.Р. = било си алкохолизирало
| ПР.НАКЛ., МИН.НЕОПР.ВР., 2Л., МН.Ч. = били сте алкохолизирали
| ПР.НАКЛ., МИН.НЕОПР.ВР., 3Л., ЕД.Ч., М.Р. = бил (е) алкохолизирал
| ПР.НАКЛ., МИН.НЕОПР.ВР., 3Л., ЕД.Ч., Ж.Р. = била (е) алкохолизирала
| ПР.НАКЛ., МИН.НЕОПР.ВР., 3Л., ЕД.Ч., СР.Р. = било (е) алкохолизирало
| ПР.НАКЛ., МИН.НЕОПР.ВР., 3Л., МН.Ч. = били (са) алкохолизирали
| ПР.НАКЛ., БЪД.ВР., 1Л., ЕД.Ч., М.Р. = щял съм да алкохолизирам
| ПР.НАКЛ., БЪД.ВР., 1Л., ЕД.Ч., Ж.Р. = щяла съм да алкохолизирам
| ПР.НАКЛ., БЪД.ВР., 1Л., ЕД.Ч., СР.Р. = щяло съм да алкохолизирам
| ПР.НАКЛ., БЪД.ВР., 1Л., МН.Ч. = щели сме да алкохолизираме
| ПР.НАКЛ., БЪД.ВР., 2Л., ЕД.Ч., М.Р. = щял си да алкохолизираш
| ПР.НАКЛ., БЪД.ВР., 2Л., ЕД.Ч., Ж.Р. = щяла си да алкохолизираш
| ПР.НАКЛ., БЪД.ВР., 2Л., ЕД.Ч., СР.Р. = щяло си да алкохолизираш
| ПР.НАКЛ., БЪД.ВР., 2Л., МН.Ч. = щели сте да алкохолизирате
| ПР.НАКЛ., БЪД.ВР., 3Л., ЕД.Ч., М.Р. = щял (е) да алкохолизира
| ПР.НАКЛ., БЪД.ВР., 3Л., ЕД.Ч., Ж.Р. = щяла (е) да алкохолизира
| ПР.НАКЛ., БЪД.ВР., 3Л., ЕД.Ч., СР.Р. = щяло (е) да алкохолизира
| ПР.НАКЛ., БЪД.ВР., 3Л., МН.Ч. = щели (са) да алкохолизират
| ПР.НАКЛ., БЪД.ПРЕД.ВР., 1Л., ЕД.Ч., М.Р. = щял съм да съм алкохолизирал
| ПР.НАКЛ., БЪД.ПРЕД.ВР., 1Л., ЕД.Ч., Ж.Р. = щяла съм да съм алкохолизирала
| ПР.НАКЛ., БЪД.ПРЕД.ВР., 1Л., ЕД.Ч., СР.Р. = щяло съм да съм алкохолизирало
| ПР.НАКЛ., БЪД.ПРЕД.ВР., 1Л., МН.Ч. = щели сме да сме алкохолизирали
| ПР.НАКЛ., БЪД.ПРЕД.ВР., 2Л., ЕД.Ч., М.Р. = щял си да си алкохолизирал
| ПР.НАКЛ., БЪД.ПРЕД.ВР., 2Л., ЕД.Ч., Ж.Р. = щяла си да си алкохолизирала
| ПР.НАКЛ., БЪД.ПРЕД.ВР., 2Л., ЕД.Ч., СР.Р. = щяло си да си алкохолизирало
| ПР.НАКЛ., БЪД.ПРЕД.ВР., 2Л., МН.Ч. = щели сте да сте алкохолизирали
| ПР.НАКЛ., БЪД.ПРЕД.ВР., 3Л., ЕД.Ч., М.Р. = щял (е) да е алкохолизирал
| ПР.НАКЛ., БЪД.ПРЕД.ВР., 3Л., ЕД.Ч., Ж.Р. = щяла (е) да е алкохолизирала
| ПР.НАКЛ., БЪД.ПРЕД.ВР., 3Л., ЕД.Ч., СР.Р. = щяло (е) да е алкохолизирало
| ПР.НАКЛ., БЪД.ПРЕД.ВР., 3Л., МН.Ч. = щели (са) да са алкохолизирали
| УСЛОВНО НАКЛОНЕНИЕ, 1Л., ЕД.Ч., М.Р. = бих алкохолизирал
| УСЛОВНО НАКЛОНЕНИЕ, 1Л., ЕД.Ч., Ж.Р. = бих алкохолизирала
| УСЛОВНО НАКЛОНЕНИЕ, 1Л., ЕД.Ч., СР.Р. = бих алкохолизирало
| УСЛОВНО НАКЛОНЕНИЕ, 1Л., МН.Ч. = бихме алкохолизирали
| УСЛОВНО НАКЛОНЕНИЕ, 2Л., ЕД.Ч., М.Р. = би алкохолизирал
| УСЛОВНО НАКЛОНЕНИЕ, 2Л., ЕД.Ч., Ж.Р. = би алкохолизирала
| УСЛОВНО НАКЛОНЕНИЕ, 2Л., ЕД.Ч., СР.Р. = би алкохолизирало
| УСЛОВНО НАКЛОНЕНИЕ, 2Л., МН.Ч. = бихте алкохолизирали
| УСЛОВНО НАКЛОНЕНИЕ, 3Л., ЕД.Ч., М.Р. = би алкохолизирал
| УСЛОВНО НАКЛОНЕНИЕ, 3Л., ЕД.Ч., Ж.Р. = би алкохолизирала
| УСЛОВНО НАКЛОНЕНИЕ, 3Л., ЕД.Ч., СР.Р. = би алкохолизирало
| УСЛОВНО НАКЛОНЕНИЕ, 3Л., МН.Ч. = биха алкохолизирали
| ПОВЕЛИТЕЛНО НАКЛОНЕНИЕ, ЕД.Ч. = ал·ко·хо·ли·зи·рай
| ПОВЕЛИТЕЛНО НАКЛОНЕНИЕ, МН.Ч. = ал·ко·хо·ли·зи·рай·те
| МИН.СТРАД.ПРИЧ. М.Р. = ал·ко·хо·ли·зи·ран
| МИН.СТРАД.ПРИЧ. М.Р. НЕПЪЛЕН ЧЛЕН = ал·ко·хо·ли·зи·ра·ния
| МИН.СТРАД.ПРИЧ. М.Р. ПЪЛЕН ЧЛЕН = ал·ко·хо·ли·зи·ра·ни·ят
| МИН.СТРАД.ПРИЧ. Ж.Р. = ал·ко·хо·ли·зи·ра·на
| МИН.СТРАД.ПРИЧ. Ж.Р. ЧЛЕН = ал·ко·хо·ли·зи·ра·на·та
| МИН.СТРАД.ПРИЧ. СР.Р. = ал·ко·хо·ли·зи·ра·но
| МИН.СТРАД.ПРИЧ. СР.Р. ЧЛЕН = ал·ко·хо·ли·зи·ра·но·то
| МИН.СТРАД.ПРИЧ. МН.Ч. = ал·ко·хо·ли·зи·ра·ни
| МИН.СТРАД.ПРИЧ. МН.Ч. ЧЛЕН = ал·ко·хо·ли·зи·ра·ни·те
| МИН.ДЕЯТ.СВ.ПРИЧ. М.Р. = ал·ко·хо·ли·зи·рал
| МИН.ДЕЯТ.СВ.ПРИЧ. М.Р. НЕПЪЛЕН ЧЛЕН = ал·ко·хо·ли·зи·ра·лия
| МИН.ДЕЯТ.СВ.ПРИЧ. М.Р. ПЪЛЕН ЧЛЕН = ал·ко·хо·ли·зи·ра·ли·ят
| МИН.ДЕЯТ.СВ.ПРИЧ. Ж.Р. = ал·ко·хо·ли·зи·ра·ла
| МИН.ДЕЯТ.СВ.ПРИЧ. Ж.Р. ЧЛЕН = ал·ко·хо·ли·зи·ра·ла·та
| МИН.ДЕЯТ.СВ.ПРИЧ. СР.Р. = ал·ко·хо·ли·зи·ра·ло
| МИН.ДЕЯТ.СВ.ПРИЧ. СР.Р. ЧЛЕН = ал·ко·хо·ли·зи·ра·ло·то
| МИН.ДЕЯТ.СВ.ПРИЧ. МН.Ч. = ал·ко·хо·ли·зи·ра·ли
| МИН.ДЕЯТ.СВ.ПРИЧ. МН.Ч. ЧЛЕН = ал·ко·хо·ли·зи·ра·ли·те
| МИН.ДЕЯТ.НЕСВ.ПРИЧ. М.Р. = ал·ко·хо·ли·зи·рал
| МИН.ДЕЯТ.НЕСВ.ПРИЧ. М.Р. НЕПЪЛЕН ЧЛЕН = ал·ко·хо·ли·зи·ра·лия
| МИН.ДЕЯТ.НЕСВ.ПРИЧ. М.Р. ПЪЛЕН ЧЛЕН = ал·ко·хо·ли·зи·ра·ли·ят
| МИН.ДЕЯТ.НЕСВ.ПРИЧ. Ж.Р. = ал·ко·хо·ли·зи·ра·ла
| МИН.ДЕЯТ.НЕСВ.ПРИЧ. Ж.Р. ЧЛЕН = ал·ко·хо·ли·зи·ра·ла·та
| МИН.ДЕЯТ.НЕСВ.ПРИЧ. СР.Р. = ал·ко·хо·ли·зи·ра·ло
| МИН.ДЕЯТ.НЕСВ.ПРИЧ. СР.Р. ЧЛЕН = ал·ко·хо·ли·зи·ра·ло·то
| МИН.ДЕЯТ.НЕСВ.ПРИЧ. МН.Ч. = ал·ко·хо·ли·зи·ра·ли
| МИН.ДЕЯТ.НЕСВ.ПРИЧ. МН.Ч. ЧЛЕН = ал·ко·хо·ли·зи·ра·ли·те
| СЕГ.ДЕЯТ.ПРИЧ. М.Р. = ал·ко·хо·ли·зи·ращ
| СЕГ.ДЕЯТ.ПРИЧ. М.Р. НЕПЪЛЕН ЧЛЕН = ал·ко·хо·ли·зи·ра·щия
| СЕГ.ДЕЯТ.ПРИЧ. М.Р. ПЪЛЕН ЧЛЕН = ал·ко·хо·ли·зи·ра·щи·ят
| СЕГ.ДЕЯТ.ПРИЧ. Ж.Р. = ал·ко·хо·ли·зи·ра·ща
| СЕГ.ДЕЯТ.ПРИЧ. Ж.Р. ЧЛЕН = ал·ко·хо·ли·зи·ра·ща·та
| СЕГ.ДЕЯТ.ПРИЧ. СР.Р. = ал·ко·хо·ли·зи·ра·що
| СЕГ.ДЕЯТ.ПРИЧ. СР.Р. ЧЛЕН = ал·ко·хо·ли·зи·ра·що·то
| СЕГ.ДЕЯТ.ПРИЧ. МН.Ч. = ал·ко·хо·ли·зи·ра·щи
| СЕГ.ДЕЯТ.ПРИЧ. МН.Ч. ЧЛЕН = ал·ко·хо·ли·зи·ра·щи·те
| ДЕЕПРИЧАСТИЕ = ал·ко·хо·ли·зи·рай·ки
| СКРИТИ ПРЕПРАТКИ = 
[[алкохолизирам]],
[[алкохолизираш]],
[[алкохолизира]],
[[алкохолизираме]],
[[алкохолизирате]],
[[алкохолизират]],
[[алкохолизирах]],
[[алкохолизирахме]],
[[алкохолизирахте]],
[[алкохолизираха]],
[[алкохолизираше]],
[[алкохолизирай]],
[[алкохолизирайте]],
[[алкохолизирал]],
[[алкохолизиралия]],
[[алкохолизиралият]],
[[алкохолизирала]],
[[алкохолизиралата]],
[[алкохолизирало]],
[[алкохолизиралото]],
[[алкохолизирали]],
[[алкохолизиралите]],
[[алкохолизиран]],
[[алкохолизирания]],
[[алкохолизираният]],
[[алкохолизирана]],
[[алкохолизираната]],
[[алкохолизирано]],
[[алкохолизираното]],
[[алкохолизирани]],
[[алкохолизираните]],
[[алкохолизиращ]],
[[алкохолизиращия]],
[[алкохолизиращият]],
[[алкохолизираща]],
[[алкохолизиращата]],
[[алкохолизиращо]],
[[алкохолизиращото]],
[[алкохолизиращи]],
[[алкохолизиращите]],
[[алкохолизирайки]],
[[алкохолизирал съм]],
[[алкохолизирала съм]],
[[алкохолизирало съм]],
[[алкохолизирали сме]],
[[алкохолизирал си]],
[[алкохолизирала си]],
[[алкохолизирало си]],
[[алкохолизирали сте]],
[[алкохолизирал е]],
[[алкохолизирала е]],
[[алкохолизирало е]],
[[алкохолизирали са]],
[[бях алкохолизирал]],
[[бях алкохолизирала]],
[[бях алкохолизирало]],
[[бяхме алкохолизирали]],
[[беше алкохолизирал]],
[[беше алкохолизирала]],
[[беше алкохолизирало]],
[[бяхте алкохолизирали]],
[[бяха алкохолизирали]],
[[ще алкохолизирам]],
[[ще алкохолизираме]],
[[ще алкохолизираш]],
[[ще алкохолизирате]],
[[ще алкохолизира]],
[[ще алкохолизират]],
[[ще съм алкохолизирал]],
[[ще съм алкохолизирала]],
[[ще съм алкохолизирало]],
[[ще сме алкохолизирали]],
[[ще си алкохолизирал]],
[[ще си алкохолизирала]],
[[ще си алкохолизирало]],
[[ще сте алкохолизирали]],
[[ще е алкохолизирал]],
[[ще е алкохолизирала]],
[[ще е алкохолизирало]],
[[ще са алкохолизирали]],
[[щях да алкохолизирам]],
[[щяхме да алкохолизираме]],
[[щеше да алкохолизираш]],
[[щяхте да алкохолизирате]],
[[щеше да алкохолизира]],
[[щяха да алкохолизират]],
[[щях да съм алкохолизирал]],
[[щях да съм алкохолизирала]],
[[щях да съм алкохолизирало]],
[[щяхме да сме алкохолизирали]],
[[щеше да си алкохолизирал]],
[[щеше да си алкохолизирала]],
[[щеше да си алкохолизирало]],
[[щяхте да сте алкохолизирали]],
[[щеше да е алкохолизирал]],
[[щеше да е алкохолизирала]],
[[щеше да е алкохолизирало]],
[[щяха да са алкохолизирали]],
[[бил съм алкохолизирал]],
[[била съм алкохолизирала]],
[[било съм алкохолизирало]],
[[били сме алкохолизирали]],
[[бил си алкохолизирал]],
[[била си алкохолизирала]],
[[било си алкохолизирало]],
[[били сте алкохолизирали]],
[[бил е алкохолизирал]],
[[била е алкохолизирала]],
[[било е алкохолизирало]],
[[били са алкохолизирали]],
[[щял съм да алкохолизирам]],
[[щяла съм да алкохолизирам]],
[[щяло съм да алкохолизирам]],
[[щели сме да алкохолизираме]],
[[щял си да алкохолизираш]],
[[щяла си да алкохолизираш]],
[[щяло си да алкохолизираш]],
[[щели сте да алкохолизирате]],
[[щял да алкохолизира]],
[[щяла да алкохолизира]],
[[щяло да алкохолизира]],
[[щели да алкохолизират]],
[[щял е да алкохолизира]],
[[щяла е да алкохолизира]],
[[щяло е да алкохолизира]],
[[щели са да алкохолизират]],
[[щял съм да съм алкохолизирал]],
[[щяла съм да съм алкохолизирала]],
[[щяло съм да съм алкохолизирало]],
[[щели сме да сме алкохолизирали]],
[[щял си да си алкохолизирал]],
[[щяла си да си алкохолизирала]],
[[щяло си да си алкохолизирало]],
[[щели сте да сте алкохолизирали]],
[[щял да е алкохолизирал]],
[[щяла да е алкохолизирала]],
[[щяло да е алкохолизирало]],
[[щели да са алкохолизирали]],
[[щял е да е алкохолизирал]],
[[щяла е да е алкохолизирала]],
[[щяло е да е алкохолизирало]],
[[щели са да са алкохолизирали]],
[[бих алкохолизирал]],
[[бих алкохолизирала]],
[[бих алкохолизирало]],
[[бихме алкохолизирали]],
[[би алкохолизирал]],
[[би алкохолизирала]],
[[би алкохолизирало]],
[[бихте алкохолизирали]],
[[биха алкохолизирали]],
}}</text>
      <sha1>nsnrge1s73equoigr9rrmvoojhq55e0</sha1>
    </revision>
  </page>
  <page>
    <title>Шаблон:Словоформи/амалгамирам</title>
    <ns>10</ns>
    <id>486448</id>
    <revision>
      <id>518430</id>
      <parentid>18312</parentid>
      <timestamp>2005-05-10T08:18:48Z</timestamp>
      <contributor>
        <username>Bgbot</username>
        <id>83</id>
      </contributor>
      <comment>Борислав: Поправка на пренасянето</comment>
      <model>wikitext</model>
      <format>text/x-wiki</format>
      <text bytes="22750" xml:space="preserve">{{Шаблон:Словоформи/Глагол|
  ОСНОВНА ФОРМА = амалгамирам
| СЕГ.ВР., 1Л., ЕД.Ч. = амал·га·ми·рам
| СЕГ.ВР., 1Л., МН.Ч. = амал·га·ми·ра·ме
| СЕГ.ВР., 2Л., ЕД.Ч. = амал·га·ми·раш
| СЕГ.ВР., 2Л., МН.Ч. = амал·га·ми·ра·те
| СЕГ.ВР., 3Л., ЕД.Ч. = амал·га·ми·ра
| СЕГ.ВР., 3Л., МН.Ч. = амал·га·ми·рат
| МИН.СВ.ВР., 1Л., ЕД.Ч. = амал·га·ми·рах
| МИН.СВ.ВР., 1Л., МН.Ч. = амал·га·ми·рах·ме
| МИН.СВ.ВР., 2Л., ЕД.Ч. = амал·га·ми·ра
| МИН.СВ.ВР., 2Л., МН.Ч. = амал·га·ми·рах·те
| МИН.СВ.ВР., 3Л., ЕД.Ч. = амал·га·ми·ра
| МИН.СВ.ВР., 3Л., МН.Ч. = амал·га·ми·ра·ха
| МИН.НЕСВ.ВР., 1Л., ЕД.Ч. = амал·га·ми·рах
| МИН.НЕСВ.ВР., 1Л., МН.Ч. = амал·га·ми·рах·ме
| МИН.НЕСВ.ВР., 2Л., ЕД.Ч. = амал·га·ми·ра·ше
| МИН.НЕСВ.ВР., 2Л., МН.Ч. = амал·га·ми·рах·те
| МИН.НЕСВ.ВР., 3Л., ЕД.Ч. = амал·га·ми·ра·ше
| МИН.НЕСВ.ВР., 3Л., МН.Ч. = амал·га·ми·ра·ха
| МИН.НЕОПР.ВР., 1Л., ЕД.Ч., М.Р. = амалгамирал съм
| МИН.НЕОПР.ВР., 1Л., ЕД.Ч., Ж.Р. = амалгамирала съм
| МИН.НЕОПР.ВР., 1Л., ЕД.Ч., СР.Р. = амалгамирало съм
| МИН.НЕОПР.ВР., 1Л., МН.Ч. = амалгамирали сме
| МИН.НЕОПР.ВР., 2Л., ЕД.Ч., М.Р. = амалгамирал си
| МИН.НЕОПР.ВР., 2Л., ЕД.Ч., Ж.Р. = амалгамирала си
| МИН.НЕОПР.ВР., 2Л., ЕД.Ч., СР.Р. = амалгамирало си
| МИН.НЕОПР.ВР., 2Л., МН.Ч. = амалгамирали сте
| МИН.НЕОПР.ВР., 3Л., ЕД.Ч., М.Р. = амалгамирал е
| МИН.НЕОПР.ВР., 3Л., ЕД.Ч., Ж.Р. = амалгамирала е
| МИН.НЕОПР.ВР., 3Л., ЕД.Ч., СР.Р. = амалгамирало е
| МИН.НЕОПР.ВР., 3Л., МН.Ч. = амалгамирали са
| МИН.ПРЕД.ВР., 1Л., ЕД.Ч., М.Р. = бях амалгамирал
| МИН.ПРЕД.ВР., 1Л., ЕД.Ч., Ж.Р. = бях амалгамирала
| МИН.ПРЕД.ВР., 1Л., ЕД.Ч., СР.Р. = бях амалгамирало
| МИН.ПРЕД.ВР., 1Л., МН.Ч. = бяхме амалгамирали
| МИН.ПРЕД.ВР., 2Л., ЕД.Ч., М.Р. = беше амалгамирал
| МИН.ПРЕД.ВР., 2Л., ЕД.Ч., Ж.Р. = беше амалгамирала
| МИН.ПРЕД.ВР., 2Л., ЕД.Ч., СР.Р. = беше амалгамирало
| МИН.ПРЕД.ВР., 2Л., МН.Ч. = бяхте амалгамирали
| МИН.ПРЕД.ВР., 3Л., ЕД.Ч., М.Р. = беше амалгамирал
| МИН.ПРЕД.ВР., 3Л., ЕД.Ч., Ж.Р. = беше амалгамирала
| МИН.ПРЕД.ВР., 3Л., ЕД.Ч., СР.Р. = беше амалгамирало
| МИН.ПРЕД.ВР., 3Л., МН.Ч. = бяха амалгамирали
| БЪД.ВР., 1Л., ЕД.Ч. = ще амалгамирам
| БЪД.ВР., 1Л., МН.Ч. = ще амалгамираме
| БЪД.ВР., 2Л., ЕД.Ч. = ще амалгамираш
| БЪД.ВР., 2Л., МН.Ч. = ще амалгамирате
| БЪД.ВР., 3Л., ЕД.Ч. = ще амалгамира
| БЪД.ВР., 3Л., МН.Ч. = ще амалгамират
| БЪД.ПРЕД.ВР., 1Л., ЕД.Ч., М.Р. = ще съм амалгамирал
| БЪД.ПРЕД.ВР., 1Л., ЕД.Ч., Ж.Р. = ще съм амалгамирала
| БЪД.ПРЕД.ВР., 1Л., ЕД.Ч., СР.Р. = ще съм амалгамирало
| БЪД.ПРЕД.ВР., 1Л., МН.Ч. = ще сме амалгамирали
| БЪД.ПРЕД.ВР., 2Л., ЕД.Ч., М.Р. = ще си амалгамирал
| БЪД.ПРЕД.ВР., 2Л., ЕД.Ч., Ж.Р. = ще си амалгамирала
| БЪД.ПРЕД.ВР., 2Л., ЕД.Ч., СР.Р. = ще си амалгамирало
| БЪД.ПРЕД.ВР., 2Л., МН.Ч. = ще сте амалгамирали
| БЪД.ПРЕД.ВР., 3Л., ЕД.Ч., М.Р. = ще е амалгамирал
| БЪД.ПРЕД.ВР., 3Л., ЕД.Ч., Ж.Р. = ще е амалгамирала
| БЪД.ПРЕД.ВР., 3Л., ЕД.Ч., СР.Р. = ще е амалгамирало
| БЪД.ПРЕД.ВР., 3Л., МН.Ч. = ще са амалгамирали
| БЪД.ВР. В МИН., 1Л., ЕД.Ч. = щях да амалгамирам
| БЪД.ВР. В МИН., 1Л., МН.Ч. = щяхме да амалгамираме
| БЪД.ВР. В МИН., 2Л., ЕД.Ч. = щеше да амалгамираш
| БЪД.ВР. В МИН., 2Л., МН.Ч. = щяхте да амалгамирате
| БЪД.ВР. В МИН., 3Л., ЕД.Ч. = щеше да амалгамира
| БЪД.ВР. В МИН., 3Л., МН.Ч. = щяха да амалгамират
| БЪД.ПРЕД.ВР. В МИН., 1Л., ЕД.Ч., М.Р. = щях да съм амалгамирал
| БЪД.ПРЕД.ВР. В МИН., 1Л., ЕД.Ч., Ж.Р. = щях да съм амалгамирала
| БЪД.ПРЕД.ВР. В МИН., 1Л., ЕД.Ч., СР.Р. = щях да съм амалгамирало
| БЪД.ПРЕД.ВР. В МИН., 1Л., МН.Ч. = щяхме да сме амалгамирали
| БЪД.ПРЕД.ВР. В МИН., 2Л., ЕД.Ч., М.Р. = щеше да си амалгамирал
| БЪД.ПРЕД.ВР. В МИН., 2Л., ЕД.Ч., Ж.Р. = щеше да си амалгамирала
| БЪД.ПРЕД.ВР. В МИН., 2Л., ЕД.Ч., СР.Р. = щеше да си амалгамирало
| БЪД.ПРЕД.ВР. В МИН., 2Л., МН.Ч. = щяхте да сте амалгамирали
| БЪД.ПРЕД.ВР. В МИН., 3Л., ЕД.Ч., М.Р. = щеше да е амалгамирал
| БЪД.ПРЕД.ВР. В МИН., 3Л., ЕД.Ч., Ж.Р. = щеше да е амалгамирала
| БЪД.ПРЕД.ВР. В МИН., 3Л., ЕД.Ч., СР.Р. = щеше да е амалгамирало
| БЪД.ПРЕД.ВР. В МИН., 3Л., МН.Ч. = щяха да са амалгамирали
| ПР.НАКЛ., СЕГ.ВР., 1Л., ЕД.Ч., М.Р. = амалгамирал съм
| ПР.НАКЛ., СЕГ.ВР., 1Л., ЕД.Ч., Ж.Р. = амалгамирала съм
| ПР.НАКЛ., СЕГ.ВР., 1Л., ЕД.Ч., СР.Р. = амалгамирало съм
| ПР.НАКЛ., СЕГ.ВР., 1Л., МН.Ч. = амалгамирали сме
| ПР.НАКЛ., СЕГ.ВР., 2Л., ЕД.Ч., М.Р. = амалгамирал си
| ПР.НАКЛ., СЕГ.ВР., 2Л., ЕД.Ч., Ж.Р. = амалгамирала си
| ПР.НАКЛ., СЕГ.ВР., 2Л., ЕД.Ч., СР.Р. = амалгамирало си
| ПР.НАКЛ., СЕГ.ВР., 2Л., МН.Ч. = амалгамирали сте
| ПР.НАКЛ., СЕГ.ВР., 3Л., ЕД.Ч., М.Р. = амалгамирал (е)
| ПР.НАКЛ., СЕГ.ВР., 3Л., ЕД.Ч., Ж.Р. = амалгамирала (е)
| ПР.НАКЛ., СЕГ.ВР., 3Л., ЕД.Ч., СР.Р. = амалгамирало (е)
| ПР.НАКЛ., СЕГ.ВР., 3Л., МН.Ч. = амалгамирали (са)
| ПР.НАКЛ., МИН.СВ.ВР., 1Л., ЕД.Ч., М.Р. = амалгамирал съм
| ПР.НАКЛ., МИН.СВ.ВР., 1Л., ЕД.Ч., Ж.Р. = амалгамирала съм
| ПР.НАКЛ., МИН.СВ.ВР., 1Л., ЕД.Ч., СР.Р. = амалгамирало съм
| ПР.НАКЛ., МИН.СВ.ВР., 1Л., МН.Ч. = амалгамирали сме
| ПР.НАКЛ., МИН.СВ.ВР., 2Л., ЕД.Ч., М.Р. = амалгамирал си
| ПР.НАКЛ., МИН.СВ.ВР., 2Л., ЕД.Ч., Ж.Р. = амалгамирала си
| ПР.НАКЛ., МИН.СВ.ВР., 2Л., ЕД.Ч., СР.Р. = амалгамирало си
| ПР.НАКЛ., МИН.СВ.ВР., 2Л., МН.Ч. = амалгамирали сте
| ПР.НАКЛ., МИН.СВ.ВР., 3Л., ЕД.Ч., М.Р. = амалгамирал (е)
| ПР.НАКЛ., МИН.СВ.ВР., 3Л., ЕД.Ч., Ж.Р. = амалгамирала (е)
| ПР.НАКЛ., МИН.СВ.ВР., 3Л., ЕД.Ч., СР.Р. = амалгамирало (е)
| ПР.НАКЛ., МИН.СВ.ВР., 3Л., МН.Ч. = амалгамирали (са)
| ПР.НАКЛ., МИН.НЕОПР.ВР., 1Л., ЕД.Ч., М.Р. = бил съм амалгамирал
| ПР.НАКЛ., МИН.НЕОПР.ВР., 1Л., ЕД.Ч., Ж.Р. = била съм амалгамирала
| ПР.НАКЛ., МИН.НЕОПР.ВР., 1Л., ЕД.Ч., СР.Р. = било съм амалгамирало
| ПР.НАКЛ., МИН.НЕОПР.ВР., 1Л., МН.Ч. = били сме амалгамирали
| ПР.НАКЛ., МИН.НЕОПР.ВР., 2Л., ЕД.Ч., М.Р. = бил си амалгамирал
| ПР.НАКЛ., МИН.НЕОПР.ВР., 2Л., ЕД.Ч., Ж.Р. = била си амалгамирала
| ПР.НАКЛ., МИН.НЕОПР.ВР., 2Л., ЕД.Ч., СР.Р. = било си амалгамирало
| ПР.НАКЛ., МИН.НЕОПР.ВР., 2Л., МН.Ч. = били сте амалгамирали
| ПР.НАКЛ., МИН.НЕОПР.ВР., 3Л., ЕД.Ч., М.Р. = бил (е) амалгамирал
| ПР.НАКЛ., МИН.НЕОПР.ВР., 3Л., ЕД.Ч., Ж.Р. = била (е) амалгамирала
| ПР.НАКЛ., МИН.НЕОПР.ВР., 3Л., ЕД.Ч., СР.Р. = било (е) амалгамирало
| ПР.НАКЛ., МИН.НЕОПР.ВР., 3Л., МН.Ч. = били (са) амалгамирали
| ПР.НАКЛ., БЪД.ВР., 1Л., ЕД.Ч., М.Р. = щял съм да амалгамирам
| ПР.НАКЛ., БЪД.ВР., 1Л., ЕД.Ч., Ж.Р. = щяла съм да амалгамирам
| ПР.НАКЛ., БЪД.ВР., 1Л., ЕД.Ч., СР.Р. = щяло съм да амалгамирам
| ПР.НАКЛ., БЪД.ВР., 1Л., МН.Ч. = щели сме да амалгамираме
| ПР.НАКЛ., БЪД.ВР., 2Л., ЕД.Ч., М.Р. = щял си да амалгамираш
| ПР.НАКЛ., БЪД.ВР., 2Л., ЕД.Ч., Ж.Р. = щяла си да амалгамираш
| ПР.НАКЛ., БЪД.ВР., 2Л., ЕД.Ч., СР.Р. = щяло си да амалгамираш
| ПР.НАКЛ., БЪД.ВР., 2Л., МН.Ч. = щели сте да амалгамирате
| ПР.НАКЛ., БЪД.ВР., 3Л., ЕД.Ч., М.Р. = щял (е) да амалгамира
| ПР.НАКЛ., БЪД.ВР., 3Л., ЕД.Ч., Ж.Р. = щяла (е) да амалгамира
| ПР.НАКЛ., БЪД.ВР., 3Л., ЕД.Ч., СР.Р. = щяло (е) да амалгамира
| ПР.НАКЛ., БЪД.ВР., 3Л., МН.Ч. = щели (са) да амалгамират
| ПР.НАКЛ., БЪД.ПРЕД.ВР., 1Л., ЕД.Ч., М.Р. = щял съм да съм амалгамирал
| ПР.НАКЛ., БЪД.ПРЕД.ВР., 1Л., ЕД.Ч., Ж.Р. = щяла съм да съм амалгамирала
| ПР.НАКЛ., БЪД.ПРЕД.ВР., 1Л., ЕД.Ч., СР.Р. = щяло съм да съм амалгамирало
| ПР.НАКЛ., БЪД.ПРЕД.ВР., 1Л., МН.Ч. = щели сме да сме амалгамирали
| ПР.НАКЛ., БЪД.ПРЕД.ВР., 2Л., ЕД.Ч., М.Р. = щял си да си амалгамирал
| ПР.НАКЛ., БЪД.ПРЕД.ВР., 2Л., ЕД.Ч., Ж.Р. = щяла си да си амалгамирала
| ПР.НАКЛ., БЪД.ПРЕД.ВР., 2Л., ЕД.Ч., СР.Р. = щяло си да си амалгамирало
| ПР.НАКЛ., БЪД.ПРЕД.ВР., 2Л., МН.Ч. = щели сте да сте амалгамирали
| ПР.НАКЛ., БЪД.ПРЕД.ВР., 3Л., ЕД.Ч., М.Р. = щял (е) да е амалгамирал
| ПР.НАКЛ., БЪД.ПРЕД.ВР., 3Л., ЕД.Ч., Ж.Р. = щяла (е) да е амалгамирала
| ПР.НАКЛ., БЪД.ПРЕД.ВР., 3Л., ЕД.Ч., СР.Р. = щяло (е) да е амалгамирало
| ПР.НАКЛ., БЪД.ПРЕД.ВР., 3Л., МН.Ч. = щели (са) да са амалгамирали
| УСЛОВНО НАКЛОНЕНИЕ, 1Л., ЕД.Ч., М.Р. = бих амалгамирал
| УСЛОВНО НАКЛОНЕНИЕ, 1Л., ЕД.Ч., Ж.Р. = бих амалгамирала
| УСЛОВНО НАКЛОНЕНИЕ, 1Л., ЕД.Ч., СР.Р. = бих амалгамирало
| УСЛОВНО НАКЛОНЕНИЕ, 1Л., МН.Ч. = бихме амалгамирали
| УСЛОВНО НАКЛОНЕНИЕ, 2Л., ЕД.Ч., М.Р. = би амалгамирал
| УСЛОВНО НАКЛОНЕНИЕ, 2Л., ЕД.Ч., Ж.Р. = би амалгамирала
| УСЛОВНО НАКЛОНЕНИЕ, 2Л., ЕД.Ч., СР.Р. = би амалгамирало
| УСЛОВНО НАКЛОНЕНИЕ, 2Л., МН.Ч. = бихте амалгамирали
| УСЛОВНО НАКЛОНЕНИЕ, 3Л., ЕД.Ч., М.Р. = би амалгамирал
| УСЛОВНО НАКЛОНЕНИЕ, 3Л., ЕД.Ч., Ж.Р. = би амалгамирала
| УСЛОВНО НАКЛОНЕНИЕ, 3Л., ЕД.Ч., СР.Р. = би амалгамирало
| УСЛОВНО НАКЛОНЕНИЕ, 3Л., МН.Ч. = биха амалгамирали
| ПОВЕЛИТЕЛНО НАКЛОНЕНИЕ, ЕД.Ч. = амал·га·ми·рай
| ПОВЕЛИТЕЛНО НАКЛОНЕНИЕ, МН.Ч. = амал·га·ми·рай·те
| МИН.СТРАД.ПРИЧ. М.Р. = амал·га·ми·ран
| МИН.СТРАД.ПРИЧ. М.Р. НЕПЪЛЕН ЧЛЕН = амал·га·ми·ра·ния
| МИН.СТРАД.ПРИЧ. М.Р. ПЪЛЕН ЧЛЕН = амал·га·ми·ра·ни·ят
| МИН.СТРАД.ПРИЧ. Ж.Р. = амал·га·ми·ра·на
| МИН.СТРАД.ПРИЧ. Ж.Р. ЧЛЕН = амал·га·ми·ра·на·та
| МИН.СТРАД.ПРИЧ. СР.Р. = амал·га·ми·ра·но
| МИН.СТРАД.ПРИЧ. СР.Р. ЧЛЕН = амал·га·ми·ра·но·то
| МИН.СТРАД.ПРИЧ. МН.Ч. = амал·га·ми·ра·ни
| МИН.СТРАД.ПРИЧ. МН.Ч. ЧЛЕН = амал·га·ми·ра·ни·те
| МИН.ДЕЯТ.СВ.ПРИЧ. М.Р. = амал·га·ми·рал
| МИН.ДЕЯТ.СВ.ПРИЧ. М.Р. НЕПЪЛЕН ЧЛЕН = амал·га·ми·ра·лия
| МИН.ДЕЯТ.СВ.ПРИЧ. М.Р. ПЪЛЕН ЧЛЕН = амал·га·ми·ра·ли·ят
| МИН.ДЕЯТ.СВ.ПРИЧ. Ж.Р. = амал·га·ми·ра·ла
| МИН.ДЕЯТ.СВ.ПРИЧ. Ж.Р. ЧЛЕН = амал·га·ми·ра·ла·та
| МИН.ДЕЯТ.СВ.ПРИЧ. СР.Р. = амал·га·ми·ра·ло
| МИН.ДЕЯТ.СВ.ПРИЧ. СР.Р. ЧЛЕН = амал·га·ми·ра·ло·то
| МИН.ДЕЯТ.СВ.ПРИЧ. МН.Ч. = амал·га·ми·ра·ли
| МИН.ДЕЯТ.СВ.ПРИЧ. МН.Ч. ЧЛЕН = амал·га·ми·ра·ли·те
| МИН.ДЕЯТ.НЕСВ.ПРИЧ. М.Р. = амал·га·ми·рал
| МИН.ДЕЯТ.НЕСВ.ПРИЧ. М.Р. НЕПЪЛЕН ЧЛЕН = амал·га·ми·ра·лия
| МИН.ДЕЯТ.НЕСВ.ПРИЧ. М.Р. ПЪЛЕН ЧЛЕН = амал·га·ми·ра·ли·ят
| МИН.ДЕЯТ.НЕСВ.ПРИЧ. Ж.Р. = амал·га·ми·ра·ла
| МИН.ДЕЯТ.НЕСВ.ПРИЧ. Ж.Р. ЧЛЕН = амал·га·ми·ра·ла·та
| МИН.ДЕЯТ.НЕСВ.ПРИЧ. СР.Р. = амал·га·ми·ра·ло
| МИН.ДЕЯТ.НЕСВ.ПРИЧ. СР.Р. ЧЛЕН = амал·га·ми·ра·ло·то
| МИН.ДЕЯТ.НЕСВ.ПРИЧ. МН.Ч. = амал·га·ми·ра·ли
| МИН.ДЕЯТ.НЕСВ.ПРИЧ. МН.Ч. ЧЛЕН = амал·га·ми·ра·ли·те
| СЕГ.ДЕЯТ.ПРИЧ. М.Р. = амал·га·ми·ращ
| СЕГ.ДЕЯТ.ПРИЧ. М.Р. НЕПЪЛЕН ЧЛЕН = амал·га·ми·ра·щия
| СЕГ.ДЕЯТ.ПРИЧ. М.Р. ПЪЛЕН ЧЛЕН = амал·га·ми·ра·щи·ят
| СЕГ.ДЕЯТ.ПРИЧ. Ж.Р. = амал·га·ми·ра·ща
| СЕГ.ДЕЯТ.ПРИЧ. Ж.Р. ЧЛЕН = амал·га·ми·ра·ща·та
| СЕГ.ДЕЯТ.ПРИЧ. СР.Р. = амал·га·ми·ра·що
| СЕГ.ДЕЯТ.ПРИЧ. СР.Р. ЧЛЕН = амал·га·ми·ра·що·то
| СЕГ.ДЕЯТ.ПРИЧ. МН.Ч. = амал·га·ми·ра·щи
| СЕГ.ДЕЯТ.ПРИЧ. МН.Ч. ЧЛЕН = амал·га·ми·ра·щи·те
| ДЕЕПРИЧАСТИЕ = амал·га·ми·рай·ки
| СКРИТИ ПРЕПРАТКИ = 
[[амалгамирам]],
[[амалгамираш]],
[[амалгамира]],
[[амалгамираме]],
[[амалгамирате]],
[[амалгамират]],
[[амалгамирах]],
[[амалгамирахме]],
[[амалгамирахте]],
[[амалгамираха]],
[[амалгамираше]],
[[амалгамирай]],
[[амалгамирайте]],
[[амалгамирал]],
[[амалгамиралия]],
[[амалгамиралият]],
[[амалгамирала]],
[[амалгамиралата]],
[[амалгамирало]],
[[амалгамиралото]],
[[амалгамирали]],
[[амалгамиралите]],
[[амалгамиран]],
[[амалгамирания]],
[[амалгамираният]],
[[амалгамирана]],
[[амалгамираната]],
[[амалгамирано]],
[[амалгамираното]],
[[амалгамирани]],
[[амалгамираните]],
[[амалгамиращ]],
[[амалгамиращия]],
[[амалгамиращият]],
[[амалгамираща]],
[[амалгамиращата]],
[[амалгамиращо]],
[[амалгамиращото]],
[[амалгамиращи]],
[[амалгамиращите]],
[[амалгамирайки]],
[[амалгамирал съм]],
[[амалгамирала съм]],
[[амалгамирало съм]],
[[амалгамирали сме]],
[[амалгамирал си]],
[[амалгамирала си]],
[[амалгамирало си]],
[[амалгамирали сте]],
[[амалгамирал е]],
[[амалгамирала е]],
[[амалгамирало е]],
[[амалгамирали са]],
[[бях амалгамирал]],
[[бях амалгамирала]],
[[бях амалгамирало]],
[[бяхме амалгамирали]],
[[беше амалгамирал]],
[[беше амалгамирала]],
[[беше амалгамирало]],
[[бяхте амалгамирали]],
[[бяха амалгамирали]],
[[ще амалгамирам]],
[[ще амалгамираме]],
[[ще амалгамираш]],
[[ще амалгамирате]],
[[ще амалгамира]],
[[ще амалгамират]],
[[ще съм амалгамирал]],
[[ще съм амалгамирала]],
[[ще съм амалгамирало]],
[[ще сме амалгамирали]],
[[ще си амалгамирал]],
[[ще си амалгамирала]],
[[ще си амалгамирало]],
[[ще сте амалгамирали]],
[[ще е амалгамирал]],
[[ще е амалгамирала]],
[[ще е амалгамирало]],
[[ще са амалгамирали]],
[[щях да амалгамирам]],
[[щяхме да амалгамираме]],
[[щеше да амалгамираш]],
[[щяхте да амалгамирате]],
[[щеше да амалгамира]],
[[щяха да амалгамират]],
[[щях да съм амалгамирал]],
[[щях да съм амалгамирала]],
[[щях да съм амалгамирало]],
[[щяхме да сме амалгамирали]],
[[щеше да си амалгамирал]],
[[щеше да си амалгамирала]],
[[щеше да си амалгамирало]],
[[щяхте да сте амалгамирали]],
[[щеше да е амалгамирал]],
[[щеше да е амалгамирала]],
[[щеше да е амалгамирало]],
[[щяха да са амалгамирали]],
[[бил съм амалгамирал]],
[[била съм амалгамирала]],
[[било съм амалгамирало]],
[[били сме амалгамирали]],
[[бил си амалгамирал]],
[[била си амалгамирала]],
[[било си амалгамирало]],
[[били сте амалгамирали]],
[[бил е амалгамирал]],
[[била е амалгамирала]],
[[било е амалгамирало]],
[[били са амалгамирали]],
[[щял съм да амалгамирам]],
[[щяла съм да амалгамирам]],
[[щяло съм да амалгамирам]],
[[щели сме да амалгамираме]],
[[щял си да амалгамираш]],
[[щяла си да амалгамираш]],
[[щяло си да амалгамираш]],
[[щели сте да амалгамирате]],
[[щял да амалгамира]],
[[щяла да амалгамира]],
[[щяло да амалгамира]],
[[щели да амалгамират]],
[[щял е да амалгамира]],
[[щяла е да амалгамира]],
[[щяло е да амалгамира]],
[[щели са да амалгамират]],
[[щял съм да съм амалгамирал]],
[[щяла съм да съм амалгамирала]],
[[щяло съм да съм амалгамирало]],
[[щели сме да сме амалгамирали]],
[[щял си да си амалгамирал]],
[[щяла си да си амалгамирала]],
[[щяло си да си амалгамирало]],
[[щели сте да сте амалгамирали]],
[[щял да е амалгамирал]],
[[щяла да е амалгамирала]],
[[щяло да е амалгамирало]],
[[щели да са амалгамирали]],
[[щял е да е амалгамирал]],
[[щяла е да е амалгамирала]],
[[щяло е да е амалгамирало]],
[[щели са да са амалгамирали]],
[[бих амалгамирал]],
[[бих амалгамирала]],
[[бих амалгамирало]],
[[бихме амалгамирали]],
[[би амалгамирал]],
[[би амалгамирала]],
[[би амалгамирало]],
[[бихте амалгамирали]],
[[биха амалгамирали]],
}}</text>
      <sha1>l7ofjycps173dvzpcgnusnceztaf9u6</sha1>
    </revision>
  </page>
  <page>
    <title>Шаблон:Словоформи/амбалирам</title>
    <ns>10</ns>
    <id>486461</id>
    <revision>
      <id>518443</id>
      <timestamp>2005-05-09T04:36:23Z</timestamp>
      <contributor>
        <username>Bgbot</username>
        <id>83</id>
      </contributor>
      <comment>Борислав: Шаблон със словоформи</comment>
      <model>wikitext</model>
      <format>text/x-wiki</format>
      <text bytes="21386" xml:space="preserve">{{Шаблон:Словоформи/Глагол|
  ОСНОВНА ФОРМА = амбалирам
| СЕГ.ВР., 1Л., ЕД.Ч. = ам·ба·ли·рам
| СЕГ.ВР., 1Л., МН.Ч. = ам·ба·ли·ра·ме
| СЕГ.ВР., 2Л., ЕД.Ч. = ам·ба·ли·раш
| СЕГ.ВР., 2Л., МН.Ч. = ам·ба·ли·ра·те
| СЕГ.ВР., 3Л., ЕД.Ч. = ам·ба·ли·ра
| СЕГ.ВР., 3Л., МН.Ч. = ам·ба·ли·рат
| МИН.СВ.ВР., 1Л., ЕД.Ч. = ам·ба·ли·рах
| МИН.СВ.ВР., 1Л., МН.Ч. = ам·ба·ли·рах·ме
| МИН.СВ.ВР., 2Л., ЕД.Ч. = ам·ба·ли·ра
| МИН.СВ.ВР., 2Л., МН.Ч. = ам·ба·ли·рах·те
| МИН.СВ.ВР., 3Л., ЕД.Ч. = ам·ба·ли·ра
| МИН.СВ.ВР., 3Л., МН.Ч. = ам·ба·ли·ра·ха
| МИН.НЕСВ.ВР., 1Л., ЕД.Ч. = ам·ба·ли·рах
| МИН.НЕСВ.ВР., 1Л., МН.Ч. = ам·ба·ли·рах·ме
| МИН.НЕСВ.ВР., 2Л., ЕД.Ч. = ам·ба·ли·ра·ше
| МИН.НЕСВ.ВР., 2Л., МН.Ч. = ам·ба·ли·рах·те
| МИН.НЕСВ.ВР., 3Л., ЕД.Ч. = ам·ба·ли·ра·ше
| МИН.НЕСВ.ВР., 3Л., МН.Ч. = ам·ба·ли·ра·ха
| МИН.НЕОПР.ВР., 1Л., ЕД.Ч., М.Р. = амбалирал съм
| МИН.НЕОПР.ВР., 1Л., ЕД.Ч., Ж.Р. = амбалирала съм
| МИН.НЕОПР.ВР., 1Л., ЕД.Ч., СР.Р. = амбалирало съм
| МИН.НЕОПР.ВР., 1Л., МН.Ч. = амбалирали сме
| МИН.НЕОПР.ВР., 2Л., ЕД.Ч., М.Р. = амбалирал си
| МИН.НЕОПР.ВР., 2Л., ЕД.Ч., Ж.Р. = амбалирала си
| МИН.НЕОПР.ВР., 2Л., ЕД.Ч., СР.Р. = амбалирало си
| МИН.НЕОПР.ВР., 2Л., МН.Ч. = амбалирали сте
| МИН.НЕОПР.ВР., 3Л., ЕД.Ч., М.Р. = амбалирал е
| МИН.НЕОПР.ВР., 3Л., ЕД.Ч., Ж.Р. = амбалирала е
| МИН.НЕОПР.ВР., 3Л., ЕД.Ч., СР.Р. = амбалирало е
| МИН.НЕОПР.ВР., 3Л., МН.Ч. = амбалирали са
| МИН.ПРЕД.ВР., 1Л., ЕД.Ч., М.Р. = бях амбалирал
| МИН.ПРЕД.ВР., 1Л., ЕД.Ч., Ж.Р. = бях амбалирала
| МИН.ПРЕД.ВР., 1Л., ЕД.Ч., СР.Р. = бях амбалирало
| МИН.ПРЕД.ВР., 1Л., МН.Ч. = бяхме амбалирали
| МИН.ПРЕД.ВР., 2Л., ЕД.Ч., М.Р. = беше амбалирал
| МИН.ПРЕД.ВР., 2Л., ЕД.Ч., Ж.Р. = беше амбалирала
| МИН.ПРЕД.ВР., 2Л., ЕД.Ч., СР.Р. = беше амбалирало
| МИН.ПРЕД.ВР., 2Л., МН.Ч. = бяхте амбалирали
| МИН.ПРЕД.ВР., 3Л., ЕД.Ч., М.Р. = беше амбалирал
| МИН.ПРЕД.ВР., 3Л., ЕД.Ч., Ж.Р. = беше амбалирала
| МИН.ПРЕД.ВР., 3Л., ЕД.Ч., СР.Р. = беше амбалирало
| МИН.ПРЕД.ВР., 3Л., МН.Ч. = бяха амбалирали
| БЪД.ВР., 1Л., ЕД.Ч. = ще амбалирам
| БЪД.ВР., 1Л., МН.Ч. = ще амбалираме
| БЪД.ВР., 2Л., ЕД.Ч. = ще амбалираш
| БЪД.ВР., 2Л., МН.Ч. = ще амбалирате
| БЪД.ВР., 3Л., ЕД.Ч. = ще амбалира
| БЪД.ВР., 3Л., МН.Ч. = ще амбалират
| БЪД.ПРЕД.ВР., 1Л., ЕД.Ч., М.Р. = ще съм амбалирал
| БЪД.ПРЕД.ВР., 1Л., ЕД.Ч., Ж.Р. = ще съм амбалирала
| БЪД.ПРЕД.ВР., 1Л., ЕД.Ч., СР.Р. = ще съм амбалирало
| БЪД.ПРЕД.ВР., 1Л., МН.Ч. = ще сме амбалирали
| БЪД.ПРЕД.ВР., 2Л., ЕД.Ч., М.Р. = ще си амбалирал
| БЪД.ПРЕД.ВР., 2Л., ЕД.Ч., Ж.Р. = ще си амбалирала
| БЪД.ПРЕД.ВР., 2Л., ЕД.Ч., СР.Р. = ще си амбалирало
| БЪД.ПРЕД.ВР., 2Л., МН.Ч. = ще сте амбалирали
| БЪД.ПРЕД.ВР., 3Л., ЕД.Ч., М.Р. = ще е амбалирал
| БЪД.ПРЕД.ВР., 3Л., ЕД.Ч., Ж.Р. = ще е амбалирала
| БЪД.ПРЕД.ВР., 3Л., ЕД.Ч., СР.Р. = ще е амбалирало
| БЪД.ПРЕД.ВР., 3Л., МН.Ч. = ще са амбалирали
| БЪД.ВР. В МИН., 1Л., ЕД.Ч. = щях да амбалирам
| БЪД.ВР. В МИН., 1Л., МН.Ч. = щяхме да амбалираме
| БЪД.ВР. В МИН., 2Л., ЕД.Ч. = щеше да амбалираш
| БЪД.ВР. В МИН., 2Л., МН.Ч. = щяхте да амбалирате
| БЪД.ВР. В МИН., 3Л., ЕД.Ч. = щеше да амбалира
| БЪД.ВР. В МИН., 3Л., МН.Ч. = щяха да амбалират
| БЪД.ПРЕД.ВР. В МИН., 1Л., ЕД.Ч., М.Р. = щях да съм амбалирал
| БЪД.ПРЕД.ВР. В МИН., 1Л., ЕД.Ч., Ж.Р. = щях да съм амбалирала
| БЪД.ПРЕД.ВР. В МИН., 1Л., ЕД.Ч., СР.Р. = щях да съм амбалирало
| БЪД.ПРЕД.ВР. В МИН., 1Л., МН.Ч. = щяхме да сме амбалирали
| БЪД.ПРЕД.ВР. В МИН., 2Л., ЕД.Ч., М.Р. = щеше да си амбалирал
| БЪД.ПРЕД.ВР. В МИН., 2Л., ЕД.Ч., Ж.Р. = щеше да си амбалирала
| БЪД.ПРЕД.ВР. В МИН., 2Л., ЕД.Ч., СР.Р. = щеше да си амбалирало
| БЪД.ПРЕД.ВР. В МИН., 2Л., МН.Ч. = щяхте да сте амбалирали
| БЪД.ПРЕД.ВР. В МИН., 3Л., ЕД.Ч., М.Р. = щеше да е амбалирал
| БЪД.ПРЕД.ВР. В МИН., 3Л., ЕД.Ч., Ж.Р. = щеше да е амбалирала
| БЪД.ПРЕД.ВР. В МИН., 3Л., ЕД.Ч., СР.Р. = щеше да е амбалирало
| БЪД.ПРЕД.ВР. В МИН., 3Л., МН.Ч. = щяха да са амбалирали
| ПР.НАКЛ., СЕГ.ВР., 1Л., ЕД.Ч., М.Р. = амбалирал съм
| ПР.НАКЛ., СЕГ.ВР., 1Л., ЕД.Ч., Ж.Р. = амбалирала съм
| ПР.НАКЛ., СЕГ.ВР., 1Л., ЕД.Ч., СР.Р. = амбалирало съм
| ПР.НАКЛ., СЕГ.ВР., 1Л., МН.Ч. = амбалирали сме
| ПР.НАКЛ., СЕГ.ВР., 2Л., ЕД.Ч., М.Р. = амбалирал си
| ПР.НАКЛ., СЕГ.ВР., 2Л., ЕД.Ч., Ж.Р. = амбалирала си
| ПР.НАКЛ., СЕГ.ВР., 2Л., ЕД.Ч., СР.Р. = амбалирало си
| ПР.НАКЛ., СЕГ.ВР., 2Л., МН.Ч. = амбалирали сте
| ПР.НАКЛ., СЕГ.ВР., 3Л., ЕД.Ч., М.Р. = амбалирал (е)
| ПР.НАКЛ., СЕГ.ВР., 3Л., ЕД.Ч., Ж.Р. = амбалирала (е)
| ПР.НАКЛ., СЕГ.ВР., 3Л., ЕД.Ч., СР.Р. = амбалирало (е)
| ПР.НАКЛ., СЕГ.ВР., 3Л., МН.Ч. = амбалирали (са)
| ПР.НАКЛ., МИН.СВ.ВР., 1Л., ЕД.Ч., М.Р. = амбалирал съм
| ПР.НАКЛ., МИН.СВ.ВР., 1Л., ЕД.Ч., Ж.Р. = амбалирала съм
| ПР.НАКЛ., МИН.СВ.ВР., 1Л., ЕД.Ч., СР.Р. = амбалирало съм
| ПР.НАКЛ., МИН.СВ.ВР., 1Л., МН.Ч. = амбалирали сме
| ПР.НАКЛ., МИН.СВ.ВР., 2Л., ЕД.Ч., М.Р. = амбалирал си
| ПР.НАКЛ., МИН.СВ.ВР., 2Л., ЕД.Ч., Ж.Р. = амбалирала си
| ПР.НАКЛ., МИН.СВ.ВР., 2Л., ЕД.Ч., СР.Р. = амбалирало си
| ПР.НАКЛ., МИН.СВ.ВР., 2Л., МН.Ч. = амбалирали сте
| ПР.НАКЛ., МИН.СВ.ВР., 3Л., ЕД.Ч., М.Р. = амбалирал (е)
| ПР.НАКЛ., МИН.СВ.ВР., 3Л., ЕД.Ч., Ж.Р. = амбалирала (е)
| ПР.НАКЛ., МИН.СВ.ВР., 3Л., ЕД.Ч., СР.Р. = амбалирало (е)
| ПР.НАКЛ., МИН.СВ.ВР., 3Л., МН.Ч. = амбалирали (са)
| ПР.НАКЛ., МИН.НЕОПР.ВР., 1Л., ЕД.Ч., М.Р. = бил съм амбалирал
| ПР.НАКЛ., МИН.НЕОПР.ВР., 1Л., ЕД.Ч., Ж.Р. = била съм амбалирала
| ПР.НАКЛ., МИН.НЕОПР.ВР., 1Л., ЕД.Ч., СР.Р. = било съм амбалирало
| ПР.НАКЛ., МИН.НЕОПР.ВР., 1Л., МН.Ч. = били сме амбалирали
| ПР.НАКЛ., МИН.НЕОПР.ВР., 2Л., ЕД.Ч., М.Р. = бил си амбалирал
| ПР.НАКЛ., МИН.НЕОПР.ВР., 2Л., ЕД.Ч., Ж.Р. = била си амбалирала
| ПР.НАКЛ., МИН.НЕОПР.ВР., 2Л., ЕД.Ч., СР.Р. = било си амбалирало
| ПР.НАКЛ., МИН.НЕОПР.ВР., 2Л., МН.Ч. = били сте амбалирали
| ПР.НАКЛ., МИН.НЕОПР.ВР., 3Л., ЕД.Ч., М.Р. = бил (е) амбалирал
| ПР.НАКЛ., МИН.НЕОПР.ВР., 3Л., ЕД.Ч., Ж.Р. = била (е) амбалирала
| ПР.НАКЛ., МИН.НЕОПР.ВР., 3Л., ЕД.Ч., СР.Р. = било (е) амбалирало
| ПР.НАКЛ., МИН.НЕОПР.ВР., 3Л., МН.Ч. = били (са) амбалирали
| ПР.НАКЛ., БЪД.ВР., 1Л., ЕД.Ч., М.Р. = щял съм да амбалирам
| ПР.НАКЛ., БЪД.ВР., 1Л., ЕД.Ч., Ж.Р. = щяла съм да амбалирам
| ПР.НАКЛ., БЪД.ВР., 1Л., ЕД.Ч., СР.Р. = щяло съм да амбалирам
| ПР.НАКЛ., БЪД.ВР., 1Л., МН.Ч. = щели сме да амбалираме
| ПР.НАКЛ., БЪД.ВР., 2Л., ЕД.Ч., М.Р. = щял си да амбалираш
| ПР.НАКЛ., БЪД.ВР., 2Л., ЕД.Ч., Ж.Р. = щяла си да амбалираш
| ПР.НАКЛ., БЪД.ВР., 2Л., ЕД.Ч., СР.Р. = щяло си да амбалираш
| ПР.НАКЛ., БЪД.ВР., 2Л., МН.Ч. = щели сте да амбалирате
| ПР.НАКЛ., БЪД.ВР., 3Л., ЕД.Ч., М.Р. = щял (е) да амбалира
| ПР.НАКЛ., БЪД.ВР., 3Л., ЕД.Ч., Ж.Р. = щяла (е) да амбалира
| ПР.НАКЛ., БЪД.ВР., 3Л., ЕД.Ч., СР.Р. = щяло (е) да амбалира
| ПР.НАКЛ., БЪД.ВР., 3Л., МН.Ч. = щели (са) да амбалират
| ПР.НАКЛ., БЪД.ПРЕД.ВР., 1Л., ЕД.Ч., М.Р. = щял съм да съм амбалирал
| ПР.НАКЛ., БЪД.ПРЕД.ВР., 1Л., ЕД.Ч., Ж.Р. = щяла съм да съм амбалирала
| ПР.НАКЛ., БЪД.ПРЕД.ВР., 1Л., ЕД.Ч., СР.Р. = щяло съм да съм амбалирало
| ПР.НАКЛ., БЪД.ПРЕД.ВР., 1Л., МН.Ч. = щели сме да сме амбалирали
| ПР.НАКЛ., БЪД.ПРЕД.ВР., 2Л., ЕД.Ч., М.Р. = щял си да си амбалирал
| ПР.НАКЛ., БЪД.ПРЕД.ВР., 2Л., ЕД.Ч., Ж.Р. = щяла си да си амбалирала
| ПР.НАКЛ., БЪД.ПРЕД.ВР., 2Л., ЕД.Ч., СР.Р. = щяло си да си амбалирало
| ПР.НАКЛ., БЪД.ПРЕД.ВР., 2Л., МН.Ч. = щели сте да сте амбалирали
| ПР.НАКЛ., БЪД.ПРЕД.ВР., 3Л., ЕД.Ч., М.Р. = щял (е) да е амбалирал
| ПР.НАКЛ., БЪД.ПРЕД.ВР., 3Л., ЕД.Ч., Ж.Р. = щяла (е) да е амбалирала
| ПР.НАКЛ., БЪД.ПРЕД.ВР., 3Л., ЕД.Ч., СР.Р. = щяло (е) да е амбалирало
| ПР.НАКЛ., БЪД.ПРЕД.ВР., 3Л., МН.Ч. = щели (са) да са амбалирали
| УСЛОВНО НАКЛОНЕНИЕ, 1Л., ЕД.Ч., М.Р. = бих амбалирал
| УСЛОВНО НАКЛОНЕНИЕ, 1Л., ЕД.Ч., Ж.Р. = бих амбалирала
| УСЛОВНО НАКЛОНЕНИЕ, 1Л., ЕД.Ч., СР.Р. = бих амбалирало
| УСЛОВНО НАКЛОНЕНИЕ, 1Л., МН.Ч. = бихме амбалирали
| УСЛОВНО НАКЛОНЕНИЕ, 2Л., ЕД.Ч., М.Р. = би амбалирал
| УСЛОВНО НАКЛОНЕНИЕ, 2Л., ЕД.Ч., Ж.Р. = би амбалирала
| УСЛОВНО НАКЛОНЕНИЕ, 2Л., ЕД.Ч., СР.Р. = би амбалирало
| УСЛОВНО НАКЛОНЕНИЕ, 2Л., МН.Ч. = бихте амбалирали
| УСЛОВНО НАКЛОНЕНИЕ, 3Л., ЕД.Ч., М.Р. = би амбалирал
| УСЛОВНО НАКЛОНЕНИЕ, 3Л., ЕД.Ч., Ж.Р. = би амбалирала
| УСЛОВНО НАКЛОНЕНИЕ, 3Л., ЕД.Ч., СР.Р. = би амбалирало
| УСЛОВНО НАКЛОНЕНИЕ, 3Л., МН.Ч. = биха амбалирали
| ПОВЕЛИТЕЛНО НАКЛОНЕНИЕ, ЕД.Ч. = ам·ба·ли·рай
| ПОВЕЛИТЕЛНО НАКЛОНЕНИЕ, МН.Ч. = ам·ба·ли·рай·те
| МИН.СТРАД.ПРИЧ. М.Р. = ам·ба·ли·ран
| МИН.СТРАД.ПРИЧ. М.Р. НЕПЪЛЕН ЧЛЕН = ам·ба·ли·ра·ния
| МИН.СТРАД.ПРИЧ. М.Р. ПЪЛЕН ЧЛЕН = ам·ба·ли·ра·ни·ят
| МИН.СТРАД.ПРИЧ. Ж.Р. = ам·ба·ли·ра·на
| МИН.СТРАД.ПРИЧ. Ж.Р. ЧЛЕН = ам·ба·ли·ра·на·та
| МИН.СТРАД.ПРИЧ. СР.Р. = ам·ба·ли·ра·но
| МИН.СТРАД.ПРИЧ. СР.Р. ЧЛЕН = ам·ба·ли·ра·но·то
| МИН.СТРАД.ПРИЧ. МН.Ч. = ам·ба·ли·ра·ни
| МИН.СТРАД.ПРИЧ. МН.Ч. ЧЛЕН = ам·ба·ли·ра·ни·те
| МИН.ДЕЯТ.СВ.ПРИЧ. М.Р. = ам·ба·ли·рал
| МИН.ДЕЯТ.СВ.ПРИЧ. М.Р. НЕПЪЛЕН ЧЛЕН = ам·ба·ли·ра·лия
| МИН.ДЕЯТ.СВ.ПРИЧ. М.Р. ПЪЛЕН ЧЛЕН = ам·ба·ли·ра·ли·ят
| МИН.ДЕЯТ.СВ.ПРИЧ. Ж.Р. = ам·ба·ли·ра·ла
| МИН.ДЕЯТ.СВ.ПРИЧ. Ж.Р. ЧЛЕН = ам·ба·ли·ра·ла·та
| МИН.ДЕЯТ.СВ.ПРИЧ. СР.Р. = ам·ба·ли·ра·ло
| МИН.ДЕЯТ.СВ.ПРИЧ. СР.Р. ЧЛЕН = ам·ба·ли·ра·ло·то
| МИН.ДЕЯТ.СВ.ПРИЧ. МН.Ч. = ам·ба·ли·ра·ли
| МИН.ДЕЯТ.СВ.ПРИЧ. МН.Ч. ЧЛЕН = ам·ба·ли·ра·ли·те
| МИН.ДЕЯТ.НЕСВ.ПРИЧ. М.Р. = ам·ба·ли·рал
| МИН.ДЕЯТ.НЕСВ.ПРИЧ. М.Р. НЕПЪЛЕН ЧЛЕН = ам·ба·ли·ра·лия
| МИН.ДЕЯТ.НЕСВ.ПРИЧ. М.Р. ПЪЛЕН ЧЛЕН = ам·ба·ли·ра·ли·ят
| МИН.ДЕЯТ.НЕСВ.ПРИЧ. Ж.Р. = ам·ба·ли·ра·ла
| МИН.ДЕЯТ.НЕСВ.ПРИЧ. Ж.Р. ЧЛЕН = ам·ба·ли·ра·ла·та
| МИН.ДЕЯТ.НЕСВ.ПРИЧ. СР.Р. = ам·ба·ли·ра·ло
| МИН.ДЕЯТ.НЕСВ.ПРИЧ. СР.Р. ЧЛЕН = ам·ба·ли·ра·ло·то
| МИН.ДЕЯТ.НЕСВ.ПРИЧ. МН.Ч. = ам·ба·ли·ра·ли
| МИН.ДЕЯТ.НЕСВ.ПРИЧ. МН.Ч. ЧЛЕН = ам·ба·ли·ра·ли·те
| СЕГ.ДЕЯТ.ПРИЧ. М.Р. = ам·ба·ли·ращ
| СЕГ.ДЕЯТ.ПРИЧ. М.Р. НЕПЪЛЕН ЧЛЕН = ам·ба·ли·ра·щия
| СЕГ.ДЕЯТ.ПРИЧ. М.Р. ПЪЛЕН ЧЛЕН = ам·ба·ли·ра·щи·ят
| СЕГ.ДЕЯТ.ПРИЧ. Ж.Р. = ам·ба·ли·ра·ща
| СЕГ.ДЕЯТ.ПРИЧ. Ж.Р. ЧЛЕН = ам·ба·ли·ра·ща·та
| СЕГ.ДЕЯТ.ПРИЧ. СР.Р. = ам·ба·ли·ра·що
| СЕГ.ДЕЯТ.ПРИЧ. СР.Р. ЧЛЕН = ам·ба·ли·ра·що·то
| СЕГ.ДЕЯТ.ПРИЧ. МН.Ч. = ам·ба·ли·ра·щи
| СЕГ.ДЕЯТ.ПРИЧ. МН.Ч. ЧЛЕН = ам·ба·ли·ра·щи·те
| ДЕЕПРИЧАСТИЕ = ам·ба·ли·рай·ки
| СКРИТИ ПРЕПРАТКИ = 
[[амбалирам]],
[[амбалираш]],
[[амбалира]],
[[амбалираме]],
[[амбалирате]],
[[амбалират]],
[[амбалирах]],
[[амбалирахме]],
[[амбалирахте]],
[[амбалираха]],
[[амбалираше]],
[[амбалирай]],
[[амбалирайте]],
[[амбалирал]],
[[амбалиралия]],
[[амбалиралият]],
[[амбалирала]],
[[амбалиралата]],
[[амбалирало]],
[[амбалиралото]],
[[амбалирали]],
[[амбалиралите]],
[[амбалиран]],
[[амбалирания]],
[[амбалираният]],
[[амбалирана]],
[[амбалираната]],
[[амбалирано]],
[[амбалираното]],
[[амбалирани]],
[[амбалираните]],
[[амбалиращ]],
[[амбалиращия]],
[[амбалиращият]],
[[амбалираща]],
[[амбалиращата]],
[[амбалиращо]],
[[амбалиращото]],
[[амбалиращи]],
[[амбалиращите]],
[[амбалирайки]],
[[амбалирал съм]],
[[амбалирала съм]],
[[амбалирало съм]],
[[амбалирали сме]],
[[амбалирал си]],
[[амбалирала си]],
[[амбалирало си]],
[[амбалирали сте]],
[[амбалирал е]],
[[амбалирала е]],
[[амбалирало е]],
[[амбалирали са]],
[[бях амбалирал]],
[[бях амбалирала]],
[[бях амбалирало]],
[[бяхме амбалирали]],
[[беше амбалирал]],
[[беше амбалирала]],
[[беше амбалирало]],
[[бяхте амбалирали]],
[[бяха амбалирали]],
[[ще амбалирам]],
[[ще амбалираме]],
[[ще амбалираш]],
[[ще амбалирате]],
[[ще амбалира]],
[[ще амбалират]],
[[ще съм амбалирал]],
[[ще съм амбалирала]],
[[ще съм амбалирало]],
[[ще сме амбалирали]],
[[ще си амбалирал]],
[[ще си амбалирала]],
[[ще си амбалирало]],
[[ще сте амбалирали]],
[[ще е амбалирал]],
[[ще е амбалирала]],
[[ще е амбалирало]],
[[ще са амбалирали]],
[[щях да амбалирам]],
[[щяхме да амбалираме]],
[[щеше да амбалираш]],
[[щяхте да амбалирате]],
[[щеше да амбалира]],
[[щяха да амбалират]],
[[щях да съм амбалирал]],
[[щях да съм амбалирала]],
[[щях да съм амбалирало]],
[[щяхме да сме амбалирали]],
[[щеше да си амбалирал]],
[[щеше да си амбалирала]],
[[щеше да си амбалирало]],
[[щяхте да сте амбалирали]],
[[щеше да е амбалирал]],
[[щеше да е амбалирала]],
[[щеше да е амбалирало]],
[[щяха да са амбалирали]],
[[бил съм амбалирал]],
[[била съм амбалирала]],
[[било съм амбалирало]],
[[били сме амбалирали]],
[[бил си амбалирал]],
[[била си амбалирала]],
[[било си амбалирало]],
[[били сте амбалирали]],
[[бил е амбалирал]],
[[била е амбалирала]],
[[било е амбалирало]],
[[били са амбалирали]],
[[щял съм да амбалирам]],
[[щяла съм да амбалирам]],
[[щяло съм да амбалирам]],
[[щели сме да амбалираме]],
[[щял си да амбалираш]],
[[щяла си да амбалираш]],
[[щяло си да амбалираш]],
[[щели сте да амбалирате]],
[[щял да амбалира]],
[[щяла да амбалира]],
[[щяло да амбалира]],
[[щели да амбалират]],
[[щял е да амбалира]],
[[щяла е да амбалира]],
[[щяло е да амбалира]],
[[щели са да амбалират]],
[[щял съм да съм амбалирал]],
[[щяла съм да съм амбалирала]],
[[щяло съм да съм амбалирало]],
[[щели сме да сме амбалирали]],
[[щял си да си амбалирал]],
[[щяла си да си амбалирала]],
[[щяло си да си амбалирало]],
[[щели сте да сте амбалирали]],
[[щял да е амбалирал]],
[[щяла да е амбалирала]],
[[щяло да е амбалирало]],
[[щели да са амбалирали]],
[[щял е да е амбалирал]],
[[щяла е да е амбалирала]],
[[щяло е да е амбалирало]],
[[щели са да са амбалирали]],
[[бих амбалирал]],
[[бих амбалирала]],
[[бих амбалирало]],
[[бихме амбалирали]],
[[би амбалирал]],
[[би амбалирала]],
[[би амбалирало]],
[[бихте амбалирали]],
[[биха амбалирали]],
}}</text>
      <sha1>germosnhf4coo7ilfrrd8cljv76bhsm</sha1>
    </revision>
  </page>
  <page>
    <title>Шаблон:Словоформи/амбицирам</title>
    <ns>10</ns>
    <id>486472</id>
    <revision>
      <id>518454</id>
      <timestamp>2005-05-09T04:36:37Z</timestamp>
      <contributor>
        <username>Bgbot</username>
        <id>83</id>
      </contributor>
      <comment>Борислав: Шаблон със словоформи</comment>
      <model>wikitext</model>
      <format>text/x-wiki</format>
      <text bytes="21386" xml:space="preserve">{{Шаблон:Словоформи/Глагол|
  ОСНОВНА ФОРМА = амбицирам
| СЕГ.ВР., 1Л., ЕД.Ч. = ам·би·ци·рам
| СЕГ.ВР., 1Л., МН.Ч. = ам·би·ци·ра·ме
| СЕГ.ВР., 2Л., ЕД.Ч. = ам·би·ци·раш
| СЕГ.ВР., 2Л., МН.Ч. = ам·би·ци·ра·те
| СЕГ.ВР., 3Л., ЕД.Ч. = ам·би·ци·ра
| СЕГ.ВР., 3Л., МН.Ч. = ам·би·ци·рат
| МИН.СВ.ВР., 1Л., ЕД.Ч. = ам·би·ци·рах
| МИН.СВ.ВР., 1Л., МН.Ч. = ам·би·ци·рах·ме
| МИН.СВ.ВР., 2Л., ЕД.Ч. = ам·би·ци·ра
| МИН.СВ.ВР., 2Л., МН.Ч. = ам·би·ци·рах·те
| МИН.СВ.ВР., 3Л., ЕД.Ч. = ам·би·ци·ра
| МИН.СВ.ВР., 3Л., МН.Ч. = ам·би·ци·ра·ха
| МИН.НЕСВ.ВР., 1Л., ЕД.Ч. = ам·би·ци·рах
| МИН.НЕСВ.ВР., 1Л., МН.Ч. = ам·би·ци·рах·ме
| МИН.НЕСВ.ВР., 2Л., ЕД.Ч. = ам·би·ци·ра·ше
| МИН.НЕСВ.ВР., 2Л., МН.Ч. = ам·би·ци·рах·те
| МИН.НЕСВ.ВР., 3Л., ЕД.Ч. = ам·би·ци·ра·ше
| МИН.НЕСВ.ВР., 3Л., МН.Ч. = ам·би·ци·ра·ха
| МИН.НЕОПР.ВР., 1Л., ЕД.Ч., М.Р. = амбицирал съм
| МИН.НЕОПР.ВР., 1Л., ЕД.Ч., Ж.Р. = амбицирала съм
| МИН.НЕОПР.ВР., 1Л., ЕД.Ч., СР.Р. = амбицирало съм
| МИН.НЕОПР.ВР., 1Л., МН.Ч. = амбицирали сме
| МИН.НЕОПР.ВР., 2Л., ЕД.Ч., М.Р. = амбицирал си
| МИН.НЕОПР.ВР., 2Л., ЕД.Ч., Ж.Р. = амбицирала си
| МИН.НЕОПР.ВР., 2Л., ЕД.Ч., СР.Р. = амбицирало си
| МИН.НЕОПР.ВР., 2Л., МН.Ч. = амбицирали сте
| МИН.НЕОПР.ВР., 3Л., ЕД.Ч., М.Р. = амбицирал е
| МИН.НЕОПР.ВР., 3Л., ЕД.Ч., Ж.Р. = амбицирала е
| МИН.НЕОПР.ВР., 3Л., ЕД.Ч., СР.Р. = амбицирало е
| МИН.НЕОПР.ВР., 3Л., МН.Ч. = амбицирали са
| МИН.ПРЕД.ВР., 1Л., ЕД.Ч., М.Р. = бях амбицирал
| МИН.ПРЕД.ВР., 1Л., ЕД.Ч., Ж.Р. = бях амбицирала
| МИН.ПРЕД.ВР., 1Л., ЕД.Ч., СР.Р. = бях амбицирало
| МИН.ПРЕД.ВР., 1Л., МН.Ч. = бяхме амбицирали
| МИН.ПРЕД.ВР., 2Л., ЕД.Ч., М.Р. = беше амбицирал
| МИН.ПРЕД.ВР., 2Л., ЕД.Ч., Ж.Р. = беше амбицирала
| МИН.ПРЕД.ВР., 2Л., ЕД.Ч., СР.Р. = беше амбицирало
| МИН.ПРЕД.ВР., 2Л., МН.Ч. = бяхте амбицирали
| МИН.ПРЕД.ВР., 3Л., ЕД.Ч., М.Р. = беше амбицирал
| МИН.ПРЕД.ВР., 3Л., ЕД.Ч., Ж.Р. = беше амбицирала
| МИН.ПРЕД.ВР., 3Л., ЕД.Ч., СР.Р. = беше амбицирало
| МИН.ПРЕД.ВР., 3Л., МН.Ч. = бяха амбицирали
| БЪД.ВР., 1Л., ЕД.Ч. = ще амбицирам
| БЪД.ВР., 1Л., МН.Ч. = ще амбицираме
| БЪД.ВР., 2Л., ЕД.Ч. = ще амбицираш
| БЪД.ВР., 2Л., МН.Ч. = ще амбицирате
| БЪД.ВР., 3Л., ЕД.Ч. = ще амбицира
| БЪД.ВР., 3Л., МН.Ч. = ще амбицират
| БЪД.ПРЕД.ВР., 1Л., ЕД.Ч., М.Р. = ще съм амбицирал
| БЪД.ПРЕД.ВР., 1Л., ЕД.Ч., Ж.Р. = ще съм амбицирала
| БЪД.ПРЕД.ВР., 1Л., ЕД.Ч., СР.Р. = ще съм амбицирало
| БЪД.ПРЕД.ВР., 1Л., МН.Ч. = ще сме амбицирали
| БЪД.ПРЕД.ВР., 2Л., ЕД.Ч., М.Р. = ще си амбицирал
| БЪД.ПРЕД.ВР., 2Л., ЕД.Ч., Ж.Р. = ще си амбицирала
| БЪД.ПРЕД.ВР., 2Л., ЕД.Ч., СР.Р. = ще си амбицирало
| БЪД.ПРЕД.ВР., 2Л., МН.Ч. = ще сте амбицирали
| БЪД.ПРЕД.ВР., 3Л., ЕД.Ч., М.Р. = ще е амбицирал
| БЪД.ПРЕД.ВР., 3Л., ЕД.Ч., Ж.Р. = ще е амбицирала
| БЪД.ПРЕД.ВР., 3Л., ЕД.Ч., СР.Р. = ще е амбицирало
| БЪД.ПРЕД.ВР., 3Л., МН.Ч. = ще са амбицирали
| БЪД.ВР. В МИН., 1Л., ЕД.Ч. = щях да амбицирам
| БЪД.ВР. В МИН., 1Л., МН.Ч. = щяхме да амбицираме
| БЪД.ВР. В МИН., 2Л., ЕД.Ч. = щеше да амбицираш
| БЪД.ВР. В МИН., 2Л., МН.Ч. = щяхте да амбицирате
| БЪД.ВР. В МИН., 3Л., ЕД.Ч. = щеше да амбицира
| БЪД.ВР. В МИН., 3Л., МН.Ч. = щяха да амбицират
| БЪД.ПРЕД.ВР. В МИН., 1Л., ЕД.Ч., М.Р. = щях да съм амбицирал
| БЪД.ПРЕД.ВР. В МИН., 1Л., ЕД.Ч., Ж.Р. = щях да съм амбицирала
| БЪД.ПРЕД.ВР. В МИН., 1Л., ЕД.Ч., СР.Р. = щях да съм амбицирало
| БЪД.ПРЕД.ВР. В МИН., 1Л., МН.Ч. = щяхме да сме амбицирали
| БЪД.ПРЕД.ВР. В МИН., 2Л., ЕД.Ч., М.Р. = щеше да си амбицирал
| БЪД.ПРЕД.ВР. В МИН., 2Л., ЕД.Ч., Ж.Р. = щеше да си амбицирала
| БЪД.ПРЕД.ВР. В МИН., 2Л., ЕД.Ч., СР.Р. = щеше да си амбицирало
| БЪД.ПРЕД.ВР. В МИН., 2Л., МН.Ч. = щяхте да сте амбицирали
| БЪД.ПРЕД.ВР. В МИН., 3Л., ЕД.Ч., М.Р. = щеше да е амбицирал
| БЪД.ПРЕД.ВР. В МИН., 3Л., ЕД.Ч., Ж.Р. = щеше да е амбицирала
| БЪД.ПРЕД.ВР. В МИН., 3Л., ЕД.Ч., СР.Р. = щеше да е амбицирало
| БЪД.ПРЕД.ВР. В МИН., 3Л., МН.Ч. = щяха да са амбицирали
| ПР.НАКЛ., СЕГ.ВР., 1Л., ЕД.Ч., М.Р. = амбицирал съм
| ПР.НАКЛ., СЕГ.ВР., 1Л., ЕД.Ч., Ж.Р. = амбицирала съм
| ПР.НАКЛ., СЕГ.ВР., 1Л., ЕД.Ч., СР.Р. = амбицирало съм
| ПР.НАКЛ., СЕГ.ВР., 1Л., МН.Ч. = амбицирали сме
| ПР.НАКЛ., СЕГ.ВР., 2Л., ЕД.Ч., М.Р. = амбицирал си
| ПР.НАКЛ., СЕГ.ВР., 2Л., ЕД.Ч., Ж.Р. = амбицирала си
| ПР.НАКЛ., СЕГ.ВР., 2Л., ЕД.Ч., СР.Р. = амбицирало си
| ПР.НАКЛ., СЕГ.ВР., 2Л., МН.Ч. = амбицирали сте
| ПР.НАКЛ., СЕГ.ВР., 3Л., ЕД.Ч., М.Р. = амбицирал (е)
| ПР.НАКЛ., СЕГ.ВР., 3Л., ЕД.Ч., Ж.Р. = амбицирала (е)
| ПР.НАКЛ., СЕГ.ВР., 3Л., ЕД.Ч., СР.Р. = амбицирало (е)
| ПР.НАКЛ., СЕГ.ВР., 3Л., МН.Ч. = амбицирали (са)
| ПР.НАКЛ., МИН.СВ.ВР., 1Л., ЕД.Ч., М.Р. = амбицирал съм
| ПР.НАКЛ., МИН.СВ.ВР., 1Л., ЕД.Ч., Ж.Р. = амбицирала съм
| ПР.НАКЛ., МИН.СВ.ВР., 1Л., ЕД.Ч., СР.Р. = амбицирало съм
| ПР.НАКЛ., МИН.СВ.ВР., 1Л., МН.Ч. = амбицирали сме
| ПР.НАКЛ., МИН.СВ.ВР., 2Л., ЕД.Ч., М.Р. = амбицирал си
| ПР.НАКЛ., МИН.СВ.ВР., 2Л., ЕД.Ч., Ж.Р. = амбицирала си
| ПР.НАКЛ., МИН.СВ.ВР., 2Л., ЕД.Ч., СР.Р. = амбицирало си
| ПР.НАКЛ., МИН.СВ.ВР., 2Л., МН.Ч. = амбицирали сте
| ПР.НАКЛ., МИН.СВ.ВР., 3Л., ЕД.Ч., М.Р. = амбицирал (е)
| ПР.НАКЛ., МИН.СВ.ВР., 3Л., ЕД.Ч., Ж.Р. = амбицирала (е)
| ПР.НАКЛ., МИН.СВ.ВР., 3Л., ЕД.Ч., СР.Р. = амбицирало (е)
| ПР.НАКЛ., МИН.СВ.ВР., 3Л., МН.Ч. = амбицирали (са)
| ПР.НАКЛ., МИН.НЕОПР.ВР., 1Л., ЕД.Ч., М.Р. = бил съм амбицирал
| ПР.НАКЛ., МИН.НЕОПР.ВР., 1Л., ЕД.Ч., Ж.Р. = била съм амбицирала
| ПР.НАКЛ., МИН.НЕОПР.ВР., 1Л., ЕД.Ч., СР.Р. = било съм амбицирало
| ПР.НАКЛ., МИН.НЕОПР.ВР., 1Л., МН.Ч. = били сме амбицирали
| ПР.НАКЛ., МИН.НЕОПР.ВР., 2Л., ЕД.Ч., М.Р. = бил си амбицирал
| ПР.НАКЛ., МИН.НЕОПР.ВР., 2Л., ЕД.Ч., Ж.Р. = била си амбицирала
| ПР.НАКЛ., МИН.НЕОПР.ВР., 2Л., ЕД.Ч., СР.Р. = било си амбицирало
| ПР.НАКЛ., МИН.НЕОПР.ВР., 2Л., МН.Ч. = били сте амбицирали
| ПР.НАКЛ., МИН.НЕОПР.ВР., 3Л., ЕД.Ч., М.Р. = бил (е) амбицирал
| ПР.НАКЛ., МИН.НЕОПР.ВР., 3Л., ЕД.Ч., Ж.Р. = била (е) амбицирала
| ПР.НАКЛ., МИН.НЕОПР.ВР., 3Л., ЕД.Ч., СР.Р. = било (е) амбицирало
| ПР.НАКЛ., МИН.НЕОПР.ВР., 3Л., МН.Ч. = били (са) амбицирали
| ПР.НАКЛ., БЪД.ВР., 1Л., ЕД.Ч., М.Р. = щял съм да амбицирам
| ПР.НАКЛ., БЪД.ВР., 1Л., ЕД.Ч., Ж.Р. = щяла съм да амбицирам
| ПР.НАКЛ., БЪД.ВР., 1Л., ЕД.Ч., СР.Р. = щяло съм да амбицирам
| ПР.НАКЛ., БЪД.ВР., 1Л., МН.Ч. = щели сме да амбицираме
| ПР.НАКЛ., БЪД.ВР., 2Л., ЕД.Ч., М.Р. = щял си да амбицираш
| ПР.НАКЛ., БЪД.ВР., 2Л., ЕД.Ч., Ж.Р. = щяла си да амбицираш
| ПР.НАКЛ., БЪД.ВР., 2Л., ЕД.Ч., СР.Р. = щяло си да амбицираш
| ПР.НАКЛ., БЪД.ВР., 2Л., МН.Ч. = щели сте да амбицирате
| ПР.НАКЛ., БЪД.ВР., 3Л., ЕД.Ч., М.Р. = щял (е) да амбицира
| ПР.НАКЛ., БЪД.ВР., 3Л., ЕД.Ч., Ж.Р. = щяла (е) да амбицира
| ПР.НАКЛ., БЪД.ВР., 3Л., ЕД.Ч., СР.Р. = щяло (е) да амбицира
| ПР.НАКЛ., БЪД.ВР., 3Л., МН.Ч. = щели (са) да амбицират
| ПР.НАКЛ., БЪД.ПРЕД.ВР., 1Л., ЕД.Ч., М.Р. = щял съм да съм амбицирал
| ПР.НАКЛ., БЪД.ПРЕД.ВР., 1Л., ЕД.Ч., Ж.Р. = щяла съм да съм амбицирала
| ПР.НАКЛ., БЪД.ПРЕД.ВР., 1Л., ЕД.Ч., СР.Р. = щяло съм да съм амбицирало
| ПР.НАКЛ., БЪД.ПРЕД.ВР., 1Л., МН.Ч. = щели сме да сме амбицирали
| ПР.НАКЛ., БЪД.ПРЕД.ВР., 2Л., ЕД.Ч., М.Р. = щял си да си амбицирал
| ПР.НАКЛ., БЪД.ПРЕД.ВР., 2Л., ЕД.Ч., Ж.Р. = щяла си да си амбицирала
| ПР.НАКЛ., БЪД.ПРЕД.ВР., 2Л., ЕД.Ч., СР.Р. = щяло си да си амбицирало
| ПР.НАКЛ., БЪД.ПРЕД.ВР., 2Л., МН.Ч. = щели сте да сте амбицирали
| ПР.НАКЛ., БЪД.ПРЕД.ВР., 3Л., ЕД.Ч., М.Р. = щял (е) да е амбицирал
| ПР.НАКЛ., БЪД.ПРЕД.ВР., 3Л., ЕД.Ч., Ж.Р. = щяла (е) да е амбицирала
| ПР.НАКЛ., БЪД.ПРЕД.ВР., 3Л., ЕД.Ч., СР.Р. = щяло (е) да е амбицирало
| ПР.НАКЛ., БЪД.ПРЕД.ВР., 3Л., МН.Ч. = щели (са) да са амбицирали
| УСЛОВНО НАКЛОНЕНИЕ, 1Л., ЕД.Ч., М.Р. = бих амбицирал
| УСЛОВНО НАКЛОНЕНИЕ, 1Л., ЕД.Ч., Ж.Р. = бих амбицирала
| УСЛОВНО НАКЛОНЕНИЕ, 1Л., ЕД.Ч., СР.Р. = бих амбицирало
| УСЛОВНО НАКЛОНЕНИЕ, 1Л., МН.Ч. = бихме амбицирали
| УСЛОВНО НАКЛОНЕНИЕ, 2Л., ЕД.Ч., М.Р. = би амбицирал
| УСЛОВНО НАКЛОНЕНИЕ, 2Л., ЕД.Ч., Ж.Р. = би амбицирала
| УСЛОВНО НАКЛОНЕНИЕ, 2Л., ЕД.Ч., СР.Р. = би амбицирало
| УСЛОВНО НАКЛОНЕНИЕ, 2Л., МН.Ч. = бихте амбицирали
| УСЛОВНО НАКЛОНЕНИЕ, 3Л., ЕД.Ч., М.Р. = би амбицирал
| УСЛОВНО НАКЛОНЕНИЕ, 3Л., ЕД.Ч., Ж.Р. = би амбицирала
| УСЛОВНО НАКЛОНЕНИЕ, 3Л., ЕД.Ч., СР.Р. = би амбицирало
| УСЛОВНО НАКЛОНЕНИЕ, 3Л., МН.Ч. = биха амбицирали
| ПОВЕЛИТЕЛНО НАКЛОНЕНИЕ, ЕД.Ч. = ам·би·ци·рай
| ПОВЕЛИТЕЛНО НАКЛОНЕНИЕ, МН.Ч. = ам·би·ци·рай·те
| МИН.СТРАД.ПРИЧ. М.Р. = ам·би·ци·ран
| МИН.СТРАД.ПРИЧ. М.Р. НЕПЪЛЕН ЧЛЕН = ам·би·ци·ра·ния
| МИН.СТРАД.ПРИЧ. М.Р. ПЪЛЕН ЧЛЕН = ам·би·ци·ра·ни·ят
| МИН.СТРАД.ПРИЧ. Ж.Р. = ам·би·ци·ра·на
| МИН.СТРАД.ПРИЧ. Ж.Р. ЧЛЕН = ам·би·ци·ра·на·та
| МИН.СТРАД.ПРИЧ. СР.Р. = ам·би·ци·ра·но
| МИН.СТРАД.ПРИЧ. СР.Р. ЧЛЕН = ам·би·ци·ра·но·то
| МИН.СТРАД.ПРИЧ. МН.Ч. = ам·би·ци·ра·ни
| МИН.СТРАД.ПРИЧ. МН.Ч. ЧЛЕН = ам·би·ци·ра·ни·те
| МИН.ДЕЯТ.СВ.ПРИЧ. М.Р. = ам·би·ци·рал
| МИН.ДЕЯТ.СВ.ПРИЧ. М.Р. НЕПЪЛЕН ЧЛЕН = ам·би·ци·ра·лия
| МИН.ДЕЯТ.СВ.ПРИЧ. М.Р. ПЪЛЕН ЧЛЕН = ам·би·ци·ра·ли·ят
| МИН.ДЕЯТ.СВ.ПРИЧ. Ж.Р. = ам·би·ци·ра·ла
| МИН.ДЕЯТ.СВ.ПРИЧ. Ж.Р. ЧЛЕН = ам·би·ци·ра·ла·та
| МИН.ДЕЯТ.СВ.ПРИЧ. СР.Р. = ам·би·ци·ра·ло
| МИН.ДЕЯТ.СВ.ПРИЧ. СР.Р. ЧЛЕН = ам·би·ци·ра·ло·то
| МИН.ДЕЯТ.СВ.ПРИЧ. МН.Ч. = ам·би·ци·ра·ли
| МИН.ДЕЯТ.СВ.ПРИЧ. МН.Ч. ЧЛЕН = ам·би·ци·ра·ли·те
| МИН.ДЕЯТ.НЕСВ.ПРИЧ. М.Р. = ам·би·ци·рал
| МИН.ДЕЯТ.НЕСВ.ПРИЧ. М.Р. НЕПЪЛЕН ЧЛЕН = ам·би·ци·ра·лия
| МИН.ДЕЯТ.НЕСВ.ПРИЧ. М.Р. ПЪЛЕН ЧЛЕН = ам·би·ци·ра·ли·ят
| МИН.ДЕЯТ.НЕСВ.ПРИЧ. Ж.Р. = ам·би·ци·ра·ла
| МИН.ДЕЯТ.НЕСВ.ПРИЧ. Ж.Р. ЧЛЕН = ам·би·ци·ра·ла·та
| МИН.ДЕЯТ.НЕСВ.ПРИЧ. СР.Р. = ам·би·ци·ра·ло
| МИН.ДЕЯТ.НЕСВ.ПРИЧ. СР.Р. ЧЛЕН = ам·би·ци·ра·ло·то
| МИН.ДЕЯТ.НЕСВ.ПРИЧ. МН.Ч. = ам·би·ци·ра·ли
| МИН.ДЕЯТ.НЕСВ.ПРИЧ. МН.Ч. ЧЛЕН = ам·би·ци·ра·ли·те
| СЕГ.ДЕЯТ.ПРИЧ. М.Р. = ам·би·ци·ращ
| СЕГ.ДЕЯТ.ПРИЧ. М.Р. НЕПЪЛЕН ЧЛЕН = ам·би·ци·ра·щия
| СЕГ.ДЕЯТ.ПРИЧ. М.Р. ПЪЛЕН ЧЛЕН = ам·би·ци·ра·щи·ят
| СЕГ.ДЕЯТ.ПРИЧ. Ж.Р. = ам·би·ци·ра·ща
| СЕГ.ДЕЯТ.ПРИЧ. Ж.Р. ЧЛЕН = ам·би·ци·ра·ща·та
| СЕГ.ДЕЯТ.ПРИЧ. СР.Р. = ам·би·ци·ра·що
| СЕГ.ДЕЯТ.ПРИЧ. СР.Р. ЧЛЕН = ам·би·ци·ра·що·то
| СЕГ.ДЕЯТ.ПРИЧ. МН.Ч. = ам·би·ци·ра·щи
| СЕГ.ДЕЯТ.ПРИЧ. МН.Ч. ЧЛЕН = ам·би·ци·ра·щи·те
| ДЕЕПРИЧАСТИЕ = ам·би·ци·рай·ки
| СКРИТИ ПРЕПРАТКИ = 
[[амбицирам]],
[[амбицираш]],
[[амбицира]],
[[амбицираме]],
[[амбицирате]],
[[амбицират]],
[[амбицирах]],
[[амбицирахме]],
[[амбицирахте]],
[[амбицираха]],
[[амбицираше]],
[[амбицирай]],
[[амбицирайте]],
[[амбицирал]],
[[амбициралия]],
[[амбициралият]],
[[амбицирала]],
[[амбициралата]],
[[амбицирало]],
[[амбициралото]],
[[амбицирали]],
[[амбициралите]],
[[амбициран]],
[[амбицирания]],
[[амбицираният]],
[[амбицирана]],
[[амбицираната]],
[[амбицирано]],
[[амбицираното]],
[[амбицирани]],
[[амбицираните]],
[[амбициращ]],
[[амбициращия]],
[[амбициращият]],
[[амбицираща]],
[[амбициращата]],
[[амбициращо]],
[[амбициращото]],
[[амбициращи]],
[[амбициращите]],
[[амбицирайки]],
[[амбицирал съм]],
[[амбицирала съм]],
[[амбицирало съм]],
[[амбицирали сме]],
[[амбицирал си]],
[[амбицирала си]],
[[амбицирало си]],
[[амбицирали сте]],
[[амбицирал е]],
[[амбицирала е]],
[[амбицирало е]],
[[амбицирали са]],
[[бях амбицирал]],
[[бях амбицирала]],
[[бях амбицирало]],
[[бяхме амбицирали]],
[[беше амбицирал]],
[[беше амбицирала]],
[[беше амбицирало]],
[[бяхте амбицирали]],
[[бяха амбицирали]],
[[ще амбицирам]],
[[ще амбицираме]],
[[ще амбицираш]],
[[ще амбицирате]],
[[ще амбицира]],
[[ще амбицират]],
[[ще съм амбицирал]],
[[ще съм амбицирала]],
[[ще съм амбицирало]],
[[ще сме амбицирали]],
[[ще си амбицирал]],
[[ще си амбицирала]],
[[ще си амбицирало]],
[[ще сте амбицирали]],
[[ще е амбицирал]],
[[ще е амбицирала]],
[[ще е амбицирало]],
[[ще са амбицирали]],
[[щях да амбицирам]],
[[щяхме да амбицираме]],
[[щеше да амбицираш]],
[[щяхте да амбицирате]],
[[щеше да амбицира]],
[[щяха да амбицират]],
[[щях да съм амбицирал]],
[[щях да съм амбицирала]],
[[щях да съм амбицирало]],
[[щяхме да сме амбицирали]],
[[щеше да си амбицирал]],
[[щеше да си амбицирала]],
[[щеше да си амбицирало]],
[[щяхте да сте амбицирали]],
[[щеше да е амбицирал]],
[[щеше да е амбицирала]],
[[щеше да е амбицирало]],
[[щяха да са амбицирали]],
[[бил съм амбицирал]],
[[била съм амбицирала]],
[[било съм амбицирало]],
[[били сме амбицирали]],
[[бил си амбицирал]],
[[била си амбицирала]],
[[било си амбицирало]],
[[били сте амбицирали]],
[[бил е амбицирал]],
[[била е амбицирала]],
[[било е амбицирало]],
[[били са амбицирали]],
[[щял съм да амбицирам]],
[[щяла съм да амбицирам]],
[[щяло съм да амбицирам]],
[[щели сме да амбицираме]],
[[щял си да амбицираш]],
[[щяла си да амбицираш]],
[[щяло си да амбицираш]],
[[щели сте да амбицирате]],
[[щял да амбицира]],
[[щяла да амбицира]],
[[щяло да амбицира]],
[[щели да амбицират]],
[[щял е да амбицира]],
[[щяла е да амбицира]],
[[щяло е да амбицира]],
[[щели са да амбицират]],
[[щял съм да съм амбицирал]],
[[щяла съм да съм амбицирала]],
[[щяло съм да съм амбицирало]],
[[щели сме да сме амбицирали]],
[[щял си да си амбицирал]],
[[щяла си да си амбицирала]],
[[щяло си да си амбицирало]],
[[щели сте да сте амбицирали]],
[[щял да е амбицирал]],
[[щяла да е амбицирала]],
[[щяло да е амбицирало]],
[[щели да са амбицирали]],
[[щял е да е амбицирал]],
[[щяла е да е амбицирала]],
[[щяло е да е амбицирало]],
[[щели са да са амбицирали]],
[[бих амбицирал]],
[[бих амбицирала]],
[[бих амбицирало]],
[[бихме амбицирали]],
[[би амбицирал]],
[[би амбицирала]],
[[би амбицирало]],
[[бихте амбицирали]],
[[биха амбицирали]],
}}</text>
      <sha1>137pv4n3lstscsf5s3pe72xxakbydq6</sha1>
    </revision>
  </page>
  <page>
    <title>Шаблон:Словоформи/американизирам</title>
    <ns>10</ns>
    <id>486483</id>
    <revision>
      <id>518465</id>
      <parentid>18314</parentid>
      <timestamp>2005-05-10T08:19:07Z</timestamp>
      <contributor>
        <username>Bgbot</username>
        <id>83</id>
      </contributor>
      <comment>Борислав: Поправка на пренасянето</comment>
      <model>wikitext</model>
      <format>text/x-wiki</format>
      <text bytes="25024" xml:space="preserve">{{Шаблон:Словоформи/Глагол|
  ОСНОВНА ФОРМА = американизирам
| СЕГ.ВР., 1Л., ЕД.Ч. = аме·ри·ка·ни·зи·рам
| СЕГ.ВР., 1Л., МН.Ч. = аме·ри·ка·ни·зи·ра·ме
| СЕГ.ВР., 2Л., ЕД.Ч. = аме·ри·ка·ни·зи·раш
| СЕГ.ВР., 2Л., МН.Ч. = аме·ри·ка·ни·зи·ра·те
| СЕГ.ВР., 3Л., ЕД.Ч. = аме·ри·ка·ни·зи·ра
| СЕГ.ВР., 3Л., МН.Ч. = аме·ри·ка·ни·зи·рат
| МИН.СВ.ВР., 1Л., ЕД.Ч. = аме·ри·ка·ни·зи·рах
| МИН.СВ.ВР., 1Л., МН.Ч. = аме·ри·ка·ни·зи·рах·ме
| МИН.СВ.ВР., 2Л., ЕД.Ч. = аме·ри·ка·ни·зи·ра
| МИН.СВ.ВР., 2Л., МН.Ч. = аме·ри·ка·ни·зи·рах·те
| МИН.СВ.ВР., 3Л., ЕД.Ч. = аме·ри·ка·ни·зи·ра
| МИН.СВ.ВР., 3Л., МН.Ч. = аме·ри·ка·ни·зи·ра·ха
| МИН.НЕСВ.ВР., 1Л., ЕД.Ч. = аме·ри·ка·ни·зи·рах
| МИН.НЕСВ.ВР., 1Л., МН.Ч. = аме·ри·ка·ни·зи·рах·ме
| МИН.НЕСВ.ВР., 2Л., ЕД.Ч. = аме·ри·ка·ни·зи·ра·ше
| МИН.НЕСВ.ВР., 2Л., МН.Ч. = аме·ри·ка·ни·зи·рах·те
| МИН.НЕСВ.ВР., 3Л., ЕД.Ч. = аме·ри·ка·ни·зи·ра·ше
| МИН.НЕСВ.ВР., 3Л., МН.Ч. = аме·ри·ка·ни·зи·ра·ха
| МИН.НЕОПР.ВР., 1Л., ЕД.Ч., М.Р. = американизирал съм
| МИН.НЕОПР.ВР., 1Л., ЕД.Ч., Ж.Р. = американизирала съм
| МИН.НЕОПР.ВР., 1Л., ЕД.Ч., СР.Р. = американизирало съм
| МИН.НЕОПР.ВР., 1Л., МН.Ч. = американизирали сме
| МИН.НЕОПР.ВР., 2Л., ЕД.Ч., М.Р. = американизирал си
| МИН.НЕОПР.ВР., 2Л., ЕД.Ч., Ж.Р. = американизирала си
| МИН.НЕОПР.ВР., 2Л., ЕД.Ч., СР.Р. = американизирало си
| МИН.НЕОПР.ВР., 2Л., МН.Ч. = американизирали сте
| МИН.НЕОПР.ВР., 3Л., ЕД.Ч., М.Р. = американизирал е
| МИН.НЕОПР.ВР., 3Л., ЕД.Ч., Ж.Р. = американизирала е
| МИН.НЕОПР.ВР., 3Л., ЕД.Ч., СР.Р. = американизирало е
| МИН.НЕОПР.ВР., 3Л., МН.Ч. = американизирали са
| МИН.ПРЕД.ВР., 1Л., ЕД.Ч., М.Р. = бях американизирал
| МИН.ПРЕД.ВР., 1Л., ЕД.Ч., Ж.Р. = бях американизирала
| МИН.ПРЕД.ВР., 1Л., ЕД.Ч., СР.Р. = бях американизирало
| МИН.ПРЕД.ВР., 1Л., МН.Ч. = бяхме американизирали
| МИН.ПРЕД.ВР., 2Л., ЕД.Ч., М.Р. = беше американизирал
| МИН.ПРЕД.ВР., 2Л., ЕД.Ч., Ж.Р. = беше американизирала
| МИН.ПРЕД.ВР., 2Л., ЕД.Ч., СР.Р. = беше американизирало
| МИН.ПРЕД.ВР., 2Л., МН.Ч. = бяхте американизирали
| МИН.ПРЕД.ВР., 3Л., ЕД.Ч., М.Р. = беше американизирал
| МИН.ПРЕД.ВР., 3Л., ЕД.Ч., Ж.Р. = беше американизирала
| МИН.ПРЕД.ВР., 3Л., ЕД.Ч., СР.Р. = беше американизирало
| МИН.ПРЕД.ВР., 3Л., МН.Ч. = бяха американизирали
| БЪД.ВР., 1Л., ЕД.Ч. = ще американизирам
| БЪД.ВР., 1Л., МН.Ч. = ще американизираме
| БЪД.ВР., 2Л., ЕД.Ч. = ще американизираш
| БЪД.ВР., 2Л., МН.Ч. = ще американизирате
| БЪД.ВР., 3Л., ЕД.Ч. = ще американизира
| БЪД.ВР., 3Л., МН.Ч. = ще американизират
| БЪД.ПРЕД.ВР., 1Л., ЕД.Ч., М.Р. = ще съм американизирал
| БЪД.ПРЕД.ВР., 1Л., ЕД.Ч., Ж.Р. = ще съм американизирала
| БЪД.ПРЕД.ВР., 1Л., ЕД.Ч., СР.Р. = ще съм американизирало
| БЪД.ПРЕД.ВР., 1Л., МН.Ч. = ще сме американизирали
| БЪД.ПРЕД.ВР., 2Л., ЕД.Ч., М.Р. = ще си американизирал
| БЪД.ПРЕД.ВР., 2Л., ЕД.Ч., Ж.Р. = ще си американизирала
| БЪД.ПРЕД.ВР., 2Л., ЕД.Ч., СР.Р. = ще си американизирало
| БЪД.ПРЕД.ВР., 2Л., МН.Ч. = ще сте американизирали
| БЪД.ПРЕД.ВР., 3Л., ЕД.Ч., М.Р. = ще е американизирал
| БЪД.ПРЕД.ВР., 3Л., ЕД.Ч., Ж.Р. = ще е американизирала
| БЪД.ПРЕД.ВР., 3Л., ЕД.Ч., СР.Р. = ще е американизирало
| БЪД.ПРЕД.ВР., 3Л., МН.Ч. = ще са американизирали
| БЪД.ВР. В МИН., 1Л., ЕД.Ч. = щях да американизирам
| БЪД.ВР. В МИН., 1Л., МН.Ч. = щяхме да американизираме
| БЪД.ВР. В МИН., 2Л., ЕД.Ч. = щеше да американизираш
| БЪД.ВР. В МИН., 2Л., МН.Ч. = щяхте да американизирате
| БЪД.ВР. В МИН., 3Л., ЕД.Ч. = щеше да американизира
| БЪД.ВР. В МИН., 3Л., МН.Ч. = щяха да американизират
| БЪД.ПРЕД.ВР. В МИН., 1Л., ЕД.Ч., М.Р. = щях да съм американизирал
| БЪД.ПРЕД.ВР. В МИН., 1Л., ЕД.Ч., Ж.Р. = щях да съм американизирала
| БЪД.ПРЕД.ВР. В МИН., 1Л., ЕД.Ч., СР.Р. = щях да съм американизирало
| БЪД.ПРЕД.ВР. В МИН., 1Л., МН.Ч. = щяхме да сме американизирали
| БЪД.ПРЕД.ВР. В МИН., 2Л., ЕД.Ч., М.Р. = щеше да си американизирал
| БЪД.ПРЕД.ВР. В МИН., 2Л., ЕД.Ч., Ж.Р. = щеше да си американизирала
| БЪД.ПРЕД.ВР. В МИН., 2Л., ЕД.Ч., СР.Р. = щеше да си американизирало
| БЪД.ПРЕД.ВР. В МИН., 2Л., МН.Ч. = щяхте да сте американизирали
| БЪД.ПРЕД.ВР. В МИН., 3Л., ЕД.Ч., М.Р. = щеше да е американизирал
| БЪД.ПРЕД.ВР. В МИН., 3Л., ЕД.Ч., Ж.Р. = щеше да е американизирала
| БЪД.ПРЕД.ВР. В МИН., 3Л., ЕД.Ч., СР.Р. = щеше да е американизирало
| БЪД.ПРЕД.ВР. В МИН., 3Л., МН.Ч. = щяха да са американизирали
| ПР.НАКЛ., СЕГ.ВР., 1Л., ЕД.Ч., М.Р. = американизирал съм
| ПР.НАКЛ., СЕГ.ВР., 1Л., ЕД.Ч., Ж.Р. = американизирала съм
| ПР.НАКЛ., СЕГ.ВР., 1Л., ЕД.Ч., СР.Р. = американизирало съм
| ПР.НАКЛ., СЕГ.ВР., 1Л., МН.Ч. = американизирали сме
| ПР.НАКЛ., СЕГ.ВР., 2Л., ЕД.Ч., М.Р. = американизирал си
| ПР.НАКЛ., СЕГ.ВР., 2Л., ЕД.Ч., Ж.Р. = американизирала си
| ПР.НАКЛ., СЕГ.ВР., 2Л., ЕД.Ч., СР.Р. = американизирало си
| ПР.НАКЛ., СЕГ.ВР., 2Л., МН.Ч. = американизирали сте
| ПР.НАКЛ., СЕГ.ВР., 3Л., ЕД.Ч., М.Р. = американизирал (е)
| ПР.НАКЛ., СЕГ.ВР., 3Л., ЕД.Ч., Ж.Р. = американизирала (е)
| ПР.НАКЛ., СЕГ.ВР., 3Л., ЕД.Ч., СР.Р. = американизирало (е)
| ПР.НАКЛ., СЕГ.ВР., 3Л., МН.Ч. = американизирали (са)
| ПР.НАКЛ., МИН.СВ.ВР., 1Л., ЕД.Ч., М.Р. = американизирал съм
| ПР.НАКЛ., МИН.СВ.ВР., 1Л., ЕД.Ч., Ж.Р. = американизирала съм
| ПР.НАКЛ., МИН.СВ.ВР., 1Л., ЕД.Ч., СР.Р. = американизирало съм
| ПР.НАКЛ., МИН.СВ.ВР., 1Л., МН.Ч. = американизирали сме
| ПР.НАКЛ., МИН.СВ.ВР., 2Л., ЕД.Ч., М.Р. = американизирал си
| ПР.НАКЛ., МИН.СВ.ВР., 2Л., ЕД.Ч., Ж.Р. = американизирала си
| ПР.НАКЛ., МИН.СВ.ВР., 2Л., ЕД.Ч., СР.Р. = американизирало си
| ПР.НАКЛ., МИН.СВ.ВР., 2Л., МН.Ч. = американизирали сте
| ПР.НАКЛ., МИН.СВ.ВР., 3Л., ЕД.Ч., М.Р. = американизирал (е)
| ПР.НАКЛ., МИН.СВ.ВР., 3Л., ЕД.Ч., Ж.Р. = американизирала (е)
| ПР.НАКЛ., МИН.СВ.ВР., 3Л., ЕД.Ч., СР.Р. = американизирало (е)
| ПР.НАКЛ., МИН.СВ.ВР., 3Л., МН.Ч. = американизирали (са)
| ПР.НАКЛ., МИН.НЕОПР.ВР., 1Л., ЕД.Ч., М.Р. = бил съм американизирал
| ПР.НАКЛ., МИН.НЕОПР.ВР., 1Л., ЕД.Ч., Ж.Р. = била съм американизирала
| ПР.НАКЛ., МИН.НЕОПР.ВР., 1Л., ЕД.Ч., СР.Р. = било съм американизирало
| ПР.НАКЛ., МИН.НЕОПР.ВР., 1Л., МН.Ч. = били сме американизирали
| ПР.НАКЛ., МИН.НЕОПР.ВР., 2Л., ЕД.Ч., М.Р. = бил си американизирал
| ПР.НАКЛ., МИН.НЕОПР.ВР., 2Л., ЕД.Ч., Ж.Р. = била си американизирала
| ПР.НАКЛ., МИН.НЕОПР.ВР., 2Л., ЕД.Ч., СР.Р. = било си американизирало
| ПР.НАКЛ., МИН.НЕОПР.ВР., 2Л., МН.Ч. = били сте американизирали
| ПР.НАКЛ., МИН.НЕОПР.ВР., 3Л., ЕД.Ч., М.Р. = бил (е) американизирал
| ПР.НАКЛ., МИН.НЕОПР.ВР., 3Л., ЕД.Ч., Ж.Р. = била (е) американизирала
| ПР.НАКЛ., МИН.НЕОПР.ВР., 3Л., ЕД.Ч., СР.Р. = било (е) американизирало
| ПР.НАКЛ., МИН.НЕОПР.ВР., 3Л., МН.Ч. = били (са) американизирали
| ПР.НАКЛ., БЪД.ВР., 1Л., ЕД.Ч., М.Р. = щял съм да американизирам
| ПР.НАКЛ., БЪД.ВР., 1Л., ЕД.Ч., Ж.Р. = щяла съм да американизирам
| ПР.НАКЛ., БЪД.ВР., 1Л., ЕД.Ч., СР.Р. = щяло съм да американизирам
| ПР.НАКЛ., БЪД.ВР., 1Л., МН.Ч. = щели сме да американизираме
| ПР.НАКЛ., БЪД.ВР., 2Л., ЕД.Ч., М.Р. = щял си да американизираш
| ПР.НАКЛ., БЪД.ВР., 2Л., ЕД.Ч., Ж.Р. = щяла си да американизираш
| ПР.НАКЛ., БЪД.ВР., 2Л., ЕД.Ч., СР.Р. = щяло си да американизираш
| ПР.НАКЛ., БЪД.ВР., 2Л., МН.Ч. = щели сте да американизирате
| ПР.НАКЛ., БЪД.ВР., 3Л., ЕД.Ч., М.Р. = щял (е) да американизира
| ПР.НАКЛ., БЪД.ВР., 3Л., ЕД.Ч., Ж.Р. = щяла (е) да американизира
| ПР.НАКЛ., БЪД.ВР., 3Л., ЕД.Ч., СР.Р. = щяло (е) да американизира
| ПР.НАКЛ., БЪД.ВР., 3Л., МН.Ч. = щели (са) да американизират
| ПР.НАКЛ., БЪД.ПРЕД.ВР., 1Л., ЕД.Ч., М.Р. = щял съм да съм американизирал
| ПР.НАКЛ., БЪД.ПРЕД.ВР., 1Л., ЕД.Ч., Ж.Р. = щяла съм да съм американизирала
| ПР.НАКЛ., БЪД.ПРЕД.ВР., 1Л., ЕД.Ч., СР.Р. = щяло съм да съм американизирало
| ПР.НАКЛ., БЪД.ПРЕД.ВР., 1Л., МН.Ч. = щели сме да сме американизирали
| ПР.НАКЛ., БЪД.ПРЕД.ВР., 2Л., ЕД.Ч., М.Р. = щял си да си американизирал
| ПР.НАКЛ., БЪД.ПРЕД.ВР., 2Л., ЕД.Ч., Ж.Р. = щяла си да си американизирала
| ПР.НАКЛ., БЪД.ПРЕД.ВР., 2Л., ЕД.Ч., СР.Р. = щяло си да си американизирало
| ПР.НАКЛ., БЪД.ПРЕД.ВР., 2Л., МН.Ч. = щели сте да сте американизирали
| ПР.НАКЛ., БЪД.ПРЕД.ВР., 3Л., ЕД.Ч., М.Р. = щял (е) да е американизирал
| ПР.НАКЛ., БЪД.ПРЕД.ВР., 3Л., ЕД.Ч., Ж.Р. = щяла (е) да е американизирала
| ПР.НАКЛ., БЪД.ПРЕД.ВР., 3Л., ЕД.Ч., СР.Р. = щяло (е) да е американизирало
| ПР.НАКЛ., БЪД.ПРЕД.ВР., 3Л., МН.Ч. = щели (са) да са американизирали
| УСЛОВНО НАКЛОНЕНИЕ, 1Л., ЕД.Ч., М.Р. = бих американизирал
| УСЛОВНО НАКЛОНЕНИЕ, 1Л., ЕД.Ч., Ж.Р. = бих американизирала
| УСЛОВНО НАКЛОНЕНИЕ, 1Л., ЕД.Ч., СР.Р. = бих американизирало
| УСЛОВНО НАКЛОНЕНИЕ, 1Л., МН.Ч. = бихме американизирали
| УСЛОВНО НАКЛОНЕНИЕ, 2Л., ЕД.Ч., М.Р. = би американизирал
| УСЛОВНО НАКЛОНЕНИЕ, 2Л., ЕД.Ч., Ж.Р. = би американизирала
| УСЛОВНО НАКЛОНЕНИЕ, 2Л., ЕД.Ч., СР.Р. = би американизирало
| УСЛОВНО НАКЛОНЕНИЕ, 2Л., МН.Ч. = бихте американизирали
| УСЛОВНО НАКЛОНЕНИЕ, 3Л., ЕД.Ч., М.Р. = би американизирал
| УСЛОВНО НАКЛОНЕНИЕ, 3Л., ЕД.Ч., Ж.Р. = би американизирала
| УСЛОВНО НАКЛОНЕНИЕ, 3Л., ЕД.Ч., СР.Р. = би американизирало
| УСЛОВНО НАКЛОНЕНИЕ, 3Л., МН.Ч. = биха американизирали
| ПОВЕЛИТЕЛНО НАКЛОНЕНИЕ, ЕД.Ч. = аме·ри·ка·ни·зи·рай
| ПОВЕЛИТЕЛНО НАКЛОНЕНИЕ, МН.Ч. = аме·ри·ка·ни·зи·рай·те
| МИН.СТРАД.ПРИЧ. М.Р. = аме·ри·ка·ни·зи·ран
| МИН.СТРАД.ПРИЧ. М.Р. НЕПЪЛЕН ЧЛЕН = аме·ри·ка·ни·зи·ра·ния
| МИН.СТРАД.ПРИЧ. М.Р. ПЪЛЕН ЧЛЕН = аме·ри·ка·ни·зи·ра·ни·ят
| МИН.СТРАД.ПРИЧ. Ж.Р. = аме·ри·ка·ни·зи·ра·на
| МИН.СТРАД.ПРИЧ. Ж.Р. ЧЛЕН = аме·ри·ка·ни·зи·ра·на·та
| МИН.СТРАД.ПРИЧ. СР.Р. = аме·ри·ка·ни·зи·ра·но
| МИН.СТРАД.ПРИЧ. СР.Р. ЧЛЕН = аме·ри·ка·ни·зи·ра·но·то
| МИН.СТРАД.ПРИЧ. МН.Ч. = аме·ри·ка·ни·зи·ра·ни
| МИН.СТРАД.ПРИЧ. МН.Ч. ЧЛЕН = аме·ри·ка·ни·зи·ра·ни·те
| МИН.ДЕЯТ.СВ.ПРИЧ. М.Р. = аме·ри·ка·ни·зи·рал
| МИН.ДЕЯТ.СВ.ПРИЧ. М.Р. НЕПЪЛЕН ЧЛЕН = аме·ри·ка·ни·зи·ра·лия
| МИН.ДЕЯТ.СВ.ПРИЧ. М.Р. ПЪЛЕН ЧЛЕН = аме·ри·ка·ни·зи·ра·ли·ят
| МИН.ДЕЯТ.СВ.ПРИЧ. Ж.Р. = аме·ри·ка·ни·зи·ра·ла
| МИН.ДЕЯТ.СВ.ПРИЧ. Ж.Р. ЧЛЕН = аме·ри·ка·ни·зи·ра·ла·та
| МИН.ДЕЯТ.СВ.ПРИЧ. СР.Р. = аме·ри·ка·ни·зи·ра·ло
| МИН.ДЕЯТ.СВ.ПРИЧ. СР.Р. ЧЛЕН = аме·ри·ка·ни·зи·ра·ло·то
| МИН.ДЕЯТ.СВ.ПРИЧ. МН.Ч. = аме·ри·ка·ни·зи·ра·ли
| МИН.ДЕЯТ.СВ.ПРИЧ. МН.Ч. ЧЛЕН = аме·ри·ка·ни·зи·ра·ли·те
| МИН.ДЕЯТ.НЕСВ.ПРИЧ. М.Р. = аме·ри·ка·ни·зи·рал
| МИН.ДЕЯТ.НЕСВ.ПРИЧ. М.Р. НЕПЪЛЕН ЧЛЕН = аме·ри·ка·ни·зи·ра·лия
| МИН.ДЕЯТ.НЕСВ.ПРИЧ. М.Р. ПЪЛЕН ЧЛЕН = аме·ри·ка·ни·зи·ра·ли·ят
| МИН.ДЕЯТ.НЕСВ.ПРИЧ. Ж.Р. = аме·ри·ка·ни·зи·ра·ла
| МИН.ДЕЯТ.НЕСВ.ПРИЧ. Ж.Р. ЧЛЕН = аме·ри·ка·ни·зи·ра·ла·та
| МИН.ДЕЯТ.НЕСВ.ПРИЧ. СР.Р. = аме·ри·ка·ни·зи·ра·ло
| МИН.ДЕЯТ.НЕСВ.ПРИЧ. СР.Р. ЧЛЕН = аме·ри·ка·ни·зи·ра·ло·то
| МИН.ДЕЯТ.НЕСВ.ПРИЧ. МН.Ч. = аме·ри·ка·ни·зи·ра·ли
| МИН.ДЕЯТ.НЕСВ.ПРИЧ. МН.Ч. ЧЛЕН = аме·ри·ка·ни·зи·ра·ли·те
| СЕГ.ДЕЯТ.ПРИЧ. М.Р. = аме·ри·ка·ни·зи·ращ
| СЕГ.ДЕЯТ.ПРИЧ. М.Р. НЕПЪЛЕН ЧЛЕН = аме·ри·ка·ни·зи·ра·щия
| СЕГ.ДЕЯТ.ПРИЧ. М.Р. ПЪЛЕН ЧЛЕН = аме·ри·ка·ни·зи·ра·щи·ят
| СЕГ.ДЕЯТ.ПРИЧ. Ж.Р. = аме·ри·ка·ни·зи·ра·ща
| СЕГ.ДЕЯТ.ПРИЧ. Ж.Р. ЧЛЕН = аме·ри·ка·ни·зи·ра·ща·та
| СЕГ.ДЕЯТ.ПРИЧ. СР.Р. = аме·ри·ка·ни·зи·ра·що
| СЕГ.ДЕЯТ.ПРИЧ. СР.Р. ЧЛЕН = аме·ри·ка·ни·зи·ра·що·то
| СЕГ.ДЕЯТ.ПРИЧ. МН.Ч. = аме·ри·ка·ни·зи·ра·щи
| СЕГ.ДЕЯТ.ПРИЧ. МН.Ч. ЧЛЕН = аме·ри·ка·ни·зи·ра·щи·те
| ДЕЕПРИЧАСТИЕ = аме·ри·ка·ни·зи·рай·ки
| СКРИТИ ПРЕПРАТКИ = 
[[американизирам]],
[[американизираш]],
[[американизира]],
[[американизираме]],
[[американизирате]],
[[американизират]],
[[американизирах]],
[[американизирахме]],
[[американизирахте]],
[[американизираха]],
[[американизираше]],
[[американизирай]],
[[американизирайте]],
[[американизирал]],
[[американизиралия]],
[[американизиралият]],
[[американизирала]],
[[американизиралата]],
[[американизирало]],
[[американизиралото]],
[[американизирали]],
[[американизиралите]],
[[американизиран]],
[[американизирания]],
[[американизираният]],
[[американизирана]],
[[американизираната]],
[[американизирано]],
[[американизираното]],
[[американизирани]],
[[американизираните]],
[[американизиращ]],
[[американизиращия]],
[[американизиращият]],
[[американизираща]],
[[американизиращата]],
[[американизиращо]],
[[американизиращото]],
[[американизиращи]],
[[американизиращите]],
[[американизирайки]],
[[американизирал съм]],
[[американизирала съм]],
[[американизирало съм]],
[[американизирали сме]],
[[американизирал си]],
[[американизирала си]],
[[американизирало си]],
[[американизирали сте]],
[[американизирал е]],
[[американизирала е]],
[[американизирало е]],
[[американизирали са]],
[[бях американизирал]],
[[бях американизирала]],
[[бях американизирало]],
[[бяхме американизирали]],
[[беше американизирал]],
[[беше американизирала]],
[[беше американизирало]],
[[бяхте американизирали]],
[[бяха американизирали]],
[[ще американизирам]],
[[ще американизираме]],
[[ще американизираш]],
[[ще американизирате]],
[[ще американизира]],
[[ще американизират]],
[[ще съм американизирал]],
[[ще съм американизирала]],
[[ще съм американизирало]],
[[ще сме американизирали]],
[[ще си американизирал]],
[[ще си американизирала]],
[[ще си американизирало]],
[[ще сте американизирали]],
[[ще е американизирал]],
[[ще е американизирала]],
[[ще е американизирало]],
[[ще са американизирали]],
[[щях да американизирам]],
[[щяхме да американизираме]],
[[щеше да американизираш]],
[[щяхте да американизирате]],
[[щеше да американизира]],
[[щяха да американизират]],
[[щях да съм американизирал]],
[[щях да съм американизирала]],
[[щях да съм американизирало]],
[[щяхме да сме американизирали]],
[[щеше да си американизирал]],
[[щеше да си американизирала]],
[[щеше да си американизирало]],
[[щяхте да сте американизирали]],
[[щеше да е американизирал]],
[[щеше да е американизирала]],
[[щеше да е американизирало]],
[[щяха да са американизирали]],
[[бил съм американизирал]],
[[била съм американизирала]],
[[било съм американизирало]],
[[били сме американизирали]],
[[бил си американизирал]],
[[била си американизирала]],
[[било си американизирало]],
[[били сте американизирали]],
[[бил е американизирал]],
[[била е американизирала]],
[[било е американизирало]],
[[били са американизирали]],
[[щял съм да американизирам]],
[[щяла съм да американизирам]],
[[щяло съм да американизирам]],
[[щели сме да американизираме]],
[[щял си да американизираш]],
[[щяла си да американизираш]],
[[щяло си да американизираш]],
[[щели сте да американизирате]],
[[щял да американизира]],
[[щяла да американизира]],
[[щяло да американизира]],
[[щели да американизират]],
[[щял е да американизира]],
[[щяла е да американизира]],
[[щяло е да американизира]],
[[щели са да американизират]],
[[щял съм да съм американизирал]],
[[щяла съм да съм американизирала]],
[[щяло съм да съм американизирало]],
[[щели сме да сме американизирали]],
[[щял си да си американизирал]],
[[щяла си да си американизирала]],
[[щяло си да си американизирало]],
[[щели сте да сте американизирали]],
[[щял да е американизирал]],
[[щяла да е американизирала]],
[[щяло да е американизирало]],
[[щели да са американизирали]],
[[щял е да е американизирал]],
[[щяла е да е американизирала]],
[[щяло е да е американизирало]],
[[щели са да са американизирали]],
[[бих американизирал]],
[[бих американизирала]],
[[бих американизирало]],
[[бихме американизирали]],
[[би американизирал]],
[[би американизирала]],
[[би американизирало]],
[[бихте американизирали]],
[[биха американизирали]],
}}</text>
      <sha1>q4o7sijd5d84xthps0quexhnksudx8n</sha1>
    </revision>
  </page>
  <page>
    <title>Шаблон:Словоформи/амнистирам</title>
    <ns>10</ns>
    <id>486495</id>
    <revision>
      <id>518477</id>
      <timestamp>2005-05-09T04:37:06Z</timestamp>
      <contributor>
        <username>Bgbot</username>
        <id>83</id>
      </contributor>
      <comment>Борислав: Шаблон със словоформи</comment>
      <model>wikitext</model>
      <format>text/x-wiki</format>
      <text bytes="22068" xml:space="preserve">{{Шаблон:Словоформи/Глагол|
  ОСНОВНА ФОРМА = амнистирам
| СЕГ.ВР., 1Л., ЕД.Ч. = ам·нис·ти·рам
| СЕГ.ВР., 1Л., МН.Ч. = ам·нис·ти·ра·ме
| СЕГ.ВР., 2Л., ЕД.Ч. = ам·нис·ти·раш
| СЕГ.ВР., 2Л., МН.Ч. = ам·нис·ти·ра·те
| СЕГ.ВР., 3Л., ЕД.Ч. = ам·нис·ти·ра
| СЕГ.ВР., 3Л., МН.Ч. = ам·нис·ти·рат
| МИН.СВ.ВР., 1Л., ЕД.Ч. = ам·нис·ти·рах
| МИН.СВ.ВР., 1Л., МН.Ч. = ам·нис·ти·рах·ме
| МИН.СВ.ВР., 2Л., ЕД.Ч. = ам·нис·ти·ра
| МИН.СВ.ВР., 2Л., МН.Ч. = ам·нис·ти·рах·те
| МИН.СВ.ВР., 3Л., ЕД.Ч. = ам·нис·ти·ра
| МИН.СВ.ВР., 3Л., МН.Ч. = ам·нис·ти·ра·ха
| МИН.НЕСВ.ВР., 1Л., ЕД.Ч. = ам·нис·ти·рах
| МИН.НЕСВ.ВР., 1Л., МН.Ч. = ам·нис·ти·рах·ме
| МИН.НЕСВ.ВР., 2Л., ЕД.Ч. = ам·нис·ти·ра·ше
| МИН.НЕСВ.ВР., 2Л., МН.Ч. = ам·нис·ти·рах·те
| МИН.НЕСВ.ВР., 3Л., ЕД.Ч. = ам·нис·ти·ра·ше
| МИН.НЕСВ.ВР., 3Л., МН.Ч. = ам·нис·ти·ра·ха
| МИН.НЕОПР.ВР., 1Л., ЕД.Ч., М.Р. = амнистирал съм
| МИН.НЕОПР.ВР., 1Л., ЕД.Ч., Ж.Р. = амнистирала съм
| МИН.НЕОПР.ВР., 1Л., ЕД.Ч., СР.Р. = амнистирало съм
| МИН.НЕОПР.ВР., 1Л., МН.Ч. = амнистирали сме
| МИН.НЕОПР.ВР., 2Л., ЕД.Ч., М.Р. = амнистирал си
| МИН.НЕОПР.ВР., 2Л., ЕД.Ч., Ж.Р. = амнистирала си
| МИН.НЕОПР.ВР., 2Л., ЕД.Ч., СР.Р. = амнистирало си
| МИН.НЕОПР.ВР., 2Л., МН.Ч. = амнистирали сте
| МИН.НЕОПР.ВР., 3Л., ЕД.Ч., М.Р. = амнистирал е
| МИН.НЕОПР.ВР., 3Л., ЕД.Ч., Ж.Р. = амнистирала е
| МИН.НЕОПР.ВР., 3Л., ЕД.Ч., СР.Р. = амнистирало е
| МИН.НЕОПР.ВР., 3Л., МН.Ч. = амнистирали са
| МИН.ПРЕД.ВР., 1Л., ЕД.Ч., М.Р. = бях амнистирал
| МИН.ПРЕД.ВР., 1Л., ЕД.Ч., Ж.Р. = бях амнистирала
| МИН.ПРЕД.ВР., 1Л., ЕД.Ч., СР.Р. = бях амнистирало
| МИН.ПРЕД.ВР., 1Л., МН.Ч. = бяхме амнистирали
| МИН.ПРЕД.ВР., 2Л., ЕД.Ч., М.Р. = беше амнистирал
| МИН.ПРЕД.ВР., 2Л., ЕД.Ч., Ж.Р. = беше амнистирала
| МИН.ПРЕД.ВР., 2Л., ЕД.Ч., СР.Р. = беше амнистирало
| МИН.ПРЕД.ВР., 2Л., МН.Ч. = бяхте амнистирали
| МИН.ПРЕД.ВР., 3Л., ЕД.Ч., М.Р. = беше амнистирал
| МИН.ПРЕД.ВР., 3Л., ЕД.Ч., Ж.Р. = беше амнистирала
| МИН.ПРЕД.ВР., 3Л., ЕД.Ч., СР.Р. = беше амнистирало
| МИН.ПРЕД.ВР., 3Л., МН.Ч. = бяха амнистирали
| БЪД.ВР., 1Л., ЕД.Ч. = ще амнистирам
| БЪД.ВР., 1Л., МН.Ч. = ще амнистираме
| БЪД.ВР., 2Л., ЕД.Ч. = ще амнистираш
| БЪД.ВР., 2Л., МН.Ч. = ще амнистирате
| БЪД.ВР., 3Л., ЕД.Ч. = ще амнистира
| БЪД.ВР., 3Л., МН.Ч. = ще амнистират
| БЪД.ПРЕД.ВР., 1Л., ЕД.Ч., М.Р. = ще съм амнистирал
| БЪД.ПРЕД.ВР., 1Л., ЕД.Ч., Ж.Р. = ще съм амнистирала
| БЪД.ПРЕД.ВР., 1Л., ЕД.Ч., СР.Р. = ще съм амнистирало
| БЪД.ПРЕД.ВР., 1Л., МН.Ч. = ще сме амнистирали
| БЪД.ПРЕД.ВР., 2Л., ЕД.Ч., М.Р. = ще си амнистирал
| БЪД.ПРЕД.ВР., 2Л., ЕД.Ч., Ж.Р. = ще си амнистирала
| БЪД.ПРЕД.ВР., 2Л., ЕД.Ч., СР.Р. = ще си амнистирало
| БЪД.ПРЕД.ВР., 2Л., МН.Ч. = ще сте амнистирали
| БЪД.ПРЕД.ВР., 3Л., ЕД.Ч., М.Р. = ще е амнистирал
| БЪД.ПРЕД.ВР., 3Л., ЕД.Ч., Ж.Р. = ще е амнистирала
| БЪД.ПРЕД.ВР., 3Л., ЕД.Ч., СР.Р. = ще е амнистирало
| БЪД.ПРЕД.ВР., 3Л., МН.Ч. = ще са амнистирали
| БЪД.ВР. В МИН., 1Л., ЕД.Ч. = щях да амнистирам
| БЪД.ВР. В МИН., 1Л., МН.Ч. = щяхме да амнистираме
| БЪД.ВР. В МИН., 2Л., ЕД.Ч. = щеше да амнистираш
| БЪД.ВР. В МИН., 2Л., МН.Ч. = щяхте да амнистирате
| БЪД.ВР. В МИН., 3Л., ЕД.Ч. = щеше да амнистира
| БЪД.ВР. В МИН., 3Л., МН.Ч. = щяха да амнистират
| БЪД.ПРЕД.ВР. В МИН., 1Л., ЕД.Ч., М.Р. = щях да съм амнистирал
| БЪД.ПРЕД.ВР. В МИН., 1Л., ЕД.Ч., Ж.Р. = щях да съм амнистирала
| БЪД.ПРЕД.ВР. В МИН., 1Л., ЕД.Ч., СР.Р. = щях да съм амнистирало
| БЪД.ПРЕД.ВР. В МИН., 1Л., МН.Ч. = щяхме да сме амнистирали
| БЪД.ПРЕД.ВР. В МИН., 2Л., ЕД.Ч., М.Р. = щеше да си амнистирал
| БЪД.ПРЕД.ВР. В МИН., 2Л., ЕД.Ч., Ж.Р. = щеше да си амнистирала
| БЪД.ПРЕД.ВР. В МИН., 2Л., ЕД.Ч., СР.Р. = щеше да си амнистирало
| БЪД.ПРЕД.ВР. В МИН., 2Л., МН.Ч. = щяхте да сте амнистирали
| БЪД.ПРЕД.ВР. В МИН., 3Л., ЕД.Ч., М.Р. = щеше да е амнистирал
| БЪД.ПРЕД.ВР. В МИН., 3Л., ЕД.Ч., Ж.Р. = щеше да е амнистирала
| БЪД.ПРЕД.ВР. В МИН., 3Л., ЕД.Ч., СР.Р. = щеше да е амнистирало
| БЪД.ПРЕД.ВР. В МИН., 3Л., МН.Ч. = щяха да са амнистирали
| ПР.НАКЛ., СЕГ.ВР., 1Л., ЕД.Ч., М.Р. = амнистирал съм
| ПР.НАКЛ., СЕГ.ВР., 1Л., ЕД.Ч., Ж.Р. = амнистирала съм
| ПР.НАКЛ., СЕГ.ВР., 1Л., ЕД.Ч., СР.Р. = амнистирало съм
| ПР.НАКЛ., СЕГ.ВР., 1Л., МН.Ч. = амнистирали сме
| ПР.НАКЛ., СЕГ.ВР., 2Л., ЕД.Ч., М.Р. = амнистирал си
| ПР.НАКЛ., СЕГ.ВР., 2Л., ЕД.Ч., Ж.Р. = амнистирала си
| ПР.НАКЛ., СЕГ.ВР., 2Л., ЕД.Ч., СР.Р. = амнистирало си
| ПР.НАКЛ., СЕГ.ВР., 2Л., МН.Ч. = амнистирали сте
| ПР.НАКЛ., СЕГ.ВР., 3Л., ЕД.Ч., М.Р. = амнистирал (е)
| ПР.НАКЛ., СЕГ.ВР., 3Л., ЕД.Ч., Ж.Р. = амнистирала (е)
| ПР.НАКЛ., СЕГ.ВР., 3Л., ЕД.Ч., СР.Р. = амнистирало (е)
| ПР.НАКЛ., СЕГ.ВР., 3Л., МН.Ч. = амнистирали (са)
| ПР.НАКЛ., МИН.СВ.ВР., 1Л., ЕД.Ч., М.Р. = амнистирал съм
| ПР.НАКЛ., МИН.СВ.ВР., 1Л., ЕД.Ч., Ж.Р. = амнистирала съм
| ПР.НАКЛ., МИН.СВ.ВР., 1Л., ЕД.Ч., СР.Р. = амнистирало съм
| ПР.НАКЛ., МИН.СВ.ВР., 1Л., МН.Ч. = амнистирали сме
| ПР.НАКЛ., МИН.СВ.ВР., 2Л., ЕД.Ч., М.Р. = амнистирал си
| ПР.НАКЛ., МИН.СВ.ВР., 2Л., ЕД.Ч., Ж.Р. = амнистирала си
| ПР.НАКЛ., МИН.СВ.ВР., 2Л., ЕД.Ч., СР.Р. = амнистирало си
| ПР.НАКЛ., МИН.СВ.ВР., 2Л., МН.Ч. = амнистирали сте
| ПР.НАКЛ., МИН.СВ.ВР., 3Л., ЕД.Ч., М.Р. = амнистирал (е)
| ПР.НАКЛ., МИН.СВ.ВР., 3Л., ЕД.Ч., Ж.Р. = амнистирала (е)
| ПР.НАКЛ., МИН.СВ.ВР., 3Л., ЕД.Ч., СР.Р. = амнистирало (е)
| ПР.НАКЛ., МИН.СВ.ВР., 3Л., МН.Ч. = амнистирали (са)
| ПР.НАКЛ., МИН.НЕОПР.ВР., 1Л., ЕД.Ч., М.Р. = бил съм амнистирал
| ПР.НАКЛ., МИН.НЕОПР.ВР., 1Л., ЕД.Ч., Ж.Р. = била съм амнистирала
| ПР.НАКЛ., МИН.НЕОПР.ВР., 1Л., ЕД.Ч., СР.Р. = било съм амнистирало
| ПР.НАКЛ., МИН.НЕОПР.ВР., 1Л., МН.Ч. = били сме амнистирали
| ПР.НАКЛ., МИН.НЕОПР.ВР., 2Л., ЕД.Ч., М.Р. = бил си амнистирал
| ПР.НАКЛ., МИН.НЕОПР.ВР., 2Л., ЕД.Ч., Ж.Р. = била си амнистирала
| ПР.НАКЛ., МИН.НЕОПР.ВР., 2Л., ЕД.Ч., СР.Р. = било си амнистирало
| ПР.НАКЛ., МИН.НЕОПР.ВР., 2Л., МН.Ч. = били сте амнистирали
| ПР.НАКЛ., МИН.НЕОПР.ВР., 3Л., ЕД.Ч., М.Р. = бил (е) амнистирал
| ПР.НАКЛ., МИН.НЕОПР.ВР., 3Л., ЕД.Ч., Ж.Р. = била (е) амнистирала
| ПР.НАКЛ., МИН.НЕОПР.ВР., 3Л., ЕД.Ч., СР.Р. = било (е) амнистирало
| ПР.НАКЛ., МИН.НЕОПР.ВР., 3Л., МН.Ч. = били (са) амнистирали
| ПР.НАКЛ., БЪД.ВР., 1Л., ЕД.Ч., М.Р. = щял съм да амнистирам
| ПР.НАКЛ., БЪД.ВР., 1Л., ЕД.Ч., Ж.Р. = щяла съм да амнистирам
| ПР.НАКЛ., БЪД.ВР., 1Л., ЕД.Ч., СР.Р. = щяло съм да амнистирам
| ПР.НАКЛ., БЪД.ВР., 1Л., МН.Ч. = щели сме да амнистираме
| ПР.НАКЛ., БЪД.ВР., 2Л., ЕД.Ч., М.Р. = щял си да амнистираш
| ПР.НАКЛ., БЪД.ВР., 2Л., ЕД.Ч., Ж.Р. = щяла си да амнистираш
| ПР.НАКЛ., БЪД.ВР., 2Л., ЕД.Ч., СР.Р. = щяло си да амнистираш
| ПР.НАКЛ., БЪД.ВР., 2Л., МН.Ч. = щели сте да амнистирате
| ПР.НАКЛ., БЪД.ВР., 3Л., ЕД.Ч., М.Р. = щял (е) да амнистира
| ПР.НАКЛ., БЪД.ВР., 3Л., ЕД.Ч., Ж.Р. = щяла (е) да амнистира
| ПР.НАКЛ., БЪД.ВР., 3Л., ЕД.Ч., СР.Р. = щяло (е) да амнистира
| ПР.НАКЛ., БЪД.ВР., 3Л., МН.Ч. = щели (са) да амнистират
| ПР.НАКЛ., БЪД.ПРЕД.ВР., 1Л., ЕД.Ч., М.Р. = щял съм да съм амнистирал
| ПР.НАКЛ., БЪД.ПРЕД.ВР., 1Л., ЕД.Ч., Ж.Р. = щяла съм да съм амнистирала
| ПР.НАКЛ., БЪД.ПРЕД.ВР., 1Л., ЕД.Ч., СР.Р. = щяло съм да съм амнистирало
| ПР.НАКЛ., БЪД.ПРЕД.ВР., 1Л., МН.Ч. = щели сме да сме амнистирали
| ПР.НАКЛ., БЪД.ПРЕД.ВР., 2Л., ЕД.Ч., М.Р. = щял си да си амнистирал
| ПР.НАКЛ., БЪД.ПРЕД.ВР., 2Л., ЕД.Ч., Ж.Р. = щяла си да си амнистирала
| ПР.НАКЛ., БЪД.ПРЕД.ВР., 2Л., ЕД.Ч., СР.Р. = щяло си да си амнистирало
| ПР.НАКЛ., БЪД.ПРЕД.ВР., 2Л., МН.Ч. = щели сте да сте амнистирали
| ПР.НАКЛ., БЪД.ПРЕД.ВР., 3Л., ЕД.Ч., М.Р. = щял (е) да е амнистирал
| ПР.НАКЛ., БЪД.ПРЕД.ВР., 3Л., ЕД.Ч., Ж.Р. = щяла (е) да е амнистирала
| ПР.НАКЛ., БЪД.ПРЕД.ВР., 3Л., ЕД.Ч., СР.Р. = щяло (е) да е амнистирало
| ПР.НАКЛ., БЪД.ПРЕД.ВР., 3Л., МН.Ч. = щели (са) да са амнистирали
| УСЛОВНО НАКЛОНЕНИЕ, 1Л., ЕД.Ч., М.Р. = бих амнистирал
| УСЛОВНО НАКЛОНЕНИЕ, 1Л., ЕД.Ч., Ж.Р. = бих амнистирала
| УСЛОВНО НАКЛОНЕНИЕ, 1Л., ЕД.Ч., СР.Р. = бих амнистирало
| УСЛОВНО НАКЛОНЕНИЕ, 1Л., МН.Ч. = бихме амнистирали
| УСЛОВНО НАКЛОНЕНИЕ, 2Л., ЕД.Ч., М.Р. = би амнистирал
| УСЛОВНО НАКЛОНЕНИЕ, 2Л., ЕД.Ч., Ж.Р. = би амнистирала
| УСЛОВНО НАКЛОНЕНИЕ, 2Л., ЕД.Ч., СР.Р. = би амнистирало
| УСЛОВНО НАКЛОНЕНИЕ, 2Л., МН.Ч. = бихте амнистирали
| УСЛОВНО НАКЛОНЕНИЕ, 3Л., ЕД.Ч., М.Р. = би амнистирал
| УСЛОВНО НАКЛОНЕНИЕ, 3Л., ЕД.Ч., Ж.Р. = би амнистирала
| УСЛОВНО НАКЛОНЕНИЕ, 3Л., ЕД.Ч., СР.Р. = би амнистирало
| УСЛОВНО НАКЛОНЕНИЕ, 3Л., МН.Ч. = биха амнистирали
| ПОВЕЛИТЕЛНО НАКЛОНЕНИЕ, ЕД.Ч. = ам·нис·ти·рай
| ПОВЕЛИТЕЛНО НАКЛОНЕНИЕ, МН.Ч. = ам·нис·ти·рай·те
| МИН.СТРАД.ПРИЧ. М.Р. = ам·нис·ти·ран
| МИН.СТРАД.ПРИЧ. М.Р. НЕПЪЛЕН ЧЛЕН = ам·нис·ти·ра·ния
| МИН.СТРАД.ПРИЧ. М.Р. ПЪЛЕН ЧЛЕН = ам·нис·ти·ра·ни·ят
| МИН.СТРАД.ПРИЧ. Ж.Р. = ам·нис·ти·ра·на
| МИН.СТРАД.ПРИЧ. Ж.Р. ЧЛЕН = ам·нис·ти·ра·на·та
| МИН.СТРАД.ПРИЧ. СР.Р. = ам·нис·ти·ра·но
| МИН.СТРАД.ПРИЧ. СР.Р. ЧЛЕН = ам·нис·ти·ра·но·то
| МИН.СТРАД.ПРИЧ. МН.Ч. = ам·нис·ти·ра·ни
| МИН.СТРАД.ПРИЧ. МН.Ч. ЧЛЕН = ам·нис·ти·ра·ни·те
| МИН.ДЕЯТ.СВ.ПРИЧ. М.Р. = ам·нис·ти·рал
| МИН.ДЕЯТ.СВ.ПРИЧ. М.Р. НЕПЪЛЕН ЧЛЕН = ам·нис·ти·ра·лия
| МИН.ДЕЯТ.СВ.ПРИЧ. М.Р. ПЪЛЕН ЧЛЕН = ам·нис·ти·ра·ли·ят
| МИН.ДЕЯТ.СВ.ПРИЧ. Ж.Р. = ам·нис·ти·ра·ла
| МИН.ДЕЯТ.СВ.ПРИЧ. Ж.Р. ЧЛЕН = ам·нис·ти·ра·ла·та
| МИН.ДЕЯТ.СВ.ПРИЧ. СР.Р. = ам·нис·ти·ра·ло
| МИН.ДЕЯТ.СВ.ПРИЧ. СР.Р. ЧЛЕН = ам·нис·ти·ра·ло·то
| МИН.ДЕЯТ.СВ.ПРИЧ. МН.Ч. = ам·нис·ти·ра·ли
| МИН.ДЕЯТ.СВ.ПРИЧ. МН.Ч. ЧЛЕН = ам·нис·ти·ра·ли·те
| МИН.ДЕЯТ.НЕСВ.ПРИЧ. М.Р. = ам·нис·ти·рал
| МИН.ДЕЯТ.НЕСВ.ПРИЧ. М.Р. НЕПЪЛЕН ЧЛЕН = ам·нис·ти·ра·лия
| МИН.ДЕЯТ.НЕСВ.ПРИЧ. М.Р. ПЪЛЕН ЧЛЕН = ам·нис·ти·ра·ли·ят
| МИН.ДЕЯТ.НЕСВ.ПРИЧ. Ж.Р. = ам·нис·ти·ра·ла
| МИН.ДЕЯТ.НЕСВ.ПРИЧ. Ж.Р. ЧЛЕН = ам·нис·ти·ра·ла·та
| МИН.ДЕЯТ.НЕСВ.ПРИЧ. СР.Р. = ам·нис·ти·ра·ло
| МИН.ДЕЯТ.НЕСВ.ПРИЧ. СР.Р. ЧЛЕН = ам·нис·ти·ра·ло·то
| МИН.ДЕЯТ.НЕСВ.ПРИЧ. МН.Ч. = ам·нис·ти·ра·ли
| МИН.ДЕЯТ.НЕСВ.ПРИЧ. МН.Ч. ЧЛЕН = ам·нис·ти·ра·ли·те
| СЕГ.ДЕЯТ.ПРИЧ. М.Р. = ам·нис·ти·ращ
| СЕГ.ДЕЯТ.ПРИЧ. М.Р. НЕПЪЛЕН ЧЛЕН = ам·нис·ти·ра·щия
| СЕГ.ДЕЯТ.ПРИЧ. М.Р. ПЪЛЕН ЧЛЕН = ам·нис·ти·ра·щи·ят
| СЕГ.ДЕЯТ.ПРИЧ. Ж.Р. = ам·нис·ти·ра·ща
| СЕГ.ДЕЯТ.ПРИЧ. Ж.Р. ЧЛЕН = ам·нис·ти·ра·ща·та
| СЕГ.ДЕЯТ.ПРИЧ. СР.Р. = ам·нис·ти·ра·що
| СЕГ.ДЕЯТ.ПРИЧ. СР.Р. ЧЛЕН = ам·нис·ти·ра·що·то
| СЕГ.ДЕЯТ.ПРИЧ. МН.Ч. = ам·нис·ти·ра·щи
| СЕГ.ДЕЯТ.ПРИЧ. МН.Ч. ЧЛЕН = ам·нис·ти·ра·щи·те
| ДЕЕПРИЧАСТИЕ = ам·нис·ти·рай·ки
| СКРИТИ ПРЕПРАТКИ = 
[[амнистирам]],
[[амнистираш]],
[[амнистира]],
[[амнистираме]],
[[амнистирате]],
[[амнистират]],
[[амнистирах]],
[[амнистирахме]],
[[амнистирахте]],
[[амнистираха]],
[[амнистираше]],
[[амнистирай]],
[[амнистирайте]],
[[амнистирал]],
[[амнистиралия]],
[[амнистиралият]],
[[амнистирала]],
[[амнистиралата]],
[[амнистирало]],
[[амнистиралото]],
[[амнистирали]],
[[амнистиралите]],
[[амнистиран]],
[[амнистирания]],
[[амнистираният]],
[[амнистирана]],
[[амнистираната]],
[[амнистирано]],
[[амнистираното]],
[[амнистирани]],
[[амнистираните]],
[[амнистиращ]],
[[амнистиращия]],
[[амнистиращият]],
[[амнистираща]],
[[амнистиращата]],
[[амнистиращо]],
[[амнистиращото]],
[[амнистиращи]],
[[амнистиращите]],
[[амнистирайки]],
[[амнистирал съм]],
[[амнистирала съм]],
[[амнистирало съм]],
[[амнистирали сме]],
[[амнистирал си]],
[[амнистирала си]],
[[амнистирало си]],
[[амнистирали сте]],
[[амнистирал е]],
[[амнистирала е]],
[[амнистирало е]],
[[амнистирали са]],
[[бях амнистирал]],
[[бях амнистирала]],
[[бях амнистирало]],
[[бяхме амнистирали]],
[[беше амнистирал]],
[[беше амнистирала]],
[[беше амнистирало]],
[[бяхте амнистирали]],
[[бяха амнистирали]],
[[ще амнистирам]],
[[ще амнистираме]],
[[ще амнистираш]],
[[ще амнистирате]],
[[ще амнистира]],
[[ще амнистират]],
[[ще съм амнистирал]],
[[ще съм амнистирала]],
[[ще съм амнистирало]],
[[ще сме амнистирали]],
[[ще си амнистирал]],
[[ще си амнистирала]],
[[ще си амнистирало]],
[[ще сте амнистирали]],
[[ще е амнистирал]],
[[ще е амнистирала]],
[[ще е амнистирало]],
[[ще са амнистирали]],
[[щях да амнистирам]],
[[щяхме да амнистираме]],
[[щеше да амнистираш]],
[[щяхте да амнистирате]],
[[щеше да амнистира]],
[[щяха да амнистират]],
[[щях да съм амнистирал]],
[[щях да съм амнистирала]],
[[щях да съм амнистирало]],
[[щяхме да сме амнистирали]],
[[щеше да си амнистирал]],
[[щеше да си амнистирала]],
[[щеше да си амнистирало]],
[[щяхте да сте амнистирали]],
[[щеше да е амнистирал]],
[[щеше да е амнистирала]],
[[щеше да е амнистирало]],
[[щяха да са амнистирали]],
[[бил съм амнистирал]],
[[била съм амнистирала]],
[[било съм амнистирало]],
[[били сме амнистирали]],
[[бил си амнистирал]],
[[била си амнистирала]],
[[било си амнистирало]],
[[били сте амнистирали]],
[[бил е амнистирал]],
[[била е амнистирала]],
[[било е амнистирало]],
[[били са амнистирали]],
[[щял съм да амнистирам]],
[[щяла съм да амнистирам]],
[[щяло съм да амнистирам]],
[[щели сме да амнистираме]],
[[щял си да амнистираш]],
[[щяла си да амнистираш]],
[[щяло си да амнистираш]],
[[щели сте да амнистирате]],
[[щял да амнистира]],
[[щяла да амнистира]],
[[щяло да амнистира]],
[[щели да амнистират]],
[[щял е да амнистира]],
[[щяла е да амнистира]],
[[щяло е да амнистира]],
[[щели са да амнистират]],
[[щял съм да съм амнистирал]],
[[щяла съм да съм амнистирала]],
[[щяло съм да съм амнистирало]],
[[щели сме да сме амнистирали]],
[[щял си да си амнистирал]],
[[щяла си да си амнистирала]],
[[щяло си да си амнистирало]],
[[щели сте да сте амнистирали]],
[[щял да е амнистирал]],
[[щяла да е амнистирала]],
[[щяло да е амнистирало]],
[[щели да са амнистирали]],
[[щял е да е амнистирал]],
[[щяла е да е амнистирала]],
[[щяло е да е амнистирало]],
[[щели са да са амнистирали]],
[[бих амнистирал]],
[[бих амнистирала]],
[[бих амнистирало]],
[[бихме амнистирали]],
[[би амнистирал]],
[[би амнистирала]],
[[би амнистирало]],
[[бихте амнистирали]],
[[биха амнистирали]],
}}</text>
      <sha1>8wv06os0uscn1n535x1omh2newanl1a</sha1>
    </revision>
  </page>
  <page>
    <title>Шаблон:Словоформи/амортизирам</title>
    <ns>10</ns>
    <id>486506</id>
    <revision>
      <id>518488</id>
      <parentid>18316</parentid>
      <timestamp>2005-05-10T08:19:38Z</timestamp>
      <contributor>
        <username>Bgbot</username>
        <id>83</id>
      </contributor>
      <comment>Борислав: Поправка на пренасянето</comment>
      <model>wikitext</model>
      <format>text/x-wiki</format>
      <text bytes="22750" xml:space="preserve">{{Шаблон:Словоформи/Глагол|
  ОСНОВНА ФОРМА = амортизирам
| СЕГ.ВР., 1Л., ЕД.Ч. = амор·ти·зи·рам
| СЕГ.ВР., 1Л., МН.Ч. = амор·ти·зи·ра·ме
| СЕГ.ВР., 2Л., ЕД.Ч. = амор·ти·зи·раш
| СЕГ.ВР., 2Л., МН.Ч. = амор·ти·зи·ра·те
| СЕГ.ВР., 3Л., ЕД.Ч. = амор·ти·зи·ра
| СЕГ.ВР., 3Л., МН.Ч. = амор·ти·зи·рат
| МИН.СВ.ВР., 1Л., ЕД.Ч. = амор·ти·зи·рах
| МИН.СВ.ВР., 1Л., МН.Ч. = амор·ти·зи·рах·ме
| МИН.СВ.ВР., 2Л., ЕД.Ч. = амор·ти·зи·ра
| МИН.СВ.ВР., 2Л., МН.Ч. = амор·ти·зи·рах·те
| МИН.СВ.ВР., 3Л., ЕД.Ч. = амор·ти·зи·ра
| МИН.СВ.ВР., 3Л., МН.Ч. = амор·ти·зи·ра·ха
| МИН.НЕСВ.ВР., 1Л., ЕД.Ч. = амор·ти·зи·рах
| МИН.НЕСВ.ВР., 1Л., МН.Ч. = амор·ти·зи·рах·ме
| МИН.НЕСВ.ВР., 2Л., ЕД.Ч. = амор·ти·зи·ра·ше
| МИН.НЕСВ.ВР., 2Л., МН.Ч. = амор·ти·зи·рах·те
| МИН.НЕСВ.ВР., 3Л., ЕД.Ч. = амор·ти·зи·ра·ше
| МИН.НЕСВ.ВР., 3Л., МН.Ч. = амор·ти·зи·ра·ха
| МИН.НЕОПР.ВР., 1Л., ЕД.Ч., М.Р. = амортизирал съм
| МИН.НЕОПР.ВР., 1Л., ЕД.Ч., Ж.Р. = амортизирала съм
| МИН.НЕОПР.ВР., 1Л., ЕД.Ч., СР.Р. = амортизирало съм
| МИН.НЕОПР.ВР., 1Л., МН.Ч. = амортизирали сме
| МИН.НЕОПР.ВР., 2Л., ЕД.Ч., М.Р. = амортизирал си
| МИН.НЕОПР.ВР., 2Л., ЕД.Ч., Ж.Р. = амортизирала си
| МИН.НЕОПР.ВР., 2Л., ЕД.Ч., СР.Р. = амортизирало си
| МИН.НЕОПР.ВР., 2Л., МН.Ч. = амортизирали сте
| МИН.НЕОПР.ВР., 3Л., ЕД.Ч., М.Р. = амортизирал е
| МИН.НЕОПР.ВР., 3Л., ЕД.Ч., Ж.Р. = амортизирала е
| МИН.НЕОПР.ВР., 3Л., ЕД.Ч., СР.Р. = амортизирало е
| МИН.НЕОПР.ВР., 3Л., МН.Ч. = амортизирали са
| МИН.ПРЕД.ВР., 1Л., ЕД.Ч., М.Р. = бях амортизирал
| МИН.ПРЕД.ВР., 1Л., ЕД.Ч., Ж.Р. = бях амортизирала
| МИН.ПРЕД.ВР., 1Л., ЕД.Ч., СР.Р. = бях амортизирало
| МИН.ПРЕД.ВР., 1Л., МН.Ч. = бяхме амортизирали
| МИН.ПРЕД.ВР., 2Л., ЕД.Ч., М.Р. = беше амортизирал
| МИН.ПРЕД.ВР., 2Л., ЕД.Ч., Ж.Р. = беше амортизирала
| МИН.ПРЕД.ВР., 2Л., ЕД.Ч., СР.Р. = беше амортизирало
| МИН.ПРЕД.ВР., 2Л., МН.Ч. = бяхте амортизирали
| МИН.ПРЕД.ВР., 3Л., ЕД.Ч., М.Р. = беше амортизирал
| МИН.ПРЕД.ВР., 3Л., ЕД.Ч., Ж.Р. = беше амортизирала
| МИН.ПРЕД.ВР., 3Л., ЕД.Ч., СР.Р. = беше амортизирало
| МИН.ПРЕД.ВР., 3Л., МН.Ч. = бяха амортизирали
| БЪД.ВР., 1Л., ЕД.Ч. = ще амортизирам
| БЪД.ВР., 1Л., МН.Ч. = ще амортизираме
| БЪД.ВР., 2Л., ЕД.Ч. = ще амортизираш
| БЪД.ВР., 2Л., МН.Ч. = ще амортизирате
| БЪД.ВР., 3Л., ЕД.Ч. = ще амортизира
| БЪД.ВР., 3Л., МН.Ч. = ще амортизират
| БЪД.ПРЕД.ВР., 1Л., ЕД.Ч., М.Р. = ще съм амортизирал
| БЪД.ПРЕД.ВР., 1Л., ЕД.Ч., Ж.Р. = ще съм амортизирала
| БЪД.ПРЕД.ВР., 1Л., ЕД.Ч., СР.Р. = ще съм амортизирало
| БЪД.ПРЕД.ВР., 1Л., МН.Ч. = ще сме амортизирали
| БЪД.ПРЕД.ВР., 2Л., ЕД.Ч., М.Р. = ще си амортизирал
| БЪД.ПРЕД.ВР., 2Л., ЕД.Ч., Ж.Р. = ще си амортизирала
| БЪД.ПРЕД.ВР., 2Л., ЕД.Ч., СР.Р. = ще си амортизирало
| БЪД.ПРЕД.ВР., 2Л., МН.Ч. = ще сте амортизирали
| БЪД.ПРЕД.ВР., 3Л., ЕД.Ч., М.Р. = ще е амортизирал
| БЪД.ПРЕД.ВР., 3Л., ЕД.Ч., Ж.Р. = ще е амортизирала
| БЪД.ПРЕД.ВР., 3Л., ЕД.Ч., СР.Р. = ще е амортизирало
| БЪД.ПРЕД.ВР., 3Л., МН.Ч. = ще са амортизирали
| БЪД.ВР. В МИН., 1Л., ЕД.Ч. = щях да амортизирам
| БЪД.ВР. В МИН., 1Л., МН.Ч. = щяхме да амортизираме
| БЪД.ВР. В МИН., 2Л., ЕД.Ч. = щеше да амортизираш
| БЪД.ВР. В МИН., 2Л., МН.Ч. = щяхте да амортизирате
| БЪД.ВР. В МИН., 3Л., ЕД.Ч. = щеше да амортизира
| БЪД.ВР. В МИН., 3Л., МН.Ч. = щяха да амортизират
| БЪД.ПРЕД.ВР. В МИН., 1Л., ЕД.Ч., М.Р. = щях да съм амортизирал
| БЪД.ПРЕД.ВР. В МИН., 1Л., ЕД.Ч., Ж.Р. = щях да съм амортизирала
| БЪД.ПРЕД.ВР. В МИН., 1Л., ЕД.Ч., СР.Р. = щях да съм амортизирало
| БЪД.ПРЕД.ВР. В МИН., 1Л., МН.Ч. = щяхме да сме амортизирали
| БЪД.ПРЕД.ВР. В МИН., 2Л., ЕД.Ч., М.Р. = щеше да си амортизирал
| БЪД.ПРЕД.ВР. В МИН., 2Л., ЕД.Ч., Ж.Р. = щеше да си амортизирала
| БЪД.ПРЕД.ВР. В МИН., 2Л., ЕД.Ч., СР.Р. = щеше да си амортизирало
| БЪД.ПРЕД.ВР. В МИН., 2Л., МН.Ч. = щяхте да сте амортизирали
| БЪД.ПРЕД.ВР. В МИН., 3Л., ЕД.Ч., М.Р. = щеше да е амортизирал
| БЪД.ПРЕД.ВР. В МИН., 3Л., ЕД.Ч., Ж.Р. = щеше да е амортизирала
| БЪД.ПРЕД.ВР. В МИН., 3Л., ЕД.Ч., СР.Р. = щеше да е амортизирало
| БЪД.ПРЕД.ВР. В МИН., 3Л., МН.Ч. = щяха да са амортизирали
| ПР.НАКЛ., СЕГ.ВР., 1Л., ЕД.Ч., М.Р. = амортизирал съм
| ПР.НАКЛ., СЕГ.ВР., 1Л., ЕД.Ч., Ж.Р. = амортизирала съм
| ПР.НАКЛ., СЕГ.ВР., 1Л., ЕД.Ч., СР.Р. = амортизирало съм
| ПР.НАКЛ., СЕГ.ВР., 1Л., МН.Ч. = амортизирали сме
| ПР.НАКЛ., СЕГ.ВР., 2Л., ЕД.Ч., М.Р. = амортизирал си
| ПР.НАКЛ., СЕГ.ВР., 2Л., ЕД.Ч., Ж.Р. = амортизирала си
| ПР.НАКЛ., СЕГ.ВР., 2Л., ЕД.Ч., СР.Р. = амортизирало си
| ПР.НАКЛ., СЕГ.ВР., 2Л., МН.Ч. = амортизирали сте
| ПР.НАКЛ., СЕГ.ВР., 3Л., ЕД.Ч., М.Р. = амортизирал (е)
| ПР.НАКЛ., СЕГ.ВР., 3Л., ЕД.Ч., Ж.Р. = амортизирала (е)
| ПР.НАКЛ., СЕГ.ВР., 3Л., ЕД.Ч., СР.Р. = амортизирало (е)
| ПР.НАКЛ., СЕГ.ВР., 3Л., МН.Ч. = амортизирали (са)
| ПР.НАКЛ., МИН.СВ.ВР., 1Л., ЕД.Ч., М.Р. = амортизирал съм
| ПР.НАКЛ., МИН.СВ.ВР., 1Л., ЕД.Ч., Ж.Р. = амортизирала съм
| ПР.НАКЛ., МИН.СВ.ВР., 1Л., ЕД.Ч., СР.Р. = амортизирало съм
| ПР.НАКЛ., МИН.СВ.ВР., 1Л., МН.Ч. = амортизирали сме
| ПР.НАКЛ., МИН.СВ.ВР., 2Л., ЕД.Ч., М.Р. = амортизирал си
| ПР.НАКЛ., МИН.СВ.ВР., 2Л., ЕД.Ч., Ж.Р. = амортизирала си
| ПР.НАКЛ., МИН.СВ.ВР., 2Л., ЕД.Ч., СР.Р. = амортизирало си
| ПР.НАКЛ., МИН.СВ.ВР., 2Л., МН.Ч. = амортизирали сте
| ПР.НАКЛ., МИН.СВ.ВР., 3Л., ЕД.Ч., М.Р. = амортизирал (е)
| ПР.НАКЛ., МИН.СВ.ВР., 3Л., ЕД.Ч., Ж.Р. = амортизирала (е)
| ПР.НАКЛ., МИН.СВ.ВР., 3Л., ЕД.Ч., СР.Р. = амортизирало (е)
| ПР.НАКЛ., МИН.СВ.ВР., 3Л., МН.Ч. = амортизирали (са)
| ПР.НАКЛ., МИН.НЕОПР.ВР., 1Л., ЕД.Ч., М.Р. = бил съм амортизирал
| ПР.НАКЛ., МИН.НЕОПР.ВР., 1Л., ЕД.Ч., Ж.Р. = била съм амортизирала
| ПР.НАКЛ., МИН.НЕОПР.ВР., 1Л., ЕД.Ч., СР.Р. = било съм амортизирало
| ПР.НАКЛ., МИН.НЕОПР.ВР., 1Л., МН.Ч. = били сме амортизирали
| ПР.НАКЛ., МИН.НЕОПР.ВР., 2Л., ЕД.Ч., М.Р. = бил си амортизирал
| ПР.НАКЛ., МИН.НЕОПР.ВР., 2Л., ЕД.Ч., Ж.Р. = била си амортизирала
| ПР.НАКЛ., МИН.НЕОПР.ВР., 2Л., ЕД.Ч., СР.Р. = било си амортизирало
| ПР.НАКЛ., МИН.НЕОПР.ВР., 2Л., МН.Ч. = били сте амортизирали
| ПР.НАКЛ., МИН.НЕОПР.ВР., 3Л., ЕД.Ч., М.Р. = бил (е) амортизирал
| ПР.НАКЛ., МИН.НЕОПР.ВР., 3Л., ЕД.Ч., Ж.Р. = била (е) амортизирала
| ПР.НАКЛ., МИН.НЕОПР.ВР., 3Л., ЕД.Ч., СР.Р. = било (е) амортизирало
| ПР.НАКЛ., МИН.НЕОПР.ВР., 3Л., МН.Ч. = били (са) амортизирали
| ПР.НАКЛ., БЪД.ВР., 1Л., ЕД.Ч., М.Р. = щял съм да амортизирам
| ПР.НАКЛ., БЪД.ВР., 1Л., ЕД.Ч., Ж.Р. = щяла съм да амортизирам
| ПР.НАКЛ., БЪД.ВР., 1Л., ЕД.Ч., СР.Р. = щяло съм да амортизирам
| ПР.НАКЛ., БЪД.ВР., 1Л., МН.Ч. = щели сме да амортизираме
| ПР.НАКЛ., БЪД.ВР., 2Л., ЕД.Ч., М.Р. = щял си да амортизираш
| ПР.НАКЛ., БЪД.ВР., 2Л., ЕД.Ч., Ж.Р. = щяла си да амортизираш
| ПР.НАКЛ., БЪД.ВР., 2Л., ЕД.Ч., СР.Р. = щяло си да амортизираш
| ПР.НАКЛ., БЪД.ВР., 2Л., МН.Ч. = щели сте да амортизирате
| ПР.НАКЛ., БЪД.ВР., 3Л., ЕД.Ч., М.Р. = щял (е) да амортизира
| ПР.НАКЛ., БЪД.ВР., 3Л., ЕД.Ч., Ж.Р. = щяла (е) да амортизира
| ПР.НАКЛ., БЪД.ВР., 3Л., ЕД.Ч., СР.Р. = щяло (е) да амортизира
| ПР.НАКЛ., БЪД.ВР., 3Л., МН.Ч. = щели (са) да амортизират
| ПР.НАКЛ., БЪД.ПРЕД.ВР., 1Л., ЕД.Ч., М.Р. = щял съм да съм амортизирал
| ПР.НАКЛ., БЪД.ПРЕД.ВР., 1Л., ЕД.Ч., Ж.Р. = щяла съм да съм амортизирала
| ПР.НАКЛ., БЪД.ПРЕД.ВР., 1Л., ЕД.Ч., СР.Р. = щяло съм да съм амортизирало
| ПР.НАКЛ., БЪД.ПРЕД.ВР., 1Л., МН.Ч. = щели сме да сме амортизирали
| ПР.НАКЛ., БЪД.ПРЕД.ВР., 2Л., ЕД.Ч., М.Р. = щял си да си амортизирал
| ПР.НАКЛ., БЪД.ПРЕД.ВР., 2Л., ЕД.Ч., Ж.Р. = щяла си да си амортизирала
| ПР.НАКЛ., БЪД.ПРЕД.ВР., 2Л., ЕД.Ч., СР.Р. = щяло си да си амортизирало
| ПР.НАКЛ., БЪД.ПРЕД.ВР., 2Л., МН.Ч. = щели сте да сте амортизирали
| ПР.НАКЛ., БЪД.ПРЕД.ВР., 3Л., ЕД.Ч., М.Р. = щял (е) да е амортизирал
| ПР.НАКЛ., БЪД.ПРЕД.ВР., 3Л., ЕД.Ч., Ж.Р. = щяла (е) да е амортизирала
| ПР.НАКЛ., БЪД.ПРЕД.ВР., 3Л., ЕД.Ч., СР.Р. = щяло (е) да е амортизирало
| ПР.НАКЛ., БЪД.ПРЕД.ВР., 3Л., МН.Ч. = щели (са) да са амортизирали
| УСЛОВНО НАКЛОНЕНИЕ, 1Л., ЕД.Ч., М.Р. = бих амортизирал
| УСЛОВНО НАКЛОНЕНИЕ, 1Л., ЕД.Ч., Ж.Р. = бих амортизирала
| УСЛОВНО НАКЛОНЕНИЕ, 1Л., ЕД.Ч., СР.Р. = бих амортизирало
| УСЛОВНО НАКЛОНЕНИЕ, 1Л., МН.Ч. = бихме амортизирали
| УСЛОВНО НАКЛОНЕНИЕ, 2Л., ЕД.Ч., М.Р. = би амортизирал
| УСЛОВНО НАКЛОНЕНИЕ, 2Л., ЕД.Ч., Ж.Р. = би амортизирала
| УСЛОВНО НАКЛОНЕНИЕ, 2Л., ЕД.Ч., СР.Р. = би амортизирало
| УСЛОВНО НАКЛОНЕНИЕ, 2Л., МН.Ч. = бихте амортизирали
| УСЛОВНО НАКЛОНЕНИЕ, 3Л., ЕД.Ч., М.Р. = би амортизирал
| УСЛОВНО НАКЛОНЕНИЕ, 3Л., ЕД.Ч., Ж.Р. = би амортизирала
| УСЛОВНО НАКЛОНЕНИЕ, 3Л., ЕД.Ч., СР.Р. = би амортизирало
| УСЛОВНО НАКЛОНЕНИЕ, 3Л., МН.Ч. = биха амортизирали
| ПОВЕЛИТЕЛНО НАКЛОНЕНИЕ, ЕД.Ч. = амор·ти·зи·рай
| ПОВЕЛИТЕЛНО НАКЛОНЕНИЕ, МН.Ч. = амор·ти·зи·рай·те
| МИН.СТРАД.ПРИЧ. М.Р. = амор·ти·зи·ран
| МИН.СТРАД.ПРИЧ. М.Р. НЕПЪЛЕН ЧЛЕН = амор·ти·зи·ра·ния
| МИН.СТРАД.ПРИЧ. М.Р. ПЪЛЕН ЧЛЕН = амор·ти·зи·ра·ни·ят
| МИН.СТРАД.ПРИЧ. Ж.Р. = амор·ти·зи·ра·на
| МИН.СТРАД.ПРИЧ. Ж.Р. ЧЛЕН = амор·ти·зи·ра·на·та
| МИН.СТРАД.ПРИЧ. СР.Р. = амор·ти·зи·ра·но
| МИН.СТРАД.ПРИЧ. СР.Р. ЧЛЕН = амор·ти·зи·ра·но·то
| МИН.СТРАД.ПРИЧ. МН.Ч. = амор·ти·зи·ра·ни
| МИН.СТРАД.ПРИЧ. МН.Ч. ЧЛЕН = амор·ти·зи·ра·ни·те
| МИН.ДЕЯТ.СВ.ПРИЧ. М.Р. = амор·ти·зи·рал
| МИН.ДЕЯТ.СВ.ПРИЧ. М.Р. НЕПЪЛЕН ЧЛЕН = амор·ти·зи·ра·лия
| МИН.ДЕЯТ.СВ.ПРИЧ. М.Р. ПЪЛЕН ЧЛЕН = амор·ти·зи·ра·ли·ят
| МИН.ДЕЯТ.СВ.ПРИЧ. Ж.Р. = амор·ти·зи·ра·ла
| МИН.ДЕЯТ.СВ.ПРИЧ. Ж.Р. ЧЛЕН = амор·ти·зи·ра·ла·та
| МИН.ДЕЯТ.СВ.ПРИЧ. СР.Р. = амор·ти·зи·ра·ло
| МИН.ДЕЯТ.СВ.ПРИЧ. СР.Р. ЧЛЕН = амор·ти·зи·ра·ло·то
| МИН.ДЕЯТ.СВ.ПРИЧ. МН.Ч. = амор·ти·зи·ра·ли
| МИН.ДЕЯТ.СВ.ПРИЧ. МН.Ч. ЧЛЕН = амор·ти·зи·ра·ли·те
| МИН.ДЕЯТ.НЕСВ.ПРИЧ. М.Р. = амор·ти·зи·рал
| МИН.ДЕЯТ.НЕСВ.ПРИЧ. М.Р. НЕПЪЛЕН ЧЛЕН = амор·ти·зи·ра·лия
| МИН.ДЕЯТ.НЕСВ.ПРИЧ. М.Р. ПЪЛЕН ЧЛЕН = амор·ти·зи·ра·ли·ят
| МИН.ДЕЯТ.НЕСВ.ПРИЧ. Ж.Р. = амор·ти·зи·ра·ла
| МИН.ДЕЯТ.НЕСВ.ПРИЧ. Ж.Р. ЧЛЕН = амор·ти·зи·ра·ла·та
| МИН.ДЕЯТ.НЕСВ.ПРИЧ. СР.Р. = амор·ти·зи·ра·ло
| МИН.ДЕЯТ.НЕСВ.ПРИЧ. СР.Р. ЧЛЕН = амор·ти·зи·ра·ло·то
| МИН.ДЕЯТ.НЕСВ.ПРИЧ. МН.Ч. = амор·ти·зи·ра·ли
| МИН.ДЕЯТ.НЕСВ.ПРИЧ. МН.Ч. ЧЛЕН = амор·ти·зи·ра·ли·те
| СЕГ.ДЕЯТ.ПРИЧ. М.Р. = амор·ти·зи·ращ
| СЕГ.ДЕЯТ.ПРИЧ. М.Р. НЕПЪЛЕН ЧЛЕН = амор·ти·зи·ра·щия
| СЕГ.ДЕЯТ.ПРИЧ. М.Р. ПЪЛЕН ЧЛЕН = амор·ти·зи·ра·щи·ят
| СЕГ.ДЕЯТ.ПРИЧ. Ж.Р. = амор·ти·зи·ра·ща
| СЕГ.ДЕЯТ.ПРИЧ. Ж.Р. ЧЛЕН = амор·ти·зи·ра·ща·та
| СЕГ.ДЕЯТ.ПРИЧ. СР.Р. = амор·ти·зи·ра·що
| СЕГ.ДЕЯТ.ПРИЧ. СР.Р. ЧЛЕН = амор·ти·зи·ра·що·то
| СЕГ.ДЕЯТ.ПРИЧ. МН.Ч. = амор·ти·зи·ра·щи
| СЕГ.ДЕЯТ.ПРИЧ. МН.Ч. ЧЛЕН = амор·ти·зи·ра·щи·те
| ДЕЕПРИЧАСТИЕ = амор·ти·зи·рай·ки
| СКРИТИ ПРЕПРАТКИ = 
[[амортизирам]],
[[амортизираш]],
[[амортизира]],
[[амортизираме]],
[[амортизирате]],
[[амортизират]],
[[амортизирах]],
[[амортизирахме]],
[[амортизирахте]],
[[амортизираха]],
[[амортизираше]],
[[амортизирай]],
[[амортизирайте]],
[[амортизирал]],
[[амортизиралия]],
[[амортизиралият]],
[[амортизирала]],
[[амортизиралата]],
[[амортизирало]],
[[амортизиралото]],
[[амортизирали]],
[[амортизиралите]],
[[амортизиран]],
[[амортизирания]],
[[амортизираният]],
[[амортизирана]],
[[амортизираната]],
[[амортизирано]],
[[амортизираното]],
[[амортизирани]],
[[амортизираните]],
[[амортизиращ]],
[[амортизиращия]],
[[амортизиращият]],
[[амортизираща]],
[[амортизиращата]],
[[амортизиращо]],
[[амортизиращото]],
[[амортизиращи]],
[[амортизиращите]],
[[амортизирайки]],
[[амортизирал съм]],
[[амортизирала съм]],
[[амортизирало съм]],
[[амортизирали сме]],
[[амортизирал си]],
[[амортизирала си]],
[[амортизирало си]],
[[амортизирали сте]],
[[амортизирал е]],
[[амортизирала е]],
[[амортизирало е]],
[[амортизирали са]],
[[бях амортизирал]],
[[бях амортизирала]],
[[бях амортизирало]],
[[бяхме амортизирали]],
[[беше амортизирал]],
[[беше амортизирала]],
[[беше амортизирало]],
[[бяхте амортизирали]],
[[бяха амортизирали]],
[[ще амортизирам]],
[[ще амортизираме]],
[[ще амортизираш]],
[[ще амортизирате]],
[[ще амортизира]],
[[ще амортизират]],
[[ще съм амортизирал]],
[[ще съм амортизирала]],
[[ще съм амортизирало]],
[[ще сме амортизирали]],
[[ще си амортизирал]],
[[ще си амортизирала]],
[[ще си амортизирало]],
[[ще сте амортизирали]],
[[ще е амортизирал]],
[[ще е амортизирала]],
[[ще е амортизирало]],
[[ще са амортизирали]],
[[щях да амортизирам]],
[[щяхме да амортизираме]],
[[щеше да амортизираш]],
[[щяхте да амортизирате]],
[[щеше да амортизира]],
[[щяха да амортизират]],
[[щях да съм амортизирал]],
[[щях да съм амортизирала]],
[[щях да съм амортизирало]],
[[щяхме да сме амортизирали]],
[[щеше да си амортизирал]],
[[щеше да си амортизирала]],
[[щеше да си амортизирало]],
[[щяхте да сте амортизирали]],
[[щеше да е амортизирал]],
[[щеше да е амортизирала]],
[[щеше да е амортизирало]],
[[щяха да са амортизирали]],
[[бил съм амортизирал]],
[[била съм амортизирала]],
[[било съм амортизирало]],
[[били сме амортизирали]],
[[бил си амортизирал]],
[[била си амортизирала]],
[[било си амортизирало]],
[[били сте амортизирали]],
[[бил е амортизирал]],
[[била е амортизирала]],
[[било е амортизирало]],
[[били са амортизирали]],
[[щял съм да амортизирам]],
[[щяла съм да амортизирам]],
[[щяло съм да амортизирам]],
[[щели сме да амортизираме]],
[[щял си да амортизираш]],
[[щяла си да амортизираш]],
[[щяло си да амортизираш]],
[[щели сте да амортизирате]],
[[щял да амортизира]],
[[щяла да амортизира]],
[[щяло да амортизира]],
[[щели да амортизират]],
[[щял е да амортизира]],
[[щяла е да амортизира]],
[[щяло е да амортизира]],
[[щели са да амортизират]],
[[щял съм да съм амортизирал]],
[[щяла съм да съм амортизирала]],
[[щяло съм да съм амортизирало]],
[[щели сме да сме амортизирали]],
[[щял си да си амортизирал]],
[[щяла си да си амортизирала]],
[[щяло си да си амортизирало]],
[[щели сте да сте амортизирали]],
[[щял да е амортизирал]],
[[щяла да е амортизирала]],
[[щяло да е амортизирало]],
[[щели да са амортизирали]],
[[щял е да е амортизирал]],
[[щяла е да е амортизирала]],
[[щяло е да е амортизирало]],
[[щели са да са амортизирали]],
[[бих амортизирал]],
[[бих амортизирала]],
[[бих амортизирало]],
[[бихме амортизирали]],
[[би амортизирал]],
[[би амортизирала]],
[[би амортизирало]],
[[бихте амортизирали]],
[[биха амортизирали]],
}}</text>
      <sha1>bbklhp01rpf9pytj2xcug8nhn3jy562</sha1>
    </revision>
  </page>
  <page>
    <title>Шаблон:Словоформи/ампутирам</title>
    <ns>10</ns>
    <id>486516</id>
    <revision>
      <id>518498</id>
      <timestamp>2005-05-09T04:37:35Z</timestamp>
      <contributor>
        <username>Bgbot</username>
        <id>83</id>
      </contributor>
      <comment>Борислав: Шаблон със словоформи</comment>
      <model>wikitext</model>
      <format>text/x-wiki</format>
      <text bytes="21386" xml:space="preserve">{{Шаблон:Словоформи/Глагол|
  ОСНОВНА ФОРМА = ампутирам
| СЕГ.ВР., 1Л., ЕД.Ч. = ам·пу·ти·рам
| СЕГ.ВР., 1Л., МН.Ч. = ам·пу·ти·ра·ме
| СЕГ.ВР., 2Л., ЕД.Ч. = ам·пу·ти·раш
| СЕГ.ВР., 2Л., МН.Ч. = ам·пу·ти·ра·те
| СЕГ.ВР., 3Л., ЕД.Ч. = ам·пу·ти·ра
| СЕГ.ВР., 3Л., МН.Ч. = ам·пу·ти·рат
| МИН.СВ.ВР., 1Л., ЕД.Ч. = ам·пу·ти·рах
| МИН.СВ.ВР., 1Л., МН.Ч. = ам·пу·ти·рах·ме
| МИН.СВ.ВР., 2Л., ЕД.Ч. = ам·пу·ти·ра
| МИН.СВ.ВР., 2Л., МН.Ч. = ам·пу·ти·рах·те
| МИН.СВ.ВР., 3Л., ЕД.Ч. = ам·пу·ти·ра
| МИН.СВ.ВР., 3Л., МН.Ч. = ам·пу·ти·ра·ха
| МИН.НЕСВ.ВР., 1Л., ЕД.Ч. = ам·пу·ти·рах
| МИН.НЕСВ.ВР., 1Л., МН.Ч. = ам·пу·ти·рах·ме
| МИН.НЕСВ.ВР., 2Л., ЕД.Ч. = ам·пу·ти·ра·ше
| МИН.НЕСВ.ВР., 2Л., МН.Ч. = ам·пу·ти·рах·те
| МИН.НЕСВ.ВР., 3Л., ЕД.Ч. = ам·пу·ти·ра·ше
| МИН.НЕСВ.ВР., 3Л., МН.Ч. = ам·пу·ти·ра·ха
| МИН.НЕОПР.ВР., 1Л., ЕД.Ч., М.Р. = ампутирал съм
| МИН.НЕОПР.ВР., 1Л., ЕД.Ч., Ж.Р. = ампутирала съм
| МИН.НЕОПР.ВР., 1Л., ЕД.Ч., СР.Р. = ампутирало съм
| МИН.НЕОПР.ВР., 1Л., МН.Ч. = ампутирали сме
| МИН.НЕОПР.ВР., 2Л., ЕД.Ч., М.Р. = ампутирал си
| МИН.НЕОПР.ВР., 2Л., ЕД.Ч., Ж.Р. = ампутирала си
| МИН.НЕОПР.ВР., 2Л., ЕД.Ч., СР.Р. = ампутирало си
| МИН.НЕОПР.ВР., 2Л., МН.Ч. = ампутирали сте
| МИН.НЕОПР.ВР., 3Л., ЕД.Ч., М.Р. = ампутирал е
| МИН.НЕОПР.ВР., 3Л., ЕД.Ч., Ж.Р. = ампутирала е
| МИН.НЕОПР.ВР., 3Л., ЕД.Ч., СР.Р. = ампутирало е
| МИН.НЕОПР.ВР., 3Л., МН.Ч. = ампутирали са
| МИН.ПРЕД.ВР., 1Л., ЕД.Ч., М.Р. = бях ампутирал
| МИН.ПРЕД.ВР., 1Л., ЕД.Ч., Ж.Р. = бях ампутирала
| МИН.ПРЕД.ВР., 1Л., ЕД.Ч., СР.Р. = бях ампутирало
| МИН.ПРЕД.ВР., 1Л., МН.Ч. = бяхме ампутирали
| МИН.ПРЕД.ВР., 2Л., ЕД.Ч., М.Р. = беше ампутирал
| МИН.ПРЕД.ВР., 2Л., ЕД.Ч., Ж.Р. = беше ампутирала
| МИН.ПРЕД.ВР., 2Л., ЕД.Ч., СР.Р. = беше ампутирало
| МИН.ПРЕД.ВР., 2Л., МН.Ч. = бяхте ампутирали
| МИН.ПРЕД.ВР., 3Л., ЕД.Ч., М.Р. = беше ампутирал
| МИН.ПРЕД.ВР., 3Л., ЕД.Ч., Ж.Р. = беше ампутирала
| МИН.ПРЕД.ВР., 3Л., ЕД.Ч., СР.Р. = беше ампутирало
| МИН.ПРЕД.ВР., 3Л., МН.Ч. = бяха ампутирали
| БЪД.ВР., 1Л., ЕД.Ч. = ще ампутирам
| БЪД.ВР., 1Л., МН.Ч. = ще ампутираме
| БЪД.ВР., 2Л., ЕД.Ч. = ще ампутираш
| БЪД.ВР., 2Л., МН.Ч. = ще ампутирате
| БЪД.ВР., 3Л., ЕД.Ч. = ще ампутира
| БЪД.ВР., 3Л., МН.Ч. = ще ампутират
| БЪД.ПРЕД.ВР., 1Л., ЕД.Ч., М.Р. = ще съм ампутирал
| БЪД.ПРЕД.ВР., 1Л., ЕД.Ч., Ж.Р. = ще съм ампутирала
| БЪД.ПРЕД.ВР., 1Л., ЕД.Ч., СР.Р. = ще съм ампутирало
| БЪД.ПРЕД.ВР., 1Л., МН.Ч. = ще сме ампутирали
| БЪД.ПРЕД.ВР., 2Л., ЕД.Ч., М.Р. = ще си ампутирал
| БЪД.ПРЕД.ВР., 2Л., ЕД.Ч., Ж.Р. = ще си ампутирала
| БЪД.ПРЕД.ВР., 2Л., ЕД.Ч., СР.Р. = ще си ампутирало
| БЪД.ПРЕД.ВР., 2Л., МН.Ч. = ще сте ампутирали
| БЪД.ПРЕД.ВР., 3Л., ЕД.Ч., М.Р. = ще е ампутирал
| БЪД.ПРЕД.ВР., 3Л., ЕД.Ч., Ж.Р. = ще е ампутирала
| БЪД.ПРЕД.ВР., 3Л., ЕД.Ч., СР.Р. = ще е ампутирало
| БЪД.ПРЕД.ВР., 3Л., МН.Ч. = ще са ампутирали
| БЪД.ВР. В МИН., 1Л., ЕД.Ч. = щях да ампутирам
| БЪД.ВР. В МИН., 1Л., МН.Ч. = щяхме да ампутираме
| БЪД.ВР. В МИН., 2Л., ЕД.Ч. = щеше да ампутираш
| БЪД.ВР. В МИН., 2Л., МН.Ч. = щяхте да ампутирате
| БЪД.ВР. В МИН., 3Л., ЕД.Ч. = щеше да ампутира
| БЪД.ВР. В МИН., 3Л., МН.Ч. = щяха да ампутират
| БЪД.ПРЕД.ВР. В МИН., 1Л., ЕД.Ч., М.Р. = щях да съм ампутирал
| БЪД.ПРЕД.ВР. В МИН., 1Л., ЕД.Ч., Ж.Р. = щях да съм ампутирала
| БЪД.ПРЕД.ВР. В МИН., 1Л., ЕД.Ч., СР.Р. = щях да съм ампутирало
| БЪД.ПРЕД.ВР. В МИН., 1Л., МН.Ч. = щяхме да сме ампутирали
| БЪД.ПРЕД.ВР. В МИН., 2Л., ЕД.Ч., М.Р. = щеше да си ампутирал
| БЪД.ПРЕД.ВР. В МИН., 2Л., ЕД.Ч., Ж.Р. = щеше да си ампутирала
| БЪД.ПРЕД.ВР. В МИН., 2Л., ЕД.Ч., СР.Р. = щеше да си ампутирало
| БЪД.ПРЕД.ВР. В МИН., 2Л., МН.Ч. = щяхте да сте ампутирали
| БЪД.ПРЕД.ВР. В МИН., 3Л., ЕД.Ч., М.Р. = щеше да е ампутирал
| БЪД.ПРЕД.ВР. В МИН., 3Л., ЕД.Ч., Ж.Р. = щеше да е ампутирала
| БЪД.ПРЕД.ВР. В МИН., 3Л., ЕД.Ч., СР.Р. = щеше да е ампутирало
| БЪД.ПРЕД.ВР. В МИН., 3Л., МН.Ч. = щяха да са ампутирали
| ПР.НАКЛ., СЕГ.ВР., 1Л., ЕД.Ч., М.Р. = ампутирал съм
| ПР.НАКЛ., СЕГ.ВР., 1Л., ЕД.Ч., Ж.Р. = ампутирала съм
| ПР.НАКЛ., СЕГ.ВР., 1Л., ЕД.Ч., СР.Р. = ампутирало съм
| ПР.НАКЛ., СЕГ.ВР., 1Л., МН.Ч. = ампутирали сме
| ПР.НАКЛ., СЕГ.ВР., 2Л., ЕД.Ч., М.Р. = ампутирал си
| ПР.НАКЛ., СЕГ.ВР., 2Л., ЕД.Ч., Ж.Р. = ампутирала си
| ПР.НАКЛ., СЕГ.ВР., 2Л., ЕД.Ч., СР.Р. = ампутирало си
| ПР.НАКЛ., СЕГ.ВР., 2Л., МН.Ч. = ампутирали сте
| ПР.НАКЛ., СЕГ.ВР., 3Л., ЕД.Ч., М.Р. = ампутирал (е)
| ПР.НАКЛ., СЕГ.ВР., 3Л., ЕД.Ч., Ж.Р. = ампутирала (е)
| ПР.НАКЛ., СЕГ.ВР., 3Л., ЕД.Ч., СР.Р. = ампутирало (е)
| ПР.НАКЛ., СЕГ.ВР., 3Л., МН.Ч. = ампутирали (са)
| ПР.НАКЛ., МИН.СВ.ВР., 1Л., ЕД.Ч., М.Р. = ампутирал съм
| ПР.НАКЛ., МИН.СВ.ВР., 1Л., ЕД.Ч., Ж.Р. = ампутирала съм
| ПР.НАКЛ., МИН.СВ.ВР., 1Л., ЕД.Ч., СР.Р. = ампутирало съм
| ПР.НАКЛ., МИН.СВ.ВР., 1Л., МН.Ч. = ампутирали сме
| ПР.НАКЛ., МИН.СВ.ВР., 2Л., ЕД.Ч., М.Р. = ампутирал си
| ПР.НАКЛ., МИН.СВ.ВР., 2Л., ЕД.Ч., Ж.Р. = ампутирала си
| ПР.НАКЛ., МИН.СВ.ВР., 2Л., ЕД.Ч., СР.Р. = ампутирало си
| ПР.НАКЛ., МИН.СВ.ВР., 2Л., МН.Ч. = ампутирали сте
| ПР.НАКЛ., МИН.СВ.ВР., 3Л., ЕД.Ч., М.Р. = ампутирал (е)
| ПР.НАКЛ., МИН.СВ.ВР., 3Л., ЕД.Ч., Ж.Р. = ампутирала (е)
| ПР.НАКЛ., МИН.СВ.ВР., 3Л., ЕД.Ч., СР.Р. = ампутирало (е)
| ПР.НАКЛ., МИН.СВ.ВР., 3Л., МН.Ч. = ампутирали (са)
| ПР.НАКЛ., МИН.НЕОПР.ВР., 1Л., ЕД.Ч., М.Р. = бил съм ампутирал
| ПР.НАКЛ., МИН.НЕОПР.ВР., 1Л., ЕД.Ч., Ж.Р. = била съм ампутирала
| ПР.НАКЛ., МИН.НЕОПР.ВР., 1Л., ЕД.Ч., СР.Р. = било съм ампутирало
| ПР.НАКЛ., МИН.НЕОПР.ВР., 1Л., МН.Ч. = били сме ампутирали
| ПР.НАКЛ., МИН.НЕОПР.ВР., 2Л., ЕД.Ч., М.Р. = бил си ампутирал
| ПР.НАКЛ., МИН.НЕОПР.ВР., 2Л., ЕД.Ч., Ж.Р. = била си ампутирала
| ПР.НАКЛ., МИН.НЕОПР.ВР., 2Л., ЕД.Ч., СР.Р. = било си ампутирало
| ПР.НАКЛ., МИН.НЕОПР.ВР., 2Л., МН.Ч. = били сте ампутирали
| ПР.НАКЛ., МИН.НЕОПР.ВР., 3Л., ЕД.Ч., М.Р. = бил (е) ампутирал
| ПР.НАКЛ., МИН.НЕОПР.ВР., 3Л., ЕД.Ч., Ж.Р. = била (е) ампутирала
| ПР.НАКЛ., МИН.НЕОПР.ВР., 3Л., ЕД.Ч., СР.Р. = било (е) ампутирало
| ПР.НАКЛ., МИН.НЕОПР.ВР., 3Л., МН.Ч. = били (са) ампутирали
| ПР.НАКЛ., БЪД.ВР., 1Л., ЕД.Ч., М.Р. = щял съм да ампутирам
| ПР.НАКЛ., БЪД.ВР., 1Л., ЕД.Ч., Ж.Р. = щяла съм да ампутирам
| ПР.НАКЛ., БЪД.ВР., 1Л., ЕД.Ч., СР.Р. = щяло съм да ампутирам
| ПР.НАКЛ., БЪД.ВР., 1Л., МН.Ч. = щели сме да ампутираме
| ПР.НАКЛ., БЪД.ВР., 2Л., ЕД.Ч., М.Р. = щял си да ампутираш
| ПР.НАКЛ., БЪД.ВР., 2Л., ЕД.Ч., Ж.Р. = щяла си да ампутираш
| ПР.НАКЛ., БЪД.ВР., 2Л., ЕД.Ч., СР.Р. = щяло си да ампутираш
| ПР.НАКЛ., БЪД.ВР., 2Л., МН.Ч. = щели сте да ампутирате
| ПР.НАКЛ., БЪД.ВР., 3Л., ЕД.Ч., М.Р. = щял (е) да ампутира
| ПР.НАКЛ., БЪД.ВР., 3Л., ЕД.Ч., Ж.Р. = щяла (е) да ампутира
| ПР.НАКЛ., БЪД.ВР., 3Л., ЕД.Ч., СР.Р. = щяло (е) да ампутира
| ПР.НАКЛ., БЪД.ВР., 3Л., МН.Ч. = щели (са) да ампутират
| ПР.НАКЛ., БЪД.ПРЕД.ВР., 1Л., ЕД.Ч., М.Р. = щял съм да съм ампутирал
| ПР.НАКЛ., БЪД.ПРЕД.ВР., 1Л., ЕД.Ч., Ж.Р. = щяла съм да съм ампутирала
| ПР.НАКЛ., БЪД.ПРЕД.ВР., 1Л., ЕД.Ч., СР.Р. = щяло съм да съм ампутирало
| ПР.НАКЛ., БЪД.ПРЕД.ВР., 1Л., МН.Ч. = щели сме да сме ампутирали
| ПР.НАКЛ., БЪД.ПРЕД.ВР., 2Л., ЕД.Ч., М.Р. = щял си да си ампутирал
| ПР.НАКЛ., БЪД.ПРЕД.ВР., 2Л., ЕД.Ч., Ж.Р. = щяла си да си ампутирала
| ПР.НАКЛ., БЪД.ПРЕД.ВР., 2Л., ЕД.Ч., СР.Р. = щяло си да си ампутирало
| ПР.НАКЛ., БЪД.ПРЕД.ВР., 2Л., МН.Ч. = щели сте да сте ампутирали
| ПР.НАКЛ., БЪД.ПРЕД.ВР., 3Л., ЕД.Ч., М.Р. = щял (е) да е ампутирал
| ПР.НАКЛ., БЪД.ПРЕД.ВР., 3Л., ЕД.Ч., Ж.Р. = щяла (е) да е ампутирала
| ПР.НАКЛ., БЪД.ПРЕД.ВР., 3Л., ЕД.Ч., СР.Р. = щяло (е) да е ампутирало
| ПР.НАКЛ., БЪД.ПРЕД.ВР., 3Л., МН.Ч. = щели (са) да са ампутирали
| УСЛОВНО НАКЛОНЕНИЕ, 1Л., ЕД.Ч., М.Р. = бих ампутирал
| УСЛОВНО НАКЛОНЕНИЕ, 1Л., ЕД.Ч., Ж.Р. = бих ампутирала
| УСЛОВНО НАКЛОНЕНИЕ, 1Л., ЕД.Ч., СР.Р. = бих ампутирало
| УСЛОВНО НАКЛОНЕНИЕ, 1Л., МН.Ч. = бихме ампутирали
| УСЛОВНО НАКЛОНЕНИЕ, 2Л., ЕД.Ч., М.Р. = би ампутирал
| УСЛОВНО НАКЛОНЕНИЕ, 2Л., ЕД.Ч., Ж.Р. = би ампутирала
| УСЛОВНО НАКЛОНЕНИЕ, 2Л., ЕД.Ч., СР.Р. = би ампутирало
| УСЛОВНО НАКЛОНЕНИЕ, 2Л., МН.Ч. = бихте ампутирали
| УСЛОВНО НАКЛОНЕНИЕ, 3Л., ЕД.Ч., М.Р. = би ампутирал
| УСЛОВНО НАКЛОНЕНИЕ, 3Л., ЕД.Ч., Ж.Р. = би ампутирала
| УСЛОВНО НАКЛОНЕНИЕ, 3Л., ЕД.Ч., СР.Р. = би ампутирало
| УСЛОВНО НАКЛОНЕНИЕ, 3Л., МН.Ч. = биха ампутирали
| ПОВЕЛИТЕЛНО НАКЛОНЕНИЕ, ЕД.Ч. = ам·пу·ти·рай
| ПОВЕЛИТЕЛНО НАКЛОНЕНИЕ, МН.Ч. = ам·пу·ти·рай·те
| МИН.СТРАД.ПРИЧ. М.Р. = ам·пу·ти·ран
| МИН.СТРАД.ПРИЧ. М.Р. НЕПЪЛЕН ЧЛЕН = ам·пу·ти·ра·ния
| МИН.СТРАД.ПРИЧ. М.Р. ПЪЛЕН ЧЛЕН = ам·пу·ти·ра·ни·ят
| МИН.СТРАД.ПРИЧ. Ж.Р. = ам·пу·ти·ра·на
| МИН.СТРАД.ПРИЧ. Ж.Р. ЧЛЕН = ам·пу·ти·ра·на·та
| МИН.СТРАД.ПРИЧ. СР.Р. = ам·пу·ти·ра·но
| МИН.СТРАД.ПРИЧ. СР.Р. ЧЛЕН = ам·пу·ти·ра·но·то
| МИН.СТРАД.ПРИЧ. МН.Ч. = ам·пу·ти·ра·ни
| МИН.СТРАД.ПРИЧ. МН.Ч. ЧЛЕН = ам·пу·ти·ра·ни·те
| МИН.ДЕЯТ.СВ.ПРИЧ. М.Р. = ам·пу·ти·рал
| МИН.ДЕЯТ.СВ.ПРИЧ. М.Р. НЕПЪЛЕН ЧЛЕН = ам·пу·ти·ра·лия
| МИН.ДЕЯТ.СВ.ПРИЧ. М.Р. ПЪЛЕН ЧЛЕН = ам·пу·ти·ра·ли·ят
| МИН.ДЕЯТ.СВ.ПРИЧ. Ж.Р. = ам·пу·ти·ра·ла
| МИН.ДЕЯТ.СВ.ПРИЧ. Ж.Р. ЧЛЕН = ам·пу·ти·ра·ла·та
| МИН.ДЕЯТ.СВ.ПРИЧ. СР.Р. = ам·пу·ти·ра·ло
| МИН.ДЕЯТ.СВ.ПРИЧ. СР.Р. ЧЛЕН = ам·пу·ти·ра·ло·то
| МИН.ДЕЯТ.СВ.ПРИЧ. МН.Ч. = ам·пу·ти·ра·ли
| МИН.ДЕЯТ.СВ.ПРИЧ. МН.Ч. ЧЛЕН = ам·пу·ти·ра·ли·те
| МИН.ДЕЯТ.НЕСВ.ПРИЧ. М.Р. = ам·пу·ти·рал
| МИН.ДЕЯТ.НЕСВ.ПРИЧ. М.Р. НЕПЪЛЕН ЧЛЕН = ам·пу·ти·ра·лия
| МИН.ДЕЯТ.НЕСВ.ПРИЧ. М.Р. ПЪЛЕН ЧЛЕН = ам·пу·ти·ра·ли·ят
| МИН.ДЕЯТ.НЕСВ.ПРИЧ. Ж.Р. = ам·пу·ти·ра·ла
| МИН.ДЕЯТ.НЕСВ.ПРИЧ. Ж.Р. ЧЛЕН = ам·пу·ти·ра·ла·та
| МИН.ДЕЯТ.НЕСВ.ПРИЧ. СР.Р. = ам·пу·ти·ра·ло
| МИН.ДЕЯТ.НЕСВ.ПРИЧ. СР.Р. ЧЛЕН = ам·пу·ти·ра·ло·то
| МИН.ДЕЯТ.НЕСВ.ПРИЧ. МН.Ч. = ам·пу·ти·ра·ли
| МИН.ДЕЯТ.НЕСВ.ПРИЧ. МН.Ч. ЧЛЕН = ам·пу·ти·ра·ли·те
| СЕГ.ДЕЯТ.ПРИЧ. М.Р. = ам·пу·ти·ращ
| СЕГ.ДЕЯТ.ПРИЧ. М.Р. НЕПЪЛЕН ЧЛЕН = ам·пу·ти·ра·щия
| СЕГ.ДЕЯТ.ПРИЧ. М.Р. ПЪЛЕН ЧЛЕН = ам·пу·ти·ра·щи·ят
| СЕГ.ДЕЯТ.ПРИЧ. Ж.Р. = ам·пу·ти·ра·ща
| СЕГ.ДЕЯТ.ПРИЧ. Ж.Р. ЧЛЕН = ам·пу·ти·ра·ща·та
| СЕГ.ДЕЯТ.ПРИЧ. СР.Р. = ам·пу·ти·ра·що
| СЕГ.ДЕЯТ.ПРИЧ. СР.Р. ЧЛЕН = ам·пу·ти·ра·що·то
| СЕГ.ДЕЯТ.ПРИЧ. МН.Ч. = ам·пу·ти·ра·щи
| СЕГ.ДЕЯТ.ПРИЧ. МН.Ч. ЧЛЕН = ам·пу·ти·ра·щи·те
| ДЕЕПРИЧАСТИЕ = ам·пу·ти·рай·ки
| СКРИТИ ПРЕПРАТКИ = 
[[ампутирам]],
[[ампутираш]],
[[ампутира]],
[[ампутираме]],
[[ампутирате]],
[[ампутират]],
[[ампутирах]],
[[ампутирахме]],
[[ампутирахте]],
[[ампутираха]],
[[ампутираше]],
[[ампутирай]],
[[ампутирайте]],
[[ампутирал]],
[[ампутиралия]],
[[ампутиралият]],
[[ампутирала]],
[[ампутиралата]],
[[ампутирало]],
[[ампутиралото]],
[[ампутирали]],
[[ампутиралите]],
[[ампутиран]],
[[ампутирания]],
[[ампутираният]],
[[ампутирана]],
[[ампутираната]],
[[ампутирано]],
[[ампутираното]],
[[ампутирани]],
[[ампутираните]],
[[ампутиращ]],
[[ампутиращия]],
[[ампутиращият]],
[[ампутираща]],
[[ампутиращата]],
[[ампутиращо]],
[[ампутиращото]],
[[ампутиращи]],
[[ампутиращите]],
[[ампутирайки]],
[[ампутирал съм]],
[[ампутирала съм]],
[[ампутирало съм]],
[[ампутирали сме]],
[[ампутирал си]],
[[ампутирала си]],
[[ампутирало си]],
[[ампутирали сте]],
[[ампутирал е]],
[[ампутирала е]],
[[ампутирало е]],
[[ампутирали са]],
[[бях ампутирал]],
[[бях ампутирала]],
[[бях ампутирало]],
[[бяхме ампутирали]],
[[беше ампутирал]],
[[беше ампутирала]],
[[беше ампутирало]],
[[бяхте ампутирали]],
[[бяха ампутирали]],
[[ще ампутирам]],
[[ще ампутираме]],
[[ще ампутираш]],
[[ще ампутирате]],
[[ще ампутира]],
[[ще ампутират]],
[[ще съм ампутирал]],
[[ще съм ампутирала]],
[[ще съм ампутирало]],
[[ще сме ампутирали]],
[[ще си ампутирал]],
[[ще си ампутирала]],
[[ще си ампутирало]],
[[ще сте ампутирали]],
[[ще е ампутирал]],
[[ще е ампутирала]],
[[ще е ампутирало]],
[[ще са ампутирали]],
[[щях да ампутирам]],
[[щяхме да ампутираме]],
[[щеше да ампутираш]],
[[щяхте да ампутирате]],
[[щеше да ампутира]],
[[щяха да ампутират]],
[[щях да съм ампутирал]],
[[щях да съм ампутирала]],
[[щях да съм ампутирало]],
[[щяхме да сме ампутирали]],
[[щеше да си ампутирал]],
[[щеше да си ампутирала]],
[[щеше да си ампутирало]],
[[щяхте да сте ампутирали]],
[[щеше да е ампутирал]],
[[щеше да е ампутирала]],
[[щеше да е ампутирало]],
[[щяха да са ампутирали]],
[[бил съм ампутирал]],
[[била съм ампутирала]],
[[било съм ампутирало]],
[[били сме ампутирали]],
[[бил си ампутирал]],
[[била си ампутирала]],
[[било си ампутирало]],
[[били сте ампутирали]],
[[бил е ампутирал]],
[[била е ампутирала]],
[[било е ампутирало]],
[[били са ампутирали]],
[[щял съм да ампутирам]],
[[щяла съм да ампутирам]],
[[щяло съм да ампутирам]],
[[щели сме да ампутираме]],
[[щял си да ампутираш]],
[[щяла си да ампутираш]],
[[щяло си да ампутираш]],
[[щели сте да ампутирате]],
[[щял да ампутира]],
[[щяла да ампутира]],
[[щяло да ампутира]],
[[щели да ампутират]],
[[щял е да ампутира]],
[[щяла е да ампутира]],
[[щяло е да ампутира]],
[[щели са да ампутират]],
[[щял съм да съм ампутирал]],
[[щяла съм да съм ампутирала]],
[[щяло съм да съм ампутирало]],
[[щели сме да сме ампутирали]],
[[щял си да си ампутирал]],
[[щяла си да си ампутирала]],
[[щяло си да си ампутирало]],
[[щели сте да сте ампутирали]],
[[щял да е ампутирал]],
[[щяла да е ампутирала]],
[[щяло да е ампутирало]],
[[щели да са ампутирали]],
[[щял е да е ампутирал]],
[[щяла е да е ампутирала]],
[[щяло е да е ампутирало]],
[[щели са да са ампутирали]],
[[бих ампутирал]],
[[бих ампутирала]],
[[бих ампутирало]],
[[бихме ампутирали]],
[[би ампутирал]],
[[би ампутирала]],
[[би ампутирало]],
[[бихте ампутирали]],
[[биха ампутирали]],
}}</text>
      <sha1>n36gpl0eirclrf45xre20sz951tbgb6</sha1>
    </revision>
  </page>
  <page>
    <title>Шаблон:Словоформи/анализирам</title>
    <ns>10</ns>
    <id>486528</id>
    <revision>
      <id>518510</id>
      <parentid>18562</parentid>
      <timestamp>2005-05-10T12:09:46Z</timestamp>
      <contributor>
        <username>Bgbot</username>
        <id>83</id>
      </contributor>
      <comment>Борислав: Поправка на пренасянето</comment>
      <model>wikitext</model>
      <format>text/x-wiki</format>
      <text bytes="22068" xml:space="preserve">{{Шаблон:Словоформи/Глагол|
  ОСНОВНА ФОРМА = анализирам
| СЕГ.ВР., 1Л., ЕД.Ч. = ана·ли·зи·рам
| СЕГ.ВР., 1Л., МН.Ч. = ана·ли·зи·ра·ме
| СЕГ.ВР., 2Л., ЕД.Ч. = ана·ли·зи·раш
| СЕГ.ВР., 2Л., МН.Ч. = ана·ли·зи·ра·те
| СЕГ.ВР., 3Л., ЕД.Ч. = ана·ли·зи·ра
| СЕГ.ВР., 3Л., МН.Ч. = ана·ли·зи·рат
| МИН.СВ.ВР., 1Л., ЕД.Ч. = ана·ли·зи·рах
| МИН.СВ.ВР., 1Л., МН.Ч. = ана·ли·зи·рах·ме
| МИН.СВ.ВР., 2Л., ЕД.Ч. = ана·ли·зи·ра
| МИН.СВ.ВР., 2Л., МН.Ч. = ана·ли·зи·рах·те
| МИН.СВ.ВР., 3Л., ЕД.Ч. = ана·ли·зи·ра
| МИН.СВ.ВР., 3Л., МН.Ч. = ана·ли·зи·ра·ха
| МИН.НЕСВ.ВР., 1Л., ЕД.Ч. = ана·ли·зи·рах
| МИН.НЕСВ.ВР., 1Л., МН.Ч. = ана·ли·зи·рах·ме
| МИН.НЕСВ.ВР., 2Л., ЕД.Ч. = ана·ли·зи·ра·ше
| МИН.НЕСВ.ВР., 2Л., МН.Ч. = ана·ли·зи·рах·те
| МИН.НЕСВ.ВР., 3Л., ЕД.Ч. = ана·ли·зи·ра·ше
| МИН.НЕСВ.ВР., 3Л., МН.Ч. = ана·ли·зи·ра·ха
| МИН.НЕОПР.ВР., 1Л., ЕД.Ч., М.Р. = анализирал съм
| МИН.НЕОПР.ВР., 1Л., ЕД.Ч., Ж.Р. = анализирала съм
| МИН.НЕОПР.ВР., 1Л., ЕД.Ч., СР.Р. = анализирало съм
| МИН.НЕОПР.ВР., 1Л., МН.Ч. = анализирали сме
| МИН.НЕОПР.ВР., 2Л., ЕД.Ч., М.Р. = анализирал си
| МИН.НЕОПР.ВР., 2Л., ЕД.Ч., Ж.Р. = анализирала си
| МИН.НЕОПР.ВР., 2Л., ЕД.Ч., СР.Р. = анализирало си
| МИН.НЕОПР.ВР., 2Л., МН.Ч. = анализирали сте
| МИН.НЕОПР.ВР., 3Л., ЕД.Ч., М.Р. = анализирал е
| МИН.НЕОПР.ВР., 3Л., ЕД.Ч., Ж.Р. = анализирала е
| МИН.НЕОПР.ВР., 3Л., ЕД.Ч., СР.Р. = анализирало е
| МИН.НЕОПР.ВР., 3Л., МН.Ч. = анализирали са
| МИН.ПРЕД.ВР., 1Л., ЕД.Ч., М.Р. = бях анализирал
| МИН.ПРЕД.ВР., 1Л., ЕД.Ч., Ж.Р. = бях анализирала
| МИН.ПРЕД.ВР., 1Л., ЕД.Ч., СР.Р. = бях анализирало
| МИН.ПРЕД.ВР., 1Л., МН.Ч. = бяхме анализирали
| МИН.ПРЕД.ВР., 2Л., ЕД.Ч., М.Р. = беше анализирал
| МИН.ПРЕД.ВР., 2Л., ЕД.Ч., Ж.Р. = беше анализирала
| МИН.ПРЕД.ВР., 2Л., ЕД.Ч., СР.Р. = беше анализирало
| МИН.ПРЕД.ВР., 2Л., МН.Ч. = бяхте анализирали
| МИН.ПРЕД.ВР., 3Л., ЕД.Ч., М.Р. = беше анализирал
| МИН.ПРЕД.ВР., 3Л., ЕД.Ч., Ж.Р. = беше анализирала
| МИН.ПРЕД.ВР., 3Л., ЕД.Ч., СР.Р. = беше анализирало
| МИН.ПРЕД.ВР., 3Л., МН.Ч. = бяха анализирали
| БЪД.ВР., 1Л., ЕД.Ч. = ще анализирам
| БЪД.ВР., 1Л., МН.Ч. = ще анализираме
| БЪД.ВР., 2Л., ЕД.Ч. = ще анализираш
| БЪД.ВР., 2Л., МН.Ч. = ще анализирате
| БЪД.ВР., 3Л., ЕД.Ч. = ще анализира
| БЪД.ВР., 3Л., МН.Ч. = ще анализират
| БЪД.ПРЕД.ВР., 1Л., ЕД.Ч., М.Р. = ще съм анализирал
| БЪД.ПРЕД.ВР., 1Л., ЕД.Ч., Ж.Р. = ще съм анализирала
| БЪД.ПРЕД.ВР., 1Л., ЕД.Ч., СР.Р. = ще съм анализирало
| БЪД.ПРЕД.ВР., 1Л., МН.Ч. = ще сме анализирали
| БЪД.ПРЕД.ВР., 2Л., ЕД.Ч., М.Р. = ще си анализирал
| БЪД.ПРЕД.ВР., 2Л., ЕД.Ч., Ж.Р. = ще си анализирала
| БЪД.ПРЕД.ВР., 2Л., ЕД.Ч., СР.Р. = ще си анализирало
| БЪД.ПРЕД.ВР., 2Л., МН.Ч. = ще сте анализирали
| БЪД.ПРЕД.ВР., 3Л., ЕД.Ч., М.Р. = ще е анализирал
| БЪД.ПРЕД.ВР., 3Л., ЕД.Ч., Ж.Р. = ще е анализирала
| БЪД.ПРЕД.ВР., 3Л., ЕД.Ч., СР.Р. = ще е анализирало
| БЪД.ПРЕД.ВР., 3Л., МН.Ч. = ще са анализирали
| БЪД.ВР. В МИН., 1Л., ЕД.Ч. = щях да анализирам
| БЪД.ВР. В МИН., 1Л., МН.Ч. = щяхме да анализираме
| БЪД.ВР. В МИН., 2Л., ЕД.Ч. = щеше да анализираш
| БЪД.ВР. В МИН., 2Л., МН.Ч. = щяхте да анализирате
| БЪД.ВР. В МИН., 3Л., ЕД.Ч. = щеше да анализира
| БЪД.ВР. В МИН., 3Л., МН.Ч. = щяха да анализират
| БЪД.ПРЕД.ВР. В МИН., 1Л., ЕД.Ч., М.Р. = щях да съм анализирал
| БЪД.ПРЕД.ВР. В МИН., 1Л., ЕД.Ч., Ж.Р. = щях да съм анализирала
| БЪД.ПРЕД.ВР. В МИН., 1Л., ЕД.Ч., СР.Р. = щях да съм анализирало
| БЪД.ПРЕД.ВР. В МИН., 1Л., МН.Ч. = щяхме да сме анализирали
| БЪД.ПРЕД.ВР. В МИН., 2Л., ЕД.Ч., М.Р. = щеше да си анализирал
| БЪД.ПРЕД.ВР. В МИН., 2Л., ЕД.Ч., Ж.Р. = щеше да си анализирала
| БЪД.ПРЕД.ВР. В МИН., 2Л., ЕД.Ч., СР.Р. = щеше да си анализирало
| БЪД.ПРЕД.ВР. В МИН., 2Л., МН.Ч. = щяхте да сте анализирали
| БЪД.ПРЕД.ВР. В МИН., 3Л., ЕД.Ч., М.Р. = щеше да е анализирал
| БЪД.ПРЕД.ВР. В МИН., 3Л., ЕД.Ч., Ж.Р. = щеше да е анализирала
| БЪД.ПРЕД.ВР. В МИН., 3Л., ЕД.Ч., СР.Р. = щеше да е анализирало
| БЪД.ПРЕД.ВР. В МИН., 3Л., МН.Ч. = щяха да са анализирали
| ПР.НАКЛ., СЕГ.ВР., 1Л., ЕД.Ч., М.Р. = анализирал съм
| ПР.НАКЛ., СЕГ.ВР., 1Л., ЕД.Ч., Ж.Р. = анализирала съм
| ПР.НАКЛ., СЕГ.ВР., 1Л., ЕД.Ч., СР.Р. = анализирало съм
| ПР.НАКЛ., СЕГ.ВР., 1Л., МН.Ч. = анализирали сме
| ПР.НАКЛ., СЕГ.ВР., 2Л., ЕД.Ч., М.Р. = анализирал си
| ПР.НАКЛ., СЕГ.ВР., 2Л., ЕД.Ч., Ж.Р. = анализирала си
| ПР.НАКЛ., СЕГ.ВР., 2Л., ЕД.Ч., СР.Р. = анализирало си
| ПР.НАКЛ., СЕГ.ВР., 2Л., МН.Ч. = анализирали сте
| ПР.НАКЛ., СЕГ.ВР., 3Л., ЕД.Ч., М.Р. = анализирал (е)
| ПР.НАКЛ., СЕГ.ВР., 3Л., ЕД.Ч., Ж.Р. = анализирала (е)
| ПР.НАКЛ., СЕГ.ВР., 3Л., ЕД.Ч., СР.Р. = анализирало (е)
| ПР.НАКЛ., СЕГ.ВР., 3Л., МН.Ч. = анализирали (са)
| ПР.НАКЛ., МИН.СВ.ВР., 1Л., ЕД.Ч., М.Р. = анализирал съм
| ПР.НАКЛ., МИН.СВ.ВР., 1Л., ЕД.Ч., Ж.Р. = анализирала съм
| ПР.НАКЛ., МИН.СВ.ВР., 1Л., ЕД.Ч., СР.Р. = анализирало съм
| ПР.НАКЛ., МИН.СВ.ВР., 1Л., МН.Ч. = анализирали сме
| ПР.НАКЛ., МИН.СВ.ВР., 2Л., ЕД.Ч., М.Р. = анализирал си
| ПР.НАКЛ., МИН.СВ.ВР., 2Л., ЕД.Ч., Ж.Р. = анализирала си
| ПР.НАКЛ., МИН.СВ.ВР., 2Л., ЕД.Ч., СР.Р. = анализирало си
| ПР.НАКЛ., МИН.СВ.ВР., 2Л., МН.Ч. = анализирали сте
| ПР.НАКЛ., МИН.СВ.ВР., 3Л., ЕД.Ч., М.Р. = анализирал (е)
| ПР.НАКЛ., МИН.СВ.ВР., 3Л., ЕД.Ч., Ж.Р. = анализирала (е)
| ПР.НАКЛ., МИН.СВ.ВР., 3Л., ЕД.Ч., СР.Р. = анализирало (е)
| ПР.НАКЛ., МИН.СВ.ВР., 3Л., МН.Ч. = анализирали (са)
| ПР.НАКЛ., МИН.НЕОПР.ВР., 1Л., ЕД.Ч., М.Р. = бил съм анализирал
| ПР.НАКЛ., МИН.НЕОПР.ВР., 1Л., ЕД.Ч., Ж.Р. = била съм анализирала
| ПР.НАКЛ., МИН.НЕОПР.ВР., 1Л., ЕД.Ч., СР.Р. = било съм анализирало
| ПР.НАКЛ., МИН.НЕОПР.ВР., 1Л., МН.Ч. = били сме анализирали
| ПР.НАКЛ., МИН.НЕОПР.ВР., 2Л., ЕД.Ч., М.Р. = бил си анализирал
| ПР.НАКЛ., МИН.НЕОПР.ВР., 2Л., ЕД.Ч., Ж.Р. = била си анализирала
| ПР.НАКЛ., МИН.НЕОПР.ВР., 2Л., ЕД.Ч., СР.Р. = било си анализирало
| ПР.НАКЛ., МИН.НЕОПР.ВР., 2Л., МН.Ч. = били сте анализирали
| ПР.НАКЛ., МИН.НЕОПР.ВР., 3Л., ЕД.Ч., М.Р. = бил (е) анализирал
| ПР.НАКЛ., МИН.НЕОПР.ВР., 3Л., ЕД.Ч., Ж.Р. = била (е) анализирала
| ПР.НАКЛ., МИН.НЕОПР.ВР., 3Л., ЕД.Ч., СР.Р. = било (е) анализирало
| ПР.НАКЛ., МИН.НЕОПР.ВР., 3Л., МН.Ч. = били (са) анализирали
| ПР.НАКЛ., БЪД.ВР., 1Л., ЕД.Ч., М.Р. = щял съм да анализирам
| ПР.НАКЛ., БЪД.ВР., 1Л., ЕД.Ч., Ж.Р. = щяла съм да анализирам
| ПР.НАКЛ., БЪД.ВР., 1Л., ЕД.Ч., СР.Р. = щяло съм да анализирам
| ПР.НАКЛ., БЪД.ВР., 1Л., МН.Ч. = щели сме да анализираме
| ПР.НАКЛ., БЪД.ВР., 2Л., ЕД.Ч., М.Р. = щял си да анализираш
| ПР.НАКЛ., БЪД.ВР., 2Л., ЕД.Ч., Ж.Р. = щяла си да анализираш
| ПР.НАКЛ., БЪД.ВР., 2Л., ЕД.Ч., СР.Р. = щяло си да анализираш
| ПР.НАКЛ., БЪД.ВР., 2Л., МН.Ч. = щели сте да анализирате
| ПР.НАКЛ., БЪД.ВР., 3Л., ЕД.Ч., М.Р. = щял (е) да анализира
| ПР.НАКЛ., БЪД.ВР., 3Л., ЕД.Ч., Ж.Р. = щяла (е) да анализира
| ПР.НАКЛ., БЪД.ВР., 3Л., ЕД.Ч., СР.Р. = щяло (е) да анализира
| ПР.НАКЛ., БЪД.ВР., 3Л., МН.Ч. = щели (са) да анализират
| ПР.НАКЛ., БЪД.ПРЕД.ВР., 1Л., ЕД.Ч., М.Р. = щял съм да съм анализирал
| ПР.НАКЛ., БЪД.ПРЕД.ВР., 1Л., ЕД.Ч., Ж.Р. = щяла съм да съм анализирала
| ПР.НАКЛ., БЪД.ПРЕД.ВР., 1Л., ЕД.Ч., СР.Р. = щяло съм да съм анализирало
| ПР.НАКЛ., БЪД.ПРЕД.ВР., 1Л., МН.Ч. = щели сме да сме анализирали
| ПР.НАКЛ., БЪД.ПРЕД.ВР., 2Л., ЕД.Ч., М.Р. = щял си да си анализирал
| ПР.НАКЛ., БЪД.ПРЕД.ВР., 2Л., ЕД.Ч., Ж.Р. = щяла си да си анализирала
| ПР.НАКЛ., БЪД.ПРЕД.ВР., 2Л., ЕД.Ч., СР.Р. = щяло си да си анализирало
| ПР.НАКЛ., БЪД.ПРЕД.ВР., 2Л., МН.Ч. = щели сте да сте анализирали
| ПР.НАКЛ., БЪД.ПРЕД.ВР., 3Л., ЕД.Ч., М.Р. = щял (е) да е анализирал
| ПР.НАКЛ., БЪД.ПРЕД.ВР., 3Л., ЕД.Ч., Ж.Р. = щяла (е) да е анализирала
| ПР.НАКЛ., БЪД.ПРЕД.ВР., 3Л., ЕД.Ч., СР.Р. = щяло (е) да е анализирало
| ПР.НАКЛ., БЪД.ПРЕД.ВР., 3Л., МН.Ч. = щели (са) да са анализирали
| УСЛОВНО НАКЛОНЕНИЕ, 1Л., ЕД.Ч., М.Р. = бих анализирал
| УСЛОВНО НАКЛОНЕНИЕ, 1Л., ЕД.Ч., Ж.Р. = бих анализирала
| УСЛОВНО НАКЛОНЕНИЕ, 1Л., ЕД.Ч., СР.Р. = бих анализирало
| УСЛОВНО НАКЛОНЕНИЕ, 1Л., МН.Ч. = бихме анализирали
| УСЛОВНО НАКЛОНЕНИЕ, 2Л., ЕД.Ч., М.Р. = би анализирал
| УСЛОВНО НАКЛОНЕНИЕ, 2Л., ЕД.Ч., Ж.Р. = би анализирала
| УСЛОВНО НАКЛОНЕНИЕ, 2Л., ЕД.Ч., СР.Р. = би анализирало
| УСЛОВНО НАКЛОНЕНИЕ, 2Л., МН.Ч. = бихте анализирали
| УСЛОВНО НАКЛОНЕНИЕ, 3Л., ЕД.Ч., М.Р. = би анализирал
| УСЛОВНО НАКЛОНЕНИЕ, 3Л., ЕД.Ч., Ж.Р. = би анализирала
| УСЛОВНО НАКЛОНЕНИЕ, 3Л., ЕД.Ч., СР.Р. = би анализирало
| УСЛОВНО НАКЛОНЕНИЕ, 3Л., МН.Ч. = биха анализирали
| ПОВЕЛИТЕЛНО НАКЛОНЕНИЕ, ЕД.Ч. = ана·ли·зи·рай
| ПОВЕЛИТЕЛНО НАКЛОНЕНИЕ, МН.Ч. = ана·ли·зи·рай·те
| МИН.СТРАД.ПРИЧ. М.Р. = ана·ли·зи·ран
| МИН.СТРАД.ПРИЧ. М.Р. НЕПЪЛЕН ЧЛЕН = ана·ли·зи·ра·ния
| МИН.СТРАД.ПРИЧ. М.Р. ПЪЛЕН ЧЛЕН = ана·ли·зи·ра·ни·ят
| МИН.СТРАД.ПРИЧ. Ж.Р. = ана·ли·зи·ра·на
| МИН.СТРАД.ПРИЧ. Ж.Р. ЧЛЕН = ана·ли·зи·ра·на·та
| МИН.СТРАД.ПРИЧ. СР.Р. = ана·ли·зи·ра·но
| МИН.СТРАД.ПРИЧ. СР.Р. ЧЛЕН = ана·ли·зи·ра·но·то
| МИН.СТРАД.ПРИЧ. МН.Ч. = ана·ли·зи·ра·ни
| МИН.СТРАД.ПРИЧ. МН.Ч. ЧЛЕН = ана·ли·зи·ра·ни·те
| МИН.ДЕЯТ.СВ.ПРИЧ. М.Р. = ана·ли·зи·рал
| МИН.ДЕЯТ.СВ.ПРИЧ. М.Р. НЕПЪЛЕН ЧЛЕН = ана·ли·зи·ра·лия
| МИН.ДЕЯТ.СВ.ПРИЧ. М.Р. ПЪЛЕН ЧЛЕН = ана·ли·зи·ра·ли·ят
| МИН.ДЕЯТ.СВ.ПРИЧ. Ж.Р. = ана·ли·зи·ра·ла
| МИН.ДЕЯТ.СВ.ПРИЧ. Ж.Р. ЧЛЕН = ана·ли·зи·ра·ла·та
| МИН.ДЕЯТ.СВ.ПРИЧ. СР.Р. = ана·ли·зи·ра·ло
| МИН.ДЕЯТ.СВ.ПРИЧ. СР.Р. ЧЛЕН = ана·ли·зи·ра·ло·то
| МИН.ДЕЯТ.СВ.ПРИЧ. МН.Ч. = ана·ли·зи·ра·ли
| МИН.ДЕЯТ.СВ.ПРИЧ. МН.Ч. ЧЛЕН = ана·ли·зи·ра·ли·те
| МИН.ДЕЯТ.НЕСВ.ПРИЧ. М.Р. = ана·ли·зи·рал
| МИН.ДЕЯТ.НЕСВ.ПРИЧ. М.Р. НЕПЪЛЕН ЧЛЕН = ана·ли·зи·ра·лия
| МИН.ДЕЯТ.НЕСВ.ПРИЧ. М.Р. ПЪЛЕН ЧЛЕН = ана·ли·зи·ра·ли·ят
| МИН.ДЕЯТ.НЕСВ.ПРИЧ. Ж.Р. = ана·ли·зи·ра·ла
| МИН.ДЕЯТ.НЕСВ.ПРИЧ. Ж.Р. ЧЛЕН = ана·ли·зи·ра·ла·та
| МИН.ДЕЯТ.НЕСВ.ПРИЧ. СР.Р. = ана·ли·зи·ра·ло
| МИН.ДЕЯТ.НЕСВ.ПРИЧ. СР.Р. ЧЛЕН = ана·ли·зи·ра·ло·то
| МИН.ДЕЯТ.НЕСВ.ПРИЧ. МН.Ч. = ана·ли·зи·ра·ли
| МИН.ДЕЯТ.НЕСВ.ПРИЧ. МН.Ч. ЧЛЕН = ана·ли·зи·ра·ли·те
| СЕГ.ДЕЯТ.ПРИЧ. М.Р. = ана·ли·зи·ращ
| СЕГ.ДЕЯТ.ПРИЧ. М.Р. НЕПЪЛЕН ЧЛЕН = ана·ли·зи·ра·щия
| СЕГ.ДЕЯТ.ПРИЧ. М.Р. ПЪЛЕН ЧЛЕН = ана·ли·зи·ра·щи·ят
| СЕГ.ДЕЯТ.ПРИЧ. Ж.Р. = ана·ли·зи·ра·ща
| СЕГ.ДЕЯТ.ПРИЧ. Ж.Р. ЧЛЕН = ана·ли·зи·ра·ща·та
| СЕГ.ДЕЯТ.ПРИЧ. СР.Р. = ана·ли·зи·ра·що
| СЕГ.ДЕЯТ.ПРИЧ. СР.Р. ЧЛЕН = ана·ли·зи·ра·що·то
| СЕГ.ДЕЯТ.ПРИЧ. МН.Ч. = ана·ли·зи·ра·щи
| СЕГ.ДЕЯТ.ПРИЧ. МН.Ч. ЧЛЕН = ана·ли·зи·ра·щи·те
| ДЕЕПРИЧАСТИЕ = ана·ли·зи·рай·ки
| СКРИТИ ПРЕПРАТКИ = 
[[анализирам]],
[[анализираш]],
[[анализира]],
[[анализираме]],
[[анализирате]],
[[анализират]],
[[анализирах]],
[[анализирахме]],
[[анализирахте]],
[[анализираха]],
[[анализираше]],
[[анализирай]],
[[анализирайте]],
[[анализирал]],
[[анализиралия]],
[[анализиралият]],
[[анализирала]],
[[анализиралата]],
[[анализирало]],
[[анализиралото]],
[[анализирали]],
[[анализиралите]],
[[анализиран]],
[[анализирания]],
[[анализираният]],
[[анализирана]],
[[анализираната]],
[[анализирано]],
[[анализираното]],
[[анализирани]],
[[анализираните]],
[[анализиращ]],
[[анализиращия]],
[[анализиращият]],
[[анализираща]],
[[анализиращата]],
[[анализиращо]],
[[анализиращото]],
[[анализиращи]],
[[анализиращите]],
[[анализирайки]],
[[анализирал съм]],
[[анализирала съм]],
[[анализирало съм]],
[[анализирали сме]],
[[анализирал си]],
[[анализирала си]],
[[анализирало си]],
[[анализирали сте]],
[[анализирал е]],
[[анализирала е]],
[[анализирало е]],
[[анализирали са]],
[[бях анализирал]],
[[бях анализирала]],
[[бях анализирало]],
[[бяхме анализирали]],
[[беше анализирал]],
[[беше анализирала]],
[[беше анализирало]],
[[бяхте анализирали]],
[[бяха анализирали]],
[[ще анализирам]],
[[ще анализираме]],
[[ще анализираш]],
[[ще анализирате]],
[[ще анализира]],
[[ще анализират]],
[[ще съм анализирал]],
[[ще съм анализирала]],
[[ще съм анализирало]],
[[ще сме анализирали]],
[[ще си анализирал]],
[[ще си анализирала]],
[[ще си анализирало]],
[[ще сте анализирали]],
[[ще е анализирал]],
[[ще е анализирала]],
[[ще е анализирало]],
[[ще са анализирали]],
[[щях да анализирам]],
[[щяхме да анализираме]],
[[щеше да анализираш]],
[[щяхте да анализирате]],
[[щеше да анализира]],
[[щяха да анализират]],
[[щях да съм анализирал]],
[[щях да съм анализирала]],
[[щях да съм анализирало]],
[[щяхме да сме анализирали]],
[[щеше да си анализирал]],
[[щеше да си анализирала]],
[[щеше да си анализирало]],
[[щяхте да сте анализирали]],
[[щеше да е анализирал]],
[[щеше да е анализирала]],
[[щеше да е анализирало]],
[[щяха да са анализирали]],
[[бил съм анализирал]],
[[била съм анализирала]],
[[било съм анализирало]],
[[били сме анализирали]],
[[бил си анализирал]],
[[била си анализирала]],
[[било си анализирало]],
[[били сте анализирали]],
[[бил е анализирал]],
[[била е анализирала]],
[[било е анализирало]],
[[били са анализирали]],
[[щял съм да анализирам]],
[[щяла съм да анализирам]],
[[щяло съм да анализирам]],
[[щели сме да анализираме]],
[[щял си да анализираш]],
[[щяла си да анализираш]],
[[щяло си да анализираш]],
[[щели сте да анализирате]],
[[щял да анализира]],
[[щяла да анализира]],
[[щяло да анализира]],
[[щели да анализират]],
[[щял е да анализира]],
[[щяла е да анализира]],
[[щяло е да анализира]],
[[щели са да анализират]],
[[щял съм да съм анализирал]],
[[щяла съм да съм анализирала]],
[[щяло съм да съм анализирало]],
[[щели сме да сме анализирали]],
[[щял си да си анализирал]],
[[щяла си да си анализирала]],
[[щяло си да си анализирало]],
[[щели сте да сте анализирали]],
[[щял да е анализирал]],
[[щяла да е анализирала]],
[[щяло да е анализирало]],
[[щели да са анализирали]],
[[щял е да е анализирал]],
[[щяла е да е анализирала]],
[[щяло е да е анализирало]],
[[щели са да са анализирали]],
[[бих анализирал]],
[[бих анализирала]],
[[бих анализирало]],
[[бихме анализирали]],
[[би анализирал]],
[[би анализирала]],
[[би анализирало]],
[[бихте анализирали]],
[[биха анализирали]],
}}</text>
      <sha1>o5iw5ammybip87nfc2tvdjnd086dxpb</sha1>
    </revision>
  </page>
  <page>
    <title>Шаблон:Словоформи/анатемосам</title>
    <ns>10</ns>
    <id>486538</id>
    <revision>
      <id>518520</id>
      <parentid>18563</parentid>
      <timestamp>2005-05-10T12:10:03Z</timestamp>
      <contributor>
        <username>Bgbot</username>
        <id>83</id>
      </contributor>
      <comment>Борислав: Поправка на пренасянето</comment>
      <model>wikitext</model>
      <format>text/x-wiki</format>
      <text bytes="22068" xml:space="preserve">{{Шаблон:Словоформи/Глагол|
  ОСНОВНА ФОРМА = анатемосам
| СЕГ.ВР., 1Л., ЕД.Ч. = ана·те·мо·сам
| СЕГ.ВР., 1Л., МН.Ч. = ана·те·мо·са·ме
| СЕГ.ВР., 2Л., ЕД.Ч. = ана·те·мо·саш
| СЕГ.ВР., 2Л., МН.Ч. = ана·те·мо·са·те
| СЕГ.ВР., 3Л., ЕД.Ч. = ана·те·мо·са
| СЕГ.ВР., 3Л., МН.Ч. = ана·те·мо·сат
| МИН.СВ.ВР., 1Л., ЕД.Ч. = ана·те·мо·сах
| МИН.СВ.ВР., 1Л., МН.Ч. = ана·те·мо·сах·ме
| МИН.СВ.ВР., 2Л., ЕД.Ч. = ана·те·мо·са
| МИН.СВ.ВР., 2Л., МН.Ч. = ана·те·мо·сах·те
| МИН.СВ.ВР., 3Л., ЕД.Ч. = ана·те·мо·са
| МИН.СВ.ВР., 3Л., МН.Ч. = ана·те·мо·са·ха
| МИН.НЕСВ.ВР., 1Л., ЕД.Ч. = ана·те·мо·сах
| МИН.НЕСВ.ВР., 1Л., МН.Ч. = ана·те·мо·сах·ме
| МИН.НЕСВ.ВР., 2Л., ЕД.Ч. = ана·те·мо·са·ше
| МИН.НЕСВ.ВР., 2Л., МН.Ч. = ана·те·мо·сах·те
| МИН.НЕСВ.ВР., 3Л., ЕД.Ч. = ана·те·мо·са·ше
| МИН.НЕСВ.ВР., 3Л., МН.Ч. = ана·те·мо·са·ха
| МИН.НЕОПР.ВР., 1Л., ЕД.Ч., М.Р. = анатемосал съм
| МИН.НЕОПР.ВР., 1Л., ЕД.Ч., Ж.Р. = анатемосала съм
| МИН.НЕОПР.ВР., 1Л., ЕД.Ч., СР.Р. = анатемосало съм
| МИН.НЕОПР.ВР., 1Л., МН.Ч. = анатемосали сме
| МИН.НЕОПР.ВР., 2Л., ЕД.Ч., М.Р. = анатемосал си
| МИН.НЕОПР.ВР., 2Л., ЕД.Ч., Ж.Р. = анатемосала си
| МИН.НЕОПР.ВР., 2Л., ЕД.Ч., СР.Р. = анатемосало си
| МИН.НЕОПР.ВР., 2Л., МН.Ч. = анатемосали сте
| МИН.НЕОПР.ВР., 3Л., ЕД.Ч., М.Р. = анатемосал е
| МИН.НЕОПР.ВР., 3Л., ЕД.Ч., Ж.Р. = анатемосала е
| МИН.НЕОПР.ВР., 3Л., ЕД.Ч., СР.Р. = анатемосало е
| МИН.НЕОПР.ВР., 3Л., МН.Ч. = анатемосали са
| МИН.ПРЕД.ВР., 1Л., ЕД.Ч., М.Р. = бях анатемосал
| МИН.ПРЕД.ВР., 1Л., ЕД.Ч., Ж.Р. = бях анатемосала
| МИН.ПРЕД.ВР., 1Л., ЕД.Ч., СР.Р. = бях анатемосало
| МИН.ПРЕД.ВР., 1Л., МН.Ч. = бяхме анатемосали
| МИН.ПРЕД.ВР., 2Л., ЕД.Ч., М.Р. = беше анатемосал
| МИН.ПРЕД.ВР., 2Л., ЕД.Ч., Ж.Р. = беше анатемосала
| МИН.ПРЕД.ВР., 2Л., ЕД.Ч., СР.Р. = беше анатемосало
| МИН.ПРЕД.ВР., 2Л., МН.Ч. = бяхте анатемосали
| МИН.ПРЕД.ВР., 3Л., ЕД.Ч., М.Р. = беше анатемосал
| МИН.ПРЕД.ВР., 3Л., ЕД.Ч., Ж.Р. = беше анатемосала
| МИН.ПРЕД.ВР., 3Л., ЕД.Ч., СР.Р. = беше анатемосало
| МИН.ПРЕД.ВР., 3Л., МН.Ч. = бяха анатемосали
| БЪД.ВР., 1Л., ЕД.Ч. = ще анатемосам
| БЪД.ВР., 1Л., МН.Ч. = ще анатемосаме
| БЪД.ВР., 2Л., ЕД.Ч. = ще анатемосаш
| БЪД.ВР., 2Л., МН.Ч. = ще анатемосате
| БЪД.ВР., 3Л., ЕД.Ч. = ще анатемоса
| БЪД.ВР., 3Л., МН.Ч. = ще анатемосат
| БЪД.ПРЕД.ВР., 1Л., ЕД.Ч., М.Р. = ще съм анатемосал
| БЪД.ПРЕД.ВР., 1Л., ЕД.Ч., Ж.Р. = ще съм анатемосала
| БЪД.ПРЕД.ВР., 1Л., ЕД.Ч., СР.Р. = ще съм анатемосало
| БЪД.ПРЕД.ВР., 1Л., МН.Ч. = ще сме анатемосали
| БЪД.ПРЕД.ВР., 2Л., ЕД.Ч., М.Р. = ще си анатемосал
| БЪД.ПРЕД.ВР., 2Л., ЕД.Ч., Ж.Р. = ще си анатемосала
| БЪД.ПРЕД.ВР., 2Л., ЕД.Ч., СР.Р. = ще си анатемосало
| БЪД.ПРЕД.ВР., 2Л., МН.Ч. = ще сте анатемосали
| БЪД.ПРЕД.ВР., 3Л., ЕД.Ч., М.Р. = ще е анатемосал
| БЪД.ПРЕД.ВР., 3Л., ЕД.Ч., Ж.Р. = ще е анатемосала
| БЪД.ПРЕД.ВР., 3Л., ЕД.Ч., СР.Р. = ще е анатемосало
| БЪД.ПРЕД.ВР., 3Л., МН.Ч. = ще са анатемосали
| БЪД.ВР. В МИН., 1Л., ЕД.Ч. = щях да анатемосам
| БЪД.ВР. В МИН., 1Л., МН.Ч. = щяхме да анатемосаме
| БЪД.ВР. В МИН., 2Л., ЕД.Ч. = щеше да анатемосаш
| БЪД.ВР. В МИН., 2Л., МН.Ч. = щяхте да анатемосате
| БЪД.ВР. В МИН., 3Л., ЕД.Ч. = щеше да анатемоса
| БЪД.ВР. В МИН., 3Л., МН.Ч. = щяха да анатемосат
| БЪД.ПРЕД.ВР. В МИН., 1Л., ЕД.Ч., М.Р. = щях да съм анатемосал
| БЪД.ПРЕД.ВР. В МИН., 1Л., ЕД.Ч., Ж.Р. = щях да съм анатемосала
| БЪД.ПРЕД.ВР. В МИН., 1Л., ЕД.Ч., СР.Р. = щях да съм анатемосало
| БЪД.ПРЕД.ВР. В МИН., 1Л., МН.Ч. = щяхме да сме анатемосали
| БЪД.ПРЕД.ВР. В МИН., 2Л., ЕД.Ч., М.Р. = щеше да си анатемосал
| БЪД.ПРЕД.ВР. В МИН., 2Л., ЕД.Ч., Ж.Р. = щеше да си анатемосала
| БЪД.ПРЕД.ВР. В МИН., 2Л., ЕД.Ч., СР.Р. = щеше да си анатемосало
| БЪД.ПРЕД.ВР. В МИН., 2Л., МН.Ч. = щяхте да сте анатемосали
| БЪД.ПРЕД.ВР. В МИН., 3Л., ЕД.Ч., М.Р. = щеше да е анатемосал
| БЪД.ПРЕД.ВР. В МИН., 3Л., ЕД.Ч., Ж.Р. = щеше да е анатемосала
| БЪД.ПРЕД.ВР. В МИН., 3Л., ЕД.Ч., СР.Р. = щеше да е анатемосало
| БЪД.ПРЕД.ВР. В МИН., 3Л., МН.Ч. = щяха да са анатемосали
| ПР.НАКЛ., СЕГ.ВР., 1Л., ЕД.Ч., М.Р. = анатемосал съм
| ПР.НАКЛ., СЕГ.ВР., 1Л., ЕД.Ч., Ж.Р. = анатемосала съм
| ПР.НАКЛ., СЕГ.ВР., 1Л., ЕД.Ч., СР.Р. = анатемосало съм
| ПР.НАКЛ., СЕГ.ВР., 1Л., МН.Ч. = анатемосали сме
| ПР.НАКЛ., СЕГ.ВР., 2Л., ЕД.Ч., М.Р. = анатемосал си
| ПР.НАКЛ., СЕГ.ВР., 2Л., ЕД.Ч., Ж.Р. = анатемосала си
| ПР.НАКЛ., СЕГ.ВР., 2Л., ЕД.Ч., СР.Р. = анатемосало си
| ПР.НАКЛ., СЕГ.ВР., 2Л., МН.Ч. = анатемосали сте
| ПР.НАКЛ., СЕГ.ВР., 3Л., ЕД.Ч., М.Р. = анатемосал (е)
| ПР.НАКЛ., СЕГ.ВР., 3Л., ЕД.Ч., Ж.Р. = анатемосала (е)
| ПР.НАКЛ., СЕГ.ВР., 3Л., ЕД.Ч., СР.Р. = анатемосало (е)
| ПР.НАКЛ., СЕГ.ВР., 3Л., МН.Ч. = анатемосали (са)
| ПР.НАКЛ., МИН.СВ.ВР., 1Л., ЕД.Ч., М.Р. = анатемосал съм
| ПР.НАКЛ., МИН.СВ.ВР., 1Л., ЕД.Ч., Ж.Р. = анатемосала съм
| ПР.НАКЛ., МИН.СВ.ВР., 1Л., ЕД.Ч., СР.Р. = анатемосало съм
| ПР.НАКЛ., МИН.СВ.ВР., 1Л., МН.Ч. = анатемосали сме
| ПР.НАКЛ., МИН.СВ.ВР., 2Л., ЕД.Ч., М.Р. = анатемосал си
| ПР.НАКЛ., МИН.СВ.ВР., 2Л., ЕД.Ч., Ж.Р. = анатемосала си
| ПР.НАКЛ., МИН.СВ.ВР., 2Л., ЕД.Ч., СР.Р. = анатемосало си
| ПР.НАКЛ., МИН.СВ.ВР., 2Л., МН.Ч. = анатемосали сте
| ПР.НАКЛ., МИН.СВ.ВР., 3Л., ЕД.Ч., М.Р. = анатемосал (е)
| ПР.НАКЛ., МИН.СВ.ВР., 3Л., ЕД.Ч., Ж.Р. = анатемосала (е)
| ПР.НАКЛ., МИН.СВ.ВР., 3Л., ЕД.Ч., СР.Р. = анатемосало (е)
| ПР.НАКЛ., МИН.СВ.ВР., 3Л., МН.Ч. = анатемосали (са)
| ПР.НАКЛ., МИН.НЕОПР.ВР., 1Л., ЕД.Ч., М.Р. = бил съм анатемосал
| ПР.НАКЛ., МИН.НЕОПР.ВР., 1Л., ЕД.Ч., Ж.Р. = била съм анатемосала
| ПР.НАКЛ., МИН.НЕОПР.ВР., 1Л., ЕД.Ч., СР.Р. = било съм анатемосало
| ПР.НАКЛ., МИН.НЕОПР.ВР., 1Л., МН.Ч. = били сме анатемосали
| ПР.НАКЛ., МИН.НЕОПР.ВР., 2Л., ЕД.Ч., М.Р. = бил си анатемосал
| ПР.НАКЛ., МИН.НЕОПР.ВР., 2Л., ЕД.Ч., Ж.Р. = била си анатемосала
| ПР.НАКЛ., МИН.НЕОПР.ВР., 2Л., ЕД.Ч., СР.Р. = било си анатемосало
| ПР.НАКЛ., МИН.НЕОПР.ВР., 2Л., МН.Ч. = били сте анатемосали
| ПР.НАКЛ., МИН.НЕОПР.ВР., 3Л., ЕД.Ч., М.Р. = бил (е) анатемосал
| ПР.НАКЛ., МИН.НЕОПР.ВР., 3Л., ЕД.Ч., Ж.Р. = била (е) анатемосала
| ПР.НАКЛ., МИН.НЕОПР.ВР., 3Л., ЕД.Ч., СР.Р. = било (е) анатемосало
| ПР.НАКЛ., МИН.НЕОПР.ВР., 3Л., МН.Ч. = били (са) анатемосали
| ПР.НАКЛ., БЪД.ВР., 1Л., ЕД.Ч., М.Р. = щял съм да анатемосам
| ПР.НАКЛ., БЪД.ВР., 1Л., ЕД.Ч., Ж.Р. = щяла съм да анатемосам
| ПР.НАКЛ., БЪД.ВР., 1Л., ЕД.Ч., СР.Р. = щяло съм да анатемосам
| ПР.НАКЛ., БЪД.ВР., 1Л., МН.Ч. = щели сме да анатемосаме
| ПР.НАКЛ., БЪД.ВР., 2Л., ЕД.Ч., М.Р. = щял си да анатемосаш
| ПР.НАКЛ., БЪД.ВР., 2Л., ЕД.Ч., Ж.Р. = щяла си да анатемосаш
| ПР.НАКЛ., БЪД.ВР., 2Л., ЕД.Ч., СР.Р. = щяло си да анатемосаш
| ПР.НАКЛ., БЪД.ВР., 2Л., МН.Ч. = щели сте да анатемосате
| ПР.НАКЛ., БЪД.ВР., 3Л., ЕД.Ч., М.Р. = щял (е) да анатемоса
| ПР.НАКЛ., БЪД.ВР., 3Л., ЕД.Ч., Ж.Р. = щяла (е) да анатемоса
| ПР.НАКЛ., БЪД.ВР., 3Л., ЕД.Ч., СР.Р. = щяло (е) да анатемоса
| ПР.НАКЛ., БЪД.ВР., 3Л., МН.Ч. = щели (са) да анатемосат
| ПР.НАКЛ., БЪД.ПРЕД.ВР., 1Л., ЕД.Ч., М.Р. = щял съм да съм анатемосал
| ПР.НАКЛ., БЪД.ПРЕД.ВР., 1Л., ЕД.Ч., Ж.Р. = щяла съм да съм анатемосала
| ПР.НАКЛ., БЪД.ПРЕД.ВР., 1Л., ЕД.Ч., СР.Р. = щяло съм да съм анатемосало
| ПР.НАКЛ., БЪД.ПРЕД.ВР., 1Л., МН.Ч. = щели сме да сме анатемосали
| ПР.НАКЛ., БЪД.ПРЕД.ВР., 2Л., ЕД.Ч., М.Р. = щял си да си анатемосал
| ПР.НАКЛ., БЪД.ПРЕД.ВР., 2Л., ЕД.Ч., Ж.Р. = щяла си да си анатемосала
| ПР.НАКЛ., БЪД.ПРЕД.ВР., 2Л., ЕД.Ч., СР.Р. = щяло си да си анатемосало
| ПР.НАКЛ., БЪД.ПРЕД.ВР., 2Л., МН.Ч. = щели сте да сте анатемосали
| ПР.НАКЛ., БЪД.ПРЕД.ВР., 3Л., ЕД.Ч., М.Р. = щял (е) да е анатемосал
| ПР.НАКЛ., БЪД.ПРЕД.ВР., 3Л., ЕД.Ч., Ж.Р. = щяла (е) да е анатемосала
| ПР.НАКЛ., БЪД.ПРЕД.ВР., 3Л., ЕД.Ч., СР.Р. = щяло (е) да е анатемосало
| ПР.НАКЛ., БЪД.ПРЕД.ВР., 3Л., МН.Ч. = щели (са) да са анатемосали
| УСЛОВНО НАКЛОНЕНИЕ, 1Л., ЕД.Ч., М.Р. = бих анатемосал
| УСЛОВНО НАКЛОНЕНИЕ, 1Л., ЕД.Ч., Ж.Р. = бих анатемосала
| УСЛОВНО НАКЛОНЕНИЕ, 1Л., ЕД.Ч., СР.Р. = бих анатемосало
| УСЛОВНО НАКЛОНЕНИЕ, 1Л., МН.Ч. = бихме анатемосали
| УСЛОВНО НАКЛОНЕНИЕ, 2Л., ЕД.Ч., М.Р. = би анатемосал
| УСЛОВНО НАКЛОНЕНИЕ, 2Л., ЕД.Ч., Ж.Р. = би анатемосала
| УСЛОВНО НАКЛОНЕНИЕ, 2Л., ЕД.Ч., СР.Р. = би анатемосало
| УСЛОВНО НАКЛОНЕНИЕ, 2Л., МН.Ч. = бихте анатемосали
| УСЛОВНО НАКЛОНЕНИЕ, 3Л., ЕД.Ч., М.Р. = би анатемосал
| УСЛОВНО НАКЛОНЕНИЕ, 3Л., ЕД.Ч., Ж.Р. = би анатемосала
| УСЛОВНО НАКЛОНЕНИЕ, 3Л., ЕД.Ч., СР.Р. = би анатемосало
| УСЛОВНО НАКЛОНЕНИЕ, 3Л., МН.Ч. = биха анатемосали
| ПОВЕЛИТЕЛНО НАКЛОНЕНИЕ, ЕД.Ч. = ана·те·мо·сай
| ПОВЕЛИТЕЛНО НАКЛОНЕНИЕ, МН.Ч. = ана·те·мо·сай·те
| МИН.СТРАД.ПРИЧ. М.Р. = ана·те·мо·сан
| МИН.СТРАД.ПРИЧ. М.Р. НЕПЪЛЕН ЧЛЕН = ана·те·мо·са·ния
| МИН.СТРАД.ПРИЧ. М.Р. ПЪЛЕН ЧЛЕН = ана·те·мо·са·ни·ят
| МИН.СТРАД.ПРИЧ. Ж.Р. = ана·те·мо·са·на
| МИН.СТРАД.ПРИЧ. Ж.Р. ЧЛЕН = ана·те·мо·са·на·та
| МИН.СТРАД.ПРИЧ. СР.Р. = ана·те·мо·са·но
| МИН.СТРАД.ПРИЧ. СР.Р. ЧЛЕН = ана·те·мо·са·но·то
| МИН.СТРАД.ПРИЧ. МН.Ч. = ана·те·мо·са·ни
| МИН.СТРАД.ПРИЧ. МН.Ч. ЧЛЕН = ана·те·мо·са·ни·те
| МИН.ДЕЯТ.СВ.ПРИЧ. М.Р. = ана·те·мо·сал
| МИН.ДЕЯТ.СВ.ПРИЧ. М.Р. НЕПЪЛЕН ЧЛЕН = ана·те·мо·са·лия
| МИН.ДЕЯТ.СВ.ПРИЧ. М.Р. ПЪЛЕН ЧЛЕН = ана·те·мо·са·ли·ят
| МИН.ДЕЯТ.СВ.ПРИЧ. Ж.Р. = ана·те·мо·са·ла
| МИН.ДЕЯТ.СВ.ПРИЧ. Ж.Р. ЧЛЕН = ана·те·мо·са·ла·та
| МИН.ДЕЯТ.СВ.ПРИЧ. СР.Р. = ана·те·мо·са·ло
| МИН.ДЕЯТ.СВ.ПРИЧ. СР.Р. ЧЛЕН = ана·те·мо·са·ло·то
| МИН.ДЕЯТ.СВ.ПРИЧ. МН.Ч. = ана·те·мо·са·ли
| МИН.ДЕЯТ.СВ.ПРИЧ. МН.Ч. ЧЛЕН = ана·те·мо·са·ли·те
| МИН.ДЕЯТ.НЕСВ.ПРИЧ. М.Р. = ана·те·мо·сал
| МИН.ДЕЯТ.НЕСВ.ПРИЧ. М.Р. НЕПЪЛЕН ЧЛЕН = ана·те·мо·са·лия
| МИН.ДЕЯТ.НЕСВ.ПРИЧ. М.Р. ПЪЛЕН ЧЛЕН = ана·те·мо·са·ли·ят
| МИН.ДЕЯТ.НЕСВ.ПРИЧ. Ж.Р. = ана·те·мо·са·ла
| МИН.ДЕЯТ.НЕСВ.ПРИЧ. Ж.Р. ЧЛЕН = ана·те·мо·са·ла·та
| МИН.ДЕЯТ.НЕСВ.ПРИЧ. СР.Р. = ана·те·мо·са·ло
| МИН.ДЕЯТ.НЕСВ.ПРИЧ. СР.Р. ЧЛЕН = ана·те·мо·са·ло·то
| МИН.ДЕЯТ.НЕСВ.ПРИЧ. МН.Ч. = ана·те·мо·са·ли
| МИН.ДЕЯТ.НЕСВ.ПРИЧ. МН.Ч. ЧЛЕН = ана·те·мо·са·ли·те
| СЕГ.ДЕЯТ.ПРИЧ. М.Р. = ана·те·мо·сащ
| СЕГ.ДЕЯТ.ПРИЧ. М.Р. НЕПЪЛЕН ЧЛЕН = ана·те·мо·са·щия
| СЕГ.ДЕЯТ.ПРИЧ. М.Р. ПЪЛЕН ЧЛЕН = ана·те·мо·са·щи·ят
| СЕГ.ДЕЯТ.ПРИЧ. Ж.Р. = ана·те·мо·са·ща
| СЕГ.ДЕЯТ.ПРИЧ. Ж.Р. ЧЛЕН = ана·те·мо·са·ща·та
| СЕГ.ДЕЯТ.ПРИЧ. СР.Р. = ана·те·мо·са·що
| СЕГ.ДЕЯТ.ПРИЧ. СР.Р. ЧЛЕН = ана·те·мо·са·що·то
| СЕГ.ДЕЯТ.ПРИЧ. МН.Ч. = ана·те·мо·са·щи
| СЕГ.ДЕЯТ.ПРИЧ. МН.Ч. ЧЛЕН = ана·те·мо·са·щи·те
| ДЕЕПРИЧАСТИЕ = ана·те·мо·сай·ки
| СКРИТИ ПРЕПРАТКИ = 
[[анатемосам]],
[[анатемосаш]],
[[анатемоса]],
[[анатемосаме]],
[[анатемосате]],
[[анатемосат]],
[[анатемосах]],
[[анатемосахме]],
[[анатемосахте]],
[[анатемосаха]],
[[анатемосаше]],
[[анатемосай]],
[[анатемосайте]],
[[анатемосал]],
[[анатемосалия]],
[[анатемосалият]],
[[анатемосала]],
[[анатемосалата]],
[[анатемосало]],
[[анатемосалото]],
[[анатемосали]],
[[анатемосалите]],
[[анатемосан]],
[[анатемосания]],
[[анатемосаният]],
[[анатемосана]],
[[анатемосаната]],
[[анатемосано]],
[[анатемосаното]],
[[анатемосани]],
[[анатемосаните]],
[[анатемосащ]],
[[анатемосащия]],
[[анатемосащият]],
[[анатемосаща]],
[[анатемосащата]],
[[анатемосащо]],
[[анатемосащото]],
[[анатемосащи]],
[[анатемосащите]],
[[анатемосайки]],
[[анатемосал съм]],
[[анатемосала съм]],
[[анатемосало съм]],
[[анатемосали сме]],
[[анатемосал си]],
[[анатемосала си]],
[[анатемосало си]],
[[анатемосали сте]],
[[анатемосал е]],
[[анатемосала е]],
[[анатемосало е]],
[[анатемосали са]],
[[бях анатемосал]],
[[бях анатемосала]],
[[бях анатемосало]],
[[бяхме анатемосали]],
[[беше анатемосал]],
[[беше анатемосала]],
[[беше анатемосало]],
[[бяхте анатемосали]],
[[бяха анатемосали]],
[[ще анатемосам]],
[[ще анатемосаме]],
[[ще анатемосаш]],
[[ще анатемосате]],
[[ще анатемоса]],
[[ще анатемосат]],
[[ще съм анатемосал]],
[[ще съм анатемосала]],
[[ще съм анатемосало]],
[[ще сме анатемосали]],
[[ще си анатемосал]],
[[ще си анатемосала]],
[[ще си анатемосало]],
[[ще сте анатемосали]],
[[ще е анатемосал]],
[[ще е анатемосала]],
[[ще е анатемосало]],
[[ще са анатемосали]],
[[щях да анатемосам]],
[[щяхме да анатемосаме]],
[[щеше да анатемосаш]],
[[щяхте да анатемосате]],
[[щеше да анатемоса]],
[[щяха да анатемосат]],
[[щях да съм анатемосал]],
[[щях да съм анатемосала]],
[[щях да съм анатемосало]],
[[щяхме да сме анатемосали]],
[[щеше да си анатемосал]],
[[щеше да си анатемосала]],
[[щеше да си анатемосало]],
[[щяхте да сте анатемосали]],
[[щеше да е анатемосал]],
[[щеше да е анатемосала]],
[[щеше да е анатемосало]],
[[щяха да са анатемосали]],
[[бил съм анатемосал]],
[[била съм анатемосала]],
[[било съм анатемосало]],
[[били сме анатемосали]],
[[бил си анатемосал]],
[[била си анатемосала]],
[[било си анатемосало]],
[[били сте анатемосали]],
[[бил е анатемосал]],
[[била е анатемосала]],
[[било е анатемосало]],
[[били са анатемосали]],
[[щял съм да анатемосам]],
[[щяла съм да анатемосам]],
[[щяло съм да анатемосам]],
[[щели сме да анатемосаме]],
[[щял си да анатемосаш]],
[[щяла си да анатемосаш]],
[[щяло си да анатемосаш]],
[[щели сте да анатемосате]],
[[щял да анатемоса]],
[[щяла да анатемоса]],
[[щяло да анатемоса]],
[[щели да анатемосат]],
[[щял е да анатемоса]],
[[щяла е да анатемоса]],
[[щяло е да анатемоса]],
[[щели са да анатемосат]],
[[щял съм да съм анатемосал]],
[[щяла съм да съм анатемосала]],
[[щяло съм да съм анатемосало]],
[[щели сме да сме анатемосали]],
[[щял си да си анатемосал]],
[[щяла си да си анатемосала]],
[[щяло си да си анатемосало]],
[[щели сте да сте анатемосали]],
[[щял да е анатемосал]],
[[щяла да е анатемосала]],
[[щяло да е анатемосало]],
[[щели да са анатемосали]],
[[щял е да е анатемосал]],
[[щяла е да е анатемосала]],
[[щяло е да е анатемосало]],
[[щели са да са анатемосали]],
[[бих анатемосал]],
[[бих анатемосала]],
[[бих анатемосало]],
[[бихме анатемосали]],
[[би анатемосал]],
[[би анатемосала]],
[[би анатемосало]],
[[бихте анатемосали]],
[[биха анатемосали]],
}}</text>
      <sha1>du18h9ze5wsw0k56fgz28abvpx3v8ei</sha1>
    </revision>
  </page>
  <page>
    <title>Шаблон:Словоформи/анатемосвам</title>
    <ns>10</ns>
    <id>486550</id>
    <revision>
      <id>518532</id>
      <parentid>18564</parentid>
      <timestamp>2005-05-10T12:10:13Z</timestamp>
      <contributor>
        <username>Bgbot</username>
        <id>83</id>
      </contributor>
      <comment>Борислав: Поправка на пренасянето</comment>
      <model>wikitext</model>
      <format>text/x-wiki</format>
      <text bytes="22750" xml:space="preserve">{{Шаблон:Словоформи/Глагол|
  ОСНОВНА ФОРМА = анатемосвам
| СЕГ.ВР., 1Л., ЕД.Ч. = ана·те·мос·вам
| СЕГ.ВР., 1Л., МН.Ч. = ана·те·мос·ва·ме
| СЕГ.ВР., 2Л., ЕД.Ч. = ана·те·мос·ваш
| СЕГ.ВР., 2Л., МН.Ч. = ана·те·мос·ва·те
| СЕГ.ВР., 3Л., ЕД.Ч. = ана·те·мос·ва
| СЕГ.ВР., 3Л., МН.Ч. = ана·те·мос·ват
| МИН.СВ.ВР., 1Л., ЕД.Ч. = ана·те·мос·вах
| МИН.СВ.ВР., 1Л., МН.Ч. = ана·те·мос·вах·ме
| МИН.СВ.ВР., 2Л., ЕД.Ч. = ана·те·мос·ва
| МИН.СВ.ВР., 2Л., МН.Ч. = ана·те·мос·вах·те
| МИН.СВ.ВР., 3Л., ЕД.Ч. = ана·те·мос·ва
| МИН.СВ.ВР., 3Л., МН.Ч. = ана·те·мос·ва·ха
| МИН.НЕСВ.ВР., 1Л., ЕД.Ч. = ана·те·мос·вах
| МИН.НЕСВ.ВР., 1Л., МН.Ч. = ана·те·мос·вах·ме
| МИН.НЕСВ.ВР., 2Л., ЕД.Ч. = ана·те·мос·ва·ше
| МИН.НЕСВ.ВР., 2Л., МН.Ч. = ана·те·мос·вах·те
| МИН.НЕСВ.ВР., 3Л., ЕД.Ч. = ана·те·мос·ва·ше
| МИН.НЕСВ.ВР., 3Л., МН.Ч. = ана·те·мос·ва·ха
| МИН.НЕОПР.ВР., 1Л., ЕД.Ч., М.Р. = анатемосвал съм
| МИН.НЕОПР.ВР., 1Л., ЕД.Ч., Ж.Р. = анатемосвала съм
| МИН.НЕОПР.ВР., 1Л., ЕД.Ч., СР.Р. = анатемосвало съм
| МИН.НЕОПР.ВР., 1Л., МН.Ч. = анатемосвали сме
| МИН.НЕОПР.ВР., 2Л., ЕД.Ч., М.Р. = анатемосвал си
| МИН.НЕОПР.ВР., 2Л., ЕД.Ч., Ж.Р. = анатемосвала си
| МИН.НЕОПР.ВР., 2Л., ЕД.Ч., СР.Р. = анатемосвало си
| МИН.НЕОПР.ВР., 2Л., МН.Ч. = анатемосвали сте
| МИН.НЕОПР.ВР., 3Л., ЕД.Ч., М.Р. = анатемосвал е
| МИН.НЕОПР.ВР., 3Л., ЕД.Ч., Ж.Р. = анатемосвала е
| МИН.НЕОПР.ВР., 3Л., ЕД.Ч., СР.Р. = анатемосвало е
| МИН.НЕОПР.ВР., 3Л., МН.Ч. = анатемосвали са
| МИН.ПРЕД.ВР., 1Л., ЕД.Ч., М.Р. = бях анатемосвал
| МИН.ПРЕД.ВР., 1Л., ЕД.Ч., Ж.Р. = бях анатемосвала
| МИН.ПРЕД.ВР., 1Л., ЕД.Ч., СР.Р. = бях анатемосвало
| МИН.ПРЕД.ВР., 1Л., МН.Ч. = бяхме анатемосвали
| МИН.ПРЕД.ВР., 2Л., ЕД.Ч., М.Р. = беше анатемосвал
| МИН.ПРЕД.ВР., 2Л., ЕД.Ч., Ж.Р. = беше анатемосвала
| МИН.ПРЕД.ВР., 2Л., ЕД.Ч., СР.Р. = беше анатемосвало
| МИН.ПРЕД.ВР., 2Л., МН.Ч. = бяхте анатемосвали
| МИН.ПРЕД.ВР., 3Л., ЕД.Ч., М.Р. = беше анатемосвал
| МИН.ПРЕД.ВР., 3Л., ЕД.Ч., Ж.Р. = беше анатемосвала
| МИН.ПРЕД.ВР., 3Л., ЕД.Ч., СР.Р. = беше анатемосвало
| МИН.ПРЕД.ВР., 3Л., МН.Ч. = бяха анатемосвали
| БЪД.ВР., 1Л., ЕД.Ч. = ще анатемосвам
| БЪД.ВР., 1Л., МН.Ч. = ще анатемосваме
| БЪД.ВР., 2Л., ЕД.Ч. = ще анатемосваш
| БЪД.ВР., 2Л., МН.Ч. = ще анатемосвате
| БЪД.ВР., 3Л., ЕД.Ч. = ще анатемосва
| БЪД.ВР., 3Л., МН.Ч. = ще анатемосват
| БЪД.ПРЕД.ВР., 1Л., ЕД.Ч., М.Р. = ще съм анатемосвал
| БЪД.ПРЕД.ВР., 1Л., ЕД.Ч., Ж.Р. = ще съм анатемосвала
| БЪД.ПРЕД.ВР., 1Л., ЕД.Ч., СР.Р. = ще съм анатемосвало
| БЪД.ПРЕД.ВР., 1Л., МН.Ч. = ще сме анатемосвали
| БЪД.ПРЕД.ВР., 2Л., ЕД.Ч., М.Р. = ще си анатемосвал
| БЪД.ПРЕД.ВР., 2Л., ЕД.Ч., Ж.Р. = ще си анатемосвала
| БЪД.ПРЕД.ВР., 2Л., ЕД.Ч., СР.Р. = ще си анатемосвало
| БЪД.ПРЕД.ВР., 2Л., МН.Ч. = ще сте анатемосвали
| БЪД.ПРЕД.ВР., 3Л., ЕД.Ч., М.Р. = ще е анатемосвал
| БЪД.ПРЕД.ВР., 3Л., ЕД.Ч., Ж.Р. = ще е анатемосвала
| БЪД.ПРЕД.ВР., 3Л., ЕД.Ч., СР.Р. = ще е анатемосвало
| БЪД.ПРЕД.ВР., 3Л., МН.Ч. = ще са анатемосвали
| БЪД.ВР. В МИН., 1Л., ЕД.Ч. = щях да анатемосвам
| БЪД.ВР. В МИН., 1Л., МН.Ч. = щяхме да анатемосваме
| БЪД.ВР. В МИН., 2Л., ЕД.Ч. = щеше да анатемосваш
| БЪД.ВР. В МИН., 2Л., МН.Ч. = щяхте да анатемосвате
| БЪД.ВР. В МИН., 3Л., ЕД.Ч. = щеше да анатемосва
| БЪД.ВР. В МИН., 3Л., МН.Ч. = щяха да анатемосват
| БЪД.ПРЕД.ВР. В МИН., 1Л., ЕД.Ч., М.Р. = щях да съм анатемосвал
| БЪД.ПРЕД.ВР. В МИН., 1Л., ЕД.Ч., Ж.Р. = щях да съм анатемосвала
| БЪД.ПРЕД.ВР. В МИН., 1Л., ЕД.Ч., СР.Р. = щях да съм анатемосвало
| БЪД.ПРЕД.ВР. В МИН., 1Л., МН.Ч. = щяхме да сме анатемосвали
| БЪД.ПРЕД.ВР. В МИН., 2Л., ЕД.Ч., М.Р. = щеше да си анатемосвал
| БЪД.ПРЕД.ВР. В МИН., 2Л., ЕД.Ч., Ж.Р. = щеше да си анатемосвала
| БЪД.ПРЕД.ВР. В МИН., 2Л., ЕД.Ч., СР.Р. = щеше да си анатемосвало
| БЪД.ПРЕД.ВР. В МИН., 2Л., МН.Ч. = щяхте да сте анатемосвали
| БЪД.ПРЕД.ВР. В МИН., 3Л., ЕД.Ч., М.Р. = щеше да е анатемосвал
| БЪД.ПРЕД.ВР. В МИН., 3Л., ЕД.Ч., Ж.Р. = щеше да е анатемосвала
| БЪД.ПРЕД.ВР. В МИН., 3Л., ЕД.Ч., СР.Р. = щеше да е анатемосвало
| БЪД.ПРЕД.ВР. В МИН., 3Л., МН.Ч. = щяха да са анатемосвали
| ПР.НАКЛ., СЕГ.ВР., 1Л., ЕД.Ч., М.Р. = анатемосвал съм
| ПР.НАКЛ., СЕГ.ВР., 1Л., ЕД.Ч., Ж.Р. = анатемосвала съм
| ПР.НАКЛ., СЕГ.ВР., 1Л., ЕД.Ч., СР.Р. = анатемосвало съм
| ПР.НАКЛ., СЕГ.ВР., 1Л., МН.Ч. = анатемосвали сме
| ПР.НАКЛ., СЕГ.ВР., 2Л., ЕД.Ч., М.Р. = анатемосвал си
| ПР.НАКЛ., СЕГ.ВР., 2Л., ЕД.Ч., Ж.Р. = анатемосвала си
| ПР.НАКЛ., СЕГ.ВР., 2Л., ЕД.Ч., СР.Р. = анатемосвало си
| ПР.НАКЛ., СЕГ.ВР., 2Л., МН.Ч. = анатемосвали сте
| ПР.НАКЛ., СЕГ.ВР., 3Л., ЕД.Ч., М.Р. = анатемосвал (е)
| ПР.НАКЛ., СЕГ.ВР., 3Л., ЕД.Ч., Ж.Р. = анатемосвала (е)
| ПР.НАКЛ., СЕГ.ВР., 3Л., ЕД.Ч., СР.Р. = анатемосвало (е)
| ПР.НАКЛ., СЕГ.ВР., 3Л., МН.Ч. = анатемосвали (са)
| ПР.НАКЛ., МИН.СВ.ВР., 1Л., ЕД.Ч., М.Р. = анатемосвал съм
| ПР.НАКЛ., МИН.СВ.ВР., 1Л., ЕД.Ч., Ж.Р. = анатемосвала съм
| ПР.НАКЛ., МИН.СВ.ВР., 1Л., ЕД.Ч., СР.Р. = анатемосвало съм
| ПР.НАКЛ., МИН.СВ.ВР., 1Л., МН.Ч. = анатемосвали сме
| ПР.НАКЛ., МИН.СВ.ВР., 2Л., ЕД.Ч., М.Р. = анатемосвал си
| ПР.НАКЛ., МИН.СВ.ВР., 2Л., ЕД.Ч., Ж.Р. = анатемосвала си
| ПР.НАКЛ., МИН.СВ.ВР., 2Л., ЕД.Ч., СР.Р. = анатемосвало си
| ПР.НАКЛ., МИН.СВ.ВР., 2Л., МН.Ч. = анатемосвали сте
| ПР.НАКЛ., МИН.СВ.ВР., 3Л., ЕД.Ч., М.Р. = анатемосвал (е)
| ПР.НАКЛ., МИН.СВ.ВР., 3Л., ЕД.Ч., Ж.Р. = анатемосвала (е)
| ПР.НАКЛ., МИН.СВ.ВР., 3Л., ЕД.Ч., СР.Р. = анатемосвало (е)
| ПР.НАКЛ., МИН.СВ.ВР., 3Л., МН.Ч. = анатемосвали (са)
| ПР.НАКЛ., МИН.НЕОПР.ВР., 1Л., ЕД.Ч., М.Р. = бил съм анатемосвал
| ПР.НАКЛ., МИН.НЕОПР.ВР., 1Л., ЕД.Ч., Ж.Р. = била съм анатемосвала
| ПР.НАКЛ., МИН.НЕОПР.ВР., 1Л., ЕД.Ч., СР.Р. = било съм анатемосвало
| ПР.НАКЛ., МИН.НЕОПР.ВР., 1Л., МН.Ч. = били сме анатемосвали
| ПР.НАКЛ., МИН.НЕОПР.ВР., 2Л., ЕД.Ч., М.Р. = бил си анатемосвал
| ПР.НАКЛ., МИН.НЕОПР.ВР., 2Л., ЕД.Ч., Ж.Р. = била си анатемосвала
| ПР.НАКЛ., МИН.НЕОПР.ВР., 2Л., ЕД.Ч., СР.Р. = било си анатемосвало
| ПР.НАКЛ., МИН.НЕОПР.ВР., 2Л., МН.Ч. = били сте анатемосвали
| ПР.НАКЛ., МИН.НЕОПР.ВР., 3Л., ЕД.Ч., М.Р. = бил (е) анатемосвал
| ПР.НАКЛ., МИН.НЕОПР.ВР., 3Л., ЕД.Ч., Ж.Р. = била (е) анатемосвала
| ПР.НАКЛ., МИН.НЕОПР.ВР., 3Л., ЕД.Ч., СР.Р. = било (е) анатемосвало
| ПР.НАКЛ., МИН.НЕОПР.ВР., 3Л., МН.Ч. = били (са) анатемосвали
| ПР.НАКЛ., БЪД.ВР., 1Л., ЕД.Ч., М.Р. = щял съм да анатемосвам
| ПР.НАКЛ., БЪД.ВР., 1Л., ЕД.Ч., Ж.Р. = щяла съм да анатемосвам
| ПР.НАКЛ., БЪД.ВР., 1Л., ЕД.Ч., СР.Р. = щяло съм да анатемосвам
| ПР.НАКЛ., БЪД.ВР., 1Л., МН.Ч. = щели сме да анатемосваме
| ПР.НАКЛ., БЪД.ВР., 2Л., ЕД.Ч., М.Р. = щял си да анатемосваш
| ПР.НАКЛ., БЪД.ВР., 2Л., ЕД.Ч., Ж.Р. = щяла си да анатемосваш
| ПР.НАКЛ., БЪД.ВР., 2Л., ЕД.Ч., СР.Р. = щяло си да анатемосваш
| ПР.НАКЛ., БЪД.ВР., 2Л., МН.Ч. = щели сте да анатемосвате
| ПР.НАКЛ., БЪД.ВР., 3Л., ЕД.Ч., М.Р. = щял (е) да анатемосва
| ПР.НАКЛ., БЪД.ВР., 3Л., ЕД.Ч., Ж.Р. = щяла (е) да анатемосва
| ПР.НАКЛ., БЪД.ВР., 3Л., ЕД.Ч., СР.Р. = щяло (е) да анатемосва
| ПР.НАКЛ., БЪД.ВР., 3Л., МН.Ч. = щели (са) да анатемосват
| ПР.НАКЛ., БЪД.ПРЕД.ВР., 1Л., ЕД.Ч., М.Р. = щял съм да съм анатемосвал
| ПР.НАКЛ., БЪД.ПРЕД.ВР., 1Л., ЕД.Ч., Ж.Р. = щяла съм да съм анатемосвала
| ПР.НАКЛ., БЪД.ПРЕД.ВР., 1Л., ЕД.Ч., СР.Р. = щяло съм да съм анатемосвало
| ПР.НАКЛ., БЪД.ПРЕД.ВР., 1Л., МН.Ч. = щели сме да сме анатемосвали
| ПР.НАКЛ., БЪД.ПРЕД.ВР., 2Л., ЕД.Ч., М.Р. = щял си да си анатемосвал
| ПР.НАКЛ., БЪД.ПРЕД.ВР., 2Л., ЕД.Ч., Ж.Р. = щяла си да си анатемосвала
| ПР.НАКЛ., БЪД.ПРЕД.ВР., 2Л., ЕД.Ч., СР.Р. = щяло си да си анатемосвало
| ПР.НАКЛ., БЪД.ПРЕД.ВР., 2Л., МН.Ч. = щели сте да сте анатемосвали
| ПР.НАКЛ., БЪД.ПРЕД.ВР., 3Л., ЕД.Ч., М.Р. = щял (е) да е анатемосвал
| ПР.НАКЛ., БЪД.ПРЕД.ВР., 3Л., ЕД.Ч., Ж.Р. = щяла (е) да е анатемосвала
| ПР.НАКЛ., БЪД.ПРЕД.ВР., 3Л., ЕД.Ч., СР.Р. = щяло (е) да е анатемосвало
| ПР.НАКЛ., БЪД.ПРЕД.ВР., 3Л., МН.Ч. = щели (са) да са анатемосвали
| УСЛОВНО НАКЛОНЕНИЕ, 1Л., ЕД.Ч., М.Р. = бих анатемосвал
| УСЛОВНО НАКЛОНЕНИЕ, 1Л., ЕД.Ч., Ж.Р. = бих анатемосвала
| УСЛОВНО НАКЛОНЕНИЕ, 1Л., ЕД.Ч., СР.Р. = бих анатемосвало
| УСЛОВНО НАКЛОНЕНИЕ, 1Л., МН.Ч. = бихме анатемосвали
| УСЛОВНО НАКЛОНЕНИЕ, 2Л., ЕД.Ч., М.Р. = би анатемосвал
| УСЛОВНО НАКЛОНЕНИЕ, 2Л., ЕД.Ч., Ж.Р. = би анатемосвала
| УСЛОВНО НАКЛОНЕНИЕ, 2Л., ЕД.Ч., СР.Р. = би анатемосвало
| УСЛОВНО НАКЛОНЕНИЕ, 2Л., МН.Ч. = бихте анатемосвали
| УСЛОВНО НАКЛОНЕНИЕ, 3Л., ЕД.Ч., М.Р. = би анатемосвал
| УСЛОВНО НАКЛОНЕНИЕ, 3Л., ЕД.Ч., Ж.Р. = би анатемосвала
| УСЛОВНО НАКЛОНЕНИЕ, 3Л., ЕД.Ч., СР.Р. = би анатемосвало
| УСЛОВНО НАКЛОНЕНИЕ, 3Л., МН.Ч. = биха анатемосвали
| ПОВЕЛИТЕЛНО НАКЛОНЕНИЕ, ЕД.Ч. = ана·те·мос·вай
| ПОВЕЛИТЕЛНО НАКЛОНЕНИЕ, МН.Ч. = ана·те·мос·вай·те
| МИН.СТРАД.ПРИЧ. М.Р. = ана·те·мос·ван
| МИН.СТРАД.ПРИЧ. М.Р. НЕПЪЛЕН ЧЛЕН = ана·те·мос·ва·ния
| МИН.СТРАД.ПРИЧ. М.Р. ПЪЛЕН ЧЛЕН = ана·те·мос·ва·ни·ят
| МИН.СТРАД.ПРИЧ. Ж.Р. = ана·те·мос·ва·на
| МИН.СТРАД.ПРИЧ. Ж.Р. ЧЛЕН = ана·те·мос·ва·на·та
| МИН.СТРАД.ПРИЧ. СР.Р. = ана·те·мос·ва·но
| МИН.СТРАД.ПРИЧ. СР.Р. ЧЛЕН = ана·те·мос·ва·но·то
| МИН.СТРАД.ПРИЧ. МН.Ч. = ана·те·мос·ва·ни
| МИН.СТРАД.ПРИЧ. МН.Ч. ЧЛЕН = ана·те·мос·ва·ни·те
| МИН.ДЕЯТ.СВ.ПРИЧ. М.Р. = ана·те·мос·вал
| МИН.ДЕЯТ.СВ.ПРИЧ. М.Р. НЕПЪЛЕН ЧЛЕН = ана·те·мос·ва·лия
| МИН.ДЕЯТ.СВ.ПРИЧ. М.Р. ПЪЛЕН ЧЛЕН = ана·те·мос·ва·ли·ят
| МИН.ДЕЯТ.СВ.ПРИЧ. Ж.Р. = ана·те·мос·ва·ла
| МИН.ДЕЯТ.СВ.ПРИЧ. Ж.Р. ЧЛЕН = ана·те·мос·ва·ла·та
| МИН.ДЕЯТ.СВ.ПРИЧ. СР.Р. = ана·те·мос·ва·ло
| МИН.ДЕЯТ.СВ.ПРИЧ. СР.Р. ЧЛЕН = ана·те·мос·ва·ло·то
| МИН.ДЕЯТ.СВ.ПРИЧ. МН.Ч. = ана·те·мос·ва·ли
| МИН.ДЕЯТ.СВ.ПРИЧ. МН.Ч. ЧЛЕН = ана·те·мос·ва·ли·те
| МИН.ДЕЯТ.НЕСВ.ПРИЧ. М.Р. = ана·те·мос·вал
| МИН.ДЕЯТ.НЕСВ.ПРИЧ. М.Р. НЕПЪЛЕН ЧЛЕН = ана·те·мос·ва·лия
| МИН.ДЕЯТ.НЕСВ.ПРИЧ. М.Р. ПЪЛЕН ЧЛЕН = ана·те·мос·ва·ли·ят
| МИН.ДЕЯТ.НЕСВ.ПРИЧ. Ж.Р. = ана·те·мос·ва·ла
| МИН.ДЕЯТ.НЕСВ.ПРИЧ. Ж.Р. ЧЛЕН = ана·те·мос·ва·ла·та
| МИН.ДЕЯТ.НЕСВ.ПРИЧ. СР.Р. = ана·те·мос·ва·ло
| МИН.ДЕЯТ.НЕСВ.ПРИЧ. СР.Р. ЧЛЕН = ана·те·мос·ва·ло·то
| МИН.ДЕЯТ.НЕСВ.ПРИЧ. МН.Ч. = ана·те·мос·ва·ли
| МИН.ДЕЯТ.НЕСВ.ПРИЧ. МН.Ч. ЧЛЕН = ана·те·мос·ва·ли·те
| СЕГ.ДЕЯТ.ПРИЧ. М.Р. = ана·те·мос·ващ
| СЕГ.ДЕЯТ.ПРИЧ. М.Р. НЕПЪЛЕН ЧЛЕН = ана·те·мос·ва·щия
| СЕГ.ДЕЯТ.ПРИЧ. М.Р. ПЪЛЕН ЧЛЕН = ана·те·мос·ва·щи·ят
| СЕГ.ДЕЯТ.ПРИЧ. Ж.Р. = ана·те·мос·ва·ща
| СЕГ.ДЕЯТ.ПРИЧ. Ж.Р. ЧЛЕН = ана·те·мос·ва·ща·та
| СЕГ.ДЕЯТ.ПРИЧ. СР.Р. = ана·те·мос·ва·що
| СЕГ.ДЕЯТ.ПРИЧ. СР.Р. ЧЛЕН = ана·те·мос·ва·що·то
| СЕГ.ДЕЯТ.ПРИЧ. МН.Ч. = ана·те·мос·ва·щи
| СЕГ.ДЕЯТ.ПРИЧ. МН.Ч. ЧЛЕН = ана·те·мос·ва·щи·те
| ДЕЕПРИЧАСТИЕ = ана·те·мос·вай·ки
| СКРИТИ ПРЕПРАТКИ = 
[[анатемосвам]],
[[анатемосваш]],
[[анатемосва]],
[[анатемосваме]],
[[анатемосвате]],
[[анатемосват]],
[[анатемосвах]],
[[анатемосвахме]],
[[анатемосвахте]],
[[анатемосваха]],
[[анатемосваше]],
[[анатемосвай]],
[[анатемосвайте]],
[[анатемосвал]],
[[анатемосвалия]],
[[анатемосвалият]],
[[анатемосвала]],
[[анатемосвалата]],
[[анатемосвало]],
[[анатемосвалото]],
[[анатемосвали]],
[[анатемосвалите]],
[[анатемосван]],
[[анатемосвания]],
[[анатемосваният]],
[[анатемосвана]],
[[анатемосваната]],
[[анатемосвано]],
[[анатемосваното]],
[[анатемосвани]],
[[анатемосваните]],
[[анатемосващ]],
[[анатемосващия]],
[[анатемосващият]],
[[анатемосваща]],
[[анатемосващата]],
[[анатемосващо]],
[[анатемосващото]],
[[анатемосващи]],
[[анатемосващите]],
[[анатемосвайки]],
[[анатемосвал съм]],
[[анатемосвала съм]],
[[анатемосвало съм]],
[[анатемосвали сме]],
[[анатемосвал си]],
[[анатемосвала си]],
[[анатемосвало си]],
[[анатемосвали сте]],
[[анатемосвал е]],
[[анатемосвала е]],
[[анатемосвало е]],
[[анатемосвали са]],
[[бях анатемосвал]],
[[бях анатемосвала]],
[[бях анатемосвало]],
[[бяхме анатемосвали]],
[[беше анатемосвал]],
[[беше анатемосвала]],
[[беше анатемосвало]],
[[бяхте анатемосвали]],
[[бяха анатемосвали]],
[[ще анатемосвам]],
[[ще анатемосваме]],
[[ще анатемосваш]],
[[ще анатемосвате]],
[[ще анатемосва]],
[[ще анатемосват]],
[[ще съм анатемосвал]],
[[ще съм анатемосвала]],
[[ще съм анатемосвало]],
[[ще сме анатемосвали]],
[[ще си анатемосвал]],
[[ще си анатемосвала]],
[[ще си анатемосвало]],
[[ще сте анатемосвали]],
[[ще е анатемосвал]],
[[ще е анатемосвала]],
[[ще е анатемосвало]],
[[ще са анатемосвали]],
[[щях да анатемосвам]],
[[щяхме да анатемосваме]],
[[щеше да анатемосваш]],
[[щяхте да анатемосвате]],
[[щеше да анатемосва]],
[[щяха да анатемосват]],
[[щях да съм анатемосвал]],
[[щях да съм анатемосвала]],
[[щях да съм анатемосвало]],
[[щяхме да сме анатемосвали]],
[[щеше да си анатемосвал]],
[[щеше да си анатемосвала]],
[[щеше да си анатемосвало]],
[[щяхте да сте анатемосвали]],
[[щеше да е анатемосвал]],
[[щеше да е анатемосвала]],
[[щеше да е анатемосвало]],
[[щяха да са анатемосвали]],
[[бил съм анатемосвал]],
[[била съм анатемосвала]],
[[било съм анатемосвало]],
[[били сме анатемосвали]],
[[бил си анатемосвал]],
[[била си анатемосвала]],
[[било си анатемосвало]],
[[били сте анатемосвали]],
[[бил е анатемосвал]],
[[била е анатемосвала]],
[[било е анатемосвало]],
[[били са анатемосвали]],
[[щял съм да анатемосвам]],
[[щяла съм да анатемосвам]],
[[щяло съм да анатемосвам]],
[[щели сме да анатемосваме]],
[[щял си да анатемосваш]],
[[щяла си да анатемосваш]],
[[щяло си да анатемосваш]],
[[щели сте да анатемосвате]],
[[щял да анатемосва]],
[[щяла да анатемосва]],
[[щяло да анатемосва]],
[[щели да анатемосват]],
[[щял е да анатемосва]],
[[щяла е да анатемосва]],
[[щяло е да анатемосва]],
[[щели са да анатемосват]],
[[щял съм да съм анатемосвал]],
[[щяла съм да съм анатемосвала]],
[[щяло съм да съм анатемосвало]],
[[щели сме да сме анатемосвали]],
[[щял си да си анатемосвал]],
[[щяла си да си анатемосвала]],
[[щяло си да си анатемосвало]],
[[щели сте да сте анатемосвали]],
[[щял да е анатемосвал]],
[[щяла да е анатемосвала]],
[[щяло да е анатемосвало]],
[[щели да са анатемосвали]],
[[щял е да е анатемосвал]],
[[щяла е да е анатемосвала]],
[[щяло е да е анатемосвало]],
[[щели са да са анатемосвали]],
[[бих анатемосвал]],
[[бих анатемосвала]],
[[бих анатемосвало]],
[[бихме анатемосвали]],
[[би анатемосвал]],
[[би анатемосвала]],
[[би анатемосвало]],
[[бихте анатемосвали]],
[[биха анатемосвали]],
}}</text>
      <sha1>cvwv49mciqyuc663hc0upd6ucf79b3j</sha1>
    </revision>
  </page>
  <page>
    <title>Шаблон:Словоформи/анатомизирам</title>
    <ns>10</ns>
    <id>486561</id>
    <revision>
      <id>518543</id>
      <parentid>18322</parentid>
      <timestamp>2005-05-10T08:22:07Z</timestamp>
      <contributor>
        <username>Bgbot</username>
        <id>83</id>
      </contributor>
      <comment>Борислав: Поправка на пренасянето</comment>
      <model>wikitext</model>
      <format>text/x-wiki</format>
      <text bytes="23546" xml:space="preserve">{{Шаблон:Словоформи/Глагол|
  ОСНОВНА ФОРМА = анатомизирам
| СЕГ.ВР., 1Л., ЕД.Ч. = ана·то·ми·зи·рам
| СЕГ.ВР., 1Л., МН.Ч. = ана·то·ми·зи·ра·ме
| СЕГ.ВР., 2Л., ЕД.Ч. = ана·то·ми·зи·раш
| СЕГ.ВР., 2Л., МН.Ч. = ана·то·ми·зи·ра·те
| СЕГ.ВР., 3Л., ЕД.Ч. = ана·то·ми·зи·ра
| СЕГ.ВР., 3Л., МН.Ч. = ана·то·ми·зи·рат
| МИН.СВ.ВР., 1Л., ЕД.Ч. = ана·то·ми·зи·рах
| МИН.СВ.ВР., 1Л., МН.Ч. = ана·то·ми·зи·рах·ме
| МИН.СВ.ВР., 2Л., ЕД.Ч. = ана·то·ми·зи·ра
| МИН.СВ.ВР., 2Л., МН.Ч. = ана·то·ми·зи·рах·те
| МИН.СВ.ВР., 3Л., ЕД.Ч. = ана·то·ми·зи·ра
| МИН.СВ.ВР., 3Л., МН.Ч. = ана·то·ми·зи·ра·ха
| МИН.НЕСВ.ВР., 1Л., ЕД.Ч. = ана·то·ми·зи·рах
| МИН.НЕСВ.ВР., 1Л., МН.Ч. = ана·то·ми·зи·рах·ме
| МИН.НЕСВ.ВР., 2Л., ЕД.Ч. = ана·то·ми·зи·ра·ше
| МИН.НЕСВ.ВР., 2Л., МН.Ч. = ана·то·ми·зи·рах·те
| МИН.НЕСВ.ВР., 3Л., ЕД.Ч. = ана·то·ми·зи·ра·ше
| МИН.НЕСВ.ВР., 3Л., МН.Ч. = ана·то·ми·зи·ра·ха
| МИН.НЕОПР.ВР., 1Л., ЕД.Ч., М.Р. = анатомизирал съм
| МИН.НЕОПР.ВР., 1Л., ЕД.Ч., Ж.Р. = анатомизирала съм
| МИН.НЕОПР.ВР., 1Л., ЕД.Ч., СР.Р. = анатомизирало съм
| МИН.НЕОПР.ВР., 1Л., МН.Ч. = анатомизирали сме
| МИН.НЕОПР.ВР., 2Л., ЕД.Ч., М.Р. = анатомизирал си
| МИН.НЕОПР.ВР., 2Л., ЕД.Ч., Ж.Р. = анатомизирала си
| МИН.НЕОПР.ВР., 2Л., ЕД.Ч., СР.Р. = анатомизирало си
| МИН.НЕОПР.ВР., 2Л., МН.Ч. = анатомизирали сте
| МИН.НЕОПР.ВР., 3Л., ЕД.Ч., М.Р. = анатомизирал е
| МИН.НЕОПР.ВР., 3Л., ЕД.Ч., Ж.Р. = анатомизирала е
| МИН.НЕОПР.ВР., 3Л., ЕД.Ч., СР.Р. = анатомизирало е
| МИН.НЕОПР.ВР., 3Л., МН.Ч. = анатомизирали са
| МИН.ПРЕД.ВР., 1Л., ЕД.Ч., М.Р. = бях анатомизирал
| МИН.ПРЕД.ВР., 1Л., ЕД.Ч., Ж.Р. = бях анатомизирала
| МИН.ПРЕД.ВР., 1Л., ЕД.Ч., СР.Р. = бях анатомизирало
| МИН.ПРЕД.ВР., 1Л., МН.Ч. = бяхме анатомизирали
| МИН.ПРЕД.ВР., 2Л., ЕД.Ч., М.Р. = беше анатомизирал
| МИН.ПРЕД.ВР., 2Л., ЕД.Ч., Ж.Р. = беше анатомизирала
| МИН.ПРЕД.ВР., 2Л., ЕД.Ч., СР.Р. = беше анатомизирало
| МИН.ПРЕД.ВР., 2Л., МН.Ч. = бяхте анатомизирали
| МИН.ПРЕД.ВР., 3Л., ЕД.Ч., М.Р. = беше анатомизирал
| МИН.ПРЕД.ВР., 3Л., ЕД.Ч., Ж.Р. = беше анатомизирала
| МИН.ПРЕД.ВР., 3Л., ЕД.Ч., СР.Р. = беше анатомизирало
| МИН.ПРЕД.ВР., 3Л., МН.Ч. = бяха анатомизирали
| БЪД.ВР., 1Л., ЕД.Ч. = ще анатомизирам
| БЪД.ВР., 1Л., МН.Ч. = ще анатомизираме
| БЪД.ВР., 2Л., ЕД.Ч. = ще анатомизираш
| БЪД.ВР., 2Л., МН.Ч. = ще анатомизирате
| БЪД.ВР., 3Л., ЕД.Ч. = ще анатомизира
| БЪД.ВР., 3Л., МН.Ч. = ще анатомизират
| БЪД.ПРЕД.ВР., 1Л., ЕД.Ч., М.Р. = ще съм анатомизирал
| БЪД.ПРЕД.ВР., 1Л., ЕД.Ч., Ж.Р. = ще съм анатомизирала
| БЪД.ПРЕД.ВР., 1Л., ЕД.Ч., СР.Р. = ще съм анатомизирало
| БЪД.ПРЕД.ВР., 1Л., МН.Ч. = ще сме анатомизирали
| БЪД.ПРЕД.ВР., 2Л., ЕД.Ч., М.Р. = ще си анатомизирал
| БЪД.ПРЕД.ВР., 2Л., ЕД.Ч., Ж.Р. = ще си анатомизирала
| БЪД.ПРЕД.ВР., 2Л., ЕД.Ч., СР.Р. = ще си анатомизирало
| БЪД.ПРЕД.ВР., 2Л., МН.Ч. = ще сте анатомизирали
| БЪД.ПРЕД.ВР., 3Л., ЕД.Ч., М.Р. = ще е анатомизирал
| БЪД.ПРЕД.ВР., 3Л., ЕД.Ч., Ж.Р. = ще е анатомизирала
| БЪД.ПРЕД.ВР., 3Л., ЕД.Ч., СР.Р. = ще е анатомизирало
| БЪД.ПРЕД.ВР., 3Л., МН.Ч. = ще са анатомизирали
| БЪД.ВР. В МИН., 1Л., ЕД.Ч. = щях да анатомизирам
| БЪД.ВР. В МИН., 1Л., МН.Ч. = щяхме да анатомизираме
| БЪД.ВР. В МИН., 2Л., ЕД.Ч. = щеше да анатомизираш
| БЪД.ВР. В МИН., 2Л., МН.Ч. = щяхте да анатомизирате
| БЪД.ВР. В МИН., 3Л., ЕД.Ч. = щеше да анатомизира
| БЪД.ВР. В МИН., 3Л., МН.Ч. = щяха да анатомизират
| БЪД.ПРЕД.ВР. В МИН., 1Л., ЕД.Ч., М.Р. = щях да съм анатомизирал
| БЪД.ПРЕД.ВР. В МИН., 1Л., ЕД.Ч., Ж.Р. = щях да съм анатомизирала
| БЪД.ПРЕД.ВР. В МИН., 1Л., ЕД.Ч., СР.Р. = щях да съм анатомизирало
| БЪД.ПРЕД.ВР. В МИН., 1Л., МН.Ч. = щяхме да сме анатомизирали
| БЪД.ПРЕД.ВР. В МИН., 2Л., ЕД.Ч., М.Р. = щеше да си анатомизирал
| БЪД.ПРЕД.ВР. В МИН., 2Л., ЕД.Ч., Ж.Р. = щеше да си анатомизирала
| БЪД.ПРЕД.ВР. В МИН., 2Л., ЕД.Ч., СР.Р. = щеше да си анатомизирало
| БЪД.ПРЕД.ВР. В МИН., 2Л., МН.Ч. = щяхте да сте анатомизирали
| БЪД.ПРЕД.ВР. В МИН., 3Л., ЕД.Ч., М.Р. = щеше да е анатомизирал
| БЪД.ПРЕД.ВР. В МИН., 3Л., ЕД.Ч., Ж.Р. = щеше да е анатомизирала
| БЪД.ПРЕД.ВР. В МИН., 3Л., ЕД.Ч., СР.Р. = щеше да е анатомизирало
| БЪД.ПРЕД.ВР. В МИН., 3Л., МН.Ч. = щяха да са анатомизирали
| ПР.НАКЛ., СЕГ.ВР., 1Л., ЕД.Ч., М.Р. = анатомизирал съм
| ПР.НАКЛ., СЕГ.ВР., 1Л., ЕД.Ч., Ж.Р. = анатомизирала съм
| ПР.НАКЛ., СЕГ.ВР., 1Л., ЕД.Ч., СР.Р. = анатомизирало съм
| ПР.НАКЛ., СЕГ.ВР., 1Л., МН.Ч. = анатомизирали сме
| ПР.НАКЛ., СЕГ.ВР., 2Л., ЕД.Ч., М.Р. = анатомизирал си
| ПР.НАКЛ., СЕГ.ВР., 2Л., ЕД.Ч., Ж.Р. = анатомизирала си
| ПР.НАКЛ., СЕГ.ВР., 2Л., ЕД.Ч., СР.Р. = анатомизирало си
| ПР.НАКЛ., СЕГ.ВР., 2Л., МН.Ч. = анатомизирали сте
| ПР.НАКЛ., СЕГ.ВР., 3Л., ЕД.Ч., М.Р. = анатомизирал (е)
| ПР.НАКЛ., СЕГ.ВР., 3Л., ЕД.Ч., Ж.Р. = анатомизирала (е)
| ПР.НАКЛ., СЕГ.ВР., 3Л., ЕД.Ч., СР.Р. = анатомизирало (е)
| ПР.НАКЛ., СЕГ.ВР., 3Л., МН.Ч. = анатомизирали (са)
| ПР.НАКЛ., МИН.СВ.ВР., 1Л., ЕД.Ч., М.Р. = анатомизирал съм
| ПР.НАКЛ., МИН.СВ.ВР., 1Л., ЕД.Ч., Ж.Р. = анатомизирала съм
| ПР.НАКЛ., МИН.СВ.ВР., 1Л., ЕД.Ч., СР.Р. = анатомизирало съм
| ПР.НАКЛ., МИН.СВ.ВР., 1Л., МН.Ч. = анатомизирали сме
| ПР.НАКЛ., МИН.СВ.ВР., 2Л., ЕД.Ч., М.Р. = анатомизирал си
| ПР.НАКЛ., МИН.СВ.ВР., 2Л., ЕД.Ч., Ж.Р. = анатомизирала си
| ПР.НАКЛ., МИН.СВ.ВР., 2Л., ЕД.Ч., СР.Р. = анатомизирало си
| ПР.НАКЛ., МИН.СВ.ВР., 2Л., МН.Ч. = анатомизирали сте
| ПР.НАКЛ., МИН.СВ.ВР., 3Л., ЕД.Ч., М.Р. = анатомизирал (е)
| ПР.НАКЛ., МИН.СВ.ВР., 3Л., ЕД.Ч., Ж.Р. = анатомизирала (е)
| ПР.НАКЛ., МИН.СВ.ВР., 3Л., ЕД.Ч., СР.Р. = анатомизирало (е)
| ПР.НАКЛ., МИН.СВ.ВР., 3Л., МН.Ч. = анатомизирали (са)
| ПР.НАКЛ., МИН.НЕОПР.ВР., 1Л., ЕД.Ч., М.Р. = бил съм анатомизирал
| ПР.НАКЛ., МИН.НЕОПР.ВР., 1Л., ЕД.Ч., Ж.Р. = била съм анатомизирала
| ПР.НАКЛ., МИН.НЕОПР.ВР., 1Л., ЕД.Ч., СР.Р. = било съм анатомизирало
| ПР.НАКЛ., МИН.НЕОПР.ВР., 1Л., МН.Ч. = били сме анатомизирали
| ПР.НАКЛ., МИН.НЕОПР.ВР., 2Л., ЕД.Ч., М.Р. = бил си анатомизирал
| ПР.НАКЛ., МИН.НЕОПР.ВР., 2Л., ЕД.Ч., Ж.Р. = била си анатомизирала
| ПР.НАКЛ., МИН.НЕОПР.ВР., 2Л., ЕД.Ч., СР.Р. = било си анатомизирало
| ПР.НАКЛ., МИН.НЕОПР.ВР., 2Л., МН.Ч. = били сте анатомизирали
| ПР.НАКЛ., МИН.НЕОПР.ВР., 3Л., ЕД.Ч., М.Р. = бил (е) анатомизирал
| ПР.НАКЛ., МИН.НЕОПР.ВР., 3Л., ЕД.Ч., Ж.Р. = била (е) анатомизирала
| ПР.НАКЛ., МИН.НЕОПР.ВР., 3Л., ЕД.Ч., СР.Р. = било (е) анатомизирало
| ПР.НАКЛ., МИН.НЕОПР.ВР., 3Л., МН.Ч. = били (са) анатомизирали
| ПР.НАКЛ., БЪД.ВР., 1Л., ЕД.Ч., М.Р. = щял съм да анатомизирам
| ПР.НАКЛ., БЪД.ВР., 1Л., ЕД.Ч., Ж.Р. = щяла съм да анатомизирам
| ПР.НАКЛ., БЪД.ВР., 1Л., ЕД.Ч., СР.Р. = щяло съм да анатомизирам
| ПР.НАКЛ., БЪД.ВР., 1Л., МН.Ч. = щели сме да анатомизираме
| ПР.НАКЛ., БЪД.ВР., 2Л., ЕД.Ч., М.Р. = щял си да анатомизираш
| ПР.НАКЛ., БЪД.ВР., 2Л., ЕД.Ч., Ж.Р. = щяла си да анатомизираш
| ПР.НАКЛ., БЪД.ВР., 2Л., ЕД.Ч., СР.Р. = щяло си да анатомизираш
| ПР.НАКЛ., БЪД.ВР., 2Л., МН.Ч. = щели сте да анатомизирате
| ПР.НАКЛ., БЪД.ВР., 3Л., ЕД.Ч., М.Р. = щял (е) да анатомизира
| ПР.НАКЛ., БЪД.ВР., 3Л., ЕД.Ч., Ж.Р. = щяла (е) да анатомизира
| ПР.НАКЛ., БЪД.ВР., 3Л., ЕД.Ч., СР.Р. = щяло (е) да анатомизира
| ПР.НАКЛ., БЪД.ВР., 3Л., МН.Ч. = щели (са) да анатомизират
| ПР.НАКЛ., БЪД.ПРЕД.ВР., 1Л., ЕД.Ч., М.Р. = щял съм да съм анатомизирал
| ПР.НАКЛ., БЪД.ПРЕД.ВР., 1Л., ЕД.Ч., Ж.Р. = щяла съм да съм анатомизирала
| ПР.НАКЛ., БЪД.ПРЕД.ВР., 1Л., ЕД.Ч., СР.Р. = щяло съм да съм анатомизирало
| ПР.НАКЛ., БЪД.ПРЕД.ВР., 1Л., МН.Ч. = щели сме да сме анатомизирали
| ПР.НАКЛ., БЪД.ПРЕД.ВР., 2Л., ЕД.Ч., М.Р. = щял си да си анатомизирал
| ПР.НАКЛ., БЪД.ПРЕД.ВР., 2Л., ЕД.Ч., Ж.Р. = щяла си да си анатомизирала
| ПР.НАКЛ., БЪД.ПРЕД.ВР., 2Л., ЕД.Ч., СР.Р. = щяло си да си анатомизирало
| ПР.НАКЛ., БЪД.ПРЕД.ВР., 2Л., МН.Ч. = щели сте да сте анатомизирали
| ПР.НАКЛ., БЪД.ПРЕД.ВР., 3Л., ЕД.Ч., М.Р. = щял (е) да е анатомизирал
| ПР.НАКЛ., БЪД.ПРЕД.ВР., 3Л., ЕД.Ч., Ж.Р. = щяла (е) да е анатомизирала
| ПР.НАКЛ., БЪД.ПРЕД.ВР., 3Л., ЕД.Ч., СР.Р. = щяло (е) да е анатомизирало
| ПР.НАКЛ., БЪД.ПРЕД.ВР., 3Л., МН.Ч. = щели (са) да са анатомизирали
| УСЛОВНО НАКЛОНЕНИЕ, 1Л., ЕД.Ч., М.Р. = бих анатомизирал
| УСЛОВНО НАКЛОНЕНИЕ, 1Л., ЕД.Ч., Ж.Р. = бих анатомизирала
| УСЛОВНО НАКЛОНЕНИЕ, 1Л., ЕД.Ч., СР.Р. = бих анатомизирало
| УСЛОВНО НАКЛОНЕНИЕ, 1Л., МН.Ч. = бихме анатомизирали
| УСЛОВНО НАКЛОНЕНИЕ, 2Л., ЕД.Ч., М.Р. = би анатомизирал
| УСЛОВНО НАКЛОНЕНИЕ, 2Л., ЕД.Ч., Ж.Р. = би анатомизирала
| УСЛОВНО НАКЛОНЕНИЕ, 2Л., ЕД.Ч., СР.Р. = би анатомизирало
| УСЛОВНО НАКЛОНЕНИЕ, 2Л., МН.Ч. = бихте анатомизирали
| УСЛОВНО НАКЛОНЕНИЕ, 3Л., ЕД.Ч., М.Р. = би анатомизирал
| УСЛОВНО НАКЛОНЕНИЕ, 3Л., ЕД.Ч., Ж.Р. = би анатомизирала
| УСЛОВНО НАКЛОНЕНИЕ, 3Л., ЕД.Ч., СР.Р. = би анатомизирало
| УСЛОВНО НАКЛОНЕНИЕ, 3Л., МН.Ч. = биха анатомизирали
| ПОВЕЛИТЕЛНО НАКЛОНЕНИЕ, ЕД.Ч. = ана·то·ми·зи·рай
| ПОВЕЛИТЕЛНО НАКЛОНЕНИЕ, МН.Ч. = ана·то·ми·зи·рай·те
| МИН.СТРАД.ПРИЧ. М.Р. = ана·то·ми·зи·ран
| МИН.СТРАД.ПРИЧ. М.Р. НЕПЪЛЕН ЧЛЕН = ана·то·ми·зи·ра·ния
| МИН.СТРАД.ПРИЧ. М.Р. ПЪЛЕН ЧЛЕН = ана·то·ми·зи·ра·ни·ят
| МИН.СТРАД.ПРИЧ. Ж.Р. = ана·то·ми·зи·ра·на
| МИН.СТРАД.ПРИЧ. Ж.Р. ЧЛЕН = ана·то·ми·зи·ра·на·та
| МИН.СТРАД.ПРИЧ. СР.Р. = ана·то·ми·зи·ра·но
| МИН.СТРАД.ПРИЧ. СР.Р. ЧЛЕН = ана·то·ми·зи·ра·но·то
| МИН.СТРАД.ПРИЧ. МН.Ч. = ана·то·ми·зи·ра·ни
| МИН.СТРАД.ПРИЧ. МН.Ч. ЧЛЕН = ана·то·ми·зи·ра·ни·те
| МИН.ДЕЯТ.СВ.ПРИЧ. М.Р. = ана·то·ми·зи·рал
| МИН.ДЕЯТ.СВ.ПРИЧ. М.Р. НЕПЪЛЕН ЧЛЕН = ана·то·ми·зи·ра·лия
| МИН.ДЕЯТ.СВ.ПРИЧ. М.Р. ПЪЛЕН ЧЛЕН = ана·то·ми·зи·ра·ли·ят
| МИН.ДЕЯТ.СВ.ПРИЧ. Ж.Р. = ана·то·ми·зи·ра·ла
| МИН.ДЕЯТ.СВ.ПРИЧ. Ж.Р. ЧЛЕН = ана·то·ми·зи·ра·ла·та
| МИН.ДЕЯТ.СВ.ПРИЧ. СР.Р. = ана·то·ми·зи·ра·ло
| МИН.ДЕЯТ.СВ.ПРИЧ. СР.Р. ЧЛЕН = ана·то·ми·зи·ра·ло·то
| МИН.ДЕЯТ.СВ.ПРИЧ. МН.Ч. = ана·то·ми·зи·ра·ли
| МИН.ДЕЯТ.СВ.ПРИЧ. МН.Ч. ЧЛЕН = ана·то·ми·зи·ра·ли·те
| МИН.ДЕЯТ.НЕСВ.ПРИЧ. М.Р. = ана·то·ми·зи·рал
| МИН.ДЕЯТ.НЕСВ.ПРИЧ. М.Р. НЕПЪЛЕН ЧЛЕН = ана·то·ми·зи·ра·лия
| МИН.ДЕЯТ.НЕСВ.ПРИЧ. М.Р. ПЪЛЕН ЧЛЕН = ана·то·ми·зи·ра·ли·ят
| МИН.ДЕЯТ.НЕСВ.ПРИЧ. Ж.Р. = ана·то·ми·зи·ра·ла
| МИН.ДЕЯТ.НЕСВ.ПРИЧ. Ж.Р. ЧЛЕН = ана·то·ми·зи·ра·ла·та
| МИН.ДЕЯТ.НЕСВ.ПРИЧ. СР.Р. = ана·то·ми·зи·ра·ло
| МИН.ДЕЯТ.НЕСВ.ПРИЧ. СР.Р. ЧЛЕН = ана·то·ми·зи·ра·ло·то
| МИН.ДЕЯТ.НЕСВ.ПРИЧ. МН.Ч. = ана·то·ми·зи·ра·ли
| МИН.ДЕЯТ.НЕСВ.ПРИЧ. МН.Ч. ЧЛЕН = ана·то·ми·зи·ра·ли·те
| СЕГ.ДЕЯТ.ПРИЧ. М.Р. = ана·то·ми·зи·ращ
| СЕГ.ДЕЯТ.ПРИЧ. М.Р. НЕПЪЛЕН ЧЛЕН = ана·то·ми·зи·ра·щия
| СЕГ.ДЕЯТ.ПРИЧ. М.Р. ПЪЛЕН ЧЛЕН = ана·то·ми·зи·ра·щи·ят
| СЕГ.ДЕЯТ.ПРИЧ. Ж.Р. = ана·то·ми·зи·ра·ща
| СЕГ.ДЕЯТ.ПРИЧ. Ж.Р. ЧЛЕН = ана·то·ми·зи·ра·ща·та
| СЕГ.ДЕЯТ.ПРИЧ. СР.Р. = ана·то·ми·зи·ра·що
| СЕГ.ДЕЯТ.ПРИЧ. СР.Р. ЧЛЕН = ана·то·ми·зи·ра·що·то
| СЕГ.ДЕЯТ.ПРИЧ. МН.Ч. = ана·то·ми·зи·ра·щи
| СЕГ.ДЕЯТ.ПРИЧ. МН.Ч. ЧЛЕН = ана·то·ми·зи·ра·щи·те
| ДЕЕПРИЧАСТИЕ = ана·то·ми·зи·рай·ки
| СКРИТИ ПРЕПРАТКИ = 
[[анатомизирам]],
[[анатомизираш]],
[[анатомизира]],
[[анатомизираме]],
[[анатомизирате]],
[[анатомизират]],
[[анатомизирах]],
[[анатомизирахме]],
[[анатомизирахте]],
[[анатомизираха]],
[[анатомизираше]],
[[анатомизирай]],
[[анатомизирайте]],
[[анатомизирал]],
[[анатомизиралия]],
[[анатомизиралият]],
[[анатомизирала]],
[[анатомизиралата]],
[[анатомизирало]],
[[анатомизиралото]],
[[анатомизирали]],
[[анатомизиралите]],
[[анатомизиран]],
[[анатомизирания]],
[[анатомизираният]],
[[анатомизирана]],
[[анатомизираната]],
[[анатомизирано]],
[[анатомизираното]],
[[анатомизирани]],
[[анатомизираните]],
[[анатомизиращ]],
[[анатомизиращия]],
[[анатомизиращият]],
[[анатомизираща]],
[[анатомизиращата]],
[[анатомизиращо]],
[[анатомизиращото]],
[[анатомизиращи]],
[[анатомизиращите]],
[[анатомизирайки]],
[[анатомизирал съм]],
[[анатомизирала съм]],
[[анатомизирало съм]],
[[анатомизирали сме]],
[[анатомизирал си]],
[[анатомизирала си]],
[[анатомизирало си]],
[[анатомизирали сте]],
[[анатомизирал е]],
[[анатомизирала е]],
[[анатомизирало е]],
[[анатомизирали са]],
[[бях анатомизирал]],
[[бях анатомизирала]],
[[бях анатомизирало]],
[[бяхме анатомизирали]],
[[беше анатомизирал]],
[[беше анатомизирала]],
[[беше анатомизирало]],
[[бяхте анатомизирали]],
[[бяха анатомизирали]],
[[ще анатомизирам]],
[[ще анатомизираме]],
[[ще анатомизираш]],
[[ще анатомизирате]],
[[ще анатомизира]],
[[ще анатомизират]],
[[ще съм анатомизирал]],
[[ще съм анатомизирала]],
[[ще съм анатомизирало]],
[[ще сме анатомизирали]],
[[ще си анатомизирал]],
[[ще си анатомизирала]],
[[ще си анатомизирало]],
[[ще сте анатомизирали]],
[[ще е анатомизирал]],
[[ще е анатомизирала]],
[[ще е анатомизирало]],
[[ще са анатомизирали]],
[[щях да анатомизирам]],
[[щяхме да анатомизираме]],
[[щеше да анатомизираш]],
[[щяхте да анатомизирате]],
[[щеше да анатомизира]],
[[щяха да анатомизират]],
[[щях да съм анатомизирал]],
[[щях да съм анатомизирала]],
[[щях да съм анатомизирало]],
[[щяхме да сме анатомизирали]],
[[щеше да си анатомизирал]],
[[щеше да си анатомизирала]],
[[щеше да си анатомизирало]],
[[щяхте да сте анатомизирали]],
[[щеше да е анатомизирал]],
[[щеше да е анатомизирала]],
[[щеше да е анатомизирало]],
[[щяха да са анатомизирали]],
[[бил съм анатомизирал]],
[[била съм анатомизирала]],
[[било съм анатомизирало]],
[[били сме анатомизирали]],
[[бил си анатомизирал]],
[[била си анатомизирала]],
[[било си анатомизирало]],
[[били сте анатомизирали]],
[[бил е анатомизирал]],
[[била е анатомизирала]],
[[било е анатомизирало]],
[[били са анатомизирали]],
[[щял съм да анатомизирам]],
[[щяла съм да анатомизирам]],
[[щяло съм да анатомизирам]],
[[щели сме да анатомизираме]],
[[щял си да анатомизираш]],
[[щяла си да анатомизираш]],
[[щяло си да анатомизираш]],
[[щели сте да анатомизирате]],
[[щял да анатомизира]],
[[щяла да анатомизира]],
[[щяло да анатомизира]],
[[щели да анатомизират]],
[[щял е да анатомизира]],
[[щяла е да анатомизира]],
[[щяло е да анатомизира]],
[[щели са да анатомизират]],
[[щял съм да съм анатомизирал]],
[[щяла съм да съм анатомизирала]],
[[щяло съм да съм анатомизирало]],
[[щели сме да сме анатомизирали]],
[[щял си да си анатомизирал]],
[[щяла си да си анатомизирала]],
[[щяло си да си анатомизирало]],
[[щели сте да сте анатомизирали]],
[[щял да е анатомизирал]],
[[щяла да е анатомизирала]],
[[щяло да е анатомизирало]],
[[щели да са анатомизирали]],
[[щял е да е анатомизирал]],
[[щяла е да е анатомизирала]],
[[щяло е да е анатомизирало]],
[[щели са да са анатомизирали]],
[[бих анатомизирал]],
[[бих анатомизирала]],
[[бих анатомизирало]],
[[бихме анатомизирали]],
[[би анатомизирал]],
[[би анатомизирала]],
[[би анатомизирало]],
[[бихте анатомизирали]],
[[биха анатомизирали]],
}}</text>
      <sha1>f4r0inexq1tmiahzra0q046ulwb8y6o</sha1>
    </revision>
  </page>
  <page>
    <title>Шаблон:Словоформи/ангажирам</title>
    <ns>10</ns>
    <id>486573</id>
    <revision>
      <id>518555</id>
      <timestamp>2005-05-09T04:38:52Z</timestamp>
      <contributor>
        <username>Bgbot</username>
        <id>83</id>
      </contributor>
      <comment>Борислав: Шаблон със словоформи</comment>
      <model>wikitext</model>
      <format>text/x-wiki</format>
      <text bytes="21386" xml:space="preserve">{{Шаблон:Словоформи/Глагол|
  ОСНОВНА ФОРМА = ангажирам
| СЕГ.ВР., 1Л., ЕД.Ч. = ан·га·жи·рам
| СЕГ.ВР., 1Л., МН.Ч. = ан·га·жи·ра·ме
| СЕГ.ВР., 2Л., ЕД.Ч. = ан·га·жи·раш
| СЕГ.ВР., 2Л., МН.Ч. = ан·га·жи·ра·те
| СЕГ.ВР., 3Л., ЕД.Ч. = ан·га·жи·ра
| СЕГ.ВР., 3Л., МН.Ч. = ан·га·жи·рат
| МИН.СВ.ВР., 1Л., ЕД.Ч. = ан·га·жи·рах
| МИН.СВ.ВР., 1Л., МН.Ч. = ан·га·жи·рах·ме
| МИН.СВ.ВР., 2Л., ЕД.Ч. = ан·га·жи·ра
| МИН.СВ.ВР., 2Л., МН.Ч. = ан·га·жи·рах·те
| МИН.СВ.ВР., 3Л., ЕД.Ч. = ан·га·жи·ра
| МИН.СВ.ВР., 3Л., МН.Ч. = ан·га·жи·ра·ха
| МИН.НЕСВ.ВР., 1Л., ЕД.Ч. = ан·га·жи·рах
| МИН.НЕСВ.ВР., 1Л., МН.Ч. = ан·га·жи·рах·ме
| МИН.НЕСВ.ВР., 2Л., ЕД.Ч. = ан·га·жи·ра·ше
| МИН.НЕСВ.ВР., 2Л., МН.Ч. = ан·га·жи·рах·те
| МИН.НЕСВ.ВР., 3Л., ЕД.Ч. = ан·га·жи·ра·ше
| МИН.НЕСВ.ВР., 3Л., МН.Ч. = ан·га·жи·ра·ха
| МИН.НЕОПР.ВР., 1Л., ЕД.Ч., М.Р. = ангажирал съм
| МИН.НЕОПР.ВР., 1Л., ЕД.Ч., Ж.Р. = ангажирала съм
| МИН.НЕОПР.ВР., 1Л., ЕД.Ч., СР.Р. = ангажирало съм
| МИН.НЕОПР.ВР., 1Л., МН.Ч. = ангажирали сме
| МИН.НЕОПР.ВР., 2Л., ЕД.Ч., М.Р. = ангажирал си
| МИН.НЕОПР.ВР., 2Л., ЕД.Ч., Ж.Р. = ангажирала си
| МИН.НЕОПР.ВР., 2Л., ЕД.Ч., СР.Р. = ангажирало си
| МИН.НЕОПР.ВР., 2Л., МН.Ч. = ангажирали сте
| МИН.НЕОПР.ВР., 3Л., ЕД.Ч., М.Р. = ангажирал е
| МИН.НЕОПР.ВР., 3Л., ЕД.Ч., Ж.Р. = ангажирала е
| МИН.НЕОПР.ВР., 3Л., ЕД.Ч., СР.Р. = ангажирало е
| МИН.НЕОПР.ВР., 3Л., МН.Ч. = ангажирали са
| МИН.ПРЕД.ВР., 1Л., ЕД.Ч., М.Р. = бях ангажирал
| МИН.ПРЕД.ВР., 1Л., ЕД.Ч., Ж.Р. = бях ангажирала
| МИН.ПРЕД.ВР., 1Л., ЕД.Ч., СР.Р. = бях ангажирало
| МИН.ПРЕД.ВР., 1Л., МН.Ч. = бяхме ангажирали
| МИН.ПРЕД.ВР., 2Л., ЕД.Ч., М.Р. = беше ангажирал
| МИН.ПРЕД.ВР., 2Л., ЕД.Ч., Ж.Р. = беше ангажирала
| МИН.ПРЕД.ВР., 2Л., ЕД.Ч., СР.Р. = беше ангажирало
| МИН.ПРЕД.ВР., 2Л., МН.Ч. = бяхте ангажирали
| МИН.ПРЕД.ВР., 3Л., ЕД.Ч., М.Р. = беше ангажирал
| МИН.ПРЕД.ВР., 3Л., ЕД.Ч., Ж.Р. = беше ангажирала
| МИН.ПРЕД.ВР., 3Л., ЕД.Ч., СР.Р. = беше ангажирало
| МИН.ПРЕД.ВР., 3Л., МН.Ч. = бяха ангажирали
| БЪД.ВР., 1Л., ЕД.Ч. = ще ангажирам
| БЪД.ВР., 1Л., МН.Ч. = ще ангажираме
| БЪД.ВР., 2Л., ЕД.Ч. = ще ангажираш
| БЪД.ВР., 2Л., МН.Ч. = ще ангажирате
| БЪД.ВР., 3Л., ЕД.Ч. = ще ангажира
| БЪД.ВР., 3Л., МН.Ч. = ще ангажират
| БЪД.ПРЕД.ВР., 1Л., ЕД.Ч., М.Р. = ще съм ангажирал
| БЪД.ПРЕД.ВР., 1Л., ЕД.Ч., Ж.Р. = ще съм ангажирала
| БЪД.ПРЕД.ВР., 1Л., ЕД.Ч., СР.Р. = ще съм ангажирало
| БЪД.ПРЕД.ВР., 1Л., МН.Ч. = ще сме ангажирали
| БЪД.ПРЕД.ВР., 2Л., ЕД.Ч., М.Р. = ще си ангажирал
| БЪД.ПРЕД.ВР., 2Л., ЕД.Ч., Ж.Р. = ще си ангажирала
| БЪД.ПРЕД.ВР., 2Л., ЕД.Ч., СР.Р. = ще си ангажирало
| БЪД.ПРЕД.ВР., 2Л., МН.Ч. = ще сте ангажирали
| БЪД.ПРЕД.ВР., 3Л., ЕД.Ч., М.Р. = ще е ангажирал
| БЪД.ПРЕД.ВР., 3Л., ЕД.Ч., Ж.Р. = ще е ангажирала
| БЪД.ПРЕД.ВР., 3Л., ЕД.Ч., СР.Р. = ще е ангажирало
| БЪД.ПРЕД.ВР., 3Л., МН.Ч. = ще са ангажирали
| БЪД.ВР. В МИН., 1Л., ЕД.Ч. = щях да ангажирам
| БЪД.ВР. В МИН., 1Л., МН.Ч. = щяхме да ангажираме
| БЪД.ВР. В МИН., 2Л., ЕД.Ч. = щеше да ангажираш
| БЪД.ВР. В МИН., 2Л., МН.Ч. = щяхте да ангажирате
| БЪД.ВР. В МИН., 3Л., ЕД.Ч. = щеше да ангажира
| БЪД.ВР. В МИН., 3Л., МН.Ч. = щяха да ангажират
| БЪД.ПРЕД.ВР. В МИН., 1Л., ЕД.Ч., М.Р. = щях да съм ангажирал
| БЪД.ПРЕД.ВР. В МИН., 1Л., ЕД.Ч., Ж.Р. = щях да съм ангажирала
| БЪД.ПРЕД.ВР. В МИН., 1Л., ЕД.Ч., СР.Р. = щях да съм ангажирало
| БЪД.ПРЕД.ВР. В МИН., 1Л., МН.Ч. = щяхме да сме ангажирали
| БЪД.ПРЕД.ВР. В МИН., 2Л., ЕД.Ч., М.Р. = щеше да си ангажирал
| БЪД.ПРЕД.ВР. В МИН., 2Л., ЕД.Ч., Ж.Р. = щеше да си ангажирала
| БЪД.ПРЕД.ВР. В МИН., 2Л., ЕД.Ч., СР.Р. = щеше да си ангажирало
| БЪД.ПРЕД.ВР. В МИН., 2Л., МН.Ч. = щяхте да сте ангажирали
| БЪД.ПРЕД.ВР. В МИН., 3Л., ЕД.Ч., М.Р. = щеше да е ангажирал
| БЪД.ПРЕД.ВР. В МИН., 3Л., ЕД.Ч., Ж.Р. = щеше да е ангажирала
| БЪД.ПРЕД.ВР. В МИН., 3Л., ЕД.Ч., СР.Р. = щеше да е ангажирало
| БЪД.ПРЕД.ВР. В МИН., 3Л., МН.Ч. = щяха да са ангажирали
| ПР.НАКЛ., СЕГ.ВР., 1Л., ЕД.Ч., М.Р. = ангажирал съм
| ПР.НАКЛ., СЕГ.ВР., 1Л., ЕД.Ч., Ж.Р. = ангажирала съм
| ПР.НАКЛ., СЕГ.ВР., 1Л., ЕД.Ч., СР.Р. = ангажирало съм
| ПР.НАКЛ., СЕГ.ВР., 1Л., МН.Ч. = ангажирали сме
| ПР.НАКЛ., СЕГ.ВР., 2Л., ЕД.Ч., М.Р. = ангажирал си
| ПР.НАКЛ., СЕГ.ВР., 2Л., ЕД.Ч., Ж.Р. = ангажирала си
| ПР.НАКЛ., СЕГ.ВР., 2Л., ЕД.Ч., СР.Р. = ангажирало си
| ПР.НАКЛ., СЕГ.ВР., 2Л., МН.Ч. = ангажирали сте
| ПР.НАКЛ., СЕГ.ВР., 3Л., ЕД.Ч., М.Р. = ангажирал (е)
| ПР.НАКЛ., СЕГ.ВР., 3Л., ЕД.Ч., Ж.Р. = ангажирала (е)
| ПР.НАКЛ., СЕГ.ВР., 3Л., ЕД.Ч., СР.Р. = ангажирало (е)
| ПР.НАКЛ., СЕГ.ВР., 3Л., МН.Ч. = ангажирали (са)
| ПР.НАКЛ., МИН.СВ.ВР., 1Л., ЕД.Ч., М.Р. = ангажирал съм
| ПР.НАКЛ., МИН.СВ.ВР., 1Л., ЕД.Ч., Ж.Р. = ангажирала съм
| ПР.НАКЛ., МИН.СВ.ВР., 1Л., ЕД.Ч., СР.Р. = ангажирало съм
| ПР.НАКЛ., МИН.СВ.ВР., 1Л., МН.Ч. = ангажирали сме
| ПР.НАКЛ., МИН.СВ.ВР., 2Л., ЕД.Ч., М.Р. = ангажирал си
| ПР.НАКЛ., МИН.СВ.ВР., 2Л., ЕД.Ч., Ж.Р. = ангажирала си
| ПР.НАКЛ., МИН.СВ.ВР., 2Л., ЕД.Ч., СР.Р. = ангажирало си
| ПР.НАКЛ., МИН.СВ.ВР., 2Л., МН.Ч. = ангажирали сте
| ПР.НАКЛ., МИН.СВ.ВР., 3Л., ЕД.Ч., М.Р. = ангажирал (е)
| ПР.НАКЛ., МИН.СВ.ВР., 3Л., ЕД.Ч., Ж.Р. = ангажирала (е)
| ПР.НАКЛ., МИН.СВ.ВР., 3Л., ЕД.Ч., СР.Р. = ангажирало (е)
| ПР.НАКЛ., МИН.СВ.ВР., 3Л., МН.Ч. = ангажирали (са)
| ПР.НАКЛ., МИН.НЕОПР.ВР., 1Л., ЕД.Ч., М.Р. = бил съм ангажирал
| ПР.НАКЛ., МИН.НЕОПР.ВР., 1Л., ЕД.Ч., Ж.Р. = била съм ангажирала
| ПР.НАКЛ., МИН.НЕОПР.ВР., 1Л., ЕД.Ч., СР.Р. = било съм ангажирало
| ПР.НАКЛ., МИН.НЕОПР.ВР., 1Л., МН.Ч. = били сме ангажирали
| ПР.НАКЛ., МИН.НЕОПР.ВР., 2Л., ЕД.Ч., М.Р. = бил си ангажирал
| ПР.НАКЛ., МИН.НЕОПР.ВР., 2Л., ЕД.Ч., Ж.Р. = била си ангажирала
| ПР.НАКЛ., МИН.НЕОПР.ВР., 2Л., ЕД.Ч., СР.Р. = било си ангажирало
| ПР.НАКЛ., МИН.НЕОПР.ВР., 2Л., МН.Ч. = били сте ангажирали
| ПР.НАКЛ., МИН.НЕОПР.ВР., 3Л., ЕД.Ч., М.Р. = бил (е) ангажирал
| ПР.НАКЛ., МИН.НЕОПР.ВР., 3Л., ЕД.Ч., Ж.Р. = била (е) ангажирала
| ПР.НАКЛ., МИН.НЕОПР.ВР., 3Л., ЕД.Ч., СР.Р. = било (е) ангажирало
| ПР.НАКЛ., МИН.НЕОПР.ВР., 3Л., МН.Ч. = били (са) ангажирали
| ПР.НАКЛ., БЪД.ВР., 1Л., ЕД.Ч., М.Р. = щял съм да ангажирам
| ПР.НАКЛ., БЪД.ВР., 1Л., ЕД.Ч., Ж.Р. = щяла съм да ангажирам
| ПР.НАКЛ., БЪД.ВР., 1Л., ЕД.Ч., СР.Р. = щяло съм да ангажирам
| ПР.НАКЛ., БЪД.ВР., 1Л., МН.Ч. = щели сме да ангажираме
| ПР.НАКЛ., БЪД.ВР., 2Л., ЕД.Ч., М.Р. = щял си да ангажираш
| ПР.НАКЛ., БЪД.ВР., 2Л., ЕД.Ч., Ж.Р. = щяла си да ангажираш
| ПР.НАКЛ., БЪД.ВР., 2Л., ЕД.Ч., СР.Р. = щяло си да ангажираш
| ПР.НАКЛ., БЪД.ВР., 2Л., МН.Ч. = щели сте да ангажирате
| ПР.НАКЛ., БЪД.ВР., 3Л., ЕД.Ч., М.Р. = щял (е) да ангажира
| ПР.НАКЛ., БЪД.ВР., 3Л., ЕД.Ч., Ж.Р. = щяла (е) да ангажира
| ПР.НАКЛ., БЪД.ВР., 3Л., ЕД.Ч., СР.Р. = щяло (е) да ангажира
| ПР.НАКЛ., БЪД.ВР., 3Л., МН.Ч. = щели (са) да ангажират
| ПР.НАКЛ., БЪД.ПРЕД.ВР., 1Л., ЕД.Ч., М.Р. = щял съм да съм ангажирал
| ПР.НАКЛ., БЪД.ПРЕД.ВР., 1Л., ЕД.Ч., Ж.Р. = щяла съм да съм ангажирала
| ПР.НАКЛ., БЪД.ПРЕД.ВР., 1Л., ЕД.Ч., СР.Р. = щяло съм да съм ангажирало
| ПР.НАКЛ., БЪД.ПРЕД.ВР., 1Л., МН.Ч. = щели сме да сме ангажирали
| ПР.НАКЛ., БЪД.ПРЕД.ВР., 2Л., ЕД.Ч., М.Р. = щял си да си ангажирал
| ПР.НАКЛ., БЪД.ПРЕД.ВР., 2Л., ЕД.Ч., Ж.Р. = щяла си да си ангажирала
| ПР.НАКЛ., БЪД.ПРЕД.ВР., 2Л., ЕД.Ч., СР.Р. = щяло си да си ангажирало
| ПР.НАКЛ., БЪД.ПРЕД.ВР., 2Л., МН.Ч. = щели сте да сте ангажирали
| ПР.НАКЛ., БЪД.ПРЕД.ВР., 3Л., ЕД.Ч., М.Р. = щял (е) да е ангажирал
| ПР.НАКЛ., БЪД.ПРЕД.ВР., 3Л., ЕД.Ч., Ж.Р. = щяла (е) да е ангажирала
| ПР.НАКЛ., БЪД.ПРЕД.ВР., 3Л., ЕД.Ч., СР.Р. = щяло (е) да е ангажирало
| ПР.НАКЛ., БЪД.ПРЕД.ВР., 3Л., МН.Ч. = щели (са) да са ангажирали
| УСЛОВНО НАКЛОНЕНИЕ, 1Л., ЕД.Ч., М.Р. = бих ангажирал
| УСЛОВНО НАКЛОНЕНИЕ, 1Л., ЕД.Ч., Ж.Р. = бих ангажирала
| УСЛОВНО НАКЛОНЕНИЕ, 1Л., ЕД.Ч., СР.Р. = бих ангажирало
| УСЛОВНО НАКЛОНЕНИЕ, 1Л., МН.Ч. = бихме ангажирали
| УСЛОВНО НАКЛОНЕНИЕ, 2Л., ЕД.Ч., М.Р. = би ангажирал
| УСЛОВНО НАКЛОНЕНИЕ, 2Л., ЕД.Ч., Ж.Р. = би ангажирала
| УСЛОВНО НАКЛОНЕНИЕ, 2Л., ЕД.Ч., СР.Р. = би ангажирало
| УСЛОВНО НАКЛОНЕНИЕ, 2Л., МН.Ч. = бихте ангажирали
| УСЛОВНО НАКЛОНЕНИЕ, 3Л., ЕД.Ч., М.Р. = би ангажирал
| УСЛОВНО НАКЛОНЕНИЕ, 3Л., ЕД.Ч., Ж.Р. = би ангажирала
| УСЛОВНО НАКЛОНЕНИЕ, 3Л., ЕД.Ч., СР.Р. = би ангажирало
| УСЛОВНО НАКЛОНЕНИЕ, 3Л., МН.Ч. = биха ангажирали
| ПОВЕЛИТЕЛНО НАКЛОНЕНИЕ, ЕД.Ч. = ан·га·жи·рай
| ПОВЕЛИТЕЛНО НАКЛОНЕНИЕ, МН.Ч. = ан·га·жи·рай·те
| МИН.СТРАД.ПРИЧ. М.Р. = ан·га·жи·ран
| МИН.СТРАД.ПРИЧ. М.Р. НЕПЪЛЕН ЧЛЕН = ан·га·жи·ра·ния
| МИН.СТРАД.ПРИЧ. М.Р. ПЪЛЕН ЧЛЕН = ан·га·жи·ра·ни·ят
| МИН.СТРАД.ПРИЧ. Ж.Р. = ан·га·жи·ра·на
| МИН.СТРАД.ПРИЧ. Ж.Р. ЧЛЕН = ан·га·жи·ра·на·та
| МИН.СТРАД.ПРИЧ. СР.Р. = ан·га·жи·ра·но
| МИН.СТРАД.ПРИЧ. СР.Р. ЧЛЕН = ан·га·жи·ра·но·то
| МИН.СТРАД.ПРИЧ. МН.Ч. = ан·га·жи·ра·ни
| МИН.СТРАД.ПРИЧ. МН.Ч. ЧЛЕН = ан·га·жи·ра·ни·те
| МИН.ДЕЯТ.СВ.ПРИЧ. М.Р. = ан·га·жи·рал
| МИН.ДЕЯТ.СВ.ПРИЧ. М.Р. НЕПЪЛЕН ЧЛЕН = ан·га·жи·ра·лия
| МИН.ДЕЯТ.СВ.ПРИЧ. М.Р. ПЪЛЕН ЧЛЕН = ан·га·жи·ра·ли·ят
| МИН.ДЕЯТ.СВ.ПРИЧ. Ж.Р. = ан·га·жи·ра·ла
| МИН.ДЕЯТ.СВ.ПРИЧ. Ж.Р. ЧЛЕН = ан·га·жи·ра·ла·та
| МИН.ДЕЯТ.СВ.ПРИЧ. СР.Р. = ан·га·жи·ра·ло
| МИН.ДЕЯТ.СВ.ПРИЧ. СР.Р. ЧЛЕН = ан·га·жи·ра·ло·то
| МИН.ДЕЯТ.СВ.ПРИЧ. МН.Ч. = ан·га·жи·ра·ли
| МИН.ДЕЯТ.СВ.ПРИЧ. МН.Ч. ЧЛЕН = ан·га·жи·ра·ли·те
| МИН.ДЕЯТ.НЕСВ.ПРИЧ. М.Р. = ан·га·жи·рал
| МИН.ДЕЯТ.НЕСВ.ПРИЧ. М.Р. НЕПЪЛЕН ЧЛЕН = ан·га·жи·ра·лия
| МИН.ДЕЯТ.НЕСВ.ПРИЧ. М.Р. ПЪЛЕН ЧЛЕН = ан·га·жи·ра·ли·ят
| МИН.ДЕЯТ.НЕСВ.ПРИЧ. Ж.Р. = ан·га·жи·ра·ла
| МИН.ДЕЯТ.НЕСВ.ПРИЧ. Ж.Р. ЧЛЕН = ан·га·жи·ра·ла·та
| МИН.ДЕЯТ.НЕСВ.ПРИЧ. СР.Р. = ан·га·жи·ра·ло
| МИН.ДЕЯТ.НЕСВ.ПРИЧ. СР.Р. ЧЛЕН = ан·га·жи·ра·ло·то
| МИН.ДЕЯТ.НЕСВ.ПРИЧ. МН.Ч. = ан·га·жи·ра·ли
| МИН.ДЕЯТ.НЕСВ.ПРИЧ. МН.Ч. ЧЛЕН = ан·га·жи·ра·ли·те
| СЕГ.ДЕЯТ.ПРИЧ. М.Р. = ан·га·жи·ращ
| СЕГ.ДЕЯТ.ПРИЧ. М.Р. НЕПЪЛЕН ЧЛЕН = ан·га·жи·ра·щия
| СЕГ.ДЕЯТ.ПРИЧ. М.Р. ПЪЛЕН ЧЛЕН = ан·га·жи·ра·щи·ят
| СЕГ.ДЕЯТ.ПРИЧ. Ж.Р. = ан·га·жи·ра·ща
| СЕГ.ДЕЯТ.ПРИЧ. Ж.Р. ЧЛЕН = ан·га·жи·ра·ща·та
| СЕГ.ДЕЯТ.ПРИЧ. СР.Р. = ан·га·жи·ра·що
| СЕГ.ДЕЯТ.ПРИЧ. СР.Р. ЧЛЕН = ан·га·жи·ра·що·то
| СЕГ.ДЕЯТ.ПРИЧ. МН.Ч. = ан·га·жи·ра·щи
| СЕГ.ДЕЯТ.ПРИЧ. МН.Ч. ЧЛЕН = ан·га·жи·ра·щи·те
| ДЕЕПРИЧАСТИЕ = ан·га·жи·рай·ки
| СКРИТИ ПРЕПРАТКИ = 
[[ангажирам]],
[[ангажираш]],
[[ангажира]],
[[ангажираме]],
[[ангажирате]],
[[ангажират]],
[[ангажирах]],
[[ангажирахме]],
[[ангажирахте]],
[[ангажираха]],
[[ангажираше]],
[[ангажирай]],
[[ангажирайте]],
[[ангажирал]],
[[ангажиралия]],
[[ангажиралият]],
[[ангажирала]],
[[ангажиралата]],
[[ангажирало]],
[[ангажиралото]],
[[ангажирали]],
[[ангажиралите]],
[[ангажиран]],
[[ангажирания]],
[[ангажираният]],
[[ангажирана]],
[[ангажираната]],
[[ангажирано]],
[[ангажираното]],
[[ангажирани]],
[[ангажираните]],
[[ангажиращ]],
[[ангажиращия]],
[[ангажиращият]],
[[ангажираща]],
[[ангажиращата]],
[[ангажиращо]],
[[ангажиращото]],
[[ангажиращи]],
[[ангажиращите]],
[[ангажирайки]],
[[ангажирал съм]],
[[ангажирала съм]],
[[ангажирало съм]],
[[ангажирали сме]],
[[ангажирал си]],
[[ангажирала си]],
[[ангажирало си]],
[[ангажирали сте]],
[[ангажирал е]],
[[ангажирала е]],
[[ангажирало е]],
[[ангажирали са]],
[[бях ангажирал]],
[[бях ангажирала]],
[[бях ангажирало]],
[[бяхме ангажирали]],
[[беше ангажирал]],
[[беше ангажирала]],
[[беше ангажирало]],
[[бяхте ангажирали]],
[[бяха ангажирали]],
[[ще ангажирам]],
[[ще ангажираме]],
[[ще ангажираш]],
[[ще ангажирате]],
[[ще ангажира]],
[[ще ангажират]],
[[ще съм ангажирал]],
[[ще съм ангажирала]],
[[ще съм ангажирало]],
[[ще сме ангажирали]],
[[ще си ангажирал]],
[[ще си ангажирала]],
[[ще си ангажирало]],
[[ще сте ангажирали]],
[[ще е ангажирал]],
[[ще е ангажирала]],
[[ще е ангажирало]],
[[ще са ангажирали]],
[[щях да ангажирам]],
[[щяхме да ангажираме]],
[[щеше да ангажираш]],
[[щяхте да ангажирате]],
[[щеше да ангажира]],
[[щяха да ангажират]],
[[щях да съм ангажирал]],
[[щях да съм ангажирала]],
[[щях да съм ангажирало]],
[[щяхме да сме ангажирали]],
[[щеше да си ангажирал]],
[[щеше да си ангажирала]],
[[щеше да си ангажирало]],
[[щяхте да сте ангажирали]],
[[щеше да е ангажирал]],
[[щеше да е ангажирала]],
[[щеше да е ангажирало]],
[[щяха да са ангажирали]],
[[бил съм ангажирал]],
[[била съм ангажирала]],
[[било съм ангажирало]],
[[били сме ангажирали]],
[[бил си ангажирал]],
[[била си ангажирала]],
[[било си ангажирало]],
[[били сте ангажирали]],
[[бил е ангажирал]],
[[била е ангажирала]],
[[било е ангажирало]],
[[били са ангажирали]],
[[щял съм да ангажирам]],
[[щяла съм да ангажирам]],
[[щяло съм да ангажирам]],
[[щели сме да ангажираме]],
[[щял си да ангажираш]],
[[щяла си да ангажираш]],
[[щяло си да ангажираш]],
[[щели сте да ангажирате]],
[[щял да ангажира]],
[[щяла да ангажира]],
[[щяло да ангажира]],
[[щели да ангажират]],
[[щял е да ангажира]],
[[щяла е да ангажира]],
[[щяло е да ангажира]],
[[щели са да ангажират]],
[[щял съм да съм ангажирал]],
[[щяла съм да съм ангажирала]],
[[щяло съм да съм ангажирало]],
[[щели сме да сме ангажирали]],
[[щял си да си ангажирал]],
[[щяла си да си ангажирала]],
[[щяло си да си ангажирало]],
[[щели сте да сте ангажирали]],
[[щял да е ангажирал]],
[[щяла да е ангажирала]],
[[щяло да е ангажирало]],
[[щели да са ангажирали]],
[[щял е да е ангажирал]],
[[щяла е да е ангажирала]],
[[щяло е да е ангажирало]],
[[щели са да са ангажирали]],
[[бих ангажирал]],
[[бих ангажирала]],
[[бих ангажирало]],
[[бихме ангажирали]],
[[би ангажирал]],
[[би ангажирала]],
[[би ангажирало]],
[[бихте ангажирали]],
[[биха ангажирали]],
}}</text>
      <sha1>br10zrqoi8tiaf5nwlyxryusgqks3lp</sha1>
    </revision>
  </page>
  <page>
    <title>Шаблон:Словоформи/анексирам</title>
    <ns>10</ns>
    <id>486584</id>
    <revision>
      <id>518566</id>
      <parentid>18324</parentid>
      <timestamp>2005-05-10T08:22:34Z</timestamp>
      <contributor>
        <username>Bgbot</username>
        <id>83</id>
      </contributor>
      <comment>Борислав: Поправка на пренасянето</comment>
      <model>wikitext</model>
      <format>text/x-wiki</format>
      <text bytes="21272" xml:space="preserve">{{Шаблон:Словоформи/Глагол|
  ОСНОВНА ФОРМА = анексирам
| СЕГ.ВР., 1Л., ЕД.Ч. = анек·си·рам
| СЕГ.ВР., 1Л., МН.Ч. = анек·си·ра·ме
| СЕГ.ВР., 2Л., ЕД.Ч. = анек·си·раш
| СЕГ.ВР., 2Л., МН.Ч. = анек·си·ра·те
| СЕГ.ВР., 3Л., ЕД.Ч. = анек·си·ра
| СЕГ.ВР., 3Л., МН.Ч. = анек·си·рат
| МИН.СВ.ВР., 1Л., ЕД.Ч. = анек·си·рах
| МИН.СВ.ВР., 1Л., МН.Ч. = анек·си·рах·ме
| МИН.СВ.ВР., 2Л., ЕД.Ч. = анек·си·ра
| МИН.СВ.ВР., 2Л., МН.Ч. = анек·си·рах·те
| МИН.СВ.ВР., 3Л., ЕД.Ч. = анек·си·ра
| МИН.СВ.ВР., 3Л., МН.Ч. = анек·си·ра·ха
| МИН.НЕСВ.ВР., 1Л., ЕД.Ч. = анек·си·рах
| МИН.НЕСВ.ВР., 1Л., МН.Ч. = анек·си·рах·ме
| МИН.НЕСВ.ВР., 2Л., ЕД.Ч. = анек·си·ра·ше
| МИН.НЕСВ.ВР., 2Л., МН.Ч. = анек·си·рах·те
| МИН.НЕСВ.ВР., 3Л., ЕД.Ч. = анек·си·ра·ше
| МИН.НЕСВ.ВР., 3Л., МН.Ч. = анек·си·ра·ха
| МИН.НЕОПР.ВР., 1Л., ЕД.Ч., М.Р. = анексирал съм
| МИН.НЕОПР.ВР., 1Л., ЕД.Ч., Ж.Р. = анексирала съм
| МИН.НЕОПР.ВР., 1Л., ЕД.Ч., СР.Р. = анексирало съм
| МИН.НЕОПР.ВР., 1Л., МН.Ч. = анексирали сме
| МИН.НЕОПР.ВР., 2Л., ЕД.Ч., М.Р. = анексирал си
| МИН.НЕОПР.ВР., 2Л., ЕД.Ч., Ж.Р. = анексирала си
| МИН.НЕОПР.ВР., 2Л., ЕД.Ч., СР.Р. = анексирало си
| МИН.НЕОПР.ВР., 2Л., МН.Ч. = анексирали сте
| МИН.НЕОПР.ВР., 3Л., ЕД.Ч., М.Р. = анексирал е
| МИН.НЕОПР.ВР., 3Л., ЕД.Ч., Ж.Р. = анексирала е
| МИН.НЕОПР.ВР., 3Л., ЕД.Ч., СР.Р. = анексирало е
| МИН.НЕОПР.ВР., 3Л., МН.Ч. = анексирали са
| МИН.ПРЕД.ВР., 1Л., ЕД.Ч., М.Р. = бях анексирал
| МИН.ПРЕД.ВР., 1Л., ЕД.Ч., Ж.Р. = бях анексирала
| МИН.ПРЕД.ВР., 1Л., ЕД.Ч., СР.Р. = бях анексирало
| МИН.ПРЕД.ВР., 1Л., МН.Ч. = бяхме анексирали
| МИН.ПРЕД.ВР., 2Л., ЕД.Ч., М.Р. = беше анексирал
| МИН.ПРЕД.ВР., 2Л., ЕД.Ч., Ж.Р. = беше анексирала
| МИН.ПРЕД.ВР., 2Л., ЕД.Ч., СР.Р. = беше анексирало
| МИН.ПРЕД.ВР., 2Л., МН.Ч. = бяхте анексирали
| МИН.ПРЕД.ВР., 3Л., ЕД.Ч., М.Р. = беше анексирал
| МИН.ПРЕД.ВР., 3Л., ЕД.Ч., Ж.Р. = беше анексирала
| МИН.ПРЕД.ВР., 3Л., ЕД.Ч., СР.Р. = беше анексирало
| МИН.ПРЕД.ВР., 3Л., МН.Ч. = бяха анексирали
| БЪД.ВР., 1Л., ЕД.Ч. = ще анексирам
| БЪД.ВР., 1Л., МН.Ч. = ще анексираме
| БЪД.ВР., 2Л., ЕД.Ч. = ще анексираш
| БЪД.ВР., 2Л., МН.Ч. = ще анексирате
| БЪД.ВР., 3Л., ЕД.Ч. = ще анексира
| БЪД.ВР., 3Л., МН.Ч. = ще анексират
| БЪД.ПРЕД.ВР., 1Л., ЕД.Ч., М.Р. = ще съм анексирал
| БЪД.ПРЕД.ВР., 1Л., ЕД.Ч., Ж.Р. = ще съм анексирала
| БЪД.ПРЕД.ВР., 1Л., ЕД.Ч., СР.Р. = ще съм анексирало
| БЪД.ПРЕД.ВР., 1Л., МН.Ч. = ще сме анексирали
| БЪД.ПРЕД.ВР., 2Л., ЕД.Ч., М.Р. = ще си анексирал
| БЪД.ПРЕД.ВР., 2Л., ЕД.Ч., Ж.Р. = ще си анексирала
| БЪД.ПРЕД.ВР., 2Л., ЕД.Ч., СР.Р. = ще си анексирало
| БЪД.ПРЕД.ВР., 2Л., МН.Ч. = ще сте анексирали
| БЪД.ПРЕД.ВР., 3Л., ЕД.Ч., М.Р. = ще е анексирал
| БЪД.ПРЕД.ВР., 3Л., ЕД.Ч., Ж.Р. = ще е анексирала
| БЪД.ПРЕД.ВР., 3Л., ЕД.Ч., СР.Р. = ще е анексирало
| БЪД.ПРЕД.ВР., 3Л., МН.Ч. = ще са анексирали
| БЪД.ВР. В МИН., 1Л., ЕД.Ч. = щях да анексирам
| БЪД.ВР. В МИН., 1Л., МН.Ч. = щяхме да анексираме
| БЪД.ВР. В МИН., 2Л., ЕД.Ч. = щеше да анексираш
| БЪД.ВР. В МИН., 2Л., МН.Ч. = щяхте да анексирате
| БЪД.ВР. В МИН., 3Л., ЕД.Ч. = щеше да анексира
| БЪД.ВР. В МИН., 3Л., МН.Ч. = щяха да анексират
| БЪД.ПРЕД.ВР. В МИН., 1Л., ЕД.Ч., М.Р. = щях да съм анексирал
| БЪД.ПРЕД.ВР. В МИН., 1Л., ЕД.Ч., Ж.Р. = щях да съм анексирала
| БЪД.ПРЕД.ВР. В МИН., 1Л., ЕД.Ч., СР.Р. = щях да съм анексирало
| БЪД.ПРЕД.ВР. В МИН., 1Л., МН.Ч. = щяхме да сме анексирали
| БЪД.ПРЕД.ВР. В МИН., 2Л., ЕД.Ч., М.Р. = щеше да си анексирал
| БЪД.ПРЕД.ВР. В МИН., 2Л., ЕД.Ч., Ж.Р. = щеше да си анексирала
| БЪД.ПРЕД.ВР. В МИН., 2Л., ЕД.Ч., СР.Р. = щеше да си анексирало
| БЪД.ПРЕД.ВР. В МИН., 2Л., МН.Ч. = щяхте да сте анексирали
| БЪД.ПРЕД.ВР. В МИН., 3Л., ЕД.Ч., М.Р. = щеше да е анексирал
| БЪД.ПРЕД.ВР. В МИН., 3Л., ЕД.Ч., Ж.Р. = щеше да е анексирала
| БЪД.ПРЕД.ВР. В МИН., 3Л., ЕД.Ч., СР.Р. = щеше да е анексирало
| БЪД.ПРЕД.ВР. В МИН., 3Л., МН.Ч. = щяха да са анексирали
| ПР.НАКЛ., СЕГ.ВР., 1Л., ЕД.Ч., М.Р. = анексирал съм
| ПР.НАКЛ., СЕГ.ВР., 1Л., ЕД.Ч., Ж.Р. = анексирала съм
| ПР.НАКЛ., СЕГ.ВР., 1Л., ЕД.Ч., СР.Р. = анексирало съм
| ПР.НАКЛ., СЕГ.ВР., 1Л., МН.Ч. = анексирали сме
| ПР.НАКЛ., СЕГ.ВР., 2Л., ЕД.Ч., М.Р. = анексирал си
| ПР.НАКЛ., СЕГ.ВР., 2Л., ЕД.Ч., Ж.Р. = анексирала си
| ПР.НАКЛ., СЕГ.ВР., 2Л., ЕД.Ч., СР.Р. = анексирало си
| ПР.НАКЛ., СЕГ.ВР., 2Л., МН.Ч. = анексирали сте
| ПР.НАКЛ., СЕГ.ВР., 3Л., ЕД.Ч., М.Р. = анексирал (е)
| ПР.НАКЛ., СЕГ.ВР., 3Л., ЕД.Ч., Ж.Р. = анексирала (е)
| ПР.НАКЛ., СЕГ.ВР., 3Л., ЕД.Ч., СР.Р. = анексирало (е)
| ПР.НАКЛ., СЕГ.ВР., 3Л., МН.Ч. = анексирали (са)
| ПР.НАКЛ., МИН.СВ.ВР., 1Л., ЕД.Ч., М.Р. = анексирал съм
| ПР.НАКЛ., МИН.СВ.ВР., 1Л., ЕД.Ч., Ж.Р. = анексирала съм
| ПР.НАКЛ., МИН.СВ.ВР., 1Л., ЕД.Ч., СР.Р. = анексирало съм
| ПР.НАКЛ., МИН.СВ.ВР., 1Л., МН.Ч. = анексирали сме
| ПР.НАКЛ., МИН.СВ.ВР., 2Л., ЕД.Ч., М.Р. = анексирал си
| ПР.НАКЛ., МИН.СВ.ВР., 2Л., ЕД.Ч., Ж.Р. = анексирала си
| ПР.НАКЛ., МИН.СВ.ВР., 2Л., ЕД.Ч., СР.Р. = анексирало си
| ПР.НАКЛ., МИН.СВ.ВР., 2Л., МН.Ч. = анексирали сте
| ПР.НАКЛ., МИН.СВ.ВР., 3Л., ЕД.Ч., М.Р. = анексирал (е)
| ПР.НАКЛ., МИН.СВ.ВР., 3Л., ЕД.Ч., Ж.Р. = анексирала (е)
| ПР.НАКЛ., МИН.СВ.ВР., 3Л., ЕД.Ч., СР.Р. = анексирало (е)
| ПР.НАКЛ., МИН.СВ.ВР., 3Л., МН.Ч. = анексирали (са)
| ПР.НАКЛ., МИН.НЕОПР.ВР., 1Л., ЕД.Ч., М.Р. = бил съм анексирал
| ПР.НАКЛ., МИН.НЕОПР.ВР., 1Л., ЕД.Ч., Ж.Р. = била съм анексирала
| ПР.НАКЛ., МИН.НЕОПР.ВР., 1Л., ЕД.Ч., СР.Р. = било съм анексирало
| ПР.НАКЛ., МИН.НЕОПР.ВР., 1Л., МН.Ч. = били сме анексирали
| ПР.НАКЛ., МИН.НЕОПР.ВР., 2Л., ЕД.Ч., М.Р. = бил си анексирал
| ПР.НАКЛ., МИН.НЕОПР.ВР., 2Л., ЕД.Ч., Ж.Р. = била си анексирала
| ПР.НАКЛ., МИН.НЕОПР.ВР., 2Л., ЕД.Ч., СР.Р. = било си анексирало
| ПР.НАКЛ., МИН.НЕОПР.ВР., 2Л., МН.Ч. = били сте анексирали
| ПР.НАКЛ., МИН.НЕОПР.ВР., 3Л., ЕД.Ч., М.Р. = бил (е) анексирал
| ПР.НАКЛ., МИН.НЕОПР.ВР., 3Л., ЕД.Ч., Ж.Р. = била (е) анексирала
| ПР.НАКЛ., МИН.НЕОПР.ВР., 3Л., ЕД.Ч., СР.Р. = било (е) анексирало
| ПР.НАКЛ., МИН.НЕОПР.ВР., 3Л., МН.Ч. = били (са) анексирали
| ПР.НАКЛ., БЪД.ВР., 1Л., ЕД.Ч., М.Р. = щял съм да анексирам
| ПР.НАКЛ., БЪД.ВР., 1Л., ЕД.Ч., Ж.Р. = щяла съм да анексирам
| ПР.НАКЛ., БЪД.ВР., 1Л., ЕД.Ч., СР.Р. = щяло съм да анексирам
| ПР.НАКЛ., БЪД.ВР., 1Л., МН.Ч. = щели сме да анексираме
| ПР.НАКЛ., БЪД.ВР., 2Л., ЕД.Ч., М.Р. = щял си да анексираш
| ПР.НАКЛ., БЪД.ВР., 2Л., ЕД.Ч., Ж.Р. = щяла си да анексираш
| ПР.НАКЛ., БЪД.ВР., 2Л., ЕД.Ч., СР.Р. = щяло си да анексираш
| ПР.НАКЛ., БЪД.ВР., 2Л., МН.Ч. = щели сте да анексирате
| ПР.НАКЛ., БЪД.ВР., 3Л., ЕД.Ч., М.Р. = щял (е) да анексира
| ПР.НАКЛ., БЪД.ВР., 3Л., ЕД.Ч., Ж.Р. = щяла (е) да анексира
| ПР.НАКЛ., БЪД.ВР., 3Л., ЕД.Ч., СР.Р. = щяло (е) да анексира
| ПР.НАКЛ., БЪД.ВР., 3Л., МН.Ч. = щели (са) да анексират
| ПР.НАКЛ., БЪД.ПРЕД.ВР., 1Л., ЕД.Ч., М.Р. = щял съм да съм анексирал
| ПР.НАКЛ., БЪД.ПРЕД.ВР., 1Л., ЕД.Ч., Ж.Р. = щяла съм да съм анексирала
| ПР.НАКЛ., БЪД.ПРЕД.ВР., 1Л., ЕД.Ч., СР.Р. = щяло съм да съм анексирало
| ПР.НАКЛ., БЪД.ПРЕД.ВР., 1Л., МН.Ч. = щели сме да сме анексирали
| ПР.НАКЛ., БЪД.ПРЕД.ВР., 2Л., ЕД.Ч., М.Р. = щял си да си анексирал
| ПР.НАКЛ., БЪД.ПРЕД.ВР., 2Л., ЕД.Ч., Ж.Р. = щяла си да си анексирала
| ПР.НАКЛ., БЪД.ПРЕД.ВР., 2Л., ЕД.Ч., СР.Р. = щяло си да си анексирало
| ПР.НАКЛ., БЪД.ПРЕД.ВР., 2Л., МН.Ч. = щели сте да сте анексирали
| ПР.НАКЛ., БЪД.ПРЕД.ВР., 3Л., ЕД.Ч., М.Р. = щял (е) да е анексирал
| ПР.НАКЛ., БЪД.ПРЕД.ВР., 3Л., ЕД.Ч., Ж.Р. = щяла (е) да е анексирала
| ПР.НАКЛ., БЪД.ПРЕД.ВР., 3Л., ЕД.Ч., СР.Р. = щяло (е) да е анексирало
| ПР.НАКЛ., БЪД.ПРЕД.ВР., 3Л., МН.Ч. = щели (са) да са анексирали
| УСЛОВНО НАКЛОНЕНИЕ, 1Л., ЕД.Ч., М.Р. = бих анексирал
| УСЛОВНО НАКЛОНЕНИЕ, 1Л., ЕД.Ч., Ж.Р. = бих анексирала
| УСЛОВНО НАКЛОНЕНИЕ, 1Л., ЕД.Ч., СР.Р. = бих анексирало
| УСЛОВНО НАКЛОНЕНИЕ, 1Л., МН.Ч. = бихме анексирали
| УСЛОВНО НАКЛОНЕНИЕ, 2Л., ЕД.Ч., М.Р. = би анексирал
| УСЛОВНО НАКЛОНЕНИЕ, 2Л., ЕД.Ч., Ж.Р. = би анексирала
| УСЛОВНО НАКЛОНЕНИЕ, 2Л., ЕД.Ч., СР.Р. = би анексирало
| УСЛОВНО НАКЛОНЕНИЕ, 2Л., МН.Ч. = бихте анексирали
| УСЛОВНО НАКЛОНЕНИЕ, 3Л., ЕД.Ч., М.Р. = би анексирал
| УСЛОВНО НАКЛОНЕНИЕ, 3Л., ЕД.Ч., Ж.Р. = би анексирала
| УСЛОВНО НАКЛОНЕНИЕ, 3Л., ЕД.Ч., СР.Р. = би анексирало
| УСЛОВНО НАКЛОНЕНИЕ, 3Л., МН.Ч. = биха анексирали
| ПОВЕЛИТЕЛНО НАКЛОНЕНИЕ, ЕД.Ч. = анек·си·рай
| ПОВЕЛИТЕЛНО НАКЛОНЕНИЕ, МН.Ч. = анек·си·рай·те
| МИН.СТРАД.ПРИЧ. М.Р. = анек·си·ран
| МИН.СТРАД.ПРИЧ. М.Р. НЕПЪЛЕН ЧЛЕН = анек·си·ра·ния
| МИН.СТРАД.ПРИЧ. М.Р. ПЪЛЕН ЧЛЕН = анек·си·ра·ни·ят
| МИН.СТРАД.ПРИЧ. Ж.Р. = анек·си·ра·на
| МИН.СТРАД.ПРИЧ. Ж.Р. ЧЛЕН = анек·си·ра·на·та
| МИН.СТРАД.ПРИЧ. СР.Р. = анек·си·ра·но
| МИН.СТРАД.ПРИЧ. СР.Р. ЧЛЕН = анек·си·ра·но·то
| МИН.СТРАД.ПРИЧ. МН.Ч. = анек·си·ра·ни
| МИН.СТРАД.ПРИЧ. МН.Ч. ЧЛЕН = анек·си·ра·ни·те
| МИН.ДЕЯТ.СВ.ПРИЧ. М.Р. = анек·си·рал
| МИН.ДЕЯТ.СВ.ПРИЧ. М.Р. НЕПЪЛЕН ЧЛЕН = анек·си·ра·лия
| МИН.ДЕЯТ.СВ.ПРИЧ. М.Р. ПЪЛЕН ЧЛЕН = анек·си·ра·ли·ят
| МИН.ДЕЯТ.СВ.ПРИЧ. Ж.Р. = анек·си·ра·ла
| МИН.ДЕЯТ.СВ.ПРИЧ. Ж.Р. ЧЛЕН = анек·си·ра·ла·та
| МИН.ДЕЯТ.СВ.ПРИЧ. СР.Р. = анек·си·ра·ло
| МИН.ДЕЯТ.СВ.ПРИЧ. СР.Р. ЧЛЕН = анек·си·ра·ло·то
| МИН.ДЕЯТ.СВ.ПРИЧ. МН.Ч. = анек·си·ра·ли
| МИН.ДЕЯТ.СВ.ПРИЧ. МН.Ч. ЧЛЕН = анек·си·ра·ли·те
| МИН.ДЕЯТ.НЕСВ.ПРИЧ. М.Р. = анек·си·рал
| МИН.ДЕЯТ.НЕСВ.ПРИЧ. М.Р. НЕПЪЛЕН ЧЛЕН = анек·си·ра·лия
| МИН.ДЕЯТ.НЕСВ.ПРИЧ. М.Р. ПЪЛЕН ЧЛЕН = анек·си·ра·ли·ят
| МИН.ДЕЯТ.НЕСВ.ПРИЧ. Ж.Р. = анек·си·ра·ла
| МИН.ДЕЯТ.НЕСВ.ПРИЧ. Ж.Р. ЧЛЕН = анек·си·ра·ла·та
| МИН.ДЕЯТ.НЕСВ.ПРИЧ. СР.Р. = анек·си·ра·ло
| МИН.ДЕЯТ.НЕСВ.ПРИЧ. СР.Р. ЧЛЕН = анек·си·ра·ло·то
| МИН.ДЕЯТ.НЕСВ.ПРИЧ. МН.Ч. = анек·си·ра·ли
| МИН.ДЕЯТ.НЕСВ.ПРИЧ. МН.Ч. ЧЛЕН = анек·си·ра·ли·те
| СЕГ.ДЕЯТ.ПРИЧ. М.Р. = анек·си·ращ
| СЕГ.ДЕЯТ.ПРИЧ. М.Р. НЕПЪЛЕН ЧЛЕН = анек·си·ра·щия
| СЕГ.ДЕЯТ.ПРИЧ. М.Р. ПЪЛЕН ЧЛЕН = анек·си·ра·щи·ят
| СЕГ.ДЕЯТ.ПРИЧ. Ж.Р. = анек·си·ра·ща
| СЕГ.ДЕЯТ.ПРИЧ. Ж.Р. ЧЛЕН = анек·си·ра·ща·та
| СЕГ.ДЕЯТ.ПРИЧ. СР.Р. = анек·си·ра·що
| СЕГ.ДЕЯТ.ПРИЧ. СР.Р. ЧЛЕН = анек·си·ра·що·то
| СЕГ.ДЕЯТ.ПРИЧ. МН.Ч. = анек·си·ра·щи
| СЕГ.ДЕЯТ.ПРИЧ. МН.Ч. ЧЛЕН = анек·си·ра·щи·те
| ДЕЕПРИЧАСТИЕ = анек·си·рай·ки
| СКРИТИ ПРЕПРАТКИ = 
[[анексирам]],
[[анексираш]],
[[анексира]],
[[анексираме]],
[[анексирате]],
[[анексират]],
[[анексирах]],
[[анексирахме]],
[[анексирахте]],
[[анексираха]],
[[анексираше]],
[[анексирай]],
[[анексирайте]],
[[анексирал]],
[[анексиралия]],
[[анексиралият]],
[[анексирала]],
[[анексиралата]],
[[анексирало]],
[[анексиралото]],
[[анексирали]],
[[анексиралите]],
[[анексиран]],
[[анексирания]],
[[анексираният]],
[[анексирана]],
[[анексираната]],
[[анексирано]],
[[анексираното]],
[[анексирани]],
[[анексираните]],
[[анексиращ]],
[[анексиращия]],
[[анексиращият]],
[[анексираща]],
[[анексиращата]],
[[анексиращо]],
[[анексиращото]],
[[анексиращи]],
[[анексиращите]],
[[анексирайки]],
[[анексирал съм]],
[[анексирала съм]],
[[анексирало съм]],
[[анексирали сме]],
[[анексирал си]],
[[анексирала си]],
[[анексирало си]],
[[анексирали сте]],
[[анексирал е]],
[[анексирала е]],
[[анексирало е]],
[[анексирали са]],
[[бях анексирал]],
[[бях анексирала]],
[[бях анексирало]],
[[бяхме анексирали]],
[[беше анексирал]],
[[беше анексирала]],
[[беше анексирало]],
[[бяхте анексирали]],
[[бяха анексирали]],
[[ще анексирам]],
[[ще анексираме]],
[[ще анексираш]],
[[ще анексирате]],
[[ще анексира]],
[[ще анексират]],
[[ще съм анексирал]],
[[ще съм анексирала]],
[[ще съм анексирало]],
[[ще сме анексирали]],
[[ще си анексирал]],
[[ще си анексирала]],
[[ще си анексирало]],
[[ще сте анексирали]],
[[ще е анексирал]],
[[ще е анексирала]],
[[ще е анексирало]],
[[ще са анексирали]],
[[щях да анексирам]],
[[щяхме да анексираме]],
[[щеше да анексираш]],
[[щяхте да анексирате]],
[[щеше да анексира]],
[[щяха да анексират]],
[[щях да съм анексирал]],
[[щях да съм анексирала]],
[[щях да съм анексирало]],
[[щяхме да сме анексирали]],
[[щеше да си анексирал]],
[[щеше да си анексирала]],
[[щеше да си анексирало]],
[[щяхте да сте анексирали]],
[[щеше да е анексирал]],
[[щеше да е анексирала]],
[[щеше да е анексирало]],
[[щяха да са анексирали]],
[[бил съм анексирал]],
[[била съм анексирала]],
[[било съм анексирало]],
[[били сме анексирали]],
[[бил си анексирал]],
[[била си анексирала]],
[[било си анексирало]],
[[били сте анексирали]],
[[бил е анексирал]],
[[била е анексирала]],
[[било е анексирало]],
[[били са анексирали]],
[[щял съм да анексирам]],
[[щяла съм да анексирам]],
[[щяло съм да анексирам]],
[[щели сме да анексираме]],
[[щял си да анексираш]],
[[щяла си да анексираш]],
[[щяло си да анексираш]],
[[щели сте да анексирате]],
[[щял да анексира]],
[[щяла да анексира]],
[[щяло да анексира]],
[[щели да анексират]],
[[щял е да анексира]],
[[щяла е да анексира]],
[[щяло е да анексира]],
[[щели са да анексират]],
[[щял съм да съм анексирал]],
[[щяла съм да съм анексирала]],
[[щяло съм да съм анексирало]],
[[щели сме да сме анексирали]],
[[щял си да си анексирал]],
[[щяла си да си анексирала]],
[[щяло си да си анексирало]],
[[щели сте да сте анексирали]],
[[щял да е анексирал]],
[[щяла да е анексирала]],
[[щяло да е анексирало]],
[[щели да са анексирали]],
[[щял е да е анексирал]],
[[щяла е да е анексирала]],
[[щяло е да е анексирало]],
[[щели са да са анексирали]],
[[бих анексирал]],
[[бих анексирала]],
[[бих анексирало]],
[[бихме анексирали]],
[[би анексирал]],
[[би анексирала]],
[[би анексирало]],
[[бихте анексирали]],
[[биха анексирали]],
}}</text>
      <sha1>qfua1ut23g25s8zkv7tycdga4k6qt1j</sha1>
    </revision>
  </page>
  <page>
    <title>Шаблон:Словоформи/анестезирам</title>
    <ns>10</ns>
    <id>486594</id>
    <revision>
      <id>518576</id>
      <parentid>18565</parentid>
      <timestamp>2005-05-10T12:10:21Z</timestamp>
      <contributor>
        <username>Bgbot</username>
        <id>83</id>
      </contributor>
      <comment>Борислав: Поправка на пренасянето</comment>
      <model>wikitext</model>
      <format>text/x-wiki</format>
      <text bytes="22750" xml:space="preserve">{{Шаблон:Словоформи/Глагол|
  ОСНОВНА ФОРМА = анестезирам
| СЕГ.ВР., 1Л., ЕД.Ч. = анес·те·зи·рам
| СЕГ.ВР., 1Л., МН.Ч. = анес·те·зи·ра·ме
| СЕГ.ВР., 2Л., ЕД.Ч. = анес·те·зи·раш
| СЕГ.ВР., 2Л., МН.Ч. = анес·те·зи·ра·те
| СЕГ.ВР., 3Л., ЕД.Ч. = анес·те·зи·ра
| СЕГ.ВР., 3Л., МН.Ч. = анес·те·зи·рат
| МИН.СВ.ВР., 1Л., ЕД.Ч. = анес·те·зи·рах
| МИН.СВ.ВР., 1Л., МН.Ч. = анес·те·зи·рах·ме
| МИН.СВ.ВР., 2Л., ЕД.Ч. = анес·те·зи·ра
| МИН.СВ.ВР., 2Л., МН.Ч. = анес·те·зи·рах·те
| МИН.СВ.ВР., 3Л., ЕД.Ч. = анес·те·зи·ра
| МИН.СВ.ВР., 3Л., МН.Ч. = анес·те·зи·ра·ха
| МИН.НЕСВ.ВР., 1Л., ЕД.Ч. = анес·те·зи·рах
| МИН.НЕСВ.ВР., 1Л., МН.Ч. = анес·те·зи·рах·ме
| МИН.НЕСВ.ВР., 2Л., ЕД.Ч. = анес·те·зи·ра·ше
| МИН.НЕСВ.ВР., 2Л., МН.Ч. = анес·те·зи·рах·те
| МИН.НЕСВ.ВР., 3Л., ЕД.Ч. = анес·те·зи·ра·ше
| МИН.НЕСВ.ВР., 3Л., МН.Ч. = анес·те·зи·ра·ха
| МИН.НЕОПР.ВР., 1Л., ЕД.Ч., М.Р. = анестезирал съм
| МИН.НЕОПР.ВР., 1Л., ЕД.Ч., Ж.Р. = анестезирала съм
| МИН.НЕОПР.ВР., 1Л., ЕД.Ч., СР.Р. = анестезирало съм
| МИН.НЕОПР.ВР., 1Л., МН.Ч. = анестезирали сме
| МИН.НЕОПР.ВР., 2Л., ЕД.Ч., М.Р. = анестезирал си
| МИН.НЕОПР.ВР., 2Л., ЕД.Ч., Ж.Р. = анестезирала си
| МИН.НЕОПР.ВР., 2Л., ЕД.Ч., СР.Р. = анестезирало си
| МИН.НЕОПР.ВР., 2Л., МН.Ч. = анестезирали сте
| МИН.НЕОПР.ВР., 3Л., ЕД.Ч., М.Р. = анестезирал е
| МИН.НЕОПР.ВР., 3Л., ЕД.Ч., Ж.Р. = анестезирала е
| МИН.НЕОПР.ВР., 3Л., ЕД.Ч., СР.Р. = анестезирало е
| МИН.НЕОПР.ВР., 3Л., МН.Ч. = анестезирали са
| МИН.ПРЕД.ВР., 1Л., ЕД.Ч., М.Р. = бях анестезирал
| МИН.ПРЕД.ВР., 1Л., ЕД.Ч., Ж.Р. = бях анестезирала
| МИН.ПРЕД.ВР., 1Л., ЕД.Ч., СР.Р. = бях анестезирало
| МИН.ПРЕД.ВР., 1Л., МН.Ч. = бяхме анестезирали
| МИН.ПРЕД.ВР., 2Л., ЕД.Ч., М.Р. = беше анестезирал
| МИН.ПРЕД.ВР., 2Л., ЕД.Ч., Ж.Р. = беше анестезирала
| МИН.ПРЕД.ВР., 2Л., ЕД.Ч., СР.Р. = беше анестезирало
| МИН.ПРЕД.ВР., 2Л., МН.Ч. = бяхте анестезирали
| МИН.ПРЕД.ВР., 3Л., ЕД.Ч., М.Р. = беше анестезирал
| МИН.ПРЕД.ВР., 3Л., ЕД.Ч., Ж.Р. = беше анестезирала
| МИН.ПРЕД.ВР., 3Л., ЕД.Ч., СР.Р. = беше анестезирало
| МИН.ПРЕД.ВР., 3Л., МН.Ч. = бяха анестезирали
| БЪД.ВР., 1Л., ЕД.Ч. = ще анестезирам
| БЪД.ВР., 1Л., МН.Ч. = ще анестезираме
| БЪД.ВР., 2Л., ЕД.Ч. = ще анестезираш
| БЪД.ВР., 2Л., МН.Ч. = ще анестезирате
| БЪД.ВР., 3Л., ЕД.Ч. = ще анестезира
| БЪД.ВР., 3Л., МН.Ч. = ще анестезират
| БЪД.ПРЕД.ВР., 1Л., ЕД.Ч., М.Р. = ще съм анестезирал
| БЪД.ПРЕД.ВР., 1Л., ЕД.Ч., Ж.Р. = ще съм анестезирала
| БЪД.ПРЕД.ВР., 1Л., ЕД.Ч., СР.Р. = ще съм анестезирало
| БЪД.ПРЕД.ВР., 1Л., МН.Ч. = ще сме анестезирали
| БЪД.ПРЕД.ВР., 2Л., ЕД.Ч., М.Р. = ще си анестезирал
| БЪД.ПРЕД.ВР., 2Л., ЕД.Ч., Ж.Р. = ще си анестезирала
| БЪД.ПРЕД.ВР., 2Л., ЕД.Ч., СР.Р. = ще си анестезирало
| БЪД.ПРЕД.ВР., 2Л., МН.Ч. = ще сте анестезирали
| БЪД.ПРЕД.ВР., 3Л., ЕД.Ч., М.Р. = ще е анестезирал
| БЪД.ПРЕД.ВР., 3Л., ЕД.Ч., Ж.Р. = ще е анестезирала
| БЪД.ПРЕД.ВР., 3Л., ЕД.Ч., СР.Р. = ще е анестезирало
| БЪД.ПРЕД.ВР., 3Л., МН.Ч. = ще са анестезирали
| БЪД.ВР. В МИН., 1Л., ЕД.Ч. = щях да анестезирам
| БЪД.ВР. В МИН., 1Л., МН.Ч. = щяхме да анестезираме
| БЪД.ВР. В МИН., 2Л., ЕД.Ч. = щеше да анестезираш
| БЪД.ВР. В МИН., 2Л., МН.Ч. = щяхте да анестезирате
| БЪД.ВР. В МИН., 3Л., ЕД.Ч. = щеше да анестезира
| БЪД.ВР. В МИН., 3Л., МН.Ч. = щяха да анестезират
| БЪД.ПРЕД.ВР. В МИН., 1Л., ЕД.Ч., М.Р. = щях да съм анестезирал
| БЪД.ПРЕД.ВР. В МИН., 1Л., ЕД.Ч., Ж.Р. = щях да съм анестезирала
| БЪД.ПРЕД.ВР. В МИН., 1Л., ЕД.Ч., СР.Р. = щях да съм анестезирало
| БЪД.ПРЕД.ВР. В МИН., 1Л., МН.Ч. = щяхме да сме анестезирали
| БЪД.ПРЕД.ВР. В МИН., 2Л., ЕД.Ч., М.Р. = щеше да си анестезирал
| БЪД.ПРЕД.ВР. В МИН., 2Л., ЕД.Ч., Ж.Р. = щеше да си анестезирала
| БЪД.ПРЕД.ВР. В МИН., 2Л., ЕД.Ч., СР.Р. = щеше да си анестезирало
| БЪД.ПРЕД.ВР. В МИН., 2Л., МН.Ч. = щяхте да сте анестезирали
| БЪД.ПРЕД.ВР. В МИН., 3Л., ЕД.Ч., М.Р. = щеше да е анестезирал
| БЪД.ПРЕД.ВР. В МИН., 3Л., ЕД.Ч., Ж.Р. = щеше да е анестезирала
| БЪД.ПРЕД.ВР. В МИН., 3Л., ЕД.Ч., СР.Р. = щеше да е анестезирало
| БЪД.ПРЕД.ВР. В МИН., 3Л., МН.Ч. = щяха да са анестезирали
| ПР.НАКЛ., СЕГ.ВР., 1Л., ЕД.Ч., М.Р. = анестезирал съм
| ПР.НАКЛ., СЕГ.ВР., 1Л., ЕД.Ч., Ж.Р. = анестезирала съм
| ПР.НАКЛ., СЕГ.ВР., 1Л., ЕД.Ч., СР.Р. = анестезирало съм
| ПР.НАКЛ., СЕГ.ВР., 1Л., МН.Ч. = анестезирали сме
| ПР.НАКЛ., СЕГ.ВР., 2Л., ЕД.Ч., М.Р. = анестезирал си
| ПР.НАКЛ., СЕГ.ВР., 2Л., ЕД.Ч., Ж.Р. = анестезирала си
| ПР.НАКЛ., СЕГ.ВР., 2Л., ЕД.Ч., СР.Р. = анестезирало си
| ПР.НАКЛ., СЕГ.ВР., 2Л., МН.Ч. = анестезирали сте
| ПР.НАКЛ., СЕГ.ВР., 3Л., ЕД.Ч., М.Р. = анестезирал (е)
| ПР.НАКЛ., СЕГ.ВР., 3Л., ЕД.Ч., Ж.Р. = анестезирала (е)
| ПР.НАКЛ., СЕГ.ВР., 3Л., ЕД.Ч., СР.Р. = анестезирало (е)
| ПР.НАКЛ., СЕГ.ВР., 3Л., МН.Ч. = анестезирали (са)
| ПР.НАКЛ., МИН.СВ.ВР., 1Л., ЕД.Ч., М.Р. = анестезирал съм
| ПР.НАКЛ., МИН.СВ.ВР., 1Л., ЕД.Ч., Ж.Р. = анестезирала съм
| ПР.НАКЛ., МИН.СВ.ВР., 1Л., ЕД.Ч., СР.Р. = анестезирало съм
| ПР.НАКЛ., МИН.СВ.ВР., 1Л., МН.Ч. = анестезирали сме
| ПР.НАКЛ., МИН.СВ.ВР., 2Л., ЕД.Ч., М.Р. = анестезирал си
| ПР.НАКЛ., МИН.СВ.ВР., 2Л., ЕД.Ч., Ж.Р. = анестезирала си
| ПР.НАКЛ., МИН.СВ.ВР., 2Л., ЕД.Ч., СР.Р. = анестезирало си
| ПР.НАКЛ., МИН.СВ.ВР., 2Л., МН.Ч. = анестезирали сте
| ПР.НАКЛ., МИН.СВ.ВР., 3Л., ЕД.Ч., М.Р. = анестезирал (е)
| ПР.НАКЛ., МИН.СВ.ВР., 3Л., ЕД.Ч., Ж.Р. = анестезирала (е)
| ПР.НАКЛ., МИН.СВ.ВР., 3Л., ЕД.Ч., СР.Р. = анестезирало (е)
| ПР.НАКЛ., МИН.СВ.ВР., 3Л., МН.Ч. = анестезирали (са)
| ПР.НАКЛ., МИН.НЕОПР.ВР., 1Л., ЕД.Ч., М.Р. = бил съм анестезирал
| ПР.НАКЛ., МИН.НЕОПР.ВР., 1Л., ЕД.Ч., Ж.Р. = била съм анестезирала
| ПР.НАКЛ., МИН.НЕОПР.ВР., 1Л., ЕД.Ч., СР.Р. = било съм анестезирало
| ПР.НАКЛ., МИН.НЕОПР.ВР., 1Л., МН.Ч. = били сме анестезирали
| ПР.НАКЛ., МИН.НЕОПР.ВР., 2Л., ЕД.Ч., М.Р. = бил си анестезирал
| ПР.НАКЛ., МИН.НЕОПР.ВР., 2Л., ЕД.Ч., Ж.Р. = била си анестезирала
| ПР.НАКЛ., МИН.НЕОПР.ВР., 2Л., ЕД.Ч., СР.Р. = било си анестезирало
| ПР.НАКЛ., МИН.НЕОПР.ВР., 2Л., МН.Ч. = били сте анестезирали
| ПР.НАКЛ., МИН.НЕОПР.ВР., 3Л., ЕД.Ч., М.Р. = бил (е) анестезирал
| ПР.НАКЛ., МИН.НЕОПР.ВР., 3Л., ЕД.Ч., Ж.Р. = била (е) анестезирала
| ПР.НАКЛ., МИН.НЕОПР.ВР., 3Л., ЕД.Ч., СР.Р. = било (е) анестезирало
| ПР.НАКЛ., МИН.НЕОПР.ВР., 3Л., МН.Ч. = били (са) анестезирали
| ПР.НАКЛ., БЪД.ВР., 1Л., ЕД.Ч., М.Р. = щял съм да анестезирам
| ПР.НАКЛ., БЪД.ВР., 1Л., ЕД.Ч., Ж.Р. = щяла съм да анестезирам
| ПР.НАКЛ., БЪД.ВР., 1Л., ЕД.Ч., СР.Р. = щяло съм да анестезирам
| ПР.НАКЛ., БЪД.ВР., 1Л., МН.Ч. = щели сме да анестезираме
| ПР.НАКЛ., БЪД.ВР., 2Л., ЕД.Ч., М.Р. = щял си да анестезираш
| ПР.НАКЛ., БЪД.ВР., 2Л., ЕД.Ч., Ж.Р. = щяла си да анестезираш
| ПР.НАКЛ., БЪД.ВР., 2Л., ЕД.Ч., СР.Р. = щяло си да анестезираш
| ПР.НАКЛ., БЪД.ВР., 2Л., МН.Ч. = щели сте да анестезирате
| ПР.НАКЛ., БЪД.ВР., 3Л., ЕД.Ч., М.Р. = щял (е) да анестезира
| ПР.НАКЛ., БЪД.ВР., 3Л., ЕД.Ч., Ж.Р. = щяла (е) да анестезира
| ПР.НАКЛ., БЪД.ВР., 3Л., ЕД.Ч., СР.Р. = щяло (е) да анестезира
| ПР.НАКЛ., БЪД.ВР., 3Л., МН.Ч. = щели (са) да анестезират
| ПР.НАКЛ., БЪД.ПРЕД.ВР., 1Л., ЕД.Ч., М.Р. = щял съм да съм анестезирал
| ПР.НАКЛ., БЪД.ПРЕД.ВР., 1Л., ЕД.Ч., Ж.Р. = щяла съм да съм анестезирала
| ПР.НАКЛ., БЪД.ПРЕД.ВР., 1Л., ЕД.Ч., СР.Р. = щяло съм да съм анестезирало
| ПР.НАКЛ., БЪД.ПРЕД.ВР., 1Л., МН.Ч. = щели сме да сме анестезирали
| ПР.НАКЛ., БЪД.ПРЕД.ВР., 2Л., ЕД.Ч., М.Р. = щял си да си анестезирал
| ПР.НАКЛ., БЪД.ПРЕД.ВР., 2Л., ЕД.Ч., Ж.Р. = щяла си да си анестезирала
| ПР.НАКЛ., БЪД.ПРЕД.ВР., 2Л., ЕД.Ч., СР.Р. = щяло си да си анестезирало
| ПР.НАКЛ., БЪД.ПРЕД.ВР., 2Л., МН.Ч. = щели сте да сте анестезирали
| ПР.НАКЛ., БЪД.ПРЕД.ВР., 3Л., ЕД.Ч., М.Р. = щял (е) да е анестезирал
| ПР.НАКЛ., БЪД.ПРЕД.ВР., 3Л., ЕД.Ч., Ж.Р. = щяла (е) да е анестезирала
| ПР.НАКЛ., БЪД.ПРЕД.ВР., 3Л., ЕД.Ч., СР.Р. = щяло (е) да е анестезирало
| ПР.НАКЛ., БЪД.ПРЕД.ВР., 3Л., МН.Ч. = щели (са) да са анестезирали
| УСЛОВНО НАКЛОНЕНИЕ, 1Л., ЕД.Ч., М.Р. = бих анестезирал
| УСЛОВНО НАКЛОНЕНИЕ, 1Л., ЕД.Ч., Ж.Р. = бих анестезирала
| УСЛОВНО НАКЛОНЕНИЕ, 1Л., ЕД.Ч., СР.Р. = бих анестезирало
| УСЛОВНО НАКЛОНЕНИЕ, 1Л., МН.Ч. = бихме анестезирали
| УСЛОВНО НАКЛОНЕНИЕ, 2Л., ЕД.Ч., М.Р. = би анестезирал
| УСЛОВНО НАКЛОНЕНИЕ, 2Л., ЕД.Ч., Ж.Р. = би анестезирала
| УСЛОВНО НАКЛОНЕНИЕ, 2Л., ЕД.Ч., СР.Р. = би анестезирало
| УСЛОВНО НАКЛОНЕНИЕ, 2Л., МН.Ч. = бихте анестезирали
| УСЛОВНО НАКЛОНЕНИЕ, 3Л., ЕД.Ч., М.Р. = би анестезирал
| УСЛОВНО НАКЛОНЕНИЕ, 3Л., ЕД.Ч., Ж.Р. = би анестезирала
| УСЛОВНО НАКЛОНЕНИЕ, 3Л., ЕД.Ч., СР.Р. = би анестезирало
| УСЛОВНО НАКЛОНЕНИЕ, 3Л., МН.Ч. = биха анестезирали
| ПОВЕЛИТЕЛНО НАКЛОНЕНИЕ, ЕД.Ч. = анес·те·зи·рай
| ПОВЕЛИТЕЛНО НАКЛОНЕНИЕ, МН.Ч. = анес·те·зи·рай·те
| МИН.СТРАД.ПРИЧ. М.Р. = анес·те·зи·ран
| МИН.СТРАД.ПРИЧ. М.Р. НЕПЪЛЕН ЧЛЕН = анес·те·зи·ра·ния
| МИН.СТРАД.ПРИЧ. М.Р. ПЪЛЕН ЧЛЕН = анес·те·зи·ра·ни·ят
| МИН.СТРАД.ПРИЧ. Ж.Р. = анес·те·зи·ра·на
| МИН.СТРАД.ПРИЧ. Ж.Р. ЧЛЕН = анес·те·зи·ра·на·та
| МИН.СТРАД.ПРИЧ. СР.Р. = анес·те·зи·ра·но
| МИН.СТРАД.ПРИЧ. СР.Р. ЧЛЕН = анес·те·зи·ра·но·то
| МИН.СТРАД.ПРИЧ. МН.Ч. = анес·те·зи·ра·ни
| МИН.СТРАД.ПРИЧ. МН.Ч. ЧЛЕН = анес·те·зи·ра·ни·те
| МИН.ДЕЯТ.СВ.ПРИЧ. М.Р. = анес·те·зи·рал
| МИН.ДЕЯТ.СВ.ПРИЧ. М.Р. НЕПЪЛЕН ЧЛЕН = анес·те·зи·ра·лия
| МИН.ДЕЯТ.СВ.ПРИЧ. М.Р. ПЪЛЕН ЧЛЕН = анес·те·зи·ра·ли·ят
| МИН.ДЕЯТ.СВ.ПРИЧ. Ж.Р. = анес·те·зи·ра·ла
| МИН.ДЕЯТ.СВ.ПРИЧ. Ж.Р. ЧЛЕН = анес·те·зи·ра·ла·та
| МИН.ДЕЯТ.СВ.ПРИЧ. СР.Р. = анес·те·зи·ра·ло
| МИН.ДЕЯТ.СВ.ПРИЧ. СР.Р. ЧЛЕН = анес·те·зи·ра·ло·то
| МИН.ДЕЯТ.СВ.ПРИЧ. МН.Ч. = анес·те·зи·ра·ли
| МИН.ДЕЯТ.СВ.ПРИЧ. МН.Ч. ЧЛЕН = анес·те·зи·ра·ли·те
| МИН.ДЕЯТ.НЕСВ.ПРИЧ. М.Р. = анес·те·зи·рал
| МИН.ДЕЯТ.НЕСВ.ПРИЧ. М.Р. НЕПЪЛЕН ЧЛЕН = анес·те·зи·ра·лия
| МИН.ДЕЯТ.НЕСВ.ПРИЧ. М.Р. ПЪЛЕН ЧЛЕН = анес·те·зи·ра·ли·ят
| МИН.ДЕЯТ.НЕСВ.ПРИЧ. Ж.Р. = анес·те·зи·ра·ла
| МИН.ДЕЯТ.НЕСВ.ПРИЧ. Ж.Р. ЧЛЕН = анес·те·зи·ра·ла·та
| МИН.ДЕЯТ.НЕСВ.ПРИЧ. СР.Р. = анес·те·зи·ра·ло
| МИН.ДЕЯТ.НЕСВ.ПРИЧ. СР.Р. ЧЛЕН = анес·те·зи·ра·ло·то
| МИН.ДЕЯТ.НЕСВ.ПРИЧ. МН.Ч. = анес·те·зи·ра·ли
| МИН.ДЕЯТ.НЕСВ.ПРИЧ. МН.Ч. ЧЛЕН = анес·те·зи·ра·ли·те
| СЕГ.ДЕЯТ.ПРИЧ. М.Р. = анес·те·зи·ращ
| СЕГ.ДЕЯТ.ПРИЧ. М.Р. НЕПЪЛЕН ЧЛЕН = анес·те·зи·ра·щия
| СЕГ.ДЕЯТ.ПРИЧ. М.Р. ПЪЛЕН ЧЛЕН = анес·те·зи·ра·щи·ят
| СЕГ.ДЕЯТ.ПРИЧ. Ж.Р. = анес·те·зи·ра·ща
| СЕГ.ДЕЯТ.ПРИЧ. Ж.Р. ЧЛЕН = анес·те·зи·ра·ща·та
| СЕГ.ДЕЯТ.ПРИЧ. СР.Р. = анес·те·зи·ра·що
| СЕГ.ДЕЯТ.ПРИЧ. СР.Р. ЧЛЕН = анес·те·зи·ра·що·то
| СЕГ.ДЕЯТ.ПРИЧ. МН.Ч. = анес·те·зи·ра·щи
| СЕГ.ДЕЯТ.ПРИЧ. МН.Ч. ЧЛЕН = анес·те·зи·ра·щи·те
| ДЕЕПРИЧАСТИЕ = анес·те·зи·рай·ки
| СКРИТИ ПРЕПРАТКИ = 
[[анестезирам]],
[[анестезираш]],
[[анестезира]],
[[анестезираме]],
[[анестезирате]],
[[анестезират]],
[[анестезирах]],
[[анестезирахме]],
[[анестезирахте]],
[[анестезираха]],
[[анестезираше]],
[[анестезирай]],
[[анестезирайте]],
[[анестезирал]],
[[анестезиралия]],
[[анестезиралият]],
[[анестезирала]],
[[анестезиралата]],
[[анестезирало]],
[[анестезиралото]],
[[анестезирали]],
[[анестезиралите]],
[[анестезиран]],
[[анестезирания]],
[[анестезираният]],
[[анестезирана]],
[[анестезираната]],
[[анестезирано]],
[[анестезираното]],
[[анестезирани]],
[[анестезираните]],
[[анестезиращ]],
[[анестезиращия]],
[[анестезиращият]],
[[анестезираща]],
[[анестезиращата]],
[[анестезиращо]],
[[анестезиращото]],
[[анестезиращи]],
[[анестезиращите]],
[[анестезирайки]],
[[анестезирал съм]],
[[анестезирала съм]],
[[анестезирало съм]],
[[анестезирали сме]],
[[анестезирал си]],
[[анестезирала си]],
[[анестезирало си]],
[[анестезирали сте]],
[[анестезирал е]],
[[анестезирала е]],
[[анестезирало е]],
[[анестезирали са]],
[[бях анестезирал]],
[[бях анестезирала]],
[[бях анестезирало]],
[[бяхме анестезирали]],
[[беше анестезирал]],
[[беше анестезирала]],
[[беше анестезирало]],
[[бяхте анестезирали]],
[[бяха анестезирали]],
[[ще анестезирам]],
[[ще анестезираме]],
[[ще анестезираш]],
[[ще анестезирате]],
[[ще анестезира]],
[[ще анестезират]],
[[ще съм анестезирал]],
[[ще съм анестезирала]],
[[ще съм анестезирало]],
[[ще сме анестезирали]],
[[ще си анестезирал]],
[[ще си анестезирала]],
[[ще си анестезирало]],
[[ще сте анестезирали]],
[[ще е анестезирал]],
[[ще е анестезирала]],
[[ще е анестезирало]],
[[ще са анестезирали]],
[[щях да анестезирам]],
[[щяхме да анестезираме]],
[[щеше да анестезираш]],
[[щяхте да анестезирате]],
[[щеше да анестезира]],
[[щяха да анестезират]],
[[щях да съм анестезирал]],
[[щях да съм анестезирала]],
[[щях да съм анестезирало]],
[[щяхме да сме анестезирали]],
[[щеше да си анестезирал]],
[[щеше да си анестезирала]],
[[щеше да си анестезирало]],
[[щяхте да сте анестезирали]],
[[щеше да е анестезирал]],
[[щеше да е анестезирала]],
[[щеше да е анестезирало]],
[[щяха да са анестезирали]],
[[бил съм анестезирал]],
[[била съм анестезирала]],
[[било съм анестезирало]],
[[били сме анестезирали]],
[[бил си анестезирал]],
[[била си анестезирала]],
[[било си анестезирало]],
[[били сте анестезирали]],
[[бил е анестезирал]],
[[била е анестезирала]],
[[било е анестезирало]],
[[били са анестезирали]],
[[щял съм да анестезирам]],
[[щяла съм да анестезирам]],
[[щяло съм да анестезирам]],
[[щели сме да анестезираме]],
[[щял си да анестезираш]],
[[щяла си да анестезираш]],
[[щяло си да анестезираш]],
[[щели сте да анестезирате]],
[[щял да анестезира]],
[[щяла да анестезира]],
[[щяло да анестезира]],
[[щели да анестезират]],
[[щял е да анестезира]],
[[щяла е да анестезира]],
[[щяло е да анестезира]],
[[щели са да анестезират]],
[[щял съм да съм анестезирал]],
[[щяла съм да съм анестезирала]],
[[щяло съм да съм анестезирало]],
[[щели сме да сме анестезирали]],
[[щял си да си анестезирал]],
[[щяла си да си анестезирала]],
[[щяло си да си анестезирало]],
[[щели сте да сте анестезирали]],
[[щял да е анестезирал]],
[[щяла да е анестезирала]],
[[щяло да е анестезирало]],
[[щели да са анестезирали]],
[[щял е да е анестезирал]],
[[щяла е да е анестезирала]],
[[щяло е да е анестезирало]],
[[щели са да са анестезирали]],
[[бих анестезирал]],
[[бих анестезирала]],
[[бих анестезирало]],
[[бихме анестезирали]],
[[би анестезирал]],
[[би анестезирала]],
[[би анестезирало]],
[[бихте анестезирали]],
[[биха анестезирали]],
}}</text>
      <sha1>sf8vvavj7vlt8kz1z9r9db47m09kubk</sha1>
    </revision>
  </page>
  <page>
    <title>Шаблон:Словоформи/анимирам</title>
    <ns>10</ns>
    <id>486603</id>
    <revision>
      <id>518585</id>
      <parentid>18566</parentid>
      <timestamp>2005-05-10T12:10:36Z</timestamp>
      <contributor>
        <username>Bgbot</username>
        <id>83</id>
      </contributor>
      <comment>Борислав: Поправка на пренасянето</comment>
      <model>wikitext</model>
      <format>text/x-wiki</format>
      <text bytes="20590" xml:space="preserve">{{Шаблон:Словоформи/Глагол|
  ОСНОВНА ФОРМА = анимирам
| СЕГ.ВР., 1Л., ЕД.Ч. = ани·ми·рам
| СЕГ.ВР., 1Л., МН.Ч. = ани·ми·ра·ме
| СЕГ.ВР., 2Л., ЕД.Ч. = ани·ми·раш
| СЕГ.ВР., 2Л., МН.Ч. = ани·ми·ра·те
| СЕГ.ВР., 3Л., ЕД.Ч. = ани·ми·ра
| СЕГ.ВР., 3Л., МН.Ч. = ани·ми·рат
| МИН.СВ.ВР., 1Л., ЕД.Ч. = ани·ми·рах
| МИН.СВ.ВР., 1Л., МН.Ч. = ани·ми·рах·ме
| МИН.СВ.ВР., 2Л., ЕД.Ч. = ани·ми·ра
| МИН.СВ.ВР., 2Л., МН.Ч. = ани·ми·рах·те
| МИН.СВ.ВР., 3Л., ЕД.Ч. = ани·ми·ра
| МИН.СВ.ВР., 3Л., МН.Ч. = ани·ми·ра·ха
| МИН.НЕСВ.ВР., 1Л., ЕД.Ч. = ани·ми·рах
| МИН.НЕСВ.ВР., 1Л., МН.Ч. = ани·ми·рах·ме
| МИН.НЕСВ.ВР., 2Л., ЕД.Ч. = ани·ми·ра·ше
| МИН.НЕСВ.ВР., 2Л., МН.Ч. = ани·ми·рах·те
| МИН.НЕСВ.ВР., 3Л., ЕД.Ч. = ани·ми·ра·ше
| МИН.НЕСВ.ВР., 3Л., МН.Ч. = ани·ми·ра·ха
| МИН.НЕОПР.ВР., 1Л., ЕД.Ч., М.Р. = анимирал съм
| МИН.НЕОПР.ВР., 1Л., ЕД.Ч., Ж.Р. = анимирала съм
| МИН.НЕОПР.ВР., 1Л., ЕД.Ч., СР.Р. = анимирало съм
| МИН.НЕОПР.ВР., 1Л., МН.Ч. = анимирали сме
| МИН.НЕОПР.ВР., 2Л., ЕД.Ч., М.Р. = анимирал си
| МИН.НЕОПР.ВР., 2Л., ЕД.Ч., Ж.Р. = анимирала си
| МИН.НЕОПР.ВР., 2Л., ЕД.Ч., СР.Р. = анимирало си
| МИН.НЕОПР.ВР., 2Л., МН.Ч. = анимирали сте
| МИН.НЕОПР.ВР., 3Л., ЕД.Ч., М.Р. = анимирал е
| МИН.НЕОПР.ВР., 3Л., ЕД.Ч., Ж.Р. = анимирала е
| МИН.НЕОПР.ВР., 3Л., ЕД.Ч., СР.Р. = анимирало е
| МИН.НЕОПР.ВР., 3Л., МН.Ч. = анимирали са
| МИН.ПРЕД.ВР., 1Л., ЕД.Ч., М.Р. = бях анимирал
| МИН.ПРЕД.ВР., 1Л., ЕД.Ч., Ж.Р. = бях анимирала
| МИН.ПРЕД.ВР., 1Л., ЕД.Ч., СР.Р. = бях анимирало
| МИН.ПРЕД.ВР., 1Л., МН.Ч. = бяхме анимирали
| МИН.ПРЕД.ВР., 2Л., ЕД.Ч., М.Р. = беше анимирал
| МИН.ПРЕД.ВР., 2Л., ЕД.Ч., Ж.Р. = беше анимирала
| МИН.ПРЕД.ВР., 2Л., ЕД.Ч., СР.Р. = беше анимирало
| МИН.ПРЕД.ВР., 2Л., МН.Ч. = бяхте анимирали
| МИН.ПРЕД.ВР., 3Л., ЕД.Ч., М.Р. = беше анимирал
| МИН.ПРЕД.ВР., 3Л., ЕД.Ч., Ж.Р. = беше анимирала
| МИН.ПРЕД.ВР., 3Л., ЕД.Ч., СР.Р. = беше анимирало
| МИН.ПРЕД.ВР., 3Л., МН.Ч. = бяха анимирали
| БЪД.ВР., 1Л., ЕД.Ч. = ще анимирам
| БЪД.ВР., 1Л., МН.Ч. = ще анимираме
| БЪД.ВР., 2Л., ЕД.Ч. = ще анимираш
| БЪД.ВР., 2Л., МН.Ч. = ще анимирате
| БЪД.ВР., 3Л., ЕД.Ч. = ще анимира
| БЪД.ВР., 3Л., МН.Ч. = ще анимират
| БЪД.ПРЕД.ВР., 1Л., ЕД.Ч., М.Р. = ще съм анимирал
| БЪД.ПРЕД.ВР., 1Л., ЕД.Ч., Ж.Р. = ще съм анимирала
| БЪД.ПРЕД.ВР., 1Л., ЕД.Ч., СР.Р. = ще съм анимирало
| БЪД.ПРЕД.ВР., 1Л., МН.Ч. = ще сме анимирали
| БЪД.ПРЕД.ВР., 2Л., ЕД.Ч., М.Р. = ще си анимирал
| БЪД.ПРЕД.ВР., 2Л., ЕД.Ч., Ж.Р. = ще си анимирала
| БЪД.ПРЕД.ВР., 2Л., ЕД.Ч., СР.Р. = ще си анимирало
| БЪД.ПРЕД.ВР., 2Л., МН.Ч. = ще сте анимирали
| БЪД.ПРЕД.ВР., 3Л., ЕД.Ч., М.Р. = ще е анимирал
| БЪД.ПРЕД.ВР., 3Л., ЕД.Ч., Ж.Р. = ще е анимирала
| БЪД.ПРЕД.ВР., 3Л., ЕД.Ч., СР.Р. = ще е анимирало
| БЪД.ПРЕД.ВР., 3Л., МН.Ч. = ще са анимирали
| БЪД.ВР. В МИН., 1Л., ЕД.Ч. = щях да анимирам
| БЪД.ВР. В МИН., 1Л., МН.Ч. = щяхме да анимираме
| БЪД.ВР. В МИН., 2Л., ЕД.Ч. = щеше да анимираш
| БЪД.ВР. В МИН., 2Л., МН.Ч. = щяхте да анимирате
| БЪД.ВР. В МИН., 3Л., ЕД.Ч. = щеше да анимира
| БЪД.ВР. В МИН., 3Л., МН.Ч. = щяха да анимират
| БЪД.ПРЕД.ВР. В МИН., 1Л., ЕД.Ч., М.Р. = щях да съм анимирал
| БЪД.ПРЕД.ВР. В МИН., 1Л., ЕД.Ч., Ж.Р. = щях да съм анимирала
| БЪД.ПРЕД.ВР. В МИН., 1Л., ЕД.Ч., СР.Р. = щях да съм анимирало
| БЪД.ПРЕД.ВР. В МИН., 1Л., МН.Ч. = щяхме да сме анимирали
| БЪД.ПРЕД.ВР. В МИН., 2Л., ЕД.Ч., М.Р. = щеше да си анимирал
| БЪД.ПРЕД.ВР. В МИН., 2Л., ЕД.Ч., Ж.Р. = щеше да си анимирала
| БЪД.ПРЕД.ВР. В МИН., 2Л., ЕД.Ч., СР.Р. = щеше да си анимирало
| БЪД.ПРЕД.ВР. В МИН., 2Л., МН.Ч. = щяхте да сте анимирали
| БЪД.ПРЕД.ВР. В МИН., 3Л., ЕД.Ч., М.Р. = щеше да е анимирал
| БЪД.ПРЕД.ВР. В МИН., 3Л., ЕД.Ч., Ж.Р. = щеше да е анимирала
| БЪД.ПРЕД.ВР. В МИН., 3Л., ЕД.Ч., СР.Р. = щеше да е анимирало
| БЪД.ПРЕД.ВР. В МИН., 3Л., МН.Ч. = щяха да са анимирали
| ПР.НАКЛ., СЕГ.ВР., 1Л., ЕД.Ч., М.Р. = анимирал съм
| ПР.НАКЛ., СЕГ.ВР., 1Л., ЕД.Ч., Ж.Р. = анимирала съм
| ПР.НАКЛ., СЕГ.ВР., 1Л., ЕД.Ч., СР.Р. = анимирало съм
| ПР.НАКЛ., СЕГ.ВР., 1Л., МН.Ч. = анимирали сме
| ПР.НАКЛ., СЕГ.ВР., 2Л., ЕД.Ч., М.Р. = анимирал си
| ПР.НАКЛ., СЕГ.ВР., 2Л., ЕД.Ч., Ж.Р. = анимирала си
| ПР.НАКЛ., СЕГ.ВР., 2Л., ЕД.Ч., СР.Р. = анимирало си
| ПР.НАКЛ., СЕГ.ВР., 2Л., МН.Ч. = анимирали сте
| ПР.НАКЛ., СЕГ.ВР., 3Л., ЕД.Ч., М.Р. = анимирал (е)
| ПР.НАКЛ., СЕГ.ВР., 3Л., ЕД.Ч., Ж.Р. = анимирала (е)
| ПР.НАКЛ., СЕГ.ВР., 3Л., ЕД.Ч., СР.Р. = анимирало (е)
| ПР.НАКЛ., СЕГ.ВР., 3Л., МН.Ч. = анимирали (са)
| ПР.НАКЛ., МИН.СВ.ВР., 1Л., ЕД.Ч., М.Р. = анимирал съм
| ПР.НАКЛ., МИН.СВ.ВР., 1Л., ЕД.Ч., Ж.Р. = анимирала съм
| ПР.НАКЛ., МИН.СВ.ВР., 1Л., ЕД.Ч., СР.Р. = анимирало съм
| ПР.НАКЛ., МИН.СВ.ВР., 1Л., МН.Ч. = анимирали сме
| ПР.НАКЛ., МИН.СВ.ВР., 2Л., ЕД.Ч., М.Р. = анимирал си
| ПР.НАКЛ., МИН.СВ.ВР., 2Л., ЕД.Ч., Ж.Р. = анимирала си
| ПР.НАКЛ., МИН.СВ.ВР., 2Л., ЕД.Ч., СР.Р. = анимирало си
| ПР.НАКЛ., МИН.СВ.ВР., 2Л., МН.Ч. = анимирали сте
| ПР.НАКЛ., МИН.СВ.ВР., 3Л., ЕД.Ч., М.Р. = анимирал (е)
| ПР.НАКЛ., МИН.СВ.ВР., 3Л., ЕД.Ч., Ж.Р. = анимирала (е)
| ПР.НАКЛ., МИН.СВ.ВР., 3Л., ЕД.Ч., СР.Р. = анимирало (е)
| ПР.НАКЛ., МИН.СВ.ВР., 3Л., МН.Ч. = анимирали (са)
| ПР.НАКЛ., МИН.НЕОПР.ВР., 1Л., ЕД.Ч., М.Р. = бил съм анимирал
| ПР.НАКЛ., МИН.НЕОПР.ВР., 1Л., ЕД.Ч., Ж.Р. = била съм анимирала
| ПР.НАКЛ., МИН.НЕОПР.ВР., 1Л., ЕД.Ч., СР.Р. = било съм анимирало
| ПР.НАКЛ., МИН.НЕОПР.ВР., 1Л., МН.Ч. = били сме анимирали
| ПР.НАКЛ., МИН.НЕОПР.ВР., 2Л., ЕД.Ч., М.Р. = бил си анимирал
| ПР.НАКЛ., МИН.НЕОПР.ВР., 2Л., ЕД.Ч., Ж.Р. = била си анимирала
| ПР.НАКЛ., МИН.НЕОПР.ВР., 2Л., ЕД.Ч., СР.Р. = било си анимирало
| ПР.НАКЛ., МИН.НЕОПР.ВР., 2Л., МН.Ч. = били сте анимирали
| ПР.НАКЛ., МИН.НЕОПР.ВР., 3Л., ЕД.Ч., М.Р. = бил (е) анимирал
| ПР.НАКЛ., МИН.НЕОПР.ВР., 3Л., ЕД.Ч., Ж.Р. = била (е) анимирала
| ПР.НАКЛ., МИН.НЕОПР.ВР., 3Л., ЕД.Ч., СР.Р. = било (е) анимирало
| ПР.НАКЛ., МИН.НЕОПР.ВР., 3Л., МН.Ч. = били (са) анимирали
| ПР.НАКЛ., БЪД.ВР., 1Л., ЕД.Ч., М.Р. = щял съм да анимирам
| ПР.НАКЛ., БЪД.ВР., 1Л., ЕД.Ч., Ж.Р. = щяла съм да анимирам
| ПР.НАКЛ., БЪД.ВР., 1Л., ЕД.Ч., СР.Р. = щяло съм да анимирам
| ПР.НАКЛ., БЪД.ВР., 1Л., МН.Ч. = щели сме да анимираме
| ПР.НАКЛ., БЪД.ВР., 2Л., ЕД.Ч., М.Р. = щял си да анимираш
| ПР.НАКЛ., БЪД.ВР., 2Л., ЕД.Ч., Ж.Р. = щяла си да анимираш
| ПР.НАКЛ., БЪД.ВР., 2Л., ЕД.Ч., СР.Р. = щяло си да анимираш
| ПР.НАКЛ., БЪД.ВР., 2Л., МН.Ч. = щели сте да анимирате
| ПР.НАКЛ., БЪД.ВР., 3Л., ЕД.Ч., М.Р. = щял (е) да анимира
| ПР.НАКЛ., БЪД.ВР., 3Л., ЕД.Ч., Ж.Р. = щяла (е) да анимира
| ПР.НАКЛ., БЪД.ВР., 3Л., ЕД.Ч., СР.Р. = щяло (е) да анимира
| ПР.НАКЛ., БЪД.ВР., 3Л., МН.Ч. = щели (са) да анимират
| ПР.НАКЛ., БЪД.ПРЕД.ВР., 1Л., ЕД.Ч., М.Р. = щял съм да съм анимирал
| ПР.НАКЛ., БЪД.ПРЕД.ВР., 1Л., ЕД.Ч., Ж.Р. = щяла съм да съм анимирала
| ПР.НАКЛ., БЪД.ПРЕД.ВР., 1Л., ЕД.Ч., СР.Р. = щяло съм да съм анимирало
| ПР.НАКЛ., БЪД.ПРЕД.ВР., 1Л., МН.Ч. = щели сме да сме анимирали
| ПР.НАКЛ., БЪД.ПРЕД.ВР., 2Л., ЕД.Ч., М.Р. = щял си да си анимирал
| ПР.НАКЛ., БЪД.ПРЕД.ВР., 2Л., ЕД.Ч., Ж.Р. = щяла си да си анимирала
| ПР.НАКЛ., БЪД.ПРЕД.ВР., 2Л., ЕД.Ч., СР.Р. = щяло си да си анимирало
| ПР.НАКЛ., БЪД.ПРЕД.ВР., 2Л., МН.Ч. = щели сте да сте анимирали
| ПР.НАКЛ., БЪД.ПРЕД.ВР., 3Л., ЕД.Ч., М.Р. = щял (е) да е анимирал
| ПР.НАКЛ., БЪД.ПРЕД.ВР., 3Л., ЕД.Ч., Ж.Р. = щяла (е) да е анимирала
| ПР.НАКЛ., БЪД.ПРЕД.ВР., 3Л., ЕД.Ч., СР.Р. = щяло (е) да е анимирало
| ПР.НАКЛ., БЪД.ПРЕД.ВР., 3Л., МН.Ч. = щели (са) да са анимирали
| УСЛОВНО НАКЛОНЕНИЕ, 1Л., ЕД.Ч., М.Р. = бих анимирал
| УСЛОВНО НАКЛОНЕНИЕ, 1Л., ЕД.Ч., Ж.Р. = бих анимирала
| УСЛОВНО НАКЛОНЕНИЕ, 1Л., ЕД.Ч., СР.Р. = бих анимирало
| УСЛОВНО НАКЛОНЕНИЕ, 1Л., МН.Ч. = бихме анимирали
| УСЛОВНО НАКЛОНЕНИЕ, 2Л., ЕД.Ч., М.Р. = би анимирал
| УСЛОВНО НАКЛОНЕНИЕ, 2Л., ЕД.Ч., Ж.Р. = би анимирала
| УСЛОВНО НАКЛОНЕНИЕ, 2Л., ЕД.Ч., СР.Р. = би анимирало
| УСЛОВНО НАКЛОНЕНИЕ, 2Л., МН.Ч. = бихте анимирали
| УСЛОВНО НАКЛОНЕНИЕ, 3Л., ЕД.Ч., М.Р. = би анимирал
| УСЛОВНО НАКЛОНЕНИЕ, 3Л., ЕД.Ч., Ж.Р. = би анимирала
| УСЛОВНО НАКЛОНЕНИЕ, 3Л., ЕД.Ч., СР.Р. = би анимирало
| УСЛОВНО НАКЛОНЕНИЕ, 3Л., МН.Ч. = биха анимирали
| ПОВЕЛИТЕЛНО НАКЛОНЕНИЕ, ЕД.Ч. = ани·ми·рай
| ПОВЕЛИТЕЛНО НАКЛОНЕНИЕ, МН.Ч. = ани·ми·рай·те
| МИН.СТРАД.ПРИЧ. М.Р. = ани·ми·ран
| МИН.СТРАД.ПРИЧ. М.Р. НЕПЪЛЕН ЧЛЕН = ани·ми·ра·ния
| МИН.СТРАД.ПРИЧ. М.Р. ПЪЛЕН ЧЛЕН = ани·ми·ра·ни·ят
| МИН.СТРАД.ПРИЧ. Ж.Р. = ани·ми·ра·на
| МИН.СТРАД.ПРИЧ. Ж.Р. ЧЛЕН = ани·ми·ра·на·та
| МИН.СТРАД.ПРИЧ. СР.Р. = ани·ми·ра·но
| МИН.СТРАД.ПРИЧ. СР.Р. ЧЛЕН = ани·ми·ра·но·то
| МИН.СТРАД.ПРИЧ. МН.Ч. = ани·ми·ра·ни
| МИН.СТРАД.ПРИЧ. МН.Ч. ЧЛЕН = ани·ми·ра·ни·те
| МИН.ДЕЯТ.СВ.ПРИЧ. М.Р. = ани·ми·рал
| МИН.ДЕЯТ.СВ.ПРИЧ. М.Р. НЕПЪЛЕН ЧЛЕН = ани·ми·ра·лия
| МИН.ДЕЯТ.СВ.ПРИЧ. М.Р. ПЪЛЕН ЧЛЕН = ани·ми·ра·ли·ят
| МИН.ДЕЯТ.СВ.ПРИЧ. Ж.Р. = ани·ми·ра·ла
| МИН.ДЕЯТ.СВ.ПРИЧ. Ж.Р. ЧЛЕН = ани·ми·ра·ла·та
| МИН.ДЕЯТ.СВ.ПРИЧ. СР.Р. = ани·ми·ра·ло
| МИН.ДЕЯТ.СВ.ПРИЧ. СР.Р. ЧЛЕН = ани·ми·ра·ло·то
| МИН.ДЕЯТ.СВ.ПРИЧ. МН.Ч. = ани·ми·ра·ли
| МИН.ДЕЯТ.СВ.ПРИЧ. МН.Ч. ЧЛЕН = ани·ми·ра·ли·те
| МИН.ДЕЯТ.НЕСВ.ПРИЧ. М.Р. = ани·ми·рал
| МИН.ДЕЯТ.НЕСВ.ПРИЧ. М.Р. НЕПЪЛЕН ЧЛЕН = ани·ми·ра·лия
| МИН.ДЕЯТ.НЕСВ.ПРИЧ. М.Р. ПЪЛЕН ЧЛЕН = ани·ми·ра·ли·ят
| МИН.ДЕЯТ.НЕСВ.ПРИЧ. Ж.Р. = ани·ми·ра·ла
| МИН.ДЕЯТ.НЕСВ.ПРИЧ. Ж.Р. ЧЛЕН = ани·ми·ра·ла·та
| МИН.ДЕЯТ.НЕСВ.ПРИЧ. СР.Р. = ани·ми·ра·ло
| МИН.ДЕЯТ.НЕСВ.ПРИЧ. СР.Р. ЧЛЕН = ани·ми·ра·ло·то
| МИН.ДЕЯТ.НЕСВ.ПРИЧ. МН.Ч. = ани·ми·ра·ли
| МИН.ДЕЯТ.НЕСВ.ПРИЧ. МН.Ч. ЧЛЕН = ани·ми·ра·ли·те
| СЕГ.ДЕЯТ.ПРИЧ. М.Р. = ани·ми·ращ
| СЕГ.ДЕЯТ.ПРИЧ. М.Р. НЕПЪЛЕН ЧЛЕН = ани·ми·ра·щия
| СЕГ.ДЕЯТ.ПРИЧ. М.Р. ПЪЛЕН ЧЛЕН = ани·ми·ра·щи·ят
| СЕГ.ДЕЯТ.ПРИЧ. Ж.Р. = ани·ми·ра·ща
| СЕГ.ДЕЯТ.ПРИЧ. Ж.Р. ЧЛЕН = ани·ми·ра·ща·та
| СЕГ.ДЕЯТ.ПРИЧ. СР.Р. = ани·ми·ра·що
| СЕГ.ДЕЯТ.ПРИЧ. СР.Р. ЧЛЕН = ани·ми·ра·що·то
| СЕГ.ДЕЯТ.ПРИЧ. МН.Ч. = ани·ми·ра·щи
| СЕГ.ДЕЯТ.ПРИЧ. МН.Ч. ЧЛЕН = ани·ми·ра·щи·те
| ДЕЕПРИЧАСТИЕ = ани·ми·рай·ки
| СКРИТИ ПРЕПРАТКИ = 
[[анимирам]],
[[анимираш]],
[[анимира]],
[[анимираме]],
[[анимирате]],
[[анимират]],
[[анимирах]],
[[анимирахме]],
[[анимирахте]],
[[анимираха]],
[[анимираше]],
[[анимирай]],
[[анимирайте]],
[[анимирал]],
[[анимиралия]],
[[анимиралият]],
[[анимирала]],
[[анимиралата]],
[[анимирало]],
[[анимиралото]],
[[анимирали]],
[[анимиралите]],
[[анимиран]],
[[анимирания]],
[[анимираният]],
[[анимирана]],
[[анимираната]],
[[анимирано]],
[[анимираното]],
[[анимирани]],
[[анимираните]],
[[анимиращ]],
[[анимиращия]],
[[анимиращият]],
[[анимираща]],
[[анимиращата]],
[[анимиращо]],
[[анимиращото]],
[[анимиращи]],
[[анимиращите]],
[[анимирайки]],
[[анимирал съм]],
[[анимирала съм]],
[[анимирало съм]],
[[анимирали сме]],
[[анимирал си]],
[[анимирала си]],
[[анимирало си]],
[[анимирали сте]],
[[анимирал е]],
[[анимирала е]],
[[анимирало е]],
[[анимирали са]],
[[бях анимирал]],
[[бях анимирала]],
[[бях анимирало]],
[[бяхме анимирали]],
[[беше анимирал]],
[[беше анимирала]],
[[беше анимирало]],
[[бяхте анимирали]],
[[бяха анимирали]],
[[ще анимирам]],
[[ще анимираме]],
[[ще анимираш]],
[[ще анимирате]],
[[ще анимира]],
[[ще анимират]],
[[ще съм анимирал]],
[[ще съм анимирала]],
[[ще съм анимирало]],
[[ще сме анимирали]],
[[ще си анимирал]],
[[ще си анимирала]],
[[ще си анимирало]],
[[ще сте анимирали]],
[[ще е анимирал]],
[[ще е анимирала]],
[[ще е анимирало]],
[[ще са анимирали]],
[[щях да анимирам]],
[[щяхме да анимираме]],
[[щеше да анимираш]],
[[щяхте да анимирате]],
[[щеше да анимира]],
[[щяха да анимират]],
[[щях да съм анимирал]],
[[щях да съм анимирала]],
[[щях да съм анимирало]],
[[щяхме да сме анимирали]],
[[щеше да си анимирал]],
[[щеше да си анимирала]],
[[щеше да си анимирало]],
[[щяхте да сте анимирали]],
[[щеше да е анимирал]],
[[щеше да е анимирала]],
[[щеше да е анимирало]],
[[щяха да са анимирали]],
[[бил съм анимирал]],
[[била съм анимирала]],
[[било съм анимирало]],
[[били сме анимирали]],
[[бил си анимирал]],
[[била си анимирала]],
[[било си анимирало]],
[[били сте анимирали]],
[[бил е анимирал]],
[[била е анимирала]],
[[било е анимирало]],
[[били са анимирали]],
[[щял съм да анимирам]],
[[щяла съм да анимирам]],
[[щяло съм да анимирам]],
[[щели сме да анимираме]],
[[щял си да анимираш]],
[[щяла си да анимираш]],
[[щяло си да анимираш]],
[[щели сте да анимирате]],
[[щял да анимира]],
[[щяла да анимира]],
[[щяло да анимира]],
[[щели да анимират]],
[[щял е да анимира]],
[[щяла е да анимира]],
[[щяло е да анимира]],
[[щели са да анимират]],
[[щял съм да съм анимирал]],
[[щяла съм да съм анимирала]],
[[щяло съм да съм анимирало]],
[[щели сме да сме анимирали]],
[[щял си да си анимирал]],
[[щяла си да си анимирала]],
[[щяло си да си анимирало]],
[[щели сте да сте анимирали]],
[[щял да е анимирал]],
[[щяла да е анимирала]],
[[щяло да е анимирало]],
[[щели да са анимирали]],
[[щял е да е анимирал]],
[[щяла е да е анимирала]],
[[щяло е да е анимирало]],
[[щели са да са анимирали]],
[[бих анимирал]],
[[бих анимирала]],
[[бих анимирало]],
[[бихме анимирали]],
[[би анимирал]],
[[би анимирала]],
[[би анимирало]],
[[бихте анимирали]],
[[биха анимирали]],
}}</text>
      <sha1>4fmbl8jrr7ojxqsxltuerovmdf9sw5d</sha1>
    </revision>
  </page>
  <page>
    <title>Шаблон:Словоформи/анкетирам</title>
    <ns>10</ns>
    <id>486613</id>
    <revision>
      <id>518595</id>
      <timestamp>2005-05-09T04:39:50Z</timestamp>
      <contributor>
        <username>Bgbot</username>
        <id>83</id>
      </contributor>
      <comment>Борислав: Шаблон със словоформи</comment>
      <model>wikitext</model>
      <format>text/x-wiki</format>
      <text bytes="21386" xml:space="preserve">{{Шаблон:Словоформи/Глагол|
  ОСНОВНА ФОРМА = анкетирам
| СЕГ.ВР., 1Л., ЕД.Ч. = ан·ке·ти·рам
| СЕГ.ВР., 1Л., МН.Ч. = ан·ке·ти·ра·ме
| СЕГ.ВР., 2Л., ЕД.Ч. = ан·ке·ти·раш
| СЕГ.ВР., 2Л., МН.Ч. = ан·ке·ти·ра·те
| СЕГ.ВР., 3Л., ЕД.Ч. = ан·ке·ти·ра
| СЕГ.ВР., 3Л., МН.Ч. = ан·ке·ти·рат
| МИН.СВ.ВР., 1Л., ЕД.Ч. = ан·ке·ти·рах
| МИН.СВ.ВР., 1Л., МН.Ч. = ан·ке·ти·рах·ме
| МИН.СВ.ВР., 2Л., ЕД.Ч. = ан·ке·ти·ра
| МИН.СВ.ВР., 2Л., МН.Ч. = ан·ке·ти·рах·те
| МИН.СВ.ВР., 3Л., ЕД.Ч. = ан·ке·ти·ра
| МИН.СВ.ВР., 3Л., МН.Ч. = ан·ке·ти·ра·ха
| МИН.НЕСВ.ВР., 1Л., ЕД.Ч. = ан·ке·ти·рах
| МИН.НЕСВ.ВР., 1Л., МН.Ч. = ан·ке·ти·рах·ме
| МИН.НЕСВ.ВР., 2Л., ЕД.Ч. = ан·ке·ти·ра·ше
| МИН.НЕСВ.ВР., 2Л., МН.Ч. = ан·ке·ти·рах·те
| МИН.НЕСВ.ВР., 3Л., ЕД.Ч. = ан·ке·ти·ра·ше
| МИН.НЕСВ.ВР., 3Л., МН.Ч. = ан·ке·ти·ра·ха
| МИН.НЕОПР.ВР., 1Л., ЕД.Ч., М.Р. = анкетирал съм
| МИН.НЕОПР.ВР., 1Л., ЕД.Ч., Ж.Р. = анкетирала съм
| МИН.НЕОПР.ВР., 1Л., ЕД.Ч., СР.Р. = анкетирало съм
| МИН.НЕОПР.ВР., 1Л., МН.Ч. = анкетирали сме
| МИН.НЕОПР.ВР., 2Л., ЕД.Ч., М.Р. = анкетирал си
| МИН.НЕОПР.ВР., 2Л., ЕД.Ч., Ж.Р. = анкетирала си
| МИН.НЕОПР.ВР., 2Л., ЕД.Ч., СР.Р. = анкетирало си
| МИН.НЕОПР.ВР., 2Л., МН.Ч. = анкетирали сте
| МИН.НЕОПР.ВР., 3Л., ЕД.Ч., М.Р. = анкетирал е
| МИН.НЕОПР.ВР., 3Л., ЕД.Ч., Ж.Р. = анкетирала е
| МИН.НЕОПР.ВР., 3Л., ЕД.Ч., СР.Р. = анкетирало е
| МИН.НЕОПР.ВР., 3Л., МН.Ч. = анкетирали са
| МИН.ПРЕД.ВР., 1Л., ЕД.Ч., М.Р. = бях анкетирал
| МИН.ПРЕД.ВР., 1Л., ЕД.Ч., Ж.Р. = бях анкетирала
| МИН.ПРЕД.ВР., 1Л., ЕД.Ч., СР.Р. = бях анкетирало
| МИН.ПРЕД.ВР., 1Л., МН.Ч. = бяхме анкетирали
| МИН.ПРЕД.ВР., 2Л., ЕД.Ч., М.Р. = беше анкетирал
| МИН.ПРЕД.ВР., 2Л., ЕД.Ч., Ж.Р. = беше анкетирала
| МИН.ПРЕД.ВР., 2Л., ЕД.Ч., СР.Р. = беше анкетирало
| МИН.ПРЕД.ВР., 2Л., МН.Ч. = бяхте анкетирали
| МИН.ПРЕД.ВР., 3Л., ЕД.Ч., М.Р. = беше анкетирал
| МИН.ПРЕД.ВР., 3Л., ЕД.Ч., Ж.Р. = беше анкетирала
| МИН.ПРЕД.ВР., 3Л., ЕД.Ч., СР.Р. = беше анкетирало
| МИН.ПРЕД.ВР., 3Л., МН.Ч. = бяха анкетирали
| БЪД.ВР., 1Л., ЕД.Ч. = ще анкетирам
| БЪД.ВР., 1Л., МН.Ч. = ще анкетираме
| БЪД.ВР., 2Л., ЕД.Ч. = ще анкетираш
| БЪД.ВР., 2Л., МН.Ч. = ще анкетирате
| БЪД.ВР., 3Л., ЕД.Ч. = ще анкетира
| БЪД.ВР., 3Л., МН.Ч. = ще анкетират
| БЪД.ПРЕД.ВР., 1Л., ЕД.Ч., М.Р. = ще съм анкетирал
| БЪД.ПРЕД.ВР., 1Л., ЕД.Ч., Ж.Р. = ще съм анкетирала
| БЪД.ПРЕД.ВР., 1Л., ЕД.Ч., СР.Р. = ще съм анкетирало
| БЪД.ПРЕД.ВР., 1Л., МН.Ч. = ще сме анкетирали
| БЪД.ПРЕД.ВР., 2Л., ЕД.Ч., М.Р. = ще си анкетирал
| БЪД.ПРЕД.ВР., 2Л., ЕД.Ч., Ж.Р. = ще си анкетирала
| БЪД.ПРЕД.ВР., 2Л., ЕД.Ч., СР.Р. = ще си анкетирало
| БЪД.ПРЕД.ВР., 2Л., МН.Ч. = ще сте анкетирали
| БЪД.ПРЕД.ВР., 3Л., ЕД.Ч., М.Р. = ще е анкетирал
| БЪД.ПРЕД.ВР., 3Л., ЕД.Ч., Ж.Р. = ще е анкетирала
| БЪД.ПРЕД.ВР., 3Л., ЕД.Ч., СР.Р. = ще е анкетирало
| БЪД.ПРЕД.ВР., 3Л., МН.Ч. = ще са анкетирали
| БЪД.ВР. В МИН., 1Л., ЕД.Ч. = щях да анкетирам
| БЪД.ВР. В МИН., 1Л., МН.Ч. = щяхме да анкетираме
| БЪД.ВР. В МИН., 2Л., ЕД.Ч. = щеше да анкетираш
| БЪД.ВР. В МИН., 2Л., МН.Ч. = щяхте да анкетирате
| БЪД.ВР. В МИН., 3Л., ЕД.Ч. = щеше да анкетира
| БЪД.ВР. В МИН., 3Л., МН.Ч. = щяха да анкетират
| БЪД.ПРЕД.ВР. В МИН., 1Л., ЕД.Ч., М.Р. = щях да съм анкетирал
| БЪД.ПРЕД.ВР. В МИН., 1Л., ЕД.Ч., Ж.Р. = щях да съм анкетирала
| БЪД.ПРЕД.ВР. В МИН., 1Л., ЕД.Ч., СР.Р. = щях да съм анкетирало
| БЪД.ПРЕД.ВР. В МИН., 1Л., МН.Ч. = щяхме да сме анкетирали
| БЪД.ПРЕД.ВР. В МИН., 2Л., ЕД.Ч., М.Р. = щеше да си анкетирал
| БЪД.ПРЕД.ВР. В МИН., 2Л., ЕД.Ч., Ж.Р. = щеше да си анкетирала
| БЪД.ПРЕД.ВР. В МИН., 2Л., ЕД.Ч., СР.Р. = щеше да си анкетирало
| БЪД.ПРЕД.ВР. В МИН., 2Л., МН.Ч. = щяхте да сте анкетирали
| БЪД.ПРЕД.ВР. В МИН., 3Л., ЕД.Ч., М.Р. = щеше да е анкетирал
| БЪД.ПРЕД.ВР. В МИН., 3Л., ЕД.Ч., Ж.Р. = щеше да е анкетирала
| БЪД.ПРЕД.ВР. В МИН., 3Л., ЕД.Ч., СР.Р. = щеше да е анкетирало
| БЪД.ПРЕД.ВР. В МИН., 3Л., МН.Ч. = щяха да са анкетирали
| ПР.НАКЛ., СЕГ.ВР., 1Л., ЕД.Ч., М.Р. = анкетирал съм
| ПР.НАКЛ., СЕГ.ВР., 1Л., ЕД.Ч., Ж.Р. = анкетирала съм
| ПР.НАКЛ., СЕГ.ВР., 1Л., ЕД.Ч., СР.Р. = анкетирало съм
| ПР.НАКЛ., СЕГ.ВР., 1Л., МН.Ч. = анкетирали сме
| ПР.НАКЛ., СЕГ.ВР., 2Л., ЕД.Ч., М.Р. = анкетирал си
| ПР.НАКЛ., СЕГ.ВР., 2Л., ЕД.Ч., Ж.Р. = анкетирала си
| ПР.НАКЛ., СЕГ.ВР., 2Л., ЕД.Ч., СР.Р. = анкетирало си
| ПР.НАКЛ., СЕГ.ВР., 2Л., МН.Ч. = анкетирали сте
| ПР.НАКЛ., СЕГ.ВР., 3Л., ЕД.Ч., М.Р. = анкетирал (е)
| ПР.НАКЛ., СЕГ.ВР., 3Л., ЕД.Ч., Ж.Р. = анкетирала (е)
| ПР.НАКЛ., СЕГ.ВР., 3Л., ЕД.Ч., СР.Р. = анкетирало (е)
| ПР.НАКЛ., СЕГ.ВР., 3Л., МН.Ч. = анкетирали (са)
| ПР.НАКЛ., МИН.СВ.ВР., 1Л., ЕД.Ч., М.Р. = анкетирал съм
| ПР.НАКЛ., МИН.СВ.ВР., 1Л., ЕД.Ч., Ж.Р. = анкетирала съм
| ПР.НАКЛ., МИН.СВ.ВР., 1Л., ЕД.Ч., СР.Р. = анкетирало съм
| ПР.НАКЛ., МИН.СВ.ВР., 1Л., МН.Ч. = анкетирали сме
| ПР.НАКЛ., МИН.СВ.ВР., 2Л., ЕД.Ч., М.Р. = анкетирал си
| ПР.НАКЛ., МИН.СВ.ВР., 2Л., ЕД.Ч., Ж.Р. = анкетирала си
| ПР.НАКЛ., МИН.СВ.ВР., 2Л., ЕД.Ч., СР.Р. = анкетирало си
| ПР.НАКЛ., МИН.СВ.ВР., 2Л., МН.Ч. = анкетирали сте
| ПР.НАКЛ., МИН.СВ.ВР., 3Л., ЕД.Ч., М.Р. = анкетирал (е)
| ПР.НАКЛ., МИН.СВ.ВР., 3Л., ЕД.Ч., Ж.Р. = анкетирала (е)
| ПР.НАКЛ., МИН.СВ.ВР., 3Л., ЕД.Ч., СР.Р. = анкетирало (е)
| ПР.НАКЛ., МИН.СВ.ВР., 3Л., МН.Ч. = анкетирали (са)
| ПР.НАКЛ., МИН.НЕОПР.ВР., 1Л., ЕД.Ч., М.Р. = бил съм анкетирал
| ПР.НАКЛ., МИН.НЕОПР.ВР., 1Л., ЕД.Ч., Ж.Р. = била съм анкетирала
| ПР.НАКЛ., МИН.НЕОПР.ВР., 1Л., ЕД.Ч., СР.Р. = било съм анкетирало
| ПР.НАКЛ., МИН.НЕОПР.ВР., 1Л., МН.Ч. = били сме анкетирали
| ПР.НАКЛ., МИН.НЕОПР.ВР., 2Л., ЕД.Ч., М.Р. = бил си анкетирал
| ПР.НАКЛ., МИН.НЕОПР.ВР., 2Л., ЕД.Ч., Ж.Р. = била си анкетирала
| ПР.НАКЛ., МИН.НЕОПР.ВР., 2Л., ЕД.Ч., СР.Р. = било си анкетирало
| ПР.НАКЛ., МИН.НЕОПР.ВР., 2Л., МН.Ч. = били сте анкетирали
| ПР.НАКЛ., МИН.НЕОПР.ВР., 3Л., ЕД.Ч., М.Р. = бил (е) анкетирал
| ПР.НАКЛ., МИН.НЕОПР.ВР., 3Л., ЕД.Ч., Ж.Р. = била (е) анкетирала
| ПР.НАКЛ., МИН.НЕОПР.ВР., 3Л., ЕД.Ч., СР.Р. = било (е) анкетирало
| ПР.НАКЛ., МИН.НЕОПР.ВР., 3Л., МН.Ч. = били (са) анкетирали
| ПР.НАКЛ., БЪД.ВР., 1Л., ЕД.Ч., М.Р. = щял съм да анкетирам
| ПР.НАКЛ., БЪД.ВР., 1Л., ЕД.Ч., Ж.Р. = щяла съм да анкетирам
| ПР.НАКЛ., БЪД.ВР., 1Л., ЕД.Ч., СР.Р. = щяло съм да анкетирам
| ПР.НАКЛ., БЪД.ВР., 1Л., МН.Ч. = щели сме да анкетираме
| ПР.НАКЛ., БЪД.ВР., 2Л., ЕД.Ч., М.Р. = щял си да анкетираш
| ПР.НАКЛ., БЪД.ВР., 2Л., ЕД.Ч., Ж.Р. = щяла си да анкетираш
| ПР.НАКЛ., БЪД.ВР., 2Л., ЕД.Ч., СР.Р. = щяло си да анкетираш
| ПР.НАКЛ., БЪД.ВР., 2Л., МН.Ч. = щели сте да анкетирате
| ПР.НАКЛ., БЪД.ВР., 3Л., ЕД.Ч., М.Р. = щял (е) да анкетира
| ПР.НАКЛ., БЪД.ВР., 3Л., ЕД.Ч., Ж.Р. = щяла (е) да анкетира
| ПР.НАКЛ., БЪД.ВР., 3Л., ЕД.Ч., СР.Р. = щяло (е) да анкетира
| ПР.НАКЛ., БЪД.ВР., 3Л., МН.Ч. = щели (са) да анкетират
| ПР.НАКЛ., БЪД.ПРЕД.ВР., 1Л., ЕД.Ч., М.Р. = щял съм да съм анкетирал
| ПР.НАКЛ., БЪД.ПРЕД.ВР., 1Л., ЕД.Ч., Ж.Р. = щяла съм да съм анкетирала
| ПР.НАКЛ., БЪД.ПРЕД.ВР., 1Л., ЕД.Ч., СР.Р. = щяло съм да съм анкетирало
| ПР.НАКЛ., БЪД.ПРЕД.ВР., 1Л., МН.Ч. = щели сме да сме анкетирали
| ПР.НАКЛ., БЪД.ПРЕД.ВР., 2Л., ЕД.Ч., М.Р. = щял си да си анкетирал
| ПР.НАКЛ., БЪД.ПРЕД.ВР., 2Л., ЕД.Ч., Ж.Р. = щяла си да си анкетирала
| ПР.НАКЛ., БЪД.ПРЕД.ВР., 2Л., ЕД.Ч., СР.Р. = щяло си да си анкетирало
| ПР.НАКЛ., БЪД.ПРЕД.ВР., 2Л., МН.Ч. = щели сте да сте анкетирали
| ПР.НАКЛ., БЪД.ПРЕД.ВР., 3Л., ЕД.Ч., М.Р. = щял (е) да е анкетирал
| ПР.НАКЛ., БЪД.ПРЕД.ВР., 3Л., ЕД.Ч., Ж.Р. = щяла (е) да е анкетирала
| ПР.НАКЛ., БЪД.ПРЕД.ВР., 3Л., ЕД.Ч., СР.Р. = щяло (е) да е анкетирало
| ПР.НАКЛ., БЪД.ПРЕД.ВР., 3Л., МН.Ч. = щели (са) да са анкетирали
| УСЛОВНО НАКЛОНЕНИЕ, 1Л., ЕД.Ч., М.Р. = бих анкетирал
| УСЛОВНО НАКЛОНЕНИЕ, 1Л., ЕД.Ч., Ж.Р. = бих анкетирала
| УСЛОВНО НАКЛОНЕНИЕ, 1Л., ЕД.Ч., СР.Р. = бих анкетирало
| УСЛОВНО НАКЛОНЕНИЕ, 1Л., МН.Ч. = бихме анкетирали
| УСЛОВНО НАКЛОНЕНИЕ, 2Л., ЕД.Ч., М.Р. = би анкетирал
| УСЛОВНО НАКЛОНЕНИЕ, 2Л., ЕД.Ч., Ж.Р. = би анкетирала
| УСЛОВНО НАКЛОНЕНИЕ, 2Л., ЕД.Ч., СР.Р. = би анкетирало
| УСЛОВНО НАКЛОНЕНИЕ, 2Л., МН.Ч. = бихте анкетирали
| УСЛОВНО НАКЛОНЕНИЕ, 3Л., ЕД.Ч., М.Р. = би анкетирал
| УСЛОВНО НАКЛОНЕНИЕ, 3Л., ЕД.Ч., Ж.Р. = би анкетирала
| УСЛОВНО НАКЛОНЕНИЕ, 3Л., ЕД.Ч., СР.Р. = би анкетирало
| УСЛОВНО НАКЛОНЕНИЕ, 3Л., МН.Ч. = биха анкетирали
| ПОВЕЛИТЕЛНО НАКЛОНЕНИЕ, ЕД.Ч. = ан·ке·ти·рай
| ПОВЕЛИТЕЛНО НАКЛОНЕНИЕ, МН.Ч. = ан·ке·ти·рай·те
| МИН.СТРАД.ПРИЧ. М.Р. = ан·ке·ти·ран
| МИН.СТРАД.ПРИЧ. М.Р. НЕПЪЛЕН ЧЛЕН = ан·ке·ти·ра·ния
| МИН.СТРАД.ПРИЧ. М.Р. ПЪЛЕН ЧЛЕН = ан·ке·ти·ра·ни·ят
| МИН.СТРАД.ПРИЧ. Ж.Р. = ан·ке·ти·ра·на
| МИН.СТРАД.ПРИЧ. Ж.Р. ЧЛЕН = ан·ке·ти·ра·на·та
| МИН.СТРАД.ПРИЧ. СР.Р. = ан·ке·ти·ра·но
| МИН.СТРАД.ПРИЧ. СР.Р. ЧЛЕН = ан·ке·ти·ра·но·то
| МИН.СТРАД.ПРИЧ. МН.Ч. = ан·ке·ти·ра·ни
| МИН.СТРАД.ПРИЧ. МН.Ч. ЧЛЕН = ан·ке·ти·ра·ни·те
| МИН.ДЕЯТ.СВ.ПРИЧ. М.Р. = ан·ке·ти·рал
| МИН.ДЕЯТ.СВ.ПРИЧ. М.Р. НЕПЪЛЕН ЧЛЕН = ан·ке·ти·ра·лия
| МИН.ДЕЯТ.СВ.ПРИЧ. М.Р. ПЪЛЕН ЧЛЕН = ан·ке·ти·ра·ли·ят
| МИН.ДЕЯТ.СВ.ПРИЧ. Ж.Р. = ан·ке·ти·ра·ла
| МИН.ДЕЯТ.СВ.ПРИЧ. Ж.Р. ЧЛЕН = ан·ке·ти·ра·ла·та
| МИН.ДЕЯТ.СВ.ПРИЧ. СР.Р. = ан·ке·ти·ра·ло
| МИН.ДЕЯТ.СВ.ПРИЧ. СР.Р. ЧЛЕН = ан·ке·ти·ра·ло·то
| МИН.ДЕЯТ.СВ.ПРИЧ. МН.Ч. = ан·ке·ти·ра·ли
| МИН.ДЕЯТ.СВ.ПРИЧ. МН.Ч. ЧЛЕН = ан·ке·ти·ра·ли·те
| МИН.ДЕЯТ.НЕСВ.ПРИЧ. М.Р. = ан·ке·ти·рал
| МИН.ДЕЯТ.НЕСВ.ПРИЧ. М.Р. НЕПЪЛЕН ЧЛЕН = ан·ке·ти·ра·лия
| МИН.ДЕЯТ.НЕСВ.ПРИЧ. М.Р. ПЪЛЕН ЧЛЕН = ан·ке·ти·ра·ли·ят
| МИН.ДЕЯТ.НЕСВ.ПРИЧ. Ж.Р. = ан·ке·ти·ра·ла
| МИН.ДЕЯТ.НЕСВ.ПРИЧ. Ж.Р. ЧЛЕН = ан·ке·ти·ра·ла·та
| МИН.ДЕЯТ.НЕСВ.ПРИЧ. СР.Р. = ан·ке·ти·ра·ло
| МИН.ДЕЯТ.НЕСВ.ПРИЧ. СР.Р. ЧЛЕН = ан·ке·ти·ра·ло·то
| МИН.ДЕЯТ.НЕСВ.ПРИЧ. МН.Ч. = ан·ке·ти·ра·ли
| МИН.ДЕЯТ.НЕСВ.ПРИЧ. МН.Ч. ЧЛЕН = ан·ке·ти·ра·ли·те
| СЕГ.ДЕЯТ.ПРИЧ. М.Р. = ан·ке·ти·ращ
| СЕГ.ДЕЯТ.ПРИЧ. М.Р. НЕПЪЛЕН ЧЛЕН = ан·ке·ти·ра·щия
| СЕГ.ДЕЯТ.ПРИЧ. М.Р. ПЪЛЕН ЧЛЕН = ан·ке·ти·ра·щи·ят
| СЕГ.ДЕЯТ.ПРИЧ. Ж.Р. = ан·ке·ти·ра·ща
| СЕГ.ДЕЯТ.ПРИЧ. Ж.Р. ЧЛЕН = ан·ке·ти·ра·ща·та
| СЕГ.ДЕЯТ.ПРИЧ. СР.Р. = ан·ке·ти·ра·що
| СЕГ.ДЕЯТ.ПРИЧ. СР.Р. ЧЛЕН = ан·ке·ти·ра·що·то
| СЕГ.ДЕЯТ.ПРИЧ. МН.Ч. = ан·ке·ти·ра·щи
| СЕГ.ДЕЯТ.ПРИЧ. МН.Ч. ЧЛЕН = ан·ке·ти·ра·щи·те
| ДЕЕПРИЧАСТИЕ = ан·ке·ти·рай·ки
| СКРИТИ ПРЕПРАТКИ = 
[[анкетирам]],
[[анкетираш]],
[[анкетира]],
[[анкетираме]],
[[анкетирате]],
[[анкетират]],
[[анкетирах]],
[[анкетирахме]],
[[анкетирахте]],
[[анкетираха]],
[[анкетираше]],
[[анкетирай]],
[[анкетирайте]],
[[анкетирал]],
[[анкетиралия]],
[[анкетиралият]],
[[анкетирала]],
[[анкетиралата]],
[[анкетирало]],
[[анкетиралото]],
[[анкетирали]],
[[анкетиралите]],
[[анкетиран]],
[[анкетирания]],
[[анкетираният]],
[[анкетирана]],
[[анкетираната]],
[[анкетирано]],
[[анкетираното]],
[[анкетирани]],
[[анкетираните]],
[[анкетиращ]],
[[анкетиращия]],
[[анкетиращият]],
[[анкетираща]],
[[анкетиращата]],
[[анкетиращо]],
[[анкетиращото]],
[[анкетиращи]],
[[анкетиращите]],
[[анкетирайки]],
[[анкетирал съм]],
[[анкетирала съм]],
[[анкетирало съм]],
[[анкетирали сме]],
[[анкетирал си]],
[[анкетирала си]],
[[анкетирало си]],
[[анкетирали сте]],
[[анкетирал е]],
[[анкетирала е]],
[[анкетирало е]],
[[анкетирали са]],
[[бях анкетирал]],
[[бях анкетирала]],
[[бях анкетирало]],
[[бяхме анкетирали]],
[[беше анкетирал]],
[[беше анкетирала]],
[[беше анкетирало]],
[[бяхте анкетирали]],
[[бяха анкетирали]],
[[ще анкетирам]],
[[ще анкетираме]],
[[ще анкетираш]],
[[ще анкетирате]],
[[ще анкетира]],
[[ще анкетират]],
[[ще съм анкетирал]],
[[ще съм анкетирала]],
[[ще съм анкетирало]],
[[ще сме анкетирали]],
[[ще си анкетирал]],
[[ще си анкетирала]],
[[ще си анкетирало]],
[[ще сте анкетирали]],
[[ще е анкетирал]],
[[ще е анкетирала]],
[[ще е анкетирало]],
[[ще са анкетирали]],
[[щях да анкетирам]],
[[щяхме да анкетираме]],
[[щеше да анкетираш]],
[[щяхте да анкетирате]],
[[щеше да анкетира]],
[[щяха да анкетират]],
[[щях да съм анкетирал]],
[[щях да съм анкетирала]],
[[щях да съм анкетирало]],
[[щяхме да сме анкетирали]],
[[щеше да си анкетирал]],
[[щеше да си анкетирала]],
[[щеше да си анкетирало]],
[[щяхте да сте анкетирали]],
[[щеше да е анкетирал]],
[[щеше да е анкетирала]],
[[щеше да е анкетирало]],
[[щяха да са анкетирали]],
[[бил съм анкетирал]],
[[била съм анкетирала]],
[[било съм анкетирало]],
[[били сме анкетирали]],
[[бил си анкетирал]],
[[била си анкетирала]],
[[било си анкетирало]],
[[били сте анкетирали]],
[[бил е анкетирал]],
[[била е анкетирала]],
[[било е анкетирало]],
[[били са анкетирали]],
[[щял съм да анкетирам]],
[[щяла съм да анкетирам]],
[[щяло съм да анкетирам]],
[[щели сме да анкетираме]],
[[щял си да анкетираш]],
[[щяла си да анкетираш]],
[[щяло си да анкетираш]],
[[щели сте да анкетирате]],
[[щял да анкетира]],
[[щяла да анкетира]],
[[щяло да анкетира]],
[[щели да анкетират]],
[[щял е да анкетира]],
[[щяла е да анкетира]],
[[щяло е да анкетира]],
[[щели са да анкетират]],
[[щял съм да съм анкетирал]],
[[щяла съм да съм анкетирала]],
[[щяло съм да съм анкетирало]],
[[щели сме да сме анкетирали]],
[[щял си да си анкетирал]],
[[щяла си да си анкетирала]],
[[щяло си да си анкетирало]],
[[щели сте да сте анкетирали]],
[[щял да е анкетирал]],
[[щяла да е анкетирала]],
[[щяло да е анкетирало]],
[[щели да са анкетирали]],
[[щял е да е анкетирал]],
[[щяла е да е анкетирала]],
[[щяло е да е анкетирало]],
[[щели са да са анкетирали]],
[[бих анкетирал]],
[[бих анкетирала]],
[[бих анкетирало]],
[[бихме анкетирали]],
[[би анкетирал]],
[[би анкетирала]],
[[би анкетирало]],
[[бихте анкетирали]],
[[биха анкетирали]],
}}</text>
      <sha1>68gur3ad7o4zzljx1qwf5olyzrth05a</sha1>
    </revision>
  </page>
  <page>
    <title>Шаблон:Словоформи/анонсирам</title>
    <ns>10</ns>
    <id>486623</id>
    <revision>
      <id>518605</id>
      <parentid>18329</parentid>
      <timestamp>2005-05-10T08:24:33Z</timestamp>
      <contributor>
        <username>Bgbot</username>
        <id>83</id>
      </contributor>
      <comment>Борислав: Поправка на пренасянето</comment>
      <model>wikitext</model>
      <format>text/x-wiki</format>
      <text bytes="21272" xml:space="preserve">{{Шаблон:Словоформи/Глагол|
  ОСНОВНА ФОРМА = анонсирам
| СЕГ.ВР., 1Л., ЕД.Ч. = анон·си·рам
| СЕГ.ВР., 1Л., МН.Ч. = анон·си·ра·ме
| СЕГ.ВР., 2Л., ЕД.Ч. = анон·си·раш
| СЕГ.ВР., 2Л., МН.Ч. = анон·си·ра·те
| СЕГ.ВР., 3Л., ЕД.Ч. = анон·си·ра
| СЕГ.ВР., 3Л., МН.Ч. = анон·си·рат
| МИН.СВ.ВР., 1Л., ЕД.Ч. = анон·си·рах
| МИН.СВ.ВР., 1Л., МН.Ч. = анон·си·рах·ме
| МИН.СВ.ВР., 2Л., ЕД.Ч. = анон·си·ра
| МИН.СВ.ВР., 2Л., МН.Ч. = анон·си·рах·те
| МИН.СВ.ВР., 3Л., ЕД.Ч. = анон·си·ра
| МИН.СВ.ВР., 3Л., МН.Ч. = анон·си·ра·ха
| МИН.НЕСВ.ВР., 1Л., ЕД.Ч. = анон·си·рах
| МИН.НЕСВ.ВР., 1Л., МН.Ч. = анон·си·рах·ме
| МИН.НЕСВ.ВР., 2Л., ЕД.Ч. = анон·си·ра·ше
| МИН.НЕСВ.ВР., 2Л., МН.Ч. = анон·си·рах·те
| МИН.НЕСВ.ВР., 3Л., ЕД.Ч. = анон·си·ра·ше
| МИН.НЕСВ.ВР., 3Л., МН.Ч. = анон·си·ра·ха
| МИН.НЕОПР.ВР., 1Л., ЕД.Ч., М.Р. = анонсирал съм
| МИН.НЕОПР.ВР., 1Л., ЕД.Ч., Ж.Р. = анонсирала съм
| МИН.НЕОПР.ВР., 1Л., ЕД.Ч., СР.Р. = анонсирало съм
| МИН.НЕОПР.ВР., 1Л., МН.Ч. = анонсирали сме
| МИН.НЕОПР.ВР., 2Л., ЕД.Ч., М.Р. = анонсирал си
| МИН.НЕОПР.ВР., 2Л., ЕД.Ч., Ж.Р. = анонсирала си
| МИН.НЕОПР.ВР., 2Л., ЕД.Ч., СР.Р. = анонсирало си
| МИН.НЕОПР.ВР., 2Л., МН.Ч. = анонсирали сте
| МИН.НЕОПР.ВР., 3Л., ЕД.Ч., М.Р. = анонсирал е
| МИН.НЕОПР.ВР., 3Л., ЕД.Ч., Ж.Р. = анонсирала е
| МИН.НЕОПР.ВР., 3Л., ЕД.Ч., СР.Р. = анонсирало е
| МИН.НЕОПР.ВР., 3Л., МН.Ч. = анонсирали са
| МИН.ПРЕД.ВР., 1Л., ЕД.Ч., М.Р. = бях анонсирал
| МИН.ПРЕД.ВР., 1Л., ЕД.Ч., Ж.Р. = бях анонсирала
| МИН.ПРЕД.ВР., 1Л., ЕД.Ч., СР.Р. = бях анонсирало
| МИН.ПРЕД.ВР., 1Л., МН.Ч. = бяхме анонсирали
| МИН.ПРЕД.ВР., 2Л., ЕД.Ч., М.Р. = беше анонсирал
| МИН.ПРЕД.ВР., 2Л., ЕД.Ч., Ж.Р. = беше анонсирала
| МИН.ПРЕД.ВР., 2Л., ЕД.Ч., СР.Р. = беше анонсирало
| МИН.ПРЕД.ВР., 2Л., МН.Ч. = бяхте анонсирали
| МИН.ПРЕД.ВР., 3Л., ЕД.Ч., М.Р. = беше анонсирал
| МИН.ПРЕД.ВР., 3Л., ЕД.Ч., Ж.Р. = беше анонсирала
| МИН.ПРЕД.ВР., 3Л., ЕД.Ч., СР.Р. = беше анонсирало
| МИН.ПРЕД.ВР., 3Л., МН.Ч. = бяха анонсирали
| БЪД.ВР., 1Л., ЕД.Ч. = ще анонсирам
| БЪД.ВР., 1Л., МН.Ч. = ще анонсираме
| БЪД.ВР., 2Л., ЕД.Ч. = ще анонсираш
| БЪД.ВР., 2Л., МН.Ч. = ще анонсирате
| БЪД.ВР., 3Л., ЕД.Ч. = ще анонсира
| БЪД.ВР., 3Л., МН.Ч. = ще анонсират
| БЪД.ПРЕД.ВР., 1Л., ЕД.Ч., М.Р. = ще съм анонсирал
| БЪД.ПРЕД.ВР., 1Л., ЕД.Ч., Ж.Р. = ще съм анонсирала
| БЪД.ПРЕД.ВР., 1Л., ЕД.Ч., СР.Р. = ще съм анонсирало
| БЪД.ПРЕД.ВР., 1Л., МН.Ч. = ще сме анонсирали
| БЪД.ПРЕД.ВР., 2Л., ЕД.Ч., М.Р. = ще си анонсирал
| БЪД.ПРЕД.ВР., 2Л., ЕД.Ч., Ж.Р. = ще си анонсирала
| БЪД.ПРЕД.ВР., 2Л., ЕД.Ч., СР.Р. = ще си анонсирало
| БЪД.ПРЕД.ВР., 2Л., МН.Ч. = ще сте анонсирали
| БЪД.ПРЕД.ВР., 3Л., ЕД.Ч., М.Р. = ще е анонсирал
| БЪД.ПРЕД.ВР., 3Л., ЕД.Ч., Ж.Р. = ще е анонсирала
| БЪД.ПРЕД.ВР., 3Л., ЕД.Ч., СР.Р. = ще е анонсирало
| БЪД.ПРЕД.ВР., 3Л., МН.Ч. = ще са анонсирали
| БЪД.ВР. В МИН., 1Л., ЕД.Ч. = щях да анонсирам
| БЪД.ВР. В МИН., 1Л., МН.Ч. = щяхме да анонсираме
| БЪД.ВР. В МИН., 2Л., ЕД.Ч. = щеше да анонсираш
| БЪД.ВР. В МИН., 2Л., МН.Ч. = щяхте да анонсирате
| БЪД.ВР. В МИН., 3Л., ЕД.Ч. = щеше да анонсира
| БЪД.ВР. В МИН., 3Л., МН.Ч. = щяха да анонсират
| БЪД.ПРЕД.ВР. В МИН., 1Л., ЕД.Ч., М.Р. = щях да съм анонсирал
| БЪД.ПРЕД.ВР. В МИН., 1Л., ЕД.Ч., Ж.Р. = щях да съм анонсирала
| БЪД.ПРЕД.ВР. В МИН., 1Л., ЕД.Ч., СР.Р. = щях да съм анонсирало
| БЪД.ПРЕД.ВР. В МИН., 1Л., МН.Ч. = щяхме да сме анонсирали
| БЪД.ПРЕД.ВР. В МИН., 2Л., ЕД.Ч., М.Р. = щеше да си анонсирал
| БЪД.ПРЕД.ВР. В МИН., 2Л., ЕД.Ч., Ж.Р. = щеше да си анонсирала
| БЪД.ПРЕД.ВР. В МИН., 2Л., ЕД.Ч., СР.Р. = щеше да си анонсирало
| БЪД.ПРЕД.ВР. В МИН., 2Л., МН.Ч. = щяхте да сте анонсирали
| БЪД.ПРЕД.ВР. В МИН., 3Л., ЕД.Ч., М.Р. = щеше да е анонсирал
| БЪД.ПРЕД.ВР. В МИН., 3Л., ЕД.Ч., Ж.Р. = щеше да е анонсирала
| БЪД.ПРЕД.ВР. В МИН., 3Л., ЕД.Ч., СР.Р. = щеше да е анонсирало
| БЪД.ПРЕД.ВР. В МИН., 3Л., МН.Ч. = щяха да са анонсирали
| ПР.НАКЛ., СЕГ.ВР., 1Л., ЕД.Ч., М.Р. = анонсирал съм
| ПР.НАКЛ., СЕГ.ВР., 1Л., ЕД.Ч., Ж.Р. = анонсирала съм
| ПР.НАКЛ., СЕГ.ВР., 1Л., ЕД.Ч., СР.Р. = анонсирало съм
| ПР.НАКЛ., СЕГ.ВР., 1Л., МН.Ч. = анонсирали сме
| ПР.НАКЛ., СЕГ.ВР., 2Л., ЕД.Ч., М.Р. = анонсирал си
| ПР.НАКЛ., СЕГ.ВР., 2Л., ЕД.Ч., Ж.Р. = анонсирала си
| ПР.НАКЛ., СЕГ.ВР., 2Л., ЕД.Ч., СР.Р. = анонсирало си
| ПР.НАКЛ., СЕГ.ВР., 2Л., МН.Ч. = анонсирали сте
| ПР.НАКЛ., СЕГ.ВР., 3Л., ЕД.Ч., М.Р. = анонсирал (е)
| ПР.НАКЛ., СЕГ.ВР., 3Л., ЕД.Ч., Ж.Р. = анонсирала (е)
| ПР.НАКЛ., СЕГ.ВР., 3Л., ЕД.Ч., СР.Р. = анонсирало (е)
| ПР.НАКЛ., СЕГ.ВР., 3Л., МН.Ч. = анонсирали (са)
| ПР.НАКЛ., МИН.СВ.ВР., 1Л., ЕД.Ч., М.Р. = анонсирал съм
| ПР.НАКЛ., МИН.СВ.ВР., 1Л., ЕД.Ч., Ж.Р. = анонсирала съм
| ПР.НАКЛ., МИН.СВ.ВР., 1Л., ЕД.Ч., СР.Р. = анонсирало съм
| ПР.НАКЛ., МИН.СВ.ВР., 1Л., МН.Ч. = анонсирали сме
| ПР.НАКЛ., МИН.СВ.ВР., 2Л., ЕД.Ч., М.Р. = анонсирал си
| ПР.НАКЛ., МИН.СВ.ВР., 2Л., ЕД.Ч., Ж.Р. = анонсирала си
| ПР.НАКЛ., МИН.СВ.ВР., 2Л., ЕД.Ч., СР.Р. = анонсирало си
| ПР.НАКЛ., МИН.СВ.ВР., 2Л., МН.Ч. = анонсирали сте
| ПР.НАКЛ., МИН.СВ.ВР., 3Л., ЕД.Ч., М.Р. = анонсирал (е)
| ПР.НАКЛ., МИН.СВ.ВР., 3Л., ЕД.Ч., Ж.Р. = анонсирала (е)
| ПР.НАКЛ., МИН.СВ.ВР., 3Л., ЕД.Ч., СР.Р. = анонсирало (е)
| ПР.НАКЛ., МИН.СВ.ВР., 3Л., МН.Ч. = анонсирали (са)
| ПР.НАКЛ., МИН.НЕОПР.ВР., 1Л., ЕД.Ч., М.Р. = бил съм анонсирал
| ПР.НАКЛ., МИН.НЕОПР.ВР., 1Л., ЕД.Ч., Ж.Р. = била съм анонсирала
| ПР.НАКЛ., МИН.НЕОПР.ВР., 1Л., ЕД.Ч., СР.Р. = било съм анонсирало
| ПР.НАКЛ., МИН.НЕОПР.ВР., 1Л., МН.Ч. = били сме анонсирали
| ПР.НАКЛ., МИН.НЕОПР.ВР., 2Л., ЕД.Ч., М.Р. = бил си анонсирал
| ПР.НАКЛ., МИН.НЕОПР.ВР., 2Л., ЕД.Ч., Ж.Р. = била си анонсирала
| ПР.НАКЛ., МИН.НЕОПР.ВР., 2Л., ЕД.Ч., СР.Р. = било си анонсирало
| ПР.НАКЛ., МИН.НЕОПР.ВР., 2Л., МН.Ч. = били сте анонсирали
| ПР.НАКЛ., МИН.НЕОПР.ВР., 3Л., ЕД.Ч., М.Р. = бил (е) анонсирал
| ПР.НАКЛ., МИН.НЕОПР.ВР., 3Л., ЕД.Ч., Ж.Р. = била (е) анонсирала
| ПР.НАКЛ., МИН.НЕОПР.ВР., 3Л., ЕД.Ч., СР.Р. = било (е) анонсирало
| ПР.НАКЛ., МИН.НЕОПР.ВР., 3Л., МН.Ч. = били (са) анонсирали
| ПР.НАКЛ., БЪД.ВР., 1Л., ЕД.Ч., М.Р. = щял съм да анонсирам
| ПР.НАКЛ., БЪД.ВР., 1Л., ЕД.Ч., Ж.Р. = щяла съм да анонсирам
| ПР.НАКЛ., БЪД.ВР., 1Л., ЕД.Ч., СР.Р. = щяло съм да анонсирам
| ПР.НАКЛ., БЪД.ВР., 1Л., МН.Ч. = щели сме да анонсираме
| ПР.НАКЛ., БЪД.ВР., 2Л., ЕД.Ч., М.Р. = щял си да анонсираш
| ПР.НАКЛ., БЪД.ВР., 2Л., ЕД.Ч., Ж.Р. = щяла си да анонсираш
| ПР.НАКЛ., БЪД.ВР., 2Л., ЕД.Ч., СР.Р. = щяло си да анонсираш
| ПР.НАКЛ., БЪД.ВР., 2Л., МН.Ч. = щели сте да анонсирате
| ПР.НАКЛ., БЪД.ВР., 3Л., ЕД.Ч., М.Р. = щял (е) да анонсира
| ПР.НАКЛ., БЪД.ВР., 3Л., ЕД.Ч., Ж.Р. = щяла (е) да анонсира
| ПР.НАКЛ., БЪД.ВР., 3Л., ЕД.Ч., СР.Р. = щяло (е) да анонсира
| ПР.НАКЛ., БЪД.ВР., 3Л., МН.Ч. = щели (са) да анонсират
| ПР.НАКЛ., БЪД.ПРЕД.ВР., 1Л., ЕД.Ч., М.Р. = щял съм да съм анонсирал
| ПР.НАКЛ., БЪД.ПРЕД.ВР., 1Л., ЕД.Ч., Ж.Р. = щяла съм да съм анонсирала
| ПР.НАКЛ., БЪД.ПРЕД.ВР., 1Л., ЕД.Ч., СР.Р. = щяло съм да съм анонсирало
| ПР.НАКЛ., БЪД.ПРЕД.ВР., 1Л., МН.Ч. = щели сме да сме анонсирали
| ПР.НАКЛ., БЪД.ПРЕД.ВР., 2Л., ЕД.Ч., М.Р. = щял си да си анонсирал
| ПР.НАКЛ., БЪД.ПРЕД.ВР., 2Л., ЕД.Ч., Ж.Р. = щяла си да си анонсирала
| ПР.НАКЛ., БЪД.ПРЕД.ВР., 2Л., ЕД.Ч., СР.Р. = щяло си да си анонсирало
| ПР.НАКЛ., БЪД.ПРЕД.ВР., 2Л., МН.Ч. = щели сте да сте анонсирали
| ПР.НАКЛ., БЪД.ПРЕД.ВР., 3Л., ЕД.Ч., М.Р. = щял (е) да е анонсирал
| ПР.НАКЛ., БЪД.ПРЕД.ВР., 3Л., ЕД.Ч., Ж.Р. = щяла (е) да е анонсирала
| ПР.НАКЛ., БЪД.ПРЕД.ВР., 3Л., ЕД.Ч., СР.Р. = щяло (е) да е анонсирало
| ПР.НАКЛ., БЪД.ПРЕД.ВР., 3Л., МН.Ч. = щели (са) да са анонсирали
| УСЛОВНО НАКЛОНЕНИЕ, 1Л., ЕД.Ч., М.Р. = бих анонсирал
| УСЛОВНО НАКЛОНЕНИЕ, 1Л., ЕД.Ч., Ж.Р. = бих анонсирала
| УСЛОВНО НАКЛОНЕНИЕ, 1Л., ЕД.Ч., СР.Р. = бих анонсирало
| УСЛОВНО НАКЛОНЕНИЕ, 1Л., МН.Ч. = бихме анонсирали
| УСЛОВНО НАКЛОНЕНИЕ, 2Л., ЕД.Ч., М.Р. = би анонсирал
| УСЛОВНО НАКЛОНЕНИЕ, 2Л., ЕД.Ч., Ж.Р. = би анонсирала
| УСЛОВНО НАКЛОНЕНИЕ, 2Л., ЕД.Ч., СР.Р. = би анонсирало
| УСЛОВНО НАКЛОНЕНИЕ, 2Л., МН.Ч. = бихте анонсирали
| УСЛОВНО НАКЛОНЕНИЕ, 3Л., ЕД.Ч., М.Р. = би анонсирал
| УСЛОВНО НАКЛОНЕНИЕ, 3Л., ЕД.Ч., Ж.Р. = би анонсирала
| УСЛОВНО НАКЛОНЕНИЕ, 3Л., ЕД.Ч., СР.Р. = би анонсирало
| УСЛОВНО НАКЛОНЕНИЕ, 3Л., МН.Ч. = биха анонсирали
| ПОВЕЛИТЕЛНО НАКЛОНЕНИЕ, ЕД.Ч. = анон·си·рай
| ПОВЕЛИТЕЛНО НАКЛОНЕНИЕ, МН.Ч. = анон·си·рай·те
| МИН.СТРАД.ПРИЧ. М.Р. = анон·си·ран
| МИН.СТРАД.ПРИЧ. М.Р. НЕПЪЛЕН ЧЛЕН = анон·си·ра·ния
| МИН.СТРАД.ПРИЧ. М.Р. ПЪЛЕН ЧЛЕН = анон·си·ра·ни·ят
| МИН.СТРАД.ПРИЧ. Ж.Р. = анон·си·ра·на
| МИН.СТРАД.ПРИЧ. Ж.Р. ЧЛЕН = анон·си·ра·на·та
| МИН.СТРАД.ПРИЧ. СР.Р. = анон·си·ра·но
| МИН.СТРАД.ПРИЧ. СР.Р. ЧЛЕН = анон·си·ра·но·то
| МИН.СТРАД.ПРИЧ. МН.Ч. = анон·си·ра·ни
| МИН.СТРАД.ПРИЧ. МН.Ч. ЧЛЕН = анон·си·ра·ни·те
| МИН.ДЕЯТ.СВ.ПРИЧ. М.Р. = анон·си·рал
| МИН.ДЕЯТ.СВ.ПРИЧ. М.Р. НЕПЪЛЕН ЧЛЕН = анон·си·ра·лия
| МИН.ДЕЯТ.СВ.ПРИЧ. М.Р. ПЪЛЕН ЧЛЕН = анон·си·ра·ли·ят
| МИН.ДЕЯТ.СВ.ПРИЧ. Ж.Р. = анон·си·ра·ла
| МИН.ДЕЯТ.СВ.ПРИЧ. Ж.Р. ЧЛЕН = анон·си·ра·ла·та
| МИН.ДЕЯТ.СВ.ПРИЧ. СР.Р. = анон·си·ра·ло
| МИН.ДЕЯТ.СВ.ПРИЧ. СР.Р. ЧЛЕН = анон·си·ра·ло·то
| МИН.ДЕЯТ.СВ.ПРИЧ. МН.Ч. = анон·си·ра·ли
| МИН.ДЕЯТ.СВ.ПРИЧ. МН.Ч. ЧЛЕН = анон·си·ра·ли·те
| МИН.ДЕЯТ.НЕСВ.ПРИЧ. М.Р. = анон·си·рал
| МИН.ДЕЯТ.НЕСВ.ПРИЧ. М.Р. НЕПЪЛЕН ЧЛЕН = анон·си·ра·лия
| МИН.ДЕЯТ.НЕСВ.ПРИЧ. М.Р. ПЪЛЕН ЧЛЕН = анон·си·ра·ли·ят
| МИН.ДЕЯТ.НЕСВ.ПРИЧ. Ж.Р. = анон·си·ра·ла
| МИН.ДЕЯТ.НЕСВ.ПРИЧ. Ж.Р. ЧЛЕН = анон·си·ра·ла·та
| МИН.ДЕЯТ.НЕСВ.ПРИЧ. СР.Р. = анон·си·ра·ло
| МИН.ДЕЯТ.НЕСВ.ПРИЧ. СР.Р. ЧЛЕН = анон·си·ра·ло·то
| МИН.ДЕЯТ.НЕСВ.ПРИЧ. МН.Ч. = анон·си·ра·ли
| МИН.ДЕЯТ.НЕСВ.ПРИЧ. МН.Ч. ЧЛЕН = анон·си·ра·ли·те
| СЕГ.ДЕЯТ.ПРИЧ. М.Р. = анон·си·ращ
| СЕГ.ДЕЯТ.ПРИЧ. М.Р. НЕПЪЛЕН ЧЛЕН = анон·си·ра·щия
| СЕГ.ДЕЯТ.ПРИЧ. М.Р. ПЪЛЕН ЧЛЕН = анон·си·ра·щи·ят
| СЕГ.ДЕЯТ.ПРИЧ. Ж.Р. = анон·си·ра·ща
| СЕГ.ДЕЯТ.ПРИЧ. Ж.Р. ЧЛЕН = анон·си·ра·ща·та
| СЕГ.ДЕЯТ.ПРИЧ. СР.Р. = анон·си·ра·що
| СЕГ.ДЕЯТ.ПРИЧ. СР.Р. ЧЛЕН = анон·си·ра·що·то
| СЕГ.ДЕЯТ.ПРИЧ. МН.Ч. = анон·си·ра·щи
| СЕГ.ДЕЯТ.ПРИЧ. МН.Ч. ЧЛЕН = анон·си·ра·щи·те
| ДЕЕПРИЧАСТИЕ = анон·си·рай·ки
| СКРИТИ ПРЕПРАТКИ = 
[[анонсирам]],
[[анонсираш]],
[[анонсира]],
[[анонсираме]],
[[анонсирате]],
[[анонсират]],
[[анонсирах]],
[[анонсирахме]],
[[анонсирахте]],
[[анонсираха]],
[[анонсираше]],
[[анонсирай]],
[[анонсирайте]],
[[анонсирал]],
[[анонсиралия]],
[[анонсиралият]],
[[анонсирала]],
[[анонсиралата]],
[[анонсирало]],
[[анонсиралото]],
[[анонсирали]],
[[анонсиралите]],
[[анонсиран]],
[[анонсирания]],
[[анонсираният]],
[[анонсирана]],
[[анонсираната]],
[[анонсирано]],
[[анонсираното]],
[[анонсирани]],
[[анонсираните]],
[[анонсиращ]],
[[анонсиращия]],
[[анонсиращият]],
[[анонсираща]],
[[анонсиращата]],
[[анонсиращо]],
[[анонсиращото]],
[[анонсиращи]],
[[анонсиращите]],
[[анонсирайки]],
[[анонсирал съм]],
[[анонсирала съм]],
[[анонсирало съм]],
[[анонсирали сме]],
[[анонсирал си]],
[[анонсирала си]],
[[анонсирало си]],
[[анонсирали сте]],
[[анонсирал е]],
[[анонсирала е]],
[[анонсирало е]],
[[анонсирали са]],
[[бях анонсирал]],
[[бях анонсирала]],
[[бях анонсирало]],
[[бяхме анонсирали]],
[[беше анонсирал]],
[[беше анонсирала]],
[[беше анонсирало]],
[[бяхте анонсирали]],
[[бяха анонсирали]],
[[ще анонсирам]],
[[ще анонсираме]],
[[ще анонсираш]],
[[ще анонсирате]],
[[ще анонсира]],
[[ще анонсират]],
[[ще съм анонсирал]],
[[ще съм анонсирала]],
[[ще съм анонсирало]],
[[ще сме анонсирали]],
[[ще си анонсирал]],
[[ще си анонсирала]],
[[ще си анонсирало]],
[[ще сте анонсирали]],
[[ще е анонсирал]],
[[ще е анонсирала]],
[[ще е анонсирало]],
[[ще са анонсирали]],
[[щях да анонсирам]],
[[щяхме да анонсираме]],
[[щеше да анонсираш]],
[[щяхте да анонсирате]],
[[щеше да анонсира]],
[[щяха да анонсират]],
[[щях да съм анонсирал]],
[[щях да съм анонсирала]],
[[щях да съм анонсирало]],
[[щяхме да сме анонсирали]],
[[щеше да си анонсирал]],
[[щеше да си анонсирала]],
[[щеше да си анонсирало]],
[[щяхте да сте анонсирали]],
[[щеше да е анонсирал]],
[[щеше да е анонсирала]],
[[щеше да е анонсирало]],
[[щяха да са анонсирали]],
[[бил съм анонсирал]],
[[била съм анонсирала]],
[[било съм анонсирало]],
[[били сме анонсирали]],
[[бил си анонсирал]],
[[била си анонсирала]],
[[било си анонсирало]],
[[били сте анонсирали]],
[[бил е анонсирал]],
[[била е анонсирала]],
[[било е анонсирало]],
[[били са анонсирали]],
[[щял съм да анонсирам]],
[[щяла съм да анонсирам]],
[[щяло съм да анонсирам]],
[[щели сме да анонсираме]],
[[щял си да анонсираш]],
[[щяла си да анонсираш]],
[[щяло си да анонсираш]],
[[щели сте да анонсирате]],
[[щял да анонсира]],
[[щяла да анонсира]],
[[щяло да анонсира]],
[[щели да анонсират]],
[[щял е да анонсира]],
[[щяла е да анонсира]],
[[щяло е да анонсира]],
[[щели са да анонсират]],
[[щял съм да съм анонсирал]],
[[щяла съм да съм анонсирала]],
[[щяло съм да съм анонсирало]],
[[щели сме да сме анонсирали]],
[[щял си да си анонсирал]],
[[щяла си да си анонсирала]],
[[щяло си да си анонсирало]],
[[щели сте да сте анонсирали]],
[[щял да е анонсирал]],
[[щяла да е анонсирала]],
[[щяло да е анонсирало]],
[[щели да са анонсирали]],
[[щял е да е анонсирал]],
[[щяла е да е анонсирала]],
[[щяло е да е анонсирало]],
[[щели са да са анонсирали]],
[[бих анонсирал]],
[[бих анонсирала]],
[[бих анонсирало]],
[[бихме анонсирали]],
[[би анонсирал]],
[[би анонсирала]],
[[би анонсирало]],
[[бихте анонсирали]],
[[биха анонсирали]],
}}</text>
      <sha1>2fdi8vfv96r7l65s8bx7yct8r81sdj6</sha1>
    </revision>
  </page>
  <page>
    <title>Шаблон:Словоформи/анотирам</title>
    <ns>10</ns>
    <id>486637</id>
    <revision>
      <id>518619</id>
      <parentid>18331</parentid>
      <timestamp>2005-05-10T08:24:53Z</timestamp>
      <contributor>
        <username>Bgbot</username>
        <id>83</id>
      </contributor>
      <comment>Борислав: Поправка на пренасянето</comment>
      <model>wikitext</model>
      <format>text/x-wiki</format>
      <text bytes="20590" xml:space="preserve">{{Шаблон:Словоформи/Глагол|
  ОСНОВНА ФОРМА = анотирам
| СЕГ.ВР., 1Л., ЕД.Ч. = ано·ти·рам
| СЕГ.ВР., 1Л., МН.Ч. = ано·ти·ра·ме
| СЕГ.ВР., 2Л., ЕД.Ч. = ано·ти·раш
| СЕГ.ВР., 2Л., МН.Ч. = ано·ти·ра·те
| СЕГ.ВР., 3Л., ЕД.Ч. = ано·ти·ра
| СЕГ.ВР., 3Л., МН.Ч. = ано·ти·рат
| МИН.СВ.ВР., 1Л., ЕД.Ч. = ано·ти·рах
| МИН.СВ.ВР., 1Л., МН.Ч. = ано·ти·рах·ме
| МИН.СВ.ВР., 2Л., ЕД.Ч. = ано·ти·ра
| МИН.СВ.ВР., 2Л., МН.Ч. = ано·ти·рах·те
| МИН.СВ.ВР., 3Л., ЕД.Ч. = ано·ти·ра
| МИН.СВ.ВР., 3Л., МН.Ч. = ано·ти·ра·ха
| МИН.НЕСВ.ВР., 1Л., ЕД.Ч. = ано·ти·рах
| МИН.НЕСВ.ВР., 1Л., МН.Ч. = ано·ти·рах·ме
| МИН.НЕСВ.ВР., 2Л., ЕД.Ч. = ано·ти·ра·ше
| МИН.НЕСВ.ВР., 2Л., МН.Ч. = ано·ти·рах·те
| МИН.НЕСВ.ВР., 3Л., ЕД.Ч. = ано·ти·ра·ше
| МИН.НЕСВ.ВР., 3Л., МН.Ч. = ано·ти·ра·ха
| МИН.НЕОПР.ВР., 1Л., ЕД.Ч., М.Р. = анотирал съм
| МИН.НЕОПР.ВР., 1Л., ЕД.Ч., Ж.Р. = анотирала съм
| МИН.НЕОПР.ВР., 1Л., ЕД.Ч., СР.Р. = анотирало съм
| МИН.НЕОПР.ВР., 1Л., МН.Ч. = анотирали сме
| МИН.НЕОПР.ВР., 2Л., ЕД.Ч., М.Р. = анотирал си
| МИН.НЕОПР.ВР., 2Л., ЕД.Ч., Ж.Р. = анотирала си
| МИН.НЕОПР.ВР., 2Л., ЕД.Ч., СР.Р. = анотирало си
| МИН.НЕОПР.ВР., 2Л., МН.Ч. = анотирали сте
| МИН.НЕОПР.ВР., 3Л., ЕД.Ч., М.Р. = анотирал е
| МИН.НЕОПР.ВР., 3Л., ЕД.Ч., Ж.Р. = анотирала е
| МИН.НЕОПР.ВР., 3Л., ЕД.Ч., СР.Р. = анотирало е
| МИН.НЕОПР.ВР., 3Л., МН.Ч. = анотирали са
| МИН.ПРЕД.ВР., 1Л., ЕД.Ч., М.Р. = бях анотирал
| МИН.ПРЕД.ВР., 1Л., ЕД.Ч., Ж.Р. = бях анотирала
| МИН.ПРЕД.ВР., 1Л., ЕД.Ч., СР.Р. = бях анотирало
| МИН.ПРЕД.ВР., 1Л., МН.Ч. = бяхме анотирали
| МИН.ПРЕД.ВР., 2Л., ЕД.Ч., М.Р. = беше анотирал
| МИН.ПРЕД.ВР., 2Л., ЕД.Ч., Ж.Р. = беше анотирала
| МИН.ПРЕД.ВР., 2Л., ЕД.Ч., СР.Р. = беше анотирало
| МИН.ПРЕД.ВР., 2Л., МН.Ч. = бяхте анотирали
| МИН.ПРЕД.ВР., 3Л., ЕД.Ч., М.Р. = беше анотирал
| МИН.ПРЕД.ВР., 3Л., ЕД.Ч., Ж.Р. = беше анотирала
| МИН.ПРЕД.ВР., 3Л., ЕД.Ч., СР.Р. = беше анотирало
| МИН.ПРЕД.ВР., 3Л., МН.Ч. = бяха анотирали
| БЪД.ВР., 1Л., ЕД.Ч. = ще анотирам
| БЪД.ВР., 1Л., МН.Ч. = ще анотираме
| БЪД.ВР., 2Л., ЕД.Ч. = ще анотираш
| БЪД.ВР., 2Л., МН.Ч. = ще анотирате
| БЪД.ВР., 3Л., ЕД.Ч. = ще анотира
| БЪД.ВР., 3Л., МН.Ч. = ще анотират
| БЪД.ПРЕД.ВР., 1Л., ЕД.Ч., М.Р. = ще съм анотирал
| БЪД.ПРЕД.ВР., 1Л., ЕД.Ч., Ж.Р. = ще съм анотирала
| БЪД.ПРЕД.ВР., 1Л., ЕД.Ч., СР.Р. = ще съм анотирало
| БЪД.ПРЕД.ВР., 1Л., МН.Ч. = ще сме анотирали
| БЪД.ПРЕД.ВР., 2Л., ЕД.Ч., М.Р. = ще си анотирал
| БЪД.ПРЕД.ВР., 2Л., ЕД.Ч., Ж.Р. = ще си анотирала
| БЪД.ПРЕД.ВР., 2Л., ЕД.Ч., СР.Р. = ще си анотирало
| БЪД.ПРЕД.ВР., 2Л., МН.Ч. = ще сте анотирали
| БЪД.ПРЕД.ВР., 3Л., ЕД.Ч., М.Р. = ще е анотирал
| БЪД.ПРЕД.ВР., 3Л., ЕД.Ч., Ж.Р. = ще е анотирала
| БЪД.ПРЕД.ВР., 3Л., ЕД.Ч., СР.Р. = ще е анотирало
| БЪД.ПРЕД.ВР., 3Л., МН.Ч. = ще са анотирали
| БЪД.ВР. В МИН., 1Л., ЕД.Ч. = щях да анотирам
| БЪД.ВР. В МИН., 1Л., МН.Ч. = щяхме да анотираме
| БЪД.ВР. В МИН., 2Л., ЕД.Ч. = щеше да анотираш
| БЪД.ВР. В МИН., 2Л., МН.Ч. = щяхте да анотирате
| БЪД.ВР. В МИН., 3Л., ЕД.Ч. = щеше да анотира
| БЪД.ВР. В МИН., 3Л., МН.Ч. = щяха да анотират
| БЪД.ПРЕД.ВР. В МИН., 1Л., ЕД.Ч., М.Р. = щях да съм анотирал
| БЪД.ПРЕД.ВР. В МИН., 1Л., ЕД.Ч., Ж.Р. = щях да съм анотирала
| БЪД.ПРЕД.ВР. В МИН., 1Л., ЕД.Ч., СР.Р. = щях да съм анотирало
| БЪД.ПРЕД.ВР. В МИН., 1Л., МН.Ч. = щяхме да сме анотирали
| БЪД.ПРЕД.ВР. В МИН., 2Л., ЕД.Ч., М.Р. = щеше да си анотирал
| БЪД.ПРЕД.ВР. В МИН., 2Л., ЕД.Ч., Ж.Р. = щеше да си анотирала
| БЪД.ПРЕД.ВР. В МИН., 2Л., ЕД.Ч., СР.Р. = щеше да си анотирало
| БЪД.ПРЕД.ВР. В МИН., 2Л., МН.Ч. = щяхте да сте анотирали
| БЪД.ПРЕД.ВР. В МИН., 3Л., ЕД.Ч., М.Р. = щеше да е анотирал
| БЪД.ПРЕД.ВР. В МИН., 3Л., ЕД.Ч., Ж.Р. = щеше да е анотирала
| БЪД.ПРЕД.ВР. В МИН., 3Л., ЕД.Ч., СР.Р. = щеше да е анотирало
| БЪД.ПРЕД.ВР. В МИН., 3Л., МН.Ч. = щяха да са анотирали
| ПР.НАКЛ., СЕГ.ВР., 1Л., ЕД.Ч., М.Р. = анотирал съм
| ПР.НАКЛ., СЕГ.ВР., 1Л., ЕД.Ч., Ж.Р. = анотирала съм
| ПР.НАКЛ., СЕГ.ВР., 1Л., ЕД.Ч., СР.Р. = анотирало съм
| ПР.НАКЛ., СЕГ.ВР., 1Л., МН.Ч. = анотирали сме
| ПР.НАКЛ., СЕГ.ВР., 2Л., ЕД.Ч., М.Р. = анотирал си
| ПР.НАКЛ., СЕГ.ВР., 2Л., ЕД.Ч., Ж.Р. = анотирала си
| ПР.НАКЛ., СЕГ.ВР., 2Л., ЕД.Ч., СР.Р. = анотирало си
| ПР.НАКЛ., СЕГ.ВР., 2Л., МН.Ч. = анотирали сте
| ПР.НАКЛ., СЕГ.ВР., 3Л., ЕД.Ч., М.Р. = анотирал (е)
| ПР.НАКЛ., СЕГ.ВР., 3Л., ЕД.Ч., Ж.Р. = анотирала (е)
| ПР.НАКЛ., СЕГ.ВР., 3Л., ЕД.Ч., СР.Р. = анотирало (е)
| ПР.НАКЛ., СЕГ.ВР., 3Л., МН.Ч. = анотирали (са)
| ПР.НАКЛ., МИН.СВ.ВР., 1Л., ЕД.Ч., М.Р. = анотирал съм
| ПР.НАКЛ., МИН.СВ.ВР., 1Л., ЕД.Ч., Ж.Р. = анотирала съм
| ПР.НАКЛ., МИН.СВ.ВР., 1Л., ЕД.Ч., СР.Р. = анотирало съм
| ПР.НАКЛ., МИН.СВ.ВР., 1Л., МН.Ч. = анотирали сме
| ПР.НАКЛ., МИН.СВ.ВР., 2Л., ЕД.Ч., М.Р. = анотирал си
| ПР.НАКЛ., МИН.СВ.ВР., 2Л., ЕД.Ч., Ж.Р. = анотирала си
| ПР.НАКЛ., МИН.СВ.ВР., 2Л., ЕД.Ч., СР.Р. = анотирало си
| ПР.НАКЛ., МИН.СВ.ВР., 2Л., МН.Ч. = анотирали сте
| ПР.НАКЛ., МИН.СВ.ВР., 3Л., ЕД.Ч., М.Р. = анотирал (е)
| ПР.НАКЛ., МИН.СВ.ВР., 3Л., ЕД.Ч., Ж.Р. = анотирала (е)
| ПР.НАКЛ., МИН.СВ.ВР., 3Л., ЕД.Ч., СР.Р. = анотирало (е)
| ПР.НАКЛ., МИН.СВ.ВР., 3Л., МН.Ч. = анотирали (са)
| ПР.НАКЛ., МИН.НЕОПР.ВР., 1Л., ЕД.Ч., М.Р. = бил съм анотирал
| ПР.НАКЛ., МИН.НЕОПР.ВР., 1Л., ЕД.Ч., Ж.Р. = била съм анотирала
| ПР.НАКЛ., МИН.НЕОПР.ВР., 1Л., ЕД.Ч., СР.Р. = било съм анотирало
| ПР.НАКЛ., МИН.НЕОПР.ВР., 1Л., МН.Ч. = били сме анотирали
| ПР.НАКЛ., МИН.НЕОПР.ВР., 2Л., ЕД.Ч., М.Р. = бил си анотирал
| ПР.НАКЛ., МИН.НЕОПР.ВР., 2Л., ЕД.Ч., Ж.Р. = била си анотирала
| ПР.НАКЛ., МИН.НЕОПР.ВР., 2Л., ЕД.Ч., СР.Р. = било си анотирало
| ПР.НАКЛ., МИН.НЕОПР.ВР., 2Л., МН.Ч. = били сте анотирали
| ПР.НАКЛ., МИН.НЕОПР.ВР., 3Л., ЕД.Ч., М.Р. = бил (е) анотирал
| ПР.НАКЛ., МИН.НЕОПР.ВР., 3Л., ЕД.Ч., Ж.Р. = била (е) анотирала
| ПР.НАКЛ., МИН.НЕОПР.ВР., 3Л., ЕД.Ч., СР.Р. = било (е) анотирало
| ПР.НАКЛ., МИН.НЕОПР.ВР., 3Л., МН.Ч. = били (са) анотирали
| ПР.НАКЛ., БЪД.ВР., 1Л., ЕД.Ч., М.Р. = щял съм да анотирам
| ПР.НАКЛ., БЪД.ВР., 1Л., ЕД.Ч., Ж.Р. = щяла съм да анотирам
| ПР.НАКЛ., БЪД.ВР., 1Л., ЕД.Ч., СР.Р. = щяло съм да анотирам
| ПР.НАКЛ., БЪД.ВР., 1Л., МН.Ч. = щели сме да анотираме
| ПР.НАКЛ., БЪД.ВР., 2Л., ЕД.Ч., М.Р. = щял си да анотираш
| ПР.НАКЛ., БЪД.ВР., 2Л., ЕД.Ч., Ж.Р. = щяла си да анотираш
| ПР.НАКЛ., БЪД.ВР., 2Л., ЕД.Ч., СР.Р. = щяло си да анотираш
| ПР.НАКЛ., БЪД.ВР., 2Л., МН.Ч. = щели сте да анотирате
| ПР.НАКЛ., БЪД.ВР., 3Л., ЕД.Ч., М.Р. = щял (е) да анотира
| ПР.НАКЛ., БЪД.ВР., 3Л., ЕД.Ч., Ж.Р. = щяла (е) да анотира
| ПР.НАКЛ., БЪД.ВР., 3Л., ЕД.Ч., СР.Р. = щяло (е) да анотира
| ПР.НАКЛ., БЪД.ВР., 3Л., МН.Ч. = щели (са) да анотират
| ПР.НАКЛ., БЪД.ПРЕД.ВР., 1Л., ЕД.Ч., М.Р. = щял съм да съм анотирал
| ПР.НАКЛ., БЪД.ПРЕД.ВР., 1Л., ЕД.Ч., Ж.Р. = щяла съм да съм анотирала
| ПР.НАКЛ., БЪД.ПРЕД.ВР., 1Л., ЕД.Ч., СР.Р. = щяло съм да съм анотирало
| ПР.НАКЛ., БЪД.ПРЕД.ВР., 1Л., МН.Ч. = щели сме да сме анотирали
| ПР.НАКЛ., БЪД.ПРЕД.ВР., 2Л., ЕД.Ч., М.Р. = щял си да си анотирал
| ПР.НАКЛ., БЪД.ПРЕД.ВР., 2Л., ЕД.Ч., Ж.Р. = щяла си да си анотирала
| ПР.НАКЛ., БЪД.ПРЕД.ВР., 2Л., ЕД.Ч., СР.Р. = щяло си да си анотирало
| ПР.НАКЛ., БЪД.ПРЕД.ВР., 2Л., МН.Ч. = щели сте да сте анотирали
| ПР.НАКЛ., БЪД.ПРЕД.ВР., 3Л., ЕД.Ч., М.Р. = щял (е) да е анотирал
| ПР.НАКЛ., БЪД.ПРЕД.ВР., 3Л., ЕД.Ч., Ж.Р. = щяла (е) да е анотирала
| ПР.НАКЛ., БЪД.ПРЕД.ВР., 3Л., ЕД.Ч., СР.Р. = щяло (е) да е анотирало
| ПР.НАКЛ., БЪД.ПРЕД.ВР., 3Л., МН.Ч. = щели (са) да са анотирали
| УСЛОВНО НАКЛОНЕНИЕ, 1Л., ЕД.Ч., М.Р. = бих анотирал
| УСЛОВНО НАКЛОНЕНИЕ, 1Л., ЕД.Ч., Ж.Р. = бих анотирала
| УСЛОВНО НАКЛОНЕНИЕ, 1Л., ЕД.Ч., СР.Р. = бих анотирало
| УСЛОВНО НАКЛОНЕНИЕ, 1Л., МН.Ч. = бихме анотирали
| УСЛОВНО НАКЛОНЕНИЕ, 2Л., ЕД.Ч., М.Р. = би анотирал
| УСЛОВНО НАКЛОНЕНИЕ, 2Л., ЕД.Ч., Ж.Р. = би анотирала
| УСЛОВНО НАКЛОНЕНИЕ, 2Л., ЕД.Ч., СР.Р. = би анотирало
| УСЛОВНО НАКЛОНЕНИЕ, 2Л., МН.Ч. = бихте анотирали
| УСЛОВНО НАКЛОНЕНИЕ, 3Л., ЕД.Ч., М.Р. = би анотирал
| УСЛОВНО НАКЛОНЕНИЕ, 3Л., ЕД.Ч., Ж.Р. = би анотирала
| УСЛОВНО НАКЛОНЕНИЕ, 3Л., ЕД.Ч., СР.Р. = би анотирало
| УСЛОВНО НАКЛОНЕНИЕ, 3Л., МН.Ч. = биха анотирали
| ПОВЕЛИТЕЛНО НАКЛОНЕНИЕ, ЕД.Ч. = ано·ти·рай
| ПОВЕЛИТЕЛНО НАКЛОНЕНИЕ, МН.Ч. = ано·ти·рай·те
| МИН.СТРАД.ПРИЧ. М.Р. = ано·ти·ран
| МИН.СТРАД.ПРИЧ. М.Р. НЕПЪЛЕН ЧЛЕН = ано·ти·ра·ния
| МИН.СТРАД.ПРИЧ. М.Р. ПЪЛЕН ЧЛЕН = ано·ти·ра·ни·ят
| МИН.СТРАД.ПРИЧ. Ж.Р. = ано·ти·ра·на
| МИН.СТРАД.ПРИЧ. Ж.Р. ЧЛЕН = ано·ти·ра·на·та
| МИН.СТРАД.ПРИЧ. СР.Р. = ано·ти·ра·но
| МИН.СТРАД.ПРИЧ. СР.Р. ЧЛЕН = ано·ти·ра·но·то
| МИН.СТРАД.ПРИЧ. МН.Ч. = ано·ти·ра·ни
| МИН.СТРАД.ПРИЧ. МН.Ч. ЧЛЕН = ано·ти·ра·ни·те
| МИН.ДЕЯТ.СВ.ПРИЧ. М.Р. = ано·ти·рал
| МИН.ДЕЯТ.СВ.ПРИЧ. М.Р. НЕПЪЛЕН ЧЛЕН = ано·ти·ра·лия
| МИН.ДЕЯТ.СВ.ПРИЧ. М.Р. ПЪЛЕН ЧЛЕН = ано·ти·ра·ли·ят
| МИН.ДЕЯТ.СВ.ПРИЧ. Ж.Р. = ано·ти·ра·ла
| МИН.ДЕЯТ.СВ.ПРИЧ. Ж.Р. ЧЛЕН = ано·ти·ра·ла·та
| МИН.ДЕЯТ.СВ.ПРИЧ. СР.Р. = ано·ти·ра·ло
| МИН.ДЕЯТ.СВ.ПРИЧ. СР.Р. ЧЛЕН = ано·ти·ра·ло·то
| МИН.ДЕЯТ.СВ.ПРИЧ. МН.Ч. = ано·ти·ра·ли
| МИН.ДЕЯТ.СВ.ПРИЧ. МН.Ч. ЧЛЕН = ано·ти·ра·ли·те
| МИН.ДЕЯТ.НЕСВ.ПРИЧ. М.Р. = ано·ти·рал
| МИН.ДЕЯТ.НЕСВ.ПРИЧ. М.Р. НЕПЪЛЕН ЧЛЕН = ано·ти·ра·лия
| МИН.ДЕЯТ.НЕСВ.ПРИЧ. М.Р. ПЪЛЕН ЧЛЕН = ано·ти·ра·ли·ят
| МИН.ДЕЯТ.НЕСВ.ПРИЧ. Ж.Р. = ано·ти·ра·ла
| МИН.ДЕЯТ.НЕСВ.ПРИЧ. Ж.Р. ЧЛЕН = ано·ти·ра·ла·та
| МИН.ДЕЯТ.НЕСВ.ПРИЧ. СР.Р. = ано·ти·ра·ло
| МИН.ДЕЯТ.НЕСВ.ПРИЧ. СР.Р. ЧЛЕН = ано·ти·ра·ло·то
| МИН.ДЕЯТ.НЕСВ.ПРИЧ. МН.Ч. = ано·ти·ра·ли
| МИН.ДЕЯТ.НЕСВ.ПРИЧ. МН.Ч. ЧЛЕН = ано·ти·ра·ли·те
| СЕГ.ДЕЯТ.ПРИЧ. М.Р. = ано·ти·ращ
| СЕГ.ДЕЯТ.ПРИЧ. М.Р. НЕПЪЛЕН ЧЛЕН = ано·ти·ра·щия
| СЕГ.ДЕЯТ.ПРИЧ. М.Р. ПЪЛЕН ЧЛЕН = ано·ти·ра·щи·ят
| СЕГ.ДЕЯТ.ПРИЧ. Ж.Р. = ано·ти·ра·ща
| СЕГ.ДЕЯТ.ПРИЧ. Ж.Р. ЧЛЕН = ано·ти·ра·ща·та
| СЕГ.ДЕЯТ.ПРИЧ. СР.Р. = ано·ти·ра·що
| СЕГ.ДЕЯТ.ПРИЧ. СР.Р. ЧЛЕН = ано·ти·ра·що·то
| СЕГ.ДЕЯТ.ПРИЧ. МН.Ч. = ано·ти·ра·щи
| СЕГ.ДЕЯТ.ПРИЧ. МН.Ч. ЧЛЕН = ано·ти·ра·щи·те
| ДЕЕПРИЧАСТИЕ = ано·ти·рай·ки
| СКРИТИ ПРЕПРАТКИ = 
[[анотирам]],
[[анотираш]],
[[анотира]],
[[анотираме]],
[[анотирате]],
[[анотират]],
[[анотирах]],
[[анотирахме]],
[[анотирахте]],
[[анотираха]],
[[анотираше]],
[[анотирай]],
[[анотирайте]],
[[анотирал]],
[[анотиралия]],
[[анотиралият]],
[[анотирала]],
[[анотиралата]],
[[анотирало]],
[[анотиралото]],
[[анотирали]],
[[анотиралите]],
[[анотиран]],
[[анотирания]],
[[анотираният]],
[[анотирана]],
[[анотираната]],
[[анотирано]],
[[анотираното]],
[[анотирани]],
[[анотираните]],
[[анотиращ]],
[[анотиращия]],
[[анотиращият]],
[[анотираща]],
[[анотиращата]],
[[анотиращо]],
[[анотиращото]],
[[анотиращи]],
[[анотиращите]],
[[анотирайки]],
[[анотирал съм]],
[[анотирала съм]],
[[анотирало съм]],
[[анотирали сме]],
[[анотирал си]],
[[анотирала си]],
[[анотирало си]],
[[анотирали сте]],
[[анотирал е]],
[[анотирала е]],
[[анотирало е]],
[[анотирали са]],
[[бях анотирал]],
[[бях анотирала]],
[[бях анотирало]],
[[бяхме анотирали]],
[[беше анотирал]],
[[беше анотирала]],
[[беше анотирало]],
[[бяхте анотирали]],
[[бяха анотирали]],
[[ще анотирам]],
[[ще анотираме]],
[[ще анотираш]],
[[ще анотирате]],
[[ще анотира]],
[[ще анотират]],
[[ще съм анотирал]],
[[ще съм анотирала]],
[[ще съм анотирало]],
[[ще сме анотирали]],
[[ще си анотирал]],
[[ще си анотирала]],
[[ще си анотирало]],
[[ще сте анотирали]],
[[ще е анотирал]],
[[ще е анотирала]],
[[ще е анотирало]],
[[ще са анотирали]],
[[щях да анотирам]],
[[щяхме да анотираме]],
[[щеше да анотираш]],
[[щяхте да анотирате]],
[[щеше да анотира]],
[[щяха да анотират]],
[[щях да съм анотирал]],
[[щях да съм анотирала]],
[[щях да съм анотирало]],
[[щяхме да сме анотирали]],
[[щеше да си анотирал]],
[[щеше да си анотирала]],
[[щеше да си анотирало]],
[[щяхте да сте анотирали]],
[[щеше да е анотирал]],
[[щеше да е анотирала]],
[[щеше да е анотирало]],
[[щяха да са анотирали]],
[[бил съм анотирал]],
[[била съм анотирала]],
[[било съм анотирало]],
[[били сме анотирали]],
[[бил си анотирал]],
[[била си анотирала]],
[[било си анотирало]],
[[били сте анотирали]],
[[бил е анотирал]],
[[била е анотирала]],
[[било е анотирало]],
[[били са анотирали]],
[[щял съм да анотирам]],
[[щяла съм да анотирам]],
[[щяло съм да анотирам]],
[[щели сме да анотираме]],
[[щял си да анотираш]],
[[щяла си да анотираш]],
[[щяло си да анотираш]],
[[щели сте да анотирате]],
[[щял да анотира]],
[[щяла да анотира]],
[[щяло да анотира]],
[[щели да анотират]],
[[щял е да анотира]],
[[щяла е да анотира]],
[[щяло е да анотира]],
[[щели са да анотират]],
[[щял съм да съм анотирал]],
[[щяла съм да съм анотирала]],
[[щяло съм да съм анотирало]],
[[щели сме да сме анотирали]],
[[щял си да си анотирал]],
[[щяла си да си анотирала]],
[[щяло си да си анотирало]],
[[щели сте да сте анотирали]],
[[щял да е анотирал]],
[[щяла да е анотирала]],
[[щяло да е анотирало]],
[[щели да са анотирали]],
[[щял е да е анотирал]],
[[щяла е да е анотирала]],
[[щяло е да е анотирало]],
[[щели са да са анотирали]],
[[бих анотирал]],
[[бих анотирала]],
[[бих анотирало]],
[[бихме анотирали]],
[[би анотирал]],
[[би анотирала]],
[[би анотирало]],
[[бихте анотирали]],
[[биха анотирали]],
}}</text>
      <sha1>jetjln1y2yolgc3jfguzt1uf19qcwj4</sha1>
    </revision>
  </page>
  <page>
    <title>Шаблон:Словоформи/анулирам</title>
    <ns>10</ns>
    <id>486647</id>
    <revision>
      <id>518629</id>
      <parentid>18333</parentid>
      <timestamp>2005-05-10T08:25:31Z</timestamp>
      <contributor>
        <username>Bgbot</username>
        <id>83</id>
      </contributor>
      <comment>Борислав: Поправка на пренасянето</comment>
      <model>wikitext</model>
      <format>text/x-wiki</format>
      <text bytes="20590" xml:space="preserve">{{Шаблон:Словоформи/Глагол|
  ОСНОВНА ФОРМА = анулирам
| СЕГ.ВР., 1Л., ЕД.Ч. = ану·ли·рам
| СЕГ.ВР., 1Л., МН.Ч. = ану·ли·ра·ме
| СЕГ.ВР., 2Л., ЕД.Ч. = ану·ли·раш
| СЕГ.ВР., 2Л., МН.Ч. = ану·ли·ра·те
| СЕГ.ВР., 3Л., ЕД.Ч. = ану·ли·ра
| СЕГ.ВР., 3Л., МН.Ч. = ану·ли·рат
| МИН.СВ.ВР., 1Л., ЕД.Ч. = ану·ли·рах
| МИН.СВ.ВР., 1Л., МН.Ч. = ану·ли·рах·ме
| МИН.СВ.ВР., 2Л., ЕД.Ч. = ану·ли·ра
| МИН.СВ.ВР., 2Л., МН.Ч. = ану·ли·рах·те
| МИН.СВ.ВР., 3Л., ЕД.Ч. = ану·ли·ра
| МИН.СВ.ВР., 3Л., МН.Ч. = ану·ли·ра·ха
| МИН.НЕСВ.ВР., 1Л., ЕД.Ч. = ану·ли·рах
| МИН.НЕСВ.ВР., 1Л., МН.Ч. = ану·ли·рах·ме
| МИН.НЕСВ.ВР., 2Л., ЕД.Ч. = ану·ли·ра·ше
| МИН.НЕСВ.ВР., 2Л., МН.Ч. = ану·ли·рах·те
| МИН.НЕСВ.ВР., 3Л., ЕД.Ч. = ану·ли·ра·ше
| МИН.НЕСВ.ВР., 3Л., МН.Ч. = ану·ли·ра·ха
| МИН.НЕОПР.ВР., 1Л., ЕД.Ч., М.Р. = анулирал съм
| МИН.НЕОПР.ВР., 1Л., ЕД.Ч., Ж.Р. = анулирала съм
| МИН.НЕОПР.ВР., 1Л., ЕД.Ч., СР.Р. = анулирало съм
| МИН.НЕОПР.ВР., 1Л., МН.Ч. = анулирали сме
| МИН.НЕОПР.ВР., 2Л., ЕД.Ч., М.Р. = анулирал си
| МИН.НЕОПР.ВР., 2Л., ЕД.Ч., Ж.Р. = анулирала си
| МИН.НЕОПР.ВР., 2Л., ЕД.Ч., СР.Р. = анулирало си
| МИН.НЕОПР.ВР., 2Л., МН.Ч. = анулирали сте
| МИН.НЕОПР.ВР., 3Л., ЕД.Ч., М.Р. = анулирал е
| МИН.НЕОПР.ВР., 3Л., ЕД.Ч., Ж.Р. = анулирала е
| МИН.НЕОПР.ВР., 3Л., ЕД.Ч., СР.Р. = анулирало е
| МИН.НЕОПР.ВР., 3Л., МН.Ч. = анулирали са
| МИН.ПРЕД.ВР., 1Л., ЕД.Ч., М.Р. = бях анулирал
| МИН.ПРЕД.ВР., 1Л., ЕД.Ч., Ж.Р. = бях анулирала
| МИН.ПРЕД.ВР., 1Л., ЕД.Ч., СР.Р. = бях анулирало
| МИН.ПРЕД.ВР., 1Л., МН.Ч. = бяхме анулирали
| МИН.ПРЕД.ВР., 2Л., ЕД.Ч., М.Р. = беше анулирал
| МИН.ПРЕД.ВР., 2Л., ЕД.Ч., Ж.Р. = беше анулирала
| МИН.ПРЕД.ВР., 2Л., ЕД.Ч., СР.Р. = беше анулирало
| МИН.ПРЕД.ВР., 2Л., МН.Ч. = бяхте анулирали
| МИН.ПРЕД.ВР., 3Л., ЕД.Ч., М.Р. = беше анулирал
| МИН.ПРЕД.ВР., 3Л., ЕД.Ч., Ж.Р. = беше анулирала
| МИН.ПРЕД.ВР., 3Л., ЕД.Ч., СР.Р. = беше анулирало
| МИН.ПРЕД.ВР., 3Л., МН.Ч. = бяха анулирали
| БЪД.ВР., 1Л., ЕД.Ч. = ще анулирам
| БЪД.ВР., 1Л., МН.Ч. = ще анулираме
| БЪД.ВР., 2Л., ЕД.Ч. = ще анулираш
| БЪД.ВР., 2Л., МН.Ч. = ще анулирате
| БЪД.ВР., 3Л., ЕД.Ч. = ще анулира
| БЪД.ВР., 3Л., МН.Ч. = ще анулират
| БЪД.ПРЕД.ВР., 1Л., ЕД.Ч., М.Р. = ще съм анулирал
| БЪД.ПРЕД.ВР., 1Л., ЕД.Ч., Ж.Р. = ще съм анулирала
| БЪД.ПРЕД.ВР., 1Л., ЕД.Ч., СР.Р. = ще съм анулирало
| БЪД.ПРЕД.ВР., 1Л., МН.Ч. = ще сме анулирали
| БЪД.ПРЕД.ВР., 2Л., ЕД.Ч., М.Р. = ще си анулирал
| БЪД.ПРЕД.ВР., 2Л., ЕД.Ч., Ж.Р. = ще си анулирала
| БЪД.ПРЕД.ВР., 2Л., ЕД.Ч., СР.Р. = ще си анулирало
| БЪД.ПРЕД.ВР., 2Л., МН.Ч. = ще сте анулирали
| БЪД.ПРЕД.ВР., 3Л., ЕД.Ч., М.Р. = ще е анулирал
| БЪД.ПРЕД.ВР., 3Л., ЕД.Ч., Ж.Р. = ще е анулирала
| БЪД.ПРЕД.ВР., 3Л., ЕД.Ч., СР.Р. = ще е анулирало
| БЪД.ПРЕД.ВР., 3Л., МН.Ч. = ще са анулирали
| БЪД.ВР. В МИН., 1Л., ЕД.Ч. = щях да анулирам
| БЪД.ВР. В МИН., 1Л., МН.Ч. = щяхме да анулираме
| БЪД.ВР. В МИН., 2Л., ЕД.Ч. = щеше да анулираш
| БЪД.ВР. В МИН., 2Л., МН.Ч. = щяхте да анулирате
| БЪД.ВР. В МИН., 3Л., ЕД.Ч. = щеше да анулира
| БЪД.ВР. В МИН., 3Л., МН.Ч. = щяха да анулират
| БЪД.ПРЕД.ВР. В МИН., 1Л., ЕД.Ч., М.Р. = щях да съм анулирал
| БЪД.ПРЕД.ВР. В МИН., 1Л., ЕД.Ч., Ж.Р. = щях да съм анулирала
| БЪД.ПРЕД.ВР. В МИН., 1Л., ЕД.Ч., СР.Р. = щях да съм анулирало
| БЪД.ПРЕД.ВР. В МИН., 1Л., МН.Ч. = щяхме да сме анулирали
| БЪД.ПРЕД.ВР. В МИН., 2Л., ЕД.Ч., М.Р. = щеше да си анулирал
| БЪД.ПРЕД.ВР. В МИН., 2Л., ЕД.Ч., Ж.Р. = щеше да си анулирала
| БЪД.ПРЕД.ВР. В МИН., 2Л., ЕД.Ч., СР.Р. = щеше да си анулирало
| БЪД.ПРЕД.ВР. В МИН., 2Л., МН.Ч. = щяхте да сте анулирали
| БЪД.ПРЕД.ВР. В МИН., 3Л., ЕД.Ч., М.Р. = щеше да е анулирал
| БЪД.ПРЕД.ВР. В МИН., 3Л., ЕД.Ч., Ж.Р. = щеше да е анулирала
| БЪД.ПРЕД.ВР. В МИН., 3Л., ЕД.Ч., СР.Р. = щеше да е анулирало
| БЪД.ПРЕД.ВР. В МИН., 3Л., МН.Ч. = щяха да са анулирали
| ПР.НАКЛ., СЕГ.ВР., 1Л., ЕД.Ч., М.Р. = анулирал съм
| ПР.НАКЛ., СЕГ.ВР., 1Л., ЕД.Ч., Ж.Р. = анулирала съм
| ПР.НАКЛ., СЕГ.ВР., 1Л., ЕД.Ч., СР.Р. = анулирало съм
| ПР.НАКЛ., СЕГ.ВР., 1Л., МН.Ч. = анулирали сме
| ПР.НАКЛ., СЕГ.ВР., 2Л., ЕД.Ч., М.Р. = анулирал си
| ПР.НАКЛ., СЕГ.ВР., 2Л., ЕД.Ч., Ж.Р. = анулирала си
| ПР.НАКЛ., СЕГ.ВР., 2Л., ЕД.Ч., СР.Р. = анулирало си
| ПР.НАКЛ., СЕГ.ВР., 2Л., МН.Ч. = анулирали сте
| ПР.НАКЛ., СЕГ.ВР., 3Л., ЕД.Ч., М.Р. = анулирал (е)
| ПР.НАКЛ., СЕГ.ВР., 3Л., ЕД.Ч., Ж.Р. = анулирала (е)
| ПР.НАКЛ., СЕГ.ВР., 3Л., ЕД.Ч., СР.Р. = анулирало (е)
| ПР.НАКЛ., СЕГ.ВР., 3Л., МН.Ч. = анулирали (са)
| ПР.НАКЛ., МИН.СВ.ВР., 1Л., ЕД.Ч., М.Р. = анулирал съм
| ПР.НАКЛ., МИН.СВ.ВР., 1Л., ЕД.Ч., Ж.Р. = анулирала съм
| ПР.НАКЛ., МИН.СВ.ВР., 1Л., ЕД.Ч., СР.Р. = анулирало съм
| ПР.НАКЛ., МИН.СВ.ВР., 1Л., МН.Ч. = анулирали сме
| ПР.НАКЛ., МИН.СВ.ВР., 2Л., ЕД.Ч., М.Р. = анулирал си
| ПР.НАКЛ., МИН.СВ.ВР., 2Л., ЕД.Ч., Ж.Р. = анулирала си
| ПР.НАКЛ., МИН.СВ.ВР., 2Л., ЕД.Ч., СР.Р. = анулирало си
| ПР.НАКЛ., МИН.СВ.ВР., 2Л., МН.Ч. = анулирали сте
| ПР.НАКЛ., МИН.СВ.ВР., 3Л., ЕД.Ч., М.Р. = анулирал (е)
| ПР.НАКЛ., МИН.СВ.ВР., 3Л., ЕД.Ч., Ж.Р. = анулирала (е)
| ПР.НАКЛ., МИН.СВ.ВР., 3Л., ЕД.Ч., СР.Р. = анулирало (е)
| ПР.НАКЛ., МИН.СВ.ВР., 3Л., МН.Ч. = анулирали (са)
| ПР.НАКЛ., МИН.НЕОПР.ВР., 1Л., ЕД.Ч., М.Р. = бил съм анулирал
| ПР.НАКЛ., МИН.НЕОПР.ВР., 1Л., ЕД.Ч., Ж.Р. = била съм анулирала
| ПР.НАКЛ., МИН.НЕОПР.ВР., 1Л., ЕД.Ч., СР.Р. = било съм анулирало
| ПР.НАКЛ., МИН.НЕОПР.ВР., 1Л., МН.Ч. = били сме анулирали
| ПР.НАКЛ., МИН.НЕОПР.ВР., 2Л., ЕД.Ч., М.Р. = бил си анулирал
| ПР.НАКЛ., МИН.НЕОПР.ВР., 2Л., ЕД.Ч., Ж.Р. = била си анулирала
| ПР.НАКЛ., МИН.НЕОПР.ВР., 2Л., ЕД.Ч., СР.Р. = било си анулирало
| ПР.НАКЛ., МИН.НЕОПР.ВР., 2Л., МН.Ч. = били сте анулирали
| ПР.НАКЛ., МИН.НЕОПР.ВР., 3Л., ЕД.Ч., М.Р. = бил (е) анулирал
| ПР.НАКЛ., МИН.НЕОПР.ВР., 3Л., ЕД.Ч., Ж.Р. = била (е) анулирала
| ПР.НАКЛ., МИН.НЕОПР.ВР., 3Л., ЕД.Ч., СР.Р. = било (е) анулирало
| ПР.НАКЛ., МИН.НЕОПР.ВР., 3Л., МН.Ч. = били (са) анулирали
| ПР.НАКЛ., БЪД.ВР., 1Л., ЕД.Ч., М.Р. = щял съм да анулирам
| ПР.НАКЛ., БЪД.ВР., 1Л., ЕД.Ч., Ж.Р. = щяла съм да анулирам
| ПР.НАКЛ., БЪД.ВР., 1Л., ЕД.Ч., СР.Р. = щяло съм да анулирам
| ПР.НАКЛ., БЪД.ВР., 1Л., МН.Ч. = щели сме да анулираме
| ПР.НАКЛ., БЪД.ВР., 2Л., ЕД.Ч., М.Р. = щял си да анулираш
| ПР.НАКЛ., БЪД.ВР., 2Л., ЕД.Ч., Ж.Р. = щяла си да анулираш
| ПР.НАКЛ., БЪД.ВР., 2Л., ЕД.Ч., СР.Р. = щяло си да анулираш
| ПР.НАКЛ., БЪД.ВР., 2Л., МН.Ч. = щели сте да анулирате
| ПР.НАКЛ., БЪД.ВР., 3Л., ЕД.Ч., М.Р. = щял (е) да анулира
| ПР.НАКЛ., БЪД.ВР., 3Л., ЕД.Ч., Ж.Р. = щяла (е) да анулира
| ПР.НАКЛ., БЪД.ВР., 3Л., ЕД.Ч., СР.Р. = щяло (е) да анулира
| ПР.НАКЛ., БЪД.ВР., 3Л., МН.Ч. = щели (са) да анулират
| ПР.НАКЛ., БЪД.ПРЕД.ВР., 1Л., ЕД.Ч., М.Р. = щял съм да съм анулирал
| ПР.НАКЛ., БЪД.ПРЕД.ВР., 1Л., ЕД.Ч., Ж.Р. = щяла съм да съм анулирала
| ПР.НАКЛ., БЪД.ПРЕД.ВР., 1Л., ЕД.Ч., СР.Р. = щяло съм да съм анулирало
| ПР.НАКЛ., БЪД.ПРЕД.ВР., 1Л., МН.Ч. = щели сме да сме анулирали
| ПР.НАКЛ., БЪД.ПРЕД.ВР., 2Л., ЕД.Ч., М.Р. = щял си да си анулирал
| ПР.НАКЛ., БЪД.ПРЕД.ВР., 2Л., ЕД.Ч., Ж.Р. = щяла си да си анулирала
| ПР.НАКЛ., БЪД.ПРЕД.ВР., 2Л., ЕД.Ч., СР.Р. = щяло си да си анулирало
| ПР.НАКЛ., БЪД.ПРЕД.ВР., 2Л., МН.Ч. = щели сте да сте анулирали
| ПР.НАКЛ., БЪД.ПРЕД.ВР., 3Л., ЕД.Ч., М.Р. = щял (е) да е анулирал
| ПР.НАКЛ., БЪД.ПРЕД.ВР., 3Л., ЕД.Ч., Ж.Р. = щяла (е) да е анулирала
| ПР.НАКЛ., БЪД.ПРЕД.ВР., 3Л., ЕД.Ч., СР.Р. = щяло (е) да е анулирало
| ПР.НАКЛ., БЪД.ПРЕД.ВР., 3Л., МН.Ч. = щели (са) да са анулирали
| УСЛОВНО НАКЛОНЕНИЕ, 1Л., ЕД.Ч., М.Р. = бих анулирал
| УСЛОВНО НАКЛОНЕНИЕ, 1Л., ЕД.Ч., Ж.Р. = бих анулирала
| УСЛОВНО НАКЛОНЕНИЕ, 1Л., ЕД.Ч., СР.Р. = бих анулирало
| УСЛОВНО НАКЛОНЕНИЕ, 1Л., МН.Ч. = бихме анулирали
| УСЛОВНО НАКЛОНЕНИЕ, 2Л., ЕД.Ч., М.Р. = би анулирал
| УСЛОВНО НАКЛОНЕНИЕ, 2Л., ЕД.Ч., Ж.Р. = би анулирала
| УСЛОВНО НАКЛОНЕНИЕ, 2Л., ЕД.Ч., СР.Р. = би анулирало
| УСЛОВНО НАКЛОНЕНИЕ, 2Л., МН.Ч. = бихте анулирали
| УСЛОВНО НАКЛОНЕНИЕ, 3Л., ЕД.Ч., М.Р. = би анулирал
| УСЛОВНО НАКЛОНЕНИЕ, 3Л., ЕД.Ч., Ж.Р. = би анулирала
| УСЛОВНО НАКЛОНЕНИЕ, 3Л., ЕД.Ч., СР.Р. = би анулирало
| УСЛОВНО НАКЛОНЕНИЕ, 3Л., МН.Ч. = биха анулирали
| ПОВЕЛИТЕЛНО НАКЛОНЕНИЕ, ЕД.Ч. = ану·ли·рай
| ПОВЕЛИТЕЛНО НАКЛОНЕНИЕ, МН.Ч. = ану·ли·рай·те
| МИН.СТРАД.ПРИЧ. М.Р. = ану·ли·ран
| МИН.СТРАД.ПРИЧ. М.Р. НЕПЪЛЕН ЧЛЕН = ану·ли·ра·ния
| МИН.СТРАД.ПРИЧ. М.Р. ПЪЛЕН ЧЛЕН = ану·ли·ра·ни·ят
| МИН.СТРАД.ПРИЧ. Ж.Р. = ану·ли·ра·на
| МИН.СТРАД.ПРИЧ. Ж.Р. ЧЛЕН = ану·ли·ра·на·та
| МИН.СТРАД.ПРИЧ. СР.Р. = ану·ли·ра·но
| МИН.СТРАД.ПРИЧ. СР.Р. ЧЛЕН = ану·ли·ра·но·то
| МИН.СТРАД.ПРИЧ. МН.Ч. = ану·ли·ра·ни
| МИН.СТРАД.ПРИЧ. МН.Ч. ЧЛЕН = ану·ли·ра·ни·те
| МИН.ДЕЯТ.СВ.ПРИЧ. М.Р. = ану·ли·рал
| МИН.ДЕЯТ.СВ.ПРИЧ. М.Р. НЕПЪЛЕН ЧЛЕН = ану·ли·ра·лия
| МИН.ДЕЯТ.СВ.ПРИЧ. М.Р. ПЪЛЕН ЧЛЕН = ану·ли·ра·ли·ят
| МИН.ДЕЯТ.СВ.ПРИЧ. Ж.Р. = ану·ли·ра·ла
| МИН.ДЕЯТ.СВ.ПРИЧ. Ж.Р. ЧЛЕН = ану·ли·ра·ла·та
| МИН.ДЕЯТ.СВ.ПРИЧ. СР.Р. = ану·ли·ра·ло
| МИН.ДЕЯТ.СВ.ПРИЧ. СР.Р. ЧЛЕН = ану·ли·ра·ло·то
| МИН.ДЕЯТ.СВ.ПРИЧ. МН.Ч. = ану·ли·ра·ли
| МИН.ДЕЯТ.СВ.ПРИЧ. МН.Ч. ЧЛЕН = ану·ли·ра·ли·те
| МИН.ДЕЯТ.НЕСВ.ПРИЧ. М.Р. = ану·ли·рал
| МИН.ДЕЯТ.НЕСВ.ПРИЧ. М.Р. НЕПЪЛЕН ЧЛЕН = ану·ли·ра·лия
| МИН.ДЕЯТ.НЕСВ.ПРИЧ. М.Р. ПЪЛЕН ЧЛЕН = ану·ли·ра·ли·ят
| МИН.ДЕЯТ.НЕСВ.ПРИЧ. Ж.Р. = ану·ли·ра·ла
| МИН.ДЕЯТ.НЕСВ.ПРИЧ. Ж.Р. ЧЛЕН = ану·ли·ра·ла·та
| МИН.ДЕЯТ.НЕСВ.ПРИЧ. СР.Р. = ану·ли·ра·ло
| МИН.ДЕЯТ.НЕСВ.ПРИЧ. СР.Р. ЧЛЕН = ану·ли·ра·ло·то
| МИН.ДЕЯТ.НЕСВ.ПРИЧ. МН.Ч. = ану·ли·ра·ли
| МИН.ДЕЯТ.НЕСВ.ПРИЧ. МН.Ч. ЧЛЕН = ану·ли·ра·ли·те
| СЕГ.ДЕЯТ.ПРИЧ. М.Р. = ану·ли·ращ
| СЕГ.ДЕЯТ.ПРИЧ. М.Р. НЕПЪЛЕН ЧЛЕН = ану·ли·ра·щия
| СЕГ.ДЕЯТ.ПРИЧ. М.Р. ПЪЛЕН ЧЛЕН = ану·ли·ра·щи·ят
| СЕГ.ДЕЯТ.ПРИЧ. Ж.Р. = ану·ли·ра·ща
| СЕГ.ДЕЯТ.ПРИЧ. Ж.Р. ЧЛЕН = ану·ли·ра·ща·та
| СЕГ.ДЕЯТ.ПРИЧ. СР.Р. = ану·ли·ра·що
| СЕГ.ДЕЯТ.ПРИЧ. СР.Р. ЧЛЕН = ану·ли·ра·що·то
| СЕГ.ДЕЯТ.ПРИЧ. МН.Ч. = ану·ли·ра·щи
| СЕГ.ДЕЯТ.ПРИЧ. МН.Ч. ЧЛЕН = ану·ли·ра·щи·те
| ДЕЕПРИЧАСТИЕ = ану·ли·рай·ки
| СКРИТИ ПРЕПРАТКИ = 
[[анулирам]],
[[анулираш]],
[[анулира]],
[[анулираме]],
[[анулирате]],
[[анулират]],
[[анулирах]],
[[анулирахме]],
[[анулирахте]],
[[анулираха]],
[[анулираше]],
[[анулирай]],
[[анулирайте]],
[[анулирал]],
[[анулиралия]],
[[анулиралият]],
[[анулирала]],
[[анулиралата]],
[[анулирало]],
[[анулиралото]],
[[анулирали]],
[[анулиралите]],
[[анулиран]],
[[анулирания]],
[[анулираният]],
[[анулирана]],
[[анулираната]],
[[анулирано]],
[[анулираното]],
[[анулирани]],
[[анулираните]],
[[анулиращ]],
[[анулиращия]],
[[анулиращият]],
[[анулираща]],
[[анулиращата]],
[[анулиращо]],
[[анулиращото]],
[[анулиращи]],
[[анулиращите]],
[[анулирайки]],
[[анулирал съм]],
[[анулирала съм]],
[[анулирало съм]],
[[анулирали сме]],
[[анулирал си]],
[[анулирала си]],
[[анулирало си]],
[[анулирали сте]],
[[анулирал е]],
[[анулирала е]],
[[анулирало е]],
[[анулирали са]],
[[бях анулирал]],
[[бях анулирала]],
[[бях анулирало]],
[[бяхме анулирали]],
[[беше анулирал]],
[[беше анулирала]],
[[беше анулирало]],
[[бяхте анулирали]],
[[бяха анулирали]],
[[ще анулирам]],
[[ще анулираме]],
[[ще анулираш]],
[[ще анулирате]],
[[ще анулира]],
[[ще анулират]],
[[ще съм анулирал]],
[[ще съм анулирала]],
[[ще съм анулирало]],
[[ще сме анулирали]],
[[ще си анулирал]],
[[ще си анулирала]],
[[ще си анулирало]],
[[ще сте анулирали]],
[[ще е анулирал]],
[[ще е анулирала]],
[[ще е анулирало]],
[[ще са анулирали]],
[[щях да анулирам]],
[[щяхме да анулираме]],
[[щеше да анулираш]],
[[щяхте да анулирате]],
[[щеше да анулира]],
[[щяха да анулират]],
[[щях да съм анулирал]],
[[щях да съм анулирала]],
[[щях да съм анулирало]],
[[щяхме да сме анулирали]],
[[щеше да си анулирал]],
[[щеше да си анулирала]],
[[щеше да си анулирало]],
[[щяхте да сте анулирали]],
[[щеше да е анулирал]],
[[щеше да е анулирала]],
[[щеше да е анулирало]],
[[щяха да са анулирали]],
[[бил съм анулирал]],
[[била съм анулирала]],
[[било съм анулирало]],
[[били сме анулирали]],
[[бил си анулирал]],
[[била си анулирала]],
[[било си анулирало]],
[[били сте анулирали]],
[[бил е анулирал]],
[[била е анулирала]],
[[било е анулирало]],
[[били са анулирали]],
[[щял съм да анулирам]],
[[щяла съм да анулирам]],
[[щяло съм да анулирам]],
[[щели сме да анулираме]],
[[щял си да анулираш]],
[[щяла си да анулираш]],
[[щяло си да анулираш]],
[[щели сте да анулирате]],
[[щял да анулира]],
[[щяла да анулира]],
[[щяло да анулира]],
[[щели да анулират]],
[[щял е да анулира]],
[[щяла е да анулира]],
[[щяло е да анулира]],
[[щели са да анулират]],
[[щял съм да съм анулирал]],
[[щяла съм да съм анулирала]],
[[щяло съм да съм анулирало]],
[[щели сме да сме анулирали]],
[[щял си да си анулирал]],
[[щяла си да си анулирала]],
[[щяло си да си анулирало]],
[[щели сте да сте анулирали]],
[[щял да е анулирал]],
[[щяла да е анулирала]],
[[щяло да е анулирало]],
[[щели да са анулирали]],
[[щял е да е анулирал]],
[[щяла е да е анулирала]],
[[щяло е да е анулирало]],
[[щели са да са анулирали]],
[[бих анулирал]],
[[бих анулирала]],
[[бих анулирало]],
[[бихме анулирали]],
[[би анулирал]],
[[би анулирала]],
[[би анулирало]],
[[бихте анулирали]],
[[биха анулирали]],
}}</text>
      <sha1>8o1fqi6t9lu9ddger58lbtr7st23l84</sha1>
    </revision>
  </page>
  <page>
    <title>Шаблон:Словоформи/апелирам</title>
    <ns>10</ns>
    <id>486654</id>
    <revision>
      <id>518636</id>
      <parentid>18335</parentid>
      <timestamp>2005-05-10T08:25:51Z</timestamp>
      <contributor>
        <username>Bgbot</username>
        <id>83</id>
      </contributor>
      <comment>Борислав: Поправка на пренасянето</comment>
      <model>wikitext</model>
      <format>text/x-wiki</format>
      <text bytes="20590" xml:space="preserve">{{Шаблон:Словоформи/Глагол|
  ОСНОВНА ФОРМА = апелирам
| СЕГ.ВР., 1Л., ЕД.Ч. = апе·ли·рам
| СЕГ.ВР., 1Л., МН.Ч. = апе·ли·ра·ме
| СЕГ.ВР., 2Л., ЕД.Ч. = апе·ли·раш
| СЕГ.ВР., 2Л., МН.Ч. = апе·ли·ра·те
| СЕГ.ВР., 3Л., ЕД.Ч. = апе·ли·ра
| СЕГ.ВР., 3Л., МН.Ч. = апе·ли·рат
| МИН.СВ.ВР., 1Л., ЕД.Ч. = апе·ли·рах
| МИН.СВ.ВР., 1Л., МН.Ч. = апе·ли·рах·ме
| МИН.СВ.ВР., 2Л., ЕД.Ч. = апе·ли·ра
| МИН.СВ.ВР., 2Л., МН.Ч. = апе·ли·рах·те
| МИН.СВ.ВР., 3Л., ЕД.Ч. = апе·ли·ра
| МИН.СВ.ВР., 3Л., МН.Ч. = апе·ли·ра·ха
| МИН.НЕСВ.ВР., 1Л., ЕД.Ч. = апе·ли·рах
| МИН.НЕСВ.ВР., 1Л., МН.Ч. = апе·ли·рах·ме
| МИН.НЕСВ.ВР., 2Л., ЕД.Ч. = апе·ли·ра·ше
| МИН.НЕСВ.ВР., 2Л., МН.Ч. = апе·ли·рах·те
| МИН.НЕСВ.ВР., 3Л., ЕД.Ч. = апе·ли·ра·ше
| МИН.НЕСВ.ВР., 3Л., МН.Ч. = апе·ли·ра·ха
| МИН.НЕОПР.ВР., 1Л., ЕД.Ч., М.Р. = апелирал съм
| МИН.НЕОПР.ВР., 1Л., ЕД.Ч., Ж.Р. = апелирала съм
| МИН.НЕОПР.ВР., 1Л., ЕД.Ч., СР.Р. = апелирало съм
| МИН.НЕОПР.ВР., 1Л., МН.Ч. = апелирали сме
| МИН.НЕОПР.ВР., 2Л., ЕД.Ч., М.Р. = апелирал си
| МИН.НЕОПР.ВР., 2Л., ЕД.Ч., Ж.Р. = апелирала си
| МИН.НЕОПР.ВР., 2Л., ЕД.Ч., СР.Р. = апелирало си
| МИН.НЕОПР.ВР., 2Л., МН.Ч. = апелирали сте
| МИН.НЕОПР.ВР., 3Л., ЕД.Ч., М.Р. = апелирал е
| МИН.НЕОПР.ВР., 3Л., ЕД.Ч., Ж.Р. = апелирала е
| МИН.НЕОПР.ВР., 3Л., ЕД.Ч., СР.Р. = апелирало е
| МИН.НЕОПР.ВР., 3Л., МН.Ч. = апелирали са
| МИН.ПРЕД.ВР., 1Л., ЕД.Ч., М.Р. = бях апелирал
| МИН.ПРЕД.ВР., 1Л., ЕД.Ч., Ж.Р. = бях апелирала
| МИН.ПРЕД.ВР., 1Л., ЕД.Ч., СР.Р. = бях апелирало
| МИН.ПРЕД.ВР., 1Л., МН.Ч. = бяхме апелирали
| МИН.ПРЕД.ВР., 2Л., ЕД.Ч., М.Р. = беше апелирал
| МИН.ПРЕД.ВР., 2Л., ЕД.Ч., Ж.Р. = беше апелирала
| МИН.ПРЕД.ВР., 2Л., ЕД.Ч., СР.Р. = беше апелирало
| МИН.ПРЕД.ВР., 2Л., МН.Ч. = бяхте апелирали
| МИН.ПРЕД.ВР., 3Л., ЕД.Ч., М.Р. = беше апелирал
| МИН.ПРЕД.ВР., 3Л., ЕД.Ч., Ж.Р. = беше апелирала
| МИН.ПРЕД.ВР., 3Л., ЕД.Ч., СР.Р. = беше апелирало
| МИН.ПРЕД.ВР., 3Л., МН.Ч. = бяха апелирали
| БЪД.ВР., 1Л., ЕД.Ч. = ще апелирам
| БЪД.ВР., 1Л., МН.Ч. = ще апелираме
| БЪД.ВР., 2Л., ЕД.Ч. = ще апелираш
| БЪД.ВР., 2Л., МН.Ч. = ще апелирате
| БЪД.ВР., 3Л., ЕД.Ч. = ще апелира
| БЪД.ВР., 3Л., МН.Ч. = ще апелират
| БЪД.ПРЕД.ВР., 1Л., ЕД.Ч., М.Р. = ще съм апелирал
| БЪД.ПРЕД.ВР., 1Л., ЕД.Ч., Ж.Р. = ще съм апелирала
| БЪД.ПРЕД.ВР., 1Л., ЕД.Ч., СР.Р. = ще съм апелирало
| БЪД.ПРЕД.ВР., 1Л., МН.Ч. = ще сме апелирали
| БЪД.ПРЕД.ВР., 2Л., ЕД.Ч., М.Р. = ще си апелирал
| БЪД.ПРЕД.ВР., 2Л., ЕД.Ч., Ж.Р. = ще си апелирала
| БЪД.ПРЕД.ВР., 2Л., ЕД.Ч., СР.Р. = ще си апелирало
| БЪД.ПРЕД.ВР., 2Л., МН.Ч. = ще сте апелирали
| БЪД.ПРЕД.ВР., 3Л., ЕД.Ч., М.Р. = ще е апелирал
| БЪД.ПРЕД.ВР., 3Л., ЕД.Ч., Ж.Р. = ще е апелирала
| БЪД.ПРЕД.ВР., 3Л., ЕД.Ч., СР.Р. = ще е апелирало
| БЪД.ПРЕД.ВР., 3Л., МН.Ч. = ще са апелирали
| БЪД.ВР. В МИН., 1Л., ЕД.Ч. = щях да апелирам
| БЪД.ВР. В МИН., 1Л., МН.Ч. = щяхме да апелираме
| БЪД.ВР. В МИН., 2Л., ЕД.Ч. = щеше да апелираш
| БЪД.ВР. В МИН., 2Л., МН.Ч. = щяхте да апелирате
| БЪД.ВР. В МИН., 3Л., ЕД.Ч. = щеше да апелира
| БЪД.ВР. В МИН., 3Л., МН.Ч. = щяха да апелират
| БЪД.ПРЕД.ВР. В МИН., 1Л., ЕД.Ч., М.Р. = щях да съм апелирал
| БЪД.ПРЕД.ВР. В МИН., 1Л., ЕД.Ч., Ж.Р. = щях да съм апелирала
| БЪД.ПРЕД.ВР. В МИН., 1Л., ЕД.Ч., СР.Р. = щях да съм апелирало
| БЪД.ПРЕД.ВР. В МИН., 1Л., МН.Ч. = щяхме да сме апелирали
| БЪД.ПРЕД.ВР. В МИН., 2Л., ЕД.Ч., М.Р. = щеше да си апелирал
| БЪД.ПРЕД.ВР. В МИН., 2Л., ЕД.Ч., Ж.Р. = щеше да си апелирала
| БЪД.ПРЕД.ВР. В МИН., 2Л., ЕД.Ч., СР.Р. = щеше да си апелирало
| БЪД.ПРЕД.ВР. В МИН., 2Л., МН.Ч. = щяхте да сте апелирали
| БЪД.ПРЕД.ВР. В МИН., 3Л., ЕД.Ч., М.Р. = щеше да е апелирал
| БЪД.ПРЕД.ВР. В МИН., 3Л., ЕД.Ч., Ж.Р. = щеше да е апелирала
| БЪД.ПРЕД.ВР. В МИН., 3Л., ЕД.Ч., СР.Р. = щеше да е апелирало
| БЪД.ПРЕД.ВР. В МИН., 3Л., МН.Ч. = щяха да са апелирали
| ПР.НАКЛ., СЕГ.ВР., 1Л., ЕД.Ч., М.Р. = апелирал съм
| ПР.НАКЛ., СЕГ.ВР., 1Л., ЕД.Ч., Ж.Р. = апелирала съм
| ПР.НАКЛ., СЕГ.ВР., 1Л., ЕД.Ч., СР.Р. = апелирало съм
| ПР.НАКЛ., СЕГ.ВР., 1Л., МН.Ч. = апелирали сме
| ПР.НАКЛ., СЕГ.ВР., 2Л., ЕД.Ч., М.Р. = апелирал си
| ПР.НАКЛ., СЕГ.ВР., 2Л., ЕД.Ч., Ж.Р. = апелирала си
| ПР.НАКЛ., СЕГ.ВР., 2Л., ЕД.Ч., СР.Р. = апелирало си
| ПР.НАКЛ., СЕГ.ВР., 2Л., МН.Ч. = апелирали сте
| ПР.НАКЛ., СЕГ.ВР., 3Л., ЕД.Ч., М.Р. = апелирал (е)
| ПР.НАКЛ., СЕГ.ВР., 3Л., ЕД.Ч., Ж.Р. = апелирала (е)
| ПР.НАКЛ., СЕГ.ВР., 3Л., ЕД.Ч., СР.Р. = апелирало (е)
| ПР.НАКЛ., СЕГ.ВР., 3Л., МН.Ч. = апелирали (са)
| ПР.НАКЛ., МИН.СВ.ВР., 1Л., ЕД.Ч., М.Р. = апелирал съм
| ПР.НАКЛ., МИН.СВ.ВР., 1Л., ЕД.Ч., Ж.Р. = апелирала съм
| ПР.НАКЛ., МИН.СВ.ВР., 1Л., ЕД.Ч., СР.Р. = апелирало съм
| ПР.НАКЛ., МИН.СВ.ВР., 1Л., МН.Ч. = апелирали сме
| ПР.НАКЛ., МИН.СВ.ВР., 2Л., ЕД.Ч., М.Р. = апелирал си
| ПР.НАКЛ., МИН.СВ.ВР., 2Л., ЕД.Ч., Ж.Р. = апелирала си
| ПР.НАКЛ., МИН.СВ.ВР., 2Л., ЕД.Ч., СР.Р. = апелирало си
| ПР.НАКЛ., МИН.СВ.ВР., 2Л., МН.Ч. = апелирали сте
| ПР.НАКЛ., МИН.СВ.ВР., 3Л., ЕД.Ч., М.Р. = апелирал (е)
| ПР.НАКЛ., МИН.СВ.ВР., 3Л., ЕД.Ч., Ж.Р. = апелирала (е)
| ПР.НАКЛ., МИН.СВ.ВР., 3Л., ЕД.Ч., СР.Р. = апелирало (е)
| ПР.НАКЛ., МИН.СВ.ВР., 3Л., МН.Ч. = апелирали (са)
| ПР.НАКЛ., МИН.НЕОПР.ВР., 1Л., ЕД.Ч., М.Р. = бил съм апелирал
| ПР.НАКЛ., МИН.НЕОПР.ВР., 1Л., ЕД.Ч., Ж.Р. = била съм апелирала
| ПР.НАКЛ., МИН.НЕОПР.ВР., 1Л., ЕД.Ч., СР.Р. = било съм апелирало
| ПР.НАКЛ., МИН.НЕОПР.ВР., 1Л., МН.Ч. = били сме апелирали
| ПР.НАКЛ., МИН.НЕОПР.ВР., 2Л., ЕД.Ч., М.Р. = бил си апелирал
| ПР.НАКЛ., МИН.НЕОПР.ВР., 2Л., ЕД.Ч., Ж.Р. = била си апелирала
| ПР.НАКЛ., МИН.НЕОПР.ВР., 2Л., ЕД.Ч., СР.Р. = било си апелирало
| ПР.НАКЛ., МИН.НЕОПР.ВР., 2Л., МН.Ч. = били сте апелирали
| ПР.НАКЛ., МИН.НЕОПР.ВР., 3Л., ЕД.Ч., М.Р. = бил (е) апелирал
| ПР.НАКЛ., МИН.НЕОПР.ВР., 3Л., ЕД.Ч., Ж.Р. = била (е) апелирала
| ПР.НАКЛ., МИН.НЕОПР.ВР., 3Л., ЕД.Ч., СР.Р. = било (е) апелирало
| ПР.НАКЛ., МИН.НЕОПР.ВР., 3Л., МН.Ч. = били (са) апелирали
| ПР.НАКЛ., БЪД.ВР., 1Л., ЕД.Ч., М.Р. = щял съм да апелирам
| ПР.НАКЛ., БЪД.ВР., 1Л., ЕД.Ч., Ж.Р. = щяла съм да апелирам
| ПР.НАКЛ., БЪД.ВР., 1Л., ЕД.Ч., СР.Р. = щяло съм да апелирам
| ПР.НАКЛ., БЪД.ВР., 1Л., МН.Ч. = щели сме да апелираме
| ПР.НАКЛ., БЪД.ВР., 2Л., ЕД.Ч., М.Р. = щял си да апелираш
| ПР.НАКЛ., БЪД.ВР., 2Л., ЕД.Ч., Ж.Р. = щяла си да апелираш
| ПР.НАКЛ., БЪД.ВР., 2Л., ЕД.Ч., СР.Р. = щяло си да апелираш
| ПР.НАКЛ., БЪД.ВР., 2Л., МН.Ч. = щели сте да апелирате
| ПР.НАКЛ., БЪД.ВР., 3Л., ЕД.Ч., М.Р. = щял (е) да апелира
| ПР.НАКЛ., БЪД.ВР., 3Л., ЕД.Ч., Ж.Р. = щяла (е) да апелира
| ПР.НАКЛ., БЪД.ВР., 3Л., ЕД.Ч., СР.Р. = щяло (е) да апелира
| ПР.НАКЛ., БЪД.ВР., 3Л., МН.Ч. = щели (са) да апелират
| ПР.НАКЛ., БЪД.ПРЕД.ВР., 1Л., ЕД.Ч., М.Р. = щял съм да съм апелирал
| ПР.НАКЛ., БЪД.ПРЕД.ВР., 1Л., ЕД.Ч., Ж.Р. = щяла съм да съм апелирала
| ПР.НАКЛ., БЪД.ПРЕД.ВР., 1Л., ЕД.Ч., СР.Р. = щяло съм да съм апелирало
| ПР.НАКЛ., БЪД.ПРЕД.ВР., 1Л., МН.Ч. = щели сме да сме апелирали
| ПР.НАКЛ., БЪД.ПРЕД.ВР., 2Л., ЕД.Ч., М.Р. = щял си да си апелирал
| ПР.НАКЛ., БЪД.ПРЕД.ВР., 2Л., ЕД.Ч., Ж.Р. = щяла си да си апелирала
| ПР.НАКЛ., БЪД.ПРЕД.ВР., 2Л., ЕД.Ч., СР.Р. = щяло си да си апелирало
| ПР.НАКЛ., БЪД.ПРЕД.ВР., 2Л., МН.Ч. = щели сте да сте апелирали
| ПР.НАКЛ., БЪД.ПРЕД.ВР., 3Л., ЕД.Ч., М.Р. = щял (е) да е апелирал
| ПР.НАКЛ., БЪД.ПРЕД.ВР., 3Л., ЕД.Ч., Ж.Р. = щяла (е) да е апелирала
| ПР.НАКЛ., БЪД.ПРЕД.ВР., 3Л., ЕД.Ч., СР.Р. = щяло (е) да е апелирало
| ПР.НАКЛ., БЪД.ПРЕД.ВР., 3Л., МН.Ч. = щели (са) да са апелирали
| УСЛОВНО НАКЛОНЕНИЕ, 1Л., ЕД.Ч., М.Р. = бих апелирал
| УСЛОВНО НАКЛОНЕНИЕ, 1Л., ЕД.Ч., Ж.Р. = бих апелирала
| УСЛОВНО НАКЛОНЕНИЕ, 1Л., ЕД.Ч., СР.Р. = бих апелирало
| УСЛОВНО НАКЛОНЕНИЕ, 1Л., МН.Ч. = бихме апелирали
| УСЛОВНО НАКЛОНЕНИЕ, 2Л., ЕД.Ч., М.Р. = би апелирал
| УСЛОВНО НАКЛОНЕНИЕ, 2Л., ЕД.Ч., Ж.Р. = би апелирала
| УСЛОВНО НАКЛОНЕНИЕ, 2Л., ЕД.Ч., СР.Р. = би апелирало
| УСЛОВНО НАКЛОНЕНИЕ, 2Л., МН.Ч. = бихте апелирали
| УСЛОВНО НАКЛОНЕНИЕ, 3Л., ЕД.Ч., М.Р. = би апелирал
| УСЛОВНО НАКЛОНЕНИЕ, 3Л., ЕД.Ч., Ж.Р. = би апелирала
| УСЛОВНО НАКЛОНЕНИЕ, 3Л., ЕД.Ч., СР.Р. = би апелирало
| УСЛОВНО НАКЛОНЕНИЕ, 3Л., МН.Ч. = биха апелирали
| ПОВЕЛИТЕЛНО НАКЛОНЕНИЕ, ЕД.Ч. = апе·ли·рай
| ПОВЕЛИТЕЛНО НАКЛОНЕНИЕ, МН.Ч. = апе·ли·рай·те
| МИН.СТРАД.ПРИЧ. М.Р. = апе·ли·ран
| МИН.СТРАД.ПРИЧ. М.Р. НЕПЪЛЕН ЧЛЕН = апе·ли·ра·ния
| МИН.СТРАД.ПРИЧ. М.Р. ПЪЛЕН ЧЛЕН = апе·ли·ра·ни·ят
| МИН.СТРАД.ПРИЧ. Ж.Р. = апе·ли·ра·на
| МИН.СТРАД.ПРИЧ. Ж.Р. ЧЛЕН = апе·ли·ра·на·та
| МИН.СТРАД.ПРИЧ. СР.Р. = апе·ли·ра·но
| МИН.СТРАД.ПРИЧ. СР.Р. ЧЛЕН = апе·ли·ра·но·то
| МИН.СТРАД.ПРИЧ. МН.Ч. = апе·ли·ра·ни
| МИН.СТРАД.ПРИЧ. МН.Ч. ЧЛЕН = апе·ли·ра·ни·те
| МИН.ДЕЯТ.СВ.ПРИЧ. М.Р. = апе·ли·рал
| МИН.ДЕЯТ.СВ.ПРИЧ. М.Р. НЕПЪЛЕН ЧЛЕН = апе·ли·ра·лия
| МИН.ДЕЯТ.СВ.ПРИЧ. М.Р. ПЪЛЕН ЧЛЕН = апе·ли·ра·ли·ят
| МИН.ДЕЯТ.СВ.ПРИЧ. Ж.Р. = апе·ли·ра·ла
| МИН.ДЕЯТ.СВ.ПРИЧ. Ж.Р. ЧЛЕН = апе·ли·ра·ла·та
| МИН.ДЕЯТ.СВ.ПРИЧ. СР.Р. = апе·ли·ра·ло
| МИН.ДЕЯТ.СВ.ПРИЧ. СР.Р. ЧЛЕН = апе·ли·ра·ло·то
| МИН.ДЕЯТ.СВ.ПРИЧ. МН.Ч. = апе·ли·ра·ли
| МИН.ДЕЯТ.СВ.ПРИЧ. МН.Ч. ЧЛЕН = апе·ли·ра·ли·те
| МИН.ДЕЯТ.НЕСВ.ПРИЧ. М.Р. = апе·ли·рал
| МИН.ДЕЯТ.НЕСВ.ПРИЧ. М.Р. НЕПЪЛЕН ЧЛЕН = апе·ли·ра·лия
| МИН.ДЕЯТ.НЕСВ.ПРИЧ. М.Р. ПЪЛЕН ЧЛЕН = апе·ли·ра·ли·ят
| МИН.ДЕЯТ.НЕСВ.ПРИЧ. Ж.Р. = апе·ли·ра·ла
| МИН.ДЕЯТ.НЕСВ.ПРИЧ. Ж.Р. ЧЛЕН = апе·ли·ра·ла·та
| МИН.ДЕЯТ.НЕСВ.ПРИЧ. СР.Р. = апе·ли·ра·ло
| МИН.ДЕЯТ.НЕСВ.ПРИЧ. СР.Р. ЧЛЕН = апе·ли·ра·ло·то
| МИН.ДЕЯТ.НЕСВ.ПРИЧ. МН.Ч. = апе·ли·ра·ли
| МИН.ДЕЯТ.НЕСВ.ПРИЧ. МН.Ч. ЧЛЕН = апе·ли·ра·ли·те
| СЕГ.ДЕЯТ.ПРИЧ. М.Р. = апе·ли·ращ
| СЕГ.ДЕЯТ.ПРИЧ. М.Р. НЕПЪЛЕН ЧЛЕН = апе·ли·ра·щия
| СЕГ.ДЕЯТ.ПРИЧ. М.Р. ПЪЛЕН ЧЛЕН = апе·ли·ра·щи·ят
| СЕГ.ДЕЯТ.ПРИЧ. Ж.Р. = апе·ли·ра·ща
| СЕГ.ДЕЯТ.ПРИЧ. Ж.Р. ЧЛЕН = апе·ли·ра·ща·та
| СЕГ.ДЕЯТ.ПРИЧ. СР.Р. = апе·ли·ра·що
| СЕГ.ДЕЯТ.ПРИЧ. СР.Р. ЧЛЕН = апе·ли·ра·що·то
| СЕГ.ДЕЯТ.ПРИЧ. МН.Ч. = апе·ли·ра·щи
| СЕГ.ДЕЯТ.ПРИЧ. МН.Ч. ЧЛЕН = апе·ли·ра·щи·те
| ДЕЕПРИЧАСТИЕ = апе·ли·рай·ки
| СКРИТИ ПРЕПРАТКИ = 
[[апелирам]],
[[апелираш]],
[[апелира]],
[[апелираме]],
[[апелирате]],
[[апелират]],
[[апелирах]],
[[апелирахме]],
[[апелирахте]],
[[апелираха]],
[[апелираше]],
[[апелирай]],
[[апелирайте]],
[[апелирал]],
[[апелиралия]],
[[апелиралият]],
[[апелирала]],
[[апелиралата]],
[[апелирало]],
[[апелиралото]],
[[апелирали]],
[[апелиралите]],
[[апелиран]],
[[апелирания]],
[[апелираният]],
[[апелирана]],
[[апелираната]],
[[апелирано]],
[[апелираното]],
[[апелирани]],
[[апелираните]],
[[апелиращ]],
[[апелиращия]],
[[апелиращият]],
[[апелираща]],
[[апелиращата]],
[[апелиращо]],
[[апелиращото]],
[[апелиращи]],
[[апелиращите]],
[[апелирайки]],
[[апелирал съм]],
[[апелирала съм]],
[[апелирало съм]],
[[апелирали сме]],
[[апелирал си]],
[[апелирала си]],
[[апелирало си]],
[[апелирали сте]],
[[апелирал е]],
[[апелирала е]],
[[апелирало е]],
[[апелирали са]],
[[бях апелирал]],
[[бях апелирала]],
[[бях апелирало]],
[[бяхме апелирали]],
[[беше апелирал]],
[[беше апелирала]],
[[беше апелирало]],
[[бяхте апелирали]],
[[бяха апелирали]],
[[ще апелирам]],
[[ще апелираме]],
[[ще апелираш]],
[[ще апелирате]],
[[ще апелира]],
[[ще апелират]],
[[ще съм апелирал]],
[[ще съм апелирала]],
[[ще съм апелирало]],
[[ще сме апелирали]],
[[ще си апелирал]],
[[ще си апелирала]],
[[ще си апелирало]],
[[ще сте апелирали]],
[[ще е апелирал]],
[[ще е апелирала]],
[[ще е апелирало]],
[[ще са апелирали]],
[[щях да апелирам]],
[[щяхме да апелираме]],
[[щеше да апелираш]],
[[щяхте да апелирате]],
[[щеше да апелира]],
[[щяха да апелират]],
[[щях да съм апелирал]],
[[щях да съм апелирала]],
[[щях да съм апелирало]],
[[щяхме да сме апелирали]],
[[щеше да си апелирал]],
[[щеше да си апелирала]],
[[щеше да си апелирало]],
[[щяхте да сте апелирали]],
[[щеше да е апелирал]],
[[щеше да е апелирала]],
[[щеше да е апелирало]],
[[щяха да са апелирали]],
[[бил съм апелирал]],
[[била съм апелирала]],
[[било съм апелирало]],
[[били сме апелирали]],
[[бил си апелирал]],
[[била си апелирала]],
[[било си апелирало]],
[[били сте апелирали]],
[[бил е апелирал]],
[[била е апелирала]],
[[било е апелирало]],
[[били са апелирали]],
[[щял съм да апелирам]],
[[щяла съм да апелирам]],
[[щяло съм да апелирам]],
[[щели сме да апелираме]],
[[щял си да апелираш]],
[[щяла си да апелираш]],
[[щяло си да апелираш]],
[[щели сте да апелирате]],
[[щял да апелира]],
[[щяла да апелира]],
[[щяло да апелира]],
[[щели да апелират]],
[[щял е да апелира]],
[[щяла е да апелира]],
[[щяло е да апелира]],
[[щели са да апелират]],
[[щял съм да съм апелирал]],
[[щяла съм да съм апелирала]],
[[щяло съм да съм апелирало]],
[[щели сме да сме апелирали]],
[[щял си да си апелирал]],
[[щяла си да си апелирала]],
[[щяло си да си апелирало]],
[[щели сте да сте апелирали]],
[[щял да е апелирал]],
[[щяла да е апелирала]],
[[щяло да е апелирало]],
[[щели да са апелирали]],
[[щял е да е апелирал]],
[[щяла е да е апелирала]],
[[щяло е да е апелирало]],
[[щели са да са апелирали]],
[[бих апелирал]],
[[бих апелирала]],
[[бих апелирало]],
[[бихме апелирали]],
[[би апелирал]],
[[би апелирала]],
[[би апелирало]],
[[бихте апелирали]],
[[биха апелирали]],
}}</text>
      <sha1>8qbex71zkartuyz76irhb24ci0ozje8</sha1>
    </revision>
  </page>
  <page>
    <title>Шаблон:Словоформи/апликирам</title>
    <ns>10</ns>
    <id>486666</id>
    <revision>
      <id>518648</id>
      <timestamp>2005-05-09T04:41:06Z</timestamp>
      <contributor>
        <username>Bgbot</username>
        <id>83</id>
      </contributor>
      <comment>Борислав: Шаблон със словоформи</comment>
      <model>wikitext</model>
      <format>text/x-wiki</format>
      <text bytes="21386" xml:space="preserve">{{Шаблон:Словоформи/Глагол|
  ОСНОВНА ФОРМА = апликирам
| СЕГ.ВР., 1Л., ЕД.Ч. = ап·ли·ки·рам
| СЕГ.ВР., 1Л., МН.Ч. = ап·ли·ки·ра·ме
| СЕГ.ВР., 2Л., ЕД.Ч. = ап·ли·ки·раш
| СЕГ.ВР., 2Л., МН.Ч. = ап·ли·ки·ра·те
| СЕГ.ВР., 3Л., ЕД.Ч. = ап·ли·ки·ра
| СЕГ.ВР., 3Л., МН.Ч. = ап·ли·ки·рат
| МИН.СВ.ВР., 1Л., ЕД.Ч. = ап·ли·ки·рах
| МИН.СВ.ВР., 1Л., МН.Ч. = ап·ли·ки·рах·ме
| МИН.СВ.ВР., 2Л., ЕД.Ч. = ап·ли·ки·ра
| МИН.СВ.ВР., 2Л., МН.Ч. = ап·ли·ки·рах·те
| МИН.СВ.ВР., 3Л., ЕД.Ч. = ап·ли·ки·ра
| МИН.СВ.ВР., 3Л., МН.Ч. = ап·ли·ки·ра·ха
| МИН.НЕСВ.ВР., 1Л., ЕД.Ч. = ап·ли·ки·рах
| МИН.НЕСВ.ВР., 1Л., МН.Ч. = ап·ли·ки·рах·ме
| МИН.НЕСВ.ВР., 2Л., ЕД.Ч. = ап·ли·ки·ра·ше
| МИН.НЕСВ.ВР., 2Л., МН.Ч. = ап·ли·ки·рах·те
| МИН.НЕСВ.ВР., 3Л., ЕД.Ч. = ап·ли·ки·ра·ше
| МИН.НЕСВ.ВР., 3Л., МН.Ч. = ап·ли·ки·ра·ха
| МИН.НЕОПР.ВР., 1Л., ЕД.Ч., М.Р. = апликирал съм
| МИН.НЕОПР.ВР., 1Л., ЕД.Ч., Ж.Р. = апликирала съм
| МИН.НЕОПР.ВР., 1Л., ЕД.Ч., СР.Р. = апликирало съм
| МИН.НЕОПР.ВР., 1Л., МН.Ч. = апликирали сме
| МИН.НЕОПР.ВР., 2Л., ЕД.Ч., М.Р. = апликирал си
| МИН.НЕОПР.ВР., 2Л., ЕД.Ч., Ж.Р. = апликирала си
| МИН.НЕОПР.ВР., 2Л., ЕД.Ч., СР.Р. = апликирало си
| МИН.НЕОПР.ВР., 2Л., МН.Ч. = апликирали сте
| МИН.НЕОПР.ВР., 3Л., ЕД.Ч., М.Р. = апликирал е
| МИН.НЕОПР.ВР., 3Л., ЕД.Ч., Ж.Р. = апликирала е
| МИН.НЕОПР.ВР., 3Л., ЕД.Ч., СР.Р. = апликирало е
| МИН.НЕОПР.ВР., 3Л., МН.Ч. = апликирали са
| МИН.ПРЕД.ВР., 1Л., ЕД.Ч., М.Р. = бях апликирал
| МИН.ПРЕД.ВР., 1Л., ЕД.Ч., Ж.Р. = бях апликирала
| МИН.ПРЕД.ВР., 1Л., ЕД.Ч., СР.Р. = бях апликирало
| МИН.ПРЕД.ВР., 1Л., МН.Ч. = бяхме апликирали
| МИН.ПРЕД.ВР., 2Л., ЕД.Ч., М.Р. = беше апликирал
| МИН.ПРЕД.ВР., 2Л., ЕД.Ч., Ж.Р. = беше апликирала
| МИН.ПРЕД.ВР., 2Л., ЕД.Ч., СР.Р. = беше апликирало
| МИН.ПРЕД.ВР., 2Л., МН.Ч. = бяхте апликирали
| МИН.ПРЕД.ВР., 3Л., ЕД.Ч., М.Р. = беше апликирал
| МИН.ПРЕД.ВР., 3Л., ЕД.Ч., Ж.Р. = беше апликирала
| МИН.ПРЕД.ВР., 3Л., ЕД.Ч., СР.Р. = беше апликирало
| МИН.ПРЕД.ВР., 3Л., МН.Ч. = бяха апликирали
| БЪД.ВР., 1Л., ЕД.Ч. = ще апликирам
| БЪД.ВР., 1Л., МН.Ч. = ще апликираме
| БЪД.ВР., 2Л., ЕД.Ч. = ще апликираш
| БЪД.ВР., 2Л., МН.Ч. = ще апликирате
| БЪД.ВР., 3Л., ЕД.Ч. = ще апликира
| БЪД.ВР., 3Л., МН.Ч. = ще апликират
| БЪД.ПРЕД.ВР., 1Л., ЕД.Ч., М.Р. = ще съм апликирал
| БЪД.ПРЕД.ВР., 1Л., ЕД.Ч., Ж.Р. = ще съм апликирала
| БЪД.ПРЕД.ВР., 1Л., ЕД.Ч., СР.Р. = ще съм апликирало
| БЪД.ПРЕД.ВР., 1Л., МН.Ч. = ще сме апликирали
| БЪД.ПРЕД.ВР., 2Л., ЕД.Ч., М.Р. = ще си апликирал
| БЪД.ПРЕД.ВР., 2Л., ЕД.Ч., Ж.Р. = ще си апликирала
| БЪД.ПРЕД.ВР., 2Л., ЕД.Ч., СР.Р. = ще си апликирало
| БЪД.ПРЕД.ВР., 2Л., МН.Ч. = ще сте апликирали
| БЪД.ПРЕД.ВР., 3Л., ЕД.Ч., М.Р. = ще е апликирал
| БЪД.ПРЕД.ВР., 3Л., ЕД.Ч., Ж.Р. = ще е апликирала
| БЪД.ПРЕД.ВР., 3Л., ЕД.Ч., СР.Р. = ще е апликирало
| БЪД.ПРЕД.ВР., 3Л., МН.Ч. = ще са апликирали
| БЪД.ВР. В МИН., 1Л., ЕД.Ч. = щях да апликирам
| БЪД.ВР. В МИН., 1Л., МН.Ч. = щяхме да апликираме
| БЪД.ВР. В МИН., 2Л., ЕД.Ч. = щеше да апликираш
| БЪД.ВР. В МИН., 2Л., МН.Ч. = щяхте да апликирате
| БЪД.ВР. В МИН., 3Л., ЕД.Ч. = щеше да апликира
| БЪД.ВР. В МИН., 3Л., МН.Ч. = щяха да апликират
| БЪД.ПРЕД.ВР. В МИН., 1Л., ЕД.Ч., М.Р. = щях да съм апликирал
| БЪД.ПРЕД.ВР. В МИН., 1Л., ЕД.Ч., Ж.Р. = щях да съм апликирала
| БЪД.ПРЕД.ВР. В МИН., 1Л., ЕД.Ч., СР.Р. = щях да съм апликирало
| БЪД.ПРЕД.ВР. В МИН., 1Л., МН.Ч. = щяхме да сме апликирали
| БЪД.ПРЕД.ВР. В МИН., 2Л., ЕД.Ч., М.Р. = щеше да си апликирал
| БЪД.ПРЕД.ВР. В МИН., 2Л., ЕД.Ч., Ж.Р. = щеше да си апликирала
| БЪД.ПРЕД.ВР. В МИН., 2Л., ЕД.Ч., СР.Р. = щеше да си апликирало
| БЪД.ПРЕД.ВР. В МИН., 2Л., МН.Ч. = щяхте да сте апликирали
| БЪД.ПРЕД.ВР. В МИН., 3Л., ЕД.Ч., М.Р. = щеше да е апликирал
| БЪД.ПРЕД.ВР. В МИН., 3Л., ЕД.Ч., Ж.Р. = щеше да е апликирала
| БЪД.ПРЕД.ВР. В МИН., 3Л., ЕД.Ч., СР.Р. = щеше да е апликирало
| БЪД.ПРЕД.ВР. В МИН., 3Л., МН.Ч. = щяха да са апликирали
| ПР.НАКЛ., СЕГ.ВР., 1Л., ЕД.Ч., М.Р. = апликирал съм
| ПР.НАКЛ., СЕГ.ВР., 1Л., ЕД.Ч., Ж.Р. = апликирала съм
| ПР.НАКЛ., СЕГ.ВР., 1Л., ЕД.Ч., СР.Р. = апликирало съм
| ПР.НАКЛ., СЕГ.ВР., 1Л., МН.Ч. = апликирали сме
| ПР.НАКЛ., СЕГ.ВР., 2Л., ЕД.Ч., М.Р. = апликирал си
| ПР.НАКЛ., СЕГ.ВР., 2Л., ЕД.Ч., Ж.Р. = апликирала си
| ПР.НАКЛ., СЕГ.ВР., 2Л., ЕД.Ч., СР.Р. = апликирало си
| ПР.НАКЛ., СЕГ.ВР., 2Л., МН.Ч. = апликирали сте
| ПР.НАКЛ., СЕГ.ВР., 3Л., ЕД.Ч., М.Р. = апликирал (е)
| ПР.НАКЛ., СЕГ.ВР., 3Л., ЕД.Ч., Ж.Р. = апликирала (е)
| ПР.НАКЛ., СЕГ.ВР., 3Л., ЕД.Ч., СР.Р. = апликирало (е)
| ПР.НАКЛ., СЕГ.ВР., 3Л., МН.Ч. = апликирали (са)
| ПР.НАКЛ., МИН.СВ.ВР., 1Л., ЕД.Ч., М.Р. = апликирал съм
| ПР.НАКЛ., МИН.СВ.ВР., 1Л., ЕД.Ч., Ж.Р. = апликирала съм
| ПР.НАКЛ., МИН.СВ.ВР., 1Л., ЕД.Ч., СР.Р. = апликирало съм
| ПР.НАКЛ., МИН.СВ.ВР., 1Л., МН.Ч. = апликирали сме
| ПР.НАКЛ., МИН.СВ.ВР., 2Л., ЕД.Ч., М.Р. = апликирал си
| ПР.НАКЛ., МИН.СВ.ВР., 2Л., ЕД.Ч., Ж.Р. = апликирала си
| ПР.НАКЛ., МИН.СВ.ВР., 2Л., ЕД.Ч., СР.Р. = апликирало си
| ПР.НАКЛ., МИН.СВ.ВР., 2Л., МН.Ч. = апликирали сте
| ПР.НАКЛ., МИН.СВ.ВР., 3Л., ЕД.Ч., М.Р. = апликирал (е)
| ПР.НАКЛ., МИН.СВ.ВР., 3Л., ЕД.Ч., Ж.Р. = апликирала (е)
| ПР.НАКЛ., МИН.СВ.ВР., 3Л., ЕД.Ч., СР.Р. = апликирало (е)
| ПР.НАКЛ., МИН.СВ.ВР., 3Л., МН.Ч. = апликирали (са)
| ПР.НАКЛ., МИН.НЕОПР.ВР., 1Л., ЕД.Ч., М.Р. = бил съм апликирал
| ПР.НАКЛ., МИН.НЕОПР.ВР., 1Л., ЕД.Ч., Ж.Р. = била съм апликирала
| ПР.НАКЛ., МИН.НЕОПР.ВР., 1Л., ЕД.Ч., СР.Р. = било съм апликирало
| ПР.НАКЛ., МИН.НЕОПР.ВР., 1Л., МН.Ч. = били сме апликирали
| ПР.НАКЛ., МИН.НЕОПР.ВР., 2Л., ЕД.Ч., М.Р. = бил си апликирал
| ПР.НАКЛ., МИН.НЕОПР.ВР., 2Л., ЕД.Ч., Ж.Р. = била си апликирала
| ПР.НАКЛ., МИН.НЕОПР.ВР., 2Л., ЕД.Ч., СР.Р. = било си апликирало
| ПР.НАКЛ., МИН.НЕОПР.ВР., 2Л., МН.Ч. = били сте апликирали
| ПР.НАКЛ., МИН.НЕОПР.ВР., 3Л., ЕД.Ч., М.Р. = бил (е) апликирал
| ПР.НАКЛ., МИН.НЕОПР.ВР., 3Л., ЕД.Ч., Ж.Р. = била (е) апликирала
| ПР.НАКЛ., МИН.НЕОПР.ВР., 3Л., ЕД.Ч., СР.Р. = било (е) апликирало
| ПР.НАКЛ., МИН.НЕОПР.ВР., 3Л., МН.Ч. = били (са) апликирали
| ПР.НАКЛ., БЪД.ВР., 1Л., ЕД.Ч., М.Р. = щял съм да апликирам
| ПР.НАКЛ., БЪД.ВР., 1Л., ЕД.Ч., Ж.Р. = щяла съм да апликирам
| ПР.НАКЛ., БЪД.ВР., 1Л., ЕД.Ч., СР.Р. = щяло съм да апликирам
| ПР.НАКЛ., БЪД.ВР., 1Л., МН.Ч. = щели сме да апликираме
| ПР.НАКЛ., БЪД.ВР., 2Л., ЕД.Ч., М.Р. = щял си да апликираш
| ПР.НАКЛ., БЪД.ВР., 2Л., ЕД.Ч., Ж.Р. = щяла си да апликираш
| ПР.НАКЛ., БЪД.ВР., 2Л., ЕД.Ч., СР.Р. = щяло си да апликираш
| ПР.НАКЛ., БЪД.ВР., 2Л., МН.Ч. = щели сте да апликирате
| ПР.НАКЛ., БЪД.ВР., 3Л., ЕД.Ч., М.Р. = щял (е) да апликира
| ПР.НАКЛ., БЪД.ВР., 3Л., ЕД.Ч., Ж.Р. = щяла (е) да апликира
| ПР.НАКЛ., БЪД.ВР., 3Л., ЕД.Ч., СР.Р. = щяло (е) да апликира
| ПР.НАКЛ., БЪД.ВР., 3Л., МН.Ч. = щели (са) да апликират
| ПР.НАКЛ., БЪД.ПРЕД.ВР., 1Л., ЕД.Ч., М.Р. = щял съм да съм апликирал
| ПР.НАКЛ., БЪД.ПРЕД.ВР., 1Л., ЕД.Ч., Ж.Р. = щяла съм да съм апликирала
| ПР.НАКЛ., БЪД.ПРЕД.ВР., 1Л., ЕД.Ч., СР.Р. = щяло съм да съм апликирало
| ПР.НАКЛ., БЪД.ПРЕД.ВР., 1Л., МН.Ч. = щели сме да сме апликирали
| ПР.НАКЛ., БЪД.ПРЕД.ВР., 2Л., ЕД.Ч., М.Р. = щял си да си апликирал
| ПР.НАКЛ., БЪД.ПРЕД.ВР., 2Л., ЕД.Ч., Ж.Р. = щяла си да си апликирала
| ПР.НАКЛ., БЪД.ПРЕД.ВР., 2Л., ЕД.Ч., СР.Р. = щяло си да си апликирало
| ПР.НАКЛ., БЪД.ПРЕД.ВР., 2Л., МН.Ч. = щели сте да сте апликирали
| ПР.НАКЛ., БЪД.ПРЕД.ВР., 3Л., ЕД.Ч., М.Р. = щял (е) да е апликирал
| ПР.НАКЛ., БЪД.ПРЕД.ВР., 3Л., ЕД.Ч., Ж.Р. = щяла (е) да е апликирала
| ПР.НАКЛ., БЪД.ПРЕД.ВР., 3Л., ЕД.Ч., СР.Р. = щяло (е) да е апликирало
| ПР.НАКЛ., БЪД.ПРЕД.ВР., 3Л., МН.Ч. = щели (са) да са апликирали
| УСЛОВНО НАКЛОНЕНИЕ, 1Л., ЕД.Ч., М.Р. = бих апликирал
| УСЛОВНО НАКЛОНЕНИЕ, 1Л., ЕД.Ч., Ж.Р. = бих апликирала
| УСЛОВНО НАКЛОНЕНИЕ, 1Л., ЕД.Ч., СР.Р. = бих апликирало
| УСЛОВНО НАКЛОНЕНИЕ, 1Л., МН.Ч. = бихме апликирали
| УСЛОВНО НАКЛОНЕНИЕ, 2Л., ЕД.Ч., М.Р. = би апликирал
| УСЛОВНО НАКЛОНЕНИЕ, 2Л., ЕД.Ч., Ж.Р. = би апликирала
| УСЛОВНО НАКЛОНЕНИЕ, 2Л., ЕД.Ч., СР.Р. = би апликирало
| УСЛОВНО НАКЛОНЕНИЕ, 2Л., МН.Ч. = бихте апликирали
| УСЛОВНО НАКЛОНЕНИЕ, 3Л., ЕД.Ч., М.Р. = би апликирал
| УСЛОВНО НАКЛОНЕНИЕ, 3Л., ЕД.Ч., Ж.Р. = би апликирала
| УСЛОВНО НАКЛОНЕНИЕ, 3Л., ЕД.Ч., СР.Р. = би апликирало
| УСЛОВНО НАКЛОНЕНИЕ, 3Л., МН.Ч. = биха апликирали
| ПОВЕЛИТЕЛНО НАКЛОНЕНИЕ, ЕД.Ч. = ап·ли·ки·рай
| ПОВЕЛИТЕЛНО НАКЛОНЕНИЕ, МН.Ч. = ап·ли·ки·рай·те
| МИН.СТРАД.ПРИЧ. М.Р. = ап·ли·ки·ран
| МИН.СТРАД.ПРИЧ. М.Р. НЕПЪЛЕН ЧЛЕН = ап·ли·ки·ра·ния
| МИН.СТРАД.ПРИЧ. М.Р. ПЪЛЕН ЧЛЕН = ап·ли·ки·ра·ни·ят
| МИН.СТРАД.ПРИЧ. Ж.Р. = ап·ли·ки·ра·на
| МИН.СТРАД.ПРИЧ. Ж.Р. ЧЛЕН = ап·ли·ки·ра·на·та
| МИН.СТРАД.ПРИЧ. СР.Р. = ап·ли·ки·ра·но
| МИН.СТРАД.ПРИЧ. СР.Р. ЧЛЕН = ап·ли·ки·ра·но·то
| МИН.СТРАД.ПРИЧ. МН.Ч. = ап·ли·ки·ра·ни
| МИН.СТРАД.ПРИЧ. МН.Ч. ЧЛЕН = ап·ли·ки·ра·ни·те
| МИН.ДЕЯТ.СВ.ПРИЧ. М.Р. = ап·ли·ки·рал
| МИН.ДЕЯТ.СВ.ПРИЧ. М.Р. НЕПЪЛЕН ЧЛЕН = ап·ли·ки·ра·лия
| МИН.ДЕЯТ.СВ.ПРИЧ. М.Р. ПЪЛЕН ЧЛЕН = ап·ли·ки·ра·ли·ят
| МИН.ДЕЯТ.СВ.ПРИЧ. Ж.Р. = ап·ли·ки·ра·ла
| МИН.ДЕЯТ.СВ.ПРИЧ. Ж.Р. ЧЛЕН = ап·ли·ки·ра·ла·та
| МИН.ДЕЯТ.СВ.ПРИЧ. СР.Р. = ап·ли·ки·ра·ло
| МИН.ДЕЯТ.СВ.ПРИЧ. СР.Р. ЧЛЕН = ап·ли·ки·ра·ло·то
| МИН.ДЕЯТ.СВ.ПРИЧ. МН.Ч. = ап·ли·ки·ра·ли
| МИН.ДЕЯТ.СВ.ПРИЧ. МН.Ч. ЧЛЕН = ап·ли·ки·ра·ли·те
| МИН.ДЕЯТ.НЕСВ.ПРИЧ. М.Р. = ап·ли·ки·рал
| МИН.ДЕЯТ.НЕСВ.ПРИЧ. М.Р. НЕПЪЛЕН ЧЛЕН = ап·ли·ки·ра·лия
| МИН.ДЕЯТ.НЕСВ.ПРИЧ. М.Р. ПЪЛЕН ЧЛЕН = ап·ли·ки·ра·ли·ят
| МИН.ДЕЯТ.НЕСВ.ПРИЧ. Ж.Р. = ап·ли·ки·ра·ла
| МИН.ДЕЯТ.НЕСВ.ПРИЧ. Ж.Р. ЧЛЕН = ап·ли·ки·ра·ла·та
| МИН.ДЕЯТ.НЕСВ.ПРИЧ. СР.Р. = ап·ли·ки·ра·ло
| МИН.ДЕЯТ.НЕСВ.ПРИЧ. СР.Р. ЧЛЕН = ап·ли·ки·ра·ло·то
| МИН.ДЕЯТ.НЕСВ.ПРИЧ. МН.Ч. = ап·ли·ки·ра·ли
| МИН.ДЕЯТ.НЕСВ.ПРИЧ. МН.Ч. ЧЛЕН = ап·ли·ки·ра·ли·те
| СЕГ.ДЕЯТ.ПРИЧ. М.Р. = ап·ли·ки·ращ
| СЕГ.ДЕЯТ.ПРИЧ. М.Р. НЕПЪЛЕН ЧЛЕН = ап·ли·ки·ра·щия
| СЕГ.ДЕЯТ.ПРИЧ. М.Р. ПЪЛЕН ЧЛЕН = ап·ли·ки·ра·щи·ят
| СЕГ.ДЕЯТ.ПРИЧ. Ж.Р. = ап·ли·ки·ра·ща
| СЕГ.ДЕЯТ.ПРИЧ. Ж.Р. ЧЛЕН = ап·ли·ки·ра·ща·та
| СЕГ.ДЕЯТ.ПРИЧ. СР.Р. = ап·ли·ки·ра·що
| СЕГ.ДЕЯТ.ПРИЧ. СР.Р. ЧЛЕН = ап·ли·ки·ра·що·то
| СЕГ.ДЕЯТ.ПРИЧ. МН.Ч. = ап·ли·ки·ра·щи
| СЕГ.ДЕЯТ.ПРИЧ. МН.Ч. ЧЛЕН = ап·ли·ки·ра·щи·те
| ДЕЕПРИЧАСТИЕ = ап·ли·ки·рай·ки
| СКРИТИ ПРЕПРАТКИ = 
[[апликирам]],
[[апликираш]],
[[апликира]],
[[апликираме]],
[[апликирате]],
[[апликират]],
[[апликирах]],
[[апликирахме]],
[[апликирахте]],
[[апликираха]],
[[апликираше]],
[[апликирай]],
[[апликирайте]],
[[апликирал]],
[[апликиралия]],
[[апликиралият]],
[[апликирала]],
[[апликиралата]],
[[апликирало]],
[[апликиралото]],
[[апликирали]],
[[апликиралите]],
[[апликиран]],
[[апликирания]],
[[апликираният]],
[[апликирана]],
[[апликираната]],
[[апликирано]],
[[апликираното]],
[[апликирани]],
[[апликираните]],
[[апликиращ]],
[[апликиращия]],
[[апликиращият]],
[[апликираща]],
[[апликиращата]],
[[апликиращо]],
[[апликиращото]],
[[апликиращи]],
[[апликиращите]],
[[апликирайки]],
[[апликирал съм]],
[[апликирала съм]],
[[апликирало съм]],
[[апликирали сме]],
[[апликирал си]],
[[апликирала си]],
[[апликирало си]],
[[апликирали сте]],
[[апликирал е]],
[[апликирала е]],
[[апликирало е]],
[[апликирали са]],
[[бях апликирал]],
[[бях апликирала]],
[[бях апликирало]],
[[бяхме апликирали]],
[[беше апликирал]],
[[беше апликирала]],
[[беше апликирало]],
[[бяхте апликирали]],
[[бяха апликирали]],
[[ще апликирам]],
[[ще апликираме]],
[[ще апликираш]],
[[ще апликирате]],
[[ще апликира]],
[[ще апликират]],
[[ще съм апликирал]],
[[ще съм апликирала]],
[[ще съм апликирало]],
[[ще сме апликирали]],
[[ще си апликирал]],
[[ще си апликирала]],
[[ще си апликирало]],
[[ще сте апликирали]],
[[ще е апликирал]],
[[ще е апликирала]],
[[ще е апликирало]],
[[ще са апликирали]],
[[щях да апликирам]],
[[щяхме да апликираме]],
[[щеше да апликираш]],
[[щяхте да апликирате]],
[[щеше да апликира]],
[[щяха да апликират]],
[[щях да съм апликирал]],
[[щях да съм апликирала]],
[[щях да съм апликирало]],
[[щяхме да сме апликирали]],
[[щеше да си апликирал]],
[[щеше да си апликирала]],
[[щеше да си апликирало]],
[[щяхте да сте апликирали]],
[[щеше да е апликирал]],
[[щеше да е апликирала]],
[[щеше да е апликирало]],
[[щяха да са апликирали]],
[[бил съм апликирал]],
[[била съм апликирала]],
[[било съм апликирало]],
[[били сме апликирали]],
[[бил си апликирал]],
[[била си апликирала]],
[[било си апликирало]],
[[били сте апликирали]],
[[бил е апликирал]],
[[била е апликирала]],
[[било е апликирало]],
[[били са апликирали]],
[[щял съм да апликирам]],
[[щяла съм да апликирам]],
[[щяло съм да апликирам]],
[[щели сме да апликираме]],
[[щял си да апликираш]],
[[щяла си да апликираш]],
[[щяло си да апликираш]],
[[щели сте да апликирате]],
[[щял да апликира]],
[[щяла да апликира]],
[[щяло да апликира]],
[[щели да апликират]],
[[щял е да апликира]],
[[щяла е да апликира]],
[[щяло е да апликира]],
[[щели са да апликират]],
[[щял съм да съм апликирал]],
[[щяла съм да съм апликирала]],
[[щяло съм да съм апликирало]],
[[щели сме да сме апликирали]],
[[щял си да си апликирал]],
[[щяла си да си апликирала]],
[[щяло си да си апликирало]],
[[щели сте да сте апликирали]],
[[щял да е апликирал]],
[[щяла да е апликирала]],
[[щяло да е апликирало]],
[[щели да са апликирали]],
[[щял е да е апликирал]],
[[щяла е да е апликирала]],
[[щяло е да е апликирало]],
[[щели са да са апликирали]],
[[бих апликирал]],
[[бих апликирала]],
[[бих апликирало]],
[[бихме апликирали]],
[[би апликирал]],
[[би апликирала]],
[[би апликирало]],
[[бихте апликирали]],
[[биха апликирали]],
}}</text>
      <sha1>7zikn4t8is64la2agdub2xrb7yj7fpb</sha1>
    </revision>
  </page>
  <page>
    <title>Шаблон:Словоформи/аплодирам</title>
    <ns>10</ns>
    <id>486677</id>
    <revision>
      <id>518659</id>
      <timestamp>2005-05-09T04:41:22Z</timestamp>
      <contributor>
        <username>Bgbot</username>
        <id>83</id>
      </contributor>
      <comment>Борислав: Шаблон със словоформи</comment>
      <model>wikitext</model>
      <format>text/x-wiki</format>
      <text bytes="21386" xml:space="preserve">{{Шаблон:Словоформи/Глагол|
  ОСНОВНА ФОРМА = аплодирам
| СЕГ.ВР., 1Л., ЕД.Ч. = ап·ло·ди·рам
| СЕГ.ВР., 1Л., МН.Ч. = ап·ло·ди·ра·ме
| СЕГ.ВР., 2Л., ЕД.Ч. = ап·ло·ди·раш
| СЕГ.ВР., 2Л., МН.Ч. = ап·ло·ди·ра·те
| СЕГ.ВР., 3Л., ЕД.Ч. = ап·ло·ди·ра
| СЕГ.ВР., 3Л., МН.Ч. = ап·ло·ди·рат
| МИН.СВ.ВР., 1Л., ЕД.Ч. = ап·ло·ди·рах
| МИН.СВ.ВР., 1Л., МН.Ч. = ап·ло·ди·рах·ме
| МИН.СВ.ВР., 2Л., ЕД.Ч. = ап·ло·ди·ра
| МИН.СВ.ВР., 2Л., МН.Ч. = ап·ло·ди·рах·те
| МИН.СВ.ВР., 3Л., ЕД.Ч. = ап·ло·ди·ра
| МИН.СВ.ВР., 3Л., МН.Ч. = ап·ло·ди·ра·ха
| МИН.НЕСВ.ВР., 1Л., ЕД.Ч. = ап·ло·ди·рах
| МИН.НЕСВ.ВР., 1Л., МН.Ч. = ап·ло·ди·рах·ме
| МИН.НЕСВ.ВР., 2Л., ЕД.Ч. = ап·ло·ди·ра·ше
| МИН.НЕСВ.ВР., 2Л., МН.Ч. = ап·ло·ди·рах·те
| МИН.НЕСВ.ВР., 3Л., ЕД.Ч. = ап·ло·ди·ра·ше
| МИН.НЕСВ.ВР., 3Л., МН.Ч. = ап·ло·ди·ра·ха
| МИН.НЕОПР.ВР., 1Л., ЕД.Ч., М.Р. = аплодирал съм
| МИН.НЕОПР.ВР., 1Л., ЕД.Ч., Ж.Р. = аплодирала съм
| МИН.НЕОПР.ВР., 1Л., ЕД.Ч., СР.Р. = аплодирало съм
| МИН.НЕОПР.ВР., 1Л., МН.Ч. = аплодирали сме
| МИН.НЕОПР.ВР., 2Л., ЕД.Ч., М.Р. = аплодирал си
| МИН.НЕОПР.ВР., 2Л., ЕД.Ч., Ж.Р. = аплодирала си
| МИН.НЕОПР.ВР., 2Л., ЕД.Ч., СР.Р. = аплодирало си
| МИН.НЕОПР.ВР., 2Л., МН.Ч. = аплодирали сте
| МИН.НЕОПР.ВР., 3Л., ЕД.Ч., М.Р. = аплодирал е
| МИН.НЕОПР.ВР., 3Л., ЕД.Ч., Ж.Р. = аплодирала е
| МИН.НЕОПР.ВР., 3Л., ЕД.Ч., СР.Р. = аплодирало е
| МИН.НЕОПР.ВР., 3Л., МН.Ч. = аплодирали са
| МИН.ПРЕД.ВР., 1Л., ЕД.Ч., М.Р. = бях аплодирал
| МИН.ПРЕД.ВР., 1Л., ЕД.Ч., Ж.Р. = бях аплодирала
| МИН.ПРЕД.ВР., 1Л., ЕД.Ч., СР.Р. = бях аплодирало
| МИН.ПРЕД.ВР., 1Л., МН.Ч. = бяхме аплодирали
| МИН.ПРЕД.ВР., 2Л., ЕД.Ч., М.Р. = беше аплодирал
| МИН.ПРЕД.ВР., 2Л., ЕД.Ч., Ж.Р. = беше аплодирала
| МИН.ПРЕД.ВР., 2Л., ЕД.Ч., СР.Р. = беше аплодирало
| МИН.ПРЕД.ВР., 2Л., МН.Ч. = бяхте аплодирали
| МИН.ПРЕД.ВР., 3Л., ЕД.Ч., М.Р. = беше аплодирал
| МИН.ПРЕД.ВР., 3Л., ЕД.Ч., Ж.Р. = беше аплодирала
| МИН.ПРЕД.ВР., 3Л., ЕД.Ч., СР.Р. = беше аплодирало
| МИН.ПРЕД.ВР., 3Л., МН.Ч. = бяха аплодирали
| БЪД.ВР., 1Л., ЕД.Ч. = ще аплодирам
| БЪД.ВР., 1Л., МН.Ч. = ще аплодираме
| БЪД.ВР., 2Л., ЕД.Ч. = ще аплодираш
| БЪД.ВР., 2Л., МН.Ч. = ще аплодирате
| БЪД.ВР., 3Л., ЕД.Ч. = ще аплодира
| БЪД.ВР., 3Л., МН.Ч. = ще аплодират
| БЪД.ПРЕД.ВР., 1Л., ЕД.Ч., М.Р. = ще съм аплодирал
| БЪД.ПРЕД.ВР., 1Л., ЕД.Ч., Ж.Р. = ще съм аплодирала
| БЪД.ПРЕД.ВР., 1Л., ЕД.Ч., СР.Р. = ще съм аплодирало
| БЪД.ПРЕД.ВР., 1Л., МН.Ч. = ще сме аплодирали
| БЪД.ПРЕД.ВР., 2Л., ЕД.Ч., М.Р. = ще си аплодирал
| БЪД.ПРЕД.ВР., 2Л., ЕД.Ч., Ж.Р. = ще си аплодирала
| БЪД.ПРЕД.ВР., 2Л., ЕД.Ч., СР.Р. = ще си аплодирало
| БЪД.ПРЕД.ВР., 2Л., МН.Ч. = ще сте аплодирали
| БЪД.ПРЕД.ВР., 3Л., ЕД.Ч., М.Р. = ще е аплодирал
| БЪД.ПРЕД.ВР., 3Л., ЕД.Ч., Ж.Р. = ще е аплодирала
| БЪД.ПРЕД.ВР., 3Л., ЕД.Ч., СР.Р. = ще е аплодирало
| БЪД.ПРЕД.ВР., 3Л., МН.Ч. = ще са аплодирали
| БЪД.ВР. В МИН., 1Л., ЕД.Ч. = щях да аплодирам
| БЪД.ВР. В МИН., 1Л., МН.Ч. = щяхме да аплодираме
| БЪД.ВР. В МИН., 2Л., ЕД.Ч. = щеше да аплодираш
| БЪД.ВР. В МИН., 2Л., МН.Ч. = щяхте да аплодирате
| БЪД.ВР. В МИН., 3Л., ЕД.Ч. = щеше да аплодира
| БЪД.ВР. В МИН., 3Л., МН.Ч. = щяха да аплодират
| БЪД.ПРЕД.ВР. В МИН., 1Л., ЕД.Ч., М.Р. = щях да съм аплодирал
| БЪД.ПРЕД.ВР. В МИН., 1Л., ЕД.Ч., Ж.Р. = щях да съм аплодирала
| БЪД.ПРЕД.ВР. В МИН., 1Л., ЕД.Ч., СР.Р. = щях да съм аплодирало
| БЪД.ПРЕД.ВР. В МИН., 1Л., МН.Ч. = щяхме да сме аплодирали
| БЪД.ПРЕД.ВР. В МИН., 2Л., ЕД.Ч., М.Р. = щеше да си аплодирал
| БЪД.ПРЕД.ВР. В МИН., 2Л., ЕД.Ч., Ж.Р. = щеше да си аплодирала
| БЪД.ПРЕД.ВР. В МИН., 2Л., ЕД.Ч., СР.Р. = щеше да си аплодирало
| БЪД.ПРЕД.ВР. В МИН., 2Л., МН.Ч. = щяхте да сте аплодирали
| БЪД.ПРЕД.ВР. В МИН., 3Л., ЕД.Ч., М.Р. = щеше да е аплодирал
| БЪД.ПРЕД.ВР. В МИН., 3Л., ЕД.Ч., Ж.Р. = щеше да е аплодирала
| БЪД.ПРЕД.ВР. В МИН., 3Л., ЕД.Ч., СР.Р. = щеше да е аплодирало
| БЪД.ПРЕД.ВР. В МИН., 3Л., МН.Ч. = щяха да са аплодирали
| ПР.НАКЛ., СЕГ.ВР., 1Л., ЕД.Ч., М.Р. = аплодирал съм
| ПР.НАКЛ., СЕГ.ВР., 1Л., ЕД.Ч., Ж.Р. = аплодирала съм
| ПР.НАКЛ., СЕГ.ВР., 1Л., ЕД.Ч., СР.Р. = аплодирало съм
| ПР.НАКЛ., СЕГ.ВР., 1Л., МН.Ч. = аплодирали сме
| ПР.НАКЛ., СЕГ.ВР., 2Л., ЕД.Ч., М.Р. = аплодирал си
| ПР.НАКЛ., СЕГ.ВР., 2Л., ЕД.Ч., Ж.Р. = аплодирала си
| ПР.НАКЛ., СЕГ.ВР., 2Л., ЕД.Ч., СР.Р. = аплодирало си
| ПР.НАКЛ., СЕГ.ВР., 2Л., МН.Ч. = аплодирали сте
| ПР.НАКЛ., СЕГ.ВР., 3Л., ЕД.Ч., М.Р. = аплодирал (е)
| ПР.НАКЛ., СЕГ.ВР., 3Л., ЕД.Ч., Ж.Р. = аплодирала (е)
| ПР.НАКЛ., СЕГ.ВР., 3Л., ЕД.Ч., СР.Р. = аплодирало (е)
| ПР.НАКЛ., СЕГ.ВР., 3Л., МН.Ч. = аплодирали (са)
| ПР.НАКЛ., МИН.СВ.ВР., 1Л., ЕД.Ч., М.Р. = аплодирал съм
| ПР.НАКЛ., МИН.СВ.ВР., 1Л., ЕД.Ч., Ж.Р. = аплодирала съм
| ПР.НАКЛ., МИН.СВ.ВР., 1Л., ЕД.Ч., СР.Р. = аплодирало съм
| ПР.НАКЛ., МИН.СВ.ВР., 1Л., МН.Ч. = аплодирали сме
| ПР.НАКЛ., МИН.СВ.ВР., 2Л., ЕД.Ч., М.Р. = аплодирал си
| ПР.НАКЛ., МИН.СВ.ВР., 2Л., ЕД.Ч., Ж.Р. = аплодирала си
| ПР.НАКЛ., МИН.СВ.ВР., 2Л., ЕД.Ч., СР.Р. = аплодирало си
| ПР.НАКЛ., МИН.СВ.ВР., 2Л., МН.Ч. = аплодирали сте
| ПР.НАКЛ., МИН.СВ.ВР., 3Л., ЕД.Ч., М.Р. = аплодирал (е)
| ПР.НАКЛ., МИН.СВ.ВР., 3Л., ЕД.Ч., Ж.Р. = аплодирала (е)
| ПР.НАКЛ., МИН.СВ.ВР., 3Л., ЕД.Ч., СР.Р. = аплодирало (е)
| ПР.НАКЛ., МИН.СВ.ВР., 3Л., МН.Ч. = аплодирали (са)
| ПР.НАКЛ., МИН.НЕОПР.ВР., 1Л., ЕД.Ч., М.Р. = бил съм аплодирал
| ПР.НАКЛ., МИН.НЕОПР.ВР., 1Л., ЕД.Ч., Ж.Р. = била съм аплодирала
| ПР.НАКЛ., МИН.НЕОПР.ВР., 1Л., ЕД.Ч., СР.Р. = било съм аплодирало
| ПР.НАКЛ., МИН.НЕОПР.ВР., 1Л., МН.Ч. = били сме аплодирали
| ПР.НАКЛ., МИН.НЕОПР.ВР., 2Л., ЕД.Ч., М.Р. = бил си аплодирал
| ПР.НАКЛ., МИН.НЕОПР.ВР., 2Л., ЕД.Ч., Ж.Р. = била си аплодирала
| ПР.НАКЛ., МИН.НЕОПР.ВР., 2Л., ЕД.Ч., СР.Р. = било си аплодирало
| ПР.НАКЛ., МИН.НЕОПР.ВР., 2Л., МН.Ч. = били сте аплодирали
| ПР.НАКЛ., МИН.НЕОПР.ВР., 3Л., ЕД.Ч., М.Р. = бил (е) аплодирал
| ПР.НАКЛ., МИН.НЕОПР.ВР., 3Л., ЕД.Ч., Ж.Р. = била (е) аплодирала
| ПР.НАКЛ., МИН.НЕОПР.ВР., 3Л., ЕД.Ч., СР.Р. = било (е) аплодирало
| ПР.НАКЛ., МИН.НЕОПР.ВР., 3Л., МН.Ч. = били (са) аплодирали
| ПР.НАКЛ., БЪД.ВР., 1Л., ЕД.Ч., М.Р. = щял съм да аплодирам
| ПР.НАКЛ., БЪД.ВР., 1Л., ЕД.Ч., Ж.Р. = щяла съм да аплодирам
| ПР.НАКЛ., БЪД.ВР., 1Л., ЕД.Ч., СР.Р. = щяло съм да аплодирам
| ПР.НАКЛ., БЪД.ВР., 1Л., МН.Ч. = щели сме да аплодираме
| ПР.НАКЛ., БЪД.ВР., 2Л., ЕД.Ч., М.Р. = щял си да аплодираш
| ПР.НАКЛ., БЪД.ВР., 2Л., ЕД.Ч., Ж.Р. = щяла си да аплодираш
| ПР.НАКЛ., БЪД.ВР., 2Л., ЕД.Ч., СР.Р. = щяло си да аплодираш
| ПР.НАКЛ., БЪД.ВР., 2Л., МН.Ч. = щели сте да аплодирате
| ПР.НАКЛ., БЪД.ВР., 3Л., ЕД.Ч., М.Р. = щял (е) да аплодира
| ПР.НАКЛ., БЪД.ВР., 3Л., ЕД.Ч., Ж.Р. = щяла (е) да аплодира
| ПР.НАКЛ., БЪД.ВР., 3Л., ЕД.Ч., СР.Р. = щяло (е) да аплодира
| ПР.НАКЛ., БЪД.ВР., 3Л., МН.Ч. = щели (са) да аплодират
| ПР.НАКЛ., БЪД.ПРЕД.ВР., 1Л., ЕД.Ч., М.Р. = щял съм да съм аплодирал
| ПР.НАКЛ., БЪД.ПРЕД.ВР., 1Л., ЕД.Ч., Ж.Р. = щяла съм да съм аплодирала
| ПР.НАКЛ., БЪД.ПРЕД.ВР., 1Л., ЕД.Ч., СР.Р. = щяло съм да съм аплодирало
| ПР.НАКЛ., БЪД.ПРЕД.ВР., 1Л., МН.Ч. = щели сме да сме аплодирали
| ПР.НАКЛ., БЪД.ПРЕД.ВР., 2Л., ЕД.Ч., М.Р. = щял си да си аплодирал
| ПР.НАКЛ., БЪД.ПРЕД.ВР., 2Л., ЕД.Ч., Ж.Р. = щяла си да си аплодирала
| ПР.НАКЛ., БЪД.ПРЕД.ВР., 2Л., ЕД.Ч., СР.Р. = щяло си да си аплодирало
| ПР.НАКЛ., БЪД.ПРЕД.ВР., 2Л., МН.Ч. = щели сте да сте аплодирали
| ПР.НАКЛ., БЪД.ПРЕД.ВР., 3Л., ЕД.Ч., М.Р. = щял (е) да е аплодирал
| ПР.НАКЛ., БЪД.ПРЕД.ВР., 3Л., ЕД.Ч., Ж.Р. = щяла (е) да е аплодирала
| ПР.НАКЛ., БЪД.ПРЕД.ВР., 3Л., ЕД.Ч., СР.Р. = щяло (е) да е аплодирало
| ПР.НАКЛ., БЪД.ПРЕД.ВР., 3Л., МН.Ч. = щели (са) да са аплодирали
| УСЛОВНО НАКЛОНЕНИЕ, 1Л., ЕД.Ч., М.Р. = бих аплодирал
| УСЛОВНО НАКЛОНЕНИЕ, 1Л., ЕД.Ч., Ж.Р. = бих аплодирала
| УСЛОВНО НАКЛОНЕНИЕ, 1Л., ЕД.Ч., СР.Р. = бих аплодирало
| УСЛОВНО НАКЛОНЕНИЕ, 1Л., МН.Ч. = бихме аплодирали
| УСЛОВНО НАКЛОНЕНИЕ, 2Л., ЕД.Ч., М.Р. = би аплодирал
| УСЛОВНО НАКЛОНЕНИЕ, 2Л., ЕД.Ч., Ж.Р. = би аплодирала
| УСЛОВНО НАКЛОНЕНИЕ, 2Л., ЕД.Ч., СР.Р. = би аплодирало
| УСЛОВНО НАКЛОНЕНИЕ, 2Л., МН.Ч. = бихте аплодирали
| УСЛОВНО НАКЛОНЕНИЕ, 3Л., ЕД.Ч., М.Р. = би аплодирал
| УСЛОВНО НАКЛОНЕНИЕ, 3Л., ЕД.Ч., Ж.Р. = би аплодирала
| УСЛОВНО НАКЛОНЕНИЕ, 3Л., ЕД.Ч., СР.Р. = би аплодирало
| УСЛОВНО НАКЛОНЕНИЕ, 3Л., МН.Ч. = биха аплодирали
| ПОВЕЛИТЕЛНО НАКЛОНЕНИЕ, ЕД.Ч. = ап·ло·ди·рай
| ПОВЕЛИТЕЛНО НАКЛОНЕНИЕ, МН.Ч. = ап·ло·ди·рай·те
| МИН.СТРАД.ПРИЧ. М.Р. = ап·ло·ди·ран
| МИН.СТРАД.ПРИЧ. М.Р. НЕПЪЛЕН ЧЛЕН = ап·ло·ди·ра·ния
| МИН.СТРАД.ПРИЧ. М.Р. ПЪЛЕН ЧЛЕН = ап·ло·ди·ра·ни·ят
| МИН.СТРАД.ПРИЧ. Ж.Р. = ап·ло·ди·ра·на
| МИН.СТРАД.ПРИЧ. Ж.Р. ЧЛЕН = ап·ло·ди·ра·на·та
| МИН.СТРАД.ПРИЧ. СР.Р. = ап·ло·ди·ра·но
| МИН.СТРАД.ПРИЧ. СР.Р. ЧЛЕН = ап·ло·ди·ра·но·то
| МИН.СТРАД.ПРИЧ. МН.Ч. = ап·ло·ди·ра·ни
| МИН.СТРАД.ПРИЧ. МН.Ч. ЧЛЕН = ап·ло·ди·ра·ни·те
| МИН.ДЕЯТ.СВ.ПРИЧ. М.Р. = ап·ло·ди·рал
| МИН.ДЕЯТ.СВ.ПРИЧ. М.Р. НЕПЪЛЕН ЧЛЕН = ап·ло·ди·ра·лия
| МИН.ДЕЯТ.СВ.ПРИЧ. М.Р. ПЪЛЕН ЧЛЕН = ап·ло·ди·ра·ли·ят
| МИН.ДЕЯТ.СВ.ПРИЧ. Ж.Р. = ап·ло·ди·ра·ла
| МИН.ДЕЯТ.СВ.ПРИЧ. Ж.Р. ЧЛЕН = ап·ло·ди·ра·ла·та
| МИН.ДЕЯТ.СВ.ПРИЧ. СР.Р. = ап·ло·ди·ра·ло
| МИН.ДЕЯТ.СВ.ПРИЧ. СР.Р. ЧЛЕН = ап·ло·ди·ра·ло·то
| МИН.ДЕЯТ.СВ.ПРИЧ. МН.Ч. = ап·ло·ди·ра·ли
| МИН.ДЕЯТ.СВ.ПРИЧ. МН.Ч. ЧЛЕН = ап·ло·ди·ра·ли·те
| МИН.ДЕЯТ.НЕСВ.ПРИЧ. М.Р. = ап·ло·ди·рал
| МИН.ДЕЯТ.НЕСВ.ПРИЧ. М.Р. НЕПЪЛЕН ЧЛЕН = ап·ло·ди·ра·лия
| МИН.ДЕЯТ.НЕСВ.ПРИЧ. М.Р. ПЪЛЕН ЧЛЕН = ап·ло·ди·ра·ли·ят
| МИН.ДЕЯТ.НЕСВ.ПРИЧ. Ж.Р. = ап·ло·ди·ра·ла
| МИН.ДЕЯТ.НЕСВ.ПРИЧ. Ж.Р. ЧЛЕН = ап·ло·ди·ра·ла·та
| МИН.ДЕЯТ.НЕСВ.ПРИЧ. СР.Р. = ап·ло·ди·ра·ло
| МИН.ДЕЯТ.НЕСВ.ПРИЧ. СР.Р. ЧЛЕН = ап·ло·ди·ра·ло·то
| МИН.ДЕЯТ.НЕСВ.ПРИЧ. МН.Ч. = ап·ло·ди·ра·ли
| МИН.ДЕЯТ.НЕСВ.ПРИЧ. МН.Ч. ЧЛЕН = ап·ло·ди·ра·ли·те
| СЕГ.ДЕЯТ.ПРИЧ. М.Р. = ап·ло·ди·ращ
| СЕГ.ДЕЯТ.ПРИЧ. М.Р. НЕПЪЛЕН ЧЛЕН = ап·ло·ди·ра·щия
| СЕГ.ДЕЯТ.ПРИЧ. М.Р. ПЪЛЕН ЧЛЕН = ап·ло·ди·ра·щи·ят
| СЕГ.ДЕЯТ.ПРИЧ. Ж.Р. = ап·ло·ди·ра·ща
| СЕГ.ДЕЯТ.ПРИЧ. Ж.Р. ЧЛЕН = ап·ло·ди·ра·ща·та
| СЕГ.ДЕЯТ.ПРИЧ. СР.Р. = ап·ло·ди·ра·що
| СЕГ.ДЕЯТ.ПРИЧ. СР.Р. ЧЛЕН = ап·ло·ди·ра·що·то
| СЕГ.ДЕЯТ.ПРИЧ. МН.Ч. = ап·ло·ди·ра·щи
| СЕГ.ДЕЯТ.ПРИЧ. МН.Ч. ЧЛЕН = ап·ло·ди·ра·щи·те
| ДЕЕПРИЧАСТИЕ = ап·ло·ди·рай·ки
| СКРИТИ ПРЕПРАТКИ = 
[[аплодирам]],
[[аплодираш]],
[[аплодира]],
[[аплодираме]],
[[аплодирате]],
[[аплодират]],
[[аплодирах]],
[[аплодирахме]],
[[аплодирахте]],
[[аплодираха]],
[[аплодираше]],
[[аплодирай]],
[[аплодирайте]],
[[аплодирал]],
[[аплодиралия]],
[[аплодиралият]],
[[аплодирала]],
[[аплодиралата]],
[[аплодирало]],
[[аплодиралото]],
[[аплодирали]],
[[аплодиралите]],
[[аплодиран]],
[[аплодирания]],
[[аплодираният]],
[[аплодирана]],
[[аплодираната]],
[[аплодирано]],
[[аплодираното]],
[[аплодирани]],
[[аплодираните]],
[[аплодиращ]],
[[аплодиращия]],
[[аплодиращият]],
[[аплодираща]],
[[аплодиращата]],
[[аплодиращо]],
[[аплодиращото]],
[[аплодиращи]],
[[аплодиращите]],
[[аплодирайки]],
[[аплодирал съм]],
[[аплодирала съм]],
[[аплодирало съм]],
[[аплодирали сме]],
[[аплодирал си]],
[[аплодирала си]],
[[аплодирало си]],
[[аплодирали сте]],
[[аплодирал е]],
[[аплодирала е]],
[[аплодирало е]],
[[аплодирали са]],
[[бях аплодирал]],
[[бях аплодирала]],
[[бях аплодирало]],
[[бяхме аплодирали]],
[[беше аплодирал]],
[[беше аплодирала]],
[[беше аплодирало]],
[[бяхте аплодирали]],
[[бяха аплодирали]],
[[ще аплодирам]],
[[ще аплодираме]],
[[ще аплодираш]],
[[ще аплодирате]],
[[ще аплодира]],
[[ще аплодират]],
[[ще съм аплодирал]],
[[ще съм аплодирала]],
[[ще съм аплодирало]],
[[ще сме аплодирали]],
[[ще си аплодирал]],
[[ще си аплодирала]],
[[ще си аплодирало]],
[[ще сте аплодирали]],
[[ще е аплодирал]],
[[ще е аплодирала]],
[[ще е аплодирало]],
[[ще са аплодирали]],
[[щях да аплодирам]],
[[щяхме да аплодираме]],
[[щеше да аплодираш]],
[[щяхте да аплодирате]],
[[щеше да аплодира]],
[[щяха да аплодират]],
[[щях да съм аплодирал]],
[[щях да съм аплодирала]],
[[щях да съм аплодирало]],
[[щяхме да сме аплодирали]],
[[щеше да си аплодирал]],
[[щеше да си аплодирала]],
[[щеше да си аплодирало]],
[[щяхте да сте аплодирали]],
[[щеше да е аплодирал]],
[[щеше да е аплодирала]],
[[щеше да е аплодирало]],
[[щяха да са аплодирали]],
[[бил съм аплодирал]],
[[била съм аплодирала]],
[[било съм аплодирало]],
[[били сме аплодирали]],
[[бил си аплодирал]],
[[била си аплодирала]],
[[било си аплодирало]],
[[били сте аплодирали]],
[[бил е аплодирал]],
[[била е аплодирала]],
[[било е аплодирало]],
[[били са аплодирали]],
[[щял съм да аплодирам]],
[[щяла съм да аплодирам]],
[[щяло съм да аплодирам]],
[[щели сме да аплодираме]],
[[щял си да аплодираш]],
[[щяла си да аплодираш]],
[[щяло си да аплодираш]],
[[щели сте да аплодирате]],
[[щял да аплодира]],
[[щяла да аплодира]],
[[щяло да аплодира]],
[[щели да аплодират]],
[[щял е да аплодира]],
[[щяла е да аплодира]],
[[щяло е да аплодира]],
[[щели са да аплодират]],
[[щял съм да съм аплодирал]],
[[щяла съм да съм аплодирала]],
[[щяло съм да съм аплодирало]],
[[щели сме да сме аплодирали]],
[[щял си да си аплодирал]],
[[щяла си да си аплодирала]],
[[щяло си да си аплодирало]],
[[щели сте да сте аплодирали]],
[[щял да е аплодирал]],
[[щяла да е аплодирала]],
[[щяло да е аплодирало]],
[[щели да са аплодирали]],
[[щял е да е аплодирал]],
[[щяла е да е аплодирала]],
[[щяло е да е аплодирало]],
[[щели са да са аплодирали]],
[[бих аплодирал]],
[[бих аплодирала]],
[[бих аплодирало]],
[[бихме аплодирали]],
[[би аплодирал]],
[[би аплодирала]],
[[би аплодирало]],
[[бихте аплодирали]],
[[биха аплодирали]],
}}</text>
      <sha1>tbrmygusus9wzobcfa4vrdfbaqqoznz</sha1>
    </revision>
  </page>
  <page>
    <title>Шаблон:Словоформи/апострофирам</title>
    <ns>10</ns>
    <id>486688</id>
    <revision>
      <id>518670</id>
      <parentid>18337</parentid>
      <timestamp>2005-05-10T08:26:19Z</timestamp>
      <contributor>
        <username>Bgbot</username>
        <id>83</id>
      </contributor>
      <comment>Борислав: Поправка на пренасянето</comment>
      <model>wikitext</model>
      <format>text/x-wiki</format>
      <text bytes="23546" xml:space="preserve">{{Шаблон:Словоформи/Глагол|
  ОСНОВНА ФОРМА = апострофирам
| СЕГ.ВР., 1Л., ЕД.Ч. = апос·т·ро·фи·рам
| СЕГ.ВР., 1Л., МН.Ч. = апос·т·ро·фи·ра·ме
| СЕГ.ВР., 2Л., ЕД.Ч. = апос·т·ро·фи·раш
| СЕГ.ВР., 2Л., МН.Ч. = апос·т·ро·фи·ра·те
| СЕГ.ВР., 3Л., ЕД.Ч. = апос·т·ро·фи·ра
| СЕГ.ВР., 3Л., МН.Ч. = апос·т·ро·фи·рат
| МИН.СВ.ВР., 1Л., ЕД.Ч. = апос·т·ро·фи·рах
| МИН.СВ.ВР., 1Л., МН.Ч. = апос·т·ро·фи·рах·ме
| МИН.СВ.ВР., 2Л., ЕД.Ч. = апос·т·ро·фи·ра
| МИН.СВ.ВР., 2Л., МН.Ч. = апос·т·ро·фи·рах·те
| МИН.СВ.ВР., 3Л., ЕД.Ч. = апос·т·ро·фи·ра
| МИН.СВ.ВР., 3Л., МН.Ч. = апос·т·ро·фи·ра·ха
| МИН.НЕСВ.ВР., 1Л., ЕД.Ч. = апос·т·ро·фи·рах
| МИН.НЕСВ.ВР., 1Л., МН.Ч. = апос·т·ро·фи·рах·ме
| МИН.НЕСВ.ВР., 2Л., ЕД.Ч. = апос·т·ро·фи·ра·ше
| МИН.НЕСВ.ВР., 2Л., МН.Ч. = апос·т·ро·фи·рах·те
| МИН.НЕСВ.ВР., 3Л., ЕД.Ч. = апос·т·ро·фи·ра·ше
| МИН.НЕСВ.ВР., 3Л., МН.Ч. = апос·т·ро·фи·ра·ха
| МИН.НЕОПР.ВР., 1Л., ЕД.Ч., М.Р. = апострофирал съм
| МИН.НЕОПР.ВР., 1Л., ЕД.Ч., Ж.Р. = апострофирала съм
| МИН.НЕОПР.ВР., 1Л., ЕД.Ч., СР.Р. = апострофирало съм
| МИН.НЕОПР.ВР., 1Л., МН.Ч. = апострофирали сме
| МИН.НЕОПР.ВР., 2Л., ЕД.Ч., М.Р. = апострофирал си
| МИН.НЕОПР.ВР., 2Л., ЕД.Ч., Ж.Р. = апострофирала си
| МИН.НЕОПР.ВР., 2Л., ЕД.Ч., СР.Р. = апострофирало си
| МИН.НЕОПР.ВР., 2Л., МН.Ч. = апострофирали сте
| МИН.НЕОПР.ВР., 3Л., ЕД.Ч., М.Р. = апострофирал е
| МИН.НЕОПР.ВР., 3Л., ЕД.Ч., Ж.Р. = апострофирала е
| МИН.НЕОПР.ВР., 3Л., ЕД.Ч., СР.Р. = апострофирало е
| МИН.НЕОПР.ВР., 3Л., МН.Ч. = апострофирали са
| МИН.ПРЕД.ВР., 1Л., ЕД.Ч., М.Р. = бях апострофирал
| МИН.ПРЕД.ВР., 1Л., ЕД.Ч., Ж.Р. = бях апострофирала
| МИН.ПРЕД.ВР., 1Л., ЕД.Ч., СР.Р. = бях апострофирало
| МИН.ПРЕД.ВР., 1Л., МН.Ч. = бяхме апострофирали
| МИН.ПРЕД.ВР., 2Л., ЕД.Ч., М.Р. = беше апострофирал
| МИН.ПРЕД.ВР., 2Л., ЕД.Ч., Ж.Р. = беше апострофирала
| МИН.ПРЕД.ВР., 2Л., ЕД.Ч., СР.Р. = беше апострофирало
| МИН.ПРЕД.ВР., 2Л., МН.Ч. = бяхте апострофирали
| МИН.ПРЕД.ВР., 3Л., ЕД.Ч., М.Р. = беше апострофирал
| МИН.ПРЕД.ВР., 3Л., ЕД.Ч., Ж.Р. = беше апострофирала
| МИН.ПРЕД.ВР., 3Л., ЕД.Ч., СР.Р. = беше апострофирало
| МИН.ПРЕД.ВР., 3Л., МН.Ч. = бяха апострофирали
| БЪД.ВР., 1Л., ЕД.Ч. = ще апострофирам
| БЪД.ВР., 1Л., МН.Ч. = ще апострофираме
| БЪД.ВР., 2Л., ЕД.Ч. = ще апострофираш
| БЪД.ВР., 2Л., МН.Ч. = ще апострофирате
| БЪД.ВР., 3Л., ЕД.Ч. = ще апострофира
| БЪД.ВР., 3Л., МН.Ч. = ще апострофират
| БЪД.ПРЕД.ВР., 1Л., ЕД.Ч., М.Р. = ще съм апострофирал
| БЪД.ПРЕД.ВР., 1Л., ЕД.Ч., Ж.Р. = ще съм апострофирала
| БЪД.ПРЕД.ВР., 1Л., ЕД.Ч., СР.Р. = ще съм апострофирало
| БЪД.ПРЕД.ВР., 1Л., МН.Ч. = ще сме апострофирали
| БЪД.ПРЕД.ВР., 2Л., ЕД.Ч., М.Р. = ще си апострофирал
| БЪД.ПРЕД.ВР., 2Л., ЕД.Ч., Ж.Р. = ще си апострофирала
| БЪД.ПРЕД.ВР., 2Л., ЕД.Ч., СР.Р. = ще си апострофирало
| БЪД.ПРЕД.ВР., 2Л., МН.Ч. = ще сте апострофирали
| БЪД.ПРЕД.ВР., 3Л., ЕД.Ч., М.Р. = ще е апострофирал
| БЪД.ПРЕД.ВР., 3Л., ЕД.Ч., Ж.Р. = ще е апострофирала
| БЪД.ПРЕД.ВР., 3Л., ЕД.Ч., СР.Р. = ще е апострофирало
| БЪД.ПРЕД.ВР., 3Л., МН.Ч. = ще са апострофирали
| БЪД.ВР. В МИН., 1Л., ЕД.Ч. = щях да апострофирам
| БЪД.ВР. В МИН., 1Л., МН.Ч. = щяхме да апострофираме
| БЪД.ВР. В МИН., 2Л., ЕД.Ч. = щеше да апострофираш
| БЪД.ВР. В МИН., 2Л., МН.Ч. = щяхте да апострофирате
| БЪД.ВР. В МИН., 3Л., ЕД.Ч. = щеше да апострофира
| БЪД.ВР. В МИН., 3Л., МН.Ч. = щяха да апострофират
| БЪД.ПРЕД.ВР. В МИН., 1Л., ЕД.Ч., М.Р. = щях да съм апострофирал
| БЪД.ПРЕД.ВР. В МИН., 1Л., ЕД.Ч., Ж.Р. = щях да съм апострофирала
| БЪД.ПРЕД.ВР. В МИН., 1Л., ЕД.Ч., СР.Р. = щях да съм апострофирало
| БЪД.ПРЕД.ВР. В МИН., 1Л., МН.Ч. = щяхме да сме апострофирали
| БЪД.ПРЕД.ВР. В МИН., 2Л., ЕД.Ч., М.Р. = щеше да си апострофирал
| БЪД.ПРЕД.ВР. В МИН., 2Л., ЕД.Ч., Ж.Р. = щеше да си апострофирала
| БЪД.ПРЕД.ВР. В МИН., 2Л., ЕД.Ч., СР.Р. = щеше да си апострофирало
| БЪД.ПРЕД.ВР. В МИН., 2Л., МН.Ч. = щяхте да сте апострофирали
| БЪД.ПРЕД.ВР. В МИН., 3Л., ЕД.Ч., М.Р. = щеше да е апострофирал
| БЪД.ПРЕД.ВР. В МИН., 3Л., ЕД.Ч., Ж.Р. = щеше да е апострофирала
| БЪД.ПРЕД.ВР. В МИН., 3Л., ЕД.Ч., СР.Р. = щеше да е апострофирало
| БЪД.ПРЕД.ВР. В МИН., 3Л., МН.Ч. = щяха да са апострофирали
| ПР.НАКЛ., СЕГ.ВР., 1Л., ЕД.Ч., М.Р. = апострофирал съм
| ПР.НАКЛ., СЕГ.ВР., 1Л., ЕД.Ч., Ж.Р. = апострофирала съм
| ПР.НАКЛ., СЕГ.ВР., 1Л., ЕД.Ч., СР.Р. = апострофирало съм
| ПР.НАКЛ., СЕГ.ВР., 1Л., МН.Ч. = апострофирали сме
| ПР.НАКЛ., СЕГ.ВР., 2Л., ЕД.Ч., М.Р. = апострофирал си
| ПР.НАКЛ., СЕГ.ВР., 2Л., ЕД.Ч., Ж.Р. = апострофирала си
| ПР.НАКЛ., СЕГ.ВР., 2Л., ЕД.Ч., СР.Р. = апострофирало си
| ПР.НАКЛ., СЕГ.ВР., 2Л., МН.Ч. = апострофирали сте
| ПР.НАКЛ., СЕГ.ВР., 3Л., ЕД.Ч., М.Р. = апострофирал (е)
| ПР.НАКЛ., СЕГ.ВР., 3Л., ЕД.Ч., Ж.Р. = апострофирала (е)
| ПР.НАКЛ., СЕГ.ВР., 3Л., ЕД.Ч., СР.Р. = апострофирало (е)
| ПР.НАКЛ., СЕГ.ВР., 3Л., МН.Ч. = апострофирали (са)
| ПР.НАКЛ., МИН.СВ.ВР., 1Л., ЕД.Ч., М.Р. = апострофирал съм
| ПР.НАКЛ., МИН.СВ.ВР., 1Л., ЕД.Ч., Ж.Р. = апострофирала съм
| ПР.НАКЛ., МИН.СВ.ВР., 1Л., ЕД.Ч., СР.Р. = апострофирало съм
| ПР.НАКЛ., МИН.СВ.ВР., 1Л., МН.Ч. = апострофирали сме
| ПР.НАКЛ., МИН.СВ.ВР., 2Л., ЕД.Ч., М.Р. = апострофирал си
| ПР.НАКЛ., МИН.СВ.ВР., 2Л., ЕД.Ч., Ж.Р. = апострофирала си
| ПР.НАКЛ., МИН.СВ.ВР., 2Л., ЕД.Ч., СР.Р. = апострофирало си
| ПР.НАКЛ., МИН.СВ.ВР., 2Л., МН.Ч. = апострофирали сте
| ПР.НАКЛ., МИН.СВ.ВР., 3Л., ЕД.Ч., М.Р. = апострофирал (е)
| ПР.НАКЛ., МИН.СВ.ВР., 3Л., ЕД.Ч., Ж.Р. = апострофирала (е)
| ПР.НАКЛ., МИН.СВ.ВР., 3Л., ЕД.Ч., СР.Р. = апострофирало (е)
| ПР.НАКЛ., МИН.СВ.ВР., 3Л., МН.Ч. = апострофирали (са)
| ПР.НАКЛ., МИН.НЕОПР.ВР., 1Л., ЕД.Ч., М.Р. = бил съм апострофирал
| ПР.НАКЛ., МИН.НЕОПР.ВР., 1Л., ЕД.Ч., Ж.Р. = била съм апострофирала
| ПР.НАКЛ., МИН.НЕОПР.ВР., 1Л., ЕД.Ч., СР.Р. = било съм апострофирало
| ПР.НАКЛ., МИН.НЕОПР.ВР., 1Л., МН.Ч. = били сме апострофирали
| ПР.НАКЛ., МИН.НЕОПР.ВР., 2Л., ЕД.Ч., М.Р. = бил си апострофирал
| ПР.НАКЛ., МИН.НЕОПР.ВР., 2Л., ЕД.Ч., Ж.Р. = била си апострофирала
| ПР.НАКЛ., МИН.НЕОПР.ВР., 2Л., ЕД.Ч., СР.Р. = било си апострофирало
| ПР.НАКЛ., МИН.НЕОПР.ВР., 2Л., МН.Ч. = били сте апострофирали
| ПР.НАКЛ., МИН.НЕОПР.ВР., 3Л., ЕД.Ч., М.Р. = бил (е) апострофирал
| ПР.НАКЛ., МИН.НЕОПР.ВР., 3Л., ЕД.Ч., Ж.Р. = била (е) апострофирала
| ПР.НАКЛ., МИН.НЕОПР.ВР., 3Л., ЕД.Ч., СР.Р. = било (е) апострофирало
| ПР.НАКЛ., МИН.НЕОПР.ВР., 3Л., МН.Ч. = били (са) апострофирали
| ПР.НАКЛ., БЪД.ВР., 1Л., ЕД.Ч., М.Р. = щял съм да апострофирам
| ПР.НАКЛ., БЪД.ВР., 1Л., ЕД.Ч., Ж.Р. = щяла съм да апострофирам
| ПР.НАКЛ., БЪД.ВР., 1Л., ЕД.Ч., СР.Р. = щяло съм да апострофирам
| ПР.НАКЛ., БЪД.ВР., 1Л., МН.Ч. = щели сме да апострофираме
| ПР.НАКЛ., БЪД.ВР., 2Л., ЕД.Ч., М.Р. = щял си да апострофираш
| ПР.НАКЛ., БЪД.ВР., 2Л., ЕД.Ч., Ж.Р. = щяла си да апострофираш
| ПР.НАКЛ., БЪД.ВР., 2Л., ЕД.Ч., СР.Р. = щяло си да апострофираш
| ПР.НАКЛ., БЪД.ВР., 2Л., МН.Ч. = щели сте да апострофирате
| ПР.НАКЛ., БЪД.ВР., 3Л., ЕД.Ч., М.Р. = щял (е) да апострофира
| ПР.НАКЛ., БЪД.ВР., 3Л., ЕД.Ч., Ж.Р. = щяла (е) да апострофира
| ПР.НАКЛ., БЪД.ВР., 3Л., ЕД.Ч., СР.Р. = щяло (е) да апострофира
| ПР.НАКЛ., БЪД.ВР., 3Л., МН.Ч. = щели (са) да апострофират
| ПР.НАКЛ., БЪД.ПРЕД.ВР., 1Л., ЕД.Ч., М.Р. = щял съм да съм апострофирал
| ПР.НАКЛ., БЪД.ПРЕД.ВР., 1Л., ЕД.Ч., Ж.Р. = щяла съм да съм апострофирала
| ПР.НАКЛ., БЪД.ПРЕД.ВР., 1Л., ЕД.Ч., СР.Р. = щяло съм да съм апострофирало
| ПР.НАКЛ., БЪД.ПРЕД.ВР., 1Л., МН.Ч. = щели сме да сме апострофирали
| ПР.НАКЛ., БЪД.ПРЕД.ВР., 2Л., ЕД.Ч., М.Р. = щял си да си апострофирал
| ПР.НАКЛ., БЪД.ПРЕД.ВР., 2Л., ЕД.Ч., Ж.Р. = щяла си да си апострофирала
| ПР.НАКЛ., БЪД.ПРЕД.ВР., 2Л., ЕД.Ч., СР.Р. = щяло си да си апострофирало
| ПР.НАКЛ., БЪД.ПРЕД.ВР., 2Л., МН.Ч. = щели сте да сте апострофирали
| ПР.НАКЛ., БЪД.ПРЕД.ВР., 3Л., ЕД.Ч., М.Р. = щял (е) да е апострофирал
| ПР.НАКЛ., БЪД.ПРЕД.ВР., 3Л., ЕД.Ч., Ж.Р. = щяла (е) да е апострофирала
| ПР.НАКЛ., БЪД.ПРЕД.ВР., 3Л., ЕД.Ч., СР.Р. = щяло (е) да е апострофирало
| ПР.НАКЛ., БЪД.ПРЕД.ВР., 3Л., МН.Ч. = щели (са) да са апострофирали
| УСЛОВНО НАКЛОНЕНИЕ, 1Л., ЕД.Ч., М.Р. = бих апострофирал
| УСЛОВНО НАКЛОНЕНИЕ, 1Л., ЕД.Ч., Ж.Р. = бих апострофирала
| УСЛОВНО НАКЛОНЕНИЕ, 1Л., ЕД.Ч., СР.Р. = бих апострофирало
| УСЛОВНО НАКЛОНЕНИЕ, 1Л., МН.Ч. = бихме апострофирали
| УСЛОВНО НАКЛОНЕНИЕ, 2Л., ЕД.Ч., М.Р. = би апострофирал
| УСЛОВНО НАКЛОНЕНИЕ, 2Л., ЕД.Ч., Ж.Р. = би апострофирала
| УСЛОВНО НАКЛОНЕНИЕ, 2Л., ЕД.Ч., СР.Р. = би апострофирало
| УСЛОВНО НАКЛОНЕНИЕ, 2Л., МН.Ч. = бихте апострофирали
| УСЛОВНО НАКЛОНЕНИЕ, 3Л., ЕД.Ч., М.Р. = би апострофирал
| УСЛОВНО НАКЛОНЕНИЕ, 3Л., ЕД.Ч., Ж.Р. = би апострофирала
| УСЛОВНО НАКЛОНЕНИЕ, 3Л., ЕД.Ч., СР.Р. = би апострофирало
| УСЛОВНО НАКЛОНЕНИЕ, 3Л., МН.Ч. = биха апострофирали
| ПОВЕЛИТЕЛНО НАКЛОНЕНИЕ, ЕД.Ч. = апос·т·ро·фи·рай
| ПОВЕЛИТЕЛНО НАКЛОНЕНИЕ, МН.Ч. = апос·т·ро·фи·рай·те
| МИН.СТРАД.ПРИЧ. М.Р. = апос·т·ро·фи·ран
| МИН.СТРАД.ПРИЧ. М.Р. НЕПЪЛЕН ЧЛЕН = апос·т·ро·фи·ра·ния
| МИН.СТРАД.ПРИЧ. М.Р. ПЪЛЕН ЧЛЕН = апос·т·ро·фи·ра·ни·ят
| МИН.СТРАД.ПРИЧ. Ж.Р. = апос·т·ро·фи·ра·на
| МИН.СТРАД.ПРИЧ. Ж.Р. ЧЛЕН = апос·т·ро·фи·ра·на·та
| МИН.СТРАД.ПРИЧ. СР.Р. = апос·т·ро·фи·ра·но
| МИН.СТРАД.ПРИЧ. СР.Р. ЧЛЕН = апос·т·ро·фи·ра·но·то
| МИН.СТРАД.ПРИЧ. МН.Ч. = апос·т·ро·фи·ра·ни
| МИН.СТРАД.ПРИЧ. МН.Ч. ЧЛЕН = апос·т·ро·фи·ра·ни·те
| МИН.ДЕЯТ.СВ.ПРИЧ. М.Р. = апос·т·ро·фи·рал
| МИН.ДЕЯТ.СВ.ПРИЧ. М.Р. НЕПЪЛЕН ЧЛЕН = апос·т·ро·фи·ра·лия
| МИН.ДЕЯТ.СВ.ПРИЧ. М.Р. ПЪЛЕН ЧЛЕН = апос·т·ро·фи·ра·ли·ят
| МИН.ДЕЯТ.СВ.ПРИЧ. Ж.Р. = апос·т·ро·фи·ра·ла
| МИН.ДЕЯТ.СВ.ПРИЧ. Ж.Р. ЧЛЕН = апос·т·ро·фи·ра·ла·та
| МИН.ДЕЯТ.СВ.ПРИЧ. СР.Р. = апос·т·ро·фи·ра·ло
| МИН.ДЕЯТ.СВ.ПРИЧ. СР.Р. ЧЛЕН = апос·т·ро·фи·ра·ло·то
| МИН.ДЕЯТ.СВ.ПРИЧ. МН.Ч. = апос·т·ро·фи·ра·ли
| МИН.ДЕЯТ.СВ.ПРИЧ. МН.Ч. ЧЛЕН = апос·т·ро·фи·ра·ли·те
| МИН.ДЕЯТ.НЕСВ.ПРИЧ. М.Р. = апос·т·ро·фи·рал
| МИН.ДЕЯТ.НЕСВ.ПРИЧ. М.Р. НЕПЪЛЕН ЧЛЕН = апос·т·ро·фи·ра·лия
| МИН.ДЕЯТ.НЕСВ.ПРИЧ. М.Р. ПЪЛЕН ЧЛЕН = апос·т·ро·фи·ра·ли·ят
| МИН.ДЕЯТ.НЕСВ.ПРИЧ. Ж.Р. = апос·т·ро·фи·ра·ла
| МИН.ДЕЯТ.НЕСВ.ПРИЧ. Ж.Р. ЧЛЕН = апос·т·ро·фи·ра·ла·та
| МИН.ДЕЯТ.НЕСВ.ПРИЧ. СР.Р. = апос·т·ро·фи·ра·ло
| МИН.ДЕЯТ.НЕСВ.ПРИЧ. СР.Р. ЧЛЕН = апос·т·ро·фи·ра·ло·то
| МИН.ДЕЯТ.НЕСВ.ПРИЧ. МН.Ч. = апос·т·ро·фи·ра·ли
| МИН.ДЕЯТ.НЕСВ.ПРИЧ. МН.Ч. ЧЛЕН = апос·т·ро·фи·ра·ли·те
| СЕГ.ДЕЯТ.ПРИЧ. М.Р. = апос·т·ро·фи·ращ
| СЕГ.ДЕЯТ.ПРИЧ. М.Р. НЕПЪЛЕН ЧЛЕН = апос·т·ро·фи·ра·щия
| СЕГ.ДЕЯТ.ПРИЧ. М.Р. ПЪЛЕН ЧЛЕН = апос·т·ро·фи·ра·щи·ят
| СЕГ.ДЕЯТ.ПРИЧ. Ж.Р. = апос·т·ро·фи·ра·ща
| СЕГ.ДЕЯТ.ПРИЧ. Ж.Р. ЧЛЕН = апос·т·ро·фи·ра·ща·та
| СЕГ.ДЕЯТ.ПРИЧ. СР.Р. = апос·т·ро·фи·ра·що
| СЕГ.ДЕЯТ.ПРИЧ. СР.Р. ЧЛЕН = апос·т·ро·фи·ра·що·то
| СЕГ.ДЕЯТ.ПРИЧ. МН.Ч. = апос·т·ро·фи·ра·щи
| СЕГ.ДЕЯТ.ПРИЧ. МН.Ч. ЧЛЕН = апос·т·ро·фи·ра·щи·те
| ДЕЕПРИЧАСТИЕ = апос·т·ро·фи·рай·ки
| СКРИТИ ПРЕПРАТКИ = 
[[апострофирам]],
[[апострофираш]],
[[апострофира]],
[[апострофираме]],
[[апострофирате]],
[[апострофират]],
[[апострофирах]],
[[апострофирахме]],
[[апострофирахте]],
[[апострофираха]],
[[апострофираше]],
[[апострофирай]],
[[апострофирайте]],
[[апострофирал]],
[[апострофиралия]],
[[апострофиралият]],
[[апострофирала]],
[[апострофиралата]],
[[апострофирало]],
[[апострофиралото]],
[[апострофирали]],
[[апострофиралите]],
[[апострофиран]],
[[апострофирания]],
[[апострофираният]],
[[апострофирана]],
[[апострофираната]],
[[апострофирано]],
[[апострофираното]],
[[апострофирани]],
[[апострофираните]],
[[апострофиращ]],
[[апострофиращия]],
[[апострофиращият]],
[[апострофираща]],
[[апострофиращата]],
[[апострофиращо]],
[[апострофиращото]],
[[апострофиращи]],
[[апострофиращите]],
[[апострофирайки]],
[[апострофирал съм]],
[[апострофирала съм]],
[[апострофирало съм]],
[[апострофирали сме]],
[[апострофирал си]],
[[апострофирала си]],
[[апострофирало си]],
[[апострофирали сте]],
[[апострофирал е]],
[[апострофирала е]],
[[апострофирало е]],
[[апострофирали са]],
[[бях апострофирал]],
[[бях апострофирала]],
[[бях апострофирало]],
[[бяхме апострофирали]],
[[беше апострофирал]],
[[беше апострофирала]],
[[беше апострофирало]],
[[бяхте апострофирали]],
[[бяха апострофирали]],
[[ще апострофирам]],
[[ще апострофираме]],
[[ще апострофираш]],
[[ще апострофирате]],
[[ще апострофира]],
[[ще апострофират]],
[[ще съм апострофирал]],
[[ще съм апострофирала]],
[[ще съм апострофирало]],
[[ще сме апострофирали]],
[[ще си апострофирал]],
[[ще си апострофирала]],
[[ще си апострофирало]],
[[ще сте апострофирали]],
[[ще е апострофирал]],
[[ще е апострофирала]],
[[ще е апострофирало]],
[[ще са апострофирали]],
[[щях да апострофирам]],
[[щяхме да апострофираме]],
[[щеше да апострофираш]],
[[щяхте да апострофирате]],
[[щеше да апострофира]],
[[щяха да апострофират]],
[[щях да съм апострофирал]],
[[щях да съм апострофирала]],
[[щях да съм апострофирало]],
[[щяхме да сме апострофирали]],
[[щеше да си апострофирал]],
[[щеше да си апострофирала]],
[[щеше да си апострофирало]],
[[щяхте да сте апострофирали]],
[[щеше да е апострофирал]],
[[щеше да е апострофирала]],
[[щеше да е апострофирало]],
[[щяха да са апострофирали]],
[[бил съм апострофирал]],
[[била съм апострофирала]],
[[било съм апострофирало]],
[[били сме апострофирали]],
[[бил си апострофирал]],
[[била си апострофирала]],
[[било си апострофирало]],
[[били сте апострофирали]],
[[бил е апострофирал]],
[[била е апострофирала]],
[[било е апострофирало]],
[[били са апострофирали]],
[[щял съм да апострофирам]],
[[щяла съм да апострофирам]],
[[щяло съм да апострофирам]],
[[щели сме да апострофираме]],
[[щял си да апострофираш]],
[[щяла си да апострофираш]],
[[щяло си да апострофираш]],
[[щели сте да апострофирате]],
[[щял да апострофира]],
[[щяла да апострофира]],
[[щяло да апострофира]],
[[щели да апострофират]],
[[щял е да апострофира]],
[[щяла е да апострофира]],
[[щяло е да апострофира]],
[[щели са да апострофират]],
[[щял съм да съм апострофирал]],
[[щяла съм да съм апострофирала]],
[[щяло съм да съм апострофирало]],
[[щели сме да сме апострофирали]],
[[щял си да си апострофирал]],
[[щяла си да си апострофирала]],
[[щяло си да си апострофирало]],
[[щели сте да сте апострофирали]],
[[щял да е апострофирал]],
[[щяла да е апострофирала]],
[[щяло да е апострофирало]],
[[щели да са апострофирали]],
[[щял е да е апострофирал]],
[[щяла е да е апострофирала]],
[[щяло е да е апострофирало]],
[[щели са да са апострофирали]],
[[бих апострофирал]],
[[бих апострофирала]],
[[бих апострофирало]],
[[бихме апострофирали]],
[[би апострофирал]],
[[би апострофирала]],
[[би апострофирало]],
[[бихте апострофирали]],
[[биха апострофирали]],
}}</text>
      <sha1>0nmywl28lclsk443clw1897rqmpk47r</sha1>
    </revision>
  </page>
  <page>
    <title>Шаблон:Словоформи/апретирам</title>
    <ns>10</ns>
    <id>486697</id>
    <revision>
      <id>518679</id>
      <timestamp>2005-05-09T04:41:47Z</timestamp>
      <contributor>
        <username>Bgbot</username>
        <id>83</id>
      </contributor>
      <comment>Борислав: Шаблон със словоформи</comment>
      <model>wikitext</model>
      <format>text/x-wiki</format>
      <text bytes="21386" xml:space="preserve">{{Шаблон:Словоформи/Глагол|
  ОСНОВНА ФОРМА = апретирам
| СЕГ.ВР., 1Л., ЕД.Ч. = ап·ре·ти·рам
| СЕГ.ВР., 1Л., МН.Ч. = ап·ре·ти·ра·ме
| СЕГ.ВР., 2Л., ЕД.Ч. = ап·ре·ти·раш
| СЕГ.ВР., 2Л., МН.Ч. = ап·ре·ти·ра·те
| СЕГ.ВР., 3Л., ЕД.Ч. = ап·ре·ти·ра
| СЕГ.ВР., 3Л., МН.Ч. = ап·ре·ти·рат
| МИН.СВ.ВР., 1Л., ЕД.Ч. = ап·ре·ти·рах
| МИН.СВ.ВР., 1Л., МН.Ч. = ап·ре·ти·рах·ме
| МИН.СВ.ВР., 2Л., ЕД.Ч. = ап·ре·ти·ра
| МИН.СВ.ВР., 2Л., МН.Ч. = ап·ре·ти·рах·те
| МИН.СВ.ВР., 3Л., ЕД.Ч. = ап·ре·ти·ра
| МИН.СВ.ВР., 3Л., МН.Ч. = ап·ре·ти·ра·ха
| МИН.НЕСВ.ВР., 1Л., ЕД.Ч. = ап·ре·ти·рах
| МИН.НЕСВ.ВР., 1Л., МН.Ч. = ап·ре·ти·рах·ме
| МИН.НЕСВ.ВР., 2Л., ЕД.Ч. = ап·ре·ти·ра·ше
| МИН.НЕСВ.ВР., 2Л., МН.Ч. = ап·ре·ти·рах·те
| МИН.НЕСВ.ВР., 3Л., ЕД.Ч. = ап·ре·ти·ра·ше
| МИН.НЕСВ.ВР., 3Л., МН.Ч. = ап·ре·ти·ра·ха
| МИН.НЕОПР.ВР., 1Л., ЕД.Ч., М.Р. = апретирал съм
| МИН.НЕОПР.ВР., 1Л., ЕД.Ч., Ж.Р. = апретирала съм
| МИН.НЕОПР.ВР., 1Л., ЕД.Ч., СР.Р. = апретирало съм
| МИН.НЕОПР.ВР., 1Л., МН.Ч. = апретирали сме
| МИН.НЕОПР.ВР., 2Л., ЕД.Ч., М.Р. = апретирал си
| МИН.НЕОПР.ВР., 2Л., ЕД.Ч., Ж.Р. = апретирала си
| МИН.НЕОПР.ВР., 2Л., ЕД.Ч., СР.Р. = апретирало си
| МИН.НЕОПР.ВР., 2Л., МН.Ч. = апретирали сте
| МИН.НЕОПР.ВР., 3Л., ЕД.Ч., М.Р. = апретирал е
| МИН.НЕОПР.ВР., 3Л., ЕД.Ч., Ж.Р. = апретирала е
| МИН.НЕОПР.ВР., 3Л., ЕД.Ч., СР.Р. = апретирало е
| МИН.НЕОПР.ВР., 3Л., МН.Ч. = апретирали са
| МИН.ПРЕД.ВР., 1Л., ЕД.Ч., М.Р. = бях апретирал
| МИН.ПРЕД.ВР., 1Л., ЕД.Ч., Ж.Р. = бях апретирала
| МИН.ПРЕД.ВР., 1Л., ЕД.Ч., СР.Р. = бях апретирало
| МИН.ПРЕД.ВР., 1Л., МН.Ч. = бяхме апретирали
| МИН.ПРЕД.ВР., 2Л., ЕД.Ч., М.Р. = беше апретирал
| МИН.ПРЕД.ВР., 2Л., ЕД.Ч., Ж.Р. = беше апретирала
| МИН.ПРЕД.ВР., 2Л., ЕД.Ч., СР.Р. = беше апретирало
| МИН.ПРЕД.ВР., 2Л., МН.Ч. = бяхте апретирали
| МИН.ПРЕД.ВР., 3Л., ЕД.Ч., М.Р. = беше апретирал
| МИН.ПРЕД.ВР., 3Л., ЕД.Ч., Ж.Р. = беше апретирала
| МИН.ПРЕД.ВР., 3Л., ЕД.Ч., СР.Р. = беше апретирало
| МИН.ПРЕД.ВР., 3Л., МН.Ч. = бяха апретирали
| БЪД.ВР., 1Л., ЕД.Ч. = ще апретирам
| БЪД.ВР., 1Л., МН.Ч. = ще апретираме
| БЪД.ВР., 2Л., ЕД.Ч. = ще апретираш
| БЪД.ВР., 2Л., МН.Ч. = ще апретирате
| БЪД.ВР., 3Л., ЕД.Ч. = ще апретира
| БЪД.ВР., 3Л., МН.Ч. = ще апретират
| БЪД.ПРЕД.ВР., 1Л., ЕД.Ч., М.Р. = ще съм апретирал
| БЪД.ПРЕД.ВР., 1Л., ЕД.Ч., Ж.Р. = ще съм апретирала
| БЪД.ПРЕД.ВР., 1Л., ЕД.Ч., СР.Р. = ще съм апретирало
| БЪД.ПРЕД.ВР., 1Л., МН.Ч. = ще сме апретирали
| БЪД.ПРЕД.ВР., 2Л., ЕД.Ч., М.Р. = ще си апретирал
| БЪД.ПРЕД.ВР., 2Л., ЕД.Ч., Ж.Р. = ще си апретирала
| БЪД.ПРЕД.ВР., 2Л., ЕД.Ч., СР.Р. = ще си апретирало
| БЪД.ПРЕД.ВР., 2Л., МН.Ч. = ще сте апретирали
| БЪД.ПРЕД.ВР., 3Л., ЕД.Ч., М.Р. = ще е апретирал
| БЪД.ПРЕД.ВР., 3Л., ЕД.Ч., Ж.Р. = ще е апретирала
| БЪД.ПРЕД.ВР., 3Л., ЕД.Ч., СР.Р. = ще е апретирало
| БЪД.ПРЕД.ВР., 3Л., МН.Ч. = ще са апретирали
| БЪД.ВР. В МИН., 1Л., ЕД.Ч. = щях да апретирам
| БЪД.ВР. В МИН., 1Л., МН.Ч. = щяхме да апретираме
| БЪД.ВР. В МИН., 2Л., ЕД.Ч. = щеше да апретираш
| БЪД.ВР. В МИН., 2Л., МН.Ч. = щяхте да апретирате
| БЪД.ВР. В МИН., 3Л., ЕД.Ч. = щеше да апретира
| БЪД.ВР. В МИН., 3Л., МН.Ч. = щяха да апретират
| БЪД.ПРЕД.ВР. В МИН., 1Л., ЕД.Ч., М.Р. = щях да съм апретирал
| БЪД.ПРЕД.ВР. В МИН., 1Л., ЕД.Ч., Ж.Р. = щях да съм апретирала
| БЪД.ПРЕД.ВР. В МИН., 1Л., ЕД.Ч., СР.Р. = щях да съм апретирало
| БЪД.ПРЕД.ВР. В МИН., 1Л., МН.Ч. = щяхме да сме апретирали
| БЪД.ПРЕД.ВР. В МИН., 2Л., ЕД.Ч., М.Р. = щеше да си апретирал
| БЪД.ПРЕД.ВР. В МИН., 2Л., ЕД.Ч., Ж.Р. = щеше да си апретирала
| БЪД.ПРЕД.ВР. В МИН., 2Л., ЕД.Ч., СР.Р. = щеше да си апретирало
| БЪД.ПРЕД.ВР. В МИН., 2Л., МН.Ч. = щяхте да сте апретирали
| БЪД.ПРЕД.ВР. В МИН., 3Л., ЕД.Ч., М.Р. = щеше да е апретирал
| БЪД.ПРЕД.ВР. В МИН., 3Л., ЕД.Ч., Ж.Р. = щеше да е апретирала
| БЪД.ПРЕД.ВР. В МИН., 3Л., ЕД.Ч., СР.Р. = щеше да е апретирало
| БЪД.ПРЕД.ВР. В МИН., 3Л., МН.Ч. = щяха да са апретирали
| ПР.НАКЛ., СЕГ.ВР., 1Л., ЕД.Ч., М.Р. = апретирал съм
| ПР.НАКЛ., СЕГ.ВР., 1Л., ЕД.Ч., Ж.Р. = апретирала съм
| ПР.НАКЛ., СЕГ.ВР., 1Л., ЕД.Ч., СР.Р. = апретирало съм
| ПР.НАКЛ., СЕГ.ВР., 1Л., МН.Ч. = апретирали сме
| ПР.НАКЛ., СЕГ.ВР., 2Л., ЕД.Ч., М.Р. = апретирал си
| ПР.НАКЛ., СЕГ.ВР., 2Л., ЕД.Ч., Ж.Р. = апретирала си
| ПР.НАКЛ., СЕГ.ВР., 2Л., ЕД.Ч., СР.Р. = апретирало си
| ПР.НАКЛ., СЕГ.ВР., 2Л., МН.Ч. = апретирали сте
| ПР.НАКЛ., СЕГ.ВР., 3Л., ЕД.Ч., М.Р. = апретирал (е)
| ПР.НАКЛ., СЕГ.ВР., 3Л., ЕД.Ч., Ж.Р. = апретирала (е)
| ПР.НАКЛ., СЕГ.ВР., 3Л., ЕД.Ч., СР.Р. = апретирало (е)
| ПР.НАКЛ., СЕГ.ВР., 3Л., МН.Ч. = апретирали (са)
| ПР.НАКЛ., МИН.СВ.ВР., 1Л., ЕД.Ч., М.Р. = апретирал съм
| ПР.НАКЛ., МИН.СВ.ВР., 1Л., ЕД.Ч., Ж.Р. = апретирала съм
| ПР.НАКЛ., МИН.СВ.ВР., 1Л., ЕД.Ч., СР.Р. = апретирало съм
| ПР.НАКЛ., МИН.СВ.ВР., 1Л., МН.Ч. = апретирали сме
| ПР.НАКЛ., МИН.СВ.ВР., 2Л., ЕД.Ч., М.Р. = апретирал си
| ПР.НАКЛ., МИН.СВ.ВР., 2Л., ЕД.Ч., Ж.Р. = апретирала си
| ПР.НАКЛ., МИН.СВ.ВР., 2Л., ЕД.Ч., СР.Р. = апретирало си
| ПР.НАКЛ., МИН.СВ.ВР., 2Л., МН.Ч. = апретирали сте
| ПР.НАКЛ., МИН.СВ.ВР., 3Л., ЕД.Ч., М.Р. = апретирал (е)
| ПР.НАКЛ., МИН.СВ.ВР., 3Л., ЕД.Ч., Ж.Р. = апретирала (е)
| ПР.НАКЛ., МИН.СВ.ВР., 3Л., ЕД.Ч., СР.Р. = апретирало (е)
| ПР.НАКЛ., МИН.СВ.ВР., 3Л., МН.Ч. = апретирали (са)
| ПР.НАКЛ., МИН.НЕОПР.ВР., 1Л., ЕД.Ч., М.Р. = бил съм апретирал
| ПР.НАКЛ., МИН.НЕОПР.ВР., 1Л., ЕД.Ч., Ж.Р. = била съм апретирала
| ПР.НАКЛ., МИН.НЕОПР.ВР., 1Л., ЕД.Ч., СР.Р. = било съм апретирало
| ПР.НАКЛ., МИН.НЕОПР.ВР., 1Л., МН.Ч. = били сме апретирали
| ПР.НАКЛ., МИН.НЕОПР.ВР., 2Л., ЕД.Ч., М.Р. = бил си апретирал
| ПР.НАКЛ., МИН.НЕОПР.ВР., 2Л., ЕД.Ч., Ж.Р. = била си апретирала
| ПР.НАКЛ., МИН.НЕОПР.ВР., 2Л., ЕД.Ч., СР.Р. = било си апретирало
| ПР.НАКЛ., МИН.НЕОПР.ВР., 2Л., МН.Ч. = били сте апретирали
| ПР.НАКЛ., МИН.НЕОПР.ВР., 3Л., ЕД.Ч., М.Р. = бил (е) апретирал
| ПР.НАКЛ., МИН.НЕОПР.ВР., 3Л., ЕД.Ч., Ж.Р. = била (е) апретирала
| ПР.НАКЛ., МИН.НЕОПР.ВР., 3Л., ЕД.Ч., СР.Р. = било (е) апретирало
| ПР.НАКЛ., МИН.НЕОПР.ВР., 3Л., МН.Ч. = били (са) апретирали
| ПР.НАКЛ., БЪД.ВР., 1Л., ЕД.Ч., М.Р. = щял съм да апретирам
| ПР.НАКЛ., БЪД.ВР., 1Л., ЕД.Ч., Ж.Р. = щяла съм да апретирам
| ПР.НАКЛ., БЪД.ВР., 1Л., ЕД.Ч., СР.Р. = щяло съм да апретирам
| ПР.НАКЛ., БЪД.ВР., 1Л., МН.Ч. = щели сме да апретираме
| ПР.НАКЛ., БЪД.ВР., 2Л., ЕД.Ч., М.Р. = щял си да апретираш
| ПР.НАКЛ., БЪД.ВР., 2Л., ЕД.Ч., Ж.Р. = щяла си да апретираш
| ПР.НАКЛ., БЪД.ВР., 2Л., ЕД.Ч., СР.Р. = щяло си да апретираш
| ПР.НАКЛ., БЪД.ВР., 2Л., МН.Ч. = щели сте да апретирате
| ПР.НАКЛ., БЪД.ВР., 3Л., ЕД.Ч., М.Р. = щял (е) да апретира
| ПР.НАКЛ., БЪД.ВР., 3Л., ЕД.Ч., Ж.Р. = щяла (е) да апретира
| ПР.НАКЛ., БЪД.ВР., 3Л., ЕД.Ч., СР.Р. = щяло (е) да апретира
| ПР.НАКЛ., БЪД.ВР., 3Л., МН.Ч. = щели (са) да апретират
| ПР.НАКЛ., БЪД.ПРЕД.ВР., 1Л., ЕД.Ч., М.Р. = щял съм да съм апретирал
| ПР.НАКЛ., БЪД.ПРЕД.ВР., 1Л., ЕД.Ч., Ж.Р. = щяла съм да съм апретирала
| ПР.НАКЛ., БЪД.ПРЕД.ВР., 1Л., ЕД.Ч., СР.Р. = щяло съм да съм апретирало
| ПР.НАКЛ., БЪД.ПРЕД.ВР., 1Л., МН.Ч. = щели сме да сме апретирали
| ПР.НАКЛ., БЪД.ПРЕД.ВР., 2Л., ЕД.Ч., М.Р. = щял си да си апретирал
| ПР.НАКЛ., БЪД.ПРЕД.ВР., 2Л., ЕД.Ч., Ж.Р. = щяла си да си апретирала
| ПР.НАКЛ., БЪД.ПРЕД.ВР., 2Л., ЕД.Ч., СР.Р. = щяло си да си апретирало
| ПР.НАКЛ., БЪД.ПРЕД.ВР., 2Л., МН.Ч. = щели сте да сте апретирали
| ПР.НАКЛ., БЪД.ПРЕД.ВР., 3Л., ЕД.Ч., М.Р. = щял (е) да е апретирал
| ПР.НАКЛ., БЪД.ПРЕД.ВР., 3Л., ЕД.Ч., Ж.Р. = щяла (е) да е апретирала
| ПР.НАКЛ., БЪД.ПРЕД.ВР., 3Л., ЕД.Ч., СР.Р. = щяло (е) да е апретирало
| ПР.НАКЛ., БЪД.ПРЕД.ВР., 3Л., МН.Ч. = щели (са) да са апретирали
| УСЛОВНО НАКЛОНЕНИЕ, 1Л., ЕД.Ч., М.Р. = бих апретирал
| УСЛОВНО НАКЛОНЕНИЕ, 1Л., ЕД.Ч., Ж.Р. = бих апретирала
| УСЛОВНО НАКЛОНЕНИЕ, 1Л., ЕД.Ч., СР.Р. = бих апретирало
| УСЛОВНО НАКЛОНЕНИЕ, 1Л., МН.Ч. = бихме апретирали
| УСЛОВНО НАКЛОНЕНИЕ, 2Л., ЕД.Ч., М.Р. = би апретирал
| УСЛОВНО НАКЛОНЕНИЕ, 2Л., ЕД.Ч., Ж.Р. = би апретирала
| УСЛОВНО НАКЛОНЕНИЕ, 2Л., ЕД.Ч., СР.Р. = би апретирало
| УСЛОВНО НАКЛОНЕНИЕ, 2Л., МН.Ч. = бихте апретирали
| УСЛОВНО НАКЛОНЕНИЕ, 3Л., ЕД.Ч., М.Р. = би апретирал
| УСЛОВНО НАКЛОНЕНИЕ, 3Л., ЕД.Ч., Ж.Р. = би апретирала
| УСЛОВНО НАКЛОНЕНИЕ, 3Л., ЕД.Ч., СР.Р. = би апретирало
| УСЛОВНО НАКЛОНЕНИЕ, 3Л., МН.Ч. = биха апретирали
| ПОВЕЛИТЕЛНО НАКЛОНЕНИЕ, ЕД.Ч. = ап·ре·ти·рай
| ПОВЕЛИТЕЛНО НАКЛОНЕНИЕ, МН.Ч. = ап·ре·ти·рай·те
| МИН.СТРАД.ПРИЧ. М.Р. = ап·ре·ти·ран
| МИН.СТРАД.ПРИЧ. М.Р. НЕПЪЛЕН ЧЛЕН = ап·ре·ти·ра·ния
| МИН.СТРАД.ПРИЧ. М.Р. ПЪЛЕН ЧЛЕН = ап·ре·ти·ра·ни·ят
| МИН.СТРАД.ПРИЧ. Ж.Р. = ап·ре·ти·ра·на
| МИН.СТРАД.ПРИЧ. Ж.Р. ЧЛЕН = ап·ре·ти·ра·на·та
| МИН.СТРАД.ПРИЧ. СР.Р. = ап·ре·ти·ра·но
| МИН.СТРАД.ПРИЧ. СР.Р. ЧЛЕН = ап·ре·ти·ра·но·то
| МИН.СТРАД.ПРИЧ. МН.Ч. = ап·ре·ти·ра·ни
| МИН.СТРАД.ПРИЧ. МН.Ч. ЧЛЕН = ап·ре·ти·ра·ни·те
| МИН.ДЕЯТ.СВ.ПРИЧ. М.Р. = ап·ре·ти·рал
| МИН.ДЕЯТ.СВ.ПРИЧ. М.Р. НЕПЪЛЕН ЧЛЕН = ап·ре·ти·ра·лия
| МИН.ДЕЯТ.СВ.ПРИЧ. М.Р. ПЪЛЕН ЧЛЕН = ап·ре·ти·ра·ли·ят
| МИН.ДЕЯТ.СВ.ПРИЧ. Ж.Р. = ап·ре·ти·ра·ла
| МИН.ДЕЯТ.СВ.ПРИЧ. Ж.Р. ЧЛЕН = ап·ре·ти·ра·ла·та
| МИН.ДЕЯТ.СВ.ПРИЧ. СР.Р. = ап·ре·ти·ра·ло
| МИН.ДЕЯТ.СВ.ПРИЧ. СР.Р. ЧЛЕН = ап·ре·ти·ра·ло·то
| МИН.ДЕЯТ.СВ.ПРИЧ. МН.Ч. = ап·ре·ти·ра·ли
| МИН.ДЕЯТ.СВ.ПРИЧ. МН.Ч. ЧЛЕН = ап·ре·ти·ра·ли·те
| МИН.ДЕЯТ.НЕСВ.ПРИЧ. М.Р. = ап·ре·ти·рал
| МИН.ДЕЯТ.НЕСВ.ПРИЧ. М.Р. НЕПЪЛЕН ЧЛЕН = ап·ре·ти·ра·лия
| МИН.ДЕЯТ.НЕСВ.ПРИЧ. М.Р. ПЪЛЕН ЧЛЕН = ап·ре·ти·ра·ли·ят
| МИН.ДЕЯТ.НЕСВ.ПРИЧ. Ж.Р. = ап·ре·ти·ра·ла
| МИН.ДЕЯТ.НЕСВ.ПРИЧ. Ж.Р. ЧЛЕН = ап·ре·ти·ра·ла·та
| МИН.ДЕЯТ.НЕСВ.ПРИЧ. СР.Р. = ап·ре·ти·ра·ло
| МИН.ДЕЯТ.НЕСВ.ПРИЧ. СР.Р. ЧЛЕН = ап·ре·ти·ра·ло·то
| МИН.ДЕЯТ.НЕСВ.ПРИЧ. МН.Ч. = ап·ре·ти·ра·ли
| МИН.ДЕЯТ.НЕСВ.ПРИЧ. МН.Ч. ЧЛЕН = ап·ре·ти·ра·ли·те
| СЕГ.ДЕЯТ.ПРИЧ. М.Р. = ап·ре·ти·ращ
| СЕГ.ДЕЯТ.ПРИЧ. М.Р. НЕПЪЛЕН ЧЛЕН = ап·ре·ти·ра·щия
| СЕГ.ДЕЯТ.ПРИЧ. М.Р. ПЪЛЕН ЧЛЕН = ап·ре·ти·ра·щи·ят
| СЕГ.ДЕЯТ.ПРИЧ. Ж.Р. = ап·ре·ти·ра·ща
| СЕГ.ДЕЯТ.ПРИЧ. Ж.Р. ЧЛЕН = ап·ре·ти·ра·ща·та
| СЕГ.ДЕЯТ.ПРИЧ. СР.Р. = ап·ре·ти·ра·що
| СЕГ.ДЕЯТ.ПРИЧ. СР.Р. ЧЛЕН = ап·ре·ти·ра·що·то
| СЕГ.ДЕЯТ.ПРИЧ. МН.Ч. = ап·ре·ти·ра·щи
| СЕГ.ДЕЯТ.ПРИЧ. МН.Ч. ЧЛЕН = ап·ре·ти·ра·щи·те
| ДЕЕПРИЧАСТИЕ = ап·ре·ти·рай·ки
| СКРИТИ ПРЕПРАТКИ = 
[[апретирам]],
[[апретираш]],
[[апретира]],
[[апретираме]],
[[апретирате]],
[[апретират]],
[[апретирах]],
[[апретирахме]],
[[апретирахте]],
[[апретираха]],
[[апретираше]],
[[апретирай]],
[[апретирайте]],
[[апретирал]],
[[апретиралия]],
[[апретиралият]],
[[апретирала]],
[[апретиралата]],
[[апретирало]],
[[апретиралото]],
[[апретирали]],
[[апретиралите]],
[[апретиран]],
[[апретирания]],
[[апретираният]],
[[апретирана]],
[[апретираната]],
[[апретирано]],
[[апретираното]],
[[апретирани]],
[[апретираните]],
[[апретиращ]],
[[апретиращия]],
[[апретиращият]],
[[апретираща]],
[[апретиращата]],
[[апретиращо]],
[[апретиращото]],
[[апретиращи]],
[[апретиращите]],
[[апретирайки]],
[[апретирал съм]],
[[апретирала съм]],
[[апретирало съм]],
[[апретирали сме]],
[[апретирал си]],
[[апретирала си]],
[[апретирало си]],
[[апретирали сте]],
[[апретирал е]],
[[апретирала е]],
[[апретирало е]],
[[апретирали са]],
[[бях апретирал]],
[[бях апретирала]],
[[бях апретирало]],
[[бяхме апретирали]],
[[беше апретирал]],
[[беше апретирала]],
[[беше апретирало]],
[[бяхте апретирали]],
[[бяха апретирали]],
[[ще апретирам]],
[[ще апретираме]],
[[ще апретираш]],
[[ще апретирате]],
[[ще апретира]],
[[ще апретират]],
[[ще съм апретирал]],
[[ще съм апретирала]],
[[ще съм апретирало]],
[[ще сме апретирали]],
[[ще си апретирал]],
[[ще си апретирала]],
[[ще си апретирало]],
[[ще сте апретирали]],
[[ще е апретирал]],
[[ще е апретирала]],
[[ще е апретирало]],
[[ще са апретирали]],
[[щях да апретирам]],
[[щяхме да апретираме]],
[[щеше да апретираш]],
[[щяхте да апретирате]],
[[щеше да апретира]],
[[щяха да апретират]],
[[щях да съм апретирал]],
[[щях да съм апретирала]],
[[щях да съм апретирало]],
[[щяхме да сме апретирали]],
[[щеше да си апретирал]],
[[щеше да си апретирала]],
[[щеше да си апретирало]],
[[щяхте да сте апретирали]],
[[щеше да е апретирал]],
[[щеше да е апретирала]],
[[щеше да е апретирало]],
[[щяха да са апретирали]],
[[бил съм апретирал]],
[[била съм апретирала]],
[[било съм апретирало]],
[[били сме апретирали]],
[[бил си апретирал]],
[[била си апретирала]],
[[било си апретирало]],
[[били сте апретирали]],
[[бил е апретирал]],
[[била е апретирала]],
[[било е апретирало]],
[[били са апретирали]],
[[щял съм да апретирам]],
[[щяла съм да апретирам]],
[[щяло съм да апретирам]],
[[щели сме да апретираме]],
[[щял си да апретираш]],
[[щяла си да апретираш]],
[[щяло си да апретираш]],
[[щели сте да апретирате]],
[[щял да апретира]],
[[щяла да апретира]],
[[щяло да апретира]],
[[щели да апретират]],
[[щял е да апретира]],
[[щяла е да апретира]],
[[щяло е да апретира]],
[[щели са да апретират]],
[[щял съм да съм апретирал]],
[[щяла съм да съм апретирала]],
[[щяло съм да съм апретирало]],
[[щели сме да сме апретирали]],
[[щял си да си апретирал]],
[[щяла си да си апретирала]],
[[щяло си да си апретирало]],
[[щели сте да сте апретирали]],
[[щял да е апретирал]],
[[щяла да е апретирала]],
[[щяло да е апретирало]],
[[щели да са апретирали]],
[[щял е да е апретирал]],
[[щяла е да е апретирала]],
[[щяло е да е апретирало]],
[[щели са да са апретирали]],
[[бих апретирал]],
[[бих апретирала]],
[[бих апретирало]],
[[бихме апретирали]],
[[би апретирал]],
[[би апретирала]],
[[би апретирало]],
[[бихте апретирали]],
[[биха апретирали]],
}}</text>
      <sha1>46urjtce07ien4qod2kzhi4zwjs9afn</sha1>
    </revision>
  </page>
  <page>
    <title>Шаблон:Словоформи/аранжирам</title>
    <ns>10</ns>
    <id>486705</id>
    <revision>
      <id>518687</id>
      <parentid>18339</parentid>
      <timestamp>2005-05-10T08:26:46Z</timestamp>
      <contributor>
        <username>Bgbot</username>
        <id>83</id>
      </contributor>
      <comment>Борислав: Поправка на пренасянето</comment>
      <model>wikitext</model>
      <format>text/x-wiki</format>
      <text bytes="21272" xml:space="preserve">{{Шаблон:Словоформи/Глагол|
  ОСНОВНА ФОРМА = аранжирам
| СЕГ.ВР., 1Л., ЕД.Ч. = аран·жи·рам
| СЕГ.ВР., 1Л., МН.Ч. = аран·жи·ра·ме
| СЕГ.ВР., 2Л., ЕД.Ч. = аран·жи·раш
| СЕГ.ВР., 2Л., МН.Ч. = аран·жи·ра·те
| СЕГ.ВР., 3Л., ЕД.Ч. = аран·жи·ра
| СЕГ.ВР., 3Л., МН.Ч. = аран·жи·рат
| МИН.СВ.ВР., 1Л., ЕД.Ч. = аран·жи·рах
| МИН.СВ.ВР., 1Л., МН.Ч. = аран·жи·рах·ме
| МИН.СВ.ВР., 2Л., ЕД.Ч. = аран·жи·ра
| МИН.СВ.ВР., 2Л., МН.Ч. = аран·жи·рах·те
| МИН.СВ.ВР., 3Л., ЕД.Ч. = аран·жи·ра
| МИН.СВ.ВР., 3Л., МН.Ч. = аран·жи·ра·ха
| МИН.НЕСВ.ВР., 1Л., ЕД.Ч. = аран·жи·рах
| МИН.НЕСВ.ВР., 1Л., МН.Ч. = аран·жи·рах·ме
| МИН.НЕСВ.ВР., 2Л., ЕД.Ч. = аран·жи·ра·ше
| МИН.НЕСВ.ВР., 2Л., МН.Ч. = аран·жи·рах·те
| МИН.НЕСВ.ВР., 3Л., ЕД.Ч. = аран·жи·ра·ше
| МИН.НЕСВ.ВР., 3Л., МН.Ч. = аран·жи·ра·ха
| МИН.НЕОПР.ВР., 1Л., ЕД.Ч., М.Р. = аранжирал съм
| МИН.НЕОПР.ВР., 1Л., ЕД.Ч., Ж.Р. = аранжирала съм
| МИН.НЕОПР.ВР., 1Л., ЕД.Ч., СР.Р. = аранжирало съм
| МИН.НЕОПР.ВР., 1Л., МН.Ч. = аранжирали сме
| МИН.НЕОПР.ВР., 2Л., ЕД.Ч., М.Р. = аранжирал си
| МИН.НЕОПР.ВР., 2Л., ЕД.Ч., Ж.Р. = аранжирала си
| МИН.НЕОПР.ВР., 2Л., ЕД.Ч., СР.Р. = аранжирало си
| МИН.НЕОПР.ВР., 2Л., МН.Ч. = аранжирали сте
| МИН.НЕОПР.ВР., 3Л., ЕД.Ч., М.Р. = аранжирал е
| МИН.НЕОПР.ВР., 3Л., ЕД.Ч., Ж.Р. = аранжирала е
| МИН.НЕОПР.ВР., 3Л., ЕД.Ч., СР.Р. = аранжирало е
| МИН.НЕОПР.ВР., 3Л., МН.Ч. = аранжирали са
| МИН.ПРЕД.ВР., 1Л., ЕД.Ч., М.Р. = бях аранжирал
| МИН.ПРЕД.ВР., 1Л., ЕД.Ч., Ж.Р. = бях аранжирала
| МИН.ПРЕД.ВР., 1Л., ЕД.Ч., СР.Р. = бях аранжирало
| МИН.ПРЕД.ВР., 1Л., МН.Ч. = бяхме аранжирали
| МИН.ПРЕД.ВР., 2Л., ЕД.Ч., М.Р. = беше аранжирал
| МИН.ПРЕД.ВР., 2Л., ЕД.Ч., Ж.Р. = беше аранжирала
| МИН.ПРЕД.ВР., 2Л., ЕД.Ч., СР.Р. = беше аранжирало
| МИН.ПРЕД.ВР., 2Л., МН.Ч. = бяхте аранжирали
| МИН.ПРЕД.ВР., 3Л., ЕД.Ч., М.Р. = беше аранжирал
| МИН.ПРЕД.ВР., 3Л., ЕД.Ч., Ж.Р. = беше аранжирала
| МИН.ПРЕД.ВР., 3Л., ЕД.Ч., СР.Р. = беше аранжирало
| МИН.ПРЕД.ВР., 3Л., МН.Ч. = бяха аранжирали
| БЪД.ВР., 1Л., ЕД.Ч. = ще аранжирам
| БЪД.ВР., 1Л., МН.Ч. = ще аранжираме
| БЪД.ВР., 2Л., ЕД.Ч. = ще аранжираш
| БЪД.ВР., 2Л., МН.Ч. = ще аранжирате
| БЪД.ВР., 3Л., ЕД.Ч. = ще аранжира
| БЪД.ВР., 3Л., МН.Ч. = ще аранжират
| БЪД.ПРЕД.ВР., 1Л., ЕД.Ч., М.Р. = ще съм аранжирал
| БЪД.ПРЕД.ВР., 1Л., ЕД.Ч., Ж.Р. = ще съм аранжирала
| БЪД.ПРЕД.ВР., 1Л., ЕД.Ч., СР.Р. = ще съм аранжирало
| БЪД.ПРЕД.ВР., 1Л., МН.Ч. = ще сме аранжирали
| БЪД.ПРЕД.ВР., 2Л., ЕД.Ч., М.Р. = ще си аранжирал
| БЪД.ПРЕД.ВР., 2Л., ЕД.Ч., Ж.Р. = ще си аранжирала
| БЪД.ПРЕД.ВР., 2Л., ЕД.Ч., СР.Р. = ще си аранжирало
| БЪД.ПРЕД.ВР., 2Л., МН.Ч. = ще сте аранжирали
| БЪД.ПРЕД.ВР., 3Л., ЕД.Ч., М.Р. = ще е аранжирал
| БЪД.ПРЕД.ВР., 3Л., ЕД.Ч., Ж.Р. = ще е аранжирала
| БЪД.ПРЕД.ВР., 3Л., ЕД.Ч., СР.Р. = ще е аранжирало
| БЪД.ПРЕД.ВР., 3Л., МН.Ч. = ще са аранжирали
| БЪД.ВР. В МИН., 1Л., ЕД.Ч. = щях да аранжирам
| БЪД.ВР. В МИН., 1Л., МН.Ч. = щяхме да аранжираме
| БЪД.ВР. В МИН., 2Л., ЕД.Ч. = щеше да аранжираш
| БЪД.ВР. В МИН., 2Л., МН.Ч. = щяхте да аранжирате
| БЪД.ВР. В МИН., 3Л., ЕД.Ч. = щеше да аранжира
| БЪД.ВР. В МИН., 3Л., МН.Ч. = щяха да аранжират
| БЪД.ПРЕД.ВР. В МИН., 1Л., ЕД.Ч., М.Р. = щях да съм аранжирал
| БЪД.ПРЕД.ВР. В МИН., 1Л., ЕД.Ч., Ж.Р. = щях да съм аранжирала
| БЪД.ПРЕД.ВР. В МИН., 1Л., ЕД.Ч., СР.Р. = щях да съм аранжирало
| БЪД.ПРЕД.ВР. В МИН., 1Л., МН.Ч. = щяхме да сме аранжирали
| БЪД.ПРЕД.ВР. В МИН., 2Л., ЕД.Ч., М.Р. = щеше да си аранжирал
| БЪД.ПРЕД.ВР. В МИН., 2Л., ЕД.Ч., Ж.Р. = щеше да си аранжирала
| БЪД.ПРЕД.ВР. В МИН., 2Л., ЕД.Ч., СР.Р. = щеше да си аранжирало
| БЪД.ПРЕД.ВР. В МИН., 2Л., МН.Ч. = щяхте да сте аранжирали
| БЪД.ПРЕД.ВР. В МИН., 3Л., ЕД.Ч., М.Р. = щеше да е аранжирал
| БЪД.ПРЕД.ВР. В МИН., 3Л., ЕД.Ч., Ж.Р. = щеше да е аранжирала
| БЪД.ПРЕД.ВР. В МИН., 3Л., ЕД.Ч., СР.Р. = щеше да е аранжирало
| БЪД.ПРЕД.ВР. В МИН., 3Л., МН.Ч. = щяха да са аранжирали
| ПР.НАКЛ., СЕГ.ВР., 1Л., ЕД.Ч., М.Р. = аранжирал съм
| ПР.НАКЛ., СЕГ.ВР., 1Л., ЕД.Ч., Ж.Р. = аранжирала съм
| ПР.НАКЛ., СЕГ.ВР., 1Л., ЕД.Ч., СР.Р. = аранжирало съм
| ПР.НАКЛ., СЕГ.ВР., 1Л., МН.Ч. = аранжирали сме
| ПР.НАКЛ., СЕГ.ВР., 2Л., ЕД.Ч., М.Р. = аранжирал си
| ПР.НАКЛ., СЕГ.ВР., 2Л., ЕД.Ч., Ж.Р. = аранжирала си
| ПР.НАКЛ., СЕГ.ВР., 2Л., ЕД.Ч., СР.Р. = аранжирало си
| ПР.НАКЛ., СЕГ.ВР., 2Л., МН.Ч. = аранжирали сте
| ПР.НАКЛ., СЕГ.ВР., 3Л., ЕД.Ч., М.Р. = аранжирал (е)
| ПР.НАКЛ., СЕГ.ВР., 3Л., ЕД.Ч., Ж.Р. = аранжирала (е)
| ПР.НАКЛ., СЕГ.ВР., 3Л., ЕД.Ч., СР.Р. = аранжирало (е)
| ПР.НАКЛ., СЕГ.ВР., 3Л., МН.Ч. = аранжирали (са)
| ПР.НАКЛ., МИН.СВ.ВР., 1Л., ЕД.Ч., М.Р. = аранжирал съм
| ПР.НАКЛ., МИН.СВ.ВР., 1Л., ЕД.Ч., Ж.Р. = аранжирала съм
| ПР.НАКЛ., МИН.СВ.ВР., 1Л., ЕД.Ч., СР.Р. = аранжирало съм
| ПР.НАКЛ., МИН.СВ.ВР., 1Л., МН.Ч. = аранжирали сме
| ПР.НАКЛ., МИН.СВ.ВР., 2Л., ЕД.Ч., М.Р. = аранжирал си
| ПР.НАКЛ., МИН.СВ.ВР., 2Л., ЕД.Ч., Ж.Р. = аранжирала си
| ПР.НАКЛ., МИН.СВ.ВР., 2Л., ЕД.Ч., СР.Р. = аранжирало си
| ПР.НАКЛ., МИН.СВ.ВР., 2Л., МН.Ч. = аранжирали сте
| ПР.НАКЛ., МИН.СВ.ВР., 3Л., ЕД.Ч., М.Р. = аранжирал (е)
| ПР.НАКЛ., МИН.СВ.ВР., 3Л., ЕД.Ч., Ж.Р. = аранжирала (е)
| ПР.НАКЛ., МИН.СВ.ВР., 3Л., ЕД.Ч., СР.Р. = аранжирало (е)
| ПР.НАКЛ., МИН.СВ.ВР., 3Л., МН.Ч. = аранжирали (са)
| ПР.НАКЛ., МИН.НЕОПР.ВР., 1Л., ЕД.Ч., М.Р. = бил съм аранжирал
| ПР.НАКЛ., МИН.НЕОПР.ВР., 1Л., ЕД.Ч., Ж.Р. = била съм аранжирала
| ПР.НАКЛ., МИН.НЕОПР.ВР., 1Л., ЕД.Ч., СР.Р. = било съм аранжирало
| ПР.НАКЛ., МИН.НЕОПР.ВР., 1Л., МН.Ч. = били сме аранжирали
| ПР.НАКЛ., МИН.НЕОПР.ВР., 2Л., ЕД.Ч., М.Р. = бил си аранжирал
| ПР.НАКЛ., МИН.НЕОПР.ВР., 2Л., ЕД.Ч., Ж.Р. = била си аранжирала
| ПР.НАКЛ., МИН.НЕОПР.ВР., 2Л., ЕД.Ч., СР.Р. = било си аранжирало
| ПР.НАКЛ., МИН.НЕОПР.ВР., 2Л., МН.Ч. = били сте аранжирали
| ПР.НАКЛ., МИН.НЕОПР.ВР., 3Л., ЕД.Ч., М.Р. = бил (е) аранжирал
| ПР.НАКЛ., МИН.НЕОПР.ВР., 3Л., ЕД.Ч., Ж.Р. = била (е) аранжирала
| ПР.НАКЛ., МИН.НЕОПР.ВР., 3Л., ЕД.Ч., СР.Р. = било (е) аранжирало
| ПР.НАКЛ., МИН.НЕОПР.ВР., 3Л., МН.Ч. = били (са) аранжирали
| ПР.НАКЛ., БЪД.ВР., 1Л., ЕД.Ч., М.Р. = щял съм да аранжирам
| ПР.НАКЛ., БЪД.ВР., 1Л., ЕД.Ч., Ж.Р. = щяла съм да аранжирам
| ПР.НАКЛ., БЪД.ВР., 1Л., ЕД.Ч., СР.Р. = щяло съм да аранжирам
| ПР.НАКЛ., БЪД.ВР., 1Л., МН.Ч. = щели сме да аранжираме
| ПР.НАКЛ., БЪД.ВР., 2Л., ЕД.Ч., М.Р. = щял си да аранжираш
| ПР.НАКЛ., БЪД.ВР., 2Л., ЕД.Ч., Ж.Р. = щяла си да аранжираш
| ПР.НАКЛ., БЪД.ВР., 2Л., ЕД.Ч., СР.Р. = щяло си да аранжираш
| ПР.НАКЛ., БЪД.ВР., 2Л., МН.Ч. = щели сте да аранжирате
| ПР.НАКЛ., БЪД.ВР., 3Л., ЕД.Ч., М.Р. = щял (е) да аранжира
| ПР.НАКЛ., БЪД.ВР., 3Л., ЕД.Ч., Ж.Р. = щяла (е) да аранжира
| ПР.НАКЛ., БЪД.ВР., 3Л., ЕД.Ч., СР.Р. = щяло (е) да аранжира
| ПР.НАКЛ., БЪД.ВР., 3Л., МН.Ч. = щели (са) да аранжират
| ПР.НАКЛ., БЪД.ПРЕД.ВР., 1Л., ЕД.Ч., М.Р. = щял съм да съм аранжирал
| ПР.НАКЛ., БЪД.ПРЕД.ВР., 1Л., ЕД.Ч., Ж.Р. = щяла съм да съм аранжирала
| ПР.НАКЛ., БЪД.ПРЕД.ВР., 1Л., ЕД.Ч., СР.Р. = щяло съм да съм аранжирало
| ПР.НАКЛ., БЪД.ПРЕД.ВР., 1Л., МН.Ч. = щели сме да сме аранжирали
| ПР.НАКЛ., БЪД.ПРЕД.ВР., 2Л., ЕД.Ч., М.Р. = щял си да си аранжирал
| ПР.НАКЛ., БЪД.ПРЕД.ВР., 2Л., ЕД.Ч., Ж.Р. = щяла си да си аранжирала
| ПР.НАКЛ., БЪД.ПРЕД.ВР., 2Л., ЕД.Ч., СР.Р. = щяло си да си аранжирало
| ПР.НАКЛ., БЪД.ПРЕД.ВР., 2Л., МН.Ч. = щели сте да сте аранжирали
| ПР.НАКЛ., БЪД.ПРЕД.ВР., 3Л., ЕД.Ч., М.Р. = щял (е) да е аранжирал
| ПР.НАКЛ., БЪД.ПРЕД.ВР., 3Л., ЕД.Ч., Ж.Р. = щяла (е) да е аранжирала
| ПР.НАКЛ., БЪД.ПРЕД.ВР., 3Л., ЕД.Ч., СР.Р. = щяло (е) да е аранжирало
| ПР.НАКЛ., БЪД.ПРЕД.ВР., 3Л., МН.Ч. = щели (са) да са аранжирали
| УСЛОВНО НАКЛОНЕНИЕ, 1Л., ЕД.Ч., М.Р. = бих аранжирал
| УСЛОВНО НАКЛОНЕНИЕ, 1Л., ЕД.Ч., Ж.Р. = бих аранжирала
| УСЛОВНО НАКЛОНЕНИЕ, 1Л., ЕД.Ч., СР.Р. = бих аранжирало
| УСЛОВНО НАКЛОНЕНИЕ, 1Л., МН.Ч. = бихме аранжирали
| УСЛОВНО НАКЛОНЕНИЕ, 2Л., ЕД.Ч., М.Р. = би аранжирал
| УСЛОВНО НАКЛОНЕНИЕ, 2Л., ЕД.Ч., Ж.Р. = би аранжирала
| УСЛОВНО НАКЛОНЕНИЕ, 2Л., ЕД.Ч., СР.Р. = би аранжирало
| УСЛОВНО НАКЛОНЕНИЕ, 2Л., МН.Ч. = бихте аранжирали
| УСЛОВНО НАКЛОНЕНИЕ, 3Л., ЕД.Ч., М.Р. = би аранжирал
| УСЛОВНО НАКЛОНЕНИЕ, 3Л., ЕД.Ч., Ж.Р. = би аранжирала
| УСЛОВНО НАКЛОНЕНИЕ, 3Л., ЕД.Ч., СР.Р. = би аранжирало
| УСЛОВНО НАКЛОНЕНИЕ, 3Л., МН.Ч. = биха аранжирали
| ПОВЕЛИТЕЛНО НАКЛОНЕНИЕ, ЕД.Ч. = аран·жи·рай
| ПОВЕЛИТЕЛНО НАКЛОНЕНИЕ, МН.Ч. = аран·жи·рай·те
| МИН.СТРАД.ПРИЧ. М.Р. = аран·жи·ран
| МИН.СТРАД.ПРИЧ. М.Р. НЕПЪЛЕН ЧЛЕН = аран·жи·ра·ния
| МИН.СТРАД.ПРИЧ. М.Р. ПЪЛЕН ЧЛЕН = аран·жи·ра·ни·ят
| МИН.СТРАД.ПРИЧ. Ж.Р. = аран·жи·ра·на
| МИН.СТРАД.ПРИЧ. Ж.Р. ЧЛЕН = аран·жи·ра·на·та
| МИН.СТРАД.ПРИЧ. СР.Р. = аран·жи·ра·но
| МИН.СТРАД.ПРИЧ. СР.Р. ЧЛЕН = аран·жи·ра·но·то
| МИН.СТРАД.ПРИЧ. МН.Ч. = аран·жи·ра·ни
| МИН.СТРАД.ПРИЧ. МН.Ч. ЧЛЕН = аран·жи·ра·ни·те
| МИН.ДЕЯТ.СВ.ПРИЧ. М.Р. = аран·жи·рал
| МИН.ДЕЯТ.СВ.ПРИЧ. М.Р. НЕПЪЛЕН ЧЛЕН = аран·жи·ра·лия
| МИН.ДЕЯТ.СВ.ПРИЧ. М.Р. ПЪЛЕН ЧЛЕН = аран·жи·ра·ли·ят
| МИН.ДЕЯТ.СВ.ПРИЧ. Ж.Р. = аран·жи·ра·ла
| МИН.ДЕЯТ.СВ.ПРИЧ. Ж.Р. ЧЛЕН = аран·жи·ра·ла·та
| МИН.ДЕЯТ.СВ.ПРИЧ. СР.Р. = аран·жи·ра·ло
| МИН.ДЕЯТ.СВ.ПРИЧ. СР.Р. ЧЛЕН = аран·жи·ра·ло·то
| МИН.ДЕЯТ.СВ.ПРИЧ. МН.Ч. = аран·жи·ра·ли
| МИН.ДЕЯТ.СВ.ПРИЧ. МН.Ч. ЧЛЕН = аран·жи·ра·ли·те
| МИН.ДЕЯТ.НЕСВ.ПРИЧ. М.Р. = аран·жи·рал
| МИН.ДЕЯТ.НЕСВ.ПРИЧ. М.Р. НЕПЪЛЕН ЧЛЕН = аран·жи·ра·лия
| МИН.ДЕЯТ.НЕСВ.ПРИЧ. М.Р. ПЪЛЕН ЧЛЕН = аран·жи·ра·ли·ят
| МИН.ДЕЯТ.НЕСВ.ПРИЧ. Ж.Р. = аран·жи·ра·ла
| МИН.ДЕЯТ.НЕСВ.ПРИЧ. Ж.Р. ЧЛЕН = аран·жи·ра·ла·та
| МИН.ДЕЯТ.НЕСВ.ПРИЧ. СР.Р. = аран·жи·ра·ло
| МИН.ДЕЯТ.НЕСВ.ПРИЧ. СР.Р. ЧЛЕН = аран·жи·ра·ло·то
| МИН.ДЕЯТ.НЕСВ.ПРИЧ. МН.Ч. = аран·жи·ра·ли
| МИН.ДЕЯТ.НЕСВ.ПРИЧ. МН.Ч. ЧЛЕН = аран·жи·ра·ли·те
| СЕГ.ДЕЯТ.ПРИЧ. М.Р. = аран·жи·ращ
| СЕГ.ДЕЯТ.ПРИЧ. М.Р. НЕПЪЛЕН ЧЛЕН = аран·жи·ра·щия
| СЕГ.ДЕЯТ.ПРИЧ. М.Р. ПЪЛЕН ЧЛЕН = аран·жи·ра·щи·ят
| СЕГ.ДЕЯТ.ПРИЧ. Ж.Р. = аран·жи·ра·ща
| СЕГ.ДЕЯТ.ПРИЧ. Ж.Р. ЧЛЕН = аран·жи·ра·ща·та
| СЕГ.ДЕЯТ.ПРИЧ. СР.Р. = аран·жи·ра·що
| СЕГ.ДЕЯТ.ПРИЧ. СР.Р. ЧЛЕН = аран·жи·ра·що·то
| СЕГ.ДЕЯТ.ПРИЧ. МН.Ч. = аран·жи·ра·щи
| СЕГ.ДЕЯТ.ПРИЧ. МН.Ч. ЧЛЕН = аран·жи·ра·щи·те
| ДЕЕПРИЧАСТИЕ = аран·жи·рай·ки
| СКРИТИ ПРЕПРАТКИ = 
[[аранжирам]],
[[аранжираш]],
[[аранжира]],
[[аранжираме]],
[[аранжирате]],
[[аранжират]],
[[аранжирах]],
[[аранжирахме]],
[[аранжирахте]],
[[аранжираха]],
[[аранжираше]],
[[аранжирай]],
[[аранжирайте]],
[[аранжирал]],
[[аранжиралия]],
[[аранжиралият]],
[[аранжирала]],
[[аранжиралата]],
[[аранжирало]],
[[аранжиралото]],
[[аранжирали]],
[[аранжиралите]],
[[аранжиран]],
[[аранжирания]],
[[аранжираният]],
[[аранжирана]],
[[аранжираната]],
[[аранжирано]],
[[аранжираното]],
[[аранжирани]],
[[аранжираните]],
[[аранжиращ]],
[[аранжиращия]],
[[аранжиращият]],
[[аранжираща]],
[[аранжиращата]],
[[аранжиращо]],
[[аранжиращото]],
[[аранжиращи]],
[[аранжиращите]],
[[аранжирайки]],
[[аранжирал съм]],
[[аранжирала съм]],
[[аранжирало съм]],
[[аранжирали сме]],
[[аранжирал си]],
[[аранжирала си]],
[[аранжирало си]],
[[аранжирали сте]],
[[аранжирал е]],
[[аранжирала е]],
[[аранжирало е]],
[[аранжирали са]],
[[бях аранжирал]],
[[бях аранжирала]],
[[бях аранжирало]],
[[бяхме аранжирали]],
[[беше аранжирал]],
[[беше аранжирала]],
[[беше аранжирало]],
[[бяхте аранжирали]],
[[бяха аранжирали]],
[[ще аранжирам]],
[[ще аранжираме]],
[[ще аранжираш]],
[[ще аранжирате]],
[[ще аранжира]],
[[ще аранжират]],
[[ще съм аранжирал]],
[[ще съм аранжирала]],
[[ще съм аранжирало]],
[[ще сме аранжирали]],
[[ще си аранжирал]],
[[ще си аранжирала]],
[[ще си аранжирало]],
[[ще сте аранжирали]],
[[ще е аранжирал]],
[[ще е аранжирала]],
[[ще е аранжирало]],
[[ще са аранжирали]],
[[щях да аранжирам]],
[[щяхме да аранжираме]],
[[щеше да аранжираш]],
[[щяхте да аранжирате]],
[[щеше да аранжира]],
[[щяха да аранжират]],
[[щях да съм аранжирал]],
[[щях да съм аранжирала]],
[[щях да съм аранжирало]],
[[щяхме да сме аранжирали]],
[[щеше да си аранжирал]],
[[щеше да си аранжирала]],
[[щеше да си аранжирало]],
[[щяхте да сте аранжирали]],
[[щеше да е аранжирал]],
[[щеше да е аранжирала]],
[[щеше да е аранжирало]],
[[щяха да са аранжирали]],
[[бил съм аранжирал]],
[[била съм аранжирала]],
[[било съм аранжирало]],
[[били сме аранжирали]],
[[бил си аранжирал]],
[[била си аранжирала]],
[[било си аранжирало]],
[[били сте аранжирали]],
[[бил е аранжирал]],
[[била е аранжирала]],
[[било е аранжирало]],
[[били са аранжирали]],
[[щял съм да аранжирам]],
[[щяла съм да аранжирам]],
[[щяло съм да аранжирам]],
[[щели сме да аранжираме]],
[[щял си да аранжираш]],
[[щяла си да аранжираш]],
[[щяло си да аранжираш]],
[[щели сте да аранжирате]],
[[щял да аранжира]],
[[щяла да аранжира]],
[[щяло да аранжира]],
[[щели да аранжират]],
[[щял е да аранжира]],
[[щяла е да аранжира]],
[[щяло е да аранжира]],
[[щели са да аранжират]],
[[щял съм да съм аранжирал]],
[[щяла съм да съм аранжирала]],
[[щяло съм да съм аранжирало]],
[[щели сме да сме аранжирали]],
[[щял си да си аранжирал]],
[[щяла си да си аранжирала]],
[[щяло си да си аранжирало]],
[[щели сте да сте аранжирали]],
[[щял да е аранжирал]],
[[щяла да е аранжирала]],
[[щяло да е аранжирало]],
[[щели да са аранжирали]],
[[щял е да е аранжирал]],
[[щяла е да е аранжирала]],
[[щяло е да е аранжирало]],
[[щели са да са аранжирали]],
[[бих аранжирал]],
[[бих аранжирала]],
[[бих аранжирало]],
[[бихме аранжирали]],
[[би аранжирал]],
[[би аранжирала]],
[[би аранжирало]],
[[бихте аранжирали]],
[[биха аранжирали]],
}}</text>
      <sha1>5qc4tshuxkt7djgn3s7f7m02e5rksf5</sha1>
    </revision>
  </page>
  <page>
    <title>Шаблон:Словоформи/аргументирам</title>
    <ns>10</ns>
    <id>486714</id>
    <revision>
      <id>518696</id>
      <timestamp>2005-05-09T04:42:15Z</timestamp>
      <contributor>
        <username>Bgbot</username>
        <id>83</id>
      </contributor>
      <comment>Борислав: Шаблон със словоформи</comment>
      <model>wikitext</model>
      <format>text/x-wiki</format>
      <text bytes="23546" xml:space="preserve">{{Шаблон:Словоформи/Глагол|
  ОСНОВНА ФОРМА = аргументирам
| СЕГ.ВР., 1Л., ЕД.Ч. = ар·гу·мен·ти·рам
| СЕГ.ВР., 1Л., МН.Ч. = ар·гу·мен·ти·ра·ме
| СЕГ.ВР., 2Л., ЕД.Ч. = ар·гу·мен·ти·раш
| СЕГ.ВР., 2Л., МН.Ч. = ар·гу·мен·ти·ра·те
| СЕГ.ВР., 3Л., ЕД.Ч. = ар·гу·мен·ти·ра
| СЕГ.ВР., 3Л., МН.Ч. = ар·гу·мен·ти·рат
| МИН.СВ.ВР., 1Л., ЕД.Ч. = ар·гу·мен·ти·рах
| МИН.СВ.ВР., 1Л., МН.Ч. = ар·гу·мен·ти·рах·ме
| МИН.СВ.ВР., 2Л., ЕД.Ч. = ар·гу·мен·ти·ра
| МИН.СВ.ВР., 2Л., МН.Ч. = ар·гу·мен·ти·рах·те
| МИН.СВ.ВР., 3Л., ЕД.Ч. = ар·гу·мен·ти·ра
| МИН.СВ.ВР., 3Л., МН.Ч. = ар·гу·мен·ти·ра·ха
| МИН.НЕСВ.ВР., 1Л., ЕД.Ч. = ар·гу·мен·ти·рах
| МИН.НЕСВ.ВР., 1Л., МН.Ч. = ар·гу·мен·ти·рах·ме
| МИН.НЕСВ.ВР., 2Л., ЕД.Ч. = ар·гу·мен·ти·ра·ше
| МИН.НЕСВ.ВР., 2Л., МН.Ч. = ар·гу·мен·ти·рах·те
| МИН.НЕСВ.ВР., 3Л., ЕД.Ч. = ар·гу·мен·ти·ра·ше
| МИН.НЕСВ.ВР., 3Л., МН.Ч. = ар·гу·мен·ти·ра·ха
| МИН.НЕОПР.ВР., 1Л., ЕД.Ч., М.Р. = аргументирал съм
| МИН.НЕОПР.ВР., 1Л., ЕД.Ч., Ж.Р. = аргументирала съм
| МИН.НЕОПР.ВР., 1Л., ЕД.Ч., СР.Р. = аргументирало съм
| МИН.НЕОПР.ВР., 1Л., МН.Ч. = аргументирали сме
| МИН.НЕОПР.ВР., 2Л., ЕД.Ч., М.Р. = аргументирал си
| МИН.НЕОПР.ВР., 2Л., ЕД.Ч., Ж.Р. = аргументирала си
| МИН.НЕОПР.ВР., 2Л., ЕД.Ч., СР.Р. = аргументирало си
| МИН.НЕОПР.ВР., 2Л., МН.Ч. = аргументирали сте
| МИН.НЕОПР.ВР., 3Л., ЕД.Ч., М.Р. = аргументирал е
| МИН.НЕОПР.ВР., 3Л., ЕД.Ч., Ж.Р. = аргументирала е
| МИН.НЕОПР.ВР., 3Л., ЕД.Ч., СР.Р. = аргументирало е
| МИН.НЕОПР.ВР., 3Л., МН.Ч. = аргументирали са
| МИН.ПРЕД.ВР., 1Л., ЕД.Ч., М.Р. = бях аргументирал
| МИН.ПРЕД.ВР., 1Л., ЕД.Ч., Ж.Р. = бях аргументирала
| МИН.ПРЕД.ВР., 1Л., ЕД.Ч., СР.Р. = бях аргументирало
| МИН.ПРЕД.ВР., 1Л., МН.Ч. = бяхме аргументирали
| МИН.ПРЕД.ВР., 2Л., ЕД.Ч., М.Р. = беше аргументирал
| МИН.ПРЕД.ВР., 2Л., ЕД.Ч., Ж.Р. = беше аргументирала
| МИН.ПРЕД.ВР., 2Л., ЕД.Ч., СР.Р. = беше аргументирало
| МИН.ПРЕД.ВР., 2Л., МН.Ч. = бяхте аргументирали
| МИН.ПРЕД.ВР., 3Л., ЕД.Ч., М.Р. = беше аргументирал
| МИН.ПРЕД.ВР., 3Л., ЕД.Ч., Ж.Р. = беше аргументирала
| МИН.ПРЕД.ВР., 3Л., ЕД.Ч., СР.Р. = беше аргументирало
| МИН.ПРЕД.ВР., 3Л., МН.Ч. = бяха аргументирали
| БЪД.ВР., 1Л., ЕД.Ч. = ще аргументирам
| БЪД.ВР., 1Л., МН.Ч. = ще аргументираме
| БЪД.ВР., 2Л., ЕД.Ч. = ще аргументираш
| БЪД.ВР., 2Л., МН.Ч. = ще аргументирате
| БЪД.ВР., 3Л., ЕД.Ч. = ще аргументира
| БЪД.ВР., 3Л., МН.Ч. = ще аргументират
| БЪД.ПРЕД.ВР., 1Л., ЕД.Ч., М.Р. = ще съм аргументирал
| БЪД.ПРЕД.ВР., 1Л., ЕД.Ч., Ж.Р. = ще съм аргументирала
| БЪД.ПРЕД.ВР., 1Л., ЕД.Ч., СР.Р. = ще съм аргументирало
| БЪД.ПРЕД.ВР., 1Л., МН.Ч. = ще сме аргументирали
| БЪД.ПРЕД.ВР., 2Л., ЕД.Ч., М.Р. = ще си аргументирал
| БЪД.ПРЕД.ВР., 2Л., ЕД.Ч., Ж.Р. = ще си аргументирала
| БЪД.ПРЕД.ВР., 2Л., ЕД.Ч., СР.Р. = ще си аргументирало
| БЪД.ПРЕД.ВР., 2Л., МН.Ч. = ще сте аргументирали
| БЪД.ПРЕД.ВР., 3Л., ЕД.Ч., М.Р. = ще е аргументирал
| БЪД.ПРЕД.ВР., 3Л., ЕД.Ч., Ж.Р. = ще е аргументирала
| БЪД.ПРЕД.ВР., 3Л., ЕД.Ч., СР.Р. = ще е аргументирало
| БЪД.ПРЕД.ВР., 3Л., МН.Ч. = ще са аргументирали
| БЪД.ВР. В МИН., 1Л., ЕД.Ч. = щях да аргументирам
| БЪД.ВР. В МИН., 1Л., МН.Ч. = щяхме да аргументираме
| БЪД.ВР. В МИН., 2Л., ЕД.Ч. = щеше да аргументираш
| БЪД.ВР. В МИН., 2Л., МН.Ч. = щяхте да аргументирате
| БЪД.ВР. В МИН., 3Л., ЕД.Ч. = щеше да аргументира
| БЪД.ВР. В МИН., 3Л., МН.Ч. = щяха да аргументират
| БЪД.ПРЕД.ВР. В МИН., 1Л., ЕД.Ч., М.Р. = щях да съм аргументирал
| БЪД.ПРЕД.ВР. В МИН., 1Л., ЕД.Ч., Ж.Р. = щях да съм аргументирала
| БЪД.ПРЕД.ВР. В МИН., 1Л., ЕД.Ч., СР.Р. = щях да съм аргументирало
| БЪД.ПРЕД.ВР. В МИН., 1Л., МН.Ч. = щяхме да сме аргументирали
| БЪД.ПРЕД.ВР. В МИН., 2Л., ЕД.Ч., М.Р. = щеше да си аргументирал
| БЪД.ПРЕД.ВР. В МИН., 2Л., ЕД.Ч., Ж.Р. = щеше да си аргументирала
| БЪД.ПРЕД.ВР. В МИН., 2Л., ЕД.Ч., СР.Р. = щеше да си аргументирало
| БЪД.ПРЕД.ВР. В МИН., 2Л., МН.Ч. = щяхте да сте аргументирали
| БЪД.ПРЕД.ВР. В МИН., 3Л., ЕД.Ч., М.Р. = щеше да е аргументирал
| БЪД.ПРЕД.ВР. В МИН., 3Л., ЕД.Ч., Ж.Р. = щеше да е аргументирала
| БЪД.ПРЕД.ВР. В МИН., 3Л., ЕД.Ч., СР.Р. = щеше да е аргументирало
| БЪД.ПРЕД.ВР. В МИН., 3Л., МН.Ч. = щяха да са аргументирали
| ПР.НАКЛ., СЕГ.ВР., 1Л., ЕД.Ч., М.Р. = аргументирал съм
| ПР.НАКЛ., СЕГ.ВР., 1Л., ЕД.Ч., Ж.Р. = аргументирала съм
| ПР.НАКЛ., СЕГ.ВР., 1Л., ЕД.Ч., СР.Р. = аргументирало съм
| ПР.НАКЛ., СЕГ.ВР., 1Л., МН.Ч. = аргументирали сме
| ПР.НАКЛ., СЕГ.ВР., 2Л., ЕД.Ч., М.Р. = аргументирал си
| ПР.НАКЛ., СЕГ.ВР., 2Л., ЕД.Ч., Ж.Р. = аргументирала си
| ПР.НАКЛ., СЕГ.ВР., 2Л., ЕД.Ч., СР.Р. = аргументирало си
| ПР.НАКЛ., СЕГ.ВР., 2Л., МН.Ч. = аргументирали сте
| ПР.НАКЛ., СЕГ.ВР., 3Л., ЕД.Ч., М.Р. = аргументирал (е)
| ПР.НАКЛ., СЕГ.ВР., 3Л., ЕД.Ч., Ж.Р. = аргументирала (е)
| ПР.НАКЛ., СЕГ.ВР., 3Л., ЕД.Ч., СР.Р. = аргументирало (е)
| ПР.НАКЛ., СЕГ.ВР., 3Л., МН.Ч. = аргументирали (са)
| ПР.НАКЛ., МИН.СВ.ВР., 1Л., ЕД.Ч., М.Р. = аргументирал съм
| ПР.НАКЛ., МИН.СВ.ВР., 1Л., ЕД.Ч., Ж.Р. = аргументирала съм
| ПР.НАКЛ., МИН.СВ.ВР., 1Л., ЕД.Ч., СР.Р. = аргументирало съм
| ПР.НАКЛ., МИН.СВ.ВР., 1Л., МН.Ч. = аргументирали сме
| ПР.НАКЛ., МИН.СВ.ВР., 2Л., ЕД.Ч., М.Р. = аргументирал си
| ПР.НАКЛ., МИН.СВ.ВР., 2Л., ЕД.Ч., Ж.Р. = аргументирала си
| ПР.НАКЛ., МИН.СВ.ВР., 2Л., ЕД.Ч., СР.Р. = аргументирало си
| ПР.НАКЛ., МИН.СВ.ВР., 2Л., МН.Ч. = аргументирали сте
| ПР.НАКЛ., МИН.СВ.ВР., 3Л., ЕД.Ч., М.Р. = аргументирал (е)
| ПР.НАКЛ., МИН.СВ.ВР., 3Л., ЕД.Ч., Ж.Р. = аргументирала (е)
| ПР.НАКЛ., МИН.СВ.ВР., 3Л., ЕД.Ч., СР.Р. = аргументирало (е)
| ПР.НАКЛ., МИН.СВ.ВР., 3Л., МН.Ч. = аргументирали (са)
| ПР.НАКЛ., МИН.НЕОПР.ВР., 1Л., ЕД.Ч., М.Р. = бил съм аргументирал
| ПР.НАКЛ., МИН.НЕОПР.ВР., 1Л., ЕД.Ч., Ж.Р. = била съм аргументирала
| ПР.НАКЛ., МИН.НЕОПР.ВР., 1Л., ЕД.Ч., СР.Р. = било съм аргументирало
| ПР.НАКЛ., МИН.НЕОПР.ВР., 1Л., МН.Ч. = били сме аргументирали
| ПР.НАКЛ., МИН.НЕОПР.ВР., 2Л., ЕД.Ч., М.Р. = бил си аргументирал
| ПР.НАКЛ., МИН.НЕОПР.ВР., 2Л., ЕД.Ч., Ж.Р. = била си аргументирала
| ПР.НАКЛ., МИН.НЕОПР.ВР., 2Л., ЕД.Ч., СР.Р. = било си аргументирало
| ПР.НАКЛ., МИН.НЕОПР.ВР., 2Л., МН.Ч. = били сте аргументирали
| ПР.НАКЛ., МИН.НЕОПР.ВР., 3Л., ЕД.Ч., М.Р. = бил (е) аргументирал
| ПР.НАКЛ., МИН.НЕОПР.ВР., 3Л., ЕД.Ч., Ж.Р. = била (е) аргументирала
| ПР.НАКЛ., МИН.НЕОПР.ВР., 3Л., ЕД.Ч., СР.Р. = било (е) аргументирало
| ПР.НАКЛ., МИН.НЕОПР.ВР., 3Л., МН.Ч. = били (са) аргументирали
| ПР.НАКЛ., БЪД.ВР., 1Л., ЕД.Ч., М.Р. = щял съм да аргументирам
| ПР.НАКЛ., БЪД.ВР., 1Л., ЕД.Ч., Ж.Р. = щяла съм да аргументирам
| ПР.НАКЛ., БЪД.ВР., 1Л., ЕД.Ч., СР.Р. = щяло съм да аргументирам
| ПР.НАКЛ., БЪД.ВР., 1Л., МН.Ч. = щели сме да аргументираме
| ПР.НАКЛ., БЪД.ВР., 2Л., ЕД.Ч., М.Р. = щял си да аргументираш
| ПР.НАКЛ., БЪД.ВР., 2Л., ЕД.Ч., Ж.Р. = щяла си да аргументираш
| ПР.НАКЛ., БЪД.ВР., 2Л., ЕД.Ч., СР.Р. = щяло си да аргументираш
| ПР.НАКЛ., БЪД.ВР., 2Л., МН.Ч. = щели сте да аргументирате
| ПР.НАКЛ., БЪД.ВР., 3Л., ЕД.Ч., М.Р. = щял (е) да аргументира
| ПР.НАКЛ., БЪД.ВР., 3Л., ЕД.Ч., Ж.Р. = щяла (е) да аргументира
| ПР.НАКЛ., БЪД.ВР., 3Л., ЕД.Ч., СР.Р. = щяло (е) да аргументира
| ПР.НАКЛ., БЪД.ВР., 3Л., МН.Ч. = щели (са) да аргументират
| ПР.НАКЛ., БЪД.ПРЕД.ВР., 1Л., ЕД.Ч., М.Р. = щял съм да съм аргументирал
| ПР.НАКЛ., БЪД.ПРЕД.ВР., 1Л., ЕД.Ч., Ж.Р. = щяла съм да съм аргументирала
| ПР.НАКЛ., БЪД.ПРЕД.ВР., 1Л., ЕД.Ч., СР.Р. = щяло съм да съм аргументирало
| ПР.НАКЛ., БЪД.ПРЕД.ВР., 1Л., МН.Ч. = щели сме да сме аргументирали
| ПР.НАКЛ., БЪД.ПРЕД.ВР., 2Л., ЕД.Ч., М.Р. = щял си да си аргументирал
| ПР.НАКЛ., БЪД.ПРЕД.ВР., 2Л., ЕД.Ч., Ж.Р. = щяла си да си аргументирала
| ПР.НАКЛ., БЪД.ПРЕД.ВР., 2Л., ЕД.Ч., СР.Р. = щяло си да си аргументирало
| ПР.НАКЛ., БЪД.ПРЕД.ВР., 2Л., МН.Ч. = щели сте да сте аргументирали
| ПР.НАКЛ., БЪД.ПРЕД.ВР., 3Л., ЕД.Ч., М.Р. = щял (е) да е аргументирал
| ПР.НАКЛ., БЪД.ПРЕД.ВР., 3Л., ЕД.Ч., Ж.Р. = щяла (е) да е аргументирала
| ПР.НАКЛ., БЪД.ПРЕД.ВР., 3Л., ЕД.Ч., СР.Р. = щяло (е) да е аргументирало
| ПР.НАКЛ., БЪД.ПРЕД.ВР., 3Л., МН.Ч. = щели (са) да са аргументирали
| УСЛОВНО НАКЛОНЕНИЕ, 1Л., ЕД.Ч., М.Р. = бих аргументирал
| УСЛОВНО НАКЛОНЕНИЕ, 1Л., ЕД.Ч., Ж.Р. = бих аргументирала
| УСЛОВНО НАКЛОНЕНИЕ, 1Л., ЕД.Ч., СР.Р. = бих аргументирало
| УСЛОВНО НАКЛОНЕНИЕ, 1Л., МН.Ч. = бихме аргументирали
| УСЛОВНО НАКЛОНЕНИЕ, 2Л., ЕД.Ч., М.Р. = би аргументирал
| УСЛОВНО НАКЛОНЕНИЕ, 2Л., ЕД.Ч., Ж.Р. = би аргументирала
| УСЛОВНО НАКЛОНЕНИЕ, 2Л., ЕД.Ч., СР.Р. = би аргументирало
| УСЛОВНО НАКЛОНЕНИЕ, 2Л., МН.Ч. = бихте аргументирали
| УСЛОВНО НАКЛОНЕНИЕ, 3Л., ЕД.Ч., М.Р. = би аргументирал
| УСЛОВНО НАКЛОНЕНИЕ, 3Л., ЕД.Ч., Ж.Р. = би аргументирала
| УСЛОВНО НАКЛОНЕНИЕ, 3Л., ЕД.Ч., СР.Р. = би аргументирало
| УСЛОВНО НАКЛОНЕНИЕ, 3Л., МН.Ч. = биха аргументирали
| ПОВЕЛИТЕЛНО НАКЛОНЕНИЕ, ЕД.Ч. = ар·гу·мен·ти·рай
| ПОВЕЛИТЕЛНО НАКЛОНЕНИЕ, МН.Ч. = ар·гу·мен·ти·рай·те
| МИН.СТРАД.ПРИЧ. М.Р. = ар·гу·мен·ти·ран
| МИН.СТРАД.ПРИЧ. М.Р. НЕПЪЛЕН ЧЛЕН = ар·гу·мен·ти·ра·ния
| МИН.СТРАД.ПРИЧ. М.Р. ПЪЛЕН ЧЛЕН = ар·гу·мен·ти·ра·ни·ят
| МИН.СТРАД.ПРИЧ. Ж.Р. = ар·гу·мен·ти·ра·на
| МИН.СТРАД.ПРИЧ. Ж.Р. ЧЛЕН = ар·гу·мен·ти·ра·на·та
| МИН.СТРАД.ПРИЧ. СР.Р. = ар·гу·мен·ти·ра·но
| МИН.СТРАД.ПРИЧ. СР.Р. ЧЛЕН = ар·гу·мен·ти·ра·но·то
| МИН.СТРАД.ПРИЧ. МН.Ч. = ар·гу·мен·ти·ра·ни
| МИН.СТРАД.ПРИЧ. МН.Ч. ЧЛЕН = ар·гу·мен·ти·ра·ни·те
| МИН.ДЕЯТ.СВ.ПРИЧ. М.Р. = ар·гу·мен·ти·рал
| МИН.ДЕЯТ.СВ.ПРИЧ. М.Р. НЕПЪЛЕН ЧЛЕН = ар·гу·мен·ти·ра·лия
| МИН.ДЕЯТ.СВ.ПРИЧ. М.Р. ПЪЛЕН ЧЛЕН = ар·гу·мен·ти·ра·ли·ят
| МИН.ДЕЯТ.СВ.ПРИЧ. Ж.Р. = ар·гу·мен·ти·ра·ла
| МИН.ДЕЯТ.СВ.ПРИЧ. Ж.Р. ЧЛЕН = ар·гу·мен·ти·ра·ла·та
| МИН.ДЕЯТ.СВ.ПРИЧ. СР.Р. = ар·гу·мен·ти·ра·ло
| МИН.ДЕЯТ.СВ.ПРИЧ. СР.Р. ЧЛЕН = ар·гу·мен·ти·ра·ло·то
| МИН.ДЕЯТ.СВ.ПРИЧ. МН.Ч. = ар·гу·мен·ти·ра·ли
| МИН.ДЕЯТ.СВ.ПРИЧ. МН.Ч. ЧЛЕН = ар·гу·мен·ти·ра·ли·те
| МИН.ДЕЯТ.НЕСВ.ПРИЧ. М.Р. = ар·гу·мен·ти·рал
| МИН.ДЕЯТ.НЕСВ.ПРИЧ. М.Р. НЕПЪЛЕН ЧЛЕН = ар·гу·мен·ти·ра·лия
| МИН.ДЕЯТ.НЕСВ.ПРИЧ. М.Р. ПЪЛЕН ЧЛЕН = ар·гу·мен·ти·ра·ли·ят
| МИН.ДЕЯТ.НЕСВ.ПРИЧ. Ж.Р. = ар·гу·мен·ти·ра·ла
| МИН.ДЕЯТ.НЕСВ.ПРИЧ. Ж.Р. ЧЛЕН = ар·гу·мен·ти·ра·ла·та
| МИН.ДЕЯТ.НЕСВ.ПРИЧ. СР.Р. = ар·гу·мен·ти·ра·ло
| МИН.ДЕЯТ.НЕСВ.ПРИЧ. СР.Р. ЧЛЕН = ар·гу·мен·ти·ра·ло·то
| МИН.ДЕЯТ.НЕСВ.ПРИЧ. МН.Ч. = ар·гу·мен·ти·ра·ли
| МИН.ДЕЯТ.НЕСВ.ПРИЧ. МН.Ч. ЧЛЕН = ар·гу·мен·ти·ра·ли·те
| СЕГ.ДЕЯТ.ПРИЧ. М.Р. = ар·гу·мен·ти·ращ
| СЕГ.ДЕЯТ.ПРИЧ. М.Р. НЕПЪЛЕН ЧЛЕН = ар·гу·мен·ти·ра·щия
| СЕГ.ДЕЯТ.ПРИЧ. М.Р. ПЪЛЕН ЧЛЕН = ар·гу·мен·ти·ра·щи·ят
| СЕГ.ДЕЯТ.ПРИЧ. Ж.Р. = ар·гу·мен·ти·ра·ща
| СЕГ.ДЕЯТ.ПРИЧ. Ж.Р. ЧЛЕН = ар·гу·мен·ти·ра·ща·та
| СЕГ.ДЕЯТ.ПРИЧ. СР.Р. = ар·гу·мен·ти·ра·що
| СЕГ.ДЕЯТ.ПРИЧ. СР.Р. ЧЛЕН = ар·гу·мен·ти·ра·що·то
| СЕГ.ДЕЯТ.ПРИЧ. МН.Ч. = ар·гу·мен·ти·ра·щи
| СЕГ.ДЕЯТ.ПРИЧ. МН.Ч. ЧЛЕН = ар·гу·мен·ти·ра·щи·те
| ДЕЕПРИЧАСТИЕ = ар·гу·мен·ти·рай·ки
| СКРИТИ ПРЕПРАТКИ = 
[[аргументирам]],
[[аргументираш]],
[[аргументира]],
[[аргументираме]],
[[аргументирате]],
[[аргументират]],
[[аргументирах]],
[[аргументирахме]],
[[аргументирахте]],
[[аргументираха]],
[[аргументираше]],
[[аргументирай]],
[[аргументирайте]],
[[аргументирал]],
[[аргументиралия]],
[[аргументиралият]],
[[аргументирала]],
[[аргументиралата]],
[[аргументирало]],
[[аргументиралото]],
[[аргументирали]],
[[аргументиралите]],
[[аргументиран]],
[[аргументирания]],
[[аргументираният]],
[[аргументирана]],
[[аргументираната]],
[[аргументирано]],
[[аргументираното]],
[[аргументирани]],
[[аргументираните]],
[[аргументиращ]],
[[аргументиращия]],
[[аргументиращият]],
[[аргументираща]],
[[аргументиращата]],
[[аргументиращо]],
[[аргументиращото]],
[[аргументиращи]],
[[аргументиращите]],
[[аргументирайки]],
[[аргументирал съм]],
[[аргументирала съм]],
[[аргументирало съм]],
[[аргументирали сме]],
[[аргументирал си]],
[[аргументирала си]],
[[аргументирало си]],
[[аргументирали сте]],
[[аргументирал е]],
[[аргументирала е]],
[[аргументирало е]],
[[аргументирали са]],
[[бях аргументирал]],
[[бях аргументирала]],
[[бях аргументирало]],
[[бяхме аргументирали]],
[[беше аргументирал]],
[[беше аргументирала]],
[[беше аргументирало]],
[[бяхте аргументирали]],
[[бяха аргументирали]],
[[ще аргументирам]],
[[ще аргументираме]],
[[ще аргументираш]],
[[ще аргументирате]],
[[ще аргументира]],
[[ще аргументират]],
[[ще съм аргументирал]],
[[ще съм аргументирала]],
[[ще съм аргументирало]],
[[ще сме аргументирали]],
[[ще си аргументирал]],
[[ще си аргументирала]],
[[ще си аргументирало]],
[[ще сте аргументирали]],
[[ще е аргументирал]],
[[ще е аргументирала]],
[[ще е аргументирало]],
[[ще са аргументирали]],
[[щях да аргументирам]],
[[щяхме да аргументираме]],
[[щеше да аргументираш]],
[[щяхте да аргументирате]],
[[щеше да аргументира]],
[[щяха да аргументират]],
[[щях да съм аргументирал]],
[[щях да съм аргументирала]],
[[щях да съм аргументирало]],
[[щяхме да сме аргументирали]],
[[щеше да си аргументирал]],
[[щеше да си аргументирала]],
[[щеше да си аргументирало]],
[[щяхте да сте аргументирали]],
[[щеше да е аргументирал]],
[[щеше да е аргументирала]],
[[щеше да е аргументирало]],
[[щяха да са аргументирали]],
[[бил съм аргументирал]],
[[била съм аргументирала]],
[[било съм аргументирало]],
[[били сме аргументирали]],
[[бил си аргументирал]],
[[била си аргументирала]],
[[било си аргументирало]],
[[били сте аргументирали]],
[[бил е аргументирал]],
[[била е аргументирала]],
[[било е аргументирало]],
[[били са аргументирали]],
[[щял съм да аргументирам]],
[[щяла съм да аргументирам]],
[[щяло съм да аргументирам]],
[[щели сме да аргументираме]],
[[щял си да аргументираш]],
[[щяла си да аргументираш]],
[[щяло си да аргументираш]],
[[щели сте да аргументирате]],
[[щял да аргументира]],
[[щяла да аргументира]],
[[щяло да аргументира]],
[[щели да аргументират]],
[[щял е да аргументира]],
[[щяла е да аргументира]],
[[щяло е да аргументира]],
[[щели са да аргументират]],
[[щял съм да съм аргументирал]],
[[щяла съм да съм аргументирала]],
[[щяло съм да съм аргументирало]],
[[щели сме да сме аргументирали]],
[[щял си да си аргументирал]],
[[щяла си да си аргументирала]],
[[щяло си да си аргументирало]],
[[щели сте да сте аргументирали]],
[[щял да е аргументирал]],
[[щяла да е аргументирала]],
[[щяло да е аргументирало]],
[[щели да са аргументирали]],
[[щял е да е аргументирал]],
[[щяла е да е аргументирала]],
[[щяло е да е аргументирало]],
[[щели са да са аргументирали]],
[[бих аргументирал]],
[[бих аргументирала]],
[[бих аргументирало]],
[[бихме аргументирали]],
[[би аргументирал]],
[[би аргументирала]],
[[би аргументирало]],
[[бихте аргументирали]],
[[биха аргументирали]],
}}</text>
      <sha1>ofekc93u2u2ql1awt7hrkckab6ao1u1</sha1>
    </revision>
  </page>
  <page>
    <title>Шаблон:Словоформи/арестувам</title>
    <ns>10</ns>
    <id>486726</id>
    <revision>
      <id>518708</id>
      <parentid>18341</parentid>
      <timestamp>2005-05-10T08:27:33Z</timestamp>
      <contributor>
        <username>Bgbot</username>
        <id>83</id>
      </contributor>
      <comment>Борислав: Поправка на пренасянето</comment>
      <model>wikitext</model>
      <format>text/x-wiki</format>
      <text bytes="21272" xml:space="preserve">{{Шаблон:Словоформи/Глагол|
  ОСНОВНА ФОРМА = арестувам
| СЕГ.ВР., 1Л., ЕД.Ч. = арес·ту·вам
| СЕГ.ВР., 1Л., МН.Ч. = арес·ту·ва·ме
| СЕГ.ВР., 2Л., ЕД.Ч. = арес·ту·ваш
| СЕГ.ВР., 2Л., МН.Ч. = арес·ту·ва·те
| СЕГ.ВР., 3Л., ЕД.Ч. = арес·ту·ва
| СЕГ.ВР., 3Л., МН.Ч. = арес·ту·ват
| МИН.СВ.ВР., 1Л., ЕД.Ч. = арес·ту·вах
| МИН.СВ.ВР., 1Л., МН.Ч. = арес·ту·вах·ме
| МИН.СВ.ВР., 2Л., ЕД.Ч. = арес·ту·ва
| МИН.СВ.ВР., 2Л., МН.Ч. = арес·ту·вах·те
| МИН.СВ.ВР., 3Л., ЕД.Ч. = арес·ту·ва
| МИН.СВ.ВР., 3Л., МН.Ч. = арес·ту·ва·ха
| МИН.НЕСВ.ВР., 1Л., ЕД.Ч. = арес·ту·вах
| МИН.НЕСВ.ВР., 1Л., МН.Ч. = арес·ту·вах·ме
| МИН.НЕСВ.ВР., 2Л., ЕД.Ч. = арес·ту·ва·ше
| МИН.НЕСВ.ВР., 2Л., МН.Ч. = арес·ту·вах·те
| МИН.НЕСВ.ВР., 3Л., ЕД.Ч. = арес·ту·ва·ше
| МИН.НЕСВ.ВР., 3Л., МН.Ч. = арес·ту·ва·ха
| МИН.НЕОПР.ВР., 1Л., ЕД.Ч., М.Р. = арестувал съм
| МИН.НЕОПР.ВР., 1Л., ЕД.Ч., Ж.Р. = арестувала съм
| МИН.НЕОПР.ВР., 1Л., ЕД.Ч., СР.Р. = арестувало съм
| МИН.НЕОПР.ВР., 1Л., МН.Ч. = арестували сме
| МИН.НЕОПР.ВР., 2Л., ЕД.Ч., М.Р. = арестувал си
| МИН.НЕОПР.ВР., 2Л., ЕД.Ч., Ж.Р. = арестувала си
| МИН.НЕОПР.ВР., 2Л., ЕД.Ч., СР.Р. = арестувало си
| МИН.НЕОПР.ВР., 2Л., МН.Ч. = арестували сте
| МИН.НЕОПР.ВР., 3Л., ЕД.Ч., М.Р. = арестувал е
| МИН.НЕОПР.ВР., 3Л., ЕД.Ч., Ж.Р. = арестувала е
| МИН.НЕОПР.ВР., 3Л., ЕД.Ч., СР.Р. = арестувало е
| МИН.НЕОПР.ВР., 3Л., МН.Ч. = арестували са
| МИН.ПРЕД.ВР., 1Л., ЕД.Ч., М.Р. = бях арестувал
| МИН.ПРЕД.ВР., 1Л., ЕД.Ч., Ж.Р. = бях арестувала
| МИН.ПРЕД.ВР., 1Л., ЕД.Ч., СР.Р. = бях арестувало
| МИН.ПРЕД.ВР., 1Л., МН.Ч. = бяхме арестували
| МИН.ПРЕД.ВР., 2Л., ЕД.Ч., М.Р. = беше арестувал
| МИН.ПРЕД.ВР., 2Л., ЕД.Ч., Ж.Р. = беше арестувала
| МИН.ПРЕД.ВР., 2Л., ЕД.Ч., СР.Р. = беше арестувало
| МИН.ПРЕД.ВР., 2Л., МН.Ч. = бяхте арестували
| МИН.ПРЕД.ВР., 3Л., ЕД.Ч., М.Р. = беше арестувал
| МИН.ПРЕД.ВР., 3Л., ЕД.Ч., Ж.Р. = беше арестувала
| МИН.ПРЕД.ВР., 3Л., ЕД.Ч., СР.Р. = беше арестувало
| МИН.ПРЕД.ВР., 3Л., МН.Ч. = бяха арестували
| БЪД.ВР., 1Л., ЕД.Ч. = ще арестувам
| БЪД.ВР., 1Л., МН.Ч. = ще арестуваме
| БЪД.ВР., 2Л., ЕД.Ч. = ще арестуваш
| БЪД.ВР., 2Л., МН.Ч. = ще арестувате
| БЪД.ВР., 3Л., ЕД.Ч. = ще арестува
| БЪД.ВР., 3Л., МН.Ч. = ще арестуват
| БЪД.ПРЕД.ВР., 1Л., ЕД.Ч., М.Р. = ще съм арестувал
| БЪД.ПРЕД.ВР., 1Л., ЕД.Ч., Ж.Р. = ще съм арестувала
| БЪД.ПРЕД.ВР., 1Л., ЕД.Ч., СР.Р. = ще съм арестувало
| БЪД.ПРЕД.ВР., 1Л., МН.Ч. = ще сме арестували
| БЪД.ПРЕД.ВР., 2Л., ЕД.Ч., М.Р. = ще си арестувал
| БЪД.ПРЕД.ВР., 2Л., ЕД.Ч., Ж.Р. = ще си арестувала
| БЪД.ПРЕД.ВР., 2Л., ЕД.Ч., СР.Р. = ще си арестувало
| БЪД.ПРЕД.ВР., 2Л., МН.Ч. = ще сте арестували
| БЪД.ПРЕД.ВР., 3Л., ЕД.Ч., М.Р. = ще е арестувал
| БЪД.ПРЕД.ВР., 3Л., ЕД.Ч., Ж.Р. = ще е арестувала
| БЪД.ПРЕД.ВР., 3Л., ЕД.Ч., СР.Р. = ще е арестувало
| БЪД.ПРЕД.ВР., 3Л., МН.Ч. = ще са арестували
| БЪД.ВР. В МИН., 1Л., ЕД.Ч. = щях да арестувам
| БЪД.ВР. В МИН., 1Л., МН.Ч. = щяхме да арестуваме
| БЪД.ВР. В МИН., 2Л., ЕД.Ч. = щеше да арестуваш
| БЪД.ВР. В МИН., 2Л., МН.Ч. = щяхте да арестувате
| БЪД.ВР. В МИН., 3Л., ЕД.Ч. = щеше да арестува
| БЪД.ВР. В МИН., 3Л., МН.Ч. = щяха да арестуват
| БЪД.ПРЕД.ВР. В МИН., 1Л., ЕД.Ч., М.Р. = щях да съм арестувал
| БЪД.ПРЕД.ВР. В МИН., 1Л., ЕД.Ч., Ж.Р. = щях да съм арестувала
| БЪД.ПРЕД.ВР. В МИН., 1Л., ЕД.Ч., СР.Р. = щях да съм арестувало
| БЪД.ПРЕД.ВР. В МИН., 1Л., МН.Ч. = щяхме да сме арестували
| БЪД.ПРЕД.ВР. В МИН., 2Л., ЕД.Ч., М.Р. = щеше да си арестувал
| БЪД.ПРЕД.ВР. В МИН., 2Л., ЕД.Ч., Ж.Р. = щеше да си арестувала
| БЪД.ПРЕД.ВР. В МИН., 2Л., ЕД.Ч., СР.Р. = щеше да си арестувало
| БЪД.ПРЕД.ВР. В МИН., 2Л., МН.Ч. = щяхте да сте арестували
| БЪД.ПРЕД.ВР. В МИН., 3Л., ЕД.Ч., М.Р. = щеше да е арестувал
| БЪД.ПРЕД.ВР. В МИН., 3Л., ЕД.Ч., Ж.Р. = щеше да е арестувала
| БЪД.ПРЕД.ВР. В МИН., 3Л., ЕД.Ч., СР.Р. = щеше да е арестувало
| БЪД.ПРЕД.ВР. В МИН., 3Л., МН.Ч. = щяха да са арестували
| ПР.НАКЛ., СЕГ.ВР., 1Л., ЕД.Ч., М.Р. = арестувал съм
| ПР.НАКЛ., СЕГ.ВР., 1Л., ЕД.Ч., Ж.Р. = арестувала съм
| ПР.НАКЛ., СЕГ.ВР., 1Л., ЕД.Ч., СР.Р. = арестувало съм
| ПР.НАКЛ., СЕГ.ВР., 1Л., МН.Ч. = арестували сме
| ПР.НАКЛ., СЕГ.ВР., 2Л., ЕД.Ч., М.Р. = арестувал си
| ПР.НАКЛ., СЕГ.ВР., 2Л., ЕД.Ч., Ж.Р. = арестувала си
| ПР.НАКЛ., СЕГ.ВР., 2Л., ЕД.Ч., СР.Р. = арестувало си
| ПР.НАКЛ., СЕГ.ВР., 2Л., МН.Ч. = арестували сте
| ПР.НАКЛ., СЕГ.ВР., 3Л., ЕД.Ч., М.Р. = арестувал (е)
| ПР.НАКЛ., СЕГ.ВР., 3Л., ЕД.Ч., Ж.Р. = арестувала (е)
| ПР.НАКЛ., СЕГ.ВР., 3Л., ЕД.Ч., СР.Р. = арестувало (е)
| ПР.НАКЛ., СЕГ.ВР., 3Л., МН.Ч. = арестували (са)
| ПР.НАКЛ., МИН.СВ.ВР., 1Л., ЕД.Ч., М.Р. = арестувал съм
| ПР.НАКЛ., МИН.СВ.ВР., 1Л., ЕД.Ч., Ж.Р. = арестувала съм
| ПР.НАКЛ., МИН.СВ.ВР., 1Л., ЕД.Ч., СР.Р. = арестувало съм
| ПР.НАКЛ., МИН.СВ.ВР., 1Л., МН.Ч. = арестували сме
| ПР.НАКЛ., МИН.СВ.ВР., 2Л., ЕД.Ч., М.Р. = арестувал си
| ПР.НАКЛ., МИН.СВ.ВР., 2Л., ЕД.Ч., Ж.Р. = арестувала си
| ПР.НАКЛ., МИН.СВ.ВР., 2Л., ЕД.Ч., СР.Р. = арестувало си
| ПР.НАКЛ., МИН.СВ.ВР., 2Л., МН.Ч. = арестували сте
| ПР.НАКЛ., МИН.СВ.ВР., 3Л., ЕД.Ч., М.Р. = арестувал (е)
| ПР.НАКЛ., МИН.СВ.ВР., 3Л., ЕД.Ч., Ж.Р. = арестувала (е)
| ПР.НАКЛ., МИН.СВ.ВР., 3Л., ЕД.Ч., СР.Р. = арестувало (е)
| ПР.НАКЛ., МИН.СВ.ВР., 3Л., МН.Ч. = арестували (са)
| ПР.НАКЛ., МИН.НЕОПР.ВР., 1Л., ЕД.Ч., М.Р. = бил съм арестувал
| ПР.НАКЛ., МИН.НЕОПР.ВР., 1Л., ЕД.Ч., Ж.Р. = била съм арестувала
| ПР.НАКЛ., МИН.НЕОПР.ВР., 1Л., ЕД.Ч., СР.Р. = било съм арестувало
| ПР.НАКЛ., МИН.НЕОПР.ВР., 1Л., МН.Ч. = били сме арестували
| ПР.НАКЛ., МИН.НЕОПР.ВР., 2Л., ЕД.Ч., М.Р. = бил си арестувал
| ПР.НАКЛ., МИН.НЕОПР.ВР., 2Л., ЕД.Ч., Ж.Р. = била си арестувала
| ПР.НАКЛ., МИН.НЕОПР.ВР., 2Л., ЕД.Ч., СР.Р. = било си арестувало
| ПР.НАКЛ., МИН.НЕОПР.ВР., 2Л., МН.Ч. = били сте арестували
| ПР.НАКЛ., МИН.НЕОПР.ВР., 3Л., ЕД.Ч., М.Р. = бил (е) арестувал
| ПР.НАКЛ., МИН.НЕОПР.ВР., 3Л., ЕД.Ч., Ж.Р. = била (е) арестувала
| ПР.НАКЛ., МИН.НЕОПР.ВР., 3Л., ЕД.Ч., СР.Р. = било (е) арестувало
| ПР.НАКЛ., МИН.НЕОПР.ВР., 3Л., МН.Ч. = били (са) арестували
| ПР.НАКЛ., БЪД.ВР., 1Л., ЕД.Ч., М.Р. = щял съм да арестувам
| ПР.НАКЛ., БЪД.ВР., 1Л., ЕД.Ч., Ж.Р. = щяла съм да арестувам
| ПР.НАКЛ., БЪД.ВР., 1Л., ЕД.Ч., СР.Р. = щяло съм да арестувам
| ПР.НАКЛ., БЪД.ВР., 1Л., МН.Ч. = щели сме да арестуваме
| ПР.НАКЛ., БЪД.ВР., 2Л., ЕД.Ч., М.Р. = щял си да арестуваш
| ПР.НАКЛ., БЪД.ВР., 2Л., ЕД.Ч., Ж.Р. = щяла си да арестуваш
| ПР.НАКЛ., БЪД.ВР., 2Л., ЕД.Ч., СР.Р. = щяло си да арестуваш
| ПР.НАКЛ., БЪД.ВР., 2Л., МН.Ч. = щели сте да арестувате
| ПР.НАКЛ., БЪД.ВР., 3Л., ЕД.Ч., М.Р. = щял (е) да арестува
| ПР.НАКЛ., БЪД.ВР., 3Л., ЕД.Ч., Ж.Р. = щяла (е) да арестува
| ПР.НАКЛ., БЪД.ВР., 3Л., ЕД.Ч., СР.Р. = щяло (е) да арестува
| ПР.НАКЛ., БЪД.ВР., 3Л., МН.Ч. = щели (са) да арестуват
| ПР.НАКЛ., БЪД.ПРЕД.ВР., 1Л., ЕД.Ч., М.Р. = щял съм да съм арестувал
| ПР.НАКЛ., БЪД.ПРЕД.ВР., 1Л., ЕД.Ч., Ж.Р. = щяла съм да съм арестувала
| ПР.НАКЛ., БЪД.ПРЕД.ВР., 1Л., ЕД.Ч., СР.Р. = щяло съм да съм арестувало
| ПР.НАКЛ., БЪД.ПРЕД.ВР., 1Л., МН.Ч. = щели сме да сме арестували
| ПР.НАКЛ., БЪД.ПРЕД.ВР., 2Л., ЕД.Ч., М.Р. = щял си да си арестувал
| ПР.НАКЛ., БЪД.ПРЕД.ВР., 2Л., ЕД.Ч., Ж.Р. = щяла си да си арестувала
| ПР.НАКЛ., БЪД.ПРЕД.ВР., 2Л., ЕД.Ч., СР.Р. = щяло си да си арестувало
| ПР.НАКЛ., БЪД.ПРЕД.ВР., 2Л., МН.Ч. = щели сте да сте арестували
| ПР.НАКЛ., БЪД.ПРЕД.ВР., 3Л., ЕД.Ч., М.Р. = щял (е) да е арестувал
| ПР.НАКЛ., БЪД.ПРЕД.ВР., 3Л., ЕД.Ч., Ж.Р. = щяла (е) да е арестувала
| ПР.НАКЛ., БЪД.ПРЕД.ВР., 3Л., ЕД.Ч., СР.Р. = щяло (е) да е арестувало
| ПР.НАКЛ., БЪД.ПРЕД.ВР., 3Л., МН.Ч. = щели (са) да са арестували
| УСЛОВНО НАКЛОНЕНИЕ, 1Л., ЕД.Ч., М.Р. = бих арестувал
| УСЛОВНО НАКЛОНЕНИЕ, 1Л., ЕД.Ч., Ж.Р. = бих арестувала
| УСЛОВНО НАКЛОНЕНИЕ, 1Л., ЕД.Ч., СР.Р. = бих арестувало
| УСЛОВНО НАКЛОНЕНИЕ, 1Л., МН.Ч. = бихме арестували
| УСЛОВНО НАКЛОНЕНИЕ, 2Л., ЕД.Ч., М.Р. = би арестувал
| УСЛОВНО НАКЛОНЕНИЕ, 2Л., ЕД.Ч., Ж.Р. = би арестувала
| УСЛОВНО НАКЛОНЕНИЕ, 2Л., ЕД.Ч., СР.Р. = би арестувало
| УСЛОВНО НАКЛОНЕНИЕ, 2Л., МН.Ч. = бихте арестували
| УСЛОВНО НАКЛОНЕНИЕ, 3Л., ЕД.Ч., М.Р. = би арестувал
| УСЛОВНО НАКЛОНЕНИЕ, 3Л., ЕД.Ч., Ж.Р. = би арестувала
| УСЛОВНО НАКЛОНЕНИЕ, 3Л., ЕД.Ч., СР.Р. = би арестувало
| УСЛОВНО НАКЛОНЕНИЕ, 3Л., МН.Ч. = биха арестували
| ПОВЕЛИТЕЛНО НАКЛОНЕНИЕ, ЕД.Ч. = арес·ту·вай
| ПОВЕЛИТЕЛНО НАКЛОНЕНИЕ, МН.Ч. = арес·ту·вай·те
| МИН.СТРАД.ПРИЧ. М.Р. = арес·ту·ван
| МИН.СТРАД.ПРИЧ. М.Р. НЕПЪЛЕН ЧЛЕН = арес·ту·ва·ния
| МИН.СТРАД.ПРИЧ. М.Р. ПЪЛЕН ЧЛЕН = арес·ту·ва·ни·ят
| МИН.СТРАД.ПРИЧ. Ж.Р. = арес·ту·ва·на
| МИН.СТРАД.ПРИЧ. Ж.Р. ЧЛЕН = арес·ту·ва·на·та
| МИН.СТРАД.ПРИЧ. СР.Р. = арес·ту·ва·но
| МИН.СТРАД.ПРИЧ. СР.Р. ЧЛЕН = арес·ту·ва·но·то
| МИН.СТРАД.ПРИЧ. МН.Ч. = арес·ту·ва·ни
| МИН.СТРАД.ПРИЧ. МН.Ч. ЧЛЕН = арес·ту·ва·ни·те
| МИН.ДЕЯТ.СВ.ПРИЧ. М.Р. = арес·ту·вал
| МИН.ДЕЯТ.СВ.ПРИЧ. М.Р. НЕПЪЛЕН ЧЛЕН = арес·ту·ва·лия
| МИН.ДЕЯТ.СВ.ПРИЧ. М.Р. ПЪЛЕН ЧЛЕН = арес·ту·ва·ли·ят
| МИН.ДЕЯТ.СВ.ПРИЧ. Ж.Р. = арес·ту·ва·ла
| МИН.ДЕЯТ.СВ.ПРИЧ. Ж.Р. ЧЛЕН = арес·ту·ва·ла·та
| МИН.ДЕЯТ.СВ.ПРИЧ. СР.Р. = арес·ту·ва·ло
| МИН.ДЕЯТ.СВ.ПРИЧ. СР.Р. ЧЛЕН = арес·ту·ва·ло·то
| МИН.ДЕЯТ.СВ.ПРИЧ. МН.Ч. = арес·ту·ва·ли
| МИН.ДЕЯТ.СВ.ПРИЧ. МН.Ч. ЧЛЕН = арес·ту·ва·ли·те
| МИН.ДЕЯТ.НЕСВ.ПРИЧ. М.Р. = арес·ту·вал
| МИН.ДЕЯТ.НЕСВ.ПРИЧ. М.Р. НЕПЪЛЕН ЧЛЕН = арес·ту·ва·лия
| МИН.ДЕЯТ.НЕСВ.ПРИЧ. М.Р. ПЪЛЕН ЧЛЕН = арес·ту·ва·ли·ят
| МИН.ДЕЯТ.НЕСВ.ПРИЧ. Ж.Р. = арес·ту·ва·ла
| МИН.ДЕЯТ.НЕСВ.ПРИЧ. Ж.Р. ЧЛЕН = арес·ту·ва·ла·та
| МИН.ДЕЯТ.НЕСВ.ПРИЧ. СР.Р. = арес·ту·ва·ло
| МИН.ДЕЯТ.НЕСВ.ПРИЧ. СР.Р. ЧЛЕН = арес·ту·ва·ло·то
| МИН.ДЕЯТ.НЕСВ.ПРИЧ. МН.Ч. = арес·ту·ва·ли
| МИН.ДЕЯТ.НЕСВ.ПРИЧ. МН.Ч. ЧЛЕН = арес·ту·ва·ли·те
| СЕГ.ДЕЯТ.ПРИЧ. М.Р. = арес·ту·ващ
| СЕГ.ДЕЯТ.ПРИЧ. М.Р. НЕПЪЛЕН ЧЛЕН = арес·ту·ва·щия
| СЕГ.ДЕЯТ.ПРИЧ. М.Р. ПЪЛЕН ЧЛЕН = арес·ту·ва·щи·ят
| СЕГ.ДЕЯТ.ПРИЧ. Ж.Р. = арес·ту·ва·ща
| СЕГ.ДЕЯТ.ПРИЧ. Ж.Р. ЧЛЕН = арес·ту·ва·ща·та
| СЕГ.ДЕЯТ.ПРИЧ. СР.Р. = арес·ту·ва·що
| СЕГ.ДЕЯТ.ПРИЧ. СР.Р. ЧЛЕН = арес·ту·ва·що·то
| СЕГ.ДЕЯТ.ПРИЧ. МН.Ч. = арес·ту·ва·щи
| СЕГ.ДЕЯТ.ПРИЧ. МН.Ч. ЧЛЕН = арес·ту·ва·щи·те
| ДЕЕПРИЧАСТИЕ = арес·ту·вай·ки
| СКРИТИ ПРЕПРАТКИ = 
[[арестувам]],
[[арестуваш]],
[[арестува]],
[[арестуваме]],
[[арестувате]],
[[арестуват]],
[[арестувах]],
[[арестувахме]],
[[арестувахте]],
[[арестуваха]],
[[арестуваше]],
[[арестувай]],
[[арестувайте]],
[[арестувал]],
[[арестувалия]],
[[арестувалият]],
[[арестувала]],
[[арестувалата]],
[[арестувало]],
[[арестувалото]],
[[арестували]],
[[арестувалите]],
[[арестуван]],
[[арестувания]],
[[арестуваният]],
[[арестувана]],
[[арестуваната]],
[[арестувано]],
[[арестуваното]],
[[арестувани]],
[[арестуваните]],
[[арестуващ]],
[[арестуващия]],
[[арестуващият]],
[[арестуваща]],
[[арестуващата]],
[[арестуващо]],
[[арестуващото]],
[[арестуващи]],
[[арестуващите]],
[[арестувайки]],
[[арестувал съм]],
[[арестувала съм]],
[[арестувало съм]],
[[арестували сме]],
[[арестувал си]],
[[арестувала си]],
[[арестувало си]],
[[арестували сте]],
[[арестувал е]],
[[арестувала е]],
[[арестувало е]],
[[арестували са]],
[[бях арестувал]],
[[бях арестувала]],
[[бях арестувало]],
[[бяхме арестували]],
[[беше арестувал]],
[[беше арестувала]],
[[беше арестувало]],
[[бяхте арестували]],
[[бяха арестували]],
[[ще арестувам]],
[[ще арестуваме]],
[[ще арестуваш]],
[[ще арестувате]],
[[ще арестува]],
[[ще арестуват]],
[[ще съм арестувал]],
[[ще съм арестувала]],
[[ще съм арестувало]],
[[ще сме арестували]],
[[ще си арестувал]],
[[ще си арестувала]],
[[ще си арестувало]],
[[ще сте арестували]],
[[ще е арестувал]],
[[ще е арестувала]],
[[ще е арестувало]],
[[ще са арестували]],
[[щях да арестувам]],
[[щяхме да арестуваме]],
[[щеше да арестуваш]],
[[щяхте да арестувате]],
[[щеше да арестува]],
[[щяха да арестуват]],
[[щях да съм арестувал]],
[[щях да съм арестувала]],
[[щях да съм арестувало]],
[[щяхме да сме арестували]],
[[щеше да си арестувал]],
[[щеше да си арестувала]],
[[щеше да си арестувало]],
[[щяхте да сте арестували]],
[[щеше да е арестувал]],
[[щеше да е арестувала]],
[[щеше да е арестувало]],
[[щяха да са арестували]],
[[бил съм арестувал]],
[[била съм арестувала]],
[[било съм арестувало]],
[[били сме арестували]],
[[бил си арестувал]],
[[била си арестувала]],
[[било си арестувало]],
[[били сте арестували]],
[[бил е арестувал]],
[[била е арестувала]],
[[било е арестувало]],
[[били са арестували]],
[[щял съм да арестувам]],
[[щяла съм да арестувам]],
[[щяло съм да арестувам]],
[[щели сме да арестуваме]],
[[щял си да арестуваш]],
[[щяла си да арестуваш]],
[[щяло си да арестуваш]],
[[щели сте да арестувате]],
[[щял да арестува]],
[[щяла да арестува]],
[[щяло да арестува]],
[[щели да арестуват]],
[[щял е да арестува]],
[[щяла е да арестува]],
[[щяло е да арестува]],
[[щели са да арестуват]],
[[щял съм да съм арестувал]],
[[щяла съм да съм арестувала]],
[[щяло съм да съм арестувало]],
[[щели сме да сме арестували]],
[[щял си да си арестувал]],
[[щяла си да си арестувала]],
[[щяло си да си арестувало]],
[[щели сте да сте арестували]],
[[щял да е арестувал]],
[[щяла да е арестувала]],
[[щяло да е арестувало]],
[[щели да са арестували]],
[[щял е да е арестувал]],
[[щяла е да е арестувала]],
[[щяло е да е арестувало]],
[[щели са да са арестували]],
[[бих арестувал]],
[[бих арестувала]],
[[бих арестувало]],
[[бихме арестували]],
[[би арестувал]],
[[би арестувала]],
[[би арестувало]],
[[бихте арестували]],
[[биха арестували]],
}}</text>
      <sha1>kra6a2xlj6d9dision37ec20b0kup9e</sha1>
    </revision>
  </page>
  <page>
    <title>Шаблон:Словоформи/армирам</title>
    <ns>10</ns>
    <id>486735</id>
    <revision>
      <id>518717</id>
      <timestamp>2005-05-09T04:43:35Z</timestamp>
      <contributor>
        <username>Bgbot</username>
        <id>83</id>
      </contributor>
      <comment>Борислав: Шаблон със словоформи</comment>
      <model>wikitext</model>
      <format>text/x-wiki</format>
      <text bytes="19908" xml:space="preserve">{{Шаблон:Словоформи/Глагол|
  ОСНОВНА ФОРМА = армирам
| СЕГ.ВР., 1Л., ЕД.Ч. = ар·ми·рам
| СЕГ.ВР., 1Л., МН.Ч. = ар·ми·ра·ме
| СЕГ.ВР., 2Л., ЕД.Ч. = ар·ми·раш
| СЕГ.ВР., 2Л., МН.Ч. = ар·ми·ра·те
| СЕГ.ВР., 3Л., ЕД.Ч. = ар·ми·ра
| СЕГ.ВР., 3Л., МН.Ч. = ар·ми·рат
| МИН.СВ.ВР., 1Л., ЕД.Ч. = ар·ми·рах
| МИН.СВ.ВР., 1Л., МН.Ч. = ар·ми·рах·ме
| МИН.СВ.ВР., 2Л., ЕД.Ч. = ар·ми·ра
| МИН.СВ.ВР., 2Л., МН.Ч. = ар·ми·рах·те
| МИН.СВ.ВР., 3Л., ЕД.Ч. = ар·ми·ра
| МИН.СВ.ВР., 3Л., МН.Ч. = ар·ми·ра·ха
| МИН.НЕСВ.ВР., 1Л., ЕД.Ч. = ар·ми·рах
| МИН.НЕСВ.ВР., 1Л., МН.Ч. = ар·ми·рах·ме
| МИН.НЕСВ.ВР., 2Л., ЕД.Ч. = ар·ми·ра·ше
| МИН.НЕСВ.ВР., 2Л., МН.Ч. = ар·ми·рах·те
| МИН.НЕСВ.ВР., 3Л., ЕД.Ч. = ар·ми·ра·ше
| МИН.НЕСВ.ВР., 3Л., МН.Ч. = ар·ми·ра·ха
| МИН.НЕОПР.ВР., 1Л., ЕД.Ч., М.Р. = армирал съм
| МИН.НЕОПР.ВР., 1Л., ЕД.Ч., Ж.Р. = армирала съм
| МИН.НЕОПР.ВР., 1Л., ЕД.Ч., СР.Р. = армирало съм
| МИН.НЕОПР.ВР., 1Л., МН.Ч. = армирали сме
| МИН.НЕОПР.ВР., 2Л., ЕД.Ч., М.Р. = армирал си
| МИН.НЕОПР.ВР., 2Л., ЕД.Ч., Ж.Р. = армирала си
| МИН.НЕОПР.ВР., 2Л., ЕД.Ч., СР.Р. = армирало си
| МИН.НЕОПР.ВР., 2Л., МН.Ч. = армирали сте
| МИН.НЕОПР.ВР., 3Л., ЕД.Ч., М.Р. = армирал е
| МИН.НЕОПР.ВР., 3Л., ЕД.Ч., Ж.Р. = армирала е
| МИН.НЕОПР.ВР., 3Л., ЕД.Ч., СР.Р. = армирало е
| МИН.НЕОПР.ВР., 3Л., МН.Ч. = армирали са
| МИН.ПРЕД.ВР., 1Л., ЕД.Ч., М.Р. = бях армирал
| МИН.ПРЕД.ВР., 1Л., ЕД.Ч., Ж.Р. = бях армирала
| МИН.ПРЕД.ВР., 1Л., ЕД.Ч., СР.Р. = бях армирало
| МИН.ПРЕД.ВР., 1Л., МН.Ч. = бяхме армирали
| МИН.ПРЕД.ВР., 2Л., ЕД.Ч., М.Р. = беше армирал
| МИН.ПРЕД.ВР., 2Л., ЕД.Ч., Ж.Р. = беше армирала
| МИН.ПРЕД.ВР., 2Л., ЕД.Ч., СР.Р. = беше армирало
| МИН.ПРЕД.ВР., 2Л., МН.Ч. = бяхте армирали
| МИН.ПРЕД.ВР., 3Л., ЕД.Ч., М.Р. = беше армирал
| МИН.ПРЕД.ВР., 3Л., ЕД.Ч., Ж.Р. = беше армирала
| МИН.ПРЕД.ВР., 3Л., ЕД.Ч., СР.Р. = беше армирало
| МИН.ПРЕД.ВР., 3Л., МН.Ч. = бяха армирали
| БЪД.ВР., 1Л., ЕД.Ч. = ще армирам
| БЪД.ВР., 1Л., МН.Ч. = ще армираме
| БЪД.ВР., 2Л., ЕД.Ч. = ще армираш
| БЪД.ВР., 2Л., МН.Ч. = ще армирате
| БЪД.ВР., 3Л., ЕД.Ч. = ще армира
| БЪД.ВР., 3Л., МН.Ч. = ще армират
| БЪД.ПРЕД.ВР., 1Л., ЕД.Ч., М.Р. = ще съм армирал
| БЪД.ПРЕД.ВР., 1Л., ЕД.Ч., Ж.Р. = ще съм армирала
| БЪД.ПРЕД.ВР., 1Л., ЕД.Ч., СР.Р. = ще съм армирало
| БЪД.ПРЕД.ВР., 1Л., МН.Ч. = ще сме армирали
| БЪД.ПРЕД.ВР., 2Л., ЕД.Ч., М.Р. = ще си армирал
| БЪД.ПРЕД.ВР., 2Л., ЕД.Ч., Ж.Р. = ще си армирала
| БЪД.ПРЕД.ВР., 2Л., ЕД.Ч., СР.Р. = ще си армирало
| БЪД.ПРЕД.ВР., 2Л., МН.Ч. = ще сте армирали
| БЪД.ПРЕД.ВР., 3Л., ЕД.Ч., М.Р. = ще е армирал
| БЪД.ПРЕД.ВР., 3Л., ЕД.Ч., Ж.Р. = ще е армирала
| БЪД.ПРЕД.ВР., 3Л., ЕД.Ч., СР.Р. = ще е армирало
| БЪД.ПРЕД.ВР., 3Л., МН.Ч. = ще са армирали
| БЪД.ВР. В МИН., 1Л., ЕД.Ч. = щях да армирам
| БЪД.ВР. В МИН., 1Л., МН.Ч. = щяхме да армираме
| БЪД.ВР. В МИН., 2Л., ЕД.Ч. = щеше да армираш
| БЪД.ВР. В МИН., 2Л., МН.Ч. = щяхте да армирате
| БЪД.ВР. В МИН., 3Л., ЕД.Ч. = щеше да армира
| БЪД.ВР. В МИН., 3Л., МН.Ч. = щяха да армират
| БЪД.ПРЕД.ВР. В МИН., 1Л., ЕД.Ч., М.Р. = щях да съм армирал
| БЪД.ПРЕД.ВР. В МИН., 1Л., ЕД.Ч., Ж.Р. = щях да съм армирала
| БЪД.ПРЕД.ВР. В МИН., 1Л., ЕД.Ч., СР.Р. = щях да съм армирало
| БЪД.ПРЕД.ВР. В МИН., 1Л., МН.Ч. = щяхме да сме армирали
| БЪД.ПРЕД.ВР. В МИН., 2Л., ЕД.Ч., М.Р. = щеше да си армирал
| БЪД.ПРЕД.ВР. В МИН., 2Л., ЕД.Ч., Ж.Р. = щеше да си армирала
| БЪД.ПРЕД.ВР. В МИН., 2Л., ЕД.Ч., СР.Р. = щеше да си армирало
| БЪД.ПРЕД.ВР. В МИН., 2Л., МН.Ч. = щяхте да сте армирали
| БЪД.ПРЕД.ВР. В МИН., 3Л., ЕД.Ч., М.Р. = щеше да е армирал
| БЪД.ПРЕД.ВР. В МИН., 3Л., ЕД.Ч., Ж.Р. = щеше да е армирала
| БЪД.ПРЕД.ВР. В МИН., 3Л., ЕД.Ч., СР.Р. = щеше да е армирало
| БЪД.ПРЕД.ВР. В МИН., 3Л., МН.Ч. = щяха да са армирали
| ПР.НАКЛ., СЕГ.ВР., 1Л., ЕД.Ч., М.Р. = армирал съм
| ПР.НАКЛ., СЕГ.ВР., 1Л., ЕД.Ч., Ж.Р. = армирала съм
| ПР.НАКЛ., СЕГ.ВР., 1Л., ЕД.Ч., СР.Р. = армирало съм
| ПР.НАКЛ., СЕГ.ВР., 1Л., МН.Ч. = армирали сме
| ПР.НАКЛ., СЕГ.ВР., 2Л., ЕД.Ч., М.Р. = армирал си
| ПР.НАКЛ., СЕГ.ВР., 2Л., ЕД.Ч., Ж.Р. = армирала си
| ПР.НАКЛ., СЕГ.ВР., 2Л., ЕД.Ч., СР.Р. = армирало си
| ПР.НАКЛ., СЕГ.ВР., 2Л., МН.Ч. = армирали сте
| ПР.НАКЛ., СЕГ.ВР., 3Л., ЕД.Ч., М.Р. = армирал (е)
| ПР.НАКЛ., СЕГ.ВР., 3Л., ЕД.Ч., Ж.Р. = армирала (е)
| ПР.НАКЛ., СЕГ.ВР., 3Л., ЕД.Ч., СР.Р. = армирало (е)
| ПР.НАКЛ., СЕГ.ВР., 3Л., МН.Ч. = армирали (са)
| ПР.НАКЛ., МИН.СВ.ВР., 1Л., ЕД.Ч., М.Р. = армирал съм
| ПР.НАКЛ., МИН.СВ.ВР., 1Л., ЕД.Ч., Ж.Р. = армирала съм
| ПР.НАКЛ., МИН.СВ.ВР., 1Л., ЕД.Ч., СР.Р. = армирало съм
| ПР.НАКЛ., МИН.СВ.ВР., 1Л., МН.Ч. = армирали сме
| ПР.НАКЛ., МИН.СВ.ВР., 2Л., ЕД.Ч., М.Р. = армирал си
| ПР.НАКЛ., МИН.СВ.ВР., 2Л., ЕД.Ч., Ж.Р. = армирала си
| ПР.НАКЛ., МИН.СВ.ВР., 2Л., ЕД.Ч., СР.Р. = армирало си
| ПР.НАКЛ., МИН.СВ.ВР., 2Л., МН.Ч. = армирали сте
| ПР.НАКЛ., МИН.СВ.ВР., 3Л., ЕД.Ч., М.Р. = армирал (е)
| ПР.НАКЛ., МИН.СВ.ВР., 3Л., ЕД.Ч., Ж.Р. = армирала (е)
| ПР.НАКЛ., МИН.СВ.ВР., 3Л., ЕД.Ч., СР.Р. = армирало (е)
| ПР.НАКЛ., МИН.СВ.ВР., 3Л., МН.Ч. = армирали (са)
| ПР.НАКЛ., МИН.НЕОПР.ВР., 1Л., ЕД.Ч., М.Р. = бил съм армирал
| ПР.НАКЛ., МИН.НЕОПР.ВР., 1Л., ЕД.Ч., Ж.Р. = била съм армирала
| ПР.НАКЛ., МИН.НЕОПР.ВР., 1Л., ЕД.Ч., СР.Р. = било съм армирало
| ПР.НАКЛ., МИН.НЕОПР.ВР., 1Л., МН.Ч. = били сме армирали
| ПР.НАКЛ., МИН.НЕОПР.ВР., 2Л., ЕД.Ч., М.Р. = бил си армирал
| ПР.НАКЛ., МИН.НЕОПР.ВР., 2Л., ЕД.Ч., Ж.Р. = била си армирала
| ПР.НАКЛ., МИН.НЕОПР.ВР., 2Л., ЕД.Ч., СР.Р. = било си армирало
| ПР.НАКЛ., МИН.НЕОПР.ВР., 2Л., МН.Ч. = били сте армирали
| ПР.НАКЛ., МИН.НЕОПР.ВР., 3Л., ЕД.Ч., М.Р. = бил (е) армирал
| ПР.НАКЛ., МИН.НЕОПР.ВР., 3Л., ЕД.Ч., Ж.Р. = била (е) армирала
| ПР.НАКЛ., МИН.НЕОПР.ВР., 3Л., ЕД.Ч., СР.Р. = било (е) армирало
| ПР.НАКЛ., МИН.НЕОПР.ВР., 3Л., МН.Ч. = били (са) армирали
| ПР.НАКЛ., БЪД.ВР., 1Л., ЕД.Ч., М.Р. = щял съм да армирам
| ПР.НАКЛ., БЪД.ВР., 1Л., ЕД.Ч., Ж.Р. = щяла съм да армирам
| ПР.НАКЛ., БЪД.ВР., 1Л., ЕД.Ч., СР.Р. = щяло съм да армирам
| ПР.НАКЛ., БЪД.ВР., 1Л., МН.Ч. = щели сме да армираме
| ПР.НАКЛ., БЪД.ВР., 2Л., ЕД.Ч., М.Р. = щял си да армираш
| ПР.НАКЛ., БЪД.ВР., 2Л., ЕД.Ч., Ж.Р. = щяла си да армираш
| ПР.НАКЛ., БЪД.ВР., 2Л., ЕД.Ч., СР.Р. = щяло си да армираш
| ПР.НАКЛ., БЪД.ВР., 2Л., МН.Ч. = щели сте да армирате
| ПР.НАКЛ., БЪД.ВР., 3Л., ЕД.Ч., М.Р. = щял (е) да армира
| ПР.НАКЛ., БЪД.ВР., 3Л., ЕД.Ч., Ж.Р. = щяла (е) да армира
| ПР.НАКЛ., БЪД.ВР., 3Л., ЕД.Ч., СР.Р. = щяло (е) да армира
| ПР.НАКЛ., БЪД.ВР., 3Л., МН.Ч. = щели (са) да армират
| ПР.НАКЛ., БЪД.ПРЕД.ВР., 1Л., ЕД.Ч., М.Р. = щял съм да съм армирал
| ПР.НАКЛ., БЪД.ПРЕД.ВР., 1Л., ЕД.Ч., Ж.Р. = щяла съм да съм армирала
| ПР.НАКЛ., БЪД.ПРЕД.ВР., 1Л., ЕД.Ч., СР.Р. = щяло съм да съм армирало
| ПР.НАКЛ., БЪД.ПРЕД.ВР., 1Л., МН.Ч. = щели сме да сме армирали
| ПР.НАКЛ., БЪД.ПРЕД.ВР., 2Л., ЕД.Ч., М.Р. = щял си да си армирал
| ПР.НАКЛ., БЪД.ПРЕД.ВР., 2Л., ЕД.Ч., Ж.Р. = щяла си да си армирала
| ПР.НАКЛ., БЪД.ПРЕД.ВР., 2Л., ЕД.Ч., СР.Р. = щяло си да си армирало
| ПР.НАКЛ., БЪД.ПРЕД.ВР., 2Л., МН.Ч. = щели сте да сте армирали
| ПР.НАКЛ., БЪД.ПРЕД.ВР., 3Л., ЕД.Ч., М.Р. = щял (е) да е армирал
| ПР.НАКЛ., БЪД.ПРЕД.ВР., 3Л., ЕД.Ч., Ж.Р. = щяла (е) да е армирала
| ПР.НАКЛ., БЪД.ПРЕД.ВР., 3Л., ЕД.Ч., СР.Р. = щяло (е) да е армирало
| ПР.НАКЛ., БЪД.ПРЕД.ВР., 3Л., МН.Ч. = щели (са) да са армирали
| УСЛОВНО НАКЛОНЕНИЕ, 1Л., ЕД.Ч., М.Р. = бих армирал
| УСЛОВНО НАКЛОНЕНИЕ, 1Л., ЕД.Ч., Ж.Р. = бих армирала
| УСЛОВНО НАКЛОНЕНИЕ, 1Л., ЕД.Ч., СР.Р. = бих армирало
| УСЛОВНО НАКЛОНЕНИЕ, 1Л., МН.Ч. = бихме армирали
| УСЛОВНО НАКЛОНЕНИЕ, 2Л., ЕД.Ч., М.Р. = би армирал
| УСЛОВНО НАКЛОНЕНИЕ, 2Л., ЕД.Ч., Ж.Р. = би армирала
| УСЛОВНО НАКЛОНЕНИЕ, 2Л., ЕД.Ч., СР.Р. = би армирало
| УСЛОВНО НАКЛОНЕНИЕ, 2Л., МН.Ч. = бихте армирали
| УСЛОВНО НАКЛОНЕНИЕ, 3Л., ЕД.Ч., М.Р. = би армирал
| УСЛОВНО НАКЛОНЕНИЕ, 3Л., ЕД.Ч., Ж.Р. = би армирала
| УСЛОВНО НАКЛОНЕНИЕ, 3Л., ЕД.Ч., СР.Р. = би армирало
| УСЛОВНО НАКЛОНЕНИЕ, 3Л., МН.Ч. = биха армирали
| ПОВЕЛИТЕЛНО НАКЛОНЕНИЕ, ЕД.Ч. = ар·ми·рай
| ПОВЕЛИТЕЛНО НАКЛОНЕНИЕ, МН.Ч. = ар·ми·рай·те
| МИН.СТРАД.ПРИЧ. М.Р. = ар·ми·ран
| МИН.СТРАД.ПРИЧ. М.Р. НЕПЪЛЕН ЧЛЕН = ар·ми·ра·ния
| МИН.СТРАД.ПРИЧ. М.Р. ПЪЛЕН ЧЛЕН = ар·ми·ра·ни·ят
| МИН.СТРАД.ПРИЧ. Ж.Р. = ар·ми·ра·на
| МИН.СТРАД.ПРИЧ. Ж.Р. ЧЛЕН = ар·ми·ра·на·та
| МИН.СТРАД.ПРИЧ. СР.Р. = ар·ми·ра·но
| МИН.СТРАД.ПРИЧ. СР.Р. ЧЛЕН = ар·ми·ра·но·то
| МИН.СТРАД.ПРИЧ. МН.Ч. = ар·ми·ра·ни
| МИН.СТРАД.ПРИЧ. МН.Ч. ЧЛЕН = ар·ми·ра·ни·те
| МИН.ДЕЯТ.СВ.ПРИЧ. М.Р. = ар·ми·рал
| МИН.ДЕЯТ.СВ.ПРИЧ. М.Р. НЕПЪЛЕН ЧЛЕН = ар·ми·ра·лия
| МИН.ДЕЯТ.СВ.ПРИЧ. М.Р. ПЪЛЕН ЧЛЕН = ар·ми·ра·ли·ят
| МИН.ДЕЯТ.СВ.ПРИЧ. Ж.Р. = ар·ми·ра·ла
| МИН.ДЕЯТ.СВ.ПРИЧ. Ж.Р. ЧЛЕН = ар·ми·ра·ла·та
| МИН.ДЕЯТ.СВ.ПРИЧ. СР.Р. = ар·ми·ра·ло
| МИН.ДЕЯТ.СВ.ПРИЧ. СР.Р. ЧЛЕН = ар·ми·ра·ло·то
| МИН.ДЕЯТ.СВ.ПРИЧ. МН.Ч. = ар·ми·ра·ли
| МИН.ДЕЯТ.СВ.ПРИЧ. МН.Ч. ЧЛЕН = ар·ми·ра·ли·те
| МИН.ДЕЯТ.НЕСВ.ПРИЧ. М.Р. = ар·ми·рал
| МИН.ДЕЯТ.НЕСВ.ПРИЧ. М.Р. НЕПЪЛЕН ЧЛЕН = ар·ми·ра·лия
| МИН.ДЕЯТ.НЕСВ.ПРИЧ. М.Р. ПЪЛЕН ЧЛЕН = ар·ми·ра·ли·ят
| МИН.ДЕЯТ.НЕСВ.ПРИЧ. Ж.Р. = ар·ми·ра·ла
| МИН.ДЕЯТ.НЕСВ.ПРИЧ. Ж.Р. ЧЛЕН = ар·ми·ра·ла·та
| МИН.ДЕЯТ.НЕСВ.ПРИЧ. СР.Р. = ар·ми·ра·ло
| МИН.ДЕЯТ.НЕСВ.ПРИЧ. СР.Р. ЧЛЕН = ар·ми·ра·ло·то
| МИН.ДЕЯТ.НЕСВ.ПРИЧ. МН.Ч. = ар·ми·ра·ли
| МИН.ДЕЯТ.НЕСВ.ПРИЧ. МН.Ч. ЧЛЕН = ар·ми·ра·ли·те
| СЕГ.ДЕЯТ.ПРИЧ. М.Р. = ар·ми·ращ
| СЕГ.ДЕЯТ.ПРИЧ. М.Р. НЕПЪЛЕН ЧЛЕН = ар·ми·ра·щия
| СЕГ.ДЕЯТ.ПРИЧ. М.Р. ПЪЛЕН ЧЛЕН = ар·ми·ра·щи·ят
| СЕГ.ДЕЯТ.ПРИЧ. Ж.Р. = ар·ми·ра·ща
| СЕГ.ДЕЯТ.ПРИЧ. Ж.Р. ЧЛЕН = ар·ми·ра·ща·та
| СЕГ.ДЕЯТ.ПРИЧ. СР.Р. = ар·ми·ра·що
| СЕГ.ДЕЯТ.ПРИЧ. СР.Р. ЧЛЕН = ар·ми·ра·що·то
| СЕГ.ДЕЯТ.ПРИЧ. МН.Ч. = ар·ми·ра·щи
| СЕГ.ДЕЯТ.ПРИЧ. МН.Ч. ЧЛЕН = ар·ми·ра·щи·те
| ДЕЕПРИЧАСТИЕ = ар·ми·рай·ки
| СКРИТИ ПРЕПРАТКИ = 
[[армирам]],
[[армираш]],
[[армира]],
[[армираме]],
[[армирате]],
[[армират]],
[[армирах]],
[[армирахме]],
[[армирахте]],
[[армираха]],
[[армираше]],
[[армирай]],
[[армирайте]],
[[армирал]],
[[армиралия]],
[[армиралият]],
[[армирала]],
[[армиралата]],
[[армирало]],
[[армиралото]],
[[армирали]],
[[армиралите]],
[[армиран]],
[[армирания]],
[[армираният]],
[[армирана]],
[[армираната]],
[[армирано]],
[[армираното]],
[[армирани]],
[[армираните]],
[[армиращ]],
[[армиращия]],
[[армиращият]],
[[армираща]],
[[армиращата]],
[[армиращо]],
[[армиращото]],
[[армиращи]],
[[армиращите]],
[[армирайки]],
[[армирал съм]],
[[армирала съм]],
[[армирало съм]],
[[армирали сме]],
[[армирал си]],
[[армирала си]],
[[армирало си]],
[[армирали сте]],
[[армирал е]],
[[армирала е]],
[[армирало е]],
[[армирали са]],
[[бях армирал]],
[[бях армирала]],
[[бях армирало]],
[[бяхме армирали]],
[[беше армирал]],
[[беше армирала]],
[[беше армирало]],
[[бяхте армирали]],
[[бяха армирали]],
[[ще армирам]],
[[ще армираме]],
[[ще армираш]],
[[ще армирате]],
[[ще армира]],
[[ще армират]],
[[ще съм армирал]],
[[ще съм армирала]],
[[ще съм армирало]],
[[ще сме армирали]],
[[ще си армирал]],
[[ще си армирала]],
[[ще си армирало]],
[[ще сте армирали]],
[[ще е армирал]],
[[ще е армирала]],
[[ще е армирало]],
[[ще са армирали]],
[[щях да армирам]],
[[щяхме да армираме]],
[[щеше да армираш]],
[[щяхте да армирате]],
[[щеше да армира]],
[[щяха да армират]],
[[щях да съм армирал]],
[[щях да съм армирала]],
[[щях да съм армирало]],
[[щяхме да сме армирали]],
[[щеше да си армирал]],
[[щеше да си армирала]],
[[щеше да си армирало]],
[[щяхте да сте армирали]],
[[щеше да е армирал]],
[[щеше да е армирала]],
[[щеше да е армирало]],
[[щяха да са армирали]],
[[бил съм армирал]],
[[била съм армирала]],
[[било съм армирало]],
[[били сме армирали]],
[[бил си армирал]],
[[била си армирала]],
[[било си армирало]],
[[били сте армирали]],
[[бил е армирал]],
[[била е армирала]],
[[било е армирало]],
[[били са армирали]],
[[щял съм да армирам]],
[[щяла съм да армирам]],
[[щяло съм да армирам]],
[[щели сме да армираме]],
[[щял си да армираш]],
[[щяла си да армираш]],
[[щяло си да армираш]],
[[щели сте да армирате]],
[[щял да армира]],
[[щяла да армира]],
[[щяло да армира]],
[[щели да армират]],
[[щял е да армира]],
[[щяла е да армира]],
[[щяло е да армира]],
[[щели са да армират]],
[[щял съм да съм армирал]],
[[щяла съм да съм армирала]],
[[щяло съм да съм армирало]],
[[щели сме да сме армирали]],
[[щял си да си армирал]],
[[щяла си да си армирала]],
[[щяло си да си армирало]],
[[щели сте да сте армирали]],
[[щял да е армирал]],
[[щяла да е армирала]],
[[щяло да е армирало]],
[[щели да са армирали]],
[[щял е да е армирал]],
[[щяла е да е армирала]],
[[щяло е да е армирало]],
[[щели са да са армирали]],
[[бих армирал]],
[[бих армирала]],
[[бих армирало]],
[[бихме армирали]],
[[би армирал]],
[[би армирала]],
[[би армирало]],
[[бихте армирали]],
[[биха армирали]],
}}</text>
      <sha1>rk0n2bwk444ffcpedbvzcpwgp7ce0r8</sha1>
    </revision>
  </page>
  <page>
    <title>Шаблон:Словоформи/ароматизирам</title>
    <ns>10</ns>
    <id>486746</id>
    <revision>
      <id>518728</id>
      <parentid>18567</parentid>
      <timestamp>2005-05-10T12:11:13Z</timestamp>
      <contributor>
        <username>Bgbot</username>
        <id>83</id>
      </contributor>
      <comment>Борислав: Поправка на пренасянето</comment>
      <model>wikitext</model>
      <format>text/x-wiki</format>
      <text bytes="23546" xml:space="preserve">{{Шаблон:Словоформи/Глагол|
  ОСНОВНА ФОРМА = ароматизирам
| СЕГ.ВР., 1Л., ЕД.Ч. = аро·ма·ти·зи·рам
| СЕГ.ВР., 1Л., МН.Ч. = аро·ма·ти·зи·ра·ме
| СЕГ.ВР., 2Л., ЕД.Ч. = аро·ма·ти·зи·раш
| СЕГ.ВР., 2Л., МН.Ч. = аро·ма·ти·зи·ра·те
| СЕГ.ВР., 3Л., ЕД.Ч. = аро·ма·ти·зи·ра
| СЕГ.ВР., 3Л., МН.Ч. = аро·ма·ти·зи·рат
| МИН.СВ.ВР., 1Л., ЕД.Ч. = аро·ма·ти·зи·рах
| МИН.СВ.ВР., 1Л., МН.Ч. = аро·ма·ти·зи·рах·ме
| МИН.СВ.ВР., 2Л., ЕД.Ч. = аро·ма·ти·зи·ра
| МИН.СВ.ВР., 2Л., МН.Ч. = аро·ма·ти·зи·рах·те
| МИН.СВ.ВР., 3Л., ЕД.Ч. = аро·ма·ти·зи·ра
| МИН.СВ.ВР., 3Л., МН.Ч. = аро·ма·ти·зи·ра·ха
| МИН.НЕСВ.ВР., 1Л., ЕД.Ч. = аро·ма·ти·зи·рах
| МИН.НЕСВ.ВР., 1Л., МН.Ч. = аро·ма·ти·зи·рах·ме
| МИН.НЕСВ.ВР., 2Л., ЕД.Ч. = аро·ма·ти·зи·ра·ше
| МИН.НЕСВ.ВР., 2Л., МН.Ч. = аро·ма·ти·зи·рах·те
| МИН.НЕСВ.ВР., 3Л., ЕД.Ч. = аро·ма·ти·зи·ра·ше
| МИН.НЕСВ.ВР., 3Л., МН.Ч. = аро·ма·ти·зи·ра·ха
| МИН.НЕОПР.ВР., 1Л., ЕД.Ч., М.Р. = ароматизирал съм
| МИН.НЕОПР.ВР., 1Л., ЕД.Ч., Ж.Р. = ароматизирала съм
| МИН.НЕОПР.ВР., 1Л., ЕД.Ч., СР.Р. = ароматизирало съм
| МИН.НЕОПР.ВР., 1Л., МН.Ч. = ароматизирали сме
| МИН.НЕОПР.ВР., 2Л., ЕД.Ч., М.Р. = ароматизирал си
| МИН.НЕОПР.ВР., 2Л., ЕД.Ч., Ж.Р. = ароматизирала си
| МИН.НЕОПР.ВР., 2Л., ЕД.Ч., СР.Р. = ароматизирало си
| МИН.НЕОПР.ВР., 2Л., МН.Ч. = ароматизирали сте
| МИН.НЕОПР.ВР., 3Л., ЕД.Ч., М.Р. = ароматизирал е
| МИН.НЕОПР.ВР., 3Л., ЕД.Ч., Ж.Р. = ароматизирала е
| МИН.НЕОПР.ВР., 3Л., ЕД.Ч., СР.Р. = ароматизирало е
| МИН.НЕОПР.ВР., 3Л., МН.Ч. = ароматизирали са
| МИН.ПРЕД.ВР., 1Л., ЕД.Ч., М.Р. = бях ароматизирал
| МИН.ПРЕД.ВР., 1Л., ЕД.Ч., Ж.Р. = бях ароматизирала
| МИН.ПРЕД.ВР., 1Л., ЕД.Ч., СР.Р. = бях ароматизирало
| МИН.ПРЕД.ВР., 1Л., МН.Ч. = бяхме ароматизирали
| МИН.ПРЕД.ВР., 2Л., ЕД.Ч., М.Р. = беше ароматизирал
| МИН.ПРЕД.ВР., 2Л., ЕД.Ч., Ж.Р. = беше ароматизирала
| МИН.ПРЕД.ВР., 2Л., ЕД.Ч., СР.Р. = беше ароматизирало
| МИН.ПРЕД.ВР., 2Л., МН.Ч. = бяхте ароматизирали
| МИН.ПРЕД.ВР., 3Л., ЕД.Ч., М.Р. = беше ароматизирал
| МИН.ПРЕД.ВР., 3Л., ЕД.Ч., Ж.Р. = беше ароматизирала
| МИН.ПРЕД.ВР., 3Л., ЕД.Ч., СР.Р. = беше ароматизирало
| МИН.ПРЕД.ВР., 3Л., МН.Ч. = бяха ароматизирали
| БЪД.ВР., 1Л., ЕД.Ч. = ще ароматизирам
| БЪД.ВР., 1Л., МН.Ч. = ще ароматизираме
| БЪД.ВР., 2Л., ЕД.Ч. = ще ароматизираш
| БЪД.ВР., 2Л., МН.Ч. = ще ароматизирате
| БЪД.ВР., 3Л., ЕД.Ч. = ще ароматизира
| БЪД.ВР., 3Л., МН.Ч. = ще ароматизират
| БЪД.ПРЕД.ВР., 1Л., ЕД.Ч., М.Р. = ще съм ароматизирал
| БЪД.ПРЕД.ВР., 1Л., ЕД.Ч., Ж.Р. = ще съм ароматизирала
| БЪД.ПРЕД.ВР., 1Л., ЕД.Ч., СР.Р. = ще съм ароматизирало
| БЪД.ПРЕД.ВР., 1Л., МН.Ч. = ще сме ароматизирали
| БЪД.ПРЕД.ВР., 2Л., ЕД.Ч., М.Р. = ще си ароматизирал
| БЪД.ПРЕД.ВР., 2Л., ЕД.Ч., Ж.Р. = ще си ароматизирала
| БЪД.ПРЕД.ВР., 2Л., ЕД.Ч., СР.Р. = ще си ароматизирало
| БЪД.ПРЕД.ВР., 2Л., МН.Ч. = ще сте ароматизирали
| БЪД.ПРЕД.ВР., 3Л., ЕД.Ч., М.Р. = ще е ароматизирал
| БЪД.ПРЕД.ВР., 3Л., ЕД.Ч., Ж.Р. = ще е ароматизирала
| БЪД.ПРЕД.ВР., 3Л., ЕД.Ч., СР.Р. = ще е ароматизирало
| БЪД.ПРЕД.ВР., 3Л., МН.Ч. = ще са ароматизирали
| БЪД.ВР. В МИН., 1Л., ЕД.Ч. = щях да ароматизирам
| БЪД.ВР. В МИН., 1Л., МН.Ч. = щяхме да ароматизираме
| БЪД.ВР. В МИН., 2Л., ЕД.Ч. = щеше да ароматизираш
| БЪД.ВР. В МИН., 2Л., МН.Ч. = щяхте да ароматизирате
| БЪД.ВР. В МИН., 3Л., ЕД.Ч. = щеше да ароматизира
| БЪД.ВР. В МИН., 3Л., МН.Ч. = щяха да ароматизират
| БЪД.ПРЕД.ВР. В МИН., 1Л., ЕД.Ч., М.Р. = щях да съм ароматизирал
| БЪД.ПРЕД.ВР. В МИН., 1Л., ЕД.Ч., Ж.Р. = щях да съм ароматизирала
| БЪД.ПРЕД.ВР. В МИН., 1Л., ЕД.Ч., СР.Р. = щях да съм ароматизирало
| БЪД.ПРЕД.ВР. В МИН., 1Л., МН.Ч. = щяхме да сме ароматизирали
| БЪД.ПРЕД.ВР. В МИН., 2Л., ЕД.Ч., М.Р. = щеше да си ароматизирал
| БЪД.ПРЕД.ВР. В МИН., 2Л., ЕД.Ч., Ж.Р. = щеше да си ароматизирала
| БЪД.ПРЕД.ВР. В МИН., 2Л., ЕД.Ч., СР.Р. = щеше да си ароматизирало
| БЪД.ПРЕД.ВР. В МИН., 2Л., МН.Ч. = щяхте да сте ароматизирали
| БЪД.ПРЕД.ВР. В МИН., 3Л., ЕД.Ч., М.Р. = щеше да е ароматизирал
| БЪД.ПРЕД.ВР. В МИН., 3Л., ЕД.Ч., Ж.Р. = щеше да е ароматизирала
| БЪД.ПРЕД.ВР. В МИН., 3Л., ЕД.Ч., СР.Р. = щеше да е ароматизирало
| БЪД.ПРЕД.ВР. В МИН., 3Л., МН.Ч. = щяха да са ароматизирали
| ПР.НАКЛ., СЕГ.ВР., 1Л., ЕД.Ч., М.Р. = ароматизирал съм
| ПР.НАКЛ., СЕГ.ВР., 1Л., ЕД.Ч., Ж.Р. = ароматизирала съм
| ПР.НАКЛ., СЕГ.ВР., 1Л., ЕД.Ч., СР.Р. = ароматизирало съм
| ПР.НАКЛ., СЕГ.ВР., 1Л., МН.Ч. = ароматизирали сме
| ПР.НАКЛ., СЕГ.ВР., 2Л., ЕД.Ч., М.Р. = ароматизирал си
| ПР.НАКЛ., СЕГ.ВР., 2Л., ЕД.Ч., Ж.Р. = ароматизирала си
| ПР.НАКЛ., СЕГ.ВР., 2Л., ЕД.Ч., СР.Р. = ароматизирало си
| ПР.НАКЛ., СЕГ.ВР., 2Л., МН.Ч. = ароматизирали сте
| ПР.НАКЛ., СЕГ.ВР., 3Л., ЕД.Ч., М.Р. = ароматизирал (е)
| ПР.НАКЛ., СЕГ.ВР., 3Л., ЕД.Ч., Ж.Р. = ароматизирала (е)
| ПР.НАКЛ., СЕГ.ВР., 3Л., ЕД.Ч., СР.Р. = ароматизирало (е)
| ПР.НАКЛ., СЕГ.ВР., 3Л., МН.Ч. = ароматизирали (са)
| ПР.НАКЛ., МИН.СВ.ВР., 1Л., ЕД.Ч., М.Р. = ароматизирал съм
| ПР.НАКЛ., МИН.СВ.ВР., 1Л., ЕД.Ч., Ж.Р. = ароматизирала съм
| ПР.НАКЛ., МИН.СВ.ВР., 1Л., ЕД.Ч., СР.Р. = ароматизирало съм
| ПР.НАКЛ., МИН.СВ.ВР., 1Л., МН.Ч. = ароматизирали сме
| ПР.НАКЛ., МИН.СВ.ВР., 2Л., ЕД.Ч., М.Р. = ароматизирал си
| ПР.НАКЛ., МИН.СВ.ВР., 2Л., ЕД.Ч., Ж.Р. = ароматизирала си
| ПР.НАКЛ., МИН.СВ.ВР., 2Л., ЕД.Ч., СР.Р. = ароматизирало си
| ПР.НАКЛ., МИН.СВ.ВР., 2Л., МН.Ч. = ароматизирали сте
| ПР.НАКЛ., МИН.СВ.ВР., 3Л., ЕД.Ч., М.Р. = ароматизирал (е)
| ПР.НАКЛ., МИН.СВ.ВР., 3Л., ЕД.Ч., Ж.Р. = ароматизирала (е)
| ПР.НАКЛ., МИН.СВ.ВР., 3Л., ЕД.Ч., СР.Р. = ароматизирало (е)
| ПР.НАКЛ., МИН.СВ.ВР., 3Л., МН.Ч. = ароматизирали (са)
| ПР.НАКЛ., МИН.НЕОПР.ВР., 1Л., ЕД.Ч., М.Р. = бил съм ароматизирал
| ПР.НАКЛ., МИН.НЕОПР.ВР., 1Л., ЕД.Ч., Ж.Р. = била съм ароматизирала
| ПР.НАКЛ., МИН.НЕОПР.ВР., 1Л., ЕД.Ч., СР.Р. = било съм ароматизирало
| ПР.НАКЛ., МИН.НЕОПР.ВР., 1Л., МН.Ч. = били сме ароматизирали
| ПР.НАКЛ., МИН.НЕОПР.ВР., 2Л., ЕД.Ч., М.Р. = бил си ароматизирал
| ПР.НАКЛ., МИН.НЕОПР.ВР., 2Л., ЕД.Ч., Ж.Р. = била си ароматизирала
| ПР.НАКЛ., МИН.НЕОПР.ВР., 2Л., ЕД.Ч., СР.Р. = било си ароматизирало
| ПР.НАКЛ., МИН.НЕОПР.ВР., 2Л., МН.Ч. = били сте ароматизирали
| ПР.НАКЛ., МИН.НЕОПР.ВР., 3Л., ЕД.Ч., М.Р. = бил (е) ароматизирал
| ПР.НАКЛ., МИН.НЕОПР.ВР., 3Л., ЕД.Ч., Ж.Р. = била (е) ароматизирала
| ПР.НАКЛ., МИН.НЕОПР.ВР., 3Л., ЕД.Ч., СР.Р. = било (е) ароматизирало
| ПР.НАКЛ., МИН.НЕОПР.ВР., 3Л., МН.Ч. = били (са) ароматизирали
| ПР.НАКЛ., БЪД.ВР., 1Л., ЕД.Ч., М.Р. = щял съм да ароматизирам
| ПР.НАКЛ., БЪД.ВР., 1Л., ЕД.Ч., Ж.Р. = щяла съм да ароматизирам
| ПР.НАКЛ., БЪД.ВР., 1Л., ЕД.Ч., СР.Р. = щяло съм да ароматизирам
| ПР.НАКЛ., БЪД.ВР., 1Л., МН.Ч. = щели сме да ароматизираме
| ПР.НАКЛ., БЪД.ВР., 2Л., ЕД.Ч., М.Р. = щял си да ароматизираш
| ПР.НАКЛ., БЪД.ВР., 2Л., ЕД.Ч., Ж.Р. = щяла си да ароматизираш
| ПР.НАКЛ., БЪД.ВР., 2Л., ЕД.Ч., СР.Р. = щяло си да ароматизираш
| ПР.НАКЛ., БЪД.ВР., 2Л., МН.Ч. = щели сте да ароматизирате
| ПР.НАКЛ., БЪД.ВР., 3Л., ЕД.Ч., М.Р. = щял (е) да ароматизира
| ПР.НАКЛ., БЪД.ВР., 3Л., ЕД.Ч., Ж.Р. = щяла (е) да ароматизира
| ПР.НАКЛ., БЪД.ВР., 3Л., ЕД.Ч., СР.Р. = щяло (е) да ароматизира
| ПР.НАКЛ., БЪД.ВР., 3Л., МН.Ч. = щели (са) да ароматизират
| ПР.НАКЛ., БЪД.ПРЕД.ВР., 1Л., ЕД.Ч., М.Р. = щял съм да съм ароматизирал
| ПР.НАКЛ., БЪД.ПРЕД.ВР., 1Л., ЕД.Ч., Ж.Р. = щяла съм да съм ароматизирала
| ПР.НАКЛ., БЪД.ПРЕД.ВР., 1Л., ЕД.Ч., СР.Р. = щяло съм да съм ароматизирало
| ПР.НАКЛ., БЪД.ПРЕД.ВР., 1Л., МН.Ч. = щели сме да сме ароматизирали
| ПР.НАКЛ., БЪД.ПРЕД.ВР., 2Л., ЕД.Ч., М.Р. = щял си да си ароматизирал
| ПР.НАКЛ., БЪД.ПРЕД.ВР., 2Л., ЕД.Ч., Ж.Р. = щяла си да си ароматизирала
| ПР.НАКЛ., БЪД.ПРЕД.ВР., 2Л., ЕД.Ч., СР.Р. = щяло си да си ароматизирало
| ПР.НАКЛ., БЪД.ПРЕД.ВР., 2Л., МН.Ч. = щели сте да сте ароматизирали
| ПР.НАКЛ., БЪД.ПРЕД.ВР., 3Л., ЕД.Ч., М.Р. = щял (е) да е ароматизирал
| ПР.НАКЛ., БЪД.ПРЕД.ВР., 3Л., ЕД.Ч., Ж.Р. = щяла (е) да е ароматизирала
| ПР.НАКЛ., БЪД.ПРЕД.ВР., 3Л., ЕД.Ч., СР.Р. = щяло (е) да е ароматизирало
| ПР.НАКЛ., БЪД.ПРЕД.ВР., 3Л., МН.Ч. = щели (са) да са ароматизирали
| УСЛОВНО НАКЛОНЕНИЕ, 1Л., ЕД.Ч., М.Р. = бих ароматизирал
| УСЛОВНО НАКЛОНЕНИЕ, 1Л., ЕД.Ч., Ж.Р. = бих ароматизирала
| УСЛОВНО НАКЛОНЕНИЕ, 1Л., ЕД.Ч., СР.Р. = бих ароматизирало
| УСЛОВНО НАКЛОНЕНИЕ, 1Л., МН.Ч. = бихме ароматизирали
| УСЛОВНО НАКЛОНЕНИЕ, 2Л., ЕД.Ч., М.Р. = би ароматизирал
| УСЛОВНО НАКЛОНЕНИЕ, 2Л., ЕД.Ч., Ж.Р. = би ароматизирала
| УСЛОВНО НАКЛОНЕНИЕ, 2Л., ЕД.Ч., СР.Р. = би ароматизирало
| УСЛОВНО НАКЛОНЕНИЕ, 2Л., МН.Ч. = бихте ароматизирали
| УСЛОВНО НАКЛОНЕНИЕ, 3Л., ЕД.Ч., М.Р. = би ароматизирал
| УСЛОВНО НАКЛОНЕНИЕ, 3Л., ЕД.Ч., Ж.Р. = би ароматизирала
| УСЛОВНО НАКЛОНЕНИЕ, 3Л., ЕД.Ч., СР.Р. = би ароматизирало
| УСЛОВНО НАКЛОНЕНИЕ, 3Л., МН.Ч. = биха ароматизирали
| ПОВЕЛИТЕЛНО НАКЛОНЕНИЕ, ЕД.Ч. = аро·ма·ти·зи·рай
| ПОВЕЛИТЕЛНО НАКЛОНЕНИЕ, МН.Ч. = аро·ма·ти·зи·рай·те
| МИН.СТРАД.ПРИЧ. М.Р. = аро·ма·ти·зи·ран
| МИН.СТРАД.ПРИЧ. М.Р. НЕПЪЛЕН ЧЛЕН = аро·ма·ти·зи·ра·ния
| МИН.СТРАД.ПРИЧ. М.Р. ПЪЛЕН ЧЛЕН = аро·ма·ти·зи·ра·ни·ят
| МИН.СТРАД.ПРИЧ. Ж.Р. = аро·ма·ти·зи·ра·на
| МИН.СТРАД.ПРИЧ. Ж.Р. ЧЛЕН = аро·ма·ти·зи·ра·на·та
| МИН.СТРАД.ПРИЧ. СР.Р. = аро·ма·ти·зи·ра·но
| МИН.СТРАД.ПРИЧ. СР.Р. ЧЛЕН = аро·ма·ти·зи·ра·но·то
| МИН.СТРАД.ПРИЧ. МН.Ч. = аро·ма·ти·зи·ра·ни
| МИН.СТРАД.ПРИЧ. МН.Ч. ЧЛЕН = аро·ма·ти·зи·ра·ни·те
| МИН.ДЕЯТ.СВ.ПРИЧ. М.Р. = аро·ма·ти·зи·рал
| МИН.ДЕЯТ.СВ.ПРИЧ. М.Р. НЕПЪЛЕН ЧЛЕН = аро·ма·ти·зи·ра·лия
| МИН.ДЕЯТ.СВ.ПРИЧ. М.Р. ПЪЛЕН ЧЛЕН = аро·ма·ти·зи·ра·ли·ят
| МИН.ДЕЯТ.СВ.ПРИЧ. Ж.Р. = аро·ма·ти·зи·ра·ла
| МИН.ДЕЯТ.СВ.ПРИЧ. Ж.Р. ЧЛЕН = аро·ма·ти·зи·ра·ла·та
| МИН.ДЕЯТ.СВ.ПРИЧ. СР.Р. = аро·ма·ти·зи·ра·ло
| МИН.ДЕЯТ.СВ.ПРИЧ. СР.Р. ЧЛЕН = аро·ма·ти·зи·ра·ло·то
| МИН.ДЕЯТ.СВ.ПРИЧ. МН.Ч. = аро·ма·ти·зи·ра·ли
| МИН.ДЕЯТ.СВ.ПРИЧ. МН.Ч. ЧЛЕН = аро·ма·ти·зи·ра·ли·те
| МИН.ДЕЯТ.НЕСВ.ПРИЧ. М.Р. = аро·ма·ти·зи·рал
| МИН.ДЕЯТ.НЕСВ.ПРИЧ. М.Р. НЕПЪЛЕН ЧЛЕН = аро·ма·ти·зи·ра·лия
| МИН.ДЕЯТ.НЕСВ.ПРИЧ. М.Р. ПЪЛЕН ЧЛЕН = аро·ма·ти·зи·ра·ли·ят
| МИН.ДЕЯТ.НЕСВ.ПРИЧ. Ж.Р. = аро·ма·ти·зи·ра·ла
| МИН.ДЕЯТ.НЕСВ.ПРИЧ. Ж.Р. ЧЛЕН = аро·ма·ти·зи·ра·ла·та
| МИН.ДЕЯТ.НЕСВ.ПРИЧ. СР.Р. = аро·ма·ти·зи·ра·ло
| МИН.ДЕЯТ.НЕСВ.ПРИЧ. СР.Р. ЧЛЕН = аро·ма·ти·зи·ра·ло·то
| МИН.ДЕЯТ.НЕСВ.ПРИЧ. МН.Ч. = аро·ма·ти·зи·ра·ли
| МИН.ДЕЯТ.НЕСВ.ПРИЧ. МН.Ч. ЧЛЕН = аро·ма·ти·зи·ра·ли·те
| СЕГ.ДЕЯТ.ПРИЧ. М.Р. = аро·ма·ти·зи·ращ
| СЕГ.ДЕЯТ.ПРИЧ. М.Р. НЕПЪЛЕН ЧЛЕН = аро·ма·ти·зи·ра·щия
| СЕГ.ДЕЯТ.ПРИЧ. М.Р. ПЪЛЕН ЧЛЕН = аро·ма·ти·зи·ра·щи·ят
| СЕГ.ДЕЯТ.ПРИЧ. Ж.Р. = аро·ма·ти·зи·ра·ща
| СЕГ.ДЕЯТ.ПРИЧ. Ж.Р. ЧЛЕН = аро·ма·ти·зи·ра·ща·та
| СЕГ.ДЕЯТ.ПРИЧ. СР.Р. = аро·ма·ти·зи·ра·що
| СЕГ.ДЕЯТ.ПРИЧ. СР.Р. ЧЛЕН = аро·ма·ти·зи·ра·що·то
| СЕГ.ДЕЯТ.ПРИЧ. МН.Ч. = аро·ма·ти·зи·ра·щи
| СЕГ.ДЕЯТ.ПРИЧ. МН.Ч. ЧЛЕН = аро·ма·ти·зи·ра·щи·те
| ДЕЕПРИЧАСТИЕ = аро·ма·ти·зи·рай·ки
| СКРИТИ ПРЕПРАТКИ = 
[[ароматизирам]],
[[ароматизираш]],
[[ароматизира]],
[[ароматизираме]],
[[ароматизирате]],
[[ароматизират]],
[[ароматизирах]],
[[ароматизирахме]],
[[ароматизирахте]],
[[ароматизираха]],
[[ароматизираше]],
[[ароматизирай]],
[[ароматизирайте]],
[[ароматизирал]],
[[ароматизиралия]],
[[ароматизиралият]],
[[ароматизирала]],
[[ароматизиралата]],
[[ароматизирало]],
[[ароматизиралото]],
[[ароматизирали]],
[[ароматизиралите]],
[[ароматизиран]],
[[ароматизирания]],
[[ароматизираният]],
[[ароматизирана]],
[[ароматизираната]],
[[ароматизирано]],
[[ароматизираното]],
[[ароматизирани]],
[[ароматизираните]],
[[ароматизиращ]],
[[ароматизиращия]],
[[ароматизиращият]],
[[ароматизираща]],
[[ароматизиращата]],
[[ароматизиращо]],
[[ароматизиращото]],
[[ароматизиращи]],
[[ароматизиращите]],
[[ароматизирайки]],
[[ароматизирал съм]],
[[ароматизирала съм]],
[[ароматизирало съм]],
[[ароматизирали сме]],
[[ароматизирал си]],
[[ароматизирала си]],
[[ароматизирало си]],
[[ароматизирали сте]],
[[ароматизирал е]],
[[ароматизирала е]],
[[ароматизирало е]],
[[ароматизирали са]],
[[бях ароматизирал]],
[[бях ароматизирала]],
[[бях ароматизирало]],
[[бяхме ароматизирали]],
[[беше ароматизирал]],
[[беше ароматизирала]],
[[беше ароматизирало]],
[[бяхте ароматизирали]],
[[бяха ароматизирали]],
[[ще ароматизирам]],
[[ще ароматизираме]],
[[ще ароматизираш]],
[[ще ароматизирате]],
[[ще ароматизира]],
[[ще ароматизират]],
[[ще съм ароматизирал]],
[[ще съм ароматизирала]],
[[ще съм ароматизирало]],
[[ще сме ароматизирали]],
[[ще си ароматизирал]],
[[ще си ароматизирала]],
[[ще си ароматизирало]],
[[ще сте ароматизирали]],
[[ще е ароматизирал]],
[[ще е ароматизирала]],
[[ще е ароматизирало]],
[[ще са ароматизирали]],
[[щях да ароматизирам]],
[[щяхме да ароматизираме]],
[[щеше да ароматизираш]],
[[щяхте да ароматизирате]],
[[щеше да ароматизира]],
[[щяха да ароматизират]],
[[щях да съм ароматизирал]],
[[щях да съм ароматизирала]],
[[щях да съм ароматизирало]],
[[щяхме да сме ароматизирали]],
[[щеше да си ароматизирал]],
[[щеше да си ароматизирала]],
[[щеше да си ароматизирало]],
[[щяхте да сте ароматизирали]],
[[щеше да е ароматизирал]],
[[щеше да е ароматизирала]],
[[щеше да е ароматизирало]],
[[щяха да са ароматизирали]],
[[бил съм ароматизирал]],
[[била съм ароматизирала]],
[[било съм ароматизирало]],
[[били сме ароматизирали]],
[[бил си ароматизирал]],
[[била си ароматизирала]],
[[било си ароматизирало]],
[[били сте ароматизирали]],
[[бил е ароматизирал]],
[[била е ароматизирала]],
[[било е ароматизирало]],
[[били са ароматизирали]],
[[щял съм да ароматизирам]],
[[щяла съм да ароматизирам]],
[[щяло съм да ароматизирам]],
[[щели сме да ароматизираме]],
[[щял си да ароматизираш]],
[[щяла си да ароматизираш]],
[[щяло си да ароматизираш]],
[[щели сте да ароматизирате]],
[[щял да ароматизира]],
[[щяла да ароматизира]],
[[щяло да ароматизира]],
[[щели да ароматизират]],
[[щял е да ароматизира]],
[[щяла е да ароматизира]],
[[щяло е да ароматизира]],
[[щели са да ароматизират]],
[[щял съм да съм ароматизирал]],
[[щяла съм да съм ароматизирала]],
[[щяло съм да съм ароматизирало]],
[[щели сме да сме ароматизирали]],
[[щял си да си ароматизирал]],
[[щяла си да си ароматизирала]],
[[щяло си да си ароматизирало]],
[[щели сте да сте ароматизирали]],
[[щял да е ароматизирал]],
[[щяла да е ароматизирала]],
[[щяло да е ароматизирало]],
[[щели да са ароматизирали]],
[[щял е да е ароматизирал]],
[[щяла е да е ароматизирала]],
[[щяло е да е ароматизирало]],
[[щели са да са ароматизирали]],
[[бих ароматизирал]],
[[бих ароматизирала]],
[[бих ароматизирало]],
[[бихме ароматизирали]],
[[би ароматизирал]],
[[би ароматизирала]],
[[би ароматизирало]],
[[бихте ароматизирали]],
[[биха ароматизирали]],
}}</text>
      <sha1>q6ajcjb0z44913bmcbsnq8mdb6462fa</sha1>
    </revision>
  </page>
  <page>
    <title>Шаблон:Словоформи/артикулирам</title>
    <ns>10</ns>
    <id>486756</id>
    <revision>
      <id>518738</id>
      <timestamp>2005-05-09T04:43:14Z</timestamp>
      <contributor>
        <username>Bgbot</username>
        <id>83</id>
      </contributor>
      <comment>Борислав: Шаблон със словоформи</comment>
      <model>wikitext</model>
      <format>text/x-wiki</format>
      <text bytes="22864" xml:space="preserve">{{Шаблон:Словоформи/Глагол|
  ОСНОВНА ФОРМА = артикулирам
| СЕГ.ВР., 1Л., ЕД.Ч. = ар·ти·ку·ли·рам
| СЕГ.ВР., 1Л., МН.Ч. = ар·ти·ку·ли·ра·ме
| СЕГ.ВР., 2Л., ЕД.Ч. = ар·ти·ку·ли·раш
| СЕГ.ВР., 2Л., МН.Ч. = ар·ти·ку·ли·ра·те
| СЕГ.ВР., 3Л., ЕД.Ч. = ар·ти·ку·ли·ра
| СЕГ.ВР., 3Л., МН.Ч. = ар·ти·ку·ли·рат
| МИН.СВ.ВР., 1Л., ЕД.Ч. = ар·ти·ку·ли·рах
| МИН.СВ.ВР., 1Л., МН.Ч. = ар·ти·ку·ли·рах·ме
| МИН.СВ.ВР., 2Л., ЕД.Ч. = ар·ти·ку·ли·ра
| МИН.СВ.ВР., 2Л., МН.Ч. = ар·ти·ку·ли·рах·те
| МИН.СВ.ВР., 3Л., ЕД.Ч. = ар·ти·ку·ли·ра
| МИН.СВ.ВР., 3Л., МН.Ч. = ар·ти·ку·ли·ра·ха
| МИН.НЕСВ.ВР., 1Л., ЕД.Ч. = ар·ти·ку·ли·рах
| МИН.НЕСВ.ВР., 1Л., МН.Ч. = ар·ти·ку·ли·рах·ме
| МИН.НЕСВ.ВР., 2Л., ЕД.Ч. = ар·ти·ку·ли·ра·ше
| МИН.НЕСВ.ВР., 2Л., МН.Ч. = ар·ти·ку·ли·рах·те
| МИН.НЕСВ.ВР., 3Л., ЕД.Ч. = ар·ти·ку·ли·ра·ше
| МИН.НЕСВ.ВР., 3Л., МН.Ч. = ар·ти·ку·ли·ра·ха
| МИН.НЕОПР.ВР., 1Л., ЕД.Ч., М.Р. = артикулирал съм
| МИН.НЕОПР.ВР., 1Л., ЕД.Ч., Ж.Р. = артикулирала съм
| МИН.НЕОПР.ВР., 1Л., ЕД.Ч., СР.Р. = артикулирало съм
| МИН.НЕОПР.ВР., 1Л., МН.Ч. = артикулирали сме
| МИН.НЕОПР.ВР., 2Л., ЕД.Ч., М.Р. = артикулирал си
| МИН.НЕОПР.ВР., 2Л., ЕД.Ч., Ж.Р. = артикулирала си
| МИН.НЕОПР.ВР., 2Л., ЕД.Ч., СР.Р. = артикулирало си
| МИН.НЕОПР.ВР., 2Л., МН.Ч. = артикулирали сте
| МИН.НЕОПР.ВР., 3Л., ЕД.Ч., М.Р. = артикулирал е
| МИН.НЕОПР.ВР., 3Л., ЕД.Ч., Ж.Р. = артикулирала е
| МИН.НЕОПР.ВР., 3Л., ЕД.Ч., СР.Р. = артикулирало е
| МИН.НЕОПР.ВР., 3Л., МН.Ч. = артикулирали са
| МИН.ПРЕД.ВР., 1Л., ЕД.Ч., М.Р. = бях артикулирал
| МИН.ПРЕД.ВР., 1Л., ЕД.Ч., Ж.Р. = бях артикулирала
| МИН.ПРЕД.ВР., 1Л., ЕД.Ч., СР.Р. = бях артикулирало
| МИН.ПРЕД.ВР., 1Л., МН.Ч. = бяхме артикулирали
| МИН.ПРЕД.ВР., 2Л., ЕД.Ч., М.Р. = беше артикулирал
| МИН.ПРЕД.ВР., 2Л., ЕД.Ч., Ж.Р. = беше артикулирала
| МИН.ПРЕД.ВР., 2Л., ЕД.Ч., СР.Р. = беше артикулирало
| МИН.ПРЕД.ВР., 2Л., МН.Ч. = бяхте артикулирали
| МИН.ПРЕД.ВР., 3Л., ЕД.Ч., М.Р. = беше артикулирал
| МИН.ПРЕД.ВР., 3Л., ЕД.Ч., Ж.Р. = беше артикулирала
| МИН.ПРЕД.ВР., 3Л., ЕД.Ч., СР.Р. = беше артикулирало
| МИН.ПРЕД.ВР., 3Л., МН.Ч. = бяха артикулирали
| БЪД.ВР., 1Л., ЕД.Ч. = ще артикулирам
| БЪД.ВР., 1Л., МН.Ч. = ще артикулираме
| БЪД.ВР., 2Л., ЕД.Ч. = ще артикулираш
| БЪД.ВР., 2Л., МН.Ч. = ще артикулирате
| БЪД.ВР., 3Л., ЕД.Ч. = ще артикулира
| БЪД.ВР., 3Л., МН.Ч. = ще артикулират
| БЪД.ПРЕД.ВР., 1Л., ЕД.Ч., М.Р. = ще съм артикулирал
| БЪД.ПРЕД.ВР., 1Л., ЕД.Ч., Ж.Р. = ще съм артикулирала
| БЪД.ПРЕД.ВР., 1Л., ЕД.Ч., СР.Р. = ще съм артикулирало
| БЪД.ПРЕД.ВР., 1Л., МН.Ч. = ще сме артикулирали
| БЪД.ПРЕД.ВР., 2Л., ЕД.Ч., М.Р. = ще си артикулирал
| БЪД.ПРЕД.ВР., 2Л., ЕД.Ч., Ж.Р. = ще си артикулирала
| БЪД.ПРЕД.ВР., 2Л., ЕД.Ч., СР.Р. = ще си артикулирало
| БЪД.ПРЕД.ВР., 2Л., МН.Ч. = ще сте артикулирали
| БЪД.ПРЕД.ВР., 3Л., ЕД.Ч., М.Р. = ще е артикулирал
| БЪД.ПРЕД.ВР., 3Л., ЕД.Ч., Ж.Р. = ще е артикулирала
| БЪД.ПРЕД.ВР., 3Л., ЕД.Ч., СР.Р. = ще е артикулирало
| БЪД.ПРЕД.ВР., 3Л., МН.Ч. = ще са артикулирали
| БЪД.ВР. В МИН., 1Л., ЕД.Ч. = щях да артикулирам
| БЪД.ВР. В МИН., 1Л., МН.Ч. = щяхме да артикулираме
| БЪД.ВР. В МИН., 2Л., ЕД.Ч. = щеше да артикулираш
| БЪД.ВР. В МИН., 2Л., МН.Ч. = щяхте да артикулирате
| БЪД.ВР. В МИН., 3Л., ЕД.Ч. = щеше да артикулира
| БЪД.ВР. В МИН., 3Л., МН.Ч. = щяха да артикулират
| БЪД.ПРЕД.ВР. В МИН., 1Л., ЕД.Ч., М.Р. = щях да съм артикулирал
| БЪД.ПРЕД.ВР. В МИН., 1Л., ЕД.Ч., Ж.Р. = щях да съм артикулирала
| БЪД.ПРЕД.ВР. В МИН., 1Л., ЕД.Ч., СР.Р. = щях да съм артикулирало
| БЪД.ПРЕД.ВР. В МИН., 1Л., МН.Ч. = щяхме да сме артикулирали
| БЪД.ПРЕД.ВР. В МИН., 2Л., ЕД.Ч., М.Р. = щеше да си артикулирал
| БЪД.ПРЕД.ВР. В МИН., 2Л., ЕД.Ч., Ж.Р. = щеше да си артикулирала
| БЪД.ПРЕД.ВР. В МИН., 2Л., ЕД.Ч., СР.Р. = щеше да си артикулирало
| БЪД.ПРЕД.ВР. В МИН., 2Л., МН.Ч. = щяхте да сте артикулирали
| БЪД.ПРЕД.ВР. В МИН., 3Л., ЕД.Ч., М.Р. = щеше да е артикулирал
| БЪД.ПРЕД.ВР. В МИН., 3Л., ЕД.Ч., Ж.Р. = щеше да е артикулирала
| БЪД.ПРЕД.ВР. В МИН., 3Л., ЕД.Ч., СР.Р. = щеше да е артикулирало
| БЪД.ПРЕД.ВР. В МИН., 3Л., МН.Ч. = щяха да са артикулирали
| ПР.НАКЛ., СЕГ.ВР., 1Л., ЕД.Ч., М.Р. = артикулирал съм
| ПР.НАКЛ., СЕГ.ВР., 1Л., ЕД.Ч., Ж.Р. = артикулирала съм
| ПР.НАКЛ., СЕГ.ВР., 1Л., ЕД.Ч., СР.Р. = артикулирало съм
| ПР.НАКЛ., СЕГ.ВР., 1Л., МН.Ч. = артикулирали сме
| ПР.НАКЛ., СЕГ.ВР., 2Л., ЕД.Ч., М.Р. = артикулирал си
| ПР.НАКЛ., СЕГ.ВР., 2Л., ЕД.Ч., Ж.Р. = артикулирала си
| ПР.НАКЛ., СЕГ.ВР., 2Л., ЕД.Ч., СР.Р. = артикулирало си
| ПР.НАКЛ., СЕГ.ВР., 2Л., МН.Ч. = артикулирали сте
| ПР.НАКЛ., СЕГ.ВР., 3Л., ЕД.Ч., М.Р. = артикулирал (е)
| ПР.НАКЛ., СЕГ.ВР., 3Л., ЕД.Ч., Ж.Р. = артикулирала (е)
| ПР.НАКЛ., СЕГ.ВР., 3Л., ЕД.Ч., СР.Р. = артикулирало (е)
| ПР.НАКЛ., СЕГ.ВР., 3Л., МН.Ч. = артикулирали (са)
| ПР.НАКЛ., МИН.СВ.ВР., 1Л., ЕД.Ч., М.Р. = артикулирал съм
| ПР.НАКЛ., МИН.СВ.ВР., 1Л., ЕД.Ч., Ж.Р. = артикулирала съм
| ПР.НАКЛ., МИН.СВ.ВР., 1Л., ЕД.Ч., СР.Р. = артикулирало съм
| ПР.НАКЛ., МИН.СВ.ВР., 1Л., МН.Ч. = артикулирали сме
| ПР.НАКЛ., МИН.СВ.ВР., 2Л., ЕД.Ч., М.Р. = артикулирал си
| ПР.НАКЛ., МИН.СВ.ВР., 2Л., ЕД.Ч., Ж.Р. = артикулирала си
| ПР.НАКЛ., МИН.СВ.ВР., 2Л., ЕД.Ч., СР.Р. = артикулирало си
| ПР.НАКЛ., МИН.СВ.ВР., 2Л., МН.Ч. = артикулирали сте
| ПР.НАКЛ., МИН.СВ.ВР., 3Л., ЕД.Ч., М.Р. = артикулирал (е)
| ПР.НАКЛ., МИН.СВ.ВР., 3Л., ЕД.Ч., Ж.Р. = артикулирала (е)
| ПР.НАКЛ., МИН.СВ.ВР., 3Л., ЕД.Ч., СР.Р. = артикулирало (е)
| ПР.НАКЛ., МИН.СВ.ВР., 3Л., МН.Ч. = артикулирали (са)
| ПР.НАКЛ., МИН.НЕОПР.ВР., 1Л., ЕД.Ч., М.Р. = бил съм артикулирал
| ПР.НАКЛ., МИН.НЕОПР.ВР., 1Л., ЕД.Ч., Ж.Р. = била съм артикулирала
| ПР.НАКЛ., МИН.НЕОПР.ВР., 1Л., ЕД.Ч., СР.Р. = било съм артикулирало
| ПР.НАКЛ., МИН.НЕОПР.ВР., 1Л., МН.Ч. = били сме артикулирали
| ПР.НАКЛ., МИН.НЕОПР.ВР., 2Л., ЕД.Ч., М.Р. = бил си артикулирал
| ПР.НАКЛ., МИН.НЕОПР.ВР., 2Л., ЕД.Ч., Ж.Р. = била си артикулирала
| ПР.НАКЛ., МИН.НЕОПР.ВР., 2Л., ЕД.Ч., СР.Р. = било си артикулирало
| ПР.НАКЛ., МИН.НЕОПР.ВР., 2Л., МН.Ч. = били сте артикулирали
| ПР.НАКЛ., МИН.НЕОПР.ВР., 3Л., ЕД.Ч., М.Р. = бил (е) артикулирал
| ПР.НАКЛ., МИН.НЕОПР.ВР., 3Л., ЕД.Ч., Ж.Р. = била (е) артикулирала
| ПР.НАКЛ., МИН.НЕОПР.ВР., 3Л., ЕД.Ч., СР.Р. = било (е) артикулирало
| ПР.НАКЛ., МИН.НЕОПР.ВР., 3Л., МН.Ч. = били (са) артикулирали
| ПР.НАКЛ., БЪД.ВР., 1Л., ЕД.Ч., М.Р. = щял съм да артикулирам
| ПР.НАКЛ., БЪД.ВР., 1Л., ЕД.Ч., Ж.Р. = щяла съм да артикулирам
| ПР.НАКЛ., БЪД.ВР., 1Л., ЕД.Ч., СР.Р. = щяло съм да артикулирам
| ПР.НАКЛ., БЪД.ВР., 1Л., МН.Ч. = щели сме да артикулираме
| ПР.НАКЛ., БЪД.ВР., 2Л., ЕД.Ч., М.Р. = щял си да артикулираш
| ПР.НАКЛ., БЪД.ВР., 2Л., ЕД.Ч., Ж.Р. = щяла си да артикулираш
| ПР.НАКЛ., БЪД.ВР., 2Л., ЕД.Ч., СР.Р. = щяло си да артикулираш
| ПР.НАКЛ., БЪД.ВР., 2Л., МН.Ч. = щели сте да артикулирате
| ПР.НАКЛ., БЪД.ВР., 3Л., ЕД.Ч., М.Р. = щял (е) да артикулира
| ПР.НАКЛ., БЪД.ВР., 3Л., ЕД.Ч., Ж.Р. = щяла (е) да артикулира
| ПР.НАКЛ., БЪД.ВР., 3Л., ЕД.Ч., СР.Р. = щяло (е) да артикулира
| ПР.НАКЛ., БЪД.ВР., 3Л., МН.Ч. = щели (са) да артикулират
| ПР.НАКЛ., БЪД.ПРЕД.ВР., 1Л., ЕД.Ч., М.Р. = щял съм да съм артикулирал
| ПР.НАКЛ., БЪД.ПРЕД.ВР., 1Л., ЕД.Ч., Ж.Р. = щяла съм да съм артикулирала
| ПР.НАКЛ., БЪД.ПРЕД.ВР., 1Л., ЕД.Ч., СР.Р. = щяло съм да съм артикулирало
| ПР.НАКЛ., БЪД.ПРЕД.ВР., 1Л., МН.Ч. = щели сме да сме артикулирали
| ПР.НАКЛ., БЪД.ПРЕД.ВР., 2Л., ЕД.Ч., М.Р. = щял си да си артикулирал
| ПР.НАКЛ., БЪД.ПРЕД.ВР., 2Л., ЕД.Ч., Ж.Р. = щяла си да си артикулирала
| ПР.НАКЛ., БЪД.ПРЕД.ВР., 2Л., ЕД.Ч., СР.Р. = щяло си да си артикулирало
| ПР.НАКЛ., БЪД.ПРЕД.ВР., 2Л., МН.Ч. = щели сте да сте артикулирали
| ПР.НАКЛ., БЪД.ПРЕД.ВР., 3Л., ЕД.Ч., М.Р. = щял (е) да е артикулирал
| ПР.НАКЛ., БЪД.ПРЕД.ВР., 3Л., ЕД.Ч., Ж.Р. = щяла (е) да е артикулирала
| ПР.НАКЛ., БЪД.ПРЕД.ВР., 3Л., ЕД.Ч., СР.Р. = щяло (е) да е артикулирало
| ПР.НАКЛ., БЪД.ПРЕД.ВР., 3Л., МН.Ч. = щели (са) да са артикулирали
| УСЛОВНО НАКЛОНЕНИЕ, 1Л., ЕД.Ч., М.Р. = бих артикулирал
| УСЛОВНО НАКЛОНЕНИЕ, 1Л., ЕД.Ч., Ж.Р. = бих артикулирала
| УСЛОВНО НАКЛОНЕНИЕ, 1Л., ЕД.Ч., СР.Р. = бих артикулирало
| УСЛОВНО НАКЛОНЕНИЕ, 1Л., МН.Ч. = бихме артикулирали
| УСЛОВНО НАКЛОНЕНИЕ, 2Л., ЕД.Ч., М.Р. = би артикулирал
| УСЛОВНО НАКЛОНЕНИЕ, 2Л., ЕД.Ч., Ж.Р. = би артикулирала
| УСЛОВНО НАКЛОНЕНИЕ, 2Л., ЕД.Ч., СР.Р. = би артикулирало
| УСЛОВНО НАКЛОНЕНИЕ, 2Л., МН.Ч. = бихте артикулирали
| УСЛОВНО НАКЛОНЕНИЕ, 3Л., ЕД.Ч., М.Р. = би артикулирал
| УСЛОВНО НАКЛОНЕНИЕ, 3Л., ЕД.Ч., Ж.Р. = би артикулирала
| УСЛОВНО НАКЛОНЕНИЕ, 3Л., ЕД.Ч., СР.Р. = би артикулирало
| УСЛОВНО НАКЛОНЕНИЕ, 3Л., МН.Ч. = биха артикулирали
| ПОВЕЛИТЕЛНО НАКЛОНЕНИЕ, ЕД.Ч. = ар·ти·ку·ли·рай
| ПОВЕЛИТЕЛНО НАКЛОНЕНИЕ, МН.Ч. = ар·ти·ку·ли·рай·те
| МИН.СТРАД.ПРИЧ. М.Р. = ар·ти·ку·ли·ран
| МИН.СТРАД.ПРИЧ. М.Р. НЕПЪЛЕН ЧЛЕН = ар·ти·ку·ли·ра·ния
| МИН.СТРАД.ПРИЧ. М.Р. ПЪЛЕН ЧЛЕН = ар·ти·ку·ли·ра·ни·ят
| МИН.СТРАД.ПРИЧ. Ж.Р. = ар·ти·ку·ли·ра·на
| МИН.СТРАД.ПРИЧ. Ж.Р. ЧЛЕН = ар·ти·ку·ли·ра·на·та
| МИН.СТРАД.ПРИЧ. СР.Р. = ар·ти·ку·ли·ра·но
| МИН.СТРАД.ПРИЧ. СР.Р. ЧЛЕН = ар·ти·ку·ли·ра·но·то
| МИН.СТРАД.ПРИЧ. МН.Ч. = ар·ти·ку·ли·ра·ни
| МИН.СТРАД.ПРИЧ. МН.Ч. ЧЛЕН = ар·ти·ку·ли·ра·ни·те
| МИН.ДЕЯТ.СВ.ПРИЧ. М.Р. = ар·ти·ку·ли·рал
| МИН.ДЕЯТ.СВ.ПРИЧ. М.Р. НЕПЪЛЕН ЧЛЕН = ар·ти·ку·ли·ра·лия
| МИН.ДЕЯТ.СВ.ПРИЧ. М.Р. ПЪЛЕН ЧЛЕН = ар·ти·ку·ли·ра·ли·ят
| МИН.ДЕЯТ.СВ.ПРИЧ. Ж.Р. = ар·ти·ку·ли·ра·ла
| МИН.ДЕЯТ.СВ.ПРИЧ. Ж.Р. ЧЛЕН = ар·ти·ку·ли·ра·ла·та
| МИН.ДЕЯТ.СВ.ПРИЧ. СР.Р. = ар·ти·ку·ли·ра·ло
| МИН.ДЕЯТ.СВ.ПРИЧ. СР.Р. ЧЛЕН = ар·ти·ку·ли·ра·ло·то
| МИН.ДЕЯТ.СВ.ПРИЧ. МН.Ч. = ар·ти·ку·ли·ра·ли
| МИН.ДЕЯТ.СВ.ПРИЧ. МН.Ч. ЧЛЕН = ар·ти·ку·ли·ра·ли·те
| МИН.ДЕЯТ.НЕСВ.ПРИЧ. М.Р. = ар·ти·ку·ли·рал
| МИН.ДЕЯТ.НЕСВ.ПРИЧ. М.Р. НЕПЪЛЕН ЧЛЕН = ар·ти·ку·ли·ра·лия
| МИН.ДЕЯТ.НЕСВ.ПРИЧ. М.Р. ПЪЛЕН ЧЛЕН = ар·ти·ку·ли·ра·ли·ят
| МИН.ДЕЯТ.НЕСВ.ПРИЧ. Ж.Р. = ар·ти·ку·ли·ра·ла
| МИН.ДЕЯТ.НЕСВ.ПРИЧ. Ж.Р. ЧЛЕН = ар·ти·ку·ли·ра·ла·та
| МИН.ДЕЯТ.НЕСВ.ПРИЧ. СР.Р. = ар·ти·ку·ли·ра·ло
| МИН.ДЕЯТ.НЕСВ.ПРИЧ. СР.Р. ЧЛЕН = ар·ти·ку·ли·ра·ло·то
| МИН.ДЕЯТ.НЕСВ.ПРИЧ. МН.Ч. = ар·ти·ку·ли·ра·ли
| МИН.ДЕЯТ.НЕСВ.ПРИЧ. МН.Ч. ЧЛЕН = ар·ти·ку·ли·ра·ли·те
| СЕГ.ДЕЯТ.ПРИЧ. М.Р. = ар·ти·ку·ли·ращ
| СЕГ.ДЕЯТ.ПРИЧ. М.Р. НЕПЪЛЕН ЧЛЕН = ар·ти·ку·ли·ра·щия
| СЕГ.ДЕЯТ.ПРИЧ. М.Р. ПЪЛЕН ЧЛЕН = ар·ти·ку·ли·ра·щи·ят
| СЕГ.ДЕЯТ.ПРИЧ. Ж.Р. = ар·ти·ку·ли·ра·ща
| СЕГ.ДЕЯТ.ПРИЧ. Ж.Р. ЧЛЕН = ар·ти·ку·ли·ра·ща·та
| СЕГ.ДЕЯТ.ПРИЧ. СР.Р. = ар·ти·ку·ли·ра·що
| СЕГ.ДЕЯТ.ПРИЧ. СР.Р. ЧЛЕН = ар·ти·ку·ли·ра·що·то
| СЕГ.ДЕЯТ.ПРИЧ. МН.Ч. = ар·ти·ку·ли·ра·щи
| СЕГ.ДЕЯТ.ПРИЧ. МН.Ч. ЧЛЕН = ар·ти·ку·ли·ра·щи·те
| ДЕЕПРИЧАСТИЕ = ар·ти·ку·ли·рай·ки
| СКРИТИ ПРЕПРАТКИ = 
[[артикулирам]],
[[артикулираш]],
[[артикулира]],
[[артикулираме]],
[[артикулирате]],
[[артикулират]],
[[артикулирах]],
[[артикулирахме]],
[[артикулирахте]],
[[артикулираха]],
[[артикулираше]],
[[артикулирай]],
[[артикулирайте]],
[[артикулирал]],
[[артикулиралия]],
[[артикулиралият]],
[[артикулирала]],
[[артикулиралата]],
[[артикулирало]],
[[артикулиралото]],
[[артикулирали]],
[[артикулиралите]],
[[артикулиран]],
[[артикулирания]],
[[артикулираният]],
[[артикулирана]],
[[артикулираната]],
[[артикулирано]],
[[артикулираното]],
[[артикулирани]],
[[артикулираните]],
[[артикулиращ]],
[[артикулиращия]],
[[артикулиращият]],
[[артикулираща]],
[[артикулиращата]],
[[артикулиращо]],
[[артикулиращото]],
[[артикулиращи]],
[[артикулиращите]],
[[артикулирайки]],
[[артикулирал съм]],
[[артикулирала съм]],
[[артикулирало съм]],
[[артикулирали сме]],
[[артикулирал си]],
[[артикулирала си]],
[[артикулирало си]],
[[артикулирали сте]],
[[артикулирал е]],
[[артикулирала е]],
[[артикулирало е]],
[[артикулирали са]],
[[бях артикулирал]],
[[бях артикулирала]],
[[бях артикулирало]],
[[бяхме артикулирали]],
[[беше артикулирал]],
[[беше артикулирала]],
[[беше артикулирало]],
[[бяхте артикулирали]],
[[бяха артикулирали]],
[[ще артикулирам]],
[[ще артикулираме]],
[[ще артикулираш]],
[[ще артикулирате]],
[[ще артикулира]],
[[ще артикулират]],
[[ще съм артикулирал]],
[[ще съм артикулирала]],
[[ще съм артикулирало]],
[[ще сме артикулирали]],
[[ще си артикулирал]],
[[ще си артикулирала]],
[[ще си артикулирало]],
[[ще сте артикулирали]],
[[ще е артикулирал]],
[[ще е артикулирала]],
[[ще е артикулирало]],
[[ще са артикулирали]],
[[щях да артикулирам]],
[[щяхме да артикулираме]],
[[щеше да артикулираш]],
[[щяхте да артикулирате]],
[[щеше да артикулира]],
[[щяха да артикулират]],
[[щях да съм артикулирал]],
[[щях да съм артикулирала]],
[[щях да съм артикулирало]],
[[щяхме да сме артикулирали]],
[[щеше да си артикулирал]],
[[щеше да си артикулирала]],
[[щеше да си артикулирало]],
[[щяхте да сте артикулирали]],
[[щеше да е артикулирал]],
[[щеше да е артикулирала]],
[[щеше да е артикулирало]],
[[щяха да са артикулирали]],
[[бил съм артикулирал]],
[[била съм артикулирала]],
[[било съм артикулирало]],
[[били сме артикулирали]],
[[бил си артикулирал]],
[[била си артикулирала]],
[[било си артикулирало]],
[[били сте артикулирали]],
[[бил е артикулирал]],
[[била е артикулирала]],
[[било е артикулирало]],
[[били са артикулирали]],
[[щял съм да артикулирам]],
[[щяла съм да артикулирам]],
[[щяло съм да артикулирам]],
[[щели сме да артикулираме]],
[[щял си да артикулираш]],
[[щяла си да артикулираш]],
[[щяло си да артикулираш]],
[[щели сте да артикулирате]],
[[щял да артикулира]],
[[щяла да артикулира]],
[[щяло да артикулира]],
[[щели да артикулират]],
[[щял е да артикулира]],
[[щяла е да артикулира]],
[[щяло е да артикулира]],
[[щели са да артикулират]],
[[щял съм да съм артикулирал]],
[[щяла съм да съм артикулирала]],
[[щяло съм да съм артикулирало]],
[[щели сме да сме артикулирали]],
[[щял си да си артикулирал]],
[[щяла си да си артикулирала]],
[[щяло си да си артикулирало]],
[[щели сте да сте артикулирали]],
[[щял да е артикулирал]],
[[щяла да е артикулирала]],
[[щяло да е артикулирало]],
[[щели да са артикулирали]],
[[щял е да е артикулирал]],
[[щяла е да е артикулирала]],
[[щяло е да е артикулирало]],
[[щели са да са артикулирали]],
[[бих артикулирал]],
[[бих артикулирала]],
[[бих артикулирало]],
[[бихме артикулирали]],
[[би артикулирал]],
[[би артикулирала]],
[[би артикулирало]],
[[бихте артикулирали]],
[[биха артикулирали]],
}}</text>
      <sha1>kfkuu40sb1qzibx9nwbnoenbk3u8nun</sha1>
    </revision>
  </page>
  <page>
    <title>Шаблон:Словоформи/артисвам</title>
    <ns>10</ns>
    <id>486769</id>
    <revision>
      <id>518751</id>
      <timestamp>2005-05-09T04:43:31Z</timestamp>
      <contributor>
        <username>Bgbot</username>
        <id>83</id>
      </contributor>
      <comment>Борислав: Шаблон със словоформи</comment>
      <model>wikitext</model>
      <format>text/x-wiki</format>
      <text bytes="20590" xml:space="preserve">{{Шаблон:Словоформи/Глагол|
  ОСНОВНА ФОРМА = артисвам
| СЕГ.ВР., 1Л., ЕД.Ч. = ар·тис·вам
| СЕГ.ВР., 1Л., МН.Ч. = ар·тис·ва·ме
| СЕГ.ВР., 2Л., ЕД.Ч. = ар·тис·ваш
| СЕГ.ВР., 2Л., МН.Ч. = ар·тис·ва·те
| СЕГ.ВР., 3Л., ЕД.Ч. = ар·тис·ва
| СЕГ.ВР., 3Л., МН.Ч. = ар·тис·ват
| МИН.СВ.ВР., 1Л., ЕД.Ч. = ар·тис·вах
| МИН.СВ.ВР., 1Л., МН.Ч. = ар·тис·вах·ме
| МИН.СВ.ВР., 2Л., ЕД.Ч. = ар·тис·ва
| МИН.СВ.ВР., 2Л., МН.Ч. = ар·тис·вах·те
| МИН.СВ.ВР., 3Л., ЕД.Ч. = ар·тис·ва
| МИН.СВ.ВР., 3Л., МН.Ч. = ар·тис·ва·ха
| МИН.НЕСВ.ВР., 1Л., ЕД.Ч. = ар·тис·вах
| МИН.НЕСВ.ВР., 1Л., МН.Ч. = ар·тис·вах·ме
| МИН.НЕСВ.ВР., 2Л., ЕД.Ч. = ар·тис·ва·ше
| МИН.НЕСВ.ВР., 2Л., МН.Ч. = ар·тис·вах·те
| МИН.НЕСВ.ВР., 3Л., ЕД.Ч. = ар·тис·ва·ше
| МИН.НЕСВ.ВР., 3Л., МН.Ч. = ар·тис·ва·ха
| МИН.НЕОПР.ВР., 1Л., ЕД.Ч., М.Р. = артисвал съм
| МИН.НЕОПР.ВР., 1Л., ЕД.Ч., Ж.Р. = артисвала съм
| МИН.НЕОПР.ВР., 1Л., ЕД.Ч., СР.Р. = артисвало съм
| МИН.НЕОПР.ВР., 1Л., МН.Ч. = артисвали сме
| МИН.НЕОПР.ВР., 2Л., ЕД.Ч., М.Р. = артисвал си
| МИН.НЕОПР.ВР., 2Л., ЕД.Ч., Ж.Р. = артисвала си
| МИН.НЕОПР.ВР., 2Л., ЕД.Ч., СР.Р. = артисвало си
| МИН.НЕОПР.ВР., 2Л., МН.Ч. = артисвали сте
| МИН.НЕОПР.ВР., 3Л., ЕД.Ч., М.Р. = артисвал е
| МИН.НЕОПР.ВР., 3Л., ЕД.Ч., Ж.Р. = артисвала е
| МИН.НЕОПР.ВР., 3Л., ЕД.Ч., СР.Р. = артисвало е
| МИН.НЕОПР.ВР., 3Л., МН.Ч. = артисвали са
| МИН.ПРЕД.ВР., 1Л., ЕД.Ч., М.Р. = бях артисвал
| МИН.ПРЕД.ВР., 1Л., ЕД.Ч., Ж.Р. = бях артисвала
| МИН.ПРЕД.ВР., 1Л., ЕД.Ч., СР.Р. = бях артисвало
| МИН.ПРЕД.ВР., 1Л., МН.Ч. = бяхме артисвали
| МИН.ПРЕД.ВР., 2Л., ЕД.Ч., М.Р. = беше артисвал
| МИН.ПРЕД.ВР., 2Л., ЕД.Ч., Ж.Р. = беше артисвала
| МИН.ПРЕД.ВР., 2Л., ЕД.Ч., СР.Р. = беше артисвало
| МИН.ПРЕД.ВР., 2Л., МН.Ч. = бяхте артисвали
| МИН.ПРЕД.ВР., 3Л., ЕД.Ч., М.Р. = беше артисвал
| МИН.ПРЕД.ВР., 3Л., ЕД.Ч., Ж.Р. = беше артисвала
| МИН.ПРЕД.ВР., 3Л., ЕД.Ч., СР.Р. = беше артисвало
| МИН.ПРЕД.ВР., 3Л., МН.Ч. = бяха артисвали
| БЪД.ВР., 1Л., ЕД.Ч. = ще артисвам
| БЪД.ВР., 1Л., МН.Ч. = ще артисваме
| БЪД.ВР., 2Л., ЕД.Ч. = ще артисваш
| БЪД.ВР., 2Л., МН.Ч. = ще артисвате
| БЪД.ВР., 3Л., ЕД.Ч. = ще артисва
| БЪД.ВР., 3Л., МН.Ч. = ще артисват
| БЪД.ПРЕД.ВР., 1Л., ЕД.Ч., М.Р. = ще съм артисвал
| БЪД.ПРЕД.ВР., 1Л., ЕД.Ч., Ж.Р. = ще съм артисвала
| БЪД.ПРЕД.ВР., 1Л., ЕД.Ч., СР.Р. = ще съм артисвало
| БЪД.ПРЕД.ВР., 1Л., МН.Ч. = ще сме артисвали
| БЪД.ПРЕД.ВР., 2Л., ЕД.Ч., М.Р. = ще си артисвал
| БЪД.ПРЕД.ВР., 2Л., ЕД.Ч., Ж.Р. = ще си артисвала
| БЪД.ПРЕД.ВР., 2Л., ЕД.Ч., СР.Р. = ще си артисвало
| БЪД.ПРЕД.ВР., 2Л., МН.Ч. = ще сте артисвали
| БЪД.ПРЕД.ВР., 3Л., ЕД.Ч., М.Р. = ще е артисвал
| БЪД.ПРЕД.ВР., 3Л., ЕД.Ч., Ж.Р. = ще е артисвала
| БЪД.ПРЕД.ВР., 3Л., ЕД.Ч., СР.Р. = ще е артисвало
| БЪД.ПРЕД.ВР., 3Л., МН.Ч. = ще са артисвали
| БЪД.ВР. В МИН., 1Л., ЕД.Ч. = щях да артисвам
| БЪД.ВР. В МИН., 1Л., МН.Ч. = щяхме да артисваме
| БЪД.ВР. В МИН., 2Л., ЕД.Ч. = щеше да артисваш
| БЪД.ВР. В МИН., 2Л., МН.Ч. = щяхте да артисвате
| БЪД.ВР. В МИН., 3Л., ЕД.Ч. = щеше да артисва
| БЪД.ВР. В МИН., 3Л., МН.Ч. = щяха да артисват
| БЪД.ПРЕД.ВР. В МИН., 1Л., ЕД.Ч., М.Р. = щях да съм артисвал
| БЪД.ПРЕД.ВР. В МИН., 1Л., ЕД.Ч., Ж.Р. = щях да съм артисвала
| БЪД.ПРЕД.ВР. В МИН., 1Л., ЕД.Ч., СР.Р. = щях да съм артисвало
| БЪД.ПРЕД.ВР. В МИН., 1Л., МН.Ч. = щяхме да сме артисвали
| БЪД.ПРЕД.ВР. В МИН., 2Л., ЕД.Ч., М.Р. = щеше да си артисвал
| БЪД.ПРЕД.ВР. В МИН., 2Л., ЕД.Ч., Ж.Р. = щеше да си артисвала
| БЪД.ПРЕД.ВР. В МИН., 2Л., ЕД.Ч., СР.Р. = щеше да си артисвало
| БЪД.ПРЕД.ВР. В МИН., 2Л., МН.Ч. = щяхте да сте артисвали
| БЪД.ПРЕД.ВР. В МИН., 3Л., ЕД.Ч., М.Р. = щеше да е артисвал
| БЪД.ПРЕД.ВР. В МИН., 3Л., ЕД.Ч., Ж.Р. = щеше да е артисвала
| БЪД.ПРЕД.ВР. В МИН., 3Л., ЕД.Ч., СР.Р. = щеше да е артисвало
| БЪД.ПРЕД.ВР. В МИН., 3Л., МН.Ч. = щяха да са артисвали
| ПР.НАКЛ., СЕГ.ВР., 1Л., ЕД.Ч., М.Р. = артисвал съм
| ПР.НАКЛ., СЕГ.ВР., 1Л., ЕД.Ч., Ж.Р. = артисвала съм
| ПР.НАКЛ., СЕГ.ВР., 1Л., ЕД.Ч., СР.Р. = артисвало съм
| ПР.НАКЛ., СЕГ.ВР., 1Л., МН.Ч. = артисвали сме
| ПР.НАКЛ., СЕГ.ВР., 2Л., ЕД.Ч., М.Р. = артисвал си
| ПР.НАКЛ., СЕГ.ВР., 2Л., ЕД.Ч., Ж.Р. = артисвала си
| ПР.НАКЛ., СЕГ.ВР., 2Л., ЕД.Ч., СР.Р. = артисвало си
| ПР.НАКЛ., СЕГ.ВР., 2Л., МН.Ч. = артисвали сте
| ПР.НАКЛ., СЕГ.ВР., 3Л., ЕД.Ч., М.Р. = артисвал (е)
| ПР.НАКЛ., СЕГ.ВР., 3Л., ЕД.Ч., Ж.Р. = артисвала (е)
| ПР.НАКЛ., СЕГ.ВР., 3Л., ЕД.Ч., СР.Р. = артисвало (е)
| ПР.НАКЛ., СЕГ.ВР., 3Л., МН.Ч. = артисвали (са)
| ПР.НАКЛ., МИН.СВ.ВР., 1Л., ЕД.Ч., М.Р. = артисвал съм
| ПР.НАКЛ., МИН.СВ.ВР., 1Л., ЕД.Ч., Ж.Р. = артисвала съм
| ПР.НАКЛ., МИН.СВ.ВР., 1Л., ЕД.Ч., СР.Р. = артисвало съм
| ПР.НАКЛ., МИН.СВ.ВР., 1Л., МН.Ч. = артисвали сме
| ПР.НАКЛ., МИН.СВ.ВР., 2Л., ЕД.Ч., М.Р. = артисвал си
| ПР.НАКЛ., МИН.СВ.ВР., 2Л., ЕД.Ч., Ж.Р. = артисвала си
| ПР.НАКЛ., МИН.СВ.ВР., 2Л., ЕД.Ч., СР.Р. = артисвало си
| ПР.НАКЛ., МИН.СВ.ВР., 2Л., МН.Ч. = артисвали сте
| ПР.НАКЛ., МИН.СВ.ВР., 3Л., ЕД.Ч., М.Р. = артисвал (е)
| ПР.НАКЛ., МИН.СВ.ВР., 3Л., ЕД.Ч., Ж.Р. = артисвала (е)
| ПР.НАКЛ., МИН.СВ.ВР., 3Л., ЕД.Ч., СР.Р. = артисвало (е)
| ПР.НАКЛ., МИН.СВ.ВР., 3Л., МН.Ч. = артисвали (са)
| ПР.НАКЛ., МИН.НЕОПР.ВР., 1Л., ЕД.Ч., М.Р. = бил съм артисвал
| ПР.НАКЛ., МИН.НЕОПР.ВР., 1Л., ЕД.Ч., Ж.Р. = била съм артисвала
| ПР.НАКЛ., МИН.НЕОПР.ВР., 1Л., ЕД.Ч., СР.Р. = било съм артисвало
| ПР.НАКЛ., МИН.НЕОПР.ВР., 1Л., МН.Ч. = били сме артисвали
| ПР.НАКЛ., МИН.НЕОПР.ВР., 2Л., ЕД.Ч., М.Р. = бил си артисвал
| ПР.НАКЛ., МИН.НЕОПР.ВР., 2Л., ЕД.Ч., Ж.Р. = била си артисвала
| ПР.НАКЛ., МИН.НЕОПР.ВР., 2Л., ЕД.Ч., СР.Р. = било си артисвало
| ПР.НАКЛ., МИН.НЕОПР.ВР., 2Л., МН.Ч. = били сте артисвали
| ПР.НАКЛ., МИН.НЕОПР.ВР., 3Л., ЕД.Ч., М.Р. = бил (е) артисвал
| ПР.НАКЛ., МИН.НЕОПР.ВР., 3Л., ЕД.Ч., Ж.Р. = била (е) артисвала
| ПР.НАКЛ., МИН.НЕОПР.ВР., 3Л., ЕД.Ч., СР.Р. = било (е) артисвало
| ПР.НАКЛ., МИН.НЕОПР.ВР., 3Л., МН.Ч. = били (са) артисвали
| ПР.НАКЛ., БЪД.ВР., 1Л., ЕД.Ч., М.Р. = щял съм да артисвам
| ПР.НАКЛ., БЪД.ВР., 1Л., ЕД.Ч., Ж.Р. = щяла съм да артисвам
| ПР.НАКЛ., БЪД.ВР., 1Л., ЕД.Ч., СР.Р. = щяло съм да артисвам
| ПР.НАКЛ., БЪД.ВР., 1Л., МН.Ч. = щели сме да артисваме
| ПР.НАКЛ., БЪД.ВР., 2Л., ЕД.Ч., М.Р. = щял си да артисваш
| ПР.НАКЛ., БЪД.ВР., 2Л., ЕД.Ч., Ж.Р. = щяла си да артисваш
| ПР.НАКЛ., БЪД.ВР., 2Л., ЕД.Ч., СР.Р. = щяло си да артисваш
| ПР.НАКЛ., БЪД.ВР., 2Л., МН.Ч. = щели сте да артисвате
| ПР.НАКЛ., БЪД.ВР., 3Л., ЕД.Ч., М.Р. = щял (е) да артисва
| ПР.НАКЛ., БЪД.ВР., 3Л., ЕД.Ч., Ж.Р. = щяла (е) да артисва
| ПР.НАКЛ., БЪД.ВР., 3Л., ЕД.Ч., СР.Р. = щяло (е) да артисва
| ПР.НАКЛ., БЪД.ВР., 3Л., МН.Ч. = щели (са) да артисват
| ПР.НАКЛ., БЪД.ПРЕД.ВР., 1Л., ЕД.Ч., М.Р. = щял съм да съм артисвал
| ПР.НАКЛ., БЪД.ПРЕД.ВР., 1Л., ЕД.Ч., Ж.Р. = щяла съм да съм артисвала
| ПР.НАКЛ., БЪД.ПРЕД.ВР., 1Л., ЕД.Ч., СР.Р. = щяло съм да съм артисвало
| ПР.НАКЛ., БЪД.ПРЕД.ВР., 1Л., МН.Ч. = щели сме да сме артисвали
| ПР.НАКЛ., БЪД.ПРЕД.ВР., 2Л., ЕД.Ч., М.Р. = щял си да си артисвал
| ПР.НАКЛ., БЪД.ПРЕД.ВР., 2Л., ЕД.Ч., Ж.Р. = щяла си да си артисвала
| ПР.НАКЛ., БЪД.ПРЕД.ВР., 2Л., ЕД.Ч., СР.Р. = щяло си да си артисвало
| ПР.НАКЛ., БЪД.ПРЕД.ВР., 2Л., МН.Ч. = щели сте да сте артисвали
| ПР.НАКЛ., БЪД.ПРЕД.ВР., 3Л., ЕД.Ч., М.Р. = щял (е) да е артисвал
| ПР.НАКЛ., БЪД.ПРЕД.ВР., 3Л., ЕД.Ч., Ж.Р. = щяла (е) да е артисвала
| ПР.НАКЛ., БЪД.ПРЕД.ВР., 3Л., ЕД.Ч., СР.Р. = щяло (е) да е артисвало
| ПР.НАКЛ., БЪД.ПРЕД.ВР., 3Л., МН.Ч. = щели (са) да са артисвали
| УСЛОВНО НАКЛОНЕНИЕ, 1Л., ЕД.Ч., М.Р. = бих артисвал
| УСЛОВНО НАКЛОНЕНИЕ, 1Л., ЕД.Ч., Ж.Р. = бих артисвала
| УСЛОВНО НАКЛОНЕНИЕ, 1Л., ЕД.Ч., СР.Р. = бих артисвало
| УСЛОВНО НАКЛОНЕНИЕ, 1Л., МН.Ч. = бихме артисвали
| УСЛОВНО НАКЛОНЕНИЕ, 2Л., ЕД.Ч., М.Р. = би артисвал
| УСЛОВНО НАКЛОНЕНИЕ, 2Л., ЕД.Ч., Ж.Р. = би артисвала
| УСЛОВНО НАКЛОНЕНИЕ, 2Л., ЕД.Ч., СР.Р. = би артисвало
| УСЛОВНО НАКЛОНЕНИЕ, 2Л., МН.Ч. = бихте артисвали
| УСЛОВНО НАКЛОНЕНИЕ, 3Л., ЕД.Ч., М.Р. = би артисвал
| УСЛОВНО НАКЛОНЕНИЕ, 3Л., ЕД.Ч., Ж.Р. = би артисвала
| УСЛОВНО НАКЛОНЕНИЕ, 3Л., ЕД.Ч., СР.Р. = би артисвало
| УСЛОВНО НАКЛОНЕНИЕ, 3Л., МН.Ч. = биха артисвали
| ПОВЕЛИТЕЛНО НАКЛОНЕНИЕ, ЕД.Ч. = ар·тис·вай
| ПОВЕЛИТЕЛНО НАКЛОНЕНИЕ, МН.Ч. = ар·тис·вай·те
| МИН.СТРАД.ПРИЧ. М.Р. = ар·тис·ван
| МИН.СТРАД.ПРИЧ. М.Р. НЕПЪЛЕН ЧЛЕН = ар·тис·ва·ния
| МИН.СТРАД.ПРИЧ. М.Р. ПЪЛЕН ЧЛЕН = ар·тис·ва·ни·ят
| МИН.СТРАД.ПРИЧ. Ж.Р. = ар·тис·ва·на
| МИН.СТРАД.ПРИЧ. Ж.Р. ЧЛЕН = ар·тис·ва·на·та
| МИН.СТРАД.ПРИЧ. СР.Р. = ар·тис·ва·но
| МИН.СТРАД.ПРИЧ. СР.Р. ЧЛЕН = ар·тис·ва·но·то
| МИН.СТРАД.ПРИЧ. МН.Ч. = ар·тис·ва·ни
| МИН.СТРАД.ПРИЧ. МН.Ч. ЧЛЕН = ар·тис·ва·ни·те
| МИН.ДЕЯТ.СВ.ПРИЧ. М.Р. = ар·тис·вал
| МИН.ДЕЯТ.СВ.ПРИЧ. М.Р. НЕПЪЛЕН ЧЛЕН = ар·тис·ва·лия
| МИН.ДЕЯТ.СВ.ПРИЧ. М.Р. ПЪЛЕН ЧЛЕН = ар·тис·ва·ли·ят
| МИН.ДЕЯТ.СВ.ПРИЧ. Ж.Р. = ар·тис·ва·ла
| МИН.ДЕЯТ.СВ.ПРИЧ. Ж.Р. ЧЛЕН = ар·тис·ва·ла·та
| МИН.ДЕЯТ.СВ.ПРИЧ. СР.Р. = ар·тис·ва·ло
| МИН.ДЕЯТ.СВ.ПРИЧ. СР.Р. ЧЛЕН = ар·тис·ва·ло·то
| МИН.ДЕЯТ.СВ.ПРИЧ. МН.Ч. = ар·тис·ва·ли
| МИН.ДЕЯТ.СВ.ПРИЧ. МН.Ч. ЧЛЕН = ар·тис·ва·ли·те
| МИН.ДЕЯТ.НЕСВ.ПРИЧ. М.Р. = ар·тис·вал
| МИН.ДЕЯТ.НЕСВ.ПРИЧ. М.Р. НЕПЪЛЕН ЧЛЕН = ар·тис·ва·лия
| МИН.ДЕЯТ.НЕСВ.ПРИЧ. М.Р. ПЪЛЕН ЧЛЕН = ар·тис·ва·ли·ят
| МИН.ДЕЯТ.НЕСВ.ПРИЧ. Ж.Р. = ар·тис·ва·ла
| МИН.ДЕЯТ.НЕСВ.ПРИЧ. Ж.Р. ЧЛЕН = ар·тис·ва·ла·та
| МИН.ДЕЯТ.НЕСВ.ПРИЧ. СР.Р. = ар·тис·ва·ло
| МИН.ДЕЯТ.НЕСВ.ПРИЧ. СР.Р. ЧЛЕН = ар·тис·ва·ло·то
| МИН.ДЕЯТ.НЕСВ.ПРИЧ. МН.Ч. = ар·тис·ва·ли
| МИН.ДЕЯТ.НЕСВ.ПРИЧ. МН.Ч. ЧЛЕН = ар·тис·ва·ли·те
| СЕГ.ДЕЯТ.ПРИЧ. М.Р. = ар·тис·ващ
| СЕГ.ДЕЯТ.ПРИЧ. М.Р. НЕПЪЛЕН ЧЛЕН = ар·тис·ва·щия
| СЕГ.ДЕЯТ.ПРИЧ. М.Р. ПЪЛЕН ЧЛЕН = ар·тис·ва·щи·ят
| СЕГ.ДЕЯТ.ПРИЧ. Ж.Р. = ар·тис·ва·ща
| СЕГ.ДЕЯТ.ПРИЧ. Ж.Р. ЧЛЕН = ар·тис·ва·ща·та
| СЕГ.ДЕЯТ.ПРИЧ. СР.Р. = ар·тис·ва·що
| СЕГ.ДЕЯТ.ПРИЧ. СР.Р. ЧЛЕН = ар·тис·ва·що·то
| СЕГ.ДЕЯТ.ПРИЧ. МН.Ч. = ар·тис·ва·щи
| СЕГ.ДЕЯТ.ПРИЧ. МН.Ч. ЧЛЕН = ар·тис·ва·щи·те
| ДЕЕПРИЧАСТИЕ = ар·тис·вай·ки
| СКРИТИ ПРЕПРАТКИ = 
[[артисвам]],
[[артисваш]],
[[артисва]],
[[артисваме]],
[[артисвате]],
[[артисват]],
[[артисвах]],
[[артисвахме]],
[[артисвахте]],
[[артисваха]],
[[артисваше]],
[[артисвай]],
[[артисвайте]],
[[артисвал]],
[[артисвалия]],
[[артисвалият]],
[[артисвала]],
[[артисвалата]],
[[артисвало]],
[[артисвалото]],
[[артисвали]],
[[артисвалите]],
[[артисван]],
[[артисвания]],
[[артисваният]],
[[артисвана]],
[[артисваната]],
[[артисвано]],
[[артисваното]],
[[артисвани]],
[[артисваните]],
[[артисващ]],
[[артисващия]],
[[артисващият]],
[[артисваща]],
[[артисващата]],
[[артисващо]],
[[артисващото]],
[[артисващи]],
[[артисващите]],
[[артисвайки]],
[[артисвал съм]],
[[артисвала съм]],
[[артисвало съм]],
[[артисвали сме]],
[[артисвал си]],
[[артисвала си]],
[[артисвало си]],
[[артисвали сте]],
[[артисвал е]],
[[артисвала е]],
[[артисвало е]],
[[артисвали са]],
[[бях артисвал]],
[[бях артисвала]],
[[бях артисвало]],
[[бяхме артисвали]],
[[беше артисвал]],
[[беше артисвала]],
[[беше артисвало]],
[[бяхте артисвали]],
[[бяха артисвали]],
[[ще артисвам]],
[[ще артисваме]],
[[ще артисваш]],
[[ще артисвате]],
[[ще артисва]],
[[ще артисват]],
[[ще съм артисвал]],
[[ще съм артисвала]],
[[ще съм артисвало]],
[[ще сме артисвали]],
[[ще си артисвал]],
[[ще си артисвала]],
[[ще си артисвало]],
[[ще сте артисвали]],
[[ще е артисвал]],
[[ще е артисвала]],
[[ще е артисвало]],
[[ще са артисвали]],
[[щях да артисвам]],
[[щяхме да артисваме]],
[[щеше да артисваш]],
[[щяхте да артисвате]],
[[щеше да артисва]],
[[щяха да артисват]],
[[щях да съм артисвал]],
[[щях да съм артисвала]],
[[щях да съм артисвало]],
[[щяхме да сме артисвали]],
[[щеше да си артисвал]],
[[щеше да си артисвала]],
[[щеше да си артисвало]],
[[щяхте да сте артисвали]],
[[щеше да е артисвал]],
[[щеше да е артисвала]],
[[щеше да е артисвало]],
[[щяха да са артисвали]],
[[бил съм артисвал]],
[[била съм артисвала]],
[[било съм артисвало]],
[[били сме артисвали]],
[[бил си артисвал]],
[[била си артисвала]],
[[било си артисвало]],
[[били сте артисвали]],
[[бил е артисвал]],
[[била е артисвала]],
[[било е артисвало]],
[[били са артисвали]],
[[щял съм да артисвам]],
[[щяла съм да артисвам]],
[[щяло съм да артисвам]],
[[щели сме да артисваме]],
[[щял си да артисваш]],
[[щяла си да артисваш]],
[[щяло си да артисваш]],
[[щели сте да артисвате]],
[[щял да артисва]],
[[щяла да артисва]],
[[щяло да артисва]],
[[щели да артисват]],
[[щял е да артисва]],
[[щяла е да артисва]],
[[щяло е да артисва]],
[[щели са да артисват]],
[[щял съм да съм артисвал]],
[[щяла съм да съм артисвала]],
[[щяло съм да съм артисвало]],
[[щели сме да сме артисвали]],
[[щял си да си артисвал]],
[[щяла си да си артисвала]],
[[щяло си да си артисвало]],
[[щели сте да сте артисвали]],
[[щял да е артисвал]],
[[щяла да е артисвала]],
[[щяло да е артисвало]],
[[щели да са артисвали]],
[[щял е да е артисвал]],
[[щяла е да е артисвала]],
[[щяло е да е артисвало]],
[[щели са да са артисвали]],
[[бих артисвал]],
[[бих артисвала]],
[[бих артисвало]],
[[бихме артисвали]],
[[би артисвал]],
[[би артисвала]],
[[би артисвало]],
[[бихте артисвали]],
[[биха артисвали]],
}}</text>
      <sha1>svghljbtaqb3bby01cz9sn4ai08ccqq</sha1>
    </revision>
  </page>
  <page>
    <title>Шаблон:Словоформи/архивирам</title>
    <ns>10</ns>
    <id>486779</id>
    <revision>
      <id>518761</id>
      <timestamp>2005-05-09T04:43:44Z</timestamp>
      <contributor>
        <username>Bgbot</username>
        <id>83</id>
      </contributor>
      <comment>Борислав: Шаблон със словоформи</comment>
      <model>wikitext</model>
      <format>text/x-wiki</format>
      <text bytes="21386" xml:space="preserve">{{Шаблон:Словоформи/Глагол|
  ОСНОВНА ФОРМА = архивирам
| СЕГ.ВР., 1Л., ЕД.Ч. = ар·хи·ви·рам
| СЕГ.ВР., 1Л., МН.Ч. = ар·хи·ви·ра·ме
| СЕГ.ВР., 2Л., ЕД.Ч. = ар·хи·ви·раш
| СЕГ.ВР., 2Л., МН.Ч. = ар·хи·ви·ра·те
| СЕГ.ВР., 3Л., ЕД.Ч. = ар·хи·ви·ра
| СЕГ.ВР., 3Л., МН.Ч. = ар·хи·ви·рат
| МИН.СВ.ВР., 1Л., ЕД.Ч. = ар·хи·ви·рах
| МИН.СВ.ВР., 1Л., МН.Ч. = ар·хи·ви·рах·ме
| МИН.СВ.ВР., 2Л., ЕД.Ч. = ар·хи·ви·ра
| МИН.СВ.ВР., 2Л., МН.Ч. = ар·хи·ви·рах·те
| МИН.СВ.ВР., 3Л., ЕД.Ч. = ар·хи·ви·ра
| МИН.СВ.ВР., 3Л., МН.Ч. = ар·хи·ви·ра·ха
| МИН.НЕСВ.ВР., 1Л., ЕД.Ч. = ар·хи·ви·рах
| МИН.НЕСВ.ВР., 1Л., МН.Ч. = ар·хи·ви·рах·ме
| МИН.НЕСВ.ВР., 2Л., ЕД.Ч. = ар·хи·ви·ра·ше
| МИН.НЕСВ.ВР., 2Л., МН.Ч. = ар·хи·ви·рах·те
| МИН.НЕСВ.ВР., 3Л., ЕД.Ч. = ар·хи·ви·ра·ше
| МИН.НЕСВ.ВР., 3Л., МН.Ч. = ар·хи·ви·ра·ха
| МИН.НЕОПР.ВР., 1Л., ЕД.Ч., М.Р. = архивирал съм
| МИН.НЕОПР.ВР., 1Л., ЕД.Ч., Ж.Р. = архивирала съм
| МИН.НЕОПР.ВР., 1Л., ЕД.Ч., СР.Р. = архивирало съм
| МИН.НЕОПР.ВР., 1Л., МН.Ч. = архивирали сме
| МИН.НЕОПР.ВР., 2Л., ЕД.Ч., М.Р. = архивирал си
| МИН.НЕОПР.ВР., 2Л., ЕД.Ч., Ж.Р. = архивирала си
| МИН.НЕОПР.ВР., 2Л., ЕД.Ч., СР.Р. = архивирало си
| МИН.НЕОПР.ВР., 2Л., МН.Ч. = архивирали сте
| МИН.НЕОПР.ВР., 3Л., ЕД.Ч., М.Р. = архивирал е
| МИН.НЕОПР.ВР., 3Л., ЕД.Ч., Ж.Р. = архивирала е
| МИН.НЕОПР.ВР., 3Л., ЕД.Ч., СР.Р. = архивирало е
| МИН.НЕОПР.ВР., 3Л., МН.Ч. = архивирали са
| МИН.ПРЕД.ВР., 1Л., ЕД.Ч., М.Р. = бях архивирал
| МИН.ПРЕД.ВР., 1Л., ЕД.Ч., Ж.Р. = бях архивирала
| МИН.ПРЕД.ВР., 1Л., ЕД.Ч., СР.Р. = бях архивирало
| МИН.ПРЕД.ВР., 1Л., МН.Ч. = бяхме архивирали
| МИН.ПРЕД.ВР., 2Л., ЕД.Ч., М.Р. = беше архивирал
| МИН.ПРЕД.ВР., 2Л., ЕД.Ч., Ж.Р. = беше архивирала
| МИН.ПРЕД.ВР., 2Л., ЕД.Ч., СР.Р. = беше архивирало
| МИН.ПРЕД.ВР., 2Л., МН.Ч. = бяхте архивирали
| МИН.ПРЕД.ВР., 3Л., ЕД.Ч., М.Р. = беше архивирал
| МИН.ПРЕД.ВР., 3Л., ЕД.Ч., Ж.Р. = беше архивирала
| МИН.ПРЕД.ВР., 3Л., ЕД.Ч., СР.Р. = беше архивирало
| МИН.ПРЕД.ВР., 3Л., МН.Ч. = бяха архивирали
| БЪД.ВР., 1Л., ЕД.Ч. = ще архивирам
| БЪД.ВР., 1Л., МН.Ч. = ще архивираме
| БЪД.ВР., 2Л., ЕД.Ч. = ще архивираш
| БЪД.ВР., 2Л., МН.Ч. = ще архивирате
| БЪД.ВР., 3Л., ЕД.Ч. = ще архивира
| БЪД.ВР., 3Л., МН.Ч. = ще архивират
| БЪД.ПРЕД.ВР., 1Л., ЕД.Ч., М.Р. = ще съм архивирал
| БЪД.ПРЕД.ВР., 1Л., ЕД.Ч., Ж.Р. = ще съм архивирала
| БЪД.ПРЕД.ВР., 1Л., ЕД.Ч., СР.Р. = ще съм архивирало
| БЪД.ПРЕД.ВР., 1Л., МН.Ч. = ще сме архивирали
| БЪД.ПРЕД.ВР., 2Л., ЕД.Ч., М.Р. = ще си архивирал
| БЪД.ПРЕД.ВР., 2Л., ЕД.Ч., Ж.Р. = ще си архивирала
| БЪД.ПРЕД.ВР., 2Л., ЕД.Ч., СР.Р. = ще си архивирало
| БЪД.ПРЕД.ВР., 2Л., МН.Ч. = ще сте архивирали
| БЪД.ПРЕД.ВР., 3Л., ЕД.Ч., М.Р. = ще е архивирал
| БЪД.ПРЕД.ВР., 3Л., ЕД.Ч., Ж.Р. = ще е архивирала
| БЪД.ПРЕД.ВР., 3Л., ЕД.Ч., СР.Р. = ще е архивирало
| БЪД.ПРЕД.ВР., 3Л., МН.Ч. = ще са архивирали
| БЪД.ВР. В МИН., 1Л., ЕД.Ч. = щях да архивирам
| БЪД.ВР. В МИН., 1Л., МН.Ч. = щяхме да архивираме
| БЪД.ВР. В МИН., 2Л., ЕД.Ч. = щеше да архивираш
| БЪД.ВР. В МИН., 2Л., МН.Ч. = щяхте да архивирате
| БЪД.ВР. В МИН., 3Л., ЕД.Ч. = щеше да архивира
| БЪД.ВР. В МИН., 3Л., МН.Ч. = щяха да архивират
| БЪД.ПРЕД.ВР. В МИН., 1Л., ЕД.Ч., М.Р. = щях да съм архивирал
| БЪД.ПРЕД.ВР. В МИН., 1Л., ЕД.Ч., Ж.Р. = щях да съм архивирала
| БЪД.ПРЕД.ВР. В МИН., 1Л., ЕД.Ч., СР.Р. = щях да съм архивирало
| БЪД.ПРЕД.ВР. В МИН., 1Л., МН.Ч. = щяхме да сме архивирали
| БЪД.ПРЕД.ВР. В МИН., 2Л., ЕД.Ч., М.Р. = щеше да си архивирал
| БЪД.ПРЕД.ВР. В МИН., 2Л., ЕД.Ч., Ж.Р. = щеше да си архивирала
| БЪД.ПРЕД.ВР. В МИН., 2Л., ЕД.Ч., СР.Р. = щеше да си архивирало
| БЪД.ПРЕД.ВР. В МИН., 2Л., МН.Ч. = щяхте да сте архивирали
| БЪД.ПРЕД.ВР. В МИН., 3Л., ЕД.Ч., М.Р. = щеше да е архивирал
| БЪД.ПРЕД.ВР. В МИН., 3Л., ЕД.Ч., Ж.Р. = щеше да е архивирала
| БЪД.ПРЕД.ВР. В МИН., 3Л., ЕД.Ч., СР.Р. = щеше да е архивирало
| БЪД.ПРЕД.ВР. В МИН., 3Л., МН.Ч. = щяха да са архивирали
| ПР.НАКЛ., СЕГ.ВР., 1Л., ЕД.Ч., М.Р. = архивирал съм
| ПР.НАКЛ., СЕГ.ВР., 1Л., ЕД.Ч., Ж.Р. = архивирала съм
| ПР.НАКЛ., СЕГ.ВР., 1Л., ЕД.Ч., СР.Р. = архивирало съм
| ПР.НАКЛ., СЕГ.ВР., 1Л., МН.Ч. = архивирали сме
| ПР.НАКЛ., СЕГ.ВР., 2Л., ЕД.Ч., М.Р. = архивирал си
| ПР.НАКЛ., СЕГ.ВР., 2Л., ЕД.Ч., Ж.Р. = архивирала си
| ПР.НАКЛ., СЕГ.ВР., 2Л., ЕД.Ч., СР.Р. = архивирало си
| ПР.НАКЛ., СЕГ.ВР., 2Л., МН.Ч. = архивирали сте
| ПР.НАКЛ., СЕГ.ВР., 3Л., ЕД.Ч., М.Р. = архивирал (е)
| ПР.НАКЛ., СЕГ.ВР., 3Л., ЕД.Ч., Ж.Р. = архивирала (е)
| ПР.НАКЛ., СЕГ.ВР., 3Л., ЕД.Ч., СР.Р. = архивирало (е)
| ПР.НАКЛ., СЕГ.ВР., 3Л., МН.Ч. = архивирали (са)
| ПР.НАКЛ., МИН.СВ.ВР., 1Л., ЕД.Ч., М.Р. = архивирал съм
| ПР.НАКЛ., МИН.СВ.ВР., 1Л., ЕД.Ч., Ж.Р. = архивирала съм
| ПР.НАКЛ., МИН.СВ.ВР., 1Л., ЕД.Ч., СР.Р. = архивирало съм
| ПР.НАКЛ., МИН.СВ.ВР., 1Л., МН.Ч. = архивирали сме
| ПР.НАКЛ., МИН.СВ.ВР., 2Л., ЕД.Ч., М.Р. = архивирал си
| ПР.НАКЛ., МИН.СВ.ВР., 2Л., ЕД.Ч., Ж.Р. = архивирала си
| ПР.НАКЛ., МИН.СВ.ВР., 2Л., ЕД.Ч., СР.Р. = архивирало си
| ПР.НАКЛ., МИН.СВ.ВР., 2Л., МН.Ч. = архивирали сте
| ПР.НАКЛ., МИН.СВ.ВР., 3Л., ЕД.Ч., М.Р. = архивирал (е)
| ПР.НАКЛ., МИН.СВ.ВР., 3Л., ЕД.Ч., Ж.Р. = архивирала (е)
| ПР.НАКЛ., МИН.СВ.ВР., 3Л., ЕД.Ч., СР.Р. = архивирало (е)
| ПР.НАКЛ., МИН.СВ.ВР., 3Л., МН.Ч. = архивирали (са)
| ПР.НАКЛ., МИН.НЕОПР.ВР., 1Л., ЕД.Ч., М.Р. = бил съм архивирал
| ПР.НАКЛ., МИН.НЕОПР.ВР., 1Л., ЕД.Ч., Ж.Р. = била съм архивирала
| ПР.НАКЛ., МИН.НЕОПР.ВР., 1Л., ЕД.Ч., СР.Р. = било съм архивирало
| ПР.НАКЛ., МИН.НЕОПР.ВР., 1Л., МН.Ч. = били сме архивирали
| ПР.НАКЛ., МИН.НЕОПР.ВР., 2Л., ЕД.Ч., М.Р. = бил си архивирал
| ПР.НАКЛ., МИН.НЕОПР.ВР., 2Л., ЕД.Ч., Ж.Р. = била си архивирала
| ПР.НАКЛ., МИН.НЕОПР.ВР., 2Л., ЕД.Ч., СР.Р. = било си архивирало
| ПР.НАКЛ., МИН.НЕОПР.ВР., 2Л., МН.Ч. = били сте архивирали
| ПР.НАКЛ., МИН.НЕОПР.ВР., 3Л., ЕД.Ч., М.Р. = бил (е) архивирал
| ПР.НАКЛ., МИН.НЕОПР.ВР., 3Л., ЕД.Ч., Ж.Р. = била (е) архивирала
| ПР.НАКЛ., МИН.НЕОПР.ВР., 3Л., ЕД.Ч., СР.Р. = било (е) архивирало
| ПР.НАКЛ., МИН.НЕОПР.ВР., 3Л., МН.Ч. = били (са) архивирали
| ПР.НАКЛ., БЪД.ВР., 1Л., ЕД.Ч., М.Р. = щял съм да архивирам
| ПР.НАКЛ., БЪД.ВР., 1Л., ЕД.Ч., Ж.Р. = щяла съм да архивирам
| ПР.НАКЛ., БЪД.ВР., 1Л., ЕД.Ч., СР.Р. = щяло съм да архивирам
| ПР.НАКЛ., БЪД.ВР., 1Л., МН.Ч. = щели сме да архивираме
| ПР.НАКЛ., БЪД.ВР., 2Л., ЕД.Ч., М.Р. = щял си да архивираш
| ПР.НАКЛ., БЪД.ВР., 2Л., ЕД.Ч., Ж.Р. = щяла си да архивираш
| ПР.НАКЛ., БЪД.ВР., 2Л., ЕД.Ч., СР.Р. = щяло си да архивираш
| ПР.НАКЛ., БЪД.ВР., 2Л., МН.Ч. = щели сте да архивирате
| ПР.НАКЛ., БЪД.ВР., 3Л., ЕД.Ч., М.Р. = щял (е) да архивира
| ПР.НАКЛ., БЪД.ВР., 3Л., ЕД.Ч., Ж.Р. = щяла (е) да архивира
| ПР.НАКЛ., БЪД.ВР., 3Л., ЕД.Ч., СР.Р. = щяло (е) да архивира
| ПР.НАКЛ., БЪД.ВР., 3Л., МН.Ч. = щели (са) да архивират
| ПР.НАКЛ., БЪД.ПРЕД.ВР., 1Л., ЕД.Ч., М.Р. = щял съм да съм архивирал
| ПР.НАКЛ., БЪД.ПРЕД.ВР., 1Л., ЕД.Ч., Ж.Р. = щяла съм да съм архивирала
| ПР.НАКЛ., БЪД.ПРЕД.ВР., 1Л., ЕД.Ч., СР.Р. = щяло съм да съм архивирало
| ПР.НАКЛ., БЪД.ПРЕД.ВР., 1Л., МН.Ч. = щели сме да сме архивирали
| ПР.НАКЛ., БЪД.ПРЕД.ВР., 2Л., ЕД.Ч., М.Р. = щял си да си архивирал
| ПР.НАКЛ., БЪД.ПРЕД.ВР., 2Л., ЕД.Ч., Ж.Р. = щяла си да си архивирала
| ПР.НАКЛ., БЪД.ПРЕД.ВР., 2Л., ЕД.Ч., СР.Р. = щяло си да си архивирало
| ПР.НАКЛ., БЪД.ПРЕД.ВР., 2Л., МН.Ч. = щели сте да сте архивирали
| ПР.НАКЛ., БЪД.ПРЕД.ВР., 3Л., ЕД.Ч., М.Р. = щял (е) да е архивирал
| ПР.НАКЛ., БЪД.ПРЕД.ВР., 3Л., ЕД.Ч., Ж.Р. = щяла (е) да е архивирала
| ПР.НАКЛ., БЪД.ПРЕД.ВР., 3Л., ЕД.Ч., СР.Р. = щяло (е) да е архивирало
| ПР.НАКЛ., БЪД.ПРЕД.ВР., 3Л., МН.Ч. = щели (са) да са архивирали
| УСЛОВНО НАКЛОНЕНИЕ, 1Л., ЕД.Ч., М.Р. = бих архивирал
| УСЛОВНО НАКЛОНЕНИЕ, 1Л., ЕД.Ч., Ж.Р. = бих архивирала
| УСЛОВНО НАКЛОНЕНИЕ, 1Л., ЕД.Ч., СР.Р. = бих архивирало
| УСЛОВНО НАКЛОНЕНИЕ, 1Л., МН.Ч. = бихме архивирали
| УСЛОВНО НАКЛОНЕНИЕ, 2Л., ЕД.Ч., М.Р. = би архивирал
| УСЛОВНО НАКЛОНЕНИЕ, 2Л., ЕД.Ч., Ж.Р. = би архивирала
| УСЛОВНО НАКЛОНЕНИЕ, 2Л., ЕД.Ч., СР.Р. = би архивирало
| УСЛОВНО НАКЛОНЕНИЕ, 2Л., МН.Ч. = бихте архивирали
| УСЛОВНО НАКЛОНЕНИЕ, 3Л., ЕД.Ч., М.Р. = би архивирал
| УСЛОВНО НАКЛОНЕНИЕ, 3Л., ЕД.Ч., Ж.Р. = би архивирала
| УСЛОВНО НАКЛОНЕНИЕ, 3Л., ЕД.Ч., СР.Р. = би архивирало
| УСЛОВНО НАКЛОНЕНИЕ, 3Л., МН.Ч. = биха архивирали
| ПОВЕЛИТЕЛНО НАКЛОНЕНИЕ, ЕД.Ч. = ар·хи·ви·рай
| ПОВЕЛИТЕЛНО НАКЛОНЕНИЕ, МН.Ч. = ар·хи·ви·рай·те
| МИН.СТРАД.ПРИЧ. М.Р. = ар·хи·ви·ран
| МИН.СТРАД.ПРИЧ. М.Р. НЕПЪЛЕН ЧЛЕН = ар·хи·ви·ра·ния
| МИН.СТРАД.ПРИЧ. М.Р. ПЪЛЕН ЧЛЕН = ар·хи·ви·ра·ни·ят
| МИН.СТРАД.ПРИЧ. Ж.Р. = ар·хи·ви·ра·на
| МИН.СТРАД.ПРИЧ. Ж.Р. ЧЛЕН = ар·хи·ви·ра·на·та
| МИН.СТРАД.ПРИЧ. СР.Р. = ар·хи·ви·ра·но
| МИН.СТРАД.ПРИЧ. СР.Р. ЧЛЕН = ар·хи·ви·ра·но·то
| МИН.СТРАД.ПРИЧ. МН.Ч. = ар·хи·ви·ра·ни
| МИН.СТРАД.ПРИЧ. МН.Ч. ЧЛЕН = ар·хи·ви·ра·ни·те
| МИН.ДЕЯТ.СВ.ПРИЧ. М.Р. = ар·хи·ви·рал
| МИН.ДЕЯТ.СВ.ПРИЧ. М.Р. НЕПЪЛЕН ЧЛЕН = ар·хи·ви·ра·лия
| МИН.ДЕЯТ.СВ.ПРИЧ. М.Р. ПЪЛЕН ЧЛЕН = ар·хи·ви·ра·ли·ят
| МИН.ДЕЯТ.СВ.ПРИЧ. Ж.Р. = ар·хи·ви·ра·ла
| МИН.ДЕЯТ.СВ.ПРИЧ. Ж.Р. ЧЛЕН = ар·хи·ви·ра·ла·та
| МИН.ДЕЯТ.СВ.ПРИЧ. СР.Р. = ар·хи·ви·ра·ло
| МИН.ДЕЯТ.СВ.ПРИЧ. СР.Р. ЧЛЕН = ар·хи·ви·ра·ло·то
| МИН.ДЕЯТ.СВ.ПРИЧ. МН.Ч. = ар·хи·ви·ра·ли
| МИН.ДЕЯТ.СВ.ПРИЧ. МН.Ч. ЧЛЕН = ар·хи·ви·ра·ли·те
| МИН.ДЕЯТ.НЕСВ.ПРИЧ. М.Р. = ар·хи·ви·рал
| МИН.ДЕЯТ.НЕСВ.ПРИЧ. М.Р. НЕПЪЛЕН ЧЛЕН = ар·хи·ви·ра·лия
| МИН.ДЕЯТ.НЕСВ.ПРИЧ. М.Р. ПЪЛЕН ЧЛЕН = ар·хи·ви·ра·ли·ят
| МИН.ДЕЯТ.НЕСВ.ПРИЧ. Ж.Р. = ар·хи·ви·ра·ла
| МИН.ДЕЯТ.НЕСВ.ПРИЧ. Ж.Р. ЧЛЕН = ар·хи·ви·ра·ла·та
| МИН.ДЕЯТ.НЕСВ.ПРИЧ. СР.Р. = ар·хи·ви·ра·ло
| МИН.ДЕЯТ.НЕСВ.ПРИЧ. СР.Р. ЧЛЕН = ар·хи·ви·ра·ло·то
| МИН.ДЕЯТ.НЕСВ.ПРИЧ. МН.Ч. = ар·хи·ви·ра·ли
| МИН.ДЕЯТ.НЕСВ.ПРИЧ. МН.Ч. ЧЛЕН = ар·хи·ви·ра·ли·те
| СЕГ.ДЕЯТ.ПРИЧ. М.Р. = ар·хи·ви·ращ
| СЕГ.ДЕЯТ.ПРИЧ. М.Р. НЕПЪЛЕН ЧЛЕН = ар·хи·ви·ра·щия
| СЕГ.ДЕЯТ.ПРИЧ. М.Р. ПЪЛЕН ЧЛЕН = ар·хи·ви·ра·щи·ят
| СЕГ.ДЕЯТ.ПРИЧ. Ж.Р. = ар·хи·ви·ра·ща
| СЕГ.ДЕЯТ.ПРИЧ. Ж.Р. ЧЛЕН = ар·хи·ви·ра·ща·та
| СЕГ.ДЕЯТ.ПРИЧ. СР.Р. = ар·хи·ви·ра·що
| СЕГ.ДЕЯТ.ПРИЧ. СР.Р. ЧЛЕН = ар·хи·ви·ра·що·то
| СЕГ.ДЕЯТ.ПРИЧ. МН.Ч. = ар·хи·ви·ра·щи
| СЕГ.ДЕЯТ.ПРИЧ. МН.Ч. ЧЛЕН = ар·хи·ви·ра·щи·те
| ДЕЕПРИЧАСТИЕ = ар·хи·ви·рай·ки
| СКРИТИ ПРЕПРАТКИ = 
[[архивирам]],
[[архивираш]],
[[архивира]],
[[архивираме]],
[[архивирате]],
[[архивират]],
[[архивирах]],
[[архивирахме]],
[[архивирахте]],
[[архивираха]],
[[архивираше]],
[[архивирай]],
[[архивирайте]],
[[архивирал]],
[[архивиралия]],
[[архивиралият]],
[[архивирала]],
[[архивиралата]],
[[архивирало]],
[[архивиралото]],
[[архивирали]],
[[архивиралите]],
[[архивиран]],
[[архивирания]],
[[архивираният]],
[[архивирана]],
[[архивираната]],
[[архивирано]],
[[архивираното]],
[[архивирани]],
[[архивираните]],
[[архивиращ]],
[[архивиращия]],
[[архивиращият]],
[[архивираща]],
[[архивиращата]],
[[архивиращо]],
[[архивиращото]],
[[архивиращи]],
[[архивиращите]],
[[архивирайки]],
[[архивирал съм]],
[[архивирала съм]],
[[архивирало съм]],
[[архивирали сме]],
[[архивирал си]],
[[архивирала си]],
[[архивирало си]],
[[архивирали сте]],
[[архивирал е]],
[[архивирала е]],
[[архивирало е]],
[[архивирали са]],
[[бях архивирал]],
[[бях архивирала]],
[[бях архивирало]],
[[бяхме архивирали]],
[[беше архивирал]],
[[беше архивирала]],
[[беше архивирало]],
[[бяхте архивирали]],
[[бяха архивирали]],
[[ще архивирам]],
[[ще архивираме]],
[[ще архивираш]],
[[ще архивирате]],
[[ще архивира]],
[[ще архивират]],
[[ще съм архивирал]],
[[ще съм архивирала]],
[[ще съм архивирало]],
[[ще сме архивирали]],
[[ще си архивирал]],
[[ще си архивирала]],
[[ще си архивирало]],
[[ще сте архивирали]],
[[ще е архивирал]],
[[ще е архивирала]],
[[ще е архивирало]],
[[ще са архивирали]],
[[щях да архивирам]],
[[щяхме да архивираме]],
[[щеше да архивираш]],
[[щяхте да архивирате]],
[[щеше да архивира]],
[[щяха да архивират]],
[[щях да съм архивирал]],
[[щях да съм архивирала]],
[[щях да съм архивирало]],
[[щяхме да сме архивирали]],
[[щеше да си архивирал]],
[[щеше да си архивирала]],
[[щеше да си архивирало]],
[[щяхте да сте архивирали]],
[[щеше да е архивирал]],
[[щеше да е архивирала]],
[[щеше да е архивирало]],
[[щяха да са архивирали]],
[[бил съм архивирал]],
[[била съм архивирала]],
[[било съм архивирало]],
[[били сме архивирали]],
[[бил си архивирал]],
[[била си архивирала]],
[[било си архивирало]],
[[били сте архивирали]],
[[бил е архивирал]],
[[била е архивирала]],
[[било е архивирало]],
[[били са архивирали]],
[[щял съм да архивирам]],
[[щяла съм да архивирам]],
[[щяло съм да архивирам]],
[[щели сме да архивираме]],
[[щял си да архивираш]],
[[щяла си да архивираш]],
[[щяло си да архивираш]],
[[щели сте да архивирате]],
[[щял да архивира]],
[[щяла да архивира]],
[[щяло да архивира]],
[[щели да архивират]],
[[щял е да архивира]],
[[щяла е да архивира]],
[[щяло е да архивира]],
[[щели са да архивират]],
[[щял съм да съм архивирал]],
[[щяла съм да съм архивирала]],
[[щяло съм да съм архивирало]],
[[щели сме да сме архивирали]],
[[щял си да си архивирал]],
[[щяла си да си архивирала]],
[[щяло си да си архивирало]],
[[щели сте да сте архивирали]],
[[щял да е архивирал]],
[[щяла да е архивирала]],
[[щяло да е архивирало]],
[[щели да са архивирали]],
[[щял е да е архивирал]],
[[щяла е да е архивирала]],
[[щяло е да е архивирало]],
[[щели са да са архивирали]],
[[бих архивирал]],
[[бих архивирала]],
[[бих архивирало]],
[[бихме архивирали]],
[[би архивирал]],
[[би архивирала]],
[[би архивирало]],
[[бихте архивирали]],
[[биха архивирали]],
}}</text>
      <sha1>oa3wty08l6nypd4t7m9l1sd2wg80q8i</sha1>
    </revision>
  </page>
  <page>
    <title>Шаблон:Словоформи/асимилирам</title>
    <ns>10</ns>
    <id>486788</id>
    <revision>
      <id>518770</id>
      <parentid>18568</parentid>
      <timestamp>2005-05-10T12:11:28Z</timestamp>
      <contributor>
        <username>Bgbot</username>
        <id>83</id>
      </contributor>
      <comment>Борислав: Поправка на пренасянето</comment>
      <model>wikitext</model>
      <format>text/x-wiki</format>
      <text bytes="22068" xml:space="preserve">{{Шаблон:Словоформи/Глагол|
  ОСНОВНА ФОРМА = асимилирам
| СЕГ.ВР., 1Л., ЕД.Ч. = аси·ми·ли·рам
| СЕГ.ВР., 1Л., МН.Ч. = аси·ми·ли·ра·ме
| СЕГ.ВР., 2Л., ЕД.Ч. = аси·ми·ли·раш
| СЕГ.ВР., 2Л., МН.Ч. = аси·ми·ли·ра·те
| СЕГ.ВР., 3Л., ЕД.Ч. = аси·ми·ли·ра
| СЕГ.ВР., 3Л., МН.Ч. = аси·ми·ли·рат
| МИН.СВ.ВР., 1Л., ЕД.Ч. = аси·ми·ли·рах
| МИН.СВ.ВР., 1Л., МН.Ч. = аси·ми·ли·рах·ме
| МИН.СВ.ВР., 2Л., ЕД.Ч. = аси·ми·ли·ра
| МИН.СВ.ВР., 2Л., МН.Ч. = аси·ми·ли·рах·те
| МИН.СВ.ВР., 3Л., ЕД.Ч. = аси·ми·ли·ра
| МИН.СВ.ВР., 3Л., МН.Ч. = аси·ми·ли·ра·ха
| МИН.НЕСВ.ВР., 1Л., ЕД.Ч. = аси·ми·ли·рах
| МИН.НЕСВ.ВР., 1Л., МН.Ч. = аси·ми·ли·рах·ме
| МИН.НЕСВ.ВР., 2Л., ЕД.Ч. = аси·ми·ли·ра·ше
| МИН.НЕСВ.ВР., 2Л., МН.Ч. = аси·ми·ли·рах·те
| МИН.НЕСВ.ВР., 3Л., ЕД.Ч. = аси·ми·ли·ра·ше
| МИН.НЕСВ.ВР., 3Л., МН.Ч. = аси·ми·ли·ра·ха
| МИН.НЕОПР.ВР., 1Л., ЕД.Ч., М.Р. = асимилирал съм
| МИН.НЕОПР.ВР., 1Л., ЕД.Ч., Ж.Р. = асимилирала съм
| МИН.НЕОПР.ВР., 1Л., ЕД.Ч., СР.Р. = асимилирало съм
| МИН.НЕОПР.ВР., 1Л., МН.Ч. = асимилирали сме
| МИН.НЕОПР.ВР., 2Л., ЕД.Ч., М.Р. = асимилирал си
| МИН.НЕОПР.ВР., 2Л., ЕД.Ч., Ж.Р. = асимилирала си
| МИН.НЕОПР.ВР., 2Л., ЕД.Ч., СР.Р. = асимилирало си
| МИН.НЕОПР.ВР., 2Л., МН.Ч. = асимилирали сте
| МИН.НЕОПР.ВР., 3Л., ЕД.Ч., М.Р. = асимилирал е
| МИН.НЕОПР.ВР., 3Л., ЕД.Ч., Ж.Р. = асимилирала е
| МИН.НЕОПР.ВР., 3Л., ЕД.Ч., СР.Р. = асимилирало е
| МИН.НЕОПР.ВР., 3Л., МН.Ч. = асимилирали са
| МИН.ПРЕД.ВР., 1Л., ЕД.Ч., М.Р. = бях асимилирал
| МИН.ПРЕД.ВР., 1Л., ЕД.Ч., Ж.Р. = бях асимилирала
| МИН.ПРЕД.ВР., 1Л., ЕД.Ч., СР.Р. = бях асимилирало
| МИН.ПРЕД.ВР., 1Л., МН.Ч. = бяхме асимилирали
| МИН.ПРЕД.ВР., 2Л., ЕД.Ч., М.Р. = беше асимилирал
| МИН.ПРЕД.ВР., 2Л., ЕД.Ч., Ж.Р. = беше асимилирала
| МИН.ПРЕД.ВР., 2Л., ЕД.Ч., СР.Р. = беше асимилирало
| МИН.ПРЕД.ВР., 2Л., МН.Ч. = бяхте асимилирали
| МИН.ПРЕД.ВР., 3Л., ЕД.Ч., М.Р. = беше асимилирал
| МИН.ПРЕД.ВР., 3Л., ЕД.Ч., Ж.Р. = беше асимилирала
| МИН.ПРЕД.ВР., 3Л., ЕД.Ч., СР.Р. = беше асимилирало
| МИН.ПРЕД.ВР., 3Л., МН.Ч. = бяха асимилирали
| БЪД.ВР., 1Л., ЕД.Ч. = ще асимилирам
| БЪД.ВР., 1Л., МН.Ч. = ще асимилираме
| БЪД.ВР., 2Л., ЕД.Ч. = ще асимилираш
| БЪД.ВР., 2Л., МН.Ч. = ще асимилирате
| БЪД.ВР., 3Л., ЕД.Ч. = ще асимилира
| БЪД.ВР., 3Л., МН.Ч. = ще асимилират
| БЪД.ПРЕД.ВР., 1Л., ЕД.Ч., М.Р. = ще съм асимилирал
| БЪД.ПРЕД.ВР., 1Л., ЕД.Ч., Ж.Р. = ще съм асимилирала
| БЪД.ПРЕД.ВР., 1Л., ЕД.Ч., СР.Р. = ще съм асимилирало
| БЪД.ПРЕД.ВР., 1Л., МН.Ч. = ще сме асимилирали
| БЪД.ПРЕД.ВР., 2Л., ЕД.Ч., М.Р. = ще си асимилирал
| БЪД.ПРЕД.ВР., 2Л., ЕД.Ч., Ж.Р. = ще си асимилирала
| БЪД.ПРЕД.ВР., 2Л., ЕД.Ч., СР.Р. = ще си асимилирало
| БЪД.ПРЕД.ВР., 2Л., МН.Ч. = ще сте асимилирали
| БЪД.ПРЕД.ВР., 3Л., ЕД.Ч., М.Р. = ще е асимилирал
| БЪД.ПРЕД.ВР., 3Л., ЕД.Ч., Ж.Р. = ще е асимилирала
| БЪД.ПРЕД.ВР., 3Л., ЕД.Ч., СР.Р. = ще е асимилирало
| БЪД.ПРЕД.ВР., 3Л., МН.Ч. = ще са асимилирали
| БЪД.ВР. В МИН., 1Л., ЕД.Ч. = щях да асимилирам
| БЪД.ВР. В МИН., 1Л., МН.Ч. = щяхме да асимилираме
| БЪД.ВР. В МИН., 2Л., ЕД.Ч. = щеше да асимилираш
| БЪД.ВР. В МИН., 2Л., МН.Ч. = щяхте да асимилирате
| БЪД.ВР. В МИН., 3Л., ЕД.Ч. = щеше да асимилира
| БЪД.ВР. В МИН., 3Л., МН.Ч. = щяха да асимилират
| БЪД.ПРЕД.ВР. В МИН., 1Л., ЕД.Ч., М.Р. = щях да съм асимилирал
| БЪД.ПРЕД.ВР. В МИН., 1Л., ЕД.Ч., Ж.Р. = щях да съм асимилирала
| БЪД.ПРЕД.ВР. В МИН., 1Л., ЕД.Ч., СР.Р. = щях да съм асимилирало
| БЪД.ПРЕД.ВР. В МИН., 1Л., МН.Ч. = щяхме да сме асимилирали
| БЪД.ПРЕД.ВР. В МИН., 2Л., ЕД.Ч., М.Р. = щеше да си асимилирал
| БЪД.ПРЕД.ВР. В МИН., 2Л., ЕД.Ч., Ж.Р. = щеше да си асимилирала
| БЪД.ПРЕД.ВР. В МИН., 2Л., ЕД.Ч., СР.Р. = щеше да си асимилирало
| БЪД.ПРЕД.ВР. В МИН., 2Л., МН.Ч. = щяхте да сте асимилирали
| БЪД.ПРЕД.ВР. В МИН., 3Л., ЕД.Ч., М.Р. = щеше да е асимилирал
| БЪД.ПРЕД.ВР. В МИН., 3Л., ЕД.Ч., Ж.Р. = щеше да е асимилирала
| БЪД.ПРЕД.ВР. В МИН., 3Л., ЕД.Ч., СР.Р. = щеше да е асимилирало
| БЪД.ПРЕД.ВР. В МИН., 3Л., МН.Ч. = щяха да са асимилирали
| ПР.НАКЛ., СЕГ.ВР., 1Л., ЕД.Ч., М.Р. = асимилирал съм
| ПР.НАКЛ., СЕГ.ВР., 1Л., ЕД.Ч., Ж.Р. = асимилирала съм
| ПР.НАКЛ., СЕГ.ВР., 1Л., ЕД.Ч., СР.Р. = асимилирало съм
| ПР.НАКЛ., СЕГ.ВР., 1Л., МН.Ч. = асимилирали сме
| ПР.НАКЛ., СЕГ.ВР., 2Л., ЕД.Ч., М.Р. = асимилирал си
| ПР.НАКЛ., СЕГ.ВР., 2Л., ЕД.Ч., Ж.Р. = асимилирала си
| ПР.НАКЛ., СЕГ.ВР., 2Л., ЕД.Ч., СР.Р. = асимилирало си
| ПР.НАКЛ., СЕГ.ВР., 2Л., МН.Ч. = асимилирали сте
| ПР.НАКЛ., СЕГ.ВР., 3Л., ЕД.Ч., М.Р. = асимилирал (е)
| ПР.НАКЛ., СЕГ.ВР., 3Л., ЕД.Ч., Ж.Р. = асимилирала (е)
| ПР.НАКЛ., СЕГ.ВР., 3Л., ЕД.Ч., СР.Р. = асимилирало (е)
| ПР.НАКЛ., СЕГ.ВР., 3Л., МН.Ч. = асимилирали (са)
| ПР.НАКЛ., МИН.СВ.ВР., 1Л., ЕД.Ч., М.Р. = асимилирал съм
| ПР.НАКЛ., МИН.СВ.ВР., 1Л., ЕД.Ч., Ж.Р. = асимилирала съм
| ПР.НАКЛ., МИН.СВ.ВР., 1Л., ЕД.Ч., СР.Р. = асимилирало съм
| ПР.НАКЛ., МИН.СВ.ВР., 1Л., МН.Ч. = асимилирали сме
| ПР.НАКЛ., МИН.СВ.ВР., 2Л., ЕД.Ч., М.Р. = асимилирал си
| ПР.НАКЛ., МИН.СВ.ВР., 2Л., ЕД.Ч., Ж.Р. = асимилирала си
| ПР.НАКЛ., МИН.СВ.ВР., 2Л., ЕД.Ч., СР.Р. = асимилирало си
| ПР.НАКЛ., МИН.СВ.ВР., 2Л., МН.Ч. = асимилирали сте
| ПР.НАКЛ., МИН.СВ.ВР., 3Л., ЕД.Ч., М.Р. = асимилирал (е)
| ПР.НАКЛ., МИН.СВ.ВР., 3Л., ЕД.Ч., Ж.Р. = асимилирала (е)
| ПР.НАКЛ., МИН.СВ.ВР., 3Л., ЕД.Ч., СР.Р. = асимилирало (е)
| ПР.НАКЛ., МИН.СВ.ВР., 3Л., МН.Ч. = асимилирали (са)
| ПР.НАКЛ., МИН.НЕОПР.ВР., 1Л., ЕД.Ч., М.Р. = бил съм асимилирал
| ПР.НАКЛ., МИН.НЕОПР.ВР., 1Л., ЕД.Ч., Ж.Р. = била съм асимилирала
| ПР.НАКЛ., МИН.НЕОПР.ВР., 1Л., ЕД.Ч., СР.Р. = било съм асимилирало
| ПР.НАКЛ., МИН.НЕОПР.ВР., 1Л., МН.Ч. = били сме асимилирали
| ПР.НАКЛ., МИН.НЕОПР.ВР., 2Л., ЕД.Ч., М.Р. = бил си асимилирал
| ПР.НАКЛ., МИН.НЕОПР.ВР., 2Л., ЕД.Ч., Ж.Р. = била си асимилирала
| ПР.НАКЛ., МИН.НЕОПР.ВР., 2Л., ЕД.Ч., СР.Р. = било си асимилирало
| ПР.НАКЛ., МИН.НЕОПР.ВР., 2Л., МН.Ч. = били сте асимилирали
| ПР.НАКЛ., МИН.НЕОПР.ВР., 3Л., ЕД.Ч., М.Р. = бил (е) асимилирал
| ПР.НАКЛ., МИН.НЕОПР.ВР., 3Л., ЕД.Ч., Ж.Р. = била (е) асимилирала
| ПР.НАКЛ., МИН.НЕОПР.ВР., 3Л., ЕД.Ч., СР.Р. = било (е) асимилирало
| ПР.НАКЛ., МИН.НЕОПР.ВР., 3Л., МН.Ч. = били (са) асимилирали
| ПР.НАКЛ., БЪД.ВР., 1Л., ЕД.Ч., М.Р. = щял съм да асимилирам
| ПР.НАКЛ., БЪД.ВР., 1Л., ЕД.Ч., Ж.Р. = щяла съм да асимилирам
| ПР.НАКЛ., БЪД.ВР., 1Л., ЕД.Ч., СР.Р. = щяло съм да асимилирам
| ПР.НАКЛ., БЪД.ВР., 1Л., МН.Ч. = щели сме да асимилираме
| ПР.НАКЛ., БЪД.ВР., 2Л., ЕД.Ч., М.Р. = щял си да асимилираш
| ПР.НАКЛ., БЪД.ВР., 2Л., ЕД.Ч., Ж.Р. = щяла си да асимилираш
| ПР.НАКЛ., БЪД.ВР., 2Л., ЕД.Ч., СР.Р. = щяло си да асимилираш
| ПР.НАКЛ., БЪД.ВР., 2Л., МН.Ч. = щели сте да асимилирате
| ПР.НАКЛ., БЪД.ВР., 3Л., ЕД.Ч., М.Р. = щял (е) да асимилира
| ПР.НАКЛ., БЪД.ВР., 3Л., ЕД.Ч., Ж.Р. = щяла (е) да асимилира
| ПР.НАКЛ., БЪД.ВР., 3Л., ЕД.Ч., СР.Р. = щяло (е) да асимилира
| ПР.НАКЛ., БЪД.ВР., 3Л., МН.Ч. = щели (са) да асимилират
| ПР.НАКЛ., БЪД.ПРЕД.ВР., 1Л., ЕД.Ч., М.Р. = щял съм да съм асимилирал
| ПР.НАКЛ., БЪД.ПРЕД.ВР., 1Л., ЕД.Ч., Ж.Р. = щяла съм да съм асимилирала
| ПР.НАКЛ., БЪД.ПРЕД.ВР., 1Л., ЕД.Ч., СР.Р. = щяло съм да съм асимилирало
| ПР.НАКЛ., БЪД.ПРЕД.ВР., 1Л., МН.Ч. = щели сме да сме асимилирали
| ПР.НАКЛ., БЪД.ПРЕД.ВР., 2Л., ЕД.Ч., М.Р. = щял си да си асимилирал
| ПР.НАКЛ., БЪД.ПРЕД.ВР., 2Л., ЕД.Ч., Ж.Р. = щяла си да си асимилирала
| ПР.НАКЛ., БЪД.ПРЕД.ВР., 2Л., ЕД.Ч., СР.Р. = щяло си да си асимилирало
| ПР.НАКЛ., БЪД.ПРЕД.ВР., 2Л., МН.Ч. = щели сте да сте асимилирали
| ПР.НАКЛ., БЪД.ПРЕД.ВР., 3Л., ЕД.Ч., М.Р. = щял (е) да е асимилирал
| ПР.НАКЛ., БЪД.ПРЕД.ВР., 3Л., ЕД.Ч., Ж.Р. = щяла (е) да е асимилирала
| ПР.НАКЛ., БЪД.ПРЕД.ВР., 3Л., ЕД.Ч., СР.Р. = щяло (е) да е асимилирало
| ПР.НАКЛ., БЪД.ПРЕД.ВР., 3Л., МН.Ч. = щели (са) да са асимилирали
| УСЛОВНО НАКЛОНЕНИЕ, 1Л., ЕД.Ч., М.Р. = бих асимилирал
| УСЛОВНО НАКЛОНЕНИЕ, 1Л., ЕД.Ч., Ж.Р. = бих асимилирала
| УСЛОВНО НАКЛОНЕНИЕ, 1Л., ЕД.Ч., СР.Р. = бих асимилирало
| УСЛОВНО НАКЛОНЕНИЕ, 1Л., МН.Ч. = бихме асимилирали
| УСЛОВНО НАКЛОНЕНИЕ, 2Л., ЕД.Ч., М.Р. = би асимилирал
| УСЛОВНО НАКЛОНЕНИЕ, 2Л., ЕД.Ч., Ж.Р. = би асимилирала
| УСЛОВНО НАКЛОНЕНИЕ, 2Л., ЕД.Ч., СР.Р. = би асимилирало
| УСЛОВНО НАКЛОНЕНИЕ, 2Л., МН.Ч. = бихте асимилирали
| УСЛОВНО НАКЛОНЕНИЕ, 3Л., ЕД.Ч., М.Р. = би асимилирал
| УСЛОВНО НАКЛОНЕНИЕ, 3Л., ЕД.Ч., Ж.Р. = би асимилирала
| УСЛОВНО НАКЛОНЕНИЕ, 3Л., ЕД.Ч., СР.Р. = би асимилирало
| УСЛОВНО НАКЛОНЕНИЕ, 3Л., МН.Ч. = биха асимилирали
| ПОВЕЛИТЕЛНО НАКЛОНЕНИЕ, ЕД.Ч. = аси·ми·ли·рай
| ПОВЕЛИТЕЛНО НАКЛОНЕНИЕ, МН.Ч. = аси·ми·ли·рай·те
| МИН.СТРАД.ПРИЧ. М.Р. = аси·ми·ли·ран
| МИН.СТРАД.ПРИЧ. М.Р. НЕПЪЛЕН ЧЛЕН = аси·ми·ли·ра·ния
| МИН.СТРАД.ПРИЧ. М.Р. ПЪЛЕН ЧЛЕН = аси·ми·ли·ра·ни·ят
| МИН.СТРАД.ПРИЧ. Ж.Р. = аси·ми·ли·ра·на
| МИН.СТРАД.ПРИЧ. Ж.Р. ЧЛЕН = аси·ми·ли·ра·на·та
| МИН.СТРАД.ПРИЧ. СР.Р. = аси·ми·ли·ра·но
| МИН.СТРАД.ПРИЧ. СР.Р. ЧЛЕН = аси·ми·ли·ра·но·то
| МИН.СТРАД.ПРИЧ. МН.Ч. = аси·ми·ли·ра·ни
| МИН.СТРАД.ПРИЧ. МН.Ч. ЧЛЕН = аси·ми·ли·ра·ни·те
| МИН.ДЕЯТ.СВ.ПРИЧ. М.Р. = аси·ми·ли·рал
| МИН.ДЕЯТ.СВ.ПРИЧ. М.Р. НЕПЪЛЕН ЧЛЕН = аси·ми·ли·ра·лия
| МИН.ДЕЯТ.СВ.ПРИЧ. М.Р. ПЪЛЕН ЧЛЕН = аси·ми·ли·ра·ли·ят
| МИН.ДЕЯТ.СВ.ПРИЧ. Ж.Р. = аси·ми·ли·ра·ла
| МИН.ДЕЯТ.СВ.ПРИЧ. Ж.Р. ЧЛЕН = аси·ми·ли·ра·ла·та
| МИН.ДЕЯТ.СВ.ПРИЧ. СР.Р. = аси·ми·ли·ра·ло
| МИН.ДЕЯТ.СВ.ПРИЧ. СР.Р. ЧЛЕН = аси·ми·ли·ра·ло·то
| МИН.ДЕЯТ.СВ.ПРИЧ. МН.Ч. = аси·ми·ли·ра·ли
| МИН.ДЕЯТ.СВ.ПРИЧ. МН.Ч. ЧЛЕН = аси·ми·ли·ра·ли·те
| МИН.ДЕЯТ.НЕСВ.ПРИЧ. М.Р. = аси·ми·ли·рал
| МИН.ДЕЯТ.НЕСВ.ПРИЧ. М.Р. НЕПЪЛЕН ЧЛЕН = аси·ми·ли·ра·лия
| МИН.ДЕЯТ.НЕСВ.ПРИЧ. М.Р. ПЪЛЕН ЧЛЕН = аси·ми·ли·ра·ли·ят
| МИН.ДЕЯТ.НЕСВ.ПРИЧ. Ж.Р. = аси·ми·ли·ра·ла
| МИН.ДЕЯТ.НЕСВ.ПРИЧ. Ж.Р. ЧЛЕН = аси·ми·ли·ра·ла·та
| МИН.ДЕЯТ.НЕСВ.ПРИЧ. СР.Р. = аси·ми·ли·ра·ло
| МИН.ДЕЯТ.НЕСВ.ПРИЧ. СР.Р. ЧЛЕН = аси·ми·ли·ра·ло·то
| МИН.ДЕЯТ.НЕСВ.ПРИЧ. МН.Ч. = аси·ми·ли·ра·ли
| МИН.ДЕЯТ.НЕСВ.ПРИЧ. МН.Ч. ЧЛЕН = аси·ми·ли·ра·ли·те
| СЕГ.ДЕЯТ.ПРИЧ. М.Р. = аси·ми·ли·ращ
| СЕГ.ДЕЯТ.ПРИЧ. М.Р. НЕПЪЛЕН ЧЛЕН = аси·ми·ли·ра·щия
| СЕГ.ДЕЯТ.ПРИЧ. М.Р. ПЪЛЕН ЧЛЕН = аси·ми·ли·ра·щи·ят
| СЕГ.ДЕЯТ.ПРИЧ. Ж.Р. = аси·ми·ли·ра·ща
| СЕГ.ДЕЯТ.ПРИЧ. Ж.Р. ЧЛЕН = аси·ми·ли·ра·ща·та
| СЕГ.ДЕЯТ.ПРИЧ. СР.Р. = аси·ми·ли·ра·що
| СЕГ.ДЕЯТ.ПРИЧ. СР.Р. ЧЛЕН = аси·ми·ли·ра·що·то
| СЕГ.ДЕЯТ.ПРИЧ. МН.Ч. = аси·ми·ли·ра·щи
| СЕГ.ДЕЯТ.ПРИЧ. МН.Ч. ЧЛЕН = аси·ми·ли·ра·щи·те
| ДЕЕПРИЧАСТИЕ = аси·ми·ли·рай·ки
| СКРИТИ ПРЕПРАТКИ = 
[[асимилирам]],
[[асимилираш]],
[[асимилира]],
[[асимилираме]],
[[асимилирате]],
[[асимилират]],
[[асимилирах]],
[[асимилирахме]],
[[асимилирахте]],
[[асимилираха]],
[[асимилираше]],
[[асимилирай]],
[[асимилирайте]],
[[асимилирал]],
[[асимилиралия]],
[[асимилиралият]],
[[асимилирала]],
[[асимилиралата]],
[[асимилирало]],
[[асимилиралото]],
[[асимилирали]],
[[асимилиралите]],
[[асимилиран]],
[[асимилирания]],
[[асимилираният]],
[[асимилирана]],
[[асимилираната]],
[[асимилирано]],
[[асимилираното]],
[[асимилирани]],
[[асимилираните]],
[[асимилиращ]],
[[асимилиращия]],
[[асимилиращият]],
[[асимилираща]],
[[асимилиращата]],
[[асимилиращо]],
[[асимилиращото]],
[[асимилиращи]],
[[асимилиращите]],
[[асимилирайки]],
[[асимилирал съм]],
[[асимилирала съм]],
[[асимилирало съм]],
[[асимилирали сме]],
[[асимилирал си]],
[[асимилирала си]],
[[асимилирало си]],
[[асимилирали сте]],
[[асимилирал е]],
[[асимилирала е]],
[[асимилирало е]],
[[асимилирали са]],
[[бях асимилирал]],
[[бях асимилирала]],
[[бях асимилирало]],
[[бяхме асимилирали]],
[[беше асимилирал]],
[[беше асимилирала]],
[[беше асимилирало]],
[[бяхте асимилирали]],
[[бяха асимилирали]],
[[ще асимилирам]],
[[ще асимилираме]],
[[ще асимилираш]],
[[ще асимилирате]],
[[ще асимилира]],
[[ще асимилират]],
[[ще съм асимилирал]],
[[ще съм асимилирала]],
[[ще съм асимилирало]],
[[ще сме асимилирали]],
[[ще си асимилирал]],
[[ще си асимилирала]],
[[ще си асимилирало]],
[[ще сте асимилирали]],
[[ще е асимилирал]],
[[ще е асимилирала]],
[[ще е асимилирало]],
[[ще са асимилирали]],
[[щях да асимилирам]],
[[щяхме да асимилираме]],
[[щеше да асимилираш]],
[[щяхте да асимилирате]],
[[щеше да асимилира]],
[[щяха да асимилират]],
[[щях да съм асимилирал]],
[[щях да съм асимилирала]],
[[щях да съм асимилирало]],
[[щяхме да сме асимилирали]],
[[щеше да си асимилирал]],
[[щеше да си асимилирала]],
[[щеше да си асимилирало]],
[[щяхте да сте асимилирали]],
[[щеше да е асимилирал]],
[[щеше да е асимилирала]],
[[щеше да е асимилирало]],
[[щяха да са асимилирали]],
[[бил съм асимилирал]],
[[била съм асимилирала]],
[[било съм асимилирало]],
[[били сме асимилирали]],
[[бил си асимилирал]],
[[била си асимилирала]],
[[било си асимилирало]],
[[били сте асимилирали]],
[[бил е асимилирал]],
[[била е асимилирала]],
[[било е асимилирало]],
[[били са асимилирали]],
[[щял съм да асимилирам]],
[[щяла съм да асимилирам]],
[[щяло съм да асимилирам]],
[[щели сме да асимилираме]],
[[щял си да асимилираш]],
[[щяла си да асимилираш]],
[[щяло си да асимилираш]],
[[щели сте да асимилирате]],
[[щял да асимилира]],
[[щяла да асимилира]],
[[щяло да асимилира]],
[[щели да асимилират]],
[[щял е да асимилира]],
[[щяла е да асимилира]],
[[щяло е да асимилира]],
[[щели са да асимилират]],
[[щял съм да съм асимилирал]],
[[щяла съм да съм асимилирала]],
[[щяло съм да съм асимилирало]],
[[щели сме да сме асимилирали]],
[[щял си да си асимилирал]],
[[щяла си да си асимилирала]],
[[щяло си да си асимилирало]],
[[щели сте да сте асимилирали]],
[[щял да е асимилирал]],
[[щяла да е асимилирала]],
[[щяло да е асимилирало]],
[[щели да са асимилирали]],
[[щял е да е асимилирал]],
[[щяла е да е асимилирала]],
[[щяло е да е асимилирало]],
[[щели са да са асимилирали]],
[[бих асимилирал]],
[[бих асимилирала]],
[[бих асимилирало]],
[[бихме асимилирали]],
[[би асимилирал]],
[[би асимилирала]],
[[би асимилирало]],
[[бихте асимилирали]],
[[биха асимилирали]],
}}</text>
      <sha1>sni9dgw0sy82mk9a5xjxrxxvtosn6jd</sha1>
    </revision>
  </page>
  <page>
    <title>Шаблон:Словоформи/асинхронизирам</title>
    <ns>10</ns>
    <id>486799</id>
    <revision>
      <id>518781</id>
      <parentid>18347</parentid>
      <timestamp>2005-05-10T08:29:09Z</timestamp>
      <contributor>
        <username>Bgbot</username>
        <id>83</id>
      </contributor>
      <comment>Борислав: Поправка на пренасянето</comment>
      <model>wikitext</model>
      <format>text/x-wiki</format>
      <text bytes="25024" xml:space="preserve">{{Шаблон:Словоформи/Глагол|
  ОСНОВНА ФОРМА = асинхронизирам
| СЕГ.ВР., 1Л., ЕД.Ч. = асин·х·ро·ни·зи·рам
| СЕГ.ВР., 1Л., МН.Ч. = асин·х·ро·ни·зи·ра·ме
| СЕГ.ВР., 2Л., ЕД.Ч. = асин·х·ро·ни·зи·раш
| СЕГ.ВР., 2Л., МН.Ч. = асин·х·ро·ни·зи·ра·те
| СЕГ.ВР., 3Л., ЕД.Ч. = асин·х·ро·ни·зи·ра
| СЕГ.ВР., 3Л., МН.Ч. = асин·х·ро·ни·зи·рат
| МИН.СВ.ВР., 1Л., ЕД.Ч. = асин·х·ро·ни·зи·рах
| МИН.СВ.ВР., 1Л., МН.Ч. = асин·х·ро·ни·зи·рах·ме
| МИН.СВ.ВР., 2Л., ЕД.Ч. = асин·х·ро·ни·зи·ра
| МИН.СВ.ВР., 2Л., МН.Ч. = асин·х·ро·ни·зи·рах·те
| МИН.СВ.ВР., 3Л., ЕД.Ч. = асин·х·ро·ни·зи·ра
| МИН.СВ.ВР., 3Л., МН.Ч. = асин·х·ро·ни·зи·ра·ха
| МИН.НЕСВ.ВР., 1Л., ЕД.Ч. = асин·х·ро·ни·зи·рах
| МИН.НЕСВ.ВР., 1Л., МН.Ч. = асин·х·ро·ни·зи·рах·ме
| МИН.НЕСВ.ВР., 2Л., ЕД.Ч. = асин·х·ро·ни·зи·ра·ше
| МИН.НЕСВ.ВР., 2Л., МН.Ч. = асин·х·ро·ни·зи·рах·те
| МИН.НЕСВ.ВР., 3Л., ЕД.Ч. = асин·х·ро·ни·зи·ра·ше
| МИН.НЕСВ.ВР., 3Л., МН.Ч. = асин·х·ро·ни·зи·ра·ха
| МИН.НЕОПР.ВР., 1Л., ЕД.Ч., М.Р. = асинхронизирал съм
| МИН.НЕОПР.ВР., 1Л., ЕД.Ч., Ж.Р. = асинхронизирала съм
| МИН.НЕОПР.ВР., 1Л., ЕД.Ч., СР.Р. = асинхронизирало съм
| МИН.НЕОПР.ВР., 1Л., МН.Ч. = асинхронизирали сме
| МИН.НЕОПР.ВР., 2Л., ЕД.Ч., М.Р. = асинхронизирал си
| МИН.НЕОПР.ВР., 2Л., ЕД.Ч., Ж.Р. = асинхронизирала си
| МИН.НЕОПР.ВР., 2Л., ЕД.Ч., СР.Р. = асинхронизирало си
| МИН.НЕОПР.ВР., 2Л., МН.Ч. = асинхронизирали сте
| МИН.НЕОПР.ВР., 3Л., ЕД.Ч., М.Р. = асинхронизирал е
| МИН.НЕОПР.ВР., 3Л., ЕД.Ч., Ж.Р. = асинхронизирала е
| МИН.НЕОПР.ВР., 3Л., ЕД.Ч., СР.Р. = асинхронизирало е
| МИН.НЕОПР.ВР., 3Л., МН.Ч. = асинхронизирали са
| МИН.ПРЕД.ВР., 1Л., ЕД.Ч., М.Р. = бях асинхронизирал
| МИН.ПРЕД.ВР., 1Л., ЕД.Ч., Ж.Р. = бях асинхронизирала
| МИН.ПРЕД.ВР., 1Л., ЕД.Ч., СР.Р. = бях асинхронизирало
| МИН.ПРЕД.ВР., 1Л., МН.Ч. = бяхме асинхронизирали
| МИН.ПРЕД.ВР., 2Л., ЕД.Ч., М.Р. = беше асинхронизирал
| МИН.ПРЕД.ВР., 2Л., ЕД.Ч., Ж.Р. = беше асинхронизирала
| МИН.ПРЕД.ВР., 2Л., ЕД.Ч., СР.Р. = беше асинхронизирало
| МИН.ПРЕД.ВР., 2Л., МН.Ч. = бяхте асинхронизирали
| МИН.ПРЕД.ВР., 3Л., ЕД.Ч., М.Р. = беше асинхронизирал
| МИН.ПРЕД.ВР., 3Л., ЕД.Ч., Ж.Р. = беше асинхронизирала
| МИН.ПРЕД.ВР., 3Л., ЕД.Ч., СР.Р. = беше асинхронизирало
| МИН.ПРЕД.ВР., 3Л., МН.Ч. = бяха асинхронизирали
| БЪД.ВР., 1Л., ЕД.Ч. = ще асинхронизирам
| БЪД.ВР., 1Л., МН.Ч. = ще асинхронизираме
| БЪД.ВР., 2Л., ЕД.Ч. = ще асинхронизираш
| БЪД.ВР., 2Л., МН.Ч. = ще асинхронизирате
| БЪД.ВР., 3Л., ЕД.Ч. = ще асинхронизира
| БЪД.ВР., 3Л., МН.Ч. = ще асинхронизират
| БЪД.ПРЕД.ВР., 1Л., ЕД.Ч., М.Р. = ще съм асинхронизирал
| БЪД.ПРЕД.ВР., 1Л., ЕД.Ч., Ж.Р. = ще съм асинхронизирала
| БЪД.ПРЕД.ВР., 1Л., ЕД.Ч., СР.Р. = ще съм асинхронизирало
| БЪД.ПРЕД.ВР., 1Л., МН.Ч. = ще сме асинхронизирали
| БЪД.ПРЕД.ВР., 2Л., ЕД.Ч., М.Р. = ще си асинхронизирал
| БЪД.ПРЕД.ВР., 2Л., ЕД.Ч., Ж.Р. = ще си асинхронизирала
| БЪД.ПРЕД.ВР., 2Л., ЕД.Ч., СР.Р. = ще си асинхронизирало
| БЪД.ПРЕД.ВР., 2Л., МН.Ч. = ще сте асинхронизирали
| БЪД.ПРЕД.ВР., 3Л., ЕД.Ч., М.Р. = ще е асинхронизирал
| БЪД.ПРЕД.ВР., 3Л., ЕД.Ч., Ж.Р. = ще е асинхронизирала
| БЪД.ПРЕД.ВР., 3Л., ЕД.Ч., СР.Р. = ще е асинхронизирало
| БЪД.ПРЕД.ВР., 3Л., МН.Ч. = ще са асинхронизирали
| БЪД.ВР. В МИН., 1Л., ЕД.Ч. = щях да асинхронизирам
| БЪД.ВР. В МИН., 1Л., МН.Ч. = щяхме да асинхронизираме
| БЪД.ВР. В МИН., 2Л., ЕД.Ч. = щеше да асинхронизираш
| БЪД.ВР. В МИН., 2Л., МН.Ч. = щяхте да асинхронизирате
| БЪД.ВР. В МИН., 3Л., ЕД.Ч. = щеше да асинхронизира
| БЪД.ВР. В МИН., 3Л., МН.Ч. = щяха да асинхронизират
| БЪД.ПРЕД.ВР. В МИН., 1Л., ЕД.Ч., М.Р. = щях да съм асинхронизирал
| БЪД.ПРЕД.ВР. В МИН., 1Л., ЕД.Ч., Ж.Р. = щях да съм асинхронизирала
| БЪД.ПРЕД.ВР. В МИН., 1Л., ЕД.Ч., СР.Р. = щях да съм асинхронизирало
| БЪД.ПРЕД.ВР. В МИН., 1Л., МН.Ч. = щяхме да сме асинхронизирали
| БЪД.ПРЕД.ВР. В МИН., 2Л., ЕД.Ч., М.Р. = щеше да си асинхронизирал
| БЪД.ПРЕД.ВР. В МИН., 2Л., ЕД.Ч., Ж.Р. = щеше да си асинхронизирала
| БЪД.ПРЕД.ВР. В МИН., 2Л., ЕД.Ч., СР.Р. = щеше да си асинхронизирало
| БЪД.ПРЕД.ВР. В МИН., 2Л., МН.Ч. = щяхте да сте асинхронизирали
| БЪД.ПРЕД.ВР. В МИН., 3Л., ЕД.Ч., М.Р. = щеше да е асинхронизирал
| БЪД.ПРЕД.ВР. В МИН., 3Л., ЕД.Ч., Ж.Р. = щеше да е асинхронизирала
| БЪД.ПРЕД.ВР. В МИН., 3Л., ЕД.Ч., СР.Р. = щеше да е асинхронизирало
| БЪД.ПРЕД.ВР. В МИН., 3Л., МН.Ч. = щяха да са асинхронизирали
| ПР.НАКЛ., СЕГ.ВР., 1Л., ЕД.Ч., М.Р. = асинхронизирал съм
| ПР.НАКЛ., СЕГ.ВР., 1Л., ЕД.Ч., Ж.Р. = асинхронизирала съм
| ПР.НАКЛ., СЕГ.ВР., 1Л., ЕД.Ч., СР.Р. = асинхронизирало съм
| ПР.НАКЛ., СЕГ.ВР., 1Л., МН.Ч. = асинхронизирали сме
| ПР.НАКЛ., СЕГ.ВР., 2Л., ЕД.Ч., М.Р. = асинхронизирал си
| ПР.НАКЛ., СЕГ.ВР., 2Л., ЕД.Ч., Ж.Р. = асинхронизирала си
| ПР.НАКЛ., СЕГ.ВР., 2Л., ЕД.Ч., СР.Р. = асинхронизирало си
| ПР.НАКЛ., СЕГ.ВР., 2Л., МН.Ч. = асинхронизирали сте
| ПР.НАКЛ., СЕГ.ВР., 3Л., ЕД.Ч., М.Р. = асинхронизирал (е)
| ПР.НАКЛ., СЕГ.ВР., 3Л., ЕД.Ч., Ж.Р. = асинхронизирала (е)
| ПР.НАКЛ., СЕГ.ВР., 3Л., ЕД.Ч., СР.Р. = асинхронизирало (е)
| ПР.НАКЛ., СЕГ.ВР., 3Л., МН.Ч. = асинхронизирали (са)
| ПР.НАКЛ., МИН.СВ.ВР., 1Л., ЕД.Ч., М.Р. = асинхронизирал съм
| ПР.НАКЛ., МИН.СВ.ВР., 1Л., ЕД.Ч., Ж.Р. = асинхронизирала съм
| ПР.НАКЛ., МИН.СВ.ВР., 1Л., ЕД.Ч., СР.Р. = асинхронизирало съм
| ПР.НАКЛ., МИН.СВ.ВР., 1Л., МН.Ч. = асинхронизирали сме
| ПР.НАКЛ., МИН.СВ.ВР., 2Л., ЕД.Ч., М.Р. = асинхронизирал си
| ПР.НАКЛ., МИН.СВ.ВР., 2Л., ЕД.Ч., Ж.Р. = асинхронизирала си
| ПР.НАКЛ., МИН.СВ.ВР., 2Л., ЕД.Ч., СР.Р. = асинхронизирало си
| ПР.НАКЛ., МИН.СВ.ВР., 2Л., МН.Ч. = асинхронизирали сте
| ПР.НАКЛ., МИН.СВ.ВР., 3Л., ЕД.Ч., М.Р. = асинхронизирал (е)
| ПР.НАКЛ., МИН.СВ.ВР., 3Л., ЕД.Ч., Ж.Р. = асинхронизирала (е)
| ПР.НАКЛ., МИН.СВ.ВР., 3Л., ЕД.Ч., СР.Р. = асинхронизирало (е)
| ПР.НАКЛ., МИН.СВ.ВР., 3Л., МН.Ч. = асинхронизирали (са)
| ПР.НАКЛ., МИН.НЕОПР.ВР., 1Л., ЕД.Ч., М.Р. = бил съм асинхронизирал
| ПР.НАКЛ., МИН.НЕОПР.ВР., 1Л., ЕД.Ч., Ж.Р. = била съм асинхронизирала
| ПР.НАКЛ., МИН.НЕОПР.ВР., 1Л., ЕД.Ч., СР.Р. = било съм асинхронизирало
| ПР.НАКЛ., МИН.НЕОПР.ВР., 1Л., МН.Ч. = били сме асинхронизирали
| ПР.НАКЛ., МИН.НЕОПР.ВР., 2Л., ЕД.Ч., М.Р. = бил си асинхронизирал
| ПР.НАКЛ., МИН.НЕОПР.ВР., 2Л., ЕД.Ч., Ж.Р. = била си асинхронизирала
| ПР.НАКЛ., МИН.НЕОПР.ВР., 2Л., ЕД.Ч., СР.Р. = било си асинхронизирало
| ПР.НАКЛ., МИН.НЕОПР.ВР., 2Л., МН.Ч. = били сте асинхронизирали
| ПР.НАКЛ., МИН.НЕОПР.ВР., 3Л., ЕД.Ч., М.Р. = бил (е) асинхронизирал
| ПР.НАКЛ., МИН.НЕОПР.ВР., 3Л., ЕД.Ч., Ж.Р. = била (е) асинхронизирала
| ПР.НАКЛ., МИН.НЕОПР.ВР., 3Л., ЕД.Ч., СР.Р. = било (е) асинхронизирало
| ПР.НАКЛ., МИН.НЕОПР.ВР., 3Л., МН.Ч. = били (са) асинхронизирали
| ПР.НАКЛ., БЪД.ВР., 1Л., ЕД.Ч., М.Р. = щял съм да асинхронизирам
| ПР.НАКЛ., БЪД.ВР., 1Л., ЕД.Ч., Ж.Р. = щяла съм да асинхронизирам
| ПР.НАКЛ., БЪД.ВР., 1Л., ЕД.Ч., СР.Р. = щяло съм да асинхронизирам
| ПР.НАКЛ., БЪД.ВР., 1Л., МН.Ч. = щели сме да асинхронизираме
| ПР.НАКЛ., БЪД.ВР., 2Л., ЕД.Ч., М.Р. = щял си да асинхронизираш
| ПР.НАКЛ., БЪД.ВР., 2Л., ЕД.Ч., Ж.Р. = щяла си да асинхронизираш
| ПР.НАКЛ., БЪД.ВР., 2Л., ЕД.Ч., СР.Р. = щяло си да асинхронизираш
| ПР.НАКЛ., БЪД.ВР., 2Л., МН.Ч. = щели сте да асинхронизирате
| ПР.НАКЛ., БЪД.ВР., 3Л., ЕД.Ч., М.Р. = щял (е) да асинхронизира
| ПР.НАКЛ., БЪД.ВР., 3Л., ЕД.Ч., Ж.Р. = щяла (е) да асинхронизира
| ПР.НАКЛ., БЪД.ВР., 3Л., ЕД.Ч., СР.Р. = щяло (е) да асинхронизира
| ПР.НАКЛ., БЪД.ВР., 3Л., МН.Ч. = щели (са) да асинхронизират
| ПР.НАКЛ., БЪД.ПРЕД.ВР., 1Л., ЕД.Ч., М.Р. = щял съм да съм асинхронизирал
| ПР.НАКЛ., БЪД.ПРЕД.ВР., 1Л., ЕД.Ч., Ж.Р. = щяла съм да съм асинхронизирала
| ПР.НАКЛ., БЪД.ПРЕД.ВР., 1Л., ЕД.Ч., СР.Р. = щяло съм да съм асинхронизирало
| ПР.НАКЛ., БЪД.ПРЕД.ВР., 1Л., МН.Ч. = щели сме да сме асинхронизирали
| ПР.НАКЛ., БЪД.ПРЕД.ВР., 2Л., ЕД.Ч., М.Р. = щял си да си асинхронизирал
| ПР.НАКЛ., БЪД.ПРЕД.ВР., 2Л., ЕД.Ч., Ж.Р. = щяла си да си асинхронизирала
| ПР.НАКЛ., БЪД.ПРЕД.ВР., 2Л., ЕД.Ч., СР.Р. = щяло си да си асинхронизирало
| ПР.НАКЛ., БЪД.ПРЕД.ВР., 2Л., МН.Ч. = щели сте да сте асинхронизирали
| ПР.НАКЛ., БЪД.ПРЕД.ВР., 3Л., ЕД.Ч., М.Р. = щял (е) да е асинхронизирал
| ПР.НАКЛ., БЪД.ПРЕД.ВР., 3Л., ЕД.Ч., Ж.Р. = щяла (е) да е асинхронизирала
| ПР.НАКЛ., БЪД.ПРЕД.ВР., 3Л., ЕД.Ч., СР.Р. = щяло (е) да е асинхронизирало
| ПР.НАКЛ., БЪД.ПРЕД.ВР., 3Л., МН.Ч. = щели (са) да са асинхронизирали
| УСЛОВНО НАКЛОНЕНИЕ, 1Л., ЕД.Ч., М.Р. = бих асинхронизирал
| УСЛОВНО НАКЛОНЕНИЕ, 1Л., ЕД.Ч., Ж.Р. = бих асинхронизирала
| УСЛОВНО НАКЛОНЕНИЕ, 1Л., ЕД.Ч., СР.Р. = бих асинхронизирало
| УСЛОВНО НАКЛОНЕНИЕ, 1Л., МН.Ч. = бихме асинхронизирали
| УСЛОВНО НАКЛОНЕНИЕ, 2Л., ЕД.Ч., М.Р. = би асинхронизирал
| УСЛОВНО НАКЛОНЕНИЕ, 2Л., ЕД.Ч., Ж.Р. = би асинхронизирала
| УСЛОВНО НАКЛОНЕНИЕ, 2Л., ЕД.Ч., СР.Р. = би асинхронизирало
| УСЛОВНО НАКЛОНЕНИЕ, 2Л., МН.Ч. = бихте асинхронизирали
| УСЛОВНО НАКЛОНЕНИЕ, 3Л., ЕД.Ч., М.Р. = би асинхронизирал
| УСЛОВНО НАКЛОНЕНИЕ, 3Л., ЕД.Ч., Ж.Р. = би асинхронизирала
| УСЛОВНО НАКЛОНЕНИЕ, 3Л., ЕД.Ч., СР.Р. = би асинхронизирало
| УСЛОВНО НАКЛОНЕНИЕ, 3Л., МН.Ч. = биха асинхронизирали
| ПОВЕЛИТЕЛНО НАКЛОНЕНИЕ, ЕД.Ч. = асин·х·ро·ни·зи·рай
| ПОВЕЛИТЕЛНО НАКЛОНЕНИЕ, МН.Ч. = асин·х·ро·ни·зи·рай·те
| МИН.СТРАД.ПРИЧ. М.Р. = асин·х·ро·ни·зи·ран
| МИН.СТРАД.ПРИЧ. М.Р. НЕПЪЛЕН ЧЛЕН = асин·х·ро·ни·зи·ра·ния
| МИН.СТРАД.ПРИЧ. М.Р. ПЪЛЕН ЧЛЕН = асин·х·ро·ни·зи·ра·ни·ят
| МИН.СТРАД.ПРИЧ. Ж.Р. = асин·х·ро·ни·зи·ра·на
| МИН.СТРАД.ПРИЧ. Ж.Р. ЧЛЕН = асин·х·ро·ни·зи·ра·на·та
| МИН.СТРАД.ПРИЧ. СР.Р. = асин·х·ро·ни·зи·ра·но
| МИН.СТРАД.ПРИЧ. СР.Р. ЧЛЕН = асин·х·ро·ни·зи·ра·но·то
| МИН.СТРАД.ПРИЧ. МН.Ч. = асин·х·ро·ни·зи·ра·ни
| МИН.СТРАД.ПРИЧ. МН.Ч. ЧЛЕН = асин·х·ро·ни·зи·ра·ни·те
| МИН.ДЕЯТ.СВ.ПРИЧ. М.Р. = асин·х·ро·ни·зи·рал
| МИН.ДЕЯТ.СВ.ПРИЧ. М.Р. НЕПЪЛЕН ЧЛЕН = асин·х·ро·ни·зи·ра·лия
| МИН.ДЕЯТ.СВ.ПРИЧ. М.Р. ПЪЛЕН ЧЛЕН = асин·х·ро·ни·зи·ра·ли·ят
| МИН.ДЕЯТ.СВ.ПРИЧ. Ж.Р. = асин·х·ро·ни·зи·ра·ла
| МИН.ДЕЯТ.СВ.ПРИЧ. Ж.Р. ЧЛЕН = асин·х·ро·ни·зи·ра·ла·та
| МИН.ДЕЯТ.СВ.ПРИЧ. СР.Р. = асин·х·ро·ни·зи·ра·ло
| МИН.ДЕЯТ.СВ.ПРИЧ. СР.Р. ЧЛЕН = асин·х·ро·ни·зи·ра·ло·то
| МИН.ДЕЯТ.СВ.ПРИЧ. МН.Ч. = асин·х·ро·ни·зи·ра·ли
| МИН.ДЕЯТ.СВ.ПРИЧ. МН.Ч. ЧЛЕН = асин·х·ро·ни·зи·ра·ли·те
| МИН.ДЕЯТ.НЕСВ.ПРИЧ. М.Р. = асин·х·ро·ни·зи·рал
| МИН.ДЕЯТ.НЕСВ.ПРИЧ. М.Р. НЕПЪЛЕН ЧЛЕН = асин·х·ро·ни·зи·ра·лия
| МИН.ДЕЯТ.НЕСВ.ПРИЧ. М.Р. ПЪЛЕН ЧЛЕН = асин·х·ро·ни·зи·ра·ли·ят
| МИН.ДЕЯТ.НЕСВ.ПРИЧ. Ж.Р. = асин·х·ро·ни·зи·ра·ла
| МИН.ДЕЯТ.НЕСВ.ПРИЧ. Ж.Р. ЧЛЕН = асин·х·ро·ни·зи·ра·ла·та
| МИН.ДЕЯТ.НЕСВ.ПРИЧ. СР.Р. = асин·х·ро·ни·зи·ра·ло
| МИН.ДЕЯТ.НЕСВ.ПРИЧ. СР.Р. ЧЛЕН = асин·х·ро·ни·зи·ра·ло·то
| МИН.ДЕЯТ.НЕСВ.ПРИЧ. МН.Ч. = асин·х·ро·ни·зи·ра·ли
| МИН.ДЕЯТ.НЕСВ.ПРИЧ. МН.Ч. ЧЛЕН = асин·х·ро·ни·зи·ра·ли·те
| СЕГ.ДЕЯТ.ПРИЧ. М.Р. = асин·х·ро·ни·зи·ращ
| СЕГ.ДЕЯТ.ПРИЧ. М.Р. НЕПЪЛЕН ЧЛЕН = асин·х·ро·ни·зи·ра·щия
| СЕГ.ДЕЯТ.ПРИЧ. М.Р. ПЪЛЕН ЧЛЕН = асин·х·ро·ни·зи·ра·щи·ят
| СЕГ.ДЕЯТ.ПРИЧ. Ж.Р. = асин·х·ро·ни·зи·ра·ща
| СЕГ.ДЕЯТ.ПРИЧ. Ж.Р. ЧЛЕН = асин·х·ро·ни·зи·ра·ща·та
| СЕГ.ДЕЯТ.ПРИЧ. СР.Р. = асин·х·ро·ни·зи·ра·що
| СЕГ.ДЕЯТ.ПРИЧ. СР.Р. ЧЛЕН = асин·х·ро·ни·зи·ра·що·то
| СЕГ.ДЕЯТ.ПРИЧ. МН.Ч. = асин·х·ро·ни·зи·ра·щи
| СЕГ.ДЕЯТ.ПРИЧ. МН.Ч. ЧЛЕН = асин·х·ро·ни·зи·ра·щи·те
| ДЕЕПРИЧАСТИЕ = асин·х·ро·ни·зи·рай·ки
| СКРИТИ ПРЕПРАТКИ = 
[[асинхронизирам]],
[[асинхронизираш]],
[[асинхронизира]],
[[асинхронизираме]],
[[асинхронизирате]],
[[асинхронизират]],
[[асинхронизирах]],
[[асинхронизирахме]],
[[асинхронизирахте]],
[[асинхронизираха]],
[[асинхронизираше]],
[[асинхронизирай]],
[[асинхронизирайте]],
[[асинхронизирал]],
[[асинхронизиралия]],
[[асинхронизиралият]],
[[асинхронизирала]],
[[асинхронизиралата]],
[[асинхронизирало]],
[[асинхронизиралото]],
[[асинхронизирали]],
[[асинхронизиралите]],
[[асинхронизиран]],
[[асинхронизирания]],
[[асинхронизираният]],
[[асинхронизирана]],
[[асинхронизираната]],
[[асинхронизирано]],
[[асинхронизираното]],
[[асинхронизирани]],
[[асинхронизираните]],
[[асинхронизиращ]],
[[асинхронизиращия]],
[[асинхронизиращият]],
[[асинхронизираща]],
[[асинхронизиращата]],
[[асинхронизиращо]],
[[асинхронизиращото]],
[[асинхронизиращи]],
[[асинхронизиращите]],
[[асинхронизирайки]],
[[асинхронизирал съм]],
[[асинхронизирала съм]],
[[асинхронизирало съм]],
[[асинхронизирали сме]],
[[асинхронизирал си]],
[[асинхронизирала си]],
[[асинхронизирало си]],
[[асинхронизирали сте]],
[[асинхронизирал е]],
[[асинхронизирала е]],
[[асинхронизирало е]],
[[асинхронизирали са]],
[[бях асинхронизирал]],
[[бях асинхронизирала]],
[[бях асинхронизирало]],
[[бяхме асинхронизирали]],
[[беше асинхронизирал]],
[[беше асинхронизирала]],
[[беше асинхронизирало]],
[[бяхте асинхронизирали]],
[[бяха асинхронизирали]],
[[ще асинхронизирам]],
[[ще асинхронизираме]],
[[ще асинхронизираш]],
[[ще асинхронизирате]],
[[ще асинхронизира]],
[[ще асинхронизират]],
[[ще съм асинхронизирал]],
[[ще съм асинхронизирала]],
[[ще съм асинхронизирало]],
[[ще сме асинхронизирали]],
[[ще си асинхронизирал]],
[[ще си асинхронизирала]],
[[ще си асинхронизирало]],
[[ще сте асинхронизирали]],
[[ще е асинхронизирал]],
[[ще е асинхронизирала]],
[[ще е асинхронизирало]],
[[ще са асинхронизирали]],
[[щях да асинхронизирам]],
[[щяхме да асинхронизираме]],
[[щеше да асинхронизираш]],
[[щяхте да асинхронизирате]],
[[щеше да асинхронизира]],
[[щяха да асинхронизират]],
[[щях да съм асинхронизирал]],
[[щях да съм асинхронизирала]],
[[щях да съм асинхронизирало]],
[[щяхме да сме асинхронизирали]],
[[щеше да си асинхронизирал]],
[[щеше да си асинхронизирала]],
[[щеше да си асинхронизирало]],
[[щяхте да сте асинхронизирали]],
[[щеше да е асинхронизирал]],
[[щеше да е асинхронизирала]],
[[щеше да е асинхронизирало]],
[[щяха да са асинхронизирали]],
[[бил съм асинхронизирал]],
[[била съм асинхронизирала]],
[[било съм асинхронизирало]],
[[били сме асинхронизирали]],
[[бил си асинхронизирал]],
[[била си асинхронизирала]],
[[било си асинхронизирало]],
[[били сте асинхронизирали]],
[[бил е асинхронизирал]],
[[била е асинхронизирала]],
[[било е асинхронизирало]],
[[били са асинхронизирали]],
[[щял съм да асинхронизирам]],
[[щяла съм да асинхронизирам]],
[[щяло съм да асинхронизирам]],
[[щели сме да асинхронизираме]],
[[щял си да асинхронизираш]],
[[щяла си да асинхронизираш]],
[[щяло си да асинхронизираш]],
[[щели сте да асинхронизирате]],
[[щял да асинхронизира]],
[[щяла да асинхронизира]],
[[щяло да асинхронизира]],
[[щели да асинхронизират]],
[[щял е да асинхронизира]],
[[щяла е да асинхронизира]],
[[щяло е да асинхронизира]],
[[щели са да асинхронизират]],
[[щял съм да съм асинхронизирал]],
[[щяла съм да съм асинхронизирала]],
[[щяло съм да съм асинхронизирало]],
[[щели сме да сме асинхронизирали]],
[[щял си да си асинхронизирал]],
[[щяла си да си асинхронизирала]],
[[щяло си да си асинхронизирало]],
[[щели сте да сте асинхронизирали]],
[[щял да е асинхронизирал]],
[[щяла да е асинхронизирала]],
[[щяло да е асинхронизирало]],
[[щели да са асинхронизирали]],
[[щял е да е асинхронизирал]],
[[щяла е да е асинхронизирала]],
[[щяло е да е асинхронизирало]],
[[щели са да са асинхронизирали]],
[[бих асинхронизирал]],
[[бих асинхронизирала]],
[[бих асинхронизирало]],
[[бихме асинхронизирали]],
[[би асинхронизирал]],
[[би асинхронизирала]],
[[би асинхронизирало]],
[[бихте асинхронизирали]],
[[биха асинхронизирали]],
}}</text>
      <sha1>rjbuq4ymo7svp7m0ph7jsk0yok2uetz</sha1>
    </revision>
  </page>
  <page>
    <title>Шаблон:Словоформи/асистирам</title>
    <ns>10</ns>
    <id>486810</id>
    <revision>
      <id>518792</id>
      <parentid>18349</parentid>
      <timestamp>2005-05-10T08:29:27Z</timestamp>
      <contributor>
        <username>Bgbot</username>
        <id>83</id>
      </contributor>
      <comment>Борислав: Поправка на пренасянето</comment>
      <model>wikitext</model>
      <format>text/x-wiki</format>
      <text bytes="21272" xml:space="preserve">{{Шаблон:Словоформи/Глагол|
  ОСНОВНА ФОРМА = асистирам
| СЕГ.ВР., 1Л., ЕД.Ч. = асис·ти·рам
| СЕГ.ВР., 1Л., МН.Ч. = асис·ти·ра·ме
| СЕГ.ВР., 2Л., ЕД.Ч. = асис·ти·раш
| СЕГ.ВР., 2Л., МН.Ч. = асис·ти·ра·те
| СЕГ.ВР., 3Л., ЕД.Ч. = асис·ти·ра
| СЕГ.ВР., 3Л., МН.Ч. = асис·ти·рат
| МИН.СВ.ВР., 1Л., ЕД.Ч. = асис·ти·рах
| МИН.СВ.ВР., 1Л., МН.Ч. = асис·ти·рах·ме
| МИН.СВ.ВР., 2Л., ЕД.Ч. = асис·ти·ра
| МИН.СВ.ВР., 2Л., МН.Ч. = асис·ти·рах·те
| МИН.СВ.ВР., 3Л., ЕД.Ч. = асис·ти·ра
| МИН.СВ.ВР., 3Л., МН.Ч. = асис·ти·ра·ха
| МИН.НЕСВ.ВР., 1Л., ЕД.Ч. = асис·ти·рах
| МИН.НЕСВ.ВР., 1Л., МН.Ч. = асис·ти·рах·ме
| МИН.НЕСВ.ВР., 2Л., ЕД.Ч. = асис·ти·ра·ше
| МИН.НЕСВ.ВР., 2Л., МН.Ч. = асис·ти·рах·те
| МИН.НЕСВ.ВР., 3Л., ЕД.Ч. = асис·ти·ра·ше
| МИН.НЕСВ.ВР., 3Л., МН.Ч. = асис·ти·ра·ха
| МИН.НЕОПР.ВР., 1Л., ЕД.Ч., М.Р. = асистирал съм
| МИН.НЕОПР.ВР., 1Л., ЕД.Ч., Ж.Р. = асистирала съм
| МИН.НЕОПР.ВР., 1Л., ЕД.Ч., СР.Р. = асистирало съм
| МИН.НЕОПР.ВР., 1Л., МН.Ч. = асистирали сме
| МИН.НЕОПР.ВР., 2Л., ЕД.Ч., М.Р. = асистирал си
| МИН.НЕОПР.ВР., 2Л., ЕД.Ч., Ж.Р. = асистирала си
| МИН.НЕОПР.ВР., 2Л., ЕД.Ч., СР.Р. = асистирало си
| МИН.НЕОПР.ВР., 2Л., МН.Ч. = асистирали сте
| МИН.НЕОПР.ВР., 3Л., ЕД.Ч., М.Р. = асистирал е
| МИН.НЕОПР.ВР., 3Л., ЕД.Ч., Ж.Р. = асистирала е
| МИН.НЕОПР.ВР., 3Л., ЕД.Ч., СР.Р. = асистирало е
| МИН.НЕОПР.ВР., 3Л., МН.Ч. = асистирали са
| МИН.ПРЕД.ВР., 1Л., ЕД.Ч., М.Р. = бях асистирал
| МИН.ПРЕД.ВР., 1Л., ЕД.Ч., Ж.Р. = бях асистирала
| МИН.ПРЕД.ВР., 1Л., ЕД.Ч., СР.Р. = бях асистирало
| МИН.ПРЕД.ВР., 1Л., МН.Ч. = бяхме асистирали
| МИН.ПРЕД.ВР., 2Л., ЕД.Ч., М.Р. = беше асистирал
| МИН.ПРЕД.ВР., 2Л., ЕД.Ч., Ж.Р. = беше асистирала
| МИН.ПРЕД.ВР., 2Л., ЕД.Ч., СР.Р. = беше асистирало
| МИН.ПРЕД.ВР., 2Л., МН.Ч. = бяхте асистирали
| МИН.ПРЕД.ВР., 3Л., ЕД.Ч., М.Р. = беше асистирал
| МИН.ПРЕД.ВР., 3Л., ЕД.Ч., Ж.Р. = беше асистирала
| МИН.ПРЕД.ВР., 3Л., ЕД.Ч., СР.Р. = беше асистирало
| МИН.ПРЕД.ВР., 3Л., МН.Ч. = бяха асистирали
| БЪД.ВР., 1Л., ЕД.Ч. = ще асистирам
| БЪД.ВР., 1Л., МН.Ч. = ще асистираме
| БЪД.ВР., 2Л., ЕД.Ч. = ще асистираш
| БЪД.ВР., 2Л., МН.Ч. = ще асистирате
| БЪД.ВР., 3Л., ЕД.Ч. = ще асистира
| БЪД.ВР., 3Л., МН.Ч. = ще асистират
| БЪД.ПРЕД.ВР., 1Л., ЕД.Ч., М.Р. = ще съм асистирал
| БЪД.ПРЕД.ВР., 1Л., ЕД.Ч., Ж.Р. = ще съм асистирала
| БЪД.ПРЕД.ВР., 1Л., ЕД.Ч., СР.Р. = ще съм асистирало
| БЪД.ПРЕД.ВР., 1Л., МН.Ч. = ще сме асистирали
| БЪД.ПРЕД.ВР., 2Л., ЕД.Ч., М.Р. = ще си асистирал
| БЪД.ПРЕД.ВР., 2Л., ЕД.Ч., Ж.Р. = ще си асистирала
| БЪД.ПРЕД.ВР., 2Л., ЕД.Ч., СР.Р. = ще си асистирало
| БЪД.ПРЕД.ВР., 2Л., МН.Ч. = ще сте асистирали
| БЪД.ПРЕД.ВР., 3Л., ЕД.Ч., М.Р. = ще е асистирал
| БЪД.ПРЕД.ВР., 3Л., ЕД.Ч., Ж.Р. = ще е асистирала
| БЪД.ПРЕД.ВР., 3Л., ЕД.Ч., СР.Р. = ще е асистирало
| БЪД.ПРЕД.ВР., 3Л., МН.Ч. = ще са асистирали
| БЪД.ВР. В МИН., 1Л., ЕД.Ч. = щях да асистирам
| БЪД.ВР. В МИН., 1Л., МН.Ч. = щяхме да асистираме
| БЪД.ВР. В МИН., 2Л., ЕД.Ч. = щеше да асистираш
| БЪД.ВР. В МИН., 2Л., МН.Ч. = щяхте да асистирате
| БЪД.ВР. В МИН., 3Л., ЕД.Ч. = щеше да асистира
| БЪД.ВР. В МИН., 3Л., МН.Ч. = щяха да асистират
| БЪД.ПРЕД.ВР. В МИН., 1Л., ЕД.Ч., М.Р. = щях да съм асистирал
| БЪД.ПРЕД.ВР. В МИН., 1Л., ЕД.Ч., Ж.Р. = щях да съм асистирала
| БЪД.ПРЕД.ВР. В МИН., 1Л., ЕД.Ч., СР.Р. = щях да съм асистирало
| БЪД.ПРЕД.ВР. В МИН., 1Л., МН.Ч. = щяхме да сме асистирали
| БЪД.ПРЕД.ВР. В МИН., 2Л., ЕД.Ч., М.Р. = щеше да си асистирал
| БЪД.ПРЕД.ВР. В МИН., 2Л., ЕД.Ч., Ж.Р. = щеше да си асистирала
| БЪД.ПРЕД.ВР. В МИН., 2Л., ЕД.Ч., СР.Р. = щеше да си асистирало
| БЪД.ПРЕД.ВР. В МИН., 2Л., МН.Ч. = щяхте да сте асистирали
| БЪД.ПРЕД.ВР. В МИН., 3Л., ЕД.Ч., М.Р. = щеше да е асистирал
| БЪД.ПРЕД.ВР. В МИН., 3Л., ЕД.Ч., Ж.Р. = щеше да е асистирала
| БЪД.ПРЕД.ВР. В МИН., 3Л., ЕД.Ч., СР.Р. = щеше да е асистирало
| БЪД.ПРЕД.ВР. В МИН., 3Л., МН.Ч. = щяха да са асистирали
| ПР.НАКЛ., СЕГ.ВР., 1Л., ЕД.Ч., М.Р. = асистирал съм
| ПР.НАКЛ., СЕГ.ВР., 1Л., ЕД.Ч., Ж.Р. = асистирала съм
| ПР.НАКЛ., СЕГ.ВР., 1Л., ЕД.Ч., СР.Р. = асистирало съм
| ПР.НАКЛ., СЕГ.ВР., 1Л., МН.Ч. = асистирали сме
| ПР.НАКЛ., СЕГ.ВР., 2Л., ЕД.Ч., М.Р. = асистирал си
| ПР.НАКЛ., СЕГ.ВР., 2Л., ЕД.Ч., Ж.Р. = асистирала си
| ПР.НАКЛ., СЕГ.ВР., 2Л., ЕД.Ч., СР.Р. = асистирало си
| ПР.НАКЛ., СЕГ.ВР., 2Л., МН.Ч. = асистирали сте
| ПР.НАКЛ., СЕГ.ВР., 3Л., ЕД.Ч., М.Р. = асистирал (е)
| ПР.НАКЛ., СЕГ.ВР., 3Л., ЕД.Ч., Ж.Р. = асистирала (е)
| ПР.НАКЛ., СЕГ.ВР., 3Л., ЕД.Ч., СР.Р. = асистирало (е)
| ПР.НАКЛ., СЕГ.ВР., 3Л., МН.Ч. = асистирали (са)
| ПР.НАКЛ., МИН.СВ.ВР., 1Л., ЕД.Ч., М.Р. = асистирал съм
| ПР.НАКЛ., МИН.СВ.ВР., 1Л., ЕД.Ч., Ж.Р. = асистирала съм
| ПР.НАКЛ., МИН.СВ.ВР., 1Л., ЕД.Ч., СР.Р. = асистирало съм
| ПР.НАКЛ., МИН.СВ.ВР., 1Л., МН.Ч. = асистирали сме
| ПР.НАКЛ., МИН.СВ.ВР., 2Л., ЕД.Ч., М.Р. = асистирал си
| ПР.НАКЛ., МИН.СВ.ВР., 2Л., ЕД.Ч., Ж.Р. = асистирала си
| ПР.НАКЛ., МИН.СВ.ВР., 2Л., ЕД.Ч., СР.Р. = асистирало си
| ПР.НАКЛ., МИН.СВ.ВР., 2Л., МН.Ч. = асистирали сте
| ПР.НАКЛ., МИН.СВ.ВР., 3Л., ЕД.Ч., М.Р. = асистирал (е)
| ПР.НАКЛ., МИН.СВ.ВР., 3Л., ЕД.Ч., Ж.Р. = асистирала (е)
| ПР.НАКЛ., МИН.СВ.ВР., 3Л., ЕД.Ч., СР.Р. = асистирало (е)
| ПР.НАКЛ., МИН.СВ.ВР., 3Л., МН.Ч. = асистирали (са)
| ПР.НАКЛ., МИН.НЕОПР.ВР., 1Л., ЕД.Ч., М.Р. = бил съм асистирал
| ПР.НАКЛ., МИН.НЕОПР.ВР., 1Л., ЕД.Ч., Ж.Р. = била съм асистирала
| ПР.НАКЛ., МИН.НЕОПР.ВР., 1Л., ЕД.Ч., СР.Р. = било съм асистирало
| ПР.НАКЛ., МИН.НЕОПР.ВР., 1Л., МН.Ч. = били сме асистирали
| ПР.НАКЛ., МИН.НЕОПР.ВР., 2Л., ЕД.Ч., М.Р. = бил си асистирал
| ПР.НАКЛ., МИН.НЕОПР.ВР., 2Л., ЕД.Ч., Ж.Р. = била си асистирала
| ПР.НАКЛ., МИН.НЕОПР.ВР., 2Л., ЕД.Ч., СР.Р. = било си асистирало
| ПР.НАКЛ., МИН.НЕОПР.ВР., 2Л., МН.Ч. = били сте асистирали
| ПР.НАКЛ., МИН.НЕОПР.ВР., 3Л., ЕД.Ч., М.Р. = бил (е) асистирал
| ПР.НАКЛ., МИН.НЕОПР.ВР., 3Л., ЕД.Ч., Ж.Р. = била (е) асистирала
| ПР.НАКЛ., МИН.НЕОПР.ВР., 3Л., ЕД.Ч., СР.Р. = било (е) асистирало
| ПР.НАКЛ., МИН.НЕОПР.ВР., 3Л., МН.Ч. = били (са) асистирали
| ПР.НАКЛ., БЪД.ВР., 1Л., ЕД.Ч., М.Р. = щял съм да асистирам
| ПР.НАКЛ., БЪД.ВР., 1Л., ЕД.Ч., Ж.Р. = щяла съм да асистирам
| ПР.НАКЛ., БЪД.ВР., 1Л., ЕД.Ч., СР.Р. = щяло съм да асистирам
| ПР.НАКЛ., БЪД.ВР., 1Л., МН.Ч. = щели сме да асистираме
| ПР.НАКЛ., БЪД.ВР., 2Л., ЕД.Ч., М.Р. = щял си да асистираш
| ПР.НАКЛ., БЪД.ВР., 2Л., ЕД.Ч., Ж.Р. = щяла си да асистираш
| ПР.НАКЛ., БЪД.ВР., 2Л., ЕД.Ч., СР.Р. = щяло си да асистираш
| ПР.НАКЛ., БЪД.ВР., 2Л., МН.Ч. = щели сте да асистирате
| ПР.НАКЛ., БЪД.ВР., 3Л., ЕД.Ч., М.Р. = щял (е) да асистира
| ПР.НАКЛ., БЪД.ВР., 3Л., ЕД.Ч., Ж.Р. = щяла (е) да асистира
| ПР.НАКЛ., БЪД.ВР., 3Л., ЕД.Ч., СР.Р. = щяло (е) да асистира
| ПР.НАКЛ., БЪД.ВР., 3Л., МН.Ч. = щели (са) да асистират
| ПР.НАКЛ., БЪД.ПРЕД.ВР., 1Л., ЕД.Ч., М.Р. = щял съм да съм асистирал
| ПР.НАКЛ., БЪД.ПРЕД.ВР., 1Л., ЕД.Ч., Ж.Р. = щяла съм да съм асистирала
| ПР.НАКЛ., БЪД.ПРЕД.ВР., 1Л., ЕД.Ч., СР.Р. = щяло съм да съм асистирало
| ПР.НАКЛ., БЪД.ПРЕД.ВР., 1Л., МН.Ч. = щели сме да сме асистирали
| ПР.НАКЛ., БЪД.ПРЕД.ВР., 2Л., ЕД.Ч., М.Р. = щял си да си асистирал
| ПР.НАКЛ., БЪД.ПРЕД.ВР., 2Л., ЕД.Ч., Ж.Р. = щяла си да си асистирала
| ПР.НАКЛ., БЪД.ПРЕД.ВР., 2Л., ЕД.Ч., СР.Р. = щяло си да си асистирало
| ПР.НАКЛ., БЪД.ПРЕД.ВР., 2Л., МН.Ч. = щели сте да сте асистирали
| ПР.НАКЛ., БЪД.ПРЕД.ВР., 3Л., ЕД.Ч., М.Р. = щял (е) да е асистирал
| ПР.НАКЛ., БЪД.ПРЕД.ВР., 3Л., ЕД.Ч., Ж.Р. = щяла (е) да е асистирала
| ПР.НАКЛ., БЪД.ПРЕД.ВР., 3Л., ЕД.Ч., СР.Р. = щяло (е) да е асистирало
| ПР.НАКЛ., БЪД.ПРЕД.ВР., 3Л., МН.Ч. = щели (са) да са асистирали
| УСЛОВНО НАКЛОНЕНИЕ, 1Л., ЕД.Ч., М.Р. = бих асистирал
| УСЛОВНО НАКЛОНЕНИЕ, 1Л., ЕД.Ч., Ж.Р. = бих асистирала
| УСЛОВНО НАКЛОНЕНИЕ, 1Л., ЕД.Ч., СР.Р. = бих асистирало
| УСЛОВНО НАКЛОНЕНИЕ, 1Л., МН.Ч. = бихме асистирали
| УСЛОВНО НАКЛОНЕНИЕ, 2Л., ЕД.Ч., М.Р. = би асистирал
| УСЛОВНО НАКЛОНЕНИЕ, 2Л., ЕД.Ч., Ж.Р. = би асистирала
| УСЛОВНО НАКЛОНЕНИЕ, 2Л., ЕД.Ч., СР.Р. = би асистирало
| УСЛОВНО НАКЛОНЕНИЕ, 2Л., МН.Ч. = бихте асистирали
| УСЛОВНО НАКЛОНЕНИЕ, 3Л., ЕД.Ч., М.Р. = би асистирал
| УСЛОВНО НАКЛОНЕНИЕ, 3Л., ЕД.Ч., Ж.Р. = би асистирала
| УСЛОВНО НАКЛОНЕНИЕ, 3Л., ЕД.Ч., СР.Р. = би асистирало
| УСЛОВНО НАКЛОНЕНИЕ, 3Л., МН.Ч. = биха асистирали
| ПОВЕЛИТЕЛНО НАКЛОНЕНИЕ, ЕД.Ч. = асис·ти·рай
| ПОВЕЛИТЕЛНО НАКЛОНЕНИЕ, МН.Ч. = асис·ти·рай·те
| МИН.СТРАД.ПРИЧ. М.Р. = асис·ти·ран
| МИН.СТРАД.ПРИЧ. М.Р. НЕПЪЛЕН ЧЛЕН = асис·ти·ра·ния
| МИН.СТРАД.ПРИЧ. М.Р. ПЪЛЕН ЧЛЕН = асис·ти·ра·ни·ят
| МИН.СТРАД.ПРИЧ. Ж.Р. = асис·ти·ра·на
| МИН.СТРАД.ПРИЧ. Ж.Р. ЧЛЕН = асис·ти·ра·на·та
| МИН.СТРАД.ПРИЧ. СР.Р. = асис·ти·ра·но
| МИН.СТРАД.ПРИЧ. СР.Р. ЧЛЕН = асис·ти·ра·но·то
| МИН.СТРАД.ПРИЧ. МН.Ч. = асис·ти·ра·ни
| МИН.СТРАД.ПРИЧ. МН.Ч. ЧЛЕН = асис·ти·ра·ни·те
| МИН.ДЕЯТ.СВ.ПРИЧ. М.Р. = асис·ти·рал
| МИН.ДЕЯТ.СВ.ПРИЧ. М.Р. НЕПЪЛЕН ЧЛЕН = асис·ти·ра·лия
| МИН.ДЕЯТ.СВ.ПРИЧ. М.Р. ПЪЛЕН ЧЛЕН = асис·ти·ра·ли·ят
| МИН.ДЕЯТ.СВ.ПРИЧ. Ж.Р. = асис·ти·ра·ла
| МИН.ДЕЯТ.СВ.ПРИЧ. Ж.Р. ЧЛЕН = асис·ти·ра·ла·та
| МИН.ДЕЯТ.СВ.ПРИЧ. СР.Р. = асис·ти·ра·ло
| МИН.ДЕЯТ.СВ.ПРИЧ. СР.Р. ЧЛЕН = асис·ти·ра·ло·то
| МИН.ДЕЯТ.СВ.ПРИЧ. МН.Ч. = асис·ти·ра·ли
| МИН.ДЕЯТ.СВ.ПРИЧ. МН.Ч. ЧЛЕН = асис·ти·ра·ли·те
| МИН.ДЕЯТ.НЕСВ.ПРИЧ. М.Р. = асис·ти·рал
| МИН.ДЕЯТ.НЕСВ.ПРИЧ. М.Р. НЕПЪЛЕН ЧЛЕН = асис·ти·ра·лия
| МИН.ДЕЯТ.НЕСВ.ПРИЧ. М.Р. ПЪЛЕН ЧЛЕН = асис·ти·ра·ли·ят
| МИН.ДЕЯТ.НЕСВ.ПРИЧ. Ж.Р. = асис·ти·ра·ла
| МИН.ДЕЯТ.НЕСВ.ПРИЧ. Ж.Р. ЧЛЕН = асис·ти·ра·ла·та
| МИН.ДЕЯТ.НЕСВ.ПРИЧ. СР.Р. = асис·ти·ра·ло
| МИН.ДЕЯТ.НЕСВ.ПРИЧ. СР.Р. ЧЛЕН = асис·ти·ра·ло·то
| МИН.ДЕЯТ.НЕСВ.ПРИЧ. МН.Ч. = асис·ти·ра·ли
| МИН.ДЕЯТ.НЕСВ.ПРИЧ. МН.Ч. ЧЛЕН = асис·ти·ра·ли·те
| СЕГ.ДЕЯТ.ПРИЧ. М.Р. = асис·ти·ращ
| СЕГ.ДЕЯТ.ПРИЧ. М.Р. НЕПЪЛЕН ЧЛЕН = асис·ти·ра·щия
| СЕГ.ДЕЯТ.ПРИЧ. М.Р. ПЪЛЕН ЧЛЕН = асис·ти·ра·щи·ят
| СЕГ.ДЕЯТ.ПРИЧ. Ж.Р. = асис·ти·ра·ща
| СЕГ.ДЕЯТ.ПРИЧ. Ж.Р. ЧЛЕН = асис·ти·ра·ща·та
| СЕГ.ДЕЯТ.ПРИЧ. СР.Р. = асис·ти·ра·що
| СЕГ.ДЕЯТ.ПРИЧ. СР.Р. ЧЛЕН = асис·ти·ра·що·то
| СЕГ.ДЕЯТ.ПРИЧ. МН.Ч. = асис·ти·ра·щи
| СЕГ.ДЕЯТ.ПРИЧ. МН.Ч. ЧЛЕН = асис·ти·ра·щи·те
| ДЕЕПРИЧАСТИЕ = асис·ти·рай·ки
| СКРИТИ ПРЕПРАТКИ = 
[[асистирам]],
[[асистираш]],
[[асистира]],
[[асистираме]],
[[асистирате]],
[[асистират]],
[[асистирах]],
[[асистирахме]],
[[асистирахте]],
[[асистираха]],
[[асистираше]],
[[асистирай]],
[[асистирайте]],
[[асистирал]],
[[асистиралия]],
[[асистиралият]],
[[асистирала]],
[[асистиралата]],
[[асистирало]],
[[асистиралото]],
[[асистирали]],
[[асистиралите]],
[[асистиран]],
[[асистирания]],
[[асистираният]],
[[асистирана]],
[[асистираната]],
[[асистирано]],
[[асистираното]],
[[асистирани]],
[[асистираните]],
[[асистиращ]],
[[асистиращия]],
[[асистиращият]],
[[асистираща]],
[[асистиращата]],
[[асистиращо]],
[[асистиращото]],
[[асистиращи]],
[[асистиращите]],
[[асистирайки]],
[[асистирал съм]],
[[асистирала съм]],
[[асистирало съм]],
[[асистирали сме]],
[[асистирал си]],
[[асистирала си]],
[[асистирало си]],
[[асистирали сте]],
[[асистирал е]],
[[асистирала е]],
[[асистирало е]],
[[асистирали са]],
[[бях асистирал]],
[[бях асистирала]],
[[бях асистирало]],
[[бяхме асистирали]],
[[беше асистирал]],
[[беше асистирала]],
[[беше асистирало]],
[[бяхте асистирали]],
[[бяха асистирали]],
[[ще асистирам]],
[[ще асистираме]],
[[ще асистираш]],
[[ще асистирате]],
[[ще асистира]],
[[ще асистират]],
[[ще съм асистирал]],
[[ще съм асистирала]],
[[ще съм асистирало]],
[[ще сме асистирали]],
[[ще си асистирал]],
[[ще си асистирала]],
[[ще си асистирало]],
[[ще сте асистирали]],
[[ще е асистирал]],
[[ще е асистирала]],
[[ще е асистирало]],
[[ще са асистирали]],
[[щях да асистирам]],
[[щяхме да асистираме]],
[[щеше да асистираш]],
[[щяхте да асистирате]],
[[щеше да асистира]],
[[щяха да асистират]],
[[щях да съм асистирал]],
[[щях да съм асистирала]],
[[щях да съм асистирало]],
[[щяхме да сме асистирали]],
[[щеше да си асистирал]],
[[щеше да си асистирала]],
[[щеше да си асистирало]],
[[щяхте да сте асистирали]],
[[щеше да е асистирал]],
[[щеше да е асистирала]],
[[щеше да е асистирало]],
[[щяха да са асистирали]],
[[бил съм асистирал]],
[[била съм асистирала]],
[[било съм асистирало]],
[[били сме асистирали]],
[[бил си асистирал]],
[[била си асистирала]],
[[било си асистирало]],
[[били сте асистирали]],
[[бил е асистирал]],
[[била е асистирала]],
[[било е асистирало]],
[[били са асистирали]],
[[щял съм да асистирам]],
[[щяла съм да асистирам]],
[[щяло съм да асистирам]],
[[щели сме да асистираме]],
[[щял си да асистираш]],
[[щяла си да асистираш]],
[[щяло си да асистираш]],
[[щели сте да асистирате]],
[[щял да асистира]],
[[щяла да асистира]],
[[щяло да асистира]],
[[щели да асистират]],
[[щял е да асистира]],
[[щяла е да асистира]],
[[щяло е да асистира]],
[[щели са да асистират]],
[[щял съм да съм асистирал]],
[[щяла съм да съм асистирала]],
[[щяло съм да съм асистирало]],
[[щели сме да сме асистирали]],
[[щял си да си асистирал]],
[[щяла си да си асистирала]],
[[щяло си да си асистирало]],
[[щели сте да сте асистирали]],
[[щял да е асистирал]],
[[щяла да е асистирала]],
[[щяло да е асистирало]],
[[щели да са асистирали]],
[[щял е да е асистирал]],
[[щяла е да е асистирала]],
[[щяло е да е асистирало]],
[[щели са да са асистирали]],
[[бих асистирал]],
[[бих асистирала]],
[[бих асистирало]],
[[бихме асистирали]],
[[би асистирал]],
[[би асистирала]],
[[би асистирало]],
[[бихте асистирали]],
[[биха асистирали]],
}}</text>
      <sha1>l5iknc03orxy7ovvopukb6cbvld6a1k</sha1>
    </revision>
  </page>
  <page>
    <title>Шаблон:Словоформи/асоциирам</title>
    <ns>10</ns>
    <id>486819</id>
    <revision>
      <id>518801</id>
      <parentid>18351</parentid>
      <timestamp>2005-05-10T08:29:58Z</timestamp>
      <contributor>
        <username>Bgbot</username>
        <id>83</id>
      </contributor>
      <comment>Борислав: Поправка на пренасянето</comment>
      <model>wikitext</model>
      <format>text/x-wiki</format>
      <text bytes="21386" xml:space="preserve">{{Шаблон:Словоформи/Глагол|
  ОСНОВНА ФОРМА = асоциирам
| СЕГ.ВР., 1Л., ЕД.Ч. = асо·ци·и·рам
| СЕГ.ВР., 1Л., МН.Ч. = асо·ци·и·ра·ме
| СЕГ.ВР., 2Л., ЕД.Ч. = асо·ци·и·раш
| СЕГ.ВР., 2Л., МН.Ч. = асо·ци·и·ра·те
| СЕГ.ВР., 3Л., ЕД.Ч. = асо·ци·и·ра
| СЕГ.ВР., 3Л., МН.Ч. = асо·ци·и·рат
| МИН.СВ.ВР., 1Л., ЕД.Ч. = асо·ци·и·рах
| МИН.СВ.ВР., 1Л., МН.Ч. = асо·ци·и·рах·ме
| МИН.СВ.ВР., 2Л., ЕД.Ч. = асо·ци·и·ра
| МИН.СВ.ВР., 2Л., МН.Ч. = асо·ци·и·рах·те
| МИН.СВ.ВР., 3Л., ЕД.Ч. = асо·ци·и·ра
| МИН.СВ.ВР., 3Л., МН.Ч. = асо·ци·и·ра·ха
| МИН.НЕСВ.ВР., 1Л., ЕД.Ч. = асо·ци·и·рах
| МИН.НЕСВ.ВР., 1Л., МН.Ч. = асо·ци·и·рах·ме
| МИН.НЕСВ.ВР., 2Л., ЕД.Ч. = асо·ци·и·ра·ше
| МИН.НЕСВ.ВР., 2Л., МН.Ч. = асо·ци·и·рах·те
| МИН.НЕСВ.ВР., 3Л., ЕД.Ч. = асо·ци·и·ра·ше
| МИН.НЕСВ.ВР., 3Л., МН.Ч. = асо·ци·и·ра·ха
| МИН.НЕОПР.ВР., 1Л., ЕД.Ч., М.Р. = асоциирал съм
| МИН.НЕОПР.ВР., 1Л., ЕД.Ч., Ж.Р. = асоциирала съм
| МИН.НЕОПР.ВР., 1Л., ЕД.Ч., СР.Р. = асоциирало съм
| МИН.НЕОПР.ВР., 1Л., МН.Ч. = асоциирали сме
| МИН.НЕОПР.ВР., 2Л., ЕД.Ч., М.Р. = асоциирал си
| МИН.НЕОПР.ВР., 2Л., ЕД.Ч., Ж.Р. = асоциирала си
| МИН.НЕОПР.ВР., 2Л., ЕД.Ч., СР.Р. = асоциирало си
| МИН.НЕОПР.ВР., 2Л., МН.Ч. = асоциирали сте
| МИН.НЕОПР.ВР., 3Л., ЕД.Ч., М.Р. = асоциирал е
| МИН.НЕОПР.ВР., 3Л., ЕД.Ч., Ж.Р. = асоциирала е
| МИН.НЕОПР.ВР., 3Л., ЕД.Ч., СР.Р. = асоциирало е
| МИН.НЕОПР.ВР., 3Л., МН.Ч. = асоциирали са
| МИН.ПРЕД.ВР., 1Л., ЕД.Ч., М.Р. = бях асоциирал
| МИН.ПРЕД.ВР., 1Л., ЕД.Ч., Ж.Р. = бях асоциирала
| МИН.ПРЕД.ВР., 1Л., ЕД.Ч., СР.Р. = бях асоциирало
| МИН.ПРЕД.ВР., 1Л., МН.Ч. = бяхме асоциирали
| МИН.ПРЕД.ВР., 2Л., ЕД.Ч., М.Р. = беше асоциирал
| МИН.ПРЕД.ВР., 2Л., ЕД.Ч., Ж.Р. = беше асоциирала
| МИН.ПРЕД.ВР., 2Л., ЕД.Ч., СР.Р. = беше асоциирало
| МИН.ПРЕД.ВР., 2Л., МН.Ч. = бяхте асоциирали
| МИН.ПРЕД.ВР., 3Л., ЕД.Ч., М.Р. = беше асоциирал
| МИН.ПРЕД.ВР., 3Л., ЕД.Ч., Ж.Р. = беше асоциирала
| МИН.ПРЕД.ВР., 3Л., ЕД.Ч., СР.Р. = беше асоциирало
| МИН.ПРЕД.ВР., 3Л., МН.Ч. = бяха асоциирали
| БЪД.ВР., 1Л., ЕД.Ч. = ще асоциирам
| БЪД.ВР., 1Л., МН.Ч. = ще асоциираме
| БЪД.ВР., 2Л., ЕД.Ч. = ще асоциираш
| БЪД.ВР., 2Л., МН.Ч. = ще асоциирате
| БЪД.ВР., 3Л., ЕД.Ч. = ще асоциира
| БЪД.ВР., 3Л., МН.Ч. = ще асоциират
| БЪД.ПРЕД.ВР., 1Л., ЕД.Ч., М.Р. = ще съм асоциирал
| БЪД.ПРЕД.ВР., 1Л., ЕД.Ч., Ж.Р. = ще съм асоциирала
| БЪД.ПРЕД.ВР., 1Л., ЕД.Ч., СР.Р. = ще съм асоциирало
| БЪД.ПРЕД.ВР., 1Л., МН.Ч. = ще сме асоциирали
| БЪД.ПРЕД.ВР., 2Л., ЕД.Ч., М.Р. = ще си асоциирал
| БЪД.ПРЕД.ВР., 2Л., ЕД.Ч., Ж.Р. = ще си асоциирала
| БЪД.ПРЕД.ВР., 2Л., ЕД.Ч., СР.Р. = ще си асоциирало
| БЪД.ПРЕД.ВР., 2Л., МН.Ч. = ще сте асоциирали
| БЪД.ПРЕД.ВР., 3Л., ЕД.Ч., М.Р. = ще е асоциирал
| БЪД.ПРЕД.ВР., 3Л., ЕД.Ч., Ж.Р. = ще е асоциирала
| БЪД.ПРЕД.ВР., 3Л., ЕД.Ч., СР.Р. = ще е асоциирало
| БЪД.ПРЕД.ВР., 3Л., МН.Ч. = ще са асоциирали
| БЪД.ВР. В МИН., 1Л., ЕД.Ч. = щях да асоциирам
| БЪД.ВР. В МИН., 1Л., МН.Ч. = щяхме да асоциираме
| БЪД.ВР. В МИН., 2Л., ЕД.Ч. = щеше да асоциираш
| БЪД.ВР. В МИН., 2Л., МН.Ч. = щяхте да асоциирате
| БЪД.ВР. В МИН., 3Л., ЕД.Ч. = щеше да асоциира
| БЪД.ВР. В МИН., 3Л., МН.Ч. = щяха да асоциират
| БЪД.ПРЕД.ВР. В МИН., 1Л., ЕД.Ч., М.Р. = щях да съм асоциирал
| БЪД.ПРЕД.ВР. В МИН., 1Л., ЕД.Ч., Ж.Р. = щях да съм асоциирала
| БЪД.ПРЕД.ВР. В МИН., 1Л., ЕД.Ч., СР.Р. = щях да съм асоциирало
| БЪД.ПРЕД.ВР. В МИН., 1Л., МН.Ч. = щяхме да сме асоциирали
| БЪД.ПРЕД.ВР. В МИН., 2Л., ЕД.Ч., М.Р. = щеше да си асоциирал
| БЪД.ПРЕД.ВР. В МИН., 2Л., ЕД.Ч., Ж.Р. = щеше да си асоциирала
| БЪД.ПРЕД.ВР. В МИН., 2Л., ЕД.Ч., СР.Р. = щеше да си асоциирало
| БЪД.ПРЕД.ВР. В МИН., 2Л., МН.Ч. = щяхте да сте асоциирали
| БЪД.ПРЕД.ВР. В МИН., 3Л., ЕД.Ч., М.Р. = щеше да е асоциирал
| БЪД.ПРЕД.ВР. В МИН., 3Л., ЕД.Ч., Ж.Р. = щеше да е асоциирала
| БЪД.ПРЕД.ВР. В МИН., 3Л., ЕД.Ч., СР.Р. = щеше да е асоциирало
| БЪД.ПРЕД.ВР. В МИН., 3Л., МН.Ч. = щяха да са асоциирали
| ПР.НАКЛ., СЕГ.ВР., 1Л., ЕД.Ч., М.Р. = асоциирал съм
| ПР.НАКЛ., СЕГ.ВР., 1Л., ЕД.Ч., Ж.Р. = асоциирала съм
| ПР.НАКЛ., СЕГ.ВР., 1Л., ЕД.Ч., СР.Р. = асоциирало съм
| ПР.НАКЛ., СЕГ.ВР., 1Л., МН.Ч. = асоциирали сме
| ПР.НАКЛ., СЕГ.ВР., 2Л., ЕД.Ч., М.Р. = асоциирал си
| ПР.НАКЛ., СЕГ.ВР., 2Л., ЕД.Ч., Ж.Р. = асоциирала си
| ПР.НАКЛ., СЕГ.ВР., 2Л., ЕД.Ч., СР.Р. = асоциирало си
| ПР.НАКЛ., СЕГ.ВР., 2Л., МН.Ч. = асоциирали сте
| ПР.НАКЛ., СЕГ.ВР., 3Л., ЕД.Ч., М.Р. = асоциирал (е)
| ПР.НАКЛ., СЕГ.ВР., 3Л., ЕД.Ч., Ж.Р. = асоциирала (е)
| ПР.НАКЛ., СЕГ.ВР., 3Л., ЕД.Ч., СР.Р. = асоциирало (е)
| ПР.НАКЛ., СЕГ.ВР., 3Л., МН.Ч. = асоциирали (са)
| ПР.НАКЛ., МИН.СВ.ВР., 1Л., ЕД.Ч., М.Р. = асоциирал съм
| ПР.НАКЛ., МИН.СВ.ВР., 1Л., ЕД.Ч., Ж.Р. = асоциирала съм
| ПР.НАКЛ., МИН.СВ.ВР., 1Л., ЕД.Ч., СР.Р. = асоциирало съм
| ПР.НАКЛ., МИН.СВ.ВР., 1Л., МН.Ч. = асоциирали сме
| ПР.НАКЛ., МИН.СВ.ВР., 2Л., ЕД.Ч., М.Р. = асоциирал си
| ПР.НАКЛ., МИН.СВ.ВР., 2Л., ЕД.Ч., Ж.Р. = асоциирала си
| ПР.НАКЛ., МИН.СВ.ВР., 2Л., ЕД.Ч., СР.Р. = асоциирало си
| ПР.НАКЛ., МИН.СВ.ВР., 2Л., МН.Ч. = асоциирали сте
| ПР.НАКЛ., МИН.СВ.ВР., 3Л., ЕД.Ч., М.Р. = асоциирал (е)
| ПР.НАКЛ., МИН.СВ.ВР., 3Л., ЕД.Ч., Ж.Р. = асоциирала (е)
| ПР.НАКЛ., МИН.СВ.ВР., 3Л., ЕД.Ч., СР.Р. = асоциирало (е)
| ПР.НАКЛ., МИН.СВ.ВР., 3Л., МН.Ч. = асоциирали (са)
| ПР.НАКЛ., МИН.НЕОПР.ВР., 1Л., ЕД.Ч., М.Р. = бил съм асоциирал
| ПР.НАКЛ., МИН.НЕОПР.ВР., 1Л., ЕД.Ч., Ж.Р. = била съм асоциирала
| ПР.НАКЛ., МИН.НЕОПР.ВР., 1Л., ЕД.Ч., СР.Р. = било съм асоциирало
| ПР.НАКЛ., МИН.НЕОПР.ВР., 1Л., МН.Ч. = били сме асоциирали
| ПР.НАКЛ., МИН.НЕОПР.ВР., 2Л., ЕД.Ч., М.Р. = бил си асоциирал
| ПР.НАКЛ., МИН.НЕОПР.ВР., 2Л., ЕД.Ч., Ж.Р. = била си асоциирала
| ПР.НАКЛ., МИН.НЕОПР.ВР., 2Л., ЕД.Ч., СР.Р. = било си асоциирало
| ПР.НАКЛ., МИН.НЕОПР.ВР., 2Л., МН.Ч. = били сте асоциирали
| ПР.НАКЛ., МИН.НЕОПР.ВР., 3Л., ЕД.Ч., М.Р. = бил (е) асоциирал
| ПР.НАКЛ., МИН.НЕОПР.ВР., 3Л., ЕД.Ч., Ж.Р. = била (е) асоциирала
| ПР.НАКЛ., МИН.НЕОПР.ВР., 3Л., ЕД.Ч., СР.Р. = било (е) асоциирало
| ПР.НАКЛ., МИН.НЕОПР.ВР., 3Л., МН.Ч. = били (са) асоциирали
| ПР.НАКЛ., БЪД.ВР., 1Л., ЕД.Ч., М.Р. = щял съм да асоциирам
| ПР.НАКЛ., БЪД.ВР., 1Л., ЕД.Ч., Ж.Р. = щяла съм да асоциирам
| ПР.НАКЛ., БЪД.ВР., 1Л., ЕД.Ч., СР.Р. = щяло съм да асоциирам
| ПР.НАКЛ., БЪД.ВР., 1Л., МН.Ч. = щели сме да асоциираме
| ПР.НАКЛ., БЪД.ВР., 2Л., ЕД.Ч., М.Р. = щял си да асоциираш
| ПР.НАКЛ., БЪД.ВР., 2Л., ЕД.Ч., Ж.Р. = щяла си да асоциираш
| ПР.НАКЛ., БЪД.ВР., 2Л., ЕД.Ч., СР.Р. = щяло си да асоциираш
| ПР.НАКЛ., БЪД.ВР., 2Л., МН.Ч. = щели сте да асоциирате
| ПР.НАКЛ., БЪД.ВР., 3Л., ЕД.Ч., М.Р. = щял (е) да асоциира
| ПР.НАКЛ., БЪД.ВР., 3Л., ЕД.Ч., Ж.Р. = щяла (е) да асоциира
| ПР.НАКЛ., БЪД.ВР., 3Л., ЕД.Ч., СР.Р. = щяло (е) да асоциира
| ПР.НАКЛ., БЪД.ВР., 3Л., МН.Ч. = щели (са) да асоциират
| ПР.НАКЛ., БЪД.ПРЕД.ВР., 1Л., ЕД.Ч., М.Р. = щял съм да съм асоциирал
| ПР.НАКЛ., БЪД.ПРЕД.ВР., 1Л., ЕД.Ч., Ж.Р. = щяла съм да съм асоциирала
| ПР.НАКЛ., БЪД.ПРЕД.ВР., 1Л., ЕД.Ч., СР.Р. = щяло съм да съм асоциирало
| ПР.НАКЛ., БЪД.ПРЕД.ВР., 1Л., МН.Ч. = щели сме да сме асоциирали
| ПР.НАКЛ., БЪД.ПРЕД.ВР., 2Л., ЕД.Ч., М.Р. = щял си да си асоциирал
| ПР.НАКЛ., БЪД.ПРЕД.ВР., 2Л., ЕД.Ч., Ж.Р. = щяла си да си асоциирала
| ПР.НАКЛ., БЪД.ПРЕД.ВР., 2Л., ЕД.Ч., СР.Р. = щяло си да си асоциирало
| ПР.НАКЛ., БЪД.ПРЕД.ВР., 2Л., МН.Ч. = щели сте да сте асоциирали
| ПР.НАКЛ., БЪД.ПРЕД.ВР., 3Л., ЕД.Ч., М.Р. = щял (е) да е асоциирал
| ПР.НАКЛ., БЪД.ПРЕД.ВР., 3Л., ЕД.Ч., Ж.Р. = щяла (е) да е асоциирала
| ПР.НАКЛ., БЪД.ПРЕД.ВР., 3Л., ЕД.Ч., СР.Р. = щяло (е) да е асоциирало
| ПР.НАКЛ., БЪД.ПРЕД.ВР., 3Л., МН.Ч. = щели (са) да са асоциирали
| УСЛОВНО НАКЛОНЕНИЕ, 1Л., ЕД.Ч., М.Р. = бих асоциирал
| УСЛОВНО НАКЛОНЕНИЕ, 1Л., ЕД.Ч., Ж.Р. = бих асоциирала
| УСЛОВНО НАКЛОНЕНИЕ, 1Л., ЕД.Ч., СР.Р. = бих асоциирало
| УСЛОВНО НАКЛОНЕНИЕ, 1Л., МН.Ч. = бихме асоциирали
| УСЛОВНО НАКЛОНЕНИЕ, 2Л., ЕД.Ч., М.Р. = би асоциирал
| УСЛОВНО НАКЛОНЕНИЕ, 2Л., ЕД.Ч., Ж.Р. = би асоциирала
| УСЛОВНО НАКЛОНЕНИЕ, 2Л., ЕД.Ч., СР.Р. = би асоциирало
| УСЛОВНО НАКЛОНЕНИЕ, 2Л., МН.Ч. = бихте асоциирали
| УСЛОВНО НАКЛОНЕНИЕ, 3Л., ЕД.Ч., М.Р. = би асоциирал
| УСЛОВНО НАКЛОНЕНИЕ, 3Л., ЕД.Ч., Ж.Р. = би асоциирала
| УСЛОВНО НАКЛОНЕНИЕ, 3Л., ЕД.Ч., СР.Р. = би асоциирало
| УСЛОВНО НАКЛОНЕНИЕ, 3Л., МН.Ч. = биха асоциирали
| ПОВЕЛИТЕЛНО НАКЛОНЕНИЕ, ЕД.Ч. = асо·ци·и·рай
| ПОВЕЛИТЕЛНО НАКЛОНЕНИЕ, МН.Ч. = асо·ци·и·рай·те
| МИН.СТРАД.ПРИЧ. М.Р. = асо·ци·и·ран
| МИН.СТРАД.ПРИЧ. М.Р. НЕПЪЛЕН ЧЛЕН = асо·ци·и·ра·ния
| МИН.СТРАД.ПРИЧ. М.Р. ПЪЛЕН ЧЛЕН = асо·ци·и·ра·ни·ят
| МИН.СТРАД.ПРИЧ. Ж.Р. = асо·ци·и·ра·на
| МИН.СТРАД.ПРИЧ. Ж.Р. ЧЛЕН = асо·ци·и·ра·на·та
| МИН.СТРАД.ПРИЧ. СР.Р. = асо·ци·и·ра·но
| МИН.СТРАД.ПРИЧ. СР.Р. ЧЛЕН = асо·ци·и·ра·но·то
| МИН.СТРАД.ПРИЧ. МН.Ч. = асо·ци·и·ра·ни
| МИН.СТРАД.ПРИЧ. МН.Ч. ЧЛЕН = асо·ци·и·ра·ни·те
| МИН.ДЕЯТ.СВ.ПРИЧ. М.Р. = асо·ци·и·рал
| МИН.ДЕЯТ.СВ.ПРИЧ. М.Р. НЕПЪЛЕН ЧЛЕН = асо·ци·и·ра·лия
| МИН.ДЕЯТ.СВ.ПРИЧ. М.Р. ПЪЛЕН ЧЛЕН = асо·ци·и·ра·ли·ят
| МИН.ДЕЯТ.СВ.ПРИЧ. Ж.Р. = асо·ци·и·ра·ла
| МИН.ДЕЯТ.СВ.ПРИЧ. Ж.Р. ЧЛЕН = асо·ци·и·ра·ла·та
| МИН.ДЕЯТ.СВ.ПРИЧ. СР.Р. = асо·ци·и·ра·ло
| МИН.ДЕЯТ.СВ.ПРИЧ. СР.Р. ЧЛЕН = асо·ци·и·ра·ло·то
| МИН.ДЕЯТ.СВ.ПРИЧ. МН.Ч. = асо·ци·и·ра·ли
| МИН.ДЕЯТ.СВ.ПРИЧ. МН.Ч. ЧЛЕН = асо·ци·и·ра·ли·те
| МИН.ДЕЯТ.НЕСВ.ПРИЧ. М.Р. = асо·ци·и·рал
| МИН.ДЕЯТ.НЕСВ.ПРИЧ. М.Р. НЕПЪЛЕН ЧЛЕН = асо·ци·и·ра·лия
| МИН.ДЕЯТ.НЕСВ.ПРИЧ. М.Р. ПЪЛЕН ЧЛЕН = асо·ци·и·ра·ли·ят
| МИН.ДЕЯТ.НЕСВ.ПРИЧ. Ж.Р. = асо·ци·и·ра·ла
| МИН.ДЕЯТ.НЕСВ.ПРИЧ. Ж.Р. ЧЛЕН = асо·ци·и·ра·ла·та
| МИН.ДЕЯТ.НЕСВ.ПРИЧ. СР.Р. = асо·ци·и·ра·ло
| МИН.ДЕЯТ.НЕСВ.ПРИЧ. СР.Р. ЧЛЕН = асо·ци·и·ра·ло·то
| МИН.ДЕЯТ.НЕСВ.ПРИЧ. МН.Ч. = асо·ци·и·ра·ли
| МИН.ДЕЯТ.НЕСВ.ПРИЧ. МН.Ч. ЧЛЕН = асо·ци·и·ра·ли·те
| СЕГ.ДЕЯТ.ПРИЧ. М.Р. = асо·ци·и·ращ
| СЕГ.ДЕЯТ.ПРИЧ. М.Р. НЕПЪЛЕН ЧЛЕН = асо·ци·и·ра·щия
| СЕГ.ДЕЯТ.ПРИЧ. М.Р. ПЪЛЕН ЧЛЕН = асо·ци·и·ра·щи·ят
| СЕГ.ДЕЯТ.ПРИЧ. Ж.Р. = асо·ци·и·ра·ща
| СЕГ.ДЕЯТ.ПРИЧ. Ж.Р. ЧЛЕН = асо·ци·и·ра·ща·та
| СЕГ.ДЕЯТ.ПРИЧ. СР.Р. = асо·ци·и·ра·що
| СЕГ.ДЕЯТ.ПРИЧ. СР.Р. ЧЛЕН = асо·ци·и·ра·що·то
| СЕГ.ДЕЯТ.ПРИЧ. МН.Ч. = асо·ци·и·ра·щи
| СЕГ.ДЕЯТ.ПРИЧ. МН.Ч. ЧЛЕН = асо·ци·и·ра·щи·те
| ДЕЕПРИЧАСТИЕ = асо·ци·и·рай·ки
| СКРИТИ ПРЕПРАТКИ = 
[[асоциирам]],
[[асоциираш]],
[[асоциира]],
[[асоциираме]],
[[асоциирате]],
[[асоциират]],
[[асоциирах]],
[[асоциирахме]],
[[асоциирахте]],
[[асоциираха]],
[[асоциираше]],
[[асоциирай]],
[[асоциирайте]],
[[асоциирал]],
[[асоцииралия]],
[[асоцииралият]],
[[асоциирала]],
[[асоцииралата]],
[[асоциирало]],
[[асоцииралото]],
[[асоциирали]],
[[асоцииралите]],
[[асоцииран]],
[[асоциирания]],
[[асоциираният]],
[[асоциирана]],
[[асоциираната]],
[[асоциирано]],
[[асоциираното]],
[[асоциирани]],
[[асоциираните]],
[[асоцииращ]],
[[асоцииращия]],
[[асоцииращият]],
[[асоциираща]],
[[асоцииращата]],
[[асоцииращо]],
[[асоцииращото]],
[[асоцииращи]],
[[асоцииращите]],
[[асоциирайки]],
[[асоциирал съм]],
[[асоциирала съм]],
[[асоциирало съм]],
[[асоциирали сме]],
[[асоциирал си]],
[[асоциирала си]],
[[асоциирало си]],
[[асоциирали сте]],
[[асоциирал е]],
[[асоциирала е]],
[[асоциирало е]],
[[асоциирали са]],
[[бях асоциирал]],
[[бях асоциирала]],
[[бях асоциирало]],
[[бяхме асоциирали]],
[[беше асоциирал]],
[[беше асоциирала]],
[[беше асоциирало]],
[[бяхте асоциирали]],
[[бяха асоциирали]],
[[ще асоциирам]],
[[ще асоциираме]],
[[ще асоциираш]],
[[ще асоциирате]],
[[ще асоциира]],
[[ще асоциират]],
[[ще съм асоциирал]],
[[ще съм асоциирала]],
[[ще съм асоциирало]],
[[ще сме асоциирали]],
[[ще си асоциирал]],
[[ще си асоциирала]],
[[ще си асоциирало]],
[[ще сте асоциирали]],
[[ще е асоциирал]],
[[ще е асоциирала]],
[[ще е асоциирало]],
[[ще са асоциирали]],
[[щях да асоциирам]],
[[щяхме да асоциираме]],
[[щеше да асоциираш]],
[[щяхте да асоциирате]],
[[щеше да асоциира]],
[[щяха да асоциират]],
[[щях да съм асоциирал]],
[[щях да съм асоциирала]],
[[щях да съм асоциирало]],
[[щяхме да сме асоциирали]],
[[щеше да си асоциирал]],
[[щеше да си асоциирала]],
[[щеше да си асоциирало]],
[[щяхте да сте асоциирали]],
[[щеше да е асоциирал]],
[[щеше да е асоциирала]],
[[щеше да е асоциирало]],
[[щяха да са асоциирали]],
[[бил съм асоциирал]],
[[била съм асоциирала]],
[[било съм асоциирало]],
[[били сме асоциирали]],
[[бил си асоциирал]],
[[била си асоциирала]],
[[било си асоциирало]],
[[били сте асоциирали]],
[[бил е асоциирал]],
[[била е асоциирала]],
[[било е асоциирало]],
[[били са асоциирали]],
[[щял съм да асоциирам]],
[[щяла съм да асоциирам]],
[[щяло съм да асоциирам]],
[[щели сме да асоциираме]],
[[щял си да асоциираш]],
[[щяла си да асоциираш]],
[[щяло си да асоциираш]],
[[щели сте да асоциирате]],
[[щял да асоциира]],
[[щяла да асоциира]],
[[щяло да асоциира]],
[[щели да асоциират]],
[[щял е да асоциира]],
[[щяла е да асоциира]],
[[щяло е да асоциира]],
[[щели са да асоциират]],
[[щял съм да съм асоциирал]],
[[щяла съм да съм асоциирала]],
[[щяло съм да съм асоциирало]],
[[щели сме да сме асоциирали]],
[[щял си да си асоциирал]],
[[щяла си да си асоциирала]],
[[щяло си да си асоциирало]],
[[щели сте да сте асоциирали]],
[[щял да е асоциирал]],
[[щяла да е асоциирала]],
[[щяло да е асоциирало]],
[[щели да са асоциирали]],
[[щял е да е асоциирал]],
[[щяла е да е асоциирала]],
[[щяло е да е асоциирало]],
[[щели са да са асоциирали]],
[[бих асоциирал]],
[[бих асоциирала]],
[[бих асоциирало]],
[[бихме асоциирали]],
[[би асоциирал]],
[[би асоциирала]],
[[би асоциирало]],
[[бихте асоциирали]],
[[биха асоциирали]],
}}</text>
      <sha1>gz1zjc0gdvvvvu4tf3183boubi2od47</sha1>
    </revision>
  </page>
  <page>
    <title>Шаблон:Словоформи/аспирирам</title>
    <ns>10</ns>
    <id>486829</id>
    <revision>
      <id>518811</id>
      <timestamp>2005-05-09T04:44:53Z</timestamp>
      <contributor>
        <username>Bgbot</username>
        <id>83</id>
      </contributor>
      <comment>Борислав: Шаблон със словоформи</comment>
      <model>wikitext</model>
      <format>text/x-wiki</format>
      <text bytes="21386" xml:space="preserve">{{Шаблон:Словоформи/Глагол|
  ОСНОВНА ФОРМА = аспирирам
| СЕГ.ВР., 1Л., ЕД.Ч. = ас·пи·ри·рам
| СЕГ.ВР., 1Л., МН.Ч. = ас·пи·ри·ра·ме
| СЕГ.ВР., 2Л., ЕД.Ч. = ас·пи·ри·раш
| СЕГ.ВР., 2Л., МН.Ч. = ас·пи·ри·ра·те
| СЕГ.ВР., 3Л., ЕД.Ч. = ас·пи·ри·ра
| СЕГ.ВР., 3Л., МН.Ч. = ас·пи·ри·рат
| МИН.СВ.ВР., 1Л., ЕД.Ч. = ас·пи·ри·рах
| МИН.СВ.ВР., 1Л., МН.Ч. = ас·пи·ри·рах·ме
| МИН.СВ.ВР., 2Л., ЕД.Ч. = ас·пи·ри·ра
| МИН.СВ.ВР., 2Л., МН.Ч. = ас·пи·ри·рах·те
| МИН.СВ.ВР., 3Л., ЕД.Ч. = ас·пи·ри·ра
| МИН.СВ.ВР., 3Л., МН.Ч. = ас·пи·ри·ра·ха
| МИН.НЕСВ.ВР., 1Л., ЕД.Ч. = ас·пи·ри·рах
| МИН.НЕСВ.ВР., 1Л., МН.Ч. = ас·пи·ри·рах·ме
| МИН.НЕСВ.ВР., 2Л., ЕД.Ч. = ас·пи·ри·ра·ше
| МИН.НЕСВ.ВР., 2Л., МН.Ч. = ас·пи·ри·рах·те
| МИН.НЕСВ.ВР., 3Л., ЕД.Ч. = ас·пи·ри·ра·ше
| МИН.НЕСВ.ВР., 3Л., МН.Ч. = ас·пи·ри·ра·ха
| МИН.НЕОПР.ВР., 1Л., ЕД.Ч., М.Р. = аспирирал съм
| МИН.НЕОПР.ВР., 1Л., ЕД.Ч., Ж.Р. = аспирирала съм
| МИН.НЕОПР.ВР., 1Л., ЕД.Ч., СР.Р. = аспирирало съм
| МИН.НЕОПР.ВР., 1Л., МН.Ч. = аспирирали сме
| МИН.НЕОПР.ВР., 2Л., ЕД.Ч., М.Р. = аспирирал си
| МИН.НЕОПР.ВР., 2Л., ЕД.Ч., Ж.Р. = аспирирала си
| МИН.НЕОПР.ВР., 2Л., ЕД.Ч., СР.Р. = аспирирало си
| МИН.НЕОПР.ВР., 2Л., МН.Ч. = аспирирали сте
| МИН.НЕОПР.ВР., 3Л., ЕД.Ч., М.Р. = аспирирал е
| МИН.НЕОПР.ВР., 3Л., ЕД.Ч., Ж.Р. = аспирирала е
| МИН.НЕОПР.ВР., 3Л., ЕД.Ч., СР.Р. = аспирирало е
| МИН.НЕОПР.ВР., 3Л., МН.Ч. = аспирирали са
| МИН.ПРЕД.ВР., 1Л., ЕД.Ч., М.Р. = бях аспирирал
| МИН.ПРЕД.ВР., 1Л., ЕД.Ч., Ж.Р. = бях аспирирала
| МИН.ПРЕД.ВР., 1Л., ЕД.Ч., СР.Р. = бях аспирирало
| МИН.ПРЕД.ВР., 1Л., МН.Ч. = бяхме аспирирали
| МИН.ПРЕД.ВР., 2Л., ЕД.Ч., М.Р. = беше аспирирал
| МИН.ПРЕД.ВР., 2Л., ЕД.Ч., Ж.Р. = беше аспирирала
| МИН.ПРЕД.ВР., 2Л., ЕД.Ч., СР.Р. = беше аспирирало
| МИН.ПРЕД.ВР., 2Л., МН.Ч. = бяхте аспирирали
| МИН.ПРЕД.ВР., 3Л., ЕД.Ч., М.Р. = беше аспирирал
| МИН.ПРЕД.ВР., 3Л., ЕД.Ч., Ж.Р. = беше аспирирала
| МИН.ПРЕД.ВР., 3Л., ЕД.Ч., СР.Р. = беше аспирирало
| МИН.ПРЕД.ВР., 3Л., МН.Ч. = бяха аспирирали
| БЪД.ВР., 1Л., ЕД.Ч. = ще аспирирам
| БЪД.ВР., 1Л., МН.Ч. = ще аспирираме
| БЪД.ВР., 2Л., ЕД.Ч. = ще аспирираш
| БЪД.ВР., 2Л., МН.Ч. = ще аспирирате
| БЪД.ВР., 3Л., ЕД.Ч. = ще аспирира
| БЪД.ВР., 3Л., МН.Ч. = ще аспирират
| БЪД.ПРЕД.ВР., 1Л., ЕД.Ч., М.Р. = ще съм аспирирал
| БЪД.ПРЕД.ВР., 1Л., ЕД.Ч., Ж.Р. = ще съм аспирирала
| БЪД.ПРЕД.ВР., 1Л., ЕД.Ч., СР.Р. = ще съм аспирирало
| БЪД.ПРЕД.ВР., 1Л., МН.Ч. = ще сме аспирирали
| БЪД.ПРЕД.ВР., 2Л., ЕД.Ч., М.Р. = ще си аспирирал
| БЪД.ПРЕД.ВР., 2Л., ЕД.Ч., Ж.Р. = ще си аспирирала
| БЪД.ПРЕД.ВР., 2Л., ЕД.Ч., СР.Р. = ще си аспирирало
| БЪД.ПРЕД.ВР., 2Л., МН.Ч. = ще сте аспирирали
| БЪД.ПРЕД.ВР., 3Л., ЕД.Ч., М.Р. = ще е аспирирал
| БЪД.ПРЕД.ВР., 3Л., ЕД.Ч., Ж.Р. = ще е аспирирала
| БЪД.ПРЕД.ВР., 3Л., ЕД.Ч., СР.Р. = ще е аспирирало
| БЪД.ПРЕД.ВР., 3Л., МН.Ч. = ще са аспирирали
| БЪД.ВР. В МИН., 1Л., ЕД.Ч. = щях да аспирирам
| БЪД.ВР. В МИН., 1Л., МН.Ч. = щяхме да аспирираме
| БЪД.ВР. В МИН., 2Л., ЕД.Ч. = щеше да аспирираш
| БЪД.ВР. В МИН., 2Л., МН.Ч. = щяхте да аспирирате
| БЪД.ВР. В МИН., 3Л., ЕД.Ч. = щеше да аспирира
| БЪД.ВР. В МИН., 3Л., МН.Ч. = щяха да аспирират
| БЪД.ПРЕД.ВР. В МИН., 1Л., ЕД.Ч., М.Р. = щях да съм аспирирал
| БЪД.ПРЕД.ВР. В МИН., 1Л., ЕД.Ч., Ж.Р. = щях да съм аспирирала
| БЪД.ПРЕД.ВР. В МИН., 1Л., ЕД.Ч., СР.Р. = щях да съм аспирирало
| БЪД.ПРЕД.ВР. В МИН., 1Л., МН.Ч. = щяхме да сме аспирирали
| БЪД.ПРЕД.ВР. В МИН., 2Л., ЕД.Ч., М.Р. = щеше да си аспирирал
| БЪД.ПРЕД.ВР. В МИН., 2Л., ЕД.Ч., Ж.Р. = щеше да си аспирирала
| БЪД.ПРЕД.ВР. В МИН., 2Л., ЕД.Ч., СР.Р. = щеше да си аспирирало
| БЪД.ПРЕД.ВР. В МИН., 2Л., МН.Ч. = щяхте да сте аспирирали
| БЪД.ПРЕД.ВР. В МИН., 3Л., ЕД.Ч., М.Р. = щеше да е аспирирал
| БЪД.ПРЕД.ВР. В МИН., 3Л., ЕД.Ч., Ж.Р. = щеше да е аспирирала
| БЪД.ПРЕД.ВР. В МИН., 3Л., ЕД.Ч., СР.Р. = щеше да е аспирирало
| БЪД.ПРЕД.ВР. В МИН., 3Л., МН.Ч. = щяха да са аспирирали
| ПР.НАКЛ., СЕГ.ВР., 1Л., ЕД.Ч., М.Р. = аспирирал съм
| ПР.НАКЛ., СЕГ.ВР., 1Л., ЕД.Ч., Ж.Р. = аспирирала съм
| ПР.НАКЛ., СЕГ.ВР., 1Л., ЕД.Ч., СР.Р. = аспирирало съм
| ПР.НАКЛ., СЕГ.ВР., 1Л., МН.Ч. = аспирирали сме
| ПР.НАКЛ., СЕГ.ВР., 2Л., ЕД.Ч., М.Р. = аспирирал си
| ПР.НАКЛ., СЕГ.ВР., 2Л., ЕД.Ч., Ж.Р. = аспирирала си
| ПР.НАКЛ., СЕГ.ВР., 2Л., ЕД.Ч., СР.Р. = аспирирало си
| ПР.НАКЛ., СЕГ.ВР., 2Л., МН.Ч. = аспирирали сте
| ПР.НАКЛ., СЕГ.ВР., 3Л., ЕД.Ч., М.Р. = аспирирал (е)
| ПР.НАКЛ., СЕГ.ВР., 3Л., ЕД.Ч., Ж.Р. = аспирирала (е)
| ПР.НАКЛ., СЕГ.ВР., 3Л., ЕД.Ч., СР.Р. = аспирирало (е)
| ПР.НАКЛ., СЕГ.ВР., 3Л., МН.Ч. = аспирирали (са)
| ПР.НАКЛ., МИН.СВ.ВР., 1Л., ЕД.Ч., М.Р. = аспирирал съм
| ПР.НАКЛ., МИН.СВ.ВР., 1Л., ЕД.Ч., Ж.Р. = аспирирала съм
| ПР.НАКЛ., МИН.СВ.ВР., 1Л., ЕД.Ч., СР.Р. = аспирирало съм
| ПР.НАКЛ., МИН.СВ.ВР., 1Л., МН.Ч. = аспирирали сме
| ПР.НАКЛ., МИН.СВ.ВР., 2Л., ЕД.Ч., М.Р. = аспирирал си
| ПР.НАКЛ., МИН.СВ.ВР., 2Л., ЕД.Ч., Ж.Р. = аспирирала си
| ПР.НАКЛ., МИН.СВ.ВР., 2Л., ЕД.Ч., СР.Р. = аспирирало си
| ПР.НАКЛ., МИН.СВ.ВР., 2Л., МН.Ч. = аспирирали сте
| ПР.НАКЛ., МИН.СВ.ВР., 3Л., ЕД.Ч., М.Р. = аспирирал (е)
| ПР.НАКЛ., МИН.СВ.ВР., 3Л., ЕД.Ч., Ж.Р. = аспирирала (е)
| ПР.НАКЛ., МИН.СВ.ВР., 3Л., ЕД.Ч., СР.Р. = аспирирало (е)
| ПР.НАКЛ., МИН.СВ.ВР., 3Л., МН.Ч. = аспирирали (са)
| ПР.НАКЛ., МИН.НЕОПР.ВР., 1Л., ЕД.Ч., М.Р. = бил съм аспирирал
| ПР.НАКЛ., МИН.НЕОПР.ВР., 1Л., ЕД.Ч., Ж.Р. = била съм аспирирала
| ПР.НАКЛ., МИН.НЕОПР.ВР., 1Л., ЕД.Ч., СР.Р. = било съм аспирирало
| ПР.НАКЛ., МИН.НЕОПР.ВР., 1Л., МН.Ч. = били сме аспирирали
| ПР.НАКЛ., МИН.НЕОПР.ВР., 2Л., ЕД.Ч., М.Р. = бил си аспирирал
| ПР.НАКЛ., МИН.НЕОПР.ВР., 2Л., ЕД.Ч., Ж.Р. = била си аспирирала
| ПР.НАКЛ., МИН.НЕОПР.ВР., 2Л., ЕД.Ч., СР.Р. = било си аспирирало
| ПР.НАКЛ., МИН.НЕОПР.ВР., 2Л., МН.Ч. = били сте аспирирали
| ПР.НАКЛ., МИН.НЕОПР.ВР., 3Л., ЕД.Ч., М.Р. = бил (е) аспирирал
| ПР.НАКЛ., МИН.НЕОПР.ВР., 3Л., ЕД.Ч., Ж.Р. = била (е) аспирирала
| ПР.НАКЛ., МИН.НЕОПР.ВР., 3Л., ЕД.Ч., СР.Р. = било (е) аспирирало
| ПР.НАКЛ., МИН.НЕОПР.ВР., 3Л., МН.Ч. = били (са) аспирирали
| ПР.НАКЛ., БЪД.ВР., 1Л., ЕД.Ч., М.Р. = щял съм да аспирирам
| ПР.НАКЛ., БЪД.ВР., 1Л., ЕД.Ч., Ж.Р. = щяла съм да аспирирам
| ПР.НАКЛ., БЪД.ВР., 1Л., ЕД.Ч., СР.Р. = щяло съм да аспирирам
| ПР.НАКЛ., БЪД.ВР., 1Л., МН.Ч. = щели сме да аспирираме
| ПР.НАКЛ., БЪД.ВР., 2Л., ЕД.Ч., М.Р. = щял си да аспирираш
| ПР.НАКЛ., БЪД.ВР., 2Л., ЕД.Ч., Ж.Р. = щяла си да аспирираш
| ПР.НАКЛ., БЪД.ВР., 2Л., ЕД.Ч., СР.Р. = щяло си да аспирираш
| ПР.НАКЛ., БЪД.ВР., 2Л., МН.Ч. = щели сте да аспирирате
| ПР.НАКЛ., БЪД.ВР., 3Л., ЕД.Ч., М.Р. = щял (е) да аспирира
| ПР.НАКЛ., БЪД.ВР., 3Л., ЕД.Ч., Ж.Р. = щяла (е) да аспирира
| ПР.НАКЛ., БЪД.ВР., 3Л., ЕД.Ч., СР.Р. = щяло (е) да аспирира
| ПР.НАКЛ., БЪД.ВР., 3Л., МН.Ч. = щели (са) да аспирират
| ПР.НАКЛ., БЪД.ПРЕД.ВР., 1Л., ЕД.Ч., М.Р. = щял съм да съм аспирирал
| ПР.НАКЛ., БЪД.ПРЕД.ВР., 1Л., ЕД.Ч., Ж.Р. = щяла съм да съм аспирирала
| ПР.НАКЛ., БЪД.ПРЕД.ВР., 1Л., ЕД.Ч., СР.Р. = щяло съм да съм аспирирало
| ПР.НАКЛ., БЪД.ПРЕД.ВР., 1Л., МН.Ч. = щели сме да сме аспирирали
| ПР.НАКЛ., БЪД.ПРЕД.ВР., 2Л., ЕД.Ч., М.Р. = щял си да си аспирирал
| ПР.НАКЛ., БЪД.ПРЕД.ВР., 2Л., ЕД.Ч., Ж.Р. = щяла си да си аспирирала
| ПР.НАКЛ., БЪД.ПРЕД.ВР., 2Л., ЕД.Ч., СР.Р. = щяло си да си аспирирало
| ПР.НАКЛ., БЪД.ПРЕД.ВР., 2Л., МН.Ч. = щели сте да сте аспирирали
| ПР.НАКЛ., БЪД.ПРЕД.ВР., 3Л., ЕД.Ч., М.Р. = щял (е) да е аспирирал
| ПР.НАКЛ., БЪД.ПРЕД.ВР., 3Л., ЕД.Ч., Ж.Р. = щяла (е) да е аспирирала
| ПР.НАКЛ., БЪД.ПРЕД.ВР., 3Л., ЕД.Ч., СР.Р. = щяло (е) да е аспирирало
| ПР.НАКЛ., БЪД.ПРЕД.ВР., 3Л., МН.Ч. = щели (са) да са аспирирали
| УСЛОВНО НАКЛОНЕНИЕ, 1Л., ЕД.Ч., М.Р. = бих аспирирал
| УСЛОВНО НАКЛОНЕНИЕ, 1Л., ЕД.Ч., Ж.Р. = бих аспирирала
| УСЛОВНО НАКЛОНЕНИЕ, 1Л., ЕД.Ч., СР.Р. = бих аспирирало
| УСЛОВНО НАКЛОНЕНИЕ, 1Л., МН.Ч. = бихме аспирирали
| УСЛОВНО НАКЛОНЕНИЕ, 2Л., ЕД.Ч., М.Р. = би аспирирал
| УСЛОВНО НАКЛОНЕНИЕ, 2Л., ЕД.Ч., Ж.Р. = би аспирирала
| УСЛОВНО НАКЛОНЕНИЕ, 2Л., ЕД.Ч., СР.Р. = би аспирирало
| УСЛОВНО НАКЛОНЕНИЕ, 2Л., МН.Ч. = бихте аспирирали
| УСЛОВНО НАКЛОНЕНИЕ, 3Л., ЕД.Ч., М.Р. = би аспирирал
| УСЛОВНО НАКЛОНЕНИЕ, 3Л., ЕД.Ч., Ж.Р. = би аспирирала
| УСЛОВНО НАКЛОНЕНИЕ, 3Л., ЕД.Ч., СР.Р. = би аспирирало
| УСЛОВНО НАКЛОНЕНИЕ, 3Л., МН.Ч. = биха аспирирали
| ПОВЕЛИТЕЛНО НАКЛОНЕНИЕ, ЕД.Ч. = ас·пи·ри·рай
| ПОВЕЛИТЕЛНО НАКЛОНЕНИЕ, МН.Ч. = ас·пи·ри·рай·те
| МИН.СТРАД.ПРИЧ. М.Р. = ас·пи·ри·ран
| МИН.СТРАД.ПРИЧ. М.Р. НЕПЪЛЕН ЧЛЕН = ас·пи·ри·ра·ния
| МИН.СТРАД.ПРИЧ. М.Р. ПЪЛЕН ЧЛЕН = ас·пи·ри·ра·ни·ят
| МИН.СТРАД.ПРИЧ. Ж.Р. = ас·пи·ри·ра·на
| МИН.СТРАД.ПРИЧ. Ж.Р. ЧЛЕН = ас·пи·ри·ра·на·та
| МИН.СТРАД.ПРИЧ. СР.Р. = ас·пи·ри·ра·но
| МИН.СТРАД.ПРИЧ. СР.Р. ЧЛЕН = ас·пи·ри·ра·но·то
| МИН.СТРАД.ПРИЧ. МН.Ч. = ас·пи·ри·ра·ни
| МИН.СТРАД.ПРИЧ. МН.Ч. ЧЛЕН = ас·пи·ри·ра·ни·те
| МИН.ДЕЯТ.СВ.ПРИЧ. М.Р. = ас·пи·ри·рал
| МИН.ДЕЯТ.СВ.ПРИЧ. М.Р. НЕПЪЛЕН ЧЛЕН = ас·пи·ри·ра·лия
| МИН.ДЕЯТ.СВ.ПРИЧ. М.Р. ПЪЛЕН ЧЛЕН = ас·пи·ри·ра·ли·ят
| МИН.ДЕЯТ.СВ.ПРИЧ. Ж.Р. = ас·пи·ри·ра·ла
| МИН.ДЕЯТ.СВ.ПРИЧ. Ж.Р. ЧЛЕН = ас·пи·ри·ра·ла·та
| МИН.ДЕЯТ.СВ.ПРИЧ. СР.Р. = ас·пи·ри·ра·ло
| МИН.ДЕЯТ.СВ.ПРИЧ. СР.Р. ЧЛЕН = ас·пи·ри·ра·ло·то
| МИН.ДЕЯТ.СВ.ПРИЧ. МН.Ч. = ас·пи·ри·ра·ли
| МИН.ДЕЯТ.СВ.ПРИЧ. МН.Ч. ЧЛЕН = ас·пи·ри·ра·ли·те
| МИН.ДЕЯТ.НЕСВ.ПРИЧ. М.Р. = ас·пи·ри·рал
| МИН.ДЕЯТ.НЕСВ.ПРИЧ. М.Р. НЕПЪЛЕН ЧЛЕН = ас·пи·ри·ра·лия
| МИН.ДЕЯТ.НЕСВ.ПРИЧ. М.Р. ПЪЛЕН ЧЛЕН = ас·пи·ри·ра·ли·ят
| МИН.ДЕЯТ.НЕСВ.ПРИЧ. Ж.Р. = ас·пи·ри·ра·ла
| МИН.ДЕЯТ.НЕСВ.ПРИЧ. Ж.Р. ЧЛЕН = ас·пи·ри·ра·ла·та
| МИН.ДЕЯТ.НЕСВ.ПРИЧ. СР.Р. = ас·пи·ри·ра·ло
| МИН.ДЕЯТ.НЕСВ.ПРИЧ. СР.Р. ЧЛЕН = ас·пи·ри·ра·ло·то
| МИН.ДЕЯТ.НЕСВ.ПРИЧ. МН.Ч. = ас·пи·ри·ра·ли
| МИН.ДЕЯТ.НЕСВ.ПРИЧ. МН.Ч. ЧЛЕН = ас·пи·ри·ра·ли·те
| СЕГ.ДЕЯТ.ПРИЧ. М.Р. = ас·пи·ри·ращ
| СЕГ.ДЕЯТ.ПРИЧ. М.Р. НЕПЪЛЕН ЧЛЕН = ас·пи·ри·ра·щия
| СЕГ.ДЕЯТ.ПРИЧ. М.Р. ПЪЛЕН ЧЛЕН = ас·пи·ри·ра·щи·ят
| СЕГ.ДЕЯТ.ПРИЧ. Ж.Р. = ас·пи·ри·ра·ща
| СЕГ.ДЕЯТ.ПРИЧ. Ж.Р. ЧЛЕН = ас·пи·ри·ра·ща·та
| СЕГ.ДЕЯТ.ПРИЧ. СР.Р. = ас·пи·ри·ра·що
| СЕГ.ДЕЯТ.ПРИЧ. СР.Р. ЧЛЕН = ас·пи·ри·ра·що·то
| СЕГ.ДЕЯТ.ПРИЧ. МН.Ч. = ас·пи·ри·ра·щи
| СЕГ.ДЕЯТ.ПРИЧ. МН.Ч. ЧЛЕН = ас·пи·ри·ра·щи·те
| ДЕЕПРИЧАСТИЕ = ас·пи·ри·рай·ки
| СКРИТИ ПРЕПРАТКИ = 
[[аспирирам]],
[[аспирираш]],
[[аспирира]],
[[аспирираме]],
[[аспирирате]],
[[аспирират]],
[[аспирирах]],
[[аспирирахме]],
[[аспирирахте]],
[[аспирираха]],
[[аспирираше]],
[[аспирирай]],
[[аспирирайте]],
[[аспирирал]],
[[аспириралия]],
[[аспириралият]],
[[аспирирала]],
[[аспириралата]],
[[аспирирало]],
[[аспириралото]],
[[аспирирали]],
[[аспириралите]],
[[аспириран]],
[[аспирирания]],
[[аспирираният]],
[[аспирирана]],
[[аспирираната]],
[[аспирирано]],
[[аспирираното]],
[[аспирирани]],
[[аспирираните]],
[[аспириращ]],
[[аспириращия]],
[[аспириращият]],
[[аспирираща]],
[[аспириращата]],
[[аспириращо]],
[[аспириращото]],
[[аспириращи]],
[[аспириращите]],
[[аспирирайки]],
[[аспирирал съм]],
[[аспирирала съм]],
[[аспирирало съм]],
[[аспирирали сме]],
[[аспирирал си]],
[[аспирирала си]],
[[аспирирало си]],
[[аспирирали сте]],
[[аспирирал е]],
[[аспирирала е]],
[[аспирирало е]],
[[аспирирали са]],
[[бях аспирирал]],
[[бях аспирирала]],
[[бях аспирирало]],
[[бяхме аспирирали]],
[[беше аспирирал]],
[[беше аспирирала]],
[[беше аспирирало]],
[[бяхте аспирирали]],
[[бяха аспирирали]],
[[ще аспирирам]],
[[ще аспирираме]],
[[ще аспирираш]],
[[ще аспирирате]],
[[ще аспирира]],
[[ще аспирират]],
[[ще съм аспирирал]],
[[ще съм аспирирала]],
[[ще съм аспирирало]],
[[ще сме аспирирали]],
[[ще си аспирирал]],
[[ще си аспирирала]],
[[ще си аспирирало]],
[[ще сте аспирирали]],
[[ще е аспирирал]],
[[ще е аспирирала]],
[[ще е аспирирало]],
[[ще са аспирирали]],
[[щях да аспирирам]],
[[щяхме да аспирираме]],
[[щеше да аспирираш]],
[[щяхте да аспирирате]],
[[щеше да аспирира]],
[[щяха да аспирират]],
[[щях да съм аспирирал]],
[[щях да съм аспирирала]],
[[щях да съм аспирирало]],
[[щяхме да сме аспирирали]],
[[щеше да си аспирирал]],
[[щеше да си аспирирала]],
[[щеше да си аспирирало]],
[[щяхте да сте аспирирали]],
[[щеше да е аспирирал]],
[[щеше да е аспирирала]],
[[щеше да е аспирирало]],
[[щяха да са аспирирали]],
[[бил съм аспирирал]],
[[била съм аспирирала]],
[[било съм аспирирало]],
[[били сме аспирирали]],
[[бил си аспирирал]],
[[била си аспирирала]],
[[било си аспирирало]],
[[били сте аспирирали]],
[[бил е аспирирал]],
[[била е аспирирала]],
[[било е аспирирало]],
[[били са аспирирали]],
[[щял съм да аспирирам]],
[[щяла съм да аспирирам]],
[[щяло съм да аспирирам]],
[[щели сме да аспирираме]],
[[щял си да аспирираш]],
[[щяла си да аспирираш]],
[[щяло си да аспирираш]],
[[щели сте да аспирирате]],
[[щял да аспирира]],
[[щяла да аспирира]],
[[щяло да аспирира]],
[[щели да аспирират]],
[[щял е да аспирира]],
[[щяла е да аспирира]],
[[щяло е да аспирира]],
[[щели са да аспирират]],
[[щял съм да съм аспирирал]],
[[щяла съм да съм аспирирала]],
[[щяло съм да съм аспирирало]],
[[щели сме да сме аспирирали]],
[[щял си да си аспирирал]],
[[щяла си да си аспирирала]],
[[щяло си да си аспирирало]],
[[щели сте да сте аспирирали]],
[[щял да е аспирирал]],
[[щяла да е аспирирала]],
[[щяло да е аспирирало]],
[[щели да са аспирирали]],
[[щял е да е аспирирал]],
[[щяла е да е аспирирала]],
[[щяло е да е аспирирало]],
[[щели са да са аспирирали]],
[[бих аспирирал]],
[[бих аспирирала]],
[[бих аспирирало]],
[[бихме аспирирали]],
[[би аспирирал]],
[[би аспирирала]],
[[би аспирирало]],
[[бихте аспирирали]],
[[биха аспирирали]],
}}</text>
      <sha1>2gqj8efs7p3r6m6h82h85vgv9311xie</sha1>
    </revision>
  </page>
  <page>
    <title>Шаблон:Словоформи/асфалтирам</title>
    <ns>10</ns>
    <id>486837</id>
    <revision>
      <id>518819</id>
      <timestamp>2005-05-09T04:45:05Z</timestamp>
      <contributor>
        <username>Bgbot</username>
        <id>83</id>
      </contributor>
      <comment>Борислав: Шаблон със словоформи</comment>
      <model>wikitext</model>
      <format>text/x-wiki</format>
      <text bytes="22068" xml:space="preserve">{{Шаблон:Словоформи/Глагол|
  ОСНОВНА ФОРМА = асфалтирам
| СЕГ.ВР., 1Л., ЕД.Ч. = ас·фал·ти·рам
| СЕГ.ВР., 1Л., МН.Ч. = ас·фал·ти·ра·ме
| СЕГ.ВР., 2Л., ЕД.Ч. = ас·фал·ти·раш
| СЕГ.ВР., 2Л., МН.Ч. = ас·фал·ти·ра·те
| СЕГ.ВР., 3Л., ЕД.Ч. = ас·фал·ти·ра
| СЕГ.ВР., 3Л., МН.Ч. = ас·фал·ти·рат
| МИН.СВ.ВР., 1Л., ЕД.Ч. = ас·фал·ти·рах
| МИН.СВ.ВР., 1Л., МН.Ч. = ас·фал·ти·рах·ме
| МИН.СВ.ВР., 2Л., ЕД.Ч. = ас·фал·ти·ра
| МИН.СВ.ВР., 2Л., МН.Ч. = ас·фал·ти·рах·те
| МИН.СВ.ВР., 3Л., ЕД.Ч. = ас·фал·ти·ра
| МИН.СВ.ВР., 3Л., МН.Ч. = ас·фал·ти·ра·ха
| МИН.НЕСВ.ВР., 1Л., ЕД.Ч. = ас·фал·ти·рах
| МИН.НЕСВ.ВР., 1Л., МН.Ч. = ас·фал·ти·рах·ме
| МИН.НЕСВ.ВР., 2Л., ЕД.Ч. = ас·фал·ти·ра·ше
| МИН.НЕСВ.ВР., 2Л., МН.Ч. = ас·фал·ти·рах·те
| МИН.НЕСВ.ВР., 3Л., ЕД.Ч. = ас·фал·ти·ра·ше
| МИН.НЕСВ.ВР., 3Л., МН.Ч. = ас·фал·ти·ра·ха
| МИН.НЕОПР.ВР., 1Л., ЕД.Ч., М.Р. = асфалтирал съм
| МИН.НЕОПР.ВР., 1Л., ЕД.Ч., Ж.Р. = асфалтирала съм
| МИН.НЕОПР.ВР., 1Л., ЕД.Ч., СР.Р. = асфалтирало съм
| МИН.НЕОПР.ВР., 1Л., МН.Ч. = асфалтирали сме
| МИН.НЕОПР.ВР., 2Л., ЕД.Ч., М.Р. = асфалтирал си
| МИН.НЕОПР.ВР., 2Л., ЕД.Ч., Ж.Р. = асфалтирала си
| МИН.НЕОПР.ВР., 2Л., ЕД.Ч., СР.Р. = асфалтирало си
| МИН.НЕОПР.ВР., 2Л., МН.Ч. = асфалтирали сте
| МИН.НЕОПР.ВР., 3Л., ЕД.Ч., М.Р. = асфалтирал е
| МИН.НЕОПР.ВР., 3Л., ЕД.Ч., Ж.Р. = асфалтирала е
| МИН.НЕОПР.ВР., 3Л., ЕД.Ч., СР.Р. = асфалтирало е
| МИН.НЕОПР.ВР., 3Л., МН.Ч. = асфалтирали са
| МИН.ПРЕД.ВР., 1Л., ЕД.Ч., М.Р. = бях асфалтирал
| МИН.ПРЕД.ВР., 1Л., ЕД.Ч., Ж.Р. = бях асфалтирала
| МИН.ПРЕД.ВР., 1Л., ЕД.Ч., СР.Р. = бях асфалтирало
| МИН.ПРЕД.ВР., 1Л., МН.Ч. = бяхме асфалтирали
| МИН.ПРЕД.ВР., 2Л., ЕД.Ч., М.Р. = беше асфалтирал
| МИН.ПРЕД.ВР., 2Л., ЕД.Ч., Ж.Р. = беше асфалтирала
| МИН.ПРЕД.ВР., 2Л., ЕД.Ч., СР.Р. = беше асфалтирало
| МИН.ПРЕД.ВР., 2Л., МН.Ч. = бяхте асфалтирали
| МИН.ПРЕД.ВР., 3Л., ЕД.Ч., М.Р. = беше асфалтирал
| МИН.ПРЕД.ВР., 3Л., ЕД.Ч., Ж.Р. = беше асфалтирала
| МИН.ПРЕД.ВР., 3Л., ЕД.Ч., СР.Р. = беше асфалтирало
| МИН.ПРЕД.ВР., 3Л., МН.Ч. = бяха асфалтирали
| БЪД.ВР., 1Л., ЕД.Ч. = ще асфалтирам
| БЪД.ВР., 1Л., МН.Ч. = ще асфалтираме
| БЪД.ВР., 2Л., ЕД.Ч. = ще асфалтираш
| БЪД.ВР., 2Л., МН.Ч. = ще асфалтирате
| БЪД.ВР., 3Л., ЕД.Ч. = ще асфалтира
| БЪД.ВР., 3Л., МН.Ч. = ще асфалтират
| БЪД.ПРЕД.ВР., 1Л., ЕД.Ч., М.Р. = ще съм асфалтирал
| БЪД.ПРЕД.ВР., 1Л., ЕД.Ч., Ж.Р. = ще съм асфалтирала
| БЪД.ПРЕД.ВР., 1Л., ЕД.Ч., СР.Р. = ще съм асфалтирало
| БЪД.ПРЕД.ВР., 1Л., МН.Ч. = ще сме асфалтирали
| БЪД.ПРЕД.ВР., 2Л., ЕД.Ч., М.Р. = ще си асфалтирал
| БЪД.ПРЕД.ВР., 2Л., ЕД.Ч., Ж.Р. = ще си асфалтирала
| БЪД.ПРЕД.ВР., 2Л., ЕД.Ч., СР.Р. = ще си асфалтирало
| БЪД.ПРЕД.ВР., 2Л., МН.Ч. = ще сте асфалтирали
| БЪД.ПРЕД.ВР., 3Л., ЕД.Ч., М.Р. = ще е асфалтирал
| БЪД.ПРЕД.ВР., 3Л., ЕД.Ч., Ж.Р. = ще е асфалтирала
| БЪД.ПРЕД.ВР., 3Л., ЕД.Ч., СР.Р. = ще е асфалтирало
| БЪД.ПРЕД.ВР., 3Л., МН.Ч. = ще са асфалтирали
| БЪД.ВР. В МИН., 1Л., ЕД.Ч. = щях да асфалтирам
| БЪД.ВР. В МИН., 1Л., МН.Ч. = щяхме да асфалтираме
| БЪД.ВР. В МИН., 2Л., ЕД.Ч. = щеше да асфалтираш
| БЪД.ВР. В МИН., 2Л., МН.Ч. = щяхте да асфалтирате
| БЪД.ВР. В МИН., 3Л., ЕД.Ч. = щеше да асфалтира
| БЪД.ВР. В МИН., 3Л., МН.Ч. = щяха да асфалтират
| БЪД.ПРЕД.ВР. В МИН., 1Л., ЕД.Ч., М.Р. = щях да съм асфалтирал
| БЪД.ПРЕД.ВР. В МИН., 1Л., ЕД.Ч., Ж.Р. = щях да съм асфалтирала
| БЪД.ПРЕД.ВР. В МИН., 1Л., ЕД.Ч., СР.Р. = щях да съм асфалтирало
| БЪД.ПРЕД.ВР. В МИН., 1Л., МН.Ч. = щяхме да сме асфалтирали
| БЪД.ПРЕД.ВР. В МИН., 2Л., ЕД.Ч., М.Р. = щеше да си асфалтирал
| БЪД.ПРЕД.ВР. В МИН., 2Л., ЕД.Ч., Ж.Р. = щеше да си асфалтирала
| БЪД.ПРЕД.ВР. В МИН., 2Л., ЕД.Ч., СР.Р. = щеше да си асфалтирало
| БЪД.ПРЕД.ВР. В МИН., 2Л., МН.Ч. = щяхте да сте асфалтирали
| БЪД.ПРЕД.ВР. В МИН., 3Л., ЕД.Ч., М.Р. = щеше да е асфалтирал
| БЪД.ПРЕД.ВР. В МИН., 3Л., ЕД.Ч., Ж.Р. = щеше да е асфалтирала
| БЪД.ПРЕД.ВР. В МИН., 3Л., ЕД.Ч., СР.Р. = щеше да е асфалтирало
| БЪД.ПРЕД.ВР. В МИН., 3Л., МН.Ч. = щяха да са асфалтирали
| ПР.НАКЛ., СЕГ.ВР., 1Л., ЕД.Ч., М.Р. = асфалтирал съм
| ПР.НАКЛ., СЕГ.ВР., 1Л., ЕД.Ч., Ж.Р. = асфалтирала съм
| ПР.НАКЛ., СЕГ.ВР., 1Л., ЕД.Ч., СР.Р. = асфалтирало съм
| ПР.НАКЛ., СЕГ.ВР., 1Л., МН.Ч. = асфалтирали сме
| ПР.НАКЛ., СЕГ.ВР., 2Л., ЕД.Ч., М.Р. = асфалтирал си
| ПР.НАКЛ., СЕГ.ВР., 2Л., ЕД.Ч., Ж.Р. = асфалтирала си
| ПР.НАКЛ., СЕГ.ВР., 2Л., ЕД.Ч., СР.Р. = асфалтирало си
| ПР.НАКЛ., СЕГ.ВР., 2Л., МН.Ч. = асфалтирали сте
| ПР.НАКЛ., СЕГ.ВР., 3Л., ЕД.Ч., М.Р. = асфалтирал (е)
| ПР.НАКЛ., СЕГ.ВР., 3Л., ЕД.Ч., Ж.Р. = асфалтирала (е)
| ПР.НАКЛ., СЕГ.ВР., 3Л., ЕД.Ч., СР.Р. = асфалтирало (е)
| ПР.НАКЛ., СЕГ.ВР., 3Л., МН.Ч. = асфалтирали (са)
| ПР.НАКЛ., МИН.СВ.ВР., 1Л., ЕД.Ч., М.Р. = асфалтирал съм
| ПР.НАКЛ., МИН.СВ.ВР., 1Л., ЕД.Ч., Ж.Р. = асфалтирала съм
| ПР.НАКЛ., МИН.СВ.ВР., 1Л., ЕД.Ч., СР.Р. = асфалтирало съм
| ПР.НАКЛ., МИН.СВ.ВР., 1Л., МН.Ч. = асфалтирали сме
| ПР.НАКЛ., МИН.СВ.ВР., 2Л., ЕД.Ч., М.Р. = асфалтирал си
| ПР.НАКЛ., МИН.СВ.ВР., 2Л., ЕД.Ч., Ж.Р. = асфалтирала си
| ПР.НАКЛ., МИН.СВ.ВР., 2Л., ЕД.Ч., СР.Р. = асфалтирало си
| ПР.НАКЛ., МИН.СВ.ВР., 2Л., МН.Ч. = асфалтирали сте
| ПР.НАКЛ., МИН.СВ.ВР., 3Л., ЕД.Ч., М.Р. = асфалтирал (е)
| ПР.НАКЛ., МИН.СВ.ВР., 3Л., ЕД.Ч., Ж.Р. = асфалтирала (е)
| ПР.НАКЛ., МИН.СВ.ВР., 3Л., ЕД.Ч., СР.Р. = асфалтирало (е)
| ПР.НАКЛ., МИН.СВ.ВР., 3Л., МН.Ч. = асфалтирали (са)
| ПР.НАКЛ., МИН.НЕОПР.ВР., 1Л., ЕД.Ч., М.Р. = бил съм асфалтирал
| ПР.НАКЛ., МИН.НЕОПР.ВР., 1Л., ЕД.Ч., Ж.Р. = била съм асфалтирала
| ПР.НАКЛ., МИН.НЕОПР.ВР., 1Л., ЕД.Ч., СР.Р. = било съм асфалтирало
| ПР.НАКЛ., МИН.НЕОПР.ВР., 1Л., МН.Ч. = били сме асфалтирали
| ПР.НАКЛ., МИН.НЕОПР.ВР., 2Л., ЕД.Ч., М.Р. = бил си асфалтирал
| ПР.НАКЛ., МИН.НЕОПР.ВР., 2Л., ЕД.Ч., Ж.Р. = била си асфалтирала
| ПР.НАКЛ., МИН.НЕОПР.ВР., 2Л., ЕД.Ч., СР.Р. = било си асфалтирало
| ПР.НАКЛ., МИН.НЕОПР.ВР., 2Л., МН.Ч. = били сте асфалтирали
| ПР.НАКЛ., МИН.НЕОПР.ВР., 3Л., ЕД.Ч., М.Р. = бил (е) асфалтирал
| ПР.НАКЛ., МИН.НЕОПР.ВР., 3Л., ЕД.Ч., Ж.Р. = била (е) асфалтирала
| ПР.НАКЛ., МИН.НЕОПР.ВР., 3Л., ЕД.Ч., СР.Р. = било (е) асфалтирало
| ПР.НАКЛ., МИН.НЕОПР.ВР., 3Л., МН.Ч. = били (са) асфалтирали
| ПР.НАКЛ., БЪД.ВР., 1Л., ЕД.Ч., М.Р. = щял съм да асфалтирам
| ПР.НАКЛ., БЪД.ВР., 1Л., ЕД.Ч., Ж.Р. = щяла съм да асфалтирам
| ПР.НАКЛ., БЪД.ВР., 1Л., ЕД.Ч., СР.Р. = щяло съм да асфалтирам
| ПР.НАКЛ., БЪД.ВР., 1Л., МН.Ч. = щели сме да асфалтираме
| ПР.НАКЛ., БЪД.ВР., 2Л., ЕД.Ч., М.Р. = щял си да асфалтираш
| ПР.НАКЛ., БЪД.ВР., 2Л., ЕД.Ч., Ж.Р. = щяла си да асфалтираш
| ПР.НАКЛ., БЪД.ВР., 2Л., ЕД.Ч., СР.Р. = щяло си да асфалтираш
| ПР.НАКЛ., БЪД.ВР., 2Л., МН.Ч. = щели сте да асфалтирате
| ПР.НАКЛ., БЪД.ВР., 3Л., ЕД.Ч., М.Р. = щял (е) да асфалтира
| ПР.НАКЛ., БЪД.ВР., 3Л., ЕД.Ч., Ж.Р. = щяла (е) да асфалтира
| ПР.НАКЛ., БЪД.ВР., 3Л., ЕД.Ч., СР.Р. = щяло (е) да асфалтира
| ПР.НАКЛ., БЪД.ВР., 3Л., МН.Ч. = щели (са) да асфалтират
| ПР.НАКЛ., БЪД.ПРЕД.ВР., 1Л., ЕД.Ч., М.Р. = щял съм да съм асфалтирал
| ПР.НАКЛ., БЪД.ПРЕД.ВР., 1Л., ЕД.Ч., Ж.Р. = щяла съм да съм асфалтирала
| ПР.НАКЛ., БЪД.ПРЕД.ВР., 1Л., ЕД.Ч., СР.Р. = щяло съм да съм асфалтирало
| ПР.НАКЛ., БЪД.ПРЕД.ВР., 1Л., МН.Ч. = щели сме да сме асфалтирали
| ПР.НАКЛ., БЪД.ПРЕД.ВР., 2Л., ЕД.Ч., М.Р. = щял си да си асфалтирал
| ПР.НАКЛ., БЪД.ПРЕД.ВР., 2Л., ЕД.Ч., Ж.Р. = щяла си да си асфалтирала
| ПР.НАКЛ., БЪД.ПРЕД.ВР., 2Л., ЕД.Ч., СР.Р. = щяло си да си асфалтирало
| ПР.НАКЛ., БЪД.ПРЕД.ВР., 2Л., МН.Ч. = щели сте да сте асфалтирали
| ПР.НАКЛ., БЪД.ПРЕД.ВР., 3Л., ЕД.Ч., М.Р. = щял (е) да е асфалтирал
| ПР.НАКЛ., БЪД.ПРЕД.ВР., 3Л., ЕД.Ч., Ж.Р. = щяла (е) да е асфалтирала
| ПР.НАКЛ., БЪД.ПРЕД.ВР., 3Л., ЕД.Ч., СР.Р. = щяло (е) да е асфалтирало
| ПР.НАКЛ., БЪД.ПРЕД.ВР., 3Л., МН.Ч. = щели (са) да са асфалтирали
| УСЛОВНО НАКЛОНЕНИЕ, 1Л., ЕД.Ч., М.Р. = бих асфалтирал
| УСЛОВНО НАКЛОНЕНИЕ, 1Л., ЕД.Ч., Ж.Р. = бих асфалтирала
| УСЛОВНО НАКЛОНЕНИЕ, 1Л., ЕД.Ч., СР.Р. = бих асфалтирало
| УСЛОВНО НАКЛОНЕНИЕ, 1Л., МН.Ч. = бихме асфалтирали
| УСЛОВНО НАКЛОНЕНИЕ, 2Л., ЕД.Ч., М.Р. = би асфалтирал
| УСЛОВНО НАКЛОНЕНИЕ, 2Л., ЕД.Ч., Ж.Р. = би асфалтирала
| УСЛОВНО НАКЛОНЕНИЕ, 2Л., ЕД.Ч., СР.Р. = би асфалтирало
| УСЛОВНО НАКЛОНЕНИЕ, 2Л., МН.Ч. = бихте асфалтирали
| УСЛОВНО НАКЛОНЕНИЕ, 3Л., ЕД.Ч., М.Р. = би асфалтирал
| УСЛОВНО НАКЛОНЕНИЕ, 3Л., ЕД.Ч., Ж.Р. = би асфалтирала
| УСЛОВНО НАКЛОНЕНИЕ, 3Л., ЕД.Ч., СР.Р. = би асфалтирало
| УСЛОВНО НАКЛОНЕНИЕ, 3Л., МН.Ч. = биха асфалтирали
| ПОВЕЛИТЕЛНО НАКЛОНЕНИЕ, ЕД.Ч. = ас·фал·ти·рай
| ПОВЕЛИТЕЛНО НАКЛОНЕНИЕ, МН.Ч. = ас·фал·ти·рай·те
| МИН.СТРАД.ПРИЧ. М.Р. = ас·фал·ти·ран
| МИН.СТРАД.ПРИЧ. М.Р. НЕПЪЛЕН ЧЛЕН = ас·фал·ти·ра·ния
| МИН.СТРАД.ПРИЧ. М.Р. ПЪЛЕН ЧЛЕН = ас·фал·ти·ра·ни·ят
| МИН.СТРАД.ПРИЧ. Ж.Р. = ас·фал·ти·ра·на
| МИН.СТРАД.ПРИЧ. Ж.Р. ЧЛЕН = ас·фал·ти·ра·на·та
| МИН.СТРАД.ПРИЧ. СР.Р. = ас·фал·ти·ра·но
| МИН.СТРАД.ПРИЧ. СР.Р. ЧЛЕН = ас·фал·ти·ра·но·то
| МИН.СТРАД.ПРИЧ. МН.Ч. = ас·фал·ти·ра·ни
| МИН.СТРАД.ПРИЧ. МН.Ч. ЧЛЕН = ас·фал·ти·ра·ни·те
| МИН.ДЕЯТ.СВ.ПРИЧ. М.Р. = ас·фал·ти·рал
| МИН.ДЕЯТ.СВ.ПРИЧ. М.Р. НЕПЪЛЕН ЧЛЕН = ас·фал·ти·ра·лия
| МИН.ДЕЯТ.СВ.ПРИЧ. М.Р. ПЪЛЕН ЧЛЕН = ас·фал·ти·ра·ли·ят
| МИН.ДЕЯТ.СВ.ПРИЧ. Ж.Р. = ас·фал·ти·ра·ла
| МИН.ДЕЯТ.СВ.ПРИЧ. Ж.Р. ЧЛЕН = ас·фал·ти·ра·ла·та
| МИН.ДЕЯТ.СВ.ПРИЧ. СР.Р. = ас·фал·ти·ра·ло
| МИН.ДЕЯТ.СВ.ПРИЧ. СР.Р. ЧЛЕН = ас·фал·ти·ра·ло·то
| МИН.ДЕЯТ.СВ.ПРИЧ. МН.Ч. = ас·фал·ти·ра·ли
| МИН.ДЕЯТ.СВ.ПРИЧ. МН.Ч. ЧЛЕН = ас·фал·ти·ра·ли·те
| МИН.ДЕЯТ.НЕСВ.ПРИЧ. М.Р. = ас·фал·ти·рал
| МИН.ДЕЯТ.НЕСВ.ПРИЧ. М.Р. НЕПЪЛЕН ЧЛЕН = ас·фал·ти·ра·лия
| МИН.ДЕЯТ.НЕСВ.ПРИЧ. М.Р. ПЪЛЕН ЧЛЕН = ас·фал·ти·ра·ли·ят
| МИН.ДЕЯТ.НЕСВ.ПРИЧ. Ж.Р. = ас·фал·ти·ра·ла
| МИН.ДЕЯТ.НЕСВ.ПРИЧ. Ж.Р. ЧЛЕН = ас·фал·ти·ра·ла·та
| МИН.ДЕЯТ.НЕСВ.ПРИЧ. СР.Р. = ас·фал·ти·ра·ло
| МИН.ДЕЯТ.НЕСВ.ПРИЧ. СР.Р. ЧЛЕН = ас·фал·ти·ра·ло·то
| МИН.ДЕЯТ.НЕСВ.ПРИЧ. МН.Ч. = ас·фал·ти·ра·ли
| МИН.ДЕЯТ.НЕСВ.ПРИЧ. МН.Ч. ЧЛЕН = ас·фал·ти·ра·ли·те
| СЕГ.ДЕЯТ.ПРИЧ. М.Р. = ас·фал·ти·ращ
| СЕГ.ДЕЯТ.ПРИЧ. М.Р. НЕПЪЛЕН ЧЛЕН = ас·фал·ти·ра·щия
| СЕГ.ДЕЯТ.ПРИЧ. М.Р. ПЪЛЕН ЧЛЕН = ас·фал·ти·ра·щи·ят
| СЕГ.ДЕЯТ.ПРИЧ. Ж.Р. = ас·фал·ти·ра·ща
| СЕГ.ДЕЯТ.ПРИЧ. Ж.Р. ЧЛЕН = ас·фал·ти·ра·ща·та
| СЕГ.ДЕЯТ.ПРИЧ. СР.Р. = ас·фал·ти·ра·що
| СЕГ.ДЕЯТ.ПРИЧ. СР.Р. ЧЛЕН = ас·фал·ти·ра·що·то
| СЕГ.ДЕЯТ.ПРИЧ. МН.Ч. = ас·фал·ти·ра·щи
| СЕГ.ДЕЯТ.ПРИЧ. МН.Ч. ЧЛЕН = ас·фал·ти·ра·щи·те
| ДЕЕПРИЧАСТИЕ = ас·фал·ти·рай·ки
| СКРИТИ ПРЕПРАТКИ = 
[[асфалтирам]],
[[асфалтираш]],
[[асфалтира]],
[[асфалтираме]],
[[асфалтирате]],
[[асфалтират]],
[[асфалтирах]],
[[асфалтирахме]],
[[асфалтирахте]],
[[асфалтираха]],
[[асфалтираше]],
[[асфалтирай]],
[[асфалтирайте]],
[[асфалтирал]],
[[асфалтиралия]],
[[асфалтиралият]],
[[асфалтирала]],
[[асфалтиралата]],
[[асфалтирало]],
[[асфалтиралото]],
[[асфалтирали]],
[[асфалтиралите]],
[[асфалтиран]],
[[асфалтирания]],
[[асфалтираният]],
[[асфалтирана]],
[[асфалтираната]],
[[асфалтирано]],
[[асфалтираното]],
[[асфалтирани]],
[[асфалтираните]],
[[асфалтиращ]],
[[асфалтиращия]],
[[асфалтиращият]],
[[асфалтираща]],
[[асфалтиращата]],
[[асфалтиращо]],
[[асфалтиращото]],
[[асфалтиращи]],
[[асфалтиращите]],
[[асфалтирайки]],
[[асфалтирал съм]],
[[асфалтирала съм]],
[[асфалтирало съм]],
[[асфалтирали сме]],
[[асфалтирал си]],
[[асфалтирала си]],
[[асфалтирало си]],
[[асфалтирали сте]],
[[асфалтирал е]],
[[асфалтирала е]],
[[асфалтирало е]],
[[асфалтирали са]],
[[бях асфалтирал]],
[[бях асфалтирала]],
[[бях асфалтирало]],
[[бяхме асфалтирали]],
[[беше асфалтирал]],
[[беше асфалтирала]],
[[беше асфалтирало]],
[[бяхте асфалтирали]],
[[бяха асфалтирали]],
[[ще асфалтирам]],
[[ще асфалтираме]],
[[ще асфалтираш]],
[[ще асфалтирате]],
[[ще асфалтира]],
[[ще асфалтират]],
[[ще съм асфалтирал]],
[[ще съм асфалтирала]],
[[ще съм асфалтирало]],
[[ще сме асфалтирали]],
[[ще си асфалтирал]],
[[ще си асфалтирала]],
[[ще си асфалтирало]],
[[ще сте асфалтирали]],
[[ще е асфалтирал]],
[[ще е асфалтирала]],
[[ще е асфалтирало]],
[[ще са асфалтирали]],
[[щях да асфалтирам]],
[[щяхме да асфалтираме]],
[[щеше да асфалтираш]],
[[щяхте да асфалтирате]],
[[щеше да асфалтира]],
[[щяха да асфалтират]],
[[щях да съм асфалтирал]],
[[щях да съм асфалтирала]],
[[щях да съм асфалтирало]],
[[щяхме да сме асфалтирали]],
[[щеше да си асфалтирал]],
[[щеше да си асфалтирала]],
[[щеше да си асфалтирало]],
[[щяхте да сте асфалтирали]],
[[щеше да е асфалтирал]],
[[щеше да е асфалтирала]],
[[щеше да е асфалтирало]],
[[щяха да са асфалтирали]],
[[бил съм асфалтирал]],
[[била съм асфалтирала]],
[[било съм асфалтирало]],
[[били сме асфалтирали]],
[[бил си асфалтирал]],
[[била си асфалтирала]],
[[било си асфалтирало]],
[[били сте асфалтирали]],
[[бил е асфалтирал]],
[[била е асфалтирала]],
[[било е асфалтирало]],
[[били са асфалтирали]],
[[щял съм да асфалтирам]],
[[щяла съм да асфалтирам]],
[[щяло съм да асфалтирам]],
[[щели сме да асфалтираме]],
[[щял си да асфалтираш]],
[[щяла си да асфалтираш]],
[[щяло си да асфалтираш]],
[[щели сте да асфалтирате]],
[[щял да асфалтира]],
[[щяла да асфалтира]],
[[щяло да асфалтира]],
[[щели да асфалтират]],
[[щял е да асфалтира]],
[[щяла е да асфалтира]],
[[щяло е да асфалтира]],
[[щели са да асфалтират]],
[[щял съм да съм асфалтирал]],
[[щяла съм да съм асфалтирала]],
[[щяло съм да съм асфалтирало]],
[[щели сме да сме асфалтирали]],
[[щял си да си асфалтирал]],
[[щяла си да си асфалтирала]],
[[щяло си да си асфалтирало]],
[[щели сте да сте асфалтирали]],
[[щял да е асфалтирал]],
[[щяла да е асфалтирала]],
[[щяло да е асфалтирало]],
[[щели да са асфалтирали]],
[[щял е да е асфалтирал]],
[[щяла е да е асфалтирала]],
[[щяло е да е асфалтирало]],
[[щели са да са асфалтирали]],
[[бих асфалтирал]],
[[бих асфалтирала]],
[[бих асфалтирало]],
[[бихме асфалтирали]],
[[би асфалтирал]],
[[би асфалтирала]],
[[би асфалтирало]],
[[бихте асфалтирали]],
[[биха асфалтирали]],
}}</text>
      <sha1>7cmymymtpef5vvklic4f0bjyo9ib62m</sha1>
    </revision>
  </page>
  <page>
    <title>Шаблон:Словоформи/атакувам</title>
    <ns>10</ns>
    <id>486847</id>
    <revision>
      <id>518829</id>
      <parentid>18353</parentid>
      <timestamp>2005-05-10T08:30:34Z</timestamp>
      <contributor>
        <username>Bgbot</username>
        <id>83</id>
      </contributor>
      <comment>Борислав: Поправка на пренасянето</comment>
      <model>wikitext</model>
      <format>text/x-wiki</format>
      <text bytes="20590" xml:space="preserve">{{Шаблон:Словоформи/Глагол|
  ОСНОВНА ФОРМА = атакувам
| СЕГ.ВР., 1Л., ЕД.Ч. = ата·ку·вам
| СЕГ.ВР., 1Л., МН.Ч. = ата·ку·ва·ме
| СЕГ.ВР., 2Л., ЕД.Ч. = ата·ку·ваш
| СЕГ.ВР., 2Л., МН.Ч. = ата·ку·ва·те
| СЕГ.ВР., 3Л., ЕД.Ч. = ата·ку·ва
| СЕГ.ВР., 3Л., МН.Ч. = ата·ку·ват
| МИН.СВ.ВР., 1Л., ЕД.Ч. = ата·ку·вах
| МИН.СВ.ВР., 1Л., МН.Ч. = ата·ку·вах·ме
| МИН.СВ.ВР., 2Л., ЕД.Ч. = ата·ку·ва
| МИН.СВ.ВР., 2Л., МН.Ч. = ата·ку·вах·те
| МИН.СВ.ВР., 3Л., ЕД.Ч. = ата·ку·ва
| МИН.СВ.ВР., 3Л., МН.Ч. = ата·ку·ва·ха
| МИН.НЕСВ.ВР., 1Л., ЕД.Ч. = ата·ку·вах
| МИН.НЕСВ.ВР., 1Л., МН.Ч. = ата·ку·вах·ме
| МИН.НЕСВ.ВР., 2Л., ЕД.Ч. = ата·ку·ва·ше
| МИН.НЕСВ.ВР., 2Л., МН.Ч. = ата·ку·вах·те
| МИН.НЕСВ.ВР., 3Л., ЕД.Ч. = ата·ку·ва·ше
| МИН.НЕСВ.ВР., 3Л., МН.Ч. = ата·ку·ва·ха
| МИН.НЕОПР.ВР., 1Л., ЕД.Ч., М.Р. = атакувал съм
| МИН.НЕОПР.ВР., 1Л., ЕД.Ч., Ж.Р. = атакувала съм
| МИН.НЕОПР.ВР., 1Л., ЕД.Ч., СР.Р. = атакувало съм
| МИН.НЕОПР.ВР., 1Л., МН.Ч. = атакували сме
| МИН.НЕОПР.ВР., 2Л., ЕД.Ч., М.Р. = атакувал си
| МИН.НЕОПР.ВР., 2Л., ЕД.Ч., Ж.Р. = атакувала си
| МИН.НЕОПР.ВР., 2Л., ЕД.Ч., СР.Р. = атакувало си
| МИН.НЕОПР.ВР., 2Л., МН.Ч. = атакували сте
| МИН.НЕОПР.ВР., 3Л., ЕД.Ч., М.Р. = атакувал е
| МИН.НЕОПР.ВР., 3Л., ЕД.Ч., Ж.Р. = атакувала е
| МИН.НЕОПР.ВР., 3Л., ЕД.Ч., СР.Р. = атакувало е
| МИН.НЕОПР.ВР., 3Л., МН.Ч. = атакували са
| МИН.ПРЕД.ВР., 1Л., ЕД.Ч., М.Р. = бях атакувал
| МИН.ПРЕД.ВР., 1Л., ЕД.Ч., Ж.Р. = бях атакувала
| МИН.ПРЕД.ВР., 1Л., ЕД.Ч., СР.Р. = бях атакувало
| МИН.ПРЕД.ВР., 1Л., МН.Ч. = бяхме атакували
| МИН.ПРЕД.ВР., 2Л., ЕД.Ч., М.Р. = беше атакувал
| МИН.ПРЕД.ВР., 2Л., ЕД.Ч., Ж.Р. = беше атакувала
| МИН.ПРЕД.ВР., 2Л., ЕД.Ч., СР.Р. = беше атакувало
| МИН.ПРЕД.ВР., 2Л., МН.Ч. = бяхте атакували
| МИН.ПРЕД.ВР., 3Л., ЕД.Ч., М.Р. = беше атакувал
| МИН.ПРЕД.ВР., 3Л., ЕД.Ч., Ж.Р. = беше атакувала
| МИН.ПРЕД.ВР., 3Л., ЕД.Ч., СР.Р. = беше атакувало
| МИН.ПРЕД.ВР., 3Л., МН.Ч. = бяха атакували
| БЪД.ВР., 1Л., ЕД.Ч. = ще атакувам
| БЪД.ВР., 1Л., МН.Ч. = ще атакуваме
| БЪД.ВР., 2Л., ЕД.Ч. = ще атакуваш
| БЪД.ВР., 2Л., МН.Ч. = ще атакувате
| БЪД.ВР., 3Л., ЕД.Ч. = ще атакува
| БЪД.ВР., 3Л., МН.Ч. = ще атакуват
| БЪД.ПРЕД.ВР., 1Л., ЕД.Ч., М.Р. = ще съм атакувал
| БЪД.ПРЕД.ВР., 1Л., ЕД.Ч., Ж.Р. = ще съм атакувала
| БЪД.ПРЕД.ВР., 1Л., ЕД.Ч., СР.Р. = ще съм атакувало
| БЪД.ПРЕД.ВР., 1Л., МН.Ч. = ще сме атакували
| БЪД.ПРЕД.ВР., 2Л., ЕД.Ч., М.Р. = ще си атакувал
| БЪД.ПРЕД.ВР., 2Л., ЕД.Ч., Ж.Р. = ще си атакувала
| БЪД.ПРЕД.ВР., 2Л., ЕД.Ч., СР.Р. = ще си атакувало
| БЪД.ПРЕД.ВР., 2Л., МН.Ч. = ще сте атакували
| БЪД.ПРЕД.ВР., 3Л., ЕД.Ч., М.Р. = ще е атакувал
| БЪД.ПРЕД.ВР., 3Л., ЕД.Ч., Ж.Р. = ще е атакувала
| БЪД.ПРЕД.ВР., 3Л., ЕД.Ч., СР.Р. = ще е атакувало
| БЪД.ПРЕД.ВР., 3Л., МН.Ч. = ще са атакували
| БЪД.ВР. В МИН., 1Л., ЕД.Ч. = щях да атакувам
| БЪД.ВР. В МИН., 1Л., МН.Ч. = щяхме да атакуваме
| БЪД.ВР. В МИН., 2Л., ЕД.Ч. = щеше да атакуваш
| БЪД.ВР. В МИН., 2Л., МН.Ч. = щяхте да атакувате
| БЪД.ВР. В МИН., 3Л., ЕД.Ч. = щеше да атакува
| БЪД.ВР. В МИН., 3Л., МН.Ч. = щяха да атакуват
| БЪД.ПРЕД.ВР. В МИН., 1Л., ЕД.Ч., М.Р. = щях да съм атакувал
| БЪД.ПРЕД.ВР. В МИН., 1Л., ЕД.Ч., Ж.Р. = щях да съм атакувала
| БЪД.ПРЕД.ВР. В МИН., 1Л., ЕД.Ч., СР.Р. = щях да съм атакувало
| БЪД.ПРЕД.ВР. В МИН., 1Л., МН.Ч. = щяхме да сме атакували
| БЪД.ПРЕД.ВР. В МИН., 2Л., ЕД.Ч., М.Р. = щеше да си атакувал
| БЪД.ПРЕД.ВР. В МИН., 2Л., ЕД.Ч., Ж.Р. = щеше да си атакувала
| БЪД.ПРЕД.ВР. В МИН., 2Л., ЕД.Ч., СР.Р. = щеше да си атакувало
| БЪД.ПРЕД.ВР. В МИН., 2Л., МН.Ч. = щяхте да сте атакували
| БЪД.ПРЕД.ВР. В МИН., 3Л., ЕД.Ч., М.Р. = щеше да е атакувал
| БЪД.ПРЕД.ВР. В МИН., 3Л., ЕД.Ч., Ж.Р. = щеше да е атакувала
| БЪД.ПРЕД.ВР. В МИН., 3Л., ЕД.Ч., СР.Р. = щеше да е атакувало
| БЪД.ПРЕД.ВР. В МИН., 3Л., МН.Ч. = щяха да са атакували
| ПР.НАКЛ., СЕГ.ВР., 1Л., ЕД.Ч., М.Р. = атакувал съм
| ПР.НАКЛ., СЕГ.ВР., 1Л., ЕД.Ч., Ж.Р. = атакувала съм
| ПР.НАКЛ., СЕГ.ВР., 1Л., ЕД.Ч., СР.Р. = атакувало съм
| ПР.НАКЛ., СЕГ.ВР., 1Л., МН.Ч. = атакували сме
| ПР.НАКЛ., СЕГ.ВР., 2Л., ЕД.Ч., М.Р. = атакувал си
| ПР.НАКЛ., СЕГ.ВР., 2Л., ЕД.Ч., Ж.Р. = атакувала си
| ПР.НАКЛ., СЕГ.ВР., 2Л., ЕД.Ч., СР.Р. = атакувало си
| ПР.НАКЛ., СЕГ.ВР., 2Л., МН.Ч. = атакували сте
| ПР.НАКЛ., СЕГ.ВР., 3Л., ЕД.Ч., М.Р. = атакувал (е)
| ПР.НАКЛ., СЕГ.ВР., 3Л., ЕД.Ч., Ж.Р. = атакувала (е)
| ПР.НАКЛ., СЕГ.ВР., 3Л., ЕД.Ч., СР.Р. = атакувало (е)
| ПР.НАКЛ., СЕГ.ВР., 3Л., МН.Ч. = атакували (са)
| ПР.НАКЛ., МИН.СВ.ВР., 1Л., ЕД.Ч., М.Р. = атакувал съм
| ПР.НАКЛ., МИН.СВ.ВР., 1Л., ЕД.Ч., Ж.Р. = атакувала съм
| ПР.НАКЛ., МИН.СВ.ВР., 1Л., ЕД.Ч., СР.Р. = атакувало съм
| ПР.НАКЛ., МИН.СВ.ВР., 1Л., МН.Ч. = атакували сме
| ПР.НАКЛ., МИН.СВ.ВР., 2Л., ЕД.Ч., М.Р. = атакувал си
| ПР.НАКЛ., МИН.СВ.ВР., 2Л., ЕД.Ч., Ж.Р. = атакувала си
| ПР.НАКЛ., МИН.СВ.ВР., 2Л., ЕД.Ч., СР.Р. = атакувало си
| ПР.НАКЛ., МИН.СВ.ВР., 2Л., МН.Ч. = атакували сте
| ПР.НАКЛ., МИН.СВ.ВР., 3Л., ЕД.Ч., М.Р. = атакувал (е)
| ПР.НАКЛ., МИН.СВ.ВР., 3Л., ЕД.Ч., Ж.Р. = атакувала (е)
| ПР.НАКЛ., МИН.СВ.ВР., 3Л., ЕД.Ч., СР.Р. = атакувало (е)
| ПР.НАКЛ., МИН.СВ.ВР., 3Л., МН.Ч. = атакували (са)
| ПР.НАКЛ., МИН.НЕОПР.ВР., 1Л., ЕД.Ч., М.Р. = бил съм атакувал
| ПР.НАКЛ., МИН.НЕОПР.ВР., 1Л., ЕД.Ч., Ж.Р. = била съм атакувала
| ПР.НАКЛ., МИН.НЕОПР.ВР., 1Л., ЕД.Ч., СР.Р. = било съм атакувало
| ПР.НАКЛ., МИН.НЕОПР.ВР., 1Л., МН.Ч. = били сме атакували
| ПР.НАКЛ., МИН.НЕОПР.ВР., 2Л., ЕД.Ч., М.Р. = бил си атакувал
| ПР.НАКЛ., МИН.НЕОПР.ВР., 2Л., ЕД.Ч., Ж.Р. = била си атакувала
| ПР.НАКЛ., МИН.НЕОПР.ВР., 2Л., ЕД.Ч., СР.Р. = било си атакувало
| ПР.НАКЛ., МИН.НЕОПР.ВР., 2Л., МН.Ч. = били сте атакували
| ПР.НАКЛ., МИН.НЕОПР.ВР., 3Л., ЕД.Ч., М.Р. = бил (е) атакувал
| ПР.НАКЛ., МИН.НЕОПР.ВР., 3Л., ЕД.Ч., Ж.Р. = била (е) атакувала
| ПР.НАКЛ., МИН.НЕОПР.ВР., 3Л., ЕД.Ч., СР.Р. = било (е) атакувало
| ПР.НАКЛ., МИН.НЕОПР.ВР., 3Л., МН.Ч. = били (са) атакували
| ПР.НАКЛ., БЪД.ВР., 1Л., ЕД.Ч., М.Р. = щял съм да атакувам
| ПР.НАКЛ., БЪД.ВР., 1Л., ЕД.Ч., Ж.Р. = щяла съм да атакувам
| ПР.НАКЛ., БЪД.ВР., 1Л., ЕД.Ч., СР.Р. = щяло съм да атакувам
| ПР.НАКЛ., БЪД.ВР., 1Л., МН.Ч. = щели сме да атакуваме
| ПР.НАКЛ., БЪД.ВР., 2Л., ЕД.Ч., М.Р. = щял си да атакуваш
| ПР.НАКЛ., БЪД.ВР., 2Л., ЕД.Ч., Ж.Р. = щяла си да атакуваш
| ПР.НАКЛ., БЪД.ВР., 2Л., ЕД.Ч., СР.Р. = щяло си да атакуваш
| ПР.НАКЛ., БЪД.ВР., 2Л., МН.Ч. = щели сте да атакувате
| ПР.НАКЛ., БЪД.ВР., 3Л., ЕД.Ч., М.Р. = щял (е) да атакува
| ПР.НАКЛ., БЪД.ВР., 3Л., ЕД.Ч., Ж.Р. = щяла (е) да атакува
| ПР.НАКЛ., БЪД.ВР., 3Л., ЕД.Ч., СР.Р. = щяло (е) да атакува
| ПР.НАКЛ., БЪД.ВР., 3Л., МН.Ч. = щели (са) да атакуват
| ПР.НАКЛ., БЪД.ПРЕД.ВР., 1Л., ЕД.Ч., М.Р. = щял съм да съм атакувал
| ПР.НАКЛ., БЪД.ПРЕД.ВР., 1Л., ЕД.Ч., Ж.Р. = щяла съм да съм атакувала
| ПР.НАКЛ., БЪД.ПРЕД.ВР., 1Л., ЕД.Ч., СР.Р. = щяло съм да съм атакувало
| ПР.НАКЛ., БЪД.ПРЕД.ВР., 1Л., МН.Ч. = щели сме да сме атакували
| ПР.НАКЛ., БЪД.ПРЕД.ВР., 2Л., ЕД.Ч., М.Р. = щял си да си атакувал
| ПР.НАКЛ., БЪД.ПРЕД.ВР., 2Л., ЕД.Ч., Ж.Р. = щяла си да си атакувала
| ПР.НАКЛ., БЪД.ПРЕД.ВР., 2Л., ЕД.Ч., СР.Р. = щяло си да си атакувало
| ПР.НАКЛ., БЪД.ПРЕД.ВР., 2Л., МН.Ч. = щели сте да сте атакували
| ПР.НАКЛ., БЪД.ПРЕД.ВР., 3Л., ЕД.Ч., М.Р. = щял (е) да е атакувал
| ПР.НАКЛ., БЪД.ПРЕД.ВР., 3Л., ЕД.Ч., Ж.Р. = щяла (е) да е атакувала
| ПР.НАКЛ., БЪД.ПРЕД.ВР., 3Л., ЕД.Ч., СР.Р. = щяло (е) да е атакувало
| ПР.НАКЛ., БЪД.ПРЕД.ВР., 3Л., МН.Ч. = щели (са) да са атакували
| УСЛОВНО НАКЛОНЕНИЕ, 1Л., ЕД.Ч., М.Р. = бих атакувал
| УСЛОВНО НАКЛОНЕНИЕ, 1Л., ЕД.Ч., Ж.Р. = бих атакувала
| УСЛОВНО НАКЛОНЕНИЕ, 1Л., ЕД.Ч., СР.Р. = бих атакувало
| УСЛОВНО НАКЛОНЕНИЕ, 1Л., МН.Ч. = бихме атакували
| УСЛОВНО НАКЛОНЕНИЕ, 2Л., ЕД.Ч., М.Р. = би атакувал
| УСЛОВНО НАКЛОНЕНИЕ, 2Л., ЕД.Ч., Ж.Р. = би атакувала
| УСЛОВНО НАКЛОНЕНИЕ, 2Л., ЕД.Ч., СР.Р. = би атакувало
| УСЛОВНО НАКЛОНЕНИЕ, 2Л., МН.Ч. = бихте атакували
| УСЛОВНО НАКЛОНЕНИЕ, 3Л., ЕД.Ч., М.Р. = би атакувал
| УСЛОВНО НАКЛОНЕНИЕ, 3Л., ЕД.Ч., Ж.Р. = би атакувала
| УСЛОВНО НАКЛОНЕНИЕ, 3Л., ЕД.Ч., СР.Р. = би атакувало
| УСЛОВНО НАКЛОНЕНИЕ, 3Л., МН.Ч. = биха атакували
| ПОВЕЛИТЕЛНО НАКЛОНЕНИЕ, ЕД.Ч. = ата·ку·вай
| ПОВЕЛИТЕЛНО НАКЛОНЕНИЕ, МН.Ч. = ата·ку·вай·те
| МИН.СТРАД.ПРИЧ. М.Р. = ата·ку·ван
| МИН.СТРАД.ПРИЧ. М.Р. НЕПЪЛЕН ЧЛЕН = ата·ку·ва·ния
| МИН.СТРАД.ПРИЧ. М.Р. ПЪЛЕН ЧЛЕН = ата·ку·ва·ни·ят
| МИН.СТРАД.ПРИЧ. Ж.Р. = ата·ку·ва·на
| МИН.СТРАД.ПРИЧ. Ж.Р. ЧЛЕН = ата·ку·ва·на·та
| МИН.СТРАД.ПРИЧ. СР.Р. = ата·ку·ва·но
| МИН.СТРАД.ПРИЧ. СР.Р. ЧЛЕН = ата·ку·ва·но·то
| МИН.СТРАД.ПРИЧ. МН.Ч. = ата·ку·ва·ни
| МИН.СТРАД.ПРИЧ. МН.Ч. ЧЛЕН = ата·ку·ва·ни·те
| МИН.ДЕЯТ.СВ.ПРИЧ. М.Р. = ата·ку·вал
| МИН.ДЕЯТ.СВ.ПРИЧ. М.Р. НЕПЪЛЕН ЧЛЕН = ата·ку·ва·лия
| МИН.ДЕЯТ.СВ.ПРИЧ. М.Р. ПЪЛЕН ЧЛЕН = ата·ку·ва·ли·ят
| МИН.ДЕЯТ.СВ.ПРИЧ. Ж.Р. = ата·ку·ва·ла
| МИН.ДЕЯТ.СВ.ПРИЧ. Ж.Р. ЧЛЕН = ата·ку·ва·ла·та
| МИН.ДЕЯТ.СВ.ПРИЧ. СР.Р. = ата·ку·ва·ло
| МИН.ДЕЯТ.СВ.ПРИЧ. СР.Р. ЧЛЕН = ата·ку·ва·ло·то
| МИН.ДЕЯТ.СВ.ПРИЧ. МН.Ч. = ата·ку·ва·ли
| МИН.ДЕЯТ.СВ.ПРИЧ. МН.Ч. ЧЛЕН = ата·ку·ва·ли·те
| МИН.ДЕЯТ.НЕСВ.ПРИЧ. М.Р. = ата·ку·вал
| МИН.ДЕЯТ.НЕСВ.ПРИЧ. М.Р. НЕПЪЛЕН ЧЛЕН = ата·ку·ва·лия
| МИН.ДЕЯТ.НЕСВ.ПРИЧ. М.Р. ПЪЛЕН ЧЛЕН = ата·ку·ва·ли·ят
| МИН.ДЕЯТ.НЕСВ.ПРИЧ. Ж.Р. = ата·ку·ва·ла
| МИН.ДЕЯТ.НЕСВ.ПРИЧ. Ж.Р. ЧЛЕН = ата·ку·ва·ла·та
| МИН.ДЕЯТ.НЕСВ.ПРИЧ. СР.Р. = ата·ку·ва·ло
| МИН.ДЕЯТ.НЕСВ.ПРИЧ. СР.Р. ЧЛЕН = ата·ку·ва·ло·то
| МИН.ДЕЯТ.НЕСВ.ПРИЧ. МН.Ч. = ата·ку·ва·ли
| МИН.ДЕЯТ.НЕСВ.ПРИЧ. МН.Ч. ЧЛЕН = ата·ку·ва·ли·те
| СЕГ.ДЕЯТ.ПРИЧ. М.Р. = ата·ку·ващ
| СЕГ.ДЕЯТ.ПРИЧ. М.Р. НЕПЪЛЕН ЧЛЕН = ата·ку·ва·щия
| СЕГ.ДЕЯТ.ПРИЧ. М.Р. ПЪЛЕН ЧЛЕН = ата·ку·ва·щи·ят
| СЕГ.ДЕЯТ.ПРИЧ. Ж.Р. = ата·ку·ва·ща
| СЕГ.ДЕЯТ.ПРИЧ. Ж.Р. ЧЛЕН = ата·ку·ва·ща·та
| СЕГ.ДЕЯТ.ПРИЧ. СР.Р. = ата·ку·ва·що
| СЕГ.ДЕЯТ.ПРИЧ. СР.Р. ЧЛЕН = ата·ку·ва·що·то
| СЕГ.ДЕЯТ.ПРИЧ. МН.Ч. = ата·ку·ва·щи
| СЕГ.ДЕЯТ.ПРИЧ. МН.Ч. ЧЛЕН = ата·ку·ва·щи·те
| ДЕЕПРИЧАСТИЕ = ата·ку·вай·ки
| СКРИТИ ПРЕПРАТКИ = 
[[атакувам]],
[[атакуваш]],
[[атакува]],
[[атакуваме]],
[[атакувате]],
[[атакуват]],
[[атакувах]],
[[атакувахме]],
[[атакувахте]],
[[атакуваха]],
[[атакуваше]],
[[атакувай]],
[[атакувайте]],
[[атакувал]],
[[атакувалия]],
[[атакувалият]],
[[атакувала]],
[[атакувалата]],
[[атакувало]],
[[атакувалото]],
[[атакували]],
[[атакувалите]],
[[атакуван]],
[[атакувания]],
[[атакуваният]],
[[атакувана]],
[[атакуваната]],
[[атакувано]],
[[атакуваното]],
[[атакувани]],
[[атакуваните]],
[[атакуващ]],
[[атакуващия]],
[[атакуващият]],
[[атакуваща]],
[[атакуващата]],
[[атакуващо]],
[[атакуващото]],
[[атакуващи]],
[[атакуващите]],
[[атакувайки]],
[[атакувал съм]],
[[атакувала съм]],
[[атакувало съм]],
[[атакували сме]],
[[атакувал си]],
[[атакувала си]],
[[атакувало си]],
[[атакували сте]],
[[атакувал е]],
[[атакувала е]],
[[атакувало е]],
[[атакували са]],
[[бях атакувал]],
[[бях атакувала]],
[[бях атакувало]],
[[бяхме атакували]],
[[беше атакувал]],
[[беше атакувала]],
[[беше атакувало]],
[[бяхте атакували]],
[[бяха атакували]],
[[ще атакувам]],
[[ще атакуваме]],
[[ще атакуваш]],
[[ще атакувате]],
[[ще атакува]],
[[ще атакуват]],
[[ще съм атакувал]],
[[ще съм атакувала]],
[[ще съм атакувало]],
[[ще сме атакували]],
[[ще си атакувал]],
[[ще си атакувала]],
[[ще си атакувало]],
[[ще сте атакували]],
[[ще е атакувал]],
[[ще е атакувала]],
[[ще е атакувало]],
[[ще са атакували]],
[[щях да атакувам]],
[[щяхме да атакуваме]],
[[щеше да атакуваш]],
[[щяхте да атакувате]],
[[щеше да атакува]],
[[щяха да атакуват]],
[[щях да съм атакувал]],
[[щях да съм атакувала]],
[[щях да съм атакувало]],
[[щяхме да сме атакували]],
[[щеше да си атакувал]],
[[щеше да си атакувала]],
[[щеше да си атакувало]],
[[щяхте да сте атакували]],
[[щеше да е атакувал]],
[[щеше да е атакувала]],
[[щеше да е атакувало]],
[[щяха да са атакували]],
[[бил съм атакувал]],
[[била съм атакувала]],
[[било съм атакувало]],
[[били сме атакували]],
[[бил си атакувал]],
[[била си атакувала]],
[[било си атакувало]],
[[били сте атакували]],
[[бил е атакувал]],
[[била е атакувала]],
[[било е атакувало]],
[[били са атакували]],
[[щял съм да атакувам]],
[[щяла съм да атакувам]],
[[щяло съм да атакувам]],
[[щели сме да атакуваме]],
[[щял си да атакуваш]],
[[щяла си да атакуваш]],
[[щяло си да атакуваш]],
[[щели сте да атакувате]],
[[щял да атакува]],
[[щяла да атакува]],
[[щяло да атакува]],
[[щели да атакуват]],
[[щял е да атакува]],
[[щяла е да атакува]],
[[щяло е да атакува]],
[[щели са да атакуват]],
[[щял съм да съм атакувал]],
[[щяла съм да съм атакувала]],
[[щяло съм да съм атакувало]],
[[щели сме да сме атакували]],
[[щял си да си атакувал]],
[[щяла си да си атакувала]],
[[щяло си да си атакувало]],
[[щели сте да сте атакували]],
[[щял да е атакувал]],
[[щяла да е атакувала]],
[[щяло да е атакувало]],
[[щели да са атакували]],
[[щял е да е атакувал]],
[[щяла е да е атакувала]],
[[щяло е да е атакувало]],
[[щели са да са атакували]],
[[бих атакувал]],
[[бих атакувала]],
[[бих атакувало]],
[[бихме атакували]],
[[би атакувал]],
[[би атакувала]],
[[би атакувало]],
[[бихте атакували]],
[[биха атакували]],
}}</text>
      <sha1>c1qwa4rhc5w4asl11c3zemyy39my8ie</sha1>
    </revision>
  </page>
  <page>
    <title>Шаблон:Словоформи/аташирам</title>
    <ns>10</ns>
    <id>486856</id>
    <revision>
      <id>518838</id>
      <parentid>18355</parentid>
      <timestamp>2005-05-10T08:30:59Z</timestamp>
      <contributor>
        <username>Bgbot</username>
        <id>83</id>
      </contributor>
      <comment>Борислав: Поправка на пренасянето</comment>
      <model>wikitext</model>
      <format>text/x-wiki</format>
      <text bytes="20590" xml:space="preserve">{{Шаблон:Словоформи/Глагол|
  ОСНОВНА ФОРМА = аташирам
| СЕГ.ВР., 1Л., ЕД.Ч. = ата·ши·рам
| СЕГ.ВР., 1Л., МН.Ч. = ата·ши·ра·ме
| СЕГ.ВР., 2Л., ЕД.Ч. = ата·ши·раш
| СЕГ.ВР., 2Л., МН.Ч. = ата·ши·ра·те
| СЕГ.ВР., 3Л., ЕД.Ч. = ата·ши·ра
| СЕГ.ВР., 3Л., МН.Ч. = ата·ши·рат
| МИН.СВ.ВР., 1Л., ЕД.Ч. = ата·ши·рах
| МИН.СВ.ВР., 1Л., МН.Ч. = ата·ши·рах·ме
| МИН.СВ.ВР., 2Л., ЕД.Ч. = ата·ши·ра
| МИН.СВ.ВР., 2Л., МН.Ч. = ата·ши·рах·те
| МИН.СВ.ВР., 3Л., ЕД.Ч. = ата·ши·ра
| МИН.СВ.ВР., 3Л., МН.Ч. = ата·ши·ра·ха
| МИН.НЕСВ.ВР., 1Л., ЕД.Ч. = ата·ши·рах
| МИН.НЕСВ.ВР., 1Л., МН.Ч. = ата·ши·рах·ме
| МИН.НЕСВ.ВР., 2Л., ЕД.Ч. = ата·ши·ра·ше
| МИН.НЕСВ.ВР., 2Л., МН.Ч. = ата·ши·рах·те
| МИН.НЕСВ.ВР., 3Л., ЕД.Ч. = ата·ши·ра·ше
| МИН.НЕСВ.ВР., 3Л., МН.Ч. = ата·ши·ра·ха
| МИН.НЕОПР.ВР., 1Л., ЕД.Ч., М.Р. = аташирал съм
| МИН.НЕОПР.ВР., 1Л., ЕД.Ч., Ж.Р. = аташирала съм
| МИН.НЕОПР.ВР., 1Л., ЕД.Ч., СР.Р. = аташирало съм
| МИН.НЕОПР.ВР., 1Л., МН.Ч. = аташирали сме
| МИН.НЕОПР.ВР., 2Л., ЕД.Ч., М.Р. = аташирал си
| МИН.НЕОПР.ВР., 2Л., ЕД.Ч., Ж.Р. = аташирала си
| МИН.НЕОПР.ВР., 2Л., ЕД.Ч., СР.Р. = аташирало си
| МИН.НЕОПР.ВР., 2Л., МН.Ч. = аташирали сте
| МИН.НЕОПР.ВР., 3Л., ЕД.Ч., М.Р. = аташирал е
| МИН.НЕОПР.ВР., 3Л., ЕД.Ч., Ж.Р. = аташирала е
| МИН.НЕОПР.ВР., 3Л., ЕД.Ч., СР.Р. = аташирало е
| МИН.НЕОПР.ВР., 3Л., МН.Ч. = аташирали са
| МИН.ПРЕД.ВР., 1Л., ЕД.Ч., М.Р. = бях аташирал
| МИН.ПРЕД.ВР., 1Л., ЕД.Ч., Ж.Р. = бях аташирала
| МИН.ПРЕД.ВР., 1Л., ЕД.Ч., СР.Р. = бях аташирало
| МИН.ПРЕД.ВР., 1Л., МН.Ч. = бяхме аташирали
| МИН.ПРЕД.ВР., 2Л., ЕД.Ч., М.Р. = беше аташирал
| МИН.ПРЕД.ВР., 2Л., ЕД.Ч., Ж.Р. = беше аташирала
| МИН.ПРЕД.ВР., 2Л., ЕД.Ч., СР.Р. = беше аташирало
| МИН.ПРЕД.ВР., 2Л., МН.Ч. = бяхте аташирали
| МИН.ПРЕД.ВР., 3Л., ЕД.Ч., М.Р. = беше аташирал
| МИН.ПРЕД.ВР., 3Л., ЕД.Ч., Ж.Р. = беше аташирала
| МИН.ПРЕД.ВР., 3Л., ЕД.Ч., СР.Р. = беше аташирало
| МИН.ПРЕД.ВР., 3Л., МН.Ч. = бяха аташирали
| БЪД.ВР., 1Л., ЕД.Ч. = ще аташирам
| БЪД.ВР., 1Л., МН.Ч. = ще аташираме
| БЪД.ВР., 2Л., ЕД.Ч. = ще аташираш
| БЪД.ВР., 2Л., МН.Ч. = ще аташирате
| БЪД.ВР., 3Л., ЕД.Ч. = ще аташира
| БЪД.ВР., 3Л., МН.Ч. = ще аташират
| БЪД.ПРЕД.ВР., 1Л., ЕД.Ч., М.Р. = ще съм аташирал
| БЪД.ПРЕД.ВР., 1Л., ЕД.Ч., Ж.Р. = ще съм аташирала
| БЪД.ПРЕД.ВР., 1Л., ЕД.Ч., СР.Р. = ще съм аташирало
| БЪД.ПРЕД.ВР., 1Л., МН.Ч. = ще сме аташирали
| БЪД.ПРЕД.ВР., 2Л., ЕД.Ч., М.Р. = ще си аташирал
| БЪД.ПРЕД.ВР., 2Л., ЕД.Ч., Ж.Р. = ще си аташирала
| БЪД.ПРЕД.ВР., 2Л., ЕД.Ч., СР.Р. = ще си аташирало
| БЪД.ПРЕД.ВР., 2Л., МН.Ч. = ще сте аташирали
| БЪД.ПРЕД.ВР., 3Л., ЕД.Ч., М.Р. = ще е аташирал
| БЪД.ПРЕД.ВР., 3Л., ЕД.Ч., Ж.Р. = ще е аташирала
| БЪД.ПРЕД.ВР., 3Л., ЕД.Ч., СР.Р. = ще е аташирало
| БЪД.ПРЕД.ВР., 3Л., МН.Ч. = ще са аташирали
| БЪД.ВР. В МИН., 1Л., ЕД.Ч. = щях да аташирам
| БЪД.ВР. В МИН., 1Л., МН.Ч. = щяхме да аташираме
| БЪД.ВР. В МИН., 2Л., ЕД.Ч. = щеше да аташираш
| БЪД.ВР. В МИН., 2Л., МН.Ч. = щяхте да аташирате
| БЪД.ВР. В МИН., 3Л., ЕД.Ч. = щеше да аташира
| БЪД.ВР. В МИН., 3Л., МН.Ч. = щяха да аташират
| БЪД.ПРЕД.ВР. В МИН., 1Л., ЕД.Ч., М.Р. = щях да съм аташирал
| БЪД.ПРЕД.ВР. В МИН., 1Л., ЕД.Ч., Ж.Р. = щях да съм аташирала
| БЪД.ПРЕД.ВР. В МИН., 1Л., ЕД.Ч., СР.Р. = щях да съм аташирало
| БЪД.ПРЕД.ВР. В МИН., 1Л., МН.Ч. = щяхме да сме аташирали
| БЪД.ПРЕД.ВР. В МИН., 2Л., ЕД.Ч., М.Р. = щеше да си аташирал
| БЪД.ПРЕД.ВР. В МИН., 2Л., ЕД.Ч., Ж.Р. = щеше да си аташирала
| БЪД.ПРЕД.ВР. В МИН., 2Л., ЕД.Ч., СР.Р. = щеше да си аташирало
| БЪД.ПРЕД.ВР. В МИН., 2Л., МН.Ч. = щяхте да сте аташирали
| БЪД.ПРЕД.ВР. В МИН., 3Л., ЕД.Ч., М.Р. = щеше да е аташирал
| БЪД.ПРЕД.ВР. В МИН., 3Л., ЕД.Ч., Ж.Р. = щеше да е аташирала
| БЪД.ПРЕД.ВР. В МИН., 3Л., ЕД.Ч., СР.Р. = щеше да е аташирало
| БЪД.ПРЕД.ВР. В МИН., 3Л., МН.Ч. = щяха да са аташирали
| ПР.НАКЛ., СЕГ.ВР., 1Л., ЕД.Ч., М.Р. = аташирал съм
| ПР.НАКЛ., СЕГ.ВР., 1Л., ЕД.Ч., Ж.Р. = аташирала съм
| ПР.НАКЛ., СЕГ.ВР., 1Л., ЕД.Ч., СР.Р. = аташирало съм
| ПР.НАКЛ., СЕГ.ВР., 1Л., МН.Ч. = аташирали сме
| ПР.НАКЛ., СЕГ.ВР., 2Л., ЕД.Ч., М.Р. = аташирал си
| ПР.НАКЛ., СЕГ.ВР., 2Л., ЕД.Ч., Ж.Р. = аташирала си
| ПР.НАКЛ., СЕГ.ВР., 2Л., ЕД.Ч., СР.Р. = аташирало си
| ПР.НАКЛ., СЕГ.ВР., 2Л., МН.Ч. = аташирали сте
| ПР.НАКЛ., СЕГ.ВР., 3Л., ЕД.Ч., М.Р. = аташирал (е)
| ПР.НАКЛ., СЕГ.ВР., 3Л., ЕД.Ч., Ж.Р. = аташирала (е)
| ПР.НАКЛ., СЕГ.ВР., 3Л., ЕД.Ч., СР.Р. = аташирало (е)
| ПР.НАКЛ., СЕГ.ВР., 3Л., МН.Ч. = аташирали (са)
| ПР.НАКЛ., МИН.СВ.ВР., 1Л., ЕД.Ч., М.Р. = аташирал съм
| ПР.НАКЛ., МИН.СВ.ВР., 1Л., ЕД.Ч., Ж.Р. = аташирала съм
| ПР.НАКЛ., МИН.СВ.ВР., 1Л., ЕД.Ч., СР.Р. = аташирало съм
| ПР.НАКЛ., МИН.СВ.ВР., 1Л., МН.Ч. = аташирали сме
| ПР.НАКЛ., МИН.СВ.ВР., 2Л., ЕД.Ч., М.Р. = аташирал си
| ПР.НАКЛ., МИН.СВ.ВР., 2Л., ЕД.Ч., Ж.Р. = аташирала си
| ПР.НАКЛ., МИН.СВ.ВР., 2Л., ЕД.Ч., СР.Р. = аташирало си
| ПР.НАКЛ., МИН.СВ.ВР., 2Л., МН.Ч. = аташирали сте
| ПР.НАКЛ., МИН.СВ.ВР., 3Л., ЕД.Ч., М.Р. = аташирал (е)
| ПР.НАКЛ., МИН.СВ.ВР., 3Л., ЕД.Ч., Ж.Р. = аташирала (е)
| ПР.НАКЛ., МИН.СВ.ВР., 3Л., ЕД.Ч., СР.Р. = аташирало (е)
| ПР.НАКЛ., МИН.СВ.ВР., 3Л., МН.Ч. = аташирали (са)
| ПР.НАКЛ., МИН.НЕОПР.ВР., 1Л., ЕД.Ч., М.Р. = бил съм аташирал
| ПР.НАКЛ., МИН.НЕОПР.ВР., 1Л., ЕД.Ч., Ж.Р. = била съм аташирала
| ПР.НАКЛ., МИН.НЕОПР.ВР., 1Л., ЕД.Ч., СР.Р. = било съм аташирало
| ПР.НАКЛ., МИН.НЕОПР.ВР., 1Л., МН.Ч. = били сме аташирали
| ПР.НАКЛ., МИН.НЕОПР.ВР., 2Л., ЕД.Ч., М.Р. = бил си аташирал
| ПР.НАКЛ., МИН.НЕОПР.ВР., 2Л., ЕД.Ч., Ж.Р. = била си аташирала
| ПР.НАКЛ., МИН.НЕОПР.ВР., 2Л., ЕД.Ч., СР.Р. = било си аташирало
| ПР.НАКЛ., МИН.НЕОПР.ВР., 2Л., МН.Ч. = били сте аташирали
| ПР.НАКЛ., МИН.НЕОПР.ВР., 3Л., ЕД.Ч., М.Р. = бил (е) аташирал
| ПР.НАКЛ., МИН.НЕОПР.ВР., 3Л., ЕД.Ч., Ж.Р. = била (е) аташирала
| ПР.НАКЛ., МИН.НЕОПР.ВР., 3Л., ЕД.Ч., СР.Р. = било (е) аташирало
| ПР.НАКЛ., МИН.НЕОПР.ВР., 3Л., МН.Ч. = били (са) аташирали
| ПР.НАКЛ., БЪД.ВР., 1Л., ЕД.Ч., М.Р. = щял съм да аташирам
| ПР.НАКЛ., БЪД.ВР., 1Л., ЕД.Ч., Ж.Р. = щяла съм да аташирам
| ПР.НАКЛ., БЪД.ВР., 1Л., ЕД.Ч., СР.Р. = щяло съм да аташирам
| ПР.НАКЛ., БЪД.ВР., 1Л., МН.Ч. = щели сме да аташираме
| ПР.НАКЛ., БЪД.ВР., 2Л., ЕД.Ч., М.Р. = щял си да аташираш
| ПР.НАКЛ., БЪД.ВР., 2Л., ЕД.Ч., Ж.Р. = щяла си да аташираш
| ПР.НАКЛ., БЪД.ВР., 2Л., ЕД.Ч., СР.Р. = щяло си да аташираш
| ПР.НАКЛ., БЪД.ВР., 2Л., МН.Ч. = щели сте да аташирате
| ПР.НАКЛ., БЪД.ВР., 3Л., ЕД.Ч., М.Р. = щял (е) да аташира
| ПР.НАКЛ., БЪД.ВР., 3Л., ЕД.Ч., Ж.Р. = щяла (е) да аташира
| ПР.НАКЛ., БЪД.ВР., 3Л., ЕД.Ч., СР.Р. = щяло (е) да аташира
| ПР.НАКЛ., БЪД.ВР., 3Л., МН.Ч. = щели (са) да аташират
| ПР.НАКЛ., БЪД.ПРЕД.ВР., 1Л., ЕД.Ч., М.Р. = щял съм да съм аташирал
| ПР.НАКЛ., БЪД.ПРЕД.ВР., 1Л., ЕД.Ч., Ж.Р. = щяла съм да съм аташирала
| ПР.НАКЛ., БЪД.ПРЕД.ВР., 1Л., ЕД.Ч., СР.Р. = щяло съм да съм аташирало
| ПР.НАКЛ., БЪД.ПРЕД.ВР., 1Л., МН.Ч. = щели сме да сме аташирали
| ПР.НАКЛ., БЪД.ПРЕД.ВР., 2Л., ЕД.Ч., М.Р. = щял си да си аташирал
| ПР.НАКЛ., БЪД.ПРЕД.ВР., 2Л., ЕД.Ч., Ж.Р. = щяла си да си аташирала
| ПР.НАКЛ., БЪД.ПРЕД.ВР., 2Л., ЕД.Ч., СР.Р. = щяло си да си аташирало
| ПР.НАКЛ., БЪД.ПРЕД.ВР., 2Л., МН.Ч. = щели сте да сте аташирали
| ПР.НАКЛ., БЪД.ПРЕД.ВР., 3Л., ЕД.Ч., М.Р. = щял (е) да е аташирал
| ПР.НАКЛ., БЪД.ПРЕД.ВР., 3Л., ЕД.Ч., Ж.Р. = щяла (е) да е аташирала
| ПР.НАКЛ., БЪД.ПРЕД.ВР., 3Л., ЕД.Ч., СР.Р. = щяло (е) да е аташирало
| ПР.НАКЛ., БЪД.ПРЕД.ВР., 3Л., МН.Ч. = щели (са) да са аташирали
| УСЛОВНО НАКЛОНЕНИЕ, 1Л., ЕД.Ч., М.Р. = бих аташирал
| УСЛОВНО НАКЛОНЕНИЕ, 1Л., ЕД.Ч., Ж.Р. = бих аташирала
| УСЛОВНО НАКЛОНЕНИЕ, 1Л., ЕД.Ч., СР.Р. = бих аташирало
| УСЛОВНО НАКЛОНЕНИЕ, 1Л., МН.Ч. = бихме аташирали
| УСЛОВНО НАКЛОНЕНИЕ, 2Л., ЕД.Ч., М.Р. = би аташирал
| УСЛОВНО НАКЛОНЕНИЕ, 2Л., ЕД.Ч., Ж.Р. = би аташирала
| УСЛОВНО НАКЛОНЕНИЕ, 2Л., ЕД.Ч., СР.Р. = би аташирало
| УСЛОВНО НАКЛОНЕНИЕ, 2Л., МН.Ч. = бихте аташирали
| УСЛОВНО НАКЛОНЕНИЕ, 3Л., ЕД.Ч., М.Р. = би аташирал
| УСЛОВНО НАКЛОНЕНИЕ, 3Л., ЕД.Ч., Ж.Р. = би аташирала
| УСЛОВНО НАКЛОНЕНИЕ, 3Л., ЕД.Ч., СР.Р. = би аташирало
| УСЛОВНО НАКЛОНЕНИЕ, 3Л., МН.Ч. = биха аташирали
| ПОВЕЛИТЕЛНО НАКЛОНЕНИЕ, ЕД.Ч. = ата·ши·рай
| ПОВЕЛИТЕЛНО НАКЛОНЕНИЕ, МН.Ч. = ата·ши·рай·те
| МИН.СТРАД.ПРИЧ. М.Р. = ата·ши·ран
| МИН.СТРАД.ПРИЧ. М.Р. НЕПЪЛЕН ЧЛЕН = ата·ши·ра·ния
| МИН.СТРАД.ПРИЧ. М.Р. ПЪЛЕН ЧЛЕН = ата·ши·ра·ни·ят
| МИН.СТРАД.ПРИЧ. Ж.Р. = ата·ши·ра·на
| МИН.СТРАД.ПРИЧ. Ж.Р. ЧЛЕН = ата·ши·ра·на·та
| МИН.СТРАД.ПРИЧ. СР.Р. = ата·ши·ра·но
| МИН.СТРАД.ПРИЧ. СР.Р. ЧЛЕН = ата·ши·ра·но·то
| МИН.СТРАД.ПРИЧ. МН.Ч. = ата·ши·ра·ни
| МИН.СТРАД.ПРИЧ. МН.Ч. ЧЛЕН = ата·ши·ра·ни·те
| МИН.ДЕЯТ.СВ.ПРИЧ. М.Р. = ата·ши·рал
| МИН.ДЕЯТ.СВ.ПРИЧ. М.Р. НЕПЪЛЕН ЧЛЕН = ата·ши·ра·лия
| МИН.ДЕЯТ.СВ.ПРИЧ. М.Р. ПЪЛЕН ЧЛЕН = ата·ши·ра·ли·ят
| МИН.ДЕЯТ.СВ.ПРИЧ. Ж.Р. = ата·ши·ра·ла
| МИН.ДЕЯТ.СВ.ПРИЧ. Ж.Р. ЧЛЕН = ата·ши·ра·ла·та
| МИН.ДЕЯТ.СВ.ПРИЧ. СР.Р. = ата·ши·ра·ло
| МИН.ДЕЯТ.СВ.ПРИЧ. СР.Р. ЧЛЕН = ата·ши·ра·ло·то
| МИН.ДЕЯТ.СВ.ПРИЧ. МН.Ч. = ата·ши·ра·ли
| МИН.ДЕЯТ.СВ.ПРИЧ. МН.Ч. ЧЛЕН = ата·ши·ра·ли·те
| МИН.ДЕЯТ.НЕСВ.ПРИЧ. М.Р. = ата·ши·рал
| МИН.ДЕЯТ.НЕСВ.ПРИЧ. М.Р. НЕПЪЛЕН ЧЛЕН = ата·ши·ра·лия
| МИН.ДЕЯТ.НЕСВ.ПРИЧ. М.Р. ПЪЛЕН ЧЛЕН = ата·ши·ра·ли·ят
| МИН.ДЕЯТ.НЕСВ.ПРИЧ. Ж.Р. = ата·ши·ра·ла
| МИН.ДЕЯТ.НЕСВ.ПРИЧ. Ж.Р. ЧЛЕН = ата·ши·ра·ла·та
| МИН.ДЕЯТ.НЕСВ.ПРИЧ. СР.Р. = ата·ши·ра·ло
| МИН.ДЕЯТ.НЕСВ.ПРИЧ. СР.Р. ЧЛЕН = ата·ши·ра·ло·то
| МИН.ДЕЯТ.НЕСВ.ПРИЧ. МН.Ч. = ата·ши·ра·ли
| МИН.ДЕЯТ.НЕСВ.ПРИЧ. МН.Ч. ЧЛЕН = ата·ши·ра·ли·те
| СЕГ.ДЕЯТ.ПРИЧ. М.Р. = ата·ши·ращ
| СЕГ.ДЕЯТ.ПРИЧ. М.Р. НЕПЪЛЕН ЧЛЕН = ата·ши·ра·щия
| СЕГ.ДЕЯТ.ПРИЧ. М.Р. ПЪЛЕН ЧЛЕН = ата·ши·ра·щи·ят
| СЕГ.ДЕЯТ.ПРИЧ. Ж.Р. = ата·ши·ра·ща
| СЕГ.ДЕЯТ.ПРИЧ. Ж.Р. ЧЛЕН = ата·ши·ра·ща·та
| СЕГ.ДЕЯТ.ПРИЧ. СР.Р. = ата·ши·ра·що
| СЕГ.ДЕЯТ.ПРИЧ. СР.Р. ЧЛЕН = ата·ши·ра·що·то
| СЕГ.ДЕЯТ.ПРИЧ. МН.Ч. = ата·ши·ра·щи
| СЕГ.ДЕЯТ.ПРИЧ. МН.Ч. ЧЛЕН = ата·ши·ра·щи·те
| ДЕЕПРИЧАСТИЕ = ата·ши·рай·ки
| СКРИТИ ПРЕПРАТКИ = 
[[аташирам]],
[[аташираш]],
[[аташира]],
[[аташираме]],
[[аташирате]],
[[аташират]],
[[аташирах]],
[[аташирахме]],
[[аташирахте]],
[[аташираха]],
[[аташираше]],
[[аташирай]],
[[аташирайте]],
[[аташирал]],
[[аташиралия]],
[[аташиралият]],
[[аташирала]],
[[аташиралата]],
[[аташирало]],
[[аташиралото]],
[[аташирали]],
[[аташиралите]],
[[аташиран]],
[[аташирания]],
[[аташираният]],
[[аташирана]],
[[аташираната]],
[[аташирано]],
[[аташираното]],
[[аташирани]],
[[аташираните]],
[[аташиращ]],
[[аташиращия]],
[[аташиращият]],
[[аташираща]],
[[аташиращата]],
[[аташиращо]],
[[аташиращото]],
[[аташиращи]],
[[аташиращите]],
[[аташирайки]],
[[аташирал съм]],
[[аташирала съм]],
[[аташирало съм]],
[[аташирали сме]],
[[аташирал си]],
[[аташирала си]],
[[аташирало си]],
[[аташирали сте]],
[[аташирал е]],
[[аташирала е]],
[[аташирало е]],
[[аташирали са]],
[[бях аташирал]],
[[бях аташирала]],
[[бях аташирало]],
[[бяхме аташирали]],
[[беше аташирал]],
[[беше аташирала]],
[[беше аташирало]],
[[бяхте аташирали]],
[[бяха аташирали]],
[[ще аташирам]],
[[ще аташираме]],
[[ще аташираш]],
[[ще аташирате]],
[[ще аташира]],
[[ще аташират]],
[[ще съм аташирал]],
[[ще съм аташирала]],
[[ще съм аташирало]],
[[ще сме аташирали]],
[[ще си аташирал]],
[[ще си аташирала]],
[[ще си аташирало]],
[[ще сте аташирали]],
[[ще е аташирал]],
[[ще е аташирала]],
[[ще е аташирало]],
[[ще са аташирали]],
[[щях да аташирам]],
[[щяхме да аташираме]],
[[щеше да аташираш]],
[[щяхте да аташирате]],
[[щеше да аташира]],
[[щяха да аташират]],
[[щях да съм аташирал]],
[[щях да съм аташирала]],
[[щях да съм аташирало]],
[[щяхме да сме аташирали]],
[[щеше да си аташирал]],
[[щеше да си аташирала]],
[[щеше да си аташирало]],
[[щяхте да сте аташирали]],
[[щеше да е аташирал]],
[[щеше да е аташирала]],
[[щеше да е аташирало]],
[[щяха да са аташирали]],
[[бил съм аташирал]],
[[била съм аташирала]],
[[било съм аташирало]],
[[били сме аташирали]],
[[бил си аташирал]],
[[била си аташирала]],
[[било си аташирало]],
[[били сте аташирали]],
[[бил е аташирал]],
[[била е аташирала]],
[[било е аташирало]],
[[били са аташирали]],
[[щял съм да аташирам]],
[[щяла съм да аташирам]],
[[щяло съм да аташирам]],
[[щели сме да аташираме]],
[[щял си да аташираш]],
[[щяла си да аташираш]],
[[щяло си да аташираш]],
[[щели сте да аташирате]],
[[щял да аташира]],
[[щяла да аташира]],
[[щяло да аташира]],
[[щели да аташират]],
[[щял е да аташира]],
[[щяла е да аташира]],
[[щяло е да аташира]],
[[щели са да аташират]],
[[щял съм да съм аташирал]],
[[щяла съм да съм аташирала]],
[[щяло съм да съм аташирало]],
[[щели сме да сме аташирали]],
[[щял си да си аташирал]],
[[щяла си да си аташирала]],
[[щяло си да си аташирало]],
[[щели сте да сте аташирали]],
[[щял да е аташирал]],
[[щяла да е аташирала]],
[[щяло да е аташирало]],
[[щели да са аташирали]],
[[щял е да е аташирал]],
[[щяла е да е аташирала]],
[[щяло е да е аташирало]],
[[щели са да са аташирали]],
[[бих аташирал]],
[[бих аташирала]],
[[бих аташирало]],
[[бихме аташирали]],
[[би аташирал]],
[[би аташирала]],
[[би аташирало]],
[[бихте аташирали]],
[[биха аташирали]],
}}</text>
      <sha1>ns1hlik4zwjpy5tqqopiq6lz5k1x9v7</sha1>
    </revision>
  </page>
  <page>
    <title>Шаблон:Словоформи/атестирам</title>
    <ns>10</ns>
    <id>486867</id>
    <revision>
      <id>518849</id>
      <parentid>18357</parentid>
      <timestamp>2005-05-10T08:31:23Z</timestamp>
      <contributor>
        <username>Bgbot</username>
        <id>83</id>
      </contributor>
      <comment>Борислав: Поправка на пренасянето</comment>
      <model>wikitext</model>
      <format>text/x-wiki</format>
      <text bytes="21272" xml:space="preserve">{{Шаблон:Словоформи/Глагол|
  ОСНОВНА ФОРМА = атестирам
| СЕГ.ВР., 1Л., ЕД.Ч. = атес·ти·рам
| СЕГ.ВР., 1Л., МН.Ч. = атес·ти·ра·ме
| СЕГ.ВР., 2Л., ЕД.Ч. = атес·ти·раш
| СЕГ.ВР., 2Л., МН.Ч. = атес·ти·ра·те
| СЕГ.ВР., 3Л., ЕД.Ч. = атес·ти·ра
| СЕГ.ВР., 3Л., МН.Ч. = атес·ти·рат
| МИН.СВ.ВР., 1Л., ЕД.Ч. = атес·ти·рах
| МИН.СВ.ВР., 1Л., МН.Ч. = атес·ти·рах·ме
| МИН.СВ.ВР., 2Л., ЕД.Ч. = атес·ти·ра
| МИН.СВ.ВР., 2Л., МН.Ч. = атес·ти·рах·те
| МИН.СВ.ВР., 3Л., ЕД.Ч. = атес·ти·ра
| МИН.СВ.ВР., 3Л., МН.Ч. = атес·ти·ра·ха
| МИН.НЕСВ.ВР., 1Л., ЕД.Ч. = атес·ти·рах
| МИН.НЕСВ.ВР., 1Л., МН.Ч. = атес·ти·рах·ме
| МИН.НЕСВ.ВР., 2Л., ЕД.Ч. = атес·ти·ра·ше
| МИН.НЕСВ.ВР., 2Л., МН.Ч. = атес·ти·рах·те
| МИН.НЕСВ.ВР., 3Л., ЕД.Ч. = атес·ти·ра·ше
| МИН.НЕСВ.ВР., 3Л., МН.Ч. = атес·ти·ра·ха
| МИН.НЕОПР.ВР., 1Л., ЕД.Ч., М.Р. = атестирал съм
| МИН.НЕОПР.ВР., 1Л., ЕД.Ч., Ж.Р. = атестирала съм
| МИН.НЕОПР.ВР., 1Л., ЕД.Ч., СР.Р. = атестирало съм
| МИН.НЕОПР.ВР., 1Л., МН.Ч. = атестирали сме
| МИН.НЕОПР.ВР., 2Л., ЕД.Ч., М.Р. = атестирал си
| МИН.НЕОПР.ВР., 2Л., ЕД.Ч., Ж.Р. = атестирала си
| МИН.НЕОПР.ВР., 2Л., ЕД.Ч., СР.Р. = атестирало си
| МИН.НЕОПР.ВР., 2Л., МН.Ч. = атестирали сте
| МИН.НЕОПР.ВР., 3Л., ЕД.Ч., М.Р. = атестирал е
| МИН.НЕОПР.ВР., 3Л., ЕД.Ч., Ж.Р. = атестирала е
| МИН.НЕОПР.ВР., 3Л., ЕД.Ч., СР.Р. = атестирало е
| МИН.НЕОПР.ВР., 3Л., МН.Ч. = атестирали са
| МИН.ПРЕД.ВР., 1Л., ЕД.Ч., М.Р. = бях атестирал
| МИН.ПРЕД.ВР., 1Л., ЕД.Ч., Ж.Р. = бях атестирала
| МИН.ПРЕД.ВР., 1Л., ЕД.Ч., СР.Р. = бях атестирало
| МИН.ПРЕД.ВР., 1Л., МН.Ч. = бяхме атестирали
| МИН.ПРЕД.ВР., 2Л., ЕД.Ч., М.Р. = беше атестирал
| МИН.ПРЕД.ВР., 2Л., ЕД.Ч., Ж.Р. = беше атестирала
| МИН.ПРЕД.ВР., 2Л., ЕД.Ч., СР.Р. = беше атестирало
| МИН.ПРЕД.ВР., 2Л., МН.Ч. = бяхте атестирали
| МИН.ПРЕД.ВР., 3Л., ЕД.Ч., М.Р. = беше атестирал
| МИН.ПРЕД.ВР., 3Л., ЕД.Ч., Ж.Р. = беше атестирала
| МИН.ПРЕД.ВР., 3Л., ЕД.Ч., СР.Р. = беше атестирало
| МИН.ПРЕД.ВР., 3Л., МН.Ч. = бяха атестирали
| БЪД.ВР., 1Л., ЕД.Ч. = ще атестирам
| БЪД.ВР., 1Л., МН.Ч. = ще атестираме
| БЪД.ВР., 2Л., ЕД.Ч. = ще атестираш
| БЪД.ВР., 2Л., МН.Ч. = ще атестирате
| БЪД.ВР., 3Л., ЕД.Ч. = ще атестира
| БЪД.ВР., 3Л., МН.Ч. = ще атестират
| БЪД.ПРЕД.ВР., 1Л., ЕД.Ч., М.Р. = ще съм атестирал
| БЪД.ПРЕД.ВР., 1Л., ЕД.Ч., Ж.Р. = ще съм атестирала
| БЪД.ПРЕД.ВР., 1Л., ЕД.Ч., СР.Р. = ще съм атестирало
| БЪД.ПРЕД.ВР., 1Л., МН.Ч. = ще сме атестирали
| БЪД.ПРЕД.ВР., 2Л., ЕД.Ч., М.Р. = ще си атестирал
| БЪД.ПРЕД.ВР., 2Л., ЕД.Ч., Ж.Р. = ще си атестирала
| БЪД.ПРЕД.ВР., 2Л., ЕД.Ч., СР.Р. = ще си атестирало
| БЪД.ПРЕД.ВР., 2Л., МН.Ч. = ще сте атестирали
| БЪД.ПРЕД.ВР., 3Л., ЕД.Ч., М.Р. = ще е атестирал
| БЪД.ПРЕД.ВР., 3Л., ЕД.Ч., Ж.Р. = ще е атестирала
| БЪД.ПРЕД.ВР., 3Л., ЕД.Ч., СР.Р. = ще е атестирало
| БЪД.ПРЕД.ВР., 3Л., МН.Ч. = ще са атестирали
| БЪД.ВР. В МИН., 1Л., ЕД.Ч. = щях да атестирам
| БЪД.ВР. В МИН., 1Л., МН.Ч. = щяхме да атестираме
| БЪД.ВР. В МИН., 2Л., ЕД.Ч. = щеше да атестираш
| БЪД.ВР. В МИН., 2Л., МН.Ч. = щяхте да атестирате
| БЪД.ВР. В МИН., 3Л., ЕД.Ч. = щеше да атестира
| БЪД.ВР. В МИН., 3Л., МН.Ч. = щяха да атестират
| БЪД.ПРЕД.ВР. В МИН., 1Л., ЕД.Ч., М.Р. = щях да съм атестирал
| БЪД.ПРЕД.ВР. В МИН., 1Л., ЕД.Ч., Ж.Р. = щях да съм атестирала
| БЪД.ПРЕД.ВР. В МИН., 1Л., ЕД.Ч., СР.Р. = щях да съм атестирало
| БЪД.ПРЕД.ВР. В МИН., 1Л., МН.Ч. = щяхме да сме атестирали
| БЪД.ПРЕД.ВР. В МИН., 2Л., ЕД.Ч., М.Р. = щеше да си атестирал
| БЪД.ПРЕД.ВР. В МИН., 2Л., ЕД.Ч., Ж.Р. = щеше да си атестирала
| БЪД.ПРЕД.ВР. В МИН., 2Л., ЕД.Ч., СР.Р. = щеше да си атестирало
| БЪД.ПРЕД.ВР. В МИН., 2Л., МН.Ч. = щяхте да сте атестирали
| БЪД.ПРЕД.ВР. В МИН., 3Л., ЕД.Ч., М.Р. = щеше да е атестирал
| БЪД.ПРЕД.ВР. В МИН., 3Л., ЕД.Ч., Ж.Р. = щеше да е атестирала
| БЪД.ПРЕД.ВР. В МИН., 3Л., ЕД.Ч., СР.Р. = щеше да е атестирало
| БЪД.ПРЕД.ВР. В МИН., 3Л., МН.Ч. = щяха да са атестирали
| ПР.НАКЛ., СЕГ.ВР., 1Л., ЕД.Ч., М.Р. = атестирал съм
| ПР.НАКЛ., СЕГ.ВР., 1Л., ЕД.Ч., Ж.Р. = атестирала съм
| ПР.НАКЛ., СЕГ.ВР., 1Л., ЕД.Ч., СР.Р. = атестирало съм
| ПР.НАКЛ., СЕГ.ВР., 1Л., МН.Ч. = атестирали сме
| ПР.НАКЛ., СЕГ.ВР., 2Л., ЕД.Ч., М.Р. = атестирал си
| ПР.НАКЛ., СЕГ.ВР., 2Л., ЕД.Ч., Ж.Р. = атестирала си
| ПР.НАКЛ., СЕГ.ВР., 2Л., ЕД.Ч., СР.Р. = атестирало си
| ПР.НАКЛ., СЕГ.ВР., 2Л., МН.Ч. = атестирали сте
| ПР.НАКЛ., СЕГ.ВР., 3Л., ЕД.Ч., М.Р. = атестирал (е)
| ПР.НАКЛ., СЕГ.ВР., 3Л., ЕД.Ч., Ж.Р. = атестирала (е)
| ПР.НАКЛ., СЕГ.ВР., 3Л., ЕД.Ч., СР.Р. = атестирало (е)
| ПР.НАКЛ., СЕГ.ВР., 3Л., МН.Ч. = атестирали (са)
| ПР.НАКЛ., МИН.СВ.ВР., 1Л., ЕД.Ч., М.Р. = атестирал съм
| ПР.НАКЛ., МИН.СВ.ВР., 1Л., ЕД.Ч., Ж.Р. = атестирала съм
| ПР.НАКЛ., МИН.СВ.ВР., 1Л., ЕД.Ч., СР.Р. = атестирало съм
| ПР.НАКЛ., МИН.СВ.ВР., 1Л., МН.Ч. = атестирали сме
| ПР.НАКЛ., МИН.СВ.ВР., 2Л., ЕД.Ч., М.Р. = атестирал си
| ПР.НАКЛ., МИН.СВ.ВР., 2Л., ЕД.Ч., Ж.Р. = атестирала си
| ПР.НАКЛ., МИН.СВ.ВР., 2Л., ЕД.Ч., СР.Р. = атестирало си
| ПР.НАКЛ., МИН.СВ.ВР., 2Л., МН.Ч. = атестирали сте
| ПР.НАКЛ., МИН.СВ.ВР., 3Л., ЕД.Ч., М.Р. = атестирал (е)
| ПР.НАКЛ., МИН.СВ.ВР., 3Л., ЕД.Ч., Ж.Р. = атестирала (е)
| ПР.НАКЛ., МИН.СВ.ВР., 3Л., ЕД.Ч., СР.Р. = атестирало (е)
| ПР.НАКЛ., МИН.СВ.ВР., 3Л., МН.Ч. = атестирали (са)
| ПР.НАКЛ., МИН.НЕОПР.ВР., 1Л., ЕД.Ч., М.Р. = бил съм атестирал
| ПР.НАКЛ., МИН.НЕОПР.ВР., 1Л., ЕД.Ч., Ж.Р. = била съм атестирала
| ПР.НАКЛ., МИН.НЕОПР.ВР., 1Л., ЕД.Ч., СР.Р. = било съм атестирало
| ПР.НАКЛ., МИН.НЕОПР.ВР., 1Л., МН.Ч. = били сме атестирали
| ПР.НАКЛ., МИН.НЕОПР.ВР., 2Л., ЕД.Ч., М.Р. = бил си атестирал
| ПР.НАКЛ., МИН.НЕОПР.ВР., 2Л., ЕД.Ч., Ж.Р. = била си атестирала
| ПР.НАКЛ., МИН.НЕОПР.ВР., 2Л., ЕД.Ч., СР.Р. = било си атестирало
| ПР.НАКЛ., МИН.НЕОПР.ВР., 2Л., МН.Ч. = били сте атестирали
| ПР.НАКЛ., МИН.НЕОПР.ВР., 3Л., ЕД.Ч., М.Р. = бил (е) атестирал
| ПР.НАКЛ., МИН.НЕОПР.ВР., 3Л., ЕД.Ч., Ж.Р. = била (е) атестирала
| ПР.НАКЛ., МИН.НЕОПР.ВР., 3Л., ЕД.Ч., СР.Р. = било (е) атестирало
| ПР.НАКЛ., МИН.НЕОПР.ВР., 3Л., МН.Ч. = били (са) атестирали
| ПР.НАКЛ., БЪД.ВР., 1Л., ЕД.Ч., М.Р. = щял съм да атестирам
| ПР.НАКЛ., БЪД.ВР., 1Л., ЕД.Ч., Ж.Р. = щяла съм да атестирам
| ПР.НАКЛ., БЪД.ВР., 1Л., ЕД.Ч., СР.Р. = щяло съм да атестирам
| ПР.НАКЛ., БЪД.ВР., 1Л., МН.Ч. = щели сме да атестираме
| ПР.НАКЛ., БЪД.ВР., 2Л., ЕД.Ч., М.Р. = щял си да атестираш
| ПР.НАКЛ., БЪД.ВР., 2Л., ЕД.Ч., Ж.Р. = щяла си да атестираш
| ПР.НАКЛ., БЪД.ВР., 2Л., ЕД.Ч., СР.Р. = щяло си да атестираш
| ПР.НАКЛ., БЪД.ВР., 2Л., МН.Ч. = щели сте да атестирате
| ПР.НАКЛ., БЪД.ВР., 3Л., ЕД.Ч., М.Р. = щял (е) да атестира
| ПР.НАКЛ., БЪД.ВР., 3Л., ЕД.Ч., Ж.Р. = щяла (е) да атестира
| ПР.НАКЛ., БЪД.ВР., 3Л., ЕД.Ч., СР.Р. = щяло (е) да атестира
| ПР.НАКЛ., БЪД.ВР., 3Л., МН.Ч. = щели (са) да атестират
| ПР.НАКЛ., БЪД.ПРЕД.ВР., 1Л., ЕД.Ч., М.Р. = щял съм да съм атестирал
| ПР.НАКЛ., БЪД.ПРЕД.ВР., 1Л., ЕД.Ч., Ж.Р. = щяла съм да съм атестирала
| ПР.НАКЛ., БЪД.ПРЕД.ВР., 1Л., ЕД.Ч., СР.Р. = щяло съм да съм атестирало
| ПР.НАКЛ., БЪД.ПРЕД.ВР., 1Л., МН.Ч. = щели сме да сме атестирали
| ПР.НАКЛ., БЪД.ПРЕД.ВР., 2Л., ЕД.Ч., М.Р. = щял си да си атестирал
| ПР.НАКЛ., БЪД.ПРЕД.ВР., 2Л., ЕД.Ч., Ж.Р. = щяла си да си атестирала
| ПР.НАКЛ., БЪД.ПРЕД.ВР., 2Л., ЕД.Ч., СР.Р. = щяло си да си атестирало
| ПР.НАКЛ., БЪД.ПРЕД.ВР., 2Л., МН.Ч. = щели сте да сте атестирали
| ПР.НАКЛ., БЪД.ПРЕД.ВР., 3Л., ЕД.Ч., М.Р. = щял (е) да е атестирал
| ПР.НАКЛ., БЪД.ПРЕД.ВР., 3Л., ЕД.Ч., Ж.Р. = щяла (е) да е атестирала
| ПР.НАКЛ., БЪД.ПРЕД.ВР., 3Л., ЕД.Ч., СР.Р. = щяло (е) да е атестирало
| ПР.НАКЛ., БЪД.ПРЕД.ВР., 3Л., МН.Ч. = щели (са) да са атестирали
| УСЛОВНО НАКЛОНЕНИЕ, 1Л., ЕД.Ч., М.Р. = бих атестирал
| УСЛОВНО НАКЛОНЕНИЕ, 1Л., ЕД.Ч., Ж.Р. = бих атестирала
| УСЛОВНО НАКЛОНЕНИЕ, 1Л., ЕД.Ч., СР.Р. = бих атестирало
| УСЛОВНО НАКЛОНЕНИЕ, 1Л., МН.Ч. = бихме атестирали
| УСЛОВНО НАКЛОНЕНИЕ, 2Л., ЕД.Ч., М.Р. = би атестирал
| УСЛОВНО НАКЛОНЕНИЕ, 2Л., ЕД.Ч., Ж.Р. = би атестирала
| УСЛОВНО НАКЛОНЕНИЕ, 2Л., ЕД.Ч., СР.Р. = би атестирало
| УСЛОВНО НАКЛОНЕНИЕ, 2Л., МН.Ч. = бихте атестирали
| УСЛОВНО НАКЛОНЕНИЕ, 3Л., ЕД.Ч., М.Р. = би атестирал
| УСЛОВНО НАКЛОНЕНИЕ, 3Л., ЕД.Ч., Ж.Р. = би атестирала
| УСЛОВНО НАКЛОНЕНИЕ, 3Л., ЕД.Ч., СР.Р. = би атестирало
| УСЛОВНО НАКЛОНЕНИЕ, 3Л., МН.Ч. = биха атестирали
| ПОВЕЛИТЕЛНО НАКЛОНЕНИЕ, ЕД.Ч. = атес·ти·рай
| ПОВЕЛИТЕЛНО НАКЛОНЕНИЕ, МН.Ч. = атес·ти·рай·те
| МИН.СТРАД.ПРИЧ. М.Р. = атес·ти·ран
| МИН.СТРАД.ПРИЧ. М.Р. НЕПЪЛЕН ЧЛЕН = атес·ти·ра·ния
| МИН.СТРАД.ПРИЧ. М.Р. ПЪЛЕН ЧЛЕН = атес·ти·ра·ни·ят
| МИН.СТРАД.ПРИЧ. Ж.Р. = атес·ти·ра·на
| МИН.СТРАД.ПРИЧ. Ж.Р. ЧЛЕН = атес·ти·ра·на·та
| МИН.СТРАД.ПРИЧ. СР.Р. = атес·ти·ра·но
| МИН.СТРАД.ПРИЧ. СР.Р. ЧЛЕН = атес·ти·ра·но·то
| МИН.СТРАД.ПРИЧ. МН.Ч. = атес·ти·ра·ни
| МИН.СТРАД.ПРИЧ. МН.Ч. ЧЛЕН = атес·ти·ра·ни·те
| МИН.ДЕЯТ.СВ.ПРИЧ. М.Р. = атес·ти·рал
| МИН.ДЕЯТ.СВ.ПРИЧ. М.Р. НЕПЪЛЕН ЧЛЕН = атес·ти·ра·лия
| МИН.ДЕЯТ.СВ.ПРИЧ. М.Р. ПЪЛЕН ЧЛЕН = атес·ти·ра·ли·ят
| МИН.ДЕЯТ.СВ.ПРИЧ. Ж.Р. = атес·ти·ра·ла
| МИН.ДЕЯТ.СВ.ПРИЧ. Ж.Р. ЧЛЕН = атес·ти·ра·ла·та
| МИН.ДЕЯТ.СВ.ПРИЧ. СР.Р. = атес·ти·ра·ло
| МИН.ДЕЯТ.СВ.ПРИЧ. СР.Р. ЧЛЕН = атес·ти·ра·ло·то
| МИН.ДЕЯТ.СВ.ПРИЧ. МН.Ч. = атес·ти·ра·ли
| МИН.ДЕЯТ.СВ.ПРИЧ. МН.Ч. ЧЛЕН = атес·ти·ра·ли·те
| МИН.ДЕЯТ.НЕСВ.ПРИЧ. М.Р. = атес·ти·рал
| МИН.ДЕЯТ.НЕСВ.ПРИЧ. М.Р. НЕПЪЛЕН ЧЛЕН = атес·ти·ра·лия
| МИН.ДЕЯТ.НЕСВ.ПРИЧ. М.Р. ПЪЛЕН ЧЛЕН = атес·ти·ра·ли·ят
| МИН.ДЕЯТ.НЕСВ.ПРИЧ. Ж.Р. = атес·ти·ра·ла
| МИН.ДЕЯТ.НЕСВ.ПРИЧ. Ж.Р. ЧЛЕН = атес·ти·ра·ла·та
| МИН.ДЕЯТ.НЕСВ.ПРИЧ. СР.Р. = атес·ти·ра·ло
| МИН.ДЕЯТ.НЕСВ.ПРИЧ. СР.Р. ЧЛЕН = атес·ти·ра·ло·то
| МИН.ДЕЯТ.НЕСВ.ПРИЧ. МН.Ч. = атес·ти·ра·ли
| МИН.ДЕЯТ.НЕСВ.ПРИЧ. МН.Ч. ЧЛЕН = атес·ти·ра·ли·те
| СЕГ.ДЕЯТ.ПРИЧ. М.Р. = атес·ти·ращ
| СЕГ.ДЕЯТ.ПРИЧ. М.Р. НЕПЪЛЕН ЧЛЕН = атес·ти·ра·щия
| СЕГ.ДЕЯТ.ПРИЧ. М.Р. ПЪЛЕН ЧЛЕН = атес·ти·ра·щи·ят
| СЕГ.ДЕЯТ.ПРИЧ. Ж.Р. = атес·ти·ра·ща
| СЕГ.ДЕЯТ.ПРИЧ. Ж.Р. ЧЛЕН = атес·ти·ра·ща·та
| СЕГ.ДЕЯТ.ПРИЧ. СР.Р. = атес·ти·ра·що
| СЕГ.ДЕЯТ.ПРИЧ. СР.Р. ЧЛЕН = атес·ти·ра·що·то
| СЕГ.ДЕЯТ.ПРИЧ. МН.Ч. = атес·ти·ра·щи
| СЕГ.ДЕЯТ.ПРИЧ. МН.Ч. ЧЛЕН = атес·ти·ра·щи·те
| ДЕЕПРИЧАСТИЕ = атес·ти·рай·ки
| СКРИТИ ПРЕПРАТКИ = 
[[атестирам]],
[[атестираш]],
[[атестира]],
[[атестираме]],
[[атестирате]],
[[атестират]],
[[атестирах]],
[[атестирахме]],
[[атестирахте]],
[[атестираха]],
[[атестираше]],
[[атестирай]],
[[атестирайте]],
[[атестирал]],
[[атестиралия]],
[[атестиралият]],
[[атестирала]],
[[атестиралата]],
[[атестирало]],
[[атестиралото]],
[[атестирали]],
[[атестиралите]],
[[атестиран]],
[[атестирания]],
[[атестираният]],
[[атестирана]],
[[атестираната]],
[[атестирано]],
[[атестираното]],
[[атестирани]],
[[атестираните]],
[[атестиращ]],
[[атестиращия]],
[[атестиращият]],
[[атестираща]],
[[атестиращата]],
[[атестиращо]],
[[атестиращото]],
[[атестиращи]],
[[атестиращите]],
[[атестирайки]],
[[атестирал съм]],
[[атестирала съм]],
[[атестирало съм]],
[[атестирали сме]],
[[атестирал си]],
[[атестирала си]],
[[атестирало си]],
[[атестирали сте]],
[[атестирал е]],
[[атестирала е]],
[[атестирало е]],
[[атестирали са]],
[[бях атестирал]],
[[бях атестирала]],
[[бях атестирало]],
[[бяхме атестирали]],
[[беше атестирал]],
[[беше атестирала]],
[[беше атестирало]],
[[бяхте атестирали]],
[[бяха атестирали]],
[[ще атестирам]],
[[ще атестираме]],
[[ще атестираш]],
[[ще атестирате]],
[[ще атестира]],
[[ще атестират]],
[[ще съм атестирал]],
[[ще съм атестирала]],
[[ще съм атестирало]],
[[ще сме атестирали]],
[[ще си атестирал]],
[[ще си атестирала]],
[[ще си атестирало]],
[[ще сте атестирали]],
[[ще е атестирал]],
[[ще е атестирала]],
[[ще е атестирало]],
[[ще са атестирали]],
[[щях да атестирам]],
[[щяхме да атестираме]],
[[щеше да атестираш]],
[[щяхте да атестирате]],
[[щеше да атестира]],
[[щяха да атестират]],
[[щях да съм атестирал]],
[[щях да съм атестирала]],
[[щях да съм атестирало]],
[[щяхме да сме атестирали]],
[[щеше да си атестирал]],
[[щеше да си атестирала]],
[[щеше да си атестирало]],
[[щяхте да сте атестирали]],
[[щеше да е атестирал]],
[[щеше да е атестирала]],
[[щеше да е атестирало]],
[[щяха да са атестирали]],
[[бил съм атестирал]],
[[била съм атестирала]],
[[било съм атестирало]],
[[били сме атестирали]],
[[бил си атестирал]],
[[била си атестирала]],
[[било си атестирало]],
[[били сте атестирали]],
[[бил е атестирал]],
[[била е атестирала]],
[[било е атестирало]],
[[били са атестирали]],
[[щял съм да атестирам]],
[[щяла съм да атестирам]],
[[щяло съм да атестирам]],
[[щели сме да атестираме]],
[[щял си да атестираш]],
[[щяла си да атестираш]],
[[щяло си да атестираш]],
[[щели сте да атестирате]],
[[щял да атестира]],
[[щяла да атестира]],
[[щяло да атестира]],
[[щели да атестират]],
[[щял е да атестира]],
[[щяла е да атестира]],
[[щяло е да атестира]],
[[щели са да атестират]],
[[щял съм да съм атестирал]],
[[щяла съм да съм атестирала]],
[[щяло съм да съм атестирало]],
[[щели сме да сме атестирали]],
[[щял си да си атестирал]],
[[щяла си да си атестирала]],
[[щяло си да си атестирало]],
[[щели сте да сте атестирали]],
[[щял да е атестирал]],
[[щяла да е атестирала]],
[[щяло да е атестирало]],
[[щели да са атестирали]],
[[щял е да е атестирал]],
[[щяла е да е атестирала]],
[[щяло е да е атестирало]],
[[щели са да са атестирали]],
[[бих атестирал]],
[[бих атестирала]],
[[бих атестирало]],
[[бихме атестирали]],
[[би атестирал]],
[[би атестирала]],
[[би атестирало]],
[[бихте атестирали]],
[[биха атестирали]],
}}</text>
      <sha1>191lm1kqn3iujhdt82moe4jbeul5s8o</sha1>
    </revision>
  </page>
  <page>
    <title>Шаблон:Словоформи/атомизирам</title>
    <ns>10</ns>
    <id>486879</id>
    <revision>
      <id>518861</id>
      <parentid>18359</parentid>
      <timestamp>2005-05-10T08:31:48Z</timestamp>
      <contributor>
        <username>Bgbot</username>
        <id>83</id>
      </contributor>
      <comment>Борислав: Поправка на пренасянето</comment>
      <model>wikitext</model>
      <format>text/x-wiki</format>
      <text bytes="22068" xml:space="preserve">{{Шаблон:Словоформи/Глагол|
  ОСНОВНА ФОРМА = атомизирам
| СЕГ.ВР., 1Л., ЕД.Ч. = ато·ми·зи·рам
| СЕГ.ВР., 1Л., МН.Ч. = ато·ми·зи·ра·ме
| СЕГ.ВР., 2Л., ЕД.Ч. = ато·ми·зи·раш
| СЕГ.ВР., 2Л., МН.Ч. = ато·ми·зи·ра·те
| СЕГ.ВР., 3Л., ЕД.Ч. = ато·ми·зи·ра
| СЕГ.ВР., 3Л., МН.Ч. = ато·ми·зи·рат
| МИН.СВ.ВР., 1Л., ЕД.Ч. = ато·ми·зи·рах
| МИН.СВ.ВР., 1Л., МН.Ч. = ато·ми·зи·рах·ме
| МИН.СВ.ВР., 2Л., ЕД.Ч. = ато·ми·зи·ра
| МИН.СВ.ВР., 2Л., МН.Ч. = ато·ми·зи·рах·те
| МИН.СВ.ВР., 3Л., ЕД.Ч. = ато·ми·зи·ра
| МИН.СВ.ВР., 3Л., МН.Ч. = ато·ми·зи·ра·ха
| МИН.НЕСВ.ВР., 1Л., ЕД.Ч. = ато·ми·зи·рах
| МИН.НЕСВ.ВР., 1Л., МН.Ч. = ато·ми·зи·рах·ме
| МИН.НЕСВ.ВР., 2Л., ЕД.Ч. = ато·ми·зи·ра·ше
| МИН.НЕСВ.ВР., 2Л., МН.Ч. = ато·ми·зи·рах·те
| МИН.НЕСВ.ВР., 3Л., ЕД.Ч. = ато·ми·зи·ра·ше
| МИН.НЕСВ.ВР., 3Л., МН.Ч. = ато·ми·зи·ра·ха
| МИН.НЕОПР.ВР., 1Л., ЕД.Ч., М.Р. = атомизирал съм
| МИН.НЕОПР.ВР., 1Л., ЕД.Ч., Ж.Р. = атомизирала съм
| МИН.НЕОПР.ВР., 1Л., ЕД.Ч., СР.Р. = атомизирало съм
| МИН.НЕОПР.ВР., 1Л., МН.Ч. = атомизирали сме
| МИН.НЕОПР.ВР., 2Л., ЕД.Ч., М.Р. = атомизирал си
| МИН.НЕОПР.ВР., 2Л., ЕД.Ч., Ж.Р. = атомизирала си
| МИН.НЕОПР.ВР., 2Л., ЕД.Ч., СР.Р. = атомизирало си
| МИН.НЕОПР.ВР., 2Л., МН.Ч. = атомизирали сте
| МИН.НЕОПР.ВР., 3Л., ЕД.Ч., М.Р. = атомизирал е
| МИН.НЕОПР.ВР., 3Л., ЕД.Ч., Ж.Р. = атомизирала е
| МИН.НЕОПР.ВР., 3Л., ЕД.Ч., СР.Р. = атомизирало е
| МИН.НЕОПР.ВР., 3Л., МН.Ч. = атомизирали са
| МИН.ПРЕД.ВР., 1Л., ЕД.Ч., М.Р. = бях атомизирал
| МИН.ПРЕД.ВР., 1Л., ЕД.Ч., Ж.Р. = бях атомизирала
| МИН.ПРЕД.ВР., 1Л., ЕД.Ч., СР.Р. = бях атомизирало
| МИН.ПРЕД.ВР., 1Л., МН.Ч. = бяхме атомизирали
| МИН.ПРЕД.ВР., 2Л., ЕД.Ч., М.Р. = беше атомизирал
| МИН.ПРЕД.ВР., 2Л., ЕД.Ч., Ж.Р. = беше атомизирала
| МИН.ПРЕД.ВР., 2Л., ЕД.Ч., СР.Р. = беше атомизирало
| МИН.ПРЕД.ВР., 2Л., МН.Ч. = бяхте атомизирали
| МИН.ПРЕД.ВР., 3Л., ЕД.Ч., М.Р. = беше атомизирал
| МИН.ПРЕД.ВР., 3Л., ЕД.Ч., Ж.Р. = беше атомизирала
| МИН.ПРЕД.ВР., 3Л., ЕД.Ч., СР.Р. = беше атомизирало
| МИН.ПРЕД.ВР., 3Л., МН.Ч. = бяха атомизирали
| БЪД.ВР., 1Л., ЕД.Ч. = ще атомизирам
| БЪД.ВР., 1Л., МН.Ч. = ще атомизираме
| БЪД.ВР., 2Л., ЕД.Ч. = ще атомизираш
| БЪД.ВР., 2Л., МН.Ч. = ще атомизирате
| БЪД.ВР., 3Л., ЕД.Ч. = ще атомизира
| БЪД.ВР., 3Л., МН.Ч. = ще атомизират
| БЪД.ПРЕД.ВР., 1Л., ЕД.Ч., М.Р. = ще съм атомизирал
| БЪД.ПРЕД.ВР., 1Л., ЕД.Ч., Ж.Р. = ще съм атомизирала
| БЪД.ПРЕД.ВР., 1Л., ЕД.Ч., СР.Р. = ще съм атомизирало
| БЪД.ПРЕД.ВР., 1Л., МН.Ч. = ще сме атомизирали
| БЪД.ПРЕД.ВР., 2Л., ЕД.Ч., М.Р. = ще си атомизирал
| БЪД.ПРЕД.ВР., 2Л., ЕД.Ч., Ж.Р. = ще си атомизирала
| БЪД.ПРЕД.ВР., 2Л., ЕД.Ч., СР.Р. = ще си атомизирало
| БЪД.ПРЕД.ВР., 2Л., МН.Ч. = ще сте атомизирали
| БЪД.ПРЕД.ВР., 3Л., ЕД.Ч., М.Р. = ще е атомизирал
| БЪД.ПРЕД.ВР., 3Л., ЕД.Ч., Ж.Р. = ще е атомизирала
| БЪД.ПРЕД.ВР., 3Л., ЕД.Ч., СР.Р. = ще е атомизирало
| БЪД.ПРЕД.ВР., 3Л., МН.Ч. = ще са атомизирали
| БЪД.ВР. В МИН., 1Л., ЕД.Ч. = щях да атомизирам
| БЪД.ВР. В МИН., 1Л., МН.Ч. = щяхме да атомизираме
| БЪД.ВР. В МИН., 2Л., ЕД.Ч. = щеше да атомизираш
| БЪД.ВР. В МИН., 2Л., МН.Ч. = щяхте да атомизирате
| БЪД.ВР. В МИН., 3Л., ЕД.Ч. = щеше да атомизира
| БЪД.ВР. В МИН., 3Л., МН.Ч. = щяха да атомизират
| БЪД.ПРЕД.ВР. В МИН., 1Л., ЕД.Ч., М.Р. = щях да съм атомизирал
| БЪД.ПРЕД.ВР. В МИН., 1Л., ЕД.Ч., Ж.Р. = щях да съм атомизирала
| БЪД.ПРЕД.ВР. В МИН., 1Л., ЕД.Ч., СР.Р. = щях да съм атомизирало
| БЪД.ПРЕД.ВР. В МИН., 1Л., МН.Ч. = щяхме да сме атомизирали
| БЪД.ПРЕД.ВР. В МИН., 2Л., ЕД.Ч., М.Р. = щеше да си атомизирал
| БЪД.ПРЕД.ВР. В МИН., 2Л., ЕД.Ч., Ж.Р. = щеше да си атомизирала
| БЪД.ПРЕД.ВР. В МИН., 2Л., ЕД.Ч., СР.Р. = щеше да си атомизирало
| БЪД.ПРЕД.ВР. В МИН., 2Л., МН.Ч. = щяхте да сте атомизирали
| БЪД.ПРЕД.ВР. В МИН., 3Л., ЕД.Ч., М.Р. = щеше да е атомизирал
| БЪД.ПРЕД.ВР. В МИН., 3Л., ЕД.Ч., Ж.Р. = щеше да е атомизирала
| БЪД.ПРЕД.ВР. В МИН., 3Л., ЕД.Ч., СР.Р. = щеше да е атомизирало
| БЪД.ПРЕД.ВР. В МИН., 3Л., МН.Ч. = щяха да са атомизирали
| ПР.НАКЛ., СЕГ.ВР., 1Л., ЕД.Ч., М.Р. = атомизирал съм
| ПР.НАКЛ., СЕГ.ВР., 1Л., ЕД.Ч., Ж.Р. = атомизирала съм
| ПР.НАКЛ., СЕГ.ВР., 1Л., ЕД.Ч., СР.Р. = атомизирало съм
| ПР.НАКЛ., СЕГ.ВР., 1Л., МН.Ч. = атомизирали сме
| ПР.НАКЛ., СЕГ.ВР., 2Л., ЕД.Ч., М.Р. = атомизирал си
| ПР.НАКЛ., СЕГ.ВР., 2Л., ЕД.Ч., Ж.Р. = атомизирала си
| ПР.НАКЛ., СЕГ.ВР., 2Л., ЕД.Ч., СР.Р. = атомизирало си
| ПР.НАКЛ., СЕГ.ВР., 2Л., МН.Ч. = атомизирали сте
| ПР.НАКЛ., СЕГ.ВР., 3Л., ЕД.Ч., М.Р. = атомизирал (е)
| ПР.НАКЛ., СЕГ.ВР., 3Л., ЕД.Ч., Ж.Р. = атомизирала (е)
| ПР.НАКЛ., СЕГ.ВР., 3Л., ЕД.Ч., СР.Р. = атомизирало (е)
| ПР.НАКЛ., СЕГ.ВР., 3Л., МН.Ч. = атомизирали (са)
| ПР.НАКЛ., МИН.СВ.ВР., 1Л., ЕД.Ч., М.Р. = атомизирал съм
| ПР.НАКЛ., МИН.СВ.ВР., 1Л., ЕД.Ч., Ж.Р. = атомизирала съм
| ПР.НАКЛ., МИН.СВ.ВР., 1Л., ЕД.Ч., СР.Р. = атомизирало съм
| ПР.НАКЛ., МИН.СВ.ВР., 1Л., МН.Ч. = атомизирали сме
| ПР.НАКЛ., МИН.СВ.ВР., 2Л., ЕД.Ч., М.Р. = атомизирал си
| ПР.НАКЛ., МИН.СВ.ВР., 2Л., ЕД.Ч., Ж.Р. = атомизирала си
| ПР.НАКЛ., МИН.СВ.ВР., 2Л., ЕД.Ч., СР.Р. = атомизирало си
| ПР.НАКЛ., МИН.СВ.ВР., 2Л., МН.Ч. = атомизирали сте
| ПР.НАКЛ., МИН.СВ.ВР., 3Л., ЕД.Ч., М.Р. = атомизирал (е)
| ПР.НАКЛ., МИН.СВ.ВР., 3Л., ЕД.Ч., Ж.Р. = атомизирала (е)
| ПР.НАКЛ., МИН.СВ.ВР., 3Л., ЕД.Ч., СР.Р. = атомизирало (е)
| ПР.НАКЛ., МИН.СВ.ВР., 3Л., МН.Ч. = атомизирали (са)
| ПР.НАКЛ., МИН.НЕОПР.ВР., 1Л., ЕД.Ч., М.Р. = бил съм атомизирал
| ПР.НАКЛ., МИН.НЕОПР.ВР., 1Л., ЕД.Ч., Ж.Р. = била съм атомизирала
| ПР.НАКЛ., МИН.НЕОПР.ВР., 1Л., ЕД.Ч., СР.Р. = било съм атомизирало
| ПР.НАКЛ., МИН.НЕОПР.ВР., 1Л., МН.Ч. = били сме атомизирали
| ПР.НАКЛ., МИН.НЕОПР.ВР., 2Л., ЕД.Ч., М.Р. = бил си атомизирал
| ПР.НАКЛ., МИН.НЕОПР.ВР., 2Л., ЕД.Ч., Ж.Р. = била си атомизирала
| ПР.НАКЛ., МИН.НЕОПР.ВР., 2Л., ЕД.Ч., СР.Р. = било си атомизирало
| ПР.НАКЛ., МИН.НЕОПР.ВР., 2Л., МН.Ч. = били сте атомизирали
| ПР.НАКЛ., МИН.НЕОПР.ВР., 3Л., ЕД.Ч., М.Р. = бил (е) атомизирал
| ПР.НАКЛ., МИН.НЕОПР.ВР., 3Л., ЕД.Ч., Ж.Р. = била (е) атомизирала
| ПР.НАКЛ., МИН.НЕОПР.ВР., 3Л., ЕД.Ч., СР.Р. = било (е) атомизирало
| ПР.НАКЛ., МИН.НЕОПР.ВР., 3Л., МН.Ч. = били (са) атомизирали
| ПР.НАКЛ., БЪД.ВР., 1Л., ЕД.Ч., М.Р. = щял съм да атомизирам
| ПР.НАКЛ., БЪД.ВР., 1Л., ЕД.Ч., Ж.Р. = щяла съм да атомизирам
| ПР.НАКЛ., БЪД.ВР., 1Л., ЕД.Ч., СР.Р. = щяло съм да атомизирам
| ПР.НАКЛ., БЪД.ВР., 1Л., МН.Ч. = щели сме да атомизираме
| ПР.НАКЛ., БЪД.ВР., 2Л., ЕД.Ч., М.Р. = щял си да атомизираш
| ПР.НАКЛ., БЪД.ВР., 2Л., ЕД.Ч., Ж.Р. = щяла си да атомизираш
| ПР.НАКЛ., БЪД.ВР., 2Л., ЕД.Ч., СР.Р. = щяло си да атомизираш
| ПР.НАКЛ., БЪД.ВР., 2Л., МН.Ч. = щели сте да атомизирате
| ПР.НАКЛ., БЪД.ВР., 3Л., ЕД.Ч., М.Р. = щял (е) да атомизира
| ПР.НАКЛ., БЪД.ВР., 3Л., ЕД.Ч., Ж.Р. = щяла (е) да атомизира
| ПР.НАКЛ., БЪД.ВР., 3Л., ЕД.Ч., СР.Р. = щяло (е) да атомизира
| ПР.НАКЛ., БЪД.ВР., 3Л., МН.Ч. = щели (са) да атомизират
| ПР.НАКЛ., БЪД.ПРЕД.ВР., 1Л., ЕД.Ч., М.Р. = щял съм да съм атомизирал
| ПР.НАКЛ., БЪД.ПРЕД.ВР., 1Л., ЕД.Ч., Ж.Р. = щяла съм да съм атомизирала
| ПР.НАКЛ., БЪД.ПРЕД.ВР., 1Л., ЕД.Ч., СР.Р. = щяло съм да съм атомизирало
| ПР.НАКЛ., БЪД.ПРЕД.ВР., 1Л., МН.Ч. = щели сме да сме атомизирали
| ПР.НАКЛ., БЪД.ПРЕД.ВР., 2Л., ЕД.Ч., М.Р. = щял си да си атомизирал
| ПР.НАКЛ., БЪД.ПРЕД.ВР., 2Л., ЕД.Ч., Ж.Р. = щяла си да си атомизирала
| ПР.НАКЛ., БЪД.ПРЕД.ВР., 2Л., ЕД.Ч., СР.Р. = щяло си да си атомизирало
| ПР.НАКЛ., БЪД.ПРЕД.ВР., 2Л., МН.Ч. = щели сте да сте атомизирали
| ПР.НАКЛ., БЪД.ПРЕД.ВР., 3Л., ЕД.Ч., М.Р. = щял (е) да е атомизирал
| ПР.НАКЛ., БЪД.ПРЕД.ВР., 3Л., ЕД.Ч., Ж.Р. = щяла (е) да е атомизирала
| ПР.НАКЛ., БЪД.ПРЕД.ВР., 3Л., ЕД.Ч., СР.Р. = щяло (е) да е атомизирало
| ПР.НАКЛ., БЪД.ПРЕД.ВР., 3Л., МН.Ч. = щели (са) да са атомизирали
| УСЛОВНО НАКЛОНЕНИЕ, 1Л., ЕД.Ч., М.Р. = бих атомизирал
| УСЛОВНО НАКЛОНЕНИЕ, 1Л., ЕД.Ч., Ж.Р. = бих атомизирала
| УСЛОВНО НАКЛОНЕНИЕ, 1Л., ЕД.Ч., СР.Р. = бих атомизирало
| УСЛОВНО НАКЛОНЕНИЕ, 1Л., МН.Ч. = бихме атомизирали
| УСЛОВНО НАКЛОНЕНИЕ, 2Л., ЕД.Ч., М.Р. = би атомизирал
| УСЛОВНО НАКЛОНЕНИЕ, 2Л., ЕД.Ч., Ж.Р. = би атомизирала
| УСЛОВНО НАКЛОНЕНИЕ, 2Л., ЕД.Ч., СР.Р. = би атомизирало
| УСЛОВНО НАКЛОНЕНИЕ, 2Л., МН.Ч. = бихте атомизирали
| УСЛОВНО НАКЛОНЕНИЕ, 3Л., ЕД.Ч., М.Р. = би атомизирал
| УСЛОВНО НАКЛОНЕНИЕ, 3Л., ЕД.Ч., Ж.Р. = би атомизирала
| УСЛОВНО НАКЛОНЕНИЕ, 3Л., ЕД.Ч., СР.Р. = би атомизирало
| УСЛОВНО НАКЛОНЕНИЕ, 3Л., МН.Ч. = биха атомизирали
| ПОВЕЛИТЕЛНО НАКЛОНЕНИЕ, ЕД.Ч. = ато·ми·зи·рай
| ПОВЕЛИТЕЛНО НАКЛОНЕНИЕ, МН.Ч. = ато·ми·зи·рай·те
| МИН.СТРАД.ПРИЧ. М.Р. = ато·ми·зи·ран
| МИН.СТРАД.ПРИЧ. М.Р. НЕПЪЛЕН ЧЛЕН = ато·ми·зи·ра·ния
| МИН.СТРАД.ПРИЧ. М.Р. ПЪЛЕН ЧЛЕН = ато·ми·зи·ра·ни·ят
| МИН.СТРАД.ПРИЧ. Ж.Р. = ато·ми·зи·ра·на
| МИН.СТРАД.ПРИЧ. Ж.Р. ЧЛЕН = ато·ми·зи·ра·на·та
| МИН.СТРАД.ПРИЧ. СР.Р. = ато·ми·зи·ра·но
| МИН.СТРАД.ПРИЧ. СР.Р. ЧЛЕН = ато·ми·зи·ра·но·то
| МИН.СТРАД.ПРИЧ. МН.Ч. = ато·ми·зи·ра·ни
| МИН.СТРАД.ПРИЧ. МН.Ч. ЧЛЕН = ато·ми·зи·ра·ни·те
| МИН.ДЕЯТ.СВ.ПРИЧ. М.Р. = ато·ми·зи·рал
| МИН.ДЕЯТ.СВ.ПРИЧ. М.Р. НЕПЪЛЕН ЧЛЕН = ато·ми·зи·ра·лия
| МИН.ДЕЯТ.СВ.ПРИЧ. М.Р. ПЪЛЕН ЧЛЕН = ато·ми·зи·ра·ли·ят
| МИН.ДЕЯТ.СВ.ПРИЧ. Ж.Р. = ато·ми·зи·ра·ла
| МИН.ДЕЯТ.СВ.ПРИЧ. Ж.Р. ЧЛЕН = ато·ми·зи·ра·ла·та
| МИН.ДЕЯТ.СВ.ПРИЧ. СР.Р. = ато·ми·зи·ра·ло
| МИН.ДЕЯТ.СВ.ПРИЧ. СР.Р. ЧЛЕН = ато·ми·зи·ра·ло·то
| МИН.ДЕЯТ.СВ.ПРИЧ. МН.Ч. = ато·ми·зи·ра·ли
| МИН.ДЕЯТ.СВ.ПРИЧ. МН.Ч. ЧЛЕН = ато·ми·зи·ра·ли·те
| МИН.ДЕЯТ.НЕСВ.ПРИЧ. М.Р. = ато·ми·зи·рал
| МИН.ДЕЯТ.НЕСВ.ПРИЧ. М.Р. НЕПЪЛЕН ЧЛЕН = ато·ми·зи·ра·лия
| МИН.ДЕЯТ.НЕСВ.ПРИЧ. М.Р. ПЪЛЕН ЧЛЕН = ато·ми·зи·ра·ли·ят
| МИН.ДЕЯТ.НЕСВ.ПРИЧ. Ж.Р. = ато·ми·зи·ра·ла
| МИН.ДЕЯТ.НЕСВ.ПРИЧ. Ж.Р. ЧЛЕН = ато·ми·зи·ра·ла·та
| МИН.ДЕЯТ.НЕСВ.ПРИЧ. СР.Р. = ато·ми·зи·ра·ло
| МИН.ДЕЯТ.НЕСВ.ПРИЧ. СР.Р. ЧЛЕН = ато·ми·зи·ра·ло·то
| МИН.ДЕЯТ.НЕСВ.ПРИЧ. МН.Ч. = ато·ми·зи·ра·ли
| МИН.ДЕЯТ.НЕСВ.ПРИЧ. МН.Ч. ЧЛЕН = ато·ми·зи·ра·ли·те
| СЕГ.ДЕЯТ.ПРИЧ. М.Р. = ато·ми·зи·ращ
| СЕГ.ДЕЯТ.ПРИЧ. М.Р. НЕПЪЛЕН ЧЛЕН = ато·ми·зи·ра·щия
| СЕГ.ДЕЯТ.ПРИЧ. М.Р. ПЪЛЕН ЧЛЕН = ато·ми·зи·ра·щи·ят
| СЕГ.ДЕЯТ.ПРИЧ. Ж.Р. = ато·ми·зи·ра·ща
| СЕГ.ДЕЯТ.ПРИЧ. Ж.Р. ЧЛЕН = ато·ми·зи·ра·ща·та
| СЕГ.ДЕЯТ.ПРИЧ. СР.Р. = ато·ми·зи·ра·що
| СЕГ.ДЕЯТ.ПРИЧ. СР.Р. ЧЛЕН = ато·ми·зи·ра·що·то
| СЕГ.ДЕЯТ.ПРИЧ. МН.Ч. = ато·ми·зи·ра·щи
| СЕГ.ДЕЯТ.ПРИЧ. МН.Ч. ЧЛЕН = ато·ми·зи·ра·щи·те
| ДЕЕПРИЧАСТИЕ = ато·ми·зи·рай·ки
| СКРИТИ ПРЕПРАТКИ = 
[[атомизирам]],
[[атомизираш]],
[[атомизира]],
[[атомизираме]],
[[атомизирате]],
[[атомизират]],
[[атомизирах]],
[[атомизирахме]],
[[атомизирахте]],
[[атомизираха]],
[[атомизираше]],
[[атомизирай]],
[[атомизирайте]],
[[атомизирал]],
[[атомизиралия]],
[[атомизиралият]],
[[атомизирала]],
[[атомизиралата]],
[[атомизирало]],
[[атомизиралото]],
[[атомизирали]],
[[атомизиралите]],
[[атомизиран]],
[[атомизирания]],
[[атомизираният]],
[[атомизирана]],
[[атомизираната]],
[[атомизирано]],
[[атомизираното]],
[[атомизирани]],
[[атомизираните]],
[[атомизиращ]],
[[атомизиращия]],
[[атомизиращият]],
[[атомизираща]],
[[атомизиращата]],
[[атомизиращо]],
[[атомизиращото]],
[[атомизиращи]],
[[атомизиращите]],
[[атомизирайки]],
[[атомизирал съм]],
[[атомизирала съм]],
[[атомизирало съм]],
[[атомизирали сме]],
[[атомизирал си]],
[[атомизирала си]],
[[атомизирало си]],
[[атомизирали сте]],
[[атомизирал е]],
[[атомизирала е]],
[[атомизирало е]],
[[атомизирали са]],
[[бях атомизирал]],
[[бях атомизирала]],
[[бях атомизирало]],
[[бяхме атомизирали]],
[[беше атомизирал]],
[[беше атомизирала]],
[[беше атомизирало]],
[[бяхте атомизирали]],
[[бяха атомизирали]],
[[ще атомизирам]],
[[ще атомизираме]],
[[ще атомизираш]],
[[ще атомизирате]],
[[ще атомизира]],
[[ще атомизират]],
[[ще съм атомизирал]],
[[ще съм атомизирала]],
[[ще съм атомизирало]],
[[ще сме атомизирали]],
[[ще си атомизирал]],
[[ще си атомизирала]],
[[ще си атомизирало]],
[[ще сте атомизирали]],
[[ще е атомизирал]],
[[ще е атомизирала]],
[[ще е атомизирало]],
[[ще са атомизирали]],
[[щях да атомизирам]],
[[щяхме да атомизираме]],
[[щеше да атомизираш]],
[[щяхте да атомизирате]],
[[щеше да атомизира]],
[[щяха да атомизират]],
[[щях да съм атомизирал]],
[[щях да съм атомизирала]],
[[щях да съм атомизирало]],
[[щяхме да сме атомизирали]],
[[щеше да си атомизирал]],
[[щеше да си атомизирала]],
[[щеше да си атомизирало]],
[[щяхте да сте атомизирали]],
[[щеше да е атомизирал]],
[[щеше да е атомизирала]],
[[щеше да е атомизирало]],
[[щяха да са атомизирали]],
[[бил съм атомизирал]],
[[била съм атомизирала]],
[[било съм атомизирало]],
[[били сме атомизирали]],
[[бил си атомизирал]],
[[била си атомизирала]],
[[било си атомизирало]],
[[били сте атомизирали]],
[[бил е атомизирал]],
[[била е атомизирала]],
[[било е атомизирало]],
[[били са атомизирали]],
[[щял съм да атомизирам]],
[[щяла съм да атомизирам]],
[[щяло съм да атомизирам]],
[[щели сме да атомизираме]],
[[щял си да атомизираш]],
[[щяла си да атомизираш]],
[[щяло си да атомизираш]],
[[щели сте да атомизирате]],
[[щял да атомизира]],
[[щяла да атомизира]],
[[щяло да атомизира]],
[[щели да атомизират]],
[[щял е да атомизира]],
[[щяла е да атомизира]],
[[щяло е да атомизира]],
[[щели са да атомизират]],
[[щял съм да съм атомизирал]],
[[щяла съм да съм атомизирала]],
[[щяло съм да съм атомизирало]],
[[щели сме да сме атомизирали]],
[[щял си да си атомизирал]],
[[щяла си да си атомизирала]],
[[щяло си да си атомизирало]],
[[щели сте да сте атомизирали]],
[[щял да е атомизирал]],
[[щяла да е атомизирала]],
[[щяло да е атомизирало]],
[[щели да са атомизирали]],
[[щял е да е атомизирал]],
[[щяла е да е атомизирала]],
[[щяло е да е атомизирало]],
[[щели са да са атомизирали]],
[[бих атомизирал]],
[[бих атомизирала]],
[[бих атомизирало]],
[[бихме атомизирали]],
[[би атомизирал]],
[[би атомизирала]],
[[би атомизирало]],
[[бихте атомизирали]],
[[биха атомизирали]],
}}</text>
      <sha1>3yemn4b5o3jxklz8kebb5gvd6683im6</sha1>
    </revision>
  </page>
  <page>
    <title>Шаблон:Словоформи/атрофирам</title>
    <ns>10</ns>
    <id>486889</id>
    <revision>
      <id>518871</id>
      <timestamp>2005-05-09T04:46:16Z</timestamp>
      <contributor>
        <username>Bgbot</username>
        <id>83</id>
      </contributor>
      <comment>Борислав: Шаблон със словоформи</comment>
      <model>wikitext</model>
      <format>text/x-wiki</format>
      <text bytes="21386" xml:space="preserve">{{Шаблон:Словоформи/Глагол|
  ОСНОВНА ФОРМА = атрофирам
| СЕГ.ВР., 1Л., ЕД.Ч. = ат·ро·фи·рам
| СЕГ.ВР., 1Л., МН.Ч. = ат·ро·фи·ра·ме
| СЕГ.ВР., 2Л., ЕД.Ч. = ат·ро·фи·раш
| СЕГ.ВР., 2Л., МН.Ч. = ат·ро·фи·ра·те
| СЕГ.ВР., 3Л., ЕД.Ч. = ат·ро·фи·ра
| СЕГ.ВР., 3Л., МН.Ч. = ат·ро·фи·рат
| МИН.СВ.ВР., 1Л., ЕД.Ч. = ат·ро·фи·рах
| МИН.СВ.ВР., 1Л., МН.Ч. = ат·ро·фи·рах·ме
| МИН.СВ.ВР., 2Л., ЕД.Ч. = ат·ро·фи·ра
| МИН.СВ.ВР., 2Л., МН.Ч. = ат·ро·фи·рах·те
| МИН.СВ.ВР., 3Л., ЕД.Ч. = ат·ро·фи·ра
| МИН.СВ.ВР., 3Л., МН.Ч. = ат·ро·фи·ра·ха
| МИН.НЕСВ.ВР., 1Л., ЕД.Ч. = ат·ро·фи·рах
| МИН.НЕСВ.ВР., 1Л., МН.Ч. = ат·ро·фи·рах·ме
| МИН.НЕСВ.ВР., 2Л., ЕД.Ч. = ат·ро·фи·ра·ше
| МИН.НЕСВ.ВР., 2Л., МН.Ч. = ат·ро·фи·рах·те
| МИН.НЕСВ.ВР., 3Л., ЕД.Ч. = ат·ро·фи·ра·ше
| МИН.НЕСВ.ВР., 3Л., МН.Ч. = ат·ро·фи·ра·ха
| МИН.НЕОПР.ВР., 1Л., ЕД.Ч., М.Р. = атрофирал съм
| МИН.НЕОПР.ВР., 1Л., ЕД.Ч., Ж.Р. = атрофирала съм
| МИН.НЕОПР.ВР., 1Л., ЕД.Ч., СР.Р. = атрофирало съм
| МИН.НЕОПР.ВР., 1Л., МН.Ч. = атрофирали сме
| МИН.НЕОПР.ВР., 2Л., ЕД.Ч., М.Р. = атрофирал си
| МИН.НЕОПР.ВР., 2Л., ЕД.Ч., Ж.Р. = атрофирала си
| МИН.НЕОПР.ВР., 2Л., ЕД.Ч., СР.Р. = атрофирало си
| МИН.НЕОПР.ВР., 2Л., МН.Ч. = атрофирали сте
| МИН.НЕОПР.ВР., 3Л., ЕД.Ч., М.Р. = атрофирал е
| МИН.НЕОПР.ВР., 3Л., ЕД.Ч., Ж.Р. = атрофирала е
| МИН.НЕОПР.ВР., 3Л., ЕД.Ч., СР.Р. = атрофирало е
| МИН.НЕОПР.ВР., 3Л., МН.Ч. = атрофирали са
| МИН.ПРЕД.ВР., 1Л., ЕД.Ч., М.Р. = бях атрофирал
| МИН.ПРЕД.ВР., 1Л., ЕД.Ч., Ж.Р. = бях атрофирала
| МИН.ПРЕД.ВР., 1Л., ЕД.Ч., СР.Р. = бях атрофирало
| МИН.ПРЕД.ВР., 1Л., МН.Ч. = бяхме атрофирали
| МИН.ПРЕД.ВР., 2Л., ЕД.Ч., М.Р. = беше атрофирал
| МИН.ПРЕД.ВР., 2Л., ЕД.Ч., Ж.Р. = беше атрофирала
| МИН.ПРЕД.ВР., 2Л., ЕД.Ч., СР.Р. = беше атрофирало
| МИН.ПРЕД.ВР., 2Л., МН.Ч. = бяхте атрофирали
| МИН.ПРЕД.ВР., 3Л., ЕД.Ч., М.Р. = беше атрофирал
| МИН.ПРЕД.ВР., 3Л., ЕД.Ч., Ж.Р. = беше атрофирала
| МИН.ПРЕД.ВР., 3Л., ЕД.Ч., СР.Р. = беше атрофирало
| МИН.ПРЕД.ВР., 3Л., МН.Ч. = бяха атрофирали
| БЪД.ВР., 1Л., ЕД.Ч. = ще атрофирам
| БЪД.ВР., 1Л., МН.Ч. = ще атрофираме
| БЪД.ВР., 2Л., ЕД.Ч. = ще атрофираш
| БЪД.ВР., 2Л., МН.Ч. = ще атрофирате
| БЪД.ВР., 3Л., ЕД.Ч. = ще атрофира
| БЪД.ВР., 3Л., МН.Ч. = ще атрофират
| БЪД.ПРЕД.ВР., 1Л., ЕД.Ч., М.Р. = ще съм атрофирал
| БЪД.ПРЕД.ВР., 1Л., ЕД.Ч., Ж.Р. = ще съм атрофирала
| БЪД.ПРЕД.ВР., 1Л., ЕД.Ч., СР.Р. = ще съм атрофирало
| БЪД.ПРЕД.ВР., 1Л., МН.Ч. = ще сме атрофирали
| БЪД.ПРЕД.ВР., 2Л., ЕД.Ч., М.Р. = ще си атрофирал
| БЪД.ПРЕД.ВР., 2Л., ЕД.Ч., Ж.Р. = ще си атрофирала
| БЪД.ПРЕД.ВР., 2Л., ЕД.Ч., СР.Р. = ще си атрофирало
| БЪД.ПРЕД.ВР., 2Л., МН.Ч. = ще сте атрофирали
| БЪД.ПРЕД.ВР., 3Л., ЕД.Ч., М.Р. = ще е атрофирал
| БЪД.ПРЕД.ВР., 3Л., ЕД.Ч., Ж.Р. = ще е атрофирала
| БЪД.ПРЕД.ВР., 3Л., ЕД.Ч., СР.Р. = ще е атрофирало
| БЪД.ПРЕД.ВР., 3Л., МН.Ч. = ще са атрофирали
| БЪД.ВР. В МИН., 1Л., ЕД.Ч. = щях да атрофирам
| БЪД.ВР. В МИН., 1Л., МН.Ч. = щяхме да атрофираме
| БЪД.ВР. В МИН., 2Л., ЕД.Ч. = щеше да атрофираш
| БЪД.ВР. В МИН., 2Л., МН.Ч. = щяхте да атрофирате
| БЪД.ВР. В МИН., 3Л., ЕД.Ч. = щеше да атрофира
| БЪД.ВР. В МИН., 3Л., МН.Ч. = щяха да атрофират
| БЪД.ПРЕД.ВР. В МИН., 1Л., ЕД.Ч., М.Р. = щях да съм атрофирал
| БЪД.ПРЕД.ВР. В МИН., 1Л., ЕД.Ч., Ж.Р. = щях да съм атрофирала
| БЪД.ПРЕД.ВР. В МИН., 1Л., ЕД.Ч., СР.Р. = щях да съм атрофирало
| БЪД.ПРЕД.ВР. В МИН., 1Л., МН.Ч. = щяхме да сме атрофирали
| БЪД.ПРЕД.ВР. В МИН., 2Л., ЕД.Ч., М.Р. = щеше да си атрофирал
| БЪД.ПРЕД.ВР. В МИН., 2Л., ЕД.Ч., Ж.Р. = щеше да си атрофирала
| БЪД.ПРЕД.ВР. В МИН., 2Л., ЕД.Ч., СР.Р. = щеше да си атрофирало
| БЪД.ПРЕД.ВР. В МИН., 2Л., МН.Ч. = щяхте да сте атрофирали
| БЪД.ПРЕД.ВР. В МИН., 3Л., ЕД.Ч., М.Р. = щеше да е атрофирал
| БЪД.ПРЕД.ВР. В МИН., 3Л., ЕД.Ч., Ж.Р. = щеше да е атрофирала
| БЪД.ПРЕД.ВР. В МИН., 3Л., ЕД.Ч., СР.Р. = щеше да е атрофирало
| БЪД.ПРЕД.ВР. В МИН., 3Л., МН.Ч. = щяха да са атрофирали
| ПР.НАКЛ., СЕГ.ВР., 1Л., ЕД.Ч., М.Р. = атрофирал съм
| ПР.НАКЛ., СЕГ.ВР., 1Л., ЕД.Ч., Ж.Р. = атрофирала съм
| ПР.НАКЛ., СЕГ.ВР., 1Л., ЕД.Ч., СР.Р. = атрофирало съм
| ПР.НАКЛ., СЕГ.ВР., 1Л., МН.Ч. = атрофирали сме
| ПР.НАКЛ., СЕГ.ВР., 2Л., ЕД.Ч., М.Р. = атрофирал си
| ПР.НАКЛ., СЕГ.ВР., 2Л., ЕД.Ч., Ж.Р. = атрофирала си
| ПР.НАКЛ., СЕГ.ВР., 2Л., ЕД.Ч., СР.Р. = атрофирало си
| ПР.НАКЛ., СЕГ.ВР., 2Л., МН.Ч. = атрофирали сте
| ПР.НАКЛ., СЕГ.ВР., 3Л., ЕД.Ч., М.Р. = атрофирал (е)
| ПР.НАКЛ., СЕГ.ВР., 3Л., ЕД.Ч., Ж.Р. = атрофирала (е)
| ПР.НАКЛ., СЕГ.ВР., 3Л., ЕД.Ч., СР.Р. = атрофирало (е)
| ПР.НАКЛ., СЕГ.ВР., 3Л., МН.Ч. = атрофирали (са)
| ПР.НАКЛ., МИН.СВ.ВР., 1Л., ЕД.Ч., М.Р. = атрофирал съм
| ПР.НАКЛ., МИН.СВ.ВР., 1Л., ЕД.Ч., Ж.Р. = атрофирала съм
| ПР.НАКЛ., МИН.СВ.ВР., 1Л., ЕД.Ч., СР.Р. = атрофирало съм
| ПР.НАКЛ., МИН.СВ.ВР., 1Л., МН.Ч. = атрофирали сме
| ПР.НАКЛ., МИН.СВ.ВР., 2Л., ЕД.Ч., М.Р. = атрофирал си
| ПР.НАКЛ., МИН.СВ.ВР., 2Л., ЕД.Ч., Ж.Р. = атрофирала си
| ПР.НАКЛ., МИН.СВ.ВР., 2Л., ЕД.Ч., СР.Р. = атрофирало си
| ПР.НАКЛ., МИН.СВ.ВР., 2Л., МН.Ч. = атрофирали сте
| ПР.НАКЛ., МИН.СВ.ВР., 3Л., ЕД.Ч., М.Р. = атрофирал (е)
| ПР.НАКЛ., МИН.СВ.ВР., 3Л., ЕД.Ч., Ж.Р. = атрофирала (е)
| ПР.НАКЛ., МИН.СВ.ВР., 3Л., ЕД.Ч., СР.Р. = атрофирало (е)
| ПР.НАКЛ., МИН.СВ.ВР., 3Л., МН.Ч. = атрофирали (са)
| ПР.НАКЛ., МИН.НЕОПР.ВР., 1Л., ЕД.Ч., М.Р. = бил съм атрофирал
| ПР.НАКЛ., МИН.НЕОПР.ВР., 1Л., ЕД.Ч., Ж.Р. = била съм атрофирала
| ПР.НАКЛ., МИН.НЕОПР.ВР., 1Л., ЕД.Ч., СР.Р. = било съм атрофирало
| ПР.НАКЛ., МИН.НЕОПР.ВР., 1Л., МН.Ч. = били сме атрофирали
| ПР.НАКЛ., МИН.НЕОПР.ВР., 2Л., ЕД.Ч., М.Р. = бил си атрофирал
| ПР.НАКЛ., МИН.НЕОПР.ВР., 2Л., ЕД.Ч., Ж.Р. = била си атрофирала
| ПР.НАКЛ., МИН.НЕОПР.ВР., 2Л., ЕД.Ч., СР.Р. = било си атрофирало
| ПР.НАКЛ., МИН.НЕОПР.ВР., 2Л., МН.Ч. = били сте атрофирали
| ПР.НАКЛ., МИН.НЕОПР.ВР., 3Л., ЕД.Ч., М.Р. = бил (е) атрофирал
| ПР.НАКЛ., МИН.НЕОПР.ВР., 3Л., ЕД.Ч., Ж.Р. = била (е) атрофирала
| ПР.НАКЛ., МИН.НЕОПР.ВР., 3Л., ЕД.Ч., СР.Р. = било (е) атрофирало
| ПР.НАКЛ., МИН.НЕОПР.ВР., 3Л., МН.Ч. = били (са) атрофирали
| ПР.НАКЛ., БЪД.ВР., 1Л., ЕД.Ч., М.Р. = щял съм да атрофирам
| ПР.НАКЛ., БЪД.ВР., 1Л., ЕД.Ч., Ж.Р. = щяла съм да атрофирам
| ПР.НАКЛ., БЪД.ВР., 1Л., ЕД.Ч., СР.Р. = щяло съм да атрофирам
| ПР.НАКЛ., БЪД.ВР., 1Л., МН.Ч. = щели сме да атрофираме
| ПР.НАКЛ., БЪД.ВР., 2Л., ЕД.Ч., М.Р. = щял си да атрофираш
| ПР.НАКЛ., БЪД.ВР., 2Л., ЕД.Ч., Ж.Р. = щяла си да атрофираш
| ПР.НАКЛ., БЪД.ВР., 2Л., ЕД.Ч., СР.Р. = щяло си да атрофираш
| ПР.НАКЛ., БЪД.ВР., 2Л., МН.Ч. = щели сте да атрофирате
| ПР.НАКЛ., БЪД.ВР., 3Л., ЕД.Ч., М.Р. = щял (е) да атрофира
| ПР.НАКЛ., БЪД.ВР., 3Л., ЕД.Ч., Ж.Р. = щяла (е) да атрофира
| ПР.НАКЛ., БЪД.ВР., 3Л., ЕД.Ч., СР.Р. = щяло (е) да атрофира
| ПР.НАКЛ., БЪД.ВР., 3Л., МН.Ч. = щели (са) да атрофират
| ПР.НАКЛ., БЪД.ПРЕД.ВР., 1Л., ЕД.Ч., М.Р. = щял съм да съм атрофирал
| ПР.НАКЛ., БЪД.ПРЕД.ВР., 1Л., ЕД.Ч., Ж.Р. = щяла съм да съм атрофирала
| ПР.НАКЛ., БЪД.ПРЕД.ВР., 1Л., ЕД.Ч., СР.Р. = щяло съм да съм атрофирало
| ПР.НАКЛ., БЪД.ПРЕД.ВР., 1Л., МН.Ч. = щели сме да сме атрофирали
| ПР.НАКЛ., БЪД.ПРЕД.ВР., 2Л., ЕД.Ч., М.Р. = щял си да си атрофирал
| ПР.НАКЛ., БЪД.ПРЕД.ВР., 2Л., ЕД.Ч., Ж.Р. = щяла си да си атрофирала
| ПР.НАКЛ., БЪД.ПРЕД.ВР., 2Л., ЕД.Ч., СР.Р. = щяло си да си атрофирало
| ПР.НАКЛ., БЪД.ПРЕД.ВР., 2Л., МН.Ч. = щели сте да сте атрофирали
| ПР.НАКЛ., БЪД.ПРЕД.ВР., 3Л., ЕД.Ч., М.Р. = щял (е) да е атрофирал
| ПР.НАКЛ., БЪД.ПРЕД.ВР., 3Л., ЕД.Ч., Ж.Р. = щяла (е) да е атрофирала
| ПР.НАКЛ., БЪД.ПРЕД.ВР., 3Л., ЕД.Ч., СР.Р. = щяло (е) да е атрофирало
| ПР.НАКЛ., БЪД.ПРЕД.ВР., 3Л., МН.Ч. = щели (са) да са атрофирали
| УСЛОВНО НАКЛОНЕНИЕ, 1Л., ЕД.Ч., М.Р. = бих атрофирал
| УСЛОВНО НАКЛОНЕНИЕ, 1Л., ЕД.Ч., Ж.Р. = бих атрофирала
| УСЛОВНО НАКЛОНЕНИЕ, 1Л., ЕД.Ч., СР.Р. = бих атрофирало
| УСЛОВНО НАКЛОНЕНИЕ, 1Л., МН.Ч. = бихме атрофирали
| УСЛОВНО НАКЛОНЕНИЕ, 2Л., ЕД.Ч., М.Р. = би атрофирал
| УСЛОВНО НАКЛОНЕНИЕ, 2Л., ЕД.Ч., Ж.Р. = би атрофирала
| УСЛОВНО НАКЛОНЕНИЕ, 2Л., ЕД.Ч., СР.Р. = би атрофирало
| УСЛОВНО НАКЛОНЕНИЕ, 2Л., МН.Ч. = бихте атрофирали
| УСЛОВНО НАКЛОНЕНИЕ, 3Л., ЕД.Ч., М.Р. = би атрофирал
| УСЛОВНО НАКЛОНЕНИЕ, 3Л., ЕД.Ч., Ж.Р. = би атрофирала
| УСЛОВНО НАКЛОНЕНИЕ, 3Л., ЕД.Ч., СР.Р. = би атрофирало
| УСЛОВНО НАКЛОНЕНИЕ, 3Л., МН.Ч. = биха атрофирали
| ПОВЕЛИТЕЛНО НАКЛОНЕНИЕ, ЕД.Ч. = ат·ро·фи·рай
| ПОВЕЛИТЕЛНО НАКЛОНЕНИЕ, МН.Ч. = ат·ро·фи·рай·те
| МИН.СТРАД.ПРИЧ. М.Р. = ат·ро·фи·ран
| МИН.СТРАД.ПРИЧ. М.Р. НЕПЪЛЕН ЧЛЕН = ат·ро·фи·ра·ния
| МИН.СТРАД.ПРИЧ. М.Р. ПЪЛЕН ЧЛЕН = ат·ро·фи·ра·ни·ят
| МИН.СТРАД.ПРИЧ. Ж.Р. = ат·ро·фи·ра·на
| МИН.СТРАД.ПРИЧ. Ж.Р. ЧЛЕН = ат·ро·фи·ра·на·та
| МИН.СТРАД.ПРИЧ. СР.Р. = ат·ро·фи·ра·но
| МИН.СТРАД.ПРИЧ. СР.Р. ЧЛЕН = ат·ро·фи·ра·но·то
| МИН.СТРАД.ПРИЧ. МН.Ч. = ат·ро·фи·ра·ни
| МИН.СТРАД.ПРИЧ. МН.Ч. ЧЛЕН = ат·ро·фи·ра·ни·те
| МИН.ДЕЯТ.СВ.ПРИЧ. М.Р. = ат·ро·фи·рал
| МИН.ДЕЯТ.СВ.ПРИЧ. М.Р. НЕПЪЛЕН ЧЛЕН = ат·ро·фи·ра·лия
| МИН.ДЕЯТ.СВ.ПРИЧ. М.Р. ПЪЛЕН ЧЛЕН = ат·ро·фи·ра·ли·ят
| МИН.ДЕЯТ.СВ.ПРИЧ. Ж.Р. = ат·ро·фи·ра·ла
| МИН.ДЕЯТ.СВ.ПРИЧ. Ж.Р. ЧЛЕН = ат·ро·фи·ра·ла·та
| МИН.ДЕЯТ.СВ.ПРИЧ. СР.Р. = ат·ро·фи·ра·ло
| МИН.ДЕЯТ.СВ.ПРИЧ. СР.Р. ЧЛЕН = ат·ро·фи·ра·ло·то
| МИН.ДЕЯТ.СВ.ПРИЧ. МН.Ч. = ат·ро·фи·ра·ли
| МИН.ДЕЯТ.СВ.ПРИЧ. МН.Ч. ЧЛЕН = ат·ро·фи·ра·ли·те
| МИН.ДЕЯТ.НЕСВ.ПРИЧ. М.Р. = ат·ро·фи·рал
| МИН.ДЕЯТ.НЕСВ.ПРИЧ. М.Р. НЕПЪЛЕН ЧЛЕН = ат·ро·фи·ра·лия
| МИН.ДЕЯТ.НЕСВ.ПРИЧ. М.Р. ПЪЛЕН ЧЛЕН = ат·ро·фи·ра·ли·ят
| МИН.ДЕЯТ.НЕСВ.ПРИЧ. Ж.Р. = ат·ро·фи·ра·ла
| МИН.ДЕЯТ.НЕСВ.ПРИЧ. Ж.Р. ЧЛЕН = ат·ро·фи·ра·ла·та
| МИН.ДЕЯТ.НЕСВ.ПРИЧ. СР.Р. = ат·ро·фи·ра·ло
| МИН.ДЕЯТ.НЕСВ.ПРИЧ. СР.Р. ЧЛЕН = ат·ро·фи·ра·ло·то
| МИН.ДЕЯТ.НЕСВ.ПРИЧ. МН.Ч. = ат·ро·фи·ра·ли
| МИН.ДЕЯТ.НЕСВ.ПРИЧ. МН.Ч. ЧЛЕН = ат·ро·фи·ра·ли·те
| СЕГ.ДЕЯТ.ПРИЧ. М.Р. = ат·ро·фи·ращ
| СЕГ.ДЕЯТ.ПРИЧ. М.Р. НЕПЪЛЕН ЧЛЕН = ат·ро·фи·ра·щия
| СЕГ.ДЕЯТ.ПРИЧ. М.Р. ПЪЛЕН ЧЛЕН = ат·ро·фи·ра·щи·ят
| СЕГ.ДЕЯТ.ПРИЧ. Ж.Р. = ат·ро·фи·ра·ща
| СЕГ.ДЕЯТ.ПРИЧ. Ж.Р. ЧЛЕН = ат·ро·фи·ра·ща·та
| СЕГ.ДЕЯТ.ПРИЧ. СР.Р. = ат·ро·фи·ра·що
| СЕГ.ДЕЯТ.ПРИЧ. СР.Р. ЧЛЕН = ат·ро·фи·ра·що·то
| СЕГ.ДЕЯТ.ПРИЧ. МН.Ч. = ат·ро·фи·ра·щи
| СЕГ.ДЕЯТ.ПРИЧ. МН.Ч. ЧЛЕН = ат·ро·фи·ра·щи·те
| ДЕЕПРИЧАСТИЕ = ат·ро·фи·рай·ки
| СКРИТИ ПРЕПРАТКИ = 
[[атрофирам]],
[[атрофираш]],
[[атрофира]],
[[атрофираме]],
[[атрофирате]],
[[атрофират]],
[[атрофирах]],
[[атрофирахме]],
[[атрофирахте]],
[[атрофираха]],
[[атрофираше]],
[[атрофирай]],
[[атрофирайте]],
[[атрофирал]],
[[атрофиралия]],
[[атрофиралият]],
[[атрофирала]],
[[атрофиралата]],
[[атрофирало]],
[[атрофиралото]],
[[атрофирали]],
[[атрофиралите]],
[[атрофиран]],
[[атрофирания]],
[[атрофираният]],
[[атрофирана]],
[[атрофираната]],
[[атрофирано]],
[[атрофираното]],
[[атрофирани]],
[[атрофираните]],
[[атрофиращ]],
[[атрофиращия]],
[[атрофиращият]],
[[атрофираща]],
[[атрофиращата]],
[[атрофиращо]],
[[атрофиращото]],
[[атрофиращи]],
[[атрофиращите]],
[[атрофирайки]],
[[атрофирал съм]],
[[атрофирала съм]],
[[атрофирало съм]],
[[атрофирали сме]],
[[атрофирал си]],
[[атрофирала си]],
[[атрофирало си]],
[[атрофирали сте]],
[[атрофирал е]],
[[атрофирала е]],
[[атрофирало е]],
[[атрофирали са]],
[[бях атрофирал]],
[[бях атрофирала]],
[[бях атрофирало]],
[[бяхме атрофирали]],
[[беше атрофирал]],
[[беше атрофирала]],
[[беше атрофирало]],
[[бяхте атрофирали]],
[[бяха атрофирали]],
[[ще атрофирам]],
[[ще атрофираме]],
[[ще атрофираш]],
[[ще атрофирате]],
[[ще атрофира]],
[[ще атрофират]],
[[ще съм атрофирал]],
[[ще съм атрофирала]],
[[ще съм атрофирало]],
[[ще сме атрофирали]],
[[ще си атрофирал]],
[[ще си атрофирала]],
[[ще си атрофирало]],
[[ще сте атрофирали]],
[[ще е атрофирал]],
[[ще е атрофирала]],
[[ще е атрофирало]],
[[ще са атрофирали]],
[[щях да атрофирам]],
[[щяхме да атрофираме]],
[[щеше да атрофираш]],
[[щяхте да атрофирате]],
[[щеше да атрофира]],
[[щяха да атрофират]],
[[щях да съм атрофирал]],
[[щях да съм атрофирала]],
[[щях да съм атрофирало]],
[[щяхме да сме атрофирали]],
[[щеше да си атрофирал]],
[[щеше да си атрофирала]],
[[щеше да си атрофирало]],
[[щяхте да сте атрофирали]],
[[щеше да е атрофирал]],
[[щеше да е атрофирала]],
[[щеше да е атрофирало]],
[[щяха да са атрофирали]],
[[бил съм атрофирал]],
[[била съм атрофирала]],
[[било съм атрофирало]],
[[били сме атрофирали]],
[[бил си атрофирал]],
[[била си атрофирала]],
[[било си атрофирало]],
[[били сте атрофирали]],
[[бил е атрофирал]],
[[била е атрофирала]],
[[било е атрофирало]],
[[били са атрофирали]],
[[щял съм да атрофирам]],
[[щяла съм да атрофирам]],
[[щяло съм да атрофирам]],
[[щели сме да атрофираме]],
[[щял си да атрофираш]],
[[щяла си да атрофираш]],
[[щяло си да атрофираш]],
[[щели сте да атрофирате]],
[[щял да атрофира]],
[[щяла да атрофира]],
[[щяло да атрофира]],
[[щели да атрофират]],
[[щял е да атрофира]],
[[щяла е да атрофира]],
[[щяло е да атрофира]],
[[щели са да атрофират]],
[[щял съм да съм атрофирал]],
[[щяла съм да съм атрофирала]],
[[щяло съм да съм атрофирало]],
[[щели сме да сме атрофирали]],
[[щял си да си атрофирал]],
[[щяла си да си атрофирала]],
[[щяло си да си атрофирало]],
[[щели сте да сте атрофирали]],
[[щял да е атрофирал]],
[[щяла да е атрофирала]],
[[щяло да е атрофирало]],
[[щели да са атрофирали]],
[[щял е да е атрофирал]],
[[щяла е да е атрофирала]],
[[щяло е да е атрофирало]],
[[щели са да са атрофирали]],
[[бих атрофирал]],
[[бих атрофирала]],
[[бих атрофирало]],
[[бихме атрофирали]],
[[би атрофирал]],
[[би атрофирала]],
[[би атрофирало]],
[[бихте атрофирали]],
[[биха атрофирали]],
}}</text>
      <sha1>1jr87ddubwhblngqpckt86e1jj7we3x</sha1>
    </revision>
  </page>
  <page>
    <title>Шаблон:Словоформи/аускултирам</title>
    <ns>10</ns>
    <id>486899</id>
    <revision>
      <id>518881</id>
      <parentid>18569</parentid>
      <timestamp>2005-05-10T12:11:45Z</timestamp>
      <contributor>
        <username>Bgbot</username>
        <id>83</id>
      </contributor>
      <comment>Борислав: Поправка на пренасянето</comment>
      <model>wikitext</model>
      <format>text/x-wiki</format>
      <text bytes="22750" xml:space="preserve">{{Шаблон:Словоформи/Глагол|
  ОСНОВНА ФОРМА = аускултирам
| СЕГ.ВР., 1Л., ЕД.Ч. = аус·кул·ти·рам
| СЕГ.ВР., 1Л., МН.Ч. = аус·кул·ти·ра·ме
| СЕГ.ВР., 2Л., ЕД.Ч. = аус·кул·ти·раш
| СЕГ.ВР., 2Л., МН.Ч. = аус·кул·ти·ра·те
| СЕГ.ВР., 3Л., ЕД.Ч. = аус·кул·ти·ра
| СЕГ.ВР., 3Л., МН.Ч. = аус·кул·ти·рат
| МИН.СВ.ВР., 1Л., ЕД.Ч. = аус·кул·ти·рах
| МИН.СВ.ВР., 1Л., МН.Ч. = аус·кул·ти·рах·ме
| МИН.СВ.ВР., 2Л., ЕД.Ч. = аус·кул·ти·ра
| МИН.СВ.ВР., 2Л., МН.Ч. = аус·кул·ти·рах·те
| МИН.СВ.ВР., 3Л., ЕД.Ч. = аус·кул·ти·ра
| МИН.СВ.ВР., 3Л., МН.Ч. = аус·кул·ти·ра·ха
| МИН.НЕСВ.ВР., 1Л., ЕД.Ч. = аус·кул·ти·рах
| МИН.НЕСВ.ВР., 1Л., МН.Ч. = аус·кул·ти·рах·ме
| МИН.НЕСВ.ВР., 2Л., ЕД.Ч. = аус·кул·ти·ра·ше
| МИН.НЕСВ.ВР., 2Л., МН.Ч. = аус·кул·ти·рах·те
| МИН.НЕСВ.ВР., 3Л., ЕД.Ч. = аус·кул·ти·ра·ше
| МИН.НЕСВ.ВР., 3Л., МН.Ч. = аус·кул·ти·ра·ха
| МИН.НЕОПР.ВР., 1Л., ЕД.Ч., М.Р. = аускултирал съм
| МИН.НЕОПР.ВР., 1Л., ЕД.Ч., Ж.Р. = аускултирала съм
| МИН.НЕОПР.ВР., 1Л., ЕД.Ч., СР.Р. = аускултирало съм
| МИН.НЕОПР.ВР., 1Л., МН.Ч. = аускултирали сме
| МИН.НЕОПР.ВР., 2Л., ЕД.Ч., М.Р. = аускултирал си
| МИН.НЕОПР.ВР., 2Л., ЕД.Ч., Ж.Р. = аускултирала си
| МИН.НЕОПР.ВР., 2Л., ЕД.Ч., СР.Р. = аускултирало си
| МИН.НЕОПР.ВР., 2Л., МН.Ч. = аускултирали сте
| МИН.НЕОПР.ВР., 3Л., ЕД.Ч., М.Р. = аускултирал е
| МИН.НЕОПР.ВР., 3Л., ЕД.Ч., Ж.Р. = аускултирала е
| МИН.НЕОПР.ВР., 3Л., ЕД.Ч., СР.Р. = аускултирало е
| МИН.НЕОПР.ВР., 3Л., МН.Ч. = аускултирали са
| МИН.ПРЕД.ВР., 1Л., ЕД.Ч., М.Р. = бях аускултирал
| МИН.ПРЕД.ВР., 1Л., ЕД.Ч., Ж.Р. = бях аускултирала
| МИН.ПРЕД.ВР., 1Л., ЕД.Ч., СР.Р. = бях аускултирало
| МИН.ПРЕД.ВР., 1Л., МН.Ч. = бяхме аускултирали
| МИН.ПРЕД.ВР., 2Л., ЕД.Ч., М.Р. = беше аускултирал
| МИН.ПРЕД.ВР., 2Л., ЕД.Ч., Ж.Р. = беше аускултирала
| МИН.ПРЕД.ВР., 2Л., ЕД.Ч., СР.Р. = беше аускултирало
| МИН.ПРЕД.ВР., 2Л., МН.Ч. = бяхте аускултирали
| МИН.ПРЕД.ВР., 3Л., ЕД.Ч., М.Р. = беше аускултирал
| МИН.ПРЕД.ВР., 3Л., ЕД.Ч., Ж.Р. = беше аускултирала
| МИН.ПРЕД.ВР., 3Л., ЕД.Ч., СР.Р. = беше аускултирало
| МИН.ПРЕД.ВР., 3Л., МН.Ч. = бяха аускултирали
| БЪД.ВР., 1Л., ЕД.Ч. = ще аускултирам
| БЪД.ВР., 1Л., МН.Ч. = ще аускултираме
| БЪД.ВР., 2Л., ЕД.Ч. = ще аускултираш
| БЪД.ВР., 2Л., МН.Ч. = ще аускултирате
| БЪД.ВР., 3Л., ЕД.Ч. = ще аускултира
| БЪД.ВР., 3Л., МН.Ч. = ще аускултират
| БЪД.ПРЕД.ВР., 1Л., ЕД.Ч., М.Р. = ще съм аускултирал
| БЪД.ПРЕД.ВР., 1Л., ЕД.Ч., Ж.Р. = ще съм аускултирала
| БЪД.ПРЕД.ВР., 1Л., ЕД.Ч., СР.Р. = ще съм аускултирало
| БЪД.ПРЕД.ВР., 1Л., МН.Ч. = ще сме аускултирали
| БЪД.ПРЕД.ВР., 2Л., ЕД.Ч., М.Р. = ще си аускултирал
| БЪД.ПРЕД.ВР., 2Л., ЕД.Ч., Ж.Р. = ще си аускултирала
| БЪД.ПРЕД.ВР., 2Л., ЕД.Ч., СР.Р. = ще си аускултирало
| БЪД.ПРЕД.ВР., 2Л., МН.Ч. = ще сте аускултирали
| БЪД.ПРЕД.ВР., 3Л., ЕД.Ч., М.Р. = ще е аускултирал
| БЪД.ПРЕД.ВР., 3Л., ЕД.Ч., Ж.Р. = ще е аускултирала
| БЪД.ПРЕД.ВР., 3Л., ЕД.Ч., СР.Р. = ще е аускултирало
| БЪД.ПРЕД.ВР., 3Л., МН.Ч. = ще са аускултирали
| БЪД.ВР. В МИН., 1Л., ЕД.Ч. = щях да аускултирам
| БЪД.ВР. В МИН., 1Л., МН.Ч. = щяхме да аускултираме
| БЪД.ВР. В МИН., 2Л., ЕД.Ч. = щеше да аускултираш
| БЪД.ВР. В МИН., 2Л., МН.Ч. = щяхте да аускултирате
| БЪД.ВР. В МИН., 3Л., ЕД.Ч. = щеше да аускултира
| БЪД.ВР. В МИН., 3Л., МН.Ч. = щяха да аускултират
| БЪД.ПРЕД.ВР. В МИН., 1Л., ЕД.Ч., М.Р. = щях да съм аускултирал
| БЪД.ПРЕД.ВР. В МИН., 1Л., ЕД.Ч., Ж.Р. = щях да съм аускултирала
| БЪД.ПРЕД.ВР. В МИН., 1Л., ЕД.Ч., СР.Р. = щях да съм аускултирало
| БЪД.ПРЕД.ВР. В МИН., 1Л., МН.Ч. = щяхме да сме аускултирали
| БЪД.ПРЕД.ВР. В МИН., 2Л., ЕД.Ч., М.Р. = щеше да си аускултирал
| БЪД.ПРЕД.ВР. В МИН., 2Л., ЕД.Ч., Ж.Р. = щеше да си аускултирала
| БЪД.ПРЕД.ВР. В МИН., 2Л., ЕД.Ч., СР.Р. = щеше да си аускултирало
| БЪД.ПРЕД.ВР. В МИН., 2Л., МН.Ч. = щяхте да сте аускултирали
| БЪД.ПРЕД.ВР. В МИН., 3Л., ЕД.Ч., М.Р. = щеше да е аускултирал
| БЪД.ПРЕД.ВР. В МИН., 3Л., ЕД.Ч., Ж.Р. = щеше да е аускултирала
| БЪД.ПРЕД.ВР. В МИН., 3Л., ЕД.Ч., СР.Р. = щеше да е аускултирало
| БЪД.ПРЕД.ВР. В МИН., 3Л., МН.Ч. = щяха да са аускултирали
| ПР.НАКЛ., СЕГ.ВР., 1Л., ЕД.Ч., М.Р. = аускултирал съм
| ПР.НАКЛ., СЕГ.ВР., 1Л., ЕД.Ч., Ж.Р. = аускултирала съм
| ПР.НАКЛ., СЕГ.ВР., 1Л., ЕД.Ч., СР.Р. = аускултирало съм
| ПР.НАКЛ., СЕГ.ВР., 1Л., МН.Ч. = аускултирали сме
| ПР.НАКЛ., СЕГ.ВР., 2Л., ЕД.Ч., М.Р. = аускултирал си
| ПР.НАКЛ., СЕГ.ВР., 2Л., ЕД.Ч., Ж.Р. = аускултирала си
| ПР.НАКЛ., СЕГ.ВР., 2Л., ЕД.Ч., СР.Р. = аускултирало си
| ПР.НАКЛ., СЕГ.ВР., 2Л., МН.Ч. = аускултирали сте
| ПР.НАКЛ., СЕГ.ВР., 3Л., ЕД.Ч., М.Р. = аускултирал (е)
| ПР.НАКЛ., СЕГ.ВР., 3Л., ЕД.Ч., Ж.Р. = аускултирала (е)
| ПР.НАКЛ., СЕГ.ВР., 3Л., ЕД.Ч., СР.Р. = аускултирало (е)
| ПР.НАКЛ., СЕГ.ВР., 3Л., МН.Ч. = аускултирали (са)
| ПР.НАКЛ., МИН.СВ.ВР., 1Л., ЕД.Ч., М.Р. = аускултирал съм
| ПР.НАКЛ., МИН.СВ.ВР., 1Л., ЕД.Ч., Ж.Р. = аускултирала съм
| ПР.НАКЛ., МИН.СВ.ВР., 1Л., ЕД.Ч., СР.Р. = аускултирало съм
| ПР.НАКЛ., МИН.СВ.ВР., 1Л., МН.Ч. = аускултирали сме
| ПР.НАКЛ., МИН.СВ.ВР., 2Л., ЕД.Ч., М.Р. = аускултирал си
| ПР.НАКЛ., МИН.СВ.ВР., 2Л., ЕД.Ч., Ж.Р. = аускултирала си
| ПР.НАКЛ., МИН.СВ.ВР., 2Л., ЕД.Ч., СР.Р. = аускултирало си
| ПР.НАКЛ., МИН.СВ.ВР., 2Л., МН.Ч. = аускултирали сте
| ПР.НАКЛ., МИН.СВ.ВР., 3Л., ЕД.Ч., М.Р. = аускултирал (е)
| ПР.НАКЛ., МИН.СВ.ВР., 3Л., ЕД.Ч., Ж.Р. = аускултирала (е)
| ПР.НАКЛ., МИН.СВ.ВР., 3Л., ЕД.Ч., СР.Р. = аускултирало (е)
| ПР.НАКЛ., МИН.СВ.ВР., 3Л., МН.Ч. = аускултирали (са)
| ПР.НАКЛ., МИН.НЕОПР.ВР., 1Л., ЕД.Ч., М.Р. = бил съм аускултирал
| ПР.НАКЛ., МИН.НЕОПР.ВР., 1Л., ЕД.Ч., Ж.Р. = била съм аускултирала
| ПР.НАКЛ., МИН.НЕОПР.ВР., 1Л., ЕД.Ч., СР.Р. = било съм аускултирало
| ПР.НАКЛ., МИН.НЕОПР.ВР., 1Л., МН.Ч. = били сме аускултирали
| ПР.НАКЛ., МИН.НЕОПР.ВР., 2Л., ЕД.Ч., М.Р. = бил си аускултирал
| ПР.НАКЛ., МИН.НЕОПР.ВР., 2Л., ЕД.Ч., Ж.Р. = била си аускултирала
| ПР.НАКЛ., МИН.НЕОПР.ВР., 2Л., ЕД.Ч., СР.Р. = било си аускултирало
| ПР.НАКЛ., МИН.НЕОПР.ВР., 2Л., МН.Ч. = били сте аускултирали
| ПР.НАКЛ., МИН.НЕОПР.ВР., 3Л., ЕД.Ч., М.Р. = бил (е) аускултирал
| ПР.НАКЛ., МИН.НЕОПР.ВР., 3Л., ЕД.Ч., Ж.Р. = била (е) аускултирала
| ПР.НАКЛ., МИН.НЕОПР.ВР., 3Л., ЕД.Ч., СР.Р. = било (е) аускултирало
| ПР.НАКЛ., МИН.НЕОПР.ВР., 3Л., МН.Ч. = били (са) аускултирали
| ПР.НАКЛ., БЪД.ВР., 1Л., ЕД.Ч., М.Р. = щял съм да аускултирам
| ПР.НАКЛ., БЪД.ВР., 1Л., ЕД.Ч., Ж.Р. = щяла съм да аускултирам
| ПР.НАКЛ., БЪД.ВР., 1Л., ЕД.Ч., СР.Р. = щяло съм да аускултирам
| ПР.НАКЛ., БЪД.ВР., 1Л., МН.Ч. = щели сме да аускултираме
| ПР.НАКЛ., БЪД.ВР., 2Л., ЕД.Ч., М.Р. = щял си да аускултираш
| ПР.НАКЛ., БЪД.ВР., 2Л., ЕД.Ч., Ж.Р. = щяла си да аускултираш
| ПР.НАКЛ., БЪД.ВР., 2Л., ЕД.Ч., СР.Р. = щяло си да аускултираш
| ПР.НАКЛ., БЪД.ВР., 2Л., МН.Ч. = щели сте да аускултирате
| ПР.НАКЛ., БЪД.ВР., 3Л., ЕД.Ч., М.Р. = щял (е) да аускултира
| ПР.НАКЛ., БЪД.ВР., 3Л., ЕД.Ч., Ж.Р. = щяла (е) да аускултира
| ПР.НАКЛ., БЪД.ВР., 3Л., ЕД.Ч., СР.Р. = щяло (е) да аускултира
| ПР.НАКЛ., БЪД.ВР., 3Л., МН.Ч. = щели (са) да аускултират
| ПР.НАКЛ., БЪД.ПРЕД.ВР., 1Л., ЕД.Ч., М.Р. = щял съм да съм аускултирал
| ПР.НАКЛ., БЪД.ПРЕД.ВР., 1Л., ЕД.Ч., Ж.Р. = щяла съм да съм аускултирала
| ПР.НАКЛ., БЪД.ПРЕД.ВР., 1Л., ЕД.Ч., СР.Р. = щяло съм да съм аускултирало
| ПР.НАКЛ., БЪД.ПРЕД.ВР., 1Л., МН.Ч. = щели сме да сме аускултирали
| ПР.НАКЛ., БЪД.ПРЕД.ВР., 2Л., ЕД.Ч., М.Р. = щял си да си аускултирал
| ПР.НАКЛ., БЪД.ПРЕД.ВР., 2Л., ЕД.Ч., Ж.Р. = щяла си да си аускултирала
| ПР.НАКЛ., БЪД.ПРЕД.ВР., 2Л., ЕД.Ч., СР.Р. = щяло си да си аускултирало
| ПР.НАКЛ., БЪД.ПРЕД.ВР., 2Л., МН.Ч. = щели сте да сте аускултирали
| ПР.НАКЛ., БЪД.ПРЕД.ВР., 3Л., ЕД.Ч., М.Р. = щял (е) да е аускултирал
| ПР.НАКЛ., БЪД.ПРЕД.ВР., 3Л., ЕД.Ч., Ж.Р. = щяла (е) да е аускултирала
| ПР.НАКЛ., БЪД.ПРЕД.ВР., 3Л., ЕД.Ч., СР.Р. = щяло (е) да е аускултирало
| ПР.НАКЛ., БЪД.ПРЕД.ВР., 3Л., МН.Ч. = щели (са) да са аускултирали
| УСЛОВНО НАКЛОНЕНИЕ, 1Л., ЕД.Ч., М.Р. = бих аускултирал
| УСЛОВНО НАКЛОНЕНИЕ, 1Л., ЕД.Ч., Ж.Р. = бих аускултирала
| УСЛОВНО НАКЛОНЕНИЕ, 1Л., ЕД.Ч., СР.Р. = бих аускултирало
| УСЛОВНО НАКЛОНЕНИЕ, 1Л., МН.Ч. = бихме аускултирали
| УСЛОВНО НАКЛОНЕНИЕ, 2Л., ЕД.Ч., М.Р. = би аускултирал
| УСЛОВНО НАКЛОНЕНИЕ, 2Л., ЕД.Ч., Ж.Р. = би аускултирала
| УСЛОВНО НАКЛОНЕНИЕ, 2Л., ЕД.Ч., СР.Р. = би аускултирало
| УСЛОВНО НАКЛОНЕНИЕ, 2Л., МН.Ч. = бихте аускултирали
| УСЛОВНО НАКЛОНЕНИЕ, 3Л., ЕД.Ч., М.Р. = би аускултирал
| УСЛОВНО НАКЛОНЕНИЕ, 3Л., ЕД.Ч., Ж.Р. = би аускултирала
| УСЛОВНО НАКЛОНЕНИЕ, 3Л., ЕД.Ч., СР.Р. = би аускултирало
| УСЛОВНО НАКЛОНЕНИЕ, 3Л., МН.Ч. = биха аускултирали
| ПОВЕЛИТЕЛНО НАКЛОНЕНИЕ, ЕД.Ч. = аус·кул·ти·рай
| ПОВЕЛИТЕЛНО НАКЛОНЕНИЕ, МН.Ч. = аус·кул·ти·рай·те
| МИН.СТРАД.ПРИЧ. М.Р. = аус·кул·ти·ран
| МИН.СТРАД.ПРИЧ. М.Р. НЕПЪЛЕН ЧЛЕН = аус·кул·ти·ра·ния
| МИН.СТРАД.ПРИЧ. М.Р. ПЪЛЕН ЧЛЕН = аус·кул·ти·ра·ни·ят
| МИН.СТРАД.ПРИЧ. Ж.Р. = аус·кул·ти·ра·на
| МИН.СТРАД.ПРИЧ. Ж.Р. ЧЛЕН = аус·кул·ти·ра·на·та
| МИН.СТРАД.ПРИЧ. СР.Р. = аус·кул·ти·ра·но
| МИН.СТРАД.ПРИЧ. СР.Р. ЧЛЕН = аус·кул·ти·ра·но·то
| МИН.СТРАД.ПРИЧ. МН.Ч. = аус·кул·ти·ра·ни
| МИН.СТРАД.ПРИЧ. МН.Ч. ЧЛЕН = аус·кул·ти·ра·ни·те
| МИН.ДЕЯТ.СВ.ПРИЧ. М.Р. = аус·кул·ти·рал
| МИН.ДЕЯТ.СВ.ПРИЧ. М.Р. НЕПЪЛЕН ЧЛЕН = аус·кул·ти·ра·лия
| МИН.ДЕЯТ.СВ.ПРИЧ. М.Р. ПЪЛЕН ЧЛЕН = аус·кул·ти·ра·ли·ят
| МИН.ДЕЯТ.СВ.ПРИЧ. Ж.Р. = аус·кул·ти·ра·ла
| МИН.ДЕЯТ.СВ.ПРИЧ. Ж.Р. ЧЛЕН = аус·кул·ти·ра·ла·та
| МИН.ДЕЯТ.СВ.ПРИЧ. СР.Р. = аус·кул·ти·ра·ло
| МИН.ДЕЯТ.СВ.ПРИЧ. СР.Р. ЧЛЕН = аус·кул·ти·ра·ло·то
| МИН.ДЕЯТ.СВ.ПРИЧ. МН.Ч. = аус·кул·ти·ра·ли
| МИН.ДЕЯТ.СВ.ПРИЧ. МН.Ч. ЧЛЕН = аус·кул·ти·ра·ли·те
| МИН.ДЕЯТ.НЕСВ.ПРИЧ. М.Р. = аус·кул·ти·рал
| МИН.ДЕЯТ.НЕСВ.ПРИЧ. М.Р. НЕПЪЛЕН ЧЛЕН = аус·кул·ти·ра·лия
| МИН.ДЕЯТ.НЕСВ.ПРИЧ. М.Р. ПЪЛЕН ЧЛЕН = аус·кул·ти·ра·ли·ят
| МИН.ДЕЯТ.НЕСВ.ПРИЧ. Ж.Р. = аус·кул·ти·ра·ла
| МИН.ДЕЯТ.НЕСВ.ПРИЧ. Ж.Р. ЧЛЕН = аус·кул·ти·ра·ла·та
| МИН.ДЕЯТ.НЕСВ.ПРИЧ. СР.Р. = аус·кул·ти·ра·ло
| МИН.ДЕЯТ.НЕСВ.ПРИЧ. СР.Р. ЧЛЕН = аус·кул·ти·ра·ло·то
| МИН.ДЕЯТ.НЕСВ.ПРИЧ. МН.Ч. = аус·кул·ти·ра·ли
| МИН.ДЕЯТ.НЕСВ.ПРИЧ. МН.Ч. ЧЛЕН = аус·кул·ти·ра·ли·те
| СЕГ.ДЕЯТ.ПРИЧ. М.Р. = аус·кул·ти·ращ
| СЕГ.ДЕЯТ.ПРИЧ. М.Р. НЕПЪЛЕН ЧЛЕН = аус·кул·ти·ра·щия
| СЕГ.ДЕЯТ.ПРИЧ. М.Р. ПЪЛЕН ЧЛЕН = аус·кул·ти·ра·щи·ят
| СЕГ.ДЕЯТ.ПРИЧ. Ж.Р. = аус·кул·ти·ра·ща
| СЕГ.ДЕЯТ.ПРИЧ. Ж.Р. ЧЛЕН = аус·кул·ти·ра·ща·та
| СЕГ.ДЕЯТ.ПРИЧ. СР.Р. = аус·кул·ти·ра·що
| СЕГ.ДЕЯТ.ПРИЧ. СР.Р. ЧЛЕН = аус·кул·ти·ра·що·то
| СЕГ.ДЕЯТ.ПРИЧ. МН.Ч. = аус·кул·ти·ра·щи
| СЕГ.ДЕЯТ.ПРИЧ. МН.Ч. ЧЛЕН = аус·кул·ти·ра·щи·те
| ДЕЕПРИЧАСТИЕ = аус·кул·ти·рай·ки
| СКРИТИ ПРЕПРАТКИ = 
[[аускултирам]],
[[аускултираш]],
[[аускултира]],
[[аускултираме]],
[[аускултирате]],
[[аускултират]],
[[аускултирах]],
[[аускултирахме]],
[[аускултирахте]],
[[аускултираха]],
[[аускултираше]],
[[аускултирай]],
[[аускултирайте]],
[[аускултирал]],
[[аускултиралия]],
[[аускултиралият]],
[[аускултирала]],
[[аускултиралата]],
[[аускултирало]],
[[аускултиралото]],
[[аускултирали]],
[[аускултиралите]],
[[аускултиран]],
[[аускултирания]],
[[аускултираният]],
[[аускултирана]],
[[аускултираната]],
[[аускултирано]],
[[аускултираното]],
[[аускултирани]],
[[аускултираните]],
[[аускултиращ]],
[[аускултиращия]],
[[аускултиращият]],
[[аускултираща]],
[[аускултиращата]],
[[аускултиращо]],
[[аускултиращото]],
[[аускултиращи]],
[[аускултиращите]],
[[аускултирайки]],
[[аускултирал съм]],
[[аускултирала съм]],
[[аускултирало съм]],
[[аускултирали сме]],
[[аускултирал си]],
[[аускултирала си]],
[[аускултирало си]],
[[аускултирали сте]],
[[аускултирал е]],
[[аускултирала е]],
[[аускултирало е]],
[[аускултирали са]],
[[бях аускултирал]],
[[бях аускултирала]],
[[бях аускултирало]],
[[бяхме аускултирали]],
[[беше аускултирал]],
[[беше аускултирала]],
[[беше аускултирало]],
[[бяхте аускултирали]],
[[бяха аускултирали]],
[[ще аускултирам]],
[[ще аускултираме]],
[[ще аускултираш]],
[[ще аускултирате]],
[[ще аускултира]],
[[ще аускултират]],
[[ще съм аускултирал]],
[[ще съм аускултирала]],
[[ще съм аускултирало]],
[[ще сме аускултирали]],
[[ще си аускултирал]],
[[ще си аускултирала]],
[[ще си аускултирало]],
[[ще сте аускултирали]],
[[ще е аускултирал]],
[[ще е аускултирала]],
[[ще е аускултирало]],
[[ще са аускултирали]],
[[щях да аускултирам]],
[[щяхме да аускултираме]],
[[щеше да аускултираш]],
[[щяхте да аускултирате]],
[[щеше да аускултира]],
[[щяха да аускултират]],
[[щях да съм аускултирал]],
[[щях да съм аускултирала]],
[[щях да съм аускултирало]],
[[щяхме да сме аускултирали]],
[[щеше да си аускултирал]],
[[щеше да си аускултирала]],
[[щеше да си аускултирало]],
[[щяхте да сте аускултирали]],
[[щеше да е аускултирал]],
[[щеше да е аускултирала]],
[[щеше да е аускултирало]],
[[щяха да са аускултирали]],
[[бил съм аускултирал]],
[[била съм аускултирала]],
[[било съм аускултирало]],
[[били сме аускултирали]],
[[бил си аускултирал]],
[[била си аускултирала]],
[[било си аускултирало]],
[[били сте аускултирали]],
[[бил е аускултирал]],
[[била е аускултирала]],
[[било е аускултирало]],
[[били са аускултирали]],
[[щял съм да аускултирам]],
[[щяла съм да аускултирам]],
[[щяло съм да аускултирам]],
[[щели сме да аускултираме]],
[[щял си да аускултираш]],
[[щяла си да аускултираш]],
[[щяло си да аускултираш]],
[[щели сте да аускултирате]],
[[щял да аускултира]],
[[щяла да аускултира]],
[[щяло да аускултира]],
[[щели да аускултират]],
[[щял е да аускултира]],
[[щяла е да аускултира]],
[[щяло е да аускултира]],
[[щели са да аускултират]],
[[щял съм да съм аускултирал]],
[[щяла съм да съм аускултирала]],
[[щяло съм да съм аускултирало]],
[[щели сме да сме аускултирали]],
[[щял си да си аускултирал]],
[[щяла си да си аускултирала]],
[[щяло си да си аускултирало]],
[[щели сте да сте аускултирали]],
[[щял да е аускултирал]],
[[щяла да е аускултирала]],
[[щяло да е аускултирало]],
[[щели да са аускултирали]],
[[щял е да е аускултирал]],
[[щяла е да е аускултирала]],
[[щяло е да е аускултирало]],
[[щели са да са аускултирали]],
[[бих аускултирал]],
[[бих аускултирала]],
[[бих аускултирало]],
[[бихме аускултирали]],
[[би аускултирал]],
[[би аускултирала]],
[[би аускултирало]],
[[бихте аускултирали]],
[[биха аускултирали]],
}}</text>
      <sha1>8fen4i1o7lutq5u9q37jgo2za9ugfje</sha1>
    </revision>
  </page>
  <page>
    <title>Шаблон:Словоформи/аутопсирам</title>
    <ns>10</ns>
    <id>486912</id>
    <revision>
      <id>518894</id>
      <parentid>18362</parentid>
      <timestamp>2005-05-10T08:32:49Z</timestamp>
      <contributor>
        <username>Bgbot</username>
        <id>83</id>
      </contributor>
      <comment>Борислав: Поправка на пренасянето</comment>
      <model>wikitext</model>
      <format>text/x-wiki</format>
      <text bytes="22068" xml:space="preserve">{{Шаблон:Словоформи/Глагол|
  ОСНОВНА ФОРМА = аутопсирам
| СЕГ.ВР., 1Л., ЕД.Ч. = ау·топ·си·рам
| СЕГ.ВР., 1Л., МН.Ч. = ау·топ·си·ра·ме
| СЕГ.ВР., 2Л., ЕД.Ч. = ау·топ·си·раш
| СЕГ.ВР., 2Л., МН.Ч. = ау·топ·си·ра·те
| СЕГ.ВР., 3Л., ЕД.Ч. = ау·топ·си·ра
| СЕГ.ВР., 3Л., МН.Ч. = ау·топ·си·рат
| МИН.СВ.ВР., 1Л., ЕД.Ч. = ау·топ·си·рах
| МИН.СВ.ВР., 1Л., МН.Ч. = ау·топ·си·рах·ме
| МИН.СВ.ВР., 2Л., ЕД.Ч. = ау·топ·си·ра
| МИН.СВ.ВР., 2Л., МН.Ч. = ау·топ·си·рах·те
| МИН.СВ.ВР., 3Л., ЕД.Ч. = ау·топ·си·ра
| МИН.СВ.ВР., 3Л., МН.Ч. = ау·топ·си·ра·ха
| МИН.НЕСВ.ВР., 1Л., ЕД.Ч. = ау·топ·си·рах
| МИН.НЕСВ.ВР., 1Л., МН.Ч. = ау·топ·си·рах·ме
| МИН.НЕСВ.ВР., 2Л., ЕД.Ч. = ау·топ·си·ра·ше
| МИН.НЕСВ.ВР., 2Л., МН.Ч. = ау·топ·си·рах·те
| МИН.НЕСВ.ВР., 3Л., ЕД.Ч. = ау·топ·си·ра·ше
| МИН.НЕСВ.ВР., 3Л., МН.Ч. = ау·топ·си·ра·ха
| МИН.НЕОПР.ВР., 1Л., ЕД.Ч., М.Р. = аутопсирал съм
| МИН.НЕОПР.ВР., 1Л., ЕД.Ч., Ж.Р. = аутопсирала съм
| МИН.НЕОПР.ВР., 1Л., ЕД.Ч., СР.Р. = аутопсирало съм
| МИН.НЕОПР.ВР., 1Л., МН.Ч. = аутопсирали сме
| МИН.НЕОПР.ВР., 2Л., ЕД.Ч., М.Р. = аутопсирал си
| МИН.НЕОПР.ВР., 2Л., ЕД.Ч., Ж.Р. = аутопсирала си
| МИН.НЕОПР.ВР., 2Л., ЕД.Ч., СР.Р. = аутопсирало си
| МИН.НЕОПР.ВР., 2Л., МН.Ч. = аутопсирали сте
| МИН.НЕОПР.ВР., 3Л., ЕД.Ч., М.Р. = аутопсирал е
| МИН.НЕОПР.ВР., 3Л., ЕД.Ч., Ж.Р. = аутопсирала е
| МИН.НЕОПР.ВР., 3Л., ЕД.Ч., СР.Р. = аутопсирало е
| МИН.НЕОПР.ВР., 3Л., МН.Ч. = аутопсирали са
| МИН.ПРЕД.ВР., 1Л., ЕД.Ч., М.Р. = бях аутопсирал
| МИН.ПРЕД.ВР., 1Л., ЕД.Ч., Ж.Р. = бях аутопсирала
| МИН.ПРЕД.ВР., 1Л., ЕД.Ч., СР.Р. = бях аутопсирало
| МИН.ПРЕД.ВР., 1Л., МН.Ч. = бяхме аутопсирали
| МИН.ПРЕД.ВР., 2Л., ЕД.Ч., М.Р. = беше аутопсирал
| МИН.ПРЕД.ВР., 2Л., ЕД.Ч., Ж.Р. = беше аутопсирала
| МИН.ПРЕД.ВР., 2Л., ЕД.Ч., СР.Р. = беше аутопсирало
| МИН.ПРЕД.ВР., 2Л., МН.Ч. = бяхте аутопсирали
| МИН.ПРЕД.ВР., 3Л., ЕД.Ч., М.Р. = беше аутопсирал
| МИН.ПРЕД.ВР., 3Л., ЕД.Ч., Ж.Р. = беше аутопсирала
| МИН.ПРЕД.ВР., 3Л., ЕД.Ч., СР.Р. = беше аутопсирало
| МИН.ПРЕД.ВР., 3Л., МН.Ч. = бяха аутопсирали
| БЪД.ВР., 1Л., ЕД.Ч. = ще аутопсирам
| БЪД.ВР., 1Л., МН.Ч. = ще аутопсираме
| БЪД.ВР., 2Л., ЕД.Ч. = ще аутопсираш
| БЪД.ВР., 2Л., МН.Ч. = ще аутопсирате
| БЪД.ВР., 3Л., ЕД.Ч. = ще аутопсира
| БЪД.ВР., 3Л., МН.Ч. = ще аутопсират
| БЪД.ПРЕД.ВР., 1Л., ЕД.Ч., М.Р. = ще съм аутопсирал
| БЪД.ПРЕД.ВР., 1Л., ЕД.Ч., Ж.Р. = ще съм аутопсирала
| БЪД.ПРЕД.ВР., 1Л., ЕД.Ч., СР.Р. = ще съм аутопсирало
| БЪД.ПРЕД.ВР., 1Л., МН.Ч. = ще сме аутопсирали
| БЪД.ПРЕД.ВР., 2Л., ЕД.Ч., М.Р. = ще си аутопсирал
| БЪД.ПРЕД.ВР., 2Л., ЕД.Ч., Ж.Р. = ще си аутопсирала
| БЪД.ПРЕД.ВР., 2Л., ЕД.Ч., СР.Р. = ще си аутопсирало
| БЪД.ПРЕД.ВР., 2Л., МН.Ч. = ще сте аутопсирали
| БЪД.ПРЕД.ВР., 3Л., ЕД.Ч., М.Р. = ще е аутопсирал
| БЪД.ПРЕД.ВР., 3Л., ЕД.Ч., Ж.Р. = ще е аутопсирала
| БЪД.ПРЕД.ВР., 3Л., ЕД.Ч., СР.Р. = ще е аутопсирало
| БЪД.ПРЕД.ВР., 3Л., МН.Ч. = ще са аутопсирали
| БЪД.ВР. В МИН., 1Л., ЕД.Ч. = щях да аутопсирам
| БЪД.ВР. В МИН., 1Л., МН.Ч. = щяхме да аутопсираме
| БЪД.ВР. В МИН., 2Л., ЕД.Ч. = щеше да аутопсираш
| БЪД.ВР. В МИН., 2Л., МН.Ч. = щяхте да аутопсирате
| БЪД.ВР. В МИН., 3Л., ЕД.Ч. = щеше да аутопсира
| БЪД.ВР. В МИН., 3Л., МН.Ч. = щяха да аутопсират
| БЪД.ПРЕД.ВР. В МИН., 1Л., ЕД.Ч., М.Р. = щях да съм аутопсирал
| БЪД.ПРЕД.ВР. В МИН., 1Л., ЕД.Ч., Ж.Р. = щях да съм аутопсирала
| БЪД.ПРЕД.ВР. В МИН., 1Л., ЕД.Ч., СР.Р. = щях да съм аутопсирало
| БЪД.ПРЕД.ВР. В МИН., 1Л., МН.Ч. = щяхме да сме аутопсирали
| БЪД.ПРЕД.ВР. В МИН., 2Л., ЕД.Ч., М.Р. = щеше да си аутопсирал
| БЪД.ПРЕД.ВР. В МИН., 2Л., ЕД.Ч., Ж.Р. = щеше да си аутопсирала
| БЪД.ПРЕД.ВР. В МИН., 2Л., ЕД.Ч., СР.Р. = щеше да си аутопсирало
| БЪД.ПРЕД.ВР. В МИН., 2Л., МН.Ч. = щяхте да сте аутопсирали
| БЪД.ПРЕД.ВР. В МИН., 3Л., ЕД.Ч., М.Р. = щеше да е аутопсирал
| БЪД.ПРЕД.ВР. В МИН., 3Л., ЕД.Ч., Ж.Р. = щеше да е аутопсирала
| БЪД.ПРЕД.ВР. В МИН., 3Л., ЕД.Ч., СР.Р. = щеше да е аутопсирало
| БЪД.ПРЕД.ВР. В МИН., 3Л., МН.Ч. = щяха да са аутопсирали
| ПР.НАКЛ., СЕГ.ВР., 1Л., ЕД.Ч., М.Р. = аутопсирал съм
| ПР.НАКЛ., СЕГ.ВР., 1Л., ЕД.Ч., Ж.Р. = аутопсирала съм
| ПР.НАКЛ., СЕГ.ВР., 1Л., ЕД.Ч., СР.Р. = аутопсирало съм
| ПР.НАКЛ., СЕГ.ВР., 1Л., МН.Ч. = аутопсирали сме
| ПР.НАКЛ., СЕГ.ВР., 2Л., ЕД.Ч., М.Р. = аутопсирал си
| ПР.НАКЛ., СЕГ.ВР., 2Л., ЕД.Ч., Ж.Р. = аутопсирала си
| ПР.НАКЛ., СЕГ.ВР., 2Л., ЕД.Ч., СР.Р. = аутопсирало си
| ПР.НАКЛ., СЕГ.ВР., 2Л., МН.Ч. = аутопсирали сте
| ПР.НАКЛ., СЕГ.ВР., 3Л., ЕД.Ч., М.Р. = аутопсирал (е)
| ПР.НАКЛ., СЕГ.ВР., 3Л., ЕД.Ч., Ж.Р. = аутопсирала (е)
| ПР.НАКЛ., СЕГ.ВР., 3Л., ЕД.Ч., СР.Р. = аутопсирало (е)
| ПР.НАКЛ., СЕГ.ВР., 3Л., МН.Ч. = аутопсирали (са)
| ПР.НАКЛ., МИН.СВ.ВР., 1Л., ЕД.Ч., М.Р. = аутопсирал съм
| ПР.НАКЛ., МИН.СВ.ВР., 1Л., ЕД.Ч., Ж.Р. = аутопсирала съм
| ПР.НАКЛ., МИН.СВ.ВР., 1Л., ЕД.Ч., СР.Р. = аутопсирало съм
| ПР.НАКЛ., МИН.СВ.ВР., 1Л., МН.Ч. = аутопсирали сме
| ПР.НАКЛ., МИН.СВ.ВР., 2Л., ЕД.Ч., М.Р. = аутопсирал си
| ПР.НАКЛ., МИН.СВ.ВР., 2Л., ЕД.Ч., Ж.Р. = аутопсирала си
| ПР.НАКЛ., МИН.СВ.ВР., 2Л., ЕД.Ч., СР.Р. = аутопсирало си
| ПР.НАКЛ., МИН.СВ.ВР., 2Л., МН.Ч. = аутопсирали сте
| ПР.НАКЛ., МИН.СВ.ВР., 3Л., ЕД.Ч., М.Р. = аутопсирал (е)
| ПР.НАКЛ., МИН.СВ.ВР., 3Л., ЕД.Ч., Ж.Р. = аутопсирала (е)
| ПР.НАКЛ., МИН.СВ.ВР., 3Л., ЕД.Ч., СР.Р. = аутопсирало (е)
| ПР.НАКЛ., МИН.СВ.ВР., 3Л., МН.Ч. = аутопсирали (са)
| ПР.НАКЛ., МИН.НЕОПР.ВР., 1Л., ЕД.Ч., М.Р. = бил съм аутопсирал
| ПР.НАКЛ., МИН.НЕОПР.ВР., 1Л., ЕД.Ч., Ж.Р. = била съм аутопсирала
| ПР.НАКЛ., МИН.НЕОПР.ВР., 1Л., ЕД.Ч., СР.Р. = било съм аутопсирало
| ПР.НАКЛ., МИН.НЕОПР.ВР., 1Л., МН.Ч. = били сме аутопсирали
| ПР.НАКЛ., МИН.НЕОПР.ВР., 2Л., ЕД.Ч., М.Р. = бил си аутопсирал
| ПР.НАКЛ., МИН.НЕОПР.ВР., 2Л., ЕД.Ч., Ж.Р. = била си аутопсирала
| ПР.НАКЛ., МИН.НЕОПР.ВР., 2Л., ЕД.Ч., СР.Р. = било си аутопсирало
| ПР.НАКЛ., МИН.НЕОПР.ВР., 2Л., МН.Ч. = били сте аутопсирали
| ПР.НАКЛ., МИН.НЕОПР.ВР., 3Л., ЕД.Ч., М.Р. = бил (е) аутопсирал
| ПР.НАКЛ., МИН.НЕОПР.ВР., 3Л., ЕД.Ч., Ж.Р. = била (е) аутопсирала
| ПР.НАКЛ., МИН.НЕОПР.ВР., 3Л., ЕД.Ч., СР.Р. = било (е) аутопсирало
| ПР.НАКЛ., МИН.НЕОПР.ВР., 3Л., МН.Ч. = били (са) аутопсирали
| ПР.НАКЛ., БЪД.ВР., 1Л., ЕД.Ч., М.Р. = щял съм да аутопсирам
| ПР.НАКЛ., БЪД.ВР., 1Л., ЕД.Ч., Ж.Р. = щяла съм да аутопсирам
| ПР.НАКЛ., БЪД.ВР., 1Л., ЕД.Ч., СР.Р. = щяло съм да аутопсирам
| ПР.НАКЛ., БЪД.ВР., 1Л., МН.Ч. = щели сме да аутопсираме
| ПР.НАКЛ., БЪД.ВР., 2Л., ЕД.Ч., М.Р. = щял си да аутопсираш
| ПР.НАКЛ., БЪД.ВР., 2Л., ЕД.Ч., Ж.Р. = щяла си да аутопсираш
| ПР.НАКЛ., БЪД.ВР., 2Л., ЕД.Ч., СР.Р. = щяло си да аутопсираш
| ПР.НАКЛ., БЪД.ВР., 2Л., МН.Ч. = щели сте да аутопсирате
| ПР.НАКЛ., БЪД.ВР., 3Л., ЕД.Ч., М.Р. = щял (е) да аутопсира
| ПР.НАКЛ., БЪД.ВР., 3Л., ЕД.Ч., Ж.Р. = щяла (е) да аутопсира
| ПР.НАКЛ., БЪД.ВР., 3Л., ЕД.Ч., СР.Р. = щяло (е) да аутопсира
| ПР.НАКЛ., БЪД.ВР., 3Л., МН.Ч. = щели (са) да аутопсират
| ПР.НАКЛ., БЪД.ПРЕД.ВР., 1Л., ЕД.Ч., М.Р. = щял съм да съм аутопсирал
| ПР.НАКЛ., БЪД.ПРЕД.ВР., 1Л., ЕД.Ч., Ж.Р. = щяла съм да съм аутопсирала
| ПР.НАКЛ., БЪД.ПРЕД.ВР., 1Л., ЕД.Ч., СР.Р. = щяло съм да съм аутопсирало
| ПР.НАКЛ., БЪД.ПРЕД.ВР., 1Л., МН.Ч. = щели сме да сме аутопсирали
| ПР.НАКЛ., БЪД.ПРЕД.ВР., 2Л., ЕД.Ч., М.Р. = щял си да си аутопсирал
| ПР.НАКЛ., БЪД.ПРЕД.ВР., 2Л., ЕД.Ч., Ж.Р. = щяла си да си аутопсирала
| ПР.НАКЛ., БЪД.ПРЕД.ВР., 2Л., ЕД.Ч., СР.Р. = щяло си да си аутопсирало
| ПР.НАКЛ., БЪД.ПРЕД.ВР., 2Л., МН.Ч. = щели сте да сте аутопсирали
| ПР.НАКЛ., БЪД.ПРЕД.ВР., 3Л., ЕД.Ч., М.Р. = щял (е) да е аутопсирал
| ПР.НАКЛ., БЪД.ПРЕД.ВР., 3Л., ЕД.Ч., Ж.Р. = щяла (е) да е аутопсирала
| ПР.НАКЛ., БЪД.ПРЕД.ВР., 3Л., ЕД.Ч., СР.Р. = щяло (е) да е аутопсирало
| ПР.НАКЛ., БЪД.ПРЕД.ВР., 3Л., МН.Ч. = щели (са) да са аутопсирали
| УСЛОВНО НАКЛОНЕНИЕ, 1Л., ЕД.Ч., М.Р. = бих аутопсирал
| УСЛОВНО НАКЛОНЕНИЕ, 1Л., ЕД.Ч., Ж.Р. = бих аутопсирала
| УСЛОВНО НАКЛОНЕНИЕ, 1Л., ЕД.Ч., СР.Р. = бих аутопсирало
| УСЛОВНО НАКЛОНЕНИЕ, 1Л., МН.Ч. = бихме аутопсирали
| УСЛОВНО НАКЛОНЕНИЕ, 2Л., ЕД.Ч., М.Р. = би аутопсирал
| УСЛОВНО НАКЛОНЕНИЕ, 2Л., ЕД.Ч., Ж.Р. = би аутопсирала
| УСЛОВНО НАКЛОНЕНИЕ, 2Л., ЕД.Ч., СР.Р. = би аутопсирало
| УСЛОВНО НАКЛОНЕНИЕ, 2Л., МН.Ч. = бихте аутопсирали
| УСЛОВНО НАКЛОНЕНИЕ, 3Л., ЕД.Ч., М.Р. = би аутопсирал
| УСЛОВНО НАКЛОНЕНИЕ, 3Л., ЕД.Ч., Ж.Р. = би аутопсирала
| УСЛОВНО НАКЛОНЕНИЕ, 3Л., ЕД.Ч., СР.Р. = би аутопсирало
| УСЛОВНО НАКЛОНЕНИЕ, 3Л., МН.Ч. = биха аутопсирали
| ПОВЕЛИТЕЛНО НАКЛОНЕНИЕ, ЕД.Ч. = ау·топ·си·рай
| ПОВЕЛИТЕЛНО НАКЛОНЕНИЕ, МН.Ч. = ау·топ·си·рай·те
| МИН.СТРАД.ПРИЧ. М.Р. = ау·топ·си·ран
| МИН.СТРАД.ПРИЧ. М.Р. НЕПЪЛЕН ЧЛЕН = ау·топ·си·ра·ния
| МИН.СТРАД.ПРИЧ. М.Р. ПЪЛЕН ЧЛЕН = ау·топ·си·ра·ни·ят
| МИН.СТРАД.ПРИЧ. Ж.Р. = ау·топ·си·ра·на
| МИН.СТРАД.ПРИЧ. Ж.Р. ЧЛЕН = ау·топ·си·ра·на·та
| МИН.СТРАД.ПРИЧ. СР.Р. = ау·топ·си·ра·но
| МИН.СТРАД.ПРИЧ. СР.Р. ЧЛЕН = ау·топ·си·ра·но·то
| МИН.СТРАД.ПРИЧ. МН.Ч. = ау·топ·си·ра·ни
| МИН.СТРАД.ПРИЧ. МН.Ч. ЧЛЕН = ау·топ·си·ра·ни·те
| МИН.ДЕЯТ.СВ.ПРИЧ. М.Р. = ау·топ·си·рал
| МИН.ДЕЯТ.СВ.ПРИЧ. М.Р. НЕПЪЛЕН ЧЛЕН = ау·топ·си·ра·лия
| МИН.ДЕЯТ.СВ.ПРИЧ. М.Р. ПЪЛЕН ЧЛЕН = ау·топ·си·ра·ли·ят
| МИН.ДЕЯТ.СВ.ПРИЧ. Ж.Р. = ау·топ·си·ра·ла
| МИН.ДЕЯТ.СВ.ПРИЧ. Ж.Р. ЧЛЕН = ау·топ·си·ра·ла·та
| МИН.ДЕЯТ.СВ.ПРИЧ. СР.Р. = ау·топ·си·ра·ло
| МИН.ДЕЯТ.СВ.ПРИЧ. СР.Р. ЧЛЕН = ау·топ·си·ра·ло·то
| МИН.ДЕЯТ.СВ.ПРИЧ. МН.Ч. = ау·топ·си·ра·ли
| МИН.ДЕЯТ.СВ.ПРИЧ. МН.Ч. ЧЛЕН = ау·топ·си·ра·ли·те
| МИН.ДЕЯТ.НЕСВ.ПРИЧ. М.Р. = ау·топ·си·рал
| МИН.ДЕЯТ.НЕСВ.ПРИЧ. М.Р. НЕПЪЛЕН ЧЛЕН = ау·топ·си·ра·лия
| МИН.ДЕЯТ.НЕСВ.ПРИЧ. М.Р. ПЪЛЕН ЧЛЕН = ау·топ·си·ра·ли·ят
| МИН.ДЕЯТ.НЕСВ.ПРИЧ. Ж.Р. = ау·топ·си·ра·ла
| МИН.ДЕЯТ.НЕСВ.ПРИЧ. Ж.Р. ЧЛЕН = ау·топ·си·ра·ла·та
| МИН.ДЕЯТ.НЕСВ.ПРИЧ. СР.Р. = ау·топ·си·ра·ло
| МИН.ДЕЯТ.НЕСВ.ПРИЧ. СР.Р. ЧЛЕН = ау·топ·си·ра·ло·то
| МИН.ДЕЯТ.НЕСВ.ПРИЧ. МН.Ч. = ау·топ·си·ра·ли
| МИН.ДЕЯТ.НЕСВ.ПРИЧ. МН.Ч. ЧЛЕН = ау·топ·си·ра·ли·те
| СЕГ.ДЕЯТ.ПРИЧ. М.Р. = ау·топ·си·ращ
| СЕГ.ДЕЯТ.ПРИЧ. М.Р. НЕПЪЛЕН ЧЛЕН = ау·топ·си·ра·щия
| СЕГ.ДЕЯТ.ПРИЧ. М.Р. ПЪЛЕН ЧЛЕН = ау·топ·си·ра·щи·ят
| СЕГ.ДЕЯТ.ПРИЧ. Ж.Р. = ау·топ·си·ра·ща
| СЕГ.ДЕЯТ.ПРИЧ. Ж.Р. ЧЛЕН = ау·топ·си·ра·ща·та
| СЕГ.ДЕЯТ.ПРИЧ. СР.Р. = ау·топ·си·ра·що
| СЕГ.ДЕЯТ.ПРИЧ. СР.Р. ЧЛЕН = ау·топ·си·ра·що·то
| СЕГ.ДЕЯТ.ПРИЧ. МН.Ч. = ау·топ·си·ра·щи
| СЕГ.ДЕЯТ.ПРИЧ. МН.Ч. ЧЛЕН = ау·топ·си·ра·щи·те
| ДЕЕПРИЧАСТИЕ = ау·топ·си·рай·ки
| СКРИТИ ПРЕПРАТКИ = 
[[аутопсирам]],
[[аутопсираш]],
[[аутопсира]],
[[аутопсираме]],
[[аутопсирате]],
[[аутопсират]],
[[аутопсирах]],
[[аутопсирахме]],
[[аутопсирахте]],
[[аутопсираха]],
[[аутопсираше]],
[[аутопсирай]],
[[аутопсирайте]],
[[аутопсирал]],
[[аутопсиралия]],
[[аутопсиралият]],
[[аутопсирала]],
[[аутопсиралата]],
[[аутопсирало]],
[[аутопсиралото]],
[[аутопсирали]],
[[аутопсиралите]],
[[аутопсиран]],
[[аутопсирания]],
[[аутопсираният]],
[[аутопсирана]],
[[аутопсираната]],
[[аутопсирано]],
[[аутопсираното]],
[[аутопсирани]],
[[аутопсираните]],
[[аутопсиращ]],
[[аутопсиращия]],
[[аутопсиращият]],
[[аутопсираща]],
[[аутопсиращата]],
[[аутопсиращо]],
[[аутопсиращото]],
[[аутопсиращи]],
[[аутопсиращите]],
[[аутопсирайки]],
[[аутопсирал съм]],
[[аутопсирала съм]],
[[аутопсирало съм]],
[[аутопсирали сме]],
[[аутопсирал си]],
[[аутопсирала си]],
[[аутопсирало си]],
[[аутопсирали сте]],
[[аутопсирал е]],
[[аутопсирала е]],
[[аутопсирало е]],
[[аутопсирали са]],
[[бях аутопсирал]],
[[бях аутопсирала]],
[[бях аутопсирало]],
[[бяхме аутопсирали]],
[[беше аутопсирал]],
[[беше аутопсирала]],
[[беше аутопсирало]],
[[бяхте аутопсирали]],
[[бяха аутопсирали]],
[[ще аутопсирам]],
[[ще аутопсираме]],
[[ще аутопсираш]],
[[ще аутопсирате]],
[[ще аутопсира]],
[[ще аутопсират]],
[[ще съм аутопсирал]],
[[ще съм аутопсирала]],
[[ще съм аутопсирало]],
[[ще сме аутопсирали]],
[[ще си аутопсирал]],
[[ще си аутопсирала]],
[[ще си аутопсирало]],
[[ще сте аутопсирали]],
[[ще е аутопсирал]],
[[ще е аутопсирала]],
[[ще е аутопсирало]],
[[ще са аутопсирали]],
[[щях да аутопсирам]],
[[щяхме да аутопсираме]],
[[щеше да аутопсираш]],
[[щяхте да аутопсирате]],
[[щеше да аутопсира]],
[[щяха да аутопсират]],
[[щях да съм аутопсирал]],
[[щях да съм аутопсирала]],
[[щях да съм аутопсирало]],
[[щяхме да сме аутопсирали]],
[[щеше да си аутопсирал]],
[[щеше да си аутопсирала]],
[[щеше да си аутопсирало]],
[[щяхте да сте аутопсирали]],
[[щеше да е аутопсирал]],
[[щеше да е аутопсирала]],
[[щеше да е аутопсирало]],
[[щяха да са аутопсирали]],
[[бил съм аутопсирал]],
[[била съм аутопсирала]],
[[било съм аутопсирало]],
[[били сме аутопсирали]],
[[бил си аутопсирал]],
[[била си аутопсирала]],
[[било си аутопсирало]],
[[били сте аутопсирали]],
[[бил е аутопсирал]],
[[била е аутопсирала]],
[[било е аутопсирало]],
[[били са аутопсирали]],
[[щял съм да аутопсирам]],
[[щяла съм да аутопсирам]],
[[щяло съм да аутопсирам]],
[[щели сме да аутопсираме]],
[[щял си да аутопсираш]],
[[щяла си да аутопсираш]],
[[щяло си да аутопсираш]],
[[щели сте да аутопсирате]],
[[щял да аутопсира]],
[[щяла да аутопсира]],
[[щяло да аутопсира]],
[[щели да аутопсират]],
[[щял е да аутопсира]],
[[щяла е да аутопсира]],
[[щяло е да аутопсира]],
[[щели са да аутопсират]],
[[щял съм да съм аутопсирал]],
[[щяла съм да съм аутопсирала]],
[[щяло съм да съм аутопсирало]],
[[щели сме да сме аутопсирали]],
[[щял си да си аутопсирал]],
[[щяла си да си аутопсирала]],
[[щяло си да си аутопсирало]],
[[щели сте да сте аутопсирали]],
[[щял да е аутопсирал]],
[[щяла да е аутопсирала]],
[[щяло да е аутопсирало]],
[[щели да са аутопсирали]],
[[щял е да е аутопсирал]],
[[щяла е да е аутопсирала]],
[[щяло е да е аутопсирало]],
[[щели са да са аутопсирали]],
[[бих аутопсирал]],
[[бих аутопсирала]],
[[бих аутопсирало]],
[[бихме аутопсирали]],
[[би аутопсирал]],
[[би аутопсирала]],
[[би аутопсирало]],
[[бихте аутопсирали]],
[[биха аутопсирали]],
}}</text>
      <sha1>9obl3mo3zrxg015c1e1itr8xxe2s9o8</sha1>
    </revision>
  </page>
  <page>
    <title>Шаблон:Словоформи/афектирам</title>
    <ns>10</ns>
    <id>486922</id>
    <revision>
      <id>518904</id>
      <parentid>18570</parentid>
      <timestamp>2005-05-10T12:11:59Z</timestamp>
      <contributor>
        <username>Bgbot</username>
        <id>83</id>
      </contributor>
      <comment>Борислав: Поправка на пренасянето</comment>
      <model>wikitext</model>
      <format>text/x-wiki</format>
      <text bytes="21272" xml:space="preserve">{{Шаблон:Словоформи/Глагол|
  ОСНОВНА ФОРМА = афектирам
| СЕГ.ВР., 1Л., ЕД.Ч. = афек·ти·рам
| СЕГ.ВР., 1Л., МН.Ч. = афек·ти·ра·ме
| СЕГ.ВР., 2Л., ЕД.Ч. = афек·ти·раш
| СЕГ.ВР., 2Л., МН.Ч. = афек·ти·ра·те
| СЕГ.ВР., 3Л., ЕД.Ч. = афек·ти·ра
| СЕГ.ВР., 3Л., МН.Ч. = афек·ти·рат
| МИН.СВ.ВР., 1Л., ЕД.Ч. = афек·ти·рах
| МИН.СВ.ВР., 1Л., МН.Ч. = афек·ти·рах·ме
| МИН.СВ.ВР., 2Л., ЕД.Ч. = афек·ти·ра
| МИН.СВ.ВР., 2Л., МН.Ч. = афек·ти·рах·те
| МИН.СВ.ВР., 3Л., ЕД.Ч. = афек·ти·ра
| МИН.СВ.ВР., 3Л., МН.Ч. = афек·ти·ра·ха
| МИН.НЕСВ.ВР., 1Л., ЕД.Ч. = афек·ти·рах
| МИН.НЕСВ.ВР., 1Л., МН.Ч. = афек·ти·рах·ме
| МИН.НЕСВ.ВР., 2Л., ЕД.Ч. = афек·ти·ра·ше
| МИН.НЕСВ.ВР., 2Л., МН.Ч. = афек·ти·рах·те
| МИН.НЕСВ.ВР., 3Л., ЕД.Ч. = афек·ти·ра·ше
| МИН.НЕСВ.ВР., 3Л., МН.Ч. = афек·ти·ра·ха
| МИН.НЕОПР.ВР., 1Л., ЕД.Ч., М.Р. = афектирал съм
| МИН.НЕОПР.ВР., 1Л., ЕД.Ч., Ж.Р. = афектирала съм
| МИН.НЕОПР.ВР., 1Л., ЕД.Ч., СР.Р. = афектирало съм
| МИН.НЕОПР.ВР., 1Л., МН.Ч. = афектирали сме
| МИН.НЕОПР.ВР., 2Л., ЕД.Ч., М.Р. = афектирал си
| МИН.НЕОПР.ВР., 2Л., ЕД.Ч., Ж.Р. = афектирала си
| МИН.НЕОПР.ВР., 2Л., ЕД.Ч., СР.Р. = афектирало си
| МИН.НЕОПР.ВР., 2Л., МН.Ч. = афектирали сте
| МИН.НЕОПР.ВР., 3Л., ЕД.Ч., М.Р. = афектирал е
| МИН.НЕОПР.ВР., 3Л., ЕД.Ч., Ж.Р. = афектирала е
| МИН.НЕОПР.ВР., 3Л., ЕД.Ч., СР.Р. = афектирало е
| МИН.НЕОПР.ВР., 3Л., МН.Ч. = афектирали са
| МИН.ПРЕД.ВР., 1Л., ЕД.Ч., М.Р. = бях афектирал
| МИН.ПРЕД.ВР., 1Л., ЕД.Ч., Ж.Р. = бях афектирала
| МИН.ПРЕД.ВР., 1Л., ЕД.Ч., СР.Р. = бях афектирало
| МИН.ПРЕД.ВР., 1Л., МН.Ч. = бяхме афектирали
| МИН.ПРЕД.ВР., 2Л., ЕД.Ч., М.Р. = беше афектирал
| МИН.ПРЕД.ВР., 2Л., ЕД.Ч., Ж.Р. = беше афектирала
| МИН.ПРЕД.ВР., 2Л., ЕД.Ч., СР.Р. = беше афектирало
| МИН.ПРЕД.ВР., 2Л., МН.Ч. = бяхте афектирали
| МИН.ПРЕД.ВР., 3Л., ЕД.Ч., М.Р. = беше афектирал
| МИН.ПРЕД.ВР., 3Л., ЕД.Ч., Ж.Р. = беше афектирала
| МИН.ПРЕД.ВР., 3Л., ЕД.Ч., СР.Р. = беше афектирало
| МИН.ПРЕД.ВР., 3Л., МН.Ч. = бяха афектирали
| БЪД.ВР., 1Л., ЕД.Ч. = ще афектирам
| БЪД.ВР., 1Л., МН.Ч. = ще афектираме
| БЪД.ВР., 2Л., ЕД.Ч. = ще афектираш
| БЪД.ВР., 2Л., МН.Ч. = ще афектирате
| БЪД.ВР., 3Л., ЕД.Ч. = ще афектира
| БЪД.ВР., 3Л., МН.Ч. = ще афектират
| БЪД.ПРЕД.ВР., 1Л., ЕД.Ч., М.Р. = ще съм афектирал
| БЪД.ПРЕД.ВР., 1Л., ЕД.Ч., Ж.Р. = ще съм афектирала
| БЪД.ПРЕД.ВР., 1Л., ЕД.Ч., СР.Р. = ще съм афектирало
| БЪД.ПРЕД.ВР., 1Л., МН.Ч. = ще сме афектирали
| БЪД.ПРЕД.ВР., 2Л., ЕД.Ч., М.Р. = ще си афектирал
| БЪД.ПРЕД.ВР., 2Л., ЕД.Ч., Ж.Р. = ще си афектирала
| БЪД.ПРЕД.ВР., 2Л., ЕД.Ч., СР.Р. = ще си афектирало
| БЪД.ПРЕД.ВР., 2Л., МН.Ч. = ще сте афектирали
| БЪД.ПРЕД.ВР., 3Л., ЕД.Ч., М.Р. = ще е афектирал
| БЪД.ПРЕД.ВР., 3Л., ЕД.Ч., Ж.Р. = ще е афектирала
| БЪД.ПРЕД.ВР., 3Л., ЕД.Ч., СР.Р. = ще е афектирало
| БЪД.ПРЕД.ВР., 3Л., МН.Ч. = ще са афектирали
| БЪД.ВР. В МИН., 1Л., ЕД.Ч. = щях да афектирам
| БЪД.ВР. В МИН., 1Л., МН.Ч. = щяхме да афектираме
| БЪД.ВР. В МИН., 2Л., ЕД.Ч. = щеше да афектираш
| БЪД.ВР. В МИН., 2Л., МН.Ч. = щяхте да афектирате
| БЪД.ВР. В МИН., 3Л., ЕД.Ч. = щеше да афектира
| БЪД.ВР. В МИН., 3Л., МН.Ч. = щяха да афектират
| БЪД.ПРЕД.ВР. В МИН., 1Л., ЕД.Ч., М.Р. = щях да съм афектирал
| БЪД.ПРЕД.ВР. В МИН., 1Л., ЕД.Ч., Ж.Р. = щях да съм афектирала
| БЪД.ПРЕД.ВР. В МИН., 1Л., ЕД.Ч., СР.Р. = щях да съм афектирало
| БЪД.ПРЕД.ВР. В МИН., 1Л., МН.Ч. = щяхме да сме афектирали
| БЪД.ПРЕД.ВР. В МИН., 2Л., ЕД.Ч., М.Р. = щеше да си афектирал
| БЪД.ПРЕД.ВР. В МИН., 2Л., ЕД.Ч., Ж.Р. = щеше да си афектирала
| БЪД.ПРЕД.ВР. В МИН., 2Л., ЕД.Ч., СР.Р. = щеше да си афектирало
| БЪД.ПРЕД.ВР. В МИН., 2Л., МН.Ч. = щяхте да сте афектирали
| БЪД.ПРЕД.ВР. В МИН., 3Л., ЕД.Ч., М.Р. = щеше да е афектирал
| БЪД.ПРЕД.ВР. В МИН., 3Л., ЕД.Ч., Ж.Р. = щеше да е афектирала
| БЪД.ПРЕД.ВР. В МИН., 3Л., ЕД.Ч., СР.Р. = щеше да е афектирало
| БЪД.ПРЕД.ВР. В МИН., 3Л., МН.Ч. = щяха да са афектирали
| ПР.НАКЛ., СЕГ.ВР., 1Л., ЕД.Ч., М.Р. = афектирал съм
| ПР.НАКЛ., СЕГ.ВР., 1Л., ЕД.Ч., Ж.Р. = афектирала съм
| ПР.НАКЛ., СЕГ.ВР., 1Л., ЕД.Ч., СР.Р. = афектирало съм
| ПР.НАКЛ., СЕГ.ВР., 1Л., МН.Ч. = афектирали сме
| ПР.НАКЛ., СЕГ.ВР., 2Л., ЕД.Ч., М.Р. = афектирал си
| ПР.НАКЛ., СЕГ.ВР., 2Л., ЕД.Ч., Ж.Р. = афектирала си
| ПР.НАКЛ., СЕГ.ВР., 2Л., ЕД.Ч., СР.Р. = афектирало си
| ПР.НАКЛ., СЕГ.ВР., 2Л., МН.Ч. = афектирали сте
| ПР.НАКЛ., СЕГ.ВР., 3Л., ЕД.Ч., М.Р. = афектирал (е)
| ПР.НАКЛ., СЕГ.ВР., 3Л., ЕД.Ч., Ж.Р. = афектирала (е)
| ПР.НАКЛ., СЕГ.ВР., 3Л., ЕД.Ч., СР.Р. = афектирало (е)
| ПР.НАКЛ., СЕГ.ВР., 3Л., МН.Ч. = афектирали (са)
| ПР.НАКЛ., МИН.СВ.ВР., 1Л., ЕД.Ч., М.Р. = афектирал съм
| ПР.НАКЛ., МИН.СВ.ВР., 1Л., ЕД.Ч., Ж.Р. = афектирала съм
| ПР.НАКЛ., МИН.СВ.ВР., 1Л., ЕД.Ч., СР.Р. = афектирало съм
| ПР.НАКЛ., МИН.СВ.ВР., 1Л., МН.Ч. = афектирали сме
| ПР.НАКЛ., МИН.СВ.ВР., 2Л., ЕД.Ч., М.Р. = афектирал си
| ПР.НАКЛ., МИН.СВ.ВР., 2Л., ЕД.Ч., Ж.Р. = афектирала си
| ПР.НАКЛ., МИН.СВ.ВР., 2Л., ЕД.Ч., СР.Р. = афектирало си
| ПР.НАКЛ., МИН.СВ.ВР., 2Л., МН.Ч. = афектирали сте
| ПР.НАКЛ., МИН.СВ.ВР., 3Л., ЕД.Ч., М.Р. = афектирал (е)
| ПР.НАКЛ., МИН.СВ.ВР., 3Л., ЕД.Ч., Ж.Р. = афектирала (е)
| ПР.НАКЛ., МИН.СВ.ВР., 3Л., ЕД.Ч., СР.Р. = афектирало (е)
| ПР.НАКЛ., МИН.СВ.ВР., 3Л., МН.Ч. = афектирали (са)
| ПР.НАКЛ., МИН.НЕОПР.ВР., 1Л., ЕД.Ч., М.Р. = бил съм афектирал
| ПР.НАКЛ., МИН.НЕОПР.ВР., 1Л., ЕД.Ч., Ж.Р. = била съм афектирала
| ПР.НАКЛ., МИН.НЕОПР.ВР., 1Л., ЕД.Ч., СР.Р. = било съм афектирало
| ПР.НАКЛ., МИН.НЕОПР.ВР., 1Л., МН.Ч. = били сме афектирали
| ПР.НАКЛ., МИН.НЕОПР.ВР., 2Л., ЕД.Ч., М.Р. = бил си афектирал
| ПР.НАКЛ., МИН.НЕОПР.ВР., 2Л., ЕД.Ч., Ж.Р. = била си афектирала
| ПР.НАКЛ., МИН.НЕОПР.ВР., 2Л., ЕД.Ч., СР.Р. = било си афектирало
| ПР.НАКЛ., МИН.НЕОПР.ВР., 2Л., МН.Ч. = били сте афектирали
| ПР.НАКЛ., МИН.НЕОПР.ВР., 3Л., ЕД.Ч., М.Р. = бил (е) афектирал
| ПР.НАКЛ., МИН.НЕОПР.ВР., 3Л., ЕД.Ч., Ж.Р. = била (е) афектирала
| ПР.НАКЛ., МИН.НЕОПР.ВР., 3Л., ЕД.Ч., СР.Р. = било (е) афектирало
| ПР.НАКЛ., МИН.НЕОПР.ВР., 3Л., МН.Ч. = били (са) афектирали
| ПР.НАКЛ., БЪД.ВР., 1Л., ЕД.Ч., М.Р. = щял съм да афектирам
| ПР.НАКЛ., БЪД.ВР., 1Л., ЕД.Ч., Ж.Р. = щяла съм да афектирам
| ПР.НАКЛ., БЪД.ВР., 1Л., ЕД.Ч., СР.Р. = щяло съм да афектирам
| ПР.НАКЛ., БЪД.ВР., 1Л., МН.Ч. = щели сме да афектираме
| ПР.НАКЛ., БЪД.ВР., 2Л., ЕД.Ч., М.Р. = щял си да афектираш
| ПР.НАКЛ., БЪД.ВР., 2Л., ЕД.Ч., Ж.Р. = щяла си да афектираш
| ПР.НАКЛ., БЪД.ВР., 2Л., ЕД.Ч., СР.Р. = щяло си да афектираш
| ПР.НАКЛ., БЪД.ВР., 2Л., МН.Ч. = щели сте да афектирате
| ПР.НАКЛ., БЪД.ВР., 3Л., ЕД.Ч., М.Р. = щял (е) да афектира
| ПР.НАКЛ., БЪД.ВР., 3Л., ЕД.Ч., Ж.Р. = щяла (е) да афектира
| ПР.НАКЛ., БЪД.ВР., 3Л., ЕД.Ч., СР.Р. = щяло (е) да афектира
| ПР.НАКЛ., БЪД.ВР., 3Л., МН.Ч. = щели (са) да афектират
| ПР.НАКЛ., БЪД.ПРЕД.ВР., 1Л., ЕД.Ч., М.Р. = щял съм да съм афектирал
| ПР.НАКЛ., БЪД.ПРЕД.ВР., 1Л., ЕД.Ч., Ж.Р. = щяла съм да съм афектирала
| ПР.НАКЛ., БЪД.ПРЕД.ВР., 1Л., ЕД.Ч., СР.Р. = щяло съм да съм афектирало
| ПР.НАКЛ., БЪД.ПРЕД.ВР., 1Л., МН.Ч. = щели сме да сме афектирали
| ПР.НАКЛ., БЪД.ПРЕД.ВР., 2Л., ЕД.Ч., М.Р. = щял си да си афектирал
| ПР.НАКЛ., БЪД.ПРЕД.ВР., 2Л., ЕД.Ч., Ж.Р. = щяла си да си афектирала
| ПР.НАКЛ., БЪД.ПРЕД.ВР., 2Л., ЕД.Ч., СР.Р. = щяло си да си афектирало
| ПР.НАКЛ., БЪД.ПРЕД.ВР., 2Л., МН.Ч. = щели сте да сте афектирали
| ПР.НАКЛ., БЪД.ПРЕД.ВР., 3Л., ЕД.Ч., М.Р. = щял (е) да е афектирал
| ПР.НАКЛ., БЪД.ПРЕД.ВР., 3Л., ЕД.Ч., Ж.Р. = щяла (е) да е афектирала
| ПР.НАКЛ., БЪД.ПРЕД.ВР., 3Л., ЕД.Ч., СР.Р. = щяло (е) да е афектирало
| ПР.НАКЛ., БЪД.ПРЕД.ВР., 3Л., МН.Ч. = щели (са) да са афектирали
| УСЛОВНО НАКЛОНЕНИЕ, 1Л., ЕД.Ч., М.Р. = бих афектирал
| УСЛОВНО НАКЛОНЕНИЕ, 1Л., ЕД.Ч., Ж.Р. = бих афектирала
| УСЛОВНО НАКЛОНЕНИЕ, 1Л., ЕД.Ч., СР.Р. = бих афектирало
| УСЛОВНО НАКЛОНЕНИЕ, 1Л., МН.Ч. = бихме афектирали
| УСЛОВНО НАКЛОНЕНИЕ, 2Л., ЕД.Ч., М.Р. = би афектирал
| УСЛОВНО НАКЛОНЕНИЕ, 2Л., ЕД.Ч., Ж.Р. = би афектирала
| УСЛОВНО НАКЛОНЕНИЕ, 2Л., ЕД.Ч., СР.Р. = би афектирало
| УСЛОВНО НАКЛОНЕНИЕ, 2Л., МН.Ч. = бихте афектирали
| УСЛОВНО НАКЛОНЕНИЕ, 3Л., ЕД.Ч., М.Р. = би афектирал
| УСЛОВНО НАКЛОНЕНИЕ, 3Л., ЕД.Ч., Ж.Р. = би афектирала
| УСЛОВНО НАКЛОНЕНИЕ, 3Л., ЕД.Ч., СР.Р. = би афектирало
| УСЛОВНО НАКЛОНЕНИЕ, 3Л., МН.Ч. = биха афектирали
| ПОВЕЛИТЕЛНО НАКЛОНЕНИЕ, ЕД.Ч. = афек·ти·рай
| ПОВЕЛИТЕЛНО НАКЛОНЕНИЕ, МН.Ч. = афек·ти·рай·те
| МИН.СТРАД.ПРИЧ. М.Р. = афек·ти·ран
| МИН.СТРАД.ПРИЧ. М.Р. НЕПЪЛЕН ЧЛЕН = афек·ти·ра·ния
| МИН.СТРАД.ПРИЧ. М.Р. ПЪЛЕН ЧЛЕН = афек·ти·ра·ни·ят
| МИН.СТРАД.ПРИЧ. Ж.Р. = афек·ти·ра·на
| МИН.СТРАД.ПРИЧ. Ж.Р. ЧЛЕН = афек·ти·ра·на·та
| МИН.СТРАД.ПРИЧ. СР.Р. = афек·ти·ра·но
| МИН.СТРАД.ПРИЧ. СР.Р. ЧЛЕН = афек·ти·ра·но·то
| МИН.СТРАД.ПРИЧ. МН.Ч. = афек·ти·ра·ни
| МИН.СТРАД.ПРИЧ. МН.Ч. ЧЛЕН = афек·ти·ра·ни·те
| МИН.ДЕЯТ.СВ.ПРИЧ. М.Р. = афек·ти·рал
| МИН.ДЕЯТ.СВ.ПРИЧ. М.Р. НЕПЪЛЕН ЧЛЕН = афек·ти·ра·лия
| МИН.ДЕЯТ.СВ.ПРИЧ. М.Р. ПЪЛЕН ЧЛЕН = афек·ти·ра·ли·ят
| МИН.ДЕЯТ.СВ.ПРИЧ. Ж.Р. = афек·ти·ра·ла
| МИН.ДЕЯТ.СВ.ПРИЧ. Ж.Р. ЧЛЕН = афек·ти·ра·ла·та
| МИН.ДЕЯТ.СВ.ПРИЧ. СР.Р. = афек·ти·ра·ло
| МИН.ДЕЯТ.СВ.ПРИЧ. СР.Р. ЧЛЕН = афек·ти·ра·ло·то
| МИН.ДЕЯТ.СВ.ПРИЧ. МН.Ч. = афек·ти·ра·ли
| МИН.ДЕЯТ.СВ.ПРИЧ. МН.Ч. ЧЛЕН = афек·ти·ра·ли·те
| МИН.ДЕЯТ.НЕСВ.ПРИЧ. М.Р. = афек·ти·рал
| МИН.ДЕЯТ.НЕСВ.ПРИЧ. М.Р. НЕПЪЛЕН ЧЛЕН = афек·ти·ра·лия
| МИН.ДЕЯТ.НЕСВ.ПРИЧ. М.Р. ПЪЛЕН ЧЛЕН = афек·ти·ра·ли·ят
| МИН.ДЕЯТ.НЕСВ.ПРИЧ. Ж.Р. = афек·ти·ра·ла
| МИН.ДЕЯТ.НЕСВ.ПРИЧ. Ж.Р. ЧЛЕН = афек·ти·ра·ла·та
| МИН.ДЕЯТ.НЕСВ.ПРИЧ. СР.Р. = афек·ти·ра·ло
| МИН.ДЕЯТ.НЕСВ.ПРИЧ. СР.Р. ЧЛЕН = афек·ти·ра·ло·то
| МИН.ДЕЯТ.НЕСВ.ПРИЧ. МН.Ч. = афек·ти·ра·ли
| МИН.ДЕЯТ.НЕСВ.ПРИЧ. МН.Ч. ЧЛЕН = афек·ти·ра·ли·те
| СЕГ.ДЕЯТ.ПРИЧ. М.Р. = афек·ти·ращ
| СЕГ.ДЕЯТ.ПРИЧ. М.Р. НЕПЪЛЕН ЧЛЕН = афек·ти·ра·щия
| СЕГ.ДЕЯТ.ПРИЧ. М.Р. ПЪЛЕН ЧЛЕН = афек·ти·ра·щи·ят
| СЕГ.ДЕЯТ.ПРИЧ. Ж.Р. = афек·ти·ра·ща
| СЕГ.ДЕЯТ.ПРИЧ. Ж.Р. ЧЛЕН = афек·ти·ра·ща·та
| СЕГ.ДЕЯТ.ПРИЧ. СР.Р. = афек·ти·ра·що
| СЕГ.ДЕЯТ.ПРИЧ. СР.Р. ЧЛЕН = афек·ти·ра·що·то
| СЕГ.ДЕЯТ.ПРИЧ. МН.Ч. = афек·ти·ра·щи
| СЕГ.ДЕЯТ.ПРИЧ. МН.Ч. ЧЛЕН = афек·ти·ра·щи·те
| ДЕЕПРИЧАСТИЕ = афек·ти·рай·ки
| СКРИТИ ПРЕПРАТКИ = 
[[афектирам]],
[[афектираш]],
[[афектира]],
[[афектираме]],
[[афектирате]],
[[афектират]],
[[афектирах]],
[[афектирахме]],
[[афектирахте]],
[[афектираха]],
[[афектираше]],
[[афектирай]],
[[афектирайте]],
[[афектирал]],
[[афектиралия]],
[[афектиралият]],
[[афектирала]],
[[афектиралата]],
[[афектирало]],
[[афектиралото]],
[[афектирали]],
[[афектиралите]],
[[афектиран]],
[[афектирания]],
[[афектираният]],
[[афектирана]],
[[афектираната]],
[[афектирано]],
[[афектираното]],
[[афектирани]],
[[афектираните]],
[[афектиращ]],
[[афектиращия]],
[[афектиращият]],
[[афектираща]],
[[афектиращата]],
[[афектиращо]],
[[афектиращото]],
[[афектиращи]],
[[афектиращите]],
[[афектирайки]],
[[афектирал съм]],
[[афектирала съм]],
[[афектирало съм]],
[[афектирали сме]],
[[афектирал си]],
[[афектирала си]],
[[афектирало си]],
[[афектирали сте]],
[[афектирал е]],
[[афектирала е]],
[[афектирало е]],
[[афектирали са]],
[[бях афектирал]],
[[бях афектирала]],
[[бях афектирало]],
[[бяхме афектирали]],
[[беше афектирал]],
[[беше афектирала]],
[[беше афектирало]],
[[бяхте афектирали]],
[[бяха афектирали]],
[[ще афектирам]],
[[ще афектираме]],
[[ще афектираш]],
[[ще афектирате]],
[[ще афектира]],
[[ще афектират]],
[[ще съм афектирал]],
[[ще съм афектирала]],
[[ще съм афектирало]],
[[ще сме афектирали]],
[[ще си афектирал]],
[[ще си афектирала]],
[[ще си афектирало]],
[[ще сте афектирали]],
[[ще е афектирал]],
[[ще е афектирала]],
[[ще е афектирало]],
[[ще са афектирали]],
[[щях да афектирам]],
[[щяхме да афектираме]],
[[щеше да афектираш]],
[[щяхте да афектирате]],
[[щеше да афектира]],
[[щяха да афектират]],
[[щях да съм афектирал]],
[[щях да съм афектирала]],
[[щях да съм афектирало]],
[[щяхме да сме афектирали]],
[[щеше да си афектирал]],
[[щеше да си афектирала]],
[[щеше да си афектирало]],
[[щяхте да сте афектирали]],
[[щеше да е афектирал]],
[[щеше да е афектирала]],
[[щеше да е афектирало]],
[[щяха да са афектирали]],
[[бил съм афектирал]],
[[била съм афектирала]],
[[било съм афектирало]],
[[били сме афектирали]],
[[бил си афектирал]],
[[била си афектирала]],
[[било си афектирало]],
[[били сте афектирали]],
[[бил е афектирал]],
[[била е афектирала]],
[[било е афектирало]],
[[били са афектирали]],
[[щял съм да афектирам]],
[[щяла съм да афектирам]],
[[щяло съм да афектирам]],
[[щели сме да афектираме]],
[[щял си да афектираш]],
[[щяла си да афектираш]],
[[щяло си да афектираш]],
[[щели сте да афектирате]],
[[щял да афектира]],
[[щяла да афектира]],
[[щяло да афектира]],
[[щели да афектират]],
[[щял е да афектира]],
[[щяла е да афектира]],
[[щяло е да афектира]],
[[щели са да афектират]],
[[щял съм да съм афектирал]],
[[щяла съм да съм афектирала]],
[[щяло съм да съм афектирало]],
[[щели сме да сме афектирали]],
[[щял си да си афектирал]],
[[щяла си да си афектирала]],
[[щяло си да си афектирало]],
[[щели сте да сте афектирали]],
[[щял да е афектирал]],
[[щяла да е афектирала]],
[[щяло да е афектирало]],
[[щели да са афектирали]],
[[щял е да е афектирал]],
[[щяла е да е афектирала]],
[[щяло е да е афектирало]],
[[щели са да са афектирали]],
[[бих афектирал]],
[[бих афектирала]],
[[бих афектирало]],
[[бихме афектирали]],
[[би афектирал]],
[[би афектирала]],
[[би афектирало]],
[[бихте афектирали]],
[[биха афектирали]],
}}</text>
      <sha1>6pa2vqcqdlvbec9ountn6u0jqgs4ehf</sha1>
    </revision>
  </page>
  <page>
    <title>Шаблон:Словоформи/афиширам</title>
    <ns>10</ns>
    <id>486931</id>
    <revision>
      <id>518913</id>
      <parentid>18365</parentid>
      <timestamp>2005-05-10T08:33:44Z</timestamp>
      <contributor>
        <username>Bgbot</username>
        <id>83</id>
      </contributor>
      <comment>Борислав: Поправка на пренасянето</comment>
      <model>wikitext</model>
      <format>text/x-wiki</format>
      <text bytes="20590" xml:space="preserve">{{Шаблон:Словоформи/Глагол|
  ОСНОВНА ФОРМА = афиширам
| СЕГ.ВР., 1Л., ЕД.Ч. = афи·ши·рам
| СЕГ.ВР., 1Л., МН.Ч. = афи·ши·ра·ме
| СЕГ.ВР., 2Л., ЕД.Ч. = афи·ши·раш
| СЕГ.ВР., 2Л., МН.Ч. = афи·ши·ра·те
| СЕГ.ВР., 3Л., ЕД.Ч. = афи·ши·ра
| СЕГ.ВР., 3Л., МН.Ч. = афи·ши·рат
| МИН.СВ.ВР., 1Л., ЕД.Ч. = афи·ши·рах
| МИН.СВ.ВР., 1Л., МН.Ч. = афи·ши·рах·ме
| МИН.СВ.ВР., 2Л., ЕД.Ч. = афи·ши·ра
| МИН.СВ.ВР., 2Л., МН.Ч. = афи·ши·рах·те
| МИН.СВ.ВР., 3Л., ЕД.Ч. = афи·ши·ра
| МИН.СВ.ВР., 3Л., МН.Ч. = афи·ши·ра·ха
| МИН.НЕСВ.ВР., 1Л., ЕД.Ч. = афи·ши·рах
| МИН.НЕСВ.ВР., 1Л., МН.Ч. = афи·ши·рах·ме
| МИН.НЕСВ.ВР., 2Л., ЕД.Ч. = афи·ши·ра·ше
| МИН.НЕСВ.ВР., 2Л., МН.Ч. = афи·ши·рах·те
| МИН.НЕСВ.ВР., 3Л., ЕД.Ч. = афи·ши·ра·ше
| МИН.НЕСВ.ВР., 3Л., МН.Ч. = афи·ши·ра·ха
| МИН.НЕОПР.ВР., 1Л., ЕД.Ч., М.Р. = афиширал съм
| МИН.НЕОПР.ВР., 1Л., ЕД.Ч., Ж.Р. = афиширала съм
| МИН.НЕОПР.ВР., 1Л., ЕД.Ч., СР.Р. = афиширало съм
| МИН.НЕОПР.ВР., 1Л., МН.Ч. = афиширали сме
| МИН.НЕОПР.ВР., 2Л., ЕД.Ч., М.Р. = афиширал си
| МИН.НЕОПР.ВР., 2Л., ЕД.Ч., Ж.Р. = афиширала си
| МИН.НЕОПР.ВР., 2Л., ЕД.Ч., СР.Р. = афиширало си
| МИН.НЕОПР.ВР., 2Л., МН.Ч. = афиширали сте
| МИН.НЕОПР.ВР., 3Л., ЕД.Ч., М.Р. = афиширал е
| МИН.НЕОПР.ВР., 3Л., ЕД.Ч., Ж.Р. = афиширала е
| МИН.НЕОПР.ВР., 3Л., ЕД.Ч., СР.Р. = афиширало е
| МИН.НЕОПР.ВР., 3Л., МН.Ч. = афиширали са
| МИН.ПРЕД.ВР., 1Л., ЕД.Ч., М.Р. = бях афиширал
| МИН.ПРЕД.ВР., 1Л., ЕД.Ч., Ж.Р. = бях афиширала
| МИН.ПРЕД.ВР., 1Л., ЕД.Ч., СР.Р. = бях афиширало
| МИН.ПРЕД.ВР., 1Л., МН.Ч. = бяхме афиширали
| МИН.ПРЕД.ВР., 2Л., ЕД.Ч., М.Р. = беше афиширал
| МИН.ПРЕД.ВР., 2Л., ЕД.Ч., Ж.Р. = беше афиширала
| МИН.ПРЕД.ВР., 2Л., ЕД.Ч., СР.Р. = беше афиширало
| МИН.ПРЕД.ВР., 2Л., МН.Ч. = бяхте афиширали
| МИН.ПРЕД.ВР., 3Л., ЕД.Ч., М.Р. = беше афиширал
| МИН.ПРЕД.ВР., 3Л., ЕД.Ч., Ж.Р. = беше афиширала
| МИН.ПРЕД.ВР., 3Л., ЕД.Ч., СР.Р. = беше афиширало
| МИН.ПРЕД.ВР., 3Л., МН.Ч. = бяха афиширали
| БЪД.ВР., 1Л., ЕД.Ч. = ще афиширам
| БЪД.ВР., 1Л., МН.Ч. = ще афишираме
| БЪД.ВР., 2Л., ЕД.Ч. = ще афишираш
| БЪД.ВР., 2Л., МН.Ч. = ще афиширате
| БЪД.ВР., 3Л., ЕД.Ч. = ще афишира
| БЪД.ВР., 3Л., МН.Ч. = ще афишират
| БЪД.ПРЕД.ВР., 1Л., ЕД.Ч., М.Р. = ще съм афиширал
| БЪД.ПРЕД.ВР., 1Л., ЕД.Ч., Ж.Р. = ще съм афиширала
| БЪД.ПРЕД.ВР., 1Л., ЕД.Ч., СР.Р. = ще съм афиширало
| БЪД.ПРЕД.ВР., 1Л., МН.Ч. = ще сме афиширали
| БЪД.ПРЕД.ВР., 2Л., ЕД.Ч., М.Р. = ще си афиширал
| БЪД.ПРЕД.ВР., 2Л., ЕД.Ч., Ж.Р. = ще си афиширала
| БЪД.ПРЕД.ВР., 2Л., ЕД.Ч., СР.Р. = ще си афиширало
| БЪД.ПРЕД.ВР., 2Л., МН.Ч. = ще сте афиширали
| БЪД.ПРЕД.ВР., 3Л., ЕД.Ч., М.Р. = ще е афиширал
| БЪД.ПРЕД.ВР., 3Л., ЕД.Ч., Ж.Р. = ще е афиширала
| БЪД.ПРЕД.ВР., 3Л., ЕД.Ч., СР.Р. = ще е афиширало
| БЪД.ПРЕД.ВР., 3Л., МН.Ч. = ще са афиширали
| БЪД.ВР. В МИН., 1Л., ЕД.Ч. = щях да афиширам
| БЪД.ВР. В МИН., 1Л., МН.Ч. = щяхме да афишираме
| БЪД.ВР. В МИН., 2Л., ЕД.Ч. = щеше да афишираш
| БЪД.ВР. В МИН., 2Л., МН.Ч. = щяхте да афиширате
| БЪД.ВР. В МИН., 3Л., ЕД.Ч. = щеше да афишира
| БЪД.ВР. В МИН., 3Л., МН.Ч. = щяха да афишират
| БЪД.ПРЕД.ВР. В МИН., 1Л., ЕД.Ч., М.Р. = щях да съм афиширал
| БЪД.ПРЕД.ВР. В МИН., 1Л., ЕД.Ч., Ж.Р. = щях да съм афиширала
| БЪД.ПРЕД.ВР. В МИН., 1Л., ЕД.Ч., СР.Р. = щях да съм афиширало
| БЪД.ПРЕД.ВР. В МИН., 1Л., МН.Ч. = щяхме да сме афиширали
| БЪД.ПРЕД.ВР. В МИН., 2Л., ЕД.Ч., М.Р. = щеше да си афиширал
| БЪД.ПРЕД.ВР. В МИН., 2Л., ЕД.Ч., Ж.Р. = щеше да си афиширала
| БЪД.ПРЕД.ВР. В МИН., 2Л., ЕД.Ч., СР.Р. = щеше да си афиширало
| БЪД.ПРЕД.ВР. В МИН., 2Л., МН.Ч. = щяхте да сте афиширали
| БЪД.ПРЕД.ВР. В МИН., 3Л., ЕД.Ч., М.Р. = щеше да е афиширал
| БЪД.ПРЕД.ВР. В МИН., 3Л., ЕД.Ч., Ж.Р. = щеше да е афиширала
| БЪД.ПРЕД.ВР. В МИН., 3Л., ЕД.Ч., СР.Р. = щеше да е афиширало
| БЪД.ПРЕД.ВР. В МИН., 3Л., МН.Ч. = щяха да са афиширали
| ПР.НАКЛ., СЕГ.ВР., 1Л., ЕД.Ч., М.Р. = афиширал съм
| ПР.НАКЛ., СЕГ.ВР., 1Л., ЕД.Ч., Ж.Р. = афиширала съм
| ПР.НАКЛ., СЕГ.ВР., 1Л., ЕД.Ч., СР.Р. = афиширало съм
| ПР.НАКЛ., СЕГ.ВР., 1Л., МН.Ч. = афиширали сме
| ПР.НАКЛ., СЕГ.ВР., 2Л., ЕД.Ч., М.Р. = афиширал си
| ПР.НАКЛ., СЕГ.ВР., 2Л., ЕД.Ч., Ж.Р. = афиширала си
| ПР.НАКЛ., СЕГ.ВР., 2Л., ЕД.Ч., СР.Р. = афиширало си
| ПР.НАКЛ., СЕГ.ВР., 2Л., МН.Ч. = афиширали сте
| ПР.НАКЛ., СЕГ.ВР., 3Л., ЕД.Ч., М.Р. = афиширал (е)
| ПР.НАКЛ., СЕГ.ВР., 3Л., ЕД.Ч., Ж.Р. = афиширала (е)
| ПР.НАКЛ., СЕГ.ВР., 3Л., ЕД.Ч., СР.Р. = афиширало (е)
| ПР.НАКЛ., СЕГ.ВР., 3Л., МН.Ч. = афиширали (са)
| ПР.НАКЛ., МИН.СВ.ВР., 1Л., ЕД.Ч., М.Р. = афиширал съм
| ПР.НАКЛ., МИН.СВ.ВР., 1Л., ЕД.Ч., Ж.Р. = афиширала съм
| ПР.НАКЛ., МИН.СВ.ВР., 1Л., ЕД.Ч., СР.Р. = афиширало съм
| ПР.НАКЛ., МИН.СВ.ВР., 1Л., МН.Ч. = афиширали сме
| ПР.НАКЛ., МИН.СВ.ВР., 2Л., ЕД.Ч., М.Р. = афиширал си
| ПР.НАКЛ., МИН.СВ.ВР., 2Л., ЕД.Ч., Ж.Р. = афиширала си
| ПР.НАКЛ., МИН.СВ.ВР., 2Л., ЕД.Ч., СР.Р. = афиширало си
| ПР.НАКЛ., МИН.СВ.ВР., 2Л., МН.Ч. = афиширали сте
| ПР.НАКЛ., МИН.СВ.ВР., 3Л., ЕД.Ч., М.Р. = афиширал (е)
| ПР.НАКЛ., МИН.СВ.ВР., 3Л., ЕД.Ч., Ж.Р. = афиширала (е)
| ПР.НАКЛ., МИН.СВ.ВР., 3Л., ЕД.Ч., СР.Р. = афиширало (е)
| ПР.НАКЛ., МИН.СВ.ВР., 3Л., МН.Ч. = афиширали (са)
| ПР.НАКЛ., МИН.НЕОПР.ВР., 1Л., ЕД.Ч., М.Р. = бил съм афиширал
| ПР.НАКЛ., МИН.НЕОПР.ВР., 1Л., ЕД.Ч., Ж.Р. = била съм афиширала
| ПР.НАКЛ., МИН.НЕОПР.ВР., 1Л., ЕД.Ч., СР.Р. = било съм афиширало
| ПР.НАКЛ., МИН.НЕОПР.ВР., 1Л., МН.Ч. = били сме афиширали
| ПР.НАКЛ., МИН.НЕОПР.ВР., 2Л., ЕД.Ч., М.Р. = бил си афиширал
| ПР.НАКЛ., МИН.НЕОПР.ВР., 2Л., ЕД.Ч., Ж.Р. = била си афиширала
| ПР.НАКЛ., МИН.НЕОПР.ВР., 2Л., ЕД.Ч., СР.Р. = било си афиширало
| ПР.НАКЛ., МИН.НЕОПР.ВР., 2Л., МН.Ч. = били сте афиширали
| ПР.НАКЛ., МИН.НЕОПР.ВР., 3Л., ЕД.Ч., М.Р. = бил (е) афиширал
| ПР.НАКЛ., МИН.НЕОПР.ВР., 3Л., ЕД.Ч., Ж.Р. = била (е) афиширала
| ПР.НАКЛ., МИН.НЕОПР.ВР., 3Л., ЕД.Ч., СР.Р. = било (е) афиширало
| ПР.НАКЛ., МИН.НЕОПР.ВР., 3Л., МН.Ч. = били (са) афиширали
| ПР.НАКЛ., БЪД.ВР., 1Л., ЕД.Ч., М.Р. = щял съм да афиширам
| ПР.НАКЛ., БЪД.ВР., 1Л., ЕД.Ч., Ж.Р. = щяла съм да афиширам
| ПР.НАКЛ., БЪД.ВР., 1Л., ЕД.Ч., СР.Р. = щяло съм да афиширам
| ПР.НАКЛ., БЪД.ВР., 1Л., МН.Ч. = щели сме да афишираме
| ПР.НАКЛ., БЪД.ВР., 2Л., ЕД.Ч., М.Р. = щял си да афишираш
| ПР.НАКЛ., БЪД.ВР., 2Л., ЕД.Ч., Ж.Р. = щяла си да афишираш
| ПР.НАКЛ., БЪД.ВР., 2Л., ЕД.Ч., СР.Р. = щяло си да афишираш
| ПР.НАКЛ., БЪД.ВР., 2Л., МН.Ч. = щели сте да афиширате
| ПР.НАКЛ., БЪД.ВР., 3Л., ЕД.Ч., М.Р. = щял (е) да афишира
| ПР.НАКЛ., БЪД.ВР., 3Л., ЕД.Ч., Ж.Р. = щяла (е) да афишира
| ПР.НАКЛ., БЪД.ВР., 3Л., ЕД.Ч., СР.Р. = щяло (е) да афишира
| ПР.НАКЛ., БЪД.ВР., 3Л., МН.Ч. = щели (са) да афишират
| ПР.НАКЛ., БЪД.ПРЕД.ВР., 1Л., ЕД.Ч., М.Р. = щял съм да съм афиширал
| ПР.НАКЛ., БЪД.ПРЕД.ВР., 1Л., ЕД.Ч., Ж.Р. = щяла съм да съм афиширала
| ПР.НАКЛ., БЪД.ПРЕД.ВР., 1Л., ЕД.Ч., СР.Р. = щяло съм да съм афиширало
| ПР.НАКЛ., БЪД.ПРЕД.ВР., 1Л., МН.Ч. = щели сме да сме афиширали
| ПР.НАКЛ., БЪД.ПРЕД.ВР., 2Л., ЕД.Ч., М.Р. = щял си да си афиширал
| ПР.НАКЛ., БЪД.ПРЕД.ВР., 2Л., ЕД.Ч., Ж.Р. = щяла си да си афиширала
| ПР.НАКЛ., БЪД.ПРЕД.ВР., 2Л., ЕД.Ч., СР.Р. = щяло си да си афиширало
| ПР.НАКЛ., БЪД.ПРЕД.ВР., 2Л., МН.Ч. = щели сте да сте афиширали
| ПР.НАКЛ., БЪД.ПРЕД.ВР., 3Л., ЕД.Ч., М.Р. = щял (е) да е афиширал
| ПР.НАКЛ., БЪД.ПРЕД.ВР., 3Л., ЕД.Ч., Ж.Р. = щяла (е) да е афиширала
| ПР.НАКЛ., БЪД.ПРЕД.ВР., 3Л., ЕД.Ч., СР.Р. = щяло (е) да е афиширало
| ПР.НАКЛ., БЪД.ПРЕД.ВР., 3Л., МН.Ч. = щели (са) да са афиширали
| УСЛОВНО НАКЛОНЕНИЕ, 1Л., ЕД.Ч., М.Р. = бих афиширал
| УСЛОВНО НАКЛОНЕНИЕ, 1Л., ЕД.Ч., Ж.Р. = бих афиширала
| УСЛОВНО НАКЛОНЕНИЕ, 1Л., ЕД.Ч., СР.Р. = бих афиширало
| УСЛОВНО НАКЛОНЕНИЕ, 1Л., МН.Ч. = бихме афиширали
| УСЛОВНО НАКЛОНЕНИЕ, 2Л., ЕД.Ч., М.Р. = би афиширал
| УСЛОВНО НАКЛОНЕНИЕ, 2Л., ЕД.Ч., Ж.Р. = би афиширала
| УСЛОВНО НАКЛОНЕНИЕ, 2Л., ЕД.Ч., СР.Р. = би афиширало
| УСЛОВНО НАКЛОНЕНИЕ, 2Л., МН.Ч. = бихте афиширали
| УСЛОВНО НАКЛОНЕНИЕ, 3Л., ЕД.Ч., М.Р. = би афиширал
| УСЛОВНО НАКЛОНЕНИЕ, 3Л., ЕД.Ч., Ж.Р. = би афиширала
| УСЛОВНО НАКЛОНЕНИЕ, 3Л., ЕД.Ч., СР.Р. = би афиширало
| УСЛОВНО НАКЛОНЕНИЕ, 3Л., МН.Ч. = биха афиширали
| ПОВЕЛИТЕЛНО НАКЛОНЕНИЕ, ЕД.Ч. = афи·ши·рай
| ПОВЕЛИТЕЛНО НАКЛОНЕНИЕ, МН.Ч. = афи·ши·рай·те
| МИН.СТРАД.ПРИЧ. М.Р. = афи·ши·ран
| МИН.СТРАД.ПРИЧ. М.Р. НЕПЪЛЕН ЧЛЕН = афи·ши·ра·ния
| МИН.СТРАД.ПРИЧ. М.Р. ПЪЛЕН ЧЛЕН = афи·ши·ра·ни·ят
| МИН.СТРАД.ПРИЧ. Ж.Р. = афи·ши·ра·на
| МИН.СТРАД.ПРИЧ. Ж.Р. ЧЛЕН = афи·ши·ра·на·та
| МИН.СТРАД.ПРИЧ. СР.Р. = афи·ши·ра·но
| МИН.СТРАД.ПРИЧ. СР.Р. ЧЛЕН = афи·ши·ра·но·то
| МИН.СТРАД.ПРИЧ. МН.Ч. = афи·ши·ра·ни
| МИН.СТРАД.ПРИЧ. МН.Ч. ЧЛЕН = афи·ши·ра·ни·те
| МИН.ДЕЯТ.СВ.ПРИЧ. М.Р. = афи·ши·рал
| МИН.ДЕЯТ.СВ.ПРИЧ. М.Р. НЕПЪЛЕН ЧЛЕН = афи·ши·ра·лия
| МИН.ДЕЯТ.СВ.ПРИЧ. М.Р. ПЪЛЕН ЧЛЕН = афи·ши·ра·ли·ят
| МИН.ДЕЯТ.СВ.ПРИЧ. Ж.Р. = афи·ши·ра·ла
| МИН.ДЕЯТ.СВ.ПРИЧ. Ж.Р. ЧЛЕН = афи·ши·ра·ла·та
| МИН.ДЕЯТ.СВ.ПРИЧ. СР.Р. = афи·ши·ра·ло
| МИН.ДЕЯТ.СВ.ПРИЧ. СР.Р. ЧЛЕН = афи·ши·ра·ло·то
| МИН.ДЕЯТ.СВ.ПРИЧ. МН.Ч. = афи·ши·ра·ли
| МИН.ДЕЯТ.СВ.ПРИЧ. МН.Ч. ЧЛЕН = афи·ши·ра·ли·те
| МИН.ДЕЯТ.НЕСВ.ПРИЧ. М.Р. = афи·ши·рал
| МИН.ДЕЯТ.НЕСВ.ПРИЧ. М.Р. НЕПЪЛЕН ЧЛЕН = афи·ши·ра·лия
| МИН.ДЕЯТ.НЕСВ.ПРИЧ. М.Р. ПЪЛЕН ЧЛЕН = афи·ши·ра·ли·ят
| МИН.ДЕЯТ.НЕСВ.ПРИЧ. Ж.Р. = афи·ши·ра·ла
| МИН.ДЕЯТ.НЕСВ.ПРИЧ. Ж.Р. ЧЛЕН = афи·ши·ра·ла·та
| МИН.ДЕЯТ.НЕСВ.ПРИЧ. СР.Р. = афи·ши·ра·ло
| МИН.ДЕЯТ.НЕСВ.ПРИЧ. СР.Р. ЧЛЕН = афи·ши·ра·ло·то
| МИН.ДЕЯТ.НЕСВ.ПРИЧ. МН.Ч. = афи·ши·ра·ли
| МИН.ДЕЯТ.НЕСВ.ПРИЧ. МН.Ч. ЧЛЕН = афи·ши·ра·ли·те
| СЕГ.ДЕЯТ.ПРИЧ. М.Р. = афи·ши·ращ
| СЕГ.ДЕЯТ.ПРИЧ. М.Р. НЕПЪЛЕН ЧЛЕН = афи·ши·ра·щия
| СЕГ.ДЕЯТ.ПРИЧ. М.Р. ПЪЛЕН ЧЛЕН = афи·ши·ра·щи·ят
| СЕГ.ДЕЯТ.ПРИЧ. Ж.Р. = афи·ши·ра·ща
| СЕГ.ДЕЯТ.ПРИЧ. Ж.Р. ЧЛЕН = афи·ши·ра·ща·та
| СЕГ.ДЕЯТ.ПРИЧ. СР.Р. = афи·ши·ра·що
| СЕГ.ДЕЯТ.ПРИЧ. СР.Р. ЧЛЕН = афи·ши·ра·що·то
| СЕГ.ДЕЯТ.ПРИЧ. МН.Ч. = афи·ши·ра·щи
| СЕГ.ДЕЯТ.ПРИЧ. МН.Ч. ЧЛЕН = афи·ши·ра·щи·те
| ДЕЕПРИЧАСТИЕ = афи·ши·рай·ки
| СКРИТИ ПРЕПРАТКИ = 
[[афиширам]],
[[афишираш]],
[[афишира]],
[[афишираме]],
[[афиширате]],
[[афишират]],
[[афиширах]],
[[афиширахме]],
[[афиширахте]],
[[афишираха]],
[[афишираше]],
[[афиширай]],
[[афиширайте]],
[[афиширал]],
[[афиширалия]],
[[афиширалият]],
[[афиширала]],
[[афиширалата]],
[[афиширало]],
[[афиширалото]],
[[афиширали]],
[[афиширалите]],
[[афиширан]],
[[афиширания]],
[[афишираният]],
[[афиширана]],
[[афишираната]],
[[афиширано]],
[[афишираното]],
[[афиширани]],
[[афишираните]],
[[афиширащ]],
[[афиширащия]],
[[афиширащият]],
[[афишираща]],
[[афиширащата]],
[[афиширащо]],
[[афиширащото]],
[[афиширащи]],
[[афиширащите]],
[[афиширайки]],
[[афиширал съм]],
[[афиширала съм]],
[[афиширало съм]],
[[афиширали сме]],
[[афиширал си]],
[[афиширала си]],
[[афиширало си]],
[[афиширали сте]],
[[афиширал е]],
[[афиширала е]],
[[афиширало е]],
[[афиширали са]],
[[бях афиширал]],
[[бях афиширала]],
[[бях афиширало]],
[[бяхме афиширали]],
[[беше афиширал]],
[[беше афиширала]],
[[беше афиширало]],
[[бяхте афиширали]],
[[бяха афиширали]],
[[ще афиширам]],
[[ще афишираме]],
[[ще афишираш]],
[[ще афиширате]],
[[ще афишира]],
[[ще афишират]],
[[ще съм афиширал]],
[[ще съм афиширала]],
[[ще съм афиширало]],
[[ще сме афиширали]],
[[ще си афиширал]],
[[ще си афиширала]],
[[ще си афиширало]],
[[ще сте афиширали]],
[[ще е афиширал]],
[[ще е афиширала]],
[[ще е афиширало]],
[[ще са афиширали]],
[[щях да афиширам]],
[[щяхме да афишираме]],
[[щеше да афишираш]],
[[щяхте да афиширате]],
[[щеше да афишира]],
[[щяха да афишират]],
[[щях да съм афиширал]],
[[щях да съм афиширала]],
[[щях да съм афиширало]],
[[щяхме да сме афиширали]],
[[щеше да си афиширал]],
[[щеше да си афиширала]],
[[щеше да си афиширало]],
[[щяхте да сте афиширали]],
[[щеше да е афиширал]],
[[щеше да е афиширала]],
[[щеше да е афиширало]],
[[щяха да са афиширали]],
[[бил съм афиширал]],
[[била съм афиширала]],
[[било съм афиширало]],
[[били сме афиширали]],
[[бил си афиширал]],
[[била си афиширала]],
[[било си афиширало]],
[[били сте афиширали]],
[[бил е афиширал]],
[[била е афиширала]],
[[било е афиширало]],
[[били са афиширали]],
[[щял съм да афиширам]],
[[щяла съм да афиширам]],
[[щяло съм да афиширам]],
[[щели сме да афишираме]],
[[щял си да афишираш]],
[[щяла си да афишираш]],
[[щяло си да афишираш]],
[[щели сте да афиширате]],
[[щял да афишира]],
[[щяла да афишира]],
[[щяло да афишира]],
[[щели да афишират]],
[[щял е да афишира]],
[[щяла е да афишира]],
[[щяло е да афишира]],
[[щели са да афишират]],
[[щял съм да съм афиширал]],
[[щяла съм да съм афиширала]],
[[щяло съм да съм афиширало]],
[[щели сме да сме афиширали]],
[[щял си да си афиширал]],
[[щяла си да си афиширала]],
[[щяло си да си афиширало]],
[[щели сте да сте афиширали]],
[[щял да е афиширал]],
[[щяла да е афиширала]],
[[щяло да е афиширало]],
[[щели да са афиширали]],
[[щял е да е афиширал]],
[[щяла е да е афиширала]],
[[щяло е да е афиширало]],
[[щели са да са афиширали]],
[[бих афиширал]],
[[бих афиширала]],
[[бих афиширало]],
[[бихме афиширали]],
[[би афиширал]],
[[би афиширала]],
[[би афиширало]],
[[бихте афиширали]],
[[биха афиширали]],
}}</text>
      <sha1>1of7fywshp7hr4ixb7a02s85z88xfpn</sha1>
    </revision>
  </page>
  <page>
    <title>Шаблон:Словоформи/афоресвам</title>
    <ns>10</ns>
    <id>486942</id>
    <revision>
      <id>518924</id>
      <parentid>18571</parentid>
      <timestamp>2005-05-10T12:12:16Z</timestamp>
      <contributor>
        <username>Bgbot</username>
        <id>83</id>
      </contributor>
      <comment>Борислав: Поправка на пренасянето</comment>
      <model>wikitext</model>
      <format>text/x-wiki</format>
      <text bytes="21272" xml:space="preserve">{{Шаблон:Словоформи/Глагол|
  ОСНОВНА ФОРМА = афоресвам
| СЕГ.ВР., 1Л., ЕД.Ч. = афо·рес·вам
| СЕГ.ВР., 1Л., МН.Ч. = афо·рес·ва·ме
| СЕГ.ВР., 2Л., ЕД.Ч. = афо·рес·ваш
| СЕГ.ВР., 2Л., МН.Ч. = афо·рес·ва·те
| СЕГ.ВР., 3Л., ЕД.Ч. = афо·рес·ва
| СЕГ.ВР., 3Л., МН.Ч. = афо·рес·ват
| МИН.СВ.ВР., 1Л., ЕД.Ч. = афо·рес·вах
| МИН.СВ.ВР., 1Л., МН.Ч. = афо·рес·вах·ме
| МИН.СВ.ВР., 2Л., ЕД.Ч. = афо·рес·ва
| МИН.СВ.ВР., 2Л., МН.Ч. = афо·рес·вах·те
| МИН.СВ.ВР., 3Л., ЕД.Ч. = афо·рес·ва
| МИН.СВ.ВР., 3Л., МН.Ч. = афо·рес·ва·ха
| МИН.НЕСВ.ВР., 1Л., ЕД.Ч. = афо·рес·вах
| МИН.НЕСВ.ВР., 1Л., МН.Ч. = афо·рес·вах·ме
| МИН.НЕСВ.ВР., 2Л., ЕД.Ч. = афо·рес·ва·ше
| МИН.НЕСВ.ВР., 2Л., МН.Ч. = афо·рес·вах·те
| МИН.НЕСВ.ВР., 3Л., ЕД.Ч. = афо·рес·ва·ше
| МИН.НЕСВ.ВР., 3Л., МН.Ч. = афо·рес·ва·ха
| МИН.НЕОПР.ВР., 1Л., ЕД.Ч., М.Р. = афоресвал съм
| МИН.НЕОПР.ВР., 1Л., ЕД.Ч., Ж.Р. = афоресвала съм
| МИН.НЕОПР.ВР., 1Л., ЕД.Ч., СР.Р. = афоресвало съм
| МИН.НЕОПР.ВР., 1Л., МН.Ч. = афоресвали сме
| МИН.НЕОПР.ВР., 2Л., ЕД.Ч., М.Р. = афоресвал си
| МИН.НЕОПР.ВР., 2Л., ЕД.Ч., Ж.Р. = афоресвала си
| МИН.НЕОПР.ВР., 2Л., ЕД.Ч., СР.Р. = афоресвало си
| МИН.НЕОПР.ВР., 2Л., МН.Ч. = афоресвали сте
| МИН.НЕОПР.ВР., 3Л., ЕД.Ч., М.Р. = афоресвал е
| МИН.НЕОПР.ВР., 3Л., ЕД.Ч., Ж.Р. = афоресвала е
| МИН.НЕОПР.ВР., 3Л., ЕД.Ч., СР.Р. = афоресвало е
| МИН.НЕОПР.ВР., 3Л., МН.Ч. = афоресвали са
| МИН.ПРЕД.ВР., 1Л., ЕД.Ч., М.Р. = бях афоресвал
| МИН.ПРЕД.ВР., 1Л., ЕД.Ч., Ж.Р. = бях афоресвала
| МИН.ПРЕД.ВР., 1Л., ЕД.Ч., СР.Р. = бях афоресвало
| МИН.ПРЕД.ВР., 1Л., МН.Ч. = бяхме афоресвали
| МИН.ПРЕД.ВР., 2Л., ЕД.Ч., М.Р. = беше афоресвал
| МИН.ПРЕД.ВР., 2Л., ЕД.Ч., Ж.Р. = беше афоресвала
| МИН.ПРЕД.ВР., 2Л., ЕД.Ч., СР.Р. = беше афоресвало
| МИН.ПРЕД.ВР., 2Л., МН.Ч. = бяхте афоресвали
| МИН.ПРЕД.ВР., 3Л., ЕД.Ч., М.Р. = беше афоресвал
| МИН.ПРЕД.ВР., 3Л., ЕД.Ч., Ж.Р. = беше афоресвала
| МИН.ПРЕД.ВР., 3Л., ЕД.Ч., СР.Р. = беше афоресвало
| МИН.ПРЕД.ВР., 3Л., МН.Ч. = бяха афоресвали
| БЪД.ВР., 1Л., ЕД.Ч. = ще афоресвам
| БЪД.ВР., 1Л., МН.Ч. = ще афоресваме
| БЪД.ВР., 2Л., ЕД.Ч. = ще афоресваш
| БЪД.ВР., 2Л., МН.Ч. = ще афоресвате
| БЪД.ВР., 3Л., ЕД.Ч. = ще афоресва
| БЪД.ВР., 3Л., МН.Ч. = ще афоресват
| БЪД.ПРЕД.ВР., 1Л., ЕД.Ч., М.Р. = ще съм афоресвал
| БЪД.ПРЕД.ВР., 1Л., ЕД.Ч., Ж.Р. = ще съм афоресвала
| БЪД.ПРЕД.ВР., 1Л., ЕД.Ч., СР.Р. = ще съм афоресвало
| БЪД.ПРЕД.ВР., 1Л., МН.Ч. = ще сме афоресвали
| БЪД.ПРЕД.ВР., 2Л., ЕД.Ч., М.Р. = ще си афоресвал
| БЪД.ПРЕД.ВР., 2Л., ЕД.Ч., Ж.Р. = ще си афоресвала
| БЪД.ПРЕД.ВР., 2Л., ЕД.Ч., СР.Р. = ще си афоресвало
| БЪД.ПРЕД.ВР., 2Л., МН.Ч. = ще сте афоресвали
| БЪД.ПРЕД.ВР., 3Л., ЕД.Ч., М.Р. = ще е афоресвал
| БЪД.ПРЕД.ВР., 3Л., ЕД.Ч., Ж.Р. = ще е афоресвала
| БЪД.ПРЕД.ВР., 3Л., ЕД.Ч., СР.Р. = ще е афоресвало
| БЪД.ПРЕД.ВР., 3Л., МН.Ч. = ще са афоресвали
| БЪД.ВР. В МИН., 1Л., ЕД.Ч. = щях да афоресвам
| БЪД.ВР. В МИН., 1Л., МН.Ч. = щяхме да афоресваме
| БЪД.ВР. В МИН., 2Л., ЕД.Ч. = щеше да афоресваш
| БЪД.ВР. В МИН., 2Л., МН.Ч. = щяхте да афоресвате
| БЪД.ВР. В МИН., 3Л., ЕД.Ч. = щеше да афоресва
| БЪД.ВР. В МИН., 3Л., МН.Ч. = щяха да афоресват
| БЪД.ПРЕД.ВР. В МИН., 1Л., ЕД.Ч., М.Р. = щях да съм афоресвал
| БЪД.ПРЕД.ВР. В МИН., 1Л., ЕД.Ч., Ж.Р. = щях да съм афоресвала
| БЪД.ПРЕД.ВР. В МИН., 1Л., ЕД.Ч., СР.Р. = щях да съм афоресвало
| БЪД.ПРЕД.ВР. В МИН., 1Л., МН.Ч. = щяхме да сме афоресвали
| БЪД.ПРЕД.ВР. В МИН., 2Л., ЕД.Ч., М.Р. = щеше да си афоресвал
| БЪД.ПРЕД.ВР. В МИН., 2Л., ЕД.Ч., Ж.Р. = щеше да си афоресвала
| БЪД.ПРЕД.ВР. В МИН., 2Л., ЕД.Ч., СР.Р. = щеше да си афоресвало
| БЪД.ПРЕД.ВР. В МИН., 2Л., МН.Ч. = щяхте да сте афоресвали
| БЪД.ПРЕД.ВР. В МИН., 3Л., ЕД.Ч., М.Р. = щеше да е афоресвал
| БЪД.ПРЕД.ВР. В МИН., 3Л., ЕД.Ч., Ж.Р. = щеше да е афоресвала
| БЪД.ПРЕД.ВР. В МИН., 3Л., ЕД.Ч., СР.Р. = щеше да е афоресвало
| БЪД.ПРЕД.ВР. В МИН., 3Л., МН.Ч. = щяха да са афоресвали
| ПР.НАКЛ., СЕГ.ВР., 1Л., ЕД.Ч., М.Р. = афоресвал съм
| ПР.НАКЛ., СЕГ.ВР., 1Л., ЕД.Ч., Ж.Р. = афоресвала съм
| ПР.НАКЛ., СЕГ.ВР., 1Л., ЕД.Ч., СР.Р. = афоресвало съм
| ПР.НАКЛ., СЕГ.ВР., 1Л., МН.Ч. = афоресвали сме
| ПР.НАКЛ., СЕГ.ВР., 2Л., ЕД.Ч., М.Р. = афоресвал си
| ПР.НАКЛ., СЕГ.ВР., 2Л., ЕД.Ч., Ж.Р. = афоресвала си
| ПР.НАКЛ., СЕГ.ВР., 2Л., ЕД.Ч., СР.Р. = афоресвало си
| ПР.НАКЛ., СЕГ.ВР., 2Л., МН.Ч. = афоресвали сте
| ПР.НАКЛ., СЕГ.ВР., 3Л., ЕД.Ч., М.Р. = афоресвал (е)
| ПР.НАКЛ., СЕГ.ВР., 3Л., ЕД.Ч., Ж.Р. = афоресвала (е)
| ПР.НАКЛ., СЕГ.ВР., 3Л., ЕД.Ч., СР.Р. = афоресвало (е)
| ПР.НАКЛ., СЕГ.ВР., 3Л., МН.Ч. = афоресвали (са)
| ПР.НАКЛ., МИН.СВ.ВР., 1Л., ЕД.Ч., М.Р. = афоресвал съм
| ПР.НАКЛ., МИН.СВ.ВР., 1Л., ЕД.Ч., Ж.Р. = афоресвала съм
| ПР.НАКЛ., МИН.СВ.ВР., 1Л., ЕД.Ч., СР.Р. = афоресвало съм
| ПР.НАКЛ., МИН.СВ.ВР., 1Л., МН.Ч. = афоресвали сме
| ПР.НАКЛ., МИН.СВ.ВР., 2Л., ЕД.Ч., М.Р. = афоресвал си
| ПР.НАКЛ., МИН.СВ.ВР., 2Л., ЕД.Ч., Ж.Р. = афоресвала си
| ПР.НАКЛ., МИН.СВ.ВР., 2Л., ЕД.Ч., СР.Р. = афоресвало си
| ПР.НАКЛ., МИН.СВ.ВР., 2Л., МН.Ч. = афоресвали сте
| ПР.НАКЛ., МИН.СВ.ВР., 3Л., ЕД.Ч., М.Р. = афоресвал (е)
| ПР.НАКЛ., МИН.СВ.ВР., 3Л., ЕД.Ч., Ж.Р. = афоресвала (е)
| ПР.НАКЛ., МИН.СВ.ВР., 3Л., ЕД.Ч., СР.Р. = афоресвало (е)
| ПР.НАКЛ., МИН.СВ.ВР., 3Л., МН.Ч. = афоресвали (са)
| ПР.НАКЛ., МИН.НЕОПР.ВР., 1Л., ЕД.Ч., М.Р. = бил съм афоресвал
| ПР.НАКЛ., МИН.НЕОПР.ВР., 1Л., ЕД.Ч., Ж.Р. = била съм афоресвала
| ПР.НАКЛ., МИН.НЕОПР.ВР., 1Л., ЕД.Ч., СР.Р. = било съм афоресвало
| ПР.НАКЛ., МИН.НЕОПР.ВР., 1Л., МН.Ч. = били сме афоресвали
| ПР.НАКЛ., МИН.НЕОПР.ВР., 2Л., ЕД.Ч., М.Р. = бил си афоресвал
| ПР.НАКЛ., МИН.НЕОПР.ВР., 2Л., ЕД.Ч., Ж.Р. = била си афоресвала
| ПР.НАКЛ., МИН.НЕОПР.ВР., 2Л., ЕД.Ч., СР.Р. = било си афоресвало
| ПР.НАКЛ., МИН.НЕОПР.ВР., 2Л., МН.Ч. = били сте афоресвали
| ПР.НАКЛ., МИН.НЕОПР.ВР., 3Л., ЕД.Ч., М.Р. = бил (е) афоресвал
| ПР.НАКЛ., МИН.НЕОПР.ВР., 3Л., ЕД.Ч., Ж.Р. = била (е) афоресвала
| ПР.НАКЛ., МИН.НЕОПР.ВР., 3Л., ЕД.Ч., СР.Р. = било (е) афоресвало
| ПР.НАКЛ., МИН.НЕОПР.ВР., 3Л., МН.Ч. = били (са) афоресвали
| ПР.НАКЛ., БЪД.ВР., 1Л., ЕД.Ч., М.Р. = щял съм да афоресвам
| ПР.НАКЛ., БЪД.ВР., 1Л., ЕД.Ч., Ж.Р. = щяла съм да афоресвам
| ПР.НАКЛ., БЪД.ВР., 1Л., ЕД.Ч., СР.Р. = щяло съм да афоресвам
| ПР.НАКЛ., БЪД.ВР., 1Л., МН.Ч. = щели сме да афоресваме
| ПР.НАКЛ., БЪД.ВР., 2Л., ЕД.Ч., М.Р. = щял си да афоресваш
| ПР.НАКЛ., БЪД.ВР., 2Л., ЕД.Ч., Ж.Р. = щяла си да афоресваш
| ПР.НАКЛ., БЪД.ВР., 2Л., ЕД.Ч., СР.Р. = щяло си да афоресваш
| ПР.НАКЛ., БЪД.ВР., 2Л., МН.Ч. = щели сте да афоресвате
| ПР.НАКЛ., БЪД.ВР., 3Л., ЕД.Ч., М.Р. = щял (е) да афоресва
| ПР.НАКЛ., БЪД.ВР., 3Л., ЕД.Ч., Ж.Р. = щяла (е) да афоресва
| ПР.НАКЛ., БЪД.ВР., 3Л., ЕД.Ч., СР.Р. = щяло (е) да афоресва
| ПР.НАКЛ., БЪД.ВР., 3Л., МН.Ч. = щели (са) да афоресват
| ПР.НАКЛ., БЪД.ПРЕД.ВР., 1Л., ЕД.Ч., М.Р. = щял съм да съм афоресвал
| ПР.НАКЛ., БЪД.ПРЕД.ВР., 1Л., ЕД.Ч., Ж.Р. = щяла съм да съм афоресвала
| ПР.НАКЛ., БЪД.ПРЕД.ВР., 1Л., ЕД.Ч., СР.Р. = щяло съм да съм афоресвало
| ПР.НАКЛ., БЪД.ПРЕД.ВР., 1Л., МН.Ч. = щели сме да сме афоресвали
| ПР.НАКЛ., БЪД.ПРЕД.ВР., 2Л., ЕД.Ч., М.Р. = щял си да си афоресвал
| ПР.НАКЛ., БЪД.ПРЕД.ВР., 2Л., ЕД.Ч., Ж.Р. = щяла си да си афоресвала
| ПР.НАКЛ., БЪД.ПРЕД.ВР., 2Л., ЕД.Ч., СР.Р. = щяло си да си афоресвало
| ПР.НАКЛ., БЪД.ПРЕД.ВР., 2Л., МН.Ч. = щели сте да сте афоресвали
| ПР.НАКЛ., БЪД.ПРЕД.ВР., 3Л., ЕД.Ч., М.Р. = щял (е) да е афоресвал
| ПР.НАКЛ., БЪД.ПРЕД.ВР., 3Л., ЕД.Ч., Ж.Р. = щяла (е) да е афоресвала
| ПР.НАКЛ., БЪД.ПРЕД.ВР., 3Л., ЕД.Ч., СР.Р. = щяло (е) да е афоресвало
| ПР.НАКЛ., БЪД.ПРЕД.ВР., 3Л., МН.Ч. = щели (са) да са афоресвали
| УСЛОВНО НАКЛОНЕНИЕ, 1Л., ЕД.Ч., М.Р. = бих афоресвал
| УСЛОВНО НАКЛОНЕНИЕ, 1Л., ЕД.Ч., Ж.Р. = бих афоресвала
| УСЛОВНО НАКЛОНЕНИЕ, 1Л., ЕД.Ч., СР.Р. = бих афоресвало
| УСЛОВНО НАКЛОНЕНИЕ, 1Л., МН.Ч. = бихме афоресвали
| УСЛОВНО НАКЛОНЕНИЕ, 2Л., ЕД.Ч., М.Р. = би афоресвал
| УСЛОВНО НАКЛОНЕНИЕ, 2Л., ЕД.Ч., Ж.Р. = би афоресвала
| УСЛОВНО НАКЛОНЕНИЕ, 2Л., ЕД.Ч., СР.Р. = би афоресвало
| УСЛОВНО НАКЛОНЕНИЕ, 2Л., МН.Ч. = бихте афоресвали
| УСЛОВНО НАКЛОНЕНИЕ, 3Л., ЕД.Ч., М.Р. = би афоресвал
| УСЛОВНО НАКЛОНЕНИЕ, 3Л., ЕД.Ч., Ж.Р. = би афоресвала
| УСЛОВНО НАКЛОНЕНИЕ, 3Л., ЕД.Ч., СР.Р. = би афоресвало
| УСЛОВНО НАКЛОНЕНИЕ, 3Л., МН.Ч. = биха афоресвали
| ПОВЕЛИТЕЛНО НАКЛОНЕНИЕ, ЕД.Ч. = афо·рес·вай
| ПОВЕЛИТЕЛНО НАКЛОНЕНИЕ, МН.Ч. = афо·рес·вай·те
| МИН.СТРАД.ПРИЧ. М.Р. = афо·рес·ван
| МИН.СТРАД.ПРИЧ. М.Р. НЕПЪЛЕН ЧЛЕН = афо·рес·ва·ния
| МИН.СТРАД.ПРИЧ. М.Р. ПЪЛЕН ЧЛЕН = афо·рес·ва·ни·ят
| МИН.СТРАД.ПРИЧ. Ж.Р. = афо·рес·ва·на
| МИН.СТРАД.ПРИЧ. Ж.Р. ЧЛЕН = афо·рес·ва·на·та
| МИН.СТРАД.ПРИЧ. СР.Р. = афо·рес·ва·но
| МИН.СТРАД.ПРИЧ. СР.Р. ЧЛЕН = афо·рес·ва·но·то
| МИН.СТРАД.ПРИЧ. МН.Ч. = афо·рес·ва·ни
| МИН.СТРАД.ПРИЧ. МН.Ч. ЧЛЕН = афо·рес·ва·ни·те
| МИН.ДЕЯТ.СВ.ПРИЧ. М.Р. = афо·рес·вал
| МИН.ДЕЯТ.СВ.ПРИЧ. М.Р. НЕПЪЛЕН ЧЛЕН = афо·рес·ва·лия
| МИН.ДЕЯТ.СВ.ПРИЧ. М.Р. ПЪЛЕН ЧЛЕН = афо·рес·ва·ли·ят
| МИН.ДЕЯТ.СВ.ПРИЧ. Ж.Р. = афо·рес·ва·ла
| МИН.ДЕЯТ.СВ.ПРИЧ. Ж.Р. ЧЛЕН = афо·рес·ва·ла·та
| МИН.ДЕЯТ.СВ.ПРИЧ. СР.Р. = афо·рес·ва·ло
| МИН.ДЕЯТ.СВ.ПРИЧ. СР.Р. ЧЛЕН = афо·рес·ва·ло·то
| МИН.ДЕЯТ.СВ.ПРИЧ. МН.Ч. = афо·рес·ва·ли
| МИН.ДЕЯТ.СВ.ПРИЧ. МН.Ч. ЧЛЕН = афо·рес·ва·ли·те
| МИН.ДЕЯТ.НЕСВ.ПРИЧ. М.Р. = афо·рес·вал
| МИН.ДЕЯТ.НЕСВ.ПРИЧ. М.Р. НЕПЪЛЕН ЧЛЕН = афо·рес·ва·лия
| МИН.ДЕЯТ.НЕСВ.ПРИЧ. М.Р. ПЪЛЕН ЧЛЕН = афо·рес·ва·ли·ят
| МИН.ДЕЯТ.НЕСВ.ПРИЧ. Ж.Р. = афо·рес·ва·ла
| МИН.ДЕЯТ.НЕСВ.ПРИЧ. Ж.Р. ЧЛЕН = афо·рес·ва·ла·та
| МИН.ДЕЯТ.НЕСВ.ПРИЧ. СР.Р. = афо·рес·ва·ло
| МИН.ДЕЯТ.НЕСВ.ПРИЧ. СР.Р. ЧЛЕН = афо·рес·ва·ло·то
| МИН.ДЕЯТ.НЕСВ.ПРИЧ. МН.Ч. = афо·рес·ва·ли
| МИН.ДЕЯТ.НЕСВ.ПРИЧ. МН.Ч. ЧЛЕН = афо·рес·ва·ли·те
| СЕГ.ДЕЯТ.ПРИЧ. М.Р. = афо·рес·ващ
| СЕГ.ДЕЯТ.ПРИЧ. М.Р. НЕПЪЛЕН ЧЛЕН = афо·рес·ва·щия
| СЕГ.ДЕЯТ.ПРИЧ. М.Р. ПЪЛЕН ЧЛЕН = афо·рес·ва·щи·ят
| СЕГ.ДЕЯТ.ПРИЧ. Ж.Р. = афо·рес·ва·ща
| СЕГ.ДЕЯТ.ПРИЧ. Ж.Р. ЧЛЕН = афо·рес·ва·ща·та
| СЕГ.ДЕЯТ.ПРИЧ. СР.Р. = афо·рес·ва·що
| СЕГ.ДЕЯТ.ПРИЧ. СР.Р. ЧЛЕН = афо·рес·ва·що·то
| СЕГ.ДЕЯТ.ПРИЧ. МН.Ч. = афо·рес·ва·щи
| СЕГ.ДЕЯТ.ПРИЧ. МН.Ч. ЧЛЕН = афо·рес·ва·щи·те
| ДЕЕПРИЧАСТИЕ = афо·рес·вай·ки
| СКРИТИ ПРЕПРАТКИ = 
[[афоресвам]],
[[афоресваш]],
[[афоресва]],
[[афоресваме]],
[[афоресвате]],
[[афоресват]],
[[афоресвах]],
[[афоресвахме]],
[[афоресвахте]],
[[афоресваха]],
[[афоресваше]],
[[афоресвай]],
[[афоресвайте]],
[[афоресвал]],
[[афоресвалия]],
[[афоресвалият]],
[[афоресвала]],
[[афоресвалата]],
[[афоресвало]],
[[афоресвалото]],
[[афоресвали]],
[[афоресвалите]],
[[афоресван]],
[[афоресвания]],
[[афоресваният]],
[[афоресвана]],
[[афоресваната]],
[[афоресвано]],
[[афоресваното]],
[[афоресвани]],
[[афоресваните]],
[[афоресващ]],
[[афоресващия]],
[[афоресващият]],
[[афоресваща]],
[[афоресващата]],
[[афоресващо]],
[[афоресващото]],
[[афоресващи]],
[[афоресващите]],
[[афоресвайки]],
[[афоресвал съм]],
[[афоресвала съм]],
[[афоресвало съм]],
[[афоресвали сме]],
[[афоресвал си]],
[[афоресвала си]],
[[афоресвало си]],
[[афоресвали сте]],
[[афоресвал е]],
[[афоресвала е]],
[[афоресвало е]],
[[афоресвали са]],
[[бях афоресвал]],
[[бях афоресвала]],
[[бях афоресвало]],
[[бяхме афоресвали]],
[[беше афоресвал]],
[[беше афоресвала]],
[[беше афоресвало]],
[[бяхте афоресвали]],
[[бяха афоресвали]],
[[ще афоресвам]],
[[ще афоресваме]],
[[ще афоресваш]],
[[ще афоресвате]],
[[ще афоресва]],
[[ще афоресват]],
[[ще съм афоресвал]],
[[ще съм афоресвала]],
[[ще съм афоресвало]],
[[ще сме афоресвали]],
[[ще си афоресвал]],
[[ще си афоресвала]],
[[ще си афоресвало]],
[[ще сте афоресвали]],
[[ще е афоресвал]],
[[ще е афоресвала]],
[[ще е афоресвало]],
[[ще са афоресвали]],
[[щях да афоресвам]],
[[щяхме да афоресваме]],
[[щеше да афоресваш]],
[[щяхте да афоресвате]],
[[щеше да афоресва]],
[[щяха да афоресват]],
[[щях да съм афоресвал]],
[[щях да съм афоресвала]],
[[щях да съм афоресвало]],
[[щяхме да сме афоресвали]],
[[щеше да си афоресвал]],
[[щеше да си афоресвала]],
[[щеше да си афоресвало]],
[[щяхте да сте афоресвали]],
[[щеше да е афоресвал]],
[[щеше да е афоресвала]],
[[щеше да е афоресвало]],
[[щяха да са афоресвали]],
[[бил съм афоресвал]],
[[била съм афоресвала]],
[[било съм афоресвало]],
[[били сме афоресвали]],
[[бил си афоресвал]],
[[била си афоресвала]],
[[било си афоресвало]],
[[били сте афоресвали]],
[[бил е афоресвал]],
[[била е афоресвала]],
[[било е афоресвало]],
[[били са афоресвали]],
[[щял съм да афоресвам]],
[[щяла съм да афоресвам]],
[[щяло съм да афоресвам]],
[[щели сме да афоресваме]],
[[щял си да афоресваш]],
[[щяла си да афоресваш]],
[[щяло си да афоресваш]],
[[щели сте да афоресвате]],
[[щял да афоресва]],
[[щяла да афоресва]],
[[щяло да афоресва]],
[[щели да афоресват]],
[[щял е да афоресва]],
[[щяла е да афоресва]],
[[щяло е да афоресва]],
[[щели са да афоресват]],
[[щял съм да съм афоресвал]],
[[щяла съм да съм афоресвала]],
[[щяло съм да съм афоресвало]],
[[щели сме да сме афоресвали]],
[[щял си да си афоресвал]],
[[щяла си да си афоресвала]],
[[щяло си да си афоресвало]],
[[щели сте да сте афоресвали]],
[[щял да е афоресвал]],
[[щяла да е афоресвала]],
[[щяло да е афоресвало]],
[[щели да са афоресвали]],
[[щял е да е афоресвал]],
[[щяла е да е афоресвала]],
[[щяло е да е афоресвало]],
[[щели са да са афоресвали]],
[[бих афоресвал]],
[[бих афоресвала]],
[[бих афоресвало]],
[[бихме афоресвали]],
[[би афоресвал]],
[[би афоресвала]],
[[би афоресвало]],
[[бихте афоресвали]],
[[биха афоресвали]],
}}</text>
      <sha1>jicwxhhika4samipngcunjynsrl1rlo</sha1>
    </revision>
  </page>
  <page>
    <title>Шаблон:Словоформи/ахам</title>
    <ns>10</ns>
    <id>486950</id>
    <revision>
      <id>518932</id>
      <parentid>18368</parentid>
      <timestamp>2005-05-10T08:34:39Z</timestamp>
      <contributor>
        <username>Bgbot</username>
        <id>83</id>
      </contributor>
      <comment>Борислав: Поправка на пренасянето</comment>
      <model>wikitext</model>
      <format>text/x-wiki</format>
      <text bytes="17634" xml:space="preserve">{{Шаблон:Словоформи/Глагол|
  ОСНОВНА ФОРМА = ахам
| СЕГ.ВР., 1Л., ЕД.Ч. = ахам
| СЕГ.ВР., 1Л., МН.Ч. = аха·ме
| СЕГ.ВР., 2Л., ЕД.Ч. = ахаш
| СЕГ.ВР., 2Л., МН.Ч. = аха·те
| СЕГ.ВР., 3Л., ЕД.Ч. = аха
| СЕГ.ВР., 3Л., МН.Ч. = ахат
| МИН.СВ.ВР., 1Л., ЕД.Ч. = ахах
| МИН.СВ.ВР., 1Л., МН.Ч. = ахах·ме
| МИН.СВ.ВР., 2Л., ЕД.Ч. = аха
| МИН.СВ.ВР., 2Л., МН.Ч. = ахах·те
| МИН.СВ.ВР., 3Л., ЕД.Ч. = аха
| МИН.СВ.ВР., 3Л., МН.Ч. = аха·ха
| МИН.НЕСВ.ВР., 1Л., ЕД.Ч. = ахах
| МИН.НЕСВ.ВР., 1Л., МН.Ч. = ахах·ме
| МИН.НЕСВ.ВР., 2Л., ЕД.Ч. = аха·ше
| МИН.НЕСВ.ВР., 2Л., МН.Ч. = ахах·те
| МИН.НЕСВ.ВР., 3Л., ЕД.Ч. = аха·ше
| МИН.НЕСВ.ВР., 3Л., МН.Ч. = аха·ха
| МИН.НЕОПР.ВР., 1Л., ЕД.Ч., М.Р. = ахал съм
| МИН.НЕОПР.ВР., 1Л., ЕД.Ч., Ж.Р. = ахала съм
| МИН.НЕОПР.ВР., 1Л., ЕД.Ч., СР.Р. = ахало съм
| МИН.НЕОПР.ВР., 1Л., МН.Ч. = ахали сме
| МИН.НЕОПР.ВР., 2Л., ЕД.Ч., М.Р. = ахал си
| МИН.НЕОПР.ВР., 2Л., ЕД.Ч., Ж.Р. = ахала си
| МИН.НЕОПР.ВР., 2Л., ЕД.Ч., СР.Р. = ахало си
| МИН.НЕОПР.ВР., 2Л., МН.Ч. = ахали сте
| МИН.НЕОПР.ВР., 3Л., ЕД.Ч., М.Р. = ахал е
| МИН.НЕОПР.ВР., 3Л., ЕД.Ч., Ж.Р. = ахала е
| МИН.НЕОПР.ВР., 3Л., ЕД.Ч., СР.Р. = ахало е
| МИН.НЕОПР.ВР., 3Л., МН.Ч. = ахали са
| МИН.ПРЕД.ВР., 1Л., ЕД.Ч., М.Р. = бях ахал
| МИН.ПРЕД.ВР., 1Л., ЕД.Ч., Ж.Р. = бях ахала
| МИН.ПРЕД.ВР., 1Л., ЕД.Ч., СР.Р. = бях ахало
| МИН.ПРЕД.ВР., 1Л., МН.Ч. = бяхме ахали
| МИН.ПРЕД.ВР., 2Л., ЕД.Ч., М.Р. = беше ахал
| МИН.ПРЕД.ВР., 2Л., ЕД.Ч., Ж.Р. = беше ахала
| МИН.ПРЕД.ВР., 2Л., ЕД.Ч., СР.Р. = беше ахало
| МИН.ПРЕД.ВР., 2Л., МН.Ч. = бяхте ахали
| МИН.ПРЕД.ВР., 3Л., ЕД.Ч., М.Р. = беше ахал
| МИН.ПРЕД.ВР., 3Л., ЕД.Ч., Ж.Р. = беше ахала
| МИН.ПРЕД.ВР., 3Л., ЕД.Ч., СР.Р. = беше ахало
| МИН.ПРЕД.ВР., 3Л., МН.Ч. = бяха ахали
| БЪД.ВР., 1Л., ЕД.Ч. = ще ахам
| БЪД.ВР., 1Л., МН.Ч. = ще ахаме
| БЪД.ВР., 2Л., ЕД.Ч. = ще ахаш
| БЪД.ВР., 2Л., МН.Ч. = ще ахате
| БЪД.ВР., 3Л., ЕД.Ч. = ще аха
| БЪД.ВР., 3Л., МН.Ч. = ще ахат
| БЪД.ПРЕД.ВР., 1Л., ЕД.Ч., М.Р. = ще съм ахал
| БЪД.ПРЕД.ВР., 1Л., ЕД.Ч., Ж.Р. = ще съм ахала
| БЪД.ПРЕД.ВР., 1Л., ЕД.Ч., СР.Р. = ще съм ахало
| БЪД.ПРЕД.ВР., 1Л., МН.Ч. = ще сме ахали
| БЪД.ПРЕД.ВР., 2Л., ЕД.Ч., М.Р. = ще си ахал
| БЪД.ПРЕД.ВР., 2Л., ЕД.Ч., Ж.Р. = ще си ахала
| БЪД.ПРЕД.ВР., 2Л., ЕД.Ч., СР.Р. = ще си ахало
| БЪД.ПРЕД.ВР., 2Л., МН.Ч. = ще сте ахали
| БЪД.ПРЕД.ВР., 3Л., ЕД.Ч., М.Р. = ще е ахал
| БЪД.ПРЕД.ВР., 3Л., ЕД.Ч., Ж.Р. = ще е ахала
| БЪД.ПРЕД.ВР., 3Л., ЕД.Ч., СР.Р. = ще е ахало
| БЪД.ПРЕД.ВР., 3Л., МН.Ч. = ще са ахали
| БЪД.ВР. В МИН., 1Л., ЕД.Ч. = щях да ахам
| БЪД.ВР. В МИН., 1Л., МН.Ч. = щяхме да ахаме
| БЪД.ВР. В МИН., 2Л., ЕД.Ч. = щеше да ахаш
| БЪД.ВР. В МИН., 2Л., МН.Ч. = щяхте да ахате
| БЪД.ВР. В МИН., 3Л., ЕД.Ч. = щеше да аха
| БЪД.ВР. В МИН., 3Л., МН.Ч. = щяха да ахат
| БЪД.ПРЕД.ВР. В МИН., 1Л., ЕД.Ч., М.Р. = щях да съм ахал
| БЪД.ПРЕД.ВР. В МИН., 1Л., ЕД.Ч., Ж.Р. = щях да съм ахала
| БЪД.ПРЕД.ВР. В МИН., 1Л., ЕД.Ч., СР.Р. = щях да съм ахало
| БЪД.ПРЕД.ВР. В МИН., 1Л., МН.Ч. = щяхме да сме ахали
| БЪД.ПРЕД.ВР. В МИН., 2Л., ЕД.Ч., М.Р. = щеше да си ахал
| БЪД.ПРЕД.ВР. В МИН., 2Л., ЕД.Ч., Ж.Р. = щеше да си ахала
| БЪД.ПРЕД.ВР. В МИН., 2Л., ЕД.Ч., СР.Р. = щеше да си ахало
| БЪД.ПРЕД.ВР. В МИН., 2Л., МН.Ч. = щяхте да сте ахали
| БЪД.ПРЕД.ВР. В МИН., 3Л., ЕД.Ч., М.Р. = щеше да е ахал
| БЪД.ПРЕД.ВР. В МИН., 3Л., ЕД.Ч., Ж.Р. = щеше да е ахала
| БЪД.ПРЕД.ВР. В МИН., 3Л., ЕД.Ч., СР.Р. = щеше да е ахало
| БЪД.ПРЕД.ВР. В МИН., 3Л., МН.Ч. = щяха да са ахали
| ПР.НАКЛ., СЕГ.ВР., 1Л., ЕД.Ч., М.Р. = ахал съм
| ПР.НАКЛ., СЕГ.ВР., 1Л., ЕД.Ч., Ж.Р. = ахала съм
| ПР.НАКЛ., СЕГ.ВР., 1Л., ЕД.Ч., СР.Р. = ахало съм
| ПР.НАКЛ., СЕГ.ВР., 1Л., МН.Ч. = ахали сме
| ПР.НАКЛ., СЕГ.ВР., 2Л., ЕД.Ч., М.Р. = ахал си
| ПР.НАКЛ., СЕГ.ВР., 2Л., ЕД.Ч., Ж.Р. = ахала си
| ПР.НАКЛ., СЕГ.ВР., 2Л., ЕД.Ч., СР.Р. = ахало си
| ПР.НАКЛ., СЕГ.ВР., 2Л., МН.Ч. = ахали сте
| ПР.НАКЛ., СЕГ.ВР., 3Л., ЕД.Ч., М.Р. = ахал (е)
| ПР.НАКЛ., СЕГ.ВР., 3Л., ЕД.Ч., Ж.Р. = ахала (е)
| ПР.НАКЛ., СЕГ.ВР., 3Л., ЕД.Ч., СР.Р. = ахало (е)
| ПР.НАКЛ., СЕГ.ВР., 3Л., МН.Ч. = ахали (са)
| ПР.НАКЛ., МИН.СВ.ВР., 1Л., ЕД.Ч., М.Р. = ахал съм
| ПР.НАКЛ., МИН.СВ.ВР., 1Л., ЕД.Ч., Ж.Р. = ахала съм
| ПР.НАКЛ., МИН.СВ.ВР., 1Л., ЕД.Ч., СР.Р. = ахало съм
| ПР.НАКЛ., МИН.СВ.ВР., 1Л., МН.Ч. = ахали сме
| ПР.НАКЛ., МИН.СВ.ВР., 2Л., ЕД.Ч., М.Р. = ахал си
| ПР.НАКЛ., МИН.СВ.ВР., 2Л., ЕД.Ч., Ж.Р. = ахала си
| ПР.НАКЛ., МИН.СВ.ВР., 2Л., ЕД.Ч., СР.Р. = ахало си
| ПР.НАКЛ., МИН.СВ.ВР., 2Л., МН.Ч. = ахали сте
| ПР.НАКЛ., МИН.СВ.ВР., 3Л., ЕД.Ч., М.Р. = ахал (е)
| ПР.НАКЛ., МИН.СВ.ВР., 3Л., ЕД.Ч., Ж.Р. = ахала (е)
| ПР.НАКЛ., МИН.СВ.ВР., 3Л., ЕД.Ч., СР.Р. = ахало (е)
| ПР.НАКЛ., МИН.СВ.ВР., 3Л., МН.Ч. = ахали (са)
| ПР.НАКЛ., МИН.НЕОПР.ВР., 1Л., ЕД.Ч., М.Р. = бил съм ахал
| ПР.НАКЛ., МИН.НЕОПР.ВР., 1Л., ЕД.Ч., Ж.Р. = била съм ахала
| ПР.НАКЛ., МИН.НЕОПР.ВР., 1Л., ЕД.Ч., СР.Р. = било съм ахало
| ПР.НАКЛ., МИН.НЕОПР.ВР., 1Л., МН.Ч. = били сме ахали
| ПР.НАКЛ., МИН.НЕОПР.ВР., 2Л., ЕД.Ч., М.Р. = бил си ахал
| ПР.НАКЛ., МИН.НЕОПР.ВР., 2Л., ЕД.Ч., Ж.Р. = била си ахала
| ПР.НАКЛ., МИН.НЕОПР.ВР., 2Л., ЕД.Ч., СР.Р. = било си ахало
| ПР.НАКЛ., МИН.НЕОПР.ВР., 2Л., МН.Ч. = били сте ахали
| ПР.НАКЛ., МИН.НЕОПР.ВР., 3Л., ЕД.Ч., М.Р. = бил (е) ахал
| ПР.НАКЛ., МИН.НЕОПР.ВР., 3Л., ЕД.Ч., Ж.Р. = била (е) ахала
| ПР.НАКЛ., МИН.НЕОПР.ВР., 3Л., ЕД.Ч., СР.Р. = било (е) ахало
| ПР.НАКЛ., МИН.НЕОПР.ВР., 3Л., МН.Ч. = били (са) ахали
| ПР.НАКЛ., БЪД.ВР., 1Л., ЕД.Ч., М.Р. = щял съм да ахам
| ПР.НАКЛ., БЪД.ВР., 1Л., ЕД.Ч., Ж.Р. = щяла съм да ахам
| ПР.НАКЛ., БЪД.ВР., 1Л., ЕД.Ч., СР.Р. = щяло съм да ахам
| ПР.НАКЛ., БЪД.ВР., 1Л., МН.Ч. = щели сме да ахаме
| ПР.НАКЛ., БЪД.ВР., 2Л., ЕД.Ч., М.Р. = щял си да ахаш
| ПР.НАКЛ., БЪД.ВР., 2Л., ЕД.Ч., Ж.Р. = щяла си да ахаш
| ПР.НАКЛ., БЪД.ВР., 2Л., ЕД.Ч., СР.Р. = щяло си да ахаш
| ПР.НАКЛ., БЪД.ВР., 2Л., МН.Ч. = щели сте да ахате
| ПР.НАКЛ., БЪД.ВР., 3Л., ЕД.Ч., М.Р. = щял (е) да аха
| ПР.НАКЛ., БЪД.ВР., 3Л., ЕД.Ч., Ж.Р. = щяла (е) да аха
| ПР.НАКЛ., БЪД.ВР., 3Л., ЕД.Ч., СР.Р. = щяло (е) да аха
| ПР.НАКЛ., БЪД.ВР., 3Л., МН.Ч. = щели (са) да ахат
| ПР.НАКЛ., БЪД.ПРЕД.ВР., 1Л., ЕД.Ч., М.Р. = щял съм да съм ахал
| ПР.НАКЛ., БЪД.ПРЕД.ВР., 1Л., ЕД.Ч., Ж.Р. = щяла съм да съм ахала
| ПР.НАКЛ., БЪД.ПРЕД.ВР., 1Л., ЕД.Ч., СР.Р. = щяло съм да съм ахало
| ПР.НАКЛ., БЪД.ПРЕД.ВР., 1Л., МН.Ч. = щели сме да сме ахали
| ПР.НАКЛ., БЪД.ПРЕД.ВР., 2Л., ЕД.Ч., М.Р. = щял си да си ахал
| ПР.НАКЛ., БЪД.ПРЕД.ВР., 2Л., ЕД.Ч., Ж.Р. = щяла си да си ахала
| ПР.НАКЛ., БЪД.ПРЕД.ВР., 2Л., ЕД.Ч., СР.Р. = щяло си да си ахало
| ПР.НАКЛ., БЪД.ПРЕД.ВР., 2Л., МН.Ч. = щели сте да сте ахали
| ПР.НАКЛ., БЪД.ПРЕД.ВР., 3Л., ЕД.Ч., М.Р. = щял (е) да е ахал
| ПР.НАКЛ., БЪД.ПРЕД.ВР., 3Л., ЕД.Ч., Ж.Р. = щяла (е) да е ахала
| ПР.НАКЛ., БЪД.ПРЕД.ВР., 3Л., ЕД.Ч., СР.Р. = щяло (е) да е ахало
| ПР.НАКЛ., БЪД.ПРЕД.ВР., 3Л., МН.Ч. = щели (са) да са ахали
| УСЛОВНО НАКЛОНЕНИЕ, 1Л., ЕД.Ч., М.Р. = бих ахал
| УСЛОВНО НАКЛОНЕНИЕ, 1Л., ЕД.Ч., Ж.Р. = бих ахала
| УСЛОВНО НАКЛОНЕНИЕ, 1Л., ЕД.Ч., СР.Р. = бих ахало
| УСЛОВНО НАКЛОНЕНИЕ, 1Л., МН.Ч. = бихме ахали
| УСЛОВНО НАКЛОНЕНИЕ, 2Л., ЕД.Ч., М.Р. = би ахал
| УСЛОВНО НАКЛОНЕНИЕ, 2Л., ЕД.Ч., Ж.Р. = би ахала
| УСЛОВНО НАКЛОНЕНИЕ, 2Л., ЕД.Ч., СР.Р. = би ахало
| УСЛОВНО НАКЛОНЕНИЕ, 2Л., МН.Ч. = бихте ахали
| УСЛОВНО НАКЛОНЕНИЕ, 3Л., ЕД.Ч., М.Р. = би ахал
| УСЛОВНО НАКЛОНЕНИЕ, 3Л., ЕД.Ч., Ж.Р. = би ахала
| УСЛОВНО НАКЛОНЕНИЕ, 3Л., ЕД.Ч., СР.Р. = би ахало
| УСЛОВНО НАКЛОНЕНИЕ, 3Л., МН.Ч. = биха ахали
| ПОВЕЛИТЕЛНО НАКЛОНЕНИЕ, ЕД.Ч. = ахай
| ПОВЕЛИТЕЛНО НАКЛОНЕНИЕ, МН.Ч. = ахай·те
| МИН.СТРАД.ПРИЧ. М.Р. = ахан
| МИН.СТРАД.ПРИЧ. М.Р. НЕПЪЛЕН ЧЛЕН = аха·ния
| МИН.СТРАД.ПРИЧ. М.Р. ПЪЛЕН ЧЛЕН = аха·ни·ят
| МИН.СТРАД.ПРИЧ. Ж.Р. = аха·на
| МИН.СТРАД.ПРИЧ. Ж.Р. ЧЛЕН = аха·на·та
| МИН.СТРАД.ПРИЧ. СР.Р. = аха·но
| МИН.СТРАД.ПРИЧ. СР.Р. ЧЛЕН = аха·но·то
| МИН.СТРАД.ПРИЧ. МН.Ч. = аха·ни
| МИН.СТРАД.ПРИЧ. МН.Ч. ЧЛЕН = аха·ни·те
| МИН.ДЕЯТ.СВ.ПРИЧ. М.Р. = ахал
| МИН.ДЕЯТ.СВ.ПРИЧ. М.Р. НЕПЪЛЕН ЧЛЕН = аха·лия
| МИН.ДЕЯТ.СВ.ПРИЧ. М.Р. ПЪЛЕН ЧЛЕН = аха·ли·ят
| МИН.ДЕЯТ.СВ.ПРИЧ. Ж.Р. = аха·ла
| МИН.ДЕЯТ.СВ.ПРИЧ. Ж.Р. ЧЛЕН = аха·ла·та
| МИН.ДЕЯТ.СВ.ПРИЧ. СР.Р. = аха·ло
| МИН.ДЕЯТ.СВ.ПРИЧ. СР.Р. ЧЛЕН = аха·ло·то
| МИН.ДЕЯТ.СВ.ПРИЧ. МН.Ч. = аха·ли
| МИН.ДЕЯТ.СВ.ПРИЧ. МН.Ч. ЧЛЕН = аха·ли·те
| МИН.ДЕЯТ.НЕСВ.ПРИЧ. М.Р. = ахал
| МИН.ДЕЯТ.НЕСВ.ПРИЧ. М.Р. НЕПЪЛЕН ЧЛЕН = аха·лия
| МИН.ДЕЯТ.НЕСВ.ПРИЧ. М.Р. ПЪЛЕН ЧЛЕН = аха·ли·ят
| МИН.ДЕЯТ.НЕСВ.ПРИЧ. Ж.Р. = аха·ла
| МИН.ДЕЯТ.НЕСВ.ПРИЧ. Ж.Р. ЧЛЕН = аха·ла·та
| МИН.ДЕЯТ.НЕСВ.ПРИЧ. СР.Р. = аха·ло
| МИН.ДЕЯТ.НЕСВ.ПРИЧ. СР.Р. ЧЛЕН = аха·ло·то
| МИН.ДЕЯТ.НЕСВ.ПРИЧ. МН.Ч. = аха·ли
| МИН.ДЕЯТ.НЕСВ.ПРИЧ. МН.Ч. ЧЛЕН = аха·ли·те
| СЕГ.ДЕЯТ.ПРИЧ. М.Р. = ахащ
| СЕГ.ДЕЯТ.ПРИЧ. М.Р. НЕПЪЛЕН ЧЛЕН = аха·щия
| СЕГ.ДЕЯТ.ПРИЧ. М.Р. ПЪЛЕН ЧЛЕН = аха·щи·ят
| СЕГ.ДЕЯТ.ПРИЧ. Ж.Р. = аха·ща
| СЕГ.ДЕЯТ.ПРИЧ. Ж.Р. ЧЛЕН = аха·ща·та
| СЕГ.ДЕЯТ.ПРИЧ. СР.Р. = аха·що
| СЕГ.ДЕЯТ.ПРИЧ. СР.Р. ЧЛЕН = аха·що·то
| СЕГ.ДЕЯТ.ПРИЧ. МН.Ч. = аха·щи
| СЕГ.ДЕЯТ.ПРИЧ. МН.Ч. ЧЛЕН = аха·щи·те
| ДЕЕПРИЧАСТИЕ = ахай·ки
| СКРИТИ ПРЕПРАТКИ = 
[[ахам]],
[[ахаш]],
[[аха]],
[[ахаме]],
[[ахате]],
[[ахат]],
[[ахах]],
[[ахахме]],
[[ахахте]],
[[ахаха]],
[[ахаше]],
[[ахай]],
[[ахайте]],
[[ахал]],
[[ахалия]],
[[ахалият]],
[[ахала]],
[[ахалата]],
[[ахало]],
[[ахалото]],
[[ахали]],
[[ахалите]],
[[ахан]],
[[ахания]],
[[аханият]],
[[ахана]],
[[аханата]],
[[ахано]],
[[аханото]],
[[ахани]],
[[аханите]],
[[ахащ]],
[[ахащия]],
[[ахащият]],
[[ахаща]],
[[ахащата]],
[[ахащо]],
[[ахащото]],
[[ахащи]],
[[ахащите]],
[[ахайки]],
[[ахал съм]],
[[ахала съм]],
[[ахало съм]],
[[ахали сме]],
[[ахал си]],
[[ахала си]],
[[ахало си]],
[[ахали сте]],
[[ахал е]],
[[ахала е]],
[[ахало е]],
[[ахали са]],
[[бях ахал]],
[[бях ахала]],
[[бях ахало]],
[[бяхме ахали]],
[[беше ахал]],
[[беше ахала]],
[[беше ахало]],
[[бяхте ахали]],
[[бяха ахали]],
[[ще ахам]],
[[ще ахаме]],
[[ще ахаш]],
[[ще ахате]],
[[ще аха]],
[[ще ахат]],
[[ще съм ахал]],
[[ще съм ахала]],
[[ще съм ахало]],
[[ще сме ахали]],
[[ще си ахал]],
[[ще си ахала]],
[[ще си ахало]],
[[ще сте ахали]],
[[ще е ахал]],
[[ще е ахала]],
[[ще е ахало]],
[[ще са ахали]],
[[щях да ахам]],
[[щяхме да ахаме]],
[[щеше да ахаш]],
[[щяхте да ахате]],
[[щеше да аха]],
[[щяха да ахат]],
[[щях да съм ахал]],
[[щях да съм ахала]],
[[щях да съм ахало]],
[[щяхме да сме ахали]],
[[щеше да си ахал]],
[[щеше да си ахала]],
[[щеше да си ахало]],
[[щяхте да сте ахали]],
[[щеше да е ахал]],
[[щеше да е ахала]],
[[щеше да е ахало]],
[[щяха да са ахали]],
[[бил съм ахал]],
[[била съм ахала]],
[[било съм ахало]],
[[били сме ахали]],
[[бил си ахал]],
[[била си ахала]],
[[било си ахало]],
[[били сте ахали]],
[[бил е ахал]],
[[била е ахала]],
[[било е ахало]],
[[били са ахали]],
[[щял съм да ахам]],
[[щяла съм да ахам]],
[[щяло съм да ахам]],
[[щели сме да ахаме]],
[[щял си да ахаш]],
[[щяла си да ахаш]],
[[щяло си да ахаш]],
[[щели сте да ахате]],
[[щял да аха]],
[[щяла да аха]],
[[щяло да аха]],
[[щели да ахат]],
[[щял е да аха]],
[[щяла е да аха]],
[[щяло е да аха]],
[[щели са да ахат]],
[[щял съм да съм ахал]],
[[щяла съм да съм ахала]],
[[щяло съм да съм ахало]],
[[щели сме да сме ахали]],
[[щял си да си ахал]],
[[щяла си да си ахала]],
[[щяло си да си ахало]],
[[щели сте да сте ахали]],
[[щял да е ахал]],
[[щяла да е ахала]],
[[щяло да е ахало]],
[[щели да са ахали]],
[[щял е да е ахал]],
[[щяла е да е ахала]],
[[щяло е да е ахало]],
[[щели са да са ахали]],
[[бих ахал]],
[[бих ахала]],
[[бих ахало]],
[[бихме ахали]],
[[би ахал]],
[[би ахала]],
[[би ахало]],
[[бихте ахали]],
[[биха ахали]],
}}</text>
      <sha1>agoobg312dyh4owkmxpk6irjmn174e0</sha1>
    </revision>
  </page>
  <page>
    <title>Шаблон:Словоформи/ахвам</title>
    <ns>10</ns>
    <id>486960</id>
    <revision>
      <id>518942</id>
      <timestamp>2005-05-09T04:47:51Z</timestamp>
      <contributor>
        <username>Bgbot</username>
        <id>83</id>
      </contributor>
      <comment>Борислав: Шаблон със словоформи</comment>
      <model>wikitext</model>
      <format>text/x-wiki</format>
      <text bytes="18430" xml:space="preserve">{{Шаблон:Словоформи/Глагол|
  ОСНОВНА ФОРМА = ахвам
| СЕГ.ВР., 1Л., ЕД.Ч. = ах·вам
| СЕГ.ВР., 1Л., МН.Ч. = ах·ва·ме
| СЕГ.ВР., 2Л., ЕД.Ч. = ах·ваш
| СЕГ.ВР., 2Л., МН.Ч. = ах·ва·те
| СЕГ.ВР., 3Л., ЕД.Ч. = ах·ва
| СЕГ.ВР., 3Л., МН.Ч. = ах·ват
| МИН.СВ.ВР., 1Л., ЕД.Ч. = ах·вах
| МИН.СВ.ВР., 1Л., МН.Ч. = ах·вах·ме
| МИН.СВ.ВР., 2Л., ЕД.Ч. = ах·ва
| МИН.СВ.ВР., 2Л., МН.Ч. = ах·вах·те
| МИН.СВ.ВР., 3Л., ЕД.Ч. = ах·ва
| МИН.СВ.ВР., 3Л., МН.Ч. = ах·ва·ха
| МИН.НЕСВ.ВР., 1Л., ЕД.Ч. = ах·вах
| МИН.НЕСВ.ВР., 1Л., МН.Ч. = ах·вах·ме
| МИН.НЕСВ.ВР., 2Л., ЕД.Ч. = ах·ва·ше
| МИН.НЕСВ.ВР., 2Л., МН.Ч. = ах·вах·те
| МИН.НЕСВ.ВР., 3Л., ЕД.Ч. = ах·ва·ше
| МИН.НЕСВ.ВР., 3Л., МН.Ч. = ах·ва·ха
| МИН.НЕОПР.ВР., 1Л., ЕД.Ч., М.Р. = ахвал съм
| МИН.НЕОПР.ВР., 1Л., ЕД.Ч., Ж.Р. = ахвала съм
| МИН.НЕОПР.ВР., 1Л., ЕД.Ч., СР.Р. = ахвало съм
| МИН.НЕОПР.ВР., 1Л., МН.Ч. = ахвали сме
| МИН.НЕОПР.ВР., 2Л., ЕД.Ч., М.Р. = ахвал си
| МИН.НЕОПР.ВР., 2Л., ЕД.Ч., Ж.Р. = ахвала си
| МИН.НЕОПР.ВР., 2Л., ЕД.Ч., СР.Р. = ахвало си
| МИН.НЕОПР.ВР., 2Л., МН.Ч. = ахвали сте
| МИН.НЕОПР.ВР., 3Л., ЕД.Ч., М.Р. = ахвал е
| МИН.НЕОПР.ВР., 3Л., ЕД.Ч., Ж.Р. = ахвала е
| МИН.НЕОПР.ВР., 3Л., ЕД.Ч., СР.Р. = ахвало е
| МИН.НЕОПР.ВР., 3Л., МН.Ч. = ахвали са
| МИН.ПРЕД.ВР., 1Л., ЕД.Ч., М.Р. = бях ахвал
| МИН.ПРЕД.ВР., 1Л., ЕД.Ч., Ж.Р. = бях ахвала
| МИН.ПРЕД.ВР., 1Л., ЕД.Ч., СР.Р. = бях ахвало
| МИН.ПРЕД.ВР., 1Л., МН.Ч. = бяхме ахвали
| МИН.ПРЕД.ВР., 2Л., ЕД.Ч., М.Р. = беше ахвал
| МИН.ПРЕД.ВР., 2Л., ЕД.Ч., Ж.Р. = беше ахвала
| МИН.ПРЕД.ВР., 2Л., ЕД.Ч., СР.Р. = беше ахвало
| МИН.ПРЕД.ВР., 2Л., МН.Ч. = бяхте ахвали
| МИН.ПРЕД.ВР., 3Л., ЕД.Ч., М.Р. = беше ахвал
| МИН.ПРЕД.ВР., 3Л., ЕД.Ч., Ж.Р. = беше ахвала
| МИН.ПРЕД.ВР., 3Л., ЕД.Ч., СР.Р. = беше ахвало
| МИН.ПРЕД.ВР., 3Л., МН.Ч. = бяха ахвали
| БЪД.ВР., 1Л., ЕД.Ч. = ще ахвам
| БЪД.ВР., 1Л., МН.Ч. = ще ахваме
| БЪД.ВР., 2Л., ЕД.Ч. = ще ахваш
| БЪД.ВР., 2Л., МН.Ч. = ще ахвате
| БЪД.ВР., 3Л., ЕД.Ч. = ще ахва
| БЪД.ВР., 3Л., МН.Ч. = ще ахват
| БЪД.ПРЕД.ВР., 1Л., ЕД.Ч., М.Р. = ще съм ахвал
| БЪД.ПРЕД.ВР., 1Л., ЕД.Ч., Ж.Р. = ще съм ахвала
| БЪД.ПРЕД.ВР., 1Л., ЕД.Ч., СР.Р. = ще съм ахвало
| БЪД.ПРЕД.ВР., 1Л., МН.Ч. = ще сме ахвали
| БЪД.ПРЕД.ВР., 2Л., ЕД.Ч., М.Р. = ще си ахвал
| БЪД.ПРЕД.ВР., 2Л., ЕД.Ч., Ж.Р. = ще си ахвала
| БЪД.ПРЕД.ВР., 2Л., ЕД.Ч., СР.Р. = ще си ахвало
| БЪД.ПРЕД.ВР., 2Л., МН.Ч. = ще сте ахвали
| БЪД.ПРЕД.ВР., 3Л., ЕД.Ч., М.Р. = ще е ахвал
| БЪД.ПРЕД.ВР., 3Л., ЕД.Ч., Ж.Р. = ще е ахвала
| БЪД.ПРЕД.ВР., 3Л., ЕД.Ч., СР.Р. = ще е ахвало
| БЪД.ПРЕД.ВР., 3Л., МН.Ч. = ще са ахвали
| БЪД.ВР. В МИН., 1Л., ЕД.Ч. = щях да ахвам
| БЪД.ВР. В МИН., 1Л., МН.Ч. = щяхме да ахваме
| БЪД.ВР. В МИН., 2Л., ЕД.Ч. = щеше да ахваш
| БЪД.ВР. В МИН., 2Л., МН.Ч. = щяхте да ахвате
| БЪД.ВР. В МИН., 3Л., ЕД.Ч. = щеше да ахва
| БЪД.ВР. В МИН., 3Л., МН.Ч. = щяха да ахват
| БЪД.ПРЕД.ВР. В МИН., 1Л., ЕД.Ч., М.Р. = щях да съм ахвал
| БЪД.ПРЕД.ВР. В МИН., 1Л., ЕД.Ч., Ж.Р. = щях да съм ахвала
| БЪД.ПРЕД.ВР. В МИН., 1Л., ЕД.Ч., СР.Р. = щях да съм ахвало
| БЪД.ПРЕД.ВР. В МИН., 1Л., МН.Ч. = щяхме да сме ахвали
| БЪД.ПРЕД.ВР. В МИН., 2Л., ЕД.Ч., М.Р. = щеше да си ахвал
| БЪД.ПРЕД.ВР. В МИН., 2Л., ЕД.Ч., Ж.Р. = щеше да си ахвала
| БЪД.ПРЕД.ВР. В МИН., 2Л., ЕД.Ч., СР.Р. = щеше да си ахвало
| БЪД.ПРЕД.ВР. В МИН., 2Л., МН.Ч. = щяхте да сте ахвали
| БЪД.ПРЕД.ВР. В МИН., 3Л., ЕД.Ч., М.Р. = щеше да е ахвал
| БЪД.ПРЕД.ВР. В МИН., 3Л., ЕД.Ч., Ж.Р. = щеше да е ахвала
| БЪД.ПРЕД.ВР. В МИН., 3Л., ЕД.Ч., СР.Р. = щеше да е ахвало
| БЪД.ПРЕД.ВР. В МИН., 3Л., МН.Ч. = щяха да са ахвали
| ПР.НАКЛ., СЕГ.ВР., 1Л., ЕД.Ч., М.Р. = ахвал съм
| ПР.НАКЛ., СЕГ.ВР., 1Л., ЕД.Ч., Ж.Р. = ахвала съм
| ПР.НАКЛ., СЕГ.ВР., 1Л., ЕД.Ч., СР.Р. = ахвало съм
| ПР.НАКЛ., СЕГ.ВР., 1Л., МН.Ч. = ахвали сме
| ПР.НАКЛ., СЕГ.ВР., 2Л., ЕД.Ч., М.Р. = ахвал си
| ПР.НАКЛ., СЕГ.ВР., 2Л., ЕД.Ч., Ж.Р. = ахвала си
| ПР.НАКЛ., СЕГ.ВР., 2Л., ЕД.Ч., СР.Р. = ахвало си
| ПР.НАКЛ., СЕГ.ВР., 2Л., МН.Ч. = ахвали сте
| ПР.НАКЛ., СЕГ.ВР., 3Л., ЕД.Ч., М.Р. = ахвал (е)
| ПР.НАКЛ., СЕГ.ВР., 3Л., ЕД.Ч., Ж.Р. = ахвала (е)
| ПР.НАКЛ., СЕГ.ВР., 3Л., ЕД.Ч., СР.Р. = ахвало (е)
| ПР.НАКЛ., СЕГ.ВР., 3Л., МН.Ч. = ахвали (са)
| ПР.НАКЛ., МИН.СВ.ВР., 1Л., ЕД.Ч., М.Р. = ахвал съм
| ПР.НАКЛ., МИН.СВ.ВР., 1Л., ЕД.Ч., Ж.Р. = ахвала съм
| ПР.НАКЛ., МИН.СВ.ВР., 1Л., ЕД.Ч., СР.Р. = ахвало съм
| ПР.НАКЛ., МИН.СВ.ВР., 1Л., МН.Ч. = ахвали сме
| ПР.НАКЛ., МИН.СВ.ВР., 2Л., ЕД.Ч., М.Р. = ахвал си
| ПР.НАКЛ., МИН.СВ.ВР., 2Л., ЕД.Ч., Ж.Р. = ахвала си
| ПР.НАКЛ., МИН.СВ.ВР., 2Л., ЕД.Ч., СР.Р. = ахвало си
| ПР.НАКЛ., МИН.СВ.ВР., 2Л., МН.Ч. = ахвали сте
| ПР.НАКЛ., МИН.СВ.ВР., 3Л., ЕД.Ч., М.Р. = ахвал (е)
| ПР.НАКЛ., МИН.СВ.ВР., 3Л., ЕД.Ч., Ж.Р. = ахвала (е)
| ПР.НАКЛ., МИН.СВ.ВР., 3Л., ЕД.Ч., СР.Р. = ахвало (е)
| ПР.НАКЛ., МИН.СВ.ВР., 3Л., МН.Ч. = ахвали (са)
| ПР.НАКЛ., МИН.НЕОПР.ВР., 1Л., ЕД.Ч., М.Р. = бил съм ахвал
| ПР.НАКЛ., МИН.НЕОПР.ВР., 1Л., ЕД.Ч., Ж.Р. = била съм ахвала
| ПР.НАКЛ., МИН.НЕОПР.ВР., 1Л., ЕД.Ч., СР.Р. = било съм ахвало
| ПР.НАКЛ., МИН.НЕОПР.ВР., 1Л., МН.Ч. = били сме ахвали
| ПР.НАКЛ., МИН.НЕОПР.ВР., 2Л., ЕД.Ч., М.Р. = бил си ахвал
| ПР.НАКЛ., МИН.НЕОПР.ВР., 2Л., ЕД.Ч., Ж.Р. = била си ахвала
| ПР.НАКЛ., МИН.НЕОПР.ВР., 2Л., ЕД.Ч., СР.Р. = било си ахвало
| ПР.НАКЛ., МИН.НЕОПР.ВР., 2Л., МН.Ч. = били сте ахвали
| ПР.НАКЛ., МИН.НЕОПР.ВР., 3Л., ЕД.Ч., М.Р. = бил (е) ахвал
| ПР.НАКЛ., МИН.НЕОПР.ВР., 3Л., ЕД.Ч., Ж.Р. = била (е) ахвала
| ПР.НАКЛ., МИН.НЕОПР.ВР., 3Л., ЕД.Ч., СР.Р. = било (е) ахвало
| ПР.НАКЛ., МИН.НЕОПР.ВР., 3Л., МН.Ч. = били (са) ахвали
| ПР.НАКЛ., БЪД.ВР., 1Л., ЕД.Ч., М.Р. = щял съм да ахвам
| ПР.НАКЛ., БЪД.ВР., 1Л., ЕД.Ч., Ж.Р. = щяла съм да ахвам
| ПР.НАКЛ., БЪД.ВР., 1Л., ЕД.Ч., СР.Р. = щяло съм да ахвам
| ПР.НАКЛ., БЪД.ВР., 1Л., МН.Ч. = щели сме да ахваме
| ПР.НАКЛ., БЪД.ВР., 2Л., ЕД.Ч., М.Р. = щял си да ахваш
| ПР.НАКЛ., БЪД.ВР., 2Л., ЕД.Ч., Ж.Р. = щяла си да ахваш
| ПР.НАКЛ., БЪД.ВР., 2Л., ЕД.Ч., СР.Р. = щяло си да ахваш
| ПР.НАКЛ., БЪД.ВР., 2Л., МН.Ч. = щели сте да ахвате
| ПР.НАКЛ., БЪД.ВР., 3Л., ЕД.Ч., М.Р. = щял (е) да ахва
| ПР.НАКЛ., БЪД.ВР., 3Л., ЕД.Ч., Ж.Р. = щяла (е) да ахва
| ПР.НАКЛ., БЪД.ВР., 3Л., ЕД.Ч., СР.Р. = щяло (е) да ахва
| ПР.НАКЛ., БЪД.ВР., 3Л., МН.Ч. = щели (са) да ахват
| ПР.НАКЛ., БЪД.ПРЕД.ВР., 1Л., ЕД.Ч., М.Р. = щял съм да съм ахвал
| ПР.НАКЛ., БЪД.ПРЕД.ВР., 1Л., ЕД.Ч., Ж.Р. = щяла съм да съм ахвала
| ПР.НАКЛ., БЪД.ПРЕД.ВР., 1Л., ЕД.Ч., СР.Р. = щяло съм да съм ахвало
| ПР.НАКЛ., БЪД.ПРЕД.ВР., 1Л., МН.Ч. = щели сме да сме ахвали
| ПР.НАКЛ., БЪД.ПРЕД.ВР., 2Л., ЕД.Ч., М.Р. = щял си да си ахвал
| ПР.НАКЛ., БЪД.ПРЕД.ВР., 2Л., ЕД.Ч., Ж.Р. = щяла си да си ахвала
| ПР.НАКЛ., БЪД.ПРЕД.ВР., 2Л., ЕД.Ч., СР.Р. = щяло си да си ахвало
| ПР.НАКЛ., БЪД.ПРЕД.ВР., 2Л., МН.Ч. = щели сте да сте ахвали
| ПР.НАКЛ., БЪД.ПРЕД.ВР., 3Л., ЕД.Ч., М.Р. = щял (е) да е ахвал
| ПР.НАКЛ., БЪД.ПРЕД.ВР., 3Л., ЕД.Ч., Ж.Р. = щяла (е) да е ахвала
| ПР.НАКЛ., БЪД.ПРЕД.ВР., 3Л., ЕД.Ч., СР.Р. = щяло (е) да е ахвало
| ПР.НАКЛ., БЪД.ПРЕД.ВР., 3Л., МН.Ч. = щели (са) да са ахвали
| УСЛОВНО НАКЛОНЕНИЕ, 1Л., ЕД.Ч., М.Р. = бих ахвал
| УСЛОВНО НАКЛОНЕНИЕ, 1Л., ЕД.Ч., Ж.Р. = бих ахвала
| УСЛОВНО НАКЛОНЕНИЕ, 1Л., ЕД.Ч., СР.Р. = бих ахвало
| УСЛОВНО НАКЛОНЕНИЕ, 1Л., МН.Ч. = бихме ахвали
| УСЛОВНО НАКЛОНЕНИЕ, 2Л., ЕД.Ч., М.Р. = би ахвал
| УСЛОВНО НАКЛОНЕНИЕ, 2Л., ЕД.Ч., Ж.Р. = би ахвала
| УСЛОВНО НАКЛОНЕНИЕ, 2Л., ЕД.Ч., СР.Р. = би ахвало
| УСЛОВНО НАКЛОНЕНИЕ, 2Л., МН.Ч. = бихте ахвали
| УСЛОВНО НАКЛОНЕНИЕ, 3Л., ЕД.Ч., М.Р. = би ахвал
| УСЛОВНО НАКЛОНЕНИЕ, 3Л., ЕД.Ч., Ж.Р. = би ахвала
| УСЛОВНО НАКЛОНЕНИЕ, 3Л., ЕД.Ч., СР.Р. = би ахвало
| УСЛОВНО НАКЛОНЕНИЕ, 3Л., МН.Ч. = биха ахвали
| ПОВЕЛИТЕЛНО НАКЛОНЕНИЕ, ЕД.Ч. = ах·вай
| ПОВЕЛИТЕЛНО НАКЛОНЕНИЕ, МН.Ч. = ах·вай·те
| МИН.СТРАД.ПРИЧ. М.Р. = ах·ван
| МИН.СТРАД.ПРИЧ. М.Р. НЕПЪЛЕН ЧЛЕН = ах·ва·ния
| МИН.СТРАД.ПРИЧ. М.Р. ПЪЛЕН ЧЛЕН = ах·ва·ни·ят
| МИН.СТРАД.ПРИЧ. Ж.Р. = ах·ва·на
| МИН.СТРАД.ПРИЧ. Ж.Р. ЧЛЕН = ах·ва·на·та
| МИН.СТРАД.ПРИЧ. СР.Р. = ах·ва·но
| МИН.СТРАД.ПРИЧ. СР.Р. ЧЛЕН = ах·ва·но·то
| МИН.СТРАД.ПРИЧ. МН.Ч. = ах·ва·ни
| МИН.СТРАД.ПРИЧ. МН.Ч. ЧЛЕН = ах·ва·ни·те
| МИН.ДЕЯТ.СВ.ПРИЧ. М.Р. = ах·вал
| МИН.ДЕЯТ.СВ.ПРИЧ. М.Р. НЕПЪЛЕН ЧЛЕН = ах·ва·лия
| МИН.ДЕЯТ.СВ.ПРИЧ. М.Р. ПЪЛЕН ЧЛЕН = ах·ва·ли·ят
| МИН.ДЕЯТ.СВ.ПРИЧ. Ж.Р. = ах·ва·ла
| МИН.ДЕЯТ.СВ.ПРИЧ. Ж.Р. ЧЛЕН = ах·ва·ла·та
| МИН.ДЕЯТ.СВ.ПРИЧ. СР.Р. = ах·ва·ло
| МИН.ДЕЯТ.СВ.ПРИЧ. СР.Р. ЧЛЕН = ах·ва·ло·то
| МИН.ДЕЯТ.СВ.ПРИЧ. МН.Ч. = ах·ва·ли
| МИН.ДЕЯТ.СВ.ПРИЧ. МН.Ч. ЧЛЕН = ах·ва·ли·те
| МИН.ДЕЯТ.НЕСВ.ПРИЧ. М.Р. = ах·вал
| МИН.ДЕЯТ.НЕСВ.ПРИЧ. М.Р. НЕПЪЛЕН ЧЛЕН = ах·ва·лия
| МИН.ДЕЯТ.НЕСВ.ПРИЧ. М.Р. ПЪЛЕН ЧЛЕН = ах·ва·ли·ят
| МИН.ДЕЯТ.НЕСВ.ПРИЧ. Ж.Р. = ах·ва·ла
| МИН.ДЕЯТ.НЕСВ.ПРИЧ. Ж.Р. ЧЛЕН = ах·ва·ла·та
| МИН.ДЕЯТ.НЕСВ.ПРИЧ. СР.Р. = ах·ва·ло
| МИН.ДЕЯТ.НЕСВ.ПРИЧ. СР.Р. ЧЛЕН = ах·ва·ло·то
| МИН.ДЕЯТ.НЕСВ.ПРИЧ. МН.Ч. = ах·ва·ли
| МИН.ДЕЯТ.НЕСВ.ПРИЧ. МН.Ч. ЧЛЕН = ах·ва·ли·те
| СЕГ.ДЕЯТ.ПРИЧ. М.Р. = ах·ващ
| СЕГ.ДЕЯТ.ПРИЧ. М.Р. НЕПЪЛЕН ЧЛЕН = ах·ва·щия
| СЕГ.ДЕЯТ.ПРИЧ. М.Р. ПЪЛЕН ЧЛЕН = ах·ва·щи·ят
| СЕГ.ДЕЯТ.ПРИЧ. Ж.Р. = ах·ва·ща
| СЕГ.ДЕЯТ.ПРИЧ. Ж.Р. ЧЛЕН = ах·ва·ща·та
| СЕГ.ДЕЯТ.ПРИЧ. СР.Р. = ах·ва·що
| СЕГ.ДЕЯТ.ПРИЧ. СР.Р. ЧЛЕН = ах·ва·що·то
| СЕГ.ДЕЯТ.ПРИЧ. МН.Ч. = ах·ва·щи
| СЕГ.ДЕЯТ.ПРИЧ. МН.Ч. ЧЛЕН = ах·ва·щи·те
| ДЕЕПРИЧАСТИЕ = ах·вай·ки
| СКРИТИ ПРЕПРАТКИ = 
[[ахвам]],
[[ахваш]],
[[ахва]],
[[ахваме]],
[[ахвате]],
[[ахват]],
[[ахвах]],
[[ахвахме]],
[[ахвахте]],
[[ахваха]],
[[ахваше]],
[[ахвай]],
[[ахвайте]],
[[ахвал]],
[[ахвалия]],
[[ахвалият]],
[[ахвала]],
[[ахвалата]],
[[ахвало]],
[[ахвалото]],
[[ахвали]],
[[ахвалите]],
[[ахван]],
[[ахвания]],
[[ахваният]],
[[ахвана]],
[[ахваната]],
[[ахвано]],
[[ахваното]],
[[ахвани]],
[[ахваните]],
[[ахващ]],
[[ахващия]],
[[ахващият]],
[[ахваща]],
[[ахващата]],
[[ахващо]],
[[ахващото]],
[[ахващи]],
[[ахващите]],
[[ахвайки]],
[[ахвал съм]],
[[ахвала съм]],
[[ахвало съм]],
[[ахвали сме]],
[[ахвал си]],
[[ахвала си]],
[[ахвало си]],
[[ахвали сте]],
[[ахвал е]],
[[ахвала е]],
[[ахвало е]],
[[ахвали са]],
[[бях ахвал]],
[[бях ахвала]],
[[бях ахвало]],
[[бяхме ахвали]],
[[беше ахвал]],
[[беше ахвала]],
[[беше ахвало]],
[[бяхте ахвали]],
[[бяха ахвали]],
[[ще ахвам]],
[[ще ахваме]],
[[ще ахваш]],
[[ще ахвате]],
[[ще ахва]],
[[ще ахват]],
[[ще съм ахвал]],
[[ще съм ахвала]],
[[ще съм ахвало]],
[[ще сме ахвали]],
[[ще си ахвал]],
[[ще си ахвала]],
[[ще си ахвало]],
[[ще сте ахвали]],
[[ще е ахвал]],
[[ще е ахвала]],
[[ще е ахвало]],
[[ще са ахвали]],
[[щях да ахвам]],
[[щяхме да ахваме]],
[[щеше да ахваш]],
[[щяхте да ахвате]],
[[щеше да ахва]],
[[щяха да ахват]],
[[щях да съм ахвал]],
[[щях да съм ахвала]],
[[щях да съм ахвало]],
[[щяхме да сме ахвали]],
[[щеше да си ахвал]],
[[щеше да си ахвала]],
[[щеше да си ахвало]],
[[щяхте да сте ахвали]],
[[щеше да е ахвал]],
[[щеше да е ахвала]],
[[щеше да е ахвало]],
[[щяха да са ахвали]],
[[бил съм ахвал]],
[[била съм ахвала]],
[[било съм ахвало]],
[[били сме ахвали]],
[[бил си ахвал]],
[[била си ахвала]],
[[било си ахвало]],
[[били сте ахвали]],
[[бил е ахвал]],
[[била е ахвала]],
[[било е ахвало]],
[[били са ахвали]],
[[щял съм да ахвам]],
[[щяла съм да ахвам]],
[[щяло съм да ахвам]],
[[щели сме да ахваме]],
[[щял си да ахваш]],
[[щяла си да ахваш]],
[[щяло си да ахваш]],
[[щели сте да ахвате]],
[[щял да ахва]],
[[щяла да ахва]],
[[щяло да ахва]],
[[щели да ахват]],
[[щял е да ахва]],
[[щяла е да ахва]],
[[щяло е да ахва]],
[[щели са да ахват]],
[[щял съм да съм ахвал]],
[[щяла съм да съм ахвала]],
[[щяло съм да съм ахвало]],
[[щели сме да сме ахвали]],
[[щял си да си ахвал]],
[[щяла си да си ахвала]],
[[щяло си да си ахвало]],
[[щели сте да сте ахвали]],
[[щял да е ахвал]],
[[щяла да е ахвала]],
[[щяло да е ахвало]],
[[щели да са ахвали]],
[[щял е да е ахвал]],
[[щяла е да е ахвала]],
[[щяло е да е ахвало]],
[[щели са да са ахвали]],
[[бих ахвал]],
[[бих ахвала]],
[[бих ахвало]],
[[бихме ахвали]],
[[би ахвал]],
[[би ахвала]],
[[би ахвало]],
[[бихте ахвали]],
[[биха ахвали]],
}}</text>
      <sha1>ccv0811duifzktaid9mmxfbdkji2tui</sha1>
    </revision>
  </page>
  <page>
    <title>Шаблон:Словоформи/ахкам</title>
    <ns>10</ns>
    <id>486969</id>
    <revision>
      <id>518951</id>
      <timestamp>2005-05-09T04:48:02Z</timestamp>
      <contributor>
        <username>Bgbot</username>
        <id>83</id>
      </contributor>
      <comment>Борислав: Шаблон със словоформи</comment>
      <model>wikitext</model>
      <format>text/x-wiki</format>
      <text bytes="18430" xml:space="preserve">{{Шаблон:Словоформи/Глагол|
  ОСНОВНА ФОРМА = ахкам
| СЕГ.ВР., 1Л., ЕД.Ч. = ах·кам
| СЕГ.ВР., 1Л., МН.Ч. = ах·ка·ме
| СЕГ.ВР., 2Л., ЕД.Ч. = ах·каш
| СЕГ.ВР., 2Л., МН.Ч. = ах·ка·те
| СЕГ.ВР., 3Л., ЕД.Ч. = ах·ка
| СЕГ.ВР., 3Л., МН.Ч. = ах·кат
| МИН.СВ.ВР., 1Л., ЕД.Ч. = ах·ках
| МИН.СВ.ВР., 1Л., МН.Ч. = ах·ках·ме
| МИН.СВ.ВР., 2Л., ЕД.Ч. = ах·ка
| МИН.СВ.ВР., 2Л., МН.Ч. = ах·ках·те
| МИН.СВ.ВР., 3Л., ЕД.Ч. = ах·ка
| МИН.СВ.ВР., 3Л., МН.Ч. = ах·ка·ха
| МИН.НЕСВ.ВР., 1Л., ЕД.Ч. = ах·ках
| МИН.НЕСВ.ВР., 1Л., МН.Ч. = ах·ках·ме
| МИН.НЕСВ.ВР., 2Л., ЕД.Ч. = ах·ка·ше
| МИН.НЕСВ.ВР., 2Л., МН.Ч. = ах·ках·те
| МИН.НЕСВ.ВР., 3Л., ЕД.Ч. = ах·ка·ше
| МИН.НЕСВ.ВР., 3Л., МН.Ч. = ах·ка·ха
| МИН.НЕОПР.ВР., 1Л., ЕД.Ч., М.Р. = ахкал съм
| МИН.НЕОПР.ВР., 1Л., ЕД.Ч., Ж.Р. = ахкала съм
| МИН.НЕОПР.ВР., 1Л., ЕД.Ч., СР.Р. = ахкало съм
| МИН.НЕОПР.ВР., 1Л., МН.Ч. = ахкали сме
| МИН.НЕОПР.ВР., 2Л., ЕД.Ч., М.Р. = ахкал си
| МИН.НЕОПР.ВР., 2Л., ЕД.Ч., Ж.Р. = ахкала си
| МИН.НЕОПР.ВР., 2Л., ЕД.Ч., СР.Р. = ахкало си
| МИН.НЕОПР.ВР., 2Л., МН.Ч. = ахкали сте
| МИН.НЕОПР.ВР., 3Л., ЕД.Ч., М.Р. = ахкал е
| МИН.НЕОПР.ВР., 3Л., ЕД.Ч., Ж.Р. = ахкала е
| МИН.НЕОПР.ВР., 3Л., ЕД.Ч., СР.Р. = ахкало е
| МИН.НЕОПР.ВР., 3Л., МН.Ч. = ахкали са
| МИН.ПРЕД.ВР., 1Л., ЕД.Ч., М.Р. = бях ахкал
| МИН.ПРЕД.ВР., 1Л., ЕД.Ч., Ж.Р. = бях ахкала
| МИН.ПРЕД.ВР., 1Л., ЕД.Ч., СР.Р. = бях ахкало
| МИН.ПРЕД.ВР., 1Л., МН.Ч. = бяхме ахкали
| МИН.ПРЕД.ВР., 2Л., ЕД.Ч., М.Р. = беше ахкал
| МИН.ПРЕД.ВР., 2Л., ЕД.Ч., Ж.Р. = беше ахкала
| МИН.ПРЕД.ВР., 2Л., ЕД.Ч., СР.Р. = беше ахкало
| МИН.ПРЕД.ВР., 2Л., МН.Ч. = бяхте ахкали
| МИН.ПРЕД.ВР., 3Л., ЕД.Ч., М.Р. = беше ахкал
| МИН.ПРЕД.ВР., 3Л., ЕД.Ч., Ж.Р. = беше ахкала
| МИН.ПРЕД.ВР., 3Л., ЕД.Ч., СР.Р. = беше ахкало
| МИН.ПРЕД.ВР., 3Л., МН.Ч. = бяха ахкали
| БЪД.ВР., 1Л., ЕД.Ч. = ще ахкам
| БЪД.ВР., 1Л., МН.Ч. = ще ахкаме
| БЪД.ВР., 2Л., ЕД.Ч. = ще ахкаш
| БЪД.ВР., 2Л., МН.Ч. = ще ахкате
| БЪД.ВР., 3Л., ЕД.Ч. = ще ахка
| БЪД.ВР., 3Л., МН.Ч. = ще ахкат
| БЪД.ПРЕД.ВР., 1Л., ЕД.Ч., М.Р. = ще съм ахкал
| БЪД.ПРЕД.ВР., 1Л., ЕД.Ч., Ж.Р. = ще съм ахкала
| БЪД.ПРЕД.ВР., 1Л., ЕД.Ч., СР.Р. = ще съм ахкало
| БЪД.ПРЕД.ВР., 1Л., МН.Ч. = ще сме ахкали
| БЪД.ПРЕД.ВР., 2Л., ЕД.Ч., М.Р. = ще си ахкал
| БЪД.ПРЕД.ВР., 2Л., ЕД.Ч., Ж.Р. = ще си ахкала
| БЪД.ПРЕД.ВР., 2Л., ЕД.Ч., СР.Р. = ще си ахкало
| БЪД.ПРЕД.ВР., 2Л., МН.Ч. = ще сте ахкали
| БЪД.ПРЕД.ВР., 3Л., ЕД.Ч., М.Р. = ще е ахкал
| БЪД.ПРЕД.ВР., 3Л., ЕД.Ч., Ж.Р. = ще е ахкала
| БЪД.ПРЕД.ВР., 3Л., ЕД.Ч., СР.Р. = ще е ахкало
| БЪД.ПРЕД.ВР., 3Л., МН.Ч. = ще са ахкали
| БЪД.ВР. В МИН., 1Л., ЕД.Ч. = щях да ахкам
| БЪД.ВР. В МИН., 1Л., МН.Ч. = щяхме да ахкаме
| БЪД.ВР. В МИН., 2Л., ЕД.Ч. = щеше да ахкаш
| БЪД.ВР. В МИН., 2Л., МН.Ч. = щяхте да ахкате
| БЪД.ВР. В МИН., 3Л., ЕД.Ч. = щеше да ахка
| БЪД.ВР. В МИН., 3Л., МН.Ч. = щяха да ахкат
| БЪД.ПРЕД.ВР. В МИН., 1Л., ЕД.Ч., М.Р. = щях да съм ахкал
| БЪД.ПРЕД.ВР. В МИН., 1Л., ЕД.Ч., Ж.Р. = щях да съм ахкала
| БЪД.ПРЕД.ВР. В МИН., 1Л., ЕД.Ч., СР.Р. = щях да съм ахкало
| БЪД.ПРЕД.ВР. В МИН., 1Л., МН.Ч. = щяхме да сме ахкали
| БЪД.ПРЕД.ВР. В МИН., 2Л., ЕД.Ч., М.Р. = щеше да си ахкал
| БЪД.ПРЕД.ВР. В МИН., 2Л., ЕД.Ч., Ж.Р. = щеше да си ахкала
| БЪД.ПРЕД.ВР. В МИН., 2Л., ЕД.Ч., СР.Р. = щеше да си ахкало
| БЪД.ПРЕД.ВР. В МИН., 2Л., МН.Ч. = щяхте да сте ахкали
| БЪД.ПРЕД.ВР. В МИН., 3Л., ЕД.Ч., М.Р. = щеше да е ахкал
| БЪД.ПРЕД.ВР. В МИН., 3Л., ЕД.Ч., Ж.Р. = щеше да е ахкала
| БЪД.ПРЕД.ВР. В МИН., 3Л., ЕД.Ч., СР.Р. = щеше да е ахкало
| БЪД.ПРЕД.ВР. В МИН., 3Л., МН.Ч. = щяха да са ахкали
| ПР.НАКЛ., СЕГ.ВР., 1Л., ЕД.Ч., М.Р. = ахкал съм
| ПР.НАКЛ., СЕГ.ВР., 1Л., ЕД.Ч., Ж.Р. = ахкала съм
| ПР.НАКЛ., СЕГ.ВР., 1Л., ЕД.Ч., СР.Р. = ахкало съм
| ПР.НАКЛ., СЕГ.ВР., 1Л., МН.Ч. = ахкали сме
| ПР.НАКЛ., СЕГ.ВР., 2Л., ЕД.Ч., М.Р. = ахкал си
| ПР.НАКЛ., СЕГ.ВР., 2Л., ЕД.Ч., Ж.Р. = ахкала си
| ПР.НАКЛ., СЕГ.ВР., 2Л., ЕД.Ч., СР.Р. = ахкало си
| ПР.НАКЛ., СЕГ.ВР., 2Л., МН.Ч. = ахкали сте
| ПР.НАКЛ., СЕГ.ВР., 3Л., ЕД.Ч., М.Р. = ахкал (е)
| ПР.НАКЛ., СЕГ.ВР., 3Л., ЕД.Ч., Ж.Р. = ахкала (е)
| ПР.НАКЛ., СЕГ.ВР., 3Л., ЕД.Ч., СР.Р. = ахкало (е)
| ПР.НАКЛ., СЕГ.ВР., 3Л., МН.Ч. = ахкали (са)
| ПР.НАКЛ., МИН.СВ.ВР., 1Л., ЕД.Ч., М.Р. = ахкал съм
| ПР.НАКЛ., МИН.СВ.ВР., 1Л., ЕД.Ч., Ж.Р. = ахкала съм
| ПР.НАКЛ., МИН.СВ.ВР., 1Л., ЕД.Ч., СР.Р. = ахкало съм
| ПР.НАКЛ., МИН.СВ.ВР., 1Л., МН.Ч. = ахкали сме
| ПР.НАКЛ., МИН.СВ.ВР., 2Л., ЕД.Ч., М.Р. = ахкал си
| ПР.НАКЛ., МИН.СВ.ВР., 2Л., ЕД.Ч., Ж.Р. = ахкала си
| ПР.НАКЛ., МИН.СВ.ВР., 2Л., ЕД.Ч., СР.Р. = ахкало си
| ПР.НАКЛ., МИН.СВ.ВР., 2Л., МН.Ч. = ахкали сте
| ПР.НАКЛ., МИН.СВ.ВР., 3Л., ЕД.Ч., М.Р. = ахкал (е)
| ПР.НАКЛ., МИН.СВ.ВР., 3Л., ЕД.Ч., Ж.Р. = ахкала (е)
| ПР.НАКЛ., МИН.СВ.ВР., 3Л., ЕД.Ч., СР.Р. = ахкало (е)
| ПР.НАКЛ., МИН.СВ.ВР., 3Л., МН.Ч. = ахкали (са)
| ПР.НАКЛ., МИН.НЕОПР.ВР., 1Л., ЕД.Ч., М.Р. = бил съм ахкал
| ПР.НАКЛ., МИН.НЕОПР.ВР., 1Л., ЕД.Ч., Ж.Р. = била съм ахкала
| ПР.НАКЛ., МИН.НЕОПР.ВР., 1Л., ЕД.Ч., СР.Р. = било съм ахкало
| ПР.НАКЛ., МИН.НЕОПР.ВР., 1Л., МН.Ч. = били сме ахкали
| ПР.НАКЛ., МИН.НЕОПР.ВР., 2Л., ЕД.Ч., М.Р. = бил си ахкал
| ПР.НАКЛ., МИН.НЕОПР.ВР., 2Л., ЕД.Ч., Ж.Р. = била си ахкала
| ПР.НАКЛ., МИН.НЕОПР.ВР., 2Л., ЕД.Ч., СР.Р. = било си ахкало
| ПР.НАКЛ., МИН.НЕОПР.ВР., 2Л., МН.Ч. = били сте ахкали
| ПР.НАКЛ., МИН.НЕОПР.ВР., 3Л., ЕД.Ч., М.Р. = бил (е) ахкал
| ПР.НАКЛ., МИН.НЕОПР.ВР., 3Л., ЕД.Ч., Ж.Р. = била (е) ахкала
| ПР.НАКЛ., МИН.НЕОПР.ВР., 3Л., ЕД.Ч., СР.Р. = било (е) ахкало
| ПР.НАКЛ., МИН.НЕОПР.ВР., 3Л., МН.Ч. = били (са) ахкали
| ПР.НАКЛ., БЪД.ВР., 1Л., ЕД.Ч., М.Р. = щял съм да ахкам
| ПР.НАКЛ., БЪД.ВР., 1Л., ЕД.Ч., Ж.Р. = щяла съм да ахкам
| ПР.НАКЛ., БЪД.ВР., 1Л., ЕД.Ч., СР.Р. = щяло съм да ахкам
| ПР.НАКЛ., БЪД.ВР., 1Л., МН.Ч. = щели сме да ахкаме
| ПР.НАКЛ., БЪД.ВР., 2Л., ЕД.Ч., М.Р. = щял си да ахкаш
| ПР.НАКЛ., БЪД.ВР., 2Л., ЕД.Ч., Ж.Р. = щяла си да ахкаш
| ПР.НАКЛ., БЪД.ВР., 2Л., ЕД.Ч., СР.Р. = щяло си да ахкаш
| ПР.НАКЛ., БЪД.ВР., 2Л., МН.Ч. = щели сте да ахкате
| ПР.НАКЛ., БЪД.ВР., 3Л., ЕД.Ч., М.Р. = щял (е) да ахка
| ПР.НАКЛ., БЪД.ВР., 3Л., ЕД.Ч., Ж.Р. = щяла (е) да ахка
| ПР.НАКЛ., БЪД.ВР., 3Л., ЕД.Ч., СР.Р. = щяло (е) да ахка
| ПР.НАКЛ., БЪД.ВР., 3Л., МН.Ч. = щели (са) да ахкат
| ПР.НАКЛ., БЪД.ПРЕД.ВР., 1Л., ЕД.Ч., М.Р. = щял съм да съм ахкал
| ПР.НАКЛ., БЪД.ПРЕД.ВР., 1Л., ЕД.Ч., Ж.Р. = щяла съм да съм ахкала
| ПР.НАКЛ., БЪД.ПРЕД.ВР., 1Л., ЕД.Ч., СР.Р. = щяло съм да съм ахкало
| ПР.НАКЛ., БЪД.ПРЕД.ВР., 1Л., МН.Ч. = щели сме да сме ахкали
| ПР.НАКЛ., БЪД.ПРЕД.ВР., 2Л., ЕД.Ч., М.Р. = щял си да си ахкал
| ПР.НАКЛ., БЪД.ПРЕД.ВР., 2Л., ЕД.Ч., Ж.Р. = щяла си да си ахкала
| ПР.НАКЛ., БЪД.ПРЕД.ВР., 2Л., ЕД.Ч., СР.Р. = щяло си да си ахкало
| ПР.НАКЛ., БЪД.ПРЕД.ВР., 2Л., МН.Ч. = щели сте да сте ахкали
| ПР.НАКЛ., БЪД.ПРЕД.ВР., 3Л., ЕД.Ч., М.Р. = щял (е) да е ахкал
| ПР.НАКЛ., БЪД.ПРЕД.ВР., 3Л., ЕД.Ч., Ж.Р. = щяла (е) да е ахкала
| ПР.НАКЛ., БЪД.ПРЕД.ВР., 3Л., ЕД.Ч., СР.Р. = щяло (е) да е ахкало
| ПР.НАКЛ., БЪД.ПРЕД.ВР., 3Л., МН.Ч. = щели (са) да са ахкали
| УСЛОВНО НАКЛОНЕНИЕ, 1Л., ЕД.Ч., М.Р. = бих ахкал
| УСЛОВНО НАКЛОНЕНИЕ, 1Л., ЕД.Ч., Ж.Р. = бих ахкала
| УСЛОВНО НАКЛОНЕНИЕ, 1Л., ЕД.Ч., СР.Р. = бих ахкало
| УСЛОВНО НАКЛОНЕНИЕ, 1Л., МН.Ч. = бихме ахкали
| УСЛОВНО НАКЛОНЕНИЕ, 2Л., ЕД.Ч., М.Р. = би ахкал
| УСЛОВНО НАКЛОНЕНИЕ, 2Л., ЕД.Ч., Ж.Р. = би ахкала
| УСЛОВНО НАКЛОНЕНИЕ, 2Л., ЕД.Ч., СР.Р. = би ахкало
| УСЛОВНО НАКЛОНЕНИЕ, 2Л., МН.Ч. = бихте ахкали
| УСЛОВНО НАКЛОНЕНИЕ, 3Л., ЕД.Ч., М.Р. = би ахкал
| УСЛОВНО НАКЛОНЕНИЕ, 3Л., ЕД.Ч., Ж.Р. = би ахкала
| УСЛОВНО НАКЛОНЕНИЕ, 3Л., ЕД.Ч., СР.Р. = би ахкало
| УСЛОВНО НАКЛОНЕНИЕ, 3Л., МН.Ч. = биха ахкали
| ПОВЕЛИТЕЛНО НАКЛОНЕНИЕ, ЕД.Ч. = ах·кай
| ПОВЕЛИТЕЛНО НАКЛОНЕНИЕ, МН.Ч. = ах·кай·те
| МИН.СТРАД.ПРИЧ. М.Р. = ах·кан
| МИН.СТРАД.ПРИЧ. М.Р. НЕПЪЛЕН ЧЛЕН = ах·ка·ния
| МИН.СТРАД.ПРИЧ. М.Р. ПЪЛЕН ЧЛЕН = ах·ка·ни·ят
| МИН.СТРАД.ПРИЧ. Ж.Р. = ах·ка·на
| МИН.СТРАД.ПРИЧ. Ж.Р. ЧЛЕН = ах·ка·на·та
| МИН.СТРАД.ПРИЧ. СР.Р. = ах·ка·но
| МИН.СТРАД.ПРИЧ. СР.Р. ЧЛЕН = ах·ка·но·то
| МИН.СТРАД.ПРИЧ. МН.Ч. = ах·ка·ни
| МИН.СТРАД.ПРИЧ. МН.Ч. ЧЛЕН = ах·ка·ни·те
| МИН.ДЕЯТ.СВ.ПРИЧ. М.Р. = ах·кал
| МИН.ДЕЯТ.СВ.ПРИЧ. М.Р. НЕПЪЛЕН ЧЛЕН = ах·ка·лия
| МИН.ДЕЯТ.СВ.ПРИЧ. М.Р. ПЪЛЕН ЧЛЕН = ах·ка·ли·ят
| МИН.ДЕЯТ.СВ.ПРИЧ. Ж.Р. = ах·ка·ла
| МИН.ДЕЯТ.СВ.ПРИЧ. Ж.Р. ЧЛЕН = ах·ка·ла·та
| МИН.ДЕЯТ.СВ.ПРИЧ. СР.Р. = ах·ка·ло
| МИН.ДЕЯТ.СВ.ПРИЧ. СР.Р. ЧЛЕН = ах·ка·ло·то
| МИН.ДЕЯТ.СВ.ПРИЧ. МН.Ч. = ах·ка·ли
| МИН.ДЕЯТ.СВ.ПРИЧ. МН.Ч. ЧЛЕН = ах·ка·ли·те
| МИН.ДЕЯТ.НЕСВ.ПРИЧ. М.Р. = ах·кал
| МИН.ДЕЯТ.НЕСВ.ПРИЧ. М.Р. НЕПЪЛЕН ЧЛЕН = ах·ка·лия
| МИН.ДЕЯТ.НЕСВ.ПРИЧ. М.Р. ПЪЛЕН ЧЛЕН = ах·ка·ли·ят
| МИН.ДЕЯТ.НЕСВ.ПРИЧ. Ж.Р. = ах·ка·ла
| МИН.ДЕЯТ.НЕСВ.ПРИЧ. Ж.Р. ЧЛЕН = ах·ка·ла·та
| МИН.ДЕЯТ.НЕСВ.ПРИЧ. СР.Р. = ах·ка·ло
| МИН.ДЕЯТ.НЕСВ.ПРИЧ. СР.Р. ЧЛЕН = ах·ка·ло·то
| МИН.ДЕЯТ.НЕСВ.ПРИЧ. МН.Ч. = ах·ка·ли
| МИН.ДЕЯТ.НЕСВ.ПРИЧ. МН.Ч. ЧЛЕН = ах·ка·ли·те
| СЕГ.ДЕЯТ.ПРИЧ. М.Р. = ах·кащ
| СЕГ.ДЕЯТ.ПРИЧ. М.Р. НЕПЪЛЕН ЧЛЕН = ах·ка·щия
| СЕГ.ДЕЯТ.ПРИЧ. М.Р. ПЪЛЕН ЧЛЕН = ах·ка·щи·ят
| СЕГ.ДЕЯТ.ПРИЧ. Ж.Р. = ах·ка·ща
| СЕГ.ДЕЯТ.ПРИЧ. Ж.Р. ЧЛЕН = ах·ка·ща·та
| СЕГ.ДЕЯТ.ПРИЧ. СР.Р. = ах·ка·що
| СЕГ.ДЕЯТ.ПРИЧ. СР.Р. ЧЛЕН = ах·ка·що·то
| СЕГ.ДЕЯТ.ПРИЧ. МН.Ч. = ах·ка·щи
| СЕГ.ДЕЯТ.ПРИЧ. МН.Ч. ЧЛЕН = ах·ка·щи·те
| ДЕЕПРИЧАСТИЕ = ах·кай·ки
| СКРИТИ ПРЕПРАТКИ = 
[[ахкам]],
[[ахкаш]],
[[ахка]],
[[ахкаме]],
[[ахкате]],
[[ахкат]],
[[ахках]],
[[ахкахме]],
[[ахкахте]],
[[ахкаха]],
[[ахкаше]],
[[ахкай]],
[[ахкайте]],
[[ахкал]],
[[ахкалия]],
[[ахкалият]],
[[ахкала]],
[[ахкалата]],
[[ахкало]],
[[ахкалото]],
[[ахкали]],
[[ахкалите]],
[[ахкан]],
[[ахкания]],
[[ахканият]],
[[ахкана]],
[[ахканата]],
[[ахкано]],
[[ахканото]],
[[ахкани]],
[[ахканите]],
[[ахкащ]],
[[ахкащия]],
[[ахкащият]],
[[ахкаща]],
[[ахкащата]],
[[ахкащо]],
[[ахкащото]],
[[ахкащи]],
[[ахкащите]],
[[ахкайки]],
[[ахкал съм]],
[[ахкала съм]],
[[ахкало съм]],
[[ахкали сме]],
[[ахкал си]],
[[ахкала си]],
[[ахкало си]],
[[ахкали сте]],
[[ахкал е]],
[[ахкала е]],
[[ахкало е]],
[[ахкали са]],
[[бях ахкал]],
[[бях ахкала]],
[[бях ахкало]],
[[бяхме ахкали]],
[[беше ахкал]],
[[беше ахкала]],
[[беше ахкало]],
[[бяхте ахкали]],
[[бяха ахкали]],
[[ще ахкам]],
[[ще ахкаме]],
[[ще ахкаш]],
[[ще ахкате]],
[[ще ахка]],
[[ще ахкат]],
[[ще съм ахкал]],
[[ще съм ахкала]],
[[ще съм ахкало]],
[[ще сме ахкали]],
[[ще си ахкал]],
[[ще си ахкала]],
[[ще си ахкало]],
[[ще сте ахкали]],
[[ще е ахкал]],
[[ще е ахкала]],
[[ще е ахкало]],
[[ще са ахкали]],
[[щях да ахкам]],
[[щяхме да ахкаме]],
[[щеше да ахкаш]],
[[щяхте да ахкате]],
[[щеше да ахка]],
[[щяха да ахкат]],
[[щях да съм ахкал]],
[[щях да съм ахкала]],
[[щях да съм ахкало]],
[[щяхме да сме ахкали]],
[[щеше да си ахкал]],
[[щеше да си ахкала]],
[[щеше да си ахкало]],
[[щяхте да сте ахкали]],
[[щеше да е ахкал]],
[[щеше да е ахкала]],
[[щеше да е ахкало]],
[[щяха да са ахкали]],
[[бил съм ахкал]],
[[била съм ахкала]],
[[било съм ахкало]],
[[били сме ахкали]],
[[бил си ахкал]],
[[била си ахкала]],
[[било си ахкало]],
[[били сте ахкали]],
[[бил е ахкал]],
[[била е ахкала]],
[[било е ахкало]],
[[били са ахкали]],
[[щял съм да ахкам]],
[[щяла съм да ахкам]],
[[щяло съм да ахкам]],
[[щели сме да ахкаме]],
[[щял си да ахкаш]],
[[щяла си да ахкаш]],
[[щяло си да ахкаш]],
[[щели сте да ахкате]],
[[щял да ахка]],
[[щяла да ахка]],
[[щяло да ахка]],
[[щели да ахкат]],
[[щял е да ахка]],
[[щяла е да ахка]],
[[щяло е да ахка]],
[[щели са да ахкат]],
[[щял съм да съм ахкал]],
[[щяла съм да съм ахкала]],
[[щяло съм да съм ахкало]],
[[щели сме да сме ахкали]],
[[щял си да си ахкал]],
[[щяла си да си ахкала]],
[[щяло си да си ахкало]],
[[щели сте да сте ахкали]],
[[щял да е ахкал]],
[[щяла да е ахкала]],
[[щяло да е ахкало]],
[[щели да са ахкали]],
[[щял е да е ахкал]],
[[щяла е да е ахкала]],
[[щяло е да е ахкало]],
[[щели са да са ахкали]],
[[бих ахкал]],
[[бих ахкала]],
[[бих ахкало]],
[[бихме ахкали]],
[[би ахкал]],
[[би ахкала]],
[[би ахкало]],
[[бихте ахкали]],
[[биха ахкали]],
}}</text>
      <sha1>sevlg65baash2xhfd55o82an3rjcf3k</sha1>
    </revision>
  </page>
  <page>
    <title>Шаблон:Словоформи/ашладисам</title>
    <ns>10</ns>
    <id>486979</id>
    <revision>
      <id>518961</id>
      <timestamp>2005-05-09T04:48:13Z</timestamp>
      <contributor>
        <username>Bgbot</username>
        <id>83</id>
      </contributor>
      <comment>Борислав: Шаблон със словоформи</comment>
      <model>wikitext</model>
      <format>text/x-wiki</format>
      <text bytes="21386" xml:space="preserve">{{Шаблон:Словоформи/Глагол|
  ОСНОВНА ФОРМА = ашладисам
| СЕГ.ВР., 1Л., ЕД.Ч. = аш·ла·ди·сам
| СЕГ.ВР., 1Л., МН.Ч. = аш·ла·ди·са·ме
| СЕГ.ВР., 2Л., ЕД.Ч. = аш·ла·ди·саш
| СЕГ.ВР., 2Л., МН.Ч. = аш·ла·ди·са·те
| СЕГ.ВР., 3Л., ЕД.Ч. = аш·ла·ди·са
| СЕГ.ВР., 3Л., МН.Ч. = аш·ла·ди·сат
| МИН.СВ.ВР., 1Л., ЕД.Ч. = аш·ла·ди·сах
| МИН.СВ.ВР., 1Л., МН.Ч. = аш·ла·ди·сах·ме
| МИН.СВ.ВР., 2Л., ЕД.Ч. = аш·ла·ди·са
| МИН.СВ.ВР., 2Л., МН.Ч. = аш·ла·ди·сах·те
| МИН.СВ.ВР., 3Л., ЕД.Ч. = аш·ла·ди·са
| МИН.СВ.ВР., 3Л., МН.Ч. = аш·ла·ди·са·ха
| МИН.НЕСВ.ВР., 1Л., ЕД.Ч. = аш·ла·ди·сах
| МИН.НЕСВ.ВР., 1Л., МН.Ч. = аш·ла·ди·сах·ме
| МИН.НЕСВ.ВР., 2Л., ЕД.Ч. = аш·ла·ди·са·ше
| МИН.НЕСВ.ВР., 2Л., МН.Ч. = аш·ла·ди·сах·те
| МИН.НЕСВ.ВР., 3Л., ЕД.Ч. = аш·ла·ди·са·ше
| МИН.НЕСВ.ВР., 3Л., МН.Ч. = аш·ла·ди·са·ха
| МИН.НЕОПР.ВР., 1Л., ЕД.Ч., М.Р. = ашладисал съм
| МИН.НЕОПР.ВР., 1Л., ЕД.Ч., Ж.Р. = ашладисала съм
| МИН.НЕОПР.ВР., 1Л., ЕД.Ч., СР.Р. = ашладисало съм
| МИН.НЕОПР.ВР., 1Л., МН.Ч. = ашладисали сме
| МИН.НЕОПР.ВР., 2Л., ЕД.Ч., М.Р. = ашладисал си
| МИН.НЕОПР.ВР., 2Л., ЕД.Ч., Ж.Р. = ашладисала си
| МИН.НЕОПР.ВР., 2Л., ЕД.Ч., СР.Р. = ашладисало си
| МИН.НЕОПР.ВР., 2Л., МН.Ч. = ашладисали сте
| МИН.НЕОПР.ВР., 3Л., ЕД.Ч., М.Р. = ашладисал е
| МИН.НЕОПР.ВР., 3Л., ЕД.Ч., Ж.Р. = ашладисала е
| МИН.НЕОПР.ВР., 3Л., ЕД.Ч., СР.Р. = ашладисало е
| МИН.НЕОПР.ВР., 3Л., МН.Ч. = ашладисали са
| МИН.ПРЕД.ВР., 1Л., ЕД.Ч., М.Р. = бях ашладисал
| МИН.ПРЕД.ВР., 1Л., ЕД.Ч., Ж.Р. = бях ашладисала
| МИН.ПРЕД.ВР., 1Л., ЕД.Ч., СР.Р. = бях ашладисало
| МИН.ПРЕД.ВР., 1Л., МН.Ч. = бяхме ашладисали
| МИН.ПРЕД.ВР., 2Л., ЕД.Ч., М.Р. = беше ашладисал
| МИН.ПРЕД.ВР., 2Л., ЕД.Ч., Ж.Р. = беше ашладисала
| МИН.ПРЕД.ВР., 2Л., ЕД.Ч., СР.Р. = беше ашладисало
| МИН.ПРЕД.ВР., 2Л., МН.Ч. = бяхте ашладисали
| МИН.ПРЕД.ВР., 3Л., ЕД.Ч., М.Р. = беше ашладисал
| МИН.ПРЕД.ВР., 3Л., ЕД.Ч., Ж.Р. = беше ашладисала
| МИН.ПРЕД.ВР., 3Л., ЕД.Ч., СР.Р. = беше ашладисало
| МИН.ПРЕД.ВР., 3Л., МН.Ч. = бяха ашладисали
| БЪД.ВР., 1Л., ЕД.Ч. = ще ашладисам
| БЪД.ВР., 1Л., МН.Ч. = ще ашладисаме
| БЪД.ВР., 2Л., ЕД.Ч. = ще ашладисаш
| БЪД.ВР., 2Л., МН.Ч. = ще ашладисате
| БЪД.ВР., 3Л., ЕД.Ч. = ще ашладиса
| БЪД.ВР., 3Л., МН.Ч. = ще ашладисат
| БЪД.ПРЕД.ВР., 1Л., ЕД.Ч., М.Р. = ще съм ашладисал
| БЪД.ПРЕД.ВР., 1Л., ЕД.Ч., Ж.Р. = ще съм ашладисала
| БЪД.ПРЕД.ВР., 1Л., ЕД.Ч., СР.Р. = ще съм ашладисало
| БЪД.ПРЕД.ВР., 1Л., МН.Ч. = ще сме ашладисали
| БЪД.ПРЕД.ВР., 2Л., ЕД.Ч., М.Р. = ще си ашладисал
| БЪД.ПРЕД.ВР., 2Л., ЕД.Ч., Ж.Р. = ще си ашладисала
| БЪД.ПРЕД.ВР., 2Л., ЕД.Ч., СР.Р. = ще си ашладисало
| БЪД.ПРЕД.ВР., 2Л., МН.Ч. = ще сте ашладисали
| БЪД.ПРЕД.ВР., 3Л., ЕД.Ч., М.Р. = ще е ашладисал
| БЪД.ПРЕД.ВР., 3Л., ЕД.Ч., Ж.Р. = ще е ашладисала
| БЪД.ПРЕД.ВР., 3Л., ЕД.Ч., СР.Р. = ще е ашладисало
| БЪД.ПРЕД.ВР., 3Л., МН.Ч. = ще са ашладисали
| БЪД.ВР. В МИН., 1Л., ЕД.Ч. = щях да ашладисам
| БЪД.ВР. В МИН., 1Л., МН.Ч. = щяхме да ашладисаме
| БЪД.ВР. В МИН., 2Л., ЕД.Ч. = щеше да ашладисаш
| БЪД.ВР. В МИН., 2Л., МН.Ч. = щяхте да ашладисате
| БЪД.ВР. В МИН., 3Л., ЕД.Ч. = щеше да ашладиса
| БЪД.ВР. В МИН., 3Л., МН.Ч. = щяха да ашладисат
| БЪД.ПРЕД.ВР. В МИН., 1Л., ЕД.Ч., М.Р. = щях да съм ашладисал
| БЪД.ПРЕД.ВР. В МИН., 1Л., ЕД.Ч., Ж.Р. = щях да съм ашладисала
| БЪД.ПРЕД.ВР. В МИН., 1Л., ЕД.Ч., СР.Р. = щях да съм ашладисало
| БЪД.ПРЕД.ВР. В МИН., 1Л., МН.Ч. = щяхме да сме ашладисали
| БЪД.ПРЕД.ВР. В МИН., 2Л., ЕД.Ч., М.Р. = щеше да си ашладисал
| БЪД.ПРЕД.ВР. В МИН., 2Л., ЕД.Ч., Ж.Р. = щеше да си ашладисала
| БЪД.ПРЕД.ВР. В МИН., 2Л., ЕД.Ч., СР.Р. = щеше да си ашладисало
| БЪД.ПРЕД.ВР. В МИН., 2Л., МН.Ч. = щяхте да сте ашладисали
| БЪД.ПРЕД.ВР. В МИН., 3Л., ЕД.Ч., М.Р. = щеше да е ашладисал
| БЪД.ПРЕД.ВР. В МИН., 3Л., ЕД.Ч., Ж.Р. = щеше да е ашладисала
| БЪД.ПРЕД.ВР. В МИН., 3Л., ЕД.Ч., СР.Р. = щеше да е ашладисало
| БЪД.ПРЕД.ВР. В МИН., 3Л., МН.Ч. = щяха да са ашладисали
| ПР.НАКЛ., СЕГ.ВР., 1Л., ЕД.Ч., М.Р. = ашладисал съм
| ПР.НАКЛ., СЕГ.ВР., 1Л., ЕД.Ч., Ж.Р. = ашладисала съм
| ПР.НАКЛ., СЕГ.ВР., 1Л., ЕД.Ч., СР.Р. = ашладисало съм
| ПР.НАКЛ., СЕГ.ВР., 1Л., МН.Ч. = ашладисали сме
| ПР.НАКЛ., СЕГ.ВР., 2Л., ЕД.Ч., М.Р. = ашладисал си
| ПР.НАКЛ., СЕГ.ВР., 2Л., ЕД.Ч., Ж.Р. = ашладисала си
| ПР.НАКЛ., СЕГ.ВР., 2Л., ЕД.Ч., СР.Р. = ашладисало си
| ПР.НАКЛ., СЕГ.ВР., 2Л., МН.Ч. = ашладисали сте
| ПР.НАКЛ., СЕГ.ВР., 3Л., ЕД.Ч., М.Р. = ашладисал (е)
| ПР.НАКЛ., СЕГ.ВР., 3Л., ЕД.Ч., Ж.Р. = ашладисала (е)
| ПР.НАКЛ., СЕГ.ВР., 3Л., ЕД.Ч., СР.Р. = ашладисало (е)
| ПР.НАКЛ., СЕГ.ВР., 3Л., МН.Ч. = ашладисали (са)
| ПР.НАКЛ., МИН.СВ.ВР., 1Л., ЕД.Ч., М.Р. = ашладисал съм
| ПР.НАКЛ., МИН.СВ.ВР., 1Л., ЕД.Ч., Ж.Р. = ашладисала съм
| ПР.НАКЛ., МИН.СВ.ВР., 1Л., ЕД.Ч., СР.Р. = ашладисало съм
| ПР.НАКЛ., МИН.СВ.ВР., 1Л., МН.Ч. = ашладисали сме
| ПР.НАКЛ., МИН.СВ.ВР., 2Л., ЕД.Ч., М.Р. = ашладисал си
| ПР.НАКЛ., МИН.СВ.ВР., 2Л., ЕД.Ч., Ж.Р. = ашладисала си
| ПР.НАКЛ., МИН.СВ.ВР., 2Л., ЕД.Ч., СР.Р. = ашладисало си
| ПР.НАКЛ., МИН.СВ.ВР., 2Л., МН.Ч. = ашладисали сте
| ПР.НАКЛ., МИН.СВ.ВР., 3Л., ЕД.Ч., М.Р. = ашладисал (е)
| ПР.НАКЛ., МИН.СВ.ВР., 3Л., ЕД.Ч., Ж.Р. = ашладисала (е)
| ПР.НАКЛ., МИН.СВ.ВР., 3Л., ЕД.Ч., СР.Р. = ашладисало (е)
| ПР.НАКЛ., МИН.СВ.ВР., 3Л., МН.Ч. = ашладисали (са)
| ПР.НАКЛ., МИН.НЕОПР.ВР., 1Л., ЕД.Ч., М.Р. = бил съм ашладисал
| ПР.НАКЛ., МИН.НЕОПР.ВР., 1Л., ЕД.Ч., Ж.Р. = била съм ашладисала
| ПР.НАКЛ., МИН.НЕОПР.ВР., 1Л., ЕД.Ч., СР.Р. = било съм ашладисало
| ПР.НАКЛ., МИН.НЕОПР.ВР., 1Л., МН.Ч. = били сме ашладисали
| ПР.НАКЛ., МИН.НЕОПР.ВР., 2Л., ЕД.Ч., М.Р. = бил си ашладисал
| ПР.НАКЛ., МИН.НЕОПР.ВР., 2Л., ЕД.Ч., Ж.Р. = била си ашладисала
| ПР.НАКЛ., МИН.НЕОПР.ВР., 2Л., ЕД.Ч., СР.Р. = било си ашладисало
| ПР.НАКЛ., МИН.НЕОПР.ВР., 2Л., МН.Ч. = били сте ашладисали
| ПР.НАКЛ., МИН.НЕОПР.ВР., 3Л., ЕД.Ч., М.Р. = бил (е) ашладисал
| ПР.НАКЛ., МИН.НЕОПР.ВР., 3Л., ЕД.Ч., Ж.Р. = била (е) ашладисала
| ПР.НАКЛ., МИН.НЕОПР.ВР., 3Л., ЕД.Ч., СР.Р. = било (е) ашладисало
| ПР.НАКЛ., МИН.НЕОПР.ВР., 3Л., МН.Ч. = били (са) ашладисали
| ПР.НАКЛ., БЪД.ВР., 1Л., ЕД.Ч., М.Р. = щял съм да ашладисам
| ПР.НАКЛ., БЪД.ВР., 1Л., ЕД.Ч., Ж.Р. = щяла съм да ашладисам
| ПР.НАКЛ., БЪД.ВР., 1Л., ЕД.Ч., СР.Р. = щяло съм да ашладисам
| ПР.НАКЛ., БЪД.ВР., 1Л., МН.Ч. = щели сме да ашладисаме
| ПР.НАКЛ., БЪД.ВР., 2Л., ЕД.Ч., М.Р. = щял си да ашладисаш
| ПР.НАКЛ., БЪД.ВР., 2Л., ЕД.Ч., Ж.Р. = щяла си да ашладисаш
| ПР.НАКЛ., БЪД.ВР., 2Л., ЕД.Ч., СР.Р. = щяло си да ашладисаш
| ПР.НАКЛ., БЪД.ВР., 2Л., МН.Ч. = щели сте да ашладисате
| ПР.НАКЛ., БЪД.ВР., 3Л., ЕД.Ч., М.Р. = щял (е) да ашладиса
| ПР.НАКЛ., БЪД.ВР., 3Л., ЕД.Ч., Ж.Р. = щяла (е) да ашладиса
| ПР.НАКЛ., БЪД.ВР., 3Л., ЕД.Ч., СР.Р. = щяло (е) да ашладиса
| ПР.НАКЛ., БЪД.ВР., 3Л., МН.Ч. = щели (са) да ашладисат
| ПР.НАКЛ., БЪД.ПРЕД.ВР., 1Л., ЕД.Ч., М.Р. = щял съм да съм ашладисал
| ПР.НАКЛ., БЪД.ПРЕД.ВР., 1Л., ЕД.Ч., Ж.Р. = щяла съм да съм ашладисала
| ПР.НАКЛ., БЪД.ПРЕД.ВР., 1Л., ЕД.Ч., СР.Р. = щяло съм да съм ашладисало
| ПР.НАКЛ., БЪД.ПРЕД.ВР., 1Л., МН.Ч. = щели сме да сме ашладисали
| ПР.НАКЛ., БЪД.ПРЕД.ВР., 2Л., ЕД.Ч., М.Р. = щял си да си ашладисал
| ПР.НАКЛ., БЪД.ПРЕД.ВР., 2Л., ЕД.Ч., Ж.Р. = щяла си да си ашладисала
| ПР.НАКЛ., БЪД.ПРЕД.ВР., 2Л., ЕД.Ч., СР.Р. = щяло си да си ашладисало
| ПР.НАКЛ., БЪД.ПРЕД.ВР., 2Л., МН.Ч. = щели сте да сте ашладисали
| ПР.НАКЛ., БЪД.ПРЕД.ВР., 3Л., ЕД.Ч., М.Р. = щял (е) да е ашладисал
| ПР.НАКЛ., БЪД.ПРЕД.ВР., 3Л., ЕД.Ч., Ж.Р. = щяла (е) да е ашладисала
| ПР.НАКЛ., БЪД.ПРЕД.ВР., 3Л., ЕД.Ч., СР.Р. = щяло (е) да е ашладисало
| ПР.НАКЛ., БЪД.ПРЕД.ВР., 3Л., МН.Ч. = щели (са) да са ашладисали
| УСЛОВНО НАКЛОНЕНИЕ, 1Л., ЕД.Ч., М.Р. = бих ашладисал
| УСЛОВНО НАКЛОНЕНИЕ, 1Л., ЕД.Ч., Ж.Р. = бих ашладисала
| УСЛОВНО НАКЛОНЕНИЕ, 1Л., ЕД.Ч., СР.Р. = бих ашладисало
| УСЛОВНО НАКЛОНЕНИЕ, 1Л., МН.Ч. = бихме ашладисали
| УСЛОВНО НАКЛОНЕНИЕ, 2Л., ЕД.Ч., М.Р. = би ашладисал
| УСЛОВНО НАКЛОНЕНИЕ, 2Л., ЕД.Ч., Ж.Р. = би ашладисала
| УСЛОВНО НАКЛОНЕНИЕ, 2Л., ЕД.Ч., СР.Р. = би ашладисало
| УСЛОВНО НАКЛОНЕНИЕ, 2Л., МН.Ч. = бихте ашладисали
| УСЛОВНО НАКЛОНЕНИЕ, 3Л., ЕД.Ч., М.Р. = би ашладисал
| УСЛОВНО НАКЛОНЕНИЕ, 3Л., ЕД.Ч., Ж.Р. = би ашладисала
| УСЛОВНО НАКЛОНЕНИЕ, 3Л., ЕД.Ч., СР.Р. = би ашладисало
| УСЛОВНО НАКЛОНЕНИЕ, 3Л., МН.Ч. = биха ашладисали
| ПОВЕЛИТЕЛНО НАКЛОНЕНИЕ, ЕД.Ч. = аш·ла·ди·сай
| ПОВЕЛИТЕЛНО НАКЛОНЕНИЕ, МН.Ч. = аш·ла·ди·сай·те
| МИН.СТРАД.ПРИЧ. М.Р. = аш·ла·ди·сан
| МИН.СТРАД.ПРИЧ. М.Р. НЕПЪЛЕН ЧЛЕН = аш·ла·ди·са·ния
| МИН.СТРАД.ПРИЧ. М.Р. ПЪЛЕН ЧЛЕН = аш·ла·ди·са·ни·ят
| МИН.СТРАД.ПРИЧ. Ж.Р. = аш·ла·ди·са·на
| МИН.СТРАД.ПРИЧ. Ж.Р. ЧЛЕН = аш·ла·ди·са·на·та
| МИН.СТРАД.ПРИЧ. СР.Р. = аш·ла·ди·са·но
| МИН.СТРАД.ПРИЧ. СР.Р. ЧЛЕН = аш·ла·ди·са·но·то
| МИН.СТРАД.ПРИЧ. МН.Ч. = аш·ла·ди·са·ни
| МИН.СТРАД.ПРИЧ. МН.Ч. ЧЛЕН = аш·ла·ди·са·ни·те
| МИН.ДЕЯТ.СВ.ПРИЧ. М.Р. = аш·ла·ди·сал
| МИН.ДЕЯТ.СВ.ПРИЧ. М.Р. НЕПЪЛЕН ЧЛЕН = аш·ла·ди·са·лия
| МИН.ДЕЯТ.СВ.ПРИЧ. М.Р. ПЪЛЕН ЧЛЕН = аш·ла·ди·са·ли·ят
| МИН.ДЕЯТ.СВ.ПРИЧ. Ж.Р. = аш·ла·ди·са·ла
| МИН.ДЕЯТ.СВ.ПРИЧ. Ж.Р. ЧЛЕН = аш·ла·ди·са·ла·та
| МИН.ДЕЯТ.СВ.ПРИЧ. СР.Р. = аш·ла·ди·са·ло
| МИН.ДЕЯТ.СВ.ПРИЧ. СР.Р. ЧЛЕН = аш·ла·ди·са·ло·то
| МИН.ДЕЯТ.СВ.ПРИЧ. МН.Ч. = аш·ла·ди·са·ли
| МИН.ДЕЯТ.СВ.ПРИЧ. МН.Ч. ЧЛЕН = аш·ла·ди·са·ли·те
| МИН.ДЕЯТ.НЕСВ.ПРИЧ. М.Р. = аш·ла·ди·сал
| МИН.ДЕЯТ.НЕСВ.ПРИЧ. М.Р. НЕПЪЛЕН ЧЛЕН = аш·ла·ди·са·лия
| МИН.ДЕЯТ.НЕСВ.ПРИЧ. М.Р. ПЪЛЕН ЧЛЕН = аш·ла·ди·са·ли·ят
| МИН.ДЕЯТ.НЕСВ.ПРИЧ. Ж.Р. = аш·ла·ди·са·ла
| МИН.ДЕЯТ.НЕСВ.ПРИЧ. Ж.Р. ЧЛЕН = аш·ла·ди·са·ла·та
| МИН.ДЕЯТ.НЕСВ.ПРИЧ. СР.Р. = аш·ла·ди·са·ло
| МИН.ДЕЯТ.НЕСВ.ПРИЧ. СР.Р. ЧЛЕН = аш·ла·ди·са·ло·то
| МИН.ДЕЯТ.НЕСВ.ПРИЧ. МН.Ч. = аш·ла·ди·са·ли
| МИН.ДЕЯТ.НЕСВ.ПРИЧ. МН.Ч. ЧЛЕН = аш·ла·ди·са·ли·те
| СЕГ.ДЕЯТ.ПРИЧ. М.Р. = аш·ла·ди·сащ
| СЕГ.ДЕЯТ.ПРИЧ. М.Р. НЕПЪЛЕН ЧЛЕН = аш·ла·ди·са·щия
| СЕГ.ДЕЯТ.ПРИЧ. М.Р. ПЪЛЕН ЧЛЕН = аш·ла·ди·са·щи·ят
| СЕГ.ДЕЯТ.ПРИЧ. Ж.Р. = аш·ла·ди·са·ща
| СЕГ.ДЕЯТ.ПРИЧ. Ж.Р. ЧЛЕН = аш·ла·ди·са·ща·та
| СЕГ.ДЕЯТ.ПРИЧ. СР.Р. = аш·ла·ди·са·що
| СЕГ.ДЕЯТ.ПРИЧ. СР.Р. ЧЛЕН = аш·ла·ди·са·що·то
| СЕГ.ДЕЯТ.ПРИЧ. МН.Ч. = аш·ла·ди·са·щи
| СЕГ.ДЕЯТ.ПРИЧ. МН.Ч. ЧЛЕН = аш·ла·ди·са·щи·те
| ДЕЕПРИЧАСТИЕ = аш·ла·ди·сай·ки
| СКРИТИ ПРЕПРАТКИ = 
[[ашладисам]],
[[ашладисаш]],
[[ашладиса]],
[[ашладисаме]],
[[ашладисате]],
[[ашладисат]],
[[ашладисах]],
[[ашладисахме]],
[[ашладисахте]],
[[ашладисаха]],
[[ашладисаше]],
[[ашладисай]],
[[ашладисайте]],
[[ашладисал]],
[[ашладисалия]],
[[ашладисалият]],
[[ашладисала]],
[[ашладисалата]],
[[ашладисало]],
[[ашладисалото]],
[[ашладисали]],
[[ашладисалите]],
[[ашладисан]],
[[ашладисания]],
[[ашладисаният]],
[[ашладисана]],
[[ашладисаната]],
[[ашладисано]],
[[ашладисаното]],
[[ашладисани]],
[[ашладисаните]],
[[ашладисащ]],
[[ашладисащия]],
[[ашладисащият]],
[[ашладисаща]],
[[ашладисащата]],
[[ашладисащо]],
[[ашладисащото]],
[[ашладисащи]],
[[ашладисащите]],
[[ашладисайки]],
[[ашладисал съм]],
[[ашладисала съм]],
[[ашладисало съм]],
[[ашладисали сме]],
[[ашладисал си]],
[[ашладисала си]],
[[ашладисало си]],
[[ашладисали сте]],
[[ашладисал е]],
[[ашладисала е]],
[[ашладисало е]],
[[ашладисали са]],
[[бях ашладисал]],
[[бях ашладисала]],
[[бях ашладисало]],
[[бяхме ашладисали]],
[[беше ашладисал]],
[[беше ашладисала]],
[[беше ашладисало]],
[[бяхте ашладисали]],
[[бяха ашладисали]],
[[ще ашладисам]],
[[ще ашладисаме]],
[[ще ашладисаш]],
[[ще ашладисате]],
[[ще ашладиса]],
[[ще ашладисат]],
[[ще съм ашладисал]],
[[ще съм ашладисала]],
[[ще съм ашладисало]],
[[ще сме ашладисали]],
[[ще си ашладисал]],
[[ще си ашладисала]],
[[ще си ашладисало]],
[[ще сте ашладисали]],
[[ще е ашладисал]],
[[ще е ашладисала]],
[[ще е ашладисало]],
[[ще са ашладисали]],
[[щях да ашладисам]],
[[щяхме да ашладисаме]],
[[щеше да ашладисаш]],
[[щяхте да ашладисате]],
[[щеше да ашладиса]],
[[щяха да ашладисат]],
[[щях да съм ашладисал]],
[[щях да съм ашладисала]],
[[щях да съм ашладисало]],
[[щяхме да сме ашладисали]],
[[щеше да си ашладисал]],
[[щеше да си ашладисала]],
[[щеше да си ашладисало]],
[[щяхте да сте ашладисали]],
[[щеше да е ашладисал]],
[[щеше да е ашладисала]],
[[щеше да е ашладисало]],
[[щяха да са ашладисали]],
[[бил съм ашладисал]],
[[била съм ашладисала]],
[[било съм ашладисало]],
[[били сме ашладисали]],
[[бил си ашладисал]],
[[била си ашладисала]],
[[било си ашладисало]],
[[били сте ашладисали]],
[[бил е ашладисал]],
[[била е ашладисала]],
[[било е ашладисало]],
[[били са ашладисали]],
[[щял съм да ашладисам]],
[[щяла съм да ашладисам]],
[[щяло съм да ашладисам]],
[[щели сме да ашладисаме]],
[[щял си да ашладисаш]],
[[щяла си да ашладисаш]],
[[щяло си да ашладисаш]],
[[щели сте да ашладисате]],
[[щял да ашладиса]],
[[щяла да ашладиса]],
[[щяло да ашладиса]],
[[щели да ашладисат]],
[[щял е да ашладиса]],
[[щяла е да ашладиса]],
[[щяло е да ашладиса]],
[[щели са да ашладисат]],
[[щял съм да съм ашладисал]],
[[щяла съм да съм ашладисала]],
[[щяло съм да съм ашладисало]],
[[щели сме да сме ашладисали]],
[[щял си да си ашладисал]],
[[щяла си да си ашладисала]],
[[щяло си да си ашладисало]],
[[щели сте да сте ашладисали]],
[[щял да е ашладисал]],
[[щяла да е ашладисала]],
[[щяло да е ашладисало]],
[[щели да са ашладисали]],
[[щял е да е ашладисал]],
[[щяла е да е ашладисала]],
[[щяло е да е ашладисало]],
[[щели са да са ашладисали]],
[[бих ашладисал]],
[[бих ашладисала]],
[[бих ашладисало]],
[[бихме ашладисали]],
[[би ашладисал]],
[[би ашладисала]],
[[би ашладисало]],
[[бихте ашладисали]],
[[биха ашладисали]],
}}</text>
      <sha1>bkdt6ck7btem6ujhr657y3zx4auyl7a</sha1>
    </revision>
  </page>
  <page>
    <title>Шаблон:Словоформи/ашладисвам</title>
    <ns>10</ns>
    <id>486989</id>
    <revision>
      <id>518971</id>
      <timestamp>2005-05-09T04:48:25Z</timestamp>
      <contributor>
        <username>Bgbot</username>
        <id>83</id>
      </contributor>
      <comment>Борислав: Шаблон със словоформи</comment>
      <model>wikitext</model>
      <format>text/x-wiki</format>
      <text bytes="22068" xml:space="preserve">{{Шаблон:Словоформи/Глагол|
  ОСНОВНА ФОРМА = ашладисвам
| СЕГ.ВР., 1Л., ЕД.Ч. = аш·ла·дис·вам
| СЕГ.ВР., 1Л., МН.Ч. = аш·ла·дис·ва·ме
| СЕГ.ВР., 2Л., ЕД.Ч. = аш·ла·дис·ваш
| СЕГ.ВР., 2Л., МН.Ч. = аш·ла·дис·ва·те
| СЕГ.ВР., 3Л., ЕД.Ч. = аш·ла·дис·ва
| СЕГ.ВР., 3Л., МН.Ч. = аш·ла·дис·ват
| МИН.СВ.ВР., 1Л., ЕД.Ч. = аш·ла·дис·вах
| МИН.СВ.ВР., 1Л., МН.Ч. = аш·ла·дис·вах·ме
| МИН.СВ.ВР., 2Л., ЕД.Ч. = аш·ла·дис·ва
| МИН.СВ.ВР., 2Л., МН.Ч. = аш·ла·дис·вах·те
| МИН.СВ.ВР., 3Л., ЕД.Ч. = аш·ла·дис·ва
| МИН.СВ.ВР., 3Л., МН.Ч. = аш·ла·дис·ва·ха
| МИН.НЕСВ.ВР., 1Л., ЕД.Ч. = аш·ла·дис·вах
| МИН.НЕСВ.ВР., 1Л., МН.Ч. = аш·ла·дис·вах·ме
| МИН.НЕСВ.ВР., 2Л., ЕД.Ч. = аш·ла·дис·ва·ше
| МИН.НЕСВ.ВР., 2Л., МН.Ч. = аш·ла·дис·вах·те
| МИН.НЕСВ.ВР., 3Л., ЕД.Ч. = аш·ла·дис·ва·ше
| МИН.НЕСВ.ВР., 3Л., МН.Ч. = аш·ла·дис·ва·ха
| МИН.НЕОПР.ВР., 1Л., ЕД.Ч., М.Р. = ашладисвал съм
| МИН.НЕОПР.ВР., 1Л., ЕД.Ч., Ж.Р. = ашладисвала съм
| МИН.НЕОПР.ВР., 1Л., ЕД.Ч., СР.Р. = ашладисвало съм
| МИН.НЕОПР.ВР., 1Л., МН.Ч. = ашладисвали сме
| МИН.НЕОПР.ВР., 2Л., ЕД.Ч., М.Р. = ашладисвал си
| МИН.НЕОПР.ВР., 2Л., ЕД.Ч., Ж.Р. = ашладисвала си
| МИН.НЕОПР.ВР., 2Л., ЕД.Ч., СР.Р. = ашладисвало си
| МИН.НЕОПР.ВР., 2Л., МН.Ч. = ашладисвали сте
| МИН.НЕОПР.ВР., 3Л., ЕД.Ч., М.Р. = ашладисвал е
| МИН.НЕОПР.ВР., 3Л., ЕД.Ч., Ж.Р. = ашладисвала е
| МИН.НЕОПР.ВР., 3Л., ЕД.Ч., СР.Р. = ашладисвало е
| МИН.НЕОПР.ВР., 3Л., МН.Ч. = ашладисвали са
| МИН.ПРЕД.ВР., 1Л., ЕД.Ч., М.Р. = бях ашладисвал
| МИН.ПРЕД.ВР., 1Л., ЕД.Ч., Ж.Р. = бях ашладисвала
| МИН.ПРЕД.ВР., 1Л., ЕД.Ч., СР.Р. = бях ашладисвало
| МИН.ПРЕД.ВР., 1Л., МН.Ч. = бяхме ашладисвали
| МИН.ПРЕД.ВР., 2Л., ЕД.Ч., М.Р. = беше ашладисвал
| МИН.ПРЕД.ВР., 2Л., ЕД.Ч., Ж.Р. = беше ашладисвала
| МИН.ПРЕД.ВР., 2Л., ЕД.Ч., СР.Р. = беше ашладисвало
| МИН.ПРЕД.ВР., 2Л., МН.Ч. = бяхте ашладисвали
| МИН.ПРЕД.ВР., 3Л., ЕД.Ч., М.Р. = беше ашладисвал
| МИН.ПРЕД.ВР., 3Л., ЕД.Ч., Ж.Р. = беше ашладисвала
| МИН.ПРЕД.ВР., 3Л., ЕД.Ч., СР.Р. = беше ашладисвало
| МИН.ПРЕД.ВР., 3Л., МН.Ч. = бяха ашладисвали
| БЪД.ВР., 1Л., ЕД.Ч. = ще ашладисвам
| БЪД.ВР., 1Л., МН.Ч. = ще ашладисваме
| БЪД.ВР., 2Л., ЕД.Ч. = ще ашладисваш
| БЪД.ВР., 2Л., МН.Ч. = ще ашладисвате
| БЪД.ВР., 3Л., ЕД.Ч. = ще ашладисва
| БЪД.ВР., 3Л., МН.Ч. = ще ашладисват
| БЪД.ПРЕД.ВР., 1Л., ЕД.Ч., М.Р. = ще съм ашладисвал
| БЪД.ПРЕД.ВР., 1Л., ЕД.Ч., Ж.Р. = ще съм ашладисвала
| БЪД.ПРЕД.ВР., 1Л., ЕД.Ч., СР.Р. = ще съм ашладисвало
| БЪД.ПРЕД.ВР., 1Л., МН.Ч. = ще сме ашладисвали
| БЪД.ПРЕД.ВР., 2Л., ЕД.Ч., М.Р. = ще си ашладисвал
| БЪД.ПРЕД.ВР., 2Л., ЕД.Ч., Ж.Р. = ще си ашладисвала
| БЪД.ПРЕД.ВР., 2Л., ЕД.Ч., СР.Р. = ще си ашладисвало
| БЪД.ПРЕД.ВР., 2Л., МН.Ч. = ще сте ашладисвали
| БЪД.ПРЕД.ВР., 3Л., ЕД.Ч., М.Р. = ще е ашладисвал
| БЪД.ПРЕД.ВР., 3Л., ЕД.Ч., Ж.Р. = ще е ашладисвала
| БЪД.ПРЕД.ВР., 3Л., ЕД.Ч., СР.Р. = ще е ашладисвало
| БЪД.ПРЕД.ВР., 3Л., МН.Ч. = ще са ашладисвали
| БЪД.ВР. В МИН., 1Л., ЕД.Ч. = щях да ашладисвам
| БЪД.ВР. В МИН., 1Л., МН.Ч. = щяхме да ашладисваме
| БЪД.ВР. В МИН., 2Л., ЕД.Ч. = щеше да ашладисваш
| БЪД.ВР. В МИН., 2Л., МН.Ч. = щяхте да ашладисвате
| БЪД.ВР. В МИН., 3Л., ЕД.Ч. = щеше да ашладисва
| БЪД.ВР. В МИН., 3Л., МН.Ч. = щяха да ашладисват
| БЪД.ПРЕД.ВР. В МИН., 1Л., ЕД.Ч., М.Р. = щях да съм ашладисвал
| БЪД.ПРЕД.ВР. В МИН., 1Л., ЕД.Ч., Ж.Р. = щях да съм ашладисвала
| БЪД.ПРЕД.ВР. В МИН., 1Л., ЕД.Ч., СР.Р. = щях да съм ашладисвало
| БЪД.ПРЕД.ВР. В МИН., 1Л., МН.Ч. = щяхме да сме ашладисвали
| БЪД.ПРЕД.ВР. В МИН., 2Л., ЕД.Ч., М.Р. = щеше да си ашладисвал
| БЪД.ПРЕД.ВР. В МИН., 2Л., ЕД.Ч., Ж.Р. = щеше да си ашладисвала
| БЪД.ПРЕД.ВР. В МИН., 2Л., ЕД.Ч., СР.Р. = щеше да си ашладисвало
| БЪД.ПРЕД.ВР. В МИН., 2Л., МН.Ч. = щяхте да сте ашладисвали
| БЪД.ПРЕД.ВР. В МИН., 3Л., ЕД.Ч., М.Р. = щеше да е ашладисвал
| БЪД.ПРЕД.ВР. В МИН., 3Л., ЕД.Ч., Ж.Р. = щеше да е ашладисвала
| БЪД.ПРЕД.ВР. В МИН., 3Л., ЕД.Ч., СР.Р. = щеше да е ашладисвало
| БЪД.ПРЕД.ВР. В МИН., 3Л., МН.Ч. = щяха да са ашладисвали
| ПР.НАКЛ., СЕГ.ВР., 1Л., ЕД.Ч., М.Р. = ашладисвал съм
| ПР.НАКЛ., СЕГ.ВР., 1Л., ЕД.Ч., Ж.Р. = ашладисвала съм
| ПР.НАКЛ., СЕГ.ВР., 1Л., ЕД.Ч., СР.Р. = ашладисвало съм
| ПР.НАКЛ., СЕГ.ВР., 1Л., МН.Ч. = ашладисвали сме
| ПР.НАКЛ., СЕГ.ВР., 2Л., ЕД.Ч., М.Р. = ашладисвал си
| ПР.НАКЛ., СЕГ.ВР., 2Л., ЕД.Ч., Ж.Р. = ашладисвала си
| ПР.НАКЛ., СЕГ.ВР., 2Л., ЕД.Ч., СР.Р. = ашладисвало си
| ПР.НАКЛ., СЕГ.ВР., 2Л., МН.Ч. = ашладисвали сте
| ПР.НАКЛ., СЕГ.ВР., 3Л., ЕД.Ч., М.Р. = ашладисвал (е)
| ПР.НАКЛ., СЕГ.ВР., 3Л., ЕД.Ч., Ж.Р. = ашладисвала (е)
| ПР.НАКЛ., СЕГ.ВР., 3Л., ЕД.Ч., СР.Р. = ашладисвало (е)
| ПР.НАКЛ., СЕГ.ВР., 3Л., МН.Ч. = ашладисвали (са)
| ПР.НАКЛ., МИН.СВ.ВР., 1Л., ЕД.Ч., М.Р. = ашладисвал съм
| ПР.НАКЛ., МИН.СВ.ВР., 1Л., ЕД.Ч., Ж.Р. = ашладисвала съм
| ПР.НАКЛ., МИН.СВ.ВР., 1Л., ЕД.Ч., СР.Р. = ашладисвало съм
| ПР.НАКЛ., МИН.СВ.ВР., 1Л., МН.Ч. = ашладисвали сме
| ПР.НАКЛ., МИН.СВ.ВР., 2Л., ЕД.Ч., М.Р. = ашладисвал си
| ПР.НАКЛ., МИН.СВ.ВР., 2Л., ЕД.Ч., Ж.Р. = ашладисвала си
| ПР.НАКЛ., МИН.СВ.ВР., 2Л., ЕД.Ч., СР.Р. = ашладисвало си
| ПР.НАКЛ., МИН.СВ.ВР., 2Л., МН.Ч. = ашладисвали сте
| ПР.НАКЛ., МИН.СВ.ВР., 3Л., ЕД.Ч., М.Р. = ашладисвал (е)
| ПР.НАКЛ., МИН.СВ.ВР., 3Л., ЕД.Ч., Ж.Р. = ашладисвала (е)
| ПР.НАКЛ., МИН.СВ.ВР., 3Л., ЕД.Ч., СР.Р. = ашладисвало (е)
| ПР.НАКЛ., МИН.СВ.ВР., 3Л., МН.Ч. = ашладисвали (са)
| ПР.НАКЛ., МИН.НЕОПР.ВР., 1Л., ЕД.Ч., М.Р. = бил съм ашладисвал
| ПР.НАКЛ., МИН.НЕОПР.ВР., 1Л., ЕД.Ч., Ж.Р. = била съм ашладисвала
| ПР.НАКЛ., МИН.НЕОПР.ВР., 1Л., ЕД.Ч., СР.Р. = било съм ашладисвало
| ПР.НАКЛ., МИН.НЕОПР.ВР., 1Л., МН.Ч. = били сме ашладисвали
| ПР.НАКЛ., МИН.НЕОПР.ВР., 2Л., ЕД.Ч., М.Р. = бил си ашладисвал
| ПР.НАКЛ., МИН.НЕОПР.ВР., 2Л., ЕД.Ч., Ж.Р. = била си ашладисвала
| ПР.НАКЛ., МИН.НЕОПР.ВР., 2Л., ЕД.Ч., СР.Р. = било си ашладисвало
| ПР.НАКЛ., МИН.НЕОПР.ВР., 2Л., МН.Ч. = били сте ашладисвали
| ПР.НАКЛ., МИН.НЕОПР.ВР., 3Л., ЕД.Ч., М.Р. = бил (е) ашладисвал
| ПР.НАКЛ., МИН.НЕОПР.ВР., 3Л., ЕД.Ч., Ж.Р. = била (е) ашладисвала
| ПР.НАКЛ., МИН.НЕОПР.ВР., 3Л., ЕД.Ч., СР.Р. = било (е) ашладисвало
| ПР.НАКЛ., МИН.НЕОПР.ВР., 3Л., МН.Ч. = били (са) ашладисвали
| ПР.НАКЛ., БЪД.ВР., 1Л., ЕД.Ч., М.Р. = щял съм да ашладисвам
| ПР.НАКЛ., БЪД.ВР., 1Л., ЕД.Ч., Ж.Р. = щяла съм да ашладисвам
| ПР.НАКЛ., БЪД.ВР., 1Л., ЕД.Ч., СР.Р. = щяло съм да ашладисвам
| ПР.НАКЛ., БЪД.ВР., 1Л., МН.Ч. = щели сме да ашладисваме
| ПР.НАКЛ., БЪД.ВР., 2Л., ЕД.Ч., М.Р. = щял си да ашладисваш
| ПР.НАКЛ., БЪД.ВР., 2Л., ЕД.Ч., Ж.Р. = щяла си да ашладисваш
| ПР.НАКЛ., БЪД.ВР., 2Л., ЕД.Ч., СР.Р. = щяло си да ашладисваш
| ПР.НАКЛ., БЪД.ВР., 2Л., МН.Ч. = щели сте да ашладисвате
| ПР.НАКЛ., БЪД.ВР., 3Л., ЕД.Ч., М.Р. = щял (е) да ашладисва
| ПР.НАКЛ., БЪД.ВР., 3Л., ЕД.Ч., Ж.Р. = щяла (е) да ашладисва
| ПР.НАКЛ., БЪД.ВР., 3Л., ЕД.Ч., СР.Р. = щяло (е) да ашладисва
| ПР.НАКЛ., БЪД.ВР., 3Л., МН.Ч. = щели (са) да ашладисват
| ПР.НАКЛ., БЪД.ПРЕД.ВР., 1Л., ЕД.Ч., М.Р. = щял съм да съм ашладисвал
| ПР.НАКЛ., БЪД.ПРЕД.ВР., 1Л., ЕД.Ч., Ж.Р. = щяла съм да съм ашладисвала
| ПР.НАКЛ., БЪД.ПРЕД.ВР., 1Л., ЕД.Ч., СР.Р. = щяло съм да съм ашладисвало
| ПР.НАКЛ., БЪД.ПРЕД.ВР., 1Л., МН.Ч. = щели сме да сме ашладисвали
| ПР.НАКЛ., БЪД.ПРЕД.ВР., 2Л., ЕД.Ч., М.Р. = щял си да си ашладисвал
| ПР.НАКЛ., БЪД.ПРЕД.ВР., 2Л., ЕД.Ч., Ж.Р. = щяла си да си ашладисвала
| ПР.НАКЛ., БЪД.ПРЕД.ВР., 2Л., ЕД.Ч., СР.Р. = щяло си да си ашладисвало
| ПР.НАКЛ., БЪД.ПРЕД.ВР., 2Л., МН.Ч. = щели сте да сте ашладисвали
| ПР.НАКЛ., БЪД.ПРЕД.ВР., 3Л., ЕД.Ч., М.Р. = щял (е) да е ашладисвал
| ПР.НАКЛ., БЪД.ПРЕД.ВР., 3Л., ЕД.Ч., Ж.Р. = щяла (е) да е ашладисвала
| ПР.НАКЛ., БЪД.ПРЕД.ВР., 3Л., ЕД.Ч., СР.Р. = щяло (е) да е ашладисвало
| ПР.НАКЛ., БЪД.ПРЕД.ВР., 3Л., МН.Ч. = щели (са) да са ашладисвали
| УСЛОВНО НАКЛОНЕНИЕ, 1Л., ЕД.Ч., М.Р. = бих ашладисвал
| УСЛОВНО НАКЛОНЕНИЕ, 1Л., ЕД.Ч., Ж.Р. = бих ашладисвала
| УСЛОВНО НАКЛОНЕНИЕ, 1Л., ЕД.Ч., СР.Р. = бих ашладисвало
| УСЛОВНО НАКЛОНЕНИЕ, 1Л., МН.Ч. = бихме ашладисвали
| УСЛОВНО НАКЛОНЕНИЕ, 2Л., ЕД.Ч., М.Р. = би ашладисвал
| УСЛОВНО НАКЛОНЕНИЕ, 2Л., ЕД.Ч., Ж.Р. = би ашладисвала
| УСЛОВНО НАКЛОНЕНИЕ, 2Л., ЕД.Ч., СР.Р. = би ашладисвало
| УСЛОВНО НАКЛОНЕНИЕ, 2Л., МН.Ч. = бихте ашладисвали
| УСЛОВНО НАКЛОНЕНИЕ, 3Л., ЕД.Ч., М.Р. = би ашладисвал
| УСЛОВНО НАКЛОНЕНИЕ, 3Л., ЕД.Ч., Ж.Р. = би ашладисвала
| УСЛОВНО НАКЛОНЕНИЕ, 3Л., ЕД.Ч., СР.Р. = би ашладисвало
| УСЛОВНО НАКЛОНЕНИЕ, 3Л., МН.Ч. = биха ашладисвали
| ПОВЕЛИТЕЛНО НАКЛОНЕНИЕ, ЕД.Ч. = аш·ла·дис·вай
| ПОВЕЛИТЕЛНО НАКЛОНЕНИЕ, МН.Ч. = аш·ла·дис·вай·те
| МИН.СТРАД.ПРИЧ. М.Р. = аш·ла·дис·ван
| МИН.СТРАД.ПРИЧ. М.Р. НЕПЪЛЕН ЧЛЕН = аш·ла·дис·ва·ния
| МИН.СТРАД.ПРИЧ. М.Р. ПЪЛЕН ЧЛЕН = аш·ла·дис·ва·ни·ят
| МИН.СТРАД.ПРИЧ. Ж.Р. = аш·ла·дис·ва·на
| МИН.СТРАД.ПРИЧ. Ж.Р. ЧЛЕН = аш·ла·дис·ва·на·та
| МИН.СТРАД.ПРИЧ. СР.Р. = аш·ла·дис·ва·но
| МИН.СТРАД.ПРИЧ. СР.Р. ЧЛЕН = аш·ла·дис·ва·но·то
| МИН.СТРАД.ПРИЧ. МН.Ч. = аш·ла·дис·ва·ни
| МИН.СТРАД.ПРИЧ. МН.Ч. ЧЛЕН = аш·ла·дис·ва·ни·те
| МИН.ДЕЯТ.СВ.ПРИЧ. М.Р. = аш·ла·дис·вал
| МИН.ДЕЯТ.СВ.ПРИЧ. М.Р. НЕПЪЛЕН ЧЛЕН = аш·ла·дис·ва·лия
| МИН.ДЕЯТ.СВ.ПРИЧ. М.Р. ПЪЛЕН ЧЛЕН = аш·ла·дис·ва·ли·ят
| МИН.ДЕЯТ.СВ.ПРИЧ. Ж.Р. = аш·ла·дис·ва·ла
| МИН.ДЕЯТ.СВ.ПРИЧ. Ж.Р. ЧЛЕН = аш·ла·дис·ва·ла·та
| МИН.ДЕЯТ.СВ.ПРИЧ. СР.Р. = аш·ла·дис·ва·ло
| МИН.ДЕЯТ.СВ.ПРИЧ. СР.Р. ЧЛЕН = аш·ла·дис·ва·ло·то
| МИН.ДЕЯТ.СВ.ПРИЧ. МН.Ч. = аш·ла·дис·ва·ли
| МИН.ДЕЯТ.СВ.ПРИЧ. МН.Ч. ЧЛЕН = аш·ла·дис·ва·ли·те
| МИН.ДЕЯТ.НЕСВ.ПРИЧ. М.Р. = аш·ла·дис·вал
| МИН.ДЕЯТ.НЕСВ.ПРИЧ. М.Р. НЕПЪЛЕН ЧЛЕН = аш·ла·дис·ва·лия
| МИН.ДЕЯТ.НЕСВ.ПРИЧ. М.Р. ПЪЛЕН ЧЛЕН = аш·ла·дис·ва·ли·ят
| МИН.ДЕЯТ.НЕСВ.ПРИЧ. Ж.Р. = аш·ла·дис·ва·ла
| МИН.ДЕЯТ.НЕСВ.ПРИЧ. Ж.Р. ЧЛЕН = аш·ла·дис·ва·ла·та
| МИН.ДЕЯТ.НЕСВ.ПРИЧ. СР.Р. = аш·ла·дис·ва·ло
| МИН.ДЕЯТ.НЕСВ.ПРИЧ. СР.Р. ЧЛЕН = аш·ла·дис·ва·ло·то
| МИН.ДЕЯТ.НЕСВ.ПРИЧ. МН.Ч. = аш·ла·дис·ва·ли
| МИН.ДЕЯТ.НЕСВ.ПРИЧ. МН.Ч. ЧЛЕН = аш·ла·дис·ва·ли·те
| СЕГ.ДЕЯТ.ПРИЧ. М.Р. = аш·ла·дис·ващ
| СЕГ.ДЕЯТ.ПРИЧ. М.Р. НЕПЪЛЕН ЧЛЕН = аш·ла·дис·ва·щия
| СЕГ.ДЕЯТ.ПРИЧ. М.Р. ПЪЛЕН ЧЛЕН = аш·ла·дис·ва·щи·ят
| СЕГ.ДЕЯТ.ПРИЧ. Ж.Р. = аш·ла·дис·ва·ща
| СЕГ.ДЕЯТ.ПРИЧ. Ж.Р. ЧЛЕН = аш·ла·дис·ва·ща·та
| СЕГ.ДЕЯТ.ПРИЧ. СР.Р. = аш·ла·дис·ва·що
| СЕГ.ДЕЯТ.ПРИЧ. СР.Р. ЧЛЕН = аш·ла·дис·ва·що·то
| СЕГ.ДЕЯТ.ПРИЧ. МН.Ч. = аш·ла·дис·ва·щи
| СЕГ.ДЕЯТ.ПРИЧ. МН.Ч. ЧЛЕН = аш·ла·дис·ва·щи·те
| ДЕЕПРИЧАСТИЕ = аш·ла·дис·вай·ки
| СКРИТИ ПРЕПРАТКИ = 
[[ашладисвам]],
[[ашладисваш]],
[[ашладисва]],
[[ашладисваме]],
[[ашладисвате]],
[[ашладисват]],
[[ашладисвах]],
[[ашладисвахме]],
[[ашладисвахте]],
[[ашладисваха]],
[[ашладисваше]],
[[ашладисвай]],
[[ашладисвайте]],
[[ашладисвал]],
[[ашладисвалия]],
[[ашладисвалият]],
[[ашладисвала]],
[[ашладисвалата]],
[[ашладисвало]],
[[ашладисвалото]],
[[ашладисвали]],
[[ашладисвалите]],
[[ашладисван]],
[[ашладисвания]],
[[ашладисваният]],
[[ашладисвана]],
[[ашладисваната]],
[[ашладисвано]],
[[ашладисваното]],
[[ашладисвани]],
[[ашладисваните]],
[[ашладисващ]],
[[ашладисващия]],
[[ашладисващият]],
[[ашладисваща]],
[[ашладисващата]],
[[ашладисващо]],
[[ашладисващото]],
[[ашладисващи]],
[[ашладисващите]],
[[ашладисвайки]],
[[ашладисвал съм]],
[[ашладисвала съм]],
[[ашладисвало съм]],
[[ашладисвали сме]],
[[ашладисвал си]],
[[ашладисвала си]],
[[ашладисвало си]],
[[ашладисвали сте]],
[[ашладисвал е]],
[[ашладисвала е]],
[[ашладисвало е]],
[[ашладисвали са]],
[[бях ашладисвал]],
[[бях ашладисвала]],
[[бях ашладисвало]],
[[бяхме ашладисвали]],
[[беше ашладисвал]],
[[беше ашладисвала]],
[[беше ашладисвало]],
[[бяхте ашладисвали]],
[[бяха ашладисвали]],
[[ще ашладисвам]],
[[ще ашладисваме]],
[[ще ашладисваш]],
[[ще ашладисвате]],
[[ще ашладисва]],
[[ще ашладисват]],
[[ще съм ашладисвал]],
[[ще съм ашладисвала]],
[[ще съм ашладисвало]],
[[ще сме ашладисвали]],
[[ще си ашладисвал]],
[[ще си ашладисвала]],
[[ще си ашладисвало]],
[[ще сте ашладисвали]],
[[ще е ашладисвал]],
[[ще е ашладисвала]],
[[ще е ашладисвало]],
[[ще са ашладисвали]],
[[щях да ашладисвам]],
[[щяхме да ашладисваме]],
[[щеше да ашладисваш]],
[[щяхте да ашладисвате]],
[[щеше да ашладисва]],
[[щяха да ашладисват]],
[[щях да съм ашладисвал]],
[[щях да съм ашладисвала]],
[[щях да съм ашладисвало]],
[[щяхме да сме ашладисвали]],
[[щеше да си ашладисвал]],
[[щеше да си ашладисвала]],
[[щеше да си ашладисвало]],
[[щяхте да сте ашладисвали]],
[[щеше да е ашладисвал]],
[[щеше да е ашладисвала]],
[[щеше да е ашладисвало]],
[[щяха да са ашладисвали]],
[[бил съм ашладисвал]],
[[била съм ашладисвала]],
[[било съм ашладисвало]],
[[били сме ашладисвали]],
[[бил си ашладисвал]],
[[била си ашладисвала]],
[[било си ашладисвало]],
[[били сте ашладисвали]],
[[бил е ашладисвал]],
[[била е ашладисвала]],
[[било е ашладисвало]],
[[били са ашладисвали]],
[[щял съм да ашладисвам]],
[[щяла съм да ашладисвам]],
[[щяло съм да ашладисвам]],
[[щели сме да ашладисваме]],
[[щял си да ашладисваш]],
[[щяла си да ашладисваш]],
[[щяло си да ашладисваш]],
[[щели сте да ашладисвате]],
[[щял да ашладисва]],
[[щяла да ашладисва]],
[[щяло да ашладисва]],
[[щели да ашладисват]],
[[щял е да ашладисва]],
[[щяла е да ашладисва]],
[[щяло е да ашладисва]],
[[щели са да ашладисват]],
[[щял съм да съм ашладисвал]],
[[щяла съм да съм ашладисвала]],
[[щяло съм да съм ашладисвало]],
[[щели сме да сме ашладисвали]],
[[щял си да си ашладисвал]],
[[щяла си да си ашладисвала]],
[[щяло си да си ашладисвало]],
[[щели сте да сте ашладисвали]],
[[щял да е ашладисвал]],
[[щяла да е ашладисвала]],
[[щяло да е ашладисвало]],
[[щели да са ашладисвали]],
[[щял е да е ашладисвал]],
[[щяла е да е ашладисвала]],
[[щяло е да е ашладисвало]],
[[щели са да са ашладисвали]],
[[бих ашладисвал]],
[[бих ашладисвала]],
[[бих ашладисвало]],
[[бихме ашладисвали]],
[[би ашладисвал]],
[[би ашладисвала]],
[[би ашладисвало]],
[[бихте ашладисвали]],
[[биха ашладисвали]],
}}</text>
      <sha1>mr72l1su1hxtpi32fnr2c8q5up0v4xi</sha1>
    </revision>
  </page>
  <page>
    <title>Шаблон:break</title>
    <ns>10</ns>
    <id>287420</id>
    <revision>
      <id>1014257</id>
      <parentid>1012274</parentid>
      <timestamp>2011-08-10T18:17:57Z</timestamp>
      <contributor>
        <ip>79.100.0.27</ip>
      </contributor>
      <model>wikitext</model>
      <format>text/x-wiki</format>
      <text bytes="25" xml:space="preserve">&lt;br style="clear:both" /&gt;</text>
      <sha1>q5y5l61q0u8m4tuwcyjaqy6r6xrwe3q</sha1>
    </revision>
  </page>
  <page>
    <title>Шаблон:Словоформи/Глагол</title>
    <ns>10</ns>
    <id>267423</id>
    <revision>
      <id>1088430</id>
      <parentid>1083295</parentid>
      <timestamp>2016-06-18T13:55:49Z</timestamp>
      <contributor>
        <username>JNB45</username>
        <id>8810</id>
      </contributor>
      <model>wikitext</model>
      <format>text/x-wiki</format>
      <text bytes="19754" xml:space="preserve">Представени са всички форми на глагола '''[[{{{ОСНОВНА ФОРМА}}}]]'''. Посочени са и възможностите за пренасяне на думите, като мястото, в което думата може да се раздели, е отбелязано чрез знака ''средна точка'' ('''·''').

== Лични глаголни форми ==
=== Изявително наклонение ===
==== Сегашно време ====
{| class="forms-table detached" rules="all"
! || единствено число || множествено число
|-
! 1 лице
| {{{СЕГ.ВР., 1Л., ЕД.Ч.}}}
| {{{СЕГ.ВР., 1Л., МН.Ч.}}}
|-
! 2 лице
| {{{СЕГ.ВР., 2Л., ЕД.Ч.}}}
| {{{СЕГ.ВР., 2Л., МН.Ч.}}}
|-
! 3 лице
| {{{СЕГ.ВР., 3Л., ЕД.Ч.}}}
| {{{СЕГ.ВР., 3Л., МН.Ч.}}}
|}
{{break}}

==== Минало свършено време (аорист) ====
{| class="forms-table detached" rules="all"
! || единствено число || множествено число
|-
! 1 лице
| {{{МИН.СВ.ВР., 1Л., ЕД.Ч.}}}
| {{{МИН.СВ.ВР., 1Л., МН.Ч.}}}
|-
! 2 лице
| {{{МИН.СВ.ВР., 2Л., ЕД.Ч.}}}
| {{{МИН.СВ.ВР., 2Л., МН.Ч.}}}
|-
! 3 лице
| {{{МИН.СВ.ВР., 3Л., ЕД.Ч.}}}
| {{{МИН.СВ.ВР., 3Л., МН.Ч.}}}
|}
{{break}}

==== Минало несвършено време (имперфект) ====
{| class="forms-table detached" rules="all"
! || единствено число || множествено число
|-
! 1 лице
| {{{МИН.НЕСВ.ВР., 1Л., ЕД.Ч.}}}
| {{{МИН.НЕСВ.ВР., 1Л., МН.Ч.}}}
|-
! 2 лице
| {{{МИН.НЕСВ.ВР., 2Л., ЕД.Ч.}}}
| {{{МИН.НЕСВ.ВР., 2Л., МН.Ч.}}}
|-
! 3 лице
| {{{МИН.НЕСВ.ВР., 3Л., ЕД.Ч.}}}
| {{{МИН.НЕСВ.ВР., 3Л., МН.Ч.}}}
|}
{{break}}

==== Минало неопределено време (перфект) ====
{| class="forms-table detached" rules="all"
! rowspan="2" |
! colspan="3" | единствено число
! rowspan="2" | множествено число
|-
! мъжки род || женски род || среден род
|-
! 1 лице
| {{{МИН.НЕОПР.ВР., 1Л., ЕД.Ч., М.Р.}}}
| {{{МИН.НЕОПР.ВР., 1Л., ЕД.Ч., Ж.Р.}}}
| {{{МИН.НЕОПР.ВР., 1Л., ЕД.Ч., СР.Р.}}}
| {{{МИН.НЕОПР.ВР., 1Л., МН.Ч.}}}
|-
! 2 лице
| {{{МИН.НЕОПР.ВР., 2Л., ЕД.Ч., М.Р.}}}
| {{{МИН.НЕОПР.ВР., 2Л., ЕД.Ч., Ж.Р.}}}
| {{{МИН.НЕОПР.ВР., 2Л., ЕД.Ч., СР.Р.}}}
| {{{МИН.НЕОПР.ВР., 2Л., МН.Ч.}}}
|-
! 3 лице
| {{{МИН.НЕОПР.ВР., 3Л., ЕД.Ч., М.Р.}}}
| {{{МИН.НЕОПР.ВР., 3Л., ЕД.Ч., Ж.Р.}}}
| {{{МИН.НЕОПР.ВР., 3Л., ЕД.Ч., СР.Р.}}}
| {{{МИН.НЕОПР.ВР., 3Л., МН.Ч.}}}
|}
{{break}}

==== Минало предварително време (плусквамперфект) ====
{| class="forms-table detached" rules="all"
! rowspan="2" |
! colspan="3" | единствено число
! rowspan="2" | множествено число
|-
! мъжки род || женски род || среден род
|-
! 1 лице
| {{{МИН.ПРЕД.ВР., 1Л., ЕД.Ч., М.Р.}}}
| {{{МИН.ПРЕД.ВР., 1Л., ЕД.Ч., Ж.Р.}}}
| {{{МИН.ПРЕД.ВР., 1Л., ЕД.Ч., СР.Р.}}}
| {{{МИН.ПРЕД.ВР., 1Л., МН.Ч.}}}
|-
! 2 лице
| {{{МИН.ПРЕД.ВР., 2Л., ЕД.Ч., М.Р.}}}
| {{{МИН.ПРЕД.ВР., 2Л., ЕД.Ч., Ж.Р.}}}
| {{{МИН.ПРЕД.ВР., 2Л., ЕД.Ч., СР.Р.}}}
| {{{МИН.ПРЕД.ВР., 2Л., МН.Ч.}}}
|-
! 3 лице
| {{{МИН.ПРЕД.ВР., 3Л., ЕД.Ч., М.Р.}}}
| {{{МИН.ПРЕД.ВР., 3Л., ЕД.Ч., Ж.Р.}}}
| {{{МИН.ПРЕД.ВР., 3Л., ЕД.Ч., СР.Р.}}}
| {{{МИН.ПРЕД.ВР., 3Л., МН.Ч.}}}
|}
{{break}}

==== Бъдеще време ====
{| class="forms-table detached" rules="all"
! || единствено число || множествено число
|-
! 1 лице
| {{{БЪД.ВР., 1Л., ЕД.Ч.}}}
| {{{БЪД.ВР., 1Л., МН.Ч.}}}
|-
! 2 лице
| {{{БЪД.ВР., 2Л., ЕД.Ч.}}}
| {{{БЪД.ВР., 2Л., МН.Ч.}}}
|-
! 3 лице
| {{{БЪД.ВР., 3Л., ЕД.Ч.}}}
| {{{БЪД.ВР., 3Л., МН.Ч.}}}
|}
{{break}}

==== Бъдеще предварително време ====
{| class="forms-table detached" rules="all"
! rowspan="2" |
! colspan="3" | единствено число
! rowspan="2" | множествено число
|-
! мъжки род || женски род || среден род
|-
! 1 лице
| {{{БЪД.ПРЕД.ВР., 1Л., ЕД.Ч., М.Р.}}}
| {{{БЪД.ПРЕД.ВР., 1Л., ЕД.Ч., Ж.Р.}}}
| {{{БЪД.ПРЕД.ВР., 1Л., ЕД.Ч., СР.Р.}}}
| {{{БЪД.ПРЕД.ВР., 1Л., МН.Ч.}}}
|-
! 2 лице
| {{{БЪД.ПРЕД.ВР., 2Л., ЕД.Ч., М.Р.}}}
| {{{БЪД.ПРЕД.ВР., 2Л., ЕД.Ч., Ж.Р.}}}
| {{{БЪД.ПРЕД.ВР., 2Л., ЕД.Ч., СР.Р.}}}
| {{{БЪД.ПРЕД.ВР., 2Л., МН.Ч.}}}
|-
! 3 лице
| {{{БЪД.ПРЕД.ВР., 3Л., ЕД.Ч., М.Р.}}}
| {{{БЪД.ПРЕД.ВР., 3Л., ЕД.Ч., Ж.Р.}}}
| {{{БЪД.ПРЕД.ВР., 3Л., ЕД.Ч., СР.Р.}}}
| {{{БЪД.ПРЕД.ВР., 3Л., МН.Ч.}}}
|}
{{break}}

==== Бъдеще време в миналото ====
{| class="forms-table detached" rules="all"
! || единствено число || множествено число
|-
! 1 лице
| {{{БЪД.ВР. В МИН., 1Л., ЕД.Ч.}}}
| {{{БЪД.ВР. В МИН., 1Л., МН.Ч.}}}
|-
! 2 лице
| {{{БЪД.ВР. В МИН., 2Л., ЕД.Ч.}}}
| {{{БЪД.ВР. В МИН., 2Л., МН.Ч.}}}
|-
! 3 лице
| {{{БЪД.ВР. В МИН., 3Л., ЕД.Ч.}}}
| {{{БЪД.ВР. В МИН., 3Л., МН.Ч.}}}
|}
{{break}}

==== Бъдеще предварително време в миналото ====
{| class="forms-table detached" rules="all"
! rowspan="2" |
! colspan="3" | единствено число
! rowspan="2" | множествено число
|-
! мъжки род || женски род || среден род
|-
! 1 лице
| {{{БЪД.ПРЕД.ВР. В МИН., 1Л., ЕД.Ч., М.Р.}}}
| {{{БЪД.ПРЕД.ВР. В МИН., 1Л., ЕД.Ч., Ж.Р.}}}
| {{{БЪД.ПРЕД.ВР. В МИН., 1Л., ЕД.Ч., СР.Р.}}}
| {{{БЪД.ПРЕД.ВР. В МИН., 1Л., МН.Ч.}}}
|-
! 2 лице
| {{{БЪД.ПРЕД.ВР. В МИН., 2Л., ЕД.Ч., М.Р.}}}
| {{{БЪД.ПРЕД.ВР. В МИН., 2Л., ЕД.Ч., Ж.Р.}}}
| {{{БЪД.ПРЕД.ВР. В МИН., 2Л., ЕД.Ч., СР.Р.}}}
| {{{БЪД.ПРЕД.ВР. В МИН., 2Л., МН.Ч.}}}
|-
! 3 лице
| {{{БЪД.ПРЕД.ВР. В МИН., 3Л., ЕД.Ч., М.Р.}}}
| {{{БЪД.ПРЕД.ВР. В МИН., 3Л., ЕД.Ч., Ж.Р.}}}
| {{{БЪД.ПРЕД.ВР. В МИН., 3Л., ЕД.Ч., СР.Р.}}}
| {{{БЪД.ПРЕД.ВР. В МИН., 3Л., МН.Ч.}}}
|}
{{break}}

=== Преизказно наклонение ===
==== Сегашно време ====
{| class="forms-table detached" rules="all"
! rowspan="2" |
! colspan="3" | единствено число
! rowspan="2" | множествено число
|-
! мъжки род || женски род || среден род
|-
! 1 лице
| {{{ПР.НАКЛ., СЕГ.ВР., 1Л., ЕД.Ч., М.Р.}}}
| {{{ПР.НАКЛ., СЕГ.ВР., 1Л., ЕД.Ч., Ж.Р.}}}
| {{{ПР.НАКЛ., СЕГ.ВР., 1Л., ЕД.Ч., СР.Р.}}}
| {{{ПР.НАКЛ., СЕГ.ВР., 1Л., МН.Ч.}}}
|-
! 2 лице
| {{{ПР.НАКЛ., СЕГ.ВР., 2Л., ЕД.Ч., М.Р.}}}
| {{{ПР.НАКЛ., СЕГ.ВР., 2Л., ЕД.Ч., Ж.Р.}}}
| {{{ПР.НАКЛ., СЕГ.ВР., 2Л., ЕД.Ч., СР.Р.}}}
| {{{ПР.НАКЛ., СЕГ.ВР., 2Л., МН.Ч.}}}
|-
! 3 лице
| {{{ПР.НАКЛ., СЕГ.ВР., 3Л., ЕД.Ч., М.Р.}}}
| {{{ПР.НАКЛ., СЕГ.ВР., 3Л., ЕД.Ч., Ж.Р.}}}
| {{{ПР.НАКЛ., СЕГ.ВР., 3Л., ЕД.Ч., СР.Р.}}}
| {{{ПР.НАКЛ., СЕГ.ВР., 3Л., МН.Ч.}}}
|}
{{break}}

==== Минало свършено време (аорист) ====
{| class="forms-table detached" rules="all"
! rowspan="2" |
! colspan="3" | единствено число
! rowspan="2" | множествено число
|-
! мъжки род || женски род || среден род
|-
! 1 лице
| {{{ПР.НАКЛ., МИН.СВ.ВР., 1Л., ЕД.Ч., М.Р.}}}
| {{{ПР.НАКЛ., МИН.СВ.ВР., 1Л., ЕД.Ч., Ж.Р.}}}
| {{{ПР.НАКЛ., МИН.СВ.ВР., 1Л., ЕД.Ч., СР.Р.}}}
| {{{ПР.НАКЛ., МИН.СВ.ВР., 1Л., МН.Ч.}}}
|-
! 2 лице
| {{{ПР.НАКЛ., МИН.СВ.ВР., 2Л., ЕД.Ч., М.Р.}}}
| {{{ПР.НАКЛ., МИН.СВ.ВР., 2Л., ЕД.Ч., Ж.Р.}}}
| {{{ПР.НАКЛ., МИН.СВ.ВР., 2Л., ЕД.Ч., СР.Р.}}}
| {{{ПР.НАКЛ., МИН.СВ.ВР., 2Л., МН.Ч.}}}
|-
! 3 лице
| {{{ПР.НАКЛ., МИН.СВ.ВР., 3Л., ЕД.Ч., М.Р.}}}
| {{{ПР.НАКЛ., МИН.СВ.ВР., 3Л., ЕД.Ч., Ж.Р.}}}
| {{{ПР.НАКЛ., МИН.СВ.ВР., 3Л., ЕД.Ч., СР.Р.}}}
| {{{ПР.НАКЛ., МИН.СВ.ВР., 3Л., МН.Ч.}}}
|}
{{break}}

==== Минало несвършено време (имперфект) ====
Формите за ''минало несвършено време в преизказно наклонение'' са същите като тези за ''[[#Сегашно време 2|сегашно време в преизказно наклонение]]''.

==== Минало неопределено време (перфект) ====
{| class="forms-table detached" rules="all"
! rowspan="2" |
! colspan="3" | единствено число
! rowspan="2" | множествено число
|-
! мъжки род || женски род || среден род
|-
! 1 лице
| {{{ПР.НАКЛ., МИН.НЕОПР.ВР., 1Л., ЕД.Ч., М.Р.}}}
| {{{ПР.НАКЛ., МИН.НЕОПР.ВР., 1Л., ЕД.Ч., Ж.Р.}}}
| {{{ПР.НАКЛ., МИН.НЕОПР.ВР., 1Л., ЕД.Ч., СР.Р.}}}
| {{{ПР.НАКЛ., МИН.НЕОПР.ВР., 1Л., МН.Ч.}}}
|-
! 2 лице
| {{{ПР.НАКЛ., МИН.НЕОПР.ВР., 2Л., ЕД.Ч., М.Р.}}}
| {{{ПР.НАКЛ., МИН.НЕОПР.ВР., 2Л., ЕД.Ч., Ж.Р.}}}
| {{{ПР.НАКЛ., МИН.НЕОПР.ВР., 2Л., ЕД.Ч., СР.Р.}}}
| {{{ПР.НАКЛ., МИН.НЕОПР.ВР., 2Л., МН.Ч.}}}
|-
! 3 лице
| {{{ПР.НАКЛ., МИН.НЕОПР.ВР., 3Л., ЕД.Ч., М.Р.}}}
| {{{ПР.НАКЛ., МИН.НЕОПР.ВР., 3Л., ЕД.Ч., Ж.Р.}}}
| {{{ПР.НАКЛ., МИН.НЕОПР.ВР., 3Л., ЕД.Ч., СР.Р.}}}
| {{{ПР.НАКЛ., МИН.НЕОПР.ВР., 3Л., МН.Ч.}}}
|}
{{break}}

==== Минало предварително време (плусквамперфект) ====
Формите за ''минало предварително време в преизказно наклонение'' са същите като тези за ''[[#Минало неопределено време (перфект) 2|минало неопределено време в преизказно наклонение]]''.

==== Бъдеще време ====
{| class="forms-table detached" rules="all"
! rowspan="2" |
! colspan="3" | единствено число
! rowspan="2" | множествено число
|-
! мъжки род || женски род || среден род
|-
! 1 лице
| {{{ПР.НАКЛ., БЪД.ВР., 1Л., ЕД.Ч., М.Р.}}}
| {{{ПР.НАКЛ., БЪД.ВР., 1Л., ЕД.Ч., Ж.Р.}}}
| {{{ПР.НАКЛ., БЪД.ВР., 1Л., ЕД.Ч., СР.Р.}}}
| {{{ПР.НАКЛ., БЪД.ВР., 1Л., МН.Ч.}}}
|-
! 2 лице
| {{{ПР.НАКЛ., БЪД.ВР., 2Л., ЕД.Ч., М.Р.}}}
| {{{ПР.НАКЛ., БЪД.ВР., 2Л., ЕД.Ч., Ж.Р.}}}
| {{{ПР.НАКЛ., БЪД.ВР., 2Л., ЕД.Ч., СР.Р.}}}
| {{{ПР.НАКЛ., БЪД.ВР., 2Л., МН.Ч.}}}
|-
! 3 лице
| {{{ПР.НАКЛ., БЪД.ВР., 3Л., ЕД.Ч., М.Р.}}}
| {{{ПР.НАКЛ., БЪД.ВР., 3Л., ЕД.Ч., Ж.Р.}}}
| {{{ПР.НАКЛ., БЪД.ВР., 3Л., ЕД.Ч., СР.Р.}}}
| {{{ПР.НАКЛ., БЪД.ВР., 3Л., МН.Ч.}}}
|}
{{break}}

==== Бъдеще предварително време ====
{| class="forms-table detached" rules="all"
! rowspan="2" |
! colspan="3" | единствено число
! rowspan="2" | множествено число
|-
! мъжки род || женски род || среден род
|-
! 1 лице
| {{{ПР.НАКЛ., БЪД.ПРЕД.ВР., 1Л., ЕД.Ч., М.Р.}}}
| {{{ПР.НАКЛ., БЪД.ПРЕД.ВР., 1Л., ЕД.Ч., Ж.Р.}}}
| {{{ПР.НАКЛ., БЪД.ПРЕД.ВР., 1Л., ЕД.Ч., СР.Р.}}}
| {{{ПР.НАКЛ., БЪД.ПРЕД.ВР., 1Л., МН.Ч.}}}
|-
! 2 лице
| {{{ПР.НАКЛ., БЪД.ПРЕД.ВР., 2Л., ЕД.Ч., М.Р.}}}
| {{{ПР.НАКЛ., БЪД.ПРЕД.ВР., 2Л., ЕД.Ч., Ж.Р.}}}
| {{{ПР.НАКЛ., БЪД.ПРЕД.ВР., 2Л., ЕД.Ч., СР.Р.}}}
| {{{ПР.НАКЛ., БЪД.ПРЕД.ВР., 2Л., МН.Ч.}}}
|-
! 3 лице
| {{{ПР.НАКЛ., БЪД.ПРЕД.ВР., 3Л., ЕД.Ч., М.Р.}}}
| {{{ПР.НАКЛ., БЪД.ПРЕД.ВР., 3Л., ЕД.Ч., Ж.Р.}}}
| {{{ПР.НАКЛ., БЪД.ПРЕД.ВР., 3Л., ЕД.Ч., СР.Р.}}}
| {{{ПР.НАКЛ., БЪД.ПРЕД.ВР., 3Л., МН.Ч.}}}
|}
{{break}}

==== Бъдеще време в миналото ====
Формите за ''бъдеще време в миналото в преизказно наклонение'' са същите като тези за ''[[#Бъдеще време 2|бъдеще време в преизказно наклонение]]''.

==== Бъдеще предварително време в миналото ====
Формите за ''бъдеще предварително време в миналото в преизказно наклонение'' са същите като тези за ''[[#Бъдеще предварително време 2|бъдеще предварително време в преизказно наклонение]]''.

=== Условно наклонение ===
{| class="forms-table detached" rules="all"
! rowspan="2" |
! colspan="3" | единствено число
! rowspan="2" | множествено число
|-
! мъжки род || женски род || среден род
|-
! 1 лице
| {{{УСЛОВНО НАКЛОНЕНИЕ, 1Л., ЕД.Ч., М.Р.}}}
| {{{УСЛОВНО НАКЛОНЕНИЕ, 1Л., ЕД.Ч., Ж.Р.}}}
| {{{УСЛОВНО НАКЛОНЕНИЕ, 1Л., ЕД.Ч., СР.Р.}}}
| {{{УСЛОВНО НАКЛОНЕНИЕ, 1Л., МН.Ч.}}}
|-
! 2 лице
| {{{УСЛОВНО НАКЛОНЕНИЕ, 2Л., ЕД.Ч., М.Р.}}}
| {{{УСЛОВНО НАКЛОНЕНИЕ, 2Л., ЕД.Ч., Ж.Р.}}}
| {{{УСЛОВНО НАКЛОНЕНИЕ, 2Л., ЕД.Ч., СР.Р.}}}
| {{{УСЛОВНО НАКЛОНЕНИЕ, 2Л., МН.Ч.}}}
|-
! 3 лице
| {{{УСЛОВНО НАКЛОНЕНИЕ, 3Л., ЕД.Ч., М.Р.}}}
| {{{УСЛОВНО НАКЛОНЕНИЕ, 3Л., ЕД.Ч., Ж.Р.}}}
| {{{УСЛОВНО НАКЛОНЕНИЕ, 3Л., ЕД.Ч., СР.Р.}}}
| {{{УСЛОВНО НАКЛОНЕНИЕ, 3Л., МН.Ч.}}}
|}
{{break}}

=== Повелително наклонение ===
{| class="forms-table detached" rules="all"
! единствено число || множествено число
|-
| {{{ПОВЕЛИТЕЛНО НАКЛОНЕНИЕ, ЕД.Ч.}}}
| {{{ПОВЕЛИТЕЛНО НАКЛОНЕНИЕ, МН.Ч.}}}
|}
{{break}}

== Причастия (отглаголни прилагателни) ==

=== Минало страдателно причастие ===
{| class="forms-table detached" rules="all"
! rowspan="7" | единствено число
! rowspan="3" | мъжки род
!
| {{{МИН.СТРАД.ПРИЧ. М.Р.}}}
|-
! непълен член
| {{{МИН.СТРАД.ПРИЧ. М.Р. НЕПЪЛЕН ЧЛЕН}}}
|-
! пълен член
| {{{МИН.СТРАД.ПРИЧ. М.Р. ПЪЛЕН ЧЛЕН}}}
|-
! rowspan="2" | женски род
! 
| {{{МИН.СТРАД.ПРИЧ. Ж.Р.}}}
|-
! членувано
| {{{МИН.СТРАД.ПРИЧ. Ж.Р. ЧЛЕН}}}
|-
! rowspan="2" | среден род
!
| {{{МИН.СТРАД.ПРИЧ. СР.Р.}}}
|-
! членувано
| {{{МИН.СТРАД.ПРИЧ. СР.Р. ЧЛЕН}}}
|-
! rowspan="2" colspan="2" | множествено число
!
| {{{МИН.СТРАД.ПРИЧ. МН.Ч.}}}
|-
! членувано
| {{{МИН.СТРАД.ПРИЧ. МН.Ч. ЧЛЕН}}}
|}
{{break}}

=== Минало свършено деятелно причастие ===
{| class="forms-table detached" rules="all"
! rowspan="7" | единствено число
! rowspan="3" | мъжки род
!
| {{{МИН.ДЕЯТ.СВ.ПРИЧ. М.Р.}}}
|-
! непълен член
| {{{МИН.ДЕЯТ.СВ.ПРИЧ. М.Р. НЕПЪЛЕН ЧЛЕН}}}
|-
! пълен член
| {{{МИН.ДЕЯТ.СВ.ПРИЧ. М.Р. ПЪЛЕН ЧЛЕН}}}
|-
! rowspan="2" | женски род
! 
| {{{МИН.ДЕЯТ.СВ.ПРИЧ. Ж.Р.}}}
|-
! членувано
| {{{МИН.ДЕЯТ.СВ.ПРИЧ. Ж.Р. ЧЛЕН}}}
|-
! rowspan="2" | среден род
!
| {{{МИН.ДЕЯТ.СВ.ПРИЧ. СР.Р.}}}
|-
! членувано
| {{{МИН.ДЕЯТ.СВ.ПРИЧ. СР.Р. ЧЛЕН}}}
|-
! rowspan="2" colspan="2" | множествено число
!
| {{{МИН.ДЕЯТ.СВ.ПРИЧ. МН.Ч.}}}
|-
! членувано
| {{{МИН.ДЕЯТ.СВ.ПРИЧ. МН.Ч. ЧЛЕН}}}
|}
{{break}}

=== Минало несвършено деятелно причастие ===
{| class="forms-table detached" rules="all"
! rowspan="7" | единствено число
! rowspan="3" | мъжки род
!
| {{{МИН.ДЕЯТ.НЕСВ.ПРИЧ. М.Р.}}}
|-
! непълен член
| {{{МИН.ДЕЯТ.НЕСВ.ПРИЧ. М.Р. НЕПЪЛЕН ЧЛЕН}}}
|-
! пълен член
| {{{МИН.ДЕЯТ.НЕСВ.ПРИЧ. М.Р. ПЪЛЕН ЧЛЕН}}}
|-
! rowspan="2" | женски род
! 
| {{{МИН.ДЕЯТ.НЕСВ.ПРИЧ. Ж.Р.}}}
|-
! членувано
| {{{МИН.ДЕЯТ.НЕСВ.ПРИЧ. Ж.Р. ЧЛЕН}}}
|-
! rowspan="2" | среден род
!
| {{{МИН.ДЕЯТ.НЕСВ.ПРИЧ. СР.Р.}}}
|-
! членувано
| {{{МИН.ДЕЯТ.НЕСВ.ПРИЧ. СР.Р. ЧЛЕН}}}
|-
! rowspan="2" colspan="2" | множествено число
!
| {{{МИН.ДЕЯТ.НЕСВ.ПРИЧ. МН.Ч.}}}
|-
! членувано
| {{{МИН.ДЕЯТ.НЕСВ.ПРИЧ. МН.Ч. ЧЛЕН}}}
|}
{{break}}

=== Сегашно деятелно причастие ===
{| class="forms-table detached" rules="all"
! rowspan="7" | единствено число
! rowspan="3" | мъжки род
!
| {{{СЕГ.ДЕЯТ.ПРИЧ. М.Р.}}}
|-
! непълен член
| {{{СЕГ.ДЕЯТ.ПРИЧ. М.Р. НЕПЪЛЕН ЧЛЕН}}}
|-
! пълен член
| {{{СЕГ.ДЕЯТ.ПРИЧ. М.Р. ПЪЛЕН ЧЛЕН}}}
|-
! rowspan="2" | женски род
! 
| {{{СЕГ.ДЕЯТ.ПРИЧ. Ж.Р.}}}
|-
! членувано
| {{{СЕГ.ДЕЯТ.ПРИЧ. Ж.Р. ЧЛЕН}}}
|-
! rowspan="2" | среден род
!
| {{{СЕГ.ДЕЯТ.ПРИЧ. СР.Р.}}}
|-
! членувано
| {{{СЕГ.ДЕЯТ.ПРИЧ. СР.Р. ЧЛЕН}}}
|-
! rowspan="2" colspan="2" | множествено число
!
| {{{СЕГ.ДЕЯТ.ПРИЧ. МН.Ч.}}}
|-
! членувано
| {{{СЕГ.ДЕЯТ.ПРИЧ. МН.Ч. ЧЛЕН}}}
|}
{{break}}

== Деепричастие (отглаголно наречие) ==
{{{ДЕЕПРИЧАСТИЕ}}}
&lt;div class="hidden-links"&gt;{{{СКРИТИ ПРЕПРАТКИ}}}&lt;/div&gt;</text>
      <sha1>5ezxwzzh70nbxfo8nsuruqy5bqws1ej</sha1>
    </revision>
  </page>
</mediawiki>
